[{"verb": "olla", "verb_data": {"pos": "1", "freq": "4.614851", "forms": {"pres": {"1s": "olen", "1p": "olemme", "2s": "olet", "2p": "olette", "3s": "on", "3p": "ovat", "passive_pos": "ollaan", "passive_neg": "ei olla"}, "past": {"1s": "olin", "1p": "olimme", "2s": "olit", "2p": "olitte", "3s": "oli", "3p": "olivat", "passive_pos": "oltiin", "passive_neg": "ei oltu"}, "cond": {"1s": "olisin", "1p": "olisimme", "2s": "olisit", "2p": "olisitte", "3s": "olisi", "3p": "olisivat", "passive_pos": "oltaisiin", "passive_neg": "ei oltaisi"}, "imp": {"2s": "ole", "2p": "olkaa"}, "part": {"pres": {"active": "oleva", "passive": "oltava"}, "past": {"active": "ollut", "passive": "oltu"}, "agent": {"positive": "olema", "negative": "olematon"}}, "inf": {"ine": "olemassa", "ela": "olemasta", "ill": "olemaan", "ade": "olemalla", "abe": "olematta", "nom": "oleminen"}}}}, {"verb": "saada", "verb_data": {"pos": "10", "freq": "0.421623", "forms": {"pres": {"1s": "saan", "1p": "saamme", "2s": "saat", "2p": "saatte", "3s": "saa", "3p": "saavat", "passive_pos": "saadaan", "passive_neg": "ei saada"}, "past": {"1s": "sain", "1p": "saimme", "2s": "sait", "2p": "saitte", "3s": "sai", "3p": "saivat", "passive_pos": "saatiin", "passive_neg": "ei saatu"}, "cond": {"1s": "saisin", "1p": "saisimme", "2s": "saisit", "2p": "saisitte", "3s": "saisi", "3p": "saisivat", "passive_pos": "saataisiin", "passive_neg": "ei saataisi"}, "imp": {"2s": "saa", "2p": "saakaa"}, "part": {"pres": {"active": "saava", "passive": "saatava"}, "past": {"active": "saanut", "passive": "saatu"}, "agent": {"positive": "saama", "negative": "saamaton"}}, "inf": {"ine": "saamassa", "ela": "saamasta", "ill": "saamaan", "ade": "saamalla", "abe": "saamatta", "nom": "saaminen"}}}}, {"verb": "voida", "verb_data": {"pos": "13", "freq": "0.334803", "forms": {"pres": {"1s": "voin", "1p": "voimme", "2s": "voit", "2p": "voitte", "3s": "voi", "3p": "voivat", "passive_pos": "voidaan", "passive_neg": "ei voida"}, "past": {"1s": "voin", "1p": "voimme", "2s": "voit", "2p": "voitte", "3s": "voi", "3p": "voivat", "passive_pos": "voitiin", "passive_neg": "ei voitu"}, "cond": {"1s": "voisin", "1p": "voisimme", "2s": "voisit", "2p": "voisitte", "3s": "voisi", "3p": "voisivat", "passive_pos": "voitaisiin", "passive_neg": "ei voitaisi"}, "imp": {"2s": "voi", "2p": "voikaa"}, "part": {"pres": {"active": "voiva", "passive": "voitava"}, "past": {"active": "voinut", "passive": "voitu"}, "agent": {"positive": "voima", "negative": "voimaton"}}, "inf": {"ine": "voimassa", "ela": "voimasta", "ill": "voimaan", "ade": "voimalla", "abe": "voimatta", "nom": "voiminen"}}}}, {"verb": "tulla", "verb_data": {"pos": "14", "freq": "0.326742", "forms": {"pres": {"1s": "tulen", "1p": "tulemme", "2s": "tulet", "2p": "tulette", "3s": "tulee", "3p": "tulevat", "passive_pos": "tullaan", "passive_neg": "ei tulla"}, "past": {"1s": "tulin", "1p": "tulimme", "2s": "tulit", "2p": "tulitte", "3s": "tuli", "3p": "tulivat", "passive_pos": "tultiin", "passive_neg": "ei tultu"}, "cond": {"1s": "tulisin", "1p": "tulisimme", "2s": "tulisit", "2p": "tulisitte", "3s": "tulisi", "3p": "tulisivat", "passive_pos": "tultaisiin", "passive_neg": "ei tultaisi"}, "imp": {"2s": "tule", "2p": "tulkaa"}, "part": {"pres": {"active": "tuleva", "passive": "tultava"}, "past": {"active": "tullut", "passive": "tultu"}, "agent": {"positive": "tulema", "negative": "tulematon"}}, "inf": {"ine": "tulemassa", "ela": "tulemasta", "ill": "tulemaan", "ade": "tulemalla", "abe": "tulematta", "nom": "tuleminen"}}}}, {"verb": "tehd\u00e4", "verb_data": {"pos": "16", "freq": "0.291199", "forms": {"pres": {"1s": "teen", "1p": "teemme", "2s": "teet", "2p": "teette", "3s": "tekee", "3p": "tekev\u00e4t", "passive_pos": "tehd\u00e4\u00e4n", "passive_neg": "ei tehd\u00e4"}, "past": {"1s": "tein", "1p": "teimme", "2s": "teit", "2p": "teitte", "3s": "teki", "3p": "tekiv\u00e4t", "passive_pos": "tehtiin", "passive_neg": "ei tehty"}, "cond": {"1s": "tekisin", "1p": "tekisimme", "2s": "tekisit", "2p": "tekisitte", "3s": "tekisi", "3p": "tekisiv\u00e4t", "passive_pos": "teht\u00e4isiin", "passive_neg": "ei teht\u00e4isi"}, "imp": {"2s": "tee", "2p": "tehk\u00e4\u00e4"}, "part": {"pres": {"active": "tekev\u00e4", "passive": "teht\u00e4v\u00e4"}, "past": {"active": "tehnyt", "passive": "tehty"}, "agent": {"positive": "tekem\u00e4", "negative": "tekem\u00e4t\u00f6n"}}, "inf": {"ine": "tekem\u00e4ss\u00e4", "ela": "tekem\u00e4st\u00e4", "ill": "tekem\u00e4\u00e4n", "ade": "tekem\u00e4ll\u00e4", "abe": "tekem\u00e4tt\u00e4", "nom": "tekeminen"}}}}, {"verb": "pit\u00e4\u00e4", "verb_data": {"pos": "18", "freq": "0.273923", "forms": {"pres": {"1s": "pid\u00e4n", "1p": "pid\u00e4mme", "2s": "pid\u00e4t", "2p": "pid\u00e4tte", "3s": "pit\u00e4\u00e4", "3p": "pit\u00e4v\u00e4t", "passive_pos": "pidet\u00e4\u00e4n", "passive_neg": "ei pidet\u00e4"}, "past": {"1s": "pidin", "1p": "pidimme", "2s": "pidit", "2p": "piditte", "3s": "piti", "3p": "pitiv\u00e4t", "passive_pos": "pidettiin", "passive_neg": "ei pidetty"}, "cond": {"1s": "pit\u00e4isin", "1p": "pit\u00e4isimme", "2s": "pit\u00e4isit", "2p": "pit\u00e4isitte", "3s": "pit\u00e4isi", "3p": "pit\u00e4isiv\u00e4t", "passive_pos": "pidett\u00e4isiin", "passive_neg": "ei pidett\u00e4isi"}, "imp": {"2s": "pid\u00e4", "2p": "pit\u00e4k\u00e4\u00e4"}, "part": {"pres": {"active": "pit\u00e4v\u00e4", "passive": "pidett\u00e4v\u00e4"}, "past": {"active": "pit\u00e4nyt", "passive": "pidetty"}, "agent": {"positive": "pit\u00e4m\u00e4", "negative": "pit\u00e4m\u00e4t\u00f6n"}}, "inf": {"ine": "pit\u00e4m\u00e4ss\u00e4", "ela": "pit\u00e4m\u00e4st\u00e4", "ill": "pit\u00e4m\u00e4\u00e4n", "ade": "pit\u00e4m\u00e4ll\u00e4", "abe": "pit\u00e4m\u00e4tt\u00e4", "nom": "pit\u00e4minen"}}}}, {"verb": "sanoa", "verb_data": {"pos": "25", "freq": "0.217723", "forms": {"pres": {"1s": "sanon", "1p": "sanomme", "2s": "sanot", "2p": "sanotte", "3s": "sanoo", "3p": "sanovat", "passive_pos": "sanotaan", "passive_neg": "ei sanota"}, "past": {"1s": "sanoin", "1p": "sanoimme", "2s": "sanoit", "2p": "sanoitte", "3s": "sanoi", "3p": "sanoivat", "passive_pos": "sanottiin", "passive_neg": "ei sanottu"}, "cond": {"1s": "sanoisin", "1p": "sanoisimme", "2s": "sanoisit", "2p": "sanoisitte", "3s": "sanoisi", "3p": "sanoisivat", "passive_pos": "sanottaisiin", "passive_neg": "ei sanottaisi"}, "imp": {"2s": "sano", "2p": "sanokaa"}, "part": {"pres": {"active": "sanova", "passive": "sanottava"}, "past": {"active": "sanonut", "passive": "sanottu"}, "agent": {"positive": "sanoma", "negative": "sanomaton"}}, "inf": {"ine": "sanomassa", "ela": "sanomasta", "ill": "sanomaan", "ade": "sanomalla", "abe": "sanomatta", "nom": "sanominen"}}}}, {"verb": "kertoa", "verb_data": {"pos": "30", "freq": "0.185116", "forms": {"pres": {"1s": "kerron", "1p": "kerromme", "2s": "kerrot", "2p": "kerrotte", "3s": "kertoo", "3p": "kertovat", "passive_pos": "kerrotaan", "passive_neg": "ei kerrota"}, "past": {"1s": "kerroin", "1p": "kerroimme", "2s": "kerroit", "2p": "kerroitte", "3s": "kertoi", "3p": "kertoivat", "passive_pos": "kerrottiin", "passive_neg": "ei kerrottu"}, "cond": {"1s": "kertoisin", "1p": "kertoisimme", "2s": "kertoisit", "2p": "kertoisitte", "3s": "kertoisi", "3p": "kertoisivat", "passive_pos": "kerrottaisiin", "passive_neg": "ei kerrottaisi"}, "imp": {"2s": "kerro", "2p": "kertokaa"}, "part": {"pres": {"active": "kertova", "passive": "kerrottava"}, "past": {"active": "kertonut", "passive": "kerrottu"}, "agent": {"positive": "kertoma", "negative": "kertomaton"}}, "inf": {"ine": "kertomassa", "ela": "kertomasta", "ill": "kertomaan", "ade": "kertomalla", "abe": "kertomatta", "nom": "kertominen"}}}}, {"verb": "j\u00e4\u00e4d\u00e4", "verb_data": {"pos": "57", "freq": "0.120465", "forms": {"pres": {"1s": "j\u00e4\u00e4n", "1p": "j\u00e4\u00e4mme", "2s": "j\u00e4\u00e4t", "2p": "j\u00e4\u00e4tte", "3s": "j\u00e4\u00e4", "3p": "j\u00e4\u00e4v\u00e4t", "passive_pos": "j\u00e4\u00e4d\u00e4\u00e4n", "passive_neg": "ei j\u00e4\u00e4d\u00e4"}, "past": {"1s": "j\u00e4in", "1p": "j\u00e4imme", "2s": "j\u00e4it", "2p": "j\u00e4itte", "3s": "j\u00e4i", "3p": "j\u00e4iv\u00e4t", "passive_pos": "j\u00e4\u00e4tiin", "passive_neg": "ei j\u00e4\u00e4ty"}, "cond": {"1s": "j\u00e4isin", "1p": "j\u00e4isimme", "2s": "j\u00e4isit", "2p": "j\u00e4isitte", "3s": "j\u00e4isi", "3p": "j\u00e4isiv\u00e4t", "passive_pos": "j\u00e4\u00e4t\u00e4isiin", "passive_neg": "ei j\u00e4\u00e4t\u00e4isi"}, "imp": {"2s": "j\u00e4\u00e4", "2p": "j\u00e4\u00e4k\u00e4\u00e4"}, "part": {"pres": {"active": "j\u00e4\u00e4v\u00e4", "passive": "j\u00e4\u00e4t\u00e4v\u00e4"}, "past": {"active": "j\u00e4\u00e4nyt", "passive": "j\u00e4\u00e4ty"}, "agent": {"positive": "j\u00e4\u00e4m\u00e4", "negative": "j\u00e4\u00e4m\u00e4t\u00f6n"}}, "inf": {"ine": "j\u00e4\u00e4m\u00e4ss\u00e4", "ela": "j\u00e4\u00e4m\u00e4st\u00e4", "ill": "j\u00e4\u00e4m\u00e4\u00e4n", "ade": "j\u00e4\u00e4m\u00e4ll\u00e4", "abe": "j\u00e4\u00e4m\u00e4tt\u00e4", "nom": "j\u00e4\u00e4minen"}}}}, {"verb": "ottaa", "verb_data": {"pos": "59", "freq": "0.118181", "forms": {"pres": {"1s": "otan", "1p": "otamme", "2s": "otat", "2p": "otatte", "3s": "ottaa", "3p": "ottavat", "passive_pos": "otetaan", "passive_neg": "ei oteta"}, "past": {"1s": "otin", "1p": "otimme", "2s": "otit", "2p": "otitte", "3s": "otti", "3p": "ottivat", "passive_pos": "otettiin", "passive_neg": "ei otettu"}, "cond": {"1s": "ottaisin", "1p": "ottaisimme", "2s": "ottaisit", "2p": "ottaisitte", "3s": "ottaisi", "3p": "ottaisivat", "passive_pos": "otettaisiin", "passive_neg": "ei otettaisi"}, "imp": {"2s": "ota", "2p": "ottakaa"}, "part": {"pres": {"active": "ottava", "passive": "otettava"}, "past": {"active": "ottanut", "passive": "otettu"}, "agent": {"positive": "ottama", "negative": "ottamaton"}}, "inf": {"ine": "ottamassa", "ela": "ottamasta", "ill": "ottamaan", "ade": "ottamalla", "abe": "ottamatta", "nom": "ottaminen"}}}}, {"verb": "antaa", "verb_data": {"pos": "61", "freq": "0.115898", "forms": {"pres": {"1s": "annan", "1p": "annamme", "2s": "annat", "2p": "annatte", "3s": "antaa", "3p": "antavat", "passive_pos": "annetaan", "passive_neg": "ei anneta"}, "past": {"1s": "annoin", "1p": "annoimme", "2s": "annoit", "2p": "annoitte", "3s": "antoi", "3p": "antoivat", "passive_pos": "annettiin", "passive_neg": "ei annettu"}, "cond": {"1s": "antaisin", "1p": "antaisimme", "2s": "antaisit", "2p": "antaisitte", "3s": "antaisi", "3p": "antaisivat", "passive_pos": "annettaisiin", "passive_neg": "ei annettaisi"}, "imp": {"2s": "anna", "2p": "antakaa"}, "part": {"pres": {"active": "antava", "passive": "annettava"}, "past": {"active": "antanut", "passive": "annettu"}, "agent": {"positive": "antama", "negative": "antamaton"}}, "inf": {"ine": "antamassa", "ela": "antamasta", "ill": "antamaan", "ade": "antamalla", "abe": "antamatta", "nom": "antaminen"}}}}, {"verb": "haluta", "verb_data": {"pos": "64", "freq": "0.112708", "forms": {"pres": {"1s": "haluan", "1p": "haluamme", "2s": "haluat", "2p": "haluatte", "3s": "haluaa", "3p": "haluavat", "passive_pos": "halutaan", "passive_neg": "ei haluta"}, "past": {"1s": "halusin", "1p": "halusimme", "2s": "halusit", "2p": "halusitte", "3s": "halusi", "3p": "halusivat", "passive_pos": "haluttiin", "passive_neg": "ei haluttu"}, "cond": {"1s": "haluaisin", "1p": "haluaisimme", "2s": "haluaisit", "2p": "haluaisitte", "3s": "haluaisi", "3p": "haluaisivat", "passive_pos": "haluttaisiin", "passive_neg": "ei haluttaisi"}, "imp": {"2s": "halua", "2p": "halutkaa"}, "part": {"pres": {"active": "haluava", "passive": "haluttava"}, "past": {"active": "halunnut", "passive": "haluttu"}, "agent": {"positive": "haluama", "negative": "haluamaton"}}, "inf": {"ine": "haluamassa", "ela": "haluamasta", "ill": "haluamaan", "ade": "haluamalla", "abe": "haluamatta", "nom": "haluaminen"}}}}, {"verb": "alkaa", "verb_data": {"pos": "65", "freq": "0.111935", "forms": {"pres": {"1s": "alan", "1p": "alamme", "2s": "alat", "2p": "alatte", "3s": "alkaa", "3p": "alkavat", "passive_pos": "aletaan", "passive_neg": "ei aleta"}, "past": {"1s": "aloin", "1p": "aloimme", "2s": "aloit", "2p": "aloitte", "3s": "alkoi", "3p": "alkoivat", "passive_pos": "alettiin", "passive_neg": "ei alettu"}, "cond": {"1s": "alkaisin", "1p": "alkaisimme", "2s": "alkaisit", "2p": "alkaisitte", "3s": "alkaisi", "3p": "alkaisivat", "passive_pos": "alettaisiin", "passive_neg": "ei alettaisi"}, "imp": {"2s": "ala", "2p": "alkakaa"}, "part": {"pres": {"active": "alkava", "passive": "alettava"}, "past": {"active": "alkanut", "passive": "alettu"}, "agent": {"positive": "alkama", "negative": "alkamaton"}}, "inf": {"ine": "alkamassa", "ela": "alkamasta", "ill": "alkamaan", "ade": "alkamalla", "abe": "alkamatta", "nom": "alkaminen"}}}}, {"verb": "k\u00e4yd\u00e4", "verb_data": {"pos": "69", "freq": "0.10706", "forms": {"pres": {"1s": "k\u00e4yn", "1p": "k\u00e4ymme", "2s": "k\u00e4yt", "2p": "k\u00e4ytte", "3s": "k\u00e4y", "3p": "k\u00e4yv\u00e4t", "passive_pos": "k\u00e4yd\u00e4\u00e4n", "passive_neg": "ei k\u00e4yd\u00e4"}, "past": {"1s": "k\u00e4vin", "1p": "k\u00e4vimme", "2s": "k\u00e4vit", "2p": "k\u00e4vitte", "3s": "k\u00e4vi", "3p": "k\u00e4viv\u00e4t", "passive_pos": "k\u00e4ytiin", "passive_neg": "ei k\u00e4yty"}, "cond": {"1s": "k\u00e4visin", "1p": "k\u00e4visimme", "2s": "k\u00e4visit", "2p": "k\u00e4visitte", "3s": "k\u00e4visi", "3p": "k\u00e4visiv\u00e4t", "passive_pos": "k\u00e4yt\u00e4isiin", "passive_neg": "ei k\u00e4yt\u00e4isi"}, "imp": {"2s": "k\u00e4y", "2p": "k\u00e4yk\u00e4\u00e4"}, "part": {"pres": {"active": "k\u00e4yv\u00e4", "passive": "k\u00e4yt\u00e4v\u00e4"}, "past": {"active": "k\u00e4ynyt", "passive": "k\u00e4yty"}, "agent": {"positive": "k\u00e4ym\u00e4", "negative": "k\u00e4ym\u00e4t\u00f6n"}}, "inf": {"ine": "k\u00e4ym\u00e4ss\u00e4", "ela": "k\u00e4ym\u00e4st\u00e4", "ill": "k\u00e4ym\u00e4\u00e4n", "ade": "k\u00e4ym\u00e4ll\u00e4", "abe": "k\u00e4ym\u00e4tt\u00e4", "nom": "k\u00e4yminen"}}}}, {"verb": "p\u00e4\u00e4st\u00e4", "verb_data": {"pos": "78", "freq": "0.098614", "forms": {"pres": {"1s": "p\u00e4\u00e4sen", "1p": "p\u00e4\u00e4semme", "2s": "p\u00e4\u00e4set", "2p": "p\u00e4\u00e4sette", "3s": "p\u00e4\u00e4see", "3p": "p\u00e4\u00e4sev\u00e4t", "passive_pos": "p\u00e4\u00e4st\u00e4\u00e4n", "passive_neg": "ei p\u00e4\u00e4st\u00e4"}, "past": {"1s": "p\u00e4\u00e4sin", "1p": "p\u00e4\u00e4simme", "2s": "p\u00e4\u00e4sit", "2p": "p\u00e4\u00e4sitte", "3s": "p\u00e4\u00e4si", "3p": "p\u00e4\u00e4siv\u00e4t", "passive_pos": "p\u00e4\u00e4stiin", "passive_neg": "ei p\u00e4\u00e4sty"}, "cond": {"1s": "p\u00e4\u00e4sisin", "1p": "p\u00e4\u00e4sisimme", "2s": "p\u00e4\u00e4sisit", "2p": "p\u00e4\u00e4sisitte", "3s": "p\u00e4\u00e4sisi", "3p": "p\u00e4\u00e4sisiv\u00e4t", "passive_pos": "p\u00e4\u00e4st\u00e4isiin", "passive_neg": "ei p\u00e4\u00e4st\u00e4isi"}, "imp": {"2s": "p\u00e4\u00e4se", "2p": "p\u00e4\u00e4sk\u00e4\u00e4"}, "part": {"pres": {"active": "p\u00e4\u00e4sev\u00e4", "passive": "p\u00e4\u00e4st\u00e4v\u00e4"}, "past": {"active": "p\u00e4\u00e4ssyt", "passive": "p\u00e4\u00e4sty"}, "agent": {"positive": "p\u00e4\u00e4sem\u00e4", "negative": "p\u00e4\u00e4sem\u00e4t\u00f6n"}}, "inf": {"ine": "p\u00e4\u00e4sem\u00e4ss\u00e4", "ela": "p\u00e4\u00e4sem\u00e4st\u00e4", "ill": "p\u00e4\u00e4sem\u00e4\u00e4n", "ade": "p\u00e4\u00e4sem\u00e4ll\u00e4", "abe": "p\u00e4\u00e4sem\u00e4tt\u00e4", "nom": "p\u00e4\u00e4seminen"}}}}, {"verb": "toimia", "verb_data": {"pos": "83", "freq": "0.095238", "forms": {"pres": {"1s": "toimin", "1p": "toimimme", "2s": "toimit", "2p": "toimitte", "3s": "toimii", "3p": "toimivat", "passive_pos": "toimitaan", "passive_neg": "ei toimita"}, "past": {"1s": "toimin", "1p": "toimimme", "2s": "toimit", "2p": "toimitte", "3s": "toimi", "3p": "toimivat", "passive_pos": "toimittiin", "passive_neg": "ei toimittu"}, "cond": {"1s": "toimisin", "1p": "toimisimme", "2s": "toimisit", "2p": "toimisitte", "3s": "toimisi", "3p": "toimisivat", "passive_pos": "toimittaisiin", "passive_neg": "ei toimittaisi"}, "imp": {"2s": "toimi", "2p": "toimikaa"}, "part": {"pres": {"active": "toimiva", "passive": "toimittava"}, "past": {"active": "toiminut", "passive": "toimittu"}, "agent": {"positive": "toimima", "negative": "toimimaton"}}, "inf": {"ine": "toimimassa", "ela": "toimimasta", "ill": "toimimaan", "ade": "toimimalla", "abe": "toimimatta", "nom": "toimiminen"}}}}, {"verb": "menn\u00e4", "verb_data": {"pos": "88", "freq": "0.088833", "forms": {"pres": {"1s": "menen", "1p": "menemme", "2s": "menet", "2p": "menette", "3s": "menee", "3p": "menev\u00e4t", "passive_pos": "menn\u00e4\u00e4n", "passive_neg": "ei menn\u00e4"}, "past": {"1s": "menin", "1p": "menimme", "2s": "menit", "2p": "menitte", "3s": "meni", "3p": "meniv\u00e4t", "passive_pos": "mentiin", "passive_neg": "ei menty"}, "cond": {"1s": "menisin", "1p": "menisimme", "2s": "menisit", "2p": "menisitte", "3s": "menisi", "3p": "menisiv\u00e4t", "passive_pos": "ment\u00e4isiin", "passive_neg": "ei ment\u00e4isi"}, "imp": {"2s": "mene", "2p": "menk\u00e4\u00e4"}, "part": {"pres": {"active": "menev\u00e4", "passive": "ment\u00e4v\u00e4"}, "past": {"active": "mennyt", "passive": "menty"}, "agent": {"positive": "menem\u00e4", "negative": "menem\u00e4t\u00f6n"}}, "inf": {"ine": "menem\u00e4ss\u00e4", "ela": "menem\u00e4st\u00e4", "ill": "menem\u00e4\u00e4n", "ade": "menem\u00e4ll\u00e4", "abe": "menem\u00e4tt\u00e4", "nom": "meneminen"}}}}, {"verb": "joutua", "verb_data": {"pos": "93", "freq": "0.087282", "forms": {"pres": {"1s": "joudun", "1p": "joudumme", "2s": "joudut", "2p": "joudutte", "3s": "joutuu", "3p": "joutuvat", "passive_pos": "joudutaan", "passive_neg": "ei jouduta"}, "past": {"1s": "jouduin", "1p": "jouduimme", "2s": "jouduit", "2p": "jouduitte", "3s": "joutui", "3p": "joutuivat", "passive_pos": "jouduttiin", "passive_neg": "ei jouduttu"}, "cond": {"1s": "joutuisin", "1p": "joutuisimme", "2s": "joutuisit", "2p": "joutuisitte", "3s": "joutuisi", "3p": "joutuisivat", "passive_pos": "jouduttaisiin", "passive_neg": "ei jouduttaisi"}, "imp": {"2s": "joudu", "2p": "joutukaa"}, "part": {"pres": {"active": "joutuva", "passive": "jouduttava"}, "past": {"active": "joutunut", "passive": "jouduttu"}, "agent": {"positive": "joutuma", "negative": "joutumaton"}}, "inf": {"ine": "joutumassa", "ela": "joutumasta", "ill": "joutumaan", "ade": "joutumalla", "abe": "joutumatta", "nom": "joutuminen"}}}}, {"verb": "k\u00e4ytt\u00e4\u00e4", "verb_data": {"pos": "94", "freq": "0.087012", "forms": {"pres": {"1s": "k\u00e4yt\u00e4n", "1p": "k\u00e4yt\u00e4mme", "2s": "k\u00e4yt\u00e4t", "2p": "k\u00e4yt\u00e4tte", "3s": "k\u00e4ytt\u00e4\u00e4", "3p": "k\u00e4ytt\u00e4v\u00e4t", "passive_pos": "k\u00e4ytet\u00e4\u00e4n", "passive_neg": "ei k\u00e4ytet\u00e4"}, "past": {"1s": "k\u00e4ytin", "1p": "k\u00e4ytimme", "2s": "k\u00e4ytit", "2p": "k\u00e4ytitte", "3s": "k\u00e4ytti", "3p": "k\u00e4yttiv\u00e4t", "passive_pos": "k\u00e4ytettiin", "passive_neg": "ei k\u00e4ytetty"}, "cond": {"1s": "k\u00e4ytt\u00e4isin", "1p": "k\u00e4ytt\u00e4isimme", "2s": "k\u00e4ytt\u00e4isit", "2p": "k\u00e4ytt\u00e4isitte", "3s": "k\u00e4ytt\u00e4isi", "3p": "k\u00e4ytt\u00e4isiv\u00e4t", "passive_pos": "k\u00e4ytett\u00e4isiin", "passive_neg": "ei k\u00e4ytett\u00e4isi"}, "imp": {"2s": "k\u00e4yt\u00e4", "2p": "k\u00e4ytt\u00e4k\u00e4\u00e4"}, "part": {"pres": {"active": "k\u00e4ytt\u00e4v\u00e4", "passive": "k\u00e4ytett\u00e4v\u00e4"}, "past": {"active": "k\u00e4ytt\u00e4nyt", "passive": "k\u00e4ytetty"}, "agent": {"positive": "k\u00e4ytt\u00e4m\u00e4", "negative": "k\u00e4ytt\u00e4m\u00e4t\u00f6n"}}, "inf": {"ine": "k\u00e4ytt\u00e4m\u00e4ss\u00e4", "ela": "k\u00e4ytt\u00e4m\u00e4st\u00e4", "ill": "k\u00e4ytt\u00e4m\u00e4\u00e4n", "ade": "k\u00e4ytt\u00e4m\u00e4ll\u00e4", "abe": "k\u00e4ytt\u00e4m\u00e4tt\u00e4", "nom": "k\u00e4ytt\u00e4minen"}}}}, {"verb": "kuulua", "verb_data": {"pos": "96", "freq": "0.085473", "forms": {"pres": {"1s": "kuulun", "1p": "kuulumme", "2s": "kuulut", "2p": "kuulutte", "3s": "kuuluu", "3p": "kuuluvat", "passive_pos": "kuulutaan", "passive_neg": "ei kuuluta"}, "past": {"1s": "kuuluin", "1p": "kuuluimme", "2s": "kuuluit", "2p": "kuuluitte", "3s": "kuului", "3p": "kuuluivat", "passive_pos": "kuuluttiin", "passive_neg": "ei kuuluttu"}, "cond": {"1s": "kuuluisin", "1p": "kuuluisimme", "2s": "kuuluisit", "2p": "kuuluisitte", "3s": "kuuluisi", "3p": "kuuluisivat", "passive_pos": "kuuluttaisiin", "passive_neg": "ei kuuluttaisi"}, "imp": {"2s": "kuulu", "2p": "kuulukaa"}, "part": {"pres": {"active": "kuuluva", "passive": "kuuluttava"}, "past": {"active": "kuulunut", "passive": "kuuluttu"}, "agent": {"positive": "kuuluma", "negative": "kuulumaton"}}, "inf": {"ine": "kuulumassa", "ela": "kuulumasta", "ill": "kuulumaan", "ade": "kuulumalla", "abe": "kuulumatta", "nom": "kuuluminen"}}}}, {"verb": "l\u00e4hte\u00e4", "verb_data": {"pos": "102", "freq": "0.08297", "forms": {"pres": {"1s": "l\u00e4hden", "1p": "l\u00e4hdemme", "2s": "l\u00e4hdet", "2p": "l\u00e4hdette", "3s": "l\u00e4htee", "3p": "l\u00e4htev\u00e4t", "passive_pos": "l\u00e4hdet\u00e4\u00e4n", "passive_neg": "ei l\u00e4hdet\u00e4"}, "past": {"1s": "l\u00e4ksin", "1p": "l\u00e4ksimme", "2s": "l\u00e4ksit", "2p": "l\u00e4ksitte", "3s": "l\u00e4ksi", "3p": "l\u00e4ksiv\u00e4t", "passive_pos": "l\u00e4hdettiin", "passive_neg": "ei l\u00e4hdetty"}, "cond": {"1s": "l\u00e4htisin", "1p": "l\u00e4htisimme", "2s": "l\u00e4htisit", "2p": "l\u00e4htisitte", "3s": "l\u00e4htisi", "3p": "l\u00e4htisiv\u00e4t", "passive_pos": "l\u00e4hdett\u00e4isiin", "passive_neg": "ei l\u00e4hdett\u00e4isi"}, "imp": {"2s": "l\u00e4hde", "2p": "l\u00e4htek\u00e4\u00e4"}, "part": {"pres": {"active": "l\u00e4htev\u00e4", "passive": "l\u00e4hdett\u00e4v\u00e4"}, "past": {"active": "l\u00e4htenyt", "passive": "l\u00e4hdetty"}, "agent": {"positive": "l\u00e4htem\u00e4", "negative": "l\u00e4htem\u00e4t\u00f6n"}}, "inf": {"ine": "l\u00e4htem\u00e4ss\u00e4", "ela": "l\u00e4htem\u00e4st\u00e4", "ill": "l\u00e4htem\u00e4\u00e4n", "ade": "l\u00e4htem\u00e4ll\u00e4", "abe": "l\u00e4htem\u00e4tt\u00e4", "nom": "l\u00e4hteminen"}}}}, {"verb": "tarvita", "verb_data": {"pos": "104", "freq": "0.080842", "forms": {"pres": {"1s": "tarvitsen", "1p": "tarvitsemme", "2s": "tarvitset", "2p": "tarvitsette", "3s": "tarvitsee", "3p": "tarvitsevat", "passive_pos": "tarvitaan", "passive_neg": "ei tarvita"}, "past": {"1s": "tarvitsin", "1p": "tarvitsimme", "2s": "tarvitsit", "2p": "tarvitsitte", "3s": "tarvitsi", "3p": "tarvitsivat", "passive_pos": "tarvittiin", "passive_neg": "ei tarvittu"}, "cond": {"1s": "tarvitsisin", "1p": "tarvitsisimme", "2s": "tarvitsisit", "2p": "tarvitsisitte", "3s": "tarvitsisi", "3p": "tarvitsisivat", "passive_pos": "tarvittaisiin", "passive_neg": "ei tarvittaisi"}, "imp": {"2s": "tarvitse", "2p": "tarvitkaa"}, "part": {"pres": {"active": "tarvitseva", "passive": "tarvittava"}, "past": {"active": "tarvinnut", "passive": "tarvittu"}, "agent": {"positive": "tarvitsema", "negative": "tarvitsematon"}}, "inf": {"ine": "tarvitsemassa", "ela": "tarvitsemasta", "ill": "tarvitsemaan", "ade": "tarvitsemalla", "abe": "tarvitsematta", "nom": "tarvitseminen"}}}}, {"verb": "nousta", "verb_data": {"pos": "111", "freq": "0.076049", "forms": {"pres": {"1s": "nousen", "1p": "nousemme", "2s": "nouset", "2p": "nousette", "3s": "nousee", "3p": "nousevat", "passive_pos": "noustaan", "passive_neg": "ei nousta"}, "past": {"1s": "nousin", "1p": "nousimme", "2s": "nousit", "2p": "nousitte", "3s": "nousi", "3p": "nousivat", "passive_pos": "noustiin", "passive_neg": "ei noustu"}, "cond": {"1s": "nousisin", "1p": "nousisimme", "2s": "nousisit", "2p": "nousisitte", "3s": "nousisi", "3p": "nousisivat", "passive_pos": "noustaisiin", "passive_neg": "ei noustaisi"}, "imp": {"2s": "nouse", "2p": "nouskaa"}, "part": {"pres": {"active": "nouseva", "passive": "noustava"}, "past": {"active": "noussut", "passive": "noustu"}, "agent": {"positive": "nousema", "negative": "nousematon"}}, "inf": {"ine": "nousemassa", "ela": "nousemasta", "ill": "nousemaan", "ade": "nousemalla", "abe": "nousematta", "nom": "nouseminen"}}}}, {"verb": "n\u00e4hd\u00e4", "verb_data": {"pos": "112", "freq": "0.075784", "forms": {"pres": {"1s": "n\u00e4en", "1p": "n\u00e4emme", "2s": "n\u00e4et", "2p": "n\u00e4ette", "3s": "n\u00e4kee", "3p": "n\u00e4kev\u00e4t", "passive_pos": "n\u00e4hd\u00e4\u00e4n", "passive_neg": "ei n\u00e4hd\u00e4"}, "past": {"1s": "n\u00e4in", "1p": "n\u00e4imme", "2s": "n\u00e4it", "2p": "n\u00e4itte", "3s": "n\u00e4ki", "3p": "n\u00e4kiv\u00e4t", "passive_pos": "n\u00e4htiin", "passive_neg": "ei n\u00e4hty"}, "cond": {"1s": "n\u00e4kisin", "1p": "n\u00e4kisimme", "2s": "n\u00e4kisit", "2p": "n\u00e4kisitte", "3s": "n\u00e4kisi", "3p": "n\u00e4kisiv\u00e4t", "passive_pos": "n\u00e4ht\u00e4isiin", "passive_neg": "ei n\u00e4ht\u00e4isi"}, "imp": {"2s": "n\u00e4e", "2p": "n\u00e4hk\u00e4\u00e4"}, "part": {"pres": {"active": "n\u00e4kev\u00e4", "passive": "n\u00e4ht\u00e4v\u00e4"}, "past": {"active": "n\u00e4hnyt", "passive": "n\u00e4hty"}, "agent": {"positive": "n\u00e4kem\u00e4", "negative": "n\u00e4kem\u00e4t\u00f6n"}}, "inf": {"ine": "n\u00e4kem\u00e4ss\u00e4", "ela": "n\u00e4kem\u00e4st\u00e4", "ill": "n\u00e4kem\u00e4\u00e4n", "ade": "n\u00e4kem\u00e4ll\u00e4", "abe": "n\u00e4kem\u00e4tt\u00e4", "nom": "n\u00e4keminen"}}}}, {"verb": "todeta", "verb_data": {"pos": "115", "freq": "0.073757", "forms": {"pres": {"1s": "totean", "1p": "toteamme", "2s": "toteat", "2p": "toteatte", "3s": "toteaa", "3p": "toteavat", "passive_pos": "todetaan", "passive_neg": "ei todeta"}, "past": {"1s": "totesin", "1p": "totesimme", "2s": "totesit", "2p": "totesitte", "3s": "totesi", "3p": "totesivat", "passive_pos": "todettiin", "passive_neg": "ei todettu"}, "cond": {"1s": "toteisin", "1p": "toteisimme", "2s": "toteisit", "2p": "toteisitte", "3s": "toteisi", "3p": "toteisivat", "passive_pos": "todettaisiin", "passive_neg": "ei todettaisi"}, "imp": {"2s": "totea", "2p": "todetkaa"}, "part": {"pres": {"active": "toteava", "passive": "todettava"}, "past": {"active": "todennut", "passive": "todettu"}, "agent": {"positive": "toteama", "negative": "toteamaton"}}, "inf": {"ine": "toteamassa", "ela": "toteamasta", "ill": "toteamaan", "ade": "toteamalla", "abe": "toteamatta", "nom": "toteaminen"}}}}, {"verb": "seurata", "verb_data": {"pos": "120", "freq": "0.07195", "forms": {"pres": {"1s": "seuraan", "1p": "seuraamme", "2s": "seuraat", "2p": "seuraatte", "3s": "seuraa", "3p": "seuraavat", "passive_pos": "seurataan", "passive_neg": "ei seurata"}, "past": {"1s": "seurasin", "1p": "seurasimme", "2s": "seurasit", "2p": "seurasitte", "3s": "seurasi", "3p": "seurasivat", "passive_pos": "seurattiin", "passive_neg": "ei seurattu"}, "cond": {"1s": "seuraisin", "1p": "seuraisimme", "2s": "seuraisit", "2p": "seuraisitte", "3s": "seuraisi", "3p": "seuraisivat", "passive_pos": "seurattaisiin", "passive_neg": "ei seurattaisi"}, "imp": {"2s": "seuraa", "2p": "seuratkaa"}, "part": {"pres": {"active": "seuraava", "passive": "seurattava"}, "past": {"active": "seurannut", "passive": "seurattu"}, "agent": {"positive": "seuraama", "negative": "seuraamaton"}}, "inf": {"ine": "seuraamassa", "ela": "seuraamasta", "ill": "seuraamaan", "ade": "seuraamalla", "abe": "seuraamatta", "nom": "seuraaminen"}}}}, {"verb": "tiet\u00e4\u00e4", "verb_data": {"pos": "129", "freq": "0.065253", "forms": {"pres": {"1s": "tied\u00e4n", "1p": "tied\u00e4mme", "2s": "tied\u00e4t", "2p": "tied\u00e4tte", "3s": "tiet\u00e4\u00e4", "3p": "tiet\u00e4v\u00e4t", "passive_pos": "tiedet\u00e4\u00e4n", "passive_neg": "ei tiedet\u00e4"}, "past": {"1s": "tiesin", "1p": "tiesimme", "2s": "tiesit", "2p": "tiesitte", "3s": "tiesi", "3p": "tiesiv\u00e4t", "passive_pos": "tiedettiin", "passive_neg": "ei tiedetty"}, "cond": {"1s": "tiet\u00e4isin", "1p": "tiet\u00e4isimme", "2s": "tiet\u00e4isit", "2p": "tiet\u00e4isitte", "3s": "tiet\u00e4isi", "3p": "tiet\u00e4isiv\u00e4t", "passive_pos": "tiedett\u00e4isiin", "passive_neg": "ei tiedett\u00e4isi"}, "imp": {"2s": "tied\u00e4", "2p": "tiet\u00e4k\u00e4\u00e4"}, "part": {"pres": {"active": "tiet\u00e4v\u00e4", "passive": "tiedett\u00e4v\u00e4"}, "past": {"active": "tiennyt", "passive": "tiedetty"}, "agent": {"positive": "tiet\u00e4m\u00e4", "negative": "tiet\u00e4m\u00e4t\u00f6n"}}, "inf": {"ine": "tiet\u00e4m\u00e4ss\u00e4", "ela": "tiet\u00e4m\u00e4st\u00e4", "ill": "tiet\u00e4m\u00e4\u00e4n", "ade": "tiet\u00e4m\u00e4ll\u00e4", "abe": "tiet\u00e4m\u00e4tt\u00e4", "nom": "tiet\u00e4minen"}}}}, {"verb": "maksaa", "verb_data": {"pos": "134", "freq": "0.063859", "forms": {"pres": {"1s": "maksan", "1p": "maksamme", "2s": "maksat", "2p": "maksatte", "3s": "maksaa", "3p": "maksavat", "passive_pos": "maksetaan", "passive_neg": "ei makseta"}, "past": {"1s": "maksoin", "1p": "maksoimme", "2s": "maksoit", "2p": "maksoitte", "3s": "maksoi", "3p": "maksoivat", "passive_pos": "maksettiin", "passive_neg": "ei maksettu"}, "cond": {"1s": "maksaisin", "1p": "maksaisimme", "2s": "maksaisit", "2p": "maksaisitte", "3s": "maksaisi", "3p": "maksaisivat", "passive_pos": "maksettaisiin", "passive_neg": "ei maksettaisi"}, "imp": {"2s": "maksa", "2p": "maksakaa"}, "part": {"pres": {"active": "maksava", "passive": "maksettava"}, "past": {"active": "maksanut", "passive": "maksettu"}, "agent": {"positive": "maksama", "negative": "maksamaton"}}, "inf": {"ine": "maksamassa", "ela": "maksamasta", "ill": "maksamaan", "ade": "maksamalla", "abe": "maksamatta", "nom": "maksaminen"}}}}, {"verb": "vaatia", "verb_data": {"pos": "135", "freq": "0.063802", "forms": {"pres": {"1s": "vaadin", "1p": "vaadimme", "2s": "vaadit", "2p": "vaaditte", "3s": "vaatii", "3p": "vaativat", "passive_pos": "vaaditaan", "passive_neg": "ei vaadita"}, "past": {"1s": "vaadin", "1p": "vaadimme", "2s": "vaadit", "2p": "vaaditte", "3s": "vaati", "3p": "vaativat", "passive_pos": "vaadittiin", "passive_neg": "ei vaadittu"}, "cond": {"1s": "vaatisin", "1p": "vaatisimme", "2s": "vaatisit", "2p": "vaatisitte", "3s": "vaatisi", "3p": "vaatisivat", "passive_pos": "vaadittaisiin", "passive_neg": "ei vaadittaisi"}, "imp": {"2s": "vaadi", "2p": "vaatikaa"}, "part": {"pres": {"active": "vaativa", "passive": "vaadittava"}, "past": {"active": "vaatinut", "passive": "vaadittu"}, "agent": {"positive": "vaatima", "negative": "vaatimaton"}}, "inf": {"ine": "vaatimassa", "ela": "vaatimasta", "ill": "vaatimaan", "ade": "vaatimalla", "abe": "vaatimatta", "nom": "vaatiminen"}}}}, {"verb": "l\u00f6yty\u00e4", "verb_data": {"pos": "137", "freq": "0.063401", "forms": {"pres": {"1s": "l\u00f6ydyn", "1p": "l\u00f6ydymme", "2s": "l\u00f6ydyt", "2p": "l\u00f6ydytte", "3s": "l\u00f6ytyy", "3p": "l\u00f6ytyv\u00e4t", "passive_pos": "l\u00f6ydyt\u00e4\u00e4n", "passive_neg": "ei l\u00f6ydyt\u00e4"}, "past": {"1s": "l\u00f6ydyin", "1p": "l\u00f6ydyimme", "2s": "l\u00f6ydyit", "2p": "l\u00f6ydyitte", "3s": "l\u00f6ytyi", "3p": "l\u00f6ytyiv\u00e4t", "passive_pos": "l\u00f6ydyttiin", "passive_neg": "ei l\u00f6ydytty"}, "cond": {"1s": "l\u00f6ytyisin", "1p": "l\u00f6ytyisimme", "2s": "l\u00f6ytyisit", "2p": "l\u00f6ytyisitte", "3s": "l\u00f6ytyisi", "3p": "l\u00f6ytyisiv\u00e4t", "passive_pos": "l\u00f6ydytt\u00e4isiin", "passive_neg": "ei l\u00f6ydytt\u00e4isi"}, "imp": {"2s": "l\u00f6ydy", "2p": "l\u00f6ytyk\u00e4\u00e4"}, "part": {"pres": {"active": "l\u00f6ytyv\u00e4", "passive": "l\u00f6ydytt\u00e4v\u00e4"}, "past": {"active": "l\u00f6ytynyt", "passive": "l\u00f6ydytty"}, "agent": {"positive": "l\u00f6ytym\u00e4", "negative": "l\u00f6ytym\u00e4t\u00f6n"}}, "inf": {"ine": "l\u00f6ytym\u00e4ss\u00e4", "ela": "l\u00f6ytym\u00e4st\u00e4", "ill": "l\u00f6ytym\u00e4\u00e4n", "ade": "l\u00f6ytym\u00e4ll\u00e4", "abe": "l\u00f6ytym\u00e4tt\u00e4", "nom": "l\u00f6ytyminen"}}}}, {"verb": "tuoda", "verb_data": {"pos": "139", "freq": "0.062896", "forms": {"pres": {"1s": "tuon", "1p": "tuomme", "2s": "tuot", "2p": "tuotte", "3s": "tuo", "3p": "tuovat", "passive_pos": "tuodaan", "passive_neg": "ei tuoda"}, "past": {"1s": "toin", "1p": "toimme", "2s": "toit", "2p": "toitte", "3s": "toi", "3p": "toivat", "passive_pos": "tuotiin", "passive_neg": "ei tuotu"}, "cond": {"1s": "toisin", "1p": "toisimme", "2s": "toisit", "2p": "toisitte", "3s": "toisi", "3p": "toisivat", "passive_pos": "tuotaisiin", "passive_neg": "ei tuotaisi"}, "imp": {"2s": "tuo", "2p": "tuokaa"}, "part": {"pres": {"active": "tuova", "passive": "tuotava"}, "past": {"active": "tuonut", "passive": "tuotu"}, "agent": {"positive": "tuoma", "negative": "tuomaton"}}, "inf": {"ine": "tuomassa", "ela": "tuomasta", "ill": "tuomaan", "ade": "tuomalla", "abe": "tuomatta", "nom": "tuominen"}}}}, {"verb": "uskoa", "verb_data": {"pos": "140", "freq": "0.062587", "forms": {"pres": {"1s": "uskon", "1p": "uskomme", "2s": "uskot", "2p": "uskotte", "3s": "uskoo", "3p": "uskovat", "passive_pos": "uskotaan", "passive_neg": "ei uskota"}, "past": {"1s": "uskoin", "1p": "uskoimme", "2s": "uskoit", "2p": "uskoitte", "3s": "uskoi", "3p": "uskoivat", "passive_pos": "uskottiin", "passive_neg": "ei uskottu"}, "cond": {"1s": "uskoisin", "1p": "uskoisimme", "2s": "uskoisit", "2p": "uskoisitte", "3s": "uskoisi", "3p": "uskoisivat", "passive_pos": "uskottaisiin", "passive_neg": "ei uskottaisi"}, "imp": {"2s": "usko", "2p": "uskokaa"}, "part": {"pres": {"active": "uskova", "passive": "uskottava"}, "past": {"active": "uskonut", "passive": "uskottu"}, "agent": {"positive": "uskoma", "negative": "uskomaton"}}, "inf": {"ine": "uskomassa", "ela": "uskomasta", "ill": "uskomaan", "ade": "uskomalla", "abe": "uskomatta", "nom": "uskominen"}}}}, {"verb": "esitt\u00e4\u00e4", "verb_data": {"pos": "141", "freq": "0.062137", "forms": {"pres": {"1s": "esit\u00e4n", "1p": "esit\u00e4mme", "2s": "esit\u00e4t", "2p": "esit\u00e4tte", "3s": "esitt\u00e4\u00e4", "3p": "esitt\u00e4v\u00e4t", "passive_pos": "esitet\u00e4\u00e4n", "passive_neg": "ei esitet\u00e4"}, "past": {"1s": "esitin", "1p": "esitimme", "2s": "esitit", "2p": "esititte", "3s": "esitti", "3p": "esittiv\u00e4t", "passive_pos": "esitettiin", "passive_neg": "ei esitetty"}, "cond": {"1s": "esitt\u00e4isin", "1p": "esitt\u00e4isimme", "2s": "esitt\u00e4isit", "2p": "esitt\u00e4isitte", "3s": "esitt\u00e4isi", "3p": "esitt\u00e4isiv\u00e4t", "passive_pos": "esitett\u00e4isiin", "passive_neg": "ei esitett\u00e4isi"}, "imp": {"2s": "esit\u00e4", "2p": "esitt\u00e4k\u00e4\u00e4"}, "part": {"pres": {"active": "esitt\u00e4v\u00e4", "passive": "esitett\u00e4v\u00e4"}, "past": {"active": "esitt\u00e4nyt", "passive": "esitetty"}, "agent": {"positive": "esitt\u00e4m\u00e4", "negative": "esitt\u00e4m\u00e4t\u00f6n"}}, "inf": {"ine": "esitt\u00e4m\u00e4ss\u00e4", "ela": "esitt\u00e4m\u00e4st\u00e4", "ill": "esitt\u00e4m\u00e4\u00e4n", "ade": "esitt\u00e4m\u00e4ll\u00e4", "abe": "esitt\u00e4m\u00e4tt\u00e4", "nom": "esitt\u00e4minen"}}}}, {"verb": "odottaa", "verb_data": {"pos": "152", "freq": "0.059374", "forms": {"pres": {"1s": "odotan", "1p": "odotamme", "2s": "odotat", "2p": "odotatte", "3s": "odottaa", "3p": "odottavat", "passive_pos": "odotetaan", "passive_neg": "ei odoteta"}, "past": {"1s": "odotin", "1p": "odotimme", "2s": "odotit", "2p": "odotitte", "3s": "odotti", "3p": "odottivat", "passive_pos": "odotettiin", "passive_neg": "ei odotettu"}, "cond": {"1s": "odottaisin", "1p": "odottaisimme", "2s": "odottaisit", "2p": "odottaisitte", "3s": "odottaisi", "3p": "odottaisivat", "passive_pos": "odotettaisiin", "passive_neg": "ei odotettaisi"}, "imp": {"2s": "odota", "2p": "odottakaa"}, "part": {"pres": {"active": "odottava", "passive": "odotettava"}, "past": {"active": "odottanut", "passive": "odotettu"}, "agent": {"positive": "odottama", "negative": "odottamaton"}}, "inf": {"ine": "odottamassa", "ela": "odottamasta", "ill": "odottamaan", "ade": "odottamalla", "abe": "odottamatta", "nom": "odottaminen"}}}}, {"verb": "n\u00e4ytt\u00e4\u00e4", "verb_data": {"pos": "156", "freq": "0.058868", "forms": {"pres": {"1s": "n\u00e4yt\u00e4n", "1p": "n\u00e4yt\u00e4mme", "2s": "n\u00e4yt\u00e4t", "2p": "n\u00e4yt\u00e4tte", "3s": "n\u00e4ytt\u00e4\u00e4", "3p": "n\u00e4ytt\u00e4v\u00e4t", "passive_pos": "n\u00e4ytet\u00e4\u00e4n", "passive_neg": "ei n\u00e4ytet\u00e4"}, "past": {"1s": "n\u00e4ytin", "1p": "n\u00e4ytimme", "2s": "n\u00e4ytit", "2p": "n\u00e4ytitte", "3s": "n\u00e4ytti", "3p": "n\u00e4yttiv\u00e4t", "passive_pos": "n\u00e4ytettiin", "passive_neg": "ei n\u00e4ytetty"}, "cond": {"1s": "n\u00e4ytt\u00e4isin", "1p": "n\u00e4ytt\u00e4isimme", "2s": "n\u00e4ytt\u00e4isit", "2p": "n\u00e4ytt\u00e4isitte", "3s": "n\u00e4ytt\u00e4isi", "3p": "n\u00e4ytt\u00e4isiv\u00e4t", "passive_pos": "n\u00e4ytett\u00e4isiin", "passive_neg": "ei n\u00e4ytett\u00e4isi"}, "imp": {"2s": "n\u00e4yt\u00e4", "2p": "n\u00e4ytt\u00e4k\u00e4\u00e4"}, "part": {"pres": {"active": "n\u00e4ytt\u00e4v\u00e4", "passive": "n\u00e4ytett\u00e4v\u00e4"}, "past": {"active": "n\u00e4ytt\u00e4nyt", "passive": "n\u00e4ytetty"}, "agent": {"positive": "n\u00e4ytt\u00e4m\u00e4", "negative": "n\u00e4ytt\u00e4m\u00e4t\u00f6n"}}, "inf": {"ine": "n\u00e4ytt\u00e4m\u00e4ss\u00e4", "ela": "n\u00e4ytt\u00e4m\u00e4st\u00e4", "ill": "n\u00e4ytt\u00e4m\u00e4\u00e4n", "ade": "n\u00e4ytt\u00e4m\u00e4ll\u00e4", "abe": "n\u00e4ytt\u00e4m\u00e4tt\u00e4", "nom": "n\u00e4ytt\u00e4minen"}}}}, {"verb": "synty\u00e4", "verb_data": {"pos": "157", "freq": "0.058795", "forms": {"pres": {"1s": "synnyn", "1p": "synnymme", "2s": "synnyt", "2p": "synnytte", "3s": "syntyy", "3p": "syntyv\u00e4t", "passive_pos": "synnyt\u00e4\u00e4n", "passive_neg": "ei synnyt\u00e4"}, "past": {"1s": "synnyin", "1p": "synnyimme", "2s": "synnyit", "2p": "synnyitte", "3s": "syntyi", "3p": "syntyiv\u00e4t", "passive_pos": "synnyttiin", "passive_neg": "ei synnytty"}, "cond": {"1s": "syntyisin", "1p": "syntyisimme", "2s": "syntyisit", "2p": "syntyisitte", "3s": "syntyisi", "3p": "syntyisiv\u00e4t", "passive_pos": "synnytt\u00e4isiin", "passive_neg": "ei synnytt\u00e4isi"}, "imp": {"2s": "synny", "2p": "syntyk\u00e4\u00e4"}, "part": {"pres": {"active": "syntyv\u00e4", "passive": "synnytt\u00e4v\u00e4"}, "past": {"active": "syntynyt", "passive": "synnytty"}, "agent": {"positive": "syntym\u00e4", "negative": "syntym\u00e4t\u00f6n"}}, "inf": {"ine": "syntym\u00e4ss\u00e4", "ela": "syntym\u00e4st\u00e4", "ill": "syntym\u00e4\u00e4n", "ade": "syntym\u00e4ll\u00e4", "abe": "syntym\u00e4tt\u00e4", "nom": "syntyminen"}}}}, {"verb": "p\u00e4\u00e4tt\u00e4\u00e4", "verb_data": {"pos": "161", "freq": "0.057419", "forms": {"pres": {"1s": "p\u00e4\u00e4t\u00e4n", "1p": "p\u00e4\u00e4t\u00e4mme", "2s": "p\u00e4\u00e4t\u00e4t", "2p": "p\u00e4\u00e4t\u00e4tte", "3s": "p\u00e4\u00e4tt\u00e4\u00e4", "3p": "p\u00e4\u00e4tt\u00e4v\u00e4t", "passive_pos": "p\u00e4\u00e4tet\u00e4\u00e4n", "passive_neg": "ei p\u00e4\u00e4tet\u00e4"}, "past": {"1s": "p\u00e4\u00e4tin", "1p": "p\u00e4\u00e4timme", "2s": "p\u00e4\u00e4tit", "2p": "p\u00e4\u00e4titte", "3s": "p\u00e4\u00e4tti", "3p": "p\u00e4\u00e4ttiv\u00e4t", "passive_pos": "p\u00e4\u00e4tettiin", "passive_neg": "ei p\u00e4\u00e4tetty"}, "cond": {"1s": "p\u00e4\u00e4tt\u00e4isin", "1p": "p\u00e4\u00e4tt\u00e4isimme", "2s": "p\u00e4\u00e4tt\u00e4isit", "2p": "p\u00e4\u00e4tt\u00e4isitte", "3s": "p\u00e4\u00e4tt\u00e4isi", "3p": "p\u00e4\u00e4tt\u00e4isiv\u00e4t", "passive_pos": "p\u00e4\u00e4tett\u00e4isiin", "passive_neg": "ei p\u00e4\u00e4tett\u00e4isi"}, "imp": {"2s": "p\u00e4\u00e4t\u00e4", "2p": "p\u00e4\u00e4tt\u00e4k\u00e4\u00e4"}, "part": {"pres": {"active": "p\u00e4\u00e4tt\u00e4v\u00e4", "passive": "p\u00e4\u00e4tett\u00e4v\u00e4"}, "past": {"active": "p\u00e4\u00e4tt\u00e4nyt", "passive": "p\u00e4\u00e4tetty"}, "agent": {"positive": "p\u00e4\u00e4tt\u00e4m\u00e4", "negative": "p\u00e4\u00e4tt\u00e4m\u00e4t\u00f6n"}}, "inf": {"ine": "p\u00e4\u00e4tt\u00e4m\u00e4ss\u00e4", "ela": "p\u00e4\u00e4tt\u00e4m\u00e4st\u00e4", "ill": "p\u00e4\u00e4tt\u00e4m\u00e4\u00e4n", "ade": "p\u00e4\u00e4tt\u00e4m\u00e4ll\u00e4", "abe": "p\u00e4\u00e4tt\u00e4m\u00e4tt\u00e4", "nom": "p\u00e4\u00e4tt\u00e4minen"}}}}, {"verb": "saattaa", "verb_data": {"pos": "162", "freq": "0.057237", "forms": {"pres": {"1s": "saatan", "1p": "saatamme", "2s": "saatat", "2p": "saatatte", "3s": "saattaa", "3p": "saattavat", "passive_pos": "saatetaan", "passive_neg": "ei saateta"}, "past": {"1s": "saatoin", "1p": "saatoimme", "2s": "saatoit", "2p": "saatoitte", "3s": "saattoi", "3p": "saattoivat", "passive_pos": "saatettiin", "passive_neg": "ei saatettu"}, "cond": {"1s": "saattaisin", "1p": "saattaisimme", "2s": "saattaisit", "2p": "saattaisitte", "3s": "saattaisi", "3p": "saattaisivat", "passive_pos": "saatettaisiin", "passive_neg": "ei saatettaisi"}, "imp": {"2s": "saata", "2p": "saattakaa"}, "part": {"pres": {"active": "saattava", "passive": "saatettava"}, "past": {"active": "saattanut", "passive": "saatettu"}, "agent": {"positive": "saattama", "negative": "saattamaton"}}, "inf": {"ine": "saattamassa", "ela": "saattamasta", "ill": "saattamaan", "ade": "saattamalla", "abe": "saattamatta", "nom": "saattaminen"}}}}, {"verb": "aloittaa", "verb_data": {"pos": "166", "freq": "0.056299", "forms": {"pres": {"1s": "aloitan", "1p": "aloitamme", "2s": "aloitat", "2p": "aloitatte", "3s": "aloittaa", "3p": "aloittavat", "passive_pos": "aloitetaan", "passive_neg": "ei aloiteta"}, "past": {"1s": "aloitin", "1p": "aloitimme", "2s": "aloitit", "2p": "aloititte", "3s": "aloitti", "3p": "aloittivat", "passive_pos": "aloitettiin", "passive_neg": "ei aloitettu"}, "cond": {"1s": "aloittaisin", "1p": "aloittaisimme", "2s": "aloittaisit", "2p": "aloittaisitte", "3s": "aloittaisi", "3p": "aloittaisivat", "passive_pos": "aloitettaisiin", "passive_neg": "ei aloitettaisi"}, "imp": {"2s": "aloita", "2p": "aloittakaa"}, "part": {"pres": {"active": "aloittava", "passive": "aloitettava"}, "past": {"active": "aloittanut", "passive": "aloitettu"}, "agent": {"positive": "aloittama", "negative": "aloittamaton"}}, "inf": {"ine": "aloittamassa", "ela": "aloittamasta", "ill": "aloittamaan", "ade": "aloittamalla", "abe": "aloittamatta", "nom": "aloittaminen"}}}}, {"verb": "kasvaa", "verb_data": {"pos": "169", "freq": "0.05569", "forms": {"pres": {"1s": "kasvan", "1p": "kasvamme", "2s": "kasvat", "2p": "kasvatte", "3s": "kasvaa", "3p": "kasvavat", "passive_pos": "kasvetaan", "passive_neg": "ei kasveta"}, "past": {"1s": "kasvoin", "1p": "kasvoimme", "2s": "kasvoit", "2p": "kasvoitte", "3s": "kasvoi", "3p": "kasvoivat", "passive_pos": "kasvettiin", "passive_neg": "ei kasvettu"}, "cond": {"1s": "kasvaisin", "1p": "kasvaisimme", "2s": "kasvaisit", "2p": "kasvaisitte", "3s": "kasvaisi", "3p": "kasvaisivat", "passive_pos": "kasvettaisiin", "passive_neg": "ei kasvettaisi"}, "imp": {"2s": "kasva", "2p": "kasvakaa"}, "part": {"pres": {"active": "kasvava", "passive": "kasvettava"}, "past": {"active": "kasvanut", "passive": "kasvettu"}, "agent": {"positive": "kasvama", "negative": "kasvamaton"}}, "inf": {"ine": "kasvamassa", "ela": "kasvamasta", "ill": "kasvamaan", "ade": "kasvamalla", "abe": "kasvamatta", "nom": "kasvaminen"}}}}, {"verb": "j\u00e4rjest\u00e4\u00e4", "verb_data": {"pos": "171", "freq": "0.055193", "forms": {"pres": {"1s": "j\u00e4rjest\u00e4n", "1p": "j\u00e4rjest\u00e4mme", "2s": "j\u00e4rjest\u00e4t", "2p": "j\u00e4rjest\u00e4tte", "3s": "j\u00e4rjest\u00e4\u00e4", "3p": "j\u00e4rjest\u00e4v\u00e4t", "passive_pos": "j\u00e4rjestet\u00e4\u00e4n", "passive_neg": "ei j\u00e4rjestet\u00e4"}, "past": {"1s": "j\u00e4rjestin", "1p": "j\u00e4rjestimme", "2s": "j\u00e4rjestit", "2p": "j\u00e4rjestitte", "3s": "j\u00e4rjesti", "3p": "j\u00e4rjestiv\u00e4t", "passive_pos": "j\u00e4rjestettiin", "passive_neg": "ei j\u00e4rjestetty"}, "cond": {"1s": "j\u00e4rjest\u00e4isin", "1p": "j\u00e4rjest\u00e4isimme", "2s": "j\u00e4rjest\u00e4isit", "2p": "j\u00e4rjest\u00e4isitte", "3s": "j\u00e4rjest\u00e4isi", "3p": "j\u00e4rjest\u00e4isiv\u00e4t", "passive_pos": "j\u00e4rjestett\u00e4isiin", "passive_neg": "ei j\u00e4rjestett\u00e4isi"}, "imp": {"2s": "j\u00e4rjest\u00e4", "2p": "j\u00e4rjest\u00e4k\u00e4\u00e4"}, "part": {"pres": {"active": "j\u00e4rjest\u00e4v\u00e4", "passive": "j\u00e4rjestett\u00e4v\u00e4"}, "past": {"active": "j\u00e4rjest\u00e4nyt", "passive": "j\u00e4rjestetty"}, "agent": {"positive": "j\u00e4rjest\u00e4m\u00e4", "negative": "j\u00e4rjest\u00e4m\u00e4t\u00f6n"}}, "inf": {"ine": "j\u00e4rjest\u00e4m\u00e4ss\u00e4", "ela": "j\u00e4rjest\u00e4m\u00e4st\u00e4", "ill": "j\u00e4rjest\u00e4m\u00e4\u00e4n", "ade": "j\u00e4rjest\u00e4m\u00e4ll\u00e4", "abe": "j\u00e4rjest\u00e4m\u00e4tt\u00e4", "nom": "j\u00e4rjest\u00e4minen"}}}}, {"verb": "johtaa", "verb_data": {"pos": "172", "freq": "0.054437", "forms": {"pres": {"1s": "johdan", "1p": "johdamme", "2s": "johdat", "2p": "johdatte", "3s": "johtaa", "3p": "johtavat", "passive_pos": "johdetaan", "passive_neg": "ei johdeta"}, "past": {"1s": "johdin", "1p": "johdimme", "2s": "johdit", "2p": "johditte", "3s": "johti", "3p": "johtivat", "passive_pos": "johdettiin", "passive_neg": "ei johdettu"}, "cond": {"1s": "johtaisin", "1p": "johtaisimme", "2s": "johtaisit", "2p": "johtaisitte", "3s": "johtaisi", "3p": "johtaisivat", "passive_pos": "johdettaisiin", "passive_neg": "ei johdettaisi"}, "imp": {"2s": "johda", "2p": "johtakaa"}, "part": {"pres": {"active": "johtava", "passive": "johdettava"}, "past": {"active": "johtanut", "passive": "johdettu"}, "agent": {"positive": "johtama", "negative": "johtamaton"}}, "inf": {"ine": "johtamassa", "ela": "johtamasta", "ill": "johtamaan", "ade": "johtamalla", "abe": "johtamatta", "nom": "johtaminen"}}}}, {"verb": "valita", "verb_data": {"pos": "179", "freq": "0.053826", "forms": {"pres": {"1s": "valitsen", "1p": "valitsemme", "2s": "valitset", "2p": "valitsette", "3s": "valitsee", "3p": "valitsevat", "passive_pos": "valitaan", "passive_neg": "ei valita"}, "past": {"1s": "valitsin", "1p": "valitsimme", "2s": "valitsit", "2p": "valitsitte", "3s": "valitsi", "3p": "valitsivat", "passive_pos": "valittiin", "passive_neg": "ei valittu"}, "cond": {"1s": "valitsisin", "1p": "valitsisimme", "2s": "valitsisit", "2p": "valitsisitte", "3s": "valitsisi", "3p": "valitsisivat", "passive_pos": "valittaisiin", "passive_neg": "ei valittaisi"}, "imp": {"2s": "valitse", "2p": "valitkaa"}, "part": {"pres": {"active": "valitseva", "passive": "valittava"}, "past": {"active": "valinnut", "passive": "valittu"}, "agent": {"positive": "valitsema", "negative": "valitsematon"}}, "inf": {"ine": "valitsemassa", "ela": "valitsemasta", "ill": "valitsemaan", "ade": "valitsemalla", "abe": "valitsematta", "nom": "valitseminen"}}}}, {"verb": "jatkaa", "verb_data": {"pos": "188", "freq": "0.052694", "forms": {"pres": {"1s": "jatkan", "1p": "jatkamme", "2s": "jatkat", "2p": "jatkatte", "3s": "jatkaa", "3p": "jatkavat", "passive_pos": "jatketaan", "passive_neg": "ei jatketa"}, "past": {"1s": "jatkoin", "1p": "jatkoimme", "2s": "jatkoit", "2p": "jatkoitte", "3s": "jatkoi", "3p": "jatkoivat", "passive_pos": "jatkettiin", "passive_neg": "ei jatkettu"}, "cond": {"1s": "jatkaisin", "1p": "jatkaisimme", "2s": "jatkaisit", "2p": "jatkaisitte", "3s": "jatkaisi", "3p": "jatkaisivat", "passive_pos": "jatkettaisiin", "passive_neg": "ei jatkettaisi"}, "imp": {"2s": "jatka", "2p": "jatkakaa"}, "part": {"pres": {"active": "jatkava", "passive": "jatkettava"}, "past": {"active": "jatkanut", "passive": "jatkettu"}, "agent": {"positive": "jatkama", "negative": "jatkamaton"}}, "inf": {"ine": "jatkamassa", "ela": "jatkamasta", "ill": "jatkamaan", "ade": "jatkamalla", "abe": "jatkamatta", "nom": "jatkaminen"}}}}, {"verb": "voittaa", "verb_data": {"pos": "192", "freq": "0.052064", "forms": {"pres": {"1s": "voitan", "1p": "voitamme", "2s": "voitat", "2p": "voitatte", "3s": "voittaa", "3p": "voittavat", "passive_pos": "voitetaan", "passive_neg": "ei voiteta"}, "past": {"1s": "voitin", "1p": "voitimme", "2s": "voitit", "2p": "voititte", "3s": "voitti", "3p": "voittivat", "passive_pos": "voitettiin", "passive_neg": "ei voitettu"}, "cond": {"1s": "voittaisin", "1p": "voittaisimme", "2s": "voittaisit", "2p": "voittaisitte", "3s": "voittaisi", "3p": "voittaisivat", "passive_pos": "voitettaisiin", "passive_neg": "ei voitettaisi"}, "imp": {"2s": "voita", "2p": "voittakaa"}, "part": {"pres": {"active": "voittava", "passive": "voitettava"}, "past": {"active": "voittanut", "passive": "voitettu"}, "agent": {"positive": "voittama", "negative": "voittamaton"}}, "inf": {"ine": "voittamassa", "ela": "voittamasta", "ill": "voittamaan", "ade": "voittamalla", "abe": "voittamatta", "nom": "voittaminen"}}}}, {"verb": "pelata", "verb_data": {"pos": "194", "freq": "0.051498", "forms": {"pres": {"1s": "pelaan", "1p": "pelaamme", "2s": "pelaat", "2p": "pelaatte", "3s": "pelaa", "3p": "pelaavat", "passive_pos": "pelataan", "passive_neg": "ei pelata"}, "past": {"1s": "pelasin", "1p": "pelasimme", "2s": "pelasit", "2p": "pelasitte", "3s": "pelasi", "3p": "pelasivat", "passive_pos": "pelattiin", "passive_neg": "ei pelattu"}, "cond": {"1s": "pelaisin", "1p": "pelaisimme", "2s": "pelaisit", "2p": "pelaisitte", "3s": "pelaisi", "3p": "pelaisivat", "passive_pos": "pelattaisiin", "passive_neg": "ei pelattaisi"}, "imp": {"2s": "pelaa", "2p": "pelatkaa"}, "part": {"pres": {"active": "pelaava", "passive": "pelattava"}, "past": {"active": "pelannut", "passive": "pelattu"}, "agent": {"positive": "pelaama", "negative": "pelaamaton"}}, "inf": {"ine": "pelaamassa", "ela": "pelaamasta", "ill": "pelaamaan", "ade": "pelaamalla", "abe": "pelaamatta", "nom": "pelaaminen"}}}}, {"verb": "vied\u00e4", "verb_data": {"pos": "195", "freq": "0.051328", "forms": {"pres": {"1s": "vien", "1p": "viemme", "2s": "viet", "2p": "viette", "3s": "vie", "3p": "viev\u00e4t", "passive_pos": "vied\u00e4\u00e4n", "passive_neg": "ei vied\u00e4"}, "past": {"1s": "vein", "1p": "veimme", "2s": "veit", "2p": "veitte", "3s": "vei", "3p": "veiv\u00e4t", "passive_pos": "vietiin", "passive_neg": "ei viety"}, "cond": {"1s": "veisin", "1p": "veisimme", "2s": "veisit", "2p": "veisitte", "3s": "veisi", "3p": "veisiv\u00e4t", "passive_pos": "viet\u00e4isiin", "passive_neg": "ei viet\u00e4isi"}, "imp": {"2s": "vie", "2p": "viek\u00e4\u00e4"}, "part": {"pres": {"active": "viev\u00e4", "passive": "viet\u00e4v\u00e4"}, "past": {"active": "vienyt", "passive": "viety"}, "agent": {"positive": "viem\u00e4", "negative": "viem\u00e4t\u00f6n"}}, "inf": {"ine": "viem\u00e4ss\u00e4", "ela": "viem\u00e4st\u00e4", "ill": "viem\u00e4\u00e4n", "ade": "viem\u00e4ll\u00e4", "abe": "viem\u00e4tt\u00e4", "nom": "vieminen"}}}}, {"verb": "sopia", "verb_data": {"pos": "197", "freq": "0.051283", "forms": {"pres": {"1s": "sovin", "1p": "sovimme", "2s": "sovit", "2p": "sovitte", "3s": "sopii", "3p": "sopivat", "passive_pos": "sovitaan", "passive_neg": "ei sovita"}, "past": {"1s": "sovin", "1p": "sovimme", "2s": "sovit", "2p": "sovitte", "3s": "sopi", "3p": "sopivat", "passive_pos": "sovittiin", "passive_neg": "ei sovittu"}, "cond": {"1s": "sopisin", "1p": "sopisimme", "2s": "sopisit", "2p": "sopisitte", "3s": "sopisi", "3p": "sopisivat", "passive_pos": "sovittaisiin", "passive_neg": "ei sovittaisi"}, "imp": {"2s": "sovi", "2p": "sopikaa"}, "part": {"pres": {"active": "sopiva", "passive": "sovittava"}, "past": {"active": "sopinut", "passive": "sovittu"}, "agent": {"positive": "sopima", "negative": "sopimaton"}}, "inf": {"ine": "sopimassa", "ela": "sopimasta", "ill": "sopimaan", "ade": "sopimalla", "abe": "sopimatta", "nom": "sopiminen"}}}}, {"verb": "arvioida", "verb_data": {"pos": "203", "freq": "0.050469", "forms": {"pres": {"1s": "arvioin", "1p": "arvioimme", "2s": "arvioit", "2p": "arvioitte", "3s": "arvioi", "3p": "arvioivat", "passive_pos": "arvioidaan", "passive_neg": "ei arvioida"}, "past": {"1s": "arvioin", "1p": "arvioimme", "2s": "arvioit", "2p": "arvioitte", "3s": "arvioi", "3p": "arvioivat", "passive_pos": "arvioitiin", "passive_neg": "ei arvioitu"}, "cond": {"1s": "arvioisin", "1p": "arvioisimme", "2s": "arvioisit", "2p": "arvioisitte", "3s": "arvioisi", "3p": "arvioisivat", "passive_pos": "arvioitaisiin", "passive_neg": "ei arvioitaisi"}, "imp": {"2s": "arvioi", "2p": "arvioikaa"}, "part": {"pres": {"active": "arvioiva", "passive": "arvioitava"}, "past": {"active": "arvioinut", "passive": "arvioitu"}, "agent": {"positive": "arvioima", "negative": "arvioimaton"}}, "inf": {"ine": "arvioimassa", "ela": "arvioimasta", "ill": "arvioimaan", "ade": "arvioimalla", "abe": "arvioimatta", "nom": "arvioiminen"}}}}, {"verb": "katsoa", "verb_data": {"pos": "211", "freq": "0.048892", "forms": {"pres": {"1s": "katson", "1p": "katsomme", "2s": "katsot", "2p": "katsotte", "3s": "katsoo", "3p": "katsovat", "passive_pos": "katsotaan", "passive_neg": "ei katsota"}, "past": {"1s": "katsoin", "1p": "katsoimme", "2s": "katsoit", "2p": "katsoitte", "3s": "katsoi", "3p": "katsoivat", "passive_pos": "katsottiin", "passive_neg": "ei katsottu"}, "cond": {"1s": "katsoisin", "1p": "katsoisimme", "2s": "katsoisit", "2p": "katsoisitte", "3s": "katsoisi", "3p": "katsoisivat", "passive_pos": "katsottaisiin", "passive_neg": "ei katsottaisi"}, "imp": {"2s": "katso", "2p": "katsokaa"}, "part": {"pres": {"active": "katsova", "passive": "katsottava"}, "past": {"active": "katsonut", "passive": "katsottu"}, "agent": {"positive": "katsoma", "negative": "katsomaton"}}, "inf": {"ine": "katsomassa", "ela": "katsomasta", "ill": "katsomaan", "ade": "katsomalla", "abe": "katsomatta", "nom": "katsominen"}}}}, {"verb": "vastata", "verb_data": {"pos": "212", "freq": "0.048733", "forms": {"pres": {"1s": "vastaan", "1p": "vastaamme", "2s": "vastaat", "2p": "vastaatte", "3s": "vastaa", "3p": "vastaavat", "passive_pos": "vastataan", "passive_neg": "ei vastata"}, "past": {"1s": "vastasin", "1p": "vastasimme", "2s": "vastasit", "2p": "vastasitte", "3s": "vastasi", "3p": "vastasivat", "passive_pos": "vastattiin", "passive_neg": "ei vastattu"}, "cond": {"1s": "vastaisin", "1p": "vastaisimme", "2s": "vastaisit", "2p": "vastaisitte", "3s": "vastaisi", "3p": "vastaisivat", "passive_pos": "vastattaisiin", "passive_neg": "ei vastattaisi"}, "imp": {"2s": "vastaa", "2p": "vastatkaa"}, "part": {"pres": {"active": "vastaava", "passive": "vastattava"}, "past": {"active": "vastannut", "passive": "vastattu"}, "agent": {"positive": "vastaama", "negative": "vastaamaton"}}, "inf": {"ine": "vastaamassa", "ela": "vastaamasta", "ill": "vastaamaan", "ade": "vastaamalla", "abe": "vastaamatta", "nom": "vastaaminen"}}}}, {"verb": "riitt\u00e4\u00e4", "verb_data": {"pos": "215", "freq": "0.048401", "forms": {"pres": {"1s": "riit\u00e4n", "1p": "riit\u00e4mme", "2s": "riit\u00e4t", "2p": "riit\u00e4tte", "3s": "riitt\u00e4\u00e4", "3p": "riitt\u00e4v\u00e4t", "passive_pos": "riitet\u00e4\u00e4n", "passive_neg": "ei riitet\u00e4"}, "past": {"1s": "riitin", "1p": "riitimme", "2s": "riitit", "2p": "riititte", "3s": "riitti", "3p": "riittiv\u00e4t", "passive_pos": "riitettiin", "passive_neg": "ei riitetty"}, "cond": {"1s": "riitt\u00e4isin", "1p": "riitt\u00e4isimme", "2s": "riitt\u00e4isit", "2p": "riitt\u00e4isitte", "3s": "riitt\u00e4isi", "3p": "riitt\u00e4isiv\u00e4t", "passive_pos": "riitett\u00e4isiin", "passive_neg": "ei riitett\u00e4isi"}, "imp": {"2s": "riit\u00e4", "2p": "riitt\u00e4k\u00e4\u00e4"}, "part": {"pres": {"active": "riitt\u00e4v\u00e4", "passive": "riitett\u00e4v\u00e4"}, "past": {"active": "riitt\u00e4nyt", "passive": "riitetty"}, "agent": {"positive": "riitt\u00e4m\u00e4", "negative": "riitt\u00e4m\u00e4t\u00f6n"}}, "inf": {"ine": "riitt\u00e4m\u00e4ss\u00e4", "ela": "riitt\u00e4m\u00e4st\u00e4", "ill": "riitt\u00e4m\u00e4\u00e4n", "ade": "riitt\u00e4m\u00e4ll\u00e4", "abe": "riitt\u00e4m\u00e4tt\u00e4", "nom": "riitt\u00e4minen"}}}}, {"verb": "ajaa", "verb_data": {"pos": "217", "freq": "0.047912", "forms": {"pres": {"1s": "ajan", "1p": "ajamme", "2s": "ajat", "2p": "ajatte", "3s": "ajaa", "3p": "ajavat", "passive_pos": "ajetaan", "passive_neg": "ei ajeta"}, "past": {"1s": "ajoin", "1p": "ajoimme", "2s": "ajoit", "2p": "ajoitte", "3s": "ajoi", "3p": "ajoivat", "passive_pos": "ajettiin", "passive_neg": "ei ajettu"}, "cond": {"1s": "ajaisin", "1p": "ajaisimme", "2s": "ajaisit", "2p": "ajaisitte", "3s": "ajaisi", "3p": "ajaisivat", "passive_pos": "ajettaisiin", "passive_neg": "ei ajettaisi"}, "imp": {"2s": "aja", "2p": "ajakaa"}, "part": {"pres": {"active": "ajava", "passive": "ajettava"}, "past": {"active": "ajanut", "passive": "ajettu"}, "agent": {"positive": "ajama", "negative": "ajamaton"}}, "inf": {"ine": "ajamassa", "ela": "ajamasta", "ill": "ajamaan", "ade": "ajamalla", "abe": "ajamatta", "nom": "ajaminen"}}}}, {"verb": "tuntea", "verb_data": {"pos": "219", "freq": "0.047744", "forms": {"pres": {"1s": "tunnen", "1p": "tunnemme", "2s": "tunnet", "2p": "tunnette", "3s": "tuntee", "3p": "tuntevat", "passive_pos": "tunnetaan", "passive_neg": "ei tunneta"}, "past": {"1s": "tunsin", "1p": "tunsimme", "2s": "tunsit", "2p": "tunsitte", "3s": "tunsi", "3p": "tunsivat", "passive_pos": "tunnettiin", "passive_neg": "ei tunnettu"}, "cond": {"1s": "tuntisin", "1p": "tuntisimme", "2s": "tuntisit", "2p": "tuntisitte", "3s": "tuntisi", "3p": "tuntisivat", "passive_pos": "tunnettaisiin", "passive_neg": "ei tunnettaisi"}, "imp": {"2s": "tunne", "2p": "tuntekaa"}, "part": {"pres": {"active": "tunteva", "passive": "tunnettava"}, "past": {"active": "tuntenut", "passive": "tunnettu"}, "agent": {"positive": "tuntema", "negative": "tuntematon"}}, "inf": {"ine": "tuntemassa", "ela": "tuntemasta", "ill": "tuntemaan", "ade": "tuntemalla", "abe": "tuntematta", "nom": "tunteminen"}}}}, {"verb": "puhua", "verb_data": {"pos": "222", "freq": "0.0473", "forms": {"pres": {"1s": "puhun", "1p": "puhumme", "2s": "puhut", "2p": "puhutte", "3s": "puhuu", "3p": "puhuvat", "passive_pos": "puhutaan", "passive_neg": "ei puhuta"}, "past": {"1s": "puhuin", "1p": "puhuimme", "2s": "puhuit", "2p": "puhuitte", "3s": "puhui", "3p": "puhuivat", "passive_pos": "puhuttiin", "passive_neg": "ei puhuttu"}, "cond": {"1s": "puhuisin", "1p": "puhuisimme", "2s": "puhuisit", "2p": "puhuisitte", "3s": "puhuisi", "3p": "puhuisivat", "passive_pos": "puhuttaisiin", "passive_neg": "ei puhuttaisi"}, "imp": {"2s": "puhu", "2p": "puhukaa"}, "part": {"pres": {"active": "puhuva", "passive": "puhuttava"}, "past": {"active": "puhunut", "passive": "puhuttu"}, "agent": {"positive": "puhuma", "negative": "puhumaton"}}, "inf": {"ine": "puhumassa", "ela": "puhumasta", "ill": "puhumaan", "ade": "puhumalla", "abe": "puhumatta", "nom": "puhuminen"}}}}, {"verb": "rakentaa", "verb_data": {"pos": "223", "freq": "0.047136", "forms": {"pres": {"1s": "rakennan", "1p": "rakennamme", "2s": "rakennat", "2p": "rakennatte", "3s": "rakentaa", "3p": "rakentavat", "passive_pos": "rakennetaan", "passive_neg": "ei rakenneta"}, "past": {"1s": "rakensin", "1p": "rakensimme", "2s": "rakensit", "2p": "rakensitte", "3s": "rakensi", "3p": "rakensivat", "passive_pos": "rakennettiin", "passive_neg": "ei rakennettu"}, "cond": {"1s": "rakentaisin", "1p": "rakentaisimme", "2s": "rakentaisit", "2p": "rakentaisitte", "3s": "rakentaisi", "3p": "rakentaisivat", "passive_pos": "rakennettaisiin", "passive_neg": "ei rakennettaisi"}, "imp": {"2s": "rakenna", "2p": "rakentakaa"}, "part": {"pres": {"active": "rakentava", "passive": "rakennettava"}, "past": {"active": "rakentanut", "passive": "rakennettu"}, "agent": {"positive": "rakentama", "negative": "rakentamaton"}}, "inf": {"ine": "rakentamassa", "ela": "rakentamasta", "ill": "rakentamaan", "ade": "rakentamalla", "abe": "rakentamatta", "nom": "rakentaminen"}}}}, {"verb": "pysty\u00e4", "verb_data": {"pos": "224", "freq": "0.04702", "forms": {"pres": {"1s": "pystyn", "1p": "pystymme", "2s": "pystyt", "2p": "pystytte", "3s": "pystyy", "3p": "pystyv\u00e4t", "passive_pos": "pystyt\u00e4\u00e4n", "passive_neg": "ei pystyt\u00e4"}, "past": {"1s": "pystyin", "1p": "pystyimme", "2s": "pystyit", "2p": "pystyitte", "3s": "pystyi", "3p": "pystyiv\u00e4t", "passive_pos": "pystyttiin", "passive_neg": "ei pystytty"}, "cond": {"1s": "pystyisin", "1p": "pystyisimme", "2s": "pystyisit", "2p": "pystyisitte", "3s": "pystyisi", "3p": "pystyisiv\u00e4t", "passive_pos": "pystytt\u00e4isiin", "passive_neg": "ei pystytt\u00e4isi"}, "imp": {"2s": "pysty", "2p": "pystyk\u00e4\u00e4"}, "part": {"pres": {"active": "pystyv\u00e4", "passive": "pystytt\u00e4v\u00e4"}, "past": {"active": "pystynyt", "passive": "pystytty"}, "agent": {"positive": "pystym\u00e4", "negative": "pystym\u00e4t\u00f6n"}}, "inf": {"ine": "pystym\u00e4ss\u00e4", "ela": "pystym\u00e4st\u00e4", "ill": "pystym\u00e4\u00e4n", "ade": "pystym\u00e4ll\u00e4", "abe": "pystym\u00e4tt\u00e4", "nom": "pystyminen"}}}}, {"verb": "liitty\u00e4", "verb_data": {"pos": "234", "freq": "0.045462", "forms": {"pres": {"1s": "liityn", "1p": "liitymme", "2s": "liityt", "2p": "liitytte", "3s": "liittyy", "3p": "liittyv\u00e4t", "passive_pos": "liityt\u00e4\u00e4n", "passive_neg": "ei liityt\u00e4"}, "past": {"1s": "liityin", "1p": "liityimme", "2s": "liityit", "2p": "liityitte", "3s": "liittyi", "3p": "liittyiv\u00e4t", "passive_pos": "liityttiin", "passive_neg": "ei liitytty"}, "cond": {"1s": "liittyisin", "1p": "liittyisimme", "2s": "liittyisit", "2p": "liittyisitte", "3s": "liittyisi", "3p": "liittyisiv\u00e4t", "passive_pos": "liitytt\u00e4isiin", "passive_neg": "ei liitytt\u00e4isi"}, "imp": {"2s": "liity", "2p": "liittyk\u00e4\u00e4"}, "part": {"pres": {"active": "liittyv\u00e4", "passive": "liitytt\u00e4v\u00e4"}, "past": {"active": "liittynyt", "passive": "liitytty"}, "agent": {"positive": "liittym\u00e4", "negative": "liittym\u00e4t\u00f6n"}}, "inf": {"ine": "liittym\u00e4ss\u00e4", "ela": "liittym\u00e4st\u00e4", "ill": "liittym\u00e4\u00e4n", "ade": "liittym\u00e4ll\u00e4", "abe": "liittym\u00e4tt\u00e4", "nom": "liittyminen"}}}}, {"verb": "tapahtua", "verb_data": {"pos": "236", "freq": "0.045286", "forms": {"pres": {"1s": "tapahdun", "1p": "tapahdumme", "2s": "tapahdut", "2p": "tapahdutte", "3s": "tapahtuu", "3p": "tapahtuvat", "passive_pos": "tapahdutaan", "passive_neg": "ei tapahduta"}, "past": {"1s": "tapahduin", "1p": "tapahduimme", "2s": "tapahduit", "2p": "tapahduitte", "3s": "tapahtui", "3p": "tapahtuivat", "passive_pos": "tapahduttiin", "passive_neg": "ei tapahduttu"}, "cond": {"1s": "tapahtuisin", "1p": "tapahtuisimme", "2s": "tapahtuisit", "2p": "tapahtuisitte", "3s": "tapahtuisi", "3p": "tapahtuisivat", "passive_pos": "tapahduttaisiin", "passive_neg": "ei tapahduttaisi"}, "imp": {"2s": "tapahdu", "2p": "tapahtukaa"}, "part": {"pres": {"active": "tapahtuva", "passive": "tapahduttava"}, "past": {"active": "tapahtunut", "passive": "tapahduttu"}, "agent": {"positive": "tapahtuma", "negative": "tapahtumaton"}}, "inf": {"ine": "tapahtumassa", "ela": "tapahtumasta", "ill": "tapahtumaan", "ade": "tapahtumalla", "abe": "tapahtumatta", "nom": "tapahtuminen"}}}}, {"verb": "jatkua", "verb_data": {"pos": "243", "freq": "0.044468", "forms": {"pres": {"1s": "jatkun", "1p": "jatkumme", "2s": "jatkut", "2p": "jatkutte", "3s": "jatkuu", "3p": "jatkuvat", "passive_pos": "jatkutaan", "passive_neg": "ei jatkuta"}, "past": {"1s": "jatkuin", "1p": "jatkuimme", "2s": "jatkuit", "2p": "jatkuitte", "3s": "jatkui", "3p": "jatkuivat", "passive_pos": "jatkuttiin", "passive_neg": "ei jatkuttu"}, "cond": {"1s": "jatkuisin", "1p": "jatkuisimme", "2s": "jatkuisit", "2p": "jatkuisitte", "3s": "jatkuisi", "3p": "jatkuisivat", "passive_pos": "jatkuttaisiin", "passive_neg": "ei jatkuttaisi"}, "imp": {"2s": "jatku", "2p": "jatkukaa"}, "part": {"pres": {"active": "jatkuva", "passive": "jatkuttava"}, "past": {"active": "jatkunut", "passive": "jatkuttu"}, "agent": {"positive": "jatkuma", "negative": "jatkumaton"}}, "inf": {"ine": "jatkumassa", "ela": "jatkumasta", "ill": "jatkumaan", "ade": "jatkumalla", "abe": "jatkumatta", "nom": "jatkuminen"}}}}, {"verb": "lis\u00e4t\u00e4", "verb_data": {"pos": "247", "freq": "0.043836", "forms": {"pres": {"1s": "lis\u00e4\u00e4n", "1p": "lis\u00e4\u00e4mme", "2s": "lis\u00e4\u00e4t", "2p": "lis\u00e4\u00e4tte", "3s": "lis\u00e4\u00e4", "3p": "lis\u00e4\u00e4v\u00e4t", "passive_pos": "lis\u00e4t\u00e4\u00e4n", "passive_neg": "ei lis\u00e4t\u00e4"}, "past": {"1s": "lis\u00e4sin", "1p": "lis\u00e4simme", "2s": "lis\u00e4sit", "2p": "lis\u00e4sitte", "3s": "lis\u00e4si", "3p": "lis\u00e4siv\u00e4t", "passive_pos": "lis\u00e4ttiin", "passive_neg": "ei lis\u00e4tty"}, "cond": {"1s": "lis\u00e4isin", "1p": "lis\u00e4isimme", "2s": "lis\u00e4isit", "2p": "lis\u00e4isitte", "3s": "lis\u00e4isi", "3p": "lis\u00e4isiv\u00e4t", "passive_pos": "lis\u00e4tt\u00e4isiin", "passive_neg": "ei lis\u00e4tt\u00e4isi"}, "imp": {"2s": "lis\u00e4\u00e4", "2p": "lis\u00e4tk\u00e4\u00e4"}, "part": {"pres": {"active": "lis\u00e4\u00e4v\u00e4", "passive": "lis\u00e4tt\u00e4v\u00e4"}, "past": {"active": "lis\u00e4nnyt", "passive": "lis\u00e4tty"}, "agent": {"positive": "lis\u00e4\u00e4m\u00e4", "negative": "lis\u00e4\u00e4m\u00e4t\u00f6n"}}, "inf": {"ine": "lis\u00e4\u00e4m\u00e4ss\u00e4", "ela": "lis\u00e4\u00e4m\u00e4st\u00e4", "ill": "lis\u00e4\u00e4m\u00e4\u00e4n", "ade": "lis\u00e4\u00e4m\u00e4ll\u00e4", "abe": "lis\u00e4\u00e4m\u00e4tt\u00e4", "nom": "lis\u00e4\u00e4minen"}}}}, {"verb": "j\u00e4tt\u00e4\u00e4", "verb_data": {"pos": "255", "freq": "0.042929", "forms": {"pres": {"1s": "j\u00e4t\u00e4n", "1p": "j\u00e4t\u00e4mme", "2s": "j\u00e4t\u00e4t", "2p": "j\u00e4t\u00e4tte", "3s": "j\u00e4tt\u00e4\u00e4", "3p": "j\u00e4tt\u00e4v\u00e4t", "passive_pos": "j\u00e4tet\u00e4\u00e4n", "passive_neg": "ei j\u00e4tet\u00e4"}, "past": {"1s": "j\u00e4tin", "1p": "j\u00e4timme", "2s": "j\u00e4tit", "2p": "j\u00e4titte", "3s": "j\u00e4tti", "3p": "j\u00e4ttiv\u00e4t", "passive_pos": "j\u00e4tettiin", "passive_neg": "ei j\u00e4tetty"}, "cond": {"1s": "j\u00e4tt\u00e4isin", "1p": "j\u00e4tt\u00e4isimme", "2s": "j\u00e4tt\u00e4isit", "2p": "j\u00e4tt\u00e4isitte", "3s": "j\u00e4tt\u00e4isi", "3p": "j\u00e4tt\u00e4isiv\u00e4t", "passive_pos": "j\u00e4tett\u00e4isiin", "passive_neg": "ei j\u00e4tett\u00e4isi"}, "imp": {"2s": "j\u00e4t\u00e4", "2p": "j\u00e4tt\u00e4k\u00e4\u00e4"}, "part": {"pres": {"active": "j\u00e4tt\u00e4v\u00e4", "passive": "j\u00e4tett\u00e4v\u00e4"}, "past": {"active": "j\u00e4tt\u00e4nyt", "passive": "j\u00e4tetty"}, "agent": {"positive": "j\u00e4tt\u00e4m\u00e4", "negative": "j\u00e4tt\u00e4m\u00e4t\u00f6n"}}, "inf": {"ine": "j\u00e4tt\u00e4m\u00e4ss\u00e4", "ela": "j\u00e4tt\u00e4m\u00e4st\u00e4", "ill": "j\u00e4tt\u00e4m\u00e4\u00e4n", "ade": "j\u00e4tt\u00e4m\u00e4ll\u00e4", "abe": "j\u00e4tt\u00e4m\u00e4tt\u00e4", "nom": "j\u00e4tt\u00e4minen"}}}}, {"verb": "laskea", "verb_data": {"pos": "259", "freq": "0.042487", "forms": {"pres": {"1s": "lasken", "1p": "laskemme", "2s": "lasket", "2p": "laskette", "3s": "laskee", "3p": "laskevat", "passive_pos": "lasketaan", "passive_neg": "ei lasketa"}, "past": {"1s": "laskin", "1p": "laskimme", "2s": "laskit", "2p": "laskitte", "3s": "laski", "3p": "laskivat", "passive_pos": "laskettiin", "passive_neg": "ei laskettu"}, "cond": {"1s": "laskisin", "1p": "laskisimme", "2s": "laskisit", "2p": "laskisitte", "3s": "laskisi", "3p": "laskisivat", "passive_pos": "laskettaisiin", "passive_neg": "ei laskettaisi"}, "imp": {"2s": "laske", "2p": "laskekaa"}, "part": {"pres": {"active": "laskeva", "passive": "laskettava"}, "past": {"active": "laskenut", "passive": "laskettu"}, "agent": {"positive": "laskema", "negative": "laskematon"}}, "inf": {"ine": "laskemassa", "ela": "laskemasta", "ill": "laskemaan", "ade": "laskemalla", "abe": "laskematta", "nom": "laskeminen"}}}}, {"verb": "yritt\u00e4\u00e4", "verb_data": {"pos": "262", "freq": "0.042112", "forms": {"pres": {"1s": "yrit\u00e4n", "1p": "yrit\u00e4mme", "2s": "yrit\u00e4t", "2p": "yrit\u00e4tte", "3s": "yritt\u00e4\u00e4", "3p": "yritt\u00e4v\u00e4t", "passive_pos": "yritet\u00e4\u00e4n", "passive_neg": "ei yritet\u00e4"}, "past": {"1s": "yritin", "1p": "yritimme", "2s": "yritit", "2p": "yrititte", "3s": "yritti", "3p": "yrittiv\u00e4t", "passive_pos": "yritettiin", "passive_neg": "ei yritetty"}, "cond": {"1s": "yritt\u00e4isin", "1p": "yritt\u00e4isimme", "2s": "yritt\u00e4isit", "2p": "yritt\u00e4isitte", "3s": "yritt\u00e4isi", "3p": "yritt\u00e4isiv\u00e4t", "passive_pos": "yritett\u00e4isiin", "passive_neg": "ei yritett\u00e4isi"}, "imp": {"2s": "yrit\u00e4", "2p": "yritt\u00e4k\u00e4\u00e4"}, "part": {"pres": {"active": "yritt\u00e4v\u00e4", "passive": "yritett\u00e4v\u00e4"}, "past": {"active": "yritt\u00e4nyt", "passive": "yritetty"}, "agent": {"positive": "yritt\u00e4m\u00e4", "negative": "yritt\u00e4m\u00e4t\u00f6n"}}, "inf": {"ine": "yritt\u00e4m\u00e4ss\u00e4", "ela": "yritt\u00e4m\u00e4st\u00e4", "ill": "yritt\u00e4m\u00e4\u00e4n", "ade": "yritt\u00e4m\u00e4ll\u00e4", "abe": "yritt\u00e4m\u00e4tt\u00e4", "nom": "yritt\u00e4minen"}}}}, {"verb": "tuntua", "verb_data": {"pos": "263", "freq": "0.042093", "forms": {"pres": {"1s": "tunnun", "1p": "tunnumme", "2s": "tunnut", "2p": "tunnutte", "3s": "tuntuu", "3p": "tuntuvat", "passive_pos": "tunnutaan", "passive_neg": "ei tunnuta"}, "past": {"1s": "tunnuin", "1p": "tunnuimme", "2s": "tunnuit", "2p": "tunnuitte", "3s": "tuntui", "3p": "tuntuivat", "passive_pos": "tunnuttiin", "passive_neg": "ei tunnuttu"}, "cond": {"1s": "tuntuisin", "1p": "tuntuisimme", "2s": "tuntuisit", "2p": "tuntuisitte", "3s": "tuntuisi", "3p": "tuntuisivat", "passive_pos": "tunnuttaisiin", "passive_neg": "ei tunnuttaisi"}, "imp": {"2s": "tunnu", "2p": "tuntukaa"}, "part": {"pres": {"active": "tuntuva", "passive": "tunnuttava"}, "past": {"active": "tuntunut", "passive": "tunnuttu"}, "agent": {"positive": "tuntuma", "negative": "tuntumaton"}}, "inf": {"ine": "tuntumassa", "ela": "tuntumasta", "ill": "tuntumaan", "ade": "tuntumalla", "abe": "tuntumatta", "nom": "tuntuminen"}}}}, {"verb": "vaikuttaa", "verb_data": {"pos": "268", "freq": "0.041563", "forms": {"pres": {"1s": "vaikutan", "1p": "vaikutamme", "2s": "vaikutat", "2p": "vaikutatte", "3s": "vaikuttaa", "3p": "vaikuttavat", "passive_pos": "vaikutetaan", "passive_neg": "ei vaikuteta"}, "past": {"1s": "vaikutin", "1p": "vaikutimme", "2s": "vaikutit", "2p": "vaikutitte", "3s": "vaikutti", "3p": "vaikuttivat", "passive_pos": "vaikutettiin", "passive_neg": "ei vaikutettu"}, "cond": {"1s": "vaikuttaisin", "1p": "vaikuttaisimme", "2s": "vaikuttaisit", "2p": "vaikuttaisitte", "3s": "vaikuttaisi", "3p": "vaikuttaisivat", "passive_pos": "vaikutettaisiin", "passive_neg": "ei vaikutettaisi"}, "imp": {"2s": "vaikuta", "2p": "vaikuttakaa"}, "part": {"pres": {"active": "vaikuttava", "passive": "vaikutettava"}, "past": {"active": "vaikuttanut", "passive": "vaikutettu"}, "agent": {"positive": "vaikuttama", "negative": "vaikuttamaton"}}, "inf": {"ine": "vaikuttamassa", "ela": "vaikuttamasta", "ill": "vaikuttamaan", "ade": "vaikuttamalla", "abe": "vaikuttamatta", "nom": "vaikuttaminen"}}}}, {"verb": "ilmoittaa", "verb_data": {"pos": "274", "freq": "0.041122", "forms": {"pres": {"1s": "ilmoitan", "1p": "ilmoitamme", "2s": "ilmoitat", "2p": "ilmoitatte", "3s": "ilmoittaa", "3p": "ilmoittavat", "passive_pos": "ilmoitetaan", "passive_neg": "ei ilmoiteta"}, "past": {"1s": "ilmoitin", "1p": "ilmoitimme", "2s": "ilmoitit", "2p": "ilmoititte", "3s": "ilmoitti", "3p": "ilmoittivat", "passive_pos": "ilmoitettiin", "passive_neg": "ei ilmoitettu"}, "cond": {"1s": "ilmoittaisin", "1p": "ilmoittaisimme", "2s": "ilmoittaisit", "2p": "ilmoittaisitte", "3s": "ilmoittaisi", "3p": "ilmoittaisivat", "passive_pos": "ilmoitettaisiin", "passive_neg": "ei ilmoitettaisi"}, "imp": {"2s": "ilmoita", "2p": "ilmoittakaa"}, "part": {"pres": {"active": "ilmoittava", "passive": "ilmoitettava"}, "past": {"active": "ilmoittanut", "passive": "ilmoitettu"}, "agent": {"positive": "ilmoittama", "negative": "ilmoittamaton"}}, "inf": {"ine": "ilmoittamassa", "ela": "ilmoittamasta", "ill": "ilmoittamaan", "ade": "ilmoittamalla", "abe": "ilmoittamatta", "nom": "ilmoittaminen"}}}}, {"verb": "l\u00f6yt\u00e4\u00e4", "verb_data": {"pos": "276", "freq": "0.040979", "forms": {"pres": {"1s": "l\u00f6yd\u00e4n", "1p": "l\u00f6yd\u00e4mme", "2s": "l\u00f6yd\u00e4t", "2p": "l\u00f6yd\u00e4tte", "3s": "l\u00f6yt\u00e4\u00e4", "3p": "l\u00f6yt\u00e4v\u00e4t", "passive_pos": "l\u00f6ydet\u00e4\u00e4n", "passive_neg": "ei l\u00f6ydet\u00e4"}, "past": {"1s": "l\u00f6ysin", "1p": "l\u00f6ysimme", "2s": "l\u00f6ysit", "2p": "l\u00f6ysitte", "3s": "l\u00f6ysi", "3p": "l\u00f6ysiv\u00e4t", "passive_pos": "l\u00f6ydettiin", "passive_neg": "ei l\u00f6ydetty"}, "cond": {"1s": "l\u00f6yt\u00e4isin", "1p": "l\u00f6yt\u00e4isimme", "2s": "l\u00f6yt\u00e4isit", "2p": "l\u00f6yt\u00e4isitte", "3s": "l\u00f6yt\u00e4isi", "3p": "l\u00f6yt\u00e4isiv\u00e4t", "passive_pos": "l\u00f6ydett\u00e4isiin", "passive_neg": "ei l\u00f6ydett\u00e4isi"}, "imp": {"2s": "l\u00f6yd\u00e4", "2p": "l\u00f6yt\u00e4k\u00e4\u00e4"}, "part": {"pres": {"active": "l\u00f6yt\u00e4v\u00e4", "passive": "l\u00f6ydett\u00e4v\u00e4"}, "past": {"active": "l\u00f6yt\u00e4nyt", "passive": "l\u00f6ydetty"}, "agent": {"positive": "l\u00f6yt\u00e4m\u00e4", "negative": "l\u00f6yt\u00e4m\u00e4t\u00f6n"}}, "inf": {"ine": "l\u00f6yt\u00e4m\u00e4ss\u00e4", "ela": "l\u00f6yt\u00e4m\u00e4st\u00e4", "ill": "l\u00f6yt\u00e4m\u00e4\u00e4n", "ade": "l\u00f6yt\u00e4m\u00e4ll\u00e4", "abe": "l\u00f6yt\u00e4m\u00e4tt\u00e4", "nom": "l\u00f6yt\u00e4minen"}}}}, {"verb": "pyrki\u00e4", "verb_data": {"pos": "280", "freq": "0.040401", "forms": {"pres": {"1s": "pyrin", "1p": "pyrimme", "2s": "pyrit", "2p": "pyritte", "3s": "pyrkii", "3p": "pyrkiv\u00e4t", "passive_pos": "pyrit\u00e4\u00e4n", "passive_neg": "ei pyrit\u00e4"}, "past": {"1s": "pyrin", "1p": "pyrimme", "2s": "pyrit", "2p": "pyritte", "3s": "pyrki", "3p": "pyrkiv\u00e4t", "passive_pos": "pyrittiin", "passive_neg": "ei pyritty"}, "cond": {"1s": "pyrkisin", "1p": "pyrkisimme", "2s": "pyrkisit", "2p": "pyrkisitte", "3s": "pyrkisi", "3p": "pyrkisiv\u00e4t", "passive_pos": "pyritt\u00e4isiin", "passive_neg": "ei pyritt\u00e4isi"}, "imp": {"2s": "pyri", "2p": "pyrkik\u00e4\u00e4"}, "part": {"pres": {"active": "pyrkiv\u00e4", "passive": "pyritt\u00e4v\u00e4"}, "past": {"active": "pyrkinyt", "passive": "pyritty"}, "agent": {"positive": "pyrkim\u00e4", "negative": "pyrkim\u00e4t\u00f6n"}}, "inf": {"ine": "pyrkim\u00e4ss\u00e4", "ela": "pyrkim\u00e4st\u00e4", "ill": "pyrkim\u00e4\u00e4n", "ade": "pyrkim\u00e4ll\u00e4", "abe": "pyrkim\u00e4tt\u00e4", "nom": "pyrkiminen"}}}}, {"verb": "tarjota", "verb_data": {"pos": "281", "freq": "0.040196", "forms": {"pres": {"1s": "tarjoan", "1p": "tarjoamme", "2s": "tarjoat", "2p": "tarjoatte", "3s": "tarjoaa", "3p": "tarjoavat", "passive_pos": "tarjotaan", "passive_neg": "ei tarjota"}, "past": {"1s": "tarjosin", "1p": "tarjosimme", "2s": "tarjosit", "2p": "tarjositte", "3s": "tarjosi", "3p": "tarjosivat", "passive_pos": "tarjottiin", "passive_neg": "ei tarjottu"}, "cond": {"1s": "tarjoisin", "1p": "tarjoisimme", "2s": "tarjoisit", "2p": "tarjoisitte", "3s": "tarjoisi", "3p": "tarjoisivat", "passive_pos": "tarjottaisiin", "passive_neg": "ei tarjottaisi"}, "imp": {"2s": "tarjoa", "2p": "tarjotkaa"}, "part": {"pres": {"active": "tarjoava", "passive": "tarjottava"}, "past": {"active": "tarjonnut", "passive": "tarjottu"}, "agent": {"positive": "tarjoama", "negative": "tarjoamaton"}}, "inf": {"ine": "tarjoamassa", "ela": "tarjoamasta", "ill": "tarjoamaan", "ade": "tarjoamalla", "abe": "tarjoamatta", "nom": "tarjoaminen"}}}}, {"verb": "kannattaa", "verb_data": {"pos": "282", "freq": "0.040133", "forms": {"pres": {"1s": "kannatan", "1p": "kannatamme", "2s": "kannatat", "2p": "kannatatte", "3s": "kannattaa", "3p": "kannattavat", "passive_pos": "kannatetaan", "passive_neg": "ei kannateta"}, "past": {"1s": "kannatin", "1p": "kannatimme", "2s": "kannatit", "2p": "kannatitte", "3s": "kannatti", "3p": "kannattivat", "passive_pos": "kannatettiin", "passive_neg": "ei kannatettu"}, "cond": {"1s": "kannattaisin", "1p": "kannattaisimme", "2s": "kannattaisit", "2p": "kannattaisitte", "3s": "kannattaisi", "3p": "kannattaisivat", "passive_pos": "kannatettaisiin", "passive_neg": "ei kannatettaisi"}, "imp": {"2s": "kannata", "2p": "kannattakaa"}, "part": {"pres": {"active": "kannattava", "passive": "kannatettava"}, "past": {"active": "kannattanut", "passive": "kannatettu"}, "agent": {"positive": "kannattama", "negative": "kannattamaton"}}, "inf": {"ine": "kannattamassa", "ela": "kannattamasta", "ill": "kannattamaan", "ade": "kannattamalla", "abe": "kannattamatta", "nom": "kannattaminen"}}}}, {"verb": "hoitaa", "verb_data": {"pos": "288", "freq": "0.039134", "forms": {"pres": {"1s": "hoidan", "1p": "hoidamme", "2s": "hoidat", "2p": "hoidatte", "3s": "hoitaa", "3p": "hoitavat", "passive_pos": "hoidetaan", "passive_neg": "ei hoideta"}, "past": {"1s": "hoidin", "1p": "hoidimme", "2s": "hoidit", "2p": "hoiditte", "3s": "hoiti", "3p": "hoitivat", "passive_pos": "hoidettiin", "passive_neg": "ei hoidettu"}, "cond": {"1s": "hoitaisin", "1p": "hoitaisimme", "2s": "hoitaisit", "2p": "hoitaisitte", "3s": "hoitaisi", "3p": "hoitaisivat", "passive_pos": "hoidettaisiin", "passive_neg": "ei hoidettaisi"}, "imp": {"2s": "hoida", "2p": "hoitakaa"}, "part": {"pres": {"active": "hoitava", "passive": "hoidettava"}, "past": {"active": "hoitanut", "passive": "hoidettu"}, "agent": {"positive": "hoitama", "negative": "hoitamaton"}}, "inf": {"ine": "hoitamassa", "ela": "hoitamasta", "ill": "hoitamaan", "ade": "hoitamalla", "abe": "hoitamatta", "nom": "hoitaminen"}}}}, {"verb": "hyv\u00e4ksy\u00e4", "verb_data": {"pos": "290", "freq": "0.038694", "forms": {"pres": {"1s": "hyv\u00e4ksyn", "1p": "hyv\u00e4ksymme", "2s": "hyv\u00e4ksyt", "2p": "hyv\u00e4ksytte", "3s": "hyv\u00e4ksyy", "3p": "hyv\u00e4ksyv\u00e4t", "passive_pos": "hyv\u00e4ksyt\u00e4\u00e4n", "passive_neg": "ei hyv\u00e4ksyt\u00e4"}, "past": {"1s": "hyv\u00e4ksyin", "1p": "hyv\u00e4ksyimme", "2s": "hyv\u00e4ksyit", "2p": "hyv\u00e4ksyitte", "3s": "hyv\u00e4ksyi", "3p": "hyv\u00e4ksyiv\u00e4t", "passive_pos": "hyv\u00e4ksyttiin", "passive_neg": "ei hyv\u00e4ksytty"}, "cond": {"1s": "hyv\u00e4ksyisin", "1p": "hyv\u00e4ksyisimme", "2s": "hyv\u00e4ksyisit", "2p": "hyv\u00e4ksyisitte", "3s": "hyv\u00e4ksyisi", "3p": "hyv\u00e4ksyisiv\u00e4t", "passive_pos": "hyv\u00e4ksytt\u00e4isiin", "passive_neg": "ei hyv\u00e4ksytt\u00e4isi"}, "imp": {"2s": "hyv\u00e4ksy", "2p": "hyv\u00e4ksyk\u00e4\u00e4"}, "part": {"pres": {"active": "hyv\u00e4ksyv\u00e4", "passive": "hyv\u00e4ksytt\u00e4v\u00e4"}, "past": {"active": "hyv\u00e4ksynyt", "passive": "hyv\u00e4ksytty"}, "agent": {"positive": "hyv\u00e4ksym\u00e4", "negative": "hyv\u00e4ksym\u00e4t\u00f6n"}}, "inf": {"ine": "hyv\u00e4ksym\u00e4ss\u00e4", "ela": "hyv\u00e4ksym\u00e4st\u00e4", "ill": "hyv\u00e4ksym\u00e4\u00e4n", "ade": "hyv\u00e4ksym\u00e4ll\u00e4", "abe": "hyv\u00e4ksym\u00e4tt\u00e4", "nom": "hyv\u00e4ksyminen"}}}}, {"verb": "my\u00f6nt\u00e4\u00e4", "verb_data": {"pos": "291", "freq": "0.038529", "forms": {"pres": {"1s": "my\u00f6nn\u00e4n", "1p": "my\u00f6nn\u00e4mme", "2s": "my\u00f6nn\u00e4t", "2p": "my\u00f6nn\u00e4tte", "3s": "my\u00f6nt\u00e4\u00e4", "3p": "my\u00f6nt\u00e4v\u00e4t", "passive_pos": "my\u00f6nnet\u00e4\u00e4n", "passive_neg": "ei my\u00f6nnet\u00e4"}, "past": {"1s": "my\u00f6nsin", "1p": "my\u00f6nsimme", "2s": "my\u00f6nsit", "2p": "my\u00f6nsitte", "3s": "my\u00f6nsi", "3p": "my\u00f6nsiv\u00e4t", "passive_pos": "my\u00f6nnettiin", "passive_neg": "ei my\u00f6nnetty"}, "cond": {"1s": "my\u00f6nt\u00e4isin", "1p": "my\u00f6nt\u00e4isimme", "2s": "my\u00f6nt\u00e4isit", "2p": "my\u00f6nt\u00e4isitte", "3s": "my\u00f6nt\u00e4isi", "3p": "my\u00f6nt\u00e4isiv\u00e4t", "passive_pos": "my\u00f6nnett\u00e4isiin", "passive_neg": "ei my\u00f6nnett\u00e4isi"}, "imp": {"2s": "my\u00f6nn\u00e4", "2p": "my\u00f6nt\u00e4k\u00e4\u00e4"}, "part": {"pres": {"active": "my\u00f6nt\u00e4v\u00e4", "passive": "my\u00f6nnett\u00e4v\u00e4"}, "past": {"active": "my\u00f6nt\u00e4nyt", "passive": "my\u00f6nnetty"}, "agent": {"positive": "my\u00f6nt\u00e4m\u00e4", "negative": "my\u00f6nt\u00e4m\u00e4t\u00f6n"}}, "inf": {"ine": "my\u00f6nt\u00e4m\u00e4ss\u00e4", "ela": "my\u00f6nt\u00e4m\u00e4st\u00e4", "ill": "my\u00f6nt\u00e4m\u00e4\u00e4n", "ade": "my\u00f6nt\u00e4m\u00e4ll\u00e4", "abe": "my\u00f6nt\u00e4m\u00e4tt\u00e4", "nom": "my\u00f6nt\u00e4minen"}}}}, {"verb": "siirty\u00e4", "verb_data": {"pos": "297", "freq": "0.038021", "forms": {"pres": {"1s": "siirryn", "1p": "siirrymme", "2s": "siirryt", "2p": "siirrytte", "3s": "siirtyy", "3p": "siirtyv\u00e4t", "passive_pos": "siirryt\u00e4\u00e4n", "passive_neg": "ei siirryt\u00e4"}, "past": {"1s": "siirryin", "1p": "siirryimme", "2s": "siirryit", "2p": "siirryitte", "3s": "siirtyi", "3p": "siirtyiv\u00e4t", "passive_pos": "siirryttiin", "passive_neg": "ei siirrytty"}, "cond": {"1s": "siirtyisin", "1p": "siirtyisimme", "2s": "siirtyisit", "2p": "siirtyisitte", "3s": "siirtyisi", "3p": "siirtyisiv\u00e4t", "passive_pos": "siirrytt\u00e4isiin", "passive_neg": "ei siirrytt\u00e4isi"}, "imp": {"2s": "siirry", "2p": "siirtyk\u00e4\u00e4"}, "part": {"pres": {"active": "siirtyv\u00e4", "passive": "siirrytt\u00e4v\u00e4"}, "past": {"active": "siirtynyt", "passive": "siirrytty"}, "agent": {"positive": "siirtym\u00e4", "negative": "siirtym\u00e4t\u00f6n"}}, "inf": {"ine": "siirtym\u00e4ss\u00e4", "ela": "siirtym\u00e4st\u00e4", "ill": "siirtym\u00e4\u00e4n", "ade": "siirtym\u00e4ll\u00e4", "abe": "siirtym\u00e4tt\u00e4", "nom": "siirtyminen"}}}}, {"verb": "aiheuttaa", "verb_data": {"pos": "298", "freq": "0.037958", "forms": {"pres": {"1s": "aiheutan", "1p": "aiheutamme", "2s": "aiheutat", "2p": "aiheutatte", "3s": "aiheuttaa", "3p": "aiheuttavat", "passive_pos": "aiheutetaan", "passive_neg": "ei aiheuteta"}, "past": {"1s": "aiheutin", "1p": "aiheutimme", "2s": "aiheutit", "2p": "aiheutitte", "3s": "aiheutti", "3p": "aiheuttivat", "passive_pos": "aiheutettiin", "passive_neg": "ei aiheutettu"}, "cond": {"1s": "aiheuttaisin", "1p": "aiheuttaisimme", "2s": "aiheuttaisit", "2p": "aiheuttaisitte", "3s": "aiheuttaisi", "3p": "aiheuttaisivat", "passive_pos": "aiheutettaisiin", "passive_neg": "ei aiheutettaisi"}, "imp": {"2s": "aiheuta", "2p": "aiheuttakaa"}, "part": {"pres": {"active": "aiheuttava", "passive": "aiheutettava"}, "past": {"active": "aiheuttanut", "passive": "aiheutettu"}, "agent": {"positive": "aiheuttama", "negative": "aiheuttamaton"}}, "inf": {"ine": "aiheuttamassa", "ela": "aiheuttamasta", "ill": "aiheuttamaan", "ade": "aiheuttamalla", "abe": "aiheuttamatta", "nom": "aiheuttaminen"}}}}, {"verb": "aikoa", "verb_data": {"pos": "299", "freq": "0.037917", "forms": {"pres": {"1s": "aion", "1p": "aiomme", "2s": "aiot", "2p": "aiotte", "3s": "aikoo", "3p": "aikovat", "passive_pos": "aiotaan", "passive_neg": "ei aiota"}, "past": {"1s": "aioin", "1p": "aioimme", "2s": "aioit", "2p": "aioitte", "3s": "aikoi", "3p": "aikoivat", "passive_pos": "aiottiin", "passive_neg": "ei aiottu"}, "cond": {"1s": "aikoisin", "1p": "aikoisimme", "2s": "aikoisit", "2p": "aikoisitte", "3s": "aikoisi", "3p": "aikoisivat", "passive_pos": "aiottaisiin", "passive_neg": "ei aiottaisi"}, "imp": {"2s": "aio", "2p": "aikokaa"}, "part": {"pres": {"active": "aikova", "passive": "aiottava"}, "past": {"active": "aikonut", "passive": "aiottu"}, "agent": {"positive": "aikoma", "negative": "aikomaton"}}, "inf": {"ine": "aikomassa", "ela": "aikomasta", "ill": "aikomaan", "ade": "aikomalla", "abe": "aikomatta", "nom": "aikominen"}}}}, {"verb": "hakea", "verb_data": {"pos": "300", "freq": "0.037824", "forms": {"pres": {"1s": "haen", "1p": "haemme", "2s": "haet", "2p": "haette", "3s": "hakee", "3p": "hakevat", "passive_pos": "haetaan", "passive_neg": "ei haeta"}, "past": {"1s": "hain", "1p": "haimme", "2s": "hait", "2p": "haitte", "3s": "haki", "3p": "hakivat", "passive_pos": "haettiin", "passive_neg": "ei haettu"}, "cond": {"1s": "hakisin", "1p": "hakisimme", "2s": "hakisit", "2p": "hakisitte", "3s": "hakisi", "3p": "hakisivat", "passive_pos": "haettaisiin", "passive_neg": "ei haettaisi"}, "imp": {"2s": "hae", "2p": "hakekaa"}, "part": {"pres": {"active": "hakeva", "passive": "haettava"}, "past": {"active": "hakenut", "passive": "haettu"}, "agent": {"positive": "hakema", "negative": "hakematon"}}, "inf": {"ine": "hakemassa", "ela": "hakemasta", "ill": "hakemaan", "ade": "hakemalla", "abe": "hakematta", "nom": "hakeminen"}}}}, {"verb": "muuttaa", "verb_data": {"pos": "301", "freq": "0.037731", "forms": {"pres": {"1s": "muutan", "1p": "muutamme", "2s": "muutat", "2p": "muutatte", "3s": "muuttaa", "3p": "muuttavat", "passive_pos": "muutetaan", "passive_neg": "ei muuteta"}, "past": {"1s": "muutin", "1p": "muutimme", "2s": "muutit", "2p": "muutitte", "3s": "muutti", "3p": "muuttivat", "passive_pos": "muutettiin", "passive_neg": "ei muutettu"}, "cond": {"1s": "muuttaisin", "1p": "muuttaisimme", "2s": "muuttaisit", "2p": "muuttaisitte", "3s": "muuttaisi", "3p": "muuttaisivat", "passive_pos": "muutettaisiin", "passive_neg": "ei muutettaisi"}, "imp": {"2s": "muuta", "2p": "muuttakaa"}, "part": {"pres": {"active": "muuttava", "passive": "muutettava"}, "past": {"active": "muuttanut", "passive": "muutettu"}, "agent": {"positive": "muuttama", "negative": "muuttamaton"}}, "inf": {"ine": "muuttamassa", "ela": "muuttamasta", "ill": "muuttamaan", "ade": "muuttamalla", "abe": "muuttamatta", "nom": "muuttaminen"}}}}, {"verb": "myyd\u00e4", "verb_data": {"pos": "305", "freq": "0.037513", "forms": {"pres": {"1s": "myyn", "1p": "myymme", "2s": "myyt", "2p": "myytte", "3s": "myy", "3p": "myyv\u00e4t", "passive_pos": "myyd\u00e4\u00e4n", "passive_neg": "ei myyd\u00e4"}, "past": {"1s": "myin", "1p": "myimme", "2s": "myit", "2p": "myitte", "3s": "myi", "3p": "myiv\u00e4t", "passive_pos": "myytiin", "passive_neg": "ei myyty"}, "cond": {"1s": "myisin", "1p": "myisimme", "2s": "myisit", "2p": "myisitte", "3s": "myisi", "3p": "myisiv\u00e4t", "passive_pos": "myyt\u00e4isiin", "passive_neg": "ei myyt\u00e4isi"}, "imp": {"2s": "myy", "2p": "myyk\u00e4\u00e4"}, "part": {"pres": {"active": "myyv\u00e4", "passive": "myyt\u00e4v\u00e4"}, "past": {"active": "myynyt", "passive": "myyty"}, "agent": {"positive": "myym\u00e4", "negative": "myym\u00e4t\u00f6n"}}, "inf": {"ine": "myym\u00e4ss\u00e4", "ela": "myym\u00e4st\u00e4", "ill": "myym\u00e4\u00e4n", "ade": "myym\u00e4ll\u00e4", "abe": "myym\u00e4tt\u00e4", "nom": "myyminen"}}}}, {"verb": "nostaa", "verb_data": {"pos": "306", "freq": "0.037406", "forms": {"pres": {"1s": "nostan", "1p": "nostamme", "2s": "nostat", "2p": "nostatte", "3s": "nostaa", "3p": "nostavat", "passive_pos": "nostetaan", "passive_neg": "ei nosteta"}, "past": {"1s": "nostin", "1p": "nostimme", "2s": "nostit", "2p": "nostitte", "3s": "nosti", "3p": "nostivat", "passive_pos": "nostettiin", "passive_neg": "ei nostettu"}, "cond": {"1s": "nostaisin", "1p": "nostaisimme", "2s": "nostaisit", "2p": "nostaisitte", "3s": "nostaisi", "3p": "nostaisivat", "passive_pos": "nostettaisiin", "passive_neg": "ei nostettaisi"}, "imp": {"2s": "nosta", "2p": "nostakaa"}, "part": {"pres": {"active": "nostava", "passive": "nostettava"}, "past": {"active": "nostanut", "passive": "nostettu"}, "agent": {"positive": "nostama", "negative": "nostamaton"}}, "inf": {"ine": "nostamassa", "ela": "nostamasta", "ill": "nostamaan", "ade": "nostamalla", "abe": "nostamatta", "nom": "nostaminen"}}}}, {"verb": "kest\u00e4\u00e4", "verb_data": {"pos": "310", "freq": "0.036738", "forms": {"pres": {"1s": "kest\u00e4n", "1p": "kest\u00e4mme", "2s": "kest\u00e4t", "2p": "kest\u00e4tte", "3s": "kest\u00e4\u00e4", "3p": "kest\u00e4v\u00e4t", "passive_pos": "kestet\u00e4\u00e4n", "passive_neg": "ei kestet\u00e4"}, "past": {"1s": "kestin", "1p": "kestimme", "2s": "kestit", "2p": "kestitte", "3s": "kesti", "3p": "kestiv\u00e4t", "passive_pos": "kestettiin", "passive_neg": "ei kestetty"}, "cond": {"1s": "kest\u00e4isin", "1p": "kest\u00e4isimme", "2s": "kest\u00e4isit", "2p": "kest\u00e4isitte", "3s": "kest\u00e4isi", "3p": "kest\u00e4isiv\u00e4t", "passive_pos": "kestett\u00e4isiin", "passive_neg": "ei kestett\u00e4isi"}, "imp": {"2s": "kest\u00e4", "2p": "kest\u00e4k\u00e4\u00e4"}, "part": {"pres": {"active": "kest\u00e4v\u00e4", "passive": "kestett\u00e4v\u00e4"}, "past": {"active": "kest\u00e4nyt", "passive": "kestetty"}, "agent": {"positive": "kest\u00e4m\u00e4", "negative": "kest\u00e4m\u00e4t\u00f6n"}}, "inf": {"ine": "kest\u00e4m\u00e4ss\u00e4", "ela": "kest\u00e4m\u00e4st\u00e4", "ill": "kest\u00e4m\u00e4\u00e4n", "ade": "kest\u00e4m\u00e4ll\u00e4", "abe": "kest\u00e4m\u00e4tt\u00e4", "nom": "kest\u00e4minen"}}}}, {"verb": "pysy\u00e4", "verb_data": {"pos": "311", "freq": "0.03645", "forms": {"pres": {"1s": "pysyn", "1p": "pysymme", "2s": "pysyt", "2p": "pysytte", "3s": "pysyy", "3p": "pysyv\u00e4t", "passive_pos": "pysyt\u00e4\u00e4n", "passive_neg": "ei pysyt\u00e4"}, "past": {"1s": "pysyin", "1p": "pysyimme", "2s": "pysyit", "2p": "pysyitte", "3s": "pysyi", "3p": "pysyiv\u00e4t", "passive_pos": "pysyttiin", "passive_neg": "ei pysytty"}, "cond": {"1s": "pysyisin", "1p": "pysyisimme", "2s": "pysyisit", "2p": "pysyisitte", "3s": "pysyisi", "3p": "pysyisiv\u00e4t", "passive_pos": "pysytt\u00e4isiin", "passive_neg": "ei pysytt\u00e4isi"}, "imp": {"2s": "pysy", "2p": "pysyk\u00e4\u00e4"}, "part": {"pres": {"active": "pysyv\u00e4", "passive": "pysytt\u00e4v\u00e4"}, "past": {"active": "pysynyt", "passive": "pysytty"}, "agent": {"positive": "pysym\u00e4", "negative": "pysym\u00e4t\u00f6n"}}, "inf": {"ine": "pysym\u00e4ss\u00e4", "ela": "pysym\u00e4st\u00e4", "ill": "pysym\u00e4\u00e4n", "ade": "pysym\u00e4ll\u00e4", "abe": "pysym\u00e4tt\u00e4", "nom": "pysyminen"}}}}, {"verb": "muistuttaa", "verb_data": {"pos": "313", "freq": "0.036417", "forms": {"pres": {"1s": "muistutan", "1p": "muistutamme", "2s": "muistutat", "2p": "muistutatte", "3s": "muistuttaa", "3p": "muistuttavat", "passive_pos": "muistutetaan", "passive_neg": "ei muistuteta"}, "past": {"1s": "muistutin", "1p": "muistutimme", "2s": "muistutit", "2p": "muistutitte", "3s": "muistutti", "3p": "muistuttivat", "passive_pos": "muistutettiin", "passive_neg": "ei muistutettu"}, "cond": {"1s": "muistuttaisin", "1p": "muistuttaisimme", "2s": "muistuttaisit", "2p": "muistuttaisitte", "3s": "muistuttaisi", "3p": "muistuttaisivat", "passive_pos": "muistutettaisiin", "passive_neg": "ei muistutettaisi"}, "imp": {"2s": "muistuta", "2p": "muistuttakaa"}, "part": {"pres": {"active": "muistuttava", "passive": "muistutettava"}, "past": {"active": "muistuttanut", "passive": "muistutettu"}, "agent": {"positive": "muistuttama", "negative": "muistuttamaton"}}, "inf": {"ine": "muistuttamassa", "ela": "muistuttamasta", "ill": "muistuttamaan", "ade": "muistuttamalla", "abe": "muistuttamatta", "nom": "muistuttaminen"}}}}, {"verb": "el\u00e4\u00e4", "verb_data": {"pos": "317", "freq": "0.036281", "forms": {"pres": {"1s": "el\u00e4n", "1p": "el\u00e4mme", "2s": "el\u00e4t", "2p": "el\u00e4tte", "3s": "el\u00e4\u00e4", "3p": "el\u00e4v\u00e4t", "passive_pos": "elet\u00e4\u00e4n", "passive_neg": "ei elet\u00e4"}, "past": {"1s": "elin", "1p": "elimme", "2s": "elit", "2p": "elitte", "3s": "eli", "3p": "eliv\u00e4t", "passive_pos": "elettiin", "passive_neg": "ei eletty"}, "cond": {"1s": "el\u00e4isin", "1p": "el\u00e4isimme", "2s": "el\u00e4isit", "2p": "el\u00e4isitte", "3s": "el\u00e4isi", "3p": "el\u00e4isiv\u00e4t", "passive_pos": "elett\u00e4isiin", "passive_neg": "ei elett\u00e4isi"}, "imp": {"2s": "el\u00e4", "2p": "el\u00e4k\u00e4\u00e4"}, "part": {"pres": {"active": "el\u00e4v\u00e4", "passive": "elett\u00e4v\u00e4"}, "past": {"active": "el\u00e4nyt", "passive": "eletty"}, "agent": {"positive": "el\u00e4m\u00e4", "negative": "el\u00e4m\u00e4t\u00f6n"}}, "inf": {"ine": "el\u00e4m\u00e4ss\u00e4", "ela": "el\u00e4m\u00e4st\u00e4", "ill": "el\u00e4m\u00e4\u00e4n", "ade": "el\u00e4m\u00e4ll\u00e4", "abe": "el\u00e4m\u00e4tt\u00e4", "nom": "el\u00e4minen"}}}}, {"verb": "osallistua", "verb_data": {"pos": "318", "freq": "0.036168", "forms": {"pres": {"1s": "osallistun", "1p": "osallistumme", "2s": "osallistut", "2p": "osallistutte", "3s": "osallistuu", "3p": "osallistuvat", "passive_pos": "osallistutaan", "passive_neg": "ei osallistuta"}, "past": {"1s": "osallistuin", "1p": "osallistuimme", "2s": "osallistuit", "2p": "osallistuitte", "3s": "osallistui", "3p": "osallistuivat", "passive_pos": "osallistuttiin", "passive_neg": "ei osallistuttu"}, "cond": {"1s": "osallistuisin", "1p": "osallistuisimme", "2s": "osallistuisit", "2p": "osallistuisitte", "3s": "osallistuisi", "3p": "osallistuisivat", "passive_pos": "osallistuttaisiin", "passive_neg": "ei osallistuttaisi"}, "imp": {"2s": "osallistu", "2p": "osallistukaa"}, "part": {"pres": {"active": "osallistuva", "passive": "osallistuttava"}, "past": {"active": "osallistunut", "passive": "osallistuttu"}, "agent": {"positive": "osallistuma", "negative": "osallistumaton"}}, "inf": {"ine": "osallistumassa", "ela": "osallistumasta", "ill": "osallistumaan", "ade": "osallistumalla", "abe": "osallistumatta", "nom": "osallistuminen"}}}}, {"verb": "koskea", "verb_data": {"pos": "320", "freq": "0.036025", "forms": {"pres": {"1s": "kosken", "1p": "koskemme", "2s": "kosket", "2p": "koskette", "3s": "koskee", "3p": "koskevat", "passive_pos": "kosketaan", "passive_neg": "ei kosketa"}, "past": {"1s": "koskin", "1p": "koskimme", "2s": "koskit", "2p": "koskitte", "3s": "koski", "3p": "koskivat", "passive_pos": "koskettiin", "passive_neg": "ei koskettu"}, "cond": {"1s": "koskisin", "1p": "koskisimme", "2s": "koskisit", "2p": "koskisitte", "3s": "koskisi", "3p": "koskisivat", "passive_pos": "koskettaisiin", "passive_neg": "ei koskettaisi"}, "imp": {"2s": "koske", "2p": "koskekaa"}, "part": {"pres": {"active": "koskeva", "passive": "koskettava"}, "past": {"active": "koskenut", "passive": "koskettu"}, "agent": {"positive": "koskema", "negative": "koskematon"}}, "inf": {"ine": "koskemassa", "ela": "koskemasta", "ill": "koskemaan", "ade": "koskemalla", "abe": "koskematta", "nom": "koskeminen"}}}}, {"verb": "onnistua", "verb_data": {"pos": "321", "freq": "0.035971", "forms": {"pres": {"1s": "onnistun", "1p": "onnistumme", "2s": "onnistut", "2p": "onnistutte", "3s": "onnistuu", "3p": "onnistuvat", "passive_pos": "onnistutaan", "passive_neg": "ei onnistuta"}, "past": {"1s": "onnistuin", "1p": "onnistuimme", "2s": "onnistuit", "2p": "onnistuitte", "3s": "onnistui", "3p": "onnistuivat", "passive_pos": "onnistuttiin", "passive_neg": "ei onnistuttu"}, "cond": {"1s": "onnistuisin", "1p": "onnistuisimme", "2s": "onnistuisit", "2p": "onnistuisitte", "3s": "onnistuisi", "3p": "onnistuisivat", "passive_pos": "onnistuttaisiin", "passive_neg": "ei onnistuttaisi"}, "imp": {"2s": "onnistu", "2p": "onnistukaa"}, "part": {"pres": {"active": "onnistuva", "passive": "onnistuttava"}, "past": {"active": "onnistunut", "passive": "onnistuttu"}, "agent": {"positive": "onnistuma", "negative": "onnistumaton"}}, "inf": {"ine": "onnistumassa", "ela": "onnistumasta", "ill": "onnistumaan", "ade": "onnistumalla", "abe": "onnistumatta", "nom": "onnistuminen"}}}}, {"verb": "toivoa", "verb_data": {"pos": "331", "freq": "0.035457", "forms": {"pres": {"1s": "toivon", "1p": "toivomme", "2s": "toivot", "2p": "toivotte", "3s": "toivoo", "3p": "toivovat", "passive_pos": "toivotaan", "passive_neg": "ei toivota"}, "past": {"1s": "toivoin", "1p": "toivoimme", "2s": "toivoit", "2p": "toivoitte", "3s": "toivoi", "3p": "toivoivat", "passive_pos": "toivottiin", "passive_neg": "ei toivottu"}, "cond": {"1s": "toivoisin", "1p": "toivoisimme", "2s": "toivoisit", "2p": "toivoisitte", "3s": "toivoisi", "3p": "toivoisivat", "passive_pos": "toivottaisiin", "passive_neg": "ei toivottaisi"}, "imp": {"2s": "toivo", "2p": "toivokaa"}, "part": {"pres": {"active": "toivova", "passive": "toivottava"}, "past": {"active": "toivonut", "passive": "toivottu"}, "agent": {"positive": "toivoma", "negative": "toivomaton"}}, "inf": {"ine": "toivomassa", "ela": "toivomasta", "ill": "toivomaan", "ade": "toivomalla", "abe": "toivomatta", "nom": "toivominen"}}}}, {"verb": "selvitt\u00e4\u00e4", "verb_data": {"pos": "336", "freq": "0.034961", "forms": {"pres": {"1s": "selvit\u00e4n", "1p": "selvit\u00e4mme", "2s": "selvit\u00e4t", "2p": "selvit\u00e4tte", "3s": "selvitt\u00e4\u00e4", "3p": "selvitt\u00e4v\u00e4t", "passive_pos": "selvitet\u00e4\u00e4n", "passive_neg": "ei selvitet\u00e4"}, "past": {"1s": "selvitin", "1p": "selvitimme", "2s": "selvitit", "2p": "selvititte", "3s": "selvitti", "3p": "selvittiv\u00e4t", "passive_pos": "selvitettiin", "passive_neg": "ei selvitetty"}, "cond": {"1s": "selvitt\u00e4isin", "1p": "selvitt\u00e4isimme", "2s": "selvitt\u00e4isit", "2p": "selvitt\u00e4isitte", "3s": "selvitt\u00e4isi", "3p": "selvitt\u00e4isiv\u00e4t", "passive_pos": "selvitett\u00e4isiin", "passive_neg": "ei selvitett\u00e4isi"}, "imp": {"2s": "selvit\u00e4", "2p": "selvitt\u00e4k\u00e4\u00e4"}, "part": {"pres": {"active": "selvitt\u00e4v\u00e4", "passive": "selvitett\u00e4v\u00e4"}, "past": {"active": "selvitt\u00e4nyt", "passive": "selvitetty"}, "agent": {"positive": "selvitt\u00e4m\u00e4", "negative": "selvitt\u00e4m\u00e4t\u00f6n"}}, "inf": {"ine": "selvitt\u00e4m\u00e4ss\u00e4", "ela": "selvitt\u00e4m\u00e4st\u00e4", "ill": "selvitt\u00e4m\u00e4\u00e4n", "ade": "selvitt\u00e4m\u00e4ll\u00e4", "abe": "selvitt\u00e4m\u00e4tt\u00e4", "nom": "selvitt\u00e4minen"}}}}, {"verb": "muuttua", "verb_data": {"pos": "358", "freq": "0.032615", "forms": {"pres": {"1s": "muutun", "1p": "muutumme", "2s": "muutut", "2p": "muututte", "3s": "muuttuu", "3p": "muuttuvat", "passive_pos": "muututaan", "passive_neg": "ei muututa"}, "past": {"1s": "muutuin", "1p": "muutuimme", "2s": "muutuit", "2p": "muutuitte", "3s": "muuttui", "3p": "muuttuivat", "passive_pos": "muututtiin", "passive_neg": "ei muututtu"}, "cond": {"1s": "muuttuisin", "1p": "muuttuisimme", "2s": "muuttuisit", "2p": "muuttuisitte", "3s": "muuttuisi", "3p": "muuttuisivat", "passive_pos": "muututtaisiin", "passive_neg": "ei muututtaisi"}, "imp": {"2s": "muutu", "2p": "muuttukaa"}, "part": {"pres": {"active": "muuttuva", "passive": "muututtava"}, "past": {"active": "muuttunut", "passive": "muututtu"}, "agent": {"positive": "muuttuma", "negative": "muuttumaton"}}, "inf": {"ine": "muuttumassa", "ela": "muuttumasta", "ill": "muuttumaan", "ade": "muuttumalla", "abe": "muuttumatta", "nom": "muuttuminen"}}}}, {"verb": "n\u00e4ky\u00e4", "verb_data": {"pos": "366", "freq": "0.031961", "forms": {"pres": {"1s": "n\u00e4yn", "1p": "n\u00e4ymme", "2s": "n\u00e4yt", "2p": "n\u00e4ytte", "3s": "n\u00e4kyy", "3p": "n\u00e4kyv\u00e4t", "passive_pos": "n\u00e4yt\u00e4\u00e4n", "passive_neg": "ei n\u00e4yt\u00e4"}, "past": {"1s": "n\u00e4yin", "1p": "n\u00e4yimme", "2s": "n\u00e4yit", "2p": "n\u00e4yitte", "3s": "n\u00e4kyi", "3p": "n\u00e4kyiv\u00e4t", "passive_pos": "n\u00e4yttiin", "passive_neg": "ei n\u00e4ytty"}, "cond": {"1s": "n\u00e4kyisin", "1p": "n\u00e4kyisimme", "2s": "n\u00e4kyisit", "2p": "n\u00e4kyisitte", "3s": "n\u00e4kyisi", "3p": "n\u00e4kyisiv\u00e4t", "passive_pos": "n\u00e4ytt\u00e4isiin", "passive_neg": "ei n\u00e4ytt\u00e4isi"}, "imp": {"2s": "n\u00e4y", "2p": "n\u00e4kyk\u00e4\u00e4"}, "part": {"pres": {"active": "n\u00e4kyv\u00e4", "passive": "n\u00e4ytt\u00e4v\u00e4"}, "past": {"active": "n\u00e4kynyt", "passive": "n\u00e4ytty"}, "agent": {"positive": "n\u00e4kym\u00e4", "negative": "n\u00e4kym\u00e4t\u00f6n"}}, "inf": {"ine": "n\u00e4kym\u00e4ss\u00e4", "ela": "n\u00e4kym\u00e4st\u00e4", "ill": "n\u00e4kym\u00e4\u00e4n", "ade": "n\u00e4kym\u00e4ll\u00e4", "abe": "n\u00e4kym\u00e4tt\u00e4", "nom": "n\u00e4kyminen"}}}}, {"verb": "ehti\u00e4", "verb_data": {"pos": "376", "freq": "0.031536", "forms": {"pres": {"1s": "ehdin", "1p": "ehdimme", "2s": "ehdit", "2p": "ehditte", "3s": "ehtii", "3p": "ehtiv\u00e4t", "passive_pos": "ehdit\u00e4\u00e4n", "passive_neg": "ei ehdit\u00e4"}, "past": {"1s": "ehdin", "1p": "ehdimme", "2s": "ehdit", "2p": "ehditte", "3s": "ehti", "3p": "ehtiv\u00e4t", "passive_pos": "ehdittiin", "passive_neg": "ei ehditty"}, "cond": {"1s": "ehtisin", "1p": "ehtisimme", "2s": "ehtisit", "2p": "ehtisitte", "3s": "ehtisi", "3p": "ehtisiv\u00e4t", "passive_pos": "ehditt\u00e4isiin", "passive_neg": "ei ehditt\u00e4isi"}, "imp": {"2s": "ehdi", "2p": "ehtik\u00e4\u00e4"}, "part": {"pres": {"active": "ehtiv\u00e4", "passive": "ehditt\u00e4v\u00e4"}, "past": {"active": "ehtinyt", "passive": "ehditty"}, "agent": {"positive": "ehtim\u00e4", "negative": "ehtim\u00e4t\u00f6n"}}, "inf": {"ine": "ehtim\u00e4ss\u00e4", "ela": "ehtim\u00e4st\u00e4", "ill": "ehtim\u00e4\u00e4n", "ade": "ehtim\u00e4ll\u00e4", "abe": "ehtim\u00e4tt\u00e4", "nom": "ehtiminen"}}}}, {"verb": "asua", "verb_data": {"pos": "377", "freq": "0.031497", "forms": {"pres": {"1s": "asun", "1p": "asumme", "2s": "asut", "2p": "asutte", "3s": "asuu", "3p": "asuvat", "passive_pos": "asutaan", "passive_neg": "ei asuta"}, "past": {"1s": "asuin", "1p": "asuimme", "2s": "asuit", "2p": "asuitte", "3s": "asui", "3p": "asuivat", "passive_pos": "asuttiin", "passive_neg": "ei asuttu"}, "cond": {"1s": "asuisin", "1p": "asuisimme", "2s": "asuisit", "2p": "asuisitte", "3s": "asuisi", "3p": "asuisivat", "passive_pos": "asuttaisiin", "passive_neg": "ei asuttaisi"}, "imp": {"2s": "asu", "2p": "asukaa"}, "part": {"pres": {"active": "asuva", "passive": "asuttava"}, "past": {"active": "asunut", "passive": "asuttu"}, "agent": {"positive": "asuma", "negative": "asumaton"}}, "inf": {"ine": "asumassa", "ela": "asumasta", "ill": "asumaan", "ade": "asumalla", "abe": "asumatta", "nom": "asuminen"}}}}, {"verb": "osoittaa", "verb_data": {"pos": "378", "freq": "0.031246", "forms": {"pres": {"1s": "osoitan", "1p": "osoitamme", "2s": "osoitat", "2p": "osoitatte", "3s": "osoittaa", "3p": "osoittavat", "passive_pos": "osoitetaan", "passive_neg": "ei osoiteta"}, "past": {"1s": "osoitin", "1p": "osoitimme", "2s": "osoitit", "2p": "osoititte", "3s": "osoitti", "3p": "osoittivat", "passive_pos": "osoitettiin", "passive_neg": "ei osoitettu"}, "cond": {"1s": "osoittaisin", "1p": "osoittaisimme", "2s": "osoittaisit", "2p": "osoittaisitte", "3s": "osoittaisi", "3p": "osoittaisivat", "passive_pos": "osoitettaisiin", "passive_neg": "ei osoitettaisi"}, "imp": {"2s": "osoita", "2p": "osoittakaa"}, "part": {"pres": {"active": "osoittava", "passive": "osoitettava"}, "past": {"active": "osoittanut", "passive": "osoitettu"}, "agent": {"positive": "osoittama", "negative": "osoittamaton"}}, "inf": {"ine": "osoittamassa", "ela": "osoittamasta", "ill": "osoittamaan", "ade": "osoittamalla", "abe": "osoittamatta", "nom": "osoittaminen"}}}}, {"verb": "ostaa", "verb_data": {"pos": "382", "freq": "0.031078", "forms": {"pres": {"1s": "ostan", "1p": "ostamme", "2s": "ostat", "2p": "ostatte", "3s": "ostaa", "3p": "ostavat", "passive_pos": "ostetaan", "passive_neg": "ei osteta"}, "past": {"1s": "ostin", "1p": "ostimme", "2s": "ostit", "2p": "ostitte", "3s": "osti", "3p": "ostivat", "passive_pos": "ostettiin", "passive_neg": "ei ostettu"}, "cond": {"1s": "ostaisin", "1p": "ostaisimme", "2s": "ostaisit", "2p": "ostaisitte", "3s": "ostaisi", "3p": "ostaisivat", "passive_pos": "ostettaisiin", "passive_neg": "ei ostettaisi"}, "imp": {"2s": "osta", "2p": "ostakaa"}, "part": {"pres": {"active": "ostava", "passive": "ostettava"}, "past": {"active": "ostanut", "passive": "ostettu"}, "agent": {"positive": "ostama", "negative": "ostamaton"}}, "inf": {"ine": "ostamassa", "ela": "ostamasta", "ill": "ostamaan", "ade": "ostamalla", "abe": "ostamatta", "nom": "ostaminen"}}}}, {"verb": "kirjoittaa", "verb_data": {"pos": "387", "freq": "0.030746", "forms": {"pres": {"1s": "kirjoitan", "1p": "kirjoitamme", "2s": "kirjoitat", "2p": "kirjoitatte", "3s": "kirjoittaa", "3p": "kirjoittavat", "passive_pos": "kirjoitetaan", "passive_neg": "ei kirjoiteta"}, "past": {"1s": "kirjoitin", "1p": "kirjoitimme", "2s": "kirjoitit", "2p": "kirjoititte", "3s": "kirjoitti", "3p": "kirjoittivat", "passive_pos": "kirjoitettiin", "passive_neg": "ei kirjoitettu"}, "cond": {"1s": "kirjoittaisin", "1p": "kirjoittaisimme", "2s": "kirjoittaisit", "2p": "kirjoittaisitte", "3s": "kirjoittaisi", "3p": "kirjoittaisivat", "passive_pos": "kirjoitettaisiin", "passive_neg": "ei kirjoitettaisi"}, "imp": {"2s": "kirjoita", "2p": "kirjoittakaa"}, "part": {"pres": {"active": "kirjoittava", "passive": "kirjoitettava"}, "past": {"active": "kirjoittanut", "passive": "kirjoitettu"}, "agent": {"positive": "kirjoittama", "negative": "kirjoittamaton"}}, "inf": {"ine": "kirjoittamassa", "ela": "kirjoittamasta", "ill": "kirjoittamaan", "ade": "kirjoittamalla", "abe": "kirjoittamatta", "nom": "kirjoittaminen"}}}}, {"verb": "perustaa", "verb_data": {"pos": "398", "freq": "0.029695", "forms": {"pres": {"1s": "perustan", "1p": "perustamme", "2s": "perustat", "2p": "perustatte", "3s": "perustaa", "3p": "perustavat", "passive_pos": "perustetaan", "passive_neg": "ei perusteta"}, "past": {"1s": "perustin", "1p": "perustimme", "2s": "perustit", "2p": "perustitte", "3s": "perusti", "3p": "perustivat", "passive_pos": "perustettiin", "passive_neg": "ei perustettu"}, "cond": {"1s": "perustaisin", "1p": "perustaisimme", "2s": "perustaisit", "2p": "perustaisitte", "3s": "perustaisi", "3p": "perustaisivat", "passive_pos": "perustettaisiin", "passive_neg": "ei perustettaisi"}, "imp": {"2s": "perusta", "2p": "perustakaa"}, "part": {"pres": {"active": "perustava", "passive": "perustettava"}, "past": {"active": "perustanut", "passive": "perustettu"}, "agent": {"positive": "perustama", "negative": "perustamaton"}}, "inf": {"ine": "perustamassa", "ela": "perustamasta", "ill": "perustamaan", "ade": "perustamalla", "abe": "perustamatta", "nom": "perustaminen"}}}}, {"verb": "jakaa", "verb_data": {"pos": "399", "freq": "0.029622", "forms": {"pres": {"1s": "jaan", "1p": "jaamme", "2s": "jaat", "2p": "jaatte", "3s": "jakaa", "3p": "jakavat", "passive_pos": "jaetaan", "passive_neg": "ei jaeta"}, "past": {"1s": "jaoin", "1p": "jaoimme", "2s": "jaoit", "2p": "jaoitte", "3s": "jakoi", "3p": "jakoivat", "passive_pos": "jaettiin", "passive_neg": "ei jaettu"}, "cond": {"1s": "jakaisin", "1p": "jakaisimme", "2s": "jakaisit", "2p": "jakaisitte", "3s": "jakaisi", "3p": "jakaisivat", "passive_pos": "jaettaisiin", "passive_neg": "ei jaettaisi"}, "imp": {"2s": "jaa", "2p": "jakakaa"}, "part": {"pres": {"active": "jakava", "passive": "jaettava"}, "past": {"active": "jakanut", "passive": "jaettu"}, "agent": {"positive": "jakama", "negative": "jakamaton"}}, "inf": {"ine": "jakamassa", "ela": "jakamasta", "ill": "jakamaan", "ade": "jakamalla", "abe": "jakamatta", "nom": "jakaminen"}}}}, {"verb": "kokea", "verb_data": {"pos": "400", "freq": "0.029498", "forms": {"pres": {"1s": "koen", "1p": "koemme", "2s": "koet", "2p": "koette", "3s": "kokee", "3p": "kokevat", "passive_pos": "koetaan", "passive_neg": "ei koeta"}, "past": {"1s": "koin", "1p": "koimme", "2s": "koit", "2p": "koitte", "3s": "koki", "3p": "kokivat", "passive_pos": "koettiin", "passive_neg": "ei koettu"}, "cond": {"1s": "kokisin", "1p": "kokisimme", "2s": "kokisit", "2p": "kokisitte", "3s": "kokisi", "3p": "kokisivat", "passive_pos": "koettaisiin", "passive_neg": "ei koettaisi"}, "imp": {"2s": "koe", "2p": "kokekaa"}, "part": {"pres": {"active": "kokeva", "passive": "koettava"}, "past": {"active": "kokenut", "passive": "koettu"}, "agent": {"positive": "kokema", "negative": "kokematon"}}, "inf": {"ine": "kokemassa", "ela": "kokemasta", "ill": "kokemaan", "ade": "kokemalla", "abe": "kokematta", "nom": "kokeminen"}}}}, {"verb": "palata", "verb_data": {"pos": "402", "freq": "0.029301", "forms": {"pres": {"1s": "palaan", "1p": "palaamme", "2s": "palaat", "2p": "palaatte", "3s": "palaa", "3p": "palaavat", "passive_pos": "palataan", "passive_neg": "ei palata"}, "past": {"1s": "palasin", "1p": "palasimme", "2s": "palasit", "2p": "palasitte", "3s": "palasi", "3p": "palasivat", "passive_pos": "palattiin", "passive_neg": "ei palattu"}, "cond": {"1s": "palaisin", "1p": "palaisimme", "2s": "palaisit", "2p": "palaisitte", "3s": "palaisi", "3p": "palaisivat", "passive_pos": "palattaisiin", "passive_neg": "ei palattaisi"}, "imp": {"2s": "palaa", "2p": "palatkaa"}, "part": {"pres": {"active": "palaava", "passive": "palattava"}, "past": {"active": "palannut", "passive": "palattu"}, "agent": {"positive": "palaama", "negative": "palaamaton"}}, "inf": {"ine": "palaamassa", "ela": "palaamasta", "ill": "palaamaan", "ade": "palaamalla", "abe": "palaamatta", "nom": "palaaminen"}}}}, {"verb": "korostaa", "verb_data": {"pos": "404", "freq": "0.029078", "forms": {"pres": {"1s": "korostan", "1p": "korostamme", "2s": "korostat", "2p": "korostatte", "3s": "korostaa", "3p": "korostavat", "passive_pos": "korostetaan", "passive_neg": "ei korosteta"}, "past": {"1s": "korostin", "1p": "korostimme", "2s": "korostit", "2p": "korostitte", "3s": "korosti", "3p": "korostivat", "passive_pos": "korostettiin", "passive_neg": "ei korostettu"}, "cond": {"1s": "korostaisin", "1p": "korostaisimme", "2s": "korostaisit", "2p": "korostaisitte", "3s": "korostaisi", "3p": "korostaisivat", "passive_pos": "korostettaisiin", "passive_neg": "ei korostettaisi"}, "imp": {"2s": "korosta", "2p": "korostakaa"}, "part": {"pres": {"active": "korostava", "passive": "korostettava"}, "past": {"active": "korostanut", "passive": "korostettu"}, "agent": {"positive": "korostama", "negative": "korostamaton"}}, "inf": {"ine": "korostamassa", "ela": "korostamasta", "ill": "korostamaan", "ade": "korostamalla", "abe": "korostamatta", "nom": "korostaminen"}}}}, {"verb": "luoda", "verb_data": {"pos": "407", "freq": "0.029025", "forms": {"pres": {"1s": "luon", "1p": "luomme", "2s": "luot", "2p": "luotte", "3s": "luo", "3p": "luovat", "passive_pos": "luodaan", "passive_neg": "ei luoda"}, "past": {"1s": "loin", "1p": "loimme", "2s": "loit", "2p": "loitte", "3s": "loi", "3p": "loivat", "passive_pos": "luotiin", "passive_neg": "ei luotu"}, "cond": {"1s": "loisin", "1p": "loisimme", "2s": "loisit", "2p": "loisitte", "3s": "loisi", "3p": "loisivat", "passive_pos": "luotaisiin", "passive_neg": "ei luotaisi"}, "imp": {"2s": "luo", "2p": "luokaa"}, "part": {"pres": {"active": "luova", "passive": "luotava"}, "past": {"active": "luonut", "passive": "luotu"}, "agent": {"positive": "luoma", "negative": "luomaton"}}, "inf": {"ine": "luomassa", "ela": "luomasta", "ill": "luomaan", "ade": "luomalla", "abe": "luomatta", "nom": "luominen"}}}}, {"verb": "suunnitella", "verb_data": {"pos": "412", "freq": "0.028543", "forms": {"pres": {"1s": "suunnittelen", "1p": "suunnittelemme", "2s": "suunnittelet", "2p": "suunnittelette", "3s": "suunnittelee", "3p": "suunnittelevat", "passive_pos": "suunnitellaan", "passive_neg": "ei suunnitella"}, "past": {"1s": "suunnittelin", "1p": "suunnittelimme", "2s": "suunnittelit", "2p": "suunnittelitte", "3s": "suunnitteli", "3p": "suunnittelivat", "passive_pos": "suunniteltiin", "passive_neg": "ei suunniteltu"}, "cond": {"1s": "suunnittelisin", "1p": "suunnittelisimme", "2s": "suunnittelisit", "2p": "suunnittelisitte", "3s": "suunnittelisi", "3p": "suunnittelisivat", "passive_pos": "suunniteltaisiin", "passive_neg": "ei suunniteltaisi"}, "imp": {"2s": "suunnittele", "2p": "suunnitelkaa"}, "part": {"pres": {"active": "suunnitteleva", "passive": "suunniteltava"}, "past": {"active": "suunnitellut", "passive": "suunniteltu"}, "agent": {"positive": "suunnittelema", "negative": "suunnittelematon"}}, "inf": {"ine": "suunnittelemassa", "ela": "suunnittelemasta", "ill": "suunnittelemaan", "ade": "suunnittelemalla", "abe": "suunnittelematta", "nom": "suunnitteleminen"}}}}, {"verb": "p\u00e4\u00e4tty\u00e4", "verb_data": {"pos": "416", "freq": "0.028273", "forms": {"pres": {"1s": "p\u00e4\u00e4tyn", "1p": "p\u00e4\u00e4tymme", "2s": "p\u00e4\u00e4tyt", "2p": "p\u00e4\u00e4tytte", "3s": "p\u00e4\u00e4ttyy", "3p": "p\u00e4\u00e4ttyv\u00e4t", "passive_pos": "p\u00e4\u00e4tyt\u00e4\u00e4n", "passive_neg": "ei p\u00e4\u00e4tyt\u00e4"}, "past": {"1s": "p\u00e4\u00e4tyin", "1p": "p\u00e4\u00e4tyimme", "2s": "p\u00e4\u00e4tyit", "2p": "p\u00e4\u00e4tyitte", "3s": "p\u00e4\u00e4ttyi", "3p": "p\u00e4\u00e4ttyiv\u00e4t", "passive_pos": "p\u00e4\u00e4tyttiin", "passive_neg": "ei p\u00e4\u00e4tytty"}, "cond": {"1s": "p\u00e4\u00e4ttyisin", "1p": "p\u00e4\u00e4ttyisimme", "2s": "p\u00e4\u00e4ttyisit", "2p": "p\u00e4\u00e4ttyisitte", "3s": "p\u00e4\u00e4ttyisi", "3p": "p\u00e4\u00e4ttyisiv\u00e4t", "passive_pos": "p\u00e4\u00e4tytt\u00e4isiin", "passive_neg": "ei p\u00e4\u00e4tytt\u00e4isi"}, "imp": {"2s": "p\u00e4\u00e4ty", "2p": "p\u00e4\u00e4ttyk\u00e4\u00e4"}, "part": {"pres": {"active": "p\u00e4\u00e4ttyv\u00e4", "passive": "p\u00e4\u00e4tytt\u00e4v\u00e4"}, "past": {"active": "p\u00e4\u00e4ttynyt", "passive": "p\u00e4\u00e4tytty"}, "agent": {"positive": "p\u00e4\u00e4ttym\u00e4", "negative": "p\u00e4\u00e4ttym\u00e4t\u00f6n"}}, "inf": {"ine": "p\u00e4\u00e4ttym\u00e4ss\u00e4", "ela": "p\u00e4\u00e4ttym\u00e4st\u00e4", "ill": "p\u00e4\u00e4ttym\u00e4\u00e4n", "ade": "p\u00e4\u00e4ttym\u00e4ll\u00e4", "abe": "p\u00e4\u00e4ttym\u00e4tt\u00e4", "nom": "p\u00e4\u00e4ttyminen"}}}}, {"verb": "tutkia", "verb_data": {"pos": "417", "freq": "0.028179", "forms": {"pres": {"1s": "tutkin", "1p": "tutkimme", "2s": "tutkit", "2p": "tutkitte", "3s": "tutkii", "3p": "tutkivat", "passive_pos": "tutkitaan", "passive_neg": "ei tutkita"}, "past": {"1s": "tutkin", "1p": "tutkimme", "2s": "tutkit", "2p": "tutkitte", "3s": "tutki", "3p": "tutkivat", "passive_pos": "tutkittiin", "passive_neg": "ei tutkittu"}, "cond": {"1s": "tutkisin", "1p": "tutkisimme", "2s": "tutkisit", "2p": "tutkisitte", "3s": "tutkisi", "3p": "tutkisivat", "passive_pos": "tutkittaisiin", "passive_neg": "ei tutkittaisi"}, "imp": {"2s": "tutki", "2p": "tutkikaa"}, "part": {"pres": {"active": "tutkiva", "passive": "tutkittava"}, "past": {"active": "tutkinut", "passive": "tutkittu"}, "agent": {"positive": "tutkima", "negative": "tutkimaton"}}, "inf": {"ine": "tutkimassa", "ela": "tutkimasta", "ill": "tutkimaan", "ade": "tutkimalla", "abe": "tutkimatta", "nom": "tutkiminen"}}}}, {"verb": "osata", "verb_data": {"pos": "421", "freq": "0.027862", "forms": {"pres": {"1s": "osaan", "1p": "osaamme", "2s": "osaat", "2p": "osaatte", "3s": "osaa", "3p": "osaavat", "passive_pos": "osataan", "passive_neg": "ei osata"}, "past": {"1s": "osasin", "1p": "osasimme", "2s": "osasit", "2p": "osasitte", "3s": "osasi", "3p": "osasivat", "passive_pos": "osattiin", "passive_neg": "ei osattu"}, "cond": {"1s": "osaisin", "1p": "osaisimme", "2s": "osaisit", "2p": "osaisitte", "3s": "osaisi", "3p": "osaisivat", "passive_pos": "osattaisiin", "passive_neg": "ei osattaisi"}, "imp": {"2s": "osaa", "2p": "osatkaa"}, "part": {"pres": {"active": "osaava", "passive": "osattava"}, "past": {"active": "osannut", "passive": "osattu"}, "agent": {"positive": "osaama", "negative": "osaamaton"}}, "inf": {"ine": "osaamassa", "ela": "osaamasta", "ill": "osaamaan", "ade": "osaamalla", "abe": "osaamatta", "nom": "osaaminen"}}}}, {"verb": "tukea", "verb_data": {"pos": "429", "freq": "0.027002", "forms": {"pres": {"1s": "tuen", "1p": "tuemme", "2s": "tuet", "2p": "tuette", "3s": "tukee", "3p": "tukevat", "passive_pos": "tuetaan", "passive_neg": "ei tueta"}, "past": {"1s": "tuin", "1p": "tuimme", "2s": "tuit", "2p": "tuitte", "3s": "tuki", "3p": "tukivat", "passive_pos": "tuettiin", "passive_neg": "ei tuettu"}, "cond": {"1s": "tukisin", "1p": "tukisimme", "2s": "tukisit", "2p": "tukisitte", "3s": "tukisi", "3p": "tukisivat", "passive_pos": "tuettaisiin", "passive_neg": "ei tuettaisi"}, "imp": {"2s": "tue", "2p": "tukekaa"}, "part": {"pres": {"active": "tukeva", "passive": "tuettava"}, "past": {"active": "tukenut", "passive": "tuettu"}, "agent": {"positive": "tukema", "negative": "tukematon"}}, "inf": {"ine": "tukemassa", "ela": "tukemasta", "ill": "tukemaan", "ade": "tukemalla", "abe": "tukematta", "nom": "tukeminen"}}}}, {"verb": "kuulla", "verb_data": {"pos": "434", "freq": "0.02656", "forms": {"pres": {"1s": "kuulen", "1p": "kuulemme", "2s": "kuulet", "2p": "kuulette", "3s": "kuulee", "3p": "kuulevat", "passive_pos": "kuullaan", "passive_neg": "ei kuulla"}, "past": {"1s": "kuulin", "1p": "kuulimme", "2s": "kuulit", "2p": "kuulitte", "3s": "kuuli", "3p": "kuulivat", "passive_pos": "kuultiin", "passive_neg": "ei kuultu"}, "cond": {"1s": "kuulisin", "1p": "kuulisimme", "2s": "kuulisit", "2p": "kuulisitte", "3s": "kuulisi", "3p": "kuulisivat", "passive_pos": "kuultaisiin", "passive_neg": "ei kuultaisi"}, "imp": {"2s": "kuule", "2p": "kuulkaa"}, "part": {"pres": {"active": "kuuleva", "passive": "kuultava"}, "past": {"active": "kuullut", "passive": "kuultu"}, "agent": {"positive": "kuulema", "negative": "kuulematon"}}, "inf": {"ine": "kuulemassa", "ela": "kuulemasta", "ill": "kuulemaan", "ade": "kuulemalla", "abe": "kuulematta", "nom": "kuuleminen"}}}}, {"verb": "tarkoittaa", "verb_data": {"pos": "435", "freq": "0.026528", "forms": {"pres": {"1s": "tarkoitan", "1p": "tarkoitamme", "2s": "tarkoitat", "2p": "tarkoitatte", "3s": "tarkoittaa", "3p": "tarkoittavat", "passive_pos": "tarkoitetaan", "passive_neg": "ei tarkoiteta"}, "past": {"1s": "tarkoitin", "1p": "tarkoitimme", "2s": "tarkoitit", "2p": "tarkoititte", "3s": "tarkoitti", "3p": "tarkoittivat", "passive_pos": "tarkoitettiin", "passive_neg": "ei tarkoitettu"}, "cond": {"1s": "tarkoittaisin", "1p": "tarkoittaisimme", "2s": "tarkoittaisit", "2p": "tarkoittaisitte", "3s": "tarkoittaisi", "3p": "tarkoittaisivat", "passive_pos": "tarkoitettaisiin", "passive_neg": "ei tarkoitettaisi"}, "imp": {"2s": "tarkoita", "2p": "tarkoittakaa"}, "part": {"pres": {"active": "tarkoittava", "passive": "tarkoitettava"}, "past": {"active": "tarkoittanut", "passive": "tarkoitettu"}, "agent": {"positive": "tarkoittama", "negative": "tarkoittamaton"}}, "inf": {"ine": "tarkoittamassa", "ela": "tarkoittamasta", "ill": "tarkoittamaan", "ade": "tarkoittamalla", "abe": "tarkoittamatta", "nom": "tarkoittaminen"}}}}, {"verb": "vet\u00e4\u00e4", "verb_data": {"pos": "439", "freq": "0.026424", "forms": {"pres": {"1s": "ved\u00e4n", "1p": "ved\u00e4mme", "2s": "ved\u00e4t", "2p": "ved\u00e4tte", "3s": "vet\u00e4\u00e4", "3p": "vet\u00e4v\u00e4t", "passive_pos": "vedet\u00e4\u00e4n", "passive_neg": "ei vedet\u00e4"}, "past": {"1s": "vedin", "1p": "vedimme", "2s": "vedit", "2p": "veditte", "3s": "veti", "3p": "vetiv\u00e4t", "passive_pos": "vedettiin", "passive_neg": "ei vedetty"}, "cond": {"1s": "vet\u00e4isin", "1p": "vet\u00e4isimme", "2s": "vet\u00e4isit", "2p": "vet\u00e4isitte", "3s": "vet\u00e4isi", "3p": "vet\u00e4isiv\u00e4t", "passive_pos": "vedett\u00e4isiin", "passive_neg": "ei vedett\u00e4isi"}, "imp": {"2s": "ved\u00e4", "2p": "vet\u00e4k\u00e4\u00e4"}, "part": {"pres": {"active": "vet\u00e4v\u00e4", "passive": "vedett\u00e4v\u00e4"}, "past": {"active": "vet\u00e4nyt", "passive": "vedetty"}, "agent": {"positive": "vet\u00e4m\u00e4", "negative": "vet\u00e4m\u00e4t\u00f6n"}}, "inf": {"ine": "vet\u00e4m\u00e4ss\u00e4", "ela": "vet\u00e4m\u00e4st\u00e4", "ill": "vet\u00e4m\u00e4\u00e4n", "ade": "vet\u00e4m\u00e4ll\u00e4", "abe": "vet\u00e4m\u00e4tt\u00e4", "nom": "vet\u00e4minen"}}}}, {"verb": "tuottaa", "verb_data": {"pos": "448", "freq": "0.025925", "forms": {"pres": {"1s": "tuotan", "1p": "tuotamme", "2s": "tuotat", "2p": "tuotatte", "3s": "tuottaa", "3p": "tuottavat", "passive_pos": "tuotetaan", "passive_neg": "ei tuoteta"}, "past": {"1s": "tuotin", "1p": "tuotimme", "2s": "tuotit", "2p": "tuotitte", "3s": "tuotti", "3p": "tuottivat", "passive_pos": "tuotettiin", "passive_neg": "ei tuotettu"}, "cond": {"1s": "tuottaisin", "1p": "tuottaisimme", "2s": "tuottaisit", "2p": "tuottaisitte", "3s": "tuottaisi", "3p": "tuottaisivat", "passive_pos": "tuotettaisiin", "passive_neg": "ei tuotettaisi"}, "imp": {"2s": "tuota", "2p": "tuottakaa"}, "part": {"pres": {"active": "tuottava", "passive": "tuotettava"}, "past": {"active": "tuottanut", "passive": "tuotettu"}, "agent": {"positive": "tuottama", "negative": "tuottamaton"}}, "inf": {"ine": "tuottamassa", "ela": "tuottamasta", "ill": "tuottamaan", "ade": "tuottamalla", "abe": "tuottamatta", "nom": "tuottaminen"}}}}, {"verb": "ymm\u00e4rt\u00e4\u00e4", "verb_data": {"pos": "456", "freq": "0.025492", "forms": {"pres": {"1s": "ymm\u00e4rr\u00e4n", "1p": "ymm\u00e4rr\u00e4mme", "2s": "ymm\u00e4rr\u00e4t", "2p": "ymm\u00e4rr\u00e4tte", "3s": "ymm\u00e4rt\u00e4\u00e4", "3p": "ymm\u00e4rt\u00e4v\u00e4t", "passive_pos": "ymm\u00e4rret\u00e4\u00e4n", "passive_neg": "ei ymm\u00e4rret\u00e4"}, "past": {"1s": "ymm\u00e4rsin", "1p": "ymm\u00e4rsimme", "2s": "ymm\u00e4rsit", "2p": "ymm\u00e4rsitte", "3s": "ymm\u00e4rsi", "3p": "ymm\u00e4rsiv\u00e4t", "passive_pos": "ymm\u00e4rrettiin", "passive_neg": "ei ymm\u00e4rretty"}, "cond": {"1s": "ymm\u00e4rt\u00e4isin", "1p": "ymm\u00e4rt\u00e4isimme", "2s": "ymm\u00e4rt\u00e4isit", "2p": "ymm\u00e4rt\u00e4isitte", "3s": "ymm\u00e4rt\u00e4isi", "3p": "ymm\u00e4rt\u00e4isiv\u00e4t", "passive_pos": "ymm\u00e4rrett\u00e4isiin", "passive_neg": "ei ymm\u00e4rrett\u00e4isi"}, "imp": {"2s": "ymm\u00e4rr\u00e4", "2p": "ymm\u00e4rt\u00e4k\u00e4\u00e4"}, "part": {"pres": {"active": "ymm\u00e4rt\u00e4v\u00e4", "passive": "ymm\u00e4rrett\u00e4v\u00e4"}, "past": {"active": "ymm\u00e4rt\u00e4nyt", "passive": "ymm\u00e4rretty"}, "agent": {"positive": "ymm\u00e4rt\u00e4m\u00e4", "negative": "ymm\u00e4rt\u00e4m\u00e4t\u00f6n"}}, "inf": {"ine": "ymm\u00e4rt\u00e4m\u00e4ss\u00e4", "ela": "ymm\u00e4rt\u00e4m\u00e4st\u00e4", "ill": "ymm\u00e4rt\u00e4m\u00e4\u00e4n", "ade": "ymm\u00e4rt\u00e4m\u00e4ll\u00e4", "abe": "ymm\u00e4rt\u00e4m\u00e4tt\u00e4", "nom": "ymm\u00e4rt\u00e4minen"}}}}, {"verb": "sijaita", "verb_data": {"pos": "459", "freq": "0.025366", "forms": {"pres": {"1s": "sijaitsen", "1p": "sijaitsemme", "2s": "sijaitset", "2p": "sijaitsette", "3s": "sijaitsee", "3p": "sijaitsevat", "passive_pos": "sijaitaan", "passive_neg": "ei sijaita"}, "past": {"1s": "sijaitsin", "1p": "sijaitsimme", "2s": "sijaitsit", "2p": "sijaitsitte", "3s": "sijaitsi", "3p": "sijaitsivat", "passive_pos": "sijaittiin", "passive_neg": "ei sijaittu"}, "cond": {"1s": "sijaitsisin", "1p": "sijaitsisimme", "2s": "sijaitsisit", "2p": "sijaitsisitte", "3s": "sijaitsisi", "3p": "sijaitsisivat", "passive_pos": "sijaittaisiin", "passive_neg": "ei sijaittaisi"}, "imp": {"2s": "sijaitse", "2p": "sijaitkaa"}, "part": {"pres": {"active": "sijaitseva", "passive": "sijaittava"}, "past": {"active": "sijainnut", "passive": "sijaittu"}, "agent": {"positive": "sijaitsema", "negative": "sijaitsematon"}}, "inf": {"ine": "sijaitsemassa", "ela": "sijaitsemasta", "ill": "sijaitsemaan", "ade": "sijaitsemalla", "abe": "sijaitsematta", "nom": "sijaitseminen"}}}}, {"verb": "k\u00e4sitell\u00e4", "verb_data": {"pos": "460", "freq": "0.025339", "forms": {"pres": {"1s": "k\u00e4sittelen", "1p": "k\u00e4sittelemme", "2s": "k\u00e4sittelet", "2p": "k\u00e4sittelette", "3s": "k\u00e4sittelee", "3p": "k\u00e4sittelev\u00e4t", "passive_pos": "k\u00e4sitell\u00e4\u00e4n", "passive_neg": "ei k\u00e4sitell\u00e4"}, "past": {"1s": "k\u00e4sittelin", "1p": "k\u00e4sittelimme", "2s": "k\u00e4sittelit", "2p": "k\u00e4sittelitte", "3s": "k\u00e4sitteli", "3p": "k\u00e4sitteliv\u00e4t", "passive_pos": "k\u00e4siteltiin", "passive_neg": "ei k\u00e4sitelty"}, "cond": {"1s": "k\u00e4sittelisin", "1p": "k\u00e4sittelisimme", "2s": "k\u00e4sittelisit", "2p": "k\u00e4sittelisitte", "3s": "k\u00e4sittelisi", "3p": "k\u00e4sittelisiv\u00e4t", "passive_pos": "k\u00e4sitelt\u00e4isiin", "passive_neg": "ei k\u00e4sitelt\u00e4isi"}, "imp": {"2s": "k\u00e4sittele", "2p": "k\u00e4sitelk\u00e4\u00e4"}, "part": {"pres": {"active": "k\u00e4sittelev\u00e4", "passive": "k\u00e4sitelt\u00e4v\u00e4"}, "past": {"active": "k\u00e4sitellyt", "passive": "k\u00e4sitelty"}, "agent": {"positive": "k\u00e4sittelem\u00e4", "negative": "k\u00e4sittelem\u00e4t\u00f6n"}}, "inf": {"ine": "k\u00e4sittelem\u00e4ss\u00e4", "ela": "k\u00e4sittelem\u00e4st\u00e4", "ill": "k\u00e4sittelem\u00e4\u00e4n", "ade": "k\u00e4sittelem\u00e4ll\u00e4", "abe": "k\u00e4sittelem\u00e4tt\u00e4", "nom": "k\u00e4sitteleminen"}}}}, {"verb": "merkit\u00e4", "verb_data": {"pos": "463", "freq": "0.025307", "forms": {"pres": {"1s": "merkitsen", "1p": "merkitsemme", "2s": "merkitset", "2p": "merkitsette", "3s": "merkitsee", "3p": "merkitsev\u00e4t", "passive_pos": "merkit\u00e4\u00e4n", "passive_neg": "ei merkit\u00e4"}, "past": {"1s": "merkitsin", "1p": "merkitsimme", "2s": "merkitsit", "2p": "merkitsitte", "3s": "merkitsi", "3p": "merkitsiv\u00e4t", "passive_pos": "merkittiin", "passive_neg": "ei merkitty"}, "cond": {"1s": "merkitsisin", "1p": "merkitsisimme", "2s": "merkitsisit", "2p": "merkitsisitte", "3s": "merkitsisi", "3p": "merkitsisiv\u00e4t", "passive_pos": "merkitt\u00e4isiin", "passive_neg": "ei merkitt\u00e4isi"}, "imp": {"2s": "merkitse", "2p": "merkitk\u00e4\u00e4"}, "part": {"pres": {"active": "merkitsev\u00e4", "passive": "merkitt\u00e4v\u00e4"}, "past": {"active": "merkinnyt", "passive": "merkitty"}, "agent": {"positive": "merkitsem\u00e4", "negative": "merkitsem\u00e4t\u00f6n"}}, "inf": {"ine": "merkitsem\u00e4ss\u00e4", "ela": "merkitsem\u00e4st\u00e4", "ill": "merkitsem\u00e4\u00e4n", "ade": "merkitsem\u00e4ll\u00e4", "abe": "merkitsem\u00e4tt\u00e4", "nom": "merkitseminen"}}}}, {"verb": "ratkaista", "verb_data": {"pos": "472", "freq": "0.025048", "forms": {"pres": {"1s": "ratkaisen", "1p": "ratkaisemme", "2s": "ratkaiset", "2p": "ratkaisette", "3s": "ratkaisee", "3p": "ratkaisevat", "passive_pos": "ratkaistaan", "passive_neg": "ei ratkaista"}, "past": {"1s": "ratkaisin", "1p": "ratkaisimme", "2s": "ratkaisit", "2p": "ratkaisitte", "3s": "ratkaisi", "3p": "ratkaisivat", "passive_pos": "ratkaistiin", "passive_neg": "ei ratkaistu"}, "cond": {"1s": "ratkaisisin", "1p": "ratkaisisimme", "2s": "ratkaisisit", "2p": "ratkaisisitte", "3s": "ratkaisisi", "3p": "ratkaisisivat", "passive_pos": "ratkaistaisiin", "passive_neg": "ei ratkaistaisi"}, "imp": {"2s": "ratkaise", "2p": "ratkaiskaa"}, "part": {"pres": {"active": "ratkaiseva", "passive": "ratkaistava"}, "past": {"active": "ratkaissut", "passive": "ratkaistu"}, "agent": {"positive": "ratkaisema", "negative": "ratkaisematon"}}, "inf": {"ine": "ratkaisemassa", "ela": "ratkaisemasta", "ill": "ratkaisemaan", "ade": "ratkaisemalla", "abe": "ratkaisematta", "nom": "ratkaiseminen"}}}}, {"verb": "kulua", "verb_data": {"pos": "482", "freq": "0.024591", "forms": {"pres": {"1s": "kulun", "1p": "kulumme", "2s": "kulut", "2p": "kulutte", "3s": "kuluu", "3p": "kuluvat", "passive_pos": "kulutaan", "passive_neg": "ei kuluta"}, "past": {"1s": "kuluin", "1p": "kuluimme", "2s": "kuluit", "2p": "kuluitte", "3s": "kului", "3p": "kuluivat", "passive_pos": "kuluttiin", "passive_neg": "ei kuluttu"}, "cond": {"1s": "kuluisin", "1p": "kuluisimme", "2s": "kuluisit", "2p": "kuluisitte", "3s": "kuluisi", "3p": "kuluisivat", "passive_pos": "kuluttaisiin", "passive_neg": "ei kuluttaisi"}, "imp": {"2s": "kulu", "2p": "kulukaa"}, "part": {"pres": {"active": "kuluva", "passive": "kuluttava"}, "past": {"active": "kulunut", "passive": "kuluttu"}, "agent": {"positive": "kuluma", "negative": "kulumaton"}}, "inf": {"ine": "kulumassa", "ela": "kulumasta", "ill": "kulumaan", "ade": "kulumalla", "abe": "kulumatta", "nom": "kuluminen"}}}}, {"verb": "etsi\u00e4", "verb_data": {"pos": "491", "freq": "0.024286", "forms": {"pres": {"1s": "etsin", "1p": "etsimme", "2s": "etsit", "2p": "etsitte", "3s": "etsii", "3p": "etsiv\u00e4t", "passive_pos": "etsit\u00e4\u00e4n", "passive_neg": "ei etsit\u00e4"}, "past": {"1s": "etsin", "1p": "etsimme", "2s": "etsit", "2p": "etsitte", "3s": "etsi", "3p": "etsiv\u00e4t", "passive_pos": "etsittiin", "passive_neg": "ei etsitty"}, "cond": {"1s": "etsisin", "1p": "etsisimme", "2s": "etsisit", "2p": "etsisitte", "3s": "etsisi", "3p": "etsisiv\u00e4t", "passive_pos": "etsitt\u00e4isiin", "passive_neg": "ei etsitt\u00e4isi"}, "imp": {"2s": "etsi", "2p": "etsik\u00e4\u00e4"}, "part": {"pres": {"active": "etsiv\u00e4", "passive": "etsitt\u00e4v\u00e4"}, "past": {"active": "etsinyt", "passive": "etsitty"}, "agent": {"positive": "etsim\u00e4", "negative": "etsim\u00e4t\u00f6n"}}, "inf": {"ine": "etsim\u00e4ss\u00e4", "ela": "etsim\u00e4st\u00e4", "ill": "etsim\u00e4\u00e4n", "ade": "etsim\u00e4ll\u00e4", "abe": "etsim\u00e4tt\u00e4", "nom": "etsiminen"}}}}, {"verb": "asettaa", "verb_data": {"pos": "492", "freq": "0.024265", "forms": {"pres": {"1s": "asetan", "1p": "asetamme", "2s": "asetat", "2p": "asetatte", "3s": "asettaa", "3p": "asettavat", "passive_pos": "asetetaan", "passive_neg": "ei aseteta"}, "past": {"1s": "asetin", "1p": "asetimme", "2s": "asetit", "2p": "asetitte", "3s": "asetti", "3p": "asettivat", "passive_pos": "asetettiin", "passive_neg": "ei asetettu"}, "cond": {"1s": "asettaisin", "1p": "asettaisimme", "2s": "asettaisit", "2p": "asettaisitte", "3s": "asettaisi", "3p": "asettaisivat", "passive_pos": "asetettaisiin", "passive_neg": "ei asetettaisi"}, "imp": {"2s": "aseta", "2p": "asettakaa"}, "part": {"pres": {"active": "asettava", "passive": "asetettava"}, "past": {"active": "asettanut", "passive": "asetettu"}, "agent": {"positive": "asettama", "negative": "asettamaton"}}, "inf": {"ine": "asettamassa", "ela": "asettamasta", "ill": "asettamaan", "ade": "asettamalla", "abe": "asettamatta", "nom": "asettaminen"}}}}, {"verb": "pohtia", "verb_data": {"pos": "496", "freq": "0.024156", "forms": {"pres": {"1s": "pohdin", "1p": "pohdimme", "2s": "pohdit", "2p": "pohditte", "3s": "pohtii", "3p": "pohtivat", "passive_pos": "pohditaan", "passive_neg": "ei pohdita"}, "past": {"1s": "pohdin", "1p": "pohdimme", "2s": "pohdit", "2p": "pohditte", "3s": "pohti", "3p": "pohtivat", "passive_pos": "pohdittiin", "passive_neg": "ei pohdittu"}, "cond": {"1s": "pohtisin", "1p": "pohtisimme", "2s": "pohtisit", "2p": "pohtisitte", "3s": "pohtisi", "3p": "pohtisivat", "passive_pos": "pohdittaisiin", "passive_neg": "ei pohdittaisi"}, "imp": {"2s": "pohdi", "2p": "pohtikaa"}, "part": {"pres": {"active": "pohtiva", "passive": "pohdittava"}, "past": {"active": "pohtinut", "passive": "pohdittu"}, "agent": {"positive": "pohtima", "negative": "pohtimaton"}}, "inf": {"ine": "pohtimassa", "ela": "pohtimasta", "ill": "pohtimaan", "ade": "pohtimalla", "abe": "pohtimatta", "nom": "pohtiminen"}}}}, {"verb": "ryhty\u00e4", "verb_data": {"pos": "500", "freq": "0.023914", "forms": {"pres": {"1s": "ryhdyn", "1p": "ryhdymme", "2s": "ryhdyt", "2p": "ryhdytte", "3s": "ryhtyy", "3p": "ryhtyv\u00e4t", "passive_pos": "ryhdyt\u00e4\u00e4n", "passive_neg": "ei ryhdyt\u00e4"}, "past": {"1s": "ryhdyin", "1p": "ryhdyimme", "2s": "ryhdyit", "2p": "ryhdyitte", "3s": "ryhtyi", "3p": "ryhtyiv\u00e4t", "passive_pos": "ryhdyttiin", "passive_neg": "ei ryhdytty"}, "cond": {"1s": "ryhtyisin", "1p": "ryhtyisimme", "2s": "ryhtyisit", "2p": "ryhtyisitte", "3s": "ryhtyisi", "3p": "ryhtyisiv\u00e4t", "passive_pos": "ryhdytt\u00e4isiin", "passive_neg": "ei ryhdytt\u00e4isi"}, "imp": {"2s": "ryhdy", "2p": "ryhtyk\u00e4\u00e4"}, "part": {"pres": {"active": "ryhtyv\u00e4", "passive": "ryhdytt\u00e4v\u00e4"}, "past": {"active": "ryhtynyt", "passive": "ryhdytty"}, "agent": {"positive": "ryhtym\u00e4", "negative": "ryhtym\u00e4t\u00f6n"}}, "inf": {"ine": "ryhtym\u00e4ss\u00e4", "ela": "ryhtym\u00e4st\u00e4", "ill": "ryhtym\u00e4\u00e4n", "ade": "ryhtym\u00e4ll\u00e4", "abe": "ryhtym\u00e4tt\u00e4", "nom": "ryhtyminen"}}}}, {"verb": "luvata", "verb_data": {"pos": "503", "freq": "0.023849", "forms": {"pres": {"1s": "lupaan", "1p": "lupaamme", "2s": "lupaat", "2p": "lupaatte", "3s": "lupaa", "3p": "lupaavat", "passive_pos": "luvataan", "passive_neg": "ei luvata"}, "past": {"1s": "lupasin", "1p": "lupasimme", "2s": "lupasit", "2p": "lupasitte", "3s": "lupasi", "3p": "lupasivat", "passive_pos": "luvattiin", "passive_neg": "ei luvattu"}, "cond": {"1s": "lupaisin", "1p": "lupaisimme", "2s": "lupaisit", "2p": "lupaisitte", "3s": "lupaisi", "3p": "lupaisivat", "passive_pos": "luvattaisiin", "passive_neg": "ei luvattaisi"}, "imp": {"2s": "lupaa", "2p": "luvatkaa"}, "part": {"pres": {"active": "lupaava", "passive": "luvattava"}, "past": {"active": "luvannut", "passive": "luvattu"}, "agent": {"positive": "lupaama", "negative": "lupaamaton"}}, "inf": {"ine": "lupaamassa", "ela": "lupaamasta", "ill": "lupaamaan", "ade": "lupaamalla", "abe": "lupaamatta", "nom": "lupaaminen"}}}}, {"verb": "ajatella", "verb_data": {"pos": "504", "freq": "0.023813", "forms": {"pres": {"1s": "ajattelen", "1p": "ajattelemme", "2s": "ajattelet", "2p": "ajattelette", "3s": "ajattelee", "3p": "ajattelevat", "passive_pos": "ajatellaan", "passive_neg": "ei ajatella"}, "past": {"1s": "ajattelin", "1p": "ajattelimme", "2s": "ajattelit", "2p": "ajattelitte", "3s": "ajatteli", "3p": "ajattelivat", "passive_pos": "ajateltiin", "passive_neg": "ei ajateltu"}, "cond": {"1s": "ajattelisin", "1p": "ajattelisimme", "2s": "ajattelisit", "2p": "ajattelisitte", "3s": "ajattelisi", "3p": "ajattelisivat", "passive_pos": "ajateltaisiin", "passive_neg": "ei ajateltaisi"}, "imp": {"2s": "ajattele", "2p": "ajatelkaa"}, "part": {"pres": {"active": "ajatteleva", "passive": "ajateltava"}, "past": {"active": "ajatellut", "passive": "ajateltu"}, "agent": {"positive": "ajattelema", "negative": "ajattelematon"}}, "inf": {"ine": "ajattelemassa", "ela": "ajattelemasta", "ill": "ajattelemaan", "ade": "ajattelemalla", "abe": "ajattelematta", "nom": "ajatteleminen"}}}}, {"verb": "hankkia", "verb_data": {"pos": "510", "freq": "0.023689", "forms": {"pres": {"1s": "hankin", "1p": "hankimme", "2s": "hankit", "2p": "hankitte", "3s": "hankkii", "3p": "hankkivat", "passive_pos": "hankitaan", "passive_neg": "ei hankita"}, "past": {"1s": "hankin", "1p": "hankimme", "2s": "hankit", "2p": "hankitte", "3s": "hankki", "3p": "hankkivat", "passive_pos": "hankittiin", "passive_neg": "ei hankittu"}, "cond": {"1s": "hankkisin", "1p": "hankkisimme", "2s": "hankkisit", "2p": "hankkisitte", "3s": "hankkisi", "3p": "hankkisivat", "passive_pos": "hankittaisiin", "passive_neg": "ei hankittaisi"}, "imp": {"2s": "hanki", "2p": "hankkikaa"}, "part": {"pres": {"active": "hankkiva", "passive": "hankittava"}, "past": {"active": "hankkinut", "passive": "hankittu"}, "agent": {"positive": "hankkima", "negative": "hankkimaton"}}, "inf": {"ine": "hankkimassa", "ela": "hankkimasta", "ill": "hankkimaan", "ade": "hankkimalla", "abe": "hankkimatta", "nom": "hankkiminen"}}}}, {"verb": "kulkea", "verb_data": {"pos": "511", "freq": "0.023676", "forms": {"pres": {"1s": "kuljen", "1p": "kuljemme", "2s": "kuljet", "2p": "kuljette", "3s": "kulkee", "3p": "kulkevat", "passive_pos": "kuljetaan", "passive_neg": "ei kuljeta"}, "past": {"1s": "kuljin", "1p": "kuljimme", "2s": "kuljit", "2p": "kuljitte", "3s": "kulki", "3p": "kulkivat", "passive_pos": "kuljettiin", "passive_neg": "ei kuljettu"}, "cond": {"1s": "kulkisin", "1p": "kulkisimme", "2s": "kulkisit", "2p": "kulkisitte", "3s": "kulkisi", "3p": "kulkisivat", "passive_pos": "kuljettaisiin", "passive_neg": "ei kuljettaisi"}, "imp": {"2s": "kulje", "2p": "kulkekaa"}, "part": {"pres": {"active": "kulkeva", "passive": "kuljettava"}, "past": {"active": "kulkenut", "passive": "kuljettu"}, "agent": {"positive": "kulkema", "negative": "kulkematon"}}, "inf": {"ine": "kulkemassa", "ela": "kulkemasta", "ill": "kulkemaan", "ade": "kulkemalla", "abe": "kulkematta", "nom": "kulkeminen"}}}}, {"verb": "kysy\u00e4", "verb_data": {"pos": "512", "freq": "0.02363", "forms": {"pres": {"1s": "kysyn", "1p": "kysymme", "2s": "kysyt", "2p": "kysytte", "3s": "kysyy", "3p": "kysyv\u00e4t", "passive_pos": "kysyt\u00e4\u00e4n", "passive_neg": "ei kysyt\u00e4"}, "past": {"1s": "kysyin", "1p": "kysyimme", "2s": "kysyit", "2p": "kysyitte", "3s": "kysyi", "3p": "kysyiv\u00e4t", "passive_pos": "kysyttiin", "passive_neg": "ei kysytty"}, "cond": {"1s": "kysyisin", "1p": "kysyisimme", "2s": "kysyisit", "2p": "kysyisitte", "3s": "kysyisi", "3p": "kysyisiv\u00e4t", "passive_pos": "kysytt\u00e4isiin", "passive_neg": "ei kysytt\u00e4isi"}, "imp": {"2s": "kysy", "2p": "kysyk\u00e4\u00e4"}, "part": {"pres": {"active": "kysyv\u00e4", "passive": "kysytt\u00e4v\u00e4"}, "past": {"active": "kysynyt", "passive": "kysytty"}, "agent": {"positive": "kysym\u00e4", "negative": "kysym\u00e4t\u00f6n"}}, "inf": {"ine": "kysym\u00e4ss\u00e4", "ela": "kysym\u00e4st\u00e4", "ill": "kysym\u00e4\u00e4n", "ade": "kysym\u00e4ll\u00e4", "abe": "kysym\u00e4tt\u00e4", "nom": "kysyminen"}}}}, {"verb": "mietti\u00e4", "verb_data": {"pos": "514", "freq": "0.023584", "forms": {"pres": {"1s": "mietin", "1p": "mietimme", "2s": "mietit", "2p": "mietitte", "3s": "miettii", "3p": "miettiv\u00e4t", "passive_pos": "mietit\u00e4\u00e4n", "passive_neg": "ei mietit\u00e4"}, "past": {"1s": "mietin", "1p": "mietimme", "2s": "mietit", "2p": "mietitte", "3s": "mietti", "3p": "miettiv\u00e4t", "passive_pos": "mietittiin", "passive_neg": "ei mietitty"}, "cond": {"1s": "miettisin", "1p": "miettisimme", "2s": "miettisit", "2p": "miettisitte", "3s": "miettisi", "3p": "miettisiv\u00e4t", "passive_pos": "mietitt\u00e4isiin", "passive_neg": "ei mietitt\u00e4isi"}, "imp": {"2s": "mieti", "2p": "miettik\u00e4\u00e4"}, "part": {"pres": {"active": "miettiv\u00e4", "passive": "mietitt\u00e4v\u00e4"}, "past": {"active": "miettinyt", "passive": "mietitty"}, "agent": {"positive": "miettim\u00e4", "negative": "miettim\u00e4t\u00f6n"}}, "inf": {"ine": "miettim\u00e4ss\u00e4", "ela": "miettim\u00e4st\u00e4", "ill": "miettim\u00e4\u00e4n", "ade": "miettim\u00e4ll\u00e4", "abe": "miettim\u00e4tt\u00e4", "nom": "miettiminen"}}}}, {"verb": "avata", "verb_data": {"pos": "517", "freq": "0.023402", "forms": {"pres": {"1s": "avaan", "1p": "avaamme", "2s": "avaat", "2p": "avaatte", "3s": "avaa", "3p": "avaavat", "passive_pos": "avataan", "passive_neg": "ei avata"}, "past": {"1s": "avasin", "1p": "avasimme", "2s": "avasit", "2p": "avasitte", "3s": "avasi", "3p": "avasivat", "passive_pos": "avattiin", "passive_neg": "ei avattu"}, "cond": {"1s": "avaisin", "1p": "avaisimme", "2s": "avaisit", "2p": "avaisitte", "3s": "avaisi", "3p": "avaisivat", "passive_pos": "avattaisiin", "passive_neg": "ei avattaisi"}, "imp": {"2s": "avaa", "2p": "avatkaa"}, "part": {"pres": {"active": "avaava", "passive": "avattava"}, "past": {"active": "avannut", "passive": "avattu"}, "agent": {"positive": "avaama", "negative": "avaamaton"}}, "inf": {"ine": "avaamassa", "ela": "avaamasta", "ill": "avaamaan", "ade": "avaamalla", "abe": "avaamatta", "nom": "avaaminen"}}}}, {"verb": "saapua", "verb_data": {"pos": "519", "freq": "0.023363", "forms": {"pres": {"1s": "saavun", "1p": "saavumme", "2s": "saavut", "2p": "saavutte", "3s": "saapuu", "3p": "saapuvat", "passive_pos": "saavutaan", "passive_neg": "ei saavuta"}, "past": {"1s": "saavuin", "1p": "saavuimme", "2s": "saavuit", "2p": "saavuitte", "3s": "saapui", "3p": "saapuivat", "passive_pos": "saavuttiin", "passive_neg": "ei saavuttu"}, "cond": {"1s": "saapuisin", "1p": "saapuisimme", "2s": "saapuisit", "2p": "saapuisitte", "3s": "saapuisi", "3p": "saapuisivat", "passive_pos": "saavuttaisiin", "passive_neg": "ei saavuttaisi"}, "imp": {"2s": "saavu", "2p": "saapukaa"}, "part": {"pres": {"active": "saapuva", "passive": "saavuttava"}, "past": {"active": "saapunut", "passive": "saavuttu"}, "agent": {"positive": "saapuma", "negative": "saapumaton"}}, "inf": {"ine": "saapumassa", "ela": "saapumasta", "ill": "saapumaan", "ade": "saapumalla", "abe": "saapumatta", "nom": "saapuminen"}}}}, {"verb": "muistaa", "verb_data": {"pos": "521", "freq": "0.023324", "forms": {"pres": {"1s": "muistan", "1p": "muistamme", "2s": "muistat", "2p": "muistatte", "3s": "muistaa", "3p": "muistavat", "passive_pos": "muistetaan", "passive_neg": "ei muisteta"}, "past": {"1s": "muistin", "1p": "muistimme", "2s": "muistit", "2p": "muistitte", "3s": "muisti", "3p": "muistivat", "passive_pos": "muistettiin", "passive_neg": "ei muistettu"}, "cond": {"1s": "muistaisin", "1p": "muistaisimme", "2s": "muistaisit", "2p": "muistaisitte", "3s": "muistaisi", "3p": "muistaisivat", "passive_pos": "muistettaisiin", "passive_neg": "ei muistettaisi"}, "imp": {"2s": "muista", "2p": "muistakaa"}, "part": {"pres": {"active": "muistava", "passive": "muistettava"}, "past": {"active": "muistanut", "passive": "muistettu"}, "agent": {"positive": "muistama", "negative": "muistamaton"}}, "inf": {"ine": "muistamassa", "ela": "muistamasta", "ill": "muistamaan", "ade": "muistamalla", "abe": "muistamatta", "nom": "muistaminen"}}}}, {"verb": "ep\u00e4ill\u00e4", "verb_data": {"pos": "527", "freq": "0.023118", "forms": {"pres": {"1s": "ep\u00e4ilen", "1p": "ep\u00e4ilemme", "2s": "ep\u00e4ilet", "2p": "ep\u00e4ilette", "3s": "ep\u00e4ilee", "3p": "ep\u00e4ilev\u00e4t", "passive_pos": "ep\u00e4ill\u00e4\u00e4n", "passive_neg": "ei ep\u00e4ill\u00e4"}, "past": {"1s": "ep\u00e4ilin", "1p": "ep\u00e4ilimme", "2s": "ep\u00e4ilit", "2p": "ep\u00e4ilitte", "3s": "ep\u00e4ili", "3p": "ep\u00e4iliv\u00e4t", "passive_pos": "ep\u00e4iltiin", "passive_neg": "ei ep\u00e4ilty"}, "cond": {"1s": "ep\u00e4ilisin", "1p": "ep\u00e4ilisimme", "2s": "ep\u00e4ilisit", "2p": "ep\u00e4ilisitte", "3s": "ep\u00e4ilisi", "3p": "ep\u00e4ilisiv\u00e4t", "passive_pos": "ep\u00e4ilt\u00e4isiin", "passive_neg": "ei ep\u00e4ilt\u00e4isi"}, "imp": {"2s": "ep\u00e4ile", "2p": "ep\u00e4ilk\u00e4\u00e4"}, "part": {"pres": {"active": "ep\u00e4ilev\u00e4", "passive": "ep\u00e4ilt\u00e4v\u00e4"}, "past": {"active": "ep\u00e4illyt", "passive": "ep\u00e4ilty"}, "agent": {"positive": "ep\u00e4ilem\u00e4", "negative": "ep\u00e4ilem\u00e4t\u00f6n"}}, "inf": {"ine": "ep\u00e4ilem\u00e4ss\u00e4", "ela": "ep\u00e4ilem\u00e4st\u00e4", "ill": "ep\u00e4ilem\u00e4\u00e4n", "ade": "ep\u00e4ilem\u00e4ll\u00e4", "abe": "ep\u00e4ilem\u00e4tt\u00e4", "nom": "ep\u00e4ileminen"}}}}, {"verb": "puuttua", "verb_data": {"pos": "549", "freq": "0.022262", "forms": {"pres": {"1s": "puutun", "1p": "puutumme", "2s": "puutut", "2p": "puututte", "3s": "puuttuu", "3p": "puuttuvat", "passive_pos": "puututaan", "passive_neg": "ei puututa"}, "past": {"1s": "puutuin", "1p": "puutuimme", "2s": "puutuit", "2p": "puutuitte", "3s": "puuttui", "3p": "puuttuivat", "passive_pos": "puututtiin", "passive_neg": "ei puututtu"}, "cond": {"1s": "puuttuisin", "1p": "puuttuisimme", "2s": "puuttuisit", "2p": "puuttuisitte", "3s": "puuttuisi", "3p": "puuttuisivat", "passive_pos": "puututtaisiin", "passive_neg": "ei puututtaisi"}, "imp": {"2s": "puutu", "2p": "puuttukaa"}, "part": {"pres": {"active": "puuttuva", "passive": "puututtava"}, "past": {"active": "puuttunut", "passive": "puututtu"}, "agent": {"positive": "puuttuma", "negative": "puuttumaton"}}, "inf": {"ine": "puuttumassa", "ela": "puuttumasta", "ill": "puuttumaan", "ade": "puuttumalla", "abe": "puuttumatta", "nom": "puuttuminen"}}}}, {"verb": "auttaa", "verb_data": {"pos": "550", "freq": "0.022147", "forms": {"pres": {"1s": "autan", "1p": "autamme", "2s": "autat", "2p": "autatte", "3s": "auttaa", "3p": "auttavat", "passive_pos": "autetaan", "passive_neg": "ei auteta"}, "past": {"1s": "autoin", "1p": "autoimme", "2s": "autoit", "2p": "autoitte", "3s": "auttoi", "3p": "auttoivat", "passive_pos": "autettiin", "passive_neg": "ei autettu"}, "cond": {"1s": "auttaisin", "1p": "auttaisimme", "2s": "auttaisit", "2p": "auttaisitte", "3s": "auttaisi", "3p": "auttaisivat", "passive_pos": "autettaisiin", "passive_neg": "ei autettaisi"}, "imp": {"2s": "auta", "2p": "auttakaa"}, "part": {"pres": {"active": "auttava", "passive": "autettava"}, "past": {"active": "auttanut", "passive": "autettu"}, "agent": {"positive": "auttama", "negative": "auttamaton"}}, "inf": {"ine": "auttamassa", "ela": "auttamasta", "ill": "auttamaan", "ade": "auttamalla", "abe": "auttamatta", "nom": "auttaminen"}}}}, {"verb": "valmistua", "verb_data": {"pos": "552", "freq": "0.022109", "forms": {"pres": {"1s": "valmistun", "1p": "valmistumme", "2s": "valmistut", "2p": "valmistutte", "3s": "valmistuu", "3p": "valmistuvat", "passive_pos": "valmistutaan", "passive_neg": "ei valmistuta"}, "past": {"1s": "valmistuin", "1p": "valmistuimme", "2s": "valmistuit", "2p": "valmistuitte", "3s": "valmistui", "3p": "valmistuivat", "passive_pos": "valmistuttiin", "passive_neg": "ei valmistuttu"}, "cond": {"1s": "valmistuisin", "1p": "valmistuisimme", "2s": "valmistuisit", "2p": "valmistuisitte", "3s": "valmistuisi", "3p": "valmistuisivat", "passive_pos": "valmistuttaisiin", "passive_neg": "ei valmistuttaisi"}, "imp": {"2s": "valmistu", "2p": "valmistukaa"}, "part": {"pres": {"active": "valmistuva", "passive": "valmistuttava"}, "past": {"active": "valmistunut", "passive": "valmistuttu"}, "agent": {"positive": "valmistuma", "negative": "valmistumaton"}}, "inf": {"ine": "valmistumassa", "ela": "valmistumasta", "ill": "valmistumaan", "ade": "valmistumalla", "abe": "valmistumatta", "nom": "valmistuminen"}}}}, {"verb": "ker\u00e4t\u00e4", "verb_data": {"pos": "560", "freq": "0.021836", "forms": {"pres": {"1s": "ker\u00e4\u00e4n", "1p": "ker\u00e4\u00e4mme", "2s": "ker\u00e4\u00e4t", "2p": "ker\u00e4\u00e4tte", "3s": "ker\u00e4\u00e4", "3p": "ker\u00e4\u00e4v\u00e4t", "passive_pos": "ker\u00e4t\u00e4\u00e4n", "passive_neg": "ei ker\u00e4t\u00e4"}, "past": {"1s": "ker\u00e4sin", "1p": "ker\u00e4simme", "2s": "ker\u00e4sit", "2p": "ker\u00e4sitte", "3s": "ker\u00e4si", "3p": "ker\u00e4siv\u00e4t", "passive_pos": "ker\u00e4ttiin", "passive_neg": "ei ker\u00e4tty"}, "cond": {"1s": "ker\u00e4isin", "1p": "ker\u00e4isimme", "2s": "ker\u00e4isit", "2p": "ker\u00e4isitte", "3s": "ker\u00e4isi", "3p": "ker\u00e4isiv\u00e4t", "passive_pos": "ker\u00e4tt\u00e4isiin", "passive_neg": "ei ker\u00e4tt\u00e4isi"}, "imp": {"2s": "ker\u00e4\u00e4", "2p": "ker\u00e4tk\u00e4\u00e4"}, "part": {"pres": {"active": "ker\u00e4\u00e4v\u00e4", "passive": "ker\u00e4tt\u00e4v\u00e4"}, "past": {"active": "ker\u00e4nnyt", "passive": "ker\u00e4tty"}, "agent": {"positive": "ker\u00e4\u00e4m\u00e4", "negative": "ker\u00e4\u00e4m\u00e4t\u00f6n"}}, "inf": {"ine": "ker\u00e4\u00e4m\u00e4ss\u00e4", "ela": "ker\u00e4\u00e4m\u00e4st\u00e4", "ill": "ker\u00e4\u00e4m\u00e4\u00e4n", "ade": "ker\u00e4\u00e4m\u00e4ll\u00e4", "abe": "ker\u00e4\u00e4m\u00e4tt\u00e4", "nom": "ker\u00e4\u00e4minen"}}}}, {"verb": "kuolla", "verb_data": {"pos": "562", "freq": "0.021732", "forms": {"pres": {"1s": "kuolen", "1p": "kuolemme", "2s": "kuolet", "2p": "kuolette", "3s": "kuolee", "3p": "kuolevat", "passive_pos": "kuollaan", "passive_neg": "ei kuolla"}, "past": {"1s": "kuolin", "1p": "kuolimme", "2s": "kuolit", "2p": "kuolitte", "3s": "kuoli", "3p": "kuolivat", "passive_pos": "kuoltiin", "passive_neg": "ei kuoltu"}, "cond": {"1s": "kuolisin", "1p": "kuolisimme", "2s": "kuolisit", "2p": "kuolisitte", "3s": "kuolisi", "3p": "kuolisivat", "passive_pos": "kuoltaisiin", "passive_neg": "ei kuoltaisi"}, "imp": {"2s": "kuole", "2p": "kuolkaa"}, "part": {"pres": {"active": "kuoleva", "passive": "kuoltava"}, "past": {"active": "kuollut", "passive": "kuoltu"}, "agent": {"positive": "kuolema", "negative": "kuolematon"}}, "inf": {"ine": "kuolemassa", "ela": "kuolemasta", "ill": "kuolemaan", "ade": "kuolemalla", "abe": "kuolematta", "nom": "kuoleminen"}}}}, {"verb": "esiinty\u00e4", "verb_data": {"pos": "566", "freq": "0.021576", "forms": {"pres": {"1s": "esiinnyn", "1p": "esiinnymme", "2s": "esiinnyt", "2p": "esiinnytte", "3s": "esiintyy", "3p": "esiintyv\u00e4t", "passive_pos": "esiinnyt\u00e4\u00e4n", "passive_neg": "ei esiinnyt\u00e4"}, "past": {"1s": "esiinnyin", "1p": "esiinnyimme", "2s": "esiinnyit", "2p": "esiinnyitte", "3s": "esiintyi", "3p": "esiintyiv\u00e4t", "passive_pos": "esiinnyttiin", "passive_neg": "ei esiinnytty"}, "cond": {"1s": "esiintyisin", "1p": "esiintyisimme", "2s": "esiintyisit", "2p": "esiintyisitte", "3s": "esiintyisi", "3p": "esiintyisiv\u00e4t", "passive_pos": "esiinnytt\u00e4isiin", "passive_neg": "ei esiinnytt\u00e4isi"}, "imp": {"2s": "esiinny", "2p": "esiintyk\u00e4\u00e4"}, "part": {"pres": {"active": "esiintyv\u00e4", "passive": "esiinnytt\u00e4v\u00e4"}, "past": {"active": "esiintynyt", "passive": "esiinnytty"}, "agent": {"positive": "esiintym\u00e4", "negative": "esiintym\u00e4t\u00f6n"}}, "inf": {"ine": "esiintym\u00e4ss\u00e4", "ela": "esiintym\u00e4st\u00e4", "ill": "esiintym\u00e4\u00e4n", "ade": "esiintym\u00e4ll\u00e4", "abe": "esiintym\u00e4tt\u00e4", "nom": "esiintyminen"}}}}, {"verb": "vakuuttaa", "verb_data": {"pos": "567", "freq": "0.021564", "forms": {"pres": {"1s": "vakuutan", "1p": "vakuutamme", "2s": "vakuutat", "2p": "vakuutatte", "3s": "vakuuttaa", "3p": "vakuuttavat", "passive_pos": "vakuutetaan", "passive_neg": "ei vakuuteta"}, "past": {"1s": "vakuutin", "1p": "vakuutimme", "2s": "vakuutit", "2p": "vakuutitte", "3s": "vakuutti", "3p": "vakuuttivat", "passive_pos": "vakuutettiin", "passive_neg": "ei vakuutettu"}, "cond": {"1s": "vakuuttaisin", "1p": "vakuuttaisimme", "2s": "vakuuttaisit", "2p": "vakuuttaisitte", "3s": "vakuuttaisi", "3p": "vakuuttaisivat", "passive_pos": "vakuutettaisiin", "passive_neg": "ei vakuutettaisi"}, "imp": {"2s": "vakuuta", "2p": "vakuuttakaa"}, "part": {"pres": {"active": "vakuuttava", "passive": "vakuutettava"}, "past": {"active": "vakuuttanut", "passive": "vakuutettu"}, "agent": {"positive": "vakuuttama", "negative": "vakuuttamaton"}}, "inf": {"ine": "vakuuttamassa", "ela": "vakuuttamasta", "ill": "vakuuttamaan", "ade": "vakuuttamalla", "abe": "vakuuttamatta", "nom": "vakuuttaminen"}}}}, {"verb": "toteuttaa", "verb_data": {"pos": "574", "freq": "0.021321", "forms": {"pres": {"1s": "toteutan", "1p": "toteutamme", "2s": "toteutat", "2p": "toteutatte", "3s": "toteuttaa", "3p": "toteuttavat", "passive_pos": "toteutetaan", "passive_neg": "ei toteuteta"}, "past": {"1s": "toteutin", "1p": "toteutimme", "2s": "toteutit", "2p": "toteutitte", "3s": "toteutti", "3p": "toteuttivat", "passive_pos": "toteutettiin", "passive_neg": "ei toteutettu"}, "cond": {"1s": "toteuttaisin", "1p": "toteuttaisimme", "2s": "toteuttaisit", "2p": "toteuttaisitte", "3s": "toteuttaisi", "3p": "toteuttaisivat", "passive_pos": "toteutettaisiin", "passive_neg": "ei toteutettaisi"}, "imp": {"2s": "toteuta", "2p": "toteuttakaa"}, "part": {"pres": {"active": "toteuttava", "passive": "toteutettava"}, "past": {"active": "toteuttanut", "passive": "toteutettu"}, "agent": {"positive": "toteuttama", "negative": "toteuttamaton"}}, "inf": {"ine": "toteuttamassa", "ela": "toteuttamasta", "ill": "toteuttamaan", "ade": "toteuttamalla", "abe": "toteuttamatta", "nom": "toteuttaminen"}}}}, {"verb": "kuvata", "verb_data": {"pos": "575", "freq": "0.021287", "forms": {"pres": {"1s": "kuvaan", "1p": "kuvaamme", "2s": "kuvaat", "2p": "kuvaatte", "3s": "kuvaa", "3p": "kuvaavat", "passive_pos": "kuvataan", "passive_neg": "ei kuvata"}, "past": {"1s": "kuvasin", "1p": "kuvasimme", "2s": "kuvasit", "2p": "kuvasitte", "3s": "kuvasi", "3p": "kuvasivat", "passive_pos": "kuvattiin", "passive_neg": "ei kuvattu"}, "cond": {"1s": "kuvaisin", "1p": "kuvaisimme", "2s": "kuvaisit", "2p": "kuvaisitte", "3s": "kuvaisi", "3p": "kuvaisivat", "passive_pos": "kuvattaisiin", "passive_neg": "ei kuvattaisi"}, "imp": {"2s": "kuvaa", "2p": "kuvatkaa"}, "part": {"pres": {"active": "kuvaava", "passive": "kuvattava"}, "past": {"active": "kuvannut", "passive": "kuvattu"}, "agent": {"positive": "kuvaama", "negative": "kuvaamaton"}}, "inf": {"ine": "kuvaamassa", "ela": "kuvaamasta", "ill": "kuvaamaan", "ade": "kuvaamalla", "abe": "kuvaamatta", "nom": "kuvaaminen"}}}}, {"verb": "esitell\u00e4", "verb_data": {"pos": "577", "freq": "0.021258", "forms": {"pres": {"1s": "esittelen", "1p": "esittelemme", "2s": "esittelet", "2p": "esittelette", "3s": "esittelee", "3p": "esittelev\u00e4t", "passive_pos": "esitell\u00e4\u00e4n", "passive_neg": "ei esitell\u00e4"}, "past": {"1s": "esittelin", "1p": "esittelimme", "2s": "esittelit", "2p": "esittelitte", "3s": "esitteli", "3p": "esitteliv\u00e4t", "passive_pos": "esiteltiin", "passive_neg": "ei esitelty"}, "cond": {"1s": "esittelisin", "1p": "esittelisimme", "2s": "esittelisit", "2p": "esittelisitte", "3s": "esittelisi", "3p": "esittelisiv\u00e4t", "passive_pos": "esitelt\u00e4isiin", "passive_neg": "ei esitelt\u00e4isi"}, "imp": {"2s": "esittele", "2p": "esitelk\u00e4\u00e4"}, "part": {"pres": {"active": "esittelev\u00e4", "passive": "esitelt\u00e4v\u00e4"}, "past": {"active": "esitellyt", "passive": "esitelty"}, "agent": {"positive": "esittelem\u00e4", "negative": "esittelem\u00e4t\u00f6n"}}, "inf": {"ine": "esittelem\u00e4ss\u00e4", "ela": "esittelem\u00e4st\u00e4", "ill": "esittelem\u00e4\u00e4n", "ade": "esittelem\u00e4ll\u00e4", "abe": "esittelem\u00e4tt\u00e4", "nom": "esitteleminen"}}}}, {"verb": "siirt\u00e4\u00e4", "verb_data": {"pos": "584", "freq": "0.021166", "forms": {"pres": {"1s": "siirr\u00e4n", "1p": "siirr\u00e4mme", "2s": "siirr\u00e4t", "2p": "siirr\u00e4tte", "3s": "siirt\u00e4\u00e4", "3p": "siirt\u00e4v\u00e4t", "passive_pos": "siirret\u00e4\u00e4n", "passive_neg": "ei siirret\u00e4"}, "past": {"1s": "siirsin", "1p": "siirsimme", "2s": "siirsit", "2p": "siirsitte", "3s": "siirsi", "3p": "siirsiv\u00e4t", "passive_pos": "siirrettiin", "passive_neg": "ei siirretty"}, "cond": {"1s": "siirt\u00e4isin", "1p": "siirt\u00e4isimme", "2s": "siirt\u00e4isit", "2p": "siirt\u00e4isitte", "3s": "siirt\u00e4isi", "3p": "siirt\u00e4isiv\u00e4t", "passive_pos": "siirrett\u00e4isiin", "passive_neg": "ei siirrett\u00e4isi"}, "imp": {"2s": "siirr\u00e4", "2p": "siirt\u00e4k\u00e4\u00e4"}, "part": {"pres": {"active": "siirt\u00e4v\u00e4", "passive": "siirrett\u00e4v\u00e4"}, "past": {"active": "siirt\u00e4nyt", "passive": "siirretty"}, "agent": {"positive": "siirt\u00e4m\u00e4", "negative": "siirt\u00e4m\u00e4t\u00f6n"}}, "inf": {"ine": "siirt\u00e4m\u00e4ss\u00e4", "ela": "siirt\u00e4m\u00e4st\u00e4", "ill": "siirt\u00e4m\u00e4\u00e4n", "ade": "siirt\u00e4m\u00e4ll\u00e4", "abe": "siirt\u00e4m\u00e4tt\u00e4", "nom": "siirt\u00e4minen"}}}}, {"verb": "l\u00e4hett\u00e4\u00e4", "verb_data": {"pos": "585", "freq": "0.021109", "forms": {"pres": {"1s": "l\u00e4het\u00e4n", "1p": "l\u00e4het\u00e4mme", "2s": "l\u00e4het\u00e4t", "2p": "l\u00e4het\u00e4tte", "3s": "l\u00e4hett\u00e4\u00e4", "3p": "l\u00e4hett\u00e4v\u00e4t", "passive_pos": "l\u00e4hetet\u00e4\u00e4n", "passive_neg": "ei l\u00e4hetet\u00e4"}, "past": {"1s": "l\u00e4hetin", "1p": "l\u00e4hetimme", "2s": "l\u00e4hetit", "2p": "l\u00e4hetitte", "3s": "l\u00e4hetti", "3p": "l\u00e4hettiv\u00e4t", "passive_pos": "l\u00e4hetettiin", "passive_neg": "ei l\u00e4hetetty"}, "cond": {"1s": "l\u00e4hett\u00e4isin", "1p": "l\u00e4hett\u00e4isimme", "2s": "l\u00e4hett\u00e4isit", "2p": "l\u00e4hett\u00e4isitte", "3s": "l\u00e4hett\u00e4isi", "3p": "l\u00e4hett\u00e4isiv\u00e4t", "passive_pos": "l\u00e4hetett\u00e4isiin", "passive_neg": "ei l\u00e4hetett\u00e4isi"}, "imp": {"2s": "l\u00e4het\u00e4", "2p": "l\u00e4hett\u00e4k\u00e4\u00e4"}, "part": {"pres": {"active": "l\u00e4hett\u00e4v\u00e4", "passive": "l\u00e4hetett\u00e4v\u00e4"}, "past": {"active": "l\u00e4hett\u00e4nyt", "passive": "l\u00e4hetetty"}, "agent": {"positive": "l\u00e4hett\u00e4m\u00e4", "negative": "l\u00e4hett\u00e4m\u00e4t\u00f6n"}}, "inf": {"ine": "l\u00e4hett\u00e4m\u00e4ss\u00e4", "ela": "l\u00e4hett\u00e4m\u00e4st\u00e4", "ill": "l\u00e4hett\u00e4m\u00e4\u00e4n", "ade": "l\u00e4hett\u00e4m\u00e4ll\u00e4", "abe": "l\u00e4hett\u00e4m\u00e4tt\u00e4", "nom": "l\u00e4hett\u00e4minen"}}}}, {"verb": "lukea", "verb_data": {"pos": "586", "freq": "0.02109", "forms": {"pres": {"1s": "luen", "1p": "luemme", "2s": "luet", "2p": "luette", "3s": "lukee", "3p": "lukevat", "passive_pos": "luetaan", "passive_neg": "ei lueta"}, "past": {"1s": "luin", "1p": "luimme", "2s": "luit", "2p": "luitte", "3s": "luki", "3p": "lukivat", "passive_pos": "luettiin", "passive_neg": "ei luettu"}, "cond": {"1s": "lukisin", "1p": "lukisimme", "2s": "lukisit", "2p": "lukisitte", "3s": "lukisi", "3p": "lukisivat", "passive_pos": "luettaisiin", "passive_neg": "ei luettaisi"}, "imp": {"2s": "lue", "2p": "lukekaa"}, "part": {"pres": {"active": "lukeva", "passive": "luettava"}, "past": {"active": "lukenut", "passive": "luettu"}, "agent": {"positive": "lukema", "negative": "lukematon"}}, "inf": {"ine": "lukemassa", "ela": "lukemasta", "ill": "lukemaan", "ade": "lukemalla", "abe": "lukematta", "nom": "lukeminen"}}}}, {"verb": "t\u00e4ytt\u00e4\u00e4", "verb_data": {"pos": "590", "freq": "0.020976", "forms": {"pres": {"1s": "t\u00e4yt\u00e4n", "1p": "t\u00e4yt\u00e4mme", "2s": "t\u00e4yt\u00e4t", "2p": "t\u00e4yt\u00e4tte", "3s": "t\u00e4ytt\u00e4\u00e4", "3p": "t\u00e4ytt\u00e4v\u00e4t", "passive_pos": "t\u00e4ytet\u00e4\u00e4n", "passive_neg": "ei t\u00e4ytet\u00e4"}, "past": {"1s": "t\u00e4ytin", "1p": "t\u00e4ytimme", "2s": "t\u00e4ytit", "2p": "t\u00e4ytitte", "3s": "t\u00e4ytti", "3p": "t\u00e4yttiv\u00e4t", "passive_pos": "t\u00e4ytettiin", "passive_neg": "ei t\u00e4ytetty"}, "cond": {"1s": "t\u00e4ytt\u00e4isin", "1p": "t\u00e4ytt\u00e4isimme", "2s": "t\u00e4ytt\u00e4isit", "2p": "t\u00e4ytt\u00e4isitte", "3s": "t\u00e4ytt\u00e4isi", "3p": "t\u00e4ytt\u00e4isiv\u00e4t", "passive_pos": "t\u00e4ytett\u00e4isiin", "passive_neg": "ei t\u00e4ytett\u00e4isi"}, "imp": {"2s": "t\u00e4yt\u00e4", "2p": "t\u00e4ytt\u00e4k\u00e4\u00e4"}, "part": {"pres": {"active": "t\u00e4ytt\u00e4v\u00e4", "passive": "t\u00e4ytett\u00e4v\u00e4"}, "past": {"active": "t\u00e4ytt\u00e4nyt", "passive": "t\u00e4ytetty"}, "agent": {"positive": "t\u00e4ytt\u00e4m\u00e4", "negative": "t\u00e4ytt\u00e4m\u00e4t\u00f6n"}}, "inf": {"ine": "t\u00e4ytt\u00e4m\u00e4ss\u00e4", "ela": "t\u00e4ytt\u00e4m\u00e4st\u00e4", "ill": "t\u00e4ytt\u00e4m\u00e4\u00e4n", "ade": "t\u00e4ytt\u00e4m\u00e4ll\u00e4", "abe": "t\u00e4ytt\u00e4m\u00e4tt\u00e4", "nom": "t\u00e4ytt\u00e4minen"}}}}, {"verb": "vahvistaa", "verb_data": {"pos": "592", "freq": "0.020923", "forms": {"pres": {"1s": "vahvistan", "1p": "vahvistamme", "2s": "vahvistat", "2p": "vahvistatte", "3s": "vahvistaa", "3p": "vahvistavat", "passive_pos": "vahvistetaan", "passive_neg": "ei vahvisteta"}, "past": {"1s": "vahvistin", "1p": "vahvistimme", "2s": "vahvistit", "2p": "vahvistitte", "3s": "vahvisti", "3p": "vahvistivat", "passive_pos": "vahvistettiin", "passive_neg": "ei vahvistettu"}, "cond": {"1s": "vahvistaisin", "1p": "vahvistaisimme", "2s": "vahvistaisit", "2p": "vahvistaisitte", "3s": "vahvistaisi", "3p": "vahvistaisivat", "passive_pos": "vahvistettaisiin", "passive_neg": "ei vahvistettaisi"}, "imp": {"2s": "vahvista", "2p": "vahvistakaa"}, "part": {"pres": {"active": "vahvistava", "passive": "vahvistettava"}, "past": {"active": "vahvistanut", "passive": "vahvistettu"}, "agent": {"positive": "vahvistama", "negative": "vahvistamaton"}}, "inf": {"ine": "vahvistamassa", "ela": "vahvistamasta", "ill": "vahvistamaan", "ade": "vahvistamalla", "abe": "vahvistamatta", "nom": "vahvistaminen"}}}}, {"verb": "kehitt\u00e4\u00e4", "verb_data": {"pos": "599", "freq": "0.020648", "forms": {"pres": {"1s": "kehit\u00e4n", "1p": "kehit\u00e4mme", "2s": "kehit\u00e4t", "2p": "kehit\u00e4tte", "3s": "kehitt\u00e4\u00e4", "3p": "kehitt\u00e4v\u00e4t", "passive_pos": "kehitet\u00e4\u00e4n", "passive_neg": "ei kehitet\u00e4"}, "past": {"1s": "kehitin", "1p": "kehitimme", "2s": "kehitit", "2p": "kehititte", "3s": "kehitti", "3p": "kehittiv\u00e4t", "passive_pos": "kehitettiin", "passive_neg": "ei kehitetty"}, "cond": {"1s": "kehitt\u00e4isin", "1p": "kehitt\u00e4isimme", "2s": "kehitt\u00e4isit", "2p": "kehitt\u00e4isitte", "3s": "kehitt\u00e4isi", "3p": "kehitt\u00e4isiv\u00e4t", "passive_pos": "kehitett\u00e4isiin", "passive_neg": "ei kehitett\u00e4isi"}, "imp": {"2s": "kehit\u00e4", "2p": "kehitt\u00e4k\u00e4\u00e4"}, "part": {"pres": {"active": "kehitt\u00e4v\u00e4", "passive": "kehitett\u00e4v\u00e4"}, "past": {"active": "kehitt\u00e4nyt", "passive": "kehitetty"}, "agent": {"positive": "kehitt\u00e4m\u00e4", "negative": "kehitt\u00e4m\u00e4t\u00f6n"}}, "inf": {"ine": "kehitt\u00e4m\u00e4ss\u00e4", "ela": "kehitt\u00e4m\u00e4st\u00e4", "ill": "kehitt\u00e4m\u00e4\u00e4n", "ade": "kehitt\u00e4m\u00e4ll\u00e4", "abe": "kehitt\u00e4m\u00e4tt\u00e4", "nom": "kehitt\u00e4minen"}}}}, {"verb": "edustaa", "verb_data": {"pos": "601", "freq": "0.020614", "forms": {"pres": {"1s": "edustan", "1p": "edustamme", "2s": "edustat", "2p": "edustatte", "3s": "edustaa", "3p": "edustavat", "passive_pos": "edustetaan", "passive_neg": "ei edusteta"}, "past": {"1s": "edustin", "1p": "edustimme", "2s": "edustit", "2p": "edustitte", "3s": "edusti", "3p": "edustivat", "passive_pos": "edustettiin", "passive_neg": "ei edustettu"}, "cond": {"1s": "edustaisin", "1p": "edustaisimme", "2s": "edustaisit", "2p": "edustaisitte", "3s": "edustaisi", "3p": "edustaisivat", "passive_pos": "edustettaisiin", "passive_neg": "ei edustettaisi"}, "imp": {"2s": "edusta", "2p": "edustakaa"}, "part": {"pres": {"active": "edustava", "passive": "edustettava"}, "past": {"active": "edustanut", "passive": "edustettu"}, "agent": {"positive": "edustama", "negative": "edustamaton"}}, "inf": {"ine": "edustamassa", "ela": "edustamasta", "ill": "edustamaan", "ade": "edustamalla", "abe": "edustamatta", "nom": "edustaminen"}}}}, {"verb": "tavata", "verb_data": {"pos": "608", "freq": "0.020258", "forms": {"pres": {"1s": "tapaan", "1p": "tapaamme", "2s": "tapaat", "2p": "tapaatte", "3s": "tapaa", "3p": "tapaavat", "passive_pos": "tavataan", "passive_neg": "ei tavata"}, "past": {"1s": "tapasin", "1p": "tapasimme", "2s": "tapasit", "2p": "tapasitte", "3s": "tapasi", "3p": "tapasivat", "passive_pos": "tavattiin", "passive_neg": "ei tavattu"}, "cond": {"1s": "tapaisin", "1p": "tapaisimme", "2s": "tapaisit", "2p": "tapaisitte", "3s": "tapaisi", "3p": "tapaisivat", "passive_pos": "tavattaisiin", "passive_neg": "ei tavattaisi"}, "imp": {"2s": "tapaa", "2p": "tavatkaa"}, "part": {"pres": {"active": "tapaava", "passive": "tavattava"}, "past": {"active": "tavannut", "passive": "tavattu"}, "agent": {"positive": "tapaama", "negative": "tapaamaton"}}, "inf": {"ine": "tapaamassa", "ela": "tapaamasta", "ill": "tapaamaan", "ade": "tapaamalla", "abe": "tapaamatta", "nom": "tapaaminen"}}}}, {"verb": "huomata", "verb_data": {"pos": "610", "freq": "0.020186", "forms": {"pres": {"1s": "huomaan", "1p": "huomaamme", "2s": "huomaat", "2p": "huomaatte", "3s": "huomaa", "3p": "huomaavat", "passive_pos": "huomataan", "passive_neg": "ei huomata"}, "past": {"1s": "huomasin", "1p": "huomasimme", "2s": "huomasit", "2p": "huomasitte", "3s": "huomasi", "3p": "huomasivat", "passive_pos": "huomattiin", "passive_neg": "ei huomattu"}, "cond": {"1s": "huomaisin", "1p": "huomaisimme", "2s": "huomaisit", "2p": "huomaisitte", "3s": "huomaisi", "3p": "huomaisivat", "passive_pos": "huomattaisiin", "passive_neg": "ei huomattaisi"}, "imp": {"2s": "huomaa", "2p": "huomatkaa"}, "part": {"pres": {"active": "huomaava", "passive": "huomattava"}, "past": {"active": "huomannut", "passive": "huomattu"}, "agent": {"positive": "huomaama", "negative": "huomaamaton"}}, "inf": {"ine": "huomaamassa", "ela": "huomaamasta", "ill": "huomaamaan", "ade": "huomaamalla", "abe": "huomaamatta", "nom": "huomaaminen"}}}}, {"verb": "lis\u00e4\u00e4nty\u00e4", "verb_data": {"pos": "614", "freq": "0.020071", "forms": {"pres": {"1s": "lis\u00e4\u00e4nnyn", "1p": "lis\u00e4\u00e4nnymme", "2s": "lis\u00e4\u00e4nnyt", "2p": "lis\u00e4\u00e4nnytte", "3s": "lis\u00e4\u00e4ntyy", "3p": "lis\u00e4\u00e4ntyv\u00e4t", "passive_pos": "lis\u00e4\u00e4nnyt\u00e4\u00e4n", "passive_neg": "ei lis\u00e4\u00e4nnyt\u00e4"}, "past": {"1s": "lis\u00e4\u00e4nnyin", "1p": "lis\u00e4\u00e4nnyimme", "2s": "lis\u00e4\u00e4nnyit", "2p": "lis\u00e4\u00e4nnyitte", "3s": "lis\u00e4\u00e4ntyi", "3p": "lis\u00e4\u00e4ntyiv\u00e4t", "passive_pos": "lis\u00e4\u00e4nnyttiin", "passive_neg": "ei lis\u00e4\u00e4nnytty"}, "cond": {"1s": "lis\u00e4\u00e4ntyisin", "1p": "lis\u00e4\u00e4ntyisimme", "2s": "lis\u00e4\u00e4ntyisit", "2p": "lis\u00e4\u00e4ntyisitte", "3s": "lis\u00e4\u00e4ntyisi", "3p": "lis\u00e4\u00e4ntyisiv\u00e4t", "passive_pos": "lis\u00e4\u00e4nnytt\u00e4isiin", "passive_neg": "ei lis\u00e4\u00e4nnytt\u00e4isi"}, "imp": {"2s": "lis\u00e4\u00e4nny", "2p": "lis\u00e4\u00e4ntyk\u00e4\u00e4"}, "part": {"pres": {"active": "lis\u00e4\u00e4ntyv\u00e4", "passive": "lis\u00e4\u00e4nnytt\u00e4v\u00e4"}, "past": {"active": "lis\u00e4\u00e4ntynyt", "passive": "lis\u00e4\u00e4nnytty"}, "agent": {"positive": "lis\u00e4\u00e4ntym\u00e4", "negative": "lis\u00e4\u00e4ntym\u00e4t\u00f6n"}}, "inf": {"ine": "lis\u00e4\u00e4ntym\u00e4ss\u00e4", "ela": "lis\u00e4\u00e4ntym\u00e4st\u00e4", "ill": "lis\u00e4\u00e4ntym\u00e4\u00e4n", "ade": "lis\u00e4\u00e4ntym\u00e4ll\u00e4", "abe": "lis\u00e4\u00e4ntym\u00e4tt\u00e4", "nom": "lis\u00e4\u00e4ntyminen"}}}}, {"verb": "ty\u00f6skennell\u00e4", "verb_data": {"pos": "616", "freq": "0.020008", "forms": {"pres": {"1s": "ty\u00f6skentelen", "1p": "ty\u00f6skentelemme", "2s": "ty\u00f6skentelet", "2p": "ty\u00f6skentelette", "3s": "ty\u00f6skentelee", "3p": "ty\u00f6skentelev\u00e4t", "passive_pos": "ty\u00f6skennell\u00e4\u00e4n", "passive_neg": "ei ty\u00f6skennell\u00e4"}, "past": {"1s": "ty\u00f6skentelin", "1p": "ty\u00f6skentelimme", "2s": "ty\u00f6skentelit", "2p": "ty\u00f6skentelitte", "3s": "ty\u00f6skenteli", "3p": "ty\u00f6skenteliv\u00e4t", "passive_pos": "ty\u00f6skenneltiin", "passive_neg": "ei ty\u00f6skennelty"}, "cond": {"1s": "ty\u00f6skentelisin", "1p": "ty\u00f6skentelisimme", "2s": "ty\u00f6skentelisit", "2p": "ty\u00f6skentelisitte", "3s": "ty\u00f6skentelisi", "3p": "ty\u00f6skentelisiv\u00e4t", "passive_pos": "ty\u00f6skennelt\u00e4isiin", "passive_neg": "ei ty\u00f6skennelt\u00e4isi"}, "imp": {"2s": "ty\u00f6skentele", "2p": "ty\u00f6skennelk\u00e4\u00e4"}, "part": {"pres": {"active": "ty\u00f6skentelev\u00e4", "passive": "ty\u00f6skennelt\u00e4v\u00e4"}, "past": {"active": "ty\u00f6skennellyt", "passive": "ty\u00f6skennelty"}, "agent": {"positive": "ty\u00f6skentelem\u00e4", "negative": "ty\u00f6skentelem\u00e4t\u00f6n"}}, "inf": {"ine": "ty\u00f6skentelem\u00e4ss\u00e4", "ela": "ty\u00f6skentelem\u00e4st\u00e4", "ill": "ty\u00f6skentelem\u00e4\u00e4n", "ade": "ty\u00f6skentelem\u00e4ll\u00e4", "abe": "ty\u00f6skentelem\u00e4tt\u00e4", "nom": "ty\u00f6skenteleminen"}}}}, {"verb": "hallita", "verb_data": {"pos": "618", "freq": "0.019962", "forms": {"pres": {"1s": "hallitsen", "1p": "hallitsemme", "2s": "hallitset", "2p": "hallitsette", "3s": "hallitsee", "3p": "hallitsevat", "passive_pos": "hallitaan", "passive_neg": "ei hallita"}, "past": {"1s": "hallitsin", "1p": "hallitsimme", "2s": "hallitsit", "2p": "hallitsitte", "3s": "hallitsi", "3p": "hallitsivat", "passive_pos": "hallittiin", "passive_neg": "ei hallittu"}, "cond": {"1s": "hallitsisin", "1p": "hallitsisimme", "2s": "hallitsisit", "2p": "hallitsisitte", "3s": "hallitsisi", "3p": "hallitsisivat", "passive_pos": "hallittaisiin", "passive_neg": "ei hallittaisi"}, "imp": {"2s": "hallitse", "2p": "hallitkaa"}, "part": {"pres": {"active": "hallitseva", "passive": "hallittava"}, "past": {"active": "hallinnut", "passive": "hallittu"}, "agent": {"positive": "hallitsema", "negative": "hallitsematon"}}, "inf": {"ine": "hallitsemassa", "ela": "hallitsemasta", "ill": "hallitsemaan", "ade": "hallitsemalla", "abe": "hallitsematta", "nom": "hallitseminen"}}}}, {"verb": "pyyt\u00e4\u00e4", "verb_data": {"pos": "620", "freq": "0.01984", "forms": {"pres": {"1s": "pyyd\u00e4n", "1p": "pyyd\u00e4mme", "2s": "pyyd\u00e4t", "2p": "pyyd\u00e4tte", "3s": "pyyt\u00e4\u00e4", "3p": "pyyt\u00e4v\u00e4t", "passive_pos": "pyydet\u00e4\u00e4n", "passive_neg": "ei pyydet\u00e4"}, "past": {"1s": "pyysin", "1p": "pyysimme", "2s": "pyysit", "2p": "pyysitte", "3s": "pyysi", "3p": "pyysiv\u00e4t", "passive_pos": "pyydettiin", "passive_neg": "ei pyydetty"}, "cond": {"1s": "pyyt\u00e4isin", "1p": "pyyt\u00e4isimme", "2s": "pyyt\u00e4isit", "2p": "pyyt\u00e4isitte", "3s": "pyyt\u00e4isi", "3p": "pyyt\u00e4isiv\u00e4t", "passive_pos": "pyydett\u00e4isiin", "passive_neg": "ei pyydett\u00e4isi"}, "imp": {"2s": "pyyd\u00e4", "2p": "pyyt\u00e4k\u00e4\u00e4"}, "part": {"pres": {"active": "pyyt\u00e4v\u00e4", "passive": "pyydett\u00e4v\u00e4"}, "past": {"active": "pyyt\u00e4nyt", "passive": "pyydetty"}, "agent": {"positive": "pyyt\u00e4m\u00e4", "negative": "pyyt\u00e4m\u00e4t\u00f6n"}}, "inf": {"ine": "pyyt\u00e4m\u00e4ss\u00e4", "ela": "pyyt\u00e4m\u00e4st\u00e4", "ill": "pyyt\u00e4m\u00e4\u00e4n", "ade": "pyyt\u00e4m\u00e4ll\u00e4", "abe": "pyyt\u00e4m\u00e4tt\u00e4", "nom": "pyyt\u00e4minen"}}}}, {"verb": "ohjata", "verb_data": {"pos": "624", "freq": "0.019704", "forms": {"pres": {"1s": "ohjaan", "1p": "ohjaamme", "2s": "ohjaat", "2p": "ohjaatte", "3s": "ohjaa", "3p": "ohjaavat", "passive_pos": "ohjataan", "passive_neg": "ei ohjata"}, "past": {"1s": "ohjasin", "1p": "ohjasimme", "2s": "ohjasit", "2p": "ohjasitte", "3s": "ohjasi", "3p": "ohjasivat", "passive_pos": "ohjattiin", "passive_neg": "ei ohjattu"}, "cond": {"1s": "ohjaisin", "1p": "ohjaisimme", "2s": "ohjaisit", "2p": "ohjaisitte", "3s": "ohjaisi", "3p": "ohjaisivat", "passive_pos": "ohjattaisiin", "passive_neg": "ei ohjattaisi"}, "imp": {"2s": "ohjaa", "2p": "ohjatkaa"}, "part": {"pres": {"active": "ohjaava", "passive": "ohjattava"}, "past": {"active": "ohjannut", "passive": "ohjattu"}, "agent": {"positive": "ohjaama", "negative": "ohjaamaton"}}, "inf": {"ine": "ohjaamassa", "ela": "ohjaamasta", "ill": "ohjaamaan", "ade": "ohjaamalla", "abe": "ohjaamatta", "nom": "ohjaaminen"}}}}, {"verb": "k\u00e4rsi\u00e4", "verb_data": {"pos": "635", "freq": "0.019344", "forms": {"pres": {"1s": "k\u00e4rsin", "1p": "k\u00e4rsimme", "2s": "k\u00e4rsit", "2p": "k\u00e4rsitte", "3s": "k\u00e4rsii", "3p": "k\u00e4rsiv\u00e4t", "passive_pos": "k\u00e4rsit\u00e4\u00e4n", "passive_neg": "ei k\u00e4rsit\u00e4"}, "past": {"1s": "k\u00e4rsin", "1p": "k\u00e4rsimme", "2s": "k\u00e4rsit", "2p": "k\u00e4rsitte", "3s": "k\u00e4rsi", "3p": "k\u00e4rsiv\u00e4t", "passive_pos": "k\u00e4rsittiin", "passive_neg": "ei k\u00e4rsitty"}, "cond": {"1s": "k\u00e4rsisin", "1p": "k\u00e4rsisimme", "2s": "k\u00e4rsisit", "2p": "k\u00e4rsisitte", "3s": "k\u00e4rsisi", "3p": "k\u00e4rsisiv\u00e4t", "passive_pos": "k\u00e4rsitt\u00e4isiin", "passive_neg": "ei k\u00e4rsitt\u00e4isi"}, "imp": {"2s": "k\u00e4rsi", "2p": "k\u00e4rsik\u00e4\u00e4"}, "part": {"pres": {"active": "k\u00e4rsiv\u00e4", "passive": "k\u00e4rsitt\u00e4v\u00e4"}, "past": {"active": "k\u00e4rsinyt", "passive": "k\u00e4rsitty"}, "agent": {"positive": "k\u00e4rsim\u00e4", "negative": "k\u00e4rsim\u00e4t\u00f6n"}}, "inf": {"ine": "k\u00e4rsim\u00e4ss\u00e4", "ela": "k\u00e4rsim\u00e4st\u00e4", "ill": "k\u00e4rsim\u00e4\u00e4n", "ade": "k\u00e4rsim\u00e4ll\u00e4", "abe": "k\u00e4rsim\u00e4tt\u00e4", "nom": "k\u00e4rsiminen"}}}}, {"verb": "liikkua", "verb_data": {"pos": "638", "freq": "0.019321", "forms": {"pres": {"1s": "liikun", "1p": "liikumme", "2s": "liikut", "2p": "liikutte", "3s": "liikkuu", "3p": "liikkuvat", "passive_pos": "liikutaan", "passive_neg": "ei liikuta"}, "past": {"1s": "liikuin", "1p": "liikuimme", "2s": "liikuit", "2p": "liikuitte", "3s": "liikkui", "3p": "liikkuivat", "passive_pos": "liikuttiin", "passive_neg": "ei liikuttu"}, "cond": {"1s": "liikkuisin", "1p": "liikkuisimme", "2s": "liikkuisit", "2p": "liikkuisitte", "3s": "liikkuisi", "3p": "liikkuisivat", "passive_pos": "liikuttaisiin", "passive_neg": "ei liikuttaisi"}, "imp": {"2s": "liiku", "2p": "liikkukaa"}, "part": {"pres": {"active": "liikkuva", "passive": "liikuttava"}, "past": {"active": "liikkunut", "passive": "liikuttu"}, "agent": {"positive": "liikkuma", "negative": "liikkumaton"}}, "inf": {"ine": "liikkumassa", "ela": "liikkumasta", "ill": "liikkumaan", "ade": "liikkumalla", "abe": "liikkumatta", "nom": "liikkuminen"}}}}, {"verb": "t\u00e4yty\u00e4", "verb_data": {"pos": "641", "freq": "0.019175", "forms": {"pres": {"1s": "liikun", "1p": "liikumme", "2s": "liikut", "2p": "liikutte", "3s": "liikkuu", "3p": "liikkuvat", "passive_pos": "liikutaan", "passive_neg": "ei liikuta"}, "past": {"1s": "liikuin", "1p": "liikuimme", "2s": "liikuit", "2p": "liikuitte", "3s": "liikkui", "3p": "liikkuivat", "passive_pos": "liikuttiin", "passive_neg": "ei liikuttu"}, "cond": {"1s": "liikkuisin", "1p": "liikkuisimme", "2s": "liikkuisit", "2p": "liikkuisitte", "3s": "liikkuisi", "3p": "liikkuisivat", "passive_pos": "liikuttaisiin", "passive_neg": "ei liikuttaisi"}, "imp": {"2s": "liiku", "2p": "liikkukaa"}, "part": {"pres": {"active": "liikkuva", "passive": "liikuttava"}, "past": {"active": "liikkunut", "passive": "liikuttu"}, "agent": {"positive": "liikkuma", "negative": "liikkumaton"}}, "inf": {"ine": "liikkumassa", "ela": "liikkumasta", "ill": "liikkumaan", "ade": "liikkumalla", "abe": "liikkumatta", "nom": "liikkuminen"}}}}, {"verb": "julkaista", "verb_data": {"pos": "643", "freq": "0.01908", "forms": {"pres": {"1s": "julkaisen", "1p": "julkaisemme", "2s": "julkaiset", "2p": "julkaisette", "3s": "julkaisee", "3p": "julkaisevat", "passive_pos": "julkaistaan", "passive_neg": "ei julkaista"}, "past": {"1s": "julkaisin", "1p": "julkaisimme", "2s": "julkaisit", "2p": "julkaisitte", "3s": "julkaisi", "3p": "julkaisivat", "passive_pos": "julkaistiin", "passive_neg": "ei julkaistu"}, "cond": {"1s": "julkaisisin", "1p": "julkaisisimme", "2s": "julkaisisit", "2p": "julkaisisitte", "3s": "julkaisisi", "3p": "julkaisisivat", "passive_pos": "julkaistaisiin", "passive_neg": "ei julkaistaisi"}, "imp": {"2s": "julkaise", "2p": "julkaiskaa"}, "part": {"pres": {"active": "julkaiseva", "passive": "julkaistava"}, "past": {"active": "julkaissut", "passive": "julkaistu"}, "agent": {"positive": "julkaisema", "negative": "julkaisematon"}}, "inf": {"ine": "julkaisemassa", "ela": "julkaisemasta", "ill": "julkaisemaan", "ade": "julkaisemalla", "abe": "julkaisematta", "nom": "julkaiseminen"}}}}, {"verb": "istua", "verb_data": {"pos": "644", "freq": "0.019041", "forms": {"pres": {"1s": "istun", "1p": "istumme", "2s": "istut", "2p": "istutte", "3s": "istuu", "3p": "istuvat", "passive_pos": "istutaan", "passive_neg": "ei istuta"}, "past": {"1s": "istuin", "1p": "istuimme", "2s": "istuit", "2p": "istuitte", "3s": "istui", "3p": "istuivat", "passive_pos": "istuttiin", "passive_neg": "ei istuttu"}, "cond": {"1s": "istuisin", "1p": "istuisimme", "2s": "istuisit", "2p": "istuisitte", "3s": "istuisi", "3p": "istuisivat", "passive_pos": "istuttaisiin", "passive_neg": "ei istuttaisi"}, "imp": {"2s": "istu", "2p": "istukaa"}, "part": {"pres": {"active": "istuva", "passive": "istuttava"}, "past": {"active": "istunut", "passive": "istuttu"}, "agent": {"positive": "istuma", "negative": "istumaton"}}, "inf": {"ine": "istumassa", "ela": "istumasta", "ill": "istumaan", "ade": "istumalla", "abe": "istumatta", "nom": "istuminen"}}}}, {"verb": "menett\u00e4\u00e4", "verb_data": {"pos": "651", "freq": "0.01888", "forms": {"pres": {"1s": "menet\u00e4n", "1p": "menet\u00e4mme", "2s": "menet\u00e4t", "2p": "menet\u00e4tte", "3s": "menett\u00e4\u00e4", "3p": "menett\u00e4v\u00e4t", "passive_pos": "menetet\u00e4\u00e4n", "passive_neg": "ei menetet\u00e4"}, "past": {"1s": "menetin", "1p": "menetimme", "2s": "menetit", "2p": "menetitte", "3s": "menetti", "3p": "menettiv\u00e4t", "passive_pos": "menetettiin", "passive_neg": "ei menetetty"}, "cond": {"1s": "menett\u00e4isin", "1p": "menett\u00e4isimme", "2s": "menett\u00e4isit", "2p": "menett\u00e4isitte", "3s": "menett\u00e4isi", "3p": "menett\u00e4isiv\u00e4t", "passive_pos": "menetett\u00e4isiin", "passive_neg": "ei menetett\u00e4isi"}, "imp": {"2s": "menet\u00e4", "2p": "menett\u00e4k\u00e4\u00e4"}, "part": {"pres": {"active": "menett\u00e4v\u00e4", "passive": "menetett\u00e4v\u00e4"}, "past": {"active": "menett\u00e4nyt", "passive": "menetetty"}, "agent": {"positive": "menett\u00e4m\u00e4", "negative": "menett\u00e4m\u00e4t\u00f6n"}}, "inf": {"ine": "menett\u00e4m\u00e4ss\u00e4", "ela": "menett\u00e4m\u00e4st\u00e4", "ill": "menett\u00e4m\u00e4\u00e4n", "ade": "menett\u00e4m\u00e4ll\u00e4", "abe": "menett\u00e4m\u00e4tt\u00e4", "nom": "menett\u00e4minen"}}}}, {"verb": "viett\u00e4\u00e4", "verb_data": {"pos": "652", "freq": "0.01887", "forms": {"pres": {"1s": "viet\u00e4n", "1p": "viet\u00e4mme", "2s": "viet\u00e4t", "2p": "viet\u00e4tte", "3s": "viett\u00e4\u00e4", "3p": "viett\u00e4v\u00e4t", "passive_pos": "vietet\u00e4\u00e4n", "passive_neg": "ei vietet\u00e4"}, "past": {"1s": "vietin", "1p": "vietimme", "2s": "vietit", "2p": "vietitte", "3s": "vietti", "3p": "viettiv\u00e4t", "passive_pos": "vietettiin", "passive_neg": "ei vietetty"}, "cond": {"1s": "viett\u00e4isin", "1p": "viett\u00e4isimme", "2s": "viett\u00e4isit", "2p": "viett\u00e4isitte", "3s": "viett\u00e4isi", "3p": "viett\u00e4isiv\u00e4t", "passive_pos": "vietett\u00e4isiin", "passive_neg": "ei vietett\u00e4isi"}, "imp": {"2s": "viet\u00e4", "2p": "viett\u00e4k\u00e4\u00e4"}, "part": {"pres": {"active": "viett\u00e4v\u00e4", "passive": "vietett\u00e4v\u00e4"}, "past": {"active": "viett\u00e4nyt", "passive": "vietetty"}, "agent": {"positive": "viett\u00e4m\u00e4", "negative": "viett\u00e4m\u00e4t\u00f6n"}}, "inf": {"ine": "viett\u00e4m\u00e4ss\u00e4", "ela": "viett\u00e4m\u00e4st\u00e4", "ill": "viett\u00e4m\u00e4\u00e4n", "ade": "viett\u00e4m\u00e4ll\u00e4", "abe": "viett\u00e4m\u00e4tt\u00e4", "nom": "viett\u00e4minen"}}}}, {"verb": "panna", "verb_data": {"pos": "653", "freq": "0.018832", "forms": {"pres": {"1s": "viet\u00e4n", "1p": "viet\u00e4mme", "2s": "viet\u00e4t", "2p": "viet\u00e4tte", "3s": "viett\u00e4\u00e4", "3p": "viett\u00e4v\u00e4t", "passive_pos": "vietet\u00e4\u00e4n", "passive_neg": "ei vietet\u00e4"}, "past": {"1s": "vietin", "1p": "vietimme", "2s": "vietit", "2p": "vietitte", "3s": "vietti", "3p": "viettiv\u00e4t", "passive_pos": "vietettiin", "passive_neg": "ei vietetty"}, "cond": {"1s": "viett\u00e4isin", "1p": "viett\u00e4isimme", "2s": "viett\u00e4isit", "2p": "viett\u00e4isitte", "3s": "viett\u00e4isi", "3p": "viett\u00e4isiv\u00e4t", "passive_pos": "vietett\u00e4isiin", "passive_neg": "ei vietett\u00e4isi"}, "imp": {"2s": "viet\u00e4", "2p": "viett\u00e4k\u00e4\u00e4"}, "part": {"pres": {"active": "viett\u00e4v\u00e4", "passive": "vietett\u00e4v\u00e4"}, "past": {"active": "viett\u00e4nyt", "passive": "vietetty"}, "agent": {"positive": "viett\u00e4m\u00e4", "negative": "viett\u00e4m\u00e4t\u00f6n"}}, "inf": {"ine": "viett\u00e4m\u00e4ss\u00e4", "ela": "viett\u00e4m\u00e4st\u00e4", "ill": "viett\u00e4m\u00e4\u00e4n", "ade": "viett\u00e4m\u00e4ll\u00e4", "abe": "viett\u00e4m\u00e4tt\u00e4", "nom": "viett\u00e4minen"}}}}, {"verb": "selvit\u00e4", "verb_data": {"pos": "654", "freq": "0.018815", "forms": {"pres": {"1s": "selvi\u00e4n", "1p": "selvi\u00e4mme", "2s": "selvi\u00e4t", "2p": "selvi\u00e4tte", "3s": "selvi\u00e4\u00e4", "3p": "selvi\u00e4v\u00e4t", "passive_pos": "selvit\u00e4\u00e4n", "passive_neg": "ei selvit\u00e4"}, "past": {"1s": "selvisin", "1p": "selvisimme", "2s": "selvisit", "2p": "selvisitte", "3s": "selvisi", "3p": "selvisiv\u00e4t", "passive_pos": "selvittiin", "passive_neg": "ei selvitty"}, "cond": {"1s": "selvi\u00e4isin", "1p": "selvi\u00e4isimme", "2s": "selvi\u00e4isit", "2p": "selvi\u00e4isitte", "3s": "selvi\u00e4isi", "3p": "selvi\u00e4isiv\u00e4t", "passive_pos": "selvitt\u00e4isiin", "passive_neg": "ei selvitt\u00e4isi"}, "imp": {"2s": "selvi\u00e4", "2p": "selvitk\u00e4\u00e4"}, "part": {"pres": {"active": "selvi\u00e4v\u00e4", "passive": "selvitt\u00e4v\u00e4"}, "past": {"active": "selvinnyt", "passive": "selvitty"}, "agent": {"positive": "selvi\u00e4m\u00e4", "negative": "selvi\u00e4m\u00e4t\u00f6n"}}, "inf": {"ine": "selvi\u00e4m\u00e4ss\u00e4", "ela": "selvi\u00e4m\u00e4st\u00e4", "ill": "selvi\u00e4m\u00e4\u00e4n", "ade": "selvi\u00e4m\u00e4ll\u00e4", "abe": "selvi\u00e4m\u00e4tt\u00e4", "nom": "selvi\u00e4minen"}}}}, {"verb": "sattua", "verb_data": {"pos": "655", "freq": "0.018793", "forms": {"pres": {"1s": "satun", "1p": "satumme", "2s": "satut", "2p": "satutte", "3s": "sattuu", "3p": "sattuvat", "passive_pos": "satutaan", "passive_neg": "ei satuta"}, "past": {"1s": "satuin", "1p": "satuimme", "2s": "satuit", "2p": "satuitte", "3s": "sattui", "3p": "sattuivat", "passive_pos": "satuttiin", "passive_neg": "ei satuttu"}, "cond": {"1s": "sattuisin", "1p": "sattuisimme", "2s": "sattuisit", "2p": "sattuisitte", "3s": "sattuisi", "3p": "sattuisivat", "passive_pos": "satuttaisiin", "passive_neg": "ei satuttaisi"}, "imp": {"2s": "satu", "2p": "sattukaa"}, "part": {"pres": {"active": "sattuva", "passive": "satuttava"}, "past": {"active": "sattunut", "passive": "satuttu"}, "agent": {"positive": "sattuma", "negative": "sattumaton"}}, "inf": {"ine": "sattumassa", "ela": "sattumasta", "ill": "sattumaan", "ade": "sattumalla", "abe": "sattumatta", "nom": "sattuminen"}}}}, {"verb": "soittaa", "verb_data": {"pos": "657", "freq": "0.018654", "forms": {"pres": {"1s": "soitan", "1p": "soitamme", "2s": "soitat", "2p": "soitatte", "3s": "soittaa", "3p": "soittavat", "passive_pos": "soitetaan", "passive_neg": "ei soiteta"}, "past": {"1s": "soitin", "1p": "soitimme", "2s": "soitit", "2p": "soititte", "3s": "soitti", "3p": "soittivat", "passive_pos": "soitettiin", "passive_neg": "ei soitettu"}, "cond": {"1s": "soittaisin", "1p": "soittaisimme", "2s": "soittaisit", "2p": "soittaisitte", "3s": "soittaisi", "3p": "soittaisivat", "passive_pos": "soitettaisiin", "passive_neg": "ei soitettaisi"}, "imp": {"2s": "soita", "2p": "soittakaa"}, "part": {"pres": {"active": "soittava", "passive": "soitettava"}, "past": {"active": "soittanut", "passive": "soitettu"}, "agent": {"positive": "soittama", "negative": "soittamaton"}}, "inf": {"ine": "soittamassa", "ela": "soittamasta", "ill": "soittamaan", "ade": "soittamalla", "abe": "soittamatta", "nom": "soittaminen"}}}}, {"verb": "kiinnostaa", "verb_data": {"pos": "661", "freq": "0.018579", "forms": {"pres": {"1s": "kiinnostan", "1p": "kiinnostamme", "2s": "kiinnostat", "2p": "kiinnostatte", "3s": "kiinnostaa", "3p": "kiinnostavat", "passive_pos": "kiinnostetaan", "passive_neg": "ei kiinnosteta"}, "past": {"1s": "kiinnostin", "1p": "kiinnostimme", "2s": "kiinnostit", "2p": "kiinnostitte", "3s": "kiinnosti", "3p": "kiinnostivat", "passive_pos": "kiinnostettiin", "passive_neg": "ei kiinnostettu"}, "cond": {"1s": "kiinnostaisin", "1p": "kiinnostaisimme", "2s": "kiinnostaisit", "2p": "kiinnostaisitte", "3s": "kiinnostaisi", "3p": "kiinnostaisivat", "passive_pos": "kiinnostettaisiin", "passive_neg": "ei kiinnostettaisi"}, "imp": {"2s": "kiinnosta", "2p": "kiinnostakaa"}, "part": {"pres": {"active": "kiinnostava", "passive": "kiinnostettava"}, "past": {"active": "kiinnostanut", "passive": "kiinnostettu"}, "agent": {"positive": "kiinnostama", "negative": "kiinnostamaton"}}, "inf": {"ine": "kiinnostamassa", "ela": "kiinnostamasta", "ill": "kiinnostamaan", "ade": "kiinnostamalla", "abe": "kiinnostamatta", "nom": "kiinnostaminen"}}}}, {"verb": "keskitty\u00e4", "verb_data": {"pos": "662", "freq": "0.018576", "forms": {"pres": {"1s": "keskityn", "1p": "keskitymme", "2s": "keskityt", "2p": "keskitytte", "3s": "keskittyy", "3p": "keskittyv\u00e4t", "passive_pos": "keskityt\u00e4\u00e4n", "passive_neg": "ei keskityt\u00e4"}, "past": {"1s": "keskityin", "1p": "keskityimme", "2s": "keskityit", "2p": "keskityitte", "3s": "keskittyi", "3p": "keskittyiv\u00e4t", "passive_pos": "keskityttiin", "passive_neg": "ei keskitytty"}, "cond": {"1s": "keskittyisin", "1p": "keskittyisimme", "2s": "keskittyisit", "2p": "keskittyisitte", "3s": "keskittyisi", "3p": "keskittyisiv\u00e4t", "passive_pos": "keskitytt\u00e4isiin", "passive_neg": "ei keskitytt\u00e4isi"}, "imp": {"2s": "keskity", "2p": "keskittyk\u00e4\u00e4"}, "part": {"pres": {"active": "keskittyv\u00e4", "passive": "keskitytt\u00e4v\u00e4"}, "past": {"active": "keskittynyt", "passive": "keskitytty"}, "agent": {"positive": "keskittym\u00e4", "negative": "keskittym\u00e4t\u00f6n"}}, "inf": {"ine": "keskittym\u00e4ss\u00e4", "ela": "keskittym\u00e4st\u00e4", "ill": "keskittym\u00e4\u00e4n", "ade": "keskittym\u00e4ll\u00e4", "abe": "keskittym\u00e4tt\u00e4", "nom": "keskittyminen"}}}}, {"verb": "perustua", "verb_data": {"pos": "673", "freq": "0.018406", "forms": {"pres": {"1s": "perustun", "1p": "perustumme", "2s": "perustut", "2p": "perustutte", "3s": "perustuu", "3p": "perustuvat", "passive_pos": "perustutaan", "passive_neg": "ei perustuta"}, "past": {"1s": "perustuin", "1p": "perustuimme", "2s": "perustuit", "2p": "perustuitte", "3s": "perustui", "3p": "perustuivat", "passive_pos": "perustuttiin", "passive_neg": "ei perustuttu"}, "cond": {"1s": "perustuisin", "1p": "perustuisimme", "2s": "perustuisit", "2p": "perustuisitte", "3s": "perustuisi", "3p": "perustuisivat", "passive_pos": "perustuttaisiin", "passive_neg": "ei perustuttaisi"}, "imp": {"2s": "perustu", "2p": "perustukaa"}, "part": {"pres": {"active": "perustuva", "passive": "perustuttava"}, "past": {"active": "perustunut", "passive": "perustuttu"}, "agent": {"positive": "perustuma", "negative": "perustumaton"}}, "inf": {"ine": "perustumassa", "ela": "perustumasta", "ill": "perustumaan", "ade": "perustumalla", "abe": "perustumatta", "nom": "perustuminen"}}}}, {"verb": "kutsua", "verb_data": {"pos": "675", "freq": "0.018351", "forms": {"pres": {"1s": "kutsun", "1p": "kutsumme", "2s": "kutsut", "2p": "kutsutte", "3s": "kutsuu", "3p": "kutsuvat", "passive_pos": "kutsutaan", "passive_neg": "ei kutsuta"}, "past": {"1s": "kutsuin", "1p": "kutsuimme", "2s": "kutsuit", "2p": "kutsuitte", "3s": "kutsui", "3p": "kutsuivat", "passive_pos": "kutsuttiin", "passive_neg": "ei kutsuttu"}, "cond": {"1s": "kutsuisin", "1p": "kutsuisimme", "2s": "kutsuisit", "2p": "kutsuisitte", "3s": "kutsuisi", "3p": "kutsuisivat", "passive_pos": "kutsuttaisiin", "passive_neg": "ei kutsuttaisi"}, "imp": {"2s": "kutsu", "2p": "kutsukaa"}, "part": {"pres": {"active": "kutsuva", "passive": "kutsuttava"}, "past": {"active": "kutsunut", "passive": "kutsuttu"}, "agent": {"positive": "kutsuma", "negative": "kutsumaton"}}, "inf": {"ine": "kutsumassa", "ela": "kutsumasta", "ill": "kutsumaan", "ade": "kutsumalla", "abe": "kutsumatta", "nom": "kutsuminen"}}}}, {"verb": "arvella", "verb_data": {"pos": "684", "freq": "0.018131", "forms": {"pres": {"1s": "arvelen", "1p": "arvelemme", "2s": "arvelet", "2p": "arvelette", "3s": "arvelee", "3p": "arvelevat", "passive_pos": "arvellaan", "passive_neg": "ei arvella"}, "past": {"1s": "arvelin", "1p": "arvelimme", "2s": "arvelit", "2p": "arvelitte", "3s": "arveli", "3p": "arvelivat", "passive_pos": "arveltiin", "passive_neg": "ei arveltu"}, "cond": {"1s": "arvelisin", "1p": "arvelisimme", "2s": "arvelisit", "2p": "arvelisitte", "3s": "arvelisi", "3p": "arvelisivat", "passive_pos": "arveltaisiin", "passive_neg": "ei arveltaisi"}, "imp": {"2s": "arvele", "2p": "arvelkaa"}, "part": {"pres": {"active": "arveleva", "passive": "arveltava"}, "past": {"active": "arvellut", "passive": "arveltu"}, "agent": {"positive": "arvelema", "negative": "arvelematon"}}, "inf": {"ine": "arvelemassa", "ela": "arvelemasta", "ill": "arvelemaan", "ade": "arvelemalla", "abe": "arvelematta", "nom": "arveleminen"}}}}, {"verb": "pel\u00e4t\u00e4", "verb_data": {"pos": "690", "freq": "0.017899", "forms": {"pres": {"1s": "pelk\u00e4\u00e4n", "1p": "pelk\u00e4\u00e4mme", "2s": "pelk\u00e4\u00e4t", "2p": "pelk\u00e4\u00e4tte", "3s": "pelk\u00e4\u00e4", "3p": "pelk\u00e4\u00e4v\u00e4t", "passive_pos": "pel\u00e4t\u00e4\u00e4n", "passive_neg": "ei pel\u00e4t\u00e4"}, "past": {"1s": "pelk\u00e4sin", "1p": "pelk\u00e4simme", "2s": "pelk\u00e4sit", "2p": "pelk\u00e4sitte", "3s": "pelk\u00e4si", "3p": "pelk\u00e4siv\u00e4t", "passive_pos": "pel\u00e4ttiin", "passive_neg": "ei pel\u00e4tty"}, "cond": {"1s": "pelk\u00e4isin", "1p": "pelk\u00e4isimme", "2s": "pelk\u00e4isit", "2p": "pelk\u00e4isitte", "3s": "pelk\u00e4isi", "3p": "pelk\u00e4isiv\u00e4t", "passive_pos": "pel\u00e4tt\u00e4isiin", "passive_neg": "ei pel\u00e4tt\u00e4isi"}, "imp": {"2s": "pelk\u00e4\u00e4", "2p": "pel\u00e4tk\u00e4\u00e4"}, "part": {"pres": {"active": "pelk\u00e4\u00e4v\u00e4", "passive": "pel\u00e4tt\u00e4v\u00e4"}, "past": {"active": "pel\u00e4nnyt", "passive": "pel\u00e4tty"}, "agent": {"positive": "pelk\u00e4\u00e4m\u00e4", "negative": "pelk\u00e4\u00e4m\u00e4t\u00f6n"}}, "inf": {"ine": "pelk\u00e4\u00e4m\u00e4ss\u00e4", "ela": "pelk\u00e4\u00e4m\u00e4st\u00e4", "ill": "pelk\u00e4\u00e4m\u00e4\u00e4n", "ade": "pelk\u00e4\u00e4m\u00e4ll\u00e4", "abe": "pelk\u00e4\u00e4m\u00e4tt\u00e4", "nom": "pelk\u00e4\u00e4minen"}}}}, {"verb": "h\u00e4vit\u00e4", "verb_data": {"pos": "692", "freq": "0.017877", "forms": {"pres": {"1s": "h\u00e4vi\u00e4n", "1p": "h\u00e4vi\u00e4mme", "2s": "h\u00e4vi\u00e4t", "2p": "h\u00e4vi\u00e4tte", "3s": "h\u00e4vi\u00e4\u00e4", "3p": "h\u00e4vi\u00e4v\u00e4t", "passive_pos": "h\u00e4vit\u00e4\u00e4n", "passive_neg": "ei h\u00e4vit\u00e4"}, "past": {"1s": "h\u00e4visin", "1p": "h\u00e4visimme", "2s": "h\u00e4visit", "2p": "h\u00e4visitte", "3s": "h\u00e4visi", "3p": "h\u00e4visiv\u00e4t", "passive_pos": "h\u00e4vittiin", "passive_neg": "ei h\u00e4vitty"}, "cond": {"1s": "h\u00e4vi\u00e4isin", "1p": "h\u00e4vi\u00e4isimme", "2s": "h\u00e4vi\u00e4isit", "2p": "h\u00e4vi\u00e4isitte", "3s": "h\u00e4vi\u00e4isi", "3p": "h\u00e4vi\u00e4isiv\u00e4t", "passive_pos": "h\u00e4vitt\u00e4isiin", "passive_neg": "ei h\u00e4vitt\u00e4isi"}, "imp": {"2s": "h\u00e4vi\u00e4", "2p": "h\u00e4vitk\u00e4\u00e4"}, "part": {"pres": {"active": "h\u00e4vi\u00e4v\u00e4", "passive": "h\u00e4vitt\u00e4v\u00e4"}, "past": {"active": "h\u00e4vinnyt", "passive": "h\u00e4vitty"}, "agent": {"positive": "h\u00e4vi\u00e4m\u00e4", "negative": "h\u00e4vi\u00e4m\u00e4t\u00f6n"}}, "inf": {"ine": "h\u00e4vi\u00e4m\u00e4ss\u00e4", "ela": "h\u00e4vi\u00e4m\u00e4st\u00e4", "ill": "h\u00e4vi\u00e4m\u00e4\u00e4n", "ade": "h\u00e4vi\u00e4m\u00e4ll\u00e4", "abe": "h\u00e4vi\u00e4m\u00e4tt\u00e4", "nom": "h\u00e4vi\u00e4minen"}}}}, {"verb": "uhata", "verb_data": {"pos": "699", "freq": "0.017589", "forms": {"pres": {"1s": "uhkaan", "1p": "uhkaamme", "2s": "uhkaat", "2p": "uhkaatte", "3s": "uhkaa", "3p": "uhkaavat", "passive_pos": "uhataan", "passive_neg": "ei uhata"}, "past": {"1s": "uhkasin", "1p": "uhkasimme", "2s": "uhkasit", "2p": "uhkasitte", "3s": "uhkasi", "3p": "uhkasivat", "passive_pos": "uhattiin", "passive_neg": "ei uhattu"}, "cond": {"1s": "uhkaisin", "1p": "uhkaisimme", "2s": "uhkaisit", "2p": "uhkaisitte", "3s": "uhkaisi", "3p": "uhkaisivat", "passive_pos": "uhattaisiin", "passive_neg": "ei uhattaisi"}, "imp": {"2s": "uhkaa", "2p": "uhatkaa"}, "part": {"pres": {"active": "uhkaava", "passive": "uhattava"}, "past": {"active": "uhannut", "passive": "uhattu"}, "agent": {"positive": "uhkaama", "negative": "uhkaamaton"}}, "inf": {"ine": "uhkaamassa", "ela": "uhkaamasta", "ill": "uhkaamaan", "ade": "uhkaamalla", "abe": "uhkaamatta", "nom": "uhkaaminen"}}}}, {"verb": "omistaa", "verb_data": {"pos": "709", "freq": "0.017386", "forms": {"pres": {"1s": "omistan", "1p": "omistamme", "2s": "omistat", "2p": "omistatte", "3s": "omistaa", "3p": "omistavat", "passive_pos": "omistetaan", "passive_neg": "ei omisteta"}, "past": {"1s": "omistin", "1p": "omistimme", "2s": "omistit", "2p": "omistitte", "3s": "omisti", "3p": "omistivat", "passive_pos": "omistettiin", "passive_neg": "ei omistettu"}, "cond": {"1s": "omistaisin", "1p": "omistaisimme", "2s": "omistaisit", "2p": "omistaisitte", "3s": "omistaisi", "3p": "omistaisivat", "passive_pos": "omistettaisiin", "passive_neg": "ei omistettaisi"}, "imp": {"2s": "omista", "2p": "omistakaa"}, "part": {"pres": {"active": "omistava", "passive": "omistettava"}, "past": {"active": "omistanut", "passive": "omistettu"}, "agent": {"positive": "omistama", "negative": "omistamaton"}}, "inf": {"ine": "omistamassa", "ela": "omistamasta", "ill": "omistamaan", "ade": "omistamalla", "abe": "omistamatta", "nom": "omistaminen"}}}}, {"verb": "yll\u00e4tt\u00e4\u00e4", "verb_data": {"pos": "716", "freq": "0.017179", "forms": {"pres": {"1s": "yll\u00e4t\u00e4n", "1p": "yll\u00e4t\u00e4mme", "2s": "yll\u00e4t\u00e4t", "2p": "yll\u00e4t\u00e4tte", "3s": "yll\u00e4tt\u00e4\u00e4", "3p": "yll\u00e4tt\u00e4v\u00e4t", "passive_pos": "yll\u00e4tet\u00e4\u00e4n", "passive_neg": "ei yll\u00e4tet\u00e4"}, "past": {"1s": "yll\u00e4tin", "1p": "yll\u00e4timme", "2s": "yll\u00e4tit", "2p": "yll\u00e4titte", "3s": "yll\u00e4tti", "3p": "yll\u00e4ttiv\u00e4t", "passive_pos": "yll\u00e4tettiin", "passive_neg": "ei yll\u00e4tetty"}, "cond": {"1s": "yll\u00e4tt\u00e4isin", "1p": "yll\u00e4tt\u00e4isimme", "2s": "yll\u00e4tt\u00e4isit", "2p": "yll\u00e4tt\u00e4isitte", "3s": "yll\u00e4tt\u00e4isi", "3p": "yll\u00e4tt\u00e4isiv\u00e4t", "passive_pos": "yll\u00e4tett\u00e4isiin", "passive_neg": "ei yll\u00e4tett\u00e4isi"}, "imp": {"2s": "yll\u00e4t\u00e4", "2p": "yll\u00e4tt\u00e4k\u00e4\u00e4"}, "part": {"pres": {"active": "yll\u00e4tt\u00e4v\u00e4", "passive": "yll\u00e4tett\u00e4v\u00e4"}, "past": {"active": "yll\u00e4tt\u00e4nyt", "passive": "yll\u00e4tetty"}, "agent": {"positive": "yll\u00e4tt\u00e4m\u00e4", "negative": "yll\u00e4tt\u00e4m\u00e4t\u00f6n"}}, "inf": {"ine": "yll\u00e4tt\u00e4m\u00e4ss\u00e4", "ela": "yll\u00e4tt\u00e4m\u00e4st\u00e4", "ill": "yll\u00e4tt\u00e4m\u00e4\u00e4n", "ade": "yll\u00e4tt\u00e4m\u00e4ll\u00e4", "abe": "yll\u00e4tt\u00e4m\u00e4tt\u00e4", "nom": "yll\u00e4tt\u00e4minen"}}}}, {"verb": "huomauttaa", "verb_data": {"pos": "717", "freq": "0.017166", "forms": {"pres": {"1s": "huomautan", "1p": "huomautamme", "2s": "huomautat", "2p": "huomautatte", "3s": "huomauttaa", "3p": "huomauttavat", "passive_pos": "huomautetaan", "passive_neg": "ei huomauteta"}, "past": {"1s": "huomautin", "1p": "huomautimme", "2s": "huomautit", "2p": "huomautitte", "3s": "huomautti", "3p": "huomauttivat", "passive_pos": "huomautettiin", "passive_neg": "ei huomautettu"}, "cond": {"1s": "huomauttaisin", "1p": "huomauttaisimme", "2s": "huomauttaisit", "2p": "huomauttaisitte", "3s": "huomauttaisi", "3p": "huomauttaisivat", "passive_pos": "huomautettaisiin", "passive_neg": "ei huomautettaisi"}, "imp": {"2s": "huomauta", "2p": "huomauttakaa"}, "part": {"pres": {"active": "huomauttava", "passive": "huomautettava"}, "past": {"active": "huomauttanut", "passive": "huomautettu"}, "agent": {"positive": "huomauttama", "negative": "huomauttamaton"}}, "inf": {"ine": "huomauttamassa", "ela": "huomauttamasta", "ill": "huomauttamaan", "ade": "huomauttamalla", "abe": "huomauttamatta", "nom": "huomauttaminen"}}}}, {"verb": "keskustella", "verb_data": {"pos": "721", "freq": "0.017079", "forms": {"pres": {"1s": "keskustelen", "1p": "keskustelemme", "2s": "keskustelet", "2p": "keskustelette", "3s": "keskustelee", "3p": "keskustelevat", "passive_pos": "keskustellaan", "passive_neg": "ei keskustella"}, "past": {"1s": "keskustelin", "1p": "keskustelimme", "2s": "keskustelit", "2p": "keskustelitte", "3s": "keskusteli", "3p": "keskustelivat", "passive_pos": "keskusteltiin", "passive_neg": "ei keskusteltu"}, "cond": {"1s": "keskustelisin", "1p": "keskustelisimme", "2s": "keskustelisit", "2p": "keskustelisitte", "3s": "keskustelisi", "3p": "keskustelisivat", "passive_pos": "keskusteltaisiin", "passive_neg": "ei keskusteltaisi"}, "imp": {"2s": "keskustele", "2p": "keskustelkaa"}, "part": {"pres": {"active": "keskusteleva", "passive": "keskusteltava"}, "past": {"active": "keskustellut", "passive": "keskusteltu"}, "agent": {"positive": "keskustelema", "negative": "keskustelematon"}}, "inf": {"ine": "keskustelemassa", "ela": "keskustelemasta", "ill": "keskustelemaan", "ade": "keskustelemalla", "abe": "keskustelematta", "nom": "keskusteleminen"}}}}, {"verb": "johtua", "verb_data": {"pos": "728", "freq": "0.016948", "forms": {"pres": {"1s": "johdun", "1p": "johdumme", "2s": "johdut", "2p": "johdutte", "3s": "johtuu", "3p": "johtuvat", "passive_pos": "johdutaan", "passive_neg": "ei johduta"}, "past": {"1s": "johduin", "1p": "johduimme", "2s": "johduit", "2p": "johduitte", "3s": "johtui", "3p": "johtuivat", "passive_pos": "johduttiin", "passive_neg": "ei johduttu"}, "cond": {"1s": "johtuisin", "1p": "johtuisimme", "2s": "johtuisit", "2p": "johtuisitte", "3s": "johtuisi", "3p": "johtuisivat", "passive_pos": "johduttaisiin", "passive_neg": "ei johduttaisi"}, "imp": {"2s": "johdu", "2p": "johtukaa"}, "part": {"pres": {"active": "johtuva", "passive": "johduttava"}, "past": {"active": "johtunut", "passive": "johduttu"}, "agent": {"positive": "johtuma", "negative": "johtumaton"}}, "inf": {"ine": "johtumassa", "ela": "johtumasta", "ill": "johtumaan", "ade": "johtumalla", "abe": "johtumatta", "nom": "johtuminen"}}}}, {"verb": "tuomita", "verb_data": {"pos": "734", "freq": "0.016785", "forms": {"pres": {"1s": "tuomitsen", "1p": "tuomitsemme", "2s": "tuomitset", "2p": "tuomitsette", "3s": "tuomitsee", "3p": "tuomitsevat", "passive_pos": "tuomitaan", "passive_neg": "ei tuomita"}, "past": {"1s": "tuomitsin", "1p": "tuomitsimme", "2s": "tuomitsit", "2p": "tuomitsitte", "3s": "tuomitsi", "3p": "tuomitsivat", "passive_pos": "tuomittiin", "passive_neg": "ei tuomittu"}, "cond": {"1s": "tuomitsisin", "1p": "tuomitsisimme", "2s": "tuomitsisit", "2p": "tuomitsisitte", "3s": "tuomitsisi", "3p": "tuomitsisivat", "passive_pos": "tuomittaisiin", "passive_neg": "ei tuomittaisi"}, "imp": {"2s": "tuomitse", "2p": "tuomitkaa"}, "part": {"pres": {"active": "tuomitseva", "passive": "tuomittava"}, "past": {"active": "tuominnut", "passive": "tuomittu"}, "agent": {"positive": "tuomitsema", "negative": "tuomitsematon"}}, "inf": {"ine": "tuomitsemassa", "ela": "tuomitsemasta", "ill": "tuomitsemaan", "ade": "tuomitsemalla", "abe": "tuomitsematta", "nom": "tuomitseminen"}}}}, {"verb": "lopettaa", "verb_data": {"pos": "736", "freq": "0.016766", "forms": {"pres": {"1s": "lopetan", "1p": "lopetamme", "2s": "lopetat", "2p": "lopetatte", "3s": "lopettaa", "3p": "lopettavat", "passive_pos": "lopetetaan", "passive_neg": "ei lopeteta"}, "past": {"1s": "lopetin", "1p": "lopetimme", "2s": "lopetit", "2p": "lopetitte", "3s": "lopetti", "3p": "lopettivat", "passive_pos": "lopetettiin", "passive_neg": "ei lopetettu"}, "cond": {"1s": "lopettaisin", "1p": "lopettaisimme", "2s": "lopettaisit", "2p": "lopettaisitte", "3s": "lopettaisi", "3p": "lopettaisivat", "passive_pos": "lopetettaisiin", "passive_neg": "ei lopetettaisi"}, "imp": {"2s": "lopeta", "2p": "lopettakaa"}, "part": {"pres": {"active": "lopettava", "passive": "lopetettava"}, "past": {"active": "lopettanut", "passive": "lopetettu"}, "agent": {"positive": "lopettama", "negative": "lopettamaton"}}, "inf": {"ine": "lopettamassa", "ela": "lopettamasta", "ill": "lopettamaan", "ade": "lopettamalla", "abe": "lopettamatta", "nom": "lopettaminen"}}}}, {"verb": "oppia", "verb_data": {"pos": "740", "freq": "0.016698", "forms": {"pres": {"1s": "opin", "1p": "opimme", "2s": "opit", "2p": "opitte", "3s": "oppii", "3p": "oppivat", "passive_pos": "opitaan", "passive_neg": "ei opita"}, "past": {"1s": "opin", "1p": "opimme", "2s": "opit", "2p": "opitte", "3s": "oppi", "3p": "oppivat", "passive_pos": "opittiin", "passive_neg": "ei opittu"}, "cond": {"1s": "oppisin", "1p": "oppisimme", "2s": "oppisit", "2p": "oppisitte", "3s": "oppisi", "3p": "oppisivat", "passive_pos": "opittaisiin", "passive_neg": "ei opittaisi"}, "imp": {"2s": "opi", "2p": "oppikaa"}, "part": {"pres": {"active": "oppiva", "passive": "opittava"}, "past": {"active": "oppinut", "passive": "opittu"}, "agent": {"positive": "oppima", "negative": "oppimaton"}}, "inf": {"ine": "oppimassa", "ela": "oppimasta", "ill": "oppimaan", "ade": "oppimalla", "abe": "oppimatta", "nom": "oppiminen"}}}}, {"verb": "parantaa", "verb_data": {"pos": "747", "freq": "0.016481", "forms": {"pres": {"1s": "parannan", "1p": "parannamme", "2s": "parannat", "2p": "parannatte", "3s": "parantaa", "3p": "parantavat", "passive_pos": "parannetaan", "passive_neg": "ei paranneta"}, "past": {"1s": "paransin", "1p": "paransimme", "2s": "paransit", "2p": "paransitte", "3s": "paransi", "3p": "paransivat", "passive_pos": "parannettiin", "passive_neg": "ei parannettu"}, "cond": {"1s": "parantaisin", "1p": "parantaisimme", "2s": "parantaisit", "2p": "parantaisitte", "3s": "parantaisi", "3p": "parantaisivat", "passive_pos": "parannettaisiin", "passive_neg": "ei parannettaisi"}, "imp": {"2s": "paranna", "2p": "parantakaa"}, "part": {"pres": {"active": "parantava", "passive": "parannettava"}, "past": {"active": "parantanut", "passive": "parannettu"}, "agent": {"positive": "parantama", "negative": "parantamaton"}}, "inf": {"ine": "parantamassa", "ela": "parantamasta", "ill": "parantamaan", "ade": "parantamalla", "abe": "parantamatta", "nom": "parantaminen"}}}}, {"verb": "kantaa", "verb_data": {"pos": "754", "freq": "0.016377", "forms": {"pres": {"1s": "kannan", "1p": "kannamme", "2s": "kannat", "2p": "kannatte", "3s": "kantaa", "3p": "kantavat", "passive_pos": "kannetaan", "passive_neg": "ei kanneta"}, "past": {"1s": "kannoin", "1p": "kannoimme", "2s": "kannoit", "2p": "kannoitte", "3s": "kantoi", "3p": "kantoivat", "passive_pos": "kannettiin", "passive_neg": "ei kannettu"}, "cond": {"1s": "kantaisin", "1p": "kantaisimme", "2s": "kantaisit", "2p": "kantaisitte", "3s": "kantaisi", "3p": "kantaisivat", "passive_pos": "kannettaisiin", "passive_neg": "ei kannettaisi"}, "imp": {"2s": "kanna", "2p": "kantakaa"}, "part": {"pres": {"active": "kantava", "passive": "kannettava"}, "past": {"active": "kantanut", "passive": "kannettu"}, "agent": {"positive": "kantama", "negative": "kantamaton"}}, "inf": {"ine": "kantamassa", "ela": "kantamasta", "ill": "kantamaan", "ade": "kantamalla", "abe": "kantamatta", "nom": "kantaminen"}}}}, {"verb": "valmistaa", "verb_data": {"pos": "762", "freq": "0.016199", "forms": {"pres": {"1s": "valmistan", "1p": "valmistamme", "2s": "valmistat", "2p": "valmistatte", "3s": "valmistaa", "3p": "valmistavat", "passive_pos": "valmistetaan", "passive_neg": "ei valmisteta"}, "past": {"1s": "valmistin", "1p": "valmistimme", "2s": "valmistit", "2p": "valmistitte", "3s": "valmisti", "3p": "valmistivat", "passive_pos": "valmistettiin", "passive_neg": "ei valmistettu"}, "cond": {"1s": "valmistaisin", "1p": "valmistaisimme", "2s": "valmistaisit", "2p": "valmistaisitte", "3s": "valmistaisi", "3p": "valmistaisivat", "passive_pos": "valmistettaisiin", "passive_neg": "ei valmistettaisi"}, "imp": {"2s": "valmista", "2p": "valmistakaa"}, "part": {"pres": {"active": "valmistava", "passive": "valmistettava"}, "past": {"active": "valmistanut", "passive": "valmistettu"}, "agent": {"positive": "valmistama", "negative": "valmistamaton"}}, "inf": {"ine": "valmistamassa", "ela": "valmistamasta", "ill": "valmistamaan", "ade": "valmistamalla", "abe": "valmistamatta", "nom": "valmistaminen"}}}}, {"verb": "edet\u00e4", "verb_data": {"pos": "765", "freq": "0.016061", "forms": {"pres": {"1s": "etenen", "1p": "etenemme", "2s": "etenet", "2p": "etenette", "3s": "etenee", "3p": "etenev\u00e4t", "passive_pos": "edet\u00e4\u00e4n", "passive_neg": "ei edet\u00e4"}, "past": {"1s": "etenin", "1p": "etenimme", "2s": "etenit", "2p": "etenitte", "3s": "eteni", "3p": "eteniv\u00e4t", "passive_pos": "edettiin", "passive_neg": "ei edetty"}, "cond": {"1s": "etenisin", "1p": "etenisimme", "2s": "etenisit", "2p": "etenisitte", "3s": "etenisi", "3p": "etenisiv\u00e4t", "passive_pos": "edett\u00e4isiin", "passive_neg": "ei edett\u00e4isi"}, "imp": {"2s": "etene", "2p": "edetk\u00e4\u00e4"}, "part": {"pres": {"active": "etenev\u00e4", "passive": "edett\u00e4v\u00e4"}, "past": {"active": "edennyt", "passive": "edetty"}, "agent": {"positive": "etenem\u00e4", "negative": "etenem\u00e4t\u00f6n"}}, "inf": {"ine": "etenem\u00e4ss\u00e4", "ela": "etenem\u00e4st\u00e4", "ill": "etenem\u00e4\u00e4n", "ade": "etenem\u00e4ll\u00e4", "abe": "etenem\u00e4tt\u00e4", "nom": "eteneminen"}}}}, {"verb": "perustella", "verb_data": {"pos": "766", "freq": "0.016036", "forms": {"pres": {"1s": "perustelen", "1p": "perustelemme", "2s": "perustelet", "2p": "perustelette", "3s": "perustelee", "3p": "perustelevat", "passive_pos": "perustellaan", "passive_neg": "ei perustella"}, "past": {"1s": "perustelin", "1p": "perustelimme", "2s": "perustelit", "2p": "perustelitte", "3s": "perusteli", "3p": "perustelivat", "passive_pos": "perusteltiin", "passive_neg": "ei perusteltu"}, "cond": {"1s": "perustelisin", "1p": "perustelisimme", "2s": "perustelisit", "2p": "perustelisitte", "3s": "perustelisi", "3p": "perustelisivat", "passive_pos": "perusteltaisiin", "passive_neg": "ei perusteltaisi"}, "imp": {"2s": "perustele", "2p": "perustelkaa"}, "part": {"pres": {"active": "perusteleva", "passive": "perusteltava"}, "past": {"active": "perustellut", "passive": "perusteltu"}, "agent": {"positive": "perustelema", "negative": "perustelematon"}}, "inf": {"ine": "perustelemassa", "ela": "perustelemasta", "ill": "perustelemaan", "ade": "perustelemalla", "abe": "perustelematta", "nom": "perusteleminen"}}}}, {"verb": "kielt\u00e4\u00e4", "verb_data": {"pos": "767", "freq": "0.015985", "forms": {"pres": {"1s": "kiell\u00e4n", "1p": "kiell\u00e4mme", "2s": "kiell\u00e4t", "2p": "kiell\u00e4tte", "3s": "kielt\u00e4\u00e4", "3p": "kielt\u00e4v\u00e4t", "passive_pos": "kiellet\u00e4\u00e4n", "passive_neg": "ei kiellet\u00e4"}, "past": {"1s": "kielsin", "1p": "kielsimme", "2s": "kielsit", "2p": "kielsitte", "3s": "kielsi", "3p": "kielsiv\u00e4t", "passive_pos": "kiellettiin", "passive_neg": "ei kielletty"}, "cond": {"1s": "kielt\u00e4isin", "1p": "kielt\u00e4isimme", "2s": "kielt\u00e4isit", "2p": "kielt\u00e4isitte", "3s": "kielt\u00e4isi", "3p": "kielt\u00e4isiv\u00e4t", "passive_pos": "kiellett\u00e4isiin", "passive_neg": "ei kiellett\u00e4isi"}, "imp": {"2s": "kiell\u00e4", "2p": "kielt\u00e4k\u00e4\u00e4"}, "part": {"pres": {"active": "kielt\u00e4v\u00e4", "passive": "kiellett\u00e4v\u00e4"}, "past": {"active": "kielt\u00e4nyt", "passive": "kielletty"}, "agent": {"positive": "kielt\u00e4m\u00e4", "negative": "kielt\u00e4m\u00e4t\u00f6n"}}, "inf": {"ine": "kielt\u00e4m\u00e4ss\u00e4", "ela": "kielt\u00e4m\u00e4st\u00e4", "ill": "kielt\u00e4m\u00e4\u00e4n", "ade": "kielt\u00e4m\u00e4ll\u00e4", "abe": "kielt\u00e4m\u00e4tt\u00e4", "nom": "kielt\u00e4minen"}}}}, {"verb": "est\u00e4\u00e4", "verb_data": {"pos": "773", "freq": "0.0158", "forms": {"pres": {"1s": "est\u00e4n", "1p": "est\u00e4mme", "2s": "est\u00e4t", "2p": "est\u00e4tte", "3s": "est\u00e4\u00e4", "3p": "est\u00e4v\u00e4t", "passive_pos": "estet\u00e4\u00e4n", "passive_neg": "ei estet\u00e4"}, "past": {"1s": "estin", "1p": "estimme", "2s": "estit", "2p": "estitte", "3s": "esti", "3p": "estiv\u00e4t", "passive_pos": "estettiin", "passive_neg": "ei estetty"}, "cond": {"1s": "est\u00e4isin", "1p": "est\u00e4isimme", "2s": "est\u00e4isit", "2p": "est\u00e4isitte", "3s": "est\u00e4isi", "3p": "est\u00e4isiv\u00e4t", "passive_pos": "estett\u00e4isiin", "passive_neg": "ei estett\u00e4isi"}, "imp": {"2s": "est\u00e4", "2p": "est\u00e4k\u00e4\u00e4"}, "part": {"pres": {"active": "est\u00e4v\u00e4", "passive": "estett\u00e4v\u00e4"}, "past": {"active": "est\u00e4nyt", "passive": "estetty"}, "agent": {"positive": "est\u00e4m\u00e4", "negative": "est\u00e4m\u00e4t\u00f6n"}}, "inf": {"ine": "est\u00e4m\u00e4ss\u00e4", "ela": "est\u00e4m\u00e4st\u00e4", "ill": "est\u00e4m\u00e4\u00e4n", "ade": "est\u00e4m\u00e4ll\u00e4", "abe": "est\u00e4m\u00e4tt\u00e4", "nom": "est\u00e4minen"}}}}, {"verb": "edellytt\u00e4\u00e4", "verb_data": {"pos": "782", "freq": "0.015686", "forms": {"pres": {"1s": "edellyt\u00e4n", "1p": "edellyt\u00e4mme", "2s": "edellyt\u00e4t", "2p": "edellyt\u00e4tte", "3s": "edellytt\u00e4\u00e4", "3p": "edellytt\u00e4v\u00e4t", "passive_pos": "edellytet\u00e4\u00e4n", "passive_neg": "ei edellytet\u00e4"}, "past": {"1s": "edellytin", "1p": "edellytimme", "2s": "edellytit", "2p": "edellytitte", "3s": "edellytti", "3p": "edellyttiv\u00e4t", "passive_pos": "edellytettiin", "passive_neg": "ei edellytetty"}, "cond": {"1s": "edellytt\u00e4isin", "1p": "edellytt\u00e4isimme", "2s": "edellytt\u00e4isit", "2p": "edellytt\u00e4isitte", "3s": "edellytt\u00e4isi", "3p": "edellytt\u00e4isiv\u00e4t", "passive_pos": "edellytett\u00e4isiin", "passive_neg": "ei edellytett\u00e4isi"}, "imp": {"2s": "edellyt\u00e4", "2p": "edellytt\u00e4k\u00e4\u00e4"}, "part": {"pres": {"active": "edellytt\u00e4v\u00e4", "passive": "edellytett\u00e4v\u00e4"}, "past": {"active": "edellytt\u00e4nyt", "passive": "edellytetty"}, "agent": {"positive": "edellytt\u00e4m\u00e4", "negative": "edellytt\u00e4m\u00e4t\u00f6n"}}, "inf": {"ine": "edellytt\u00e4m\u00e4ss\u00e4", "ela": "edellytt\u00e4m\u00e4st\u00e4", "ill": "edellytt\u00e4m\u00e4\u00e4n", "ade": "edellytt\u00e4m\u00e4ll\u00e4", "abe": "edellytt\u00e4m\u00e4tt\u00e4", "nom": "edellytt\u00e4minen"}}}}, {"verb": "yhdist\u00e4\u00e4", "verb_data": {"pos": "784", "freq": "0.015596", "forms": {"pres": {"1s": "yhdist\u00e4n", "1p": "yhdist\u00e4mme", "2s": "yhdist\u00e4t", "2p": "yhdist\u00e4tte", "3s": "yhdist\u00e4\u00e4", "3p": "yhdist\u00e4v\u00e4t", "passive_pos": "yhdistet\u00e4\u00e4n", "passive_neg": "ei yhdistet\u00e4"}, "past": {"1s": "yhdistin", "1p": "yhdistimme", "2s": "yhdistit", "2p": "yhdistitte", "3s": "yhdisti", "3p": "yhdistiv\u00e4t", "passive_pos": "yhdistettiin", "passive_neg": "ei yhdistetty"}, "cond": {"1s": "yhdist\u00e4isin", "1p": "yhdist\u00e4isimme", "2s": "yhdist\u00e4isit", "2p": "yhdist\u00e4isitte", "3s": "yhdist\u00e4isi", "3p": "yhdist\u00e4isiv\u00e4t", "passive_pos": "yhdistett\u00e4isiin", "passive_neg": "ei yhdistett\u00e4isi"}, "imp": {"2s": "yhdist\u00e4", "2p": "yhdist\u00e4k\u00e4\u00e4"}, "part": {"pres": {"active": "yhdist\u00e4v\u00e4", "passive": "yhdistett\u00e4v\u00e4"}, "past": {"active": "yhdist\u00e4nyt", "passive": "yhdistetty"}, "agent": {"positive": "yhdist\u00e4m\u00e4", "negative": "yhdist\u00e4m\u00e4t\u00f6n"}}, "inf": {"ine": "yhdist\u00e4m\u00e4ss\u00e4", "ela": "yhdist\u00e4m\u00e4st\u00e4", "ill": "yhdist\u00e4m\u00e4\u00e4n", "ade": "yhdist\u00e4m\u00e4ll\u00e4", "abe": "yhdist\u00e4m\u00e4tt\u00e4", "nom": "yhdist\u00e4minen"}}}}, {"verb": "mainita", "verb_data": {"pos": "787", "freq": "0.01556", "forms": {"pres": {"1s": "mainitsen", "1p": "mainitsemme", "2s": "mainitset", "2p": "mainitsette", "3s": "mainitsee", "3p": "mainitsevat", "passive_pos": "mainitaan", "passive_neg": "ei mainita"}, "past": {"1s": "mainitsin", "1p": "mainitsimme", "2s": "mainitsit", "2p": "mainitsitte", "3s": "mainitsi", "3p": "mainitsivat", "passive_pos": "mainittiin", "passive_neg": "ei mainittu"}, "cond": {"1s": "mainitsisin", "1p": "mainitsisimme", "2s": "mainitsisit", "2p": "mainitsisitte", "3s": "mainitsisi", "3p": "mainitsisivat", "passive_pos": "mainittaisiin", "passive_neg": "ei mainittaisi"}, "imp": {"2s": "mainitse", "2p": "mainitkaa"}, "part": {"pres": {"active": "mainitseva", "passive": "mainittava"}, "past": {"active": "maininnut", "passive": "mainittu"}, "agent": {"positive": "mainitsema", "negative": "mainitsematon"}}, "inf": {"ine": "mainitsemassa", "ela": "mainitsemasta", "ill": "mainitsemaan", "ade": "mainitsemalla", "abe": "mainitsematta", "nom": "mainitseminen"}}}}, {"verb": "vaihtaa", "verb_data": {"pos": "800", "freq": "0.015317", "forms": {"pres": {"1s": "vaihdan", "1p": "vaihdamme", "2s": "vaihdat", "2p": "vaihdatte", "3s": "vaihtaa", "3p": "vaihtavat", "passive_pos": "vaihdetaan", "passive_neg": "ei vaihdeta"}, "past": {"1s": "vaihdoin", "1p": "vaihdoimme", "2s": "vaihdoit", "2p": "vaihdoitte", "3s": "vaihtoi", "3p": "vaihtoivat", "passive_pos": "vaihdettiin", "passive_neg": "ei vaihdettu"}, "cond": {"1s": "vaihtaisin", "1p": "vaihtaisimme", "2s": "vaihtaisit", "2p": "vaihtaisitte", "3s": "vaihtaisi", "3p": "vaihtaisivat", "passive_pos": "vaihdettaisiin", "passive_neg": "ei vaihdettaisi"}, "imp": {"2s": "vaihda", "2p": "vaihtakaa"}, "part": {"pres": {"active": "vaihtava", "passive": "vaihdettava"}, "past": {"active": "vaihtanut", "passive": "vaihdettu"}, "agent": {"positive": "vaihtama", "negative": "vaihtamaton"}}, "inf": {"ine": "vaihtamassa", "ela": "vaihtamasta", "ill": "vaihtamaan", "ade": "vaihtamalla", "abe": "vaihtamatta", "nom": "vaihtaminen"}}}}, {"verb": "v\u00e4hent\u00e4\u00e4", "verb_data": {"pos": "802", "freq": "0.015263", "forms": {"pres": {"1s": "v\u00e4henn\u00e4n", "1p": "v\u00e4henn\u00e4mme", "2s": "v\u00e4henn\u00e4t", "2p": "v\u00e4henn\u00e4tte", "3s": "v\u00e4hent\u00e4\u00e4", "3p": "v\u00e4hent\u00e4v\u00e4t", "passive_pos": "v\u00e4hennet\u00e4\u00e4n", "passive_neg": "ei v\u00e4hennet\u00e4"}, "past": {"1s": "v\u00e4hensin", "1p": "v\u00e4hensimme", "2s": "v\u00e4hensit", "2p": "v\u00e4hensitte", "3s": "v\u00e4hensi", "3p": "v\u00e4hensiv\u00e4t", "passive_pos": "v\u00e4hennettiin", "passive_neg": "ei v\u00e4hennetty"}, "cond": {"1s": "v\u00e4hent\u00e4isin", "1p": "v\u00e4hent\u00e4isimme", "2s": "v\u00e4hent\u00e4isit", "2p": "v\u00e4hent\u00e4isitte", "3s": "v\u00e4hent\u00e4isi", "3p": "v\u00e4hent\u00e4isiv\u00e4t", "passive_pos": "v\u00e4hennett\u00e4isiin", "passive_neg": "ei v\u00e4hennett\u00e4isi"}, "imp": {"2s": "v\u00e4henn\u00e4", "2p": "v\u00e4hent\u00e4k\u00e4\u00e4"}, "part": {"pres": {"active": "v\u00e4hent\u00e4v\u00e4", "passive": "v\u00e4hennett\u00e4v\u00e4"}, "past": {"active": "v\u00e4hent\u00e4nyt", "passive": "v\u00e4hennetty"}, "agent": {"positive": "v\u00e4hent\u00e4m\u00e4", "negative": "v\u00e4hent\u00e4m\u00e4t\u00f6n"}}, "inf": {"ine": "v\u00e4hent\u00e4m\u00e4ss\u00e4", "ela": "v\u00e4hent\u00e4m\u00e4st\u00e4", "ill": "v\u00e4hent\u00e4m\u00e4\u00e4n", "ade": "v\u00e4hent\u00e4m\u00e4ll\u00e4", "abe": "v\u00e4hent\u00e4m\u00e4tt\u00e4", "nom": "v\u00e4hent\u00e4minen"}}}}, {"verb": "koota", "verb_data": {"pos": "803", "freq": "0.015258", "forms": {"pres": {"1s": "kokoan", "1p": "kokoamme", "2s": "kokoat", "2p": "kokoatte", "3s": "kokoaa", "3p": "kokoavat", "passive_pos": "kootaan", "passive_neg": "ei koota"}, "past": {"1s": "kokosin", "1p": "kokosimme", "2s": "kokosit", "2p": "kokositte", "3s": "kokosi", "3p": "kokosivat", "passive_pos": "koottiin", "passive_neg": "ei koottu"}, "cond": {"1s": "kokoisin", "1p": "kokoisimme", "2s": "kokoisit", "2p": "kokoisitte", "3s": "kokoisi", "3p": "kokoisivat", "passive_pos": "koottaisiin", "passive_neg": "ei koottaisi"}, "imp": {"2s": "kokoa", "2p": "kootkaa"}, "part": {"pres": {"active": "kokoava", "passive": "koottava"}, "past": {"active": "koonnut", "passive": "koottu"}, "agent": {"positive": "kokoama", "negative": "kokoamaton"}}, "inf": {"ine": "kokoamassa", "ela": "kokoamasta", "ill": "kokoamaan", "ade": "kokoamalla", "abe": "kokoamatta", "nom": "kokoaminen"}}}}, {"verb": "saavuttaa", "verb_data": {"pos": "812", "freq": "0.015147", "forms": {"pres": {"1s": "saavutan", "1p": "saavutamme", "2s": "saavutat", "2p": "saavutatte", "3s": "saavuttaa", "3p": "saavuttavat", "passive_pos": "saavutetaan", "passive_neg": "ei saavuteta"}, "past": {"1s": "saavutin", "1p": "saavutimme", "2s": "saavutit", "2p": "saavutitte", "3s": "saavutti", "3p": "saavuttivat", "passive_pos": "saavutettiin", "passive_neg": "ei saavutettu"}, "cond": {"1s": "saavuttaisin", "1p": "saavuttaisimme", "2s": "saavuttaisit", "2p": "saavuttaisitte", "3s": "saavuttaisi", "3p": "saavuttaisivat", "passive_pos": "saavutettaisiin", "passive_neg": "ei saavutettaisi"}, "imp": {"2s": "saavuta", "2p": "saavuttakaa"}, "part": {"pres": {"active": "saavuttava", "passive": "saavutettava"}, "past": {"active": "saavuttanut", "passive": "saavutettu"}, "agent": {"positive": "saavuttama", "negative": "saavuttamaton"}}, "inf": {"ine": "saavuttamassa", "ela": "saavuttamasta", "ill": "saavuttamaan", "ade": "saavuttamalla", "abe": "saavuttamatta", "nom": "saavuttaminen"}}}}, {"verb": "sijoittaa", "verb_data": {"pos": "814", "freq": "0.015107", "forms": {"pres": {"1s": "sijoitan", "1p": "sijoitamme", "2s": "sijoitat", "2p": "sijoitatte", "3s": "sijoittaa", "3p": "sijoittavat", "passive_pos": "sijoitetaan", "passive_neg": "ei sijoiteta"}, "past": {"1s": "sijoitin", "1p": "sijoitimme", "2s": "sijoitit", "2p": "sijoititte", "3s": "sijoitti", "3p": "sijoittivat", "passive_pos": "sijoitettiin", "passive_neg": "ei sijoitettu"}, "cond": {"1s": "sijoittaisin", "1p": "sijoittaisimme", "2s": "sijoittaisit", "2p": "sijoittaisitte", "3s": "sijoittaisi", "3p": "sijoittaisivat", "passive_pos": "sijoitettaisiin", "passive_neg": "ei sijoitettaisi"}, "imp": {"2s": "sijoita", "2p": "sijoittakaa"}, "part": {"pres": {"active": "sijoittava", "passive": "sijoitettava"}, "past": {"active": "sijoittanut", "passive": "sijoitettu"}, "agent": {"positive": "sijoittama", "negative": "sijoittamaton"}}, "inf": {"ine": "sijoittamassa", "ela": "sijoittamasta", "ill": "sijoittamaan", "ade": "sijoittamalla", "abe": "sijoittamatta", "nom": "sijoittaminen"}}}}, {"verb": "sulkea", "verb_data": {"pos": "837", "freq": "0.014784", "forms": {"pres": {"1s": "suljen", "1p": "suljemme", "2s": "suljet", "2p": "suljette", "3s": "sulkee", "3p": "sulkevat", "passive_pos": "suljetaan", "passive_neg": "ei suljeta"}, "past": {"1s": "suljin", "1p": "suljimme", "2s": "suljit", "2p": "suljitte", "3s": "sulki", "3p": "sulkivat", "passive_pos": "suljettiin", "passive_neg": "ei suljettu"}, "cond": {"1s": "sulkisin", "1p": "sulkisimme", "2s": "sulkisit", "2p": "sulkisitte", "3s": "sulkisi", "3p": "sulkisivat", "passive_pos": "suljettaisiin", "passive_neg": "ei suljettaisi"}, "imp": {"2s": "sulje", "2p": "sulkekaa"}, "part": {"pres": {"active": "sulkeva", "passive": "suljettava"}, "past": {"active": "sulkenut", "passive": "suljettu"}, "agent": {"positive": "sulkema", "negative": "sulkematon"}}, "inf": {"ine": "sulkemassa", "ela": "sulkemasta", "ill": "sulkemaan", "ade": "sulkemalla", "abe": "sulkematta", "nom": "sulkeminen"}}}}, {"verb": "m\u00e4\u00e4r\u00e4t\u00e4", "verb_data": {"pos": "838", "freq": "0.014774", "forms": {"pres": {"1s": "m\u00e4\u00e4r\u00e4\u00e4n", "1p": "m\u00e4\u00e4r\u00e4\u00e4mme", "2s": "m\u00e4\u00e4r\u00e4\u00e4t", "2p": "m\u00e4\u00e4r\u00e4\u00e4tte", "3s": "m\u00e4\u00e4r\u00e4\u00e4", "3p": "m\u00e4\u00e4r\u00e4\u00e4v\u00e4t", "passive_pos": "m\u00e4\u00e4r\u00e4t\u00e4\u00e4n", "passive_neg": "ei m\u00e4\u00e4r\u00e4t\u00e4"}, "past": {"1s": "m\u00e4\u00e4r\u00e4sin", "1p": "m\u00e4\u00e4r\u00e4simme", "2s": "m\u00e4\u00e4r\u00e4sit", "2p": "m\u00e4\u00e4r\u00e4sitte", "3s": "m\u00e4\u00e4r\u00e4si", "3p": "m\u00e4\u00e4r\u00e4siv\u00e4t", "passive_pos": "m\u00e4\u00e4r\u00e4ttiin", "passive_neg": "ei m\u00e4\u00e4r\u00e4tty"}, "cond": {"1s": "m\u00e4\u00e4r\u00e4isin", "1p": "m\u00e4\u00e4r\u00e4isimme", "2s": "m\u00e4\u00e4r\u00e4isit", "2p": "m\u00e4\u00e4r\u00e4isitte", "3s": "m\u00e4\u00e4r\u00e4isi", "3p": "m\u00e4\u00e4r\u00e4isiv\u00e4t", "passive_pos": "m\u00e4\u00e4r\u00e4tt\u00e4isiin", "passive_neg": "ei m\u00e4\u00e4r\u00e4tt\u00e4isi"}, "imp": {"2s": "m\u00e4\u00e4r\u00e4\u00e4", "2p": "m\u00e4\u00e4r\u00e4tk\u00e4\u00e4"}, "part": {"pres": {"active": "m\u00e4\u00e4r\u00e4\u00e4v\u00e4", "passive": "m\u00e4\u00e4r\u00e4tt\u00e4v\u00e4"}, "past": {"active": "m\u00e4\u00e4r\u00e4nnyt", "passive": "m\u00e4\u00e4r\u00e4tty"}, "agent": {"positive": "m\u00e4\u00e4r\u00e4\u00e4m\u00e4", "negative": "m\u00e4\u00e4r\u00e4\u00e4m\u00e4t\u00f6n"}}, "inf": {"ine": "m\u00e4\u00e4r\u00e4\u00e4m\u00e4ss\u00e4", "ela": "m\u00e4\u00e4r\u00e4\u00e4m\u00e4st\u00e4", "ill": "m\u00e4\u00e4r\u00e4\u00e4m\u00e4\u00e4n", "ade": "m\u00e4\u00e4r\u00e4\u00e4m\u00e4ll\u00e4", "abe": "m\u00e4\u00e4r\u00e4\u00e4m\u00e4tt\u00e4", "nom": "m\u00e4\u00e4r\u00e4\u00e4minen"}}}}, {"verb": "kaivata", "verb_data": {"pos": "845", "freq": "0.014592", "forms": {"pres": {"1s": "kaipaan", "1p": "kaipaamme", "2s": "kaipaat", "2p": "kaipaatte", "3s": "kaipaa", "3p": "kaipaavat", "passive_pos": "kaivataan", "passive_neg": "ei kaivata"}, "past": {"1s": "kaipasin", "1p": "kaipasimme", "2s": "kaipasit", "2p": "kaipasitte", "3s": "kaipasi", "3p": "kaipasivat", "passive_pos": "kaivattiin", "passive_neg": "ei kaivattu"}, "cond": {"1s": "kaipaisin", "1p": "kaipaisimme", "2s": "kaipaisit", "2p": "kaipaisitte", "3s": "kaipaisi", "3p": "kaipaisivat", "passive_pos": "kaivattaisiin", "passive_neg": "ei kaivattaisi"}, "imp": {"2s": "kaipaa", "2p": "kaivatkaa"}, "part": {"pres": {"active": "kaipaava", "passive": "kaivattava"}, "past": {"active": "kaivannut", "passive": "kaivattu"}, "agent": {"positive": "kaipaama", "negative": "kaipaamaton"}}, "inf": {"ine": "kaipaamassa", "ela": "kaipaamasta", "ill": "kaipaamaan", "ade": "kaipaamalla", "abe": "kaipaamatta", "nom": "kaipaaminen"}}}}, {"verb": "\u00e4\u00e4nest\u00e4\u00e4", "verb_data": {"pos": "850", "freq": "0.01451", "forms": {"pres": {"1s": "\u00e4\u00e4nest\u00e4n", "1p": "\u00e4\u00e4nest\u00e4mme", "2s": "\u00e4\u00e4nest\u00e4t", "2p": "\u00e4\u00e4nest\u00e4tte", "3s": "\u00e4\u00e4nest\u00e4\u00e4", "3p": "\u00e4\u00e4nest\u00e4v\u00e4t", "passive_pos": "\u00e4\u00e4nestet\u00e4\u00e4n", "passive_neg": "ei \u00e4\u00e4nestet\u00e4"}, "past": {"1s": "\u00e4\u00e4nestin", "1p": "\u00e4\u00e4nestimme", "2s": "\u00e4\u00e4nestit", "2p": "\u00e4\u00e4nestitte", "3s": "\u00e4\u00e4nesti", "3p": "\u00e4\u00e4nestiv\u00e4t", "passive_pos": "\u00e4\u00e4nestettiin", "passive_neg": "ei \u00e4\u00e4nestetty"}, "cond": {"1s": "\u00e4\u00e4nest\u00e4isin", "1p": "\u00e4\u00e4nest\u00e4isimme", "2s": "\u00e4\u00e4nest\u00e4isit", "2p": "\u00e4\u00e4nest\u00e4isitte", "3s": "\u00e4\u00e4nest\u00e4isi", "3p": "\u00e4\u00e4nest\u00e4isiv\u00e4t", "passive_pos": "\u00e4\u00e4nestett\u00e4isiin", "passive_neg": "ei \u00e4\u00e4nestett\u00e4isi"}, "imp": {"2s": "\u00e4\u00e4nest\u00e4", "2p": "\u00e4\u00e4nest\u00e4k\u00e4\u00e4"}, "part": {"pres": {"active": "\u00e4\u00e4nest\u00e4v\u00e4", "passive": "\u00e4\u00e4nestett\u00e4v\u00e4"}, "past": {"active": "\u00e4\u00e4nest\u00e4nyt", "passive": "\u00e4\u00e4nestetty"}, "agent": {"positive": "\u00e4\u00e4nest\u00e4m\u00e4", "negative": "\u00e4\u00e4nest\u00e4m\u00e4t\u00f6n"}}, "inf": {"ine": "\u00e4\u00e4nest\u00e4m\u00e4ss\u00e4", "ela": "\u00e4\u00e4nest\u00e4m\u00e4st\u00e4", "ill": "\u00e4\u00e4nest\u00e4m\u00e4\u00e4n", "ade": "\u00e4\u00e4nest\u00e4m\u00e4ll\u00e4", "abe": "\u00e4\u00e4nest\u00e4m\u00e4tt\u00e4", "nom": "\u00e4\u00e4nest\u00e4minen"}}}}, {"verb": "pudota", "verb_data": {"pos": "851", "freq": "0.014495", "forms": {"pres": {"1s": "putoan", "1p": "putoamme", "2s": "putoat", "2p": "putoatte", "3s": "putoaa", "3p": "putoavat", "passive_pos": "pudotaan", "passive_neg": "ei pudota"}, "past": {"1s": "putosin", "1p": "putosimme", "2s": "putosit", "2p": "putositte", "3s": "putosi", "3p": "putosivat", "passive_pos": "pudottiin", "passive_neg": "ei pudottu"}, "cond": {"1s": "putoisin", "1p": "putoisimme", "2s": "putoisit", "2p": "putoisitte", "3s": "putoisi", "3p": "putoisivat", "passive_pos": "pudottaisiin", "passive_neg": "ei pudottaisi"}, "imp": {"2s": "putoa", "2p": "pudotkaa"}, "part": {"pres": {"active": "putoava", "passive": "pudottava"}, "past": {"active": "pudonnut", "passive": "pudottu"}, "agent": {"positive": "putoama", "negative": "putoamaton"}}, "inf": {"ine": "putoamassa", "ela": "putoamasta", "ill": "putoamaan", "ade": "putoamalla", "abe": "putoamatta", "nom": "putoaminen"}}}}, {"verb": "varata", "verb_data": {"pos": "854", "freq": "0.014415", "forms": {"pres": {"1s": "varaan", "1p": "varaamme", "2s": "varaat", "2p": "varaatte", "3s": "varaa", "3p": "varaavat", "passive_pos": "varataan", "passive_neg": "ei varata"}, "past": {"1s": "varasin", "1p": "varasimme", "2s": "varasit", "2p": "varasitte", "3s": "varasi", "3p": "varasivat", "passive_pos": "varattiin", "passive_neg": "ei varattu"}, "cond": {"1s": "varaisin", "1p": "varaisimme", "2s": "varaisit", "2p": "varaisitte", "3s": "varaisi", "3p": "varaisivat", "passive_pos": "varattaisiin", "passive_neg": "ei varattaisi"}, "imp": {"2s": "varaa", "2p": "varatkaa"}, "part": {"pres": {"active": "varaava", "passive": "varattava"}, "past": {"active": "varannut", "passive": "varattu"}, "agent": {"positive": "varaama", "negative": "varaamaton"}}, "inf": {"ine": "varaamassa", "ela": "varaamasta", "ill": "varaamaan", "ade": "varaamalla", "abe": "varaamatta", "nom": "varaaminen"}}}}, {"verb": "ly\u00f6d\u00e4", "verb_data": {"pos": "855", "freq": "0.014364", "forms": {"pres": {"1s": "ly\u00f6n", "1p": "ly\u00f6mme", "2s": "ly\u00f6t", "2p": "ly\u00f6tte", "3s": "ly\u00f6", "3p": "ly\u00f6v\u00e4t", "passive_pos": "ly\u00f6d\u00e4\u00e4n", "passive_neg": "ei ly\u00f6d\u00e4"}, "past": {"1s": "l\u00f6in", "1p": "l\u00f6imme", "2s": "l\u00f6it", "2p": "l\u00f6itte", "3s": "l\u00f6i", "3p": "l\u00f6iv\u00e4t", "passive_pos": "ly\u00f6tiin", "passive_neg": "ei ly\u00f6ty"}, "cond": {"1s": "l\u00f6isin", "1p": "l\u00f6isimme", "2s": "l\u00f6isit", "2p": "l\u00f6isitte", "3s": "l\u00f6isi", "3p": "l\u00f6isiv\u00e4t", "passive_pos": "ly\u00f6t\u00e4isiin", "passive_neg": "ei ly\u00f6t\u00e4isi"}, "imp": {"2s": "ly\u00f6", "2p": "ly\u00f6k\u00e4\u00e4"}, "part": {"pres": {"active": "ly\u00f6v\u00e4", "passive": "ly\u00f6t\u00e4v\u00e4"}, "past": {"active": "ly\u00f6nyt", "passive": "ly\u00f6ty"}, "agent": {"positive": "ly\u00f6m\u00e4", "negative": "ly\u00f6m\u00e4t\u00f6n"}}, "inf": {"ine": "ly\u00f6m\u00e4ss\u00e4", "ela": "ly\u00f6m\u00e4st\u00e4", "ill": "ly\u00f6m\u00e4\u00e4n", "ade": "ly\u00f6m\u00e4ll\u00e4", "abe": "ly\u00f6m\u00e4tt\u00e4", "nom": "ly\u00f6minen"}}}}, {"verb": "sijoittua", "verb_data": {"pos": "857", "freq": "0.014335", "forms": {"pres": {"1s": "sijoitun", "1p": "sijoitumme", "2s": "sijoitut", "2p": "sijoitutte", "3s": "sijoittuu", "3p": "sijoittuvat", "passive_pos": "sijoitutaan", "passive_neg": "ei sijoituta"}, "past": {"1s": "sijoituin", "1p": "sijoituimme", "2s": "sijoituit", "2p": "sijoituitte", "3s": "sijoittui", "3p": "sijoittuivat", "passive_pos": "sijoituttiin", "passive_neg": "ei sijoituttu"}, "cond": {"1s": "sijoittuisin", "1p": "sijoittuisimme", "2s": "sijoittuisit", "2p": "sijoittuisitte", "3s": "sijoittuisi", "3p": "sijoittuisivat", "passive_pos": "sijoituttaisiin", "passive_neg": "ei sijoituttaisi"}, "imp": {"2s": "sijoitu", "2p": "sijoittukaa"}, "part": {"pres": {"active": "sijoittuva", "passive": "sijoituttava"}, "past": {"active": "sijoittunut", "passive": "sijoituttu"}, "agent": {"positive": "sijoittuma", "negative": "sijoittumaton"}}, "inf": {"ine": "sijoittumassa", "ela": "sijoittumasta", "ill": "sijoittumaan", "ade": "sijoittumalla", "abe": "sijoittumatta", "nom": "sijoittuminen"}}}}, {"verb": "nimitt\u00e4\u00e4", "verb_data": {"pos": "867", "freq": "0.014062", "forms": {"pres": {"1s": "nimit\u00e4n", "1p": "nimit\u00e4mme", "2s": "nimit\u00e4t", "2p": "nimit\u00e4tte", "3s": "nimitt\u00e4\u00e4", "3p": "nimitt\u00e4v\u00e4t", "passive_pos": "nimitet\u00e4\u00e4n", "passive_neg": "ei nimitet\u00e4"}, "past": {"1s": "nimitin", "1p": "nimitimme", "2s": "nimitit", "2p": "nimititte", "3s": "nimitti", "3p": "nimittiv\u00e4t", "passive_pos": "nimitettiin", "passive_neg": "ei nimitetty"}, "cond": {"1s": "nimitt\u00e4isin", "1p": "nimitt\u00e4isimme", "2s": "nimitt\u00e4isit", "2p": "nimitt\u00e4isitte", "3s": "nimitt\u00e4isi", "3p": "nimitt\u00e4isiv\u00e4t", "passive_pos": "nimitett\u00e4isiin", "passive_neg": "ei nimitett\u00e4isi"}, "imp": {"2s": "nimit\u00e4", "2p": "nimitt\u00e4k\u00e4\u00e4"}, "part": {"pres": {"active": "nimitt\u00e4v\u00e4", "passive": "nimitett\u00e4v\u00e4"}, "past": {"active": "nimitt\u00e4nyt", "passive": "nimitetty"}, "agent": {"positive": "nimitt\u00e4m\u00e4", "negative": "nimitt\u00e4m\u00e4t\u00f6n"}}, "inf": {"ine": "nimitt\u00e4m\u00e4ss\u00e4", "ela": "nimitt\u00e4m\u00e4st\u00e4", "ill": "nimitt\u00e4m\u00e4\u00e4n", "ade": "nimitt\u00e4m\u00e4ll\u00e4", "abe": "nimitt\u00e4m\u00e4tt\u00e4", "nom": "nimitt\u00e4minen"}}}}, {"verb": "ilmesty\u00e4", "verb_data": {"pos": "868", "freq": "0.014029", "forms": {"pres": {"1s": "ilmestyn", "1p": "ilmestymme", "2s": "ilmestyt", "2p": "ilmestytte", "3s": "ilmestyy", "3p": "ilmestyv\u00e4t", "passive_pos": "ilmestyt\u00e4\u00e4n", "passive_neg": "ei ilmestyt\u00e4"}, "past": {"1s": "ilmestyin", "1p": "ilmestyimme", "2s": "ilmestyit", "2p": "ilmestyitte", "3s": "ilmestyi", "3p": "ilmestyiv\u00e4t", "passive_pos": "ilmestyttiin", "passive_neg": "ei ilmestytty"}, "cond": {"1s": "ilmestyisin", "1p": "ilmestyisimme", "2s": "ilmestyisit", "2p": "ilmestyisitte", "3s": "ilmestyisi", "3p": "ilmestyisiv\u00e4t", "passive_pos": "ilmestytt\u00e4isiin", "passive_neg": "ei ilmestytt\u00e4isi"}, "imp": {"2s": "ilmesty", "2p": "ilmestyk\u00e4\u00e4"}, "part": {"pres": {"active": "ilmestyv\u00e4", "passive": "ilmestytt\u00e4v\u00e4"}, "past": {"active": "ilmestynyt", "passive": "ilmestytty"}, "agent": {"positive": "ilmestym\u00e4", "negative": "ilmestym\u00e4t\u00f6n"}}, "inf": {"ine": "ilmestym\u00e4ss\u00e4", "ela": "ilmestym\u00e4st\u00e4", "ill": "ilmestym\u00e4\u00e4n", "ade": "ilmestym\u00e4ll\u00e4", "abe": "ilmestym\u00e4tt\u00e4", "nom": "ilmestyminen"}}}}, {"verb": "luopua", "verb_data": {"pos": "874", "freq": "0.013944", "forms": {"pres": {"1s": "luovun", "1p": "luovumme", "2s": "luovut", "2p": "luovutte", "3s": "luopuu", "3p": "luopuvat", "passive_pos": "luovutaan", "passive_neg": "ei luovuta"}, "past": {"1s": "luovuin", "1p": "luovuimme", "2s": "luovuit", "2p": "luovuitte", "3s": "luopui", "3p": "luopuivat", "passive_pos": "luovuttiin", "passive_neg": "ei luovuttu"}, "cond": {"1s": "luopuisin", "1p": "luopuisimme", "2s": "luopuisit", "2p": "luopuisitte", "3s": "luopuisi", "3p": "luopuisivat", "passive_pos": "luovuttaisiin", "passive_neg": "ei luovuttaisi"}, "imp": {"2s": "luovu", "2p": "luopukaa"}, "part": {"pres": {"active": "luopuva", "passive": "luovuttava"}, "past": {"active": "luopunut", "passive": "luovuttu"}, "agent": {"positive": "luopuma", "negative": "luopumaton"}}, "inf": {"ine": "luopumassa", "ela": "luopumasta", "ill": "luopumaan", "ade": "luopumalla", "abe": "luopumatta", "nom": "luopuminen"}}}}, {"verb": "heitt\u00e4\u00e4", "verb_data": {"pos": "877", "freq": "0.013888", "forms": {"pres": {"1s": "heit\u00e4n", "1p": "heit\u00e4mme", "2s": "heit\u00e4t", "2p": "heit\u00e4tte", "3s": "heitt\u00e4\u00e4", "3p": "heitt\u00e4v\u00e4t", "passive_pos": "heitet\u00e4\u00e4n", "passive_neg": "ei heitet\u00e4"}, "past": {"1s": "heitin", "1p": "heitimme", "2s": "heitit", "2p": "heititte", "3s": "heitti", "3p": "heittiv\u00e4t", "passive_pos": "heitettiin", "passive_neg": "ei heitetty"}, "cond": {"1s": "heitt\u00e4isin", "1p": "heitt\u00e4isimme", "2s": "heitt\u00e4isit", "2p": "heitt\u00e4isitte", "3s": "heitt\u00e4isi", "3p": "heitt\u00e4isiv\u00e4t", "passive_pos": "heitett\u00e4isiin", "passive_neg": "ei heitett\u00e4isi"}, "imp": {"2s": "heit\u00e4", "2p": "heitt\u00e4k\u00e4\u00e4"}, "part": {"pres": {"active": "heitt\u00e4v\u00e4", "passive": "heitett\u00e4v\u00e4"}, "past": {"active": "heitt\u00e4nyt", "passive": "heitetty"}, "agent": {"positive": "heitt\u00e4m\u00e4", "negative": "heitt\u00e4m\u00e4t\u00f6n"}}, "inf": {"ine": "heitt\u00e4m\u00e4ss\u00e4", "ela": "heitt\u00e4m\u00e4st\u00e4", "ill": "heitt\u00e4m\u00e4\u00e4n", "ade": "heitt\u00e4m\u00e4ll\u00e4", "abe": "heitt\u00e4m\u00e4tt\u00e4", "nom": "heitt\u00e4minen"}}}}, {"verb": "her\u00e4tt\u00e4\u00e4", "verb_data": {"pos": "879", "freq": "0.013832", "forms": {"pres": {"1s": "her\u00e4t\u00e4n", "1p": "her\u00e4t\u00e4mme", "2s": "her\u00e4t\u00e4t", "2p": "her\u00e4t\u00e4tte", "3s": "her\u00e4tt\u00e4\u00e4", "3p": "her\u00e4tt\u00e4v\u00e4t", "passive_pos": "her\u00e4tet\u00e4\u00e4n", "passive_neg": "ei her\u00e4tet\u00e4"}, "past": {"1s": "her\u00e4tin", "1p": "her\u00e4timme", "2s": "her\u00e4tit", "2p": "her\u00e4titte", "3s": "her\u00e4tti", "3p": "her\u00e4ttiv\u00e4t", "passive_pos": "her\u00e4tettiin", "passive_neg": "ei her\u00e4tetty"}, "cond": {"1s": "her\u00e4tt\u00e4isin", "1p": "her\u00e4tt\u00e4isimme", "2s": "her\u00e4tt\u00e4isit", "2p": "her\u00e4tt\u00e4isitte", "3s": "her\u00e4tt\u00e4isi", "3p": "her\u00e4tt\u00e4isiv\u00e4t", "passive_pos": "her\u00e4tett\u00e4isiin", "passive_neg": "ei her\u00e4tett\u00e4isi"}, "imp": {"2s": "her\u00e4t\u00e4", "2p": "her\u00e4tt\u00e4k\u00e4\u00e4"}, "part": {"pres": {"active": "her\u00e4tt\u00e4v\u00e4", "passive": "her\u00e4tett\u00e4v\u00e4"}, "past": {"active": "her\u00e4tt\u00e4nyt", "passive": "her\u00e4tetty"}, "agent": {"positive": "her\u00e4tt\u00e4m\u00e4", "negative": "her\u00e4tt\u00e4m\u00e4t\u00f6n"}}, "inf": {"ine": "her\u00e4tt\u00e4m\u00e4ss\u00e4", "ela": "her\u00e4tt\u00e4m\u00e4st\u00e4", "ill": "her\u00e4tt\u00e4m\u00e4\u00e4n", "ade": "her\u00e4tt\u00e4m\u00e4ll\u00e4", "abe": "her\u00e4tt\u00e4m\u00e4tt\u00e4", "nom": "her\u00e4tt\u00e4minen"}}}}, {"verb": "sujua", "verb_data": {"pos": "885", "freq": "0.013749", "forms": {"pres": {"1s": "sujun", "1p": "sujumme", "2s": "sujut", "2p": "sujutte", "3s": "sujuu", "3p": "sujuvat", "passive_pos": "sujutaan", "passive_neg": "ei sujuta"}, "past": {"1s": "sujuin", "1p": "sujuimme", "2s": "sujuit", "2p": "sujuitte", "3s": "sujui", "3p": "sujuivat", "passive_pos": "sujuttiin", "passive_neg": "ei sujuttu"}, "cond": {"1s": "sujuisin", "1p": "sujuisimme", "2s": "sujuisit", "2p": "sujuisitte", "3s": "sujuisi", "3p": "sujuisivat", "passive_pos": "sujuttaisiin", "passive_neg": "ei sujuttaisi"}, "imp": {"2s": "suju", "2p": "sujukaa"}, "part": {"pres": {"active": "sujuva", "passive": "sujuttava"}, "past": {"active": "sujunut", "passive": "sujuttu"}, "agent": {"positive": "sujuma", "negative": "sujumaton"}}, "inf": {"ine": "sujumassa", "ela": "sujumasta", "ill": "sujumaan", "ade": "sujumalla", "abe": "sujumatta", "nom": "sujuminen"}}}}, {"verb": "sis\u00e4lt\u00e4\u00e4", "verb_data": {"pos": "888", "freq": "0.013722", "forms": {"pres": {"1s": "sis\u00e4ll\u00e4n", "1p": "sis\u00e4ll\u00e4mme", "2s": "sis\u00e4ll\u00e4t", "2p": "sis\u00e4ll\u00e4tte", "3s": "sis\u00e4lt\u00e4\u00e4", "3p": "sis\u00e4lt\u00e4v\u00e4t", "passive_pos": "sis\u00e4llet\u00e4\u00e4n", "passive_neg": "ei sis\u00e4llet\u00e4"}, "past": {"1s": "sis\u00e4lsin", "1p": "sis\u00e4lsimme", "2s": "sis\u00e4lsit", "2p": "sis\u00e4lsitte", "3s": "sis\u00e4lsi", "3p": "sis\u00e4lsiv\u00e4t", "passive_pos": "sis\u00e4llettiin", "passive_neg": "ei sis\u00e4lletty"}, "cond": {"1s": "sis\u00e4lt\u00e4isin", "1p": "sis\u00e4lt\u00e4isimme", "2s": "sis\u00e4lt\u00e4isit", "2p": "sis\u00e4lt\u00e4isitte", "3s": "sis\u00e4lt\u00e4isi", "3p": "sis\u00e4lt\u00e4isiv\u00e4t", "passive_pos": "sis\u00e4llett\u00e4isiin", "passive_neg": "ei sis\u00e4llett\u00e4isi"}, "imp": {"2s": "sis\u00e4ll\u00e4", "2p": "sis\u00e4lt\u00e4k\u00e4\u00e4"}, "part": {"pres": {"active": "sis\u00e4lt\u00e4v\u00e4", "passive": "sis\u00e4llett\u00e4v\u00e4"}, "past": {"active": "sis\u00e4lt\u00e4nyt", "passive": "sis\u00e4lletty"}, "agent": {"positive": "sis\u00e4lt\u00e4m\u00e4", "negative": "sis\u00e4lt\u00e4m\u00e4t\u00f6n"}}, "inf": {"ine": "sis\u00e4lt\u00e4m\u00e4ss\u00e4", "ela": "sis\u00e4lt\u00e4m\u00e4st\u00e4", "ill": "sis\u00e4lt\u00e4m\u00e4\u00e4n", "ade": "sis\u00e4lt\u00e4m\u00e4ll\u00e4", "abe": "sis\u00e4lt\u00e4m\u00e4tt\u00e4", "nom": "sis\u00e4lt\u00e4minen"}}}}, {"verb": "korvata", "verb_data": {"pos": "901", "freq": "0.013652", "forms": {"pres": {"1s": "korvaan", "1p": "korvaamme", "2s": "korvaat", "2p": "korvaatte", "3s": "korvaa", "3p": "korvaavat", "passive_pos": "korvataan", "passive_neg": "ei korvata"}, "past": {"1s": "korvasin", "1p": "korvasimme", "2s": "korvasit", "2p": "korvasitte", "3s": "korvasi", "3p": "korvasivat", "passive_pos": "korvattiin", "passive_neg": "ei korvattu"}, "cond": {"1s": "korvaisin", "1p": "korvaisimme", "2s": "korvaisit", "2p": "korvaisitte", "3s": "korvaisi", "3p": "korvaisivat", "passive_pos": "korvattaisiin", "passive_neg": "ei korvattaisi"}, "imp": {"2s": "korvaa", "2p": "korvatkaa"}, "part": {"pres": {"active": "korvaava", "passive": "korvattava"}, "past": {"active": "korvannut", "passive": "korvattu"}, "agent": {"positive": "korvaama", "negative": "korvaamaton"}}, "inf": {"ine": "korvaamassa", "ela": "korvaamasta", "ill": "korvaamaan", "ade": "korvaamalla", "abe": "korvaamatta", "nom": "korvaaminen"}}}}, {"verb": "syytt\u00e4\u00e4", "verb_data": {"pos": "910", "freq": "0.013554", "forms": {"pres": {"1s": "syyt\u00e4n", "1p": "syyt\u00e4mme", "2s": "syyt\u00e4t", "2p": "syyt\u00e4tte", "3s": "syytt\u00e4\u00e4", "3p": "syytt\u00e4v\u00e4t", "passive_pos": "syytet\u00e4\u00e4n", "passive_neg": "ei syytet\u00e4"}, "past": {"1s": "syytin", "1p": "syytimme", "2s": "syytit", "2p": "syytitte", "3s": "syytti", "3p": "syyttiv\u00e4t", "passive_pos": "syytettiin", "passive_neg": "ei syytetty"}, "cond": {"1s": "syytt\u00e4isin", "1p": "syytt\u00e4isimme", "2s": "syytt\u00e4isit", "2p": "syytt\u00e4isitte", "3s": "syytt\u00e4isi", "3p": "syytt\u00e4isiv\u00e4t", "passive_pos": "syytett\u00e4isiin", "passive_neg": "ei syytett\u00e4isi"}, "imp": {"2s": "syyt\u00e4", "2p": "syytt\u00e4k\u00e4\u00e4"}, "part": {"pres": {"active": "syytt\u00e4v\u00e4", "passive": "syytett\u00e4v\u00e4"}, "past": {"active": "syytt\u00e4nyt", "passive": "syytetty"}, "agent": {"positive": "syytt\u00e4m\u00e4", "negative": "syytt\u00e4m\u00e4t\u00f6n"}}, "inf": {"ine": "syytt\u00e4m\u00e4ss\u00e4", "ela": "syytt\u00e4m\u00e4st\u00e4", "ill": "syytt\u00e4m\u00e4\u00e4n", "ade": "syytt\u00e4m\u00e4ll\u00e4", "abe": "syytt\u00e4m\u00e4tt\u00e4", "nom": "syytt\u00e4minen"}}}}, {"verb": "v\u00e4itt\u00e4\u00e4", "verb_data": {"pos": "915", "freq": "0.013472", "forms": {"pres": {"1s": "v\u00e4it\u00e4n", "1p": "v\u00e4it\u00e4mme", "2s": "v\u00e4it\u00e4t", "2p": "v\u00e4it\u00e4tte", "3s": "v\u00e4itt\u00e4\u00e4", "3p": "v\u00e4itt\u00e4v\u00e4t", "passive_pos": "v\u00e4itet\u00e4\u00e4n", "passive_neg": "ei v\u00e4itet\u00e4"}, "past": {"1s": "v\u00e4itin", "1p": "v\u00e4itimme", "2s": "v\u00e4itit", "2p": "v\u00e4ititte", "3s": "v\u00e4itti", "3p": "v\u00e4ittiv\u00e4t", "passive_pos": "v\u00e4itettiin", "passive_neg": "ei v\u00e4itetty"}, "cond": {"1s": "v\u00e4itt\u00e4isin", "1p": "v\u00e4itt\u00e4isimme", "2s": "v\u00e4itt\u00e4isit", "2p": "v\u00e4itt\u00e4isitte", "3s": "v\u00e4itt\u00e4isi", "3p": "v\u00e4itt\u00e4isiv\u00e4t", "passive_pos": "v\u00e4itett\u00e4isiin", "passive_neg": "ei v\u00e4itett\u00e4isi"}, "imp": {"2s": "v\u00e4it\u00e4", "2p": "v\u00e4itt\u00e4k\u00e4\u00e4"}, "part": {"pres": {"active": "v\u00e4itt\u00e4v\u00e4", "passive": "v\u00e4itett\u00e4v\u00e4"}, "past": {"active": "v\u00e4itt\u00e4nyt", "passive": "v\u00e4itetty"}, "agent": {"positive": "v\u00e4itt\u00e4m\u00e4", "negative": "v\u00e4itt\u00e4m\u00e4t\u00f6n"}}, "inf": {"ine": "v\u00e4itt\u00e4m\u00e4ss\u00e4", "ela": "v\u00e4itt\u00e4m\u00e4st\u00e4", "ill": "v\u00e4itt\u00e4m\u00e4\u00e4n", "ade": "v\u00e4itt\u00e4m\u00e4ll\u00e4", "abe": "v\u00e4itt\u00e4m\u00e4tt\u00e4", "nom": "v\u00e4itt\u00e4minen"}}}}, {"verb": "suhtautua", "verb_data": {"pos": "919", "freq": "0.013391", "forms": {"pres": {"1s": "suhtaudun", "1p": "suhtaudumme", "2s": "suhtaudut", "2p": "suhtaudutte", "3s": "suhtautuu", "3p": "suhtautuvat", "passive_pos": "suhtaudutaan", "passive_neg": "ei suhtauduta"}, "past": {"1s": "suhtauduin", "1p": "suhtauduimme", "2s": "suhtauduit", "2p": "suhtauduitte", "3s": "suhtautui", "3p": "suhtautuivat", "passive_pos": "suhtauduttiin", "passive_neg": "ei suhtauduttu"}, "cond": {"1s": "suhtautuisin", "1p": "suhtautuisimme", "2s": "suhtautuisit", "2p": "suhtautuisitte", "3s": "suhtautuisi", "3p": "suhtautuisivat", "passive_pos": "suhtauduttaisiin", "passive_neg": "ei suhtauduttaisi"}, "imp": {"2s": "suhtaudu", "2p": "suhtautukaa"}, "part": {"pres": {"active": "suhtautuva", "passive": "suhtauduttava"}, "past": {"active": "suhtautunut", "passive": "suhtauduttu"}, "agent": {"positive": "suhtautuma", "negative": "suhtautumaton"}}, "inf": {"ine": "suhtautumassa", "ela": "suhtautumasta", "ill": "suhtautumaan", "ade": "suhtautumalla", "abe": "suhtautumatta", "nom": "suhtautuminen"}}}}, {"verb": "sy\u00f6d\u00e4", "verb_data": {"pos": "920", "freq": "0.013382", "forms": {"pres": {"1s": "sy\u00f6n", "1p": "sy\u00f6mme", "2s": "sy\u00f6t", "2p": "sy\u00f6tte", "3s": "sy\u00f6", "3p": "sy\u00f6v\u00e4t", "passive_pos": "sy\u00f6d\u00e4\u00e4n", "passive_neg": "ei sy\u00f6d\u00e4"}, "past": {"1s": "s\u00f6in", "1p": "s\u00f6imme", "2s": "s\u00f6it", "2p": "s\u00f6itte", "3s": "s\u00f6i", "3p": "s\u00f6iv\u00e4t", "passive_pos": "sy\u00f6tiin", "passive_neg": "ei sy\u00f6ty"}, "cond": {"1s": "s\u00f6isin", "1p": "s\u00f6isimme", "2s": "s\u00f6isit", "2p": "s\u00f6isitte", "3s": "s\u00f6isi", "3p": "s\u00f6isiv\u00e4t", "passive_pos": "sy\u00f6t\u00e4isiin", "passive_neg": "ei sy\u00f6t\u00e4isi"}, "imp": {"2s": "sy\u00f6", "2p": "sy\u00f6k\u00e4\u00e4"}, "part": {"pres": {"active": "sy\u00f6v\u00e4", "passive": "sy\u00f6t\u00e4v\u00e4"}, "past": {"active": "sy\u00f6nyt", "passive": "sy\u00f6ty"}, "agent": {"positive": "sy\u00f6m\u00e4", "negative": "sy\u00f6m\u00e4t\u00f6n"}}, "inf": {"ine": "sy\u00f6m\u00e4ss\u00e4", "ela": "sy\u00f6m\u00e4st\u00e4", "ill": "sy\u00f6m\u00e4\u00e4n", "ade": "sy\u00f6m\u00e4ll\u00e4", "abe": "sy\u00f6m\u00e4tt\u00e4", "nom": "sy\u00f6minen"}}}}, {"verb": "ihmetell\u00e4", "verb_data": {"pos": "926", "freq": "0.013324", "forms": {"pres": {"1s": "ihmettelen", "1p": "ihmettelemme", "2s": "ihmettelet", "2p": "ihmettelette", "3s": "ihmettelee", "3p": "ihmettelev\u00e4t", "passive_pos": "ihmetell\u00e4\u00e4n", "passive_neg": "ei ihmetell\u00e4"}, "past": {"1s": "ihmettelin", "1p": "ihmettelimme", "2s": "ihmettelit", "2p": "ihmettelitte", "3s": "ihmetteli", "3p": "ihmetteliv\u00e4t", "passive_pos": "ihmeteltiin", "passive_neg": "ei ihmetelty"}, "cond": {"1s": "ihmettelisin", "1p": "ihmettelisimme", "2s": "ihmettelisit", "2p": "ihmettelisitte", "3s": "ihmettelisi", "3p": "ihmettelisiv\u00e4t", "passive_pos": "ihmetelt\u00e4isiin", "passive_neg": "ei ihmetelt\u00e4isi"}, "imp": {"2s": "ihmettele", "2p": "ihmetelk\u00e4\u00e4"}, "part": {"pres": {"active": "ihmettelev\u00e4", "passive": "ihmetelt\u00e4v\u00e4"}, "past": {"active": "ihmetellyt", "passive": "ihmetelty"}, "agent": {"positive": "ihmettelem\u00e4", "negative": "ihmettelem\u00e4t\u00f6n"}}, "inf": {"ine": "ihmettelem\u00e4ss\u00e4", "ela": "ihmettelem\u00e4st\u00e4", "ill": "ihmettelem\u00e4\u00e4n", "ade": "ihmettelem\u00e4ll\u00e4", "abe": "ihmettelem\u00e4tt\u00e4", "nom": "ihmetteleminen"}}}}, {"verb": "vastustaa", "verb_data": {"pos": "927", "freq": "0.013289", "forms": {"pres": {"1s": "vastustan", "1p": "vastustamme", "2s": "vastustat", "2p": "vastustatte", "3s": "vastustaa", "3p": "vastustavat", "passive_pos": "vastustetaan", "passive_neg": "ei vastusteta"}, "past": {"1s": "vastustin", "1p": "vastustimme", "2s": "vastustit", "2p": "vastustitte", "3s": "vastusti", "3p": "vastustivat", "passive_pos": "vastustettiin", "passive_neg": "ei vastustettu"}, "cond": {"1s": "vastustaisin", "1p": "vastustaisimme", "2s": "vastustaisit", "2p": "vastustaisitte", "3s": "vastustaisi", "3p": "vastustaisivat", "passive_pos": "vastustettaisiin", "passive_neg": "ei vastustettaisi"}, "imp": {"2s": "vastusta", "2p": "vastustakaa"}, "part": {"pres": {"active": "vastustava", "passive": "vastustettava"}, "past": {"active": "vastustanut", "passive": "vastustettu"}, "agent": {"positive": "vastustama", "negative": "vastustamaton"}}, "inf": {"ine": "vastustamassa", "ela": "vastustamasta", "ill": "vastustamaan", "ade": "vastustamalla", "abe": "vastustamatta", "nom": "vastustaminen"}}}}, {"verb": "nauttia", "verb_data": {"pos": "929", "freq": "0.013221", "forms": {"pres": {"1s": "nautin", "1p": "nautimme", "2s": "nautit", "2p": "nautitte", "3s": "nauttii", "3p": "nauttivat", "passive_pos": "nautitaan", "passive_neg": "ei nautita"}, "past": {"1s": "nautin", "1p": "nautimme", "2s": "nautit", "2p": "nautitte", "3s": "nautti", "3p": "nauttivat", "passive_pos": "nautittiin", "passive_neg": "ei nautittu"}, "cond": {"1s": "nauttisin", "1p": "nauttisimme", "2s": "nauttisit", "2p": "nauttisitte", "3s": "nauttisi", "3p": "nauttisivat", "passive_pos": "nautittaisiin", "passive_neg": "ei nautittaisi"}, "imp": {"2s": "nauti", "2p": "nauttikaa"}, "part": {"pres": {"active": "nauttiva", "passive": "nautittava"}, "past": {"active": "nauttinut", "passive": "nautittu"}, "agent": {"positive": "nauttima", "negative": "nauttimaton"}}, "inf": {"ine": "nauttimassa", "ela": "nauttimasta", "ill": "nauttimaan", "ade": "nauttimalla", "abe": "nauttimatta", "nom": "nauttiminen"}}}}, {"verb": "s\u00e4ily\u00e4", "verb_data": {"pos": "931", "freq": "0.013211", "forms": {"pres": {"1s": "s\u00e4ilyn", "1p": "s\u00e4ilymme", "2s": "s\u00e4ilyt", "2p": "s\u00e4ilytte", "3s": "s\u00e4ilyy", "3p": "s\u00e4ilyv\u00e4t", "passive_pos": "s\u00e4ilyt\u00e4\u00e4n", "passive_neg": "ei s\u00e4ilyt\u00e4"}, "past": {"1s": "s\u00e4ilyin", "1p": "s\u00e4ilyimme", "2s": "s\u00e4ilyit", "2p": "s\u00e4ilyitte", "3s": "s\u00e4ilyi", "3p": "s\u00e4ilyiv\u00e4t", "passive_pos": "s\u00e4ilyttiin", "passive_neg": "ei s\u00e4ilytty"}, "cond": {"1s": "s\u00e4ilyisin", "1p": "s\u00e4ilyisimme", "2s": "s\u00e4ilyisit", "2p": "s\u00e4ilyisitte", "3s": "s\u00e4ilyisi", "3p": "s\u00e4ilyisiv\u00e4t", "passive_pos": "s\u00e4ilytt\u00e4isiin", "passive_neg": "ei s\u00e4ilytt\u00e4isi"}, "imp": {"2s": "s\u00e4ily", "2p": "s\u00e4ilyk\u00e4\u00e4"}, "part": {"pres": {"active": "s\u00e4ilyv\u00e4", "passive": "s\u00e4ilytt\u00e4v\u00e4"}, "past": {"active": "s\u00e4ilynyt", "passive": "s\u00e4ilytty"}, "agent": {"positive": "s\u00e4ilym\u00e4", "negative": "s\u00e4ilym\u00e4t\u00f6n"}}, "inf": {"ine": "s\u00e4ilym\u00e4ss\u00e4", "ela": "s\u00e4ilym\u00e4st\u00e4", "ill": "s\u00e4ilym\u00e4\u00e4n", "ade": "s\u00e4ilym\u00e4ll\u00e4", "abe": "s\u00e4ilym\u00e4tt\u00e4", "nom": "s\u00e4ilyminen"}}}}, {"verb": "kohdata", "verb_data": {"pos": "934", "freq": "0.013134", "forms": {"pres": {"1s": "kohtaan", "1p": "kohtaamme", "2s": "kohtaat", "2p": "kohtaatte", "3s": "kohtaa", "3p": "kohtaavat", "passive_pos": "kohdataan", "passive_neg": "ei kohdata"}, "past": {"1s": "kohtasin", "1p": "kohtasimme", "2s": "kohtasit", "2p": "kohtasitte", "3s": "kohtasi", "3p": "kohtasivat", "passive_pos": "kohdattiin", "passive_neg": "ei kohdattu"}, "cond": {"1s": "kohtaisin", "1p": "kohtaisimme", "2s": "kohtaisit", "2p": "kohtaisitte", "3s": "kohtaisi", "3p": "kohtaisivat", "passive_pos": "kohdattaisiin", "passive_neg": "ei kohdattaisi"}, "imp": {"2s": "kohtaa", "2p": "kohdatkaa"}, "part": {"pres": {"active": "kohtaava", "passive": "kohdattava"}, "past": {"active": "kohdannut", "passive": "kohdattu"}, "agent": {"positive": "kohtaama", "negative": "kohtaamaton"}}, "inf": {"ine": "kohtaamassa", "ela": "kohtaamasta", "ill": "kohtaamaan", "ade": "kohtaamalla", "abe": "kohtaamatta", "nom": "kohtaaminen"}}}}, {"verb": "suosia", "verb_data": {"pos": "940", "freq": "0.013027", "forms": {"pres": {"1s": "suosin", "1p": "suosimme", "2s": "suosit", "2p": "suositte", "3s": "suosii", "3p": "suosivat", "passive_pos": "suositaan", "passive_neg": "ei suosita"}, "past": {"1s": "suosin", "1p": "suosimme", "2s": "suosit", "2p": "suositte", "3s": "suosi", "3p": "suosivat", "passive_pos": "suosittiin", "passive_neg": "ei suosittu"}, "cond": {"1s": "suosisin", "1p": "suosisimme", "2s": "suosisit", "2p": "suosisitte", "3s": "suosisi", "3p": "suosisivat", "passive_pos": "suosittaisiin", "passive_neg": "ei suosittaisi"}, "imp": {"2s": "suosi", "2p": "suosikaa"}, "part": {"pres": {"active": "suosiva", "passive": "suosittava"}, "past": {"active": "suosinut", "passive": "suosittu"}, "agent": {"positive": "suosima", "negative": "suosimaton"}}, "inf": {"ine": "suosimassa", "ela": "suosimasta", "ill": "suosimaan", "ade": "suosimalla", "abe": "suosimatta", "nom": "suosiminen"}}}}, {"verb": "kerty\u00e4", "verb_data": {"pos": "945", "freq": "0.012957", "forms": {"pres": {"1s": "kerryn", "1p": "kerrymme", "2s": "kerryt", "2p": "kerrytte", "3s": "kertyy", "3p": "kertyv\u00e4t", "passive_pos": "kerryt\u00e4\u00e4n", "passive_neg": "ei kerryt\u00e4"}, "past": {"1s": "kerryin", "1p": "kerryimme", "2s": "kerryit", "2p": "kerryitte", "3s": "kertyi", "3p": "kertyiv\u00e4t", "passive_pos": "kerryttiin", "passive_neg": "ei kerrytty"}, "cond": {"1s": "kertyisin", "1p": "kertyisimme", "2s": "kertyisit", "2p": "kertyisitte", "3s": "kertyisi", "3p": "kertyisiv\u00e4t", "passive_pos": "kerrytt\u00e4isiin", "passive_neg": "ei kerrytt\u00e4isi"}, "imp": {"2s": "kerry", "2p": "kertyk\u00e4\u00e4"}, "part": {"pres": {"active": "kertyv\u00e4", "passive": "kerrytt\u00e4v\u00e4"}, "past": {"active": "kertynyt", "passive": "kerrytty"}, "agent": {"positive": "kertym\u00e4", "negative": "kertym\u00e4t\u00f6n"}}, "inf": {"ine": "kertym\u00e4ss\u00e4", "ela": "kertym\u00e4st\u00e4", "ill": "kertym\u00e4\u00e4n", "ade": "kertym\u00e4ll\u00e4", "abe": "kertym\u00e4tt\u00e4", "nom": "kertyminen"}}}}, {"verb": "muodostaa", "verb_data": {"pos": "953", "freq": "0.012881", "forms": {"pres": {"1s": "muodostan", "1p": "muodostamme", "2s": "muodostat", "2p": "muodostatte", "3s": "muodostaa", "3p": "muodostavat", "passive_pos": "muodostetaan", "passive_neg": "ei muodosteta"}, "past": {"1s": "muodostin", "1p": "muodostimme", "2s": "muodostit", "2p": "muodostitte", "3s": "muodosti", "3p": "muodostivat", "passive_pos": "muodostettiin", "passive_neg": "ei muodostettu"}, "cond": {"1s": "muodostaisin", "1p": "muodostaisimme", "2s": "muodostaisit", "2p": "muodostaisitte", "3s": "muodostaisi", "3p": "muodostaisivat", "passive_pos": "muodostettaisiin", "passive_neg": "ei muodostettaisi"}, "imp": {"2s": "muodosta", "2p": "muodostakaa"}, "part": {"pres": {"active": "muodostava", "passive": "muodostettava"}, "past": {"active": "muodostanut", "passive": "muodostettu"}, "agent": {"positive": "muodostama", "negative": "muodostamaton"}}, "inf": {"ine": "muodostamassa", "ela": "muodostamasta", "ill": "muodostamaan", "ade": "muodostamalla", "abe": "muodostamatta", "nom": "muodostaminen"}}}}, {"verb": "ampua", "verb_data": {"pos": "957", "freq": "0.012837", "forms": {"pres": {"1s": "ammun", "1p": "ammumme", "2s": "ammut", "2p": "ammutte", "3s": "ampuu", "3p": "ampuvat", "passive_pos": "ammutaan", "passive_neg": "ei ammuta"}, "past": {"1s": "ammuin", "1p": "ammuimme", "2s": "ammuit", "2p": "ammuitte", "3s": "ampui", "3p": "ampuivat", "passive_pos": "ammuttiin", "passive_neg": "ei ammuttu"}, "cond": {"1s": "ampuisin", "1p": "ampuisimme", "2s": "ampuisit", "2p": "ampuisitte", "3s": "ampuisi", "3p": "ampuisivat", "passive_pos": "ammuttaisiin", "passive_neg": "ei ammuttaisi"}, "imp": {"2s": "ammu", "2p": "ampukaa"}, "part": {"pres": {"active": "ampuva", "passive": "ammuttava"}, "past": {"active": "ampunut", "passive": "ammuttu"}, "agent": {"positive": "ampuma", "negative": "ampumaton"}}, "inf": {"ine": "ampumassa", "ela": "ampumasta", "ill": "ampumaan", "ade": "ampumalla", "abe": "ampumatta", "nom": "ampuminen"}}}}, {"verb": "loppua", "verb_data": {"pos": "961", "freq": "0.012767", "forms": {"pres": {"1s": "lopun", "1p": "lopumme", "2s": "loput", "2p": "loputte", "3s": "loppuu", "3p": "loppuvat", "passive_pos": "loputaan", "passive_neg": "ei loputa"}, "past": {"1s": "lopuin", "1p": "lopuimme", "2s": "lopuit", "2p": "lopuitte", "3s": "loppui", "3p": "loppuivat", "passive_pos": "loputtiin", "passive_neg": "ei loputtu"}, "cond": {"1s": "loppuisin", "1p": "loppuisimme", "2s": "loppuisit", "2p": "loppuisitte", "3s": "loppuisi", "3p": "loppuisivat", "passive_pos": "loputtaisiin", "passive_neg": "ei loputtaisi"}, "imp": {"2s": "lopu", "2p": "loppukaa"}, "part": {"pres": {"active": "loppuva", "passive": "loputtava"}, "past": {"active": "loppunut", "passive": "loputtu"}, "agent": {"positive": "loppuma", "negative": "loppumaton"}}, "inf": {"ine": "loppumassa", "ela": "loppumasta", "ill": "loppumaan", "ade": "loppumalla", "abe": "loppumatta", "nom": "loppuminen"}}}}, {"verb": "havaita", "verb_data": {"pos": "962", "freq": "0.012728", "forms": {"pres": {"1s": "havaitsen", "1p": "havaitsemme", "2s": "havaitset", "2p": "havaitsette", "3s": "havaitsee", "3p": "havaitsevat", "passive_pos": "havaitaan", "passive_neg": "ei havaita"}, "past": {"1s": "havaitsin", "1p": "havaitsimme", "2s": "havaitsit", "2p": "havaitsitte", "3s": "havaitsi", "3p": "havaitsivat", "passive_pos": "havaittiin", "passive_neg": "ei havaittu"}, "cond": {"1s": "havaitsisin", "1p": "havaitsisimme", "2s": "havaitsisit", "2p": "havaitsisitte", "3s": "havaitsisi", "3p": "havaitsisivat", "passive_pos": "havaittaisiin", "passive_neg": "ei havaittaisi"}, "imp": {"2s": "havaitse", "2p": "havaitkaa"}, "part": {"pres": {"active": "havaitseva", "passive": "havaittava"}, "past": {"active": "havainnut", "passive": "havaittu"}, "agent": {"positive": "havaitsema", "negative": "havaitsematon"}}, "inf": {"ine": "havaitsemassa", "ela": "havaitsemasta", "ill": "havaitsemaan", "ade": "havaitsemalla", "abe": "havaitsematta", "nom": "havaitseminen"}}}}, {"verb": "ylitt\u00e4\u00e4", "verb_data": {"pos": "963", "freq": "0.012726", "forms": {"pres": {"1s": "ylit\u00e4n", "1p": "ylit\u00e4mme", "2s": "ylit\u00e4t", "2p": "ylit\u00e4tte", "3s": "ylitt\u00e4\u00e4", "3p": "ylitt\u00e4v\u00e4t", "passive_pos": "ylitet\u00e4\u00e4n", "passive_neg": "ei ylitet\u00e4"}, "past": {"1s": "ylitin", "1p": "ylitimme", "2s": "ylitit", "2p": "ylititte", "3s": "ylitti", "3p": "ylittiv\u00e4t", "passive_pos": "ylitettiin", "passive_neg": "ei ylitetty"}, "cond": {"1s": "ylitt\u00e4isin", "1p": "ylitt\u00e4isimme", "2s": "ylitt\u00e4isit", "2p": "ylitt\u00e4isitte", "3s": "ylitt\u00e4isi", "3p": "ylitt\u00e4isiv\u00e4t", "passive_pos": "ylitett\u00e4isiin", "passive_neg": "ei ylitett\u00e4isi"}, "imp": {"2s": "ylit\u00e4", "2p": "ylitt\u00e4k\u00e4\u00e4"}, "part": {"pres": {"active": "ylitt\u00e4v\u00e4", "passive": "ylitett\u00e4v\u00e4"}, "past": {"active": "ylitt\u00e4nyt", "passive": "ylitetty"}, "agent": {"positive": "ylitt\u00e4m\u00e4", "negative": "ylitt\u00e4m\u00e4t\u00f6n"}}, "inf": {"ine": "ylitt\u00e4m\u00e4ss\u00e4", "ela": "ylitt\u00e4m\u00e4st\u00e4", "ill": "ylitt\u00e4m\u00e4\u00e4n", "ade": "ylitt\u00e4m\u00e4ll\u00e4", "abe": "ylitt\u00e4m\u00e4tt\u00e4", "nom": "ylitt\u00e4minen"}}}}, {"verb": "painaa", "verb_data": {"pos": "965", "freq": "0.012709", "forms": {"pres": {"1s": "painan", "1p": "painamme", "2s": "painat", "2p": "painatte", "3s": "painaa", "3p": "painavat", "passive_pos": "painetaan", "passive_neg": "ei paineta"}, "past": {"1s": "painoin", "1p": "painoimme", "2s": "painoit", "2p": "painoitte", "3s": "painoi", "3p": "painoivat", "passive_pos": "painettiin", "passive_neg": "ei painettu"}, "cond": {"1s": "painaisin", "1p": "painaisimme", "2s": "painaisit", "2p": "painaisitte", "3s": "painaisi", "3p": "painaisivat", "passive_pos": "painettaisiin", "passive_neg": "ei painettaisi"}, "imp": {"2s": "paina", "2p": "painakaa"}, "part": {"pres": {"active": "painava", "passive": "painettava"}, "past": {"active": "painanut", "passive": "painettu"}, "agent": {"positive": "painama", "negative": "painamaton"}}, "inf": {"ine": "painamassa", "ela": "painamasta", "ill": "painamaan", "ade": "painamalla", "abe": "painamatta", "nom": "painaminen"}}}}, {"verb": "kehitty\u00e4", "verb_data": {"pos": "974", "freq": "0.012614", "forms": {"pres": {"1s": "kehityn", "1p": "kehitymme", "2s": "kehityt", "2p": "kehitytte", "3s": "kehittyy", "3p": "kehittyv\u00e4t", "passive_pos": "kehityt\u00e4\u00e4n", "passive_neg": "ei kehityt\u00e4"}, "past": {"1s": "kehityin", "1p": "kehityimme", "2s": "kehityit", "2p": "kehityitte", "3s": "kehittyi", "3p": "kehittyiv\u00e4t", "passive_pos": "kehityttiin", "passive_neg": "ei kehitytty"}, "cond": {"1s": "kehittyisin", "1p": "kehittyisimme", "2s": "kehittyisit", "2p": "kehittyisitte", "3s": "kehittyisi", "3p": "kehittyisiv\u00e4t", "passive_pos": "kehitytt\u00e4isiin", "passive_neg": "ei kehitytt\u00e4isi"}, "imp": {"2s": "kehity", "2p": "kehittyk\u00e4\u00e4"}, "part": {"pres": {"active": "kehittyv\u00e4", "passive": "kehitytt\u00e4v\u00e4"}, "past": {"active": "kehittynyt", "passive": "kehitytty"}, "agent": {"positive": "kehittym\u00e4", "negative": "kehittym\u00e4t\u00f6n"}}, "inf": {"ine": "kehittym\u00e4ss\u00e4", "ela": "kehittym\u00e4st\u00e4", "ill": "kehittym\u00e4\u00e4n", "ade": "kehittym\u00e4ll\u00e4", "abe": "kehittym\u00e4tt\u00e4", "nom": "kehittyminen"}}}}, {"verb": "iske\u00e4", "verb_data": {"pos": "976", "freq": "0.012592", "forms": {"pres": {"1s": "isken", "1p": "iskemme", "2s": "isket", "2p": "iskette", "3s": "iskee", "3p": "iskev\u00e4t", "passive_pos": "isket\u00e4\u00e4n", "passive_neg": "ei isket\u00e4"}, "past": {"1s": "iskin", "1p": "iskimme", "2s": "iskit", "2p": "iskitte", "3s": "iski", "3p": "iskiv\u00e4t", "passive_pos": "iskettiin", "passive_neg": "ei isketty"}, "cond": {"1s": "iskisin", "1p": "iskisimme", "2s": "iskisit", "2p": "iskisitte", "3s": "iskisi", "3p": "iskisiv\u00e4t", "passive_pos": "iskett\u00e4isiin", "passive_neg": "ei iskett\u00e4isi"}, "imp": {"2s": "iske", "2p": "iskek\u00e4\u00e4"}, "part": {"pres": {"active": "iskev\u00e4", "passive": "iskett\u00e4v\u00e4"}, "past": {"active": "iskenyt", "passive": "isketty"}, "agent": {"positive": "iskem\u00e4", "negative": "iskem\u00e4t\u00f6n"}}, "inf": {"ine": "iskem\u00e4ss\u00e4", "ela": "iskem\u00e4st\u00e4", "ill": "iskem\u00e4\u00e4n", "ade": "iskem\u00e4ll\u00e4", "abe": "iskem\u00e4tt\u00e4", "nom": "iskeminen"}}}}, {"verb": "toteutua", "verb_data": {"pos": "984", "freq": "0.012453", "forms": {"pres": {"1s": "toteudun", "1p": "toteudumme", "2s": "toteudut", "2p": "toteudutte", "3s": "toteutuu", "3p": "toteutuvat", "passive_pos": "toteudutaan", "passive_neg": "ei toteuduta"}, "past": {"1s": "toteuduin", "1p": "toteuduimme", "2s": "toteuduit", "2p": "toteuduitte", "3s": "toteutui", "3p": "toteutuivat", "passive_pos": "toteuduttiin", "passive_neg": "ei toteuduttu"}, "cond": {"1s": "toteutuisin", "1p": "toteutuisimme", "2s": "toteutuisit", "2p": "toteutuisitte", "3s": "toteutuisi", "3p": "toteutuisivat", "passive_pos": "toteuduttaisiin", "passive_neg": "ei toteuduttaisi"}, "imp": {"2s": "toteudu", "2p": "toteutukaa"}, "part": {"pres": {"active": "toteutuva", "passive": "toteuduttava"}, "past": {"active": "toteutunut", "passive": "toteuduttu"}, "agent": {"positive": "toteutuma", "negative": "toteutumaton"}}, "inf": {"ine": "toteutumassa", "ela": "toteutumasta", "ill": "toteutumaan", "ade": "toteutumalla", "abe": "toteutumatta", "nom": "toteutuminen"}}}}, {"verb": "neuvotella", "verb_data": {"pos": "986", "freq": "0.012448", "forms": {"pres": {"1s": "neuvottelen", "1p": "neuvottelemme", "2s": "neuvottelet", "2p": "neuvottelette", "3s": "neuvottelee", "3p": "neuvottelevat", "passive_pos": "neuvotellaan", "passive_neg": "ei neuvotella"}, "past": {"1s": "neuvottelin", "1p": "neuvottelimme", "2s": "neuvottelit", "2p": "neuvottelitte", "3s": "neuvotteli", "3p": "neuvottelivat", "passive_pos": "neuvoteltiin", "passive_neg": "ei neuvoteltu"}, "cond": {"1s": "neuvottelisin", "1p": "neuvottelisimme", "2s": "neuvottelisit", "2p": "neuvottelisitte", "3s": "neuvottelisi", "3p": "neuvottelisivat", "passive_pos": "neuvoteltaisiin", "passive_neg": "ei neuvoteltaisi"}, "imp": {"2s": "neuvottele", "2p": "neuvotelkaa"}, "part": {"pres": {"active": "neuvotteleva", "passive": "neuvoteltava"}, "past": {"active": "neuvotellut", "passive": "neuvoteltu"}, "agent": {"positive": "neuvottelema", "negative": "neuvottelematon"}}, "inf": {"ine": "neuvottelemassa", "ela": "neuvottelemasta", "ill": "neuvottelemaan", "ade": "neuvottelemalla", "abe": "neuvottelematta", "nom": "neuvotteleminen"}}}}, {"verb": "palkita", "verb_data": {"pos": "987", "freq": "0.012415", "forms": {"pres": {"1s": "palkitsen", "1p": "palkitsemme", "2s": "palkitset", "2p": "palkitsette", "3s": "palkitsee", "3p": "palkitsevat", "passive_pos": "palkitaan", "passive_neg": "ei palkita"}, "past": {"1s": "palkitsin", "1p": "palkitsimme", "2s": "palkitsit", "2p": "palkitsitte", "3s": "palkitsi", "3p": "palkitsivat", "passive_pos": "palkittiin", "passive_neg": "ei palkittu"}, "cond": {"1s": "palkitsisin", "1p": "palkitsisimme", "2s": "palkitsisit", "2p": "palkitsisitte", "3s": "palkitsisi", "3p": "palkitsisivat", "passive_pos": "palkittaisiin", "passive_neg": "ei palkittaisi"}, "imp": {"2s": "palkitse", "2p": "palkitkaa"}, "part": {"pres": {"active": "palkitseva", "passive": "palkittava"}, "past": {"active": "palkinnut", "passive": "palkittu"}, "agent": {"positive": "palkitsema", "negative": "palkitsematon"}}, "inf": {"ine": "palkitsemassa", "ela": "palkitsemasta", "ill": "palkitsemaan", "ade": "palkitsemalla", "abe": "palkitsematta", "nom": "palkitseminen"}}}}, {"verb": "kilpailla", "verb_data": {"pos": "989", "freq": "0.012381", "forms": {"pres": {"1s": "kilpailen", "1p": "kilpailemme", "2s": "kilpailet", "2p": "kilpailette", "3s": "kilpailee", "3p": "kilpailevat", "passive_pos": "kilpaillaan", "passive_neg": "ei kilpailla"}, "past": {"1s": "kilpailin", "1p": "kilpailimme", "2s": "kilpailit", "2p": "kilpailitte", "3s": "kilpaili", "3p": "kilpailivat", "passive_pos": "kilpailtiin", "passive_neg": "ei kilpailtu"}, "cond": {"1s": "kilpailisin", "1p": "kilpailisimme", "2s": "kilpailisit", "2p": "kilpailisitte", "3s": "kilpailisi", "3p": "kilpailisivat", "passive_pos": "kilpailtaisiin", "passive_neg": "ei kilpailtaisi"}, "imp": {"2s": "kilpaile", "2p": "kilpailkaa"}, "part": {"pres": {"active": "kilpaileva", "passive": "kilpailtava"}, "past": {"active": "kilpaillut", "passive": "kilpailtu"}, "agent": {"positive": "kilpailema", "negative": "kilpailematon"}}, "inf": {"ine": "kilpailemassa", "ela": "kilpailemasta", "ill": "kilpailemaan", "ade": "kilpailemalla", "abe": "kilpailematta", "nom": "kilpaileminen"}}}}, {"verb": "julkistaa", "verb_data": {"pos": "994", "freq": "0.012351", "forms": {"pres": {"1s": "julkistan", "1p": "julkistamme", "2s": "julkistat", "2p": "julkistatte", "3s": "julkistaa", "3p": "julkistavat", "passive_pos": "julkistetaan", "passive_neg": "ei julkisteta"}, "past": {"1s": "julkistin", "1p": "julkistimme", "2s": "julkistit", "2p": "julkistitte", "3s": "julkisti", "3p": "julkistivat", "passive_pos": "julkistettiin", "passive_neg": "ei julkistettu"}, "cond": {"1s": "julkistaisin", "1p": "julkistaisimme", "2s": "julkistaisit", "2p": "julkistaisitte", "3s": "julkistaisi", "3p": "julkistaisivat", "passive_pos": "julkistettaisiin", "passive_neg": "ei julkistettaisi"}, "imp": {"2s": "julkista", "2p": "julkistakaa"}, "part": {"pres": {"active": "julkistava", "passive": "julkistettava"}, "past": {"active": "julkistanut", "passive": "julkistettu"}, "agent": {"positive": "julkistama", "negative": "julkistamaton"}}, "inf": {"ine": "julkistamassa", "ela": "julkistamasta", "ill": "julkistamaan", "ade": "julkistamalla", "abe": "julkistamatta", "nom": "julkistaminen"}}}}, {"verb": "p\u00e4\u00e4ty\u00e4", "verb_data": {"pos": "1008", "freq": "0.012133", "forms": {"pres": {"1s": "p\u00e4\u00e4dyn", "1p": "p\u00e4\u00e4dymme", "2s": "p\u00e4\u00e4dyt", "2p": "p\u00e4\u00e4dytte", "3s": "p\u00e4\u00e4tyy", "3p": "p\u00e4\u00e4tyv\u00e4t", "passive_pos": "p\u00e4\u00e4dyt\u00e4\u00e4n", "passive_neg": "ei p\u00e4\u00e4dyt\u00e4"}, "past": {"1s": "p\u00e4\u00e4dyin", "1p": "p\u00e4\u00e4dyimme", "2s": "p\u00e4\u00e4dyit", "2p": "p\u00e4\u00e4dyitte", "3s": "p\u00e4\u00e4tyi", "3p": "p\u00e4\u00e4tyiv\u00e4t", "passive_pos": "p\u00e4\u00e4dyttiin", "passive_neg": "ei p\u00e4\u00e4dytty"}, "cond": {"1s": "p\u00e4\u00e4tyisin", "1p": "p\u00e4\u00e4tyisimme", "2s": "p\u00e4\u00e4tyisit", "2p": "p\u00e4\u00e4tyisitte", "3s": "p\u00e4\u00e4tyisi", "3p": "p\u00e4\u00e4tyisiv\u00e4t", "passive_pos": "p\u00e4\u00e4dytt\u00e4isiin", "passive_neg": "ei p\u00e4\u00e4dytt\u00e4isi"}, "imp": {"2s": "p\u00e4\u00e4dy", "2p": "p\u00e4\u00e4tyk\u00e4\u00e4"}, "part": {"pres": {"active": "p\u00e4\u00e4tyv\u00e4", "passive": "p\u00e4\u00e4dytt\u00e4v\u00e4"}, "past": {"active": "p\u00e4\u00e4tynyt", "passive": "p\u00e4\u00e4dytty"}, "agent": {"positive": "p\u00e4\u00e4tym\u00e4", "negative": "p\u00e4\u00e4tym\u00e4t\u00f6n"}}, "inf": {"ine": "p\u00e4\u00e4tym\u00e4ss\u00e4", "ela": "p\u00e4\u00e4tym\u00e4st\u00e4", "ill": "p\u00e4\u00e4tym\u00e4\u00e4n", "ade": "p\u00e4\u00e4tym\u00e4ll\u00e4", "abe": "p\u00e4\u00e4tym\u00e4tt\u00e4", "nom": "p\u00e4\u00e4tyminen"}}}}, {"verb": "s\u00e4ilytt\u00e4\u00e4", "verb_data": {"pos": "1010", "freq": "0.012118", "forms": {"pres": {"1s": "s\u00e4ilyt\u00e4n", "1p": "s\u00e4ilyt\u00e4mme", "2s": "s\u00e4ilyt\u00e4t", "2p": "s\u00e4ilyt\u00e4tte", "3s": "s\u00e4ilytt\u00e4\u00e4", "3p": "s\u00e4ilytt\u00e4v\u00e4t", "passive_pos": "s\u00e4ilytet\u00e4\u00e4n", "passive_neg": "ei s\u00e4ilytet\u00e4"}, "past": {"1s": "s\u00e4ilytin", "1p": "s\u00e4ilytimme", "2s": "s\u00e4ilytit", "2p": "s\u00e4ilytitte", "3s": "s\u00e4ilytti", "3p": "s\u00e4ilyttiv\u00e4t", "passive_pos": "s\u00e4ilytettiin", "passive_neg": "ei s\u00e4ilytetty"}, "cond": {"1s": "s\u00e4ilytt\u00e4isin", "1p": "s\u00e4ilytt\u00e4isimme", "2s": "s\u00e4ilytt\u00e4isit", "2p": "s\u00e4ilytt\u00e4isitte", "3s": "s\u00e4ilytt\u00e4isi", "3p": "s\u00e4ilytt\u00e4isiv\u00e4t", "passive_pos": "s\u00e4ilytett\u00e4isiin", "passive_neg": "ei s\u00e4ilytett\u00e4isi"}, "imp": {"2s": "s\u00e4ilyt\u00e4", "2p": "s\u00e4ilytt\u00e4k\u00e4\u00e4"}, "part": {"pres": {"active": "s\u00e4ilytt\u00e4v\u00e4", "passive": "s\u00e4ilytett\u00e4v\u00e4"}, "past": {"active": "s\u00e4ilytt\u00e4nyt", "passive": "s\u00e4ilytetty"}, "agent": {"positive": "s\u00e4ilytt\u00e4m\u00e4", "negative": "s\u00e4ilytt\u00e4m\u00e4t\u00f6n"}}, "inf": {"ine": "s\u00e4ilytt\u00e4m\u00e4ss\u00e4", "ela": "s\u00e4ilytt\u00e4m\u00e4st\u00e4", "ill": "s\u00e4ilytt\u00e4m\u00e4\u00e4n", "ade": "s\u00e4ilytt\u00e4m\u00e4ll\u00e4", "abe": "s\u00e4ilytt\u00e4m\u00e4tt\u00e4", "nom": "s\u00e4ilytt\u00e4minen"}}}}, {"verb": "kyet\u00e4", "verb_data": {"pos": "1011", "freq": "0.012108", "forms": {"pres": {"1s": "kykenen", "1p": "kykenemme", "2s": "kykenet", "2p": "kykenette", "3s": "kykenee", "3p": "kykenev\u00e4t", "passive_pos": "kyet\u00e4\u00e4n", "passive_neg": "ei kyet\u00e4"}, "past": {"1s": "kykenin", "1p": "kykenimme", "2s": "kykenit", "2p": "kykenitte", "3s": "kykeni", "3p": "kykeniv\u00e4t", "passive_pos": "kyettiin", "passive_neg": "ei kyetty"}, "cond": {"1s": "kykenisin", "1p": "kykenisimme", "2s": "kykenisit", "2p": "kykenisitte", "3s": "kykenisi", "3p": "kykenisiv\u00e4t", "passive_pos": "kyett\u00e4isiin", "passive_neg": "ei kyett\u00e4isi"}, "imp": {"2s": "kykene", "2p": "kyetk\u00e4\u00e4"}, "part": {"pres": {"active": "kykenev\u00e4", "passive": "kyett\u00e4v\u00e4"}, "past": {"active": "kyennyt", "passive": "kyetty"}, "agent": {"positive": "kykenem\u00e4", "negative": "kykenem\u00e4t\u00f6n"}}, "inf": {"ine": "kykenem\u00e4ss\u00e4", "ela": "kykenem\u00e4st\u00e4", "ill": "kykenem\u00e4\u00e4n", "ade": "kykenem\u00e4ll\u00e4", "abe": "kykenem\u00e4tt\u00e4", "nom": "kykeneminen"}}}}, {"verb": "kiert\u00e4\u00e4", "verb_data": {"pos": "1025", "freq": "0.01193", "forms": {"pres": {"1s": "kierr\u00e4n", "1p": "kierr\u00e4mme", "2s": "kierr\u00e4t", "2p": "kierr\u00e4tte", "3s": "kiert\u00e4\u00e4", "3p": "kiert\u00e4v\u00e4t", "passive_pos": "kierret\u00e4\u00e4n", "passive_neg": "ei kierret\u00e4"}, "past": {"1s": "kiersin", "1p": "kiersimme", "2s": "kiersit", "2p": "kiersitte", "3s": "kiersi", "3p": "kiersiv\u00e4t", "passive_pos": "kierrettiin", "passive_neg": "ei kierretty"}, "cond": {"1s": "kiert\u00e4isin", "1p": "kiert\u00e4isimme", "2s": "kiert\u00e4isit", "2p": "kiert\u00e4isitte", "3s": "kiert\u00e4isi", "3p": "kiert\u00e4isiv\u00e4t", "passive_pos": "kierrett\u00e4isiin", "passive_neg": "ei kierrett\u00e4isi"}, "imp": {"2s": "kierr\u00e4", "2p": "kiert\u00e4k\u00e4\u00e4"}, "part": {"pres": {"active": "kiert\u00e4v\u00e4", "passive": "kierrett\u00e4v\u00e4"}, "past": {"active": "kiert\u00e4nyt", "passive": "kierretty"}, "agent": {"positive": "kiert\u00e4m\u00e4", "negative": "kiert\u00e4m\u00e4t\u00f6n"}}, "inf": {"ine": "kiert\u00e4m\u00e4ss\u00e4", "ela": "kiert\u00e4m\u00e4st\u00e4", "ill": "kiert\u00e4m\u00e4\u00e4n", "ade": "kiert\u00e4m\u00e4ll\u00e4", "abe": "kiert\u00e4m\u00e4tt\u00e4", "nom": "kiert\u00e4minen"}}}}, {"verb": "taitaa", "verb_data": {"pos": "1027", "freq": "0.011921", "forms": {"pres": {"1s": "taidan", "1p": "taidamme", "2s": "taidat", "2p": "taidatte", "3s": "taitaa", "3p": "taitavat", "passive_pos": "taidetaan", "passive_neg": "ei taideta"}, "past": {"1s": "taisin", "1p": "taisimme", "2s": "taisit", "2p": "taisitte", "3s": "taisi", "3p": "taisivat", "passive_pos": "taidettiin", "passive_neg": "ei taidettu"}, "cond": {"1s": "taitaisin", "1p": "taitaisimme", "2s": "taitaisit", "2p": "taitaisitte", "3s": "taitaisi", "3p": "taitaisivat", "passive_pos": "taidettaisiin", "passive_neg": "ei taidettaisi"}, "imp": {"2s": "taida", "2p": "taitakaa"}, "part": {"pres": {"active": "taitava", "passive": "taidettava"}, "past": {"active": "tainnut", "passive": "taidettu"}, "agent": {"positive": "taitama", "negative": "taitamaton"}}, "inf": {"ine": "taitamassa", "ela": "taitamasta", "ill": "taitamaan", "ade": "taitamalla", "abe": "taitamatta", "nom": "taitaminen"}}}}, {"verb": "tutustua", "verb_data": {"pos": "1035", "freq": "0.011795", "forms": {"pres": {"1s": "tutustun", "1p": "tutustumme", "2s": "tutustut", "2p": "tutustutte", "3s": "tutustuu", "3p": "tutustuvat", "passive_pos": "tutustutaan", "passive_neg": "ei tutustuta"}, "past": {"1s": "tutustuin", "1p": "tutustuimme", "2s": "tutustuit", "2p": "tutustuitte", "3s": "tutustui", "3p": "tutustuivat", "passive_pos": "tutustuttiin", "passive_neg": "ei tutustuttu"}, "cond": {"1s": "tutustuisin", "1p": "tutustuisimme", "2s": "tutustuisit", "2p": "tutustuisitte", "3s": "tutustuisi", "3p": "tutustuisivat", "passive_pos": "tutustuttaisiin", "passive_neg": "ei tutustuttaisi"}, "imp": {"2s": "tutustu", "2p": "tutustukaa"}, "part": {"pres": {"active": "tutustuva", "passive": "tutustuttava"}, "past": {"active": "tutustunut", "passive": "tutustuttu"}, "agent": {"positive": "tutustuma", "negative": "tutustumaton"}}, "inf": {"ine": "tutustumassa", "ela": "tutustumasta", "ill": "tutustumaan", "ade": "tutustumalla", "abe": "tutustumatta", "nom": "tutustuminen"}}}}, {"verb": "tunnustaa", "verb_data": {"pos": "1036", "freq": "0.011761", "forms": {"pres": {"1s": "tunnustan", "1p": "tunnustamme", "2s": "tunnustat", "2p": "tunnustatte", "3s": "tunnustaa", "3p": "tunnustavat", "passive_pos": "tunnustetaan", "passive_neg": "ei tunnusteta"}, "past": {"1s": "tunnustin", "1p": "tunnustimme", "2s": "tunnustit", "2p": "tunnustitte", "3s": "tunnusti", "3p": "tunnustivat", "passive_pos": "tunnustettiin", "passive_neg": "ei tunnustettu"}, "cond": {"1s": "tunnustaisin", "1p": "tunnustaisimme", "2s": "tunnustaisit", "2p": "tunnustaisitte", "3s": "tunnustaisi", "3p": "tunnustaisivat", "passive_pos": "tunnustettaisiin", "passive_neg": "ei tunnustettaisi"}, "imp": {"2s": "tunnusta", "2p": "tunnustakaa"}, "part": {"pres": {"active": "tunnustava", "passive": "tunnustettava"}, "past": {"active": "tunnustanut", "passive": "tunnustettu"}, "agent": {"positive": "tunnustama", "negative": "tunnustamaton"}}, "inf": {"ine": "tunnustamassa", "ela": "tunnustamasta", "ill": "tunnustamaan", "ade": "tunnustamalla", "abe": "tunnustamatta", "nom": "tunnustaminen"}}}}, {"verb": "ehdottaa", "verb_data": {"pos": "1042", "freq": "0.011714", "forms": {"pres": {"1s": "ehdotan", "1p": "ehdotamme", "2s": "ehdotat", "2p": "ehdotatte", "3s": "ehdottaa", "3p": "ehdottavat", "passive_pos": "ehdotetaan", "passive_neg": "ei ehdoteta"}, "past": {"1s": "ehdotin", "1p": "ehdotimme", "2s": "ehdotit", "2p": "ehdotitte", "3s": "ehdotti", "3p": "ehdottivat", "passive_pos": "ehdotettiin", "passive_neg": "ei ehdotettu"}, "cond": {"1s": "ehdottaisin", "1p": "ehdottaisimme", "2s": "ehdottaisit", "2p": "ehdottaisitte", "3s": "ehdottaisi", "3p": "ehdottaisivat", "passive_pos": "ehdotettaisiin", "passive_neg": "ei ehdotettaisi"}, "imp": {"2s": "ehdota", "2p": "ehdottakaa"}, "part": {"pres": {"active": "ehdottava", "passive": "ehdotettava"}, "past": {"active": "ehdottanut", "passive": "ehdotettu"}, "agent": {"positive": "ehdottama", "negative": "ehdottamaton"}}, "inf": {"ine": "ehdottamassa", "ela": "ehdottamasta", "ill": "ehdottamaan", "ade": "ehdottamalla", "abe": "ehdottamatta", "nom": "ehdottaminen"}}}}, {"verb": "sallia", "verb_data": {"pos": "1043", "freq": "0.011705", "forms": {"pres": {"1s": "sallin", "1p": "sallimme", "2s": "sallit", "2p": "sallitte", "3s": "sallii", "3p": "sallivat", "passive_pos": "sallitaan", "passive_neg": "ei sallita"}, "past": {"1s": "sallin", "1p": "sallimme", "2s": "sallit", "2p": "sallitte", "3s": "salli", "3p": "sallivat", "passive_pos": "sallittiin", "passive_neg": "ei sallittu"}, "cond": {"1s": "sallisin", "1p": "sallisimme", "2s": "sallisit", "2p": "sallisitte", "3s": "sallisi", "3p": "sallisivat", "passive_pos": "sallittaisiin", "passive_neg": "ei sallittaisi"}, "imp": {"2s": "salli", "2p": "sallikaa"}, "part": {"pres": {"active": "salliva", "passive": "sallittava"}, "past": {"active": "sallinut", "passive": "sallittu"}, "agent": {"positive": "sallima", "negative": "sallimaton"}}, "inf": {"ine": "sallimassa", "ela": "sallimasta", "ill": "sallimaan", "ade": "sallimalla", "abe": "sallimatta", "nom": "salliminen"}}}}, {"verb": "paljastaa", "verb_data": {"pos": "1044", "freq": "0.011693", "forms": {"pres": {"1s": "paljastan", "1p": "paljastamme", "2s": "paljastat", "2p": "paljastatte", "3s": "paljastaa", "3p": "paljastavat", "passive_pos": "paljastetaan", "passive_neg": "ei paljasteta"}, "past": {"1s": "paljastin", "1p": "paljastimme", "2s": "paljastit", "2p": "paljastitte", "3s": "paljasti", "3p": "paljastivat", "passive_pos": "paljastettiin", "passive_neg": "ei paljastettu"}, "cond": {"1s": "paljastaisin", "1p": "paljastaisimme", "2s": "paljastaisit", "2p": "paljastaisitte", "3s": "paljastaisi", "3p": "paljastaisivat", "passive_pos": "paljastettaisiin", "passive_neg": "ei paljastettaisi"}, "imp": {"2s": "paljasta", "2p": "paljastakaa"}, "part": {"pres": {"active": "paljastava", "passive": "paljastettava"}, "past": {"active": "paljastanut", "passive": "paljastettu"}, "agent": {"positive": "paljastama", "negative": "paljastamaton"}}, "inf": {"ine": "paljastamassa", "ela": "paljastamasta", "ill": "paljastamaan", "ade": "paljastamalla", "abe": "paljastamatta", "nom": "paljastaminen"}}}}, {"verb": "kasvattaa", "verb_data": {"pos": "1046", "freq": "0.011678", "forms": {"pres": {"1s": "kasvatan", "1p": "kasvatamme", "2s": "kasvatat", "2p": "kasvatatte", "3s": "kasvattaa", "3p": "kasvattavat", "passive_pos": "kasvatetaan", "passive_neg": "ei kasvateta"}, "past": {"1s": "kasvatin", "1p": "kasvatimme", "2s": "kasvatit", "2p": "kasvatitte", "3s": "kasvatti", "3p": "kasvattivat", "passive_pos": "kasvatettiin", "passive_neg": "ei kasvatettu"}, "cond": {"1s": "kasvattaisin", "1p": "kasvattaisimme", "2s": "kasvattaisit", "2p": "kasvattaisitte", "3s": "kasvattaisi", "3p": "kasvattaisivat", "passive_pos": "kasvatettaisiin", "passive_neg": "ei kasvatettaisi"}, "imp": {"2s": "kasvata", "2p": "kasvattakaa"}, "part": {"pres": {"active": "kasvattava", "passive": "kasvatettava"}, "past": {"active": "kasvattanut", "passive": "kasvatettu"}, "agent": {"positive": "kasvattama", "negative": "kasvattamaton"}}, "inf": {"ine": "kasvattamassa", "ela": "kasvattamasta", "ill": "kasvattamaan", "ade": "kasvattamalla", "abe": "kasvattamatta", "nom": "kasvattaminen"}}}}, {"verb": "kadota", "verb_data": {"pos": "1054", "freq": "0.011607", "forms": {"pres": {"1s": "katoan", "1p": "katoamme", "2s": "katoat", "2p": "katoatte", "3s": "katoaa", "3p": "katoavat", "passive_pos": "kadotaan", "passive_neg": "ei kadota"}, "past": {"1s": "katosin", "1p": "katosimme", "2s": "katosit", "2p": "katositte", "3s": "katosi", "3p": "katosivat", "passive_pos": "kadottiin", "passive_neg": "ei kadottu"}, "cond": {"1s": "katoisin", "1p": "katoisimme", "2s": "katoisit", "2p": "katoisitte", "3s": "katoisi", "3p": "katoisivat", "passive_pos": "kadottaisiin", "passive_neg": "ei kadottaisi"}, "imp": {"2s": "katoa", "2p": "kadotkaa"}, "part": {"pres": {"active": "katoava", "passive": "kadottava"}, "past": {"active": "kadonnut", "passive": "kadottu"}, "agent": {"positive": "katoama", "negative": "katoamaton"}}, "inf": {"ine": "katoamassa", "ela": "katoamasta", "ill": "katoamaan", "ade": "katoamalla", "abe": "katoamatta", "nom": "katoaminen"}}}}, {"verb": "opiskella", "verb_data": {"pos": "1055", "freq": "0.011602", "forms": {"pres": {"1s": "opiskelen", "1p": "opiskelemme", "2s": "opiskelet", "2p": "opiskelette", "3s": "opiskelee", "3p": "opiskelevat", "passive_pos": "opiskellaan", "passive_neg": "ei opiskella"}, "past": {"1s": "opiskelin", "1p": "opiskelimme", "2s": "opiskelit", "2p": "opiskelitte", "3s": "opiskeli", "3p": "opiskelivat", "passive_pos": "opiskeltiin", "passive_neg": "ei opiskeltu"}, "cond": {"1s": "opiskelisin", "1p": "opiskelisimme", "2s": "opiskelisit", "2p": "opiskelisitte", "3s": "opiskelisi", "3p": "opiskelisivat", "passive_pos": "opiskeltaisiin", "passive_neg": "ei opiskeltaisi"}, "imp": {"2s": "opiskele", "2p": "opiskelkaa"}, "part": {"pres": {"active": "opiskeleva", "passive": "opiskeltava"}, "past": {"active": "opiskellut", "passive": "opiskeltu"}, "agent": {"positive": "opiskelema", "negative": "opiskelematon"}}, "inf": {"ine": "opiskelemassa", "ela": "opiskelemasta", "ill": "opiskelemaan", "ade": "opiskelemalla", "abe": "opiskelematta", "nom": "opiskeleminen"}}}}, {"verb": "laatia", "verb_data": {"pos": "1066", "freq": "0.011512", "forms": {"pres": {"1s": "laadin", "1p": "laadimme", "2s": "laadit", "2p": "laaditte", "3s": "laatii", "3p": "laativat", "passive_pos": "laaditaan", "passive_neg": "ei laadita"}, "past": {"1s": "laadin", "1p": "laadimme", "2s": "laadit", "2p": "laaditte", "3s": "laati", "3p": "laativat", "passive_pos": "laadittiin", "passive_neg": "ei laadittu"}, "cond": {"1s": "laatisin", "1p": "laatisimme", "2s": "laatisit", "2p": "laatisitte", "3s": "laatisi", "3p": "laatisivat", "passive_pos": "laadittaisiin", "passive_neg": "ei laadittaisi"}, "imp": {"2s": "laadi", "2p": "laatikaa"}, "part": {"pres": {"active": "laativa", "passive": "laadittava"}, "past": {"active": "laatinut", "passive": "laadittu"}, "agent": {"positive": "laatima", "negative": "laatimaton"}}, "inf": {"ine": "laatimassa", "ela": "laatimasta", "ill": "laatimaan", "ade": "laatimalla", "abe": "laatimatta", "nom": "laatiminen"}}}}, {"verb": "juosta", "verb_data": {"pos": "1068", "freq": "0.011501", "forms": {"pres": {"1s": "juoksen", "1p": "juoksemme", "2s": "juokset", "2p": "juoksette", "3s": "juoksee", "3p": "juoksevat", "passive_pos": "juostaan", "passive_neg": "ei juosta"}, "past": {"1s": "juoksin", "1p": "juoksimme", "2s": "juoksit", "2p": "juoksitte", "3s": "juoksi", "3p": "juoksivat", "passive_pos": "juostiin", "passive_neg": "ei juostu"}, "cond": {"1s": "juoksisin", "1p": "juoksisimme", "2s": "juoksisit", "2p": "juoksisitte", "3s": "juoksisi", "3p": "juoksisivat", "passive_pos": "juostaisiin", "passive_neg": "ei juostaisi"}, "imp": {"2s": "juokse", "2p": "juoskaa"}, "part": {"pres": {"active": "juokseva", "passive": "juostava"}, "past": {"active": "juossut", "passive": "juostu"}, "agent": {"positive": "juoksema", "negative": "juoksematon"}}, "inf": {"ine": "juoksemassa", "ela": "juoksemasta", "ill": "juoksemaan", "ade": "juoksemalla", "abe": "juoksematta", "nom": "juokseminen"}}}}, {"verb": "vierailla", "verb_data": {"pos": "1069", "freq": "0.0115", "forms": {"pres": {"1s": "vierailen", "1p": "vierailemme", "2s": "vierailet", "2p": "vierailette", "3s": "vierailee", "3p": "vierailevat", "passive_pos": "vieraillaan", "passive_neg": "ei vierailla"}, "past": {"1s": "vierailin", "1p": "vierailimme", "2s": "vierailit", "2p": "vierailitte", "3s": "vieraili", "3p": "vierailivat", "passive_pos": "vierailtiin", "passive_neg": "ei vierailtu"}, "cond": {"1s": "vierailisin", "1p": "vierailisimme", "2s": "vierailisit", "2p": "vierailisitte", "3s": "vierailisi", "3p": "vierailisivat", "passive_pos": "vierailtaisiin", "passive_neg": "ei vierailtaisi"}, "imp": {"2s": "vieraile", "2p": "vierailkaa"}, "part": {"pres": {"active": "vieraileva", "passive": "vierailtava"}, "past": {"active": "vieraillut", "passive": "vierailtu"}, "agent": {"positive": "vierailema", "negative": "vierailematon"}}, "inf": {"ine": "vierailemassa", "ela": "vierailemasta", "ill": "vierailemaan", "ade": "vierailemalla", "abe": "vierailematta", "nom": "vieraileminen"}}}}, {"verb": "laittaa", "verb_data": {"pos": "1073", "freq": "0.011476", "forms": {"pres": {"1s": "laitan", "1p": "laitamme", "2s": "laitat", "2p": "laitatte", "3s": "laittaa", "3p": "laittavat", "passive_pos": "laitetaan", "passive_neg": "ei laiteta"}, "past": {"1s": "laitoin", "1p": "laitoimme", "2s": "laitoit", "2p": "laitoitte", "3s": "laittoi", "3p": "laittoivat", "passive_pos": "laitettiin", "passive_neg": "ei laitettu"}, "cond": {"1s": "laittaisin", "1p": "laittaisimme", "2s": "laittaisit", "2p": "laittaisitte", "3s": "laittaisi", "3p": "laittaisivat", "passive_pos": "laitettaisiin", "passive_neg": "ei laitettaisi"}, "imp": {"2s": "laita", "2p": "laittakaa"}, "part": {"pres": {"active": "laittava", "passive": "laitettava"}, "past": {"active": "laittanut", "passive": "laitettu"}, "agent": {"positive": "laittama", "negative": "laittamaton"}}, "inf": {"ine": "laittamassa", "ela": "laittamasta", "ill": "laittamaan", "ade": "laittamalla", "abe": "laittamatta", "nom": "laittaminen"}}}}, {"verb": "poistaa", "verb_data": {"pos": "1076", "freq": "0.011471", "forms": {"pres": {"1s": "poistan", "1p": "poistamme", "2s": "poistat", "2p": "poistatte", "3s": "poistaa", "3p": "poistavat", "passive_pos": "poistetaan", "passive_neg": "ei poisteta"}, "past": {"1s": "poistin", "1p": "poistimme", "2s": "poistit", "2p": "poistitte", "3s": "poisti", "3p": "poistivat", "passive_pos": "poistettiin", "passive_neg": "ei poistettu"}, "cond": {"1s": "poistaisin", "1p": "poistaisimme", "2s": "poistaisit", "2p": "poistaisitte", "3s": "poistaisi", "3p": "poistaisivat", "passive_pos": "poistettaisiin", "passive_neg": "ei poistettaisi"}, "imp": {"2s": "poista", "2p": "poistakaa"}, "part": {"pres": {"active": "poistava", "passive": "poistettava"}, "past": {"active": "poistanut", "passive": "poistettu"}, "agent": {"positive": "poistama", "negative": "poistamaton"}}, "inf": {"ine": "poistamassa", "ela": "poistamasta", "ill": "poistamaan", "ade": "poistamalla", "abe": "poistamatta", "nom": "poistaminen"}}}}, {"verb": "luovuttaa", "verb_data": {"pos": "1086", "freq": "0.011323", "forms": {"pres": {"1s": "luovutan", "1p": "luovutamme", "2s": "luovutat", "2p": "luovutatte", "3s": "luovuttaa", "3p": "luovuttavat", "passive_pos": "luovutetaan", "passive_neg": "ei luovuteta"}, "past": {"1s": "luovutin", "1p": "luovutimme", "2s": "luovutit", "2p": "luovutitte", "3s": "luovutti", "3p": "luovuttivat", "passive_pos": "luovutettiin", "passive_neg": "ei luovutettu"}, "cond": {"1s": "luovuttaisin", "1p": "luovuttaisimme", "2s": "luovuttaisit", "2p": "luovuttaisitte", "3s": "luovuttaisi", "3p": "luovuttaisivat", "passive_pos": "luovutettaisiin", "passive_neg": "ei luovutettaisi"}, "imp": {"2s": "luovuta", "2p": "luovuttakaa"}, "part": {"pres": {"active": "luovuttava", "passive": "luovutettava"}, "past": {"active": "luovuttanut", "passive": "luovutettu"}, "agent": {"positive": "luovuttama", "negative": "luovuttamaton"}}, "inf": {"ine": "luovuttamassa", "ela": "luovuttamasta", "ill": "luovuttamaan", "ade": "luovuttamalla", "abe": "luovuttamatta", "nom": "luovuttaminen"}}}}, {"verb": "korjata", "verb_data": {"pos": "1100", "freq": "0.011162", "forms": {"pres": {"1s": "korjaan", "1p": "korjaamme", "2s": "korjaat", "2p": "korjaatte", "3s": "korjaa", "3p": "korjaavat", "passive_pos": "korjataan", "passive_neg": "ei korjata"}, "past": {"1s": "korjasin", "1p": "korjasimme", "2s": "korjasit", "2p": "korjasitte", "3s": "korjasi", "3p": "korjasivat", "passive_pos": "korjattiin", "passive_neg": "ei korjattu"}, "cond": {"1s": "korjaisin", "1p": "korjaisimme", "2s": "korjaisit", "2p": "korjaisitte", "3s": "korjaisi", "3p": "korjaisivat", "passive_pos": "korjattaisiin", "passive_neg": "ei korjattaisi"}, "imp": {"2s": "korjaa", "2p": "korjatkaa"}, "part": {"pres": {"active": "korjaava", "passive": "korjattava"}, "past": {"active": "korjannut", "passive": "korjattu"}, "agent": {"positive": "korjaama", "negative": "korjaamaton"}}, "inf": {"ine": "korjaamassa", "ela": "korjaamasta", "ill": "korjaamaan", "ade": "korjaamalla", "abe": "korjaamatta", "nom": "korjaaminen"}}}}, {"verb": "painottaa", "verb_data": {"pos": "1102", "freq": "0.011151", "forms": {"pres": {"1s": "painotan", "1p": "painotamme", "2s": "painotat", "2p": "painotatte", "3s": "painottaa", "3p": "painottavat", "passive_pos": "painotetaan", "passive_neg": "ei painoteta"}, "past": {"1s": "painotin", "1p": "painotimme", "2s": "painotit", "2p": "painotitte", "3s": "painotti", "3p": "painottivat", "passive_pos": "painotettiin", "passive_neg": "ei painotettu"}, "cond": {"1s": "painottaisin", "1p": "painottaisimme", "2s": "painottaisit", "2p": "painottaisitte", "3s": "painottaisi", "3p": "painottaisivat", "passive_pos": "painotettaisiin", "passive_neg": "ei painotettaisi"}, "imp": {"2s": "painota", "2p": "painottakaa"}, "part": {"pres": {"active": "painottava", "passive": "painotettava"}, "past": {"active": "painottanut", "passive": "painotettu"}, "agent": {"positive": "painottama", "negative": "painottamaton"}}, "inf": {"ine": "painottamassa", "ela": "painottamasta", "ill": "painottamaan", "ade": "painottamalla", "abe": "painottamatta", "nom": "painottaminen"}}}}, {"verb": "taistella", "verb_data": {"pos": "1105", "freq": "0.011126", "forms": {"pres": {"1s": "taistelen", "1p": "taistelemme", "2s": "taistelet", "2p": "taistelette", "3s": "taistelee", "3p": "taistelevat", "passive_pos": "taistellaan", "passive_neg": "ei taistella"}, "past": {"1s": "taistelin", "1p": "taistelimme", "2s": "taistelit", "2p": "taistelitte", "3s": "taisteli", "3p": "taistelivat", "passive_pos": "taisteltiin", "passive_neg": "ei taisteltu"}, "cond": {"1s": "taistelisin", "1p": "taistelisimme", "2s": "taistelisit", "2p": "taistelisitte", "3s": "taistelisi", "3p": "taistelisivat", "passive_pos": "taisteltaisiin", "passive_neg": "ei taisteltaisi"}, "imp": {"2s": "taistele", "2p": "taistelkaa"}, "part": {"pres": {"active": "taisteleva", "passive": "taisteltava"}, "past": {"active": "taistellut", "passive": "taisteltu"}, "agent": {"positive": "taistelema", "negative": "taistelematon"}}, "inf": {"ine": "taistelemassa", "ela": "taistelemasta", "ill": "taistelemaan", "ade": "taistelemalla", "abe": "taistelematta", "nom": "taisteleminen"}}}}, {"verb": "kuunnella", "verb_data": {"pos": "1108", "freq": "0.011111", "forms": {"pres": {"1s": "kuuntelen", "1p": "kuuntelemme", "2s": "kuuntelet", "2p": "kuuntelette", "3s": "kuuntelee", "3p": "kuuntelevat", "passive_pos": "kuunnellaan", "passive_neg": "ei kuunnella"}, "past": {"1s": "kuuntelin", "1p": "kuuntelimme", "2s": "kuuntelit", "2p": "kuuntelitte", "3s": "kuunteli", "3p": "kuuntelivat", "passive_pos": "kuunneltiin", "passive_neg": "ei kuunneltu"}, "cond": {"1s": "kuuntelisin", "1p": "kuuntelisimme", "2s": "kuuntelisit", "2p": "kuuntelisitte", "3s": "kuuntelisi", "3p": "kuuntelisivat", "passive_pos": "kuunneltaisiin", "passive_neg": "ei kuunneltaisi"}, "imp": {"2s": "kuuntele", "2p": "kuunnelkaa"}, "part": {"pres": {"active": "kuunteleva", "passive": "kuunneltava"}, "past": {"active": "kuunnellut", "passive": "kuunneltu"}, "agent": {"positive": "kuuntelema", "negative": "kuuntelematon"}}, "inf": {"ine": "kuuntelemassa", "ela": "kuuntelemasta", "ill": "kuuntelemaan", "ade": "kuuntelemalla", "abe": "kuuntelematta", "nom": "kuunteleminen"}}}}, {"verb": "juhlia", "verb_data": {"pos": "1109", "freq": "0.011099", "forms": {"pres": {"1s": "juhlin", "1p": "juhlimme", "2s": "juhlit", "2p": "juhlitte", "3s": "juhlii", "3p": "juhlivat", "passive_pos": "juhlitaan", "passive_neg": "ei juhlita"}, "past": {"1s": "juhlin", "1p": "juhlimme", "2s": "juhlit", "2p": "juhlitte", "3s": "juhli", "3p": "juhlivat", "passive_pos": "juhlittiin", "passive_neg": "ei juhlittu"}, "cond": {"1s": "juhlisin", "1p": "juhlisimme", "2s": "juhlisit", "2p": "juhlisitte", "3s": "juhlisi", "3p": "juhlisivat", "passive_pos": "juhlittaisiin", "passive_neg": "ei juhlittaisi"}, "imp": {"2s": "juhli", "2p": "juhlikaa"}, "part": {"pres": {"active": "juhliva", "passive": "juhlittava"}, "past": {"active": "juhlinut", "passive": "juhlittu"}, "agent": {"positive": "juhlima", "negative": "juhlimaton"}}, "inf": {"ine": "juhlimassa", "ela": "juhlimasta", "ill": "juhlimaan", "ade": "juhlimalla", "abe": "juhlimatta", "nom": "juhliminen"}}}}, {"verb": "taata", "verb_data": {"pos": "1113", "freq": "0.011061", "forms": {"pres": {"1s": "takaan", "1p": "takaamme", "2s": "takaat", "2p": "takaatte", "3s": "takaa", "3p": "takaavat", "passive_pos": "taataan", "passive_neg": "ei taata"}, "past": {"1s": "takasin", "1p": "takasimme", "2s": "takasit", "2p": "takasitte", "3s": "takasi", "3p": "takasivat", "passive_pos": "taattiin", "passive_neg": "ei taattu"}, "cond": {"1s": "takaisin", "1p": "takaisimme", "2s": "takaisit", "2p": "takaisitte", "3s": "takaisi", "3p": "takaisivat", "passive_pos": "taattaisiin", "passive_neg": "ei taattaisi"}, "imp": {"2s": "takaa", "2p": "taatkaa"}, "part": {"pres": {"active": "takaava", "passive": "taattava"}, "past": {"active": "taannut", "passive": "taattu"}, "agent": {"positive": "takaama", "negative": "takaamaton"}}, "inf": {"ine": "takaamassa", "ela": "takaamasta", "ill": "takaamaan", "ade": "takaamalla", "abe": "takaamatta", "nom": "takaaminen"}}}}, {"verb": "laulaa", "verb_data": {"pos": "1120", "freq": "0.011009", "forms": {"pres": {"1s": "laulan", "1p": "laulamme", "2s": "laulat", "2p": "laulatte", "3s": "laulaa", "3p": "laulavat", "passive_pos": "lauletaan", "passive_neg": "ei lauleta"}, "past": {"1s": "lauloin", "1p": "lauloimme", "2s": "lauloit", "2p": "lauloitte", "3s": "lauloi", "3p": "lauloivat", "passive_pos": "laulettiin", "passive_neg": "ei laulettu"}, "cond": {"1s": "laulaisin", "1p": "laulaisimme", "2s": "laulaisit", "2p": "laulaisitte", "3s": "laulaisi", "3p": "laulaisivat", "passive_pos": "laulettaisiin", "passive_neg": "ei laulettaisi"}, "imp": {"2s": "laula", "2p": "laulakaa"}, "part": {"pres": {"active": "laulava", "passive": "laulettava"}, "past": {"active": "laulanut", "passive": "laulettu"}, "agent": {"positive": "laulama", "negative": "laulamaton"}}, "inf": {"ine": "laulamassa", "ela": "laulamasta", "ill": "laulamaan", "ade": "laulamalla", "abe": "laulamatta", "nom": "laulaminen"}}}}, {"verb": "toimittaa", "verb_data": {"pos": "1124", "freq": "0.010965", "forms": {"pres": {"1s": "toimitan", "1p": "toimitamme", "2s": "toimitat", "2p": "toimitatte", "3s": "toimittaa", "3p": "toimittavat", "passive_pos": "toimitetaan", "passive_neg": "ei toimiteta"}, "past": {"1s": "toimitin", "1p": "toimitimme", "2s": "toimitit", "2p": "toimititte", "3s": "toimitti", "3p": "toimittivat", "passive_pos": "toimitettiin", "passive_neg": "ei toimitettu"}, "cond": {"1s": "toimittaisin", "1p": "toimittaisimme", "2s": "toimittaisit", "2p": "toimittaisitte", "3s": "toimittaisi", "3p": "toimittaisivat", "passive_pos": "toimitettaisiin", "passive_neg": "ei toimitettaisi"}, "imp": {"2s": "toimita", "2p": "toimittakaa"}, "part": {"pres": {"active": "toimittava", "passive": "toimitettava"}, "past": {"active": "toimittanut", "passive": "toimitettu"}, "agent": {"positive": "toimittama", "negative": "toimittamaton"}}, "inf": {"ine": "toimittamassa", "ela": "toimittamasta", "ill": "toimittamaan", "ade": "toimittamalla", "abe": "toimittamatta", "nom": "toimittaminen"}}}}, {"verb": "harkita", "verb_data": {"pos": "1126", "freq": "0.010949", "forms": {"pres": {"1s": "harkitsen", "1p": "harkitsemme", "2s": "harkitset", "2p": "harkitsette", "3s": "harkitsee", "3p": "harkitsevat", "passive_pos": "harkitaan", "passive_neg": "ei harkita"}, "past": {"1s": "harkitsin", "1p": "harkitsimme", "2s": "harkitsit", "2p": "harkitsitte", "3s": "harkitsi", "3p": "harkitsivat", "passive_pos": "harkittiin", "passive_neg": "ei harkittu"}, "cond": {"1s": "harkitsisin", "1p": "harkitsisimme", "2s": "harkitsisit", "2p": "harkitsisitte", "3s": "harkitsisi", "3p": "harkitsisivat", "passive_pos": "harkittaisiin", "passive_neg": "ei harkittaisi"}, "imp": {"2s": "harkitse", "2p": "harkitkaa"}, "part": {"pres": {"active": "harkitseva", "passive": "harkittava"}, "past": {"active": "harkinnut", "passive": "harkittu"}, "agent": {"positive": "harkitsema", "negative": "harkitsematon"}}, "inf": {"ine": "harkitsemassa", "ela": "harkitsemasta", "ill": "harkitsemaan", "ade": "harkitsemalla", "abe": "harkitsematta", "nom": "harkitseminen"}}}}, {"verb": "jaksaa", "verb_data": {"pos": "1134", "freq": "0.010847", "forms": {"pres": {"1s": "jaksan", "1p": "jaksamme", "2s": "jaksat", "2p": "jaksatte", "3s": "jaksaa", "3p": "jaksavat", "passive_pos": "jaksetaan", "passive_neg": "ei jakseta"}, "past": {"1s": "jaksoin", "1p": "jaksoimme", "2s": "jaksoit", "2p": "jaksoitte", "3s": "jaksoi", "3p": "jaksoivat", "passive_pos": "jaksettiin", "passive_neg": "ei jaksettu"}, "cond": {"1s": "jaksaisin", "1p": "jaksaisimme", "2s": "jaksaisit", "2p": "jaksaisitte", "3s": "jaksaisi", "3p": "jaksaisivat", "passive_pos": "jaksettaisiin", "passive_neg": "ei jaksettaisi"}, "imp": {"2s": "jaksa", "2p": "jaksakaa"}, "part": {"pres": {"active": "jaksava", "passive": "jaksettava"}, "past": {"active": "jaksanut", "passive": "jaksettu"}, "agent": {"positive": "jaksama", "negative": "jaksamaton"}}, "inf": {"ine": "jaksamassa", "ela": "jaksamasta", "ill": "jaksamaan", "ade": "jaksamalla", "abe": "jaksamatta", "nom": "jaksaminen"}}}}, {"verb": "selitt\u00e4\u00e4", "verb_data": {"pos": "1137", "freq": "0.010827", "forms": {"pres": {"1s": "selit\u00e4n", "1p": "selit\u00e4mme", "2s": "selit\u00e4t", "2p": "selit\u00e4tte", "3s": "selitt\u00e4\u00e4", "3p": "selitt\u00e4v\u00e4t", "passive_pos": "selitet\u00e4\u00e4n", "passive_neg": "ei selitet\u00e4"}, "past": {"1s": "selitin", "1p": "selitimme", "2s": "selitit", "2p": "selititte", "3s": "selitti", "3p": "selittiv\u00e4t", "passive_pos": "selitettiin", "passive_neg": "ei selitetty"}, "cond": {"1s": "selitt\u00e4isin", "1p": "selitt\u00e4isimme", "2s": "selitt\u00e4isit", "2p": "selitt\u00e4isitte", "3s": "selitt\u00e4isi", "3p": "selitt\u00e4isiv\u00e4t", "passive_pos": "selitett\u00e4isiin", "passive_neg": "ei selitett\u00e4isi"}, "imp": {"2s": "selit\u00e4", "2p": "selitt\u00e4k\u00e4\u00e4"}, "part": {"pres": {"active": "selitt\u00e4v\u00e4", "passive": "selitett\u00e4v\u00e4"}, "past": {"active": "selitt\u00e4nyt", "passive": "selitetty"}, "agent": {"positive": "selitt\u00e4m\u00e4", "negative": "selitt\u00e4m\u00e4t\u00f6n"}}, "inf": {"ine": "selitt\u00e4m\u00e4ss\u00e4", "ela": "selitt\u00e4m\u00e4st\u00e4", "ill": "selitt\u00e4m\u00e4\u00e4n", "ade": "selitt\u00e4m\u00e4ll\u00e4", "abe": "selitt\u00e4m\u00e4tt\u00e4", "nom": "selitt\u00e4minen"}}}}, {"verb": "kaatua", "verb_data": {"pos": "1142", "freq": "0.010735", "forms": {"pres": {"1s": "kaadun", "1p": "kaadumme", "2s": "kaadut", "2p": "kaadutte", "3s": "kaatuu", "3p": "kaatuvat", "passive_pos": "kaadutaan", "passive_neg": "ei kaaduta"}, "past": {"1s": "kaaduin", "1p": "kaaduimme", "2s": "kaaduit", "2p": "kaaduitte", "3s": "kaatui", "3p": "kaatuivat", "passive_pos": "kaaduttiin", "passive_neg": "ei kaaduttu"}, "cond": {"1s": "kaatuisin", "1p": "kaatuisimme", "2s": "kaatuisit", "2p": "kaatuisitte", "3s": "kaatuisi", "3p": "kaatuisivat", "passive_pos": "kaaduttaisiin", "passive_neg": "ei kaaduttaisi"}, "imp": {"2s": "kaadu", "2p": "kaatukaa"}, "part": {"pres": {"active": "kaatuva", "passive": "kaaduttava"}, "past": {"active": "kaatunut", "passive": "kaaduttu"}, "agent": {"positive": "kaatuma", "negative": "kaatumaton"}}, "inf": {"ine": "kaatumassa", "ela": "kaatumasta", "ill": "kaatumaan", "ade": "kaatumalla", "abe": "kaatumatta", "nom": "kaatuminen"}}}}, {"verb": "kokeilla", "verb_data": {"pos": "1144", "freq": "0.01072", "forms": {"pres": {"1s": "kokeilen", "1p": "kokeilemme", "2s": "kokeilet", "2p": "kokeilette", "3s": "kokeilee", "3p": "kokeilevat", "passive_pos": "kokeillaan", "passive_neg": "ei kokeilla"}, "past": {"1s": "kokeilin", "1p": "kokeilimme", "2s": "kokeilit", "2p": "kokeilitte", "3s": "kokeili", "3p": "kokeilivat", "passive_pos": "kokeiltiin", "passive_neg": "ei kokeiltu"}, "cond": {"1s": "kokeilisin", "1p": "kokeilisimme", "2s": "kokeilisit", "2p": "kokeilisitte", "3s": "kokeilisi", "3p": "kokeilisivat", "passive_pos": "kokeiltaisiin", "passive_neg": "ei kokeiltaisi"}, "imp": {"2s": "kokeile", "2p": "kokeilkaa"}, "part": {"pres": {"active": "kokeileva", "passive": "kokeiltava"}, "past": {"active": "kokeillut", "passive": "kokeiltu"}, "agent": {"positive": "kokeilema", "negative": "kokeilematon"}}, "inf": {"ine": "kokeilemassa", "ela": "kokeilemasta", "ill": "kokeilemaan", "ade": "kokeilemalla", "abe": "kokeilematta", "nom": "kokeileminen"}}}}, {"verb": "kattaa", "verb_data": {"pos": "1149", "freq": "0.010671", "forms": {"pres": {"1s": "katan", "1p": "katamme", "2s": "katat", "2p": "katatte", "3s": "kattaa", "3p": "kattavat", "passive_pos": "katetaan", "passive_neg": "ei kateta"}, "past": {"1s": "katoin", "1p": "katoimme", "2s": "katoit", "2p": "katoitte", "3s": "kattoi", "3p": "kattoivat", "passive_pos": "katettiin", "passive_neg": "ei katettu"}, "cond": {"1s": "kattaisin", "1p": "kattaisimme", "2s": "kattaisit", "2p": "kattaisitte", "3s": "kattaisi", "3p": "kattaisivat", "passive_pos": "katettaisiin", "passive_neg": "ei katettaisi"}, "imp": {"2s": "kata", "2p": "kattakaa"}, "part": {"pres": {"active": "kattava", "passive": "katettava"}, "past": {"active": "kattanut", "passive": "katettu"}, "agent": {"positive": "kattama", "negative": "kattamaton"}}, "inf": {"ine": "kattamassa", "ela": "kattamasta", "ill": "kattamaan", "ade": "kattamalla", "abe": "kattamatta", "nom": "kattaminen"}}}}, {"verb": "kokoontua", "verb_data": {"pos": "1151", "freq": "0.010645", "forms": {"pres": {"1s": "kokoonnun", "1p": "kokoonnumme", "2s": "kokoonnut", "2p": "kokoonnutte", "3s": "kokoontuu", "3p": "kokoontuvat", "passive_pos": "kokoonnutaan", "passive_neg": "ei kokoonnuta"}, "past": {"1s": "kokoonnuin", "1p": "kokoonnuimme", "2s": "kokoonnuit", "2p": "kokoonnuitte", "3s": "kokoontui", "3p": "kokoontuivat", "passive_pos": "kokoonnuttiin", "passive_neg": "ei kokoonnuttu"}, "cond": {"1s": "kokoontuisin", "1p": "kokoontuisimme", "2s": "kokoontuisit", "2p": "kokoontuisitte", "3s": "kokoontuisi", "3p": "kokoontuisivat", "passive_pos": "kokoonnuttaisiin", "passive_neg": "ei kokoonnuttaisi"}, "imp": {"2s": "kokoonnu", "2p": "kokoontukaa"}, "part": {"pres": {"active": "kokoontuva", "passive": "kokoonnuttava"}, "past": {"active": "kokoontunut", "passive": "kokoonnuttu"}, "agent": {"positive": "kokoontuma", "negative": "kokoontumaton"}}, "inf": {"ine": "kokoontumassa", "ela": "kokoontumasta", "ill": "kokoontumaan", "ade": "kokoontumalla", "abe": "kokoontumatta", "nom": "kokoontuminen"}}}}, {"verb": "viitata", "verb_data": {"pos": "1166", "freq": "0.01045", "forms": {"pres": {"1s": "viittaan", "1p": "viittaamme", "2s": "viittaat", "2p": "viittaatte", "3s": "viittaa", "3p": "viittaavat", "passive_pos": "viitataan", "passive_neg": "ei viitata"}, "past": {"1s": "viittasin", "1p": "viittasimme", "2s": "viittasit", "2p": "viittasitte", "3s": "viittasi", "3p": "viittasivat", "passive_pos": "viitattiin", "passive_neg": "ei viitattu"}, "cond": {"1s": "viittaisin", "1p": "viittaisimme", "2s": "viittaisit", "2p": "viittaisitte", "3s": "viittaisi", "3p": "viittaisivat", "passive_pos": "viitattaisiin", "passive_neg": "ei viitattaisi"}, "imp": {"2s": "viittaa", "2p": "viitatkaa"}, "part": {"pres": {"active": "viittaava", "passive": "viitattava"}, "past": {"active": "viitannut", "passive": "viitattu"}, "agent": {"positive": "viittaama", "negative": "viittaamaton"}}, "inf": {"ine": "viittaamassa", "ela": "viittaamasta", "ill": "viittaamaan", "ade": "viittaamalla", "abe": "viittaamatta", "nom": "viittaaminen"}}}}, {"verb": "suostua", "verb_data": {"pos": "1167", "freq": "0.010438", "forms": {"pres": {"1s": "suostun", "1p": "suostumme", "2s": "suostut", "2p": "suostutte", "3s": "suostuu", "3p": "suostuvat", "passive_pos": "suostutaan", "passive_neg": "ei suostuta"}, "past": {"1s": "suostuin", "1p": "suostuimme", "2s": "suostuit", "2p": "suostuitte", "3s": "suostui", "3p": "suostuivat", "passive_pos": "suostuttiin", "passive_neg": "ei suostuttu"}, "cond": {"1s": "suostuisin", "1p": "suostuisimme", "2s": "suostuisit", "2p": "suostuisitte", "3s": "suostuisi", "3p": "suostuisivat", "passive_pos": "suostuttaisiin", "passive_neg": "ei suostuttaisi"}, "imp": {"2s": "suostu", "2p": "suostukaa"}, "part": {"pres": {"active": "suostuva", "passive": "suostuttava"}, "past": {"active": "suostunut", "passive": "suostuttu"}, "agent": {"positive": "suostuma", "negative": "suostumaton"}}, "inf": {"ine": "suostumassa", "ela": "suostumasta", "ill": "suostumaan", "ade": "suostumalla", "abe": "suostumatta", "nom": "suostuminen"}}}}, {"verb": "arvostaa", "verb_data": {"pos": "1168", "freq": "0.010426", "forms": {"pres": {"1s": "arvostan", "1p": "arvostamme", "2s": "arvostat", "2p": "arvostatte", "3s": "arvostaa", "3p": "arvostavat", "passive_pos": "arvostetaan", "passive_neg": "ei arvosteta"}, "past": {"1s": "arvostin", "1p": "arvostimme", "2s": "arvostit", "2p": "arvostitte", "3s": "arvosti", "3p": "arvostivat", "passive_pos": "arvostettiin", "passive_neg": "ei arvostettu"}, "cond": {"1s": "arvostaisin", "1p": "arvostaisimme", "2s": "arvostaisit", "2p": "arvostaisitte", "3s": "arvostaisi", "3p": "arvostaisivat", "passive_pos": "arvostettaisiin", "passive_neg": "ei arvostettaisi"}, "imp": {"2s": "arvosta", "2p": "arvostakaa"}, "part": {"pres": {"active": "arvostava", "passive": "arvostettava"}, "past": {"active": "arvostanut", "passive": "arvostettu"}, "agent": {"positive": "arvostama", "negative": "arvostamaton"}}, "inf": {"ine": "arvostamassa", "ela": "arvostamasta", "ill": "arvostamaan", "ade": "arvostamalla", "abe": "arvostamatta", "nom": "arvostaminen"}}}}, {"verb": "osua", "verb_data": {"pos": "1169", "freq": "0.010419", "forms": {"pres": {"1s": "osun", "1p": "osumme", "2s": "osut", "2p": "osutte", "3s": "osuu", "3p": "osuvat", "passive_pos": "osutaan", "passive_neg": "ei osuta"}, "past": {"1s": "osuin", "1p": "osuimme", "2s": "osuit", "2p": "osuitte", "3s": "osui", "3p": "osuivat", "passive_pos": "osuttiin", "passive_neg": "ei osuttu"}, "cond": {"1s": "osuisin", "1p": "osuisimme", "2s": "osuisit", "2p": "osuisitte", "3s": "osuisi", "3p": "osuisivat", "passive_pos": "osuttaisiin", "passive_neg": "ei osuttaisi"}, "imp": {"2s": "osu", "2p": "osukaa"}, "part": {"pres": {"active": "osuva", "passive": "osuttava"}, "past": {"active": "osunut", "passive": "osuttu"}, "agent": {"positive": "osuma", "negative": "osumaton"}}, "inf": {"ine": "osumassa", "ela": "osumasta", "ill": "osumaan", "ade": "osumalla", "abe": "osumatta", "nom": "osuminen"}}}}, {"verb": "valmistella", "verb_data": {"pos": "1171", "freq": "0.010404", "forms": {"pres": {"1s": "valmistelen", "1p": "valmistelemme", "2s": "valmistelet", "2p": "valmistelette", "3s": "valmistelee", "3p": "valmistelevat", "passive_pos": "valmistellaan", "passive_neg": "ei valmistella"}, "past": {"1s": "valmistelin", "1p": "valmistelimme", "2s": "valmistelit", "2p": "valmistelitte", "3s": "valmisteli", "3p": "valmistelivat", "passive_pos": "valmisteltiin", "passive_neg": "ei valmisteltu"}, "cond": {"1s": "valmistelisin", "1p": "valmistelisimme", "2s": "valmistelisit", "2p": "valmistelisitte", "3s": "valmistelisi", "3p": "valmistelisivat", "passive_pos": "valmisteltaisiin", "passive_neg": "ei valmisteltaisi"}, "imp": {"2s": "valmistele", "2p": "valmistelkaa"}, "part": {"pres": {"active": "valmisteleva", "passive": "valmisteltava"}, "past": {"active": "valmistellut", "passive": "valmisteltu"}, "agent": {"positive": "valmistelema", "negative": "valmistelematon"}}, "inf": {"ine": "valmistelemassa", "ela": "valmistelemasta", "ill": "valmistelemaan", "ade": "valmistelemalla", "abe": "valmistelematta", "nom": "valmisteleminen"}}}}, {"verb": "varmistaa", "verb_data": {"pos": "1175", "freq": "0.010346", "forms": {"pres": {"1s": "varmistan", "1p": "varmistamme", "2s": "varmistat", "2p": "varmistatte", "3s": "varmistaa", "3p": "varmistavat", "passive_pos": "varmistetaan", "passive_neg": "ei varmisteta"}, "past": {"1s": "varmistin", "1p": "varmistimme", "2s": "varmistit", "2p": "varmistitte", "3s": "varmisti", "3p": "varmistivat", "passive_pos": "varmistettiin", "passive_neg": "ei varmistettu"}, "cond": {"1s": "varmistaisin", "1p": "varmistaisimme", "2s": "varmistaisit", "2p": "varmistaisitte", "3s": "varmistaisi", "3p": "varmistaisivat", "passive_pos": "varmistettaisiin", "passive_neg": "ei varmistettaisi"}, "imp": {"2s": "varmista", "2p": "varmistakaa"}, "part": {"pres": {"active": "varmistava", "passive": "varmistettava"}, "past": {"active": "varmistanut", "passive": "varmistettu"}, "agent": {"positive": "varmistama", "negative": "varmistamaton"}}, "inf": {"ine": "varmistamassa", "ela": "varmistamasta", "ill": "varmistamaan", "ade": "varmistamalla", "abe": "varmistamatta", "nom": "varmistaminen"}}}}, {"verb": "torjua", "verb_data": {"pos": "1176", "freq": "0.010326", "forms": {"pres": {"1s": "torjun", "1p": "torjumme", "2s": "torjut", "2p": "torjutte", "3s": "torjuu", "3p": "torjuvat", "passive_pos": "torjutaan", "passive_neg": "ei torjuta"}, "past": {"1s": "torjuin", "1p": "torjuimme", "2s": "torjuit", "2p": "torjuitte", "3s": "torjui", "3p": "torjuivat", "passive_pos": "torjuttiin", "passive_neg": "ei torjuttu"}, "cond": {"1s": "torjuisin", "1p": "torjuisimme", "2s": "torjuisit", "2p": "torjuisitte", "3s": "torjuisi", "3p": "torjuisivat", "passive_pos": "torjuttaisiin", "passive_neg": "ei torjuttaisi"}, "imp": {"2s": "torju", "2p": "torjukaa"}, "part": {"pres": {"active": "torjuva", "passive": "torjuttava"}, "past": {"active": "torjunut", "passive": "torjuttu"}, "agent": {"positive": "torjuma", "negative": "torjumaton"}}, "inf": {"ine": "torjumassa", "ela": "torjumasta", "ill": "torjumaan", "ade": "torjumalla", "abe": "torjumatta", "nom": "torjuminen"}}}}, {"verb": "suorittaa", "verb_data": {"pos": "1178", "freq": "0.010305", "forms": {"pres": {"1s": "suoritan", "1p": "suoritamme", "2s": "suoritat", "2p": "suoritatte", "3s": "suorittaa", "3p": "suorittavat", "passive_pos": "suoritetaan", "passive_neg": "ei suoriteta"}, "past": {"1s": "suoritin", "1p": "suoritimme", "2s": "suoritit", "2p": "suorititte", "3s": "suoritti", "3p": "suorittivat", "passive_pos": "suoritettiin", "passive_neg": "ei suoritettu"}, "cond": {"1s": "suorittaisin", "1p": "suorittaisimme", "2s": "suorittaisit", "2p": "suorittaisitte", "3s": "suorittaisi", "3p": "suorittaisivat", "passive_pos": "suoritettaisiin", "passive_neg": "ei suoritettaisi"}, "imp": {"2s": "suorita", "2p": "suorittakaa"}, "part": {"pres": {"active": "suorittava", "passive": "suoritettava"}, "past": {"active": "suorittanut", "passive": "suoritettu"}, "agent": {"positive": "suorittama", "negative": "suorittamaton"}}, "inf": {"ine": "suorittamassa", "ela": "suorittamasta", "ill": "suorittamaan", "ade": "suorittamalla", "abe": "suorittamatta", "nom": "suorittaminen"}}}}, {"verb": "mahtua", "verb_data": {"pos": "1180", "freq": "0.010287", "forms": {"pres": {"1s": "mahdun", "1p": "mahdumme", "2s": "mahdut", "2p": "mahdutte", "3s": "mahtuu", "3p": "mahtuvat", "passive_pos": "mahdutaan", "passive_neg": "ei mahduta"}, "past": {"1s": "mahduin", "1p": "mahduimme", "2s": "mahduit", "2p": "mahduitte", "3s": "mahtui", "3p": "mahtuivat", "passive_pos": "mahduttiin", "passive_neg": "ei mahduttu"}, "cond": {"1s": "mahtuisin", "1p": "mahtuisimme", "2s": "mahtuisit", "2p": "mahtuisitte", "3s": "mahtuisi", "3p": "mahtuisivat", "passive_pos": "mahduttaisiin", "passive_neg": "ei mahduttaisi"}, "imp": {"2s": "mahdu", "2p": "mahtukaa"}, "part": {"pres": {"active": "mahtuva", "passive": "mahduttava"}, "past": {"active": "mahtunut", "passive": "mahduttu"}, "agent": {"positive": "mahtuma", "negative": "mahtumaton"}}, "inf": {"ine": "mahtumassa", "ela": "mahtumasta", "ill": "mahtumaan", "ade": "mahtumalla", "abe": "mahtumatta", "nom": "mahtuminen"}}}}, {"verb": "menesty\u00e4", "verb_data": {"pos": "1184", "freq": "0.010268", "forms": {"pres": {"1s": "menestyn", "1p": "menestymme", "2s": "menestyt", "2p": "menestytte", "3s": "menestyy", "3p": "menestyv\u00e4t", "passive_pos": "menestyt\u00e4\u00e4n", "passive_neg": "ei menestyt\u00e4"}, "past": {"1s": "menestyin", "1p": "menestyimme", "2s": "menestyit", "2p": "menestyitte", "3s": "menestyi", "3p": "menestyiv\u00e4t", "passive_pos": "menestyttiin", "passive_neg": "ei menestytty"}, "cond": {"1s": "menestyisin", "1p": "menestyisimme", "2s": "menestyisit", "2p": "menestyisitte", "3s": "menestyisi", "3p": "menestyisiv\u00e4t", "passive_pos": "menestytt\u00e4isiin", "passive_neg": "ei menestytt\u00e4isi"}, "imp": {"2s": "menesty", "2p": "menestyk\u00e4\u00e4"}, "part": {"pres": {"active": "menestyv\u00e4", "passive": "menestytt\u00e4v\u00e4"}, "past": {"active": "menestynyt", "passive": "menestytty"}, "agent": {"positive": "menestym\u00e4", "negative": "menestym\u00e4t\u00f6n"}}, "inf": {"ine": "menestym\u00e4ss\u00e4", "ela": "menestym\u00e4st\u00e4", "ill": "menestym\u00e4\u00e4n", "ade": "menestym\u00e4ll\u00e4", "abe": "menestym\u00e4tt\u00e4", "nom": "menestyminen"}}}}, {"verb": "k\u00e4\u00e4nty\u00e4", "verb_data": {"pos": "1190", "freq": "0.010173", "forms": {"pres": {"1s": "k\u00e4\u00e4nnyn", "1p": "k\u00e4\u00e4nnymme", "2s": "k\u00e4\u00e4nnyt", "2p": "k\u00e4\u00e4nnytte", "3s": "k\u00e4\u00e4ntyy", "3p": "k\u00e4\u00e4ntyv\u00e4t", "passive_pos": "k\u00e4\u00e4nnyt\u00e4\u00e4n", "passive_neg": "ei k\u00e4\u00e4nnyt\u00e4"}, "past": {"1s": "k\u00e4\u00e4nnyin", "1p": "k\u00e4\u00e4nnyimme", "2s": "k\u00e4\u00e4nnyit", "2p": "k\u00e4\u00e4nnyitte", "3s": "k\u00e4\u00e4ntyi", "3p": "k\u00e4\u00e4ntyiv\u00e4t", "passive_pos": "k\u00e4\u00e4nnyttiin", "passive_neg": "ei k\u00e4\u00e4nnytty"}, "cond": {"1s": "k\u00e4\u00e4ntyisin", "1p": "k\u00e4\u00e4ntyisimme", "2s": "k\u00e4\u00e4ntyisit", "2p": "k\u00e4\u00e4ntyisitte", "3s": "k\u00e4\u00e4ntyisi", "3p": "k\u00e4\u00e4ntyisiv\u00e4t", "passive_pos": "k\u00e4\u00e4nnytt\u00e4isiin", "passive_neg": "ei k\u00e4\u00e4nnytt\u00e4isi"}, "imp": {"2s": "k\u00e4\u00e4nny", "2p": "k\u00e4\u00e4ntyk\u00e4\u00e4"}, "part": {"pres": {"active": "k\u00e4\u00e4ntyv\u00e4", "passive": "k\u00e4\u00e4nnytt\u00e4v\u00e4"}, "past": {"active": "k\u00e4\u00e4ntynyt", "passive": "k\u00e4\u00e4nnytty"}, "agent": {"positive": "k\u00e4\u00e4ntym\u00e4", "negative": "k\u00e4\u00e4ntym\u00e4t\u00f6n"}}, "inf": {"ine": "k\u00e4\u00e4ntym\u00e4ss\u00e4", "ela": "k\u00e4\u00e4ntym\u00e4st\u00e4", "ill": "k\u00e4\u00e4ntym\u00e4\u00e4n", "ade": "k\u00e4\u00e4ntym\u00e4ll\u00e4", "abe": "k\u00e4\u00e4ntym\u00e4tt\u00e4", "nom": "k\u00e4\u00e4ntyminen"}}}}, {"verb": "valittaa", "verb_data": {"pos": "1201", "freq": "0.010064", "forms": {"pres": {"1s": "valitan", "1p": "valitamme", "2s": "valitat", "2p": "valitatte", "3s": "valittaa", "3p": "valittavat", "passive_pos": "valitetaan", "passive_neg": "ei valiteta"}, "past": {"1s": "valitin", "1p": "valitimme", "2s": "valitit", "2p": "valititte", "3s": "valitti", "3p": "valittivat", "passive_pos": "valitettiin", "passive_neg": "ei valitettu"}, "cond": {"1s": "valittaisin", "1p": "valittaisimme", "2s": "valittaisit", "2p": "valittaisitte", "3s": "valittaisi", "3p": "valittaisivat", "passive_pos": "valitettaisiin", "passive_neg": "ei valitettaisi"}, "imp": {"2s": "valita", "2p": "valittakaa"}, "part": {"pres": {"active": "valittava", "passive": "valitettava"}, "past": {"active": "valittanut", "passive": "valitettu"}, "agent": {"positive": "valittama", "negative": "valittamaton"}}, "inf": {"ine": "valittamassa", "ela": "valittamasta", "ill": "valittamaan", "ade": "valittamalla", "abe": "valittamatta", "nom": "valittaminen"}}}}, {"verb": "muistella", "verb_data": {"pos": "1206", "freq": "0.010044", "forms": {"pres": {"1s": "muistelen", "1p": "muistelemme", "2s": "muistelet", "2p": "muistelette", "3s": "muistelee", "3p": "muistelevat", "passive_pos": "muistellaan", "passive_neg": "ei muistella"}, "past": {"1s": "muistelin", "1p": "muistelimme", "2s": "muistelit", "2p": "muistelitte", "3s": "muisteli", "3p": "muistelivat", "passive_pos": "muisteltiin", "passive_neg": "ei muisteltu"}, "cond": {"1s": "muistelisin", "1p": "muistelisimme", "2s": "muistelisit", "2p": "muistelisitte", "3s": "muistelisi", "3p": "muistelisivat", "passive_pos": "muisteltaisiin", "passive_neg": "ei muisteltaisi"}, "imp": {"2s": "muistele", "2p": "muistelkaa"}, "part": {"pres": {"active": "muisteleva", "passive": "muisteltava"}, "past": {"active": "muistellut", "passive": "muisteltu"}, "agent": {"positive": "muistelema", "negative": "muistelematon"}}, "inf": {"ine": "muistelemassa", "ela": "muistelemasta", "ill": "muistelemaan", "ade": "muistelemalla", "abe": "muistelematta", "nom": "muisteleminen"}}}}, {"verb": "unohtaa", "verb_data": {"pos": "1211", "freq": "0.010015", "forms": {"pres": {"1s": "unohdan", "1p": "unohdamme", "2s": "unohdat", "2p": "unohdatte", "3s": "unohtaa", "3p": "unohtavat", "passive_pos": "unohdetaan", "passive_neg": "ei unohdeta"}, "past": {"1s": "unohdin", "1p": "unohdimme", "2s": "unohdit", "2p": "unohditte", "3s": "unohti", "3p": "unohtivat", "passive_pos": "unohdettiin", "passive_neg": "ei unohdettu"}, "cond": {"1s": "unohtaisin", "1p": "unohtaisimme", "2s": "unohtaisit", "2p": "unohtaisitte", "3s": "unohtaisi", "3p": "unohtaisivat", "passive_pos": "unohdettaisiin", "passive_neg": "ei unohdettaisi"}, "imp": {"2s": "unohda", "2p": "unohtakaa"}, "part": {"pres": {"active": "unohtava", "passive": "unohdettava"}, "past": {"active": "unohtanut", "passive": "unohdettu"}, "agent": {"positive": "unohtama", "negative": "unohtamaton"}}, "inf": {"ine": "unohtamassa", "ela": "unohtamasta", "ill": "unohtamaan", "ade": "unohtamalla", "abe": "unohtamatta", "nom": "unohtaminen"}}}}, {"verb": "kiinnitt\u00e4\u00e4", "verb_data": {"pos": "1212", "freq": "0.009993", "forms": {"pres": {"1s": "kiinnit\u00e4n", "1p": "kiinnit\u00e4mme", "2s": "kiinnit\u00e4t", "2p": "kiinnit\u00e4tte", "3s": "kiinnitt\u00e4\u00e4", "3p": "kiinnitt\u00e4v\u00e4t", "passive_pos": "kiinnitet\u00e4\u00e4n", "passive_neg": "ei kiinnitet\u00e4"}, "past": {"1s": "kiinnitin", "1p": "kiinnitimme", "2s": "kiinnitit", "2p": "kiinnititte", "3s": "kiinnitti", "3p": "kiinnittiv\u00e4t", "passive_pos": "kiinnitettiin", "passive_neg": "ei kiinnitetty"}, "cond": {"1s": "kiinnitt\u00e4isin", "1p": "kiinnitt\u00e4isimme", "2s": "kiinnitt\u00e4isit", "2p": "kiinnitt\u00e4isitte", "3s": "kiinnitt\u00e4isi", "3p": "kiinnitt\u00e4isiv\u00e4t", "passive_pos": "kiinnitett\u00e4isiin", "passive_neg": "ei kiinnitett\u00e4isi"}, "imp": {"2s": "kiinnit\u00e4", "2p": "kiinnitt\u00e4k\u00e4\u00e4"}, "part": {"pres": {"active": "kiinnitt\u00e4v\u00e4", "passive": "kiinnitett\u00e4v\u00e4"}, "past": {"active": "kiinnitt\u00e4nyt", "passive": "kiinnitetty"}, "agent": {"positive": "kiinnitt\u00e4m\u00e4", "negative": "kiinnitt\u00e4m\u00e4t\u00f6n"}}, "inf": {"ine": "kiinnitt\u00e4m\u00e4ss\u00e4", "ela": "kiinnitt\u00e4m\u00e4st\u00e4", "ill": "kiinnitt\u00e4m\u00e4\u00e4n", "ade": "kiinnitt\u00e4m\u00e4ll\u00e4", "abe": "kiinnitt\u00e4m\u00e4tt\u00e4", "nom": "kiinnitt\u00e4minen"}}}}, {"verb": "loukkaantua", "verb_data": {"pos": "1216", "freq": "0.009971", "forms": {"pres": {"1s": "loukkaannun", "1p": "loukkaannumme", "2s": "loukkaannut", "2p": "loukkaannutte", "3s": "loukkaantuu", "3p": "loukkaantuvat", "passive_pos": "loukkaannutaan", "passive_neg": "ei loukkaannuta"}, "past": {"1s": "loukkaannuin", "1p": "loukkaannuimme", "2s": "loukkaannuit", "2p": "loukkaannuitte", "3s": "loukkaantui", "3p": "loukkaantuivat", "passive_pos": "loukkaannuttiin", "passive_neg": "ei loukkaannuttu"}, "cond": {"1s": "loukkaantuisin", "1p": "loukkaantuisimme", "2s": "loukkaantuisit", "2p": "loukkaantuisitte", "3s": "loukkaantuisi", "3p": "loukkaantuisivat", "passive_pos": "loukkaannuttaisiin", "passive_neg": "ei loukkaannuttaisi"}, "imp": {"2s": "loukkaannu", "2p": "loukkaantukaa"}, "part": {"pres": {"active": "loukkaantuva", "passive": "loukkaannuttava"}, "past": {"active": "loukkaantunut", "passive": "loukkaannuttu"}, "agent": {"positive": "loukkaantuma", "negative": "loukkaantumaton"}}, "inf": {"ine": "loukkaantumassa", "ela": "loukkaantumasta", "ill": "loukkaantumaan", "ade": "loukkaantumalla", "abe": "loukkaantumatta", "nom": "loukkaantuminen"}}}}, {"verb": "mitata", "verb_data": {"pos": "1218", "freq": "0.009947", "forms": {"pres": {"1s": "mittaan", "1p": "mittaamme", "2s": "mittaat", "2p": "mittaatte", "3s": "mittaa", "3p": "mittaavat", "passive_pos": "mitataan", "passive_neg": "ei mitata"}, "past": {"1s": "mittasin", "1p": "mittasimme", "2s": "mittasit", "2p": "mittasitte", "3s": "mittasi", "3p": "mittasivat", "passive_pos": "mitattiin", "passive_neg": "ei mitattu"}, "cond": {"1s": "mittaisin", "1p": "mittaisimme", "2s": "mittaisit", "2p": "mittaisitte", "3s": "mittaisi", "3p": "mittaisivat", "passive_pos": "mitattaisiin", "passive_neg": "ei mitattaisi"}, "imp": {"2s": "mittaa", "2p": "mitatkaa"}, "part": {"pres": {"active": "mittaava", "passive": "mitattava"}, "past": {"active": "mitannut", "passive": "mitattu"}, "agent": {"positive": "mittaama", "negative": "mittaamaton"}}, "inf": {"ine": "mittaamassa", "ela": "mittaamasta", "ill": "mittaamaan", "ade": "mittaamalla", "abe": "mittaamatta", "nom": "mittaaminen"}}}}, {"verb": "huolehtia", "verb_data": {"pos": "1219", "freq": "0.009945", "forms": {"pres": {"1s": "huolehdin", "1p": "huolehdimme", "2s": "huolehdit", "2p": "huolehditte", "3s": "huolehtii", "3p": "huolehtivat", "passive_pos": "huolehditaan", "passive_neg": "ei huolehdita"}, "past": {"1s": "huolehdin", "1p": "huolehdimme", "2s": "huolehdit", "2p": "huolehditte", "3s": "huolehti", "3p": "huolehtivat", "passive_pos": "huolehdittiin", "passive_neg": "ei huolehdittu"}, "cond": {"1s": "huolehtisin", "1p": "huolehtisimme", "2s": "huolehtisit", "2p": "huolehtisitte", "3s": "huolehtisi", "3p": "huolehtisivat", "passive_pos": "huolehdittaisiin", "passive_neg": "ei huolehdittaisi"}, "imp": {"2s": "huolehdi", "2p": "huolehtikaa"}, "part": {"pres": {"active": "huolehtiva", "passive": "huolehdittava"}, "past": {"active": "huolehtinut", "passive": "huolehdittu"}, "agent": {"positive": "huolehtima", "negative": "huolehtimaton"}}, "inf": {"ine": "huolehtimassa", "ela": "huolehtimasta", "ill": "huolehtimaan", "ade": "huolehtimalla", "abe": "huolehtimatta", "nom": "huolehtiminen"}}}}, {"verb": "lent\u00e4\u00e4", "verb_data": {"pos": "1241", "freq": "0.009769", "forms": {"pres": {"1s": "lenn\u00e4n", "1p": "lenn\u00e4mme", "2s": "lenn\u00e4t", "2p": "lenn\u00e4tte", "3s": "lent\u00e4\u00e4", "3p": "lent\u00e4v\u00e4t", "passive_pos": "lennet\u00e4\u00e4n", "passive_neg": "ei lennet\u00e4"}, "past": {"1s": "lensin", "1p": "lensimme", "2s": "lensit", "2p": "lensitte", "3s": "lensi", "3p": "lensiv\u00e4t", "passive_pos": "lennettiin", "passive_neg": "ei lennetty"}, "cond": {"1s": "lent\u00e4isin", "1p": "lent\u00e4isimme", "2s": "lent\u00e4isit", "2p": "lent\u00e4isitte", "3s": "lent\u00e4isi", "3p": "lent\u00e4isiv\u00e4t", "passive_pos": "lennett\u00e4isiin", "passive_neg": "ei lennett\u00e4isi"}, "imp": {"2s": "lenn\u00e4", "2p": "lent\u00e4k\u00e4\u00e4"}, "part": {"pres": {"active": "lent\u00e4v\u00e4", "passive": "lennett\u00e4v\u00e4"}, "past": {"active": "lent\u00e4nyt", "passive": "lennetty"}, "agent": {"positive": "lent\u00e4m\u00e4", "negative": "lent\u00e4m\u00e4t\u00f6n"}}, "inf": {"ine": "lent\u00e4m\u00e4ss\u00e4", "ela": "lent\u00e4m\u00e4st\u00e4", "ill": "lent\u00e4m\u00e4\u00e4n", "ade": "lent\u00e4m\u00e4ll\u00e4", "abe": "lent\u00e4m\u00e4tt\u00e4", "nom": "lent\u00e4minen"}}}}, {"verb": "valvoa", "verb_data": {"pos": "1243", "freq": "0.00973", "forms": {"pres": {"1s": "valvon", "1p": "valvomme", "2s": "valvot", "2p": "valvotte", "3s": "valvoo", "3p": "valvovat", "passive_pos": "valvotaan", "passive_neg": "ei valvota"}, "past": {"1s": "valvoin", "1p": "valvoimme", "2s": "valvoit", "2p": "valvoitte", "3s": "valvoi", "3p": "valvoivat", "passive_pos": "valvottiin", "passive_neg": "ei valvottu"}, "cond": {"1s": "valvoisin", "1p": "valvoisimme", "2s": "valvoisit", "2p": "valvoisitte", "3s": "valvoisi", "3p": "valvoisivat", "passive_pos": "valvottaisiin", "passive_neg": "ei valvottaisi"}, "imp": {"2s": "valvo", "2p": "valvokaa"}, "part": {"pres": {"active": "valvova", "passive": "valvottava"}, "past": {"active": "valvonut", "passive": "valvottu"}, "agent": {"positive": "valvoma", "negative": "valvomaton"}}, "inf": {"ine": "valvomassa", "ela": "valvomasta", "ill": "valvomaan", "ade": "valvomalla", "abe": "valvomatta", "nom": "valvominen"}}}}, {"verb": "erota", "verb_data": {"pos": "1249", "freq": "0.009694", "forms": {"pres": {"1s": "eroan", "1p": "eroamme", "2s": "eroat", "2p": "eroatte", "3s": "eroaa", "3p": "eroavat", "passive_pos": "erotaan", "passive_neg": "ei erota"}, "past": {"1s": "erosin", "1p": "erosimme", "2s": "erosit", "2p": "erositte", "3s": "erosi", "3p": "erosivat", "passive_pos": "erottiin", "passive_neg": "ei erottu"}, "cond": {"1s": "eroisin", "1p": "eroisimme", "2s": "eroisit", "2p": "eroisitte", "3s": "eroisi", "3p": "eroisivat", "passive_pos": "erottaisiin", "passive_neg": "ei erottaisi"}, "imp": {"2s": "eroa", "2p": "erotkaa"}, "part": {"pres": {"active": "eroava", "passive": "erottava"}, "past": {"active": "eronnut", "passive": "erottu"}, "agent": {"positive": "eroama", "negative": "eroamaton"}}, "inf": {"ine": "eroamassa", "ela": "eroamasta", "ill": "eroamaan", "ade": "eroamalla", "abe": "eroamatta", "nom": "eroaminen"}}}}, {"verb": "vaihdella", "verb_data": {"pos": "1250", "freq": "0.009687", "forms": {"pres": {"1s": "vaihtelen", "1p": "vaihtelemme", "2s": "vaihtelet", "2p": "vaihtelette", "3s": "vaihtelee", "3p": "vaihtelevat", "passive_pos": "vaihdellaan", "passive_neg": "ei vaihdella"}, "past": {"1s": "vaihtelin", "1p": "vaihtelimme", "2s": "vaihtelit", "2p": "vaihtelitte", "3s": "vaihteli", "3p": "vaihtelivat", "passive_pos": "vaihdeltiin", "passive_neg": "ei vaihdeltu"}, "cond": {"1s": "vaihtelisin", "1p": "vaihtelisimme", "2s": "vaihtelisit", "2p": "vaihtelisitte", "3s": "vaihtelisi", "3p": "vaihtelisivat", "passive_pos": "vaihdeltaisiin", "passive_neg": "ei vaihdeltaisi"}, "imp": {"2s": "vaihtele", "2p": "vaihdelkaa"}, "part": {"pres": {"active": "vaihteleva", "passive": "vaihdeltava"}, "past": {"active": "vaihdellut", "passive": "vaihdeltu"}, "agent": {"positive": "vaihtelema", "negative": "vaihtelematon"}}, "inf": {"ine": "vaihtelemassa", "ela": "vaihtelemasta", "ill": "vaihtelemaan", "ade": "vaihtelemalla", "abe": "vaihtelematta", "nom": "vaihteleminen"}}}}, {"verb": "noudattaa", "verb_data": {"pos": "1258", "freq": "0.009611", "forms": {"pres": {"1s": "noudatan", "1p": "noudatamme", "2s": "noudatat", "2p": "noudatatte", "3s": "noudattaa", "3p": "noudattavat", "passive_pos": "noudatetaan", "passive_neg": "ei noudateta"}, "past": {"1s": "noudatin", "1p": "noudatimme", "2s": "noudatit", "2p": "noudatitte", "3s": "noudatti", "3p": "noudattivat", "passive_pos": "noudatettiin", "passive_neg": "ei noudatettu"}, "cond": {"1s": "noudattaisin", "1p": "noudattaisimme", "2s": "noudattaisit", "2p": "noudattaisitte", "3s": "noudattaisi", "3p": "noudattaisivat", "passive_pos": "noudatettaisiin", "passive_neg": "ei noudatettaisi"}, "imp": {"2s": "noudata", "2p": "noudattakaa"}, "part": {"pres": {"active": "noudattava", "passive": "noudatettava"}, "past": {"active": "noudattanut", "passive": "noudatettu"}, "agent": {"positive": "noudattama", "negative": "noudattamaton"}}, "inf": {"ine": "noudattamassa", "ela": "noudattamasta", "ill": "noudattamaan", "ade": "noudattamalla", "abe": "noudattamatta", "nom": "noudattaminen"}}}}, {"verb": "kuljettaa", "verb_data": {"pos": "1259", "freq": "0.009606", "forms": {"pres": {"1s": "kuljetan", "1p": "kuljetamme", "2s": "kuljetat", "2p": "kuljetatte", "3s": "kuljettaa", "3p": "kuljettavat", "passive_pos": "kuljetetaan", "passive_neg": "ei kuljeteta"}, "past": {"1s": "kuljetin", "1p": "kuljetimme", "2s": "kuljetit", "2p": "kuljetitte", "3s": "kuljetti", "3p": "kuljettivat", "passive_pos": "kuljetettiin", "passive_neg": "ei kuljetettu"}, "cond": {"1s": "kuljettaisin", "1p": "kuljettaisimme", "2s": "kuljettaisit", "2p": "kuljettaisitte", "3s": "kuljettaisi", "3p": "kuljettaisivat", "passive_pos": "kuljetettaisiin", "passive_neg": "ei kuljetettaisi"}, "imp": {"2s": "kuljeta", "2p": "kuljettakaa"}, "part": {"pres": {"active": "kuljettava", "passive": "kuljetettava"}, "past": {"active": "kuljettanut", "passive": "kuljetettu"}, "agent": {"positive": "kuljettama", "negative": "kuljettamaton"}}, "inf": {"ine": "kuljettamassa", "ela": "kuljettamasta", "ill": "kuljettamaan", "ade": "kuljettamalla", "abe": "kuljettamatta", "nom": "kuljettaminen"}}}}, {"verb": "luulla", "verb_data": {"pos": "1262", "freq": "0.009573", "forms": {"pres": {"1s": "luulen", "1p": "luulemme", "2s": "luulet", "2p": "luulette", "3s": "luulee", "3p": "luulevat", "passive_pos": "luullaan", "passive_neg": "ei luulla"}, "past": {"1s": "luulin", "1p": "luulimme", "2s": "luulit", "2p": "luulitte", "3s": "luuli", "3p": "luulivat", "passive_pos": "luultiin", "passive_neg": "ei luultu"}, "cond": {"1s": "luulisin", "1p": "luulisimme", "2s": "luulisit", "2p": "luulisitte", "3s": "luulisi", "3p": "luulisivat", "passive_pos": "luultaisiin", "passive_neg": "ei luultaisi"}, "imp": {"2s": "luule", "2p": "luulkaa"}, "part": {"pres": {"active": "luuleva", "passive": "luultava"}, "past": {"active": "luullut", "passive": "luultu"}, "agent": {"positive": "luulema", "negative": "luulematon"}}, "inf": {"ine": "luulemassa", "ela": "luulemasta", "ill": "luulemaan", "ade": "luulemalla", "abe": "luulematta", "nom": "luuleminen"}}}}, {"verb": "opettaa", "verb_data": {"pos": "1264", "freq": "0.00957", "forms": {"pres": {"1s": "opetan", "1p": "opetamme", "2s": "opetat", "2p": "opetatte", "3s": "opettaa", "3p": "opettavat", "passive_pos": "opetetaan", "passive_neg": "ei opeteta"}, "past": {"1s": "opetin", "1p": "opetimme", "2s": "opetit", "2p": "opetitte", "3s": "opetti", "3p": "opettivat", "passive_pos": "opetettiin", "passive_neg": "ei opetettu"}, "cond": {"1s": "opettaisin", "1p": "opettaisimme", "2s": "opettaisit", "2p": "opettaisitte", "3s": "opettaisi", "3p": "opettaisivat", "passive_pos": "opetettaisiin", "passive_neg": "ei opetettaisi"}, "imp": {"2s": "opeta", "2p": "opettakaa"}, "part": {"pres": {"active": "opettava", "passive": "opetettava"}, "past": {"active": "opettanut", "passive": "opetettu"}, "agent": {"positive": "opettama", "negative": "opettamaton"}}, "inf": {"ine": "opettamassa", "ela": "opettamasta", "ill": "opettamaan", "ade": "opettamalla", "abe": "opettamatta", "nom": "opettaminen"}}}}, {"verb": "uusia", "verb_data": {"pos": "1276", "freq": "0.009515", "forms": {"pres": {"1s": "uusin", "1p": "uusimme", "2s": "uusit", "2p": "uusitte", "3s": "uusii", "3p": "uusivat", "passive_pos": "uusitaan", "passive_neg": "ei uusita"}, "past": {"1s": "uusin", "1p": "uusimme", "2s": "uusit", "2p": "uusitte", "3s": "uusi", "3p": "uusivat", "passive_pos": "uusittiin", "passive_neg": "ei uusittu"}, "cond": {"1s": "uusisin", "1p": "uusisimme", "2s": "uusisit", "2p": "uusisitte", "3s": "uusisi", "3p": "uusisivat", "passive_pos": "uusittaisiin", "passive_neg": "ei uusittaisi"}, "imp": {"2s": "uusi", "2p": "uusikaa"}, "part": {"pres": {"active": "uusiva", "passive": "uusittava"}, "past": {"active": "uusinut", "passive": "uusittu"}, "agent": {"positive": "uusima", "negative": "uusimaton"}}, "inf": {"ine": "uusimassa", "ela": "uusimasta", "ill": "uusimaan", "ade": "uusimalla", "abe": "uusimatta", "nom": "uusiminen"}}}}, {"verb": "nimet\u00e4", "verb_data": {"pos": "1283", "freq": "0.009476", "forms": {"pres": {"1s": "nime\u00e4n", "1p": "nime\u00e4mme", "2s": "nime\u00e4t", "2p": "nime\u00e4tte", "3s": "nime\u00e4\u00e4", "3p": "nime\u00e4v\u00e4t", "passive_pos": "nimet\u00e4\u00e4n", "passive_neg": "ei nimet\u00e4"}, "past": {"1s": "nimesin", "1p": "nimesimme", "2s": "nimesit", "2p": "nimesitte", "3s": "nimesi", "3p": "nimesiv\u00e4t", "passive_pos": "nimettiin", "passive_neg": "ei nimetty"}, "cond": {"1s": "nime\u00e4isin", "1p": "nime\u00e4isimme", "2s": "nime\u00e4isit", "2p": "nime\u00e4isitte", "3s": "nime\u00e4isi", "3p": "nime\u00e4isiv\u00e4t", "passive_pos": "nimett\u00e4isiin", "passive_neg": "ei nimett\u00e4isi"}, "imp": {"2s": "nime\u00e4", "2p": "nimetk\u00e4\u00e4"}, "part": {"pres": {"active": "nime\u00e4v\u00e4", "passive": "nimett\u00e4v\u00e4"}, "past": {"active": "nimennyt", "passive": "nimetty"}, "agent": {"positive": "nime\u00e4m\u00e4", "negative": "nime\u00e4m\u00e4t\u00f6n"}}, "inf": {"ine": "nime\u00e4m\u00e4ss\u00e4", "ela": "nime\u00e4m\u00e4st\u00e4", "ill": "nime\u00e4m\u00e4\u00e4n", "ade": "nime\u00e4m\u00e4ll\u00e4", "abe": "nime\u00e4m\u00e4tt\u00e4", "nom": "nime\u00e4minen"}}}}, {"verb": "kehottaa", "verb_data": {"pos": "1302", "freq": "0.009325", "forms": {"pres": {"1s": "kehotan", "1p": "kehotamme", "2s": "kehotat", "2p": "kehotatte", "3s": "kehottaa", "3p": "kehottavat", "passive_pos": "kehotetaan", "passive_neg": "ei kehoteta"}, "past": {"1s": "kehotin", "1p": "kehotimme", "2s": "kehotit", "2p": "kehotitte", "3s": "kehotti", "3p": "kehottivat", "passive_pos": "kehotettiin", "passive_neg": "ei kehotettu"}, "cond": {"1s": "kehottaisin", "1p": "kehottaisimme", "2s": "kehottaisit", "2p": "kehottaisitte", "3s": "kehottaisi", "3p": "kehottaisivat", "passive_pos": "kehotettaisiin", "passive_neg": "ei kehotettaisi"}, "imp": {"2s": "kehota", "2p": "kehottakaa"}, "part": {"pres": {"active": "kehottava", "passive": "kehotettava"}, "past": {"active": "kehottanut", "passive": "kehotettu"}, "agent": {"positive": "kehottama", "negative": "kehottamaton"}}, "inf": {"ine": "kehottamassa", "ela": "kehottamasta", "ill": "kehottamaan", "ade": "kehottamalla", "abe": "kehottamatta", "nom": "kehottaminen"}}}}, {"verb": "turvata", "verb_data": {"pos": "1308", "freq": "0.009305", "forms": {"pres": {"1s": "turvaan", "1p": "turvaamme", "2s": "turvaat", "2p": "turvaatte", "3s": "turvaa", "3p": "turvaavat", "passive_pos": "turvataan", "passive_neg": "ei turvata"}, "past": {"1s": "turvasin", "1p": "turvasimme", "2s": "turvasit", "2p": "turvasitte", "3s": "turvasi", "3p": "turvasivat", "passive_pos": "turvattiin", "passive_neg": "ei turvattu"}, "cond": {"1s": "turvaisin", "1p": "turvaisimme", "2s": "turvaisit", "2p": "turvaisitte", "3s": "turvaisi", "3p": "turvaisivat", "passive_pos": "turvattaisiin", "passive_neg": "ei turvattaisi"}, "imp": {"2s": "turvaa", "2p": "turvatkaa"}, "part": {"pres": {"active": "turvaava", "passive": "turvattava"}, "past": {"active": "turvannut", "passive": "turvattu"}, "agent": {"positive": "turvaama", "negative": "turvaamaton"}}, "inf": {"ine": "turvaamassa", "ela": "turvaamasta", "ill": "turvaamaan", "ade": "turvaamalla", "abe": "turvaamatta", "nom": "turvaaminen"}}}}, {"verb": "suunnata", "verb_data": {"pos": "1309", "freq": "0.00929", "forms": {"pres": {"1s": "suuntaan", "1p": "suuntaamme", "2s": "suuntaat", "2p": "suuntaatte", "3s": "suuntaa", "3p": "suuntaavat", "passive_pos": "suunnataan", "passive_neg": "ei suunnata"}, "past": {"1s": "suuntasin", "1p": "suuntasimme", "2s": "suuntasit", "2p": "suuntasitte", "3s": "suuntasi", "3p": "suuntasivat", "passive_pos": "suunnattiin", "passive_neg": "ei suunnattu"}, "cond": {"1s": "suuntaisin", "1p": "suuntaisimme", "2s": "suuntaisit", "2p": "suuntaisitte", "3s": "suuntaisi", "3p": "suuntaisivat", "passive_pos": "suunnattaisiin", "passive_neg": "ei suunnattaisi"}, "imp": {"2s": "suuntaa", "2p": "suunnatkaa"}, "part": {"pres": {"active": "suuntaava", "passive": "suunnattava"}, "past": {"active": "suunnannut", "passive": "suunnattu"}, "agent": {"positive": "suuntaama", "negative": "suuntaamaton"}}, "inf": {"ine": "suuntaamassa", "ela": "suuntaamasta", "ill": "suuntaamaan", "ade": "suuntaamalla", "abe": "suuntaamatta", "nom": "suuntaaminen"}}}}, {"verb": "luottaa", "verb_data": {"pos": "1315", "freq": "0.00924", "forms": {"pres": {"1s": "luotan", "1p": "luotamme", "2s": "luotat", "2p": "luotatte", "3s": "luottaa", "3p": "luottavat", "passive_pos": "luotetaan", "passive_neg": "ei luoteta"}, "past": {"1s": "luotin", "1p": "luotimme", "2s": "luotit", "2p": "luotitte", "3s": "luotti", "3p": "luottivat", "passive_pos": "luotettiin", "passive_neg": "ei luotettu"}, "cond": {"1s": "luottaisin", "1p": "luottaisimme", "2s": "luottaisit", "2p": "luottaisitte", "3s": "luottaisi", "3p": "luottaisivat", "passive_pos": "luotettaisiin", "passive_neg": "ei luotettaisi"}, "imp": {"2s": "luota", "2p": "luottakaa"}, "part": {"pres": {"active": "luottava", "passive": "luotettava"}, "past": {"active": "luottanut", "passive": "luotettu"}, "agent": {"positive": "luottama", "negative": "luottamaton"}}, "inf": {"ine": "luottamassa", "ela": "luottamasta", "ill": "luottamaan", "ade": "luottamalla", "abe": "luottamatta", "nom": "luottaminen"}}}}, {"verb": "vaihtua", "verb_data": {"pos": "1322", "freq": "0.009198", "forms": {"pres": {"1s": "vaihdun", "1p": "vaihdumme", "2s": "vaihdut", "2p": "vaihdutte", "3s": "vaihtuu", "3p": "vaihtuvat", "passive_pos": "vaihdutaan", "passive_neg": "ei vaihduta"}, "past": {"1s": "vaihduin", "1p": "vaihduimme", "2s": "vaihduit", "2p": "vaihduitte", "3s": "vaihtui", "3p": "vaihtuivat", "passive_pos": "vaihduttiin", "passive_neg": "ei vaihduttu"}, "cond": {"1s": "vaihtuisin", "1p": "vaihtuisimme", "2s": "vaihtuisit", "2p": "vaihtuisitte", "3s": "vaihtuisi", "3p": "vaihtuisivat", "passive_pos": "vaihduttaisiin", "passive_neg": "ei vaihduttaisi"}, "imp": {"2s": "vaihdu", "2p": "vaihtukaa"}, "part": {"pres": {"active": "vaihtuva", "passive": "vaihduttava"}, "past": {"active": "vaihtunut", "passive": "vaihduttu"}, "agent": {"positive": "vaihtuma", "negative": "vaihtumaton"}}, "inf": {"ine": "vaihtumassa", "ela": "vaihtumasta", "ill": "vaihtumaan", "ade": "vaihtumalla", "abe": "vaihtumatta", "nom": "vaihtuminen"}}}}, {"verb": "m\u00e4\u00e4ritell\u00e4", "verb_data": {"pos": "1325", "freq": "0.009165", "forms": {"pres": {"1s": "m\u00e4\u00e4rittelen", "1p": "m\u00e4\u00e4rittelemme", "2s": "m\u00e4\u00e4rittelet", "2p": "m\u00e4\u00e4rittelette", "3s": "m\u00e4\u00e4rittelee", "3p": "m\u00e4\u00e4rittelev\u00e4t", "passive_pos": "m\u00e4\u00e4ritell\u00e4\u00e4n", "passive_neg": "ei m\u00e4\u00e4ritell\u00e4"}, "past": {"1s": "m\u00e4\u00e4rittelin", "1p": "m\u00e4\u00e4rittelimme", "2s": "m\u00e4\u00e4rittelit", "2p": "m\u00e4\u00e4rittelitte", "3s": "m\u00e4\u00e4ritteli", "3p": "m\u00e4\u00e4ritteliv\u00e4t", "passive_pos": "m\u00e4\u00e4riteltiin", "passive_neg": "ei m\u00e4\u00e4ritelty"}, "cond": {"1s": "m\u00e4\u00e4rittelisin", "1p": "m\u00e4\u00e4rittelisimme", "2s": "m\u00e4\u00e4rittelisit", "2p": "m\u00e4\u00e4rittelisitte", "3s": "m\u00e4\u00e4rittelisi", "3p": "m\u00e4\u00e4rittelisiv\u00e4t", "passive_pos": "m\u00e4\u00e4ritelt\u00e4isiin", "passive_neg": "ei m\u00e4\u00e4ritelt\u00e4isi"}, "imp": {"2s": "m\u00e4\u00e4rittele", "2p": "m\u00e4\u00e4ritelk\u00e4\u00e4"}, "part": {"pres": {"active": "m\u00e4\u00e4rittelev\u00e4", "passive": "m\u00e4\u00e4ritelt\u00e4v\u00e4"}, "past": {"active": "m\u00e4\u00e4ritellyt", "passive": "m\u00e4\u00e4ritelty"}, "agent": {"positive": "m\u00e4\u00e4rittelem\u00e4", "negative": "m\u00e4\u00e4rittelem\u00e4t\u00f6n"}}, "inf": {"ine": "m\u00e4\u00e4rittelem\u00e4ss\u00e4", "ela": "m\u00e4\u00e4rittelem\u00e4st\u00e4", "ill": "m\u00e4\u00e4rittelem\u00e4\u00e4n", "ade": "m\u00e4\u00e4rittelem\u00e4ll\u00e4", "abe": "m\u00e4\u00e4rittelem\u00e4tt\u00e4", "nom": "m\u00e4\u00e4ritteleminen"}}}}, {"verb": "leikata", "verb_data": {"pos": "1328", "freq": "0.009155", "forms": {"pres": {"1s": "leikkaan", "1p": "leikkaamme", "2s": "leikkaat", "2p": "leikkaatte", "3s": "leikkaa", "3p": "leikkaavat", "passive_pos": "leikataan", "passive_neg": "ei leikata"}, "past": {"1s": "leikkasin", "1p": "leikkasimme", "2s": "leikkasit", "2p": "leikkasitte", "3s": "leikkasi", "3p": "leikkasivat", "passive_pos": "leikattiin", "passive_neg": "ei leikattu"}, "cond": {"1s": "leikkaisin", "1p": "leikkaisimme", "2s": "leikkaisit", "2p": "leikkaisitte", "3s": "leikkaisi", "3p": "leikkaisivat", "passive_pos": "leikattaisiin", "passive_neg": "ei leikattaisi"}, "imp": {"2s": "leikkaa", "2p": "leikatkaa"}, "part": {"pres": {"active": "leikkaava", "passive": "leikattava"}, "past": {"active": "leikannut", "passive": "leikattu"}, "agent": {"positive": "leikkaama", "negative": "leikkaamaton"}}, "inf": {"ine": "leikkaamassa", "ela": "leikkaamasta", "ill": "leikkaamaan", "ade": "leikkaamalla", "abe": "leikkaamatta", "nom": "leikkaaminen"}}}}, {"verb": "palvella", "verb_data": {"pos": "1334", "freq": "0.00913", "forms": {"pres": {"1s": "palvelen", "1p": "palvelemme", "2s": "palvelet", "2p": "palvelette", "3s": "palvelee", "3p": "palvelevat", "passive_pos": "palvellaan", "passive_neg": "ei palvella"}, "past": {"1s": "palvelin", "1p": "palvelimme", "2s": "palvelit", "2p": "palvelitte", "3s": "palveli", "3p": "palvelivat", "passive_pos": "palveltiin", "passive_neg": "ei palveltu"}, "cond": {"1s": "palvelisin", "1p": "palvelisimme", "2s": "palvelisit", "2p": "palvelisitte", "3s": "palvelisi", "3p": "palvelisivat", "passive_pos": "palveltaisiin", "passive_neg": "ei palveltaisi"}, "imp": {"2s": "palvele", "2p": "palvelkaa"}, "part": {"pres": {"active": "palveleva", "passive": "palveltava"}, "past": {"active": "palvellut", "passive": "palveltu"}, "agent": {"positive": "palvelema", "negative": "palvelematon"}}, "inf": {"ine": "palvelemassa", "ela": "palvelemasta", "ill": "palvelemaan", "ade": "palvelemalla", "abe": "palvelematta", "nom": "palveleminen"}}}}, {"verb": "hyl\u00e4t\u00e4", "verb_data": {"pos": "1338", "freq": "0.009084", "forms": {"pres": {"1s": "hylk\u00e4\u00e4n", "1p": "hylk\u00e4\u00e4mme", "2s": "hylk\u00e4\u00e4t", "2p": "hylk\u00e4\u00e4tte", "3s": "hylk\u00e4\u00e4", "3p": "hylk\u00e4\u00e4v\u00e4t", "passive_pos": "hyl\u00e4t\u00e4\u00e4n", "passive_neg": "ei hyl\u00e4t\u00e4"}, "past": {"1s": "hylk\u00e4sin", "1p": "hylk\u00e4simme", "2s": "hylk\u00e4sit", "2p": "hylk\u00e4sitte", "3s": "hylk\u00e4si", "3p": "hylk\u00e4siv\u00e4t", "passive_pos": "hyl\u00e4ttiin", "passive_neg": "ei hyl\u00e4tty"}, "cond": {"1s": "hylk\u00e4isin", "1p": "hylk\u00e4isimme", "2s": "hylk\u00e4isit", "2p": "hylk\u00e4isitte", "3s": "hylk\u00e4isi", "3p": "hylk\u00e4isiv\u00e4t", "passive_pos": "hyl\u00e4tt\u00e4isiin", "passive_neg": "ei hyl\u00e4tt\u00e4isi"}, "imp": {"2s": "hylk\u00e4\u00e4", "2p": "hyl\u00e4tk\u00e4\u00e4"}, "part": {"pres": {"active": "hylk\u00e4\u00e4v\u00e4", "passive": "hyl\u00e4tt\u00e4v\u00e4"}, "past": {"active": "hyl\u00e4nnyt", "passive": "hyl\u00e4tty"}, "agent": {"positive": "hylk\u00e4\u00e4m\u00e4", "negative": "hylk\u00e4\u00e4m\u00e4t\u00f6n"}}, "inf": {"ine": "hylk\u00e4\u00e4m\u00e4ss\u00e4", "ela": "hylk\u00e4\u00e4m\u00e4st\u00e4", "ill": "hylk\u00e4\u00e4m\u00e4\u00e4n", "ade": "hylk\u00e4\u00e4m\u00e4ll\u00e4", "abe": "hylk\u00e4\u00e4m\u00e4tt\u00e4", "nom": "hylk\u00e4\u00e4minen"}}}}, {"verb": "kouluttaa", "verb_data": {"pos": "1350", "freq": "0.009013", "forms": {"pres": {"1s": "koulutan", "1p": "koulutamme", "2s": "koulutat", "2p": "koulutatte", "3s": "kouluttaa", "3p": "kouluttavat", "passive_pos": "koulutetaan", "passive_neg": "ei kouluteta"}, "past": {"1s": "koulutin", "1p": "koulutimme", "2s": "koulutit", "2p": "koulutitte", "3s": "koulutti", "3p": "kouluttivat", "passive_pos": "koulutettiin", "passive_neg": "ei koulutettu"}, "cond": {"1s": "kouluttaisin", "1p": "kouluttaisimme", "2s": "kouluttaisit", "2p": "kouluttaisitte", "3s": "kouluttaisi", "3p": "kouluttaisivat", "passive_pos": "koulutettaisiin", "passive_neg": "ei koulutettaisi"}, "imp": {"2s": "kouluta", "2p": "kouluttakaa"}, "part": {"pres": {"active": "kouluttava", "passive": "koulutettava"}, "past": {"active": "kouluttanut", "passive": "koulutettu"}, "agent": {"positive": "kouluttama", "negative": "kouluttamaton"}}, "inf": {"ine": "kouluttamassa", "ela": "kouluttamasta", "ill": "kouluttamaan", "ade": "kouluttamalla", "abe": "kouluttamatta", "nom": "kouluttaminen"}}}}, {"verb": "julistaa", "verb_data": {"pos": "1354", "freq": "0.008996", "forms": {"pres": {"1s": "julistan", "1p": "julistamme", "2s": "julistat", "2p": "julistatte", "3s": "julistaa", "3p": "julistavat", "passive_pos": "julistetaan", "passive_neg": "ei julisteta"}, "past": {"1s": "julistin", "1p": "julistimme", "2s": "julistit", "2p": "julistitte", "3s": "julisti", "3p": "julistivat", "passive_pos": "julistettiin", "passive_neg": "ei julistettu"}, "cond": {"1s": "julistaisin", "1p": "julistaisimme", "2s": "julistaisit", "2p": "julistaisitte", "3s": "julistaisi", "3p": "julistaisivat", "passive_pos": "julistettaisiin", "passive_neg": "ei julistettaisi"}, "imp": {"2s": "julista", "2p": "julistakaa"}, "part": {"pres": {"active": "julistava", "passive": "julistettava"}, "past": {"active": "julistanut", "passive": "julistettu"}, "agent": {"positive": "julistama", "negative": "julistamaton"}}, "inf": {"ine": "julistamassa", "ela": "julistamasta", "ill": "julistamaan", "ade": "julistamalla", "abe": "julistamatta", "nom": "julistaminen"}}}}, {"verb": "ennustaa", "verb_data": {"pos": "1359", "freq": "0.008938", "forms": {"pres": {"1s": "ennustan", "1p": "ennustamme", "2s": "ennustat", "2p": "ennustatte", "3s": "ennustaa", "3p": "ennustavat", "passive_pos": "ennustetaan", "passive_neg": "ei ennusteta"}, "past": {"1s": "ennustin", "1p": "ennustimme", "2s": "ennustit", "2p": "ennustitte", "3s": "ennusti", "3p": "ennustivat", "passive_pos": "ennustettiin", "passive_neg": "ei ennustettu"}, "cond": {"1s": "ennustaisin", "1p": "ennustaisimme", "2s": "ennustaisit", "2p": "ennustaisitte", "3s": "ennustaisi", "3p": "ennustaisivat", "passive_pos": "ennustettaisiin", "passive_neg": "ei ennustettaisi"}, "imp": {"2s": "ennusta", "2p": "ennustakaa"}, "part": {"pres": {"active": "ennustava", "passive": "ennustettava"}, "past": {"active": "ennustanut", "passive": "ennustettu"}, "agent": {"positive": "ennustama", "negative": "ennustamaton"}}, "inf": {"ine": "ennustamassa", "ela": "ennustamasta", "ill": "ennustamaan", "ade": "ennustamalla", "abe": "ennustamatta", "nom": "ennustaminen"}}}}, {"verb": "muodostua", "verb_data": {"pos": "1372", "freq": "0.008833", "forms": {"pres": {"1s": "muodostun", "1p": "muodostumme", "2s": "muodostut", "2p": "muodostutte", "3s": "muodostuu", "3p": "muodostuvat", "passive_pos": "muodostutaan", "passive_neg": "ei muodostuta"}, "past": {"1s": "muodostuin", "1p": "muodostuimme", "2s": "muodostuit", "2p": "muodostuitte", "3s": "muodostui", "3p": "muodostuivat", "passive_pos": "muodostuttiin", "passive_neg": "ei muodostuttu"}, "cond": {"1s": "muodostuisin", "1p": "muodostuisimme", "2s": "muodostuisit", "2p": "muodostuisitte", "3s": "muodostuisi", "3p": "muodostuisivat", "passive_pos": "muodostuttaisiin", "passive_neg": "ei muodostuttaisi"}, "imp": {"2s": "muodostu", "2p": "muodostukaa"}, "part": {"pres": {"active": "muodostuva", "passive": "muodostuttava"}, "past": {"active": "muodostunut", "passive": "muodostuttu"}, "agent": {"positive": "muodostuma", "negative": "muodostumaton"}}, "inf": {"ine": "muodostumassa", "ela": "muodostumasta", "ill": "muodostumaan", "ade": "muodostumalla", "abe": "muodostumatta", "nom": "muodostuminen"}}}}, {"verb": "ty\u00f6llist\u00e4\u00e4", "verb_data": {"pos": "1373", "freq": "0.008817", "forms": {"pres": {"1s": "ty\u00f6llist\u00e4n", "1p": "ty\u00f6llist\u00e4mme", "2s": "ty\u00f6llist\u00e4t", "2p": "ty\u00f6llist\u00e4tte", "3s": "ty\u00f6llist\u00e4\u00e4", "3p": "ty\u00f6llist\u00e4v\u00e4t", "passive_pos": "ty\u00f6llistet\u00e4\u00e4n", "passive_neg": "ei ty\u00f6llistet\u00e4"}, "past": {"1s": "ty\u00f6llistin", "1p": "ty\u00f6llistimme", "2s": "ty\u00f6llistit", "2p": "ty\u00f6llistitte", "3s": "ty\u00f6llisti", "3p": "ty\u00f6llistiv\u00e4t", "passive_pos": "ty\u00f6llistettiin", "passive_neg": "ei ty\u00f6llistetty"}, "cond": {"1s": "ty\u00f6llist\u00e4isin", "1p": "ty\u00f6llist\u00e4isimme", "2s": "ty\u00f6llist\u00e4isit", "2p": "ty\u00f6llist\u00e4isitte", "3s": "ty\u00f6llist\u00e4isi", "3p": "ty\u00f6llist\u00e4isiv\u00e4t", "passive_pos": "ty\u00f6llistett\u00e4isiin", "passive_neg": "ei ty\u00f6llistett\u00e4isi"}, "imp": {"2s": "ty\u00f6llist\u00e4", "2p": "ty\u00f6llist\u00e4k\u00e4\u00e4"}, "part": {"pres": {"active": "ty\u00f6llist\u00e4v\u00e4", "passive": "ty\u00f6llistett\u00e4v\u00e4"}, "past": {"active": "ty\u00f6llist\u00e4nyt", "passive": "ty\u00f6llistetty"}, "agent": {"positive": "ty\u00f6llist\u00e4m\u00e4", "negative": "ty\u00f6llist\u00e4m\u00e4t\u00f6n"}}, "inf": {"ine": "ty\u00f6llist\u00e4m\u00e4ss\u00e4", "ela": "ty\u00f6llist\u00e4m\u00e4st\u00e4", "ill": "ty\u00f6llist\u00e4m\u00e4\u00e4n", "ade": "ty\u00f6llist\u00e4m\u00e4ll\u00e4", "abe": "ty\u00f6llist\u00e4m\u00e4tt\u00e4", "nom": "ty\u00f6llist\u00e4minen"}}}}, {"verb": "purkaa", "verb_data": {"pos": "1376", "freq": "0.0088", "forms": {"pres": {"1s": "puran", "1p": "puramme", "2s": "purat", "2p": "puratte", "3s": "purkaa", "3p": "purkavat", "passive_pos": "puretaan", "passive_neg": "ei pureta"}, "past": {"1s": "purin", "1p": "purimme", "2s": "purit", "2p": "puritte", "3s": "purki", "3p": "purkivat", "passive_pos": "purettiin", "passive_neg": "ei purettu"}, "cond": {"1s": "purkaisin", "1p": "purkaisimme", "2s": "purkaisit", "2p": "purkaisitte", "3s": "purkaisi", "3p": "purkaisivat", "passive_pos": "purettaisiin", "passive_neg": "ei purettaisi"}, "imp": {"2s": "pura", "2p": "purkakaa"}, "part": {"pres": {"active": "purkava", "passive": "purettava"}, "past": {"active": "purkanut", "passive": "purettu"}, "agent": {"positive": "purkama", "negative": "purkamaton"}}, "inf": {"ine": "purkamassa", "ela": "purkamasta", "ill": "purkamaan", "ade": "purkamalla", "abe": "purkamatta", "nom": "purkaminen"}}}}, {"verb": "houkutella", "verb_data": {"pos": "1378", "freq": "0.00879", "forms": {"pres": {"1s": "houkuttelen", "1p": "houkuttelemme", "2s": "houkuttelet", "2p": "houkuttelette", "3s": "houkuttelee", "3p": "houkuttelevat", "passive_pos": "houkutellaan", "passive_neg": "ei houkutella"}, "past": {"1s": "houkuttelin", "1p": "houkuttelimme", "2s": "houkuttelit", "2p": "houkuttelitte", "3s": "houkutteli", "3p": "houkuttelivat", "passive_pos": "houkuteltiin", "passive_neg": "ei houkuteltu"}, "cond": {"1s": "houkuttelisin", "1p": "houkuttelisimme", "2s": "houkuttelisit", "2p": "houkuttelisitte", "3s": "houkuttelisi", "3p": "houkuttelisivat", "passive_pos": "houkuteltaisiin", "passive_neg": "ei houkuteltaisi"}, "imp": {"2s": "houkuttele", "2p": "houkutelkaa"}, "part": {"pres": {"active": "houkutteleva", "passive": "houkuteltava"}, "past": {"active": "houkutellut", "passive": "houkuteltu"}, "agent": {"positive": "houkuttelema", "negative": "houkuttelematon"}}, "inf": {"ine": "houkuttelemassa", "ela": "houkuttelemasta", "ill": "houkuttelemaan", "ade": "houkuttelemalla", "abe": "houkuttelematta", "nom": "houkutteleminen"}}}}, {"verb": "ylt\u00e4\u00e4", "verb_data": {"pos": "1385", "freq": "0.008761", "forms": {"pres": {"1s": "yll\u00e4n", "1p": "yll\u00e4mme", "2s": "yll\u00e4t", "2p": "yll\u00e4tte", "3s": "ylt\u00e4\u00e4", "3p": "ylt\u00e4v\u00e4t", "passive_pos": "yllet\u00e4\u00e4n", "passive_neg": "ei yllet\u00e4"}, "past": {"1s": "ylsin", "1p": "ylsimme", "2s": "ylsit", "2p": "ylsitte", "3s": "ylsi", "3p": "ylsiv\u00e4t", "passive_pos": "yllettiin", "passive_neg": "ei ylletty"}, "cond": {"1s": "ylt\u00e4isin", "1p": "ylt\u00e4isimme", "2s": "ylt\u00e4isit", "2p": "ylt\u00e4isitte", "3s": "ylt\u00e4isi", "3p": "ylt\u00e4isiv\u00e4t", "passive_pos": "yllett\u00e4isiin", "passive_neg": "ei yllett\u00e4isi"}, "imp": {"2s": "yll\u00e4", "2p": "ylt\u00e4k\u00e4\u00e4"}, "part": {"pres": {"active": "ylt\u00e4v\u00e4", "passive": "yllett\u00e4v\u00e4"}, "past": {"active": "ylt\u00e4nyt", "passive": "ylletty"}, "agent": {"positive": "ylt\u00e4m\u00e4", "negative": "ylt\u00e4m\u00e4t\u00f6n"}}, "inf": {"ine": "ylt\u00e4m\u00e4ss\u00e4", "ela": "ylt\u00e4m\u00e4st\u00e4", "ill": "ylt\u00e4m\u00e4\u00e4n", "ade": "ylt\u00e4m\u00e4ll\u00e4", "abe": "ylt\u00e4m\u00e4tt\u00e4", "nom": "ylt\u00e4minen"}}}}, {"verb": "arvostella", "verb_data": {"pos": "1392", "freq": "0.008683", "forms": {"pres": {"1s": "arvostelen", "1p": "arvostelemme", "2s": "arvostelet", "2p": "arvostelette", "3s": "arvostelee", "3p": "arvostelevat", "passive_pos": "arvostellaan", "passive_neg": "ei arvostella"}, "past": {"1s": "arvostelin", "1p": "arvostelimme", "2s": "arvostelit", "2p": "arvostelitte", "3s": "arvosteli", "3p": "arvostelivat", "passive_pos": "arvosteltiin", "passive_neg": "ei arvosteltu"}, "cond": {"1s": "arvostelisin", "1p": "arvostelisimme", "2s": "arvostelisit", "2p": "arvostelisitte", "3s": "arvostelisi", "3p": "arvostelisivat", "passive_pos": "arvosteltaisiin", "passive_neg": "ei arvosteltaisi"}, "imp": {"2s": "arvostele", "2p": "arvostelkaa"}, "part": {"pres": {"active": "arvosteleva", "passive": "arvosteltava"}, "past": {"active": "arvostellut", "passive": "arvosteltu"}, "agent": {"positive": "arvostelema", "negative": "arvostelematon"}}, "inf": {"ine": "arvostelemassa", "ela": "arvostelemasta", "ill": "arvostelemaan", "ade": "arvostelemalla", "abe": "arvostelematta", "nom": "arvosteleminen"}}}}, {"verb": "harjoitella", "verb_data": {"pos": "1396", "freq": "0.008651", "forms": {"pres": {"1s": "harjoittelen", "1p": "harjoittelemme", "2s": "harjoittelet", "2p": "harjoittelette", "3s": "harjoittelee", "3p": "harjoittelevat", "passive_pos": "harjoitellaan", "passive_neg": "ei harjoitella"}, "past": {"1s": "harjoittelin", "1p": "harjoittelimme", "2s": "harjoittelit", "2p": "harjoittelitte", "3s": "harjoitteli", "3p": "harjoittelivat", "passive_pos": "harjoiteltiin", "passive_neg": "ei harjoiteltu"}, "cond": {"1s": "harjoittelisin", "1p": "harjoittelisimme", "2s": "harjoittelisit", "2p": "harjoittelisitte", "3s": "harjoittelisi", "3p": "harjoittelisivat", "passive_pos": "harjoiteltaisiin", "passive_neg": "ei harjoiteltaisi"}, "imp": {"2s": "harjoittele", "2p": "harjoitelkaa"}, "part": {"pres": {"active": "harjoitteleva", "passive": "harjoiteltava"}, "past": {"active": "harjoitellut", "passive": "harjoiteltu"}, "agent": {"positive": "harjoittelema", "negative": "harjoittelematon"}}, "inf": {"ine": "harjoittelemassa", "ela": "harjoittelemasta", "ill": "harjoittelemaan", "ade": "harjoittelemalla", "abe": "harjoittelematta", "nom": "harjoitteleminen"}}}}, {"verb": "kohdistua", "verb_data": {"pos": "1397", "freq": "0.008647", "forms": {"pres": {"1s": "kohdistun", "1p": "kohdistumme", "2s": "kohdistut", "2p": "kohdistutte", "3s": "kohdistuu", "3p": "kohdistuvat", "passive_pos": "kohdistutaan", "passive_neg": "ei kohdistuta"}, "past": {"1s": "kohdistuin", "1p": "kohdistuimme", "2s": "kohdistuit", "2p": "kohdistuitte", "3s": "kohdistui", "3p": "kohdistuivat", "passive_pos": "kohdistuttiin", "passive_neg": "ei kohdistuttu"}, "cond": {"1s": "kohdistuisin", "1p": "kohdistuisimme", "2s": "kohdistuisit", "2p": "kohdistuisitte", "3s": "kohdistuisi", "3p": "kohdistuisivat", "passive_pos": "kohdistuttaisiin", "passive_neg": "ei kohdistuttaisi"}, "imp": {"2s": "kohdistu", "2p": "kohdistukaa"}, "part": {"pres": {"active": "kohdistuva", "passive": "kohdistuttava"}, "past": {"active": "kohdistunut", "passive": "kohdistuttu"}, "agent": {"positive": "kohdistuma", "negative": "kohdistumaton"}}, "inf": {"ine": "kohdistumassa", "ela": "kohdistumasta", "ill": "kohdistumaan", "ade": "kohdistumalla", "abe": "kohdistumatta", "nom": "kohdistuminen"}}}}, {"verb": "katsella", "verb_data": {"pos": "1400", "freq": "0.008635", "forms": {"pres": {"1s": "katselen", "1p": "katselemme", "2s": "katselet", "2p": "katselette", "3s": "katselee", "3p": "katselevat", "passive_pos": "katsellaan", "passive_neg": "ei katsella"}, "past": {"1s": "katselin", "1p": "katselimme", "2s": "katselit", "2p": "katselitte", "3s": "katseli", "3p": "katselivat", "passive_pos": "katseltiin", "passive_neg": "ei katseltu"}, "cond": {"1s": "katselisin", "1p": "katselisimme", "2s": "katselisit", "2p": "katselisitte", "3s": "katselisi", "3p": "katselisivat", "passive_pos": "katseltaisiin", "passive_neg": "ei katseltaisi"}, "imp": {"2s": "katsele", "2p": "katselkaa"}, "part": {"pres": {"active": "katseleva", "passive": "katseltava"}, "past": {"active": "katsellut", "passive": "katseltu"}, "agent": {"positive": "katselema", "negative": "katselematon"}}, "inf": {"ine": "katselemassa", "ela": "katselemasta", "ill": "katselemaan", "ade": "katselemalla", "abe": "katselematta", "nom": "katseleminen"}}}}, {"verb": "kehua", "verb_data": {"pos": "1401", "freq": "0.00863", "forms": {"pres": {"1s": "kehun", "1p": "kehumme", "2s": "kehut", "2p": "kehutte", "3s": "kehuu", "3p": "kehuvat", "passive_pos": "kehutaan", "passive_neg": "ei kehuta"}, "past": {"1s": "kehuin", "1p": "kehuimme", "2s": "kehuit", "2p": "kehuitte", "3s": "kehui", "3p": "kehuivat", "passive_pos": "kehuttiin", "passive_neg": "ei kehuttu"}, "cond": {"1s": "kehuisin", "1p": "kehuisimme", "2s": "kehuisit", "2p": "kehuisitte", "3s": "kehuisi", "3p": "kehuisivat", "passive_pos": "kehuttaisiin", "passive_neg": "ei kehuttaisi"}, "imp": {"2s": "kehu", "2p": "kehukaa"}, "part": {"pres": {"active": "kehuva", "passive": "kehuttava"}, "past": {"active": "kehunut", "passive": "kehuttu"}, "agent": {"positive": "kehuma", "negative": "kehumaton"}}, "inf": {"ine": "kehumassa", "ela": "kehumasta", "ill": "kehumaan", "ade": "kehumalla", "abe": "kehumatta", "nom": "kehuminen"}}}}, {"verb": "tavoitella", "verb_data": {"pos": "1405", "freq": "0.008613", "forms": {"pres": {"1s": "tavoittelen", "1p": "tavoittelemme", "2s": "tavoittelet", "2p": "tavoittelette", "3s": "tavoittelee", "3p": "tavoittelevat", "passive_pos": "tavoitellaan", "passive_neg": "ei tavoitella"}, "past": {"1s": "tavoittelin", "1p": "tavoittelimme", "2s": "tavoittelit", "2p": "tavoittelitte", "3s": "tavoitteli", "3p": "tavoittelivat", "passive_pos": "tavoiteltiin", "passive_neg": "ei tavoiteltu"}, "cond": {"1s": "tavoittelisin", "1p": "tavoittelisimme", "2s": "tavoittelisit", "2p": "tavoittelisitte", "3s": "tavoittelisi", "3p": "tavoittelisivat", "passive_pos": "tavoiteltaisiin", "passive_neg": "ei tavoiteltaisi"}, "imp": {"2s": "tavoittele", "2p": "tavoitelkaa"}, "part": {"pres": {"active": "tavoitteleva", "passive": "tavoiteltava"}, "past": {"active": "tavoitellut", "passive": "tavoiteltu"}, "agent": {"positive": "tavoittelema", "negative": "tavoittelematon"}}, "inf": {"ine": "tavoittelemassa", "ela": "tavoittelemasta", "ill": "tavoittelemaan", "ade": "tavoittelemalla", "abe": "tavoittelematta", "nom": "tavoitteleminen"}}}}, {"verb": "palauttaa", "verb_data": {"pos": "1408", "freq": "0.00861", "forms": {"pres": {"1s": "palautan", "1p": "palautamme", "2s": "palautat", "2p": "palautatte", "3s": "palauttaa", "3p": "palauttavat", "passive_pos": "palautetaan", "passive_neg": "ei palauteta"}, "past": {"1s": "palautin", "1p": "palautimme", "2s": "palautit", "2p": "palautitte", "3s": "palautti", "3p": "palauttivat", "passive_pos": "palautettiin", "passive_neg": "ei palautettu"}, "cond": {"1s": "palauttaisin", "1p": "palauttaisimme", "2s": "palauttaisit", "2p": "palauttaisitte", "3s": "palauttaisi", "3p": "palauttaisivat", "passive_pos": "palautettaisiin", "passive_neg": "ei palautettaisi"}, "imp": {"2s": "palauta", "2p": "palauttakaa"}, "part": {"pres": {"active": "palauttava", "passive": "palautettava"}, "past": {"active": "palauttanut", "passive": "palautettu"}, "agent": {"positive": "palauttama", "negative": "palauttamaton"}}, "inf": {"ine": "palauttamassa", "ela": "palauttamasta", "ill": "palauttamaan", "ade": "palauttamalla", "abe": "palauttamatta", "nom": "palauttaminen"}}}}, {"verb": "uskaltaa", "verb_data": {"pos": "1420", "freq": "0.008564", "forms": {"pres": {"1s": "uskallan", "1p": "uskallamme", "2s": "uskallat", "2p": "uskallatte", "3s": "uskaltaa", "3p": "uskaltavat", "passive_pos": "uskalletaan", "passive_neg": "ei uskalleta"}, "past": {"1s": "uskalsin", "1p": "uskalsimme", "2s": "uskalsit", "2p": "uskalsitte", "3s": "uskalsi", "3p": "uskalsivat", "passive_pos": "uskallettiin", "passive_neg": "ei uskallettu"}, "cond": {"1s": "uskaltaisin", "1p": "uskaltaisimme", "2s": "uskaltaisit", "2p": "uskaltaisitte", "3s": "uskaltaisi", "3p": "uskaltaisivat", "passive_pos": "uskallettaisiin", "passive_neg": "ei uskallettaisi"}, "imp": {"2s": "uskalla", "2p": "uskaltakaa"}, "part": {"pres": {"active": "uskaltava", "passive": "uskallettava"}, "past": {"active": "uskaltanut", "passive": "uskallettu"}, "agent": {"positive": "uskaltama", "negative": "uskaltamaton"}}, "inf": {"ine": "uskaltamassa", "ela": "uskaltamasta", "ill": "uskaltamaan", "ade": "uskaltamalla", "abe": "uskaltamatta", "nom": "uskaltaminen"}}}}, {"verb": "allekirjoittaa", "verb_data": {"pos": "1427", "freq": "0.008525", "forms": {"pres": {"1s": "allekirjoitan", "1p": "allekirjoitamme", "2s": "allekirjoitat", "2p": "allekirjoitatte", "3s": "allekirjoittaa", "3p": "allekirjoittavat", "passive_pos": "allekirjoitetaan", "passive_neg": "ei allekirjoiteta"}, "past": {"1s": "allekirjoitin", "1p": "allekirjoitimme", "2s": "allekirjoitit", "2p": "allekirjoititte", "3s": "allekirjoitti", "3p": "allekirjoittivat", "passive_pos": "allekirjoitettiin", "passive_neg": "ei allekirjoitettu"}, "cond": {"1s": "allekirjoittaisin", "1p": "allekirjoittaisimme", "2s": "allekirjoittaisit", "2p": "allekirjoittaisitte", "3s": "allekirjoittaisi", "3p": "allekirjoittaisivat", "passive_pos": "allekirjoitettaisiin", "passive_neg": "ei allekirjoitettaisi"}, "imp": {"2s": "allekirjoita", "2p": "allekirjoittakaa"}, "part": {"pres": {"active": "allekirjoittava", "passive": "allekirjoitettava"}, "past": {"active": "allekirjoittanut", "passive": "allekirjoitettu"}, "agent": {"positive": "allekirjoittama", "negative": "allekirjoittamaton"}}, "inf": {"ine": "allekirjoittamassa", "ela": "allekirjoittamasta", "ill": "allekirjoittamaan", "ade": "allekirjoittamalla", "abe": "allekirjoittamatta", "nom": "allekirjoittaminen"}}}}, {"verb": "varoittaa", "verb_data": {"pos": "1436", "freq": "0.008486", "forms": {"pres": {"1s": "varoitan", "1p": "varoitamme", "2s": "varoitat", "2p": "varoitatte", "3s": "varoittaa", "3p": "varoittavat", "passive_pos": "varoitetaan", "passive_neg": "ei varoiteta"}, "past": {"1s": "varoitin", "1p": "varoitimme", "2s": "varoitit", "2p": "varoititte", "3s": "varoitti", "3p": "varoittivat", "passive_pos": "varoitettiin", "passive_neg": "ei varoitettu"}, "cond": {"1s": "varoittaisin", "1p": "varoittaisimme", "2s": "varoittaisit", "2p": "varoittaisitte", "3s": "varoittaisi", "3p": "varoittaisivat", "passive_pos": "varoitettaisiin", "passive_neg": "ei varoitettaisi"}, "imp": {"2s": "varoita", "2p": "varoittakaa"}, "part": {"pres": {"active": "varoittava", "passive": "varoitettava"}, "past": {"active": "varoittanut", "passive": "varoitettu"}, "agent": {"positive": "varoittama", "negative": "varoittamaton"}}, "inf": {"ine": "varoittamassa", "ela": "varoittamasta", "ill": "varoittamaan", "ade": "varoittamalla", "abe": "varoittamatta", "nom": "varoittaminen"}}}}, {"verb": "tottua", "verb_data": {"pos": "1437", "freq": "0.008474", "forms": {"pres": {"1s": "totun", "1p": "totumme", "2s": "totut", "2p": "totutte", "3s": "tottuu", "3p": "tottuvat", "passive_pos": "totutaan", "passive_neg": "ei totuta"}, "past": {"1s": "totuin", "1p": "totuimme", "2s": "totuit", "2p": "totuitte", "3s": "tottui", "3p": "tottuivat", "passive_pos": "totuttiin", "passive_neg": "ei totuttu"}, "cond": {"1s": "tottuisin", "1p": "tottuisimme", "2s": "tottuisit", "2p": "tottuisitte", "3s": "tottuisi", "3p": "tottuisivat", "passive_pos": "totuttaisiin", "passive_neg": "ei totuttaisi"}, "imp": {"2s": "totu", "2p": "tottukaa"}, "part": {"pres": {"active": "tottuva", "passive": "totuttava"}, "past": {"active": "tottunut", "passive": "totuttu"}, "agent": {"positive": "tottuma", "negative": "tottumaton"}}, "inf": {"ine": "tottumassa", "ela": "tottumasta", "ill": "tottumaan", "ade": "tottumalla", "abe": "tottumatta", "nom": "tottuminen"}}}}, {"verb": "kirjata", "verb_data": {"pos": "1440", "freq": "0.008454", "forms": {"pres": {"1s": "kirjaan", "1p": "kirjaamme", "2s": "kirjaat", "2p": "kirjaatte", "3s": "kirjaa", "3p": "kirjaavat", "passive_pos": "kirjataan", "passive_neg": "ei kirjata"}, "past": {"1s": "kirjasin", "1p": "kirjasimme", "2s": "kirjasit", "2p": "kirjasitte", "3s": "kirjasi", "3p": "kirjasivat", "passive_pos": "kirjattiin", "passive_neg": "ei kirjattu"}, "cond": {"1s": "kirjaisin", "1p": "kirjaisimme", "2s": "kirjaisit", "2p": "kirjaisitte", "3s": "kirjaisi", "3p": "kirjaisivat", "passive_pos": "kirjattaisiin", "passive_neg": "ei kirjattaisi"}, "imp": {"2s": "kirjaa", "2p": "kirjatkaa"}, "part": {"pres": {"active": "kirjaava", "passive": "kirjattava"}, "past": {"active": "kirjannut", "passive": "kirjattu"}, "agent": {"positive": "kirjaama", "negative": "kirjaamaton"}}, "inf": {"ine": "kirjaamassa", "ela": "kirjaamasta", "ill": "kirjaamaan", "ade": "kirjaamalla", "abe": "kirjaamatta", "nom": "kirjaaminen"}}}}, {"verb": "puolustaa", "verb_data": {"pos": "1442", "freq": "0.008449", "forms": {"pres": {"1s": "puolustan", "1p": "puolustamme", "2s": "puolustat", "2p": "puolustatte", "3s": "puolustaa", "3p": "puolustavat", "passive_pos": "puolustetaan", "passive_neg": "ei puolusteta"}, "past": {"1s": "puolustin", "1p": "puolustimme", "2s": "puolustit", "2p": "puolustitte", "3s": "puolusti", "3p": "puolustivat", "passive_pos": "puolustettiin", "passive_neg": "ei puolustettu"}, "cond": {"1s": "puolustaisin", "1p": "puolustaisimme", "2s": "puolustaisit", "2p": "puolustaisitte", "3s": "puolustaisi", "3p": "puolustaisivat", "passive_pos": "puolustettaisiin", "passive_neg": "ei puolustettaisi"}, "imp": {"2s": "puolusta", "2p": "puolustakaa"}, "part": {"pres": {"active": "puolustava", "passive": "puolustettava"}, "past": {"active": "puolustanut", "passive": "puolustettu"}, "agent": {"positive": "puolustama", "negative": "puolustamaton"}}, "inf": {"ine": "puolustamassa", "ela": "puolustamasta", "ill": "puolustamaan", "ade": "puolustamalla", "abe": "puolustamatta", "nom": "puolustaminen"}}}}, {"verb": "vedota", "verb_data": {"pos": "1446", "freq": "0.008428", "forms": {"pres": {"1s": "vetoan", "1p": "vetoamme", "2s": "vetoat", "2p": "vetoatte", "3s": "vetoaa", "3p": "vetoavat", "passive_pos": "vedotaan", "passive_neg": "ei vedota"}, "past": {"1s": "vetosin", "1p": "vetosimme", "2s": "vetosit", "2p": "vetositte", "3s": "vetosi", "3p": "vetosivat", "passive_pos": "vedottiin", "passive_neg": "ei vedottu"}, "cond": {"1s": "vetoisin", "1p": "vetoisimme", "2s": "vetoisit", "2p": "vetoisitte", "3s": "vetoisi", "3p": "vetoisivat", "passive_pos": "vedottaisiin", "passive_neg": "ei vedottaisi"}, "imp": {"2s": "vetoa", "2p": "vedotkaa"}, "part": {"pres": {"active": "vetoava", "passive": "vedottava"}, "past": {"active": "vedonnut", "passive": "vedottu"}, "agent": {"positive": "vetoama", "negative": "vetoamaton"}}, "inf": {"ine": "vetoamassa", "ela": "vetoamasta", "ill": "vetoamaan", "ade": "vetoamalla", "abe": "vetoamatta", "nom": "vetoaminen"}}}}, {"verb": "v\u00e4het\u00e4", "verb_data": {"pos": "1450", "freq": "0.008384", "forms": {"pres": {"1s": "v\u00e4henen", "1p": "v\u00e4henemme", "2s": "v\u00e4henet", "2p": "v\u00e4henette", "3s": "v\u00e4henee", "3p": "v\u00e4henev\u00e4t", "passive_pos": "v\u00e4het\u00e4\u00e4n", "passive_neg": "ei v\u00e4het\u00e4"}, "past": {"1s": "v\u00e4henin", "1p": "v\u00e4henimme", "2s": "v\u00e4henit", "2p": "v\u00e4henitte", "3s": "v\u00e4heni", "3p": "v\u00e4heniv\u00e4t", "passive_pos": "v\u00e4hettiin", "passive_neg": "ei v\u00e4hetty"}, "cond": {"1s": "v\u00e4henisin", "1p": "v\u00e4henisimme", "2s": "v\u00e4henisit", "2p": "v\u00e4henisitte", "3s": "v\u00e4henisi", "3p": "v\u00e4henisiv\u00e4t", "passive_pos": "v\u00e4hett\u00e4isiin", "passive_neg": "ei v\u00e4hett\u00e4isi"}, "imp": {"2s": "v\u00e4hene", "2p": "v\u00e4hetk\u00e4\u00e4"}, "part": {"pres": {"active": "v\u00e4henev\u00e4", "passive": "v\u00e4hett\u00e4v\u00e4"}, "past": {"active": "v\u00e4hennyt", "passive": "v\u00e4hetty"}, "agent": {"positive": "v\u00e4henem\u00e4", "negative": "v\u00e4henem\u00e4t\u00f6n"}}, "inf": {"ine": "v\u00e4henem\u00e4ss\u00e4", "ela": "v\u00e4henem\u00e4st\u00e4", "ill": "v\u00e4henem\u00e4\u00e4n", "ade": "v\u00e4henem\u00e4ll\u00e4", "abe": "v\u00e4henem\u00e4tt\u00e4", "nom": "v\u00e4heneminen"}}}}, {"verb": "helpottaa", "verb_data": {"pos": "1453", "freq": "0.008365", "forms": {"pres": {"1s": "helpotan", "1p": "helpotamme", "2s": "helpotat", "2p": "helpotatte", "3s": "helpottaa", "3p": "helpottavat", "passive_pos": "helpotetaan", "passive_neg": "ei helpoteta"}, "past": {"1s": "helpotin", "1p": "helpotimme", "2s": "helpotit", "2p": "helpotitte", "3s": "helpotti", "3p": "helpottivat", "passive_pos": "helpotettiin", "passive_neg": "ei helpotettu"}, "cond": {"1s": "helpottaisin", "1p": "helpottaisimme", "2s": "helpottaisit", "2p": "helpottaisitte", "3s": "helpottaisi", "3p": "helpottaisivat", "passive_pos": "helpotettaisiin", "passive_neg": "ei helpotettaisi"}, "imp": {"2s": "helpota", "2p": "helpottakaa"}, "part": {"pres": {"active": "helpottava", "passive": "helpotettava"}, "past": {"active": "helpottanut", "passive": "helpotettu"}, "agent": {"positive": "helpottama", "negative": "helpottamaton"}}, "inf": {"ine": "helpottamassa", "ela": "helpottamasta", "ill": "helpottamaan", "ade": "helpottamalla", "abe": "helpottamatta", "nom": "helpottaminen"}}}}, {"verb": "kaataa", "verb_data": {"pos": "1459", "freq": "0.008338", "forms": {"pres": {"1s": "kaadan", "1p": "kaadamme", "2s": "kaadat", "2p": "kaadatte", "3s": "kaataa", "3p": "kaatavat", "passive_pos": "kaadetaan", "passive_neg": "ei kaadeta"}, "past": {"1s": "kaadoin", "1p": "kaadoimme", "2s": "kaadoit", "2p": "kaadoitte", "3s": "kaatoi", "3p": "kaatoivat", "passive_pos": "kaadettiin", "passive_neg": "ei kaadettu"}, "cond": {"1s": "kaataisin", "1p": "kaataisimme", "2s": "kaataisit", "2p": "kaataisitte", "3s": "kaataisi", "3p": "kaataisivat", "passive_pos": "kaadettaisiin", "passive_neg": "ei kaadettaisi"}, "imp": {"2s": "kaada", "2p": "kaatakaa"}, "part": {"pres": {"active": "kaatava", "passive": "kaadettava"}, "past": {"active": "kaatanut", "passive": "kaadettu"}, "agent": {"positive": "kaatama", "negative": "kaatamaton"}}, "inf": {"ine": "kaatamassa", "ela": "kaatamasta", "ill": "kaatamaan", "ade": "kaatamalla", "abe": "kaatamatta", "nom": "kaataminen"}}}}, {"verb": "pid\u00e4tt\u00e4\u00e4", "verb_data": {"pos": "1461", "freq": "0.008313", "forms": {"pres": {"1s": "pid\u00e4t\u00e4n", "1p": "pid\u00e4t\u00e4mme", "2s": "pid\u00e4t\u00e4t", "2p": "pid\u00e4t\u00e4tte", "3s": "pid\u00e4tt\u00e4\u00e4", "3p": "pid\u00e4tt\u00e4v\u00e4t", "passive_pos": "pid\u00e4tet\u00e4\u00e4n", "passive_neg": "ei pid\u00e4tet\u00e4"}, "past": {"1s": "pid\u00e4tin", "1p": "pid\u00e4timme", "2s": "pid\u00e4tit", "2p": "pid\u00e4titte", "3s": "pid\u00e4tti", "3p": "pid\u00e4ttiv\u00e4t", "passive_pos": "pid\u00e4tettiin", "passive_neg": "ei pid\u00e4tetty"}, "cond": {"1s": "pid\u00e4tt\u00e4isin", "1p": "pid\u00e4tt\u00e4isimme", "2s": "pid\u00e4tt\u00e4isit", "2p": "pid\u00e4tt\u00e4isitte", "3s": "pid\u00e4tt\u00e4isi", "3p": "pid\u00e4tt\u00e4isiv\u00e4t", "passive_pos": "pid\u00e4tett\u00e4isiin", "passive_neg": "ei pid\u00e4tett\u00e4isi"}, "imp": {"2s": "pid\u00e4t\u00e4", "2p": "pid\u00e4tt\u00e4k\u00e4\u00e4"}, "part": {"pres": {"active": "pid\u00e4tt\u00e4v\u00e4", "passive": "pid\u00e4tett\u00e4v\u00e4"}, "past": {"active": "pid\u00e4tt\u00e4nyt", "passive": "pid\u00e4tetty"}, "agent": {"positive": "pid\u00e4tt\u00e4m\u00e4", "negative": "pid\u00e4tt\u00e4m\u00e4t\u00f6n"}}, "inf": {"ine": "pid\u00e4tt\u00e4m\u00e4ss\u00e4", "ela": "pid\u00e4tt\u00e4m\u00e4st\u00e4", "ill": "pid\u00e4tt\u00e4m\u00e4\u00e4n", "ade": "pid\u00e4tt\u00e4m\u00e4ll\u00e4", "abe": "pid\u00e4tt\u00e4m\u00e4tt\u00e4", "nom": "pid\u00e4tt\u00e4minen"}}}}, {"verb": "pist\u00e4\u00e4", "verb_data": {"pos": "1464", "freq": "0.008301", "forms": {"pres": {"1s": "pist\u00e4n", "1p": "pist\u00e4mme", "2s": "pist\u00e4t", "2p": "pist\u00e4tte", "3s": "pist\u00e4\u00e4", "3p": "pist\u00e4v\u00e4t", "passive_pos": "pistet\u00e4\u00e4n", "passive_neg": "ei pistet\u00e4"}, "past": {"1s": "pistin", "1p": "pistimme", "2s": "pistit", "2p": "pistitte", "3s": "pisti", "3p": "pistiv\u00e4t", "passive_pos": "pistettiin", "passive_neg": "ei pistetty"}, "cond": {"1s": "pist\u00e4isin", "1p": "pist\u00e4isimme", "2s": "pist\u00e4isit", "2p": "pist\u00e4isitte", "3s": "pist\u00e4isi", "3p": "pist\u00e4isiv\u00e4t", "passive_pos": "pistett\u00e4isiin", "passive_neg": "ei pistett\u00e4isi"}, "imp": {"2s": "pist\u00e4", "2p": "pist\u00e4k\u00e4\u00e4"}, "part": {"pres": {"active": "pist\u00e4v\u00e4", "passive": "pistett\u00e4v\u00e4"}, "past": {"active": "pist\u00e4nyt", "passive": "pistetty"}, "agent": {"positive": "pist\u00e4m\u00e4", "negative": "pist\u00e4m\u00e4t\u00f6n"}}, "inf": {"ine": "pist\u00e4m\u00e4ss\u00e4", "ela": "pist\u00e4m\u00e4st\u00e4", "ill": "pist\u00e4m\u00e4\u00e4n", "ade": "pist\u00e4m\u00e4ll\u00e4", "abe": "pist\u00e4m\u00e4tt\u00e4", "nom": "pist\u00e4minen"}}}}, {"verb": "tahtoa", "verb_data": {"pos": "1469", "freq": "0.008268", "forms": {"pres": {"1s": "tahdon", "1p": "tahdomme", "2s": "tahdot", "2p": "tahdotte", "3s": "tahtoo", "3p": "tahtovat", "passive_pos": "tahdotaan", "passive_neg": "ei tahdota"}, "past": {"1s": "tahdoin", "1p": "tahdoimme", "2s": "tahdoit", "2p": "tahdoitte", "3s": "tahtoi", "3p": "tahtoivat", "passive_pos": "tahdottiin", "passive_neg": "ei tahdottu"}, "cond": {"1s": "tahtoisin", "1p": "tahtoisimme", "2s": "tahtoisit", "2p": "tahtoisitte", "3s": "tahtoisi", "3p": "tahtoisivat", "passive_pos": "tahdottaisiin", "passive_neg": "ei tahdottaisi"}, "imp": {"2s": "tahdo", "2p": "tahtokaa"}, "part": {"pres": {"active": "tahtova", "passive": "tahdottava"}, "past": {"active": "tahtonut", "passive": "tahdottu"}, "agent": {"positive": "tahtoma", "negative": "tahtomaton"}}, "inf": {"ine": "tahtomassa", "ela": "tahtomasta", "ill": "tahtomaan", "ade": "tahtomalla", "abe": "tahtomatta", "nom": "tahtominen"}}}}, {"verb": "k\u00e4\u00e4nt\u00e4\u00e4", "verb_data": {"pos": "1479", "freq": "0.008206", "forms": {"pres": {"1s": "k\u00e4\u00e4nn\u00e4n", "1p": "k\u00e4\u00e4nn\u00e4mme", "2s": "k\u00e4\u00e4nn\u00e4t", "2p": "k\u00e4\u00e4nn\u00e4tte", "3s": "k\u00e4\u00e4nt\u00e4\u00e4", "3p": "k\u00e4\u00e4nt\u00e4v\u00e4t", "passive_pos": "k\u00e4\u00e4nnet\u00e4\u00e4n", "passive_neg": "ei k\u00e4\u00e4nnet\u00e4"}, "past": {"1s": "k\u00e4\u00e4nsin", "1p": "k\u00e4\u00e4nsimme", "2s": "k\u00e4\u00e4nsit", "2p": "k\u00e4\u00e4nsitte", "3s": "k\u00e4\u00e4nsi", "3p": "k\u00e4\u00e4nsiv\u00e4t", "passive_pos": "k\u00e4\u00e4nnettiin", "passive_neg": "ei k\u00e4\u00e4nnetty"}, "cond": {"1s": "k\u00e4\u00e4nt\u00e4isin", "1p": "k\u00e4\u00e4nt\u00e4isimme", "2s": "k\u00e4\u00e4nt\u00e4isit", "2p": "k\u00e4\u00e4nt\u00e4isitte", "3s": "k\u00e4\u00e4nt\u00e4isi", "3p": "k\u00e4\u00e4nt\u00e4isiv\u00e4t", "passive_pos": "k\u00e4\u00e4nnett\u00e4isiin", "passive_neg": "ei k\u00e4\u00e4nnett\u00e4isi"}, "imp": {"2s": "k\u00e4\u00e4nn\u00e4", "2p": "k\u00e4\u00e4nt\u00e4k\u00e4\u00e4"}, "part": {"pres": {"active": "k\u00e4\u00e4nt\u00e4v\u00e4", "passive": "k\u00e4\u00e4nnett\u00e4v\u00e4"}, "past": {"active": "k\u00e4\u00e4nt\u00e4nyt", "passive": "k\u00e4\u00e4nnetty"}, "agent": {"positive": "k\u00e4\u00e4nt\u00e4m\u00e4", "negative": "k\u00e4\u00e4nt\u00e4m\u00e4t\u00f6n"}}, "inf": {"ine": "k\u00e4\u00e4nt\u00e4m\u00e4ss\u00e4", "ela": "k\u00e4\u00e4nt\u00e4m\u00e4st\u00e4", "ill": "k\u00e4\u00e4nt\u00e4m\u00e4\u00e4n", "ade": "k\u00e4\u00e4nt\u00e4m\u00e4ll\u00e4", "abe": "k\u00e4\u00e4nt\u00e4m\u00e4tt\u00e4", "nom": "k\u00e4\u00e4nt\u00e4minen"}}}}, {"verb": "rikkoa", "verb_data": {"pos": "1483", "freq": "0.008178", "forms": {"pres": {"1s": "rikon", "1p": "rikomme", "2s": "rikot", "2p": "rikotte", "3s": "rikkoo", "3p": "rikkovat", "passive_pos": "rikotaan", "passive_neg": "ei rikota"}, "past": {"1s": "rikoin", "1p": "rikoimme", "2s": "rikoit", "2p": "rikoitte", "3s": "rikkoi", "3p": "rikkoivat", "passive_pos": "rikottiin", "passive_neg": "ei rikottu"}, "cond": {"1s": "rikkoisin", "1p": "rikkoisimme", "2s": "rikkoisit", "2p": "rikkoisitte", "3s": "rikkoisi", "3p": "rikkoisivat", "passive_pos": "rikottaisiin", "passive_neg": "ei rikottaisi"}, "imp": {"2s": "riko", "2p": "rikkokaa"}, "part": {"pres": {"active": "rikkova", "passive": "rikottava"}, "past": {"active": "rikkonut", "passive": "rikottu"}, "agent": {"positive": "rikkoma", "negative": "rikkomaton"}}, "inf": {"ine": "rikkomassa", "ela": "rikkomasta", "ill": "rikkomaan", "ade": "rikkomalla", "abe": "rikkomatta", "nom": "rikkominen"}}}}, {"verb": "laajentaa", "verb_data": {"pos": "1498", "freq": "0.008131", "forms": {"pres": {"1s": "laajennan", "1p": "laajennamme", "2s": "laajennat", "2p": "laajennatte", "3s": "laajentaa", "3p": "laajentavat", "passive_pos": "laajennetaan", "passive_neg": "ei laajenneta"}, "past": {"1s": "laajensin", "1p": "laajensimme", "2s": "laajensit", "2p": "laajensitte", "3s": "laajensi", "3p": "laajensivat", "passive_pos": "laajennettiin", "passive_neg": "ei laajennettu"}, "cond": {"1s": "laajentaisin", "1p": "laajentaisimme", "2s": "laajentaisit", "2p": "laajentaisitte", "3s": "laajentaisi", "3p": "laajentaisivat", "passive_pos": "laajennettaisiin", "passive_neg": "ei laajennettaisi"}, "imp": {"2s": "laajenna", "2p": "laajentakaa"}, "part": {"pres": {"active": "laajentava", "passive": "laajennettava"}, "past": {"active": "laajentanut", "passive": "laajennettu"}, "agent": {"positive": "laajentama", "negative": "laajentamaton"}}, "inf": {"ine": "laajentamassa", "ela": "laajentamasta", "ill": "laajentamaan", "ade": "laajentamalla", "abe": "laajentamatta", "nom": "laajentaminen"}}}}, {"verb": "v\u00e4litt\u00e4\u00e4", "verb_data": {"pos": "1502", "freq": "0.008116", "forms": {"pres": {"1s": "v\u00e4lit\u00e4n", "1p": "v\u00e4lit\u00e4mme", "2s": "v\u00e4lit\u00e4t", "2p": "v\u00e4lit\u00e4tte", "3s": "v\u00e4litt\u00e4\u00e4", "3p": "v\u00e4litt\u00e4v\u00e4t", "passive_pos": "v\u00e4litet\u00e4\u00e4n", "passive_neg": "ei v\u00e4litet\u00e4"}, "past": {"1s": "v\u00e4litin", "1p": "v\u00e4litimme", "2s": "v\u00e4litit", "2p": "v\u00e4lititte", "3s": "v\u00e4litti", "3p": "v\u00e4littiv\u00e4t", "passive_pos": "v\u00e4litettiin", "passive_neg": "ei v\u00e4litetty"}, "cond": {"1s": "v\u00e4litt\u00e4isin", "1p": "v\u00e4litt\u00e4isimme", "2s": "v\u00e4litt\u00e4isit", "2p": "v\u00e4litt\u00e4isitte", "3s": "v\u00e4litt\u00e4isi", "3p": "v\u00e4litt\u00e4isiv\u00e4t", "passive_pos": "v\u00e4litett\u00e4isiin", "passive_neg": "ei v\u00e4litett\u00e4isi"}, "imp": {"2s": "v\u00e4lit\u00e4", "2p": "v\u00e4litt\u00e4k\u00e4\u00e4"}, "part": {"pres": {"active": "v\u00e4litt\u00e4v\u00e4", "passive": "v\u00e4litett\u00e4v\u00e4"}, "past": {"active": "v\u00e4litt\u00e4nyt", "passive": "v\u00e4litetty"}, "agent": {"positive": "v\u00e4litt\u00e4m\u00e4", "negative": "v\u00e4litt\u00e4m\u00e4t\u00f6n"}}, "inf": {"ine": "v\u00e4litt\u00e4m\u00e4ss\u00e4", "ela": "v\u00e4litt\u00e4m\u00e4st\u00e4", "ill": "v\u00e4litt\u00e4m\u00e4\u00e4n", "ade": "v\u00e4litt\u00e4m\u00e4ll\u00e4", "abe": "v\u00e4litt\u00e4m\u00e4tt\u00e4", "nom": "v\u00e4litt\u00e4minen"}}}}, {"verb": "ennakoida", "verb_data": {"pos": "1507", "freq": "0.008099", "forms": {"pres": {"1s": "ennakoin", "1p": "ennakoimme", "2s": "ennakoit", "2p": "ennakoitte", "3s": "ennakoi", "3p": "ennakoivat", "passive_pos": "ennakoidaan", "passive_neg": "ei ennakoida"}, "past": {"1s": "ennakoin", "1p": "ennakoimme", "2s": "ennakoit", "2p": "ennakoitte", "3s": "ennakoi", "3p": "ennakoivat", "passive_pos": "ennakoitiin", "passive_neg": "ei ennakoitu"}, "cond": {"1s": "ennakoisin", "1p": "ennakoisimme", "2s": "ennakoisit", "2p": "ennakoisitte", "3s": "ennakoisi", "3p": "ennakoisivat", "passive_pos": "ennakoitaisiin", "passive_neg": "ei ennakoitaisi"}, "imp": {"2s": "ennakoi", "2p": "ennakoikaa"}, "part": {"pres": {"active": "ennakoiva", "passive": "ennakoitava"}, "past": {"active": "ennakoinut", "passive": "ennakoitu"}, "agent": {"positive": "ennakoima", "negative": "ennakoimaton"}}, "inf": {"ine": "ennakoimassa", "ela": "ennakoimasta", "ill": "ennakoimaan", "ade": "ennakoimalla", "abe": "ennakoimatta", "nom": "ennakoiminen"}}}}, {"verb": "kelvata", "verb_data": {"pos": "1513", "freq": "0.008063", "forms": {"pres": {"1s": "kelpaan", "1p": "kelpaamme", "2s": "kelpaat", "2p": "kelpaatte", "3s": "kelpaa", "3p": "kelpaavat", "passive_pos": "kelvataan", "passive_neg": "ei kelvata"}, "past": {"1s": "kelpasin", "1p": "kelpasimme", "2s": "kelpasit", "2p": "kelpasitte", "3s": "kelpasi", "3p": "kelpasivat", "passive_pos": "kelvattiin", "passive_neg": "ei kelvattu"}, "cond": {"1s": "kelpaisin", "1p": "kelpaisimme", "2s": "kelpaisit", "2p": "kelpaisitte", "3s": "kelpaisi", "3p": "kelpaisivat", "passive_pos": "kelvattaisiin", "passive_neg": "ei kelvattaisi"}, "imp": {"2s": "kelpaa", "2p": "kelvatkaa"}, "part": {"pres": {"active": "kelpaava", "passive": "kelvattava"}, "past": {"active": "kelvannut", "passive": "kelvattu"}, "agent": {"positive": "kelpaama", "negative": "kelpaamaton"}}, "inf": {"ine": "kelpaamassa", "ela": "kelpaamasta", "ill": "kelpaamaan", "ade": "kelpaamalla", "abe": "kelpaamatta", "nom": "kelpaaminen"}}}}, {"verb": "osoittautua", "verb_data": {"pos": "1515", "freq": "0.008029", "forms": {"pres": {"1s": "osoittaudun", "1p": "osoittaudumme", "2s": "osoittaudut", "2p": "osoittaudutte", "3s": "osoittautuu", "3p": "osoittautuvat", "passive_pos": "osoittaudutaan", "passive_neg": "ei osoittauduta"}, "past": {"1s": "osoittauduin", "1p": "osoittauduimme", "2s": "osoittauduit", "2p": "osoittauduitte", "3s": "osoittautui", "3p": "osoittautuivat", "passive_pos": "osoittauduttiin", "passive_neg": "ei osoittauduttu"}, "cond": {"1s": "osoittautuisin", "1p": "osoittautuisimme", "2s": "osoittautuisit", "2p": "osoittautuisitte", "3s": "osoittautuisi", "3p": "osoittautuisivat", "passive_pos": "osoittauduttaisiin", "passive_neg": "ei osoittauduttaisi"}, "imp": {"2s": "osoittaudu", "2p": "osoittautukaa"}, "part": {"pres": {"active": "osoittautuva", "passive": "osoittauduttava"}, "past": {"active": "osoittautunut", "passive": "osoittauduttu"}, "agent": {"positive": "osoittautuma", "negative": "osoittautumaton"}}, "inf": {"ine": "osoittautumassa", "ela": "osoittautumasta", "ill": "osoittautumaan", "ade": "osoittautumalla", "abe": "osoittautumatta", "nom": "osoittautuminen"}}}}, {"verb": "erottaa", "verb_data": {"pos": "1519", "freq": "0.008009", "forms": {"pres": {"1s": "erotan", "1p": "erotamme", "2s": "erotat", "2p": "erotatte", "3s": "erottaa", "3p": "erottavat", "passive_pos": "erotetaan", "passive_neg": "ei eroteta"}, "past": {"1s": "erotin", "1p": "erotimme", "2s": "erotit", "2p": "erotitte", "3s": "erotti", "3p": "erottivat", "passive_pos": "erotettiin", "passive_neg": "ei erotettu"}, "cond": {"1s": "erottaisin", "1p": "erottaisimme", "2s": "erottaisit", "2p": "erottaisitte", "3s": "erottaisi", "3p": "erottaisivat", "passive_pos": "erotettaisiin", "passive_neg": "ei erotettaisi"}, "imp": {"2s": "erota", "2p": "erottakaa"}, "part": {"pres": {"active": "erottava", "passive": "erotettava"}, "past": {"active": "erottanut", "passive": "erotettu"}, "agent": {"positive": "erottama", "negative": "erottamaton"}}, "inf": {"ine": "erottamassa", "ela": "erottamasta", "ill": "erottamaan", "ade": "erottamalla", "abe": "erottamatta", "nom": "erottaminen"}}}}, {"verb": "k\u00e4ynnisty\u00e4", "verb_data": {"pos": "1524", "freq": "0.00799", "forms": {"pres": {"1s": "k\u00e4ynnistyn", "1p": "k\u00e4ynnistymme", "2s": "k\u00e4ynnistyt", "2p": "k\u00e4ynnistytte", "3s": "k\u00e4ynnistyy", "3p": "k\u00e4ynnistyv\u00e4t", "passive_pos": "k\u00e4ynnistyt\u00e4\u00e4n", "passive_neg": "ei k\u00e4ynnistyt\u00e4"}, "past": {"1s": "k\u00e4ynnistyin", "1p": "k\u00e4ynnistyimme", "2s": "k\u00e4ynnistyit", "2p": "k\u00e4ynnistyitte", "3s": "k\u00e4ynnistyi", "3p": "k\u00e4ynnistyiv\u00e4t", "passive_pos": "k\u00e4ynnistyttiin", "passive_neg": "ei k\u00e4ynnistytty"}, "cond": {"1s": "k\u00e4ynnistyisin", "1p": "k\u00e4ynnistyisimme", "2s": "k\u00e4ynnistyisit", "2p": "k\u00e4ynnistyisitte", "3s": "k\u00e4ynnistyisi", "3p": "k\u00e4ynnistyisiv\u00e4t", "passive_pos": "k\u00e4ynnistytt\u00e4isiin", "passive_neg": "ei k\u00e4ynnistytt\u00e4isi"}, "imp": {"2s": "k\u00e4ynnisty", "2p": "k\u00e4ynnistyk\u00e4\u00e4"}, "part": {"pres": {"active": "k\u00e4ynnistyv\u00e4", "passive": "k\u00e4ynnistytt\u00e4v\u00e4"}, "past": {"active": "k\u00e4ynnistynyt", "passive": "k\u00e4ynnistytty"}, "agent": {"positive": "k\u00e4ynnistym\u00e4", "negative": "k\u00e4ynnistym\u00e4t\u00f6n"}}, "inf": {"ine": "k\u00e4ynnistym\u00e4ss\u00e4", "ela": "k\u00e4ynnistym\u00e4st\u00e4", "ill": "k\u00e4ynnistym\u00e4\u00e4n", "ade": "k\u00e4ynnistym\u00e4ll\u00e4", "abe": "k\u00e4ynnistym\u00e4tt\u00e4", "nom": "k\u00e4ynnistyminen"}}}}, {"verb": "kommentoida", "verb_data": {"pos": "1529", "freq": "0.007961", "forms": {"pres": {"1s": "kommentoin", "1p": "kommentoimme", "2s": "kommentoit", "2p": "kommentoitte", "3s": "kommentoi", "3p": "kommentoivat", "passive_pos": "kommentoidaan", "passive_neg": "ei kommentoida"}, "past": {"1s": "kommentoin", "1p": "kommentoimme", "2s": "kommentoit", "2p": "kommentoitte", "3s": "kommentoi", "3p": "kommentoivat", "passive_pos": "kommentoitiin", "passive_neg": "ei kommentoitu"}, "cond": {"1s": "kommentoisin", "1p": "kommentoisimme", "2s": "kommentoisit", "2p": "kommentoisitte", "3s": "kommentoisi", "3p": "kommentoisivat", "passive_pos": "kommentoitaisiin", "passive_neg": "ei kommentoitaisi"}, "imp": {"2s": "kommentoi", "2p": "kommentoikaa"}, "part": {"pres": {"active": "kommentoiva", "passive": "kommentoitava"}, "past": {"active": "kommentoinut", "passive": "kommentoitu"}, "agent": {"positive": "kommentoima", "negative": "kommentoimaton"}}, "inf": {"ine": "kommentoimassa", "ela": "kommentoimasta", "ill": "kommentoimaan", "ade": "kommentoimalla", "abe": "kommentoimatta", "nom": "kommentoiminen"}}}}, {"verb": "poiketa", "verb_data": {"pos": "1535", "freq": "0.007922", "forms": {"pres": {"1s": "poikkean", "1p": "poikkeamme", "2s": "poikkeat", "2p": "poikkeatte", "3s": "poikkeaa", "3p": "poikkeavat", "passive_pos": "poiketaan", "passive_neg": "ei poiketa"}, "past": {"1s": "poikkesin", "1p": "poikkesimme", "2s": "poikkesit", "2p": "poikkesitte", "3s": "poikkesi", "3p": "poikkesivat", "passive_pos": "poikettiin", "passive_neg": "ei poikettu"}, "cond": {"1s": "poikkeisin", "1p": "poikkeisimme", "2s": "poikkeisit", "2p": "poikkeisitte", "3s": "poikkeisi", "3p": "poikkeisivat", "passive_pos": "poikettaisiin", "passive_neg": "ei poikettaisi"}, "imp": {"2s": "poikkea", "2p": "poiketkaa"}, "part": {"pres": {"active": "poikkeava", "passive": "poikettava"}, "past": {"active": "poikennut", "passive": "poikettu"}, "agent": {"positive": "poikkeama", "negative": "poikkeamaton"}}, "inf": {"ine": "poikkeamassa", "ela": "poikkeamasta", "ill": "poikkeamaan", "ade": "poikkeamalla", "abe": "poikkeamatta", "nom": "poikkeaminen"}}}}, {"verb": "edist\u00e4\u00e4", "verb_data": {"pos": "1541", "freq": "0.007893", "forms": {"pres": {"1s": "edist\u00e4n", "1p": "edist\u00e4mme", "2s": "edist\u00e4t", "2p": "edist\u00e4tte", "3s": "edist\u00e4\u00e4", "3p": "edist\u00e4v\u00e4t", "passive_pos": "edistet\u00e4\u00e4n", "passive_neg": "ei edistet\u00e4"}, "past": {"1s": "edistin", "1p": "edistimme", "2s": "edistit", "2p": "edistitte", "3s": "edisti", "3p": "edistiv\u00e4t", "passive_pos": "edistettiin", "passive_neg": "ei edistetty"}, "cond": {"1s": "edist\u00e4isin", "1p": "edist\u00e4isimme", "2s": "edist\u00e4isit", "2p": "edist\u00e4isitte", "3s": "edist\u00e4isi", "3p": "edist\u00e4isiv\u00e4t", "passive_pos": "edistett\u00e4isiin", "passive_neg": "ei edistett\u00e4isi"}, "imp": {"2s": "edist\u00e4", "2p": "edist\u00e4k\u00e4\u00e4"}, "part": {"pres": {"active": "edist\u00e4v\u00e4", "passive": "edistett\u00e4v\u00e4"}, "past": {"active": "edist\u00e4nyt", "passive": "edistetty"}, "agent": {"positive": "edist\u00e4m\u00e4", "negative": "edist\u00e4m\u00e4t\u00f6n"}}, "inf": {"ine": "edist\u00e4m\u00e4ss\u00e4", "ela": "edist\u00e4m\u00e4st\u00e4", "ill": "edist\u00e4m\u00e4\u00e4n", "ade": "edist\u00e4m\u00e4ll\u00e4", "abe": "edist\u00e4m\u00e4tt\u00e4", "nom": "edist\u00e4minen"}}}}, {"verb": "tarttua", "verb_data": {"pos": "1549", "freq": "0.007857", "forms": {"pres": {"1s": "tartun", "1p": "tartumme", "2s": "tartut", "2p": "tartutte", "3s": "tarttuu", "3p": "tarttuvat", "passive_pos": "tartutaan", "passive_neg": "ei tartuta"}, "past": {"1s": "tartuin", "1p": "tartuimme", "2s": "tartuit", "2p": "tartuitte", "3s": "tarttui", "3p": "tarttuivat", "passive_pos": "tartuttiin", "passive_neg": "ei tartuttu"}, "cond": {"1s": "tarttuisin", "1p": "tarttuisimme", "2s": "tarttuisit", "2p": "tarttuisitte", "3s": "tarttuisi", "3p": "tarttuisivat", "passive_pos": "tartuttaisiin", "passive_neg": "ei tartuttaisi"}, "imp": {"2s": "tartu", "2p": "tarttukaa"}, "part": {"pres": {"active": "tarttuva", "passive": "tartuttava"}, "past": {"active": "tarttunut", "passive": "tartuttu"}, "agent": {"positive": "tarttuma", "negative": "tarttumaton"}}, "inf": {"ine": "tarttumassa", "ela": "tarttumasta", "ill": "tarttumaan", "ade": "tarttumalla", "abe": "tarttumatta", "nom": "tarttuminen"}}}}, {"verb": "p\u00e4\u00e4st\u00e4\u00e4", "verb_data": {"pos": "1550", "freq": "0.007854", "forms": {"pres": {"1s": "p\u00e4\u00e4st\u00e4n", "1p": "p\u00e4\u00e4st\u00e4mme", "2s": "p\u00e4\u00e4st\u00e4t", "2p": "p\u00e4\u00e4st\u00e4tte", "3s": "p\u00e4\u00e4st\u00e4\u00e4", "3p": "p\u00e4\u00e4st\u00e4v\u00e4t", "passive_pos": "p\u00e4\u00e4stet\u00e4\u00e4n", "passive_neg": "ei p\u00e4\u00e4stet\u00e4"}, "past": {"1s": "p\u00e4\u00e4stin", "1p": "p\u00e4\u00e4stimme", "2s": "p\u00e4\u00e4stit", "2p": "p\u00e4\u00e4stitte", "3s": "p\u00e4\u00e4sti", "3p": "p\u00e4\u00e4stiv\u00e4t", "passive_pos": "p\u00e4\u00e4stettiin", "passive_neg": "ei p\u00e4\u00e4stetty"}, "cond": {"1s": "p\u00e4\u00e4st\u00e4isin", "1p": "p\u00e4\u00e4st\u00e4isimme", "2s": "p\u00e4\u00e4st\u00e4isit", "2p": "p\u00e4\u00e4st\u00e4isitte", "3s": "p\u00e4\u00e4st\u00e4isi", "3p": "p\u00e4\u00e4st\u00e4isiv\u00e4t", "passive_pos": "p\u00e4\u00e4stett\u00e4isiin", "passive_neg": "ei p\u00e4\u00e4stett\u00e4isi"}, "imp": {"2s": "p\u00e4\u00e4st\u00e4", "2p": "p\u00e4\u00e4st\u00e4k\u00e4\u00e4"}, "part": {"pres": {"active": "p\u00e4\u00e4st\u00e4v\u00e4", "passive": "p\u00e4\u00e4stett\u00e4v\u00e4"}, "past": {"active": "p\u00e4\u00e4st\u00e4nyt", "passive": "p\u00e4\u00e4stetty"}, "agent": {"positive": "p\u00e4\u00e4st\u00e4m\u00e4", "negative": "p\u00e4\u00e4st\u00e4m\u00e4t\u00f6n"}}, "inf": {"ine": "p\u00e4\u00e4st\u00e4m\u00e4ss\u00e4", "ela": "p\u00e4\u00e4st\u00e4m\u00e4st\u00e4", "ill": "p\u00e4\u00e4st\u00e4m\u00e4\u00e4n", "ade": "p\u00e4\u00e4st\u00e4m\u00e4ll\u00e4", "abe": "p\u00e4\u00e4st\u00e4m\u00e4tt\u00e4", "nom": "p\u00e4\u00e4st\u00e4minen"}}}}, {"verb": "hy\u00f6dynt\u00e4\u00e4", "verb_data": {"pos": "1556", "freq": "0.007817", "forms": {"pres": {"1s": "hy\u00f6dynn\u00e4n", "1p": "hy\u00f6dynn\u00e4mme", "2s": "hy\u00f6dynn\u00e4t", "2p": "hy\u00f6dynn\u00e4tte", "3s": "hy\u00f6dynt\u00e4\u00e4", "3p": "hy\u00f6dynt\u00e4v\u00e4t", "passive_pos": "hy\u00f6dynnet\u00e4\u00e4n", "passive_neg": "ei hy\u00f6dynnet\u00e4"}, "past": {"1s": "hy\u00f6dynsin", "1p": "hy\u00f6dynsimme", "2s": "hy\u00f6dynsit", "2p": "hy\u00f6dynsitte", "3s": "hy\u00f6dynsi", "3p": "hy\u00f6dynsiv\u00e4t", "passive_pos": "hy\u00f6dynnettiin", "passive_neg": "ei hy\u00f6dynnetty"}, "cond": {"1s": "hy\u00f6dynt\u00e4isin", "1p": "hy\u00f6dynt\u00e4isimme", "2s": "hy\u00f6dynt\u00e4isit", "2p": "hy\u00f6dynt\u00e4isitte", "3s": "hy\u00f6dynt\u00e4isi", "3p": "hy\u00f6dynt\u00e4isiv\u00e4t", "passive_pos": "hy\u00f6dynnett\u00e4isiin", "passive_neg": "ei hy\u00f6dynnett\u00e4isi"}, "imp": {"2s": "hy\u00f6dynn\u00e4", "2p": "hy\u00f6dynt\u00e4k\u00e4\u00e4"}, "part": {"pres": {"active": "hy\u00f6dynt\u00e4v\u00e4", "passive": "hy\u00f6dynnett\u00e4v\u00e4"}, "past": {"active": "hy\u00f6dynt\u00e4nyt", "passive": "hy\u00f6dynnetty"}, "agent": {"positive": "hy\u00f6dynt\u00e4m\u00e4", "negative": "hy\u00f6dynt\u00e4m\u00e4t\u00f6n"}}, "inf": {"ine": "hy\u00f6dynt\u00e4m\u00e4ss\u00e4", "ela": "hy\u00f6dynt\u00e4m\u00e4st\u00e4", "ill": "hy\u00f6dynt\u00e4m\u00e4\u00e4n", "ade": "hy\u00f6dynt\u00e4m\u00e4ll\u00e4", "abe": "hy\u00f6dynt\u00e4m\u00e4tt\u00e4", "nom": "hy\u00f6dynt\u00e4minen"}}}}, {"verb": "verrata", "verb_data": {"pos": "1558", "freq": "0.0078", "forms": {"pres": {"1s": "vertaan", "1p": "vertaamme", "2s": "vertaat", "2p": "vertaatte", "3s": "vertaa", "3p": "vertaavat", "passive_pos": "verrataan", "passive_neg": "ei verrata"}, "past": {"1s": "vertasin", "1p": "vertasimme", "2s": "vertasit", "2p": "vertasitte", "3s": "vertasi", "3p": "vertasivat", "passive_pos": "verrattiin", "passive_neg": "ei verrattu"}, "cond": {"1s": "vertaisin", "1p": "vertaisimme", "2s": "vertaisit", "2p": "vertaisitte", "3s": "vertaisi", "3p": "vertaisivat", "passive_pos": "verrattaisiin", "passive_neg": "ei verrattaisi"}, "imp": {"2s": "vertaa", "2p": "verratkaa"}, "part": {"pres": {"active": "vertaava", "passive": "verrattava"}, "past": {"active": "verrannut", "passive": "verrattu"}, "agent": {"positive": "vertaama", "negative": "vertaamaton"}}, "inf": {"ine": "vertaamassa", "ela": "vertaamasta", "ill": "vertaamaan", "ade": "vertaamalla", "abe": "vertaamatta", "nom": "vertaaminen"}}}}, {"verb": "asettua", "verb_data": {"pos": "1560", "freq": "0.007788", "forms": {"pres": {"1s": "asetun", "1p": "asetumme", "2s": "asetut", "2p": "asetutte", "3s": "asettuu", "3p": "asettuvat", "passive_pos": "asetutaan", "passive_neg": "ei asetuta"}, "past": {"1s": "asetuin", "1p": "asetuimme", "2s": "asetuit", "2p": "asetuitte", "3s": "asettui", "3p": "asettuivat", "passive_pos": "asetuttiin", "passive_neg": "ei asetuttu"}, "cond": {"1s": "asettuisin", "1p": "asettuisimme", "2s": "asettuisit", "2p": "asettuisitte", "3s": "asettuisi", "3p": "asettuisivat", "passive_pos": "asetuttaisiin", "passive_neg": "ei asetuttaisi"}, "imp": {"2s": "asetu", "2p": "asettukaa"}, "part": {"pres": {"active": "asettuva", "passive": "asetuttava"}, "past": {"active": "asettunut", "passive": "asetuttu"}, "agent": {"positive": "asettuma", "negative": "asettumaton"}}, "inf": {"ine": "asettumassa", "ela": "asettumasta", "ill": "asettumaan", "ade": "asettumalla", "abe": "asettumatta", "nom": "asettuminen"}}}}, {"verb": "matkustaa", "verb_data": {"pos": "1562", "freq": "0.007784", "forms": {"pres": {"1s": "matkustan", "1p": "matkustamme", "2s": "matkustat", "2p": "matkustatte", "3s": "matkustaa", "3p": "matkustavat", "passive_pos": "matkustetaan", "passive_neg": "ei matkusteta"}, "past": {"1s": "matkustin", "1p": "matkustimme", "2s": "matkustit", "2p": "matkustitte", "3s": "matkusti", "3p": "matkustivat", "passive_pos": "matkustettiin", "passive_neg": "ei matkustettu"}, "cond": {"1s": "matkustaisin", "1p": "matkustaisimme", "2s": "matkustaisit", "2p": "matkustaisitte", "3s": "matkustaisi", "3p": "matkustaisivat", "passive_pos": "matkustettaisiin", "passive_neg": "ei matkustettaisi"}, "imp": {"2s": "matkusta", "2p": "matkustakaa"}, "part": {"pres": {"active": "matkustava", "passive": "matkustettava"}, "past": {"active": "matkustanut", "passive": "matkustettu"}, "agent": {"positive": "matkustama", "negative": "matkustamaton"}}, "inf": {"ine": "matkustamassa", "ela": "matkustamasta", "ill": "matkustamaan", "ade": "matkustamalla", "abe": "matkustamatta", "nom": "matkustaminen"}}}}, {"verb": "levit\u00e4", "verb_data": {"pos": "1563", "freq": "0.007779", "forms": {"pres": {"1s": "levi\u00e4n", "1p": "levi\u00e4mme", "2s": "levi\u00e4t", "2p": "levi\u00e4tte", "3s": "levi\u00e4\u00e4", "3p": "levi\u00e4v\u00e4t", "passive_pos": "levit\u00e4\u00e4n", "passive_neg": "ei levit\u00e4"}, "past": {"1s": "levisin", "1p": "levisimme", "2s": "levisit", "2p": "levisitte", "3s": "levisi", "3p": "levisiv\u00e4t", "passive_pos": "levittiin", "passive_neg": "ei levitty"}, "cond": {"1s": "levi\u00e4isin", "1p": "levi\u00e4isimme", "2s": "levi\u00e4isit", "2p": "levi\u00e4isitte", "3s": "levi\u00e4isi", "3p": "levi\u00e4isiv\u00e4t", "passive_pos": "levitt\u00e4isiin", "passive_neg": "ei levitt\u00e4isi"}, "imp": {"2s": "levi\u00e4", "2p": "levitk\u00e4\u00e4"}, "part": {"pres": {"active": "levi\u00e4v\u00e4", "passive": "levitt\u00e4v\u00e4"}, "past": {"active": "levinnyt", "passive": "levitty"}, "agent": {"positive": "levi\u00e4m\u00e4", "negative": "levi\u00e4m\u00e4t\u00f6n"}}, "inf": {"ine": "levi\u00e4m\u00e4ss\u00e4", "ela": "levi\u00e4m\u00e4st\u00e4", "ill": "levi\u00e4m\u00e4\u00e4n", "ade": "levi\u00e4m\u00e4ll\u00e4", "abe": "levi\u00e4m\u00e4tt\u00e4", "nom": "levi\u00e4minen"}}}}, {"verb": "pelastaa", "verb_data": {"pos": "1567", "freq": "0.007766", "forms": {"pres": {"1s": "pelastan", "1p": "pelastamme", "2s": "pelastat", "2p": "pelastatte", "3s": "pelastaa", "3p": "pelastavat", "passive_pos": "pelastetaan", "passive_neg": "ei pelasteta"}, "past": {"1s": "pelastin", "1p": "pelastimme", "2s": "pelastit", "2p": "pelastitte", "3s": "pelasti", "3p": "pelastivat", "passive_pos": "pelastettiin", "passive_neg": "ei pelastettu"}, "cond": {"1s": "pelastaisin", "1p": "pelastaisimme", "2s": "pelastaisit", "2p": "pelastaisitte", "3s": "pelastaisi", "3p": "pelastaisivat", "passive_pos": "pelastettaisiin", "passive_neg": "ei pelastettaisi"}, "imp": {"2s": "pelasta", "2p": "pelastakaa"}, "part": {"pres": {"active": "pelastava", "passive": "pelastettava"}, "past": {"active": "pelastanut", "passive": "pelastettu"}, "agent": {"positive": "pelastama", "negative": "pelastamaton"}}, "inf": {"ine": "pelastamassa", "ela": "pelastamasta", "ill": "pelastamaan", "ade": "pelastamalla", "abe": "pelastamatta", "nom": "pelastaminen"}}}}, {"verb": "luonnehtia", "verb_data": {"pos": "1585", "freq": "0.007614", "forms": {"pres": {"1s": "luonnehdin", "1p": "luonnehdimme", "2s": "luonnehdit", "2p": "luonnehditte", "3s": "luonnehtii", "3p": "luonnehtivat", "passive_pos": "luonnehditaan", "passive_neg": "ei luonnehdita"}, "past": {"1s": "luonnehdin", "1p": "luonnehdimme", "2s": "luonnehdit", "2p": "luonnehditte", "3s": "luonnehti", "3p": "luonnehtivat", "passive_pos": "luonnehdittiin", "passive_neg": "ei luonnehdittu"}, "cond": {"1s": "luonnehtisin", "1p": "luonnehtisimme", "2s": "luonnehtisit", "2p": "luonnehtisitte", "3s": "luonnehtisi", "3p": "luonnehtisivat", "passive_pos": "luonnehdittaisiin", "passive_neg": "ei luonnehdittaisi"}, "imp": {"2s": "luonnehdi", "2p": "luonnehtikaa"}, "part": {"pres": {"active": "luonnehtiva", "passive": "luonnehdittava"}, "past": {"active": "luonnehtinut", "passive": "luonnehdittu"}, "agent": {"positive": "luonnehtima", "negative": "luonnehtimaton"}}, "inf": {"ine": "luonnehtimassa", "ela": "luonnehtimasta", "ill": "luonnehtimaan", "ade": "luonnehtimalla", "abe": "luonnehtimatta", "nom": "luonnehtiminen"}}}}, {"verb": "kuvitella", "verb_data": {"pos": "1593", "freq": "0.007579", "forms": {"pres": {"1s": "kuvittelen", "1p": "kuvittelemme", "2s": "kuvittelet", "2p": "kuvittelette", "3s": "kuvittelee", "3p": "kuvittelevat", "passive_pos": "kuvitellaan", "passive_neg": "ei kuvitella"}, "past": {"1s": "kuvittelin", "1p": "kuvittelimme", "2s": "kuvittelit", "2p": "kuvittelitte", "3s": "kuvitteli", "3p": "kuvittelivat", "passive_pos": "kuviteltiin", "passive_neg": "ei kuviteltu"}, "cond": {"1s": "kuvittelisin", "1p": "kuvittelisimme", "2s": "kuvittelisit", "2p": "kuvittelisitte", "3s": "kuvittelisi", "3p": "kuvittelisivat", "passive_pos": "kuviteltaisiin", "passive_neg": "ei kuviteltaisi"}, "imp": {"2s": "kuvittele", "2p": "kuvitelkaa"}, "part": {"pres": {"active": "kuvitteleva", "passive": "kuviteltava"}, "past": {"active": "kuvitellut", "passive": "kuviteltu"}, "agent": {"positive": "kuvittelema", "negative": "kuvittelematon"}}, "inf": {"ine": "kuvittelemassa", "ela": "kuvittelemasta", "ill": "kuvittelemaan", "ade": "kuvittelemalla", "abe": "kuvittelematta", "nom": "kuvitteleminen"}}}}, {"verb": "tuhota", "verb_data": {"pos": "1604", "freq": "0.007516", "forms": {"pres": {"1s": "tuhoan", "1p": "tuhoamme", "2s": "tuhoat", "2p": "tuhoatte", "3s": "tuhoaa", "3p": "tuhoavat", "passive_pos": "tuhotaan", "passive_neg": "ei tuhota"}, "past": {"1s": "tuhosin", "1p": "tuhosimme", "2s": "tuhosit", "2p": "tuhositte", "3s": "tuhosi", "3p": "tuhosivat", "passive_pos": "tuhottiin", "passive_neg": "ei tuhottu"}, "cond": {"1s": "tuhoisin", "1p": "tuhoisimme", "2s": "tuhoisit", "2p": "tuhoisitte", "3s": "tuhoisi", "3p": "tuhoisivat", "passive_pos": "tuhottaisiin", "passive_neg": "ei tuhottaisi"}, "imp": {"2s": "tuhoa", "2p": "tuhotkaa"}, "part": {"pres": {"active": "tuhoava", "passive": "tuhottava"}, "past": {"active": "tuhonnut", "passive": "tuhottu"}, "agent": {"positive": "tuhoama", "negative": "tuhoamaton"}}, "inf": {"ine": "tuhoamassa", "ela": "tuhoamasta", "ill": "tuhoamaan", "ade": "tuhoamalla", "abe": "tuhoamatta", "nom": "tuhoaminen"}}}}, {"verb": "sitoutua", "verb_data": {"pos": "1607", "freq": "0.007495", "forms": {"pres": {"1s": "sitoudun", "1p": "sitoudumme", "2s": "sitoudut", "2p": "sitoudutte", "3s": "sitoutuu", "3p": "sitoutuvat", "passive_pos": "sitoudutaan", "passive_neg": "ei sitouduta"}, "past": {"1s": "sitouduin", "1p": "sitouduimme", "2s": "sitouduit", "2p": "sitouduitte", "3s": "sitoutui", "3p": "sitoutuivat", "passive_pos": "sitouduttiin", "passive_neg": "ei sitouduttu"}, "cond": {"1s": "sitoutuisin", "1p": "sitoutuisimme", "2s": "sitoutuisit", "2p": "sitoutuisitte", "3s": "sitoutuisi", "3p": "sitoutuisivat", "passive_pos": "sitouduttaisiin", "passive_neg": "ei sitouduttaisi"}, "imp": {"2s": "sitoudu", "2p": "sitoutukaa"}, "part": {"pres": {"active": "sitoutuva", "passive": "sitouduttava"}, "past": {"active": "sitoutunut", "passive": "sitouduttu"}, "agent": {"positive": "sitoutuma", "negative": "sitoutumaton"}}, "inf": {"ine": "sitoutumassa", "ela": "sitoutumasta", "ill": "sitoutumaan", "ade": "sitoutumalla", "abe": "sitoutumatta", "nom": "sitoutuminen"}}}}, {"verb": "kiist\u00e4\u00e4", "verb_data": {"pos": "1608", "freq": "0.007494", "forms": {"pres": {"1s": "kiist\u00e4n", "1p": "kiist\u00e4mme", "2s": "kiist\u00e4t", "2p": "kiist\u00e4tte", "3s": "kiist\u00e4\u00e4", "3p": "kiist\u00e4v\u00e4t", "passive_pos": "kiistet\u00e4\u00e4n", "passive_neg": "ei kiistet\u00e4"}, "past": {"1s": "kiistin", "1p": "kiistimme", "2s": "kiistit", "2p": "kiistitte", "3s": "kiisti", "3p": "kiistiv\u00e4t", "passive_pos": "kiistettiin", "passive_neg": "ei kiistetty"}, "cond": {"1s": "kiist\u00e4isin", "1p": "kiist\u00e4isimme", "2s": "kiist\u00e4isit", "2p": "kiist\u00e4isitte", "3s": "kiist\u00e4isi", "3p": "kiist\u00e4isiv\u00e4t", "passive_pos": "kiistett\u00e4isiin", "passive_neg": "ei kiistett\u00e4isi"}, "imp": {"2s": "kiist\u00e4", "2p": "kiist\u00e4k\u00e4\u00e4"}, "part": {"pres": {"active": "kiist\u00e4v\u00e4", "passive": "kiistett\u00e4v\u00e4"}, "past": {"active": "kiist\u00e4nyt", "passive": "kiistetty"}, "agent": {"positive": "kiist\u00e4m\u00e4", "negative": "kiist\u00e4m\u00e4t\u00f6n"}}, "inf": {"ine": "kiist\u00e4m\u00e4ss\u00e4", "ela": "kiist\u00e4m\u00e4st\u00e4", "ill": "kiist\u00e4m\u00e4\u00e4n", "ade": "kiist\u00e4m\u00e4ll\u00e4", "abe": "kiist\u00e4m\u00e4tt\u00e4", "nom": "kiist\u00e4minen"}}}}, {"verb": "tappaa", "verb_data": {"pos": "1610", "freq": "0.007489", "forms": {"pres": {"1s": "tapan", "1p": "tapamme", "2s": "tapat", "2p": "tapatte", "3s": "tappaa", "3p": "tappavat", "passive_pos": "tapetaan", "passive_neg": "ei tapeta"}, "past": {"1s": "tapoin", "1p": "tapoimme", "2s": "tapoit", "2p": "tapoitte", "3s": "tappoi", "3p": "tappoivat", "passive_pos": "tapettiin", "passive_neg": "ei tapettu"}, "cond": {"1s": "tappaisin", "1p": "tappaisimme", "2s": "tappaisit", "2p": "tappaisitte", "3s": "tappaisi", "3p": "tappaisivat", "passive_pos": "tapettaisiin", "passive_neg": "ei tapettaisi"}, "imp": {"2s": "tapa", "2p": "tappakaa"}, "part": {"pres": {"active": "tappava", "passive": "tapettava"}, "past": {"active": "tappanut", "passive": "tapettu"}, "agent": {"positive": "tappama", "negative": "tappamaton"}}, "inf": {"ine": "tappamassa", "ela": "tappamasta", "ill": "tappamaan", "ade": "tappamalla", "abe": "tappamatta", "nom": "tappaminen"}}}}, {"verb": "paeta", "verb_data": {"pos": "1612", "freq": "0.007477", "forms": {"pres": {"1s": "pakenen", "1p": "pakenemme", "2s": "pakenet", "2p": "pakenette", "3s": "pakenee", "3p": "pakenevat", "passive_pos": "paetaan", "passive_neg": "ei paeta"}, "past": {"1s": "pakenin", "1p": "pakenimme", "2s": "pakenit", "2p": "pakenitte", "3s": "pakeni", "3p": "pakenivat", "passive_pos": "paettiin", "passive_neg": "ei paettu"}, "cond": {"1s": "pakenisin", "1p": "pakenisimme", "2s": "pakenisit", "2p": "pakenisitte", "3s": "pakenisi", "3p": "pakenisivat", "passive_pos": "paettaisiin", "passive_neg": "ei paettaisi"}, "imp": {"2s": "pakene", "2p": "paetkaa"}, "part": {"pres": {"active": "pakeneva", "passive": "paettava"}, "past": {"active": "paennut", "passive": "paettu"}, "agent": {"positive": "pakenema", "negative": "pakenematon"}}, "inf": {"ine": "pakenemassa", "ela": "pakenemasta", "ill": "pakenemaan", "ade": "pakenemalla", "abe": "pakenematta", "nom": "pakeneminen"}}}}, {"verb": "harrastaa", "verb_data": {"pos": "1615", "freq": "0.007465", "forms": {"pres": {"1s": "harrastan", "1p": "harrastamme", "2s": "harrastat", "2p": "harrastatte", "3s": "harrastaa", "3p": "harrastavat", "passive_pos": "harrastetaan", "passive_neg": "ei harrasteta"}, "past": {"1s": "harrastin", "1p": "harrastimme", "2s": "harrastit", "2p": "harrastitte", "3s": "harrasti", "3p": "harrastivat", "passive_pos": "harrastettiin", "passive_neg": "ei harrastettu"}, "cond": {"1s": "harrastaisin", "1p": "harrastaisimme", "2s": "harrastaisit", "2p": "harrastaisitte", "3s": "harrastaisi", "3p": "harrastaisivat", "passive_pos": "harrastettaisiin", "passive_neg": "ei harrastettaisi"}, "imp": {"2s": "harrasta", "2p": "harrastakaa"}, "part": {"pres": {"active": "harrastava", "passive": "harrastettava"}, "past": {"active": "harrastanut", "passive": "harrastettu"}, "agent": {"positive": "harrastama", "negative": "harrastamaton"}}, "inf": {"ine": "harrastamassa", "ela": "harrastamasta", "ill": "harrastamaan", "ade": "harrastamalla", "abe": "harrastamatta", "nom": "harrastaminen"}}}}, {"verb": "p\u00e4rj\u00e4t\u00e4", "verb_data": {"pos": "1618", "freq": "0.00745", "forms": {"pres": {"1s": "p\u00e4rj\u00e4\u00e4n", "1p": "p\u00e4rj\u00e4\u00e4mme", "2s": "p\u00e4rj\u00e4\u00e4t", "2p": "p\u00e4rj\u00e4\u00e4tte", "3s": "p\u00e4rj\u00e4\u00e4", "3p": "p\u00e4rj\u00e4\u00e4v\u00e4t", "passive_pos": "p\u00e4rj\u00e4t\u00e4\u00e4n", "passive_neg": "ei p\u00e4rj\u00e4t\u00e4"}, "past": {"1s": "p\u00e4rj\u00e4sin", "1p": "p\u00e4rj\u00e4simme", "2s": "p\u00e4rj\u00e4sit", "2p": "p\u00e4rj\u00e4sitte", "3s": "p\u00e4rj\u00e4si", "3p": "p\u00e4rj\u00e4siv\u00e4t", "passive_pos": "p\u00e4rj\u00e4ttiin", "passive_neg": "ei p\u00e4rj\u00e4tty"}, "cond": {"1s": "p\u00e4rj\u00e4isin", "1p": "p\u00e4rj\u00e4isimme", "2s": "p\u00e4rj\u00e4isit", "2p": "p\u00e4rj\u00e4isitte", "3s": "p\u00e4rj\u00e4isi", "3p": "p\u00e4rj\u00e4isiv\u00e4t", "passive_pos": "p\u00e4rj\u00e4tt\u00e4isiin", "passive_neg": "ei p\u00e4rj\u00e4tt\u00e4isi"}, "imp": {"2s": "p\u00e4rj\u00e4\u00e4", "2p": "p\u00e4rj\u00e4tk\u00e4\u00e4"}, "part": {"pres": {"active": "p\u00e4rj\u00e4\u00e4v\u00e4", "passive": "p\u00e4rj\u00e4tt\u00e4v\u00e4"}, "past": {"active": "p\u00e4rj\u00e4nnyt", "passive": "p\u00e4rj\u00e4tty"}, "agent": {"positive": "p\u00e4rj\u00e4\u00e4m\u00e4", "negative": "p\u00e4rj\u00e4\u00e4m\u00e4t\u00f6n"}}, "inf": {"ine": "p\u00e4rj\u00e4\u00e4m\u00e4ss\u00e4", "ela": "p\u00e4rj\u00e4\u00e4m\u00e4st\u00e4", "ill": "p\u00e4rj\u00e4\u00e4m\u00e4\u00e4n", "ade": "p\u00e4rj\u00e4\u00e4m\u00e4ll\u00e4", "abe": "p\u00e4rj\u00e4\u00e4m\u00e4tt\u00e4", "nom": "p\u00e4rj\u00e4\u00e4minen"}}}}, {"verb": "astua", "verb_data": {"pos": "1620", "freq": "0.007439", "forms": {"pres": {"1s": "astun", "1p": "astumme", "2s": "astut", "2p": "astutte", "3s": "astuu", "3p": "astuvat", "passive_pos": "astutaan", "passive_neg": "ei astuta"}, "past": {"1s": "astuin", "1p": "astuimme", "2s": "astuit", "2p": "astuitte", "3s": "astui", "3p": "astuivat", "passive_pos": "astuttiin", "passive_neg": "ei astuttu"}, "cond": {"1s": "astuisin", "1p": "astuisimme", "2s": "astuisit", "2p": "astuisitte", "3s": "astuisi", "3p": "astuisivat", "passive_pos": "astuttaisiin", "passive_neg": "ei astuttaisi"}, "imp": {"2s": "astu", "2p": "astukaa"}, "part": {"pres": {"active": "astuva", "passive": "astuttava"}, "past": {"active": "astunut", "passive": "astuttu"}, "agent": {"positive": "astuma", "negative": "astumaton"}}, "inf": {"ine": "astumassa", "ela": "astumasta", "ill": "astumaan", "ade": "astumalla", "abe": "astumatta", "nom": "astuminen"}}}}, {"verb": "peri\u00e4", "verb_data": {"pos": "1634", "freq": "0.007348", "forms": {"pres": {"1s": "perin", "1p": "perimme", "2s": "perit", "2p": "peritte", "3s": "perii", "3p": "periv\u00e4t", "passive_pos": "perit\u00e4\u00e4n", "passive_neg": "ei perit\u00e4"}, "past": {"1s": "perin", "1p": "perimme", "2s": "perit", "2p": "peritte", "3s": "peri", "3p": "periv\u00e4t", "passive_pos": "perittiin", "passive_neg": "ei peritty"}, "cond": {"1s": "perisin", "1p": "perisimme", "2s": "perisit", "2p": "perisitte", "3s": "perisi", "3p": "perisiv\u00e4t", "passive_pos": "peritt\u00e4isiin", "passive_neg": "ei peritt\u00e4isi"}, "imp": {"2s": "peri", "2p": "perik\u00e4\u00e4"}, "part": {"pres": {"active": "periv\u00e4", "passive": "peritt\u00e4v\u00e4"}, "past": {"active": "perinyt", "passive": "peritty"}, "agent": {"positive": "perim\u00e4", "negative": "perim\u00e4t\u00f6n"}}, "inf": {"ine": "perim\u00e4ss\u00e4", "ela": "perim\u00e4st\u00e4", "ill": "perim\u00e4\u00e4n", "ade": "perim\u00e4ll\u00e4", "abe": "perim\u00e4tt\u00e4", "nom": "periminen"}}}}, {"verb": "todistaa", "verb_data": {"pos": "1635", "freq": "0.007348", "forms": {"pres": {"1s": "todistan", "1p": "todistamme", "2s": "todistat", "2p": "todistatte", "3s": "todistaa", "3p": "todistavat", "passive_pos": "todistetaan", "passive_neg": "ei todisteta"}, "past": {"1s": "todistin", "1p": "todistimme", "2s": "todistit", "2p": "todistitte", "3s": "todisti", "3p": "todistivat", "passive_pos": "todistettiin", "passive_neg": "ei todistettu"}, "cond": {"1s": "todistaisin", "1p": "todistaisimme", "2s": "todistaisit", "2p": "todistaisitte", "3s": "todistaisi", "3p": "todistaisivat", "passive_pos": "todistettaisiin", "passive_neg": "ei todistettaisi"}, "imp": {"2s": "todista", "2p": "todistakaa"}, "part": {"pres": {"active": "todistava", "passive": "todistettava"}, "past": {"active": "todistanut", "passive": "todistettu"}, "agent": {"positive": "todistama", "negative": "todistamaton"}}, "inf": {"ine": "todistamassa", "ela": "todistamasta", "ill": "todistamaan", "ade": "todistamalla", "abe": "todistamatta", "nom": "todistaminen"}}}}, {"verb": "soida", "verb_data": {"pos": "1641", "freq": "0.007309", "forms": {"pres": {"1s": "soin", "1p": "soimme", "2s": "soit", "2p": "soitte", "3s": "soi", "3p": "soivat", "passive_pos": "soidaan", "passive_neg": "ei soida"}, "past": {"1s": "soin", "1p": "soimme", "2s": "soit", "2p": "soitte", "3s": "soi", "3p": "soivat", "passive_pos": "soitiin", "passive_neg": "ei soitu"}, "cond": {"1s": "soisin", "1p": "soisimme", "2s": "soisit", "2p": "soisitte", "3s": "soisi", "3p": "soisivat", "passive_pos": "soitaisiin", "passive_neg": "ei soitaisi"}, "imp": {"2s": "soi", "2p": "soikaa"}, "part": {"pres": {"active": "soiva", "passive": "soitava"}, "past": {"active": "soinut", "passive": "soitu"}, "agent": {"positive": "soima", "negative": "soimaton"}}, "inf": {"ine": "soimassa", "ela": "soimasta", "ill": "soimaan", "ade": "soimalla", "abe": "soimatta", "nom": "soiminen"}}}}, {"verb": "tulkita", "verb_data": {"pos": "1645", "freq": "0.007288", "forms": {"pres": {"1s": "tulkitsen", "1p": "tulkitsemme", "2s": "tulkitset", "2p": "tulkitsette", "3s": "tulkitsee", "3p": "tulkitsevat", "passive_pos": "tulkitaan", "passive_neg": "ei tulkita"}, "past": {"1s": "tulkitsin", "1p": "tulkitsimme", "2s": "tulkitsit", "2p": "tulkitsitte", "3s": "tulkitsi", "3p": "tulkitsivat", "passive_pos": "tulkittiin", "passive_neg": "ei tulkittu"}, "cond": {"1s": "tulkitsisin", "1p": "tulkitsisimme", "2s": "tulkitsisit", "2p": "tulkitsisitte", "3s": "tulkitsisi", "3p": "tulkitsisivat", "passive_pos": "tulkittaisiin", "passive_neg": "ei tulkittaisi"}, "imp": {"2s": "tulkitse", "2p": "tulkitkaa"}, "part": {"pres": {"active": "tulkitseva", "passive": "tulkittava"}, "past": {"active": "tulkinnut", "passive": "tulkittu"}, "agent": {"positive": "tulkitsema", "negative": "tulkitsematon"}}, "inf": {"ine": "tulkitsemassa", "ela": "tulkitsemasta", "ill": "tulkitsemaan", "ade": "tulkitsemalla", "abe": "tulkitsematta", "nom": "tulkitseminen"}}}}, {"verb": "vapauttaa", "verb_data": {"pos": "1648", "freq": "0.007285", "forms": {"pres": {"1s": "vapautan", "1p": "vapautamme", "2s": "vapautat", "2p": "vapautatte", "3s": "vapauttaa", "3p": "vapauttavat", "passive_pos": "vapautetaan", "passive_neg": "ei vapauteta"}, "past": {"1s": "vapautin", "1p": "vapautimme", "2s": "vapautit", "2p": "vapautitte", "3s": "vapautti", "3p": "vapauttivat", "passive_pos": "vapautettiin", "passive_neg": "ei vapautettu"}, "cond": {"1s": "vapauttaisin", "1p": "vapauttaisimme", "2s": "vapauttaisit", "2p": "vapauttaisitte", "3s": "vapauttaisi", "3p": "vapauttaisivat", "passive_pos": "vapautettaisiin", "passive_neg": "ei vapautettaisi"}, "imp": {"2s": "vapauta", "2p": "vapauttakaa"}, "part": {"pres": {"active": "vapauttava", "passive": "vapautettava"}, "past": {"active": "vapauttanut", "passive": "vapautettu"}, "agent": {"positive": "vapauttama", "negative": "vapauttamaton"}}, "inf": {"ine": "vapauttamassa", "ela": "vapauttamasta", "ill": "vapauttamaan", "ade": "vapauttamalla", "abe": "vapauttamatta", "nom": "vapauttaminen"}}}}, {"verb": "ilmet\u00e4", "verb_data": {"pos": "1652", "freq": "0.007261", "forms": {"pres": {"1s": "ilmenen", "1p": "ilmenemme", "2s": "ilmenet", "2p": "ilmenette", "3s": "ilmenee", "3p": "ilmenev\u00e4t", "passive_pos": "ilmet\u00e4\u00e4n", "passive_neg": "ei ilmet\u00e4"}, "past": {"1s": "ilmenin", "1p": "ilmenimme", "2s": "ilmenit", "2p": "ilmenitte", "3s": "ilmeni", "3p": "ilmeniv\u00e4t", "passive_pos": "ilmettiin", "passive_neg": "ei ilmetty"}, "cond": {"1s": "ilmenisin", "1p": "ilmenisimme", "2s": "ilmenisit", "2p": "ilmenisitte", "3s": "ilmenisi", "3p": "ilmenisiv\u00e4t", "passive_pos": "ilmett\u00e4isiin", "passive_neg": "ei ilmett\u00e4isi"}, "imp": {"2s": "ilmene", "2p": "ilmetk\u00e4\u00e4"}, "part": {"pres": {"active": "ilmenev\u00e4", "passive": "ilmett\u00e4v\u00e4"}, "past": {"active": "ilmennyt", "passive": "ilmetty"}, "agent": {"positive": "ilmenem\u00e4", "negative": "ilmenem\u00e4t\u00f6n"}}, "inf": {"ine": "ilmenem\u00e4ss\u00e4", "ela": "ilmenem\u00e4st\u00e4", "ill": "ilmenem\u00e4\u00e4n", "ade": "ilmenem\u00e4ll\u00e4", "abe": "ilmenem\u00e4tt\u00e4", "nom": "ilmeneminen"}}}}, {"verb": "keksi\u00e4", "verb_data": {"pos": "1653", "freq": "0.007249", "forms": {"pres": {"1s": "keksin", "1p": "keksimme", "2s": "keksit", "2p": "keksitte", "3s": "keksii", "3p": "keksiv\u00e4t", "passive_pos": "keksit\u00e4\u00e4n", "passive_neg": "ei keksit\u00e4"}, "past": {"1s": "keksin", "1p": "keksimme", "2s": "keksit", "2p": "keksitte", "3s": "keksi", "3p": "keksiv\u00e4t", "passive_pos": "keksittiin", "passive_neg": "ei keksitty"}, "cond": {"1s": "keksisin", "1p": "keksisimme", "2s": "keksisit", "2p": "keksisitte", "3s": "keksisi", "3p": "keksisiv\u00e4t", "passive_pos": "keksitt\u00e4isiin", "passive_neg": "ei keksitt\u00e4isi"}, "imp": {"2s": "keksi", "2p": "keksik\u00e4\u00e4"}, "part": {"pres": {"active": "keksiv\u00e4", "passive": "keksitt\u00e4v\u00e4"}, "past": {"active": "keksinyt", "passive": "keksitty"}, "agent": {"positive": "keksim\u00e4", "negative": "keksim\u00e4t\u00f6n"}}, "inf": {"ine": "keksim\u00e4ss\u00e4", "ela": "keksim\u00e4st\u00e4", "ill": "keksim\u00e4\u00e4n", "ade": "keksim\u00e4ll\u00e4", "abe": "keksim\u00e4tt\u00e4", "nom": "keksiminen"}}}}, {"verb": "sitoa", "verb_data": {"pos": "1659", "freq": "0.007219", "forms": {"pres": {"1s": "sidon", "1p": "sidomme", "2s": "sidot", "2p": "sidotte", "3s": "sitoo", "3p": "sitovat", "passive_pos": "sidotaan", "passive_neg": "ei sidota"}, "past": {"1s": "sidoin", "1p": "sidoimme", "2s": "sidoit", "2p": "sidoitte", "3s": "sitoi", "3p": "sitoivat", "passive_pos": "sidottiin", "passive_neg": "ei sidottu"}, "cond": {"1s": "sitoisin", "1p": "sitoisimme", "2s": "sitoisit", "2p": "sitoisitte", "3s": "sitoisi", "3p": "sitoisivat", "passive_pos": "sidottaisiin", "passive_neg": "ei sidottaisi"}, "imp": {"2s": "sido", "2p": "sitokaa"}, "part": {"pres": {"active": "sitova", "passive": "sidottava"}, "past": {"active": "sitonut", "passive": "sidottu"}, "agent": {"positive": "sitoma", "negative": "sitomaton"}}, "inf": {"ine": "sitomassa", "ela": "sitomasta", "ill": "sitomaan", "ade": "sitomalla", "abe": "sitomatta", "nom": "sitominen"}}}}, {"verb": "poistua", "verb_data": {"pos": "1679", "freq": "0.007093", "forms": {"pres": {"1s": "poistun", "1p": "poistumme", "2s": "poistut", "2p": "poistutte", "3s": "poistuu", "3p": "poistuvat", "passive_pos": "poistutaan", "passive_neg": "ei poistuta"}, "past": {"1s": "poistuin", "1p": "poistuimme", "2s": "poistuit", "2p": "poistuitte", "3s": "poistui", "3p": "poistuivat", "passive_pos": "poistuttiin", "passive_neg": "ei poistuttu"}, "cond": {"1s": "poistuisin", "1p": "poistuisimme", "2s": "poistuisit", "2p": "poistuisitte", "3s": "poistuisi", "3p": "poistuisivat", "passive_pos": "poistuttaisiin", "passive_neg": "ei poistuttaisi"}, "imp": {"2s": "poistu", "2p": "poistukaa"}, "part": {"pres": {"active": "poistuva", "passive": "poistuttava"}, "past": {"active": "poistunut", "passive": "poistuttu"}, "agent": {"positive": "poistuma", "negative": "poistumaton"}}, "inf": {"ine": "poistumassa", "ela": "poistumasta", "ill": "poistumaan", "ade": "poistumalla", "abe": "poistumatta", "nom": "poistuminen"}}}}, {"verb": "kysell\u00e4", "verb_data": {"pos": "1681", "freq": "0.007084", "forms": {"pres": {"1s": "kyselen", "1p": "kyselemme", "2s": "kyselet", "2p": "kyselette", "3s": "kyselee", "3p": "kyselev\u00e4t", "passive_pos": "kysell\u00e4\u00e4n", "passive_neg": "ei kysell\u00e4"}, "past": {"1s": "kyselin", "1p": "kyselimme", "2s": "kyselit", "2p": "kyselitte", "3s": "kyseli", "3p": "kyseliv\u00e4t", "passive_pos": "kyseltiin", "passive_neg": "ei kyselty"}, "cond": {"1s": "kyselisin", "1p": "kyselisimme", "2s": "kyselisit", "2p": "kyselisitte", "3s": "kyselisi", "3p": "kyselisiv\u00e4t", "passive_pos": "kyselt\u00e4isiin", "passive_neg": "ei kyselt\u00e4isi"}, "imp": {"2s": "kysele", "2p": "kyselk\u00e4\u00e4"}, "part": {"pres": {"active": "kyselev\u00e4", "passive": "kyselt\u00e4v\u00e4"}, "past": {"active": "kysellyt", "passive": "kyselty"}, "agent": {"positive": "kyselem\u00e4", "negative": "kyselem\u00e4t\u00f6n"}}, "inf": {"ine": "kyselem\u00e4ss\u00e4", "ela": "kyselem\u00e4st\u00e4", "ill": "kyselem\u00e4\u00e4n", "ade": "kyselem\u00e4ll\u00e4", "abe": "kyselem\u00e4tt\u00e4", "nom": "kyseleminen"}}}}, {"verb": "koostua", "verb_data": {"pos": "1689", "freq": "0.007045", "forms": {"pres": {"1s": "koostun", "1p": "koostumme", "2s": "koostut", "2p": "koostutte", "3s": "koostuu", "3p": "koostuvat", "passive_pos": "koostutaan", "passive_neg": "ei koostuta"}, "past": {"1s": "koostuin", "1p": "koostuimme", "2s": "koostuit", "2p": "koostuitte", "3s": "koostui", "3p": "koostuivat", "passive_pos": "koostuttiin", "passive_neg": "ei koostuttu"}, "cond": {"1s": "koostuisin", "1p": "koostuisimme", "2s": "koostuisit", "2p": "koostuisitte", "3s": "koostuisi", "3p": "koostuisivat", "passive_pos": "koostuttaisiin", "passive_neg": "ei koostuttaisi"}, "imp": {"2s": "koostu", "2p": "koostukaa"}, "part": {"pres": {"active": "koostuva", "passive": "koostuttava"}, "past": {"active": "koostunut", "passive": "koostuttu"}, "agent": {"positive": "koostuma", "negative": "koostumaton"}}, "inf": {"ine": "koostumassa", "ela": "koostumasta", "ill": "koostumaan", "ade": "koostumalla", "abe": "koostumatta", "nom": "koostuminen"}}}}, {"verb": "v\u00e4ltt\u00e4\u00e4", "verb_data": {"pos": "1690", "freq": "0.007044", "forms": {"pres": {"1s": "v\u00e4lt\u00e4n", "1p": "v\u00e4lt\u00e4mme", "2s": "v\u00e4lt\u00e4t", "2p": "v\u00e4lt\u00e4tte", "3s": "v\u00e4ltt\u00e4\u00e4", "3p": "v\u00e4ltt\u00e4v\u00e4t", "passive_pos": "v\u00e4ltet\u00e4\u00e4n", "passive_neg": "ei v\u00e4ltet\u00e4"}, "past": {"1s": "v\u00e4ltin", "1p": "v\u00e4ltimme", "2s": "v\u00e4ltit", "2p": "v\u00e4ltitte", "3s": "v\u00e4ltti", "3p": "v\u00e4lttiv\u00e4t", "passive_pos": "v\u00e4ltettiin", "passive_neg": "ei v\u00e4ltetty"}, "cond": {"1s": "v\u00e4ltt\u00e4isin", "1p": "v\u00e4ltt\u00e4isimme", "2s": "v\u00e4ltt\u00e4isit", "2p": "v\u00e4ltt\u00e4isitte", "3s": "v\u00e4ltt\u00e4isi", "3p": "v\u00e4ltt\u00e4isiv\u00e4t", "passive_pos": "v\u00e4ltett\u00e4isiin", "passive_neg": "ei v\u00e4ltett\u00e4isi"}, "imp": {"2s": "v\u00e4lt\u00e4", "2p": "v\u00e4ltt\u00e4k\u00e4\u00e4"}, "part": {"pres": {"active": "v\u00e4ltt\u00e4v\u00e4", "passive": "v\u00e4ltett\u00e4v\u00e4"}, "past": {"active": "v\u00e4ltt\u00e4nyt", "passive": "v\u00e4ltetty"}, "agent": {"positive": "v\u00e4ltt\u00e4m\u00e4", "negative": "v\u00e4ltt\u00e4m\u00e4t\u00f6n"}}, "inf": {"ine": "v\u00e4ltt\u00e4m\u00e4ss\u00e4", "ela": "v\u00e4ltt\u00e4m\u00e4st\u00e4", "ill": "v\u00e4ltt\u00e4m\u00e4\u00e4n", "ade": "v\u00e4ltt\u00e4m\u00e4ll\u00e4", "abe": "v\u00e4ltt\u00e4m\u00e4tt\u00e4", "nom": "v\u00e4ltt\u00e4minen"}}}}, {"verb": "pakottaa", "verb_data": {"pos": "1692", "freq": "0.007033", "forms": {"pres": {"1s": "pakotan", "1p": "pakotamme", "2s": "pakotat", "2p": "pakotatte", "3s": "pakottaa", "3p": "pakottavat", "passive_pos": "pakotetaan", "passive_neg": "ei pakoteta"}, "past": {"1s": "pakotin", "1p": "pakotimme", "2s": "pakotit", "2p": "pakotitte", "3s": "pakotti", "3p": "pakottivat", "passive_pos": "pakotettiin", "passive_neg": "ei pakotettu"}, "cond": {"1s": "pakottaisin", "1p": "pakottaisimme", "2s": "pakottaisit", "2p": "pakottaisitte", "3s": "pakottaisi", "3p": "pakottaisivat", "passive_pos": "pakotettaisiin", "passive_neg": "ei pakotettaisi"}, "imp": {"2s": "pakota", "2p": "pakottakaa"}, "part": {"pres": {"active": "pakottava", "passive": "pakotettava"}, "past": {"active": "pakottanut", "passive": "pakotettu"}, "agent": {"positive": "pakottama", "negative": "pakottamaton"}}, "inf": {"ine": "pakottamassa", "ela": "pakottamasta", "ill": "pakottamaan", "ade": "pakottamalla", "abe": "pakottamatta", "nom": "pakottaminen"}}}}, {"verb": "loistaa", "verb_data": {"pos": "1695", "freq": "0.00703", "forms": {"pres": {"1s": "loistan", "1p": "loistamme", "2s": "loistat", "2p": "loistatte", "3s": "loistaa", "3p": "loistavat", "passive_pos": "loistetaan", "passive_neg": "ei loisteta"}, "past": {"1s": "loistin", "1p": "loistimme", "2s": "loistit", "2p": "loistitte", "3s": "loisti", "3p": "loistivat", "passive_pos": "loistettiin", "passive_neg": "ei loistettu"}, "cond": {"1s": "loistaisin", "1p": "loistaisimme", "2s": "loistaisit", "2p": "loistaisitte", "3s": "loistaisi", "3p": "loistaisivat", "passive_pos": "loistettaisiin", "passive_neg": "ei loistettaisi"}, "imp": {"2s": "loista", "2p": "loistakaa"}, "part": {"pres": {"active": "loistava", "passive": "loistettava"}, "past": {"active": "loistanut", "passive": "loistettu"}, "agent": {"positive": "loistama", "negative": "loistamaton"}}, "inf": {"ine": "loistamassa", "ela": "loistamasta", "ill": "loistamaan", "ade": "loistamalla", "abe": "loistamatta", "nom": "loistaminen"}}}}, {"verb": "kuvailla", "verb_data": {"pos": "1696", "freq": "0.007027", "forms": {"pres": {"1s": "kuvailen", "1p": "kuvailemme", "2s": "kuvailet", "2p": "kuvailette", "3s": "kuvailee", "3p": "kuvailevat", "passive_pos": "kuvaillaan", "passive_neg": "ei kuvailla"}, "past": {"1s": "kuvailin", "1p": "kuvailimme", "2s": "kuvailit", "2p": "kuvailitte", "3s": "kuvaili", "3p": "kuvailivat", "passive_pos": "kuvailtiin", "passive_neg": "ei kuvailtu"}, "cond": {"1s": "kuvailisin", "1p": "kuvailisimme", "2s": "kuvailisit", "2p": "kuvailisitte", "3s": "kuvailisi", "3p": "kuvailisivat", "passive_pos": "kuvailtaisiin", "passive_neg": "ei kuvailtaisi"}, "imp": {"2s": "kuvaile", "2p": "kuvailkaa"}, "part": {"pres": {"active": "kuvaileva", "passive": "kuvailtava"}, "past": {"active": "kuvaillut", "passive": "kuvailtu"}, "agent": {"positive": "kuvailema", "negative": "kuvailematon"}}, "inf": {"ine": "kuvailemassa", "ela": "kuvailemasta", "ill": "kuvailemaan", "ade": "kuvailemalla", "abe": "kuvailematta", "nom": "kuvaileminen"}}}}, {"verb": "valmistautua", "verb_data": {"pos": "1703", "freq": "0.00701", "forms": {"pres": {"1s": "valmistaudun", "1p": "valmistaudumme", "2s": "valmistaudut", "2p": "valmistaudutte", "3s": "valmistautuu", "3p": "valmistautuvat", "passive_pos": "valmistaudutaan", "passive_neg": "ei valmistauduta"}, "past": {"1s": "valmistauduin", "1p": "valmistauduimme", "2s": "valmistauduit", "2p": "valmistauduitte", "3s": "valmistautui", "3p": "valmistautuivat", "passive_pos": "valmistauduttiin", "passive_neg": "ei valmistauduttu"}, "cond": {"1s": "valmistautuisin", "1p": "valmistautuisimme", "2s": "valmistautuisit", "2p": "valmistautuisitte", "3s": "valmistautuisi", "3p": "valmistautuisivat", "passive_pos": "valmistauduttaisiin", "passive_neg": "ei valmistauduttaisi"}, "imp": {"2s": "valmistaudu", "2p": "valmistautukaa"}, "part": {"pres": {"active": "valmistautuva", "passive": "valmistauduttava"}, "past": {"active": "valmistautunut", "passive": "valmistauduttu"}, "agent": {"positive": "valmistautuma", "negative": "valmistautumaton"}}, "inf": {"ine": "valmistautumassa", "ela": "valmistautumasta", "ill": "valmistautumaan", "ade": "valmistautumalla", "abe": "valmistautumatta", "nom": "valmistautuminen"}}}}, {"verb": "palkata", "verb_data": {"pos": "1704", "freq": "0.007006", "forms": {"pres": {"1s": "palkkaan", "1p": "palkkaamme", "2s": "palkkaat", "2p": "palkkaatte", "3s": "palkkaa", "3p": "palkkaavat", "passive_pos": "palkataan", "passive_neg": "ei palkata"}, "past": {"1s": "palkkasin", "1p": "palkkasimme", "2s": "palkkasit", "2p": "palkkasitte", "3s": "palkkasi", "3p": "palkkasivat", "passive_pos": "palkattiin", "passive_neg": "ei palkattu"}, "cond": {"1s": "palkkaisin", "1p": "palkkaisimme", "2s": "palkkaisit", "2p": "palkkaisitte", "3s": "palkkaisi", "3p": "palkkaisivat", "passive_pos": "palkattaisiin", "passive_neg": "ei palkattaisi"}, "imp": {"2s": "palkkaa", "2p": "palkatkaa"}, "part": {"pres": {"active": "palkkaava", "passive": "palkattava"}, "past": {"active": "palkannut", "passive": "palkattu"}, "agent": {"positive": "palkkaama", "negative": "palkkaamaton"}}, "inf": {"ine": "palkkaamassa", "ela": "palkkaamasta", "ill": "palkkaamaan", "ade": "palkkaamalla", "abe": "palkkaamatta", "nom": "palkkaaminen"}}}}, {"verb": "ansaita", "verb_data": {"pos": "1712", "freq": "0.006967", "forms": {"pres": {"1s": "ansaitsen", "1p": "ansaitsemme", "2s": "ansaitset", "2p": "ansaitsette", "3s": "ansaitsee", "3p": "ansaitsevat", "passive_pos": "ansaitaan", "passive_neg": "ei ansaita"}, "past": {"1s": "ansaitsin", "1p": "ansaitsimme", "2s": "ansaitsit", "2p": "ansaitsitte", "3s": "ansaitsi", "3p": "ansaitsivat", "passive_pos": "ansaittiin", "passive_neg": "ei ansaittu"}, "cond": {"1s": "ansaitsisin", "1p": "ansaitsisimme", "2s": "ansaitsisit", "2p": "ansaitsisitte", "3s": "ansaitsisi", "3p": "ansaitsisivat", "passive_pos": "ansaittaisiin", "passive_neg": "ei ansaittaisi"}, "imp": {"2s": "ansaitse", "2p": "ansaitkaa"}, "part": {"pres": {"active": "ansaitseva", "passive": "ansaittava"}, "past": {"active": "ansainnut", "passive": "ansaittu"}, "agent": {"positive": "ansaitsema", "negative": "ansaitsematon"}}, "inf": {"ine": "ansaitsemassa", "ela": "ansaitsemasta", "ill": "ansaitsemaan", "ade": "ansaitsemalla", "abe": "ansaitsematta", "nom": "ansaitseminen"}}}}, {"verb": "rajoittaa", "verb_data": {"pos": "1713", "freq": "0.006964", "forms": {"pres": {"1s": "rajoitan", "1p": "rajoitamme", "2s": "rajoitat", "2p": "rajoitatte", "3s": "rajoittaa", "3p": "rajoittavat", "passive_pos": "rajoitetaan", "passive_neg": "ei rajoiteta"}, "past": {"1s": "rajoitin", "1p": "rajoitimme", "2s": "rajoitit", "2p": "rajoititte", "3s": "rajoitti", "3p": "rajoittivat", "passive_pos": "rajoitettiin", "passive_neg": "ei rajoitettu"}, "cond": {"1s": "rajoittaisin", "1p": "rajoittaisimme", "2s": "rajoittaisit", "2p": "rajoittaisitte", "3s": "rajoittaisi", "3p": "rajoittaisivat", "passive_pos": "rajoitettaisiin", "passive_neg": "ei rajoitettaisi"}, "imp": {"2s": "rajoita", "2p": "rajoittakaa"}, "part": {"pres": {"active": "rajoittava", "passive": "rajoitettava"}, "past": {"active": "rajoittanut", "passive": "rajoitettu"}, "agent": {"positive": "rajoittama", "negative": "rajoittamaton"}}, "inf": {"ine": "rajoittamassa", "ela": "rajoittamasta", "ill": "rajoittamaan", "ade": "rajoittamalla", "abe": "rajoittamatta", "nom": "rajoittaminen"}}}}, {"verb": "k\u00e4ynnist\u00e4\u00e4", "verb_data": {"pos": "1714", "freq": "0.00696", "forms": {"pres": {"1s": "k\u00e4ynnist\u00e4n", "1p": "k\u00e4ynnist\u00e4mme", "2s": "k\u00e4ynnist\u00e4t", "2p": "k\u00e4ynnist\u00e4tte", "3s": "k\u00e4ynnist\u00e4\u00e4", "3p": "k\u00e4ynnist\u00e4v\u00e4t", "passive_pos": "k\u00e4ynnistet\u00e4\u00e4n", "passive_neg": "ei k\u00e4ynnistet\u00e4"}, "past": {"1s": "k\u00e4ynnistin", "1p": "k\u00e4ynnistimme", "2s": "k\u00e4ynnistit", "2p": "k\u00e4ynnistitte", "3s": "k\u00e4ynnisti", "3p": "k\u00e4ynnistiv\u00e4t", "passive_pos": "k\u00e4ynnistettiin", "passive_neg": "ei k\u00e4ynnistetty"}, "cond": {"1s": "k\u00e4ynnist\u00e4isin", "1p": "k\u00e4ynnist\u00e4isimme", "2s": "k\u00e4ynnist\u00e4isit", "2p": "k\u00e4ynnist\u00e4isitte", "3s": "k\u00e4ynnist\u00e4isi", "3p": "k\u00e4ynnist\u00e4isiv\u00e4t", "passive_pos": "k\u00e4ynnistett\u00e4isiin", "passive_neg": "ei k\u00e4ynnistett\u00e4isi"}, "imp": {"2s": "k\u00e4ynnist\u00e4", "2p": "k\u00e4ynnist\u00e4k\u00e4\u00e4"}, "part": {"pres": {"active": "k\u00e4ynnist\u00e4v\u00e4", "passive": "k\u00e4ynnistett\u00e4v\u00e4"}, "past": {"active": "k\u00e4ynnist\u00e4nyt", "passive": "k\u00e4ynnistetty"}, "agent": {"positive": "k\u00e4ynnist\u00e4m\u00e4", "negative": "k\u00e4ynnist\u00e4m\u00e4t\u00f6n"}}, "inf": {"ine": "k\u00e4ynnist\u00e4m\u00e4ss\u00e4", "ela": "k\u00e4ynnist\u00e4m\u00e4st\u00e4", "ill": "k\u00e4ynnist\u00e4m\u00e4\u00e4n", "ade": "k\u00e4ynnist\u00e4m\u00e4ll\u00e4", "abe": "k\u00e4ynnist\u00e4m\u00e4tt\u00e4", "nom": "k\u00e4ynnist\u00e4minen"}}}}, {"verb": "l\u00e4hesty\u00e4", "verb_data": {"pos": "1715", "freq": "0.006959", "forms": {"pres": {"1s": "l\u00e4hestyn", "1p": "l\u00e4hestymme", "2s": "l\u00e4hestyt", "2p": "l\u00e4hestytte", "3s": "l\u00e4hestyy", "3p": "l\u00e4hestyv\u00e4t", "passive_pos": "l\u00e4hestyt\u00e4\u00e4n", "passive_neg": "ei l\u00e4hestyt\u00e4"}, "past": {"1s": "l\u00e4hestyin", "1p": "l\u00e4hestyimme", "2s": "l\u00e4hestyit", "2p": "l\u00e4hestyitte", "3s": "l\u00e4hestyi", "3p": "l\u00e4hestyiv\u00e4t", "passive_pos": "l\u00e4hestyttiin", "passive_neg": "ei l\u00e4hestytty"}, "cond": {"1s": "l\u00e4hestyisin", "1p": "l\u00e4hestyisimme", "2s": "l\u00e4hestyisit", "2p": "l\u00e4hestyisitte", "3s": "l\u00e4hestyisi", "3p": "l\u00e4hestyisiv\u00e4t", "passive_pos": "l\u00e4hestytt\u00e4isiin", "passive_neg": "ei l\u00e4hestytt\u00e4isi"}, "imp": {"2s": "l\u00e4hesty", "2p": "l\u00e4hestyk\u00e4\u00e4"}, "part": {"pres": {"active": "l\u00e4hestyv\u00e4", "passive": "l\u00e4hestytt\u00e4v\u00e4"}, "past": {"active": "l\u00e4hestynyt", "passive": "l\u00e4hestytty"}, "agent": {"positive": "l\u00e4hestym\u00e4", "negative": "l\u00e4hestym\u00e4t\u00f6n"}}, "inf": {"ine": "l\u00e4hestym\u00e4ss\u00e4", "ela": "l\u00e4hestym\u00e4st\u00e4", "ill": "l\u00e4hestym\u00e4\u00e4n", "ade": "l\u00e4hestym\u00e4ll\u00e4", "abe": "l\u00e4hestym\u00e4tt\u00e4", "nom": "l\u00e4hestyminen"}}}}, {"verb": "parata", "verb_data": {"pos": "1716", "freq": "0.006943", "forms": {"pres": {"1s": "paranen", "1p": "paranemme", "2s": "paranet", "2p": "paranette", "3s": "paranee", "3p": "paranevat", "passive_pos": "parataan", "passive_neg": "ei parata"}, "past": {"1s": "paranin", "1p": "paranimme", "2s": "paranit", "2p": "paranitte", "3s": "parani", "3p": "paranivat", "passive_pos": "parattiin", "passive_neg": "ei parattu"}, "cond": {"1s": "paranisin", "1p": "paranisimme", "2s": "paranisit", "2p": "paranisitte", "3s": "paranisi", "3p": "paranisivat", "passive_pos": "parattaisiin", "passive_neg": "ei parattaisi"}, "imp": {"2s": "parane", "2p": "paratkaa"}, "part": {"pres": {"active": "paraneva", "passive": "parattava"}, "past": {"active": "parannut", "passive": "parattu"}, "agent": {"positive": "paranema", "negative": "paranematon"}}, "inf": {"ine": "paranemassa", "ela": "paranemasta", "ill": "paranemaan", "ade": "paranemalla", "abe": "paranematta", "nom": "paraneminen"}}}}, {"verb": "nauraa", "verb_data": {"pos": "1723", "freq": "0.006916", "forms": {"pres": {"1s": "nauran", "1p": "nauramme", "2s": "naurat", "2p": "nauratte", "3s": "nauraa", "3p": "nauravat", "passive_pos": "nauretaan", "passive_neg": "ei naureta"}, "past": {"1s": "nauroin", "1p": "nauroimme", "2s": "nauroit", "2p": "nauroitte", "3s": "nauroi", "3p": "nauroivat", "passive_pos": "naurettiin", "passive_neg": "ei naurettu"}, "cond": {"1s": "nauraisin", "1p": "nauraisimme", "2s": "nauraisit", "2p": "nauraisitte", "3s": "nauraisi", "3p": "nauraisivat", "passive_pos": "naurettaisiin", "passive_neg": "ei naurettaisi"}, "imp": {"2s": "naura", "2p": "naurakaa"}, "part": {"pres": {"active": "naurava", "passive": "naurettava"}, "past": {"active": "nauranut", "passive": "naurettu"}, "agent": {"positive": "naurama", "negative": "nauramaton"}}, "inf": {"ine": "nauramassa", "ela": "nauramasta", "ill": "nauramaan", "ade": "nauramalla", "abe": "nauramatta", "nom": "nauraminen"}}}}, {"verb": "sis\u00e4lty\u00e4", "verb_data": {"pos": "1728", "freq": "0.006891", "forms": {"pres": {"1s": "sis\u00e4llyn", "1p": "sis\u00e4llymme", "2s": "sis\u00e4llyt", "2p": "sis\u00e4llytte", "3s": "sis\u00e4ltyy", "3p": "sis\u00e4ltyv\u00e4t", "passive_pos": "sis\u00e4llyt\u00e4\u00e4n", "passive_neg": "ei sis\u00e4llyt\u00e4"}, "past": {"1s": "sis\u00e4llyin", "1p": "sis\u00e4llyimme", "2s": "sis\u00e4llyit", "2p": "sis\u00e4llyitte", "3s": "sis\u00e4ltyi", "3p": "sis\u00e4ltyiv\u00e4t", "passive_pos": "sis\u00e4llyttiin", "passive_neg": "ei sis\u00e4llytty"}, "cond": {"1s": "sis\u00e4ltyisin", "1p": "sis\u00e4ltyisimme", "2s": "sis\u00e4ltyisit", "2p": "sis\u00e4ltyisitte", "3s": "sis\u00e4ltyisi", "3p": "sis\u00e4ltyisiv\u00e4t", "passive_pos": "sis\u00e4llytt\u00e4isiin", "passive_neg": "ei sis\u00e4llytt\u00e4isi"}, "imp": {"2s": "sis\u00e4lly", "2p": "sis\u00e4ltyk\u00e4\u00e4"}, "part": {"pres": {"active": "sis\u00e4ltyv\u00e4", "passive": "sis\u00e4llytt\u00e4v\u00e4"}, "past": {"active": "sis\u00e4ltynyt", "passive": "sis\u00e4llytty"}, "agent": {"positive": "sis\u00e4ltym\u00e4", "negative": "sis\u00e4ltym\u00e4t\u00f6n"}}, "inf": {"ine": "sis\u00e4ltym\u00e4ss\u00e4", "ela": "sis\u00e4ltym\u00e4st\u00e4", "ill": "sis\u00e4ltym\u00e4\u00e4n", "ade": "sis\u00e4ltym\u00e4ll\u00e4", "abe": "sis\u00e4ltym\u00e4tt\u00e4", "nom": "sis\u00e4ltyminen"}}}}, {"verb": "kohota", "verb_data": {"pos": "1754", "freq": "0.006797", "forms": {"pres": {"1s": "kohoan", "1p": "kohoamme", "2s": "kohoat", "2p": "kohoatte", "3s": "kohoaa", "3p": "kohoavat", "passive_pos": "kohotaan", "passive_neg": "ei kohota"}, "past": {"1s": "kohosin", "1p": "kohosimme", "2s": "kohosit", "2p": "kohositte", "3s": "kohosi", "3p": "kohosivat", "passive_pos": "kohottiin", "passive_neg": "ei kohottu"}, "cond": {"1s": "kohoisin", "1p": "kohoisimme", "2s": "kohoisit", "2p": "kohoisitte", "3s": "kohoisi", "3p": "kohoisivat", "passive_pos": "kohottaisiin", "passive_neg": "ei kohottaisi"}, "imp": {"2s": "kohoa", "2p": "kohotkaa"}, "part": {"pres": {"active": "kohoava", "passive": "kohottava"}, "past": {"active": "kohonnut", "passive": "kohottu"}, "agent": {"positive": "kohoama", "negative": "kohoamaton"}}, "inf": {"ine": "kohoamassa", "ela": "kohoamasta", "ill": "kohoamaan", "ade": "kohoamalla", "abe": "kohoamatta", "nom": "kohoaminen"}}}}, {"verb": "tilata", "verb_data": {"pos": "1759", "freq": "0.006787", "forms": {"pres": {"1s": "tilaan", "1p": "tilaamme", "2s": "tilaat", "2p": "tilaatte", "3s": "tilaa", "3p": "tilaavat", "passive_pos": "tilataan", "passive_neg": "ei tilata"}, "past": {"1s": "tilasin", "1p": "tilasimme", "2s": "tilasit", "2p": "tilasitte", "3s": "tilasi", "3p": "tilasivat", "passive_pos": "tilattiin", "passive_neg": "ei tilattu"}, "cond": {"1s": "tilaisin", "1p": "tilaisimme", "2s": "tilaisit", "2p": "tilaisitte", "3s": "tilaisi", "3p": "tilaisivat", "passive_pos": "tilattaisiin", "passive_neg": "ei tilattaisi"}, "imp": {"2s": "tilaa", "2p": "tilatkaa"}, "part": {"pres": {"active": "tilaava", "passive": "tilattava"}, "past": {"active": "tilannut", "passive": "tilattu"}, "agent": {"positive": "tilaama", "negative": "tilaamaton"}}, "inf": {"ine": "tilaamassa", "ela": "tilaamasta", "ill": "tilaamaan", "ade": "tilaamalla", "abe": "tilaamatta", "nom": "tilaaminen"}}}}, {"verb": "t\u00e4hd\u00e4t\u00e4", "verb_data": {"pos": "1767", "freq": "0.006753", "forms": {"pres": {"1s": "t\u00e4ht\u00e4\u00e4n", "1p": "t\u00e4ht\u00e4\u00e4mme", "2s": "t\u00e4ht\u00e4\u00e4t", "2p": "t\u00e4ht\u00e4\u00e4tte", "3s": "t\u00e4ht\u00e4\u00e4", "3p": "t\u00e4ht\u00e4\u00e4v\u00e4t", "passive_pos": "t\u00e4hd\u00e4t\u00e4\u00e4n", "passive_neg": "ei t\u00e4hd\u00e4t\u00e4"}, "past": {"1s": "t\u00e4ht\u00e4sin", "1p": "t\u00e4ht\u00e4simme", "2s": "t\u00e4ht\u00e4sit", "2p": "t\u00e4ht\u00e4sitte", "3s": "t\u00e4ht\u00e4si", "3p": "t\u00e4ht\u00e4siv\u00e4t", "passive_pos": "t\u00e4hd\u00e4ttiin", "passive_neg": "ei t\u00e4hd\u00e4tty"}, "cond": {"1s": "t\u00e4ht\u00e4isin", "1p": "t\u00e4ht\u00e4isimme", "2s": "t\u00e4ht\u00e4isit", "2p": "t\u00e4ht\u00e4isitte", "3s": "t\u00e4ht\u00e4isi", "3p": "t\u00e4ht\u00e4isiv\u00e4t", "passive_pos": "t\u00e4hd\u00e4tt\u00e4isiin", "passive_neg": "ei t\u00e4hd\u00e4tt\u00e4isi"}, "imp": {"2s": "t\u00e4ht\u00e4\u00e4", "2p": "t\u00e4hd\u00e4tk\u00e4\u00e4"}, "part": {"pres": {"active": "t\u00e4ht\u00e4\u00e4v\u00e4", "passive": "t\u00e4hd\u00e4tt\u00e4v\u00e4"}, "past": {"active": "t\u00e4hd\u00e4nnyt", "passive": "t\u00e4hd\u00e4tty"}, "agent": {"positive": "t\u00e4ht\u00e4\u00e4m\u00e4", "negative": "t\u00e4ht\u00e4\u00e4m\u00e4t\u00f6n"}}, "inf": {"ine": "t\u00e4ht\u00e4\u00e4m\u00e4ss\u00e4", "ela": "t\u00e4ht\u00e4\u00e4m\u00e4st\u00e4", "ill": "t\u00e4ht\u00e4\u00e4m\u00e4\u00e4n", "ade": "t\u00e4ht\u00e4\u00e4m\u00e4ll\u00e4", "abe": "t\u00e4ht\u00e4\u00e4m\u00e4tt\u00e4", "nom": "t\u00e4ht\u00e4\u00e4minen"}}}}, {"verb": "py\u00f6ri\u00e4", "verb_data": {"pos": "1772", "freq": "0.006722", "forms": {"pres": {"1s": "py\u00f6rin", "1p": "py\u00f6rimme", "2s": "py\u00f6rit", "2p": "py\u00f6ritte", "3s": "py\u00f6rii", "3p": "py\u00f6riv\u00e4t", "passive_pos": "py\u00f6rit\u00e4\u00e4n", "passive_neg": "ei py\u00f6rit\u00e4"}, "past": {"1s": "py\u00f6rin", "1p": "py\u00f6rimme", "2s": "py\u00f6rit", "2p": "py\u00f6ritte", "3s": "py\u00f6ri", "3p": "py\u00f6riv\u00e4t", "passive_pos": "py\u00f6rittiin", "passive_neg": "ei py\u00f6ritty"}, "cond": {"1s": "py\u00f6risin", "1p": "py\u00f6risimme", "2s": "py\u00f6risit", "2p": "py\u00f6risitte", "3s": "py\u00f6risi", "3p": "py\u00f6risiv\u00e4t", "passive_pos": "py\u00f6ritt\u00e4isiin", "passive_neg": "ei py\u00f6ritt\u00e4isi"}, "imp": {"2s": "py\u00f6ri", "2p": "py\u00f6rik\u00e4\u00e4"}, "part": {"pres": {"active": "py\u00f6riv\u00e4", "passive": "py\u00f6ritt\u00e4v\u00e4"}, "past": {"active": "py\u00f6rinyt", "passive": "py\u00f6ritty"}, "agent": {"positive": "py\u00f6rim\u00e4", "negative": "py\u00f6rim\u00e4t\u00f6n"}}, "inf": {"ine": "py\u00f6rim\u00e4ss\u00e4", "ela": "py\u00f6rim\u00e4st\u00e4", "ill": "py\u00f6rim\u00e4\u00e4n", "ade": "py\u00f6rim\u00e4ll\u00e4", "abe": "py\u00f6rim\u00e4tt\u00e4", "nom": "py\u00f6riminen"}}}}, {"verb": "rahoittaa", "verb_data": {"pos": "1778", "freq": "0.006672", "forms": {"pres": {"1s": "rahoitan", "1p": "rahoitamme", "2s": "rahoitat", "2p": "rahoitatte", "3s": "rahoittaa", "3p": "rahoittavat", "passive_pos": "rahoitetaan", "passive_neg": "ei rahoiteta"}, "past": {"1s": "rahoitin", "1p": "rahoitimme", "2s": "rahoitit", "2p": "rahoititte", "3s": "rahoitti", "3p": "rahoittivat", "passive_pos": "rahoitettiin", "passive_neg": "ei rahoitettu"}, "cond": {"1s": "rahoittaisin", "1p": "rahoittaisimme", "2s": "rahoittaisit", "2p": "rahoittaisitte", "3s": "rahoittaisi", "3p": "rahoittaisivat", "passive_pos": "rahoitettaisiin", "passive_neg": "ei rahoitettaisi"}, "imp": {"2s": "rahoita", "2p": "rahoittakaa"}, "part": {"pres": {"active": "rahoittava", "passive": "rahoitettava"}, "past": {"active": "rahoittanut", "passive": "rahoitettu"}, "agent": {"positive": "rahoittama", "negative": "rahoittamaton"}}, "inf": {"ine": "rahoittamassa", "ela": "rahoittamasta", "ill": "rahoittamaan", "ade": "rahoittamalla", "abe": "rahoittamatta", "nom": "rahoittaminen"}}}}, {"verb": "viihty\u00e4", "verb_data": {"pos": "1779", "freq": "0.006668", "forms": {"pres": {"1s": "viihdyn", "1p": "viihdymme", "2s": "viihdyt", "2p": "viihdytte", "3s": "viihtyy", "3p": "viihtyv\u00e4t", "passive_pos": "viihdyt\u00e4\u00e4n", "passive_neg": "ei viihdyt\u00e4"}, "past": {"1s": "viihdyin", "1p": "viihdyimme", "2s": "viihdyit", "2p": "viihdyitte", "3s": "viihtyi", "3p": "viihtyiv\u00e4t", "passive_pos": "viihdyttiin", "passive_neg": "ei viihdytty"}, "cond": {"1s": "viihtyisin", "1p": "viihtyisimme", "2s": "viihtyisit", "2p": "viihtyisitte", "3s": "viihtyisi", "3p": "viihtyisiv\u00e4t", "passive_pos": "viihdytt\u00e4isiin", "passive_neg": "ei viihdytt\u00e4isi"}, "imp": {"2s": "viihdy", "2p": "viihtyk\u00e4\u00e4"}, "part": {"pres": {"active": "viihtyv\u00e4", "passive": "viihdytt\u00e4v\u00e4"}, "past": {"active": "viihtynyt", "passive": "viihdytty"}, "agent": {"positive": "viihtym\u00e4", "negative": "viihtym\u00e4t\u00f6n"}}, "inf": {"ine": "viihtym\u00e4ss\u00e4", "ela": "viihtym\u00e4st\u00e4", "ill": "viihtym\u00e4\u00e4n", "ade": "viihtym\u00e4ll\u00e4", "abe": "viihtym\u00e4tt\u00e4", "nom": "viihtyminen"}}}}, {"verb": "tyyty\u00e4", "verb_data": {"pos": "1785", "freq": "0.006646", "forms": {"pres": {"1s": "tyydyn", "1p": "tyydymme", "2s": "tyydyt", "2p": "tyydytte", "3s": "tyytyy", "3p": "tyytyv\u00e4t", "passive_pos": "tyydyt\u00e4\u00e4n", "passive_neg": "ei tyydyt\u00e4"}, "past": {"1s": "tyydyin", "1p": "tyydyimme", "2s": "tyydyit", "2p": "tyydyitte", "3s": "tyytyi", "3p": "tyytyiv\u00e4t", "passive_pos": "tyydyttiin", "passive_neg": "ei tyydytty"}, "cond": {"1s": "tyytyisin", "1p": "tyytyisimme", "2s": "tyytyisit", "2p": "tyytyisitte", "3s": "tyytyisi", "3p": "tyytyisiv\u00e4t", "passive_pos": "tyydytt\u00e4isiin", "passive_neg": "ei tyydytt\u00e4isi"}, "imp": {"2s": "tyydy", "2p": "tyytyk\u00e4\u00e4"}, "part": {"pres": {"active": "tyytyv\u00e4", "passive": "tyydytt\u00e4v\u00e4"}, "past": {"active": "tyytynyt", "passive": "tyydytty"}, "agent": {"positive": "tyytym\u00e4", "negative": "tyytym\u00e4t\u00f6n"}}, "inf": {"ine": "tyytym\u00e4ss\u00e4", "ela": "tyytym\u00e4st\u00e4", "ill": "tyytym\u00e4\u00e4n", "ade": "tyytym\u00e4ll\u00e4", "abe": "tyytym\u00e4tt\u00e4", "nom": "tyytyminen"}}}}, {"verb": "palaa", "verb_data": {"pos": "1788", "freq": "0.006632", "forms": {"pres": {"1s": "palan", "1p": "palamme", "2s": "palat", "2p": "palatte", "3s": "palaa", "3p": "palavat", "passive_pos": "paletaan", "passive_neg": "ei paleta"}, "past": {"1s": "paloin", "1p": "paloimme", "2s": "paloit", "2p": "paloitte", "3s": "paloi", "3p": "paloivat", "passive_pos": "palettiin", "passive_neg": "ei palettu"}, "cond": {"1s": "palaisin", "1p": "palaisimme", "2s": "palaisit", "2p": "palaisitte", "3s": "palaisi", "3p": "palaisivat", "passive_pos": "palettaisiin", "passive_neg": "ei palettaisi"}, "imp": {"2s": "pala", "2p": "palakaa"}, "part": {"pres": {"active": "palava", "passive": "palettava"}, "past": {"active": "palanut", "passive": "palettu"}, "agent": {"positive": "palama", "negative": "palamaton"}}, "inf": {"ine": "palamassa", "ela": "palamasta", "ill": "palamaan", "ade": "palamalla", "abe": "palamatta", "nom": "palaminen"}}}}, {"verb": "kiitt\u00e4\u00e4", "verb_data": {"pos": "1791", "freq": "0.006624", "forms": {"pres": {"1s": "kiit\u00e4n", "1p": "kiit\u00e4mme", "2s": "kiit\u00e4t", "2p": "kiit\u00e4tte", "3s": "kiitt\u00e4\u00e4", "3p": "kiitt\u00e4v\u00e4t", "passive_pos": "kiitet\u00e4\u00e4n", "passive_neg": "ei kiitet\u00e4"}, "past": {"1s": "kiitin", "1p": "kiitimme", "2s": "kiitit", "2p": "kiititte", "3s": "kiitti", "3p": "kiittiv\u00e4t", "passive_pos": "kiitettiin", "passive_neg": "ei kiitetty"}, "cond": {"1s": "kiitt\u00e4isin", "1p": "kiitt\u00e4isimme", "2s": "kiitt\u00e4isit", "2p": "kiitt\u00e4isitte", "3s": "kiitt\u00e4isi", "3p": "kiitt\u00e4isiv\u00e4t", "passive_pos": "kiitett\u00e4isiin", "passive_neg": "ei kiitett\u00e4isi"}, "imp": {"2s": "kiit\u00e4", "2p": "kiitt\u00e4k\u00e4\u00e4"}, "part": {"pres": {"active": "kiitt\u00e4v\u00e4", "passive": "kiitett\u00e4v\u00e4"}, "past": {"active": "kiitt\u00e4nyt", "passive": "kiitetty"}, "agent": {"positive": "kiitt\u00e4m\u00e4", "negative": "kiitt\u00e4m\u00e4t\u00f6n"}}, "inf": {"ine": "kiitt\u00e4m\u00e4ss\u00e4", "ela": "kiitt\u00e4m\u00e4st\u00e4", "ill": "kiitt\u00e4m\u00e4\u00e4n", "ade": "kiitt\u00e4m\u00e4ll\u00e4", "abe": "kiitt\u00e4m\u00e4tt\u00e4", "nom": "kiitt\u00e4minen"}}}}, {"verb": "s\u00e4\u00e4st\u00e4\u00e4", "verb_data": {"pos": "1794", "freq": "0.006621", "forms": {"pres": {"1s": "s\u00e4\u00e4st\u00e4n", "1p": "s\u00e4\u00e4st\u00e4mme", "2s": "s\u00e4\u00e4st\u00e4t", "2p": "s\u00e4\u00e4st\u00e4tte", "3s": "s\u00e4\u00e4st\u00e4\u00e4", "3p": "s\u00e4\u00e4st\u00e4v\u00e4t", "passive_pos": "s\u00e4\u00e4stet\u00e4\u00e4n", "passive_neg": "ei s\u00e4\u00e4stet\u00e4"}, "past": {"1s": "s\u00e4\u00e4stin", "1p": "s\u00e4\u00e4stimme", "2s": "s\u00e4\u00e4stit", "2p": "s\u00e4\u00e4stitte", "3s": "s\u00e4\u00e4sti", "3p": "s\u00e4\u00e4stiv\u00e4t", "passive_pos": "s\u00e4\u00e4stettiin", "passive_neg": "ei s\u00e4\u00e4stetty"}, "cond": {"1s": "s\u00e4\u00e4st\u00e4isin", "1p": "s\u00e4\u00e4st\u00e4isimme", "2s": "s\u00e4\u00e4st\u00e4isit", "2p": "s\u00e4\u00e4st\u00e4isitte", "3s": "s\u00e4\u00e4st\u00e4isi", "3p": "s\u00e4\u00e4st\u00e4isiv\u00e4t", "passive_pos": "s\u00e4\u00e4stett\u00e4isiin", "passive_neg": "ei s\u00e4\u00e4stett\u00e4isi"}, "imp": {"2s": "s\u00e4\u00e4st\u00e4", "2p": "s\u00e4\u00e4st\u00e4k\u00e4\u00e4"}, "part": {"pres": {"active": "s\u00e4\u00e4st\u00e4v\u00e4", "passive": "s\u00e4\u00e4stett\u00e4v\u00e4"}, "past": {"active": "s\u00e4\u00e4st\u00e4nyt", "passive": "s\u00e4\u00e4stetty"}, "agent": {"positive": "s\u00e4\u00e4st\u00e4m\u00e4", "negative": "s\u00e4\u00e4st\u00e4m\u00e4t\u00f6n"}}, "inf": {"ine": "s\u00e4\u00e4st\u00e4m\u00e4ss\u00e4", "ela": "s\u00e4\u00e4st\u00e4m\u00e4st\u00e4", "ill": "s\u00e4\u00e4st\u00e4m\u00e4\u00e4n", "ade": "s\u00e4\u00e4st\u00e4m\u00e4ll\u00e4", "abe": "s\u00e4\u00e4st\u00e4m\u00e4tt\u00e4", "nom": "s\u00e4\u00e4st\u00e4minen"}}}}, {"verb": "varautua", "verb_data": {"pos": "1799", "freq": "0.006593", "forms": {"pres": {"1s": "varaudun", "1p": "varaudumme", "2s": "varaudut", "2p": "varaudutte", "3s": "varautuu", "3p": "varautuvat", "passive_pos": "varaudutaan", "passive_neg": "ei varauduta"}, "past": {"1s": "varauduin", "1p": "varauduimme", "2s": "varauduit", "2p": "varauduitte", "3s": "varautui", "3p": "varautuivat", "passive_pos": "varauduttiin", "passive_neg": "ei varauduttu"}, "cond": {"1s": "varautuisin", "1p": "varautuisimme", "2s": "varautuisit", "2p": "varautuisitte", "3s": "varautuisi", "3p": "varautuisivat", "passive_pos": "varauduttaisiin", "passive_neg": "ei varauduttaisi"}, "imp": {"2s": "varaudu", "2p": "varautukaa"}, "part": {"pres": {"active": "varautuva", "passive": "varauduttava"}, "past": {"active": "varautunut", "passive": "varauduttu"}, "agent": {"positive": "varautuma", "negative": "varautumaton"}}, "inf": {"ine": "varautumassa", "ela": "varautumasta", "ill": "varautumaan", "ade": "varautumalla", "abe": "varautumatta", "nom": "varautuminen"}}}}, {"verb": "tanssia", "verb_data": {"pos": "1804", "freq": "0.006553", "forms": {"pres": {"1s": "tanssin", "1p": "tanssimme", "2s": "tanssit", "2p": "tanssitte", "3s": "tanssii", "3p": "tanssivat", "passive_pos": "tanssitaan", "passive_neg": "ei tanssita"}, "past": {"1s": "tanssin", "1p": "tanssimme", "2s": "tanssit", "2p": "tanssitte", "3s": "tanssi", "3p": "tanssivat", "passive_pos": "tanssittiin", "passive_neg": "ei tanssittu"}, "cond": {"1s": "tanssisin", "1p": "tanssisimme", "2s": "tanssisit", "2p": "tanssisitte", "3s": "tanssisi", "3p": "tanssisivat", "passive_pos": "tanssittaisiin", "passive_neg": "ei tanssittaisi"}, "imp": {"2s": "tanssi", "2p": "tanssikaa"}, "part": {"pres": {"active": "tanssiva", "passive": "tanssittava"}, "past": {"active": "tanssinut", "passive": "tanssittu"}, "agent": {"positive": "tanssima", "negative": "tanssimaton"}}, "inf": {"ine": "tanssimassa", "ela": "tanssimasta", "ill": "tanssimaan", "ade": "tanssimalla", "abe": "tanssimatta", "nom": "tanssiminen"}}}}, {"verb": "liitt\u00e4\u00e4", "verb_data": {"pos": "1823", "freq": "0.00644", "forms": {"pres": {"1s": "liit\u00e4n", "1p": "liit\u00e4mme", "2s": "liit\u00e4t", "2p": "liit\u00e4tte", "3s": "liitt\u00e4\u00e4", "3p": "liitt\u00e4v\u00e4t", "passive_pos": "liitet\u00e4\u00e4n", "passive_neg": "ei liitet\u00e4"}, "past": {"1s": "liitin", "1p": "liitimme", "2s": "liitit", "2p": "liititte", "3s": "liitti", "3p": "liittiv\u00e4t", "passive_pos": "liitettiin", "passive_neg": "ei liitetty"}, "cond": {"1s": "liitt\u00e4isin", "1p": "liitt\u00e4isimme", "2s": "liitt\u00e4isit", "2p": "liitt\u00e4isitte", "3s": "liitt\u00e4isi", "3p": "liitt\u00e4isiv\u00e4t", "passive_pos": "liitett\u00e4isiin", "passive_neg": "ei liitett\u00e4isi"}, "imp": {"2s": "liit\u00e4", "2p": "liitt\u00e4k\u00e4\u00e4"}, "part": {"pres": {"active": "liitt\u00e4v\u00e4", "passive": "liitett\u00e4v\u00e4"}, "past": {"active": "liitt\u00e4nyt", "passive": "liitetty"}, "agent": {"positive": "liitt\u00e4m\u00e4", "negative": "liitt\u00e4m\u00e4t\u00f6n"}}, "inf": {"ine": "liitt\u00e4m\u00e4ss\u00e4", "ela": "liitt\u00e4m\u00e4st\u00e4", "ill": "liitt\u00e4m\u00e4\u00e4n", "ade": "liitt\u00e4m\u00e4ll\u00e4", "abe": "liitt\u00e4m\u00e4tt\u00e4", "nom": "liitt\u00e4minen"}}}}, {"verb": "t\u00f6rm\u00e4t\u00e4", "verb_data": {"pos": "1847", "freq": "0.006327", "forms": {"pres": {"1s": "t\u00f6rm\u00e4\u00e4n", "1p": "t\u00f6rm\u00e4\u00e4mme", "2s": "t\u00f6rm\u00e4\u00e4t", "2p": "t\u00f6rm\u00e4\u00e4tte", "3s": "t\u00f6rm\u00e4\u00e4", "3p": "t\u00f6rm\u00e4\u00e4v\u00e4t", "passive_pos": "t\u00f6rm\u00e4t\u00e4\u00e4n", "passive_neg": "ei t\u00f6rm\u00e4t\u00e4"}, "past": {"1s": "t\u00f6rm\u00e4sin", "1p": "t\u00f6rm\u00e4simme", "2s": "t\u00f6rm\u00e4sit", "2p": "t\u00f6rm\u00e4sitte", "3s": "t\u00f6rm\u00e4si", "3p": "t\u00f6rm\u00e4siv\u00e4t", "passive_pos": "t\u00f6rm\u00e4ttiin", "passive_neg": "ei t\u00f6rm\u00e4tty"}, "cond": {"1s": "t\u00f6rm\u00e4isin", "1p": "t\u00f6rm\u00e4isimme", "2s": "t\u00f6rm\u00e4isit", "2p": "t\u00f6rm\u00e4isitte", "3s": "t\u00f6rm\u00e4isi", "3p": "t\u00f6rm\u00e4isiv\u00e4t", "passive_pos": "t\u00f6rm\u00e4tt\u00e4isiin", "passive_neg": "ei t\u00f6rm\u00e4tt\u00e4isi"}, "imp": {"2s": "t\u00f6rm\u00e4\u00e4", "2p": "t\u00f6rm\u00e4tk\u00e4\u00e4"}, "part": {"pres": {"active": "t\u00f6rm\u00e4\u00e4v\u00e4", "passive": "t\u00f6rm\u00e4tt\u00e4v\u00e4"}, "past": {"active": "t\u00f6rm\u00e4nnyt", "passive": "t\u00f6rm\u00e4tty"}, "agent": {"positive": "t\u00f6rm\u00e4\u00e4m\u00e4", "negative": "t\u00f6rm\u00e4\u00e4m\u00e4t\u00f6n"}}, "inf": {"ine": "t\u00f6rm\u00e4\u00e4m\u00e4ss\u00e4", "ela": "t\u00f6rm\u00e4\u00e4m\u00e4st\u00e4", "ill": "t\u00f6rm\u00e4\u00e4m\u00e4\u00e4n", "ade": "t\u00f6rm\u00e4\u00e4m\u00e4ll\u00e4", "abe": "t\u00f6rm\u00e4\u00e4m\u00e4tt\u00e4", "nom": "t\u00f6rm\u00e4\u00e4minen"}}}}, {"verb": "kaavailla", "verb_data": {"pos": "1848", "freq": "0.006325", "forms": {"pres": {"1s": "kaavailen", "1p": "kaavailemme", "2s": "kaavailet", "2p": "kaavailette", "3s": "kaavailee", "3p": "kaavailevat", "passive_pos": "kaavaillaan", "passive_neg": "ei kaavailla"}, "past": {"1s": "kaavailin", "1p": "kaavailimme", "2s": "kaavailit", "2p": "kaavailitte", "3s": "kaavaili", "3p": "kaavailivat", "passive_pos": "kaavailtiin", "passive_neg": "ei kaavailtu"}, "cond": {"1s": "kaavailisin", "1p": "kaavailisimme", "2s": "kaavailisit", "2p": "kaavailisitte", "3s": "kaavailisi", "3p": "kaavailisivat", "passive_pos": "kaavailtaisiin", "passive_neg": "ei kaavailtaisi"}, "imp": {"2s": "kaavaile", "2p": "kaavailkaa"}, "part": {"pres": {"active": "kaavaileva", "passive": "kaavailtava"}, "past": {"active": "kaavaillut", "passive": "kaavailtu"}, "agent": {"positive": "kaavailema", "negative": "kaavailematon"}}, "inf": {"ine": "kaavailemassa", "ela": "kaavailemasta", "ill": "kaavailemaan", "ade": "kaavailemalla", "abe": "kaavailematta", "nom": "kaavaileminen"}}}}, {"verb": "panostaa", "verb_data": {"pos": "1864", "freq": "0.006274", "forms": {"pres": {"1s": "panostan", "1p": "panostamme", "2s": "panostat", "2p": "panostatte", "3s": "panostaa", "3p": "panostavat", "passive_pos": "panostetaan", "passive_neg": "ei panosteta"}, "past": {"1s": "panostin", "1p": "panostimme", "2s": "panostit", "2p": "panostitte", "3s": "panosti", "3p": "panostivat", "passive_pos": "panostettiin", "passive_neg": "ei panostettu"}, "cond": {"1s": "panostaisin", "1p": "panostaisimme", "2s": "panostaisit", "2p": "panostaisitte", "3s": "panostaisi", "3p": "panostaisivat", "passive_pos": "panostettaisiin", "passive_neg": "ei panostettaisi"}, "imp": {"2s": "panosta", "2p": "panostakaa"}, "part": {"pres": {"active": "panostava", "passive": "panostettava"}, "past": {"active": "panostanut", "passive": "panostettu"}, "agent": {"positive": "panostama", "negative": "panostamaton"}}, "inf": {"ine": "panostamassa", "ela": "panostamasta", "ill": "panostamaan", "ade": "panostamalla", "abe": "panostamatta", "nom": "panostaminen"}}}}, {"verb": "vallita", "verb_data": {"pos": "1867", "freq": "0.006265", "forms": {"pres": {"1s": "vallitsen", "1p": "vallitsemme", "2s": "vallitset", "2p": "vallitsette", "3s": "vallitsee", "3p": "vallitsevat", "passive_pos": "vallitaan", "passive_neg": "ei vallita"}, "past": {"1s": "vallitsin", "1p": "vallitsimme", "2s": "vallitsit", "2p": "vallitsitte", "3s": "vallitsi", "3p": "vallitsivat", "passive_pos": "vallittiin", "passive_neg": "ei vallittu"}, "cond": {"1s": "vallitsisin", "1p": "vallitsisimme", "2s": "vallitsisit", "2p": "vallitsisitte", "3s": "vallitsisi", "3p": "vallitsisivat", "passive_pos": "vallittaisiin", "passive_neg": "ei vallittaisi"}, "imp": {"2s": "vallitse", "2p": "vallitkaa"}, "part": {"pres": {"active": "vallitseva", "passive": "vallittava"}, "past": {"active": "vallinnut", "passive": "vallittu"}, "agent": {"positive": "vallitsema", "negative": "vallitsematon"}}, "inf": {"ine": "vallitsemassa", "ela": "vallitsemasta", "ill": "vallitsemaan", "ade": "vallitsemalla", "abe": "vallitsematta", "nom": "vallitseminen"}}}}, {"verb": "her\u00e4t\u00e4", "verb_data": {"pos": "1870", "freq": "0.006245", "forms": {"pres": {"1s": "her\u00e4\u00e4n", "1p": "her\u00e4\u00e4mme", "2s": "her\u00e4\u00e4t", "2p": "her\u00e4\u00e4tte", "3s": "her\u00e4\u00e4", "3p": "her\u00e4\u00e4v\u00e4t", "passive_pos": "her\u00e4t\u00e4\u00e4n", "passive_neg": "ei her\u00e4t\u00e4"}, "past": {"1s": "her\u00e4sin", "1p": "her\u00e4simme", "2s": "her\u00e4sit", "2p": "her\u00e4sitte", "3s": "her\u00e4si", "3p": "her\u00e4siv\u00e4t", "passive_pos": "her\u00e4ttiin", "passive_neg": "ei her\u00e4tty"}, "cond": {"1s": "her\u00e4isin", "1p": "her\u00e4isimme", "2s": "her\u00e4isit", "2p": "her\u00e4isitte", "3s": "her\u00e4isi", "3p": "her\u00e4isiv\u00e4t", "passive_pos": "her\u00e4tt\u00e4isiin", "passive_neg": "ei her\u00e4tt\u00e4isi"}, "imp": {"2s": "her\u00e4\u00e4", "2p": "her\u00e4tk\u00e4\u00e4"}, "part": {"pres": {"active": "her\u00e4\u00e4v\u00e4", "passive": "her\u00e4tt\u00e4v\u00e4"}, "past": {"active": "her\u00e4nnyt", "passive": "her\u00e4tty"}, "agent": {"positive": "her\u00e4\u00e4m\u00e4", "negative": "her\u00e4\u00e4m\u00e4t\u00f6n"}}, "inf": {"ine": "her\u00e4\u00e4m\u00e4ss\u00e4", "ela": "her\u00e4\u00e4m\u00e4st\u00e4", "ill": "her\u00e4\u00e4m\u00e4\u00e4n", "ade": "her\u00e4\u00e4m\u00e4ll\u00e4", "abe": "her\u00e4\u00e4m\u00e4tt\u00e4", "nom": "her\u00e4\u00e4minen"}}}}, {"verb": "aiheutua", "verb_data": {"pos": "1890", "freq": "0.006182", "forms": {"pres": {"1s": "aiheudun", "1p": "aiheudumme", "2s": "aiheudut", "2p": "aiheudutte", "3s": "aiheutuu", "3p": "aiheutuvat", "passive_pos": "aiheudutaan", "passive_neg": "ei aiheuduta"}, "past": {"1s": "aiheuduin", "1p": "aiheuduimme", "2s": "aiheuduit", "2p": "aiheuduitte", "3s": "aiheutui", "3p": "aiheutuivat", "passive_pos": "aiheuduttiin", "passive_neg": "ei aiheuduttu"}, "cond": {"1s": "aiheutuisin", "1p": "aiheutuisimme", "2s": "aiheutuisit", "2p": "aiheutuisitte", "3s": "aiheutuisi", "3p": "aiheutuisivat", "passive_pos": "aiheuduttaisiin", "passive_neg": "ei aiheuduttaisi"}, "imp": {"2s": "aiheudu", "2p": "aiheutukaa"}, "part": {"pres": {"active": "aiheutuva", "passive": "aiheuduttava"}, "past": {"active": "aiheutunut", "passive": "aiheuduttu"}, "agent": {"positive": "aiheutuma", "negative": "aiheutumaton"}}, "inf": {"ine": "aiheutumassa", "ela": "aiheutumasta", "ill": "aiheutumaan", "ade": "aiheutumalla", "abe": "aiheutumatta", "nom": "aiheutuminen"}}}}, {"verb": "tarkistaa", "verb_data": {"pos": "1895", "freq": "0.00617", "forms": {"pres": {"1s": "tarkistan", "1p": "tarkistamme", "2s": "tarkistat", "2p": "tarkistatte", "3s": "tarkistaa", "3p": "tarkistavat", "passive_pos": "tarkistetaan", "passive_neg": "ei tarkisteta"}, "past": {"1s": "tarkistin", "1p": "tarkistimme", "2s": "tarkistit", "2p": "tarkistitte", "3s": "tarkisti", "3p": "tarkistivat", "passive_pos": "tarkistettiin", "passive_neg": "ei tarkistettu"}, "cond": {"1s": "tarkistaisin", "1p": "tarkistaisimme", "2s": "tarkistaisit", "2p": "tarkistaisitte", "3s": "tarkistaisi", "3p": "tarkistaisivat", "passive_pos": "tarkistettaisiin", "passive_neg": "ei tarkistettaisi"}, "imp": {"2s": "tarkista", "2p": "tarkistakaa"}, "part": {"pres": {"active": "tarkistava", "passive": "tarkistettava"}, "past": {"active": "tarkistanut", "passive": "tarkistettu"}, "agent": {"positive": "tarkistama", "negative": "tarkistamaton"}}, "inf": {"ine": "tarkistamassa", "ela": "tarkistamasta", "ill": "tarkistamaan", "ade": "tarkistamalla", "abe": "tarkistamatta", "nom": "tarkistaminen"}}}}, {"verb": "odotella", "verb_data": {"pos": "1916", "freq": "0.006101", "forms": {"pres": {"1s": "odottelen", "1p": "odottelemme", "2s": "odottelet", "2p": "odottelette", "3s": "odottelee", "3p": "odottelevat", "passive_pos": "odotellaan", "passive_neg": "ei odotella"}, "past": {"1s": "odottelin", "1p": "odottelimme", "2s": "odottelit", "2p": "odottelitte", "3s": "odotteli", "3p": "odottelivat", "passive_pos": "odoteltiin", "passive_neg": "ei odoteltu"}, "cond": {"1s": "odottelisin", "1p": "odottelisimme", "2s": "odottelisit", "2p": "odottelisitte", "3s": "odottelisi", "3p": "odottelisivat", "passive_pos": "odoteltaisiin", "passive_neg": "ei odoteltaisi"}, "imp": {"2s": "odottele", "2p": "odotelkaa"}, "part": {"pres": {"active": "odotteleva", "passive": "odoteltava"}, "past": {"active": "odotellut", "passive": "odoteltu"}, "agent": {"positive": "odottelema", "negative": "odottelematon"}}, "inf": {"ine": "odottelemassa", "ela": "odottelemasta", "ill": "odottelemaan", "ade": "odottelemalla", "abe": "odottelematta", "nom": "odotteleminen"}}}}, {"verb": "ilmaista", "verb_data": {"pos": "1923", "freq": "0.006089", "forms": {"pres": {"1s": "ilmaisen", "1p": "ilmaisemme", "2s": "ilmaiset", "2p": "ilmaisette", "3s": "ilmaisee", "3p": "ilmaisevat", "passive_pos": "ilmaistaan", "passive_neg": "ei ilmaista"}, "past": {"1s": "ilmaisin", "1p": "ilmaisimme", "2s": "ilmaisit", "2p": "ilmaisitte", "3s": "ilmaisi", "3p": "ilmaisivat", "passive_pos": "ilmaistiin", "passive_neg": "ei ilmaistu"}, "cond": {"1s": "ilmaisisin", "1p": "ilmaisisimme", "2s": "ilmaisisit", "2p": "ilmaisisitte", "3s": "ilmaisisi", "3p": "ilmaisisivat", "passive_pos": "ilmaistaisiin", "passive_neg": "ei ilmaistaisi"}, "imp": {"2s": "ilmaise", "2p": "ilmaiskaa"}, "part": {"pres": {"active": "ilmaiseva", "passive": "ilmaistava"}, "past": {"active": "ilmaissut", "passive": "ilmaistu"}, "agent": {"positive": "ilmaisema", "negative": "ilmaisematon"}}, "inf": {"ine": "ilmaisemassa", "ela": "ilmaisemasta", "ill": "ilmaisemaan", "ade": "ilmaisemalla", "abe": "ilmaisematta", "nom": "ilmaiseminen"}}}}, {"verb": "hyp\u00e4t\u00e4", "verb_data": {"pos": "1926", "freq": "0.006082", "forms": {"pres": {"1s": "hypp\u00e4\u00e4n", "1p": "hypp\u00e4\u00e4mme", "2s": "hypp\u00e4\u00e4t", "2p": "hypp\u00e4\u00e4tte", "3s": "hypp\u00e4\u00e4", "3p": "hypp\u00e4\u00e4v\u00e4t", "passive_pos": "hyp\u00e4t\u00e4\u00e4n", "passive_neg": "ei hyp\u00e4t\u00e4"}, "past": {"1s": "hypp\u00e4sin", "1p": "hypp\u00e4simme", "2s": "hypp\u00e4sit", "2p": "hypp\u00e4sitte", "3s": "hypp\u00e4si", "3p": "hypp\u00e4siv\u00e4t", "passive_pos": "hyp\u00e4ttiin", "passive_neg": "ei hyp\u00e4tty"}, "cond": {"1s": "hypp\u00e4isin", "1p": "hypp\u00e4isimme", "2s": "hypp\u00e4isit", "2p": "hypp\u00e4isitte", "3s": "hypp\u00e4isi", "3p": "hypp\u00e4isiv\u00e4t", "passive_pos": "hyp\u00e4tt\u00e4isiin", "passive_neg": "ei hyp\u00e4tt\u00e4isi"}, "imp": {"2s": "hypp\u00e4\u00e4", "2p": "hyp\u00e4tk\u00e4\u00e4"}, "part": {"pres": {"active": "hypp\u00e4\u00e4v\u00e4", "passive": "hyp\u00e4tt\u00e4v\u00e4"}, "past": {"active": "hyp\u00e4nnyt", "passive": "hyp\u00e4tty"}, "agent": {"positive": "hypp\u00e4\u00e4m\u00e4", "negative": "hypp\u00e4\u00e4m\u00e4t\u00f6n"}}, "inf": {"ine": "hypp\u00e4\u00e4m\u00e4ss\u00e4", "ela": "hypp\u00e4\u00e4m\u00e4st\u00e4", "ill": "hypp\u00e4\u00e4m\u00e4\u00e4n", "ade": "hypp\u00e4\u00e4m\u00e4ll\u00e4", "abe": "hypp\u00e4\u00e4m\u00e4tt\u00e4", "nom": "hypp\u00e4\u00e4minen"}}}}, {"verb": "polttaa", "verb_data": {"pos": "1929", "freq": "0.00607", "forms": {"pres": {"1s": "poltan", "1p": "poltamme", "2s": "poltat", "2p": "poltatte", "3s": "polttaa", "3p": "polttavat", "passive_pos": "poltetaan", "passive_neg": "ei polteta"}, "past": {"1s": "poltin", "1p": "poltimme", "2s": "poltit", "2p": "poltitte", "3s": "poltti", "3p": "polttivat", "passive_pos": "poltettiin", "passive_neg": "ei poltettu"}, "cond": {"1s": "polttaisin", "1p": "polttaisimme", "2s": "polttaisit", "2p": "polttaisitte", "3s": "polttaisi", "3p": "polttaisivat", "passive_pos": "poltettaisiin", "passive_neg": "ei poltettaisi"}, "imp": {"2s": "polta", "2p": "polttakaa"}, "part": {"pres": {"active": "polttava", "passive": "poltettava"}, "past": {"active": "polttanut", "passive": "poltettu"}, "agent": {"positive": "polttama", "negative": "polttamaton"}}, "inf": {"ine": "polttamassa", "ela": "polttamasta", "ill": "polttamaan", "ade": "polttamalla", "abe": "polttamatta", "nom": "polttaminen"}}}}, {"verb": "harjoittaa", "verb_data": {"pos": "1930", "freq": "0.006067", "forms": {"pres": {"1s": "harjoitan", "1p": "harjoitamme", "2s": "harjoitat", "2p": "harjoitatte", "3s": "harjoittaa", "3p": "harjoittavat", "passive_pos": "harjoitetaan", "passive_neg": "ei harjoiteta"}, "past": {"1s": "harjoitin", "1p": "harjoitimme", "2s": "harjoitit", "2p": "harjoititte", "3s": "harjoitti", "3p": "harjoittivat", "passive_pos": "harjoitettiin", "passive_neg": "ei harjoitettu"}, "cond": {"1s": "harjoittaisin", "1p": "harjoittaisimme", "2s": "harjoittaisit", "2p": "harjoittaisitte", "3s": "harjoittaisi", "3p": "harjoittaisivat", "passive_pos": "harjoitettaisiin", "passive_neg": "ei harjoitettaisi"}, "imp": {"2s": "harjoita", "2p": "harjoittakaa"}, "part": {"pres": {"active": "harjoittava", "passive": "harjoitettava"}, "past": {"active": "harjoittanut", "passive": "harjoitettu"}, "agent": {"positive": "harjoittama", "negative": "harjoittamaton"}}, "inf": {"ine": "harjoittamassa", "ela": "harjoittamasta", "ill": "harjoittamaan", "ade": "harjoittamalla", "abe": "harjoittamatta", "nom": "harjoittaminen"}}}}, {"verb": "tarkastaa", "verb_data": {"pos": "1932", "freq": "0.006062", "forms": {"pres": {"1s": "tarkastan", "1p": "tarkastamme", "2s": "tarkastat", "2p": "tarkastatte", "3s": "tarkastaa", "3p": "tarkastavat", "passive_pos": "tarkastetaan", "passive_neg": "ei tarkasteta"}, "past": {"1s": "tarkastin", "1p": "tarkastimme", "2s": "tarkastit", "2p": "tarkastitte", "3s": "tarkasti", "3p": "tarkastivat", "passive_pos": "tarkastettiin", "passive_neg": "ei tarkastettu"}, "cond": {"1s": "tarkastaisin", "1p": "tarkastaisimme", "2s": "tarkastaisit", "2p": "tarkastaisitte", "3s": "tarkastaisi", "3p": "tarkastaisivat", "passive_pos": "tarkastettaisiin", "passive_neg": "ei tarkastettaisi"}, "imp": {"2s": "tarkasta", "2p": "tarkastakaa"}, "part": {"pres": {"active": "tarkastava", "passive": "tarkastettava"}, "past": {"active": "tarkastanut", "passive": "tarkastettu"}, "agent": {"positive": "tarkastama", "negative": "tarkastamaton"}}, "inf": {"ine": "tarkastamassa", "ela": "tarkastamasta", "ill": "tarkastamaan", "ade": "tarkastamalla", "abe": "tarkastamatta", "nom": "tarkastaminen"}}}}, {"verb": "seisoa", "verb_data": {"pos": "1943", "freq": "0.006", "forms": {"pres": {"1s": "seison", "1p": "seisomme", "2s": "seisot", "2p": "seisotte", "3s": "seisoo", "3p": "seisovat", "passive_pos": "seisotaan", "passive_neg": "ei seisota"}, "past": {"1s": "seisoin", "1p": "seisoimme", "2s": "seisoit", "2p": "seisoitte", "3s": "seisoi", "3p": "seisoivat", "passive_pos": "seisottiin", "passive_neg": "ei seisottu"}, "cond": {"1s": "seisoisin", "1p": "seisoisimme", "2s": "seisoisit", "2p": "seisoisitte", "3s": "seisoisi", "3p": "seisoisivat", "passive_pos": "seisottaisiin", "passive_neg": "ei seisottaisi"}, "imp": {"2s": "seiso", "2p": "seisokaa"}, "part": {"pres": {"active": "seisova", "passive": "seisottava"}, "past": {"active": "seisonut", "passive": "seisottu"}, "agent": {"positive": "seisoma", "negative": "seisomaton"}}, "inf": {"ine": "seisomassa", "ela": "seisomasta", "ill": "seisomaan", "ade": "seisomalla", "abe": "seisomatta", "nom": "seisominen"}}}}, {"verb": "k\u00e4vell\u00e4", "verb_data": {"pos": "1949", "freq": "0.005977", "forms": {"pres": {"1s": "k\u00e4velen", "1p": "k\u00e4velemme", "2s": "k\u00e4velet", "2p": "k\u00e4velette", "3s": "k\u00e4velee", "3p": "k\u00e4velev\u00e4t", "passive_pos": "k\u00e4vell\u00e4\u00e4n", "passive_neg": "ei k\u00e4vell\u00e4"}, "past": {"1s": "k\u00e4velin", "1p": "k\u00e4velimme", "2s": "k\u00e4velit", "2p": "k\u00e4velitte", "3s": "k\u00e4veli", "3p": "k\u00e4veliv\u00e4t", "passive_pos": "k\u00e4veltiin", "passive_neg": "ei k\u00e4velty"}, "cond": {"1s": "k\u00e4velisin", "1p": "k\u00e4velisimme", "2s": "k\u00e4velisit", "2p": "k\u00e4velisitte", "3s": "k\u00e4velisi", "3p": "k\u00e4velisiv\u00e4t", "passive_pos": "k\u00e4velt\u00e4isiin", "passive_neg": "ei k\u00e4velt\u00e4isi"}, "imp": {"2s": "k\u00e4vele", "2p": "k\u00e4velk\u00e4\u00e4"}, "part": {"pres": {"active": "k\u00e4velev\u00e4", "passive": "k\u00e4velt\u00e4v\u00e4"}, "past": {"active": "k\u00e4vellyt", "passive": "k\u00e4velty"}, "agent": {"positive": "k\u00e4velem\u00e4", "negative": "k\u00e4velem\u00e4t\u00f6n"}}, "inf": {"ine": "k\u00e4velem\u00e4ss\u00e4", "ela": "k\u00e4velem\u00e4st\u00e4", "ill": "k\u00e4velem\u00e4\u00e4n", "ade": "k\u00e4velem\u00e4ll\u00e4", "abe": "k\u00e4velem\u00e4tt\u00e4", "nom": "k\u00e4veleminen"}}}}, {"verb": "selviyty\u00e4", "verb_data": {"pos": "1951", "freq": "0.005975", "forms": {"pres": {"1s": "selviydyn", "1p": "selviydymme", "2s": "selviydyt", "2p": "selviydytte", "3s": "selviytyy", "3p": "selviytyv\u00e4t", "passive_pos": "selviydyt\u00e4\u00e4n", "passive_neg": "ei selviydyt\u00e4"}, "past": {"1s": "selviydyin", "1p": "selviydyimme", "2s": "selviydyit", "2p": "selviydyitte", "3s": "selviytyi", "3p": "selviytyiv\u00e4t", "passive_pos": "selviydyttiin", "passive_neg": "ei selviydytty"}, "cond": {"1s": "selviytyisin", "1p": "selviytyisimme", "2s": "selviytyisit", "2p": "selviytyisitte", "3s": "selviytyisi", "3p": "selviytyisiv\u00e4t", "passive_pos": "selviydytt\u00e4isiin", "passive_neg": "ei selviydytt\u00e4isi"}, "imp": {"2s": "selviydy", "2p": "selviytyk\u00e4\u00e4"}, "part": {"pres": {"active": "selviytyv\u00e4", "passive": "selviydytt\u00e4v\u00e4"}, "past": {"active": "selviytynyt", "passive": "selviydytty"}, "agent": {"positive": "selviytym\u00e4", "negative": "selviytym\u00e4t\u00f6n"}}, "inf": {"ine": "selviytym\u00e4ss\u00e4", "ela": "selviytym\u00e4st\u00e4", "ill": "selviytym\u00e4\u00e4n", "ade": "selviytym\u00e4ll\u00e4", "abe": "selviytym\u00e4tt\u00e4", "nom": "selviytyminen"}}}}, {"verb": "riippua", "verb_data": {"pos": "1955", "freq": "0.005948", "forms": {"pres": {"1s": "riipun", "1p": "riipumme", "2s": "riiput", "2p": "riiputte", "3s": "riippuu", "3p": "riippuvat", "passive_pos": "riiputaan", "passive_neg": "ei riiputa"}, "past": {"1s": "riipuin", "1p": "riipuimme", "2s": "riipuit", "2p": "riipuitte", "3s": "riippui", "3p": "riippuivat", "passive_pos": "riiputtiin", "passive_neg": "ei riiputtu"}, "cond": {"1s": "riippuisin", "1p": "riippuisimme", "2s": "riippuisit", "2p": "riippuisitte", "3s": "riippuisi", "3p": "riippuisivat", "passive_pos": "riiputtaisiin", "passive_neg": "ei riiputtaisi"}, "imp": {"2s": "riipu", "2p": "riippukaa"}, "part": {"pres": {"active": "riippuva", "passive": "riiputtava"}, "past": {"active": "riippunut", "passive": "riiputtu"}, "agent": {"positive": "riippuma", "negative": "riippumaton"}}, "inf": {"ine": "riippumassa", "ela": "riippumasta", "ill": "riippumaan", "ade": "riippumalla", "abe": "riippumatta", "nom": "riippuminen"}}}}, {"verb": "paljastua", "verb_data": {"pos": "1956", "freq": "0.005946", "forms": {"pres": {"1s": "paljastun", "1p": "paljastumme", "2s": "paljastut", "2p": "paljastutte", "3s": "paljastuu", "3p": "paljastuvat", "passive_pos": "paljastutaan", "passive_neg": "ei paljastuta"}, "past": {"1s": "paljastuin", "1p": "paljastuimme", "2s": "paljastuit", "2p": "paljastuitte", "3s": "paljastui", "3p": "paljastuivat", "passive_pos": "paljastuttiin", "passive_neg": "ei paljastuttu"}, "cond": {"1s": "paljastuisin", "1p": "paljastuisimme", "2s": "paljastuisit", "2p": "paljastuisitte", "3s": "paljastuisi", "3p": "paljastuisivat", "passive_pos": "paljastuttaisiin", "passive_neg": "ei paljastuttaisi"}, "imp": {"2s": "paljastu", "2p": "paljastukaa"}, "part": {"pres": {"active": "paljastuva", "passive": "paljastuttava"}, "past": {"active": "paljastunut", "passive": "paljastuttu"}, "agent": {"positive": "paljastuma", "negative": "paljastumaton"}}, "inf": {"ine": "paljastumassa", "ela": "paljastumasta", "ill": "paljastumaan", "ade": "paljastumalla", "abe": "paljastumatta", "nom": "paljastuminen"}}}}, {"verb": "kiitell\u00e4", "verb_data": {"pos": "1957", "freq": "0.005936", "forms": {"pres": {"1s": "kiittelen", "1p": "kiittelemme", "2s": "kiittelet", "2p": "kiittelette", "3s": "kiittelee", "3p": "kiittelev\u00e4t", "passive_pos": "kiitell\u00e4\u00e4n", "passive_neg": "ei kiitell\u00e4"}, "past": {"1s": "kiittelin", "1p": "kiittelimme", "2s": "kiittelit", "2p": "kiittelitte", "3s": "kiitteli", "3p": "kiitteliv\u00e4t", "passive_pos": "kiiteltiin", "passive_neg": "ei kiitelty"}, "cond": {"1s": "kiittelisin", "1p": "kiittelisimme", "2s": "kiittelisit", "2p": "kiittelisitte", "3s": "kiittelisi", "3p": "kiittelisiv\u00e4t", "passive_pos": "kiitelt\u00e4isiin", "passive_neg": "ei kiitelt\u00e4isi"}, "imp": {"2s": "kiittele", "2p": "kiitelk\u00e4\u00e4"}, "part": {"pres": {"active": "kiittelev\u00e4", "passive": "kiitelt\u00e4v\u00e4"}, "past": {"active": "kiitellyt", "passive": "kiitelty"}, "agent": {"positive": "kiittelem\u00e4", "negative": "kiittelem\u00e4t\u00f6n"}}, "inf": {"ine": "kiittelem\u00e4ss\u00e4", "ela": "kiittelem\u00e4st\u00e4", "ill": "kiittelem\u00e4\u00e4n", "ade": "kiittelem\u00e4ll\u00e4", "abe": "kiittelem\u00e4tt\u00e4", "nom": "kiitteleminen"}}}}, {"verb": "vallata", "verb_data": {"pos": "1962", "freq": "0.005917", "forms": {"pres": {"1s": "valtaan", "1p": "valtaamme", "2s": "valtaat", "2p": "valtaatte", "3s": "valtaa", "3p": "valtaavat", "passive_pos": "vallataan", "passive_neg": "ei vallata"}, "past": {"1s": "valtasin", "1p": "valtasimme", "2s": "valtasit", "2p": "valtasitte", "3s": "valtasi", "3p": "valtasivat", "passive_pos": "vallattiin", "passive_neg": "ei vallattu"}, "cond": {"1s": "valtaisin", "1p": "valtaisimme", "2s": "valtaisit", "2p": "valtaisitte", "3s": "valtaisi", "3p": "valtaisivat", "passive_pos": "vallattaisiin", "passive_neg": "ei vallattaisi"}, "imp": {"2s": "valtaa", "2p": "vallatkaa"}, "part": {"pres": {"active": "valtaava", "passive": "vallattava"}, "past": {"active": "vallannut", "passive": "vallattu"}, "agent": {"positive": "valtaama", "negative": "valtaamaton"}}, "inf": {"ine": "valtaamassa", "ela": "valtaamasta", "ill": "valtaamaan", "ade": "valtaamalla", "abe": "valtaamatta", "nom": "valtaaminen"}}}}, {"verb": "pys\u00e4hty\u00e4", "verb_data": {"pos": "1964", "freq": "0.005912", "forms": {"pres": {"1s": "pys\u00e4hdyn", "1p": "pys\u00e4hdymme", "2s": "pys\u00e4hdyt", "2p": "pys\u00e4hdytte", "3s": "pys\u00e4htyy", "3p": "pys\u00e4htyv\u00e4t", "passive_pos": "pys\u00e4hdyt\u00e4\u00e4n", "passive_neg": "ei pys\u00e4hdyt\u00e4"}, "past": {"1s": "pys\u00e4hdyin", "1p": "pys\u00e4hdyimme", "2s": "pys\u00e4hdyit", "2p": "pys\u00e4hdyitte", "3s": "pys\u00e4htyi", "3p": "pys\u00e4htyiv\u00e4t", "passive_pos": "pys\u00e4hdyttiin", "passive_neg": "ei pys\u00e4hdytty"}, "cond": {"1s": "pys\u00e4htyisin", "1p": "pys\u00e4htyisimme", "2s": "pys\u00e4htyisit", "2p": "pys\u00e4htyisitte", "3s": "pys\u00e4htyisi", "3p": "pys\u00e4htyisiv\u00e4t", "passive_pos": "pys\u00e4hdytt\u00e4isiin", "passive_neg": "ei pys\u00e4hdytt\u00e4isi"}, "imp": {"2s": "pys\u00e4hdy", "2p": "pys\u00e4htyk\u00e4\u00e4"}, "part": {"pres": {"active": "pys\u00e4htyv\u00e4", "passive": "pys\u00e4hdytt\u00e4v\u00e4"}, "past": {"active": "pys\u00e4htynyt", "passive": "pys\u00e4hdytty"}, "agent": {"positive": "pys\u00e4htym\u00e4", "negative": "pys\u00e4htym\u00e4t\u00f6n"}}, "inf": {"ine": "pys\u00e4htym\u00e4ss\u00e4", "ela": "pys\u00e4htym\u00e4st\u00e4", "ill": "pys\u00e4htym\u00e4\u00e4n", "ade": "pys\u00e4htym\u00e4ll\u00e4", "abe": "pys\u00e4htym\u00e4tt\u00e4", "nom": "pys\u00e4htyminen"}}}}, {"verb": "mahdollistaa", "verb_data": {"pos": "1966", "freq": "0.005887", "forms": {"pres": {"1s": "mahdollistan", "1p": "mahdollistamme", "2s": "mahdollistat", "2p": "mahdollistatte", "3s": "mahdollistaa", "3p": "mahdollistavat", "passive_pos": "mahdollistetaan", "passive_neg": "ei mahdollisteta"}, "past": {"1s": "mahdollistin", "1p": "mahdollistimme", "2s": "mahdollistit", "2p": "mahdollistitte", "3s": "mahdollisti", "3p": "mahdollistivat", "passive_pos": "mahdollistettiin", "passive_neg": "ei mahdollistettu"}, "cond": {"1s": "mahdollistaisin", "1p": "mahdollistaisimme", "2s": "mahdollistaisit", "2p": "mahdollistaisitte", "3s": "mahdollistaisi", "3p": "mahdollistaisivat", "passive_pos": "mahdollistettaisiin", "passive_neg": "ei mahdollistettaisi"}, "imp": {"2s": "mahdollista", "2p": "mahdollistakaa"}, "part": {"pres": {"active": "mahdollistava", "passive": "mahdollistettava"}, "past": {"active": "mahdollistanut", "passive": "mahdollistettu"}, "agent": {"positive": "mahdollistama", "negative": "mahdollistamaton"}}, "inf": {"ine": "mahdollistamassa", "ela": "mahdollistamasta", "ill": "mahdollistamaan", "ade": "mahdollistamalla", "abe": "mahdollistamatta", "nom": "mahdollistaminen"}}}}, {"verb": "keskitt\u00e4\u00e4", "verb_data": {"pos": "1975", "freq": "0.005853", "forms": {"pres": {"1s": "keskit\u00e4n", "1p": "keskit\u00e4mme", "2s": "keskit\u00e4t", "2p": "keskit\u00e4tte", "3s": "keskitt\u00e4\u00e4", "3p": "keskitt\u00e4v\u00e4t", "passive_pos": "keskitet\u00e4\u00e4n", "passive_neg": "ei keskitet\u00e4"}, "past": {"1s": "keskitin", "1p": "keskitimme", "2s": "keskitit", "2p": "keskititte", "3s": "keskitti", "3p": "keskittiv\u00e4t", "passive_pos": "keskitettiin", "passive_neg": "ei keskitetty"}, "cond": {"1s": "keskitt\u00e4isin", "1p": "keskitt\u00e4isimme", "2s": "keskitt\u00e4isit", "2p": "keskitt\u00e4isitte", "3s": "keskitt\u00e4isi", "3p": "keskitt\u00e4isiv\u00e4t", "passive_pos": "keskitett\u00e4isiin", "passive_neg": "ei keskitett\u00e4isi"}, "imp": {"2s": "keskit\u00e4", "2p": "keskitt\u00e4k\u00e4\u00e4"}, "part": {"pres": {"active": "keskitt\u00e4v\u00e4", "passive": "keskitett\u00e4v\u00e4"}, "past": {"active": "keskitt\u00e4nyt", "passive": "keskitetty"}, "agent": {"positive": "keskitt\u00e4m\u00e4", "negative": "keskitt\u00e4m\u00e4t\u00f6n"}}, "inf": {"ine": "keskitt\u00e4m\u00e4ss\u00e4", "ela": "keskitt\u00e4m\u00e4st\u00e4", "ill": "keskitt\u00e4m\u00e4\u00e4n", "ade": "keskitt\u00e4m\u00e4ll\u00e4", "abe": "keskitt\u00e4m\u00e4tt\u00e4", "nom": "keskitt\u00e4minen"}}}}, {"verb": "keskeytt\u00e4\u00e4", "verb_data": {"pos": "1980", "freq": "0.005829", "forms": {"pres": {"1s": "keskeyt\u00e4n", "1p": "keskeyt\u00e4mme", "2s": "keskeyt\u00e4t", "2p": "keskeyt\u00e4tte", "3s": "keskeytt\u00e4\u00e4", "3p": "keskeytt\u00e4v\u00e4t", "passive_pos": "keskeytet\u00e4\u00e4n", "passive_neg": "ei keskeytet\u00e4"}, "past": {"1s": "keskeytin", "1p": "keskeytimme", "2s": "keskeytit", "2p": "keskeytitte", "3s": "keskeytti", "3p": "keskeyttiv\u00e4t", "passive_pos": "keskeytettiin", "passive_neg": "ei keskeytetty"}, "cond": {"1s": "keskeytt\u00e4isin", "1p": "keskeytt\u00e4isimme", "2s": "keskeytt\u00e4isit", "2p": "keskeytt\u00e4isitte", "3s": "keskeytt\u00e4isi", "3p": "keskeytt\u00e4isiv\u00e4t", "passive_pos": "keskeytett\u00e4isiin", "passive_neg": "ei keskeytett\u00e4isi"}, "imp": {"2s": "keskeyt\u00e4", "2p": "keskeytt\u00e4k\u00e4\u00e4"}, "part": {"pres": {"active": "keskeytt\u00e4v\u00e4", "passive": "keskeytett\u00e4v\u00e4"}, "past": {"active": "keskeytt\u00e4nyt", "passive": "keskeytetty"}, "agent": {"positive": "keskeytt\u00e4m\u00e4", "negative": "keskeytt\u00e4m\u00e4t\u00f6n"}}, "inf": {"ine": "keskeytt\u00e4m\u00e4ss\u00e4", "ela": "keskeytt\u00e4m\u00e4st\u00e4", "ill": "keskeytt\u00e4m\u00e4\u00e4n", "ade": "keskeytt\u00e4m\u00e4ll\u00e4", "abe": "keskeytt\u00e4m\u00e4tt\u00e4", "nom": "keskeytt\u00e4minen"}}}}, {"verb": "testata", "verb_data": {"pos": "1990", "freq": "0.005797", "forms": {"pres": {"1s": "testaan", "1p": "testaamme", "2s": "testaat", "2p": "testaatte", "3s": "testaa", "3p": "testaavat", "passive_pos": "testataan", "passive_neg": "ei testata"}, "past": {"1s": "testasin", "1p": "testasimme", "2s": "testasit", "2p": "testasitte", "3s": "testasi", "3p": "testasivat", "passive_pos": "testattiin", "passive_neg": "ei testattu"}, "cond": {"1s": "testaisin", "1p": "testaisimme", "2s": "testaisit", "2p": "testaisitte", "3s": "testaisi", "3p": "testaisivat", "passive_pos": "testattaisiin", "passive_neg": "ei testattaisi"}, "imp": {"2s": "testaa", "2p": "testatkaa"}, "part": {"pres": {"active": "testaava", "passive": "testattava"}, "past": {"active": "testannut", "passive": "testattu"}, "agent": {"positive": "testaama", "negative": "testaamaton"}}, "inf": {"ine": "testaamassa", "ela": "testaamasta", "ill": "testaamaan", "ade": "testaamalla", "abe": "testaamatta", "nom": "testaaminen"}}}}, {"verb": "synnytt\u00e4\u00e4", "verb_data": {"pos": "2005", "freq": "0.005742", "forms": {"pres": {"1s": "synnyt\u00e4n", "1p": "synnyt\u00e4mme", "2s": "synnyt\u00e4t", "2p": "synnyt\u00e4tte", "3s": "synnytt\u00e4\u00e4", "3p": "synnytt\u00e4v\u00e4t", "passive_pos": "synnytet\u00e4\u00e4n", "passive_neg": "ei synnytet\u00e4"}, "past": {"1s": "synnytin", "1p": "synnytimme", "2s": "synnytit", "2p": "synnytitte", "3s": "synnytti", "3p": "synnyttiv\u00e4t", "passive_pos": "synnytettiin", "passive_neg": "ei synnytetty"}, "cond": {"1s": "synnytt\u00e4isin", "1p": "synnytt\u00e4isimme", "2s": "synnytt\u00e4isit", "2p": "synnytt\u00e4isitte", "3s": "synnytt\u00e4isi", "3p": "synnytt\u00e4isiv\u00e4t", "passive_pos": "synnytett\u00e4isiin", "passive_neg": "ei synnytett\u00e4isi"}, "imp": {"2s": "synnyt\u00e4", "2p": "synnytt\u00e4k\u00e4\u00e4"}, "part": {"pres": {"active": "synnytt\u00e4v\u00e4", "passive": "synnytett\u00e4v\u00e4"}, "past": {"active": "synnytt\u00e4nyt", "passive": "synnytetty"}, "agent": {"positive": "synnytt\u00e4m\u00e4", "negative": "synnytt\u00e4m\u00e4t\u00f6n"}}, "inf": {"ine": "synnytt\u00e4m\u00e4ss\u00e4", "ela": "synnytt\u00e4m\u00e4st\u00e4", "ill": "synnytt\u00e4m\u00e4\u00e4n", "ade": "synnytt\u00e4m\u00e4ll\u00e4", "abe": "synnytt\u00e4m\u00e4tt\u00e4", "nom": "synnytt\u00e4minen"}}}}, {"verb": "kielt\u00e4yty\u00e4", "verb_data": {"pos": "2007", "freq": "0.005734", "forms": {"pres": {"1s": "kielt\u00e4ydyn", "1p": "kielt\u00e4ydymme", "2s": "kielt\u00e4ydyt", "2p": "kielt\u00e4ydytte", "3s": "kielt\u00e4ytyy", "3p": "kielt\u00e4ytyv\u00e4t", "passive_pos": "kielt\u00e4ydyt\u00e4\u00e4n", "passive_neg": "ei kielt\u00e4ydyt\u00e4"}, "past": {"1s": "kielt\u00e4ydyin", "1p": "kielt\u00e4ydyimme", "2s": "kielt\u00e4ydyit", "2p": "kielt\u00e4ydyitte", "3s": "kielt\u00e4ytyi", "3p": "kielt\u00e4ytyiv\u00e4t", "passive_pos": "kielt\u00e4ydyttiin", "passive_neg": "ei kielt\u00e4ydytty"}, "cond": {"1s": "kielt\u00e4ytyisin", "1p": "kielt\u00e4ytyisimme", "2s": "kielt\u00e4ytyisit", "2p": "kielt\u00e4ytyisitte", "3s": "kielt\u00e4ytyisi", "3p": "kielt\u00e4ytyisiv\u00e4t", "passive_pos": "kielt\u00e4ydytt\u00e4isiin", "passive_neg": "ei kielt\u00e4ydytt\u00e4isi"}, "imp": {"2s": "kielt\u00e4ydy", "2p": "kielt\u00e4ytyk\u00e4\u00e4"}, "part": {"pres": {"active": "kielt\u00e4ytyv\u00e4", "passive": "kielt\u00e4ydytt\u00e4v\u00e4"}, "past": {"active": "kielt\u00e4ytynyt", "passive": "kielt\u00e4ydytty"}, "agent": {"positive": "kielt\u00e4ytym\u00e4", "negative": "kielt\u00e4ytym\u00e4t\u00f6n"}}, "inf": {"ine": "kielt\u00e4ytym\u00e4ss\u00e4", "ela": "kielt\u00e4ytym\u00e4st\u00e4", "ill": "kielt\u00e4ytym\u00e4\u00e4n", "ade": "kielt\u00e4ytym\u00e4ll\u00e4", "abe": "kielt\u00e4ytym\u00e4tt\u00e4", "nom": "kielt\u00e4ytyminen"}}}}, {"verb": "hiiht\u00e4\u00e4", "verb_data": {"pos": "2009", "freq": "0.005732", "forms": {"pres": {"1s": "hiihd\u00e4n", "1p": "hiihd\u00e4mme", "2s": "hiihd\u00e4t", "2p": "hiihd\u00e4tte", "3s": "hiiht\u00e4\u00e4", "3p": "hiiht\u00e4v\u00e4t", "passive_pos": "hiihdet\u00e4\u00e4n", "passive_neg": "ei hiihdet\u00e4"}, "past": {"1s": "hiihdin", "1p": "hiihdimme", "2s": "hiihdit", "2p": "hiihditte", "3s": "hiihti", "3p": "hiihtiv\u00e4t", "passive_pos": "hiihdettiin", "passive_neg": "ei hiihdetty"}, "cond": {"1s": "hiiht\u00e4isin", "1p": "hiiht\u00e4isimme", "2s": "hiiht\u00e4isit", "2p": "hiiht\u00e4isitte", "3s": "hiiht\u00e4isi", "3p": "hiiht\u00e4isiv\u00e4t", "passive_pos": "hiihdett\u00e4isiin", "passive_neg": "ei hiihdett\u00e4isi"}, "imp": {"2s": "hiihd\u00e4", "2p": "hiiht\u00e4k\u00e4\u00e4"}, "part": {"pres": {"active": "hiiht\u00e4v\u00e4", "passive": "hiihdett\u00e4v\u00e4"}, "past": {"active": "hiiht\u00e4nyt", "passive": "hiihdetty"}, "agent": {"positive": "hiiht\u00e4m\u00e4", "negative": "hiiht\u00e4m\u00e4t\u00f6n"}}, "inf": {"ine": "hiiht\u00e4m\u00e4ss\u00e4", "ela": "hiiht\u00e4m\u00e4st\u00e4", "ill": "hiiht\u00e4m\u00e4\u00e4n", "ade": "hiiht\u00e4m\u00e4ll\u00e4", "abe": "hiiht\u00e4m\u00e4tt\u00e4", "nom": "hiiht\u00e4minen"}}}}, {"verb": "t\u00e4ydent\u00e4\u00e4", "verb_data": {"pos": "2024", "freq": "0.005686", "forms": {"pres": {"1s": "t\u00e4ydenn\u00e4n", "1p": "t\u00e4ydenn\u00e4mme", "2s": "t\u00e4ydenn\u00e4t", "2p": "t\u00e4ydenn\u00e4tte", "3s": "t\u00e4ydent\u00e4\u00e4", "3p": "t\u00e4ydent\u00e4v\u00e4t", "passive_pos": "t\u00e4ydennet\u00e4\u00e4n", "passive_neg": "ei t\u00e4ydennet\u00e4"}, "past": {"1s": "t\u00e4ydensin", "1p": "t\u00e4ydensimme", "2s": "t\u00e4ydensit", "2p": "t\u00e4ydensitte", "3s": "t\u00e4ydensi", "3p": "t\u00e4ydensiv\u00e4t", "passive_pos": "t\u00e4ydennettiin", "passive_neg": "ei t\u00e4ydennetty"}, "cond": {"1s": "t\u00e4ydent\u00e4isin", "1p": "t\u00e4ydent\u00e4isimme", "2s": "t\u00e4ydent\u00e4isit", "2p": "t\u00e4ydent\u00e4isitte", "3s": "t\u00e4ydent\u00e4isi", "3p": "t\u00e4ydent\u00e4isiv\u00e4t", "passive_pos": "t\u00e4ydennett\u00e4isiin", "passive_neg": "ei t\u00e4ydennett\u00e4isi"}, "imp": {"2s": "t\u00e4ydenn\u00e4", "2p": "t\u00e4ydent\u00e4k\u00e4\u00e4"}, "part": {"pres": {"active": "t\u00e4ydent\u00e4v\u00e4", "passive": "t\u00e4ydennett\u00e4v\u00e4"}, "past": {"active": "t\u00e4ydent\u00e4nyt", "passive": "t\u00e4ydennetty"}, "agent": {"positive": "t\u00e4ydent\u00e4m\u00e4", "negative": "t\u00e4ydent\u00e4m\u00e4t\u00f6n"}}, "inf": {"ine": "t\u00e4ydent\u00e4m\u00e4ss\u00e4", "ela": "t\u00e4ydent\u00e4m\u00e4st\u00e4", "ill": "t\u00e4ydent\u00e4m\u00e4\u00e4n", "ade": "t\u00e4ydent\u00e4m\u00e4ll\u00e4", "abe": "t\u00e4ydent\u00e4m\u00e4tt\u00e4", "nom": "t\u00e4ydent\u00e4minen"}}}}, {"verb": "solmia", "verb_data": {"pos": "2026", "freq": "0.005683", "forms": {"pres": {"1s": "solmin", "1p": "solmimme", "2s": "solmit", "2p": "solmitte", "3s": "solmii", "3p": "solmivat", "passive_pos": "solmitaan", "passive_neg": "ei solmita"}, "past": {"1s": "solmin", "1p": "solmimme", "2s": "solmit", "2p": "solmitte", "3s": "solmi", "3p": "solmivat", "passive_pos": "solmittiin", "passive_neg": "ei solmittu"}, "cond": {"1s": "solmisin", "1p": "solmisimme", "2s": "solmisit", "2p": "solmisitte", "3s": "solmisi", "3p": "solmisivat", "passive_pos": "solmittaisiin", "passive_neg": "ei solmittaisi"}, "imp": {"2s": "solmi", "2p": "solmikaa"}, "part": {"pres": {"active": "solmiva", "passive": "solmittava"}, "past": {"active": "solminut", "passive": "solmittu"}, "agent": {"positive": "solmima", "negative": "solmimaton"}}, "inf": {"ine": "solmimassa", "ela": "solmimasta", "ill": "solmimaan", "ade": "solmimalla", "abe": "solmimatta", "nom": "solmiminen"}}}}, {"verb": "tarkastella", "verb_data": {"pos": "2031", "freq": "0.005654", "forms": {"pres": {"1s": "tarkastelen", "1p": "tarkastelemme", "2s": "tarkastelet", "2p": "tarkastelette", "3s": "tarkastelee", "3p": "tarkastelevat", "passive_pos": "tarkastellaan", "passive_neg": "ei tarkastella"}, "past": {"1s": "tarkastelin", "1p": "tarkastelimme", "2s": "tarkastelit", "2p": "tarkastelitte", "3s": "tarkasteli", "3p": "tarkastelivat", "passive_pos": "tarkasteltiin", "passive_neg": "ei tarkasteltu"}, "cond": {"1s": "tarkastelisin", "1p": "tarkastelisimme", "2s": "tarkastelisit", "2p": "tarkastelisitte", "3s": "tarkastelisi", "3p": "tarkastelisivat", "passive_pos": "tarkasteltaisiin", "passive_neg": "ei tarkasteltaisi"}, "imp": {"2s": "tarkastele", "2p": "tarkastelkaa"}, "part": {"pres": {"active": "tarkasteleva", "passive": "tarkasteltava"}, "past": {"active": "tarkastellut", "passive": "tarkasteltu"}, "agent": {"positive": "tarkastelema", "negative": "tarkastelematon"}}, "inf": {"ine": "tarkastelemassa", "ela": "tarkastelemasta", "ill": "tarkastelemaan", "ade": "tarkastelemalla", "abe": "tarkastelematta", "nom": "tarkasteleminen"}}}}, {"verb": "pudottaa", "verb_data": {"pos": "2034", "freq": "0.005647", "forms": {"pres": {"1s": "pudotan", "1p": "pudotamme", "2s": "pudotat", "2p": "pudotatte", "3s": "pudottaa", "3p": "pudottavat", "passive_pos": "pudotetaan", "passive_neg": "ei pudoteta"}, "past": {"1s": "pudotin", "1p": "pudotimme", "2s": "pudotit", "2p": "pudotitte", "3s": "pudotti", "3p": "pudottivat", "passive_pos": "pudotettiin", "passive_neg": "ei pudotettu"}, "cond": {"1s": "pudottaisin", "1p": "pudottaisimme", "2s": "pudottaisit", "2p": "pudottaisitte", "3s": "pudottaisi", "3p": "pudottaisivat", "passive_pos": "pudotettaisiin", "passive_neg": "ei pudotettaisi"}, "imp": {"2s": "pudota", "2p": "pudottakaa"}, "part": {"pres": {"active": "pudottava", "passive": "pudotettava"}, "past": {"active": "pudottanut", "passive": "pudotettu"}, "agent": {"positive": "pudottama", "negative": "pudottamaton"}}, "inf": {"ine": "pudottamassa", "ela": "pudottamasta", "ill": "pudottamaan", "ade": "pudottamalla", "abe": "pudottamatta", "nom": "pudottaminen"}}}}, {"verb": "innostua", "verb_data": {"pos": "2044", "freq": "0.005611", "forms": {"pres": {"1s": "innostun", "1p": "innostumme", "2s": "innostut", "2p": "innostutte", "3s": "innostuu", "3p": "innostuvat", "passive_pos": "innostutaan", "passive_neg": "ei innostuta"}, "past": {"1s": "innostuin", "1p": "innostuimme", "2s": "innostuit", "2p": "innostuitte", "3s": "innostui", "3p": "innostuivat", "passive_pos": "innostuttiin", "passive_neg": "ei innostuttu"}, "cond": {"1s": "innostuisin", "1p": "innostuisimme", "2s": "innostuisit", "2p": "innostuisitte", "3s": "innostuisi", "3p": "innostuisivat", "passive_pos": "innostuttaisiin", "passive_neg": "ei innostuttaisi"}, "imp": {"2s": "innostu", "2p": "innostukaa"}, "part": {"pres": {"active": "innostuva", "passive": "innostuttava"}, "past": {"active": "innostunut", "passive": "innostuttu"}, "agent": {"positive": "innostuma", "negative": "innostumaton"}}, "inf": {"ine": "innostumassa", "ela": "innostumasta", "ill": "innostumaan", "ade": "innostumalla", "abe": "innostumatta", "nom": "innostuminen"}}}}, {"verb": "kunnioittaa", "verb_data": {"pos": "2057", "freq": "0.005557", "forms": {"pres": {"1s": "kunnioitan", "1p": "kunnioitamme", "2s": "kunnioitat", "2p": "kunnioitatte", "3s": "kunnioittaa", "3p": "kunnioittavat", "passive_pos": "kunnioitetaan", "passive_neg": "ei kunnioiteta"}, "past": {"1s": "kunnioitin", "1p": "kunnioitimme", "2s": "kunnioitit", "2p": "kunnioititte", "3s": "kunnioitti", "3p": "kunnioittivat", "passive_pos": "kunnioitettiin", "passive_neg": "ei kunnioitettu"}, "cond": {"1s": "kunnioittaisin", "1p": "kunnioittaisimme", "2s": "kunnioittaisit", "2p": "kunnioittaisitte", "3s": "kunnioittaisi", "3p": "kunnioittaisivat", "passive_pos": "kunnioitettaisiin", "passive_neg": "ei kunnioitettaisi"}, "imp": {"2s": "kunnioita", "2p": "kunnioittakaa"}, "part": {"pres": {"active": "kunnioittava", "passive": "kunnioitettava"}, "past": {"active": "kunnioittanut", "passive": "kunnioitettu"}, "agent": {"positive": "kunnioittama", "negative": "kunnioittamaton"}}, "inf": {"ine": "kunnioittamassa", "ela": "kunnioittamasta", "ill": "kunnioittamaan", "ade": "kunnioittamalla", "abe": "kunnioittamatta", "nom": "kunnioittaminen"}}}}, {"verb": "haitata", "verb_data": {"pos": "2072", "freq": "0.005508", "forms": {"pres": {"1s": "haittaan", "1p": "haittaamme", "2s": "haittaat", "2p": "haittaatte", "3s": "haittaa", "3p": "haittaavat", "passive_pos": "haitataan", "passive_neg": "ei haitata"}, "past": {"1s": "haittasin", "1p": "haittasimme", "2s": "haittasit", "2p": "haittasitte", "3s": "haittasi", "3p": "haittasivat", "passive_pos": "haitattiin", "passive_neg": "ei haitattu"}, "cond": {"1s": "haittaisin", "1p": "haittaisimme", "2s": "haittaisit", "2p": "haittaisitte", "3s": "haittaisi", "3p": "haittaisivat", "passive_pos": "haitattaisiin", "passive_neg": "ei haitattaisi"}, "imp": {"2s": "haittaa", "2p": "haitatkaa"}, "part": {"pres": {"active": "haittaava", "passive": "haitattava"}, "past": {"active": "haitannut", "passive": "haitattu"}, "agent": {"positive": "haittaama", "negative": "haittaamaton"}}, "inf": {"ine": "haittaamassa", "ela": "haittaamasta", "ill": "haittaamaan", "ade": "haittaamalla", "abe": "haittaamatta", "nom": "haittaaminen"}}}}, {"verb": "surmata", "verb_data": {"pos": "2081", "freq": "0.005489", "forms": {"pres": {"1s": "surmaan", "1p": "surmaamme", "2s": "surmaat", "2p": "surmaatte", "3s": "surmaa", "3p": "surmaavat", "passive_pos": "surmataan", "passive_neg": "ei surmata"}, "past": {"1s": "surmasin", "1p": "surmasimme", "2s": "surmasit", "2p": "surmasitte", "3s": "surmasi", "3p": "surmasivat", "passive_pos": "surmattiin", "passive_neg": "ei surmattu"}, "cond": {"1s": "surmaisin", "1p": "surmaisimme", "2s": "surmaisit", "2p": "surmaisitte", "3s": "surmaisi", "3p": "surmaisivat", "passive_pos": "surmattaisiin", "passive_neg": "ei surmattaisi"}, "imp": {"2s": "surmaa", "2p": "surmatkaa"}, "part": {"pres": {"active": "surmaava", "passive": "surmattava"}, "past": {"active": "surmannut", "passive": "surmattu"}, "agent": {"positive": "surmaama", "negative": "surmaamaton"}}, "inf": {"ine": "surmaamassa", "ela": "surmaamasta", "ill": "surmaamaan", "ade": "surmaamalla", "abe": "surmaamatta", "nom": "surmaaminen"}}}}, {"verb": "maalata", "verb_data": {"pos": "2104", "freq": "0.005428", "forms": {"pres": {"1s": "maalaan", "1p": "maalaamme", "2s": "maalaat", "2p": "maalaatte", "3s": "maalaa", "3p": "maalaavat", "passive_pos": "maalataan", "passive_neg": "ei maalata"}, "past": {"1s": "maalasin", "1p": "maalasimme", "2s": "maalasit", "2p": "maalasitte", "3s": "maalasi", "3p": "maalasivat", "passive_pos": "maalattiin", "passive_neg": "ei maalattu"}, "cond": {"1s": "maalaisin", "1p": "maalaisimme", "2s": "maalaisit", "2p": "maalaisitte", "3s": "maalaisi", "3p": "maalaisivat", "passive_pos": "maalattaisiin", "passive_neg": "ei maalattaisi"}, "imp": {"2s": "maalaa", "2p": "maalatkaa"}, "part": {"pres": {"active": "maalaava", "passive": "maalattava"}, "past": {"active": "maalannut", "passive": "maalattu"}, "agent": {"positive": "maalaama", "negative": "maalaamaton"}}, "inf": {"ine": "maalaamassa", "ela": "maalaamasta", "ill": "maalaamaan", "ade": "maalaamalla", "abe": "maalaamatta", "nom": "maalaaminen"}}}}, {"verb": "uudistaa", "verb_data": {"pos": "2108", "freq": "0.005419", "forms": {"pres": {"1s": "uudistan", "1p": "uudistamme", "2s": "uudistat", "2p": "uudistatte", "3s": "uudistaa", "3p": "uudistavat", "passive_pos": "uudistetaan", "passive_neg": "ei uudisteta"}, "past": {"1s": "uudistin", "1p": "uudistimme", "2s": "uudistit", "2p": "uudistitte", "3s": "uudisti", "3p": "uudistivat", "passive_pos": "uudistettiin", "passive_neg": "ei uudistettu"}, "cond": {"1s": "uudistaisin", "1p": "uudistaisimme", "2s": "uudistaisit", "2p": "uudistaisitte", "3s": "uudistaisi", "3p": "uudistaisivat", "passive_pos": "uudistettaisiin", "passive_neg": "ei uudistettaisi"}, "imp": {"2s": "uudista", "2p": "uudistakaa"}, "part": {"pres": {"active": "uudistava", "passive": "uudistettava"}, "past": {"active": "uudistanut", "passive": "uudistettu"}, "agent": {"positive": "uudistama", "negative": "uudistamaton"}}, "inf": {"ine": "uudistamassa", "ela": "uudistamasta", "ill": "uudistamaan", "ade": "uudistamalla", "abe": "uudistamatta", "nom": "uudistaminen"}}}}, {"verb": "v\u00e4henty\u00e4", "verb_data": {"pos": "2109", "freq": "0.005418", "forms": {"pres": {"1s": "v\u00e4hennyn", "1p": "v\u00e4hennymme", "2s": "v\u00e4hennyt", "2p": "v\u00e4hennytte", "3s": "v\u00e4hentyy", "3p": "v\u00e4hentyv\u00e4t", "passive_pos": "v\u00e4hennyt\u00e4\u00e4n", "passive_neg": "ei v\u00e4hennyt\u00e4"}, "past": {"1s": "v\u00e4hennyin", "1p": "v\u00e4hennyimme", "2s": "v\u00e4hennyit", "2p": "v\u00e4hennyitte", "3s": "v\u00e4hentyi", "3p": "v\u00e4hentyiv\u00e4t", "passive_pos": "v\u00e4hennyttiin", "passive_neg": "ei v\u00e4hennytty"}, "cond": {"1s": "v\u00e4hentyisin", "1p": "v\u00e4hentyisimme", "2s": "v\u00e4hentyisit", "2p": "v\u00e4hentyisitte", "3s": "v\u00e4hentyisi", "3p": "v\u00e4hentyisiv\u00e4t", "passive_pos": "v\u00e4hennytt\u00e4isiin", "passive_neg": "ei v\u00e4hennytt\u00e4isi"}, "imp": {"2s": "v\u00e4henny", "2p": "v\u00e4hentyk\u00e4\u00e4"}, "part": {"pres": {"active": "v\u00e4hentyv\u00e4", "passive": "v\u00e4hennytt\u00e4v\u00e4"}, "past": {"active": "v\u00e4hentynyt", "passive": "v\u00e4hennytty"}, "agent": {"positive": "v\u00e4hentym\u00e4", "negative": "v\u00e4hentym\u00e4t\u00f6n"}}, "inf": {"ine": "v\u00e4hentym\u00e4ss\u00e4", "ela": "v\u00e4hentym\u00e4st\u00e4", "ill": "v\u00e4hentym\u00e4\u00e4n", "ade": "v\u00e4hentym\u00e4ll\u00e4", "abe": "v\u00e4hentym\u00e4tt\u00e4", "nom": "v\u00e4hentyminen"}}}}, {"verb": "tavoittaa", "verb_data": {"pos": "2117", "freq": "0.005392", "forms": {"pres": {"1s": "tavoitan", "1p": "tavoitamme", "2s": "tavoitat", "2p": "tavoitatte", "3s": "tavoittaa", "3p": "tavoittavat", "passive_pos": "tavoitetaan", "passive_neg": "ei tavoiteta"}, "past": {"1s": "tavoitin", "1p": "tavoitimme", "2s": "tavoitit", "2p": "tavoititte", "3s": "tavoitti", "3p": "tavoittivat", "passive_pos": "tavoitettiin", "passive_neg": "ei tavoitettu"}, "cond": {"1s": "tavoittaisin", "1p": "tavoittaisimme", "2s": "tavoittaisit", "2p": "tavoittaisitte", "3s": "tavoittaisi", "3p": "tavoittaisivat", "passive_pos": "tavoitettaisiin", "passive_neg": "ei tavoitettaisi"}, "imp": {"2s": "tavoita", "2p": "tavoittakaa"}, "part": {"pres": {"active": "tavoittava", "passive": "tavoitettava"}, "past": {"active": "tavoittanut", "passive": "tavoitettu"}, "agent": {"positive": "tavoittama", "negative": "tavoittamaton"}}, "inf": {"ine": "tavoittamassa", "ela": "tavoittamasta", "ill": "tavoittamaan", "ade": "tavoittamalla", "abe": "tavoittamatta", "nom": "tavoittaminen"}}}}, {"verb": "alentaa", "verb_data": {"pos": "2128", "freq": "0.005363", "forms": {"pres": {"1s": "alennan", "1p": "alennamme", "2s": "alennat", "2p": "alennatte", "3s": "alentaa", "3p": "alentavat", "passive_pos": "alennetaan", "passive_neg": "ei alenneta"}, "past": {"1s": "alensin", "1p": "alensimme", "2s": "alensit", "2p": "alensitte", "3s": "alensi", "3p": "alensivat", "passive_pos": "alennettiin", "passive_neg": "ei alennettu"}, "cond": {"1s": "alentaisin", "1p": "alentaisimme", "2s": "alentaisit", "2p": "alentaisitte", "3s": "alentaisi", "3p": "alentaisivat", "passive_pos": "alennettaisiin", "passive_neg": "ei alennettaisi"}, "imp": {"2s": "alenna", "2p": "alentakaa"}, "part": {"pres": {"active": "alentava", "passive": "alennettava"}, "past": {"active": "alentanut", "passive": "alennettu"}, "agent": {"positive": "alentama", "negative": "alentamaton"}}, "inf": {"ine": "alentamassa", "ela": "alentamasta", "ill": "alentamaan", "ade": "alentamalla", "abe": "alentamatta", "nom": "alentaminen"}}}}, {"verb": "ep\u00e4onnistua", "verb_data": {"pos": "2135", "freq": "0.00534", "forms": {"pres": {"1s": "ep\u00e4onnistun", "1p": "ep\u00e4onnistumme", "2s": "ep\u00e4onnistut", "2p": "ep\u00e4onnistutte", "3s": "ep\u00e4onnistuu", "3p": "ep\u00e4onnistuvat", "passive_pos": "ep\u00e4onnistutaan", "passive_neg": "ei ep\u00e4onnistuta"}, "past": {"1s": "ep\u00e4onnistuin", "1p": "ep\u00e4onnistuimme", "2s": "ep\u00e4onnistuit", "2p": "ep\u00e4onnistuitte", "3s": "ep\u00e4onnistui", "3p": "ep\u00e4onnistuivat", "passive_pos": "ep\u00e4onnistuttiin", "passive_neg": "ei ep\u00e4onnistuttu"}, "cond": {"1s": "ep\u00e4onnistuisin", "1p": "ep\u00e4onnistuisimme", "2s": "ep\u00e4onnistuisit", "2p": "ep\u00e4onnistuisitte", "3s": "ep\u00e4onnistuisi", "3p": "ep\u00e4onnistuisivat", "passive_pos": "ep\u00e4onnistuttaisiin", "passive_neg": "ei ep\u00e4onnistuttaisi"}, "imp": {"2s": "ep\u00e4onnistu", "2p": "ep\u00e4onnistukaa"}, "part": {"pres": {"active": "ep\u00e4onnistuva", "passive": "ep\u00e4onnistuttava"}, "past": {"active": "ep\u00e4onnistunut", "passive": "ep\u00e4onnistuttu"}, "agent": {"positive": "ep\u00e4onnistuma", "negative": "ep\u00e4onnistumaton"}}, "inf": {"ine": "ep\u00e4onnistumassa", "ela": "ep\u00e4onnistumasta", "ill": "ep\u00e4onnistumaan", "ade": "ep\u00e4onnistumalla", "abe": "ep\u00e4onnistumatta", "nom": "ep\u00e4onnistuminen"}}}}, {"verb": "ulottua", "verb_data": {"pos": "2136", "freq": "0.005335", "forms": {"pres": {"1s": "ulotun", "1p": "ulotumme", "2s": "ulotut", "2p": "ulotutte", "3s": "ulottuu", "3p": "ulottuvat", "passive_pos": "ulotutaan", "passive_neg": "ei ulotuta"}, "past": {"1s": "ulotuin", "1p": "ulotuimme", "2s": "ulotuit", "2p": "ulotuitte", "3s": "ulottui", "3p": "ulottuivat", "passive_pos": "ulotuttiin", "passive_neg": "ei ulotuttu"}, "cond": {"1s": "ulottuisin", "1p": "ulottuisimme", "2s": "ulottuisit", "2p": "ulottuisitte", "3s": "ulottuisi", "3p": "ulottuisivat", "passive_pos": "ulotuttaisiin", "passive_neg": "ei ulotuttaisi"}, "imp": {"2s": "ulotu", "2p": "ulottukaa"}, "part": {"pres": {"active": "ulottuva", "passive": "ulotuttava"}, "past": {"active": "ulottunut", "passive": "ulotuttu"}, "agent": {"positive": "ulottuma", "negative": "ulottumaton"}}, "inf": {"ine": "ulottumassa", "ela": "ulottumasta", "ill": "ulottumaan", "ade": "ulottumalla", "abe": "ulottumatta", "nom": "ulottuminen"}}}}, {"verb": "nukkua", "verb_data": {"pos": "2139", "freq": "0.005321", "forms": {"pres": {"1s": "nukun", "1p": "nukumme", "2s": "nukut", "2p": "nukutte", "3s": "nukkuu", "3p": "nukkuvat", "passive_pos": "nukutaan", "passive_neg": "ei nukuta"}, "past": {"1s": "nukuin", "1p": "nukuimme", "2s": "nukuit", "2p": "nukuitte", "3s": "nukkui", "3p": "nukkuivat", "passive_pos": "nukuttiin", "passive_neg": "ei nukuttu"}, "cond": {"1s": "nukkuisin", "1p": "nukkuisimme", "2s": "nukkuisit", "2p": "nukkuisitte", "3s": "nukkuisi", "3p": "nukkuisivat", "passive_pos": "nukuttaisiin", "passive_neg": "ei nukuttaisi"}, "imp": {"2s": "nuku", "2p": "nukkukaa"}, "part": {"pres": {"active": "nukkuva", "passive": "nukuttava"}, "past": {"active": "nukkunut", "passive": "nukuttu"}, "agent": {"positive": "nukkuma", "negative": "nukkumaton"}}, "inf": {"ine": "nukkumassa", "ela": "nukkumasta", "ill": "nukkumaan", "ade": "nukkumalla", "abe": "nukkumatta", "nom": "nukkuminen"}}}}, {"verb": "vuokrata", "verb_data": {"pos": "2145", "freq": "0.005302", "forms": {"pres": {"1s": "vuokraan", "1p": "vuokraamme", "2s": "vuokraat", "2p": "vuokraatte", "3s": "vuokraa", "3p": "vuokraavat", "passive_pos": "vuokrataan", "passive_neg": "ei vuokrata"}, "past": {"1s": "vuokrasin", "1p": "vuokrasimme", "2s": "vuokrasit", "2p": "vuokrasitte", "3s": "vuokrasi", "3p": "vuokrasivat", "passive_pos": "vuokrattiin", "passive_neg": "ei vuokrattu"}, "cond": {"1s": "vuokraisin", "1p": "vuokraisimme", "2s": "vuokraisit", "2p": "vuokraisitte", "3s": "vuokraisi", "3p": "vuokraisivat", "passive_pos": "vuokrattaisiin", "passive_neg": "ei vuokrattaisi"}, "imp": {"2s": "vuokraa", "2p": "vuokratkaa"}, "part": {"pres": {"active": "vuokraava", "passive": "vuokrattava"}, "past": {"active": "vuokrannut", "passive": "vuokrattu"}, "agent": {"positive": "vuokraama", "negative": "vuokraamaton"}}, "inf": {"ine": "vuokraamassa", "ela": "vuokraamasta", "ill": "vuokraamaan", "ade": "vuokraamalla", "abe": "vuokraamatta", "nom": "vuokraaminen"}}}}, {"verb": "avautua", "verb_data": {"pos": "2146", "freq": "0.005292", "forms": {"pres": {"1s": "avaudun", "1p": "avaudumme", "2s": "avaudut", "2p": "avaudutte", "3s": "avautuu", "3p": "avautuvat", "passive_pos": "avaudutaan", "passive_neg": "ei avauduta"}, "past": {"1s": "avauduin", "1p": "avauduimme", "2s": "avauduit", "2p": "avauduitte", "3s": "avautui", "3p": "avautuivat", "passive_pos": "avauduttiin", "passive_neg": "ei avauduttu"}, "cond": {"1s": "avautuisin", "1p": "avautuisimme", "2s": "avautuisit", "2p": "avautuisitte", "3s": "avautuisi", "3p": "avautuisivat", "passive_pos": "avauduttaisiin", "passive_neg": "ei avauduttaisi"}, "imp": {"2s": "avaudu", "2p": "avautukaa"}, "part": {"pres": {"active": "avautuva", "passive": "avauduttava"}, "past": {"active": "avautunut", "passive": "avauduttu"}, "agent": {"positive": "avautuma", "negative": "avautumaton"}}, "inf": {"ine": "avautumassa", "ela": "avautumasta", "ill": "avautumaan", "ade": "avautumalla", "abe": "avautumatta", "nom": "avautuminen"}}}}, {"verb": "tunnistaa", "verb_data": {"pos": "2155", "freq": "0.005248", "forms": {"pres": {"1s": "tunnistan", "1p": "tunnistamme", "2s": "tunnistat", "2p": "tunnistatte", "3s": "tunnistaa", "3p": "tunnistavat", "passive_pos": "tunnistetaan", "passive_neg": "ei tunnisteta"}, "past": {"1s": "tunnistin", "1p": "tunnistimme", "2s": "tunnistit", "2p": "tunnistitte", "3s": "tunnisti", "3p": "tunnistivat", "passive_pos": "tunnistettiin", "passive_neg": "ei tunnistettu"}, "cond": {"1s": "tunnistaisin", "1p": "tunnistaisimme", "2s": "tunnistaisit", "2p": "tunnistaisitte", "3s": "tunnistaisi", "3p": "tunnistaisivat", "passive_pos": "tunnistettaisiin", "passive_neg": "ei tunnistettaisi"}, "imp": {"2s": "tunnista", "2p": "tunnistakaa"}, "part": {"pres": {"active": "tunnistava", "passive": "tunnistettava"}, "past": {"active": "tunnistanut", "passive": "tunnistettu"}, "agent": {"positive": "tunnistama", "negative": "tunnistamaton"}}, "inf": {"ine": "tunnistamassa", "ela": "tunnistamasta", "ill": "tunnistamaan", "ade": "tunnistamalla", "abe": "tunnistamatta", "nom": "tunnistaminen"}}}}, {"verb": "kannustaa", "verb_data": {"pos": "2181", "freq": "0.005171", "forms": {"pres": {"1s": "kannustan", "1p": "kannustamme", "2s": "kannustat", "2p": "kannustatte", "3s": "kannustaa", "3p": "kannustavat", "passive_pos": "kannustetaan", "passive_neg": "ei kannusteta"}, "past": {"1s": "kannustin", "1p": "kannustimme", "2s": "kannustit", "2p": "kannustitte", "3s": "kannusti", "3p": "kannustivat", "passive_pos": "kannustettiin", "passive_neg": "ei kannustettu"}, "cond": {"1s": "kannustaisin", "1p": "kannustaisimme", "2s": "kannustaisit", "2p": "kannustaisitte", "3s": "kannustaisi", "3p": "kannustaisivat", "passive_pos": "kannustettaisiin", "passive_neg": "ei kannustettaisi"}, "imp": {"2s": "kannusta", "2p": "kannustakaa"}, "part": {"pres": {"active": "kannustava", "passive": "kannustettava"}, "past": {"active": "kannustanut", "passive": "kannustettu"}, "agent": {"positive": "kannustama", "negative": "kannustamaton"}}, "inf": {"ine": "kannustamassa", "ela": "kannustamasta", "ill": "kannustamaan", "ade": "kannustamalla", "abe": "kannustamatta", "nom": "kannustaminen"}}}}, {"verb": "suositella", "verb_data": {"pos": "2214", "freq": "0.005097", "forms": {"pres": {"1s": "suosittelen", "1p": "suosittelemme", "2s": "suosittelet", "2p": "suosittelette", "3s": "suosittelee", "3p": "suosittelevat", "passive_pos": "suositellaan", "passive_neg": "ei suositella"}, "past": {"1s": "suosittelin", "1p": "suosittelimme", "2s": "suosittelit", "2p": "suosittelitte", "3s": "suositteli", "3p": "suosittelivat", "passive_pos": "suositeltiin", "passive_neg": "ei suositeltu"}, "cond": {"1s": "suosittelisin", "1p": "suosittelisimme", "2s": "suosittelisit", "2p": "suosittelisitte", "3s": "suosittelisi", "3p": "suosittelisivat", "passive_pos": "suositeltaisiin", "passive_neg": "ei suositeltaisi"}, "imp": {"2s": "suosittele", "2p": "suositelkaa"}, "part": {"pres": {"active": "suositteleva", "passive": "suositeltava"}, "past": {"active": "suositellut", "passive": "suositeltu"}, "agent": {"positive": "suosittelema", "negative": "suosittelematon"}}, "inf": {"ine": "suosittelemassa", "ela": "suosittelemasta", "ill": "suosittelemaan", "ade": "suosittelemalla", "abe": "suosittelematta", "nom": "suositteleminen"}}}}, {"verb": "karsia", "verb_data": {"pos": "2217", "freq": "0.005092", "forms": {"pres": {"1s": "karsin", "1p": "karsimme", "2s": "karsit", "2p": "karsitte", "3s": "karsii", "3p": "karsivat", "passive_pos": "karsitaan", "passive_neg": "ei karsita"}, "past": {"1s": "karsin", "1p": "karsimme", "2s": "karsit", "2p": "karsitte", "3s": "karsi", "3p": "karsivat", "passive_pos": "karsittiin", "passive_neg": "ei karsittu"}, "cond": {"1s": "karsisin", "1p": "karsisimme", "2s": "karsisit", "2p": "karsisitte", "3s": "karsisi", "3p": "karsisivat", "passive_pos": "karsittaisiin", "passive_neg": "ei karsittaisi"}, "imp": {"2s": "karsi", "2p": "karsikaa"}, "part": {"pres": {"active": "karsiva", "passive": "karsittava"}, "past": {"active": "karsinut", "passive": "karsittu"}, "agent": {"positive": "karsima", "negative": "karsimaton"}}, "inf": {"ine": "karsimassa", "ela": "karsimasta", "ill": "karsimaan", "ade": "karsimalla", "abe": "karsimatta", "nom": "karsiminen"}}}}, {"verb": "juoda", "verb_data": {"pos": "2230", "freq": "0.005054", "forms": {"pres": {"1s": "juon", "1p": "juomme", "2s": "juot", "2p": "juotte", "3s": "juo", "3p": "juovat", "passive_pos": "juodaan", "passive_neg": "ei juoda"}, "past": {"1s": "join", "1p": "joimme", "2s": "joit", "2p": "joitte", "3s": "joi", "3p": "joivat", "passive_pos": "juotiin", "passive_neg": "ei juotu"}, "cond": {"1s": "joisin", "1p": "joisimme", "2s": "joisit", "2p": "joisitte", "3s": "joisi", "3p": "joisivat", "passive_pos": "juotaisiin", "passive_neg": "ei juotaisi"}, "imp": {"2s": "juo", "2p": "juokaa"}, "part": {"pres": {"active": "juova", "passive": "juotava"}, "past": {"active": "juonut", "passive": "juotu"}, "agent": {"positive": "juoma", "negative": "juomaton"}}, "inf": {"ine": "juomassa", "ela": "juomasta", "ill": "juomaan", "ade": "juomalla", "abe": "juomatta", "nom": "juominen"}}}}, {"verb": "ajautua", "verb_data": {"pos": "2254", "freq": "0.004991", "forms": {"pres": {"1s": "ajaudun", "1p": "ajaudumme", "2s": "ajaudut", "2p": "ajaudutte", "3s": "ajautuu", "3p": "ajautuvat", "passive_pos": "ajaudutaan", "passive_neg": "ei ajauduta"}, "past": {"1s": "ajauduin", "1p": "ajauduimme", "2s": "ajauduit", "2p": "ajauduitte", "3s": "ajautui", "3p": "ajautuivat", "passive_pos": "ajauduttiin", "passive_neg": "ei ajauduttu"}, "cond": {"1s": "ajautuisin", "1p": "ajautuisimme", "2s": "ajautuisit", "2p": "ajautuisitte", "3s": "ajautuisi", "3p": "ajautuisivat", "passive_pos": "ajauduttaisiin", "passive_neg": "ei ajauduttaisi"}, "imp": {"2s": "ajaudu", "2p": "ajautukaa"}, "part": {"pres": {"active": "ajautuva", "passive": "ajauduttava"}, "past": {"active": "ajautunut", "passive": "ajauduttu"}, "agent": {"positive": "ajautuma", "negative": "ajautumaton"}}, "inf": {"ine": "ajautumassa", "ela": "ajautumasta", "ill": "ajautumaan", "ade": "ajautumalla", "abe": "ajautumatta", "nom": "ajautuminen"}}}}, {"verb": "k\u00e4sitt\u00e4\u00e4", "verb_data": {"pos": "2268", "freq": "0.004969", "forms": {"pres": {"1s": "k\u00e4sit\u00e4n", "1p": "k\u00e4sit\u00e4mme", "2s": "k\u00e4sit\u00e4t", "2p": "k\u00e4sit\u00e4tte", "3s": "k\u00e4sitt\u00e4\u00e4", "3p": "k\u00e4sitt\u00e4v\u00e4t", "passive_pos": "k\u00e4sitet\u00e4\u00e4n", "passive_neg": "ei k\u00e4sitet\u00e4"}, "past": {"1s": "k\u00e4sitin", "1p": "k\u00e4sitimme", "2s": "k\u00e4sitit", "2p": "k\u00e4sititte", "3s": "k\u00e4sitti", "3p": "k\u00e4sittiv\u00e4t", "passive_pos": "k\u00e4sitettiin", "passive_neg": "ei k\u00e4sitetty"}, "cond": {"1s": "k\u00e4sitt\u00e4isin", "1p": "k\u00e4sitt\u00e4isimme", "2s": "k\u00e4sitt\u00e4isit", "2p": "k\u00e4sitt\u00e4isitte", "3s": "k\u00e4sitt\u00e4isi", "3p": "k\u00e4sitt\u00e4isiv\u00e4t", "passive_pos": "k\u00e4sitett\u00e4isiin", "passive_neg": "ei k\u00e4sitett\u00e4isi"}, "imp": {"2s": "k\u00e4sit\u00e4", "2p": "k\u00e4sitt\u00e4k\u00e4\u00e4"}, "part": {"pres": {"active": "k\u00e4sitt\u00e4v\u00e4", "passive": "k\u00e4sitett\u00e4v\u00e4"}, "past": {"active": "k\u00e4sitt\u00e4nyt", "passive": "k\u00e4sitetty"}, "agent": {"positive": "k\u00e4sitt\u00e4m\u00e4", "negative": "k\u00e4sitt\u00e4m\u00e4t\u00f6n"}}, "inf": {"ine": "k\u00e4sitt\u00e4m\u00e4ss\u00e4", "ela": "k\u00e4sitt\u00e4m\u00e4st\u00e4", "ill": "k\u00e4sitt\u00e4m\u00e4\u00e4n", "ade": "k\u00e4sitt\u00e4m\u00e4ll\u00e4", "abe": "k\u00e4sitt\u00e4m\u00e4tt\u00e4", "nom": "k\u00e4sitt\u00e4minen"}}}}, {"verb": "tiivist\u00e4\u00e4", "verb_data": {"pos": "2271", "freq": "0.004961", "forms": {"pres": {"1s": "tiivist\u00e4n", "1p": "tiivist\u00e4mme", "2s": "tiivist\u00e4t", "2p": "tiivist\u00e4tte", "3s": "tiivist\u00e4\u00e4", "3p": "tiivist\u00e4v\u00e4t", "passive_pos": "tiivistet\u00e4\u00e4n", "passive_neg": "ei tiivistet\u00e4"}, "past": {"1s": "tiivistin", "1p": "tiivistimme", "2s": "tiivistit", "2p": "tiivistitte", "3s": "tiivisti", "3p": "tiivistiv\u00e4t", "passive_pos": "tiivistettiin", "passive_neg": "ei tiivistetty"}, "cond": {"1s": "tiivist\u00e4isin", "1p": "tiivist\u00e4isimme", "2s": "tiivist\u00e4isit", "2p": "tiivist\u00e4isitte", "3s": "tiivist\u00e4isi", "3p": "tiivist\u00e4isiv\u00e4t", "passive_pos": "tiivistett\u00e4isiin", "passive_neg": "ei tiivistett\u00e4isi"}, "imp": {"2s": "tiivist\u00e4", "2p": "tiivist\u00e4k\u00e4\u00e4"}, "part": {"pres": {"active": "tiivist\u00e4v\u00e4", "passive": "tiivistett\u00e4v\u00e4"}, "past": {"active": "tiivist\u00e4nyt", "passive": "tiivistetty"}, "agent": {"positive": "tiivist\u00e4m\u00e4", "negative": "tiivist\u00e4m\u00e4t\u00f6n"}}, "inf": {"ine": "tiivist\u00e4m\u00e4ss\u00e4", "ela": "tiivist\u00e4m\u00e4st\u00e4", "ill": "tiivist\u00e4m\u00e4\u00e4n", "ade": "tiivist\u00e4m\u00e4ll\u00e4", "abe": "tiivist\u00e4m\u00e4tt\u00e4", "nom": "tiivist\u00e4minen"}}}}, {"verb": "rakastaa", "verb_data": {"pos": "2272", "freq": "0.004959", "forms": {"pres": {"1s": "rakastan", "1p": "rakastamme", "2s": "rakastat", "2p": "rakastatte", "3s": "rakastaa", "3p": "rakastavat", "passive_pos": "rakastetaan", "passive_neg": "ei rakasteta"}, "past": {"1s": "rakastin", "1p": "rakastimme", "2s": "rakastit", "2p": "rakastitte", "3s": "rakasti", "3p": "rakastivat", "passive_pos": "rakastettiin", "passive_neg": "ei rakastettu"}, "cond": {"1s": "rakastaisin", "1p": "rakastaisimme", "2s": "rakastaisit", "2p": "rakastaisitte", "3s": "rakastaisi", "3p": "rakastaisivat", "passive_pos": "rakastettaisiin", "passive_neg": "ei rakastettaisi"}, "imp": {"2s": "rakasta", "2p": "rakastakaa"}, "part": {"pres": {"active": "rakastava", "passive": "rakastettava"}, "past": {"active": "rakastanut", "passive": "rakastettu"}, "agent": {"positive": "rakastama", "negative": "rakastamaton"}}, "inf": {"ine": "rakastamassa", "ela": "rakastamasta", "ill": "rakastamaan", "ade": "rakastamalla", "abe": "rakastamatta", "nom": "rakastaminen"}}}}, {"verb": "pys\u00e4ytt\u00e4\u00e4", "verb_data": {"pos": "2287", "freq": "0.004928", "forms": {"pres": {"1s": "pys\u00e4yt\u00e4n", "1p": "pys\u00e4yt\u00e4mme", "2s": "pys\u00e4yt\u00e4t", "2p": "pys\u00e4yt\u00e4tte", "3s": "pys\u00e4ytt\u00e4\u00e4", "3p": "pys\u00e4ytt\u00e4v\u00e4t", "passive_pos": "pys\u00e4ytet\u00e4\u00e4n", "passive_neg": "ei pys\u00e4ytet\u00e4"}, "past": {"1s": "pys\u00e4ytin", "1p": "pys\u00e4ytimme", "2s": "pys\u00e4ytit", "2p": "pys\u00e4ytitte", "3s": "pys\u00e4ytti", "3p": "pys\u00e4yttiv\u00e4t", "passive_pos": "pys\u00e4ytettiin", "passive_neg": "ei pys\u00e4ytetty"}, "cond": {"1s": "pys\u00e4ytt\u00e4isin", "1p": "pys\u00e4ytt\u00e4isimme", "2s": "pys\u00e4ytt\u00e4isit", "2p": "pys\u00e4ytt\u00e4isitte", "3s": "pys\u00e4ytt\u00e4isi", "3p": "pys\u00e4ytt\u00e4isiv\u00e4t", "passive_pos": "pys\u00e4ytett\u00e4isiin", "passive_neg": "ei pys\u00e4ytett\u00e4isi"}, "imp": {"2s": "pys\u00e4yt\u00e4", "2p": "pys\u00e4ytt\u00e4k\u00e4\u00e4"}, "part": {"pres": {"active": "pys\u00e4ytt\u00e4v\u00e4", "passive": "pys\u00e4ytett\u00e4v\u00e4"}, "past": {"active": "pys\u00e4ytt\u00e4nyt", "passive": "pys\u00e4ytetty"}, "agent": {"positive": "pys\u00e4ytt\u00e4m\u00e4", "negative": "pys\u00e4ytt\u00e4m\u00e4t\u00f6n"}}, "inf": {"ine": "pys\u00e4ytt\u00e4m\u00e4ss\u00e4", "ela": "pys\u00e4ytt\u00e4m\u00e4st\u00e4", "ill": "pys\u00e4ytt\u00e4m\u00e4\u00e4n", "ade": "pys\u00e4ytt\u00e4m\u00e4ll\u00e4", "abe": "pys\u00e4ytt\u00e4m\u00e4tt\u00e4", "nom": "pys\u00e4ytt\u00e4minen"}}}}, {"verb": "olettaa", "verb_data": {"pos": "2293", "freq": "0.004913", "forms": {"pres": {"1s": "oletan", "1p": "oletamme", "2s": "oletat", "2p": "oletatte", "3s": "olettaa", "3p": "olettavat", "passive_pos": "oletetaan", "passive_neg": "ei oleteta"}, "past": {"1s": "oletin", "1p": "oletimme", "2s": "oletit", "2p": "oletitte", "3s": "oletti", "3p": "olettivat", "passive_pos": "oletettiin", "passive_neg": "ei oletettu"}, "cond": {"1s": "olettaisin", "1p": "olettaisimme", "2s": "olettaisit", "2p": "olettaisitte", "3s": "olettaisi", "3p": "olettaisivat", "passive_pos": "oletettaisiin", "passive_neg": "ei oletettaisi"}, "imp": {"2s": "oleta", "2p": "olettakaa"}, "part": {"pres": {"active": "olettava", "passive": "oletettava"}, "past": {"active": "olettanut", "passive": "oletettu"}, "agent": {"positive": "olettama", "negative": "olettamaton"}}, "inf": {"ine": "olettamassa", "ela": "olettamasta", "ill": "olettamaan", "ade": "olettamalla", "abe": "olettamatta", "nom": "olettaminen"}}}}, {"verb": "sekoittaa", "verb_data": {"pos": "2295", "freq": "0.004905", "forms": {"pres": {"1s": "sekoitan", "1p": "sekoitamme", "2s": "sekoitat", "2p": "sekoitatte", "3s": "sekoittaa", "3p": "sekoittavat", "passive_pos": "sekoitetaan", "passive_neg": "ei sekoiteta"}, "past": {"1s": "sekoitin", "1p": "sekoitimme", "2s": "sekoitit", "2p": "sekoititte", "3s": "sekoitti", "3p": "sekoittivat", "passive_pos": "sekoitettiin", "passive_neg": "ei sekoitettu"}, "cond": {"1s": "sekoittaisin", "1p": "sekoittaisimme", "2s": "sekoittaisit", "2p": "sekoittaisitte", "3s": "sekoittaisi", "3p": "sekoittaisivat", "passive_pos": "sekoitettaisiin", "passive_neg": "ei sekoitettaisi"}, "imp": {"2s": "sekoita", "2p": "sekoittakaa"}, "part": {"pres": {"active": "sekoittava", "passive": "sekoitettava"}, "past": {"active": "sekoittanut", "passive": "sekoitettu"}, "agent": {"positive": "sekoittama", "negative": "sekoittamaton"}}, "inf": {"ine": "sekoittamassa", "ela": "sekoittamasta", "ill": "sekoittamaan", "ade": "sekoittamalla", "abe": "sekoittamatta", "nom": "sekoittaminen"}}}}, {"verb": "syyllisty\u00e4", "verb_data": {"pos": "2297", "freq": "0.004901", "forms": {"pres": {"1s": "syyllistyn", "1p": "syyllistymme", "2s": "syyllistyt", "2p": "syyllistytte", "3s": "syyllistyy", "3p": "syyllistyv\u00e4t", "passive_pos": "syyllistyt\u00e4\u00e4n", "passive_neg": "ei syyllistyt\u00e4"}, "past": {"1s": "syyllistyin", "1p": "syyllistyimme", "2s": "syyllistyit", "2p": "syyllistyitte", "3s": "syyllistyi", "3p": "syyllistyiv\u00e4t", "passive_pos": "syyllistyttiin", "passive_neg": "ei syyllistytty"}, "cond": {"1s": "syyllistyisin", "1p": "syyllistyisimme", "2s": "syyllistyisit", "2p": "syyllistyisitte", "3s": "syyllistyisi", "3p": "syyllistyisiv\u00e4t", "passive_pos": "syyllistytt\u00e4isiin", "passive_neg": "ei syyllistytt\u00e4isi"}, "imp": {"2s": "syyllisty", "2p": "syyllistyk\u00e4\u00e4"}, "part": {"pres": {"active": "syyllistyv\u00e4", "passive": "syyllistytt\u00e4v\u00e4"}, "past": {"active": "syyllistynyt", "passive": "syyllistytty"}, "agent": {"positive": "syyllistym\u00e4", "negative": "syyllistym\u00e4t\u00f6n"}}, "inf": {"ine": "syyllistym\u00e4ss\u00e4", "ela": "syyllistym\u00e4st\u00e4", "ill": "syyllistym\u00e4\u00e4n", "ade": "syyllistym\u00e4ll\u00e4", "abe": "syyllistym\u00e4tt\u00e4", "nom": "syyllistyminen"}}}}, {"verb": "suojella", "verb_data": {"pos": "2303", "freq": "0.004872", "forms": {"pres": {"1s": "suojelen", "1p": "suojelemme", "2s": "suojelet", "2p": "suojelette", "3s": "suojelee", "3p": "suojelevat", "passive_pos": "suojellaan", "passive_neg": "ei suojella"}, "past": {"1s": "suojelin", "1p": "suojelimme", "2s": "suojelit", "2p": "suojelitte", "3s": "suojeli", "3p": "suojelivat", "passive_pos": "suojeltiin", "passive_neg": "ei suojeltu"}, "cond": {"1s": "suojelisin", "1p": "suojelisimme", "2s": "suojelisit", "2p": "suojelisitte", "3s": "suojelisi", "3p": "suojelisivat", "passive_pos": "suojeltaisiin", "passive_neg": "ei suojeltaisi"}, "imp": {"2s": "suojele", "2p": "suojelkaa"}, "part": {"pres": {"active": "suojeleva", "passive": "suojeltava"}, "past": {"active": "suojellut", "passive": "suojeltu"}, "agent": {"positive": "suojelema", "negative": "suojelematon"}}, "inf": {"ine": "suojelemassa", "ela": "suojelemasta", "ill": "suojelemaan", "ade": "suojelemalla", "abe": "suojelematta", "nom": "suojeleminen"}}}}, {"verb": "hy\u00f6k\u00e4t\u00e4", "verb_data": {"pos": "2306", "freq": "0.004866", "forms": {"pres": {"1s": "hy\u00f6kk\u00e4\u00e4n", "1p": "hy\u00f6kk\u00e4\u00e4mme", "2s": "hy\u00f6kk\u00e4\u00e4t", "2p": "hy\u00f6kk\u00e4\u00e4tte", "3s": "hy\u00f6kk\u00e4\u00e4", "3p": "hy\u00f6kk\u00e4\u00e4v\u00e4t", "passive_pos": "hy\u00f6k\u00e4t\u00e4\u00e4n", "passive_neg": "ei hy\u00f6k\u00e4t\u00e4"}, "past": {"1s": "hy\u00f6kk\u00e4sin", "1p": "hy\u00f6kk\u00e4simme", "2s": "hy\u00f6kk\u00e4sit", "2p": "hy\u00f6kk\u00e4sitte", "3s": "hy\u00f6kk\u00e4si", "3p": "hy\u00f6kk\u00e4siv\u00e4t", "passive_pos": "hy\u00f6k\u00e4ttiin", "passive_neg": "ei hy\u00f6k\u00e4tty"}, "cond": {"1s": "hy\u00f6kk\u00e4isin", "1p": "hy\u00f6kk\u00e4isimme", "2s": "hy\u00f6kk\u00e4isit", "2p": "hy\u00f6kk\u00e4isitte", "3s": "hy\u00f6kk\u00e4isi", "3p": "hy\u00f6kk\u00e4isiv\u00e4t", "passive_pos": "hy\u00f6k\u00e4tt\u00e4isiin", "passive_neg": "ei hy\u00f6k\u00e4tt\u00e4isi"}, "imp": {"2s": "hy\u00f6kk\u00e4\u00e4", "2p": "hy\u00f6k\u00e4tk\u00e4\u00e4"}, "part": {"pres": {"active": "hy\u00f6kk\u00e4\u00e4v\u00e4", "passive": "hy\u00f6k\u00e4tt\u00e4v\u00e4"}, "past": {"active": "hy\u00f6k\u00e4nnyt", "passive": "hy\u00f6k\u00e4tty"}, "agent": {"positive": "hy\u00f6kk\u00e4\u00e4m\u00e4", "negative": "hy\u00f6kk\u00e4\u00e4m\u00e4t\u00f6n"}}, "inf": {"ine": "hy\u00f6kk\u00e4\u00e4m\u00e4ss\u00e4", "ela": "hy\u00f6kk\u00e4\u00e4m\u00e4st\u00e4", "ill": "hy\u00f6kk\u00e4\u00e4m\u00e4\u00e4n", "ade": "hy\u00f6kk\u00e4\u00e4m\u00e4ll\u00e4", "abe": "hy\u00f6kk\u00e4\u00e4m\u00e4tt\u00e4", "nom": "hy\u00f6kk\u00e4\u00e4minen"}}}}, {"verb": "sytty\u00e4", "verb_data": {"pos": "2309", "freq": "0.004864", "forms": {"pres": {"1s": "sytyn", "1p": "sytymme", "2s": "sytyt", "2p": "sytytte", "3s": "syttyy", "3p": "syttyv\u00e4t", "passive_pos": "sytyt\u00e4\u00e4n", "passive_neg": "ei sytyt\u00e4"}, "past": {"1s": "sytyin", "1p": "sytyimme", "2s": "sytyit", "2p": "sytyitte", "3s": "syttyi", "3p": "syttyiv\u00e4t", "passive_pos": "sytyttiin", "passive_neg": "ei sytytty"}, "cond": {"1s": "syttyisin", "1p": "syttyisimme", "2s": "syttyisit", "2p": "syttyisitte", "3s": "syttyisi", "3p": "syttyisiv\u00e4t", "passive_pos": "sytytt\u00e4isiin", "passive_neg": "ei sytytt\u00e4isi"}, "imp": {"2s": "syty", "2p": "syttyk\u00e4\u00e4"}, "part": {"pres": {"active": "syttyv\u00e4", "passive": "sytytt\u00e4v\u00e4"}, "past": {"active": "syttynyt", "passive": "sytytty"}, "agent": {"positive": "syttym\u00e4", "negative": "syttym\u00e4t\u00f6n"}}, "inf": {"ine": "syttym\u00e4ss\u00e4", "ela": "syttym\u00e4st\u00e4", "ill": "syttym\u00e4\u00e4n", "ade": "syttym\u00e4ll\u00e4", "abe": "syttym\u00e4tt\u00e4", "nom": "syttyminen"}}}}, {"verb": "menehty\u00e4", "verb_data": {"pos": "2313", "freq": "0.00485", "forms": {"pres": {"1s": "menehdyn", "1p": "menehdymme", "2s": "menehdyt", "2p": "menehdytte", "3s": "menehtyy", "3p": "menehtyv\u00e4t", "passive_pos": "menehdyt\u00e4\u00e4n", "passive_neg": "ei menehdyt\u00e4"}, "past": {"1s": "menehdyin", "1p": "menehdyimme", "2s": "menehdyit", "2p": "menehdyitte", "3s": "menehtyi", "3p": "menehtyiv\u00e4t", "passive_pos": "menehdyttiin", "passive_neg": "ei menehdytty"}, "cond": {"1s": "menehtyisin", "1p": "menehtyisimme", "2s": "menehtyisit", "2p": "menehtyisitte", "3s": "menehtyisi", "3p": "menehtyisiv\u00e4t", "passive_pos": "menehdytt\u00e4isiin", "passive_neg": "ei menehdytt\u00e4isi"}, "imp": {"2s": "menehdy", "2p": "menehtyk\u00e4\u00e4"}, "part": {"pres": {"active": "menehtyv\u00e4", "passive": "menehdytt\u00e4v\u00e4"}, "past": {"active": "menehtynyt", "passive": "menehdytty"}, "agent": {"positive": "menehtym\u00e4", "negative": "menehtym\u00e4t\u00f6n"}}, "inf": {"ine": "menehtym\u00e4ss\u00e4", "ela": "menehtym\u00e4st\u00e4", "ill": "menehtym\u00e4\u00e4n", "ade": "menehtym\u00e4ll\u00e4", "abe": "menehtym\u00e4tt\u00e4", "nom": "menehtyminen"}}}}, {"verb": "karata", "verb_data": {"pos": "2315", "freq": "0.004849", "forms": {"pres": {"1s": "karkaan", "1p": "karkaamme", "2s": "karkaat", "2p": "karkaatte", "3s": "karkaa", "3p": "karkaavat", "passive_pos": "karataan", "passive_neg": "ei karata"}, "past": {"1s": "karkasin", "1p": "karkasimme", "2s": "karkasit", "2p": "karkasitte", "3s": "karkasi", "3p": "karkasivat", "passive_pos": "karattiin", "passive_neg": "ei karattu"}, "cond": {"1s": "karkaisin", "1p": "karkaisimme", "2s": "karkaisit", "2p": "karkaisitte", "3s": "karkaisi", "3p": "karkaisivat", "passive_pos": "karattaisiin", "passive_neg": "ei karattaisi"}, "imp": {"2s": "karkaa", "2p": "karatkaa"}, "part": {"pres": {"active": "karkaava", "passive": "karattava"}, "past": {"active": "karannut", "passive": "karattu"}, "agent": {"positive": "karkaama", "negative": "karkaamaton"}}, "inf": {"ine": "karkaamassa", "ela": "karkaamasta", "ill": "karkaamaan", "ade": "karkaamalla", "abe": "karkaamatta", "nom": "karkaaminen"}}}}, {"verb": "h\u00e4irit\u00e4", "verb_data": {"pos": "2318", "freq": "0.004835", "forms": {"pres": {"1s": "h\u00e4iritsen", "1p": "h\u00e4iritsemme", "2s": "h\u00e4iritset", "2p": "h\u00e4iritsette", "3s": "h\u00e4iritsee", "3p": "h\u00e4iritsev\u00e4t", "passive_pos": "h\u00e4irit\u00e4\u00e4n", "passive_neg": "ei h\u00e4irit\u00e4"}, "past": {"1s": "h\u00e4iritsin", "1p": "h\u00e4iritsimme", "2s": "h\u00e4iritsit", "2p": "h\u00e4iritsitte", "3s": "h\u00e4iritsi", "3p": "h\u00e4iritsiv\u00e4t", "passive_pos": "h\u00e4irittiin", "passive_neg": "ei h\u00e4iritty"}, "cond": {"1s": "h\u00e4iritsisin", "1p": "h\u00e4iritsisimme", "2s": "h\u00e4iritsisit", "2p": "h\u00e4iritsisitte", "3s": "h\u00e4iritsisi", "3p": "h\u00e4iritsisiv\u00e4t", "passive_pos": "h\u00e4iritt\u00e4isiin", "passive_neg": "ei h\u00e4iritt\u00e4isi"}, "imp": {"2s": "h\u00e4iritse", "2p": "h\u00e4iritk\u00e4\u00e4"}, "part": {"pres": {"active": "h\u00e4iritsev\u00e4", "passive": "h\u00e4iritt\u00e4v\u00e4"}, "past": {"active": "h\u00e4irinnyt", "passive": "h\u00e4iritty"}, "agent": {"positive": "h\u00e4iritsem\u00e4", "negative": "h\u00e4iritsem\u00e4t\u00f6n"}}, "inf": {"ine": "h\u00e4iritsem\u00e4ss\u00e4", "ela": "h\u00e4iritsem\u00e4st\u00e4", "ill": "h\u00e4iritsem\u00e4\u00e4n", "ade": "h\u00e4iritsem\u00e4ll\u00e4", "abe": "h\u00e4iritsem\u00e4tt\u00e4", "nom": "h\u00e4iritseminen"}}}}, {"verb": "korottaa", "verb_data": {"pos": "2331", "freq": "0.004794", "forms": {"pres": {"1s": "korotan", "1p": "korotamme", "2s": "korotat", "2p": "korotatte", "3s": "korottaa", "3p": "korottavat", "passive_pos": "korotetaan", "passive_neg": "ei koroteta"}, "past": {"1s": "korotin", "1p": "korotimme", "2s": "korotit", "2p": "korotitte", "3s": "korotti", "3p": "korottivat", "passive_pos": "korotettiin", "passive_neg": "ei korotettu"}, "cond": {"1s": "korottaisin", "1p": "korottaisimme", "2s": "korottaisit", "2p": "korottaisitte", "3s": "korottaisi", "3p": "korottaisivat", "passive_pos": "korotettaisiin", "passive_neg": "ei korotettaisi"}, "imp": {"2s": "korota", "2p": "korottakaa"}, "part": {"pres": {"active": "korottava", "passive": "korotettava"}, "past": {"active": "korottanut", "passive": "korotettu"}, "agent": {"positive": "korottama", "negative": "korottamaton"}}, "inf": {"ine": "korottamassa", "ela": "korottamasta", "ill": "korottamaan", "ade": "korottamalla", "abe": "korottamatta", "nom": "korottaminen"}}}}, {"verb": "ohittaa", "verb_data": {"pos": "2341", "freq": "0.004772", "forms": {"pres": {"1s": "ohitan", "1p": "ohitamme", "2s": "ohitat", "2p": "ohitatte", "3s": "ohittaa", "3p": "ohittavat", "passive_pos": "ohitetaan", "passive_neg": "ei ohiteta"}, "past": {"1s": "ohitin", "1p": "ohitimme", "2s": "ohitit", "2p": "ohititte", "3s": "ohitti", "3p": "ohittivat", "passive_pos": "ohitettiin", "passive_neg": "ei ohitettu"}, "cond": {"1s": "ohittaisin", "1p": "ohittaisimme", "2s": "ohittaisit", "2p": "ohittaisitte", "3s": "ohittaisi", "3p": "ohittaisivat", "passive_pos": "ohitettaisiin", "passive_neg": "ei ohitettaisi"}, "imp": {"2s": "ohita", "2p": "ohittakaa"}, "part": {"pres": {"active": "ohittava", "passive": "ohitettava"}, "past": {"active": "ohittanut", "passive": "ohitettu"}, "agent": {"positive": "ohittama", "negative": "ohittamaton"}}, "inf": {"ine": "ohittamassa", "ela": "ohittamasta", "ill": "ohittamaan", "ade": "ohittamalla", "abe": "ohittamatta", "nom": "ohittaminen"}}}}, {"verb": "j\u00e4nnitt\u00e4\u00e4", "verb_data": {"pos": "2347", "freq": "0.004745", "forms": {"pres": {"1s": "j\u00e4nnit\u00e4n", "1p": "j\u00e4nnit\u00e4mme", "2s": "j\u00e4nnit\u00e4t", "2p": "j\u00e4nnit\u00e4tte", "3s": "j\u00e4nnitt\u00e4\u00e4", "3p": "j\u00e4nnitt\u00e4v\u00e4t", "passive_pos": "j\u00e4nnitet\u00e4\u00e4n", "passive_neg": "ei j\u00e4nnitet\u00e4"}, "past": {"1s": "j\u00e4nnitin", "1p": "j\u00e4nnitimme", "2s": "j\u00e4nnitit", "2p": "j\u00e4nnititte", "3s": "j\u00e4nnitti", "3p": "j\u00e4nnittiv\u00e4t", "passive_pos": "j\u00e4nnitettiin", "passive_neg": "ei j\u00e4nnitetty"}, "cond": {"1s": "j\u00e4nnitt\u00e4isin", "1p": "j\u00e4nnitt\u00e4isimme", "2s": "j\u00e4nnitt\u00e4isit", "2p": "j\u00e4nnitt\u00e4isitte", "3s": "j\u00e4nnitt\u00e4isi", "3p": "j\u00e4nnitt\u00e4isiv\u00e4t", "passive_pos": "j\u00e4nnitett\u00e4isiin", "passive_neg": "ei j\u00e4nnitett\u00e4isi"}, "imp": {"2s": "j\u00e4nnit\u00e4", "2p": "j\u00e4nnitt\u00e4k\u00e4\u00e4"}, "part": {"pres": {"active": "j\u00e4nnitt\u00e4v\u00e4", "passive": "j\u00e4nnitett\u00e4v\u00e4"}, "past": {"active": "j\u00e4nnitt\u00e4nyt", "passive": "j\u00e4nnitetty"}, "agent": {"positive": "j\u00e4nnitt\u00e4m\u00e4", "negative": "j\u00e4nnitt\u00e4m\u00e4t\u00f6n"}}, "inf": {"ine": "j\u00e4nnitt\u00e4m\u00e4ss\u00e4", "ela": "j\u00e4nnitt\u00e4m\u00e4st\u00e4", "ill": "j\u00e4nnitt\u00e4m\u00e4\u00e4n", "ade": "j\u00e4nnitt\u00e4m\u00e4ll\u00e4", "abe": "j\u00e4nnitt\u00e4m\u00e4tt\u00e4", "nom": "j\u00e4nnitt\u00e4minen"}}}}, {"verb": "huutaa", "verb_data": {"pos": "2352", "freq": "0.004735", "forms": {"pres": {"1s": "huudan", "1p": "huudamme", "2s": "huudat", "2p": "huudatte", "3s": "huutaa", "3p": "huutavat", "passive_pos": "huudetaan", "passive_neg": "ei huudeta"}, "past": {"1s": "huusin", "1p": "huusimme", "2s": "huusit", "2p": "huusitte", "3s": "huusi", "3p": "huusivat", "passive_pos": "huudettiin", "passive_neg": "ei huudettu"}, "cond": {"1s": "huutaisin", "1p": "huutaisimme", "2s": "huutaisit", "2p": "huutaisitte", "3s": "huutaisi", "3p": "huutaisivat", "passive_pos": "huudettaisiin", "passive_neg": "ei huudettaisi"}, "imp": {"2s": "huuda", "2p": "huutakaa"}, "part": {"pres": {"active": "huutava", "passive": "huudettava"}, "past": {"active": "huutanut", "passive": "huudettu"}, "agent": {"positive": "huutama", "negative": "huutamaton"}}, "inf": {"ine": "huutamassa", "ela": "huutamasta", "ill": "huutamaan", "ade": "huutamalla", "abe": "huutamatta", "nom": "huutaminen"}}}}, {"verb": "ratketa", "verb_data": {"pos": "2354", "freq": "0.004731", "forms": {"pres": {"1s": "ratkean", "1p": "ratkeamme", "2s": "ratkeat", "2p": "ratkeatte", "3s": "ratkeaa", "3p": "ratkeavat", "passive_pos": "ratketaan", "passive_neg": "ei ratketa"}, "past": {"1s": "ratkesin", "1p": "ratkesimme", "2s": "ratkesit", "2p": "ratkesitte", "3s": "ratkesi", "3p": "ratkesivat", "passive_pos": "ratkettiin", "passive_neg": "ei ratkettu"}, "cond": {"1s": "ratkeisin", "1p": "ratkeisimme", "2s": "ratkeisit", "2p": "ratkeisitte", "3s": "ratkeisi", "3p": "ratkeisivat", "passive_pos": "ratkettaisiin", "passive_neg": "ei ratkettaisi"}, "imp": {"2s": "ratkea", "2p": "ratketkaa"}, "part": {"pres": {"active": "ratkeava", "passive": "ratkettava"}, "past": {"active": "ratkennut", "passive": "ratkettu"}, "agent": {"positive": "ratkeama", "negative": "ratkeamaton"}}, "inf": {"ine": "ratkeamassa", "ela": "ratkeamasta", "ill": "ratkeamaan", "ade": "ratkeamalla", "abe": "ratkeamatta", "nom": "ratkeaminen"}}}}, {"verb": "p\u00e4te\u00e4", "verb_data": {"pos": "2357", "freq": "0.004723", "forms": {"pres": {"1s": "p\u00e4den", "1p": "p\u00e4demme", "2s": "p\u00e4det", "2p": "p\u00e4dette", "3s": "p\u00e4tee", "3p": "p\u00e4tev\u00e4t", "passive_pos": "p\u00e4det\u00e4\u00e4n", "passive_neg": "ei p\u00e4det\u00e4"}, "past": {"1s": "p\u00e4din", "1p": "p\u00e4dimme", "2s": "p\u00e4dit", "2p": "p\u00e4ditte", "3s": "p\u00e4ti", "3p": "p\u00e4tiv\u00e4t", "passive_pos": "p\u00e4dettiin", "passive_neg": "ei p\u00e4detty"}, "cond": {"1s": "p\u00e4tisin", "1p": "p\u00e4tisimme", "2s": "p\u00e4tisit", "2p": "p\u00e4tisitte", "3s": "p\u00e4tisi", "3p": "p\u00e4tisiv\u00e4t", "passive_pos": "p\u00e4dett\u00e4isiin", "passive_neg": "ei p\u00e4dett\u00e4isi"}, "imp": {"2s": "p\u00e4de", "2p": "p\u00e4tek\u00e4\u00e4"}, "part": {"pres": {"active": "p\u00e4tev\u00e4", "passive": "p\u00e4dett\u00e4v\u00e4"}, "past": {"active": "p\u00e4tenyt", "passive": "p\u00e4detty"}, "agent": {"positive": "p\u00e4tem\u00e4", "negative": "p\u00e4tem\u00e4t\u00f6n"}}, "inf": {"ine": "p\u00e4tem\u00e4ss\u00e4", "ela": "p\u00e4tem\u00e4st\u00e4", "ill": "p\u00e4tem\u00e4\u00e4n", "ade": "p\u00e4tem\u00e4ll\u00e4", "abe": "p\u00e4tem\u00e4tt\u00e4", "nom": "p\u00e4teminen"}}}}, {"verb": "varustaa", "verb_data": {"pos": "2393", "freq": "0.004638", "forms": {"pres": {"1s": "varustan", "1p": "varustamme", "2s": "varustat", "2p": "varustatte", "3s": "varustaa", "3p": "varustavat", "passive_pos": "varustetaan", "passive_neg": "ei varusteta"}, "past": {"1s": "varustin", "1p": "varustimme", "2s": "varustit", "2p": "varustitte", "3s": "varusti", "3p": "varustivat", "passive_pos": "varustettiin", "passive_neg": "ei varustettu"}, "cond": {"1s": "varustaisin", "1p": "varustaisimme", "2s": "varustaisit", "2p": "varustaisitte", "3s": "varustaisi", "3p": "varustaisivat", "passive_pos": "varustettaisiin", "passive_neg": "ei varustettaisi"}, "imp": {"2s": "varusta", "2p": "varustakaa"}, "part": {"pres": {"active": "varustava", "passive": "varustettava"}, "past": {"active": "varustanut", "passive": "varustettu"}, "agent": {"positive": "varustama", "negative": "varustamaton"}}, "inf": {"ine": "varustamassa", "ela": "varustamasta", "ill": "varustamaan", "ade": "varustamalla", "abe": "varustamatta", "nom": "varustaminen"}}}}, {"verb": "neuvoa", "verb_data": {"pos": "2395", "freq": "0.004631", "forms": {"pres": {"1s": "neuvon", "1p": "neuvomme", "2s": "neuvot", "2p": "neuvotte", "3s": "neuvoo", "3p": "neuvovat", "passive_pos": "neuvotaan", "passive_neg": "ei neuvota"}, "past": {"1s": "neuvoin", "1p": "neuvoimme", "2s": "neuvoit", "2p": "neuvoitte", "3s": "neuvoi", "3p": "neuvoivat", "passive_pos": "neuvottiin", "passive_neg": "ei neuvottu"}, "cond": {"1s": "neuvoisin", "1p": "neuvoisimme", "2s": "neuvoisit", "2p": "neuvoisitte", "3s": "neuvoisi", "3p": "neuvoisivat", "passive_pos": "neuvottaisiin", "passive_neg": "ei neuvottaisi"}, "imp": {"2s": "neuvo", "2p": "neuvokaa"}, "part": {"pres": {"active": "neuvova", "passive": "neuvottava"}, "past": {"active": "neuvonut", "passive": "neuvottu"}, "agent": {"positive": "neuvoma", "negative": "neuvomaton"}}, "inf": {"ine": "neuvomassa", "ela": "neuvomasta", "ill": "neuvomaan", "ade": "neuvomalla", "abe": "neuvomatta", "nom": "neuvominen"}}}}, {"verb": "ilmoittautua", "verb_data": {"pos": "2396", "freq": "0.004628", "forms": {"pres": {"1s": "ilmoittaudun", "1p": "ilmoittaudumme", "2s": "ilmoittaudut", "2p": "ilmoittaudutte", "3s": "ilmoittautuu", "3p": "ilmoittautuvat", "passive_pos": "ilmoittaudutaan", "passive_neg": "ei ilmoittauduta"}, "past": {"1s": "ilmoittauduin", "1p": "ilmoittauduimme", "2s": "ilmoittauduit", "2p": "ilmoittauduitte", "3s": "ilmoittautui", "3p": "ilmoittautuivat", "passive_pos": "ilmoittauduttiin", "passive_neg": "ei ilmoittauduttu"}, "cond": {"1s": "ilmoittautuisin", "1p": "ilmoittautuisimme", "2s": "ilmoittautuisit", "2p": "ilmoittautuisitte", "3s": "ilmoittautuisi", "3p": "ilmoittautuisivat", "passive_pos": "ilmoittauduttaisiin", "passive_neg": "ei ilmoittauduttaisi"}, "imp": {"2s": "ilmoittaudu", "2p": "ilmoittautukaa"}, "part": {"pres": {"active": "ilmoittautuva", "passive": "ilmoittauduttava"}, "past": {"active": "ilmoittautunut", "passive": "ilmoittauduttu"}, "agent": {"positive": "ilmoittautuma", "negative": "ilmoittautumaton"}}, "inf": {"ine": "ilmoittautumassa", "ela": "ilmoittautumasta", "ill": "ilmoittautumaan", "ade": "ilmoittautumalla", "abe": "ilmoittautumatta", "nom": "ilmoittautuminen"}}}}, {"verb": "ruveta", "verb_data": {"pos": "2413", "freq": "0.004595", "forms": {"pres": {"1s": "rupean", "1p": "rupeamme", "2s": "rupeat", "2p": "rupeatte", "3s": "rupeaa", "3p": "rupeavat", "passive_pos": "ruvetaan", "passive_neg": "ei ruveta"}, "past": {"1s": "rupesin", "1p": "rupesimme", "2s": "rupesit", "2p": "rupesitte", "3s": "rupesi", "3p": "rupesivat", "passive_pos": "ruvettiin", "passive_neg": "ei ruvettu"}, "cond": {"1s": "rupeisin", "1p": "rupeisimme", "2s": "rupeisit", "2p": "rupeisitte", "3s": "rupeisi", "3p": "rupeisivat", "passive_pos": "ruvettaisiin", "passive_neg": "ei ruvettaisi"}, "imp": {"2s": "rupea", "2p": "ruvetkaa"}, "part": {"pres": {"active": "rupeava", "passive": "ruvettava"}, "past": {"active": "ruvennut", "passive": "ruvettu"}, "agent": {"positive": "rupeama", "negative": "rupeamaton"}}, "inf": {"ine": "rupeamassa", "ela": "rupeamasta", "ill": "rupeamaan", "ade": "rupeamalla", "abe": "rupeamatta", "nom": "rupeaminen"}}}}, {"verb": "t\u00e4hdent\u00e4\u00e4", "verb_data": {"pos": "2422", "freq": "0.004579", "forms": {"pres": {"1s": "t\u00e4hdenn\u00e4n", "1p": "t\u00e4hdenn\u00e4mme", "2s": "t\u00e4hdenn\u00e4t", "2p": "t\u00e4hdenn\u00e4tte", "3s": "t\u00e4hdent\u00e4\u00e4", "3p": "t\u00e4hdent\u00e4v\u00e4t", "passive_pos": "t\u00e4hdennet\u00e4\u00e4n", "passive_neg": "ei t\u00e4hdennet\u00e4"}, "past": {"1s": "t\u00e4hdensin", "1p": "t\u00e4hdensimme", "2s": "t\u00e4hdensit", "2p": "t\u00e4hdensitte", "3s": "t\u00e4hdensi", "3p": "t\u00e4hdensiv\u00e4t", "passive_pos": "t\u00e4hdennettiin", "passive_neg": "ei t\u00e4hdennetty"}, "cond": {"1s": "t\u00e4hdent\u00e4isin", "1p": "t\u00e4hdent\u00e4isimme", "2s": "t\u00e4hdent\u00e4isit", "2p": "t\u00e4hdent\u00e4isitte", "3s": "t\u00e4hdent\u00e4isi", "3p": "t\u00e4hdent\u00e4isiv\u00e4t", "passive_pos": "t\u00e4hdennett\u00e4isiin", "passive_neg": "ei t\u00e4hdennett\u00e4isi"}, "imp": {"2s": "t\u00e4hdenn\u00e4", "2p": "t\u00e4hdent\u00e4k\u00e4\u00e4"}, "part": {"pres": {"active": "t\u00e4hdent\u00e4v\u00e4", "passive": "t\u00e4hdennett\u00e4v\u00e4"}, "past": {"active": "t\u00e4hdent\u00e4nyt", "passive": "t\u00e4hdennetty"}, "agent": {"positive": "t\u00e4hdent\u00e4m\u00e4", "negative": "t\u00e4hdent\u00e4m\u00e4t\u00f6n"}}, "inf": {"ine": "t\u00e4hdent\u00e4m\u00e4ss\u00e4", "ela": "t\u00e4hdent\u00e4m\u00e4st\u00e4", "ill": "t\u00e4hdent\u00e4m\u00e4\u00e4n", "ade": "t\u00e4hdent\u00e4m\u00e4ll\u00e4", "abe": "t\u00e4hdent\u00e4m\u00e4tt\u00e4", "nom": "t\u00e4hdent\u00e4minen"}}}}, {"verb": "vapautua", "verb_data": {"pos": "2439", "freq": "0.00455", "forms": {"pres": {"1s": "vapaudun", "1p": "vapaudumme", "2s": "vapaudut", "2p": "vapaudutte", "3s": "vapautuu", "3p": "vapautuvat", "passive_pos": "vapaudutaan", "passive_neg": "ei vapauduta"}, "past": {"1s": "vapauduin", "1p": "vapauduimme", "2s": "vapauduit", "2p": "vapauduitte", "3s": "vapautui", "3p": "vapautuivat", "passive_pos": "vapauduttiin", "passive_neg": "ei vapauduttu"}, "cond": {"1s": "vapautuisin", "1p": "vapautuisimme", "2s": "vapautuisit", "2p": "vapautuisitte", "3s": "vapautuisi", "3p": "vapautuisivat", "passive_pos": "vapauduttaisiin", "passive_neg": "ei vapauduttaisi"}, "imp": {"2s": "vapaudu", "2p": "vapautukaa"}, "part": {"pres": {"active": "vapautuva", "passive": "vapauduttava"}, "past": {"active": "vapautunut", "passive": "vapauduttu"}, "agent": {"positive": "vapautuma", "negative": "vapautumaton"}}, "inf": {"ine": "vapautumassa", "ela": "vapautumasta", "ill": "vapautumaan", "ade": "vapautumalla", "abe": "vapautumatta", "nom": "vapautuminen"}}}}, {"verb": "t\u00e4ytty\u00e4", "verb_data": {"pos": "2451", "freq": "0.004521", "forms": {"pres": {"1s": "t\u00e4ytyn", "1p": "t\u00e4ytymme", "2s": "t\u00e4ytyt", "2p": "t\u00e4ytytte", "3s": "t\u00e4yttyy", "3p": "t\u00e4yttyv\u00e4t", "passive_pos": "t\u00e4ytyt\u00e4\u00e4n", "passive_neg": "ei t\u00e4ytyt\u00e4"}, "past": {"1s": "t\u00e4ytyin", "1p": "t\u00e4ytyimme", "2s": "t\u00e4ytyit", "2p": "t\u00e4ytyitte", "3s": "t\u00e4yttyi", "3p": "t\u00e4yttyiv\u00e4t", "passive_pos": "t\u00e4ytyttiin", "passive_neg": "ei t\u00e4ytytty"}, "cond": {"1s": "t\u00e4yttyisin", "1p": "t\u00e4yttyisimme", "2s": "t\u00e4yttyisit", "2p": "t\u00e4yttyisitte", "3s": "t\u00e4yttyisi", "3p": "t\u00e4yttyisiv\u00e4t", "passive_pos": "t\u00e4ytytt\u00e4isiin", "passive_neg": "ei t\u00e4ytytt\u00e4isi"}, "imp": {"2s": "t\u00e4yty", "2p": "t\u00e4yttyk\u00e4\u00e4"}, "part": {"pres": {"active": "t\u00e4yttyv\u00e4", "passive": "t\u00e4ytytt\u00e4v\u00e4"}, "past": {"active": "t\u00e4yttynyt", "passive": "t\u00e4ytytty"}, "agent": {"positive": "t\u00e4yttym\u00e4", "negative": "t\u00e4yttym\u00e4t\u00f6n"}}, "inf": {"ine": "t\u00e4yttym\u00e4ss\u00e4", "ela": "t\u00e4yttym\u00e4st\u00e4", "ill": "t\u00e4yttym\u00e4\u00e4n", "ade": "t\u00e4yttym\u00e4ll\u00e4", "abe": "t\u00e4yttym\u00e4tt\u00e4", "nom": "t\u00e4yttyminen"}}}}, {"verb": "tehostaa", "verb_data": {"pos": "2456", "freq": "0.004507", "forms": {"pres": {"1s": "tehostan", "1p": "tehostamme", "2s": "tehostat", "2p": "tehostatte", "3s": "tehostaa", "3p": "tehostavat", "passive_pos": "tehostetaan", "passive_neg": "ei tehosteta"}, "past": {"1s": "tehostin", "1p": "tehostimme", "2s": "tehostit", "2p": "tehostitte", "3s": "tehosti", "3p": "tehostivat", "passive_pos": "tehostettiin", "passive_neg": "ei tehostettu"}, "cond": {"1s": "tehostaisin", "1p": "tehostaisimme", "2s": "tehostaisit", "2p": "tehostaisitte", "3s": "tehostaisi", "3p": "tehostaisivat", "passive_pos": "tehostettaisiin", "passive_neg": "ei tehostettaisi"}, "imp": {"2s": "tehosta", "2p": "tehostakaa"}, "part": {"pres": {"active": "tehostava", "passive": "tehostettava"}, "past": {"active": "tehostanut", "passive": "tehostettu"}, "agent": {"positive": "tehostama", "negative": "tehostamaton"}}, "inf": {"ine": "tehostamassa", "ela": "tehostamasta", "ill": "tehostamaan", "ade": "tehostamalla", "abe": "tehostamatta", "nom": "tehostaminen"}}}}, {"verb": "haastaa", "verb_data": {"pos": "2458", "freq": "0.004504", "forms": {"pres": {"1s": "haastan", "1p": "haastamme", "2s": "haastat", "2p": "haastatte", "3s": "haastaa", "3p": "haastavat", "passive_pos": "haastetaan", "passive_neg": "ei haasteta"}, "past": {"1s": "haastoin", "1p": "haastoimme", "2s": "haastoit", "2p": "haastoitte", "3s": "haastoi", "3p": "haastoivat", "passive_pos": "haastettiin", "passive_neg": "ei haastettu"}, "cond": {"1s": "haastaisin", "1p": "haastaisimme", "2s": "haastaisit", "2p": "haastaisitte", "3s": "haastaisi", "3p": "haastaisivat", "passive_pos": "haastettaisiin", "passive_neg": "ei haastettaisi"}, "imp": {"2s": "haasta", "2p": "haastakaa"}, "part": {"pres": {"active": "haastava", "passive": "haastettava"}, "past": {"active": "haastanut", "passive": "haastettu"}, "agent": {"positive": "haastama", "negative": "haastamaton"}}, "inf": {"ine": "haastamassa", "ela": "haastamasta", "ill": "haastamaan", "ade": "haastamalla", "abe": "haastamatta", "nom": "haastaminen"}}}}, {"verb": "tyydytt\u00e4\u00e4", "verb_data": {"pos": "2461", "freq": "0.0045", "forms": {"pres": {"1s": "tyydyt\u00e4n", "1p": "tyydyt\u00e4mme", "2s": "tyydyt\u00e4t", "2p": "tyydyt\u00e4tte", "3s": "tyydytt\u00e4\u00e4", "3p": "tyydytt\u00e4v\u00e4t", "passive_pos": "tyydytet\u00e4\u00e4n", "passive_neg": "ei tyydytet\u00e4"}, "past": {"1s": "tyydytin", "1p": "tyydytimme", "2s": "tyydytit", "2p": "tyydytitte", "3s": "tyydytti", "3p": "tyydyttiv\u00e4t", "passive_pos": "tyydytettiin", "passive_neg": "ei tyydytetty"}, "cond": {"1s": "tyydytt\u00e4isin", "1p": "tyydytt\u00e4isimme", "2s": "tyydytt\u00e4isit", "2p": "tyydytt\u00e4isitte", "3s": "tyydytt\u00e4isi", "3p": "tyydytt\u00e4isiv\u00e4t", "passive_pos": "tyydytett\u00e4isiin", "passive_neg": "ei tyydytett\u00e4isi"}, "imp": {"2s": "tyydyt\u00e4", "2p": "tyydytt\u00e4k\u00e4\u00e4"}, "part": {"pres": {"active": "tyydytt\u00e4v\u00e4", "passive": "tyydytett\u00e4v\u00e4"}, "past": {"active": "tyydytt\u00e4nyt", "passive": "tyydytetty"}, "agent": {"positive": "tyydytt\u00e4m\u00e4", "negative": "tyydytt\u00e4m\u00e4t\u00f6n"}}, "inf": {"ine": "tyydytt\u00e4m\u00e4ss\u00e4", "ela": "tyydytt\u00e4m\u00e4st\u00e4", "ill": "tyydytt\u00e4m\u00e4\u00e4n", "ade": "tyydytt\u00e4m\u00e4ll\u00e4", "abe": "tyydytt\u00e4m\u00e4tt\u00e4", "nom": "tyydytt\u00e4minen"}}}}, {"verb": "katkaista", "verb_data": {"pos": "2464", "freq": "0.004497", "forms": {"pres": {"1s": "katkaisen", "1p": "katkaisemme", "2s": "katkaiset", "2p": "katkaisette", "3s": "katkaisee", "3p": "katkaisevat", "passive_pos": "katkaistaan", "passive_neg": "ei katkaista"}, "past": {"1s": "katkaisin", "1p": "katkaisimme", "2s": "katkaisit", "2p": "katkaisitte", "3s": "katkaisi", "3p": "katkaisivat", "passive_pos": "katkaistiin", "passive_neg": "ei katkaistu"}, "cond": {"1s": "katkaisisin", "1p": "katkaisisimme", "2s": "katkaisisit", "2p": "katkaisisitte", "3s": "katkaisisi", "3p": "katkaisisivat", "passive_pos": "katkaistaisiin", "passive_neg": "ei katkaistaisi"}, "imp": {"2s": "katkaise", "2p": "katkaiskaa"}, "part": {"pres": {"active": "katkaiseva", "passive": "katkaistava"}, "past": {"active": "katkaissut", "passive": "katkaistu"}, "agent": {"positive": "katkaisema", "negative": "katkaisematon"}}, "inf": {"ine": "katkaisemassa", "ela": "katkaisemasta", "ill": "katkaisemaan", "ade": "katkaisemalla", "abe": "katkaisematta", "nom": "katkaiseminen"}}}}, {"verb": "parantua", "verb_data": {"pos": "2476", "freq": "0.004477", "forms": {"pres": {"1s": "parannun", "1p": "parannumme", "2s": "parannut", "2p": "parannutte", "3s": "parantuu", "3p": "parantuvat", "passive_pos": "parannutaan", "passive_neg": "ei parannuta"}, "past": {"1s": "parannuin", "1p": "parannuimme", "2s": "parannuit", "2p": "parannuitte", "3s": "parantui", "3p": "parantuivat", "passive_pos": "parannuttiin", "passive_neg": "ei parannuttu"}, "cond": {"1s": "parantuisin", "1p": "parantuisimme", "2s": "parantuisit", "2p": "parantuisitte", "3s": "parantuisi", "3p": "parantuisivat", "passive_pos": "parannuttaisiin", "passive_neg": "ei parannuttaisi"}, "imp": {"2s": "parannu", "2p": "parantukaa"}, "part": {"pres": {"active": "parantuva", "passive": "parannuttava"}, "past": {"active": "parantunut", "passive": "parannuttu"}, "agent": {"positive": "parantuma", "negative": "parantumaton"}}, "inf": {"ine": "parantumassa", "ela": "parantumasta", "ill": "parantumaan", "ade": "parantumalla", "abe": "parantumatta", "nom": "parantuminen"}}}}, {"verb": "uida", "verb_data": {"pos": "2480", "freq": "0.00446", "forms": {"pres": {"1s": "uin", "1p": "uimme", "2s": "uit", "2p": "uitte", "3s": "ui", "3p": "uivat", "passive_pos": "uidaan", "passive_neg": "ei uida"}, "past": {"1s": "uin", "1p": "uimme", "2s": "uit", "2p": "uitte", "3s": "ui", "3p": "uivat", "passive_pos": "uitiin", "passive_neg": "ei uitu"}, "cond": {"1s": "uisin", "1p": "uisimme", "2s": "uisit", "2p": "uisitte", "3s": "uisi", "3p": "uisivat", "passive_pos": "uitaisiin", "passive_neg": "ei uitaisi"}, "imp": {"2s": "ui", "2p": "uikaa"}, "part": {"pres": {"active": "uiva", "passive": "uitava"}, "past": {"active": "uinut", "passive": "uitu"}, "agent": {"positive": "uima", "negative": "uimaton"}}, "inf": {"ine": "uimassa", "ela": "uimasta", "ill": "uimaan", "ade": "uimalla", "abe": "uimatta", "nom": "uiminen"}}}}, {"verb": "napata", "verb_data": {"pos": "2485", "freq": "0.004441", "forms": {"pres": {"1s": "nappaan", "1p": "nappaamme", "2s": "nappaat", "2p": "nappaatte", "3s": "nappaa", "3p": "nappaavat", "passive_pos": "napataan", "passive_neg": "ei napata"}, "past": {"1s": "nappasin", "1p": "nappasimme", "2s": "nappasit", "2p": "nappasitte", "3s": "nappasi", "3p": "nappasivat", "passive_pos": "napattiin", "passive_neg": "ei napattu"}, "cond": {"1s": "nappaisin", "1p": "nappaisimme", "2s": "nappaisit", "2p": "nappaisitte", "3s": "nappaisi", "3p": "nappaisivat", "passive_pos": "napattaisiin", "passive_neg": "ei napattaisi"}, "imp": {"2s": "nappaa", "2p": "napatkaa"}, "part": {"pres": {"active": "nappaava", "passive": "napattava"}, "past": {"active": "napannut", "passive": "napattu"}, "agent": {"positive": "nappaama", "negative": "nappaamaton"}}, "inf": {"ine": "nappaamassa", "ela": "nappaamasta", "ill": "nappaamaan", "ade": "nappaamalla", "abe": "nappaamatta", "nom": "nappaaminen"}}}}, {"verb": "vet\u00e4yty\u00e4", "verb_data": {"pos": "2487", "freq": "0.004439", "forms": {"pres": {"1s": "vet\u00e4ydyn", "1p": "vet\u00e4ydymme", "2s": "vet\u00e4ydyt", "2p": "vet\u00e4ydytte", "3s": "vet\u00e4ytyy", "3p": "vet\u00e4ytyv\u00e4t", "passive_pos": "vet\u00e4ydyt\u00e4\u00e4n", "passive_neg": "ei vet\u00e4ydyt\u00e4"}, "past": {"1s": "vet\u00e4ydyin", "1p": "vet\u00e4ydyimme", "2s": "vet\u00e4ydyit", "2p": "vet\u00e4ydyitte", "3s": "vet\u00e4ytyi", "3p": "vet\u00e4ytyiv\u00e4t", "passive_pos": "vet\u00e4ydyttiin", "passive_neg": "ei vet\u00e4ydytty"}, "cond": {"1s": "vet\u00e4ytyisin", "1p": "vet\u00e4ytyisimme", "2s": "vet\u00e4ytyisit", "2p": "vet\u00e4ytyisitte", "3s": "vet\u00e4ytyisi", "3p": "vet\u00e4ytyisiv\u00e4t", "passive_pos": "vet\u00e4ydytt\u00e4isiin", "passive_neg": "ei vet\u00e4ydytt\u00e4isi"}, "imp": {"2s": "vet\u00e4ydy", "2p": "vet\u00e4ytyk\u00e4\u00e4"}, "part": {"pres": {"active": "vet\u00e4ytyv\u00e4", "passive": "vet\u00e4ydytt\u00e4v\u00e4"}, "past": {"active": "vet\u00e4ytynyt", "passive": "vet\u00e4ydytty"}, "agent": {"positive": "vet\u00e4ytym\u00e4", "negative": "vet\u00e4ytym\u00e4t\u00f6n"}}, "inf": {"ine": "vet\u00e4ytym\u00e4ss\u00e4", "ela": "vet\u00e4ytym\u00e4st\u00e4", "ill": "vet\u00e4ytym\u00e4\u00e4n", "ade": "vet\u00e4ytym\u00e4ll\u00e4", "abe": "vet\u00e4ytym\u00e4tt\u00e4", "nom": "vet\u00e4ytyminen"}}}}, {"verb": "heikent\u00e4\u00e4", "verb_data": {"pos": "2491", "freq": "0.004414", "forms": {"pres": {"1s": "heikenn\u00e4n", "1p": "heikenn\u00e4mme", "2s": "heikenn\u00e4t", "2p": "heikenn\u00e4tte", "3s": "heikent\u00e4\u00e4", "3p": "heikent\u00e4v\u00e4t", "passive_pos": "heikennet\u00e4\u00e4n", "passive_neg": "ei heikennet\u00e4"}, "past": {"1s": "heikensin", "1p": "heikensimme", "2s": "heikensit", "2p": "heikensitte", "3s": "heikensi", "3p": "heikensiv\u00e4t", "passive_pos": "heikennettiin", "passive_neg": "ei heikennetty"}, "cond": {"1s": "heikent\u00e4isin", "1p": "heikent\u00e4isimme", "2s": "heikent\u00e4isit", "2p": "heikent\u00e4isitte", "3s": "heikent\u00e4isi", "3p": "heikent\u00e4isiv\u00e4t", "passive_pos": "heikennett\u00e4isiin", "passive_neg": "ei heikennett\u00e4isi"}, "imp": {"2s": "heikenn\u00e4", "2p": "heikent\u00e4k\u00e4\u00e4"}, "part": {"pres": {"active": "heikent\u00e4v\u00e4", "passive": "heikennett\u00e4v\u00e4"}, "past": {"active": "heikent\u00e4nyt", "passive": "heikennetty"}, "agent": {"positive": "heikent\u00e4m\u00e4", "negative": "heikent\u00e4m\u00e4t\u00f6n"}}, "inf": {"ine": "heikent\u00e4m\u00e4ss\u00e4", "ela": "heikent\u00e4m\u00e4st\u00e4", "ill": "heikent\u00e4m\u00e4\u00e4n", "ade": "heikent\u00e4m\u00e4ll\u00e4", "abe": "heikent\u00e4m\u00e4tt\u00e4", "nom": "heikent\u00e4minen"}}}}, {"verb": "rajata", "verb_data": {"pos": "2497", "freq": "0.004402", "forms": {"pres": {"1s": "rajaan", "1p": "rajaamme", "2s": "rajaat", "2p": "rajaatte", "3s": "rajaa", "3p": "rajaavat", "passive_pos": "rajataan", "passive_neg": "ei rajata"}, "past": {"1s": "rajasin", "1p": "rajasimme", "2s": "rajasit", "2p": "rajasitte", "3s": "rajasi", "3p": "rajasivat", "passive_pos": "rajattiin", "passive_neg": "ei rajattu"}, "cond": {"1s": "rajaisin", "1p": "rajaisimme", "2s": "rajaisit", "2p": "rajaisitte", "3s": "rajaisi", "3p": "rajaisivat", "passive_pos": "rajattaisiin", "passive_neg": "ei rajattaisi"}, "imp": {"2s": "rajaa", "2p": "rajatkaa"}, "part": {"pres": {"active": "rajaava", "passive": "rajattava"}, "past": {"active": "rajannut", "passive": "rajattu"}, "agent": {"positive": "rajaama", "negative": "rajaamaton"}}, "inf": {"ine": "rajaamassa", "ela": "rajaamasta", "ill": "rajaamaan", "ade": "rajaamalla", "abe": "rajaamatta", "nom": "rajaaminen"}}}}, {"verb": "iloita", "verb_data": {"pos": "2501", "freq": "0.004381", "forms": {"pres": {"1s": "iloitsen", "1p": "iloitsemme", "2s": "iloitset", "2p": "iloitsette", "3s": "iloitsee", "3p": "iloitsevat", "passive_pos": "iloitaan", "passive_neg": "ei iloita"}, "past": {"1s": "iloitsin", "1p": "iloitsimme", "2s": "iloitsit", "2p": "iloitsitte", "3s": "iloitsi", "3p": "iloitsivat", "passive_pos": "iloittiin", "passive_neg": "ei iloittu"}, "cond": {"1s": "iloitsisin", "1p": "iloitsisimme", "2s": "iloitsisit", "2p": "iloitsisitte", "3s": "iloitsisi", "3p": "iloitsisivat", "passive_pos": "iloittaisiin", "passive_neg": "ei iloittaisi"}, "imp": {"2s": "iloitse", "2p": "iloitkaa"}, "part": {"pres": {"active": "iloitseva", "passive": "iloittava"}, "past": {"active": "iloinnut", "passive": "iloittu"}, "agent": {"positive": "iloitsema", "negative": "iloitsematon"}}, "inf": {"ine": "iloitsemassa", "ela": "iloitsemasta", "ill": "iloitsemaan", "ade": "iloitsemalla", "abe": "iloitsematta", "nom": "iloitseminen"}}}}, {"verb": "alustaa", "verb_data": {"pos": "2504", "freq": "0.004375", "forms": {"pres": {"1s": "alustan", "1p": "alustamme", "2s": "alustat", "2p": "alustatte", "3s": "alustaa", "3p": "alustavat", "passive_pos": "alustetaan", "passive_neg": "ei alusteta"}, "past": {"1s": "alustin", "1p": "alustimme", "2s": "alustit", "2p": "alustitte", "3s": "alusti", "3p": "alustivat", "passive_pos": "alustettiin", "passive_neg": "ei alustettu"}, "cond": {"1s": "alustaisin", "1p": "alustaisimme", "2s": "alustaisit", "2p": "alustaisitte", "3s": "alustaisi", "3p": "alustaisivat", "passive_pos": "alustettaisiin", "passive_neg": "ei alustettaisi"}, "imp": {"2s": "alusta", "2p": "alustakaa"}, "part": {"pres": {"active": "alustava", "passive": "alustettava"}, "past": {"active": "alustanut", "passive": "alustettu"}, "agent": {"positive": "alustama", "negative": "alustamaton"}}, "inf": {"ine": "alustamassa", "ela": "alustamasta", "ill": "alustamaan", "ade": "alustamalla", "abe": "alustamatta", "nom": "alustaminen"}}}}, {"verb": "hymyill\u00e4", "verb_data": {"pos": "2505", "freq": "0.00437", "forms": {"pres": {"1s": "hymyilen", "1p": "hymyilemme", "2s": "hymyilet", "2p": "hymyilette", "3s": "hymyilee", "3p": "hymyilev\u00e4t", "passive_pos": "hymyill\u00e4\u00e4n", "passive_neg": "ei hymyill\u00e4"}, "past": {"1s": "hymyilin", "1p": "hymyilimme", "2s": "hymyilit", "2p": "hymyilitte", "3s": "hymyili", "3p": "hymyiliv\u00e4t", "passive_pos": "hymyiltiin", "passive_neg": "ei hymyilty"}, "cond": {"1s": "hymyilisin", "1p": "hymyilisimme", "2s": "hymyilisit", "2p": "hymyilisitte", "3s": "hymyilisi", "3p": "hymyilisiv\u00e4t", "passive_pos": "hymyilt\u00e4isiin", "passive_neg": "ei hymyilt\u00e4isi"}, "imp": {"2s": "hymyile", "2p": "hymyilk\u00e4\u00e4"}, "part": {"pres": {"active": "hymyilev\u00e4", "passive": "hymyilt\u00e4v\u00e4"}, "past": {"active": "hymyillyt", "passive": "hymyilty"}, "agent": {"positive": "hymyilem\u00e4", "negative": "hymyilem\u00e4t\u00f6n"}}, "inf": {"ine": "hymyilem\u00e4ss\u00e4", "ela": "hymyilem\u00e4st\u00e4", "ill": "hymyilem\u00e4\u00e4n", "ade": "hymyilem\u00e4ll\u00e4", "abe": "hymyilem\u00e4tt\u00e4", "nom": "hymyileminen"}}}}, {"verb": "kukistaa", "verb_data": {"pos": "2507", "freq": "0.00437", "forms": {"pres": {"1s": "kukistan", "1p": "kukistamme", "2s": "kukistat", "2p": "kukistatte", "3s": "kukistaa", "3p": "kukistavat", "passive_pos": "kukistetaan", "passive_neg": "ei kukisteta"}, "past": {"1s": "kukistin", "1p": "kukistimme", "2s": "kukistit", "2p": "kukistitte", "3s": "kukisti", "3p": "kukistivat", "passive_pos": "kukistettiin", "passive_neg": "ei kukistettu"}, "cond": {"1s": "kukistaisin", "1p": "kukistaisimme", "2s": "kukistaisit", "2p": "kukistaisitte", "3s": "kukistaisi", "3p": "kukistaisivat", "passive_pos": "kukistettaisiin", "passive_neg": "ei kukistettaisi"}, "imp": {"2s": "kukista", "2p": "kukistakaa"}, "part": {"pres": {"active": "kukistava", "passive": "kukistettava"}, "past": {"active": "kukistanut", "passive": "kukistettu"}, "agent": {"positive": "kukistama", "negative": "kukistamaton"}}, "inf": {"ine": "kukistamassa", "ela": "kukistamasta", "ill": "kukistamaan", "ade": "kukistamalla", "abe": "kukistamatta", "nom": "kukistaminen"}}}}, {"verb": "n\u00e4ytell\u00e4", "verb_data": {"pos": "2515", "freq": "0.004344", "forms": {"pres": {"1s": "n\u00e4yttelen", "1p": "n\u00e4yttelemme", "2s": "n\u00e4yttelet", "2p": "n\u00e4yttelette", "3s": "n\u00e4yttelee", "3p": "n\u00e4yttelev\u00e4t", "passive_pos": "n\u00e4ytell\u00e4\u00e4n", "passive_neg": "ei n\u00e4ytell\u00e4"}, "past": {"1s": "n\u00e4yttelin", "1p": "n\u00e4yttelimme", "2s": "n\u00e4yttelit", "2p": "n\u00e4yttelitte", "3s": "n\u00e4ytteli", "3p": "n\u00e4ytteliv\u00e4t", "passive_pos": "n\u00e4yteltiin", "passive_neg": "ei n\u00e4ytelty"}, "cond": {"1s": "n\u00e4yttelisin", "1p": "n\u00e4yttelisimme", "2s": "n\u00e4yttelisit", "2p": "n\u00e4yttelisitte", "3s": "n\u00e4yttelisi", "3p": "n\u00e4yttelisiv\u00e4t", "passive_pos": "n\u00e4ytelt\u00e4isiin", "passive_neg": "ei n\u00e4ytelt\u00e4isi"}, "imp": {"2s": "n\u00e4yttele", "2p": "n\u00e4ytelk\u00e4\u00e4"}, "part": {"pres": {"active": "n\u00e4yttelev\u00e4", "passive": "n\u00e4ytelt\u00e4v\u00e4"}, "past": {"active": "n\u00e4ytellyt", "passive": "n\u00e4ytelty"}, "agent": {"positive": "n\u00e4yttelem\u00e4", "negative": "n\u00e4yttelem\u00e4t\u00f6n"}}, "inf": {"ine": "n\u00e4yttelem\u00e4ss\u00e4", "ela": "n\u00e4yttelem\u00e4st\u00e4", "ill": "n\u00e4yttelem\u00e4\u00e4n", "ade": "n\u00e4yttelem\u00e4ll\u00e4", "abe": "n\u00e4yttelem\u00e4tt\u00e4", "nom": "n\u00e4ytteleminen"}}}}, {"verb": "valmentaa", "verb_data": {"pos": "2520", "freq": "0.004336", "forms": {"pres": {"1s": "valmennan", "1p": "valmennamme", "2s": "valmennat", "2p": "valmennatte", "3s": "valmentaa", "3p": "valmentavat", "passive_pos": "valmennetaan", "passive_neg": "ei valmenneta"}, "past": {"1s": "valmensin", "1p": "valmensimme", "2s": "valmensit", "2p": "valmensitte", "3s": "valmensi", "3p": "valmensivat", "passive_pos": "valmennettiin", "passive_neg": "ei valmennettu"}, "cond": {"1s": "valmentaisin", "1p": "valmentaisimme", "2s": "valmentaisit", "2p": "valmentaisitte", "3s": "valmentaisi", "3p": "valmentaisivat", "passive_pos": "valmennettaisiin", "passive_neg": "ei valmennettaisi"}, "imp": {"2s": "valmenna", "2p": "valmentakaa"}, "part": {"pres": {"active": "valmentava", "passive": "valmennettava"}, "past": {"active": "valmentanut", "passive": "valmennettu"}, "agent": {"positive": "valmentama", "negative": "valmentamaton"}}, "inf": {"ine": "valmentamassa", "ela": "valmentamasta", "ill": "valmentamaan", "ade": "valmentamalla", "abe": "valmentamatta", "nom": "valmentaminen"}}}}, {"verb": "teett\u00e4\u00e4", "verb_data": {"pos": "2533", "freq": "0.004313", "forms": {"pres": {"1s": "teet\u00e4n", "1p": "teet\u00e4mme", "2s": "teet\u00e4t", "2p": "teet\u00e4tte", "3s": "teett\u00e4\u00e4", "3p": "teett\u00e4v\u00e4t", "passive_pos": "teetet\u00e4\u00e4n", "passive_neg": "ei teetet\u00e4"}, "past": {"1s": "teetin", "1p": "teetimme", "2s": "teetit", "2p": "teetitte", "3s": "teetti", "3p": "teettiv\u00e4t", "passive_pos": "teetettiin", "passive_neg": "ei teetetty"}, "cond": {"1s": "teett\u00e4isin", "1p": "teett\u00e4isimme", "2s": "teett\u00e4isit", "2p": "teett\u00e4isitte", "3s": "teett\u00e4isi", "3p": "teett\u00e4isiv\u00e4t", "passive_pos": "teetett\u00e4isiin", "passive_neg": "ei teetett\u00e4isi"}, "imp": {"2s": "teet\u00e4", "2p": "teett\u00e4k\u00e4\u00e4"}, "part": {"pres": {"active": "teett\u00e4v\u00e4", "passive": "teetett\u00e4v\u00e4"}, "past": {"active": "teett\u00e4nyt", "passive": "teetetty"}, "agent": {"positive": "teett\u00e4m\u00e4", "negative": "teett\u00e4m\u00e4t\u00f6n"}}, "inf": {"ine": "teett\u00e4m\u00e4ss\u00e4", "ela": "teett\u00e4m\u00e4st\u00e4", "ill": "teett\u00e4m\u00e4\u00e4n", "ade": "teett\u00e4m\u00e4ll\u00e4", "abe": "teett\u00e4m\u00e4tt\u00e4", "nom": "teett\u00e4minen"}}}}, {"verb": "vangita", "verb_data": {"pos": "2541", "freq": "0.0043", "forms": {"pres": {"1s": "vangitsen", "1p": "vangitsemme", "2s": "vangitset", "2p": "vangitsette", "3s": "vangitsee", "3p": "vangitsevat", "passive_pos": "vangitaan", "passive_neg": "ei vangita"}, "past": {"1s": "vangitsin", "1p": "vangitsimme", "2s": "vangitsit", "2p": "vangitsitte", "3s": "vangitsi", "3p": "vangitsivat", "passive_pos": "vangittiin", "passive_neg": "ei vangittu"}, "cond": {"1s": "vangitsisin", "1p": "vangitsisimme", "2s": "vangitsisit", "2p": "vangitsisitte", "3s": "vangitsisi", "3p": "vangitsisivat", "passive_pos": "vangittaisiin", "passive_neg": "ei vangittaisi"}, "imp": {"2s": "vangitse", "2p": "vangitkaa"}, "part": {"pres": {"active": "vangitseva", "passive": "vangittava"}, "past": {"active": "vanginnut", "passive": "vangittu"}, "agent": {"positive": "vangitsema", "negative": "vangitsematon"}}, "inf": {"ine": "vangitsemassa", "ela": "vangitsemasta", "ill": "vangitsemaan", "ade": "vangitsemalla", "abe": "vangitsematta", "nom": "vangitseminen"}}}}, {"verb": "yll\u00e4pit\u00e4\u00e4", "verb_data": {"pos": "2548", "freq": "0.004286", "forms": {"pres": {"1s": "yll\u00e4pid\u00e4n", "1p": "yll\u00e4pid\u00e4mme", "2s": "yll\u00e4pid\u00e4t", "2p": "yll\u00e4pid\u00e4tte", "3s": "yll\u00e4pit\u00e4\u00e4", "3p": "yll\u00e4pit\u00e4v\u00e4t", "passive_pos": "yll\u00e4pidet\u00e4\u00e4n", "passive_neg": "ei yll\u00e4pidet\u00e4"}, "past": {"1s": "yll\u00e4pidin", "1p": "yll\u00e4pidimme", "2s": "yll\u00e4pidit", "2p": "yll\u00e4piditte", "3s": "yll\u00e4piti", "3p": "yll\u00e4pitiv\u00e4t", "passive_pos": "yll\u00e4pidettiin", "passive_neg": "ei yll\u00e4pidetty"}, "cond": {"1s": "yll\u00e4pit\u00e4isin", "1p": "yll\u00e4pit\u00e4isimme", "2s": "yll\u00e4pit\u00e4isit", "2p": "yll\u00e4pit\u00e4isitte", "3s": "yll\u00e4pit\u00e4isi", "3p": "yll\u00e4pit\u00e4isiv\u00e4t", "passive_pos": "yll\u00e4pidett\u00e4isiin", "passive_neg": "ei yll\u00e4pidett\u00e4isi"}, "imp": {"2s": "yll\u00e4pid\u00e4", "2p": "yll\u00e4pit\u00e4k\u00e4\u00e4"}, "part": {"pres": {"active": "yll\u00e4pit\u00e4v\u00e4", "passive": "yll\u00e4pidett\u00e4v\u00e4"}, "past": {"active": "yll\u00e4pit\u00e4nyt", "passive": "yll\u00e4pidetty"}, "agent": {"positive": "yll\u00e4pit\u00e4m\u00e4", "negative": "yll\u00e4pit\u00e4m\u00e4t\u00f6n"}}, "inf": {"ine": "yll\u00e4pit\u00e4m\u00e4ss\u00e4", "ela": "yll\u00e4pit\u00e4m\u00e4st\u00e4", "ill": "yll\u00e4pit\u00e4m\u00e4\u00e4n", "ade": "yll\u00e4pit\u00e4m\u00e4ll\u00e4", "abe": "yll\u00e4pit\u00e4m\u00e4tt\u00e4", "nom": "yll\u00e4pit\u00e4minen"}}}}, {"verb": "soveltaa", "verb_data": {"pos": "2550", "freq": "0.004279", "forms": {"pres": {"1s": "sovellan", "1p": "sovellamme", "2s": "sovellat", "2p": "sovellatte", "3s": "soveltaa", "3p": "soveltavat", "passive_pos": "sovelletaan", "passive_neg": "ei sovelleta"}, "past": {"1s": "sovelsin", "1p": "sovelsimme", "2s": "sovelsit", "2p": "sovelsitte", "3s": "sovelsi", "3p": "sovelsivat", "passive_pos": "sovellettiin", "passive_neg": "ei sovellettu"}, "cond": {"1s": "soveltaisin", "1p": "soveltaisimme", "2s": "soveltaisit", "2p": "soveltaisitte", "3s": "soveltaisi", "3p": "soveltaisivat", "passive_pos": "sovellettaisiin", "passive_neg": "ei sovellettaisi"}, "imp": {"2s": "sovella", "2p": "soveltakaa"}, "part": {"pres": {"active": "soveltava", "passive": "sovellettava"}, "past": {"active": "soveltanut", "passive": "sovellettu"}, "agent": {"positive": "soveltama", "negative": "soveltamaton"}}, "inf": {"ine": "soveltamassa", "ela": "soveltamasta", "ill": "soveltamaan", "ade": "soveltamalla", "abe": "soveltamatta", "nom": "soveltaminen"}}}}, {"verb": "unohtua", "verb_data": {"pos": "2552", "freq": "0.004278", "forms": {"pres": {"1s": "unohdun", "1p": "unohdumme", "2s": "unohdut", "2p": "unohdutte", "3s": "unohtuu", "3p": "unohtuvat", "passive_pos": "unohdutaan", "passive_neg": "ei unohduta"}, "past": {"1s": "unohduin", "1p": "unohduimme", "2s": "unohduit", "2p": "unohduitte", "3s": "unohtui", "3p": "unohtuivat", "passive_pos": "unohduttiin", "passive_neg": "ei unohduttu"}, "cond": {"1s": "unohtuisin", "1p": "unohtuisimme", "2s": "unohtuisit", "2p": "unohtuisitte", "3s": "unohtuisi", "3p": "unohtuisivat", "passive_pos": "unohduttaisiin", "passive_neg": "ei unohduttaisi"}, "imp": {"2s": "unohdu", "2p": "unohtukaa"}, "part": {"pres": {"active": "unohtuva", "passive": "unohduttava"}, "past": {"active": "unohtunut", "passive": "unohduttu"}, "agent": {"positive": "unohtuma", "negative": "unohtumaton"}}, "inf": {"ine": "unohtumassa", "ela": "unohtumasta", "ill": "unohtumaan", "ade": "unohtumalla", "abe": "unohtumatta", "nom": "unohtuminen"}}}}, {"verb": "p\u00e4\u00e4tell\u00e4", "verb_data": {"pos": "2559", "freq": "0.004259", "forms": {"pres": {"1s": "p\u00e4\u00e4ttelen", "1p": "p\u00e4\u00e4ttelemme", "2s": "p\u00e4\u00e4ttelet", "2p": "p\u00e4\u00e4ttelette", "3s": "p\u00e4\u00e4ttelee", "3p": "p\u00e4\u00e4ttelev\u00e4t", "passive_pos": "p\u00e4\u00e4tell\u00e4\u00e4n", "passive_neg": "ei p\u00e4\u00e4tell\u00e4"}, "past": {"1s": "p\u00e4\u00e4ttelin", "1p": "p\u00e4\u00e4ttelimme", "2s": "p\u00e4\u00e4ttelit", "2p": "p\u00e4\u00e4ttelitte", "3s": "p\u00e4\u00e4tteli", "3p": "p\u00e4\u00e4tteliv\u00e4t", "passive_pos": "p\u00e4\u00e4teltiin", "passive_neg": "ei p\u00e4\u00e4telty"}, "cond": {"1s": "p\u00e4\u00e4ttelisin", "1p": "p\u00e4\u00e4ttelisimme", "2s": "p\u00e4\u00e4ttelisit", "2p": "p\u00e4\u00e4ttelisitte", "3s": "p\u00e4\u00e4ttelisi", "3p": "p\u00e4\u00e4ttelisiv\u00e4t", "passive_pos": "p\u00e4\u00e4telt\u00e4isiin", "passive_neg": "ei p\u00e4\u00e4telt\u00e4isi"}, "imp": {"2s": "p\u00e4\u00e4ttele", "2p": "p\u00e4\u00e4telk\u00e4\u00e4"}, "part": {"pres": {"active": "p\u00e4\u00e4ttelev\u00e4", "passive": "p\u00e4\u00e4telt\u00e4v\u00e4"}, "past": {"active": "p\u00e4\u00e4tellyt", "passive": "p\u00e4\u00e4telty"}, "agent": {"positive": "p\u00e4\u00e4ttelem\u00e4", "negative": "p\u00e4\u00e4ttelem\u00e4t\u00f6n"}}, "inf": {"ine": "p\u00e4\u00e4ttelem\u00e4ss\u00e4", "ela": "p\u00e4\u00e4ttelem\u00e4st\u00e4", "ill": "p\u00e4\u00e4ttelem\u00e4\u00e4n", "ade": "p\u00e4\u00e4ttelem\u00e4ll\u00e4", "abe": "p\u00e4\u00e4ttelem\u00e4tt\u00e4", "nom": "p\u00e4\u00e4tteleminen"}}}}, {"verb": "kuitata", "verb_data": {"pos": "2574", "freq": "0.004234", "forms": {"pres": {"1s": "kuittaan", "1p": "kuittaamme", "2s": "kuittaat", "2p": "kuittaatte", "3s": "kuittaa", "3p": "kuittaavat", "passive_pos": "kuitataan", "passive_neg": "ei kuitata"}, "past": {"1s": "kuittasin", "1p": "kuittasimme", "2s": "kuittasit", "2p": "kuittasitte", "3s": "kuittasi", "3p": "kuittasivat", "passive_pos": "kuitattiin", "passive_neg": "ei kuitattu"}, "cond": {"1s": "kuittaisin", "1p": "kuittaisimme", "2s": "kuittaisit", "2p": "kuittaisitte", "3s": "kuittaisi", "3p": "kuittaisivat", "passive_pos": "kuitattaisiin", "passive_neg": "ei kuitattaisi"}, "imp": {"2s": "kuittaa", "2p": "kuitatkaa"}, "part": {"pres": {"active": "kuittaava", "passive": "kuitattava"}, "past": {"active": "kuitannut", "passive": "kuitattu"}, "agent": {"positive": "kuittaama", "negative": "kuittaamaton"}}, "inf": {"ine": "kuittaamassa", "ela": "kuittaamasta", "ill": "kuittaamaan", "ade": "kuittaamalla", "abe": "kuittaamatta", "nom": "kuittaaminen"}}}}, {"verb": "py\u00f6ritt\u00e4\u00e4", "verb_data": {"pos": "2578", "freq": "0.004225", "forms": {"pres": {"1s": "py\u00f6rit\u00e4n", "1p": "py\u00f6rit\u00e4mme", "2s": "py\u00f6rit\u00e4t", "2p": "py\u00f6rit\u00e4tte", "3s": "py\u00f6ritt\u00e4\u00e4", "3p": "py\u00f6ritt\u00e4v\u00e4t", "passive_pos": "py\u00f6ritet\u00e4\u00e4n", "passive_neg": "ei py\u00f6ritet\u00e4"}, "past": {"1s": "py\u00f6ritin", "1p": "py\u00f6ritimme", "2s": "py\u00f6ritit", "2p": "py\u00f6rititte", "3s": "py\u00f6ritti", "3p": "py\u00f6rittiv\u00e4t", "passive_pos": "py\u00f6ritettiin", "passive_neg": "ei py\u00f6ritetty"}, "cond": {"1s": "py\u00f6ritt\u00e4isin", "1p": "py\u00f6ritt\u00e4isimme", "2s": "py\u00f6ritt\u00e4isit", "2p": "py\u00f6ritt\u00e4isitte", "3s": "py\u00f6ritt\u00e4isi", "3p": "py\u00f6ritt\u00e4isiv\u00e4t", "passive_pos": "py\u00f6ritett\u00e4isiin", "passive_neg": "ei py\u00f6ritett\u00e4isi"}, "imp": {"2s": "py\u00f6rit\u00e4", "2p": "py\u00f6ritt\u00e4k\u00e4\u00e4"}, "part": {"pres": {"active": "py\u00f6ritt\u00e4v\u00e4", "passive": "py\u00f6ritett\u00e4v\u00e4"}, "past": {"active": "py\u00f6ritt\u00e4nyt", "passive": "py\u00f6ritetty"}, "agent": {"positive": "py\u00f6ritt\u00e4m\u00e4", "negative": "py\u00f6ritt\u00e4m\u00e4t\u00f6n"}}, "inf": {"ine": "py\u00f6ritt\u00e4m\u00e4ss\u00e4", "ela": "py\u00f6ritt\u00e4m\u00e4st\u00e4", "ill": "py\u00f6ritt\u00e4m\u00e4\u00e4n", "ade": "py\u00f6ritt\u00e4m\u00e4ll\u00e4", "abe": "py\u00f6ritt\u00e4m\u00e4tt\u00e4", "nom": "py\u00f6ritt\u00e4minen"}}}}, {"verb": "kaivaa", "verb_data": {"pos": "2580", "freq": "0.004223", "forms": {"pres": {"1s": "kaivan", "1p": "kaivamme", "2s": "kaivat", "2p": "kaivatte", "3s": "kaivaa", "3p": "kaivavat", "passive_pos": "kaivetaan", "passive_neg": "ei kaiveta"}, "past": {"1s": "kaivoin", "1p": "kaivoimme", "2s": "kaivoit", "2p": "kaivoitte", "3s": "kaivoi", "3p": "kaivoivat", "passive_pos": "kaivettiin", "passive_neg": "ei kaivettu"}, "cond": {"1s": "kaivaisin", "1p": "kaivaisimme", "2s": "kaivaisit", "2p": "kaivaisitte", "3s": "kaivaisi", "3p": "kaivaisivat", "passive_pos": "kaivettaisiin", "passive_neg": "ei kaivettaisi"}, "imp": {"2s": "kaiva", "2p": "kaivakaa"}, "part": {"pres": {"active": "kaivava", "passive": "kaivettava"}, "past": {"active": "kaivanut", "passive": "kaivettu"}, "agent": {"positive": "kaivama", "negative": "kaivamaton"}}, "inf": {"ine": "kaivamassa", "ela": "kaivamasta", "ill": "kaivamaan", "ade": "kaivamalla", "abe": "kaivamatta", "nom": "kaivaminen"}}}}, {"verb": "hy\u00f6ty\u00e4", "verb_data": {"pos": "2581", "freq": "0.004218", "forms": {"pres": {"1s": "hy\u00f6dyn", "1p": "hy\u00f6dymme", "2s": "hy\u00f6dyt", "2p": "hy\u00f6dytte", "3s": "hy\u00f6tyy", "3p": "hy\u00f6tyv\u00e4t", "passive_pos": "hy\u00f6dyt\u00e4\u00e4n", "passive_neg": "ei hy\u00f6dyt\u00e4"}, "past": {"1s": "hy\u00f6dyin", "1p": "hy\u00f6dyimme", "2s": "hy\u00f6dyit", "2p": "hy\u00f6dyitte", "3s": "hy\u00f6tyi", "3p": "hy\u00f6tyiv\u00e4t", "passive_pos": "hy\u00f6dyttiin", "passive_neg": "ei hy\u00f6dytty"}, "cond": {"1s": "hy\u00f6tyisin", "1p": "hy\u00f6tyisimme", "2s": "hy\u00f6tyisit", "2p": "hy\u00f6tyisitte", "3s": "hy\u00f6tyisi", "3p": "hy\u00f6tyisiv\u00e4t", "passive_pos": "hy\u00f6dytt\u00e4isiin", "passive_neg": "ei hy\u00f6dytt\u00e4isi"}, "imp": {"2s": "hy\u00f6dy", "2p": "hy\u00f6tyk\u00e4\u00e4"}, "part": {"pres": {"active": "hy\u00f6tyv\u00e4", "passive": "hy\u00f6dytt\u00e4v\u00e4"}, "past": {"active": "hy\u00f6tynyt", "passive": "hy\u00f6dytty"}, "agent": {"positive": "hy\u00f6tym\u00e4", "negative": "hy\u00f6tym\u00e4t\u00f6n"}}, "inf": {"ine": "hy\u00f6tym\u00e4ss\u00e4", "ela": "hy\u00f6tym\u00e4st\u00e4", "ill": "hy\u00f6tym\u00e4\u00e4n", "ade": "hy\u00f6tym\u00e4ll\u00e4", "abe": "hy\u00f6tym\u00e4tt\u00e4", "nom": "hy\u00f6tyminen"}}}}, {"verb": "erikoistua", "verb_data": {"pos": "2600", "freq": "0.004172", "forms": {"pres": {"1s": "erikoistun", "1p": "erikoistumme", "2s": "erikoistut", "2p": "erikoistutte", "3s": "erikoistuu", "3p": "erikoistuvat", "passive_pos": "erikoistutaan", "passive_neg": "ei erikoistuta"}, "past": {"1s": "erikoistuin", "1p": "erikoistuimme", "2s": "erikoistuit", "2p": "erikoistuitte", "3s": "erikoistui", "3p": "erikoistuivat", "passive_pos": "erikoistuttiin", "passive_neg": "ei erikoistuttu"}, "cond": {"1s": "erikoistuisin", "1p": "erikoistuisimme", "2s": "erikoistuisit", "2p": "erikoistuisitte", "3s": "erikoistuisi", "3p": "erikoistuisivat", "passive_pos": "erikoistuttaisiin", "passive_neg": "ei erikoistuttaisi"}, "imp": {"2s": "erikoistu", "2p": "erikoistukaa"}, "part": {"pres": {"active": "erikoistuva", "passive": "erikoistuttava"}, "past": {"active": "erikoistunut", "passive": "erikoistuttu"}, "agent": {"positive": "erikoistuma", "negative": "erikoistumaton"}}, "inf": {"ine": "erikoistumassa", "ela": "erikoistumasta", "ill": "erikoistumaan", "ade": "erikoistumalla", "abe": "erikoistumatta", "nom": "erikoistuminen"}}}}, {"verb": "piirt\u00e4\u00e4", "verb_data": {"pos": "2607", "freq": "0.004159", "forms": {"pres": {"1s": "piirr\u00e4n", "1p": "piirr\u00e4mme", "2s": "piirr\u00e4t", "2p": "piirr\u00e4tte", "3s": "piirt\u00e4\u00e4", "3p": "piirt\u00e4v\u00e4t", "passive_pos": "piirret\u00e4\u00e4n", "passive_neg": "ei piirret\u00e4"}, "past": {"1s": "piirsin", "1p": "piirsimme", "2s": "piirsit", "2p": "piirsitte", "3s": "piirsi", "3p": "piirsiv\u00e4t", "passive_pos": "piirrettiin", "passive_neg": "ei piirretty"}, "cond": {"1s": "piirt\u00e4isin", "1p": "piirt\u00e4isimme", "2s": "piirt\u00e4isit", "2p": "piirt\u00e4isitte", "3s": "piirt\u00e4isi", "3p": "piirt\u00e4isiv\u00e4t", "passive_pos": "piirrett\u00e4isiin", "passive_neg": "ei piirrett\u00e4isi"}, "imp": {"2s": "piirr\u00e4", "2p": "piirt\u00e4k\u00e4\u00e4"}, "part": {"pres": {"active": "piirt\u00e4v\u00e4", "passive": "piirrett\u00e4v\u00e4"}, "past": {"active": "piirt\u00e4nyt", "passive": "piirretty"}, "agent": {"positive": "piirt\u00e4m\u00e4", "negative": "piirt\u00e4m\u00e4t\u00f6n"}}, "inf": {"ine": "piirt\u00e4m\u00e4ss\u00e4", "ela": "piirt\u00e4m\u00e4st\u00e4", "ill": "piirt\u00e4m\u00e4\u00e4n", "ade": "piirt\u00e4m\u00e4ll\u00e4", "abe": "piirt\u00e4m\u00e4tt\u00e4", "nom": "piirt\u00e4minen"}}}}, {"verb": "pett\u00e4\u00e4", "verb_data": {"pos": "2622", "freq": "0.004123", "forms": {"pres": {"1s": "pet\u00e4n", "1p": "pet\u00e4mme", "2s": "pet\u00e4t", "2p": "pet\u00e4tte", "3s": "pett\u00e4\u00e4", "3p": "pett\u00e4v\u00e4t", "passive_pos": "petet\u00e4\u00e4n", "passive_neg": "ei petet\u00e4"}, "past": {"1s": "petin", "1p": "petimme", "2s": "petit", "2p": "petitte", "3s": "petti", "3p": "pettiv\u00e4t", "passive_pos": "petettiin", "passive_neg": "ei petetty"}, "cond": {"1s": "pett\u00e4isin", "1p": "pett\u00e4isimme", "2s": "pett\u00e4isit", "2p": "pett\u00e4isitte", "3s": "pett\u00e4isi", "3p": "pett\u00e4isiv\u00e4t", "passive_pos": "petett\u00e4isiin", "passive_neg": "ei petett\u00e4isi"}, "imp": {"2s": "pet\u00e4", "2p": "pett\u00e4k\u00e4\u00e4"}, "part": {"pres": {"active": "pett\u00e4v\u00e4", "passive": "petett\u00e4v\u00e4"}, "past": {"active": "pett\u00e4nyt", "passive": "petetty"}, "agent": {"positive": "pett\u00e4m\u00e4", "negative": "pett\u00e4m\u00e4t\u00f6n"}}, "inf": {"ine": "pett\u00e4m\u00e4ss\u00e4", "ela": "pett\u00e4m\u00e4st\u00e4", "ill": "pett\u00e4m\u00e4\u00e4n", "ade": "pett\u00e4m\u00e4ll\u00e4", "abe": "pett\u00e4m\u00e4tt\u00e4", "nom": "pett\u00e4minen"}}}}, {"verb": "sairastua", "verb_data": {"pos": "2645", "freq": "0.004084", "forms": {"pres": {"1s": "sairastun", "1p": "sairastumme", "2s": "sairastut", "2p": "sairastutte", "3s": "sairastuu", "3p": "sairastuvat", "passive_pos": "sairastutaan", "passive_neg": "ei sairastuta"}, "past": {"1s": "sairastuin", "1p": "sairastuimme", "2s": "sairastuit", "2p": "sairastuitte", "3s": "sairastui", "3p": "sairastuivat", "passive_pos": "sairastuttiin", "passive_neg": "ei sairastuttu"}, "cond": {"1s": "sairastuisin", "1p": "sairastuisimme", "2s": "sairastuisit", "2p": "sairastuisitte", "3s": "sairastuisi", "3p": "sairastuisivat", "passive_pos": "sairastuttaisiin", "passive_neg": "ei sairastuttaisi"}, "imp": {"2s": "sairastu", "2p": "sairastukaa"}, "part": {"pres": {"active": "sairastuva", "passive": "sairastuttava"}, "past": {"active": "sairastunut", "passive": "sairastuttu"}, "agent": {"positive": "sairastuma", "negative": "sairastumaton"}}, "inf": {"ine": "sairastumassa", "ela": "sairastumasta", "ill": "sairastumaan", "ade": "sairastumalla", "abe": "sairastumatta", "nom": "sairastuminen"}}}}, {"verb": "loukata", "verb_data": {"pos": "2647", "freq": "0.004082", "forms": {"pres": {"1s": "loukkaan", "1p": "loukkaamme", "2s": "loukkaat", "2p": "loukkaatte", "3s": "loukkaa", "3p": "loukkaavat", "passive_pos": "loukataan", "passive_neg": "ei loukata"}, "past": {"1s": "loukkasin", "1p": "loukkasimme", "2s": "loukkasit", "2p": "loukkasitte", "3s": "loukkasi", "3p": "loukkasivat", "passive_pos": "loukattiin", "passive_neg": "ei loukattu"}, "cond": {"1s": "loukkaisin", "1p": "loukkaisimme", "2s": "loukkaisit", "2p": "loukkaisitte", "3s": "loukkaisi", "3p": "loukkaisivat", "passive_pos": "loukattaisiin", "passive_neg": "ei loukattaisi"}, "imp": {"2s": "loukkaa", "2p": "loukatkaa"}, "part": {"pres": {"active": "loukkaava", "passive": "loukattava"}, "past": {"active": "loukannut", "passive": "loukattu"}, "agent": {"positive": "loukkaama", "negative": "loukkaamaton"}}, "inf": {"ine": "loukkaamassa", "ela": "loukkaamasta", "ill": "loukkaamaan", "ade": "loukkaamalla", "abe": "loukkaamatta", "nom": "loukkaaminen"}}}}, {"verb": "varastaa", "verb_data": {"pos": "2649", "freq": "0.004081", "forms": {"pres": {"1s": "varastan", "1p": "varastamme", "2s": "varastat", "2p": "varastatte", "3s": "varastaa", "3p": "varastavat", "passive_pos": "varastetaan", "passive_neg": "ei varasteta"}, "past": {"1s": "varastin", "1p": "varastimme", "2s": "varastit", "2p": "varastitte", "3s": "varasti", "3p": "varastivat", "passive_pos": "varastettiin", "passive_neg": "ei varastettu"}, "cond": {"1s": "varastaisin", "1p": "varastaisimme", "2s": "varastaisit", "2p": "varastaisitte", "3s": "varastaisi", "3p": "varastaisivat", "passive_pos": "varastettaisiin", "passive_neg": "ei varastettaisi"}, "imp": {"2s": "varasta", "2p": "varastakaa"}, "part": {"pres": {"active": "varastava", "passive": "varastettava"}, "past": {"active": "varastanut", "passive": "varastettu"}, "agent": {"positive": "varastama", "negative": "varastamaton"}}, "inf": {"ine": "varastamassa", "ela": "varastamasta", "ill": "varastamaan", "ade": "varastamalla", "abe": "varastamatta", "nom": "varastaminen"}}}}, {"verb": "pelottaa", "verb_data": {"pos": "2654", "freq": "0.004072", "forms": {"pres": {"1s": "pelotan", "1p": "pelotamme", "2s": "pelotat", "2p": "pelotatte", "3s": "pelottaa", "3p": "pelottavat", "passive_pos": "pelotetaan", "passive_neg": "ei peloteta"}, "past": {"1s": "pelotin", "1p": "pelotimme", "2s": "pelotit", "2p": "pelotitte", "3s": "pelotti", "3p": "pelottivat", "passive_pos": "pelotettiin", "passive_neg": "ei pelotettu"}, "cond": {"1s": "pelottaisin", "1p": "pelottaisimme", "2s": "pelottaisit", "2p": "pelottaisitte", "3s": "pelottaisi", "3p": "pelottaisivat", "passive_pos": "pelotettaisiin", "passive_neg": "ei pelotettaisi"}, "imp": {"2s": "pelota", "2p": "pelottakaa"}, "part": {"pres": {"active": "pelottava", "passive": "pelotettava"}, "past": {"active": "pelottanut", "passive": "pelotettu"}, "agent": {"positive": "pelottama", "negative": "pelottamaton"}}, "inf": {"ine": "pelottamassa", "ela": "pelottamasta", "ill": "pelottamaan", "ade": "pelottamalla", "abe": "pelottamatta", "nom": "pelottaminen"}}}}, {"verb": "markkinoida", "verb_data": {"pos": "2664", "freq": "0.004038", "forms": {"pres": {"1s": "markkinoin", "1p": "markkinoimme", "2s": "markkinoit", "2p": "markkinoitte", "3s": "markkinoi", "3p": "markkinoivat", "passive_pos": "markkinoidaan", "passive_neg": "ei markkinoida"}, "past": {"1s": "markkinoin", "1p": "markkinoimme", "2s": "markkinoit", "2p": "markkinoitte", "3s": "markkinoi", "3p": "markkinoivat", "passive_pos": "markkinoitiin", "passive_neg": "ei markkinoitu"}, "cond": {"1s": "markkinoisin", "1p": "markkinoisimme", "2s": "markkinoisit", "2p": "markkinoisitte", "3s": "markkinoisi", "3p": "markkinoisivat", "passive_pos": "markkinoitaisiin", "passive_neg": "ei markkinoitaisi"}, "imp": {"2s": "markkinoi", "2p": "markkinoikaa"}, "part": {"pres": {"active": "markkinoiva", "passive": "markkinoitava"}, "past": {"active": "markkinoinut", "passive": "markkinoitu"}, "agent": {"positive": "markkinoima", "negative": "markkinoimaton"}}, "inf": {"ine": "markkinoimassa", "ela": "markkinoimasta", "ill": "markkinoimaan", "ade": "markkinoimalla", "abe": "markkinoimatta", "nom": "markkinoiminen"}}}}, {"verb": "kuulostaa", "verb_data": {"pos": "2668", "freq": "0.004031", "forms": {"pres": {"1s": "kuulostan", "1p": "kuulostamme", "2s": "kuulostat", "2p": "kuulostatte", "3s": "kuulostaa", "3p": "kuulostavat", "passive_pos": "kuulostetaan", "passive_neg": "ei kuulosteta"}, "past": {"1s": "kuulostin", "1p": "kuulostimme", "2s": "kuulostit", "2p": "kuulostitte", "3s": "kuulosti", "3p": "kuulostivat", "passive_pos": "kuulostettiin", "passive_neg": "ei kuulostettu"}, "cond": {"1s": "kuulostaisin", "1p": "kuulostaisimme", "2s": "kuulostaisit", "2p": "kuulostaisitte", "3s": "kuulostaisi", "3p": "kuulostaisivat", "passive_pos": "kuulostettaisiin", "passive_neg": "ei kuulostettaisi"}, "imp": {"2s": "kuulosta", "2p": "kuulostakaa"}, "part": {"pres": {"active": "kuulostava", "passive": "kuulostettava"}, "past": {"active": "kuulostanut", "passive": "kuulostettu"}, "agent": {"positive": "kuulostama", "negative": "kuulostamaton"}}, "inf": {"ine": "kuulostamassa", "ela": "kuulostamasta", "ill": "kuulostamaan", "ade": "kuulostamalla", "abe": "kuulostamatta", "nom": "kuulostaminen"}}}}, {"verb": "peitt\u00e4\u00e4", "verb_data": {"pos": "2669", "freq": "0.004031", "forms": {"pres": {"1s": "peit\u00e4n", "1p": "peit\u00e4mme", "2s": "peit\u00e4t", "2p": "peit\u00e4tte", "3s": "peitt\u00e4\u00e4", "3p": "peitt\u00e4v\u00e4t", "passive_pos": "peitet\u00e4\u00e4n", "passive_neg": "ei peitet\u00e4"}, "past": {"1s": "peitin", "1p": "peitimme", "2s": "peitit", "2p": "peititte", "3s": "peitti", "3p": "peittiv\u00e4t", "passive_pos": "peitettiin", "passive_neg": "ei peitetty"}, "cond": {"1s": "peitt\u00e4isin", "1p": "peitt\u00e4isimme", "2s": "peitt\u00e4isit", "2p": "peitt\u00e4isitte", "3s": "peitt\u00e4isi", "3p": "peitt\u00e4isiv\u00e4t", "passive_pos": "peitett\u00e4isiin", "passive_neg": "ei peitett\u00e4isi"}, "imp": {"2s": "peit\u00e4", "2p": "peitt\u00e4k\u00e4\u00e4"}, "part": {"pres": {"active": "peitt\u00e4v\u00e4", "passive": "peitett\u00e4v\u00e4"}, "past": {"active": "peitt\u00e4nyt", "passive": "peitetty"}, "agent": {"positive": "peitt\u00e4m\u00e4", "negative": "peitt\u00e4m\u00e4t\u00f6n"}}, "inf": {"ine": "peitt\u00e4m\u00e4ss\u00e4", "ela": "peitt\u00e4m\u00e4st\u00e4", "ill": "peitt\u00e4m\u00e4\u00e4n", "ade": "peitt\u00e4m\u00e4ll\u00e4", "abe": "peitt\u00e4m\u00e4tt\u00e4", "nom": "peitt\u00e4minen"}}}}, {"verb": "vaivata", "verb_data": {"pos": "2673", "freq": "0.004028", "forms": {"pres": {"1s": "vaivaan", "1p": "vaivaamme", "2s": "vaivaat", "2p": "vaivaatte", "3s": "vaivaa", "3p": "vaivaavat", "passive_pos": "vaivataan", "passive_neg": "ei vaivata"}, "past": {"1s": "vaivasin", "1p": "vaivasimme", "2s": "vaivasit", "2p": "vaivasitte", "3s": "vaivasi", "3p": "vaivasivat", "passive_pos": "vaivattiin", "passive_neg": "ei vaivattu"}, "cond": {"1s": "vaivaisin", "1p": "vaivaisimme", "2s": "vaivaisit", "2p": "vaivaisitte", "3s": "vaivaisi", "3p": "vaivaisivat", "passive_pos": "vaivattaisiin", "passive_neg": "ei vaivattaisi"}, "imp": {"2s": "vaivaa", "2p": "vaivatkaa"}, "part": {"pres": {"active": "vaivaava", "passive": "vaivattava"}, "past": {"active": "vaivannut", "passive": "vaivattu"}, "agent": {"positive": "vaivaama", "negative": "vaivaamaton"}}, "inf": {"ine": "vaivaamassa", "ela": "vaivaamasta", "ill": "vaivaamaan", "ade": "vaivaamalla", "abe": "vaivaamatta", "nom": "vaivaaminen"}}}}, {"verb": "miellytt\u00e4\u00e4", "verb_data": {"pos": "2684", "freq": "0.004008", "forms": {"pres": {"1s": "miellyt\u00e4n", "1p": "miellyt\u00e4mme", "2s": "miellyt\u00e4t", "2p": "miellyt\u00e4tte", "3s": "miellytt\u00e4\u00e4", "3p": "miellytt\u00e4v\u00e4t", "passive_pos": "miellytet\u00e4\u00e4n", "passive_neg": "ei miellytet\u00e4"}, "past": {"1s": "miellytin", "1p": "miellytimme", "2s": "miellytit", "2p": "miellytitte", "3s": "miellytti", "3p": "miellyttiv\u00e4t", "passive_pos": "miellytettiin", "passive_neg": "ei miellytetty"}, "cond": {"1s": "miellytt\u00e4isin", "1p": "miellytt\u00e4isimme", "2s": "miellytt\u00e4isit", "2p": "miellytt\u00e4isitte", "3s": "miellytt\u00e4isi", "3p": "miellytt\u00e4isiv\u00e4t", "passive_pos": "miellytett\u00e4isiin", "passive_neg": "ei miellytett\u00e4isi"}, "imp": {"2s": "miellyt\u00e4", "2p": "miellytt\u00e4k\u00e4\u00e4"}, "part": {"pres": {"active": "miellytt\u00e4v\u00e4", "passive": "miellytett\u00e4v\u00e4"}, "past": {"active": "miellytt\u00e4nyt", "passive": "miellytetty"}, "agent": {"positive": "miellytt\u00e4m\u00e4", "negative": "miellytt\u00e4m\u00e4t\u00f6n"}}, "inf": {"ine": "miellytt\u00e4m\u00e4ss\u00e4", "ela": "miellytt\u00e4m\u00e4st\u00e4", "ill": "miellytt\u00e4m\u00e4\u00e4n", "ade": "miellytt\u00e4m\u00e4ll\u00e4", "abe": "miellytt\u00e4m\u00e4tt\u00e4", "nom": "miellytt\u00e4minen"}}}}, {"verb": "koskettaa", "verb_data": {"pos": "2695", "freq": "0.003987", "forms": {"pres": {"1s": "kosketan", "1p": "kosketamme", "2s": "kosketat", "2p": "kosketatte", "3s": "koskettaa", "3p": "koskettavat", "passive_pos": "kosketetaan", "passive_neg": "ei kosketeta"}, "past": {"1s": "kosketin", "1p": "kosketimme", "2s": "kosketit", "2p": "kosketitte", "3s": "kosketti", "3p": "koskettivat", "passive_pos": "kosketettiin", "passive_neg": "ei kosketettu"}, "cond": {"1s": "koskettaisin", "1p": "koskettaisimme", "2s": "koskettaisit", "2p": "koskettaisitte", "3s": "koskettaisi", "3p": "koskettaisivat", "passive_pos": "kosketettaisiin", "passive_neg": "ei kosketettaisi"}, "imp": {"2s": "kosketa", "2p": "koskettakaa"}, "part": {"pres": {"active": "koskettava", "passive": "kosketettava"}, "past": {"active": "koskettanut", "passive": "kosketettu"}, "agent": {"positive": "koskettama", "negative": "koskettamaton"}}, "inf": {"ine": "koskettamassa", "ela": "koskettamasta", "ill": "koskettamaan", "ade": "koskettamalla", "abe": "koskettamatta", "nom": "koskettaminen"}}}}, {"verb": "katketa", "verb_data": {"pos": "2699", "freq": "0.003982", "forms": {"pres": {"1s": "katkean", "1p": "katkeamme", "2s": "katkeat", "2p": "katkeatte", "3s": "katkeaa", "3p": "katkeavat", "passive_pos": "katketaan", "passive_neg": "ei katketa"}, "past": {"1s": "katkesin", "1p": "katkesimme", "2s": "katkesit", "2p": "katkesitte", "3s": "katkesi", "3p": "katkesivat", "passive_pos": "katkettiin", "passive_neg": "ei katkettu"}, "cond": {"1s": "katkeisin", "1p": "katkeisimme", "2s": "katkeisit", "2p": "katkeisitte", "3s": "katkeisi", "3p": "katkeisivat", "passive_pos": "katkettaisiin", "passive_neg": "ei katkettaisi"}, "imp": {"2s": "katkea", "2p": "katketkaa"}, "part": {"pres": {"active": "katkeava", "passive": "katkettava"}, "past": {"active": "katkennut", "passive": "katkettu"}, "agent": {"positive": "katkeama", "negative": "katkeamaton"}}, "inf": {"ine": "katkeamassa", "ela": "katkeamasta", "ill": "katkeamaan", "ade": "katkeamalla", "abe": "katkeamatta", "nom": "katkeaminen"}}}}, {"verb": "kunnostaa", "verb_data": {"pos": "2700", "freq": "0.003982", "forms": {"pres": {"1s": "kunnostan", "1p": "kunnostamme", "2s": "kunnostat", "2p": "kunnostatte", "3s": "kunnostaa", "3p": "kunnostavat", "passive_pos": "kunnostetaan", "passive_neg": "ei kunnosteta"}, "past": {"1s": "kunnostin", "1p": "kunnostimme", "2s": "kunnostit", "2p": "kunnostitte", "3s": "kunnosti", "3p": "kunnostivat", "passive_pos": "kunnostettiin", "passive_neg": "ei kunnostettu"}, "cond": {"1s": "kunnostaisin", "1p": "kunnostaisimme", "2s": "kunnostaisit", "2p": "kunnostaisitte", "3s": "kunnostaisi", "3p": "kunnostaisivat", "passive_pos": "kunnostettaisiin", "passive_neg": "ei kunnostettaisi"}, "imp": {"2s": "kunnosta", "2p": "kunnostakaa"}, "part": {"pres": {"active": "kunnostava", "passive": "kunnostettava"}, "past": {"active": "kunnostanut", "passive": "kunnostettu"}, "agent": {"positive": "kunnostama", "negative": "kunnostamaton"}}, "inf": {"ine": "kunnostamassa", "ela": "kunnostamasta", "ill": "kunnostamaan", "ade": "kunnostamalla", "abe": "kunnostamatta", "nom": "kunnostaminen"}}}}, {"verb": "romahtaa", "verb_data": {"pos": "2702", "freq": "0.003977", "forms": {"pres": {"1s": "romahdan", "1p": "romahdamme", "2s": "romahdat", "2p": "romahdatte", "3s": "romahtaa", "3p": "romahtavat", "passive_pos": "romahdetaan", "passive_neg": "ei romahdeta"}, "past": {"1s": "romahdin", "1p": "romahdimme", "2s": "romahdit", "2p": "romahditte", "3s": "romahti", "3p": "romahtivat", "passive_pos": "romahdettiin", "passive_neg": "ei romahdettu"}, "cond": {"1s": "romahtaisin", "1p": "romahtaisimme", "2s": "romahtaisit", "2p": "romahtaisitte", "3s": "romahtaisi", "3p": "romahtaisivat", "passive_pos": "romahdettaisiin", "passive_neg": "ei romahdettaisi"}, "imp": {"2s": "romahda", "2p": "romahtakaa"}, "part": {"pres": {"active": "romahtava", "passive": "romahdettava"}, "past": {"active": "romahtanut", "passive": "romahdettu"}, "agent": {"positive": "romahtama", "negative": "romahtamaton"}}, "inf": {"ine": "romahtamassa", "ela": "romahtamasta", "ill": "romahtamaan", "ade": "romahtamalla", "abe": "romahtamatta", "nom": "romahtaminen"}}}}, {"verb": "toistaa", "verb_data": {"pos": "2703", "freq": "0.003977", "forms": {"pres": {"1s": "toistan", "1p": "toistamme", "2s": "toistat", "2p": "toistatte", "3s": "toistaa", "3p": "toistavat", "passive_pos": "toistetaan", "passive_neg": "ei toisteta"}, "past": {"1s": "toistin", "1p": "toistimme", "2s": "toistit", "2p": "toistitte", "3s": "toisti", "3p": "toistivat", "passive_pos": "toistettiin", "passive_neg": "ei toistettu"}, "cond": {"1s": "toistaisin", "1p": "toistaisimme", "2s": "toistaisit", "2p": "toistaisitte", "3s": "toistaisi", "3p": "toistaisivat", "passive_pos": "toistettaisiin", "passive_neg": "ei toistettaisi"}, "imp": {"2s": "toista", "2p": "toistakaa"}, "part": {"pres": {"active": "toistava", "passive": "toistettava"}, "past": {"active": "toistanut", "passive": "toistettu"}, "agent": {"positive": "toistama", "negative": "toistamaton"}}, "inf": {"ine": "toistamassa", "ela": "toistamasta", "ill": "toistamaan", "ade": "toistamalla", "abe": "toistamatta", "nom": "toistaminen"}}}}, {"verb": "suojata", "verb_data": {"pos": "2706", "freq": "0.003974", "forms": {"pres": {"1s": "suojaan", "1p": "suojaamme", "2s": "suojaat", "2p": "suojaatte", "3s": "suojaa", "3p": "suojaavat", "passive_pos": "suojataan", "passive_neg": "ei suojata"}, "past": {"1s": "suojasin", "1p": "suojasimme", "2s": "suojasit", "2p": "suojasitte", "3s": "suojasi", "3p": "suojasivat", "passive_pos": "suojattiin", "passive_neg": "ei suojattu"}, "cond": {"1s": "suojaisin", "1p": "suojaisimme", "2s": "suojaisit", "2p": "suojaisitte", "3s": "suojaisi", "3p": "suojaisivat", "passive_pos": "suojattaisiin", "passive_neg": "ei suojattaisi"}, "imp": {"2s": "suojaa", "2p": "suojatkaa"}, "part": {"pres": {"active": "suojaava", "passive": "suojattava"}, "past": {"active": "suojannut", "passive": "suojattu"}, "agent": {"positive": "suojaama", "negative": "suojaamaton"}}, "inf": {"ine": "suojaamassa", "ela": "suojaamasta", "ill": "suojaamaan", "ade": "suojaamalla", "abe": "suojaamatta", "nom": "suojaaminen"}}}}, {"verb": "huolestua", "verb_data": {"pos": "2714", "freq": "0.003943", "forms": {"pres": {"1s": "huolestun", "1p": "huolestumme", "2s": "huolestut", "2p": "huolestutte", "3s": "huolestuu", "3p": "huolestuvat", "passive_pos": "huolestutaan", "passive_neg": "ei huolestuta"}, "past": {"1s": "huolestuin", "1p": "huolestuimme", "2s": "huolestuit", "2p": "huolestuitte", "3s": "huolestui", "3p": "huolestuivat", "passive_pos": "huolestuttiin", "passive_neg": "ei huolestuttu"}, "cond": {"1s": "huolestuisin", "1p": "huolestuisimme", "2s": "huolestuisit", "2p": "huolestuisitte", "3s": "huolestuisi", "3p": "huolestuisivat", "passive_pos": "huolestuttaisiin", "passive_neg": "ei huolestuttaisi"}, "imp": {"2s": "huolestu", "2p": "huolestukaa"}, "part": {"pres": {"active": "huolestuva", "passive": "huolestuttava"}, "past": {"active": "huolestunut", "passive": "huolestuttu"}, "agent": {"positive": "huolestuma", "negative": "huolestumaton"}}, "inf": {"ine": "huolestumassa", "ela": "huolestumasta", "ill": "huolestumaan", "ade": "huolestumalla", "abe": "huolestumatta", "nom": "huolestuminen"}}}}, {"verb": "petty\u00e4", "verb_data": {"pos": "2732", "freq": "0.003928", "forms": {"pres": {"1s": "petyn", "1p": "petymme", "2s": "petyt", "2p": "petytte", "3s": "pettyy", "3p": "pettyv\u00e4t", "passive_pos": "petyt\u00e4\u00e4n", "passive_neg": "ei petyt\u00e4"}, "past": {"1s": "petyin", "1p": "petyimme", "2s": "petyit", "2p": "petyitte", "3s": "pettyi", "3p": "pettyiv\u00e4t", "passive_pos": "petyttiin", "passive_neg": "ei petytty"}, "cond": {"1s": "pettyisin", "1p": "pettyisimme", "2s": "pettyisit", "2p": "pettyisitte", "3s": "pettyisi", "3p": "pettyisiv\u00e4t", "passive_pos": "petytt\u00e4isiin", "passive_neg": "ei petytt\u00e4isi"}, "imp": {"2s": "pety", "2p": "pettyk\u00e4\u00e4"}, "part": {"pres": {"active": "pettyv\u00e4", "passive": "petytt\u00e4v\u00e4"}, "past": {"active": "pettynyt", "passive": "petytty"}, "agent": {"positive": "pettym\u00e4", "negative": "pettym\u00e4t\u00f6n"}}, "inf": {"ine": "pettym\u00e4ss\u00e4", "ela": "pettym\u00e4st\u00e4", "ill": "pettym\u00e4\u00e4n", "ade": "pettym\u00e4ll\u00e4", "abe": "pettym\u00e4tt\u00e4", "nom": "pettyminen"}}}}, {"verb": "yhdisty\u00e4", "verb_data": {"pos": "2747", "freq": "0.003901", "forms": {"pres": {"1s": "yhdistyn", "1p": "yhdistymme", "2s": "yhdistyt", "2p": "yhdistytte", "3s": "yhdistyy", "3p": "yhdistyv\u00e4t", "passive_pos": "yhdistyt\u00e4\u00e4n", "passive_neg": "ei yhdistyt\u00e4"}, "past": {"1s": "yhdistyin", "1p": "yhdistyimme", "2s": "yhdistyit", "2p": "yhdistyitte", "3s": "yhdistyi", "3p": "yhdistyiv\u00e4t", "passive_pos": "yhdistyttiin", "passive_neg": "ei yhdistytty"}, "cond": {"1s": "yhdistyisin", "1p": "yhdistyisimme", "2s": "yhdistyisit", "2p": "yhdistyisitte", "3s": "yhdistyisi", "3p": "yhdistyisiv\u00e4t", "passive_pos": "yhdistytt\u00e4isiin", "passive_neg": "ei yhdistytt\u00e4isi"}, "imp": {"2s": "yhdisty", "2p": "yhdistyk\u00e4\u00e4"}, "part": {"pres": {"active": "yhdistyv\u00e4", "passive": "yhdistytt\u00e4v\u00e4"}, "past": {"active": "yhdistynyt", "passive": "yhdistytty"}, "agent": {"positive": "yhdistym\u00e4", "negative": "yhdistym\u00e4t\u00f6n"}}, "inf": {"ine": "yhdistym\u00e4ss\u00e4", "ela": "yhdistym\u00e4st\u00e4", "ill": "yhdistym\u00e4\u00e4n", "ade": "yhdistym\u00e4ll\u00e4", "abe": "yhdistym\u00e4tt\u00e4", "nom": "yhdistyminen"}}}}, {"verb": "oikeuttaa", "verb_data": {"pos": "2753", "freq": "0.00388", "forms": {"pres": {"1s": "oikeutan", "1p": "oikeutamme", "2s": "oikeutat", "2p": "oikeutatte", "3s": "oikeuttaa", "3p": "oikeuttavat", "passive_pos": "oikeutetaan", "passive_neg": "ei oikeuteta"}, "past": {"1s": "oikeutin", "1p": "oikeutimme", "2s": "oikeutit", "2p": "oikeutitte", "3s": "oikeutti", "3p": "oikeuttivat", "passive_pos": "oikeutettiin", "passive_neg": "ei oikeutettu"}, "cond": {"1s": "oikeuttaisin", "1p": "oikeuttaisimme", "2s": "oikeuttaisit", "2p": "oikeuttaisitte", "3s": "oikeuttaisi", "3p": "oikeuttaisivat", "passive_pos": "oikeutettaisiin", "passive_neg": "ei oikeutettaisi"}, "imp": {"2s": "oikeuta", "2p": "oikeuttakaa"}, "part": {"pres": {"active": "oikeuttava", "passive": "oikeutettava"}, "past": {"active": "oikeuttanut", "passive": "oikeutettu"}, "agent": {"positive": "oikeuttama", "negative": "oikeuttamaton"}}, "inf": {"ine": "oikeuttamassa", "ela": "oikeuttamasta", "ill": "oikeuttamaan", "ade": "oikeuttamalla", "abe": "oikeuttamatta", "nom": "oikeuttaminen"}}}}, {"verb": "naurahtaa", "verb_data": {"pos": "2755", "freq": "0.003877", "forms": {"pres": {"1s": "naurahdan", "1p": "naurahdamme", "2s": "naurahdat", "2p": "naurahdatte", "3s": "naurahtaa", "3p": "naurahtavat", "passive_pos": "naurahdetaan", "passive_neg": "ei naurahdeta"}, "past": {"1s": "naurahdin", "1p": "naurahdimme", "2s": "naurahdit", "2p": "naurahditte", "3s": "naurahti", "3p": "naurahtivat", "passive_pos": "naurahdettiin", "passive_neg": "ei naurahdettu"}, "cond": {"1s": "naurahtaisin", "1p": "naurahtaisimme", "2s": "naurahtaisit", "2p": "naurahtaisitte", "3s": "naurahtaisi", "3p": "naurahtaisivat", "passive_pos": "naurahdettaisiin", "passive_neg": "ei naurahdettaisi"}, "imp": {"2s": "naurahda", "2p": "naurahtakaa"}, "part": {"pres": {"active": "naurahtava", "passive": "naurahdettava"}, "past": {"active": "naurahtanut", "passive": "naurahdettu"}, "agent": {"positive": "naurahtama", "negative": "naurahtamaton"}}, "inf": {"ine": "naurahtamassa", "ela": "naurahtamasta", "ill": "naurahtamaan", "ade": "naurahtamalla", "abe": "naurahtamatta", "nom": "naurahtaminen"}}}}, {"verb": "moittia", "verb_data": {"pos": "2757", "freq": "0.00387", "forms": {"pres": {"1s": "moitin", "1p": "moitimme", "2s": "moitit", "2p": "moititte", "3s": "moittii", "3p": "moittivat", "passive_pos": "moititaan", "passive_neg": "ei moitita"}, "past": {"1s": "moitin", "1p": "moitimme", "2s": "moitit", "2p": "moititte", "3s": "moitti", "3p": "moittivat", "passive_pos": "moitittiin", "passive_neg": "ei moitittu"}, "cond": {"1s": "moittisin", "1p": "moittisimme", "2s": "moittisit", "2p": "moittisitte", "3s": "moittisi", "3p": "moittisivat", "passive_pos": "moitittaisiin", "passive_neg": "ei moitittaisi"}, "imp": {"2s": "moiti", "2p": "moittikaa"}, "part": {"pres": {"active": "moittiva", "passive": "moitittava"}, "past": {"active": "moittinut", "passive": "moitittu"}, "agent": {"positive": "moittima", "negative": "moittimaton"}}, "inf": {"ine": "moittimassa", "ela": "moittimasta", "ill": "moittimaan", "ade": "moittimalla", "abe": "moittimatta", "nom": "moittiminen"}}}}, {"verb": "sytytt\u00e4\u00e4", "verb_data": {"pos": "2774", "freq": "0.003848", "forms": {"pres": {"1s": "sytyt\u00e4n", "1p": "sytyt\u00e4mme", "2s": "sytyt\u00e4t", "2p": "sytyt\u00e4tte", "3s": "sytytt\u00e4\u00e4", "3p": "sytytt\u00e4v\u00e4t", "passive_pos": "sytytet\u00e4\u00e4n", "passive_neg": "ei sytytet\u00e4"}, "past": {"1s": "sytytin", "1p": "sytytimme", "2s": "sytytit", "2p": "sytytitte", "3s": "sytytti", "3p": "sytyttiv\u00e4t", "passive_pos": "sytytettiin", "passive_neg": "ei sytytetty"}, "cond": {"1s": "sytytt\u00e4isin", "1p": "sytytt\u00e4isimme", "2s": "sytytt\u00e4isit", "2p": "sytytt\u00e4isitte", "3s": "sytytt\u00e4isi", "3p": "sytytt\u00e4isiv\u00e4t", "passive_pos": "sytytett\u00e4isiin", "passive_neg": "ei sytytett\u00e4isi"}, "imp": {"2s": "sytyt\u00e4", "2p": "sytytt\u00e4k\u00e4\u00e4"}, "part": {"pres": {"active": "sytytt\u00e4v\u00e4", "passive": "sytytett\u00e4v\u00e4"}, "past": {"active": "sytytt\u00e4nyt", "passive": "sytytetty"}, "agent": {"positive": "sytytt\u00e4m\u00e4", "negative": "sytytt\u00e4m\u00e4t\u00f6n"}}, "inf": {"ine": "sytytt\u00e4m\u00e4ss\u00e4", "ela": "sytytt\u00e4m\u00e4st\u00e4", "ill": "sytytt\u00e4m\u00e4\u00e4n", "ade": "sytytt\u00e4m\u00e4ll\u00e4", "abe": "sytytt\u00e4m\u00e4tt\u00e4", "nom": "sytytt\u00e4minen"}}}}, {"verb": "suuntautua", "verb_data": {"pos": "2779", "freq": "0.003839", "forms": {"pres": {"1s": "suuntaudun", "1p": "suuntaudumme", "2s": "suuntaudut", "2p": "suuntaudutte", "3s": "suuntautuu", "3p": "suuntautuvat", "passive_pos": "suuntaudutaan", "passive_neg": "ei suuntauduta"}, "past": {"1s": "suuntauduin", "1p": "suuntauduimme", "2s": "suuntauduit", "2p": "suuntauduitte", "3s": "suuntautui", "3p": "suuntautuivat", "passive_pos": "suuntauduttiin", "passive_neg": "ei suuntauduttu"}, "cond": {"1s": "suuntautuisin", "1p": "suuntautuisimme", "2s": "suuntautuisit", "2p": "suuntautuisitte", "3s": "suuntautuisi", "3p": "suuntautuisivat", "passive_pos": "suuntauduttaisiin", "passive_neg": "ei suuntauduttaisi"}, "imp": {"2s": "suuntaudu", "2p": "suuntautukaa"}, "part": {"pres": {"active": "suuntautuva", "passive": "suuntauduttava"}, "past": {"active": "suuntautunut", "passive": "suuntauduttu"}, "agent": {"positive": "suuntautuma", "negative": "suuntautumaton"}}, "inf": {"ine": "suuntautumassa", "ela": "suuntautumasta", "ill": "suuntautumaan", "ade": "suuntautumalla", "abe": "suuntautumatta", "nom": "suuntautuminen"}}}}, {"verb": "vaikeuttaa", "verb_data": {"pos": "2782", "freq": "0.003834", "forms": {"pres": {"1s": "vaikeutan", "1p": "vaikeutamme", "2s": "vaikeutat", "2p": "vaikeutatte", "3s": "vaikeuttaa", "3p": "vaikeuttavat", "passive_pos": "vaikeutetaan", "passive_neg": "ei vaikeuteta"}, "past": {"1s": "vaikeutin", "1p": "vaikeutimme", "2s": "vaikeutit", "2p": "vaikeutitte", "3s": "vaikeutti", "3p": "vaikeuttivat", "passive_pos": "vaikeutettiin", "passive_neg": "ei vaikeutettu"}, "cond": {"1s": "vaikeuttaisin", "1p": "vaikeuttaisimme", "2s": "vaikeuttaisit", "2p": "vaikeuttaisitte", "3s": "vaikeuttaisi", "3p": "vaikeuttaisivat", "passive_pos": "vaikeutettaisiin", "passive_neg": "ei vaikeutettaisi"}, "imp": {"2s": "vaikeuta", "2p": "vaikeuttakaa"}, "part": {"pres": {"active": "vaikeuttava", "passive": "vaikeutettava"}, "past": {"active": "vaikeuttanut", "passive": "vaikeutettu"}, "agent": {"positive": "vaikeuttama", "negative": "vaikeuttamaton"}}, "inf": {"ine": "vaikeuttamassa", "ela": "vaikeuttamasta", "ill": "vaikeuttamaan", "ade": "vaikeuttamalla", "abe": "vaikeuttamatta", "nom": "vaikeuttaminen"}}}}, {"verb": "maistua", "verb_data": {"pos": "2798", "freq": "0.003811", "forms": {"pres": {"1s": "maistun", "1p": "maistumme", "2s": "maistut", "2p": "maistutte", "3s": "maistuu", "3p": "maistuvat", "passive_pos": "maistutaan", "passive_neg": "ei maistuta"}, "past": {"1s": "maistuin", "1p": "maistuimme", "2s": "maistuit", "2p": "maistuitte", "3s": "maistui", "3p": "maistuivat", "passive_pos": "maistuttiin", "passive_neg": "ei maistuttu"}, "cond": {"1s": "maistuisin", "1p": "maistuisimme", "2s": "maistuisit", "2p": "maistuisitte", "3s": "maistuisi", "3p": "maistuisivat", "passive_pos": "maistuttaisiin", "passive_neg": "ei maistuttaisi"}, "imp": {"2s": "maistu", "2p": "maistukaa"}, "part": {"pres": {"active": "maistuva", "passive": "maistuttava"}, "past": {"active": "maistunut", "passive": "maistuttu"}, "agent": {"positive": "maistuma", "negative": "maistumaton"}}, "inf": {"ine": "maistumassa", "ela": "maistumasta", "ill": "maistumaan", "ade": "maistumalla", "abe": "maistumatta", "nom": "maistuminen"}}}}, {"verb": "levitt\u00e4\u00e4", "verb_data": {"pos": "2803", "freq": "0.003804", "forms": {"pres": {"1s": "levit\u00e4n", "1p": "levit\u00e4mme", "2s": "levit\u00e4t", "2p": "levit\u00e4tte", "3s": "levitt\u00e4\u00e4", "3p": "levitt\u00e4v\u00e4t", "passive_pos": "levitet\u00e4\u00e4n", "passive_neg": "ei levitet\u00e4"}, "past": {"1s": "levitin", "1p": "levitimme", "2s": "levitit", "2p": "levititte", "3s": "levitti", "3p": "levittiv\u00e4t", "passive_pos": "levitettiin", "passive_neg": "ei levitetty"}, "cond": {"1s": "levitt\u00e4isin", "1p": "levitt\u00e4isimme", "2s": "levitt\u00e4isit", "2p": "levitt\u00e4isitte", "3s": "levitt\u00e4isi", "3p": "levitt\u00e4isiv\u00e4t", "passive_pos": "levitett\u00e4isiin", "passive_neg": "ei levitett\u00e4isi"}, "imp": {"2s": "levit\u00e4", "2p": "levitt\u00e4k\u00e4\u00e4"}, "part": {"pres": {"active": "levitt\u00e4v\u00e4", "passive": "levitett\u00e4v\u00e4"}, "past": {"active": "levitt\u00e4nyt", "passive": "levitetty"}, "agent": {"positive": "levitt\u00e4m\u00e4", "negative": "levitt\u00e4m\u00e4t\u00f6n"}}, "inf": {"ine": "levitt\u00e4m\u00e4ss\u00e4", "ela": "levitt\u00e4m\u00e4st\u00e4", "ill": "levitt\u00e4m\u00e4\u00e4n", "ade": "levitt\u00e4m\u00e4ll\u00e4", "abe": "levitt\u00e4m\u00e4tt\u00e4", "nom": "levitt\u00e4minen"}}}}, {"verb": "irrota", "verb_data": {"pos": "2810", "freq": "0.003794", "forms": {"pres": {"1s": "irtoan", "1p": "irtoamme", "2s": "irtoat", "2p": "irtoatte", "3s": "irtoaa", "3p": "irtoavat", "passive_pos": "irrotaan", "passive_neg": "ei irrota"}, "past": {"1s": "irtosin", "1p": "irtosimme", "2s": "irtosit", "2p": "irtositte", "3s": "irtosi", "3p": "irtosivat", "passive_pos": "irrottiin", "passive_neg": "ei irrottu"}, "cond": {"1s": "irtoisin", "1p": "irtoisimme", "2s": "irtoisit", "2p": "irtoisitte", "3s": "irtoisi", "3p": "irtoisivat", "passive_pos": "irrottaisiin", "passive_neg": "ei irrottaisi"}, "imp": {"2s": "irtoa", "2p": "irrotkaa"}, "part": {"pres": {"active": "irtoava", "passive": "irrottava"}, "past": {"active": "irronnut", "passive": "irrottu"}, "agent": {"positive": "irtoama", "negative": "irtoamaton"}}, "inf": {"ine": "irtoamassa", "ela": "irtoamasta", "ill": "irtoamaan", "ade": "irtoamalla", "abe": "irtoamatta", "nom": "irtoaminen"}}}}, {"verb": "vahvistua", "verb_data": {"pos": "2819", "freq": "0.003775", "forms": {"pres": {"1s": "vahvistun", "1p": "vahvistumme", "2s": "vahvistut", "2p": "vahvistutte", "3s": "vahvistuu", "3p": "vahvistuvat", "passive_pos": "vahvistutaan", "passive_neg": "ei vahvistuta"}, "past": {"1s": "vahvistuin", "1p": "vahvistuimme", "2s": "vahvistuit", "2p": "vahvistuitte", "3s": "vahvistui", "3p": "vahvistuivat", "passive_pos": "vahvistuttiin", "passive_neg": "ei vahvistuttu"}, "cond": {"1s": "vahvistuisin", "1p": "vahvistuisimme", "2s": "vahvistuisit", "2p": "vahvistuisitte", "3s": "vahvistuisi", "3p": "vahvistuisivat", "passive_pos": "vahvistuttaisiin", "passive_neg": "ei vahvistuttaisi"}, "imp": {"2s": "vahvistu", "2p": "vahvistukaa"}, "part": {"pres": {"active": "vahvistuva", "passive": "vahvistuttava"}, "past": {"active": "vahvistunut", "passive": "vahvistuttu"}, "agent": {"positive": "vahvistuma", "negative": "vahvistumaton"}}, "inf": {"ine": "vahvistumassa", "ela": "vahvistumasta", "ill": "vahvistumaan", "ade": "vahvistumalla", "abe": "vahvistumatta", "nom": "vahvistuminen"}}}}, {"verb": "leimata", "verb_data": {"pos": "2834", "freq": "0.003751", "forms": {"pres": {"1s": "leimaan", "1p": "leimaamme", "2s": "leimaat", "2p": "leimaatte", "3s": "leimaa", "3p": "leimaavat", "passive_pos": "leimataan", "passive_neg": "ei leimata"}, "past": {"1s": "leimasin", "1p": "leimasimme", "2s": "leimasit", "2p": "leimasitte", "3s": "leimasi", "3p": "leimasivat", "passive_pos": "leimattiin", "passive_neg": "ei leimattu"}, "cond": {"1s": "leimaisin", "1p": "leimaisimme", "2s": "leimaisit", "2p": "leimaisitte", "3s": "leimaisi", "3p": "leimaisivat", "passive_pos": "leimattaisiin", "passive_neg": "ei leimattaisi"}, "imp": {"2s": "leimaa", "2p": "leimatkaa"}, "part": {"pres": {"active": "leimaava", "passive": "leimattava"}, "past": {"active": "leimannut", "passive": "leimattu"}, "agent": {"positive": "leimaama", "negative": "leimaamaton"}}, "inf": {"ine": "leimaamassa", "ela": "leimaamasta", "ill": "leimaamaan", "ade": "leimaamalla", "abe": "leimaamatta", "nom": "leimaaminen"}}}}, {"verb": "s\u00e4\u00e4t\u00e4\u00e4", "verb_data": {"pos": "2843", "freq": "0.003732", "forms": {"pres": {"1s": "s\u00e4\u00e4d\u00e4n", "1p": "s\u00e4\u00e4d\u00e4mme", "2s": "s\u00e4\u00e4d\u00e4t", "2p": "s\u00e4\u00e4d\u00e4tte", "3s": "s\u00e4\u00e4t\u00e4\u00e4", "3p": "s\u00e4\u00e4t\u00e4v\u00e4t", "passive_pos": "s\u00e4\u00e4det\u00e4\u00e4n", "passive_neg": "ei s\u00e4\u00e4det\u00e4"}, "past": {"1s": "s\u00e4\u00e4din", "1p": "s\u00e4\u00e4dimme", "2s": "s\u00e4\u00e4dit", "2p": "s\u00e4\u00e4ditte", "3s": "s\u00e4\u00e4ti", "3p": "s\u00e4\u00e4tiv\u00e4t", "passive_pos": "s\u00e4\u00e4dettiin", "passive_neg": "ei s\u00e4\u00e4detty"}, "cond": {"1s": "s\u00e4\u00e4t\u00e4isin", "1p": "s\u00e4\u00e4t\u00e4isimme", "2s": "s\u00e4\u00e4t\u00e4isit", "2p": "s\u00e4\u00e4t\u00e4isitte", "3s": "s\u00e4\u00e4t\u00e4isi", "3p": "s\u00e4\u00e4t\u00e4isiv\u00e4t", "passive_pos": "s\u00e4\u00e4dett\u00e4isiin", "passive_neg": "ei s\u00e4\u00e4dett\u00e4isi"}, "imp": {"2s": "s\u00e4\u00e4d\u00e4", "2p": "s\u00e4\u00e4t\u00e4k\u00e4\u00e4"}, "part": {"pres": {"active": "s\u00e4\u00e4t\u00e4v\u00e4", "passive": "s\u00e4\u00e4dett\u00e4v\u00e4"}, "past": {"active": "s\u00e4\u00e4t\u00e4nyt", "passive": "s\u00e4\u00e4detty"}, "agent": {"positive": "s\u00e4\u00e4t\u00e4m\u00e4", "negative": "s\u00e4\u00e4t\u00e4m\u00e4t\u00f6n"}}, "inf": {"ine": "s\u00e4\u00e4t\u00e4m\u00e4ss\u00e4", "ela": "s\u00e4\u00e4t\u00e4m\u00e4st\u00e4", "ill": "s\u00e4\u00e4t\u00e4m\u00e4\u00e4n", "ade": "s\u00e4\u00e4t\u00e4m\u00e4ll\u00e4", "abe": "s\u00e4\u00e4t\u00e4m\u00e4tt\u00e4", "nom": "s\u00e4\u00e4t\u00e4minen"}}}}, {"verb": "tajuta", "verb_data": {"pos": "2850", "freq": "0.003722", "forms": {"pres": {"1s": "tajuan", "1p": "tajuamme", "2s": "tajuat", "2p": "tajuatte", "3s": "tajuaa", "3p": "tajuavat", "passive_pos": "tajutaan", "passive_neg": "ei tajuta"}, "past": {"1s": "tajusin", "1p": "tajusimme", "2s": "tajusit", "2p": "tajusitte", "3s": "tajusi", "3p": "tajusivat", "passive_pos": "tajuttiin", "passive_neg": "ei tajuttu"}, "cond": {"1s": "tajuisin", "1p": "tajuisimme", "2s": "tajuisit", "2p": "tajuisitte", "3s": "tajuisi", "3p": "tajuisivat", "passive_pos": "tajuttaisiin", "passive_neg": "ei tajuttaisi"}, "imp": {"2s": "tajua", "2p": "tajutkaa"}, "part": {"pres": {"active": "tajuava", "passive": "tajuttava"}, "past": {"active": "tajunnut", "passive": "tajuttu"}, "agent": {"positive": "tajuama", "negative": "tajuamaton"}}, "inf": {"ine": "tajuamassa", "ela": "tajuamasta", "ill": "tajuamaan", "ade": "tajuamalla", "abe": "tajuamatta", "nom": "tajuaminen"}}}}, {"verb": "hakeutua", "verb_data": {"pos": "2852", "freq": "0.003717", "forms": {"pres": {"1s": "hakeudun", "1p": "hakeudumme", "2s": "hakeudut", "2p": "hakeudutte", "3s": "hakeutuu", "3p": "hakeutuvat", "passive_pos": "hakeudutaan", "passive_neg": "ei hakeuduta"}, "past": {"1s": "hakeuduin", "1p": "hakeuduimme", "2s": "hakeuduit", "2p": "hakeuduitte", "3s": "hakeutui", "3p": "hakeutuivat", "passive_pos": "hakeuduttiin", "passive_neg": "ei hakeuduttu"}, "cond": {"1s": "hakeutuisin", "1p": "hakeutuisimme", "2s": "hakeutuisit", "2p": "hakeutuisitte", "3s": "hakeutuisi", "3p": "hakeutuisivat", "passive_pos": "hakeuduttaisiin", "passive_neg": "ei hakeuduttaisi"}, "imp": {"2s": "hakeudu", "2p": "hakeutukaa"}, "part": {"pres": {"active": "hakeutuva", "passive": "hakeuduttava"}, "past": {"active": "hakeutunut", "passive": "hakeuduttu"}, "agent": {"positive": "hakeutuma", "negative": "hakeutumaton"}}, "inf": {"ine": "hakeutumassa", "ela": "hakeutumasta", "ill": "hakeutumaan", "ade": "hakeutumalla", "abe": "hakeutumatta", "nom": "hakeutuminen"}}}}, {"verb": "paistaa", "verb_data": {"pos": "2853", "freq": "0.003715", "forms": {"pres": {"1s": "paistan", "1p": "paistamme", "2s": "paistat", "2p": "paistatte", "3s": "paistaa", "3p": "paistavat", "passive_pos": "paistetaan", "passive_neg": "ei paisteta"}, "past": {"1s": "paistoin", "1p": "paistoimme", "2s": "paistoit", "2p": "paistoitte", "3s": "paistoi", "3p": "paistoivat", "passive_pos": "paistettiin", "passive_neg": "ei paistettu"}, "cond": {"1s": "paistaisin", "1p": "paistaisimme", "2s": "paistaisit", "2p": "paistaisitte", "3s": "paistaisi", "3p": "paistaisivat", "passive_pos": "paistettaisiin", "passive_neg": "ei paistettaisi"}, "imp": {"2s": "paista", "2p": "paistakaa"}, "part": {"pres": {"active": "paistava", "passive": "paistettava"}, "past": {"active": "paistanut", "passive": "paistettu"}, "agent": {"positive": "paistama", "negative": "paistamaton"}}, "inf": {"ine": "paistamassa", "ela": "paistamasta", "ill": "paistamaan", "ade": "paistamalla", "abe": "paistamatta", "nom": "paistaminen"}}}}, {"verb": "arvata", "verb_data": {"pos": "2856", "freq": "0.003714", "forms": {"pres": {"1s": "arvaan", "1p": "arvaamme", "2s": "arvaat", "2p": "arvaatte", "3s": "arvaa", "3p": "arvaavat", "passive_pos": "arvataan", "passive_neg": "ei arvata"}, "past": {"1s": "arvasin", "1p": "arvasimme", "2s": "arvasit", "2p": "arvasitte", "3s": "arvasi", "3p": "arvasivat", "passive_pos": "arvattiin", "passive_neg": "ei arvattu"}, "cond": {"1s": "arvaisin", "1p": "arvaisimme", "2s": "arvaisit", "2p": "arvaisitte", "3s": "arvaisi", "3p": "arvaisivat", "passive_pos": "arvattaisiin", "passive_neg": "ei arvattaisi"}, "imp": {"2s": "arvaa", "2p": "arvatkaa"}, "part": {"pres": {"active": "arvaava", "passive": "arvattava"}, "past": {"active": "arvannut", "passive": "arvattu"}, "agent": {"positive": "arvaama", "negative": "arvaamaton"}}, "inf": {"ine": "arvaamassa", "ela": "arvaamasta", "ill": "arvaamaan", "ade": "arvaamalla", "abe": "arvaamatta", "nom": "arvaaminen"}}}}, {"verb": "huomioida", "verb_data": {"pos": "2858", "freq": "0.003712", "forms": {"pres": {"1s": "huomioin", "1p": "huomioimme", "2s": "huomioit", "2p": "huomioitte", "3s": "huomioi", "3p": "huomioivat", "passive_pos": "huomioidaan", "passive_neg": "ei huomioida"}, "past": {"1s": "huomioin", "1p": "huomioimme", "2s": "huomioit", "2p": "huomioitte", "3s": "huomioi", "3p": "huomioivat", "passive_pos": "huomioitiin", "passive_neg": "ei huomioitu"}, "cond": {"1s": "huomioisin", "1p": "huomioisimme", "2s": "huomioisit", "2p": "huomioisitte", "3s": "huomioisi", "3p": "huomioisivat", "passive_pos": "huomioitaisiin", "passive_neg": "ei huomioitaisi"}, "imp": {"2s": "huomioi", "2p": "huomioikaa"}, "part": {"pres": {"active": "huomioiva", "passive": "huomioitava"}, "past": {"active": "huomioinut", "passive": "huomioitu"}, "agent": {"positive": "huomioima", "negative": "huomioimaton"}}, "inf": {"ine": "huomioimassa", "ela": "huomioimasta", "ill": "huomioimaan", "ade": "huomioimalla", "abe": "huomioimatta", "nom": "huomioiminen"}}}}, {"verb": "harmitella", "verb_data": {"pos": "2866", "freq": "0.0037", "forms": {"pres": {"1s": "harmittelen", "1p": "harmittelemme", "2s": "harmittelet", "2p": "harmittelette", "3s": "harmittelee", "3p": "harmittelevat", "passive_pos": "harmitellaan", "passive_neg": "ei harmitella"}, "past": {"1s": "harmittelin", "1p": "harmittelimme", "2s": "harmittelit", "2p": "harmittelitte", "3s": "harmitteli", "3p": "harmittelivat", "passive_pos": "harmiteltiin", "passive_neg": "ei harmiteltu"}, "cond": {"1s": "harmittelisin", "1p": "harmittelisimme", "2s": "harmittelisit", "2p": "harmittelisitte", "3s": "harmittelisi", "3p": "harmittelisivat", "passive_pos": "harmiteltaisiin", "passive_neg": "ei harmiteltaisi"}, "imp": {"2s": "harmittele", "2p": "harmitelkaa"}, "part": {"pres": {"active": "harmitteleva", "passive": "harmiteltava"}, "past": {"active": "harmitellut", "passive": "harmiteltu"}, "agent": {"positive": "harmittelema", "negative": "harmittelematon"}}, "inf": {"ine": "harmittelemassa", "ela": "harmittelemasta", "ill": "harmittelemaan", "ade": "harmittelemalla", "abe": "harmittelematta", "nom": "harmitteleminen"}}}}, {"verb": "haastatella", "verb_data": {"pos": "2869", "freq": "0.003697", "forms": {"pres": {"1s": "haastattelen", "1p": "haastattelemme", "2s": "haastattelet", "2p": "haastattelette", "3s": "haastattelee", "3p": "haastattelevat", "passive_pos": "haastatellaan", "passive_neg": "ei haastatella"}, "past": {"1s": "haastattelin", "1p": "haastattelimme", "2s": "haastattelit", "2p": "haastattelitte", "3s": "haastatteli", "3p": "haastattelivat", "passive_pos": "haastateltiin", "passive_neg": "ei haastateltu"}, "cond": {"1s": "haastattelisin", "1p": "haastattelisimme", "2s": "haastattelisit", "2p": "haastattelisitte", "3s": "haastattelisi", "3p": "haastattelisivat", "passive_pos": "haastateltaisiin", "passive_neg": "ei haastateltaisi"}, "imp": {"2s": "haastattele", "2p": "haastatelkaa"}, "part": {"pres": {"active": "haastatteleva", "passive": "haastateltava"}, "past": {"active": "haastatellut", "passive": "haastateltu"}, "agent": {"positive": "haastattelema", "negative": "haastattelematon"}}, "inf": {"ine": "haastattelemassa", "ela": "haastattelemasta", "ill": "haastattelemaan", "ade": "haastattelemalla", "abe": "haastattelematta", "nom": "haastatteleminen"}}}}, {"verb": "pystytt\u00e4\u00e4", "verb_data": {"pos": "2873", "freq": "0.003681", "forms": {"pres": {"1s": "pystyt\u00e4n", "1p": "pystyt\u00e4mme", "2s": "pystyt\u00e4t", "2p": "pystyt\u00e4tte", "3s": "pystytt\u00e4\u00e4", "3p": "pystytt\u00e4v\u00e4t", "passive_pos": "pystytet\u00e4\u00e4n", "passive_neg": "ei pystytet\u00e4"}, "past": {"1s": "pystytin", "1p": "pystytimme", "2s": "pystytit", "2p": "pystytitte", "3s": "pystytti", "3p": "pystyttiv\u00e4t", "passive_pos": "pystytettiin", "passive_neg": "ei pystytetty"}, "cond": {"1s": "pystytt\u00e4isin", "1p": "pystytt\u00e4isimme", "2s": "pystytt\u00e4isit", "2p": "pystytt\u00e4isitte", "3s": "pystytt\u00e4isi", "3p": "pystytt\u00e4isiv\u00e4t", "passive_pos": "pystytett\u00e4isiin", "passive_neg": "ei pystytett\u00e4isi"}, "imp": {"2s": "pystyt\u00e4", "2p": "pystytt\u00e4k\u00e4\u00e4"}, "part": {"pres": {"active": "pystytt\u00e4v\u00e4", "passive": "pystytett\u00e4v\u00e4"}, "past": {"active": "pystytt\u00e4nyt", "passive": "pystytetty"}, "agent": {"positive": "pystytt\u00e4m\u00e4", "negative": "pystytt\u00e4m\u00e4t\u00f6n"}}, "inf": {"ine": "pystytt\u00e4m\u00e4ss\u00e4", "ela": "pystytt\u00e4m\u00e4st\u00e4", "ill": "pystytt\u00e4m\u00e4\u00e4n", "ade": "pystytt\u00e4m\u00e4ll\u00e4", "abe": "pystytt\u00e4m\u00e4tt\u00e4", "nom": "pystytt\u00e4minen"}}}}, {"verb": "lainata", "verb_data": {"pos": "2887", "freq": "0.003651", "forms": {"pres": {"1s": "lainaan", "1p": "lainaamme", "2s": "lainaat", "2p": "lainaatte", "3s": "lainaa", "3p": "lainaavat", "passive_pos": "lainataan", "passive_neg": "ei lainata"}, "past": {"1s": "lainasin", "1p": "lainasimme", "2s": "lainasit", "2p": "lainasitte", "3s": "lainasi", "3p": "lainasivat", "passive_pos": "lainattiin", "passive_neg": "ei lainattu"}, "cond": {"1s": "lainaisin", "1p": "lainaisimme", "2s": "lainaisit", "2p": "lainaisitte", "3s": "lainaisi", "3p": "lainaisivat", "passive_pos": "lainattaisiin", "passive_neg": "ei lainattaisi"}, "imp": {"2s": "lainaa", "2p": "lainatkaa"}, "part": {"pres": {"active": "lainaava", "passive": "lainattava"}, "past": {"active": "lainannut", "passive": "lainattu"}, "agent": {"positive": "lainaama", "negative": "lainaamaton"}}, "inf": {"ine": "lainaamassa", "ela": "lainaamasta", "ill": "lainaamaan", "ade": "lainaamalla", "abe": "lainaamatta", "nom": "lainaaminen"}}}}, {"verb": "laajeta", "verb_data": {"pos": "2894", "freq": "0.003642", "forms": {"pres": {"1s": "laajenen", "1p": "laajenemme", "2s": "laajenet", "2p": "laajenette", "3s": "laajenee", "3p": "laajenevat", "passive_pos": "laajetaan", "passive_neg": "ei laajeta"}, "past": {"1s": "laajenin", "1p": "laajenimme", "2s": "laajenit", "2p": "laajenitte", "3s": "laajeni", "3p": "laajenivat", "passive_pos": "laajettiin", "passive_neg": "ei laajettu"}, "cond": {"1s": "laajenisin", "1p": "laajenisimme", "2s": "laajenisit", "2p": "laajenisitte", "3s": "laajenisi", "3p": "laajenisivat", "passive_pos": "laajettaisiin", "passive_neg": "ei laajettaisi"}, "imp": {"2s": "laajene", "2p": "laajetkaa"}, "part": {"pres": {"active": "laajeneva", "passive": "laajettava"}, "past": {"active": "laajennut", "passive": "laajettu"}, "agent": {"positive": "laajenema", "negative": "laajenematon"}}, "inf": {"ine": "laajenemassa", "ela": "laajenemasta", "ill": "laajenemaan", "ade": "laajenemalla", "abe": "laajenematta", "nom": "laajeneminen"}}}}, {"verb": "huolestuttaa", "verb_data": {"pos": "2896", "freq": "0.003641", "forms": {"pres": {"1s": "huolestutan", "1p": "huolestutamme", "2s": "huolestutat", "2p": "huolestutatte", "3s": "huolestuttaa", "3p": "huolestuttavat", "passive_pos": "huolestutetaan", "passive_neg": "ei huolestuteta"}, "past": {"1s": "huolestutin", "1p": "huolestutimme", "2s": "huolestutit", "2p": "huolestutitte", "3s": "huolestutti", "3p": "huolestuttivat", "passive_pos": "huolestutettiin", "passive_neg": "ei huolestutettu"}, "cond": {"1s": "huolestuttaisin", "1p": "huolestuttaisimme", "2s": "huolestuttaisit", "2p": "huolestuttaisitte", "3s": "huolestuttaisi", "3p": "huolestuttaisivat", "passive_pos": "huolestutettaisiin", "passive_neg": "ei huolestutettaisi"}, "imp": {"2s": "huolestuta", "2p": "huolestuttakaa"}, "part": {"pres": {"active": "huolestuttava", "passive": "huolestutettava"}, "past": {"active": "huolestuttanut", "passive": "huolestutettu"}, "agent": {"positive": "huolestuttama", "negative": "huolestuttamaton"}}, "inf": {"ine": "huolestuttamassa", "ela": "huolestuttamasta", "ill": "huolestuttamaan", "ade": "huolestuttamalla", "abe": "huolestuttamatta", "nom": "huolestuttaminen"}}}}, {"verb": "haavoittua", "verb_data": {"pos": "2910", "freq": "0.00362", "forms": {"pres": {"1s": "haavoitun", "1p": "haavoitumme", "2s": "haavoitut", "2p": "haavoitutte", "3s": "haavoittuu", "3p": "haavoittuvat", "passive_pos": "haavoitutaan", "passive_neg": "ei haavoituta"}, "past": {"1s": "haavoituin", "1p": "haavoituimme", "2s": "haavoituit", "2p": "haavoituitte", "3s": "haavoittui", "3p": "haavoittuivat", "passive_pos": "haavoituttiin", "passive_neg": "ei haavoituttu"}, "cond": {"1s": "haavoittuisin", "1p": "haavoittuisimme", "2s": "haavoittuisit", "2p": "haavoittuisitte", "3s": "haavoittuisi", "3p": "haavoittuisivat", "passive_pos": "haavoituttaisiin", "passive_neg": "ei haavoituttaisi"}, "imp": {"2s": "haavoitu", "2p": "haavoittukaa"}, "part": {"pres": {"active": "haavoittuva", "passive": "haavoituttava"}, "past": {"active": "haavoittunut", "passive": "haavoituttu"}, "agent": {"positive": "haavoittuma", "negative": "haavoittumaton"}}, "inf": {"ine": "haavoittumassa", "ela": "haavoittumasta", "ill": "haavoittumaan", "ade": "haavoittumalla", "abe": "haavoittumatta", "nom": "haavoittuminen"}}}}, {"verb": "kiihty\u00e4", "verb_data": {"pos": "2935", "freq": "0.003586", "forms": {"pres": {"1s": "kiihdyn", "1p": "kiihdymme", "2s": "kiihdyt", "2p": "kiihdytte", "3s": "kiihtyy", "3p": "kiihtyv\u00e4t", "passive_pos": "kiihdyt\u00e4\u00e4n", "passive_neg": "ei kiihdyt\u00e4"}, "past": {"1s": "kiihdyin", "1p": "kiihdyimme", "2s": "kiihdyit", "2p": "kiihdyitte", "3s": "kiihtyi", "3p": "kiihtyiv\u00e4t", "passive_pos": "kiihdyttiin", "passive_neg": "ei kiihdytty"}, "cond": {"1s": "kiihtyisin", "1p": "kiihtyisimme", "2s": "kiihtyisit", "2p": "kiihtyisitte", "3s": "kiihtyisi", "3p": "kiihtyisiv\u00e4t", "passive_pos": "kiihdytt\u00e4isiin", "passive_neg": "ei kiihdytt\u00e4isi"}, "imp": {"2s": "kiihdy", "2p": "kiihtyk\u00e4\u00e4"}, "part": {"pres": {"active": "kiihtyv\u00e4", "passive": "kiihdytt\u00e4v\u00e4"}, "past": {"active": "kiihtynyt", "passive": "kiihdytty"}, "agent": {"positive": "kiihtym\u00e4", "negative": "kiihtym\u00e4t\u00f6n"}}, "inf": {"ine": "kiihtym\u00e4ss\u00e4", "ela": "kiihtym\u00e4st\u00e4", "ill": "kiihtym\u00e4\u00e4n", "ade": "kiihtym\u00e4ll\u00e4", "abe": "kiihtym\u00e4tt\u00e4", "nom": "kiihtyminen"}}}}, {"verb": "opastaa", "verb_data": {"pos": "2944", "freq": "0.003569", "forms": {"pres": {"1s": "opastan", "1p": "opastamme", "2s": "opastat", "2p": "opastatte", "3s": "opastaa", "3p": "opastavat", "passive_pos": "opastetaan", "passive_neg": "ei opasteta"}, "past": {"1s": "opastin", "1p": "opastimme", "2s": "opastit", "2p": "opastitte", "3s": "opasti", "3p": "opastivat", "passive_pos": "opastettiin", "passive_neg": "ei opastettu"}, "cond": {"1s": "opastaisin", "1p": "opastaisimme", "2s": "opastaisit", "2p": "opastaisitte", "3s": "opastaisi", "3p": "opastaisivat", "passive_pos": "opastettaisiin", "passive_neg": "ei opastettaisi"}, "imp": {"2s": "opasta", "2p": "opastakaa"}, "part": {"pres": {"active": "opastava", "passive": "opastettava"}, "past": {"active": "opastanut", "passive": "opastettu"}, "agent": {"positive": "opastama", "negative": "opastamaton"}}, "inf": {"ine": "opastamassa", "ela": "opastamasta", "ill": "opastamaan", "ade": "opastamalla", "abe": "opastamatta", "nom": "opastaminen"}}}}, {"verb": "harmittaa", "verb_data": {"pos": "2946", "freq": "0.003564", "forms": {"pres": {"1s": "harmitan", "1p": "harmitamme", "2s": "harmitat", "2p": "harmitatte", "3s": "harmittaa", "3p": "harmittavat", "passive_pos": "harmitetaan", "passive_neg": "ei harmiteta"}, "past": {"1s": "harmitin", "1p": "harmitimme", "2s": "harmitit", "2p": "harmititte", "3s": "harmitti", "3p": "harmittivat", "passive_pos": "harmitettiin", "passive_neg": "ei harmitettu"}, "cond": {"1s": "harmittaisin", "1p": "harmittaisimme", "2s": "harmittaisit", "2p": "harmittaisitte", "3s": "harmittaisi", "3p": "harmittaisivat", "passive_pos": "harmitettaisiin", "passive_neg": "ei harmitettaisi"}, "imp": {"2s": "harmita", "2p": "harmittakaa"}, "part": {"pres": {"active": "harmittava", "passive": "harmitettava"}, "past": {"active": "harmittanut", "passive": "harmitettu"}, "agent": {"positive": "harmittama", "negative": "harmittamaton"}}, "inf": {"ine": "harmittamassa", "ela": "harmittamasta", "ill": "harmittamaan", "ade": "harmittamalla", "abe": "harmittamatta", "nom": "harmittaminen"}}}}, {"verb": "kirist\u00e4\u00e4", "verb_data": {"pos": "2951", "freq": "0.003557", "forms": {"pres": {"1s": "kirist\u00e4n", "1p": "kirist\u00e4mme", "2s": "kirist\u00e4t", "2p": "kirist\u00e4tte", "3s": "kirist\u00e4\u00e4", "3p": "kirist\u00e4v\u00e4t", "passive_pos": "kiristet\u00e4\u00e4n", "passive_neg": "ei kiristet\u00e4"}, "past": {"1s": "kiristin", "1p": "kiristimme", "2s": "kiristit", "2p": "kiristitte", "3s": "kiristi", "3p": "kiristiv\u00e4t", "passive_pos": "kiristettiin", "passive_neg": "ei kiristetty"}, "cond": {"1s": "kirist\u00e4isin", "1p": "kirist\u00e4isimme", "2s": "kirist\u00e4isit", "2p": "kirist\u00e4isitte", "3s": "kirist\u00e4isi", "3p": "kirist\u00e4isiv\u00e4t", "passive_pos": "kiristett\u00e4isiin", "passive_neg": "ei kiristett\u00e4isi"}, "imp": {"2s": "kirist\u00e4", "2p": "kirist\u00e4k\u00e4\u00e4"}, "part": {"pres": {"active": "kirist\u00e4v\u00e4", "passive": "kiristett\u00e4v\u00e4"}, "past": {"active": "kirist\u00e4nyt", "passive": "kiristetty"}, "agent": {"positive": "kirist\u00e4m\u00e4", "negative": "kirist\u00e4m\u00e4t\u00f6n"}}, "inf": {"ine": "kirist\u00e4m\u00e4ss\u00e4", "ela": "kirist\u00e4m\u00e4st\u00e4", "ill": "kirist\u00e4m\u00e4\u00e4n", "ade": "kirist\u00e4m\u00e4ll\u00e4", "abe": "kirist\u00e4m\u00e4tt\u00e4", "nom": "kirist\u00e4minen"}}}}, {"verb": "purra", "verb_data": {"pos": "2953", "freq": "0.003556", "forms": {"pres": {"1s": "kirist\u00e4n", "1p": "kirist\u00e4mme", "2s": "kirist\u00e4t", "2p": "kirist\u00e4tte", "3s": "kirist\u00e4\u00e4", "3p": "kirist\u00e4v\u00e4t", "passive_pos": "kiristet\u00e4\u00e4n", "passive_neg": "ei kiristet\u00e4"}, "past": {"1s": "kiristin", "1p": "kiristimme", "2s": "kiristit", "2p": "kiristitte", "3s": "kiristi", "3p": "kiristiv\u00e4t", "passive_pos": "kiristettiin", "passive_neg": "ei kiristetty"}, "cond": {"1s": "kirist\u00e4isin", "1p": "kirist\u00e4isimme", "2s": "kirist\u00e4isit", "2p": "kirist\u00e4isitte", "3s": "kirist\u00e4isi", "3p": "kirist\u00e4isiv\u00e4t", "passive_pos": "kiristett\u00e4isiin", "passive_neg": "ei kiristett\u00e4isi"}, "imp": {"2s": "kirist\u00e4", "2p": "kirist\u00e4k\u00e4\u00e4"}, "part": {"pres": {"active": "kirist\u00e4v\u00e4", "passive": "kiristett\u00e4v\u00e4"}, "past": {"active": "kirist\u00e4nyt", "passive": "kiristetty"}, "agent": {"positive": "kirist\u00e4m\u00e4", "negative": "kirist\u00e4m\u00e4t\u00f6n"}}, "inf": {"ine": "kirist\u00e4m\u00e4ss\u00e4", "ela": "kirist\u00e4m\u00e4st\u00e4", "ill": "kirist\u00e4m\u00e4\u00e4n", "ade": "kirist\u00e4m\u00e4ll\u00e4", "abe": "kirist\u00e4m\u00e4tt\u00e4", "nom": "kirist\u00e4minen"}}}}, {"verb": "edelt\u00e4\u00e4", "verb_data": {"pos": "2975", "freq": "0.003529", "forms": {"pres": {"1s": "edell\u00e4n", "1p": "edell\u00e4mme", "2s": "edell\u00e4t", "2p": "edell\u00e4tte", "3s": "edelt\u00e4\u00e4", "3p": "edelt\u00e4v\u00e4t", "passive_pos": "edellet\u00e4\u00e4n", "passive_neg": "ei edellet\u00e4"}, "past": {"1s": "edelsin", "1p": "edelsimme", "2s": "edelsit", "2p": "edelsitte", "3s": "edelsi", "3p": "edelsiv\u00e4t", "passive_pos": "edellettiin", "passive_neg": "ei edelletty"}, "cond": {"1s": "edelt\u00e4isin", "1p": "edelt\u00e4isimme", "2s": "edelt\u00e4isit", "2p": "edelt\u00e4isitte", "3s": "edelt\u00e4isi", "3p": "edelt\u00e4isiv\u00e4t", "passive_pos": "edellett\u00e4isiin", "passive_neg": "ei edellett\u00e4isi"}, "imp": {"2s": "edell\u00e4", "2p": "edelt\u00e4k\u00e4\u00e4"}, "part": {"pres": {"active": "edelt\u00e4v\u00e4", "passive": "edellett\u00e4v\u00e4"}, "past": {"active": "edelt\u00e4nyt", "passive": "edelletty"}, "agent": {"positive": "edelt\u00e4m\u00e4", "negative": "edelt\u00e4m\u00e4t\u00f6n"}}, "inf": {"ine": "edelt\u00e4m\u00e4ss\u00e4", "ela": "edelt\u00e4m\u00e4st\u00e4", "ill": "edelt\u00e4m\u00e4\u00e4n", "ade": "edelt\u00e4m\u00e4ll\u00e4", "abe": "edelt\u00e4m\u00e4tt\u00e4", "nom": "edelt\u00e4minen"}}}}, {"verb": "sataa", "verb_data": {"pos": "2976", "freq": "0.003529", "forms": {"pres": {"1s": "sadan", "1p": "sadamme", "2s": "sadat", "2p": "sadatte", "3s": "sataa", "3p": "satavat", "passive_pos": "sadetaan", "passive_neg": "ei sadeta"}, "past": {"1s": "sadoin", "1p": "sadoimme", "2s": "sadoit", "2p": "sadoitte", "3s": "satoi", "3p": "satoivat", "passive_pos": "sadettiin", "passive_neg": "ei sadettu"}, "cond": {"1s": "sataisin", "1p": "sataisimme", "2s": "sataisit", "2p": "sataisitte", "3s": "sataisi", "3p": "sataisivat", "passive_pos": "sadettaisiin", "passive_neg": "ei sadettaisi"}, "imp": {"2s": "sada", "2p": "satakaa"}, "part": {"pres": {"active": "satava", "passive": "sadettava"}, "past": {"active": "satanut", "passive": "sadettu"}, "agent": {"positive": "satama", "negative": "satamaton"}}, "inf": {"ine": "satamassa", "ela": "satamasta", "ill": "satamaan", "ade": "satamalla", "abe": "satamatta", "nom": "sataminen"}}}}, {"verb": "s\u00e4velt\u00e4\u00e4", "verb_data": {"pos": "2977", "freq": "0.003529", "forms": {"pres": {"1s": "s\u00e4vell\u00e4n", "1p": "s\u00e4vell\u00e4mme", "2s": "s\u00e4vell\u00e4t", "2p": "s\u00e4vell\u00e4tte", "3s": "s\u00e4velt\u00e4\u00e4", "3p": "s\u00e4velt\u00e4v\u00e4t", "passive_pos": "s\u00e4vellet\u00e4\u00e4n", "passive_neg": "ei s\u00e4vellet\u00e4"}, "past": {"1s": "s\u00e4velsin", "1p": "s\u00e4velsimme", "2s": "s\u00e4velsit", "2p": "s\u00e4velsitte", "3s": "s\u00e4velsi", "3p": "s\u00e4velsiv\u00e4t", "passive_pos": "s\u00e4vellettiin", "passive_neg": "ei s\u00e4velletty"}, "cond": {"1s": "s\u00e4velt\u00e4isin", "1p": "s\u00e4velt\u00e4isimme", "2s": "s\u00e4velt\u00e4isit", "2p": "s\u00e4velt\u00e4isitte", "3s": "s\u00e4velt\u00e4isi", "3p": "s\u00e4velt\u00e4isiv\u00e4t", "passive_pos": "s\u00e4vellett\u00e4isiin", "passive_neg": "ei s\u00e4vellett\u00e4isi"}, "imp": {"2s": "s\u00e4vell\u00e4", "2p": "s\u00e4velt\u00e4k\u00e4\u00e4"}, "part": {"pres": {"active": "s\u00e4velt\u00e4v\u00e4", "passive": "s\u00e4vellett\u00e4v\u00e4"}, "past": {"active": "s\u00e4velt\u00e4nyt", "passive": "s\u00e4velletty"}, "agent": {"positive": "s\u00e4velt\u00e4m\u00e4", "negative": "s\u00e4velt\u00e4m\u00e4t\u00f6n"}}, "inf": {"ine": "s\u00e4velt\u00e4m\u00e4ss\u00e4", "ela": "s\u00e4velt\u00e4m\u00e4st\u00e4", "ill": "s\u00e4velt\u00e4m\u00e4\u00e4n", "ade": "s\u00e4velt\u00e4m\u00e4ll\u00e4", "abe": "s\u00e4velt\u00e4m\u00e4tt\u00e4", "nom": "s\u00e4velt\u00e4minen"}}}}, {"verb": "tuhoutua", "verb_data": {"pos": "2981", "freq": "0.003518", "forms": {"pres": {"1s": "tuhoudun", "1p": "tuhoudumme", "2s": "tuhoudut", "2p": "tuhoudutte", "3s": "tuhoutuu", "3p": "tuhoutuvat", "passive_pos": "tuhoudutaan", "passive_neg": "ei tuhouduta"}, "past": {"1s": "tuhouduin", "1p": "tuhouduimme", "2s": "tuhouduit", "2p": "tuhouduitte", "3s": "tuhoutui", "3p": "tuhoutuivat", "passive_pos": "tuhouduttiin", "passive_neg": "ei tuhouduttu"}, "cond": {"1s": "tuhoutuisin", "1p": "tuhoutuisimme", "2s": "tuhoutuisit", "2p": "tuhoutuisitte", "3s": "tuhoutuisi", "3p": "tuhoutuisivat", "passive_pos": "tuhouduttaisiin", "passive_neg": "ei tuhouduttaisi"}, "imp": {"2s": "tuhoudu", "2p": "tuhoutukaa"}, "part": {"pres": {"active": "tuhoutuva", "passive": "tuhouduttava"}, "past": {"active": "tuhoutunut", "passive": "tuhouduttu"}, "agent": {"positive": "tuhoutuma", "negative": "tuhoutumaton"}}, "inf": {"ine": "tuhoutumassa", "ela": "tuhoutumasta", "ill": "tuhoutumaan", "ade": "tuhoutumalla", "abe": "tuhoutumatta", "nom": "tuhoutuminen"}}}}, {"verb": "innostaa", "verb_data": {"pos": "2983", "freq": "0.003517", "forms": {"pres": {"1s": "innostan", "1p": "innostamme", "2s": "innostat", "2p": "innostatte", "3s": "innostaa", "3p": "innostavat", "passive_pos": "innostetaan", "passive_neg": "ei innosteta"}, "past": {"1s": "innostin", "1p": "innostimme", "2s": "innostit", "2p": "innostitte", "3s": "innosti", "3p": "innostivat", "passive_pos": "innostettiin", "passive_neg": "ei innostettu"}, "cond": {"1s": "innostaisin", "1p": "innostaisimme", "2s": "innostaisit", "2p": "innostaisitte", "3s": "innostaisi", "3p": "innostaisivat", "passive_pos": "innostettaisiin", "passive_neg": "ei innostettaisi"}, "imp": {"2s": "innosta", "2p": "innostakaa"}, "part": {"pres": {"active": "innostava", "passive": "innostettava"}, "past": {"active": "innostanut", "passive": "innostettu"}, "agent": {"positive": "innostama", "negative": "innostamaton"}}, "inf": {"ine": "innostamassa", "ela": "innostamasta", "ill": "innostamaan", "ade": "innostamalla", "abe": "innostamatta", "nom": "innostaminen"}}}}, {"verb": "tuumia", "verb_data": {"pos": "2985", "freq": "0.003513", "forms": {"pres": {"1s": "tuumin", "1p": "tuumimme", "2s": "tuumit", "2p": "tuumitte", "3s": "tuumii", "3p": "tuumivat", "passive_pos": "tuumitaan", "passive_neg": "ei tuumita"}, "past": {"1s": "tuumin", "1p": "tuumimme", "2s": "tuumit", "2p": "tuumitte", "3s": "tuumi", "3p": "tuumivat", "passive_pos": "tuumittiin", "passive_neg": "ei tuumittu"}, "cond": {"1s": "tuumisin", "1p": "tuumisimme", "2s": "tuumisit", "2p": "tuumisitte", "3s": "tuumisi", "3p": "tuumisivat", "passive_pos": "tuumittaisiin", "passive_neg": "ei tuumittaisi"}, "imp": {"2s": "tuumi", "2p": "tuumikaa"}, "part": {"pres": {"active": "tuumiva", "passive": "tuumittava"}, "past": {"active": "tuuminut", "passive": "tuumittu"}, "agent": {"positive": "tuumima", "negative": "tuumimaton"}}, "inf": {"ine": "tuumimassa", "ela": "tuumimasta", "ill": "tuumimaan", "ade": "tuumimalla", "abe": "tuumimatta", "nom": "tuumiminen"}}}}, {"verb": "avustaa", "verb_data": {"pos": "2990", "freq": "0.003503", "forms": {"pres": {"1s": "avustan", "1p": "avustamme", "2s": "avustat", "2p": "avustatte", "3s": "avustaa", "3p": "avustavat", "passive_pos": "avustetaan", "passive_neg": "ei avusteta"}, "past": {"1s": "avustin", "1p": "avustimme", "2s": "avustit", "2p": "avustitte", "3s": "avusti", "3p": "avustivat", "passive_pos": "avustettiin", "passive_neg": "ei avustettu"}, "cond": {"1s": "avustaisin", "1p": "avustaisimme", "2s": "avustaisit", "2p": "avustaisitte", "3s": "avustaisi", "3p": "avustaisivat", "passive_pos": "avustettaisiin", "passive_neg": "ei avustettaisi"}, "imp": {"2s": "avusta", "2p": "avustakaa"}, "part": {"pres": {"active": "avustava", "passive": "avustettava"}, "past": {"active": "avustanut", "passive": "avustettu"}, "agent": {"positive": "avustama", "negative": "avustamaton"}}, "inf": {"ine": "avustamassa", "ela": "avustamasta", "ill": "avustamaan", "ade": "avustamalla", "abe": "avustamatta", "nom": "avustaminen"}}}}, {"verb": "toipua", "verb_data": {"pos": "2994", "freq": "0.003496", "forms": {"pres": {"1s": "toivun", "1p": "toivumme", "2s": "toivut", "2p": "toivutte", "3s": "toipuu", "3p": "toipuvat", "passive_pos": "toivutaan", "passive_neg": "ei toivuta"}, "past": {"1s": "toivuin", "1p": "toivuimme", "2s": "toivuit", "2p": "toivuitte", "3s": "toipui", "3p": "toipuivat", "passive_pos": "toivuttiin", "passive_neg": "ei toivuttu"}, "cond": {"1s": "toipuisin", "1p": "toipuisimme", "2s": "toipuisit", "2p": "toipuisitte", "3s": "toipuisi", "3p": "toipuisivat", "passive_pos": "toivuttaisiin", "passive_neg": "ei toivuttaisi"}, "imp": {"2s": "toivu", "2p": "toipukaa"}, "part": {"pres": {"active": "toipuva", "passive": "toivuttava"}, "past": {"active": "toipunut", "passive": "toivuttu"}, "agent": {"positive": "toipuma", "negative": "toipumaton"}}, "inf": {"ine": "toipumassa", "ela": "toipumasta", "ill": "toipumaan", "ade": "toipumalla", "abe": "toipumatta", "nom": "toipuminen"}}}}, {"verb": "hajota", "verb_data": {"pos": "2997", "freq": "0.003493", "forms": {"pres": {"1s": "hajoan", "1p": "hajoamme", "2s": "hajoat", "2p": "hajoatte", "3s": "hajoaa", "3p": "hajoavat", "passive_pos": "hajotaan", "passive_neg": "ei hajota"}, "past": {"1s": "hajosin", "1p": "hajosimme", "2s": "hajosit", "2p": "hajositte", "3s": "hajosi", "3p": "hajosivat", "passive_pos": "hajottiin", "passive_neg": "ei hajottu"}, "cond": {"1s": "hajoisin", "1p": "hajoisimme", "2s": "hajoisit", "2p": "hajoisitte", "3s": "hajoisi", "3p": "hajoisivat", "passive_pos": "hajottaisiin", "passive_neg": "ei hajottaisi"}, "imp": {"2s": "hajoa", "2p": "hajotkaa"}, "part": {"pres": {"active": "hajoava", "passive": "hajottava"}, "past": {"active": "hajonnut", "passive": "hajottu"}, "agent": {"positive": "hajoama", "negative": "hajoamaton"}}, "inf": {"ine": "hajoamassa", "ela": "hajoamasta", "ill": "hajoamaan", "ade": "hajoamalla", "abe": "hajoamatta", "nom": "hajoaminen"}}}}, {"verb": "opetella", "verb_data": {"pos": "3002", "freq": "0.003491", "forms": {"pres": {"1s": "opettelen", "1p": "opettelemme", "2s": "opettelet", "2p": "opettelette", "3s": "opettelee", "3p": "opettelevat", "passive_pos": "opetellaan", "passive_neg": "ei opetella"}, "past": {"1s": "opettelin", "1p": "opettelimme", "2s": "opettelit", "2p": "opettelitte", "3s": "opetteli", "3p": "opettelivat", "passive_pos": "opeteltiin", "passive_neg": "ei opeteltu"}, "cond": {"1s": "opettelisin", "1p": "opettelisimme", "2s": "opettelisit", "2p": "opettelisitte", "3s": "opettelisi", "3p": "opettelisivat", "passive_pos": "opeteltaisiin", "passive_neg": "ei opeteltaisi"}, "imp": {"2s": "opettele", "2p": "opetelkaa"}, "part": {"pres": {"active": "opetteleva", "passive": "opeteltava"}, "past": {"active": "opetellut", "passive": "opeteltu"}, "agent": {"positive": "opettelema", "negative": "opettelematon"}}, "inf": {"ine": "opettelemassa", "ela": "opettelemasta", "ill": "opettelemaan", "ade": "opettelemalla", "abe": "opettelematta", "nom": "opetteleminen"}}}}, {"verb": "kehitell\u00e4", "verb_data": {"pos": "3007", "freq": "0.003484", "forms": {"pres": {"1s": "kehittelen", "1p": "kehittelemme", "2s": "kehittelet", "2p": "kehittelette", "3s": "kehittelee", "3p": "kehittelev\u00e4t", "passive_pos": "kehitell\u00e4\u00e4n", "passive_neg": "ei kehitell\u00e4"}, "past": {"1s": "kehittelin", "1p": "kehittelimme", "2s": "kehittelit", "2p": "kehittelitte", "3s": "kehitteli", "3p": "kehitteliv\u00e4t", "passive_pos": "kehiteltiin", "passive_neg": "ei kehitelty"}, "cond": {"1s": "kehittelisin", "1p": "kehittelisimme", "2s": "kehittelisit", "2p": "kehittelisitte", "3s": "kehittelisi", "3p": "kehittelisiv\u00e4t", "passive_pos": "kehitelt\u00e4isiin", "passive_neg": "ei kehitelt\u00e4isi"}, "imp": {"2s": "kehittele", "2p": "kehitelk\u00e4\u00e4"}, "part": {"pres": {"active": "kehittelev\u00e4", "passive": "kehitelt\u00e4v\u00e4"}, "past": {"active": "kehitellyt", "passive": "kehitelty"}, "agent": {"positive": "kehittelem\u00e4", "negative": "kehittelem\u00e4t\u00f6n"}}, "inf": {"ine": "kehittelem\u00e4ss\u00e4", "ela": "kehittelem\u00e4st\u00e4", "ill": "kehittelem\u00e4\u00e4n", "ade": "kehittelem\u00e4ll\u00e4", "abe": "kehittelem\u00e4tt\u00e4", "nom": "kehitteleminen"}}}}, {"verb": "koitua", "verb_data": {"pos": "3012", "freq": "0.003478", "forms": {"pres": {"1s": "koidun", "1p": "koidumme", "2s": "koidut", "2p": "koidutte", "3s": "koituu", "3p": "koituvat", "passive_pos": "koidutaan", "passive_neg": "ei koiduta"}, "past": {"1s": "koiduin", "1p": "koiduimme", "2s": "koiduit", "2p": "koiduitte", "3s": "koitui", "3p": "koituivat", "passive_pos": "koiduttiin", "passive_neg": "ei koiduttu"}, "cond": {"1s": "koituisin", "1p": "koituisimme", "2s": "koituisit", "2p": "koituisitte", "3s": "koituisi", "3p": "koituisivat", "passive_pos": "koiduttaisiin", "passive_neg": "ei koiduttaisi"}, "imp": {"2s": "koidu", "2p": "koitukaa"}, "part": {"pres": {"active": "koituva", "passive": "koiduttava"}, "past": {"active": "koitunut", "passive": "koiduttu"}, "agent": {"positive": "koituma", "negative": "koitumaton"}}, "inf": {"ine": "koitumassa", "ela": "koitumasta", "ill": "koitumaan", "ade": "koitumalla", "abe": "koitumatta", "nom": "koituminen"}}}}, {"verb": "lahjoittaa", "verb_data": {"pos": "3014", "freq": "0.003476", "forms": {"pres": {"1s": "lahjoitan", "1p": "lahjoitamme", "2s": "lahjoitat", "2p": "lahjoitatte", "3s": "lahjoittaa", "3p": "lahjoittavat", "passive_pos": "lahjoitetaan", "passive_neg": "ei lahjoiteta"}, "past": {"1s": "lahjoitin", "1p": "lahjoitimme", "2s": "lahjoitit", "2p": "lahjoititte", "3s": "lahjoitti", "3p": "lahjoittivat", "passive_pos": "lahjoitettiin", "passive_neg": "ei lahjoitettu"}, "cond": {"1s": "lahjoittaisin", "1p": "lahjoittaisimme", "2s": "lahjoittaisit", "2p": "lahjoittaisitte", "3s": "lahjoittaisi", "3p": "lahjoittaisivat", "passive_pos": "lahjoitettaisiin", "passive_neg": "ei lahjoitettaisi"}, "imp": {"2s": "lahjoita", "2p": "lahjoittakaa"}, "part": {"pres": {"active": "lahjoittava", "passive": "lahjoitettava"}, "past": {"active": "lahjoittanut", "passive": "lahjoitettu"}, "agent": {"positive": "lahjoittama", "negative": "lahjoittamaton"}}, "inf": {"ine": "lahjoittamassa", "ela": "lahjoittamasta", "ill": "lahjoittamaan", "ade": "lahjoittamalla", "abe": "lahjoittamatta", "nom": "lahjoittaminen"}}}}, {"verb": "ihailla", "verb_data": {"pos": "3018", "freq": "0.003473", "forms": {"pres": {"1s": "ihailen", "1p": "ihailemme", "2s": "ihailet", "2p": "ihailette", "3s": "ihailee", "3p": "ihailevat", "passive_pos": "ihaillaan", "passive_neg": "ei ihailla"}, "past": {"1s": "ihailin", "1p": "ihailimme", "2s": "ihailit", "2p": "ihailitte", "3s": "ihaili", "3p": "ihailivat", "passive_pos": "ihailtiin", "passive_neg": "ei ihailtu"}, "cond": {"1s": "ihailisin", "1p": "ihailisimme", "2s": "ihailisit", "2p": "ihailisitte", "3s": "ihailisi", "3p": "ihailisivat", "passive_pos": "ihailtaisiin", "passive_neg": "ei ihailtaisi"}, "imp": {"2s": "ihaile", "2p": "ihailkaa"}, "part": {"pres": {"active": "ihaileva", "passive": "ihailtava"}, "past": {"active": "ihaillut", "passive": "ihailtu"}, "agent": {"positive": "ihailema", "negative": "ihailematon"}}, "inf": {"ine": "ihailemassa", "ela": "ihailemasta", "ill": "ihailemaan", "ade": "ihailemalla", "abe": "ihailematta", "nom": "ihaileminen"}}}}, {"verb": "lakkauttaa", "verb_data": {"pos": "3029", "freq": "0.003456", "forms": {"pres": {"1s": "lakkautan", "1p": "lakkautamme", "2s": "lakkautat", "2p": "lakkautatte", "3s": "lakkauttaa", "3p": "lakkauttavat", "passive_pos": "lakkautetaan", "passive_neg": "ei lakkauteta"}, "past": {"1s": "lakkautin", "1p": "lakkautimme", "2s": "lakkautit", "2p": "lakkautitte", "3s": "lakkautti", "3p": "lakkauttivat", "passive_pos": "lakkautettiin", "passive_neg": "ei lakkautettu"}, "cond": {"1s": "lakkauttaisin", "1p": "lakkauttaisimme", "2s": "lakkauttaisit", "2p": "lakkauttaisitte", "3s": "lakkauttaisi", "3p": "lakkauttaisivat", "passive_pos": "lakkautettaisiin", "passive_neg": "ei lakkautettaisi"}, "imp": {"2s": "lakkauta", "2p": "lakkauttakaa"}, "part": {"pres": {"active": "lakkauttava", "passive": "lakkautettava"}, "past": {"active": "lakkauttanut", "passive": "lakkautettu"}, "agent": {"positive": "lakkauttama", "negative": "lakkauttamaton"}}, "inf": {"ine": "lakkauttamassa", "ela": "lakkauttamasta", "ill": "lakkauttamaan", "ade": "lakkauttamalla", "abe": "lakkauttamatta", "nom": "lakkauttaminen"}}}}, {"verb": "rauhoittaa", "verb_data": {"pos": "3031", "freq": "0.003454", "forms": {"pres": {"1s": "rauhoitan", "1p": "rauhoitamme", "2s": "rauhoitat", "2p": "rauhoitatte", "3s": "rauhoittaa", "3p": "rauhoittavat", "passive_pos": "rauhoitetaan", "passive_neg": "ei rauhoiteta"}, "past": {"1s": "rauhoitin", "1p": "rauhoitimme", "2s": "rauhoitit", "2p": "rauhoititte", "3s": "rauhoitti", "3p": "rauhoittivat", "passive_pos": "rauhoitettiin", "passive_neg": "ei rauhoitettu"}, "cond": {"1s": "rauhoittaisin", "1p": "rauhoittaisimme", "2s": "rauhoittaisit", "2p": "rauhoittaisitte", "3s": "rauhoittaisi", "3p": "rauhoittaisivat", "passive_pos": "rauhoitettaisiin", "passive_neg": "ei rauhoitettaisi"}, "imp": {"2s": "rauhoita", "2p": "rauhoittakaa"}, "part": {"pres": {"active": "rauhoittava", "passive": "rauhoitettava"}, "past": {"active": "rauhoittanut", "passive": "rauhoitettu"}, "agent": {"positive": "rauhoittama", "negative": "rauhoittamaton"}}, "inf": {"ine": "rauhoittamassa", "ela": "rauhoittamasta", "ill": "rauhoittamaan", "ade": "rauhoittamalla", "abe": "rauhoittamatta", "nom": "rauhoittaminen"}}}}, {"verb": "lausua", "verb_data": {"pos": "3053", "freq": "0.003411", "forms": {"pres": {"1s": "lausun", "1p": "lausumme", "2s": "lausut", "2p": "lausutte", "3s": "lausuu", "3p": "lausuvat", "passive_pos": "lausutaan", "passive_neg": "ei lausuta"}, "past": {"1s": "lausuin", "1p": "lausuimme", "2s": "lausuit", "2p": "lausuitte", "3s": "lausui", "3p": "lausuivat", "passive_pos": "lausuttiin", "passive_neg": "ei lausuttu"}, "cond": {"1s": "lausuisin", "1p": "lausuisimme", "2s": "lausuisit", "2p": "lausuisitte", "3s": "lausuisi", "3p": "lausuisivat", "passive_pos": "lausuttaisiin", "passive_neg": "ei lausuttaisi"}, "imp": {"2s": "lausu", "2p": "lausukaa"}, "part": {"pres": {"active": "lausuva", "passive": "lausuttava"}, "past": {"active": "lausunut", "passive": "lausuttu"}, "agent": {"positive": "lausuma", "negative": "lausumaton"}}, "inf": {"ine": "lausumassa", "ela": "lausumasta", "ill": "lausumaan", "ade": "lausumalla", "abe": "lausumatta", "nom": "lausuminen"}}}}, {"verb": "kohdella", "verb_data": {"pos": "3059", "freq": "0.003405", "forms": {"pres": {"1s": "kohtelen", "1p": "kohtelemme", "2s": "kohtelet", "2p": "kohtelette", "3s": "kohtelee", "3p": "kohtelevat", "passive_pos": "kohdellaan", "passive_neg": "ei kohdella"}, "past": {"1s": "kohtelin", "1p": "kohtelimme", "2s": "kohtelit", "2p": "kohtelitte", "3s": "kohteli", "3p": "kohtelivat", "passive_pos": "kohdeltiin", "passive_neg": "ei kohdeltu"}, "cond": {"1s": "kohtelisin", "1p": "kohtelisimme", "2s": "kohtelisit", "2p": "kohtelisitte", "3s": "kohtelisi", "3p": "kohtelisivat", "passive_pos": "kohdeltaisiin", "passive_neg": "ei kohdeltaisi"}, "imp": {"2s": "kohtele", "2p": "kohdelkaa"}, "part": {"pres": {"active": "kohteleva", "passive": "kohdeltava"}, "past": {"active": "kohdellut", "passive": "kohdeltu"}, "agent": {"positive": "kohtelema", "negative": "kohtelematon"}}, "inf": {"ine": "kohtelemassa", "ela": "kohtelemasta", "ill": "kohtelemaan", "ade": "kohtelemalla", "abe": "kohtelematta", "nom": "kohteleminen"}}}}, {"verb": "puhdistaa", "verb_data": {"pos": "3066", "freq": "0.003396", "forms": {"pres": {"1s": "puhdistan", "1p": "puhdistamme", "2s": "puhdistat", "2p": "puhdistatte", "3s": "puhdistaa", "3p": "puhdistavat", "passive_pos": "puhdistetaan", "passive_neg": "ei puhdisteta"}, "past": {"1s": "puhdistin", "1p": "puhdistimme", "2s": "puhdistit", "2p": "puhdistitte", "3s": "puhdisti", "3p": "puhdistivat", "passive_pos": "puhdistettiin", "passive_neg": "ei puhdistettu"}, "cond": {"1s": "puhdistaisin", "1p": "puhdistaisimme", "2s": "puhdistaisit", "2p": "puhdistaisitte", "3s": "puhdistaisi", "3p": "puhdistaisivat", "passive_pos": "puhdistettaisiin", "passive_neg": "ei puhdistettaisi"}, "imp": {"2s": "puhdista", "2p": "puhdistakaa"}, "part": {"pres": {"active": "puhdistava", "passive": "puhdistettava"}, "past": {"active": "puhdistanut", "passive": "puhdistettu"}, "agent": {"positive": "puhdistama", "negative": "puhdistamaton"}}, "inf": {"ine": "puhdistamassa", "ela": "puhdistamasta", "ill": "puhdistamaan", "ade": "puhdistamalla", "abe": "puhdistamatta", "nom": "puhdistaminen"}}}}, {"verb": "korostua", "verb_data": {"pos": "3068", "freq": "0.003393", "forms": {"pres": {"1s": "korostun", "1p": "korostumme", "2s": "korostut", "2p": "korostutte", "3s": "korostuu", "3p": "korostuvat", "passive_pos": "korostutaan", "passive_neg": "ei korostuta"}, "past": {"1s": "korostuin", "1p": "korostuimme", "2s": "korostuit", "2p": "korostuitte", "3s": "korostui", "3p": "korostuivat", "passive_pos": "korostuttiin", "passive_neg": "ei korostuttu"}, "cond": {"1s": "korostuisin", "1p": "korostuisimme", "2s": "korostuisit", "2p": "korostuisitte", "3s": "korostuisi", "3p": "korostuisivat", "passive_pos": "korostuttaisiin", "passive_neg": "ei korostuttaisi"}, "imp": {"2s": "korostu", "2p": "korostukaa"}, "part": {"pres": {"active": "korostuva", "passive": "korostuttava"}, "past": {"active": "korostunut", "passive": "korostuttu"}, "agent": {"positive": "korostuma", "negative": "korostumaton"}}, "inf": {"ine": "korostumassa", "ela": "korostumasta", "ill": "korostumaan", "ade": "korostumalla", "abe": "korostumatta", "nom": "korostuminen"}}}}, {"verb": "kiehtoa", "verb_data": {"pos": "3071", "freq": "0.003388", "forms": {"pres": {"1s": "kiehdon", "1p": "kiehdomme", "2s": "kiehdot", "2p": "kiehdotte", "3s": "kiehtoo", "3p": "kiehtovat", "passive_pos": "kiehdotaan", "passive_neg": "ei kiehdota"}, "past": {"1s": "kiehdoin", "1p": "kiehdoimme", "2s": "kiehdoit", "2p": "kiehdoitte", "3s": "kiehtoi", "3p": "kiehtoivat", "passive_pos": "kiehdottiin", "passive_neg": "ei kiehdottu"}, "cond": {"1s": "kiehtoisin", "1p": "kiehtoisimme", "2s": "kiehtoisit", "2p": "kiehtoisitte", "3s": "kiehtoisi", "3p": "kiehtoisivat", "passive_pos": "kiehdottaisiin", "passive_neg": "ei kiehdottaisi"}, "imp": {"2s": "kiehdo", "2p": "kiehtokaa"}, "part": {"pres": {"active": "kiehtova", "passive": "kiehdottava"}, "past": {"active": "kiehtonut", "passive": "kiehdottu"}, "agent": {"positive": "kiehtoma", "negative": "kiehtomaton"}}, "inf": {"ine": "kiehtomassa", "ela": "kiehtomasta", "ill": "kiehtomaan", "ade": "kiehtomalla", "abe": "kiehtomatta", "nom": "kiehtominen"}}}}, {"verb": "soveltua", "verb_data": {"pos": "3075", "freq": "0.003386", "forms": {"pres": {"1s": "sovellun", "1p": "sovellumme", "2s": "sovellut", "2p": "sovellutte", "3s": "soveltuu", "3p": "soveltuvat", "passive_pos": "sovellutaan", "passive_neg": "ei sovelluta"}, "past": {"1s": "sovelluin", "1p": "sovelluimme", "2s": "sovelluit", "2p": "sovelluitte", "3s": "soveltui", "3p": "soveltuivat", "passive_pos": "sovelluttiin", "passive_neg": "ei sovelluttu"}, "cond": {"1s": "soveltuisin", "1p": "soveltuisimme", "2s": "soveltuisit", "2p": "soveltuisitte", "3s": "soveltuisi", "3p": "soveltuisivat", "passive_pos": "sovelluttaisiin", "passive_neg": "ei sovelluttaisi"}, "imp": {"2s": "sovellu", "2p": "soveltukaa"}, "part": {"pres": {"active": "soveltuva", "passive": "sovelluttava"}, "past": {"active": "soveltunut", "passive": "sovelluttu"}, "agent": {"positive": "soveltuma", "negative": "soveltumaton"}}, "inf": {"ine": "soveltumassa", "ela": "soveltumasta", "ill": "soveltumaan", "ade": "soveltumalla", "abe": "soveltumatta", "nom": "soveltuminen"}}}}, {"verb": "turvautua", "verb_data": {"pos": "3081", "freq": "0.003381", "forms": {"pres": {"1s": "turvaudun", "1p": "turvaudumme", "2s": "turvaudut", "2p": "turvaudutte", "3s": "turvautuu", "3p": "turvautuvat", "passive_pos": "turvaudutaan", "passive_neg": "ei turvauduta"}, "past": {"1s": "turvauduin", "1p": "turvauduimme", "2s": "turvauduit", "2p": "turvauduitte", "3s": "turvautui", "3p": "turvautuivat", "passive_pos": "turvauduttiin", "passive_neg": "ei turvauduttu"}, "cond": {"1s": "turvautuisin", "1p": "turvautuisimme", "2s": "turvautuisit", "2p": "turvautuisitte", "3s": "turvautuisi", "3p": "turvautuisivat", "passive_pos": "turvauduttaisiin", "passive_neg": "ei turvauduttaisi"}, "imp": {"2s": "turvaudu", "2p": "turvautukaa"}, "part": {"pres": {"active": "turvautuva", "passive": "turvauduttava"}, "past": {"active": "turvautunut", "passive": "turvauduttu"}, "agent": {"positive": "turvautuma", "negative": "turvautumaton"}}, "inf": {"ine": "turvautumassa", "ela": "turvautumasta", "ill": "turvautumaan", "ade": "turvautumalla", "abe": "turvautumatta", "nom": "turvautuminen"}}}}, {"verb": "tarkkailla", "verb_data": {"pos": "3089", "freq": "0.003367", "forms": {"pres": {"1s": "tarkkailen", "1p": "tarkkailemme", "2s": "tarkkailet", "2p": "tarkkailette", "3s": "tarkkailee", "3p": "tarkkailevat", "passive_pos": "tarkkaillaan", "passive_neg": "ei tarkkailla"}, "past": {"1s": "tarkkailin", "1p": "tarkkailimme", "2s": "tarkkailit", "2p": "tarkkailitte", "3s": "tarkkaili", "3p": "tarkkailivat", "passive_pos": "tarkkailtiin", "passive_neg": "ei tarkkailtu"}, "cond": {"1s": "tarkkailisin", "1p": "tarkkailisimme", "2s": "tarkkailisit", "2p": "tarkkailisitte", "3s": "tarkkailisi", "3p": "tarkkailisivat", "passive_pos": "tarkkailtaisiin", "passive_neg": "ei tarkkailtaisi"}, "imp": {"2s": "tarkkaile", "2p": "tarkkailkaa"}, "part": {"pres": {"active": "tarkkaileva", "passive": "tarkkailtava"}, "past": {"active": "tarkkaillut", "passive": "tarkkailtu"}, "agent": {"positive": "tarkkailema", "negative": "tarkkailematon"}}, "inf": {"ine": "tarkkailemassa", "ela": "tarkkailemasta", "ill": "tarkkailemaan", "ade": "tarkkailemalla", "abe": "tarkkailematta", "nom": "tarkkaileminen"}}}}, {"verb": "perehty\u00e4", "verb_data": {"pos": "3090", "freq": "0.003365", "forms": {"pres": {"1s": "perehdyn", "1p": "perehdymme", "2s": "perehdyt", "2p": "perehdytte", "3s": "perehtyy", "3p": "perehtyv\u00e4t", "passive_pos": "perehdyt\u00e4\u00e4n", "passive_neg": "ei perehdyt\u00e4"}, "past": {"1s": "perehdyin", "1p": "perehdyimme", "2s": "perehdyit", "2p": "perehdyitte", "3s": "perehtyi", "3p": "perehtyiv\u00e4t", "passive_pos": "perehdyttiin", "passive_neg": "ei perehdytty"}, "cond": {"1s": "perehtyisin", "1p": "perehtyisimme", "2s": "perehtyisit", "2p": "perehtyisitte", "3s": "perehtyisi", "3p": "perehtyisiv\u00e4t", "passive_pos": "perehdytt\u00e4isiin", "passive_neg": "ei perehdytt\u00e4isi"}, "imp": {"2s": "perehdy", "2p": "perehtyk\u00e4\u00e4"}, "part": {"pres": {"active": "perehtyv\u00e4", "passive": "perehdytt\u00e4v\u00e4"}, "past": {"active": "perehtynyt", "passive": "perehdytty"}, "agent": {"positive": "perehtym\u00e4", "negative": "perehtym\u00e4t\u00f6n"}}, "inf": {"ine": "perehtym\u00e4ss\u00e4", "ela": "perehtym\u00e4st\u00e4", "ill": "perehtym\u00e4\u00e4n", "ade": "perehtym\u00e4ll\u00e4", "abe": "perehtym\u00e4tt\u00e4", "nom": "perehtyminen"}}}}, {"verb": "kiistell\u00e4", "verb_data": {"pos": "3094", "freq": "0.003352", "forms": {"pres": {"1s": "kiistelen", "1p": "kiistelemme", "2s": "kiistelet", "2p": "kiistelette", "3s": "kiistelee", "3p": "kiistelev\u00e4t", "passive_pos": "kiistell\u00e4\u00e4n", "passive_neg": "ei kiistell\u00e4"}, "past": {"1s": "kiistelin", "1p": "kiistelimme", "2s": "kiistelit", "2p": "kiistelitte", "3s": "kiisteli", "3p": "kiisteliv\u00e4t", "passive_pos": "kiisteltiin", "passive_neg": "ei kiistelty"}, "cond": {"1s": "kiistelisin", "1p": "kiistelisimme", "2s": "kiistelisit", "2p": "kiistelisitte", "3s": "kiistelisi", "3p": "kiistelisiv\u00e4t", "passive_pos": "kiistelt\u00e4isiin", "passive_neg": "ei kiistelt\u00e4isi"}, "imp": {"2s": "kiistele", "2p": "kiistelk\u00e4\u00e4"}, "part": {"pres": {"active": "kiistelev\u00e4", "passive": "kiistelt\u00e4v\u00e4"}, "past": {"active": "kiistellyt", "passive": "kiistelty"}, "agent": {"positive": "kiistelem\u00e4", "negative": "kiistelem\u00e4t\u00f6n"}}, "inf": {"ine": "kiistelem\u00e4ss\u00e4", "ela": "kiistelem\u00e4st\u00e4", "ill": "kiistelem\u00e4\u00e4n", "ade": "kiistelem\u00e4ll\u00e4", "abe": "kiistelem\u00e4tt\u00e4", "nom": "kiisteleminen"}}}}, {"verb": "pukeutua", "verb_data": {"pos": "3095", "freq": "0.003352", "forms": {"pres": {"1s": "pukeudun", "1p": "pukeudumme", "2s": "pukeudut", "2p": "pukeudutte", "3s": "pukeutuu", "3p": "pukeutuvat", "passive_pos": "pukeudutaan", "passive_neg": "ei pukeuduta"}, "past": {"1s": "pukeuduin", "1p": "pukeuduimme", "2s": "pukeuduit", "2p": "pukeuduitte", "3s": "pukeutui", "3p": "pukeutuivat", "passive_pos": "pukeuduttiin", "passive_neg": "ei pukeuduttu"}, "cond": {"1s": "pukeutuisin", "1p": "pukeutuisimme", "2s": "pukeutuisit", "2p": "pukeutuisitte", "3s": "pukeutuisi", "3p": "pukeutuisivat", "passive_pos": "pukeuduttaisiin", "passive_neg": "ei pukeuduttaisi"}, "imp": {"2s": "pukeudu", "2p": "pukeutukaa"}, "part": {"pres": {"active": "pukeutuva", "passive": "pukeuduttava"}, "past": {"active": "pukeutunut", "passive": "pukeuduttu"}, "agent": {"positive": "pukeutuma", "negative": "pukeutumaton"}}, "inf": {"ine": "pukeutumassa", "ela": "pukeutumasta", "ill": "pukeutumaan", "ade": "pukeutumalla", "abe": "pukeutumatta", "nom": "pukeutuminen"}}}}, {"verb": "heiket\u00e4", "verb_data": {"pos": "3100", "freq": "0.003342", "forms": {"pres": {"1s": "heikkenen", "1p": "heikkenemme", "2s": "heikkenet", "2p": "heikkenette", "3s": "heikkenee", "3p": "heikkenev\u00e4t", "passive_pos": "heiket\u00e4\u00e4n", "passive_neg": "ei heiket\u00e4"}, "past": {"1s": "heikkenin", "1p": "heikkenimme", "2s": "heikkenit", "2p": "heikkenitte", "3s": "heikkeni", "3p": "heikkeniv\u00e4t", "passive_pos": "heikettiin", "passive_neg": "ei heiketty"}, "cond": {"1s": "heikkenisin", "1p": "heikkenisimme", "2s": "heikkenisit", "2p": "heikkenisitte", "3s": "heikkenisi", "3p": "heikkenisiv\u00e4t", "passive_pos": "heikett\u00e4isiin", "passive_neg": "ei heikett\u00e4isi"}, "imp": {"2s": "heikkene", "2p": "heiketk\u00e4\u00e4"}, "part": {"pres": {"active": "heikkenev\u00e4", "passive": "heikett\u00e4v\u00e4"}, "past": {"active": "heikennyt", "passive": "heiketty"}, "agent": {"positive": "heikkenem\u00e4", "negative": "heikkenem\u00e4t\u00f6n"}}, "inf": {"ine": "heikkenem\u00e4ss\u00e4", "ela": "heikkenem\u00e4st\u00e4", "ill": "heikkenem\u00e4\u00e4n", "ade": "heikkenem\u00e4ll\u00e4", "abe": "heikkenem\u00e4tt\u00e4", "nom": "heikkeneminen"}}}}, {"verb": "veny\u00e4", "verb_data": {"pos": "3105", "freq": "0.003337", "forms": {"pres": {"1s": "venyn", "1p": "venymme", "2s": "venyt", "2p": "venytte", "3s": "venyy", "3p": "venyv\u00e4t", "passive_pos": "venyt\u00e4\u00e4n", "passive_neg": "ei venyt\u00e4"}, "past": {"1s": "venyin", "1p": "venyimme", "2s": "venyit", "2p": "venyitte", "3s": "venyi", "3p": "venyiv\u00e4t", "passive_pos": "venyttiin", "passive_neg": "ei venytty"}, "cond": {"1s": "venyisin", "1p": "venyisimme", "2s": "venyisit", "2p": "venyisitte", "3s": "venyisi", "3p": "venyisiv\u00e4t", "passive_pos": "venytt\u00e4isiin", "passive_neg": "ei venytt\u00e4isi"}, "imp": {"2s": "veny", "2p": "venyk\u00e4\u00e4"}, "part": {"pres": {"active": "venyv\u00e4", "passive": "venytt\u00e4v\u00e4"}, "past": {"active": "venynyt", "passive": "venytty"}, "agent": {"positive": "venym\u00e4", "negative": "venym\u00e4t\u00f6n"}}, "inf": {"ine": "venym\u00e4ss\u00e4", "ela": "venym\u00e4st\u00e4", "ill": "venym\u00e4\u00e4n", "ade": "venym\u00e4ll\u00e4", "abe": "venym\u00e4tt\u00e4", "nom": "venyminen"}}}}, {"verb": "v\u00e4sy\u00e4", "verb_data": {"pos": "3115", "freq": "0.003325", "forms": {"pres": {"1s": "v\u00e4syn", "1p": "v\u00e4symme", "2s": "v\u00e4syt", "2p": "v\u00e4sytte", "3s": "v\u00e4syy", "3p": "v\u00e4syv\u00e4t", "passive_pos": "v\u00e4syt\u00e4\u00e4n", "passive_neg": "ei v\u00e4syt\u00e4"}, "past": {"1s": "v\u00e4syin", "1p": "v\u00e4syimme", "2s": "v\u00e4syit", "2p": "v\u00e4syitte", "3s": "v\u00e4syi", "3p": "v\u00e4syiv\u00e4t", "passive_pos": "v\u00e4syttiin", "passive_neg": "ei v\u00e4sytty"}, "cond": {"1s": "v\u00e4syisin", "1p": "v\u00e4syisimme", "2s": "v\u00e4syisit", "2p": "v\u00e4syisitte", "3s": "v\u00e4syisi", "3p": "v\u00e4syisiv\u00e4t", "passive_pos": "v\u00e4sytt\u00e4isiin", "passive_neg": "ei v\u00e4sytt\u00e4isi"}, "imp": {"2s": "v\u00e4sy", "2p": "v\u00e4syk\u00e4\u00e4"}, "part": {"pres": {"active": "v\u00e4syv\u00e4", "passive": "v\u00e4sytt\u00e4v\u00e4"}, "past": {"active": "v\u00e4synyt", "passive": "v\u00e4sytty"}, "agent": {"positive": "v\u00e4sym\u00e4", "negative": "v\u00e4sym\u00e4t\u00f6n"}}, "inf": {"ine": "v\u00e4sym\u00e4ss\u00e4", "ela": "v\u00e4sym\u00e4st\u00e4", "ill": "v\u00e4sym\u00e4\u00e4n", "ade": "v\u00e4sym\u00e4ll\u00e4", "abe": "v\u00e4sym\u00e4tt\u00e4", "nom": "v\u00e4syminen"}}}}, {"verb": "reagoida", "verb_data": {"pos": "3155", "freq": "0.003284", "forms": {"pres": {"1s": "reagoin", "1p": "reagoimme", "2s": "reagoit", "2p": "reagoitte", "3s": "reagoi", "3p": "reagoivat", "passive_pos": "reagoidaan", "passive_neg": "ei reagoida"}, "past": {"1s": "reagoin", "1p": "reagoimme", "2s": "reagoit", "2p": "reagoitte", "3s": "reagoi", "3p": "reagoivat", "passive_pos": "reagoitiin", "passive_neg": "ei reagoitu"}, "cond": {"1s": "reagoisin", "1p": "reagoisimme", "2s": "reagoisit", "2p": "reagoisitte", "3s": "reagoisi", "3p": "reagoisivat", "passive_pos": "reagoitaisiin", "passive_neg": "ei reagoitaisi"}, "imp": {"2s": "reagoi", "2p": "reagoikaa"}, "part": {"pres": {"active": "reagoiva", "passive": "reagoitava"}, "past": {"active": "reagoinut", "passive": "reagoitu"}, "agent": {"positive": "reagoima", "negative": "reagoimaton"}}, "inf": {"ine": "reagoimassa", "ela": "reagoimasta", "ill": "reagoimaan", "ade": "reagoimalla", "abe": "reagoimatta", "nom": "reagoiminen"}}}}, {"verb": "istuttaa", "verb_data": {"pos": "3160", "freq": "0.003277", "forms": {"pres": {"1s": "istutan", "1p": "istutamme", "2s": "istutat", "2p": "istutatte", "3s": "istuttaa", "3p": "istuttavat", "passive_pos": "istutetaan", "passive_neg": "ei istuteta"}, "past": {"1s": "istutin", "1p": "istutimme", "2s": "istutit", "2p": "istutitte", "3s": "istutti", "3p": "istuttivat", "passive_pos": "istutettiin", "passive_neg": "ei istutettu"}, "cond": {"1s": "istuttaisin", "1p": "istuttaisimme", "2s": "istuttaisit", "2p": "istuttaisitte", "3s": "istuttaisi", "3p": "istuttaisivat", "passive_pos": "istutettaisiin", "passive_neg": "ei istutettaisi"}, "imp": {"2s": "istuta", "2p": "istuttakaa"}, "part": {"pres": {"active": "istuttava", "passive": "istutettava"}, "past": {"active": "istuttanut", "passive": "istutettu"}, "agent": {"positive": "istuttama", "negative": "istuttamaton"}}, "inf": {"ine": "istuttamassa", "ela": "istuttamasta", "ill": "istuttamaan", "ade": "istuttamalla", "abe": "istuttamatta", "nom": "istuttaminen"}}}}, {"verb": "ik\u00e4\u00e4nty\u00e4", "verb_data": {"pos": "3184", "freq": "0.003248", "forms": {"pres": {"1s": "ik\u00e4\u00e4nnyn", "1p": "ik\u00e4\u00e4nnymme", "2s": "ik\u00e4\u00e4nnyt", "2p": "ik\u00e4\u00e4nnytte", "3s": "ik\u00e4\u00e4ntyy", "3p": "ik\u00e4\u00e4ntyv\u00e4t", "passive_pos": "ik\u00e4\u00e4nnyt\u00e4\u00e4n", "passive_neg": "ei ik\u00e4\u00e4nnyt\u00e4"}, "past": {"1s": "ik\u00e4\u00e4nnyin", "1p": "ik\u00e4\u00e4nnyimme", "2s": "ik\u00e4\u00e4nnyit", "2p": "ik\u00e4\u00e4nnyitte", "3s": "ik\u00e4\u00e4ntyi", "3p": "ik\u00e4\u00e4ntyiv\u00e4t", "passive_pos": "ik\u00e4\u00e4nnyttiin", "passive_neg": "ei ik\u00e4\u00e4nnytty"}, "cond": {"1s": "ik\u00e4\u00e4ntyisin", "1p": "ik\u00e4\u00e4ntyisimme", "2s": "ik\u00e4\u00e4ntyisit", "2p": "ik\u00e4\u00e4ntyisitte", "3s": "ik\u00e4\u00e4ntyisi", "3p": "ik\u00e4\u00e4ntyisiv\u00e4t", "passive_pos": "ik\u00e4\u00e4nnytt\u00e4isiin", "passive_neg": "ei ik\u00e4\u00e4nnytt\u00e4isi"}, "imp": {"2s": "ik\u00e4\u00e4nny", "2p": "ik\u00e4\u00e4ntyk\u00e4\u00e4"}, "part": {"pres": {"active": "ik\u00e4\u00e4ntyv\u00e4", "passive": "ik\u00e4\u00e4nnytt\u00e4v\u00e4"}, "past": {"active": "ik\u00e4\u00e4ntynyt", "passive": "ik\u00e4\u00e4nnytty"}, "agent": {"positive": "ik\u00e4\u00e4ntym\u00e4", "negative": "ik\u00e4\u00e4ntym\u00e4t\u00f6n"}}, "inf": {"ine": "ik\u00e4\u00e4ntym\u00e4ss\u00e4", "ela": "ik\u00e4\u00e4ntym\u00e4st\u00e4", "ill": "ik\u00e4\u00e4ntym\u00e4\u00e4n", "ade": "ik\u00e4\u00e4ntym\u00e4ll\u00e4", "abe": "ik\u00e4\u00e4ntym\u00e4tt\u00e4", "nom": "ik\u00e4\u00e4ntyminen"}}}}, {"verb": "repi\u00e4", "verb_data": {"pos": "3191", "freq": "0.003245", "forms": {"pres": {"1s": "revin", "1p": "revimme", "2s": "revit", "2p": "revitte", "3s": "repii", "3p": "repiv\u00e4t", "passive_pos": "revit\u00e4\u00e4n", "passive_neg": "ei revit\u00e4"}, "past": {"1s": "revin", "1p": "revimme", "2s": "revit", "2p": "revitte", "3s": "repi", "3p": "repiv\u00e4t", "passive_pos": "revittiin", "passive_neg": "ei revitty"}, "cond": {"1s": "repisin", "1p": "repisimme", "2s": "repisit", "2p": "repisitte", "3s": "repisi", "3p": "repisiv\u00e4t", "passive_pos": "revitt\u00e4isiin", "passive_neg": "ei revitt\u00e4isi"}, "imp": {"2s": "revi", "2p": "repik\u00e4\u00e4"}, "part": {"pres": {"active": "repiv\u00e4", "passive": "revitt\u00e4v\u00e4"}, "past": {"active": "repinyt", "passive": "revitty"}, "agent": {"positive": "repim\u00e4", "negative": "repim\u00e4t\u00f6n"}}, "inf": {"ine": "repim\u00e4ss\u00e4", "ela": "repim\u00e4st\u00e4", "ill": "repim\u00e4\u00e4n", "ade": "repim\u00e4ll\u00e4", "abe": "repim\u00e4tt\u00e4", "nom": "repiminen"}}}}, {"verb": "virrata", "verb_data": {"pos": "3193", "freq": "0.003245", "forms": {"pres": {"1s": "virtaan", "1p": "virtaamme", "2s": "virtaat", "2p": "virtaatte", "3s": "virtaa", "3p": "virtaavat", "passive_pos": "virrataan", "passive_neg": "ei virrata"}, "past": {"1s": "virtasin", "1p": "virtasimme", "2s": "virtasit", "2p": "virtasitte", "3s": "virtasi", "3p": "virtasivat", "passive_pos": "virrattiin", "passive_neg": "ei virrattu"}, "cond": {"1s": "virtaisin", "1p": "virtaisimme", "2s": "virtaisit", "2p": "virtaisitte", "3s": "virtaisi", "3p": "virtaisivat", "passive_pos": "virrattaisiin", "passive_neg": "ei virrattaisi"}, "imp": {"2s": "virtaa", "2p": "virratkaa"}, "part": {"pres": {"active": "virtaava", "passive": "virrattava"}, "past": {"active": "virrannut", "passive": "virrattu"}, "agent": {"positive": "virtaama", "negative": "virtaamaton"}}, "inf": {"ine": "virtaamassa", "ela": "virtaamasta", "ill": "virtaamaan", "ade": "virtaamalla", "abe": "virtaamatta", "nom": "virtaaminen"}}}}, {"verb": "v\u00e4ltty\u00e4", "verb_data": {"pos": "3199", "freq": "0.00324", "forms": {"pres": {"1s": "v\u00e4ltyn", "1p": "v\u00e4ltymme", "2s": "v\u00e4ltyt", "2p": "v\u00e4ltytte", "3s": "v\u00e4lttyy", "3p": "v\u00e4lttyv\u00e4t", "passive_pos": "v\u00e4ltyt\u00e4\u00e4n", "passive_neg": "ei v\u00e4ltyt\u00e4"}, "past": {"1s": "v\u00e4ltyin", "1p": "v\u00e4ltyimme", "2s": "v\u00e4ltyit", "2p": "v\u00e4ltyitte", "3s": "v\u00e4lttyi", "3p": "v\u00e4lttyiv\u00e4t", "passive_pos": "v\u00e4ltyttiin", "passive_neg": "ei v\u00e4ltytty"}, "cond": {"1s": "v\u00e4lttyisin", "1p": "v\u00e4lttyisimme", "2s": "v\u00e4lttyisit", "2p": "v\u00e4lttyisitte", "3s": "v\u00e4lttyisi", "3p": "v\u00e4lttyisiv\u00e4t", "passive_pos": "v\u00e4ltytt\u00e4isiin", "passive_neg": "ei v\u00e4ltytt\u00e4isi"}, "imp": {"2s": "v\u00e4lty", "2p": "v\u00e4lttyk\u00e4\u00e4"}, "part": {"pres": {"active": "v\u00e4lttyv\u00e4", "passive": "v\u00e4ltytt\u00e4v\u00e4"}, "past": {"active": "v\u00e4lttynyt", "passive": "v\u00e4ltytty"}, "agent": {"positive": "v\u00e4lttym\u00e4", "negative": "v\u00e4lttym\u00e4t\u00f6n"}}, "inf": {"ine": "v\u00e4lttym\u00e4ss\u00e4", "ela": "v\u00e4lttym\u00e4st\u00e4", "ill": "v\u00e4lttym\u00e4\u00e4n", "ade": "v\u00e4lttym\u00e4ll\u00e4", "abe": "v\u00e4lttym\u00e4tt\u00e4", "nom": "v\u00e4lttyminen"}}}}, {"verb": "muotoilla", "verb_data": {"pos": "3210", "freq": "0.003228", "forms": {"pres": {"1s": "muotoilen", "1p": "muotoilemme", "2s": "muotoilet", "2p": "muotoilette", "3s": "muotoilee", "3p": "muotoilevat", "passive_pos": "muotoillaan", "passive_neg": "ei muotoilla"}, "past": {"1s": "muotoilin", "1p": "muotoilimme", "2s": "muotoilit", "2p": "muotoilitte", "3s": "muotoili", "3p": "muotoilivat", "passive_pos": "muotoiltiin", "passive_neg": "ei muotoiltu"}, "cond": {"1s": "muotoilisin", "1p": "muotoilisimme", "2s": "muotoilisit", "2p": "muotoilisitte", "3s": "muotoilisi", "3p": "muotoilisivat", "passive_pos": "muotoiltaisiin", "passive_neg": "ei muotoiltaisi"}, "imp": {"2s": "muotoile", "2p": "muotoilkaa"}, "part": {"pres": {"active": "muotoileva", "passive": "muotoiltava"}, "past": {"active": "muotoillut", "passive": "muotoiltu"}, "agent": {"positive": "muotoilema", "negative": "muotoilematon"}}, "inf": {"ine": "muotoilemassa", "ela": "muotoilemasta", "ill": "muotoilemaan", "ade": "muotoilemalla", "abe": "muotoilematta", "nom": "muotoileminen"}}}}, {"verb": "viimeistell\u00e4", "verb_data": {"pos": "3214", "freq": "0.003224", "forms": {"pres": {"1s": "viimeistelen", "1p": "viimeistelemme", "2s": "viimeistelet", "2p": "viimeistelette", "3s": "viimeistelee", "3p": "viimeistelev\u00e4t", "passive_pos": "viimeistell\u00e4\u00e4n", "passive_neg": "ei viimeistell\u00e4"}, "past": {"1s": "viimeistelin", "1p": "viimeistelimme", "2s": "viimeistelit", "2p": "viimeistelitte", "3s": "viimeisteli", "3p": "viimeisteliv\u00e4t", "passive_pos": "viimeisteltiin", "passive_neg": "ei viimeistelty"}, "cond": {"1s": "viimeistelisin", "1p": "viimeistelisimme", "2s": "viimeistelisit", "2p": "viimeistelisitte", "3s": "viimeistelisi", "3p": "viimeistelisiv\u00e4t", "passive_pos": "viimeistelt\u00e4isiin", "passive_neg": "ei viimeistelt\u00e4isi"}, "imp": {"2s": "viimeistele", "2p": "viimeistelk\u00e4\u00e4"}, "part": {"pres": {"active": "viimeistelev\u00e4", "passive": "viimeistelt\u00e4v\u00e4"}, "past": {"active": "viimeistellyt", "passive": "viimeistelty"}, "agent": {"positive": "viimeistelem\u00e4", "negative": "viimeistelem\u00e4t\u00f6n"}}, "inf": {"ine": "viimeistelem\u00e4ss\u00e4", "ela": "viimeistelem\u00e4st\u00e4", "ill": "viimeistelem\u00e4\u00e4n", "ade": "viimeistelem\u00e4ll\u00e4", "abe": "viimeistelem\u00e4tt\u00e4", "nom": "viimeisteleminen"}}}}, {"verb": "ymp\u00e4r\u00f6id\u00e4", "verb_data": {"pos": "3235", "freq": "0.003192", "forms": {"pres": {"1s": "ymp\u00e4r\u00f6in", "1p": "ymp\u00e4r\u00f6imme", "2s": "ymp\u00e4r\u00f6it", "2p": "ymp\u00e4r\u00f6itte", "3s": "ymp\u00e4r\u00f6i", "3p": "ymp\u00e4r\u00f6iv\u00e4t", "passive_pos": "ymp\u00e4r\u00f6id\u00e4\u00e4n", "passive_neg": "ei ymp\u00e4r\u00f6id\u00e4"}, "past": {"1s": "ymp\u00e4r\u00f6in", "1p": "ymp\u00e4r\u00f6imme", "2s": "ymp\u00e4r\u00f6it", "2p": "ymp\u00e4r\u00f6itte", "3s": "ymp\u00e4r\u00f6i", "3p": "ymp\u00e4r\u00f6iv\u00e4t", "passive_pos": "ymp\u00e4r\u00f6itiin", "passive_neg": "ei ymp\u00e4r\u00f6ity"}, "cond": {"1s": "ymp\u00e4r\u00f6isin", "1p": "ymp\u00e4r\u00f6isimme", "2s": "ymp\u00e4r\u00f6isit", "2p": "ymp\u00e4r\u00f6isitte", "3s": "ymp\u00e4r\u00f6isi", "3p": "ymp\u00e4r\u00f6isiv\u00e4t", "passive_pos": "ymp\u00e4r\u00f6it\u00e4isiin", "passive_neg": "ei ymp\u00e4r\u00f6it\u00e4isi"}, "imp": {"2s": "ymp\u00e4r\u00f6i", "2p": "ymp\u00e4r\u00f6ik\u00e4\u00e4"}, "part": {"pres": {"active": "ymp\u00e4r\u00f6iv\u00e4", "passive": "ymp\u00e4r\u00f6it\u00e4v\u00e4"}, "past": {"active": "ymp\u00e4r\u00f6inyt", "passive": "ymp\u00e4r\u00f6ity"}, "agent": {"positive": "ymp\u00e4r\u00f6im\u00e4", "negative": "ymp\u00e4r\u00f6im\u00e4t\u00f6n"}}, "inf": {"ine": "ymp\u00e4r\u00f6im\u00e4ss\u00e4", "ela": "ymp\u00e4r\u00f6im\u00e4st\u00e4", "ill": "ymp\u00e4r\u00f6im\u00e4\u00e4n", "ade": "ymp\u00e4r\u00f6im\u00e4ll\u00e4", "abe": "ymp\u00e4r\u00f6im\u00e4tt\u00e4", "nom": "ymp\u00e4r\u00f6iminen"}}}}, {"verb": "kuluttaa", "verb_data": {"pos": "3245", "freq": "0.003179", "forms": {"pres": {"1s": "kulutan", "1p": "kulutamme", "2s": "kulutat", "2p": "kulutatte", "3s": "kuluttaa", "3p": "kuluttavat", "passive_pos": "kulutetaan", "passive_neg": "ei kuluteta"}, "past": {"1s": "kulutin", "1p": "kulutimme", "2s": "kulutit", "2p": "kulutitte", "3s": "kulutti", "3p": "kuluttivat", "passive_pos": "kulutettiin", "passive_neg": "ei kulutettu"}, "cond": {"1s": "kuluttaisin", "1p": "kuluttaisimme", "2s": "kuluttaisit", "2p": "kuluttaisitte", "3s": "kuluttaisi", "3p": "kuluttaisivat", "passive_pos": "kulutettaisiin", "passive_neg": "ei kulutettaisi"}, "imp": {"2s": "kuluta", "2p": "kuluttakaa"}, "part": {"pres": {"active": "kuluttava", "passive": "kulutettava"}, "past": {"active": "kuluttanut", "passive": "kulutettu"}, "agent": {"positive": "kuluttama", "negative": "kuluttamaton"}}, "inf": {"ine": "kuluttamassa", "ela": "kuluttamasta", "ill": "kuluttamaan", "ade": "kuluttamalla", "abe": "kuluttamatta", "nom": "kuluttaminen"}}}}, {"verb": "siet\u00e4\u00e4", "verb_data": {"pos": "3248", "freq": "0.003172", "forms": {"pres": {"1s": "sied\u00e4n", "1p": "sied\u00e4mme", "2s": "sied\u00e4t", "2p": "sied\u00e4tte", "3s": "siet\u00e4\u00e4", "3p": "siet\u00e4v\u00e4t", "passive_pos": "siedet\u00e4\u00e4n", "passive_neg": "ei siedet\u00e4"}, "past": {"1s": "siedin", "1p": "siedimme", "2s": "siedit", "2p": "sieditte", "3s": "sieti", "3p": "sietiv\u00e4t", "passive_pos": "siedettiin", "passive_neg": "ei siedetty"}, "cond": {"1s": "siet\u00e4isin", "1p": "siet\u00e4isimme", "2s": "siet\u00e4isit", "2p": "siet\u00e4isitte", "3s": "siet\u00e4isi", "3p": "siet\u00e4isiv\u00e4t", "passive_pos": "siedett\u00e4isiin", "passive_neg": "ei siedett\u00e4isi"}, "imp": {"2s": "sied\u00e4", "2p": "siet\u00e4k\u00e4\u00e4"}, "part": {"pres": {"active": "siet\u00e4v\u00e4", "passive": "siedett\u00e4v\u00e4"}, "past": {"active": "siet\u00e4nyt", "passive": "siedetty"}, "agent": {"positive": "siet\u00e4m\u00e4", "negative": "siet\u00e4m\u00e4t\u00f6n"}}, "inf": {"ine": "siet\u00e4m\u00e4ss\u00e4", "ela": "siet\u00e4m\u00e4st\u00e4", "ill": "siet\u00e4m\u00e4\u00e4n", "ade": "siet\u00e4m\u00e4ll\u00e4", "abe": "siet\u00e4m\u00e4tt\u00e4", "nom": "siet\u00e4minen"}}}}, {"verb": "perua", "verb_data": {"pos": "3262", "freq": "0.00316", "forms": {"pres": {"1s": "perun", "1p": "perumme", "2s": "perut", "2p": "perutte", "3s": "peruu", "3p": "peruvat", "passive_pos": "perutaan", "passive_neg": "ei peruta"}, "past": {"1s": "peruin", "1p": "peruimme", "2s": "peruit", "2p": "peruitte", "3s": "perui", "3p": "peruivat", "passive_pos": "peruttiin", "passive_neg": "ei peruttu"}, "cond": {"1s": "peruisin", "1p": "peruisimme", "2s": "peruisit", "2p": "peruisitte", "3s": "peruisi", "3p": "peruisivat", "passive_pos": "peruttaisiin", "passive_neg": "ei peruttaisi"}, "imp": {"2s": "peru", "2p": "perukaa"}, "part": {"pres": {"active": "peruva", "passive": "peruttava"}, "past": {"active": "perunut", "passive": "peruttu"}, "agent": {"positive": "peruma", "negative": "perumaton"}}, "inf": {"ine": "perumassa", "ela": "perumasta", "ill": "perumaan", "ade": "perumalla", "abe": "perumatta", "nom": "peruminen"}}}}, {"verb": "luetella", "verb_data": {"pos": "3270", "freq": "0.003145", "forms": {"pres": {"1s": "luettelen", "1p": "luettelemme", "2s": "luettelet", "2p": "luettelette", "3s": "luettelee", "3p": "luettelevat", "passive_pos": "luetellaan", "passive_neg": "ei luetella"}, "past": {"1s": "luettelin", "1p": "luettelimme", "2s": "luettelit", "2p": "luettelitte", "3s": "luetteli", "3p": "luettelivat", "passive_pos": "lueteltiin", "passive_neg": "ei lueteltu"}, "cond": {"1s": "luettelisin", "1p": "luettelisimme", "2s": "luettelisit", "2p": "luettelisitte", "3s": "luettelisi", "3p": "luettelisivat", "passive_pos": "lueteltaisiin", "passive_neg": "ei lueteltaisi"}, "imp": {"2s": "luettele", "2p": "luetelkaa"}, "part": {"pres": {"active": "luetteleva", "passive": "lueteltava"}, "past": {"active": "luetellut", "passive": "lueteltu"}, "agent": {"positive": "luettelema", "negative": "luettelematon"}}, "inf": {"ine": "luettelemassa", "ela": "luettelemasta", "ill": "luettelemaan", "ade": "luettelemalla", "abe": "luettelematta", "nom": "luetteleminen"}}}}, {"verb": "l\u00e4mmitt\u00e4\u00e4", "verb_data": {"pos": "3275", "freq": "0.003136", "forms": {"pres": {"1s": "l\u00e4mmit\u00e4n", "1p": "l\u00e4mmit\u00e4mme", "2s": "l\u00e4mmit\u00e4t", "2p": "l\u00e4mmit\u00e4tte", "3s": "l\u00e4mmitt\u00e4\u00e4", "3p": "l\u00e4mmitt\u00e4v\u00e4t", "passive_pos": "l\u00e4mmitet\u00e4\u00e4n", "passive_neg": "ei l\u00e4mmitet\u00e4"}, "past": {"1s": "l\u00e4mmitin", "1p": "l\u00e4mmitimme", "2s": "l\u00e4mmitit", "2p": "l\u00e4mmititte", "3s": "l\u00e4mmitti", "3p": "l\u00e4mmittiv\u00e4t", "passive_pos": "l\u00e4mmitettiin", "passive_neg": "ei l\u00e4mmitetty"}, "cond": {"1s": "l\u00e4mmitt\u00e4isin", "1p": "l\u00e4mmitt\u00e4isimme", "2s": "l\u00e4mmitt\u00e4isit", "2p": "l\u00e4mmitt\u00e4isitte", "3s": "l\u00e4mmitt\u00e4isi", "3p": "l\u00e4mmitt\u00e4isiv\u00e4t", "passive_pos": "l\u00e4mmitett\u00e4isiin", "passive_neg": "ei l\u00e4mmitett\u00e4isi"}, "imp": {"2s": "l\u00e4mmit\u00e4", "2p": "l\u00e4mmitt\u00e4k\u00e4\u00e4"}, "part": {"pres": {"active": "l\u00e4mmitt\u00e4v\u00e4", "passive": "l\u00e4mmitett\u00e4v\u00e4"}, "past": {"active": "l\u00e4mmitt\u00e4nyt", "passive": "l\u00e4mmitetty"}, "agent": {"positive": "l\u00e4mmitt\u00e4m\u00e4", "negative": "l\u00e4mmitt\u00e4m\u00e4t\u00f6n"}}, "inf": {"ine": "l\u00e4mmitt\u00e4m\u00e4ss\u00e4", "ela": "l\u00e4mmitt\u00e4m\u00e4st\u00e4", "ill": "l\u00e4mmitt\u00e4m\u00e4\u00e4n", "ade": "l\u00e4mmitt\u00e4m\u00e4ll\u00e4", "abe": "l\u00e4mmitt\u00e4m\u00e4tt\u00e4", "nom": "l\u00e4mmitt\u00e4minen"}}}}, {"verb": "koetella", "verb_data": {"pos": "3294", "freq": "0.003111", "forms": {"pres": {"1s": "koettelen", "1p": "koettelemme", "2s": "koettelet", "2p": "koettelette", "3s": "koettelee", "3p": "koettelevat", "passive_pos": "koetellaan", "passive_neg": "ei koetella"}, "past": {"1s": "koettelin", "1p": "koettelimme", "2s": "koettelit", "2p": "koettelitte", "3s": "koetteli", "3p": "koettelivat", "passive_pos": "koeteltiin", "passive_neg": "ei koeteltu"}, "cond": {"1s": "koettelisin", "1p": "koettelisimme", "2s": "koettelisit", "2p": "koettelisitte", "3s": "koettelisi", "3p": "koettelisivat", "passive_pos": "koeteltaisiin", "passive_neg": "ei koeteltaisi"}, "imp": {"2s": "koettele", "2p": "koetelkaa"}, "part": {"pres": {"active": "koetteleva", "passive": "koeteltava"}, "past": {"active": "koetellut", "passive": "koeteltu"}, "agent": {"positive": "koettelema", "negative": "koettelematon"}}, "inf": {"ine": "koettelemassa", "ela": "koettelemasta", "ill": "koettelemaan", "ade": "koettelemalla", "abe": "koettelematta", "nom": "koetteleminen"}}}}, {"verb": "toistua", "verb_data": {"pos": "3298", "freq": "0.003107", "forms": {"pres": {"1s": "toistun", "1p": "toistumme", "2s": "toistut", "2p": "toistutte", "3s": "toistuu", "3p": "toistuvat", "passive_pos": "toistutaan", "passive_neg": "ei toistuta"}, "past": {"1s": "toistuin", "1p": "toistuimme", "2s": "toistuit", "2p": "toistuitte", "3s": "toistui", "3p": "toistuivat", "passive_pos": "toistuttiin", "passive_neg": "ei toistuttu"}, "cond": {"1s": "toistuisin", "1p": "toistuisimme", "2s": "toistuisit", "2p": "toistuisitte", "3s": "toistuisi", "3p": "toistuisivat", "passive_pos": "toistuttaisiin", "passive_neg": "ei toistuttaisi"}, "imp": {"2s": "toistu", "2p": "toistukaa"}, "part": {"pres": {"active": "toistuva", "passive": "toistuttava"}, "past": {"active": "toistunut", "passive": "toistuttu"}, "agent": {"positive": "toistuma", "negative": "toistumaton"}}, "inf": {"ine": "toistumassa", "ela": "toistumasta", "ill": "toistumaan", "ade": "toistumalla", "abe": "toistumatta", "nom": "toistuminen"}}}}, {"verb": "heijastua", "verb_data": {"pos": "3300", "freq": "0.003106", "forms": {"pres": {"1s": "heijastun", "1p": "heijastumme", "2s": "heijastut", "2p": "heijastutte", "3s": "heijastuu", "3p": "heijastuvat", "passive_pos": "heijastutaan", "passive_neg": "ei heijastuta"}, "past": {"1s": "heijastuin", "1p": "heijastuimme", "2s": "heijastuit", "2p": "heijastuitte", "3s": "heijastui", "3p": "heijastuivat", "passive_pos": "heijastuttiin", "passive_neg": "ei heijastuttu"}, "cond": {"1s": "heijastuisin", "1p": "heijastuisimme", "2s": "heijastuisit", "2p": "heijastuisitte", "3s": "heijastuisi", "3p": "heijastuisivat", "passive_pos": "heijastuttaisiin", "passive_neg": "ei heijastuttaisi"}, "imp": {"2s": "heijastu", "2p": "heijastukaa"}, "part": {"pres": {"active": "heijastuva", "passive": "heijastuttava"}, "past": {"active": "heijastunut", "passive": "heijastuttu"}, "agent": {"positive": "heijastuma", "negative": "heijastumaton"}}, "inf": {"ine": "heijastumassa", "ela": "heijastumasta", "ill": "heijastumaan", "ade": "heijastumalla", "abe": "heijastumatta", "nom": "heijastuminen"}}}}, {"verb": "kerrata", "verb_data": {"pos": "3301", "freq": "0.003106", "forms": {"pres": {"1s": "kertaan", "1p": "kertaamme", "2s": "kertaat", "2p": "kertaatte", "3s": "kertaa", "3p": "kertaavat", "passive_pos": "kerrataan", "passive_neg": "ei kerrata"}, "past": {"1s": "kertasin", "1p": "kertasimme", "2s": "kertasit", "2p": "kertasitte", "3s": "kertasi", "3p": "kertasivat", "passive_pos": "kerrattiin", "passive_neg": "ei kerrattu"}, "cond": {"1s": "kertaisin", "1p": "kertaisimme", "2s": "kertaisit", "2p": "kertaisitte", "3s": "kertaisi", "3p": "kertaisivat", "passive_pos": "kerrattaisiin", "passive_neg": "ei kerrattaisi"}, "imp": {"2s": "kertaa", "2p": "kerratkaa"}, "part": {"pres": {"active": "kertaava", "passive": "kerrattava"}, "past": {"active": "kerrannut", "passive": "kerrattu"}, "agent": {"positive": "kertaama", "negative": "kertaamaton"}}, "inf": {"ine": "kertaamassa", "ela": "kertaamasta", "ill": "kertaamaan", "ade": "kertaamalla", "abe": "kertaamatta", "nom": "kertaaminen"}}}}, {"verb": "puhaltaa", "verb_data": {"pos": "3306", "freq": "0.003102", "forms": {"pres": {"1s": "puhallan", "1p": "puhallamme", "2s": "puhallat", "2p": "puhallatte", "3s": "puhaltaa", "3p": "puhaltavat", "passive_pos": "puhalletaan", "passive_neg": "ei puhalleta"}, "past": {"1s": "puhalsin", "1p": "puhalsimme", "2s": "puhalsit", "2p": "puhalsitte", "3s": "puhalsi", "3p": "puhalsivat", "passive_pos": "puhallettiin", "passive_neg": "ei puhallettu"}, "cond": {"1s": "puhaltaisin", "1p": "puhaltaisimme", "2s": "puhaltaisit", "2p": "puhaltaisitte", "3s": "puhaltaisi", "3p": "puhaltaisivat", "passive_pos": "puhallettaisiin", "passive_neg": "ei puhallettaisi"}, "imp": {"2s": "puhalla", "2p": "puhaltakaa"}, "part": {"pres": {"active": "puhaltava", "passive": "puhallettava"}, "past": {"active": "puhaltanut", "passive": "puhallettu"}, "agent": {"positive": "puhaltama", "negative": "puhaltamaton"}}, "inf": {"ine": "puhaltamassa", "ela": "puhaltamasta", "ill": "puhaltamaan", "ade": "puhaltamalla", "abe": "puhaltamatta", "nom": "puhaltaminen"}}}}, {"verb": "vastaanottaa", "verb_data": {"pos": "3310", "freq": "0.0031", "forms": {"pres": {"1s": "vastaanotan", "1p": "vastaanotamme", "2s": "vastaanotat", "2p": "vastaanotatte", "3s": "vastaanottaa", "3p": "vastaanottavat", "passive_pos": "vastaanotetaan", "passive_neg": "ei vastaanoteta"}, "past": {"1s": "vastaanotin", "1p": "vastaanotimme", "2s": "vastaanotit", "2p": "vastaanotitte", "3s": "vastaanotti", "3p": "vastaanottivat", "passive_pos": "vastaanotettiin", "passive_neg": "ei vastaanotettu"}, "cond": {"1s": "vastaanottaisin", "1p": "vastaanottaisimme", "2s": "vastaanottaisit", "2p": "vastaanottaisitte", "3s": "vastaanottaisi", "3p": "vastaanottaisivat", "passive_pos": "vastaanotettaisiin", "passive_neg": "ei vastaanotettaisi"}, "imp": {"2s": "vastaanota", "2p": "vastaanottakaa"}, "part": {"pres": {"active": "vastaanottava", "passive": "vastaanotettava"}, "past": {"active": "vastaanottanut", "passive": "vastaanotettu"}, "agent": {"positive": "vastaanottama", "negative": "vastaanottamaton"}}, "inf": {"ine": "vastaanottamassa", "ela": "vastaanottamasta", "ill": "vastaanottamaan", "ade": "vastaanottamalla", "abe": "vastaanottamatta", "nom": "vastaanottaminen"}}}}, {"verb": "lyk\u00e4t\u00e4", "verb_data": {"pos": "3315", "freq": "0.003094", "forms": {"pres": {"1s": "lykk\u00e4\u00e4n", "1p": "lykk\u00e4\u00e4mme", "2s": "lykk\u00e4\u00e4t", "2p": "lykk\u00e4\u00e4tte", "3s": "lykk\u00e4\u00e4", "3p": "lykk\u00e4\u00e4v\u00e4t", "passive_pos": "lyk\u00e4t\u00e4\u00e4n", "passive_neg": "ei lyk\u00e4t\u00e4"}, "past": {"1s": "lykk\u00e4sin", "1p": "lykk\u00e4simme", "2s": "lykk\u00e4sit", "2p": "lykk\u00e4sitte", "3s": "lykk\u00e4si", "3p": "lykk\u00e4siv\u00e4t", "passive_pos": "lyk\u00e4ttiin", "passive_neg": "ei lyk\u00e4tty"}, "cond": {"1s": "lykk\u00e4isin", "1p": "lykk\u00e4isimme", "2s": "lykk\u00e4isit", "2p": "lykk\u00e4isitte", "3s": "lykk\u00e4isi", "3p": "lykk\u00e4isiv\u00e4t", "passive_pos": "lyk\u00e4tt\u00e4isiin", "passive_neg": "ei lyk\u00e4tt\u00e4isi"}, "imp": {"2s": "lykk\u00e4\u00e4", "2p": "lyk\u00e4tk\u00e4\u00e4"}, "part": {"pres": {"active": "lykk\u00e4\u00e4v\u00e4", "passive": "lyk\u00e4tt\u00e4v\u00e4"}, "past": {"active": "lyk\u00e4nnyt", "passive": "lyk\u00e4tty"}, "agent": {"positive": "lykk\u00e4\u00e4m\u00e4", "negative": "lykk\u00e4\u00e4m\u00e4t\u00f6n"}}, "inf": {"ine": "lykk\u00e4\u00e4m\u00e4ss\u00e4", "ela": "lykk\u00e4\u00e4m\u00e4st\u00e4", "ill": "lykk\u00e4\u00e4m\u00e4\u00e4n", "ade": "lykk\u00e4\u00e4m\u00e4ll\u00e4", "abe": "lykk\u00e4\u00e4m\u00e4tt\u00e4", "nom": "lykk\u00e4\u00e4minen"}}}}, {"verb": "haudata", "verb_data": {"pos": "3321", "freq": "0.003083", "forms": {"pres": {"1s": "hautaan", "1p": "hautaamme", "2s": "hautaat", "2p": "hautaatte", "3s": "hautaa", "3p": "hautaavat", "passive_pos": "haudataan", "passive_neg": "ei haudata"}, "past": {"1s": "hautasin", "1p": "hautasimme", "2s": "hautasit", "2p": "hautasitte", "3s": "hautasi", "3p": "hautasivat", "passive_pos": "haudattiin", "passive_neg": "ei haudattu"}, "cond": {"1s": "hautaisin", "1p": "hautaisimme", "2s": "hautaisit", "2p": "hautaisitte", "3s": "hautaisi", "3p": "hautaisivat", "passive_pos": "haudattaisiin", "passive_neg": "ei haudattaisi"}, "imp": {"2s": "hautaa", "2p": "haudatkaa"}, "part": {"pres": {"active": "hautaava", "passive": "haudattava"}, "past": {"active": "haudannut", "passive": "haudattu"}, "agent": {"positive": "hautaama", "negative": "hautaamaton"}}, "inf": {"ine": "hautaamassa", "ela": "hautaamasta", "ill": "hautaamaan", "ade": "hautaamalla", "abe": "hautaamatta", "nom": "hautaaminen"}}}}, {"verb": "taipua", "verb_data": {"pos": "3322", "freq": "0.003083", "forms": {"pres": {"1s": "taivun", "1p": "taivumme", "2s": "taivut", "2p": "taivutte", "3s": "taipuu", "3p": "taipuvat", "passive_pos": "taivutaan", "passive_neg": "ei taivuta"}, "past": {"1s": "taivuin", "1p": "taivuimme", "2s": "taivuit", "2p": "taivuitte", "3s": "taipui", "3p": "taipuivat", "passive_pos": "taivuttiin", "passive_neg": "ei taivuttu"}, "cond": {"1s": "taipuisin", "1p": "taipuisimme", "2s": "taipuisit", "2p": "taipuisitte", "3s": "taipuisi", "3p": "taipuisivat", "passive_pos": "taivuttaisiin", "passive_neg": "ei taivuttaisi"}, "imp": {"2s": "taivu", "2p": "taipukaa"}, "part": {"pres": {"active": "taipuva", "passive": "taivuttava"}, "past": {"active": "taipunut", "passive": "taivuttu"}, "agent": {"positive": "taipuma", "negative": "taipumaton"}}, "inf": {"ine": "taipumassa", "ela": "taipumasta", "ill": "taipumaan", "ade": "taipumalla", "abe": "taipumatta", "nom": "taipuminen"}}}}, {"verb": "r\u00e4j\u00e4ht\u00e4\u00e4", "verb_data": {"pos": "3328", "freq": "0.00307", "forms": {"pres": {"1s": "r\u00e4j\u00e4hd\u00e4n", "1p": "r\u00e4j\u00e4hd\u00e4mme", "2s": "r\u00e4j\u00e4hd\u00e4t", "2p": "r\u00e4j\u00e4hd\u00e4tte", "3s": "r\u00e4j\u00e4ht\u00e4\u00e4", "3p": "r\u00e4j\u00e4ht\u00e4v\u00e4t", "passive_pos": "r\u00e4j\u00e4hdet\u00e4\u00e4n", "passive_neg": "ei r\u00e4j\u00e4hdet\u00e4"}, "past": {"1s": "r\u00e4j\u00e4hdin", "1p": "r\u00e4j\u00e4hdimme", "2s": "r\u00e4j\u00e4hdit", "2p": "r\u00e4j\u00e4hditte", "3s": "r\u00e4j\u00e4hti", "3p": "r\u00e4j\u00e4htiv\u00e4t", "passive_pos": "r\u00e4j\u00e4hdettiin", "passive_neg": "ei r\u00e4j\u00e4hdetty"}, "cond": {"1s": "r\u00e4j\u00e4ht\u00e4isin", "1p": "r\u00e4j\u00e4ht\u00e4isimme", "2s": "r\u00e4j\u00e4ht\u00e4isit", "2p": "r\u00e4j\u00e4ht\u00e4isitte", "3s": "r\u00e4j\u00e4ht\u00e4isi", "3p": "r\u00e4j\u00e4ht\u00e4isiv\u00e4t", "passive_pos": "r\u00e4j\u00e4hdett\u00e4isiin", "passive_neg": "ei r\u00e4j\u00e4hdett\u00e4isi"}, "imp": {"2s": "r\u00e4j\u00e4hd\u00e4", "2p": "r\u00e4j\u00e4ht\u00e4k\u00e4\u00e4"}, "part": {"pres": {"active": "r\u00e4j\u00e4ht\u00e4v\u00e4", "passive": "r\u00e4j\u00e4hdett\u00e4v\u00e4"}, "past": {"active": "r\u00e4j\u00e4ht\u00e4nyt", "passive": "r\u00e4j\u00e4hdetty"}, "agent": {"positive": "r\u00e4j\u00e4ht\u00e4m\u00e4", "negative": "r\u00e4j\u00e4ht\u00e4m\u00e4t\u00f6n"}}, "inf": {"ine": "r\u00e4j\u00e4ht\u00e4m\u00e4ss\u00e4", "ela": "r\u00e4j\u00e4ht\u00e4m\u00e4st\u00e4", "ill": "r\u00e4j\u00e4ht\u00e4m\u00e4\u00e4n", "ade": "r\u00e4j\u00e4ht\u00e4m\u00e4ll\u00e4", "abe": "r\u00e4j\u00e4ht\u00e4m\u00e4tt\u00e4", "nom": "r\u00e4j\u00e4ht\u00e4minen"}}}}, {"verb": "sy\u00f6tt\u00e4\u00e4", "verb_data": {"pos": "3334", "freq": "0.003066", "forms": {"pres": {"1s": "sy\u00f6t\u00e4n", "1p": "sy\u00f6t\u00e4mme", "2s": "sy\u00f6t\u00e4t", "2p": "sy\u00f6t\u00e4tte", "3s": "sy\u00f6tt\u00e4\u00e4", "3p": "sy\u00f6tt\u00e4v\u00e4t", "passive_pos": "sy\u00f6tet\u00e4\u00e4n", "passive_neg": "ei sy\u00f6tet\u00e4"}, "past": {"1s": "sy\u00f6tin", "1p": "sy\u00f6timme", "2s": "sy\u00f6tit", "2p": "sy\u00f6titte", "3s": "sy\u00f6tti", "3p": "sy\u00f6ttiv\u00e4t", "passive_pos": "sy\u00f6tettiin", "passive_neg": "ei sy\u00f6tetty"}, "cond": {"1s": "sy\u00f6tt\u00e4isin", "1p": "sy\u00f6tt\u00e4isimme", "2s": "sy\u00f6tt\u00e4isit", "2p": "sy\u00f6tt\u00e4isitte", "3s": "sy\u00f6tt\u00e4isi", "3p": "sy\u00f6tt\u00e4isiv\u00e4t", "passive_pos": "sy\u00f6tett\u00e4isiin", "passive_neg": "ei sy\u00f6tett\u00e4isi"}, "imp": {"2s": "sy\u00f6t\u00e4", "2p": "sy\u00f6tt\u00e4k\u00e4\u00e4"}, "part": {"pres": {"active": "sy\u00f6tt\u00e4v\u00e4", "passive": "sy\u00f6tett\u00e4v\u00e4"}, "past": {"active": "sy\u00f6tt\u00e4nyt", "passive": "sy\u00f6tetty"}, "agent": {"positive": "sy\u00f6tt\u00e4m\u00e4", "negative": "sy\u00f6tt\u00e4m\u00e4t\u00f6n"}}, "inf": {"ine": "sy\u00f6tt\u00e4m\u00e4ss\u00e4", "ela": "sy\u00f6tt\u00e4m\u00e4st\u00e4", "ill": "sy\u00f6tt\u00e4m\u00e4\u00e4n", "ade": "sy\u00f6tt\u00e4m\u00e4ll\u00e4", "abe": "sy\u00f6tt\u00e4m\u00e4tt\u00e4", "nom": "sy\u00f6tt\u00e4minen"}}}}, {"verb": "ty\u00f6nt\u00e4\u00e4", "verb_data": {"pos": "3344", "freq": "0.003056", "forms": {"pres": {"1s": "ty\u00f6nn\u00e4n", "1p": "ty\u00f6nn\u00e4mme", "2s": "ty\u00f6nn\u00e4t", "2p": "ty\u00f6nn\u00e4tte", "3s": "ty\u00f6nt\u00e4\u00e4", "3p": "ty\u00f6nt\u00e4v\u00e4t", "passive_pos": "ty\u00f6nnet\u00e4\u00e4n", "passive_neg": "ei ty\u00f6nnet\u00e4"}, "past": {"1s": "ty\u00f6nsin", "1p": "ty\u00f6nsimme", "2s": "ty\u00f6nsit", "2p": "ty\u00f6nsitte", "3s": "ty\u00f6nsi", "3p": "ty\u00f6nsiv\u00e4t", "passive_pos": "ty\u00f6nnettiin", "passive_neg": "ei ty\u00f6nnetty"}, "cond": {"1s": "ty\u00f6nt\u00e4isin", "1p": "ty\u00f6nt\u00e4isimme", "2s": "ty\u00f6nt\u00e4isit", "2p": "ty\u00f6nt\u00e4isitte", "3s": "ty\u00f6nt\u00e4isi", "3p": "ty\u00f6nt\u00e4isiv\u00e4t", "passive_pos": "ty\u00f6nnett\u00e4isiin", "passive_neg": "ei ty\u00f6nnett\u00e4isi"}, "imp": {"2s": "ty\u00f6nn\u00e4", "2p": "ty\u00f6nt\u00e4k\u00e4\u00e4"}, "part": {"pres": {"active": "ty\u00f6nt\u00e4v\u00e4", "passive": "ty\u00f6nnett\u00e4v\u00e4"}, "past": {"active": "ty\u00f6nt\u00e4nyt", "passive": "ty\u00f6nnetty"}, "agent": {"positive": "ty\u00f6nt\u00e4m\u00e4", "negative": "ty\u00f6nt\u00e4m\u00e4t\u00f6n"}}, "inf": {"ine": "ty\u00f6nt\u00e4m\u00e4ss\u00e4", "ela": "ty\u00f6nt\u00e4m\u00e4st\u00e4", "ill": "ty\u00f6nt\u00e4m\u00e4\u00e4n", "ade": "ty\u00f6nt\u00e4m\u00e4ll\u00e4", "abe": "ty\u00f6nt\u00e4m\u00e4tt\u00e4", "nom": "ty\u00f6nt\u00e4minen"}}}}, {"verb": "upota", "verb_data": {"pos": "3364", "freq": "0.003029", "forms": {"pres": {"1s": "uppoan", "1p": "uppoamme", "2s": "uppoat", "2p": "uppoatte", "3s": "uppoaa", "3p": "uppoavat", "passive_pos": "upotaan", "passive_neg": "ei upota"}, "past": {"1s": "upposin", "1p": "upposimme", "2s": "upposit", "2p": "uppositte", "3s": "upposi", "3p": "upposivat", "passive_pos": "upottiin", "passive_neg": "ei upottu"}, "cond": {"1s": "uppoisin", "1p": "uppoisimme", "2s": "uppoisit", "2p": "uppoisitte", "3s": "uppoisi", "3p": "uppoisivat", "passive_pos": "upottaisiin", "passive_neg": "ei upottaisi"}, "imp": {"2s": "uppoa", "2p": "upotkaa"}, "part": {"pres": {"active": "uppoava", "passive": "upottava"}, "past": {"active": "uponnut", "passive": "upottu"}, "agent": {"positive": "uppoama", "negative": "uppoamaton"}}, "inf": {"ine": "uppoamassa", "ela": "uppoamasta", "ill": "uppoamaan", "ade": "uppoamalla", "abe": "uppoamatta", "nom": "uppoaminen"}}}}, {"verb": "varmistua", "verb_data": {"pos": "3380", "freq": "0.00301", "forms": {"pres": {"1s": "varmistun", "1p": "varmistumme", "2s": "varmistut", "2p": "varmistutte", "3s": "varmistuu", "3p": "varmistuvat", "passive_pos": "varmistutaan", "passive_neg": "ei varmistuta"}, "past": {"1s": "varmistuin", "1p": "varmistuimme", "2s": "varmistuit", "2p": "varmistuitte", "3s": "varmistui", "3p": "varmistuivat", "passive_pos": "varmistuttiin", "passive_neg": "ei varmistuttu"}, "cond": {"1s": "varmistuisin", "1p": "varmistuisimme", "2s": "varmistuisit", "2p": "varmistuisitte", "3s": "varmistuisi", "3p": "varmistuisivat", "passive_pos": "varmistuttaisiin", "passive_neg": "ei varmistuttaisi"}, "imp": {"2s": "varmistu", "2p": "varmistukaa"}, "part": {"pres": {"active": "varmistuva", "passive": "varmistuttava"}, "past": {"active": "varmistunut", "passive": "varmistuttu"}, "agent": {"positive": "varmistuma", "negative": "varmistumaton"}}, "inf": {"ine": "varmistumassa", "ela": "varmistumasta", "ill": "varmistumaan", "ade": "varmistumalla", "abe": "varmistumatta", "nom": "varmistuminen"}}}}, {"verb": "kamppailla", "verb_data": {"pos": "3382", "freq": "0.003005", "forms": {"pres": {"1s": "kamppailen", "1p": "kamppailemme", "2s": "kamppailet", "2p": "kamppailette", "3s": "kamppailee", "3p": "kamppailevat", "passive_pos": "kamppaillaan", "passive_neg": "ei kamppailla"}, "past": {"1s": "kamppailin", "1p": "kamppailimme", "2s": "kamppailit", "2p": "kamppailitte", "3s": "kamppaili", "3p": "kamppailivat", "passive_pos": "kamppailtiin", "passive_neg": "ei kamppailtu"}, "cond": {"1s": "kamppailisin", "1p": "kamppailisimme", "2s": "kamppailisit", "2p": "kamppailisitte", "3s": "kamppailisi", "3p": "kamppailisivat", "passive_pos": "kamppailtaisiin", "passive_neg": "ei kamppailtaisi"}, "imp": {"2s": "kamppaile", "2p": "kamppailkaa"}, "part": {"pres": {"active": "kamppaileva", "passive": "kamppailtava"}, "past": {"active": "kamppaillut", "passive": "kamppailtu"}, "agent": {"positive": "kamppailema", "negative": "kamppailematon"}}, "inf": {"ine": "kamppailemassa", "ela": "kamppailemasta", "ill": "kamppailemaan", "ade": "kamppailemalla", "abe": "kamppailematta", "nom": "kamppaileminen"}}}}, {"verb": "asentaa", "verb_data": {"pos": "3390", "freq": "0.002993", "forms": {"pres": {"1s": "asennan", "1p": "asennamme", "2s": "asennat", "2p": "asennatte", "3s": "asentaa", "3p": "asentavat", "passive_pos": "asennetaan", "passive_neg": "ei asenneta"}, "past": {"1s": "asensin", "1p": "asensimme", "2s": "asensit", "2p": "asensitte", "3s": "asensi", "3p": "asensivat", "passive_pos": "asennettiin", "passive_neg": "ei asennettu"}, "cond": {"1s": "asentaisin", "1p": "asentaisimme", "2s": "asentaisit", "2p": "asentaisitte", "3s": "asentaisi", "3p": "asentaisivat", "passive_pos": "asennettaisiin", "passive_neg": "ei asennettaisi"}, "imp": {"2s": "asenna", "2p": "asentakaa"}, "part": {"pres": {"active": "asentava", "passive": "asennettava"}, "past": {"active": "asentanut", "passive": "asennettu"}, "agent": {"positive": "asentama", "negative": "asentamaton"}}, "inf": {"ine": "asentamassa", "ela": "asentamasta", "ill": "asentamaan", "ade": "asentamalla", "abe": "asentamatta", "nom": "asentaminen"}}}}, {"verb": "hukkua", "verb_data": {"pos": "3392", "freq": "0.002992", "forms": {"pres": {"1s": "hukun", "1p": "hukumme", "2s": "hukut", "2p": "hukutte", "3s": "hukkuu", "3p": "hukkuvat", "passive_pos": "hukutaan", "passive_neg": "ei hukuta"}, "past": {"1s": "hukuin", "1p": "hukuimme", "2s": "hukuit", "2p": "hukuitte", "3s": "hukkui", "3p": "hukkuivat", "passive_pos": "hukuttiin", "passive_neg": "ei hukuttu"}, "cond": {"1s": "hukkuisin", "1p": "hukkuisimme", "2s": "hukkuisit", "2p": "hukkuisitte", "3s": "hukkuisi", "3p": "hukkuisivat", "passive_pos": "hukuttaisiin", "passive_neg": "ei hukuttaisi"}, "imp": {"2s": "huku", "2p": "hukkukaa"}, "part": {"pres": {"active": "hukkuva", "passive": "hukuttava"}, "past": {"active": "hukkunut", "passive": "hukuttu"}, "agent": {"positive": "hukkuma", "negative": "hukkumaton"}}, "inf": {"ine": "hukkumassa", "ela": "hukkumasta", "ill": "hukkumaan", "ade": "hukkumalla", "abe": "hukkumatta", "nom": "hukkuminen"}}}}, {"verb": "pest\u00e4", "verb_data": {"pos": "3414", "freq": "0.00297", "forms": {"pres": {"1s": "pesen", "1p": "pesemme", "2s": "peset", "2p": "pesette", "3s": "pesee", "3p": "pesev\u00e4t", "passive_pos": "pest\u00e4\u00e4n", "passive_neg": "ei pest\u00e4"}, "past": {"1s": "pesin", "1p": "pesimme", "2s": "pesit", "2p": "pesitte", "3s": "pesi", "3p": "pesiv\u00e4t", "passive_pos": "pestiin", "passive_neg": "ei pesty"}, "cond": {"1s": "pesisin", "1p": "pesisimme", "2s": "pesisit", "2p": "pesisitte", "3s": "pesisi", "3p": "pesisiv\u00e4t", "passive_pos": "pest\u00e4isiin", "passive_neg": "ei pest\u00e4isi"}, "imp": {"2s": "pese", "2p": "pesk\u00e4\u00e4"}, "part": {"pres": {"active": "pesev\u00e4", "passive": "pest\u00e4v\u00e4"}, "past": {"active": "pessyt", "passive": "pesty"}, "agent": {"positive": "pesem\u00e4", "negative": "pesem\u00e4t\u00f6n"}}, "inf": {"ine": "pesem\u00e4ss\u00e4", "ela": "pesem\u00e4st\u00e4", "ill": "pesem\u00e4\u00e4n", "ade": "pesem\u00e4ll\u00e4", "abe": "pesem\u00e4tt\u00e4", "nom": "peseminen"}}}}, {"verb": "hakata", "verb_data": {"pos": "3435", "freq": "0.002946", "forms": {"pres": {"1s": "hakkaan", "1p": "hakkaamme", "2s": "hakkaat", "2p": "hakkaatte", "3s": "hakkaa", "3p": "hakkaavat", "passive_pos": "hakataan", "passive_neg": "ei hakata"}, "past": {"1s": "hakkasin", "1p": "hakkasimme", "2s": "hakkasit", "2p": "hakkasitte", "3s": "hakkasi", "3p": "hakkasivat", "passive_pos": "hakattiin", "passive_neg": "ei hakattu"}, "cond": {"1s": "hakkaisin", "1p": "hakkaisimme", "2s": "hakkaisit", "2p": "hakkaisitte", "3s": "hakkaisi", "3p": "hakkaisivat", "passive_pos": "hakattaisiin", "passive_neg": "ei hakattaisi"}, "imp": {"2s": "hakkaa", "2p": "hakatkaa"}, "part": {"pres": {"active": "hakkaava", "passive": "hakattava"}, "past": {"active": "hakannut", "passive": "hakattu"}, "agent": {"positive": "hakkaama", "negative": "hakkaamaton"}}, "inf": {"ine": "hakkaamassa", "ela": "hakkaamasta", "ill": "hakkaamaan", "ade": "hakkaamalla", "abe": "hakkaamatta", "nom": "hakkaaminen"}}}}, {"verb": "kumota", "verb_data": {"pos": "3448", "freq": "0.002931", "forms": {"pres": {"1s": "kumoan", "1p": "kumoamme", "2s": "kumoat", "2p": "kumoatte", "3s": "kumoaa", "3p": "kumoavat", "passive_pos": "kumotaan", "passive_neg": "ei kumota"}, "past": {"1s": "kumosin", "1p": "kumosimme", "2s": "kumosit", "2p": "kumositte", "3s": "kumosi", "3p": "kumosivat", "passive_pos": "kumottiin", "passive_neg": "ei kumottu"}, "cond": {"1s": "kumoisin", "1p": "kumoisimme", "2s": "kumoisit", "2p": "kumoisitte", "3s": "kumoisi", "3p": "kumoisivat", "passive_pos": "kumottaisiin", "passive_neg": "ei kumottaisi"}, "imp": {"2s": "kumoa", "2p": "kumotkaa"}, "part": {"pres": {"active": "kumoava", "passive": "kumottava"}, "past": {"active": "kumonnut", "passive": "kumottu"}, "agent": {"positive": "kumoama", "negative": "kumoamaton"}}, "inf": {"ine": "kumoamassa", "ela": "kumoamasta", "ill": "kumoamaan", "ade": "kumoamalla", "abe": "kumoamatta", "nom": "kumoaminen"}}}}, {"verb": "irtisanoa", "verb_data": {"pos": "3453", "freq": "0.002927", "forms": {"pres": {"1s": "irtisanon", "1p": "irtisanomme", "2s": "irtisanot", "2p": "irtisanotte", "3s": "irtisanoo", "3p": "irtisanovat", "passive_pos": "irtisanotaan", "passive_neg": "ei irtisanota"}, "past": {"1s": "irtisanoin", "1p": "irtisanoimme", "2s": "irtisanoit", "2p": "irtisanoitte", "3s": "irtisanoi", "3p": "irtisanoivat", "passive_pos": "irtisanottiin", "passive_neg": "ei irtisanottu"}, "cond": {"1s": "irtisanoisin", "1p": "irtisanoisimme", "2s": "irtisanoisit", "2p": "irtisanoisitte", "3s": "irtisanoisi", "3p": "irtisanoisivat", "passive_pos": "irtisanottaisiin", "passive_neg": "ei irtisanottaisi"}, "imp": {"2s": "irtisano", "2p": "irtisanokaa"}, "part": {"pres": {"active": "irtisanova", "passive": "irtisanottava"}, "past": {"active": "irtisanonut", "passive": "irtisanottu"}, "agent": {"positive": "irtisanoma", "negative": "irtisanomaton"}}, "inf": {"ine": "irtisanomassa", "ela": "irtisanomasta", "ill": "irtisanomaan", "ade": "irtisanomalla", "abe": "irtisanomatta", "nom": "irtisanominen"}}}}, {"verb": "matkata", "verb_data": {"pos": "3460", "freq": "0.002919", "forms": {"pres": {"1s": "matkaan", "1p": "matkaamme", "2s": "matkaat", "2p": "matkaatte", "3s": "matkaa", "3p": "matkaavat", "passive_pos": "matkataan", "passive_neg": "ei matkata"}, "past": {"1s": "matkasin", "1p": "matkasimme", "2s": "matkasit", "2p": "matkasitte", "3s": "matkasi", "3p": "matkasivat", "passive_pos": "matkattiin", "passive_neg": "ei matkattu"}, "cond": {"1s": "matkaisin", "1p": "matkaisimme", "2s": "matkaisit", "2p": "matkaisitte", "3s": "matkaisi", "3p": "matkaisivat", "passive_pos": "matkattaisiin", "passive_neg": "ei matkattaisi"}, "imp": {"2s": "matkaa", "2p": "matkatkaa"}, "part": {"pres": {"active": "matkaava", "passive": "matkattava"}, "past": {"active": "matkannut", "passive": "matkattu"}, "agent": {"positive": "matkaama", "negative": "matkaamaton"}}, "inf": {"ine": "matkaamassa", "ela": "matkaamasta", "ill": "matkaamaan", "ade": "matkaamalla", "abe": "matkaamatta", "nom": "matkaaminen"}}}}, {"verb": "yleisty\u00e4", "verb_data": {"pos": "3463", "freq": "0.002919", "forms": {"pres": {"1s": "yleistyn", "1p": "yleistymme", "2s": "yleistyt", "2p": "yleistytte", "3s": "yleistyy", "3p": "yleistyv\u00e4t", "passive_pos": "yleistyt\u00e4\u00e4n", "passive_neg": "ei yleistyt\u00e4"}, "past": {"1s": "yleistyin", "1p": "yleistyimme", "2s": "yleistyit", "2p": "yleistyitte", "3s": "yleistyi", "3p": "yleistyiv\u00e4t", "passive_pos": "yleistyttiin", "passive_neg": "ei yleistytty"}, "cond": {"1s": "yleistyisin", "1p": "yleistyisimme", "2s": "yleistyisit", "2p": "yleistyisitte", "3s": "yleistyisi", "3p": "yleistyisiv\u00e4t", "passive_pos": "yleistytt\u00e4isiin", "passive_neg": "ei yleistytt\u00e4isi"}, "imp": {"2s": "yleisty", "2p": "yleistyk\u00e4\u00e4"}, "part": {"pres": {"active": "yleistyv\u00e4", "passive": "yleistytt\u00e4v\u00e4"}, "past": {"active": "yleistynyt", "passive": "yleistytty"}, "agent": {"positive": "yleistym\u00e4", "negative": "yleistym\u00e4t\u00f6n"}}, "inf": {"ine": "yleistym\u00e4ss\u00e4", "ela": "yleistym\u00e4st\u00e4", "ill": "yleistym\u00e4\u00e4n", "ade": "yleistym\u00e4ll\u00e4", "abe": "yleistym\u00e4tt\u00e4", "nom": "yleistyminen"}}}}, {"verb": "kiusata", "verb_data": {"pos": "3468", "freq": "0.00291", "forms": {"pres": {"1s": "kiusaan", "1p": "kiusaamme", "2s": "kiusaat", "2p": "kiusaatte", "3s": "kiusaa", "3p": "kiusaavat", "passive_pos": "kiusataan", "passive_neg": "ei kiusata"}, "past": {"1s": "kiusasin", "1p": "kiusasimme", "2s": "kiusasit", "2p": "kiusasitte", "3s": "kiusasi", "3p": "kiusasivat", "passive_pos": "kiusattiin", "passive_neg": "ei kiusattu"}, "cond": {"1s": "kiusaisin", "1p": "kiusaisimme", "2s": "kiusaisit", "2p": "kiusaisitte", "3s": "kiusaisi", "3p": "kiusaisivat", "passive_pos": "kiusattaisiin", "passive_neg": "ei kiusattaisi"}, "imp": {"2s": "kiusaa", "2p": "kiusatkaa"}, "part": {"pres": {"active": "kiusaava", "passive": "kiusattava"}, "past": {"active": "kiusannut", "passive": "kiusattu"}, "agent": {"positive": "kiusaama", "negative": "kiusaamaton"}}, "inf": {"ine": "kiusaamassa", "ela": "kiusaamasta", "ill": "kiusaamaan", "ade": "kiusaamalla", "abe": "kiusaamatta", "nom": "kiusaaminen"}}}}, {"verb": "sovittaa", "verb_data": {"pos": "3477", "freq": "0.002905", "forms": {"pres": {"1s": "sovitan", "1p": "sovitamme", "2s": "sovitat", "2p": "sovitatte", "3s": "sovittaa", "3p": "sovittavat", "passive_pos": "sovitetaan", "passive_neg": "ei soviteta"}, "past": {"1s": "sovitin", "1p": "sovitimme", "2s": "sovitit", "2p": "sovititte", "3s": "sovitti", "3p": "sovittivat", "passive_pos": "sovitettiin", "passive_neg": "ei sovitettu"}, "cond": {"1s": "sovittaisin", "1p": "sovittaisimme", "2s": "sovittaisit", "2p": "sovittaisitte", "3s": "sovittaisi", "3p": "sovittaisivat", "passive_pos": "sovitettaisiin", "passive_neg": "ei sovitettaisi"}, "imp": {"2s": "sovita", "2p": "sovittakaa"}, "part": {"pres": {"active": "sovittava", "passive": "sovitettava"}, "past": {"active": "sovittanut", "passive": "sovitettu"}, "agent": {"positive": "sovittama", "negative": "sovittamaton"}}, "inf": {"ine": "sovittamassa", "ela": "sovittamasta", "ill": "sovittamaan", "ade": "sovittamalla", "abe": "sovittamatta", "nom": "sovittaminen"}}}}, {"verb": "omata", "verb_data": {"pos": "3480", "freq": "0.002902", "forms": {"pres": {"1s": "omaan", "1p": "omaamme", "2s": "omaat", "2p": "omaatte", "3s": "omaa", "3p": "omaavat", "passive_pos": "omataan", "passive_neg": "ei omata"}, "past": {"1s": "omasin", "1p": "omasimme", "2s": "omasit", "2p": "omasitte", "3s": "omasi", "3p": "omasivat", "passive_pos": "omattiin", "passive_neg": "ei omattu"}, "cond": {"1s": "omaisin", "1p": "omaisimme", "2s": "omaisit", "2p": "omaisitte", "3s": "omaisi", "3p": "omaisivat", "passive_pos": "omattaisiin", "passive_neg": "ei omattaisi"}, "imp": {"2s": "omaa", "2p": "omatkaa"}, "part": {"pres": {"active": "omaava", "passive": "omattava"}, "past": {"active": "omannut", "passive": "omattu"}, "agent": {"positive": "omaama", "negative": "omaamaton"}}, "inf": {"ine": "omaamassa", "ela": "omaamasta", "ill": "omaamaan", "ade": "omaamalla", "abe": "omaamatta", "nom": "omaaminen"}}}}, {"verb": "valua", "verb_data": {"pos": "3499", "freq": "0.002886", "forms": {"pres": {"1s": "valun", "1p": "valumme", "2s": "valut", "2p": "valutte", "3s": "valuu", "3p": "valuvat", "passive_pos": "valutaan", "passive_neg": "ei valuta"}, "past": {"1s": "valuin", "1p": "valuimme", "2s": "valuit", "2p": "valuitte", "3s": "valui", "3p": "valuivat", "passive_pos": "valuttiin", "passive_neg": "ei valuttu"}, "cond": {"1s": "valuisin", "1p": "valuisimme", "2s": "valuisit", "2p": "valuisitte", "3s": "valuisi", "3p": "valuisivat", "passive_pos": "valuttaisiin", "passive_neg": "ei valuttaisi"}, "imp": {"2s": "valu", "2p": "valukaa"}, "part": {"pres": {"active": "valuva", "passive": "valuttava"}, "past": {"active": "valunut", "passive": "valuttu"}, "agent": {"positive": "valuma", "negative": "valumaton"}}, "inf": {"ine": "valumassa", "ela": "valumasta", "ill": "valumaan", "ade": "valumalla", "abe": "valumatta", "nom": "valuminen"}}}}, {"verb": "lunastaa", "verb_data": {"pos": "3502", "freq": "0.002881", "forms": {"pres": {"1s": "lunastan", "1p": "lunastamme", "2s": "lunastat", "2p": "lunastatte", "3s": "lunastaa", "3p": "lunastavat", "passive_pos": "lunastetaan", "passive_neg": "ei lunasteta"}, "past": {"1s": "lunastin", "1p": "lunastimme", "2s": "lunastit", "2p": "lunastitte", "3s": "lunasti", "3p": "lunastivat", "passive_pos": "lunastettiin", "passive_neg": "ei lunastettu"}, "cond": {"1s": "lunastaisin", "1p": "lunastaisimme", "2s": "lunastaisit", "2p": "lunastaisitte", "3s": "lunastaisi", "3p": "lunastaisivat", "passive_pos": "lunastettaisiin", "passive_neg": "ei lunastettaisi"}, "imp": {"2s": "lunasta", "2p": "lunastakaa"}, "part": {"pres": {"active": "lunastava", "passive": "lunastettava"}, "past": {"active": "lunastanut", "passive": "lunastettu"}, "agent": {"positive": "lunastama", "negative": "lunastamaton"}}, "inf": {"ine": "lunastamassa", "ela": "lunastamasta", "ill": "lunastamaan", "ade": "lunastamalla", "abe": "lunastamatta", "nom": "lunastaminen"}}}}, {"verb": "leikki\u00e4", "verb_data": {"pos": "3504", "freq": "0.00288", "forms": {"pres": {"1s": "leikin", "1p": "leikimme", "2s": "leikit", "2p": "leikitte", "3s": "leikkii", "3p": "leikkiv\u00e4t", "passive_pos": "leikit\u00e4\u00e4n", "passive_neg": "ei leikit\u00e4"}, "past": {"1s": "leikin", "1p": "leikimme", "2s": "leikit", "2p": "leikitte", "3s": "leikki", "3p": "leikkiv\u00e4t", "passive_pos": "leikittiin", "passive_neg": "ei leikitty"}, "cond": {"1s": "leikkisin", "1p": "leikkisimme", "2s": "leikkisit", "2p": "leikkisitte", "3s": "leikkisi", "3p": "leikkisiv\u00e4t", "passive_pos": "leikitt\u00e4isiin", "passive_neg": "ei leikitt\u00e4isi"}, "imp": {"2s": "leiki", "2p": "leikkik\u00e4\u00e4"}, "part": {"pres": {"active": "leikkiv\u00e4", "passive": "leikitt\u00e4v\u00e4"}, "past": {"active": "leikkinyt", "passive": "leikitty"}, "agent": {"positive": "leikkim\u00e4", "negative": "leikkim\u00e4t\u00f6n"}}, "inf": {"ine": "leikkim\u00e4ss\u00e4", "ela": "leikkim\u00e4st\u00e4", "ill": "leikkim\u00e4\u00e4n", "ade": "leikkim\u00e4ll\u00e4", "abe": "leikkim\u00e4tt\u00e4", "nom": "leikkiminen"}}}}, {"verb": "vaalia", "verb_data": {"pos": "3505", "freq": "0.002878", "forms": {"pres": {"1s": "vaalin", "1p": "vaalimme", "2s": "vaalit", "2p": "vaalitte", "3s": "vaalii", "3p": "vaalivat", "passive_pos": "vaalitaan", "passive_neg": "ei vaalita"}, "past": {"1s": "vaalin", "1p": "vaalimme", "2s": "vaalit", "2p": "vaalitte", "3s": "vaali", "3p": "vaalivat", "passive_pos": "vaalittiin", "passive_neg": "ei vaalittu"}, "cond": {"1s": "vaalisin", "1p": "vaalisimme", "2s": "vaalisit", "2p": "vaalisitte", "3s": "vaalisi", "3p": "vaalisivat", "passive_pos": "vaalittaisiin", "passive_neg": "ei vaalittaisi"}, "imp": {"2s": "vaali", "2p": "vaalikaa"}, "part": {"pres": {"active": "vaaliva", "passive": "vaalittava"}, "past": {"active": "vaalinut", "passive": "vaalittu"}, "agent": {"positive": "vaalima", "negative": "vaalimaton"}}, "inf": {"ine": "vaalimassa", "ela": "vaalimasta", "ill": "vaalimaan", "ade": "vaalimalla", "abe": "vaalimatta", "nom": "vaaliminen"}}}}, {"verb": "kiirehti\u00e4", "verb_data": {"pos": "3515", "freq": "0.002868", "forms": {"pres": {"1s": "kiirehdin", "1p": "kiirehdimme", "2s": "kiirehdit", "2p": "kiirehditte", "3s": "kiirehtii", "3p": "kiirehtiv\u00e4t", "passive_pos": "kiirehdit\u00e4\u00e4n", "passive_neg": "ei kiirehdit\u00e4"}, "past": {"1s": "kiirehdin", "1p": "kiirehdimme", "2s": "kiirehdit", "2p": "kiirehditte", "3s": "kiirehti", "3p": "kiirehtiv\u00e4t", "passive_pos": "kiirehdittiin", "passive_neg": "ei kiirehditty"}, "cond": {"1s": "kiirehtisin", "1p": "kiirehtisimme", "2s": "kiirehtisit", "2p": "kiirehtisitte", "3s": "kiirehtisi", "3p": "kiirehtisiv\u00e4t", "passive_pos": "kiirehditt\u00e4isiin", "passive_neg": "ei kiirehditt\u00e4isi"}, "imp": {"2s": "kiirehdi", "2p": "kiirehtik\u00e4\u00e4"}, "part": {"pres": {"active": "kiirehtiv\u00e4", "passive": "kiirehditt\u00e4v\u00e4"}, "past": {"active": "kiirehtinyt", "passive": "kiirehditty"}, "agent": {"positive": "kiirehtim\u00e4", "negative": "kiirehtim\u00e4t\u00f6n"}}, "inf": {"ine": "kiirehtim\u00e4ss\u00e4", "ela": "kiirehtim\u00e4st\u00e4", "ill": "kiirehtim\u00e4\u00e4n", "ade": "kiirehtim\u00e4ll\u00e4", "abe": "kiirehtim\u00e4tt\u00e4", "nom": "kiirehtiminen"}}}}, {"verb": "hidastaa", "verb_data": {"pos": "3517", "freq": "0.002863", "forms": {"pres": {"1s": "hidastan", "1p": "hidastamme", "2s": "hidastat", "2p": "hidastatte", "3s": "hidastaa", "3p": "hidastavat", "passive_pos": "hidastetaan", "passive_neg": "ei hidasteta"}, "past": {"1s": "hidastin", "1p": "hidastimme", "2s": "hidastit", "2p": "hidastitte", "3s": "hidasti", "3p": "hidastivat", "passive_pos": "hidastettiin", "passive_neg": "ei hidastettu"}, "cond": {"1s": "hidastaisin", "1p": "hidastaisimme", "2s": "hidastaisit", "2p": "hidastaisitte", "3s": "hidastaisi", "3p": "hidastaisivat", "passive_pos": "hidastettaisiin", "passive_neg": "ei hidastettaisi"}, "imp": {"2s": "hidasta", "2p": "hidastakaa"}, "part": {"pres": {"active": "hidastava", "passive": "hidastettava"}, "past": {"active": "hidastanut", "passive": "hidastettu"}, "agent": {"positive": "hidastama", "negative": "hidastamaton"}}, "inf": {"ine": "hidastamassa", "ela": "hidastamasta", "ill": "hidastamaan", "ade": "hidastamalla", "abe": "hidastamatta", "nom": "hidastaminen"}}}}, {"verb": "rekister\u00f6id\u00e4", "verb_data": {"pos": "3525", "freq": "0.002854", "forms": {"pres": {"1s": "rekister\u00f6in", "1p": "rekister\u00f6imme", "2s": "rekister\u00f6it", "2p": "rekister\u00f6itte", "3s": "rekister\u00f6i", "3p": "rekister\u00f6iv\u00e4t", "passive_pos": "rekister\u00f6id\u00e4\u00e4n", "passive_neg": "ei rekister\u00f6id\u00e4"}, "past": {"1s": "rekister\u00f6in", "1p": "rekister\u00f6imme", "2s": "rekister\u00f6it", "2p": "rekister\u00f6itte", "3s": "rekister\u00f6i", "3p": "rekister\u00f6iv\u00e4t", "passive_pos": "rekister\u00f6itiin", "passive_neg": "ei rekister\u00f6ity"}, "cond": {"1s": "rekister\u00f6isin", "1p": "rekister\u00f6isimme", "2s": "rekister\u00f6isit", "2p": "rekister\u00f6isitte", "3s": "rekister\u00f6isi", "3p": "rekister\u00f6isiv\u00e4t", "passive_pos": "rekister\u00f6it\u00e4isiin", "passive_neg": "ei rekister\u00f6it\u00e4isi"}, "imp": {"2s": "rekister\u00f6i", "2p": "rekister\u00f6ik\u00e4\u00e4"}, "part": {"pres": {"active": "rekister\u00f6iv\u00e4", "passive": "rekister\u00f6it\u00e4v\u00e4"}, "past": {"active": "rekister\u00f6inyt", "passive": "rekister\u00f6ity"}, "agent": {"positive": "rekister\u00f6im\u00e4", "negative": "rekister\u00f6im\u00e4t\u00f6n"}}, "inf": {"ine": "rekister\u00f6im\u00e4ss\u00e4", "ela": "rekister\u00f6im\u00e4st\u00e4", "ill": "rekister\u00f6im\u00e4\u00e4n", "ade": "rekister\u00f6im\u00e4ll\u00e4", "abe": "rekister\u00f6im\u00e4tt\u00e4", "nom": "rekister\u00f6iminen"}}}}, {"verb": "pysytell\u00e4", "verb_data": {"pos": "3527", "freq": "0.002852", "forms": {"pres": {"1s": "pysyttelen", "1p": "pysyttelemme", "2s": "pysyttelet", "2p": "pysyttelette", "3s": "pysyttelee", "3p": "pysyttelev\u00e4t", "passive_pos": "pysytell\u00e4\u00e4n", "passive_neg": "ei pysytell\u00e4"}, "past": {"1s": "pysyttelin", "1p": "pysyttelimme", "2s": "pysyttelit", "2p": "pysyttelitte", "3s": "pysytteli", "3p": "pysytteliv\u00e4t", "passive_pos": "pysyteltiin", "passive_neg": "ei pysytelty"}, "cond": {"1s": "pysyttelisin", "1p": "pysyttelisimme", "2s": "pysyttelisit", "2p": "pysyttelisitte", "3s": "pysyttelisi", "3p": "pysyttelisiv\u00e4t", "passive_pos": "pysytelt\u00e4isiin", "passive_neg": "ei pysytelt\u00e4isi"}, "imp": {"2s": "pysyttele", "2p": "pysytelk\u00e4\u00e4"}, "part": {"pres": {"active": "pysyttelev\u00e4", "passive": "pysytelt\u00e4v\u00e4"}, "past": {"active": "pysytellyt", "passive": "pysytelty"}, "agent": {"positive": "pysyttelem\u00e4", "negative": "pysyttelem\u00e4t\u00f6n"}}, "inf": {"ine": "pysyttelem\u00e4ss\u00e4", "ela": "pysyttelem\u00e4st\u00e4", "ill": "pysyttelem\u00e4\u00e4n", "ade": "pysyttelem\u00e4ll\u00e4", "abe": "pysyttelem\u00e4tt\u00e4", "nom": "pysytteleminen"}}}}, {"verb": "marssia", "verb_data": {"pos": "3538", "freq": "0.002846", "forms": {"pres": {"1s": "marssin", "1p": "marssimme", "2s": "marssit", "2p": "marssitte", "3s": "marssii", "3p": "marssivat", "passive_pos": "marssitaan", "passive_neg": "ei marssita"}, "past": {"1s": "marssin", "1p": "marssimme", "2s": "marssit", "2p": "marssitte", "3s": "marssi", "3p": "marssivat", "passive_pos": "marssittiin", "passive_neg": "ei marssittu"}, "cond": {"1s": "marssisin", "1p": "marssisimme", "2s": "marssisit", "2p": "marssisitte", "3s": "marssisi", "3p": "marssisivat", "passive_pos": "marssittaisiin", "passive_neg": "ei marssittaisi"}, "imp": {"2s": "marssi", "2p": "marssikaa"}, "part": {"pres": {"active": "marssiva", "passive": "marssittava"}, "past": {"active": "marssinut", "passive": "marssittu"}, "agent": {"positive": "marssima", "negative": "marssimaton"}}, "inf": {"ine": "marssimassa", "ela": "marssimasta", "ill": "marssimaan", "ade": "marssimalla", "abe": "marssimatta", "nom": "marssiminen"}}}}, {"verb": "laskeutua", "verb_data": {"pos": "3547", "freq": "0.002839", "forms": {"pres": {"1s": "laskeudun", "1p": "laskeudumme", "2s": "laskeudut", "2p": "laskeudutte", "3s": "laskeutuu", "3p": "laskeutuvat", "passive_pos": "laskeudutaan", "passive_neg": "ei laskeuduta"}, "past": {"1s": "laskeuduin", "1p": "laskeuduimme", "2s": "laskeuduit", "2p": "laskeuduitte", "3s": "laskeutui", "3p": "laskeutuivat", "passive_pos": "laskeuduttiin", "passive_neg": "ei laskeuduttu"}, "cond": {"1s": "laskeutuisin", "1p": "laskeutuisimme", "2s": "laskeutuisit", "2p": "laskeutuisitte", "3s": "laskeutuisi", "3p": "laskeutuisivat", "passive_pos": "laskeuduttaisiin", "passive_neg": "ei laskeuduttaisi"}, "imp": {"2s": "laskeudu", "2p": "laskeutukaa"}, "part": {"pres": {"active": "laskeutuva", "passive": "laskeuduttava"}, "past": {"active": "laskeutunut", "passive": "laskeuduttu"}, "agent": {"positive": "laskeutuma", "negative": "laskeutumaton"}}, "inf": {"ine": "laskeutumassa", "ela": "laskeutumasta", "ill": "laskeutumaan", "ade": "laskeutumalla", "abe": "laskeutumatta", "nom": "laskeutuminen"}}}}, {"verb": "tyrm\u00e4t\u00e4", "verb_data": {"pos": "3552", "freq": "0.002835", "forms": {"pres": {"1s": "tyrm\u00e4\u00e4n", "1p": "tyrm\u00e4\u00e4mme", "2s": "tyrm\u00e4\u00e4t", "2p": "tyrm\u00e4\u00e4tte", "3s": "tyrm\u00e4\u00e4", "3p": "tyrm\u00e4\u00e4v\u00e4t", "passive_pos": "tyrm\u00e4t\u00e4\u00e4n", "passive_neg": "ei tyrm\u00e4t\u00e4"}, "past": {"1s": "tyrm\u00e4sin", "1p": "tyrm\u00e4simme", "2s": "tyrm\u00e4sit", "2p": "tyrm\u00e4sitte", "3s": "tyrm\u00e4si", "3p": "tyrm\u00e4siv\u00e4t", "passive_pos": "tyrm\u00e4ttiin", "passive_neg": "ei tyrm\u00e4tty"}, "cond": {"1s": "tyrm\u00e4isin", "1p": "tyrm\u00e4isimme", "2s": "tyrm\u00e4isit", "2p": "tyrm\u00e4isitte", "3s": "tyrm\u00e4isi", "3p": "tyrm\u00e4isiv\u00e4t", "passive_pos": "tyrm\u00e4tt\u00e4isiin", "passive_neg": "ei tyrm\u00e4tt\u00e4isi"}, "imp": {"2s": "tyrm\u00e4\u00e4", "2p": "tyrm\u00e4tk\u00e4\u00e4"}, "part": {"pres": {"active": "tyrm\u00e4\u00e4v\u00e4", "passive": "tyrm\u00e4tt\u00e4v\u00e4"}, "past": {"active": "tyrm\u00e4nnyt", "passive": "tyrm\u00e4tty"}, "agent": {"positive": "tyrm\u00e4\u00e4m\u00e4", "negative": "tyrm\u00e4\u00e4m\u00e4t\u00f6n"}}, "inf": {"ine": "tyrm\u00e4\u00e4m\u00e4ss\u00e4", "ela": "tyrm\u00e4\u00e4m\u00e4st\u00e4", "ill": "tyrm\u00e4\u00e4m\u00e4\u00e4n", "ade": "tyrm\u00e4\u00e4m\u00e4ll\u00e4", "abe": "tyrm\u00e4\u00e4m\u00e4tt\u00e4", "nom": "tyrm\u00e4\u00e4minen"}}}}, {"verb": "luokitella", "verb_data": {"pos": "3558", "freq": "0.00283", "forms": {"pres": {"1s": "luokittelen", "1p": "luokittelemme", "2s": "luokittelet", "2p": "luokittelette", "3s": "luokittelee", "3p": "luokittelevat", "passive_pos": "luokitellaan", "passive_neg": "ei luokitella"}, "past": {"1s": "luokittelin", "1p": "luokittelimme", "2s": "luokittelit", "2p": "luokittelitte", "3s": "luokitteli", "3p": "luokittelivat", "passive_pos": "luokiteltiin", "passive_neg": "ei luokiteltu"}, "cond": {"1s": "luokittelisin", "1p": "luokittelisimme", "2s": "luokittelisit", "2p": "luokittelisitte", "3s": "luokittelisi", "3p": "luokittelisivat", "passive_pos": "luokiteltaisiin", "passive_neg": "ei luokiteltaisi"}, "imp": {"2s": "luokittele", "2p": "luokitelkaa"}, "part": {"pres": {"active": "luokitteleva", "passive": "luokiteltava"}, "past": {"active": "luokitellut", "passive": "luokiteltu"}, "agent": {"positive": "luokittelema", "negative": "luokittelematon"}}, "inf": {"ine": "luokittelemassa", "ela": "luokittelemasta", "ill": "luokittelemaan", "ade": "luokittelemalla", "abe": "luokittelematta", "nom": "luokitteleminen"}}}}, {"verb": "tasoittaa", "verb_data": {"pos": "3568", "freq": "0.002825", "forms": {"pres": {"1s": "tasoitan", "1p": "tasoitamme", "2s": "tasoitat", "2p": "tasoitatte", "3s": "tasoittaa", "3p": "tasoittavat", "passive_pos": "tasoitetaan", "passive_neg": "ei tasoiteta"}, "past": {"1s": "tasoitin", "1p": "tasoitimme", "2s": "tasoitit", "2p": "tasoititte", "3s": "tasoitti", "3p": "tasoittivat", "passive_pos": "tasoitettiin", "passive_neg": "ei tasoitettu"}, "cond": {"1s": "tasoittaisin", "1p": "tasoittaisimme", "2s": "tasoittaisit", "2p": "tasoittaisitte", "3s": "tasoittaisi", "3p": "tasoittaisivat", "passive_pos": "tasoitettaisiin", "passive_neg": "ei tasoitettaisi"}, "imp": {"2s": "tasoita", "2p": "tasoittakaa"}, "part": {"pres": {"active": "tasoittava", "passive": "tasoitettava"}, "past": {"active": "tasoittanut", "passive": "tasoitettu"}, "agent": {"positive": "tasoittama", "negative": "tasoittamaton"}}, "inf": {"ine": "tasoittamassa", "ela": "tasoittamasta", "ill": "tasoittamaan", "ade": "tasoittamalla", "abe": "tasoittamatta", "nom": "tasoittaminen"}}}}, {"verb": "paneutua", "verb_data": {"pos": "3571", "freq": "0.002824", "forms": {"pres": {"1s": "paneudun", "1p": "paneudumme", "2s": "paneudut", "2p": "paneudutte", "3s": "paneutuu", "3p": "paneutuvat", "passive_pos": "paneudutaan", "passive_neg": "ei paneuduta"}, "past": {"1s": "paneuduin", "1p": "paneuduimme", "2s": "paneuduit", "2p": "paneuduitte", "3s": "paneutui", "3p": "paneutuivat", "passive_pos": "paneuduttiin", "passive_neg": "ei paneuduttu"}, "cond": {"1s": "paneutuisin", "1p": "paneutuisimme", "2s": "paneutuisit", "2p": "paneutuisitte", "3s": "paneutuisi", "3p": "paneutuisivat", "passive_pos": "paneuduttaisiin", "passive_neg": "ei paneuduttaisi"}, "imp": {"2s": "paneudu", "2p": "paneutukaa"}, "part": {"pres": {"active": "paneutuva", "passive": "paneuduttava"}, "past": {"active": "paneutunut", "passive": "paneuduttu"}, "agent": {"positive": "paneutuma", "negative": "paneutumaton"}}, "inf": {"ine": "paneutumassa", "ela": "paneutumasta", "ill": "paneutumaan", "ade": "paneutumalla", "abe": "paneutumatta", "nom": "paneutuminen"}}}}, {"verb": "poimia", "verb_data": {"pos": "3572", "freq": "0.002824", "forms": {"pres": {"1s": "poimin", "1p": "poimimme", "2s": "poimit", "2p": "poimitte", "3s": "poimii", "3p": "poimivat", "passive_pos": "poimitaan", "passive_neg": "ei poimita"}, "past": {"1s": "poimin", "1p": "poimimme", "2s": "poimit", "2p": "poimitte", "3s": "poimi", "3p": "poimivat", "passive_pos": "poimittiin", "passive_neg": "ei poimittu"}, "cond": {"1s": "poimisin", "1p": "poimisimme", "2s": "poimisit", "2p": "poimisitte", "3s": "poimisi", "3p": "poimisivat", "passive_pos": "poimittaisiin", "passive_neg": "ei poimittaisi"}, "imp": {"2s": "poimi", "2p": "poimikaa"}, "part": {"pres": {"active": "poimiva", "passive": "poimittava"}, "past": {"active": "poiminut", "passive": "poimittu"}, "agent": {"positive": "poimima", "negative": "poimimaton"}}, "inf": {"ine": "poimimassa", "ela": "poimimasta", "ill": "poimimaan", "ade": "poimimalla", "abe": "poimimatta", "nom": "poimiminen"}}}}, {"verb": "yhty\u00e4", "verb_data": {"pos": "3576", "freq": "0.002822", "forms": {"pres": {"1s": "yhdyn", "1p": "yhdymme", "2s": "yhdyt", "2p": "yhdytte", "3s": "yhtyy", "3p": "yhtyv\u00e4t", "passive_pos": "yhdyt\u00e4\u00e4n", "passive_neg": "ei yhdyt\u00e4"}, "past": {"1s": "yhdyin", "1p": "yhdyimme", "2s": "yhdyit", "2p": "yhdyitte", "3s": "yhtyi", "3p": "yhtyiv\u00e4t", "passive_pos": "yhdyttiin", "passive_neg": "ei yhdytty"}, "cond": {"1s": "yhtyisin", "1p": "yhtyisimme", "2s": "yhtyisit", "2p": "yhtyisitte", "3s": "yhtyisi", "3p": "yhtyisiv\u00e4t", "passive_pos": "yhdytt\u00e4isiin", "passive_neg": "ei yhdytt\u00e4isi"}, "imp": {"2s": "yhdy", "2p": "yhtyk\u00e4\u00e4"}, "part": {"pres": {"active": "yhtyv\u00e4", "passive": "yhdytt\u00e4v\u00e4"}, "past": {"active": "yhtynyt", "passive": "yhdytty"}, "agent": {"positive": "yhtym\u00e4", "negative": "yhtym\u00e4t\u00f6n"}}, "inf": {"ine": "yhtym\u00e4ss\u00e4", "ela": "yhtym\u00e4st\u00e4", "ill": "yhtym\u00e4\u00e4n", "ade": "yhtym\u00e4ll\u00e4", "abe": "yhtym\u00e4tt\u00e4", "nom": "yhtyminen"}}}}, {"verb": "supistua", "verb_data": {"pos": "3595", "freq": "0.002803", "forms": {"pres": {"1s": "supistun", "1p": "supistumme", "2s": "supistut", "2p": "supistutte", "3s": "supistuu", "3p": "supistuvat", "passive_pos": "supistutaan", "passive_neg": "ei supistuta"}, "past": {"1s": "supistuin", "1p": "supistuimme", "2s": "supistuit", "2p": "supistuitte", "3s": "supistui", "3p": "supistuivat", "passive_pos": "supistuttiin", "passive_neg": "ei supistuttu"}, "cond": {"1s": "supistuisin", "1p": "supistuisimme", "2s": "supistuisit", "2p": "supistuisitte", "3s": "supistuisi", "3p": "supistuisivat", "passive_pos": "supistuttaisiin", "passive_neg": "ei supistuttaisi"}, "imp": {"2s": "supistu", "2p": "supistukaa"}, "part": {"pres": {"active": "supistuva", "passive": "supistuttava"}, "past": {"active": "supistunut", "passive": "supistuttu"}, "agent": {"positive": "supistuma", "negative": "supistumaton"}}, "inf": {"ine": "supistumassa", "ela": "supistumasta", "ill": "supistumaan", "ade": "supistumalla", "abe": "supistumatta", "nom": "supistuminen"}}}}, {"verb": "ehk\u00e4ist\u00e4", "verb_data": {"pos": "3603", "freq": "0.002796", "forms": {"pres": {"1s": "ehk\u00e4isen", "1p": "ehk\u00e4isemme", "2s": "ehk\u00e4iset", "2p": "ehk\u00e4isette", "3s": "ehk\u00e4isee", "3p": "ehk\u00e4isev\u00e4t", "passive_pos": "ehk\u00e4ist\u00e4\u00e4n", "passive_neg": "ei ehk\u00e4ist\u00e4"}, "past": {"1s": "ehk\u00e4isin", "1p": "ehk\u00e4isimme", "2s": "ehk\u00e4isit", "2p": "ehk\u00e4isitte", "3s": "ehk\u00e4isi", "3p": "ehk\u00e4isiv\u00e4t", "passive_pos": "ehk\u00e4istiin", "passive_neg": "ei ehk\u00e4isty"}, "cond": {"1s": "ehk\u00e4isisin", "1p": "ehk\u00e4isisimme", "2s": "ehk\u00e4isisit", "2p": "ehk\u00e4isisitte", "3s": "ehk\u00e4isisi", "3p": "ehk\u00e4isisiv\u00e4t", "passive_pos": "ehk\u00e4ist\u00e4isiin", "passive_neg": "ei ehk\u00e4ist\u00e4isi"}, "imp": {"2s": "ehk\u00e4ise", "2p": "ehk\u00e4isk\u00e4\u00e4"}, "part": {"pres": {"active": "ehk\u00e4isev\u00e4", "passive": "ehk\u00e4ist\u00e4v\u00e4"}, "past": {"active": "ehk\u00e4issyt", "passive": "ehk\u00e4isty"}, "agent": {"positive": "ehk\u00e4isem\u00e4", "negative": "ehk\u00e4isem\u00e4t\u00f6n"}}, "inf": {"ine": "ehk\u00e4isem\u00e4ss\u00e4", "ela": "ehk\u00e4isem\u00e4st\u00e4", "ill": "ehk\u00e4isem\u00e4\u00e4n", "ade": "ehk\u00e4isem\u00e4ll\u00e4", "abe": "ehk\u00e4isem\u00e4tt\u00e4", "nom": "ehk\u00e4iseminen"}}}}, {"verb": "vertailla", "verb_data": {"pos": "3608", "freq": "0.00279", "forms": {"pres": {"1s": "vertailen", "1p": "vertailemme", "2s": "vertailet", "2p": "vertailette", "3s": "vertailee", "3p": "vertailevat", "passive_pos": "vertaillaan", "passive_neg": "ei vertailla"}, "past": {"1s": "vertailin", "1p": "vertailimme", "2s": "vertailit", "2p": "vertailitte", "3s": "vertaili", "3p": "vertailivat", "passive_pos": "vertailtiin", "passive_neg": "ei vertailtu"}, "cond": {"1s": "vertailisin", "1p": "vertailisimme", "2s": "vertailisit", "2p": "vertailisitte", "3s": "vertailisi", "3p": "vertailisivat", "passive_pos": "vertailtaisiin", "passive_neg": "ei vertailtaisi"}, "imp": {"2s": "vertaile", "2p": "vertailkaa"}, "part": {"pres": {"active": "vertaileva", "passive": "vertailtava"}, "past": {"active": "vertaillut", "passive": "vertailtu"}, "agent": {"positive": "vertailema", "negative": "vertailematon"}}, "inf": {"ine": "vertailemassa", "ela": "vertailemasta", "ill": "vertailemaan", "ade": "vertailemalla", "abe": "vertailematta", "nom": "vertaileminen"}}}}, {"verb": "satsata", "verb_data": {"pos": "3621", "freq": "0.002774", "forms": {"pres": {"1s": "satsaan", "1p": "satsaamme", "2s": "satsaat", "2p": "satsaatte", "3s": "satsaa", "3p": "satsaavat", "passive_pos": "satsataan", "passive_neg": "ei satsata"}, "past": {"1s": "satsasin", "1p": "satsasimme", "2s": "satsasit", "2p": "satsasitte", "3s": "satsasi", "3p": "satsasivat", "passive_pos": "satsattiin", "passive_neg": "ei satsattu"}, "cond": {"1s": "satsaisin", "1p": "satsaisimme", "2s": "satsaisit", "2p": "satsaisitte", "3s": "satsaisi", "3p": "satsaisivat", "passive_pos": "satsattaisiin", "passive_neg": "ei satsattaisi"}, "imp": {"2s": "satsaa", "2p": "satsatkaa"}, "part": {"pres": {"active": "satsaava", "passive": "satsattava"}, "past": {"active": "satsannut", "passive": "satsattu"}, "agent": {"positive": "satsaama", "negative": "satsaamaton"}}, "inf": {"ine": "satsaamassa", "ela": "satsaamasta", "ill": "satsaamaan", "ade": "satsaamalla", "abe": "satsaamatta", "nom": "satsaaminen"}}}}, {"verb": "sortua", "verb_data": {"pos": "3622", "freq": "0.002774", "forms": {"pres": {"1s": "sorrun", "1p": "sorrumme", "2s": "sorrut", "2p": "sorrutte", "3s": "sortuu", "3p": "sortuvat", "passive_pos": "sorrutaan", "passive_neg": "ei sorruta"}, "past": {"1s": "sorruin", "1p": "sorruimme", "2s": "sorruit", "2p": "sorruitte", "3s": "sortui", "3p": "sortuivat", "passive_pos": "sorruttiin", "passive_neg": "ei sorruttu"}, "cond": {"1s": "sortuisin", "1p": "sortuisimme", "2s": "sortuisit", "2p": "sortuisitte", "3s": "sortuisi", "3p": "sortuisivat", "passive_pos": "sorruttaisiin", "passive_neg": "ei sorruttaisi"}, "imp": {"2s": "sorru", "2p": "sortukaa"}, "part": {"pres": {"active": "sortuva", "passive": "sorruttava"}, "past": {"active": "sortunut", "passive": "sorruttu"}, "agent": {"positive": "sortuma", "negative": "sortumaton"}}, "inf": {"ine": "sortumassa", "ela": "sortumasta", "ill": "sortumaan", "ade": "sortumalla", "abe": "sortumatta", "nom": "sortuminen"}}}}, {"verb": "tinki\u00e4", "verb_data": {"pos": "3627", "freq": "0.002771", "forms": {"pres": {"1s": "tingin", "1p": "tingimme", "2s": "tingit", "2p": "tingitte", "3s": "tinkii", "3p": "tinkiv\u00e4t", "passive_pos": "tingit\u00e4\u00e4n", "passive_neg": "ei tingit\u00e4"}, "past": {"1s": "tingin", "1p": "tingimme", "2s": "tingit", "2p": "tingitte", "3s": "tinki", "3p": "tinkiv\u00e4t", "passive_pos": "tingittiin", "passive_neg": "ei tingitty"}, "cond": {"1s": "tinkisin", "1p": "tinkisimme", "2s": "tinkisit", "2p": "tinkisitte", "3s": "tinkisi", "3p": "tinkisiv\u00e4t", "passive_pos": "tingitt\u00e4isiin", "passive_neg": "ei tingitt\u00e4isi"}, "imp": {"2s": "tingi", "2p": "tinkik\u00e4\u00e4"}, "part": {"pres": {"active": "tinkiv\u00e4", "passive": "tingitt\u00e4v\u00e4"}, "past": {"active": "tinkinyt", "passive": "tingitty"}, "agent": {"positive": "tinkim\u00e4", "negative": "tinkim\u00e4t\u00f6n"}}, "inf": {"ine": "tinkim\u00e4ss\u00e4", "ela": "tinkim\u00e4st\u00e4", "ill": "tinkim\u00e4\u00e4n", "ade": "tinkim\u00e4ll\u00e4", "abe": "tinkim\u00e4tt\u00e4", "nom": "tinkiminen"}}}}, {"verb": "kaupata", "verb_data": {"pos": "3633", "freq": "0.002766", "forms": {"pres": {"1s": "kauppaan", "1p": "kauppaamme", "2s": "kauppaat", "2p": "kauppaatte", "3s": "kauppaa", "3p": "kauppaavat", "passive_pos": "kaupataan", "passive_neg": "ei kaupata"}, "past": {"1s": "kauppasin", "1p": "kauppasimme", "2s": "kauppasit", "2p": "kauppasitte", "3s": "kauppasi", "3p": "kauppasivat", "passive_pos": "kaupattiin", "passive_neg": "ei kaupattu"}, "cond": {"1s": "kauppaisin", "1p": "kauppaisimme", "2s": "kauppaisit", "2p": "kauppaisitte", "3s": "kauppaisi", "3p": "kauppaisivat", "passive_pos": "kaupattaisiin", "passive_neg": "ei kaupattaisi"}, "imp": {"2s": "kauppaa", "2p": "kaupatkaa"}, "part": {"pres": {"active": "kauppaava", "passive": "kaupattava"}, "past": {"active": "kaupannut", "passive": "kaupattu"}, "agent": {"positive": "kauppaama", "negative": "kauppaamaton"}}, "inf": {"ine": "kauppaamassa", "ela": "kauppaamasta", "ill": "kauppaamaan", "ade": "kauppaamalla", "abe": "kauppaamatta", "nom": "kauppaaminen"}}}}, {"verb": "tunkeutua", "verb_data": {"pos": "3634", "freq": "0.002766", "forms": {"pres": {"1s": "tunkeudun", "1p": "tunkeudumme", "2s": "tunkeudut", "2p": "tunkeudutte", "3s": "tunkeutuu", "3p": "tunkeutuvat", "passive_pos": "tunkeudutaan", "passive_neg": "ei tunkeuduta"}, "past": {"1s": "tunkeuduin", "1p": "tunkeuduimme", "2s": "tunkeuduit", "2p": "tunkeuduitte", "3s": "tunkeutui", "3p": "tunkeutuivat", "passive_pos": "tunkeuduttiin", "passive_neg": "ei tunkeuduttu"}, "cond": {"1s": "tunkeutuisin", "1p": "tunkeutuisimme", "2s": "tunkeutuisit", "2p": "tunkeutuisitte", "3s": "tunkeutuisi", "3p": "tunkeutuisivat", "passive_pos": "tunkeuduttaisiin", "passive_neg": "ei tunkeuduttaisi"}, "imp": {"2s": "tunkeudu", "2p": "tunkeutukaa"}, "part": {"pres": {"active": "tunkeutuva", "passive": "tunkeuduttava"}, "past": {"active": "tunkeutunut", "passive": "tunkeuduttu"}, "agent": {"positive": "tunkeutuma", "negative": "tunkeutumaton"}}, "inf": {"ine": "tunkeutumassa", "ela": "tunkeutumasta", "ill": "tunkeutumaan", "ade": "tunkeutumalla", "abe": "tunkeutumatta", "nom": "tunkeutuminen"}}}}, {"verb": "pienet\u00e4", "verb_data": {"pos": "3637", "freq": "0.002764", "forms": {"pres": {"1s": "pienenen", "1p": "pienenemme", "2s": "pienenet", "2p": "pienenette", "3s": "pienenee", "3p": "pienenev\u00e4t", "passive_pos": "pienet\u00e4\u00e4n", "passive_neg": "ei pienet\u00e4"}, "past": {"1s": "pienenin", "1p": "pienenimme", "2s": "pienenit", "2p": "pienenitte", "3s": "pieneni", "3p": "pieneniv\u00e4t", "passive_pos": "pienettiin", "passive_neg": "ei pienetty"}, "cond": {"1s": "pienenisin", "1p": "pienenisimme", "2s": "pienenisit", "2p": "pienenisitte", "3s": "pienenisi", "3p": "pienenisiv\u00e4t", "passive_pos": "pienett\u00e4isiin", "passive_neg": "ei pienett\u00e4isi"}, "imp": {"2s": "pienene", "2p": "pienetk\u00e4\u00e4"}, "part": {"pres": {"active": "pienenev\u00e4", "passive": "pienett\u00e4v\u00e4"}, "past": {"active": "pienennyt", "passive": "pienetty"}, "agent": {"positive": "pienenem\u00e4", "negative": "pienenem\u00e4t\u00f6n"}}, "inf": {"ine": "pienenem\u00e4ss\u00e4", "ela": "pienenem\u00e4st\u00e4", "ill": "pienenem\u00e4\u00e4n", "ade": "pienenem\u00e4ll\u00e4", "abe": "pienenem\u00e4tt\u00e4", "nom": "pieneneminen"}}}}, {"verb": "aueta", "verb_data": {"pos": "3642", "freq": "0.002756", "forms": {"pres": {"1s": "aukean", "1p": "aukeamme", "2s": "aukeat", "2p": "aukeatte", "3s": "aukeaa", "3p": "aukeavat", "passive_pos": "auetaan", "passive_neg": "ei aueta"}, "past": {"1s": "aukesin", "1p": "aukesimme", "2s": "aukesit", "2p": "aukesitte", "3s": "aukesi", "3p": "aukesivat", "passive_pos": "auettiin", "passive_neg": "ei auettu"}, "cond": {"1s": "aukeisin", "1p": "aukeisimme", "2s": "aukeisit", "2p": "aukeisitte", "3s": "aukeisi", "3p": "aukeisivat", "passive_pos": "auettaisiin", "passive_neg": "ei auettaisi"}, "imp": {"2s": "aukea", "2p": "auetkaa"}, "part": {"pres": {"active": "aukeava", "passive": "auettava"}, "past": {"active": "auennut", "passive": "auettu"}, "agent": {"positive": "aukeama", "negative": "aukeamaton"}}, "inf": {"ine": "aukeamassa", "ela": "aukeamasta", "ill": "aukeamaan", "ade": "aukeamalla", "abe": "aukeamatta", "nom": "aukeaminen"}}}}, {"verb": "rasittaa", "verb_data": {"pos": "3655", "freq": "0.002747", "forms": {"pres": {"1s": "rasitan", "1p": "rasitamme", "2s": "rasitat", "2p": "rasitatte", "3s": "rasittaa", "3p": "rasittavat", "passive_pos": "rasitetaan", "passive_neg": "ei rasiteta"}, "past": {"1s": "rasitin", "1p": "rasitimme", "2s": "rasitit", "2p": "rasititte", "3s": "rasitti", "3p": "rasittivat", "passive_pos": "rasitettiin", "passive_neg": "ei rasitettu"}, "cond": {"1s": "rasittaisin", "1p": "rasittaisimme", "2s": "rasittaisit", "2p": "rasittaisitte", "3s": "rasittaisi", "3p": "rasittaisivat", "passive_pos": "rasitettaisiin", "passive_neg": "ei rasitettaisi"}, "imp": {"2s": "rasita", "2p": "rasittakaa"}, "part": {"pres": {"active": "rasittava", "passive": "rasitettava"}, "past": {"active": "rasittanut", "passive": "rasitettu"}, "agent": {"positive": "rasittama", "negative": "rasittamaton"}}, "inf": {"ine": "rasittamassa", "ela": "rasittamasta", "ill": "rasittamaan", "ade": "rasittamalla", "abe": "rasittamatta", "nom": "rasittaminen"}}}}, {"verb": "kiristy\u00e4", "verb_data": {"pos": "3666", "freq": "0.002734", "forms": {"pres": {"1s": "kiristyn", "1p": "kiristymme", "2s": "kiristyt", "2p": "kiristytte", "3s": "kiristyy", "3p": "kiristyv\u00e4t", "passive_pos": "kiristyt\u00e4\u00e4n", "passive_neg": "ei kiristyt\u00e4"}, "past": {"1s": "kiristyin", "1p": "kiristyimme", "2s": "kiristyit", "2p": "kiristyitte", "3s": "kiristyi", "3p": "kiristyiv\u00e4t", "passive_pos": "kiristyttiin", "passive_neg": "ei kiristytty"}, "cond": {"1s": "kiristyisin", "1p": "kiristyisimme", "2s": "kiristyisit", "2p": "kiristyisitte", "3s": "kiristyisi", "3p": "kiristyisiv\u00e4t", "passive_pos": "kiristytt\u00e4isiin", "passive_neg": "ei kiristytt\u00e4isi"}, "imp": {"2s": "kiristy", "2p": "kiristyk\u00e4\u00e4"}, "part": {"pres": {"active": "kiristyv\u00e4", "passive": "kiristytt\u00e4v\u00e4"}, "past": {"active": "kiristynyt", "passive": "kiristytty"}, "agent": {"positive": "kiristym\u00e4", "negative": "kiristym\u00e4t\u00f6n"}}, "inf": {"ine": "kiristym\u00e4ss\u00e4", "ela": "kiristym\u00e4st\u00e4", "ill": "kiristym\u00e4\u00e4n", "ade": "kiristym\u00e4ll\u00e4", "abe": "kiristym\u00e4tt\u00e4", "nom": "kiristyminen"}}}}, {"verb": "rohkaista", "verb_data": {"pos": "3669", "freq": "0.002727", "forms": {"pres": {"1s": "rohkaisen", "1p": "rohkaisemme", "2s": "rohkaiset", "2p": "rohkaisette", "3s": "rohkaisee", "3p": "rohkaisevat", "passive_pos": "rohkaistaan", "passive_neg": "ei rohkaista"}, "past": {"1s": "rohkaisin", "1p": "rohkaisimme", "2s": "rohkaisit", "2p": "rohkaisitte", "3s": "rohkaisi", "3p": "rohkaisivat", "passive_pos": "rohkaistiin", "passive_neg": "ei rohkaistu"}, "cond": {"1s": "rohkaisisin", "1p": "rohkaisisimme", "2s": "rohkaisisit", "2p": "rohkaisisitte", "3s": "rohkaisisi", "3p": "rohkaisisivat", "passive_pos": "rohkaistaisiin", "passive_neg": "ei rohkaistaisi"}, "imp": {"2s": "rohkaise", "2p": "rohkaiskaa"}, "part": {"pres": {"active": "rohkaiseva", "passive": "rohkaistava"}, "past": {"active": "rohkaissut", "passive": "rohkaistu"}, "agent": {"positive": "rohkaisema", "negative": "rohkaisematon"}}, "inf": {"ine": "rohkaisemassa", "ela": "rohkaisemasta", "ill": "rohkaisemaan", "ade": "rohkaisemalla", "abe": "rohkaisematta", "nom": "rohkaiseminen"}}}}, {"verb": "h\u00e4lytt\u00e4\u00e4", "verb_data": {"pos": "3672", "freq": "0.002723", "forms": {"pres": {"1s": "h\u00e4lyt\u00e4n", "1p": "h\u00e4lyt\u00e4mme", "2s": "h\u00e4lyt\u00e4t", "2p": "h\u00e4lyt\u00e4tte", "3s": "h\u00e4lytt\u00e4\u00e4", "3p": "h\u00e4lytt\u00e4v\u00e4t", "passive_pos": "h\u00e4lytet\u00e4\u00e4n", "passive_neg": "ei h\u00e4lytet\u00e4"}, "past": {"1s": "h\u00e4lytin", "1p": "h\u00e4lytimme", "2s": "h\u00e4lytit", "2p": "h\u00e4lytitte", "3s": "h\u00e4lytti", "3p": "h\u00e4lyttiv\u00e4t", "passive_pos": "h\u00e4lytettiin", "passive_neg": "ei h\u00e4lytetty"}, "cond": {"1s": "h\u00e4lytt\u00e4isin", "1p": "h\u00e4lytt\u00e4isimme", "2s": "h\u00e4lytt\u00e4isit", "2p": "h\u00e4lytt\u00e4isitte", "3s": "h\u00e4lytt\u00e4isi", "3p": "h\u00e4lytt\u00e4isiv\u00e4t", "passive_pos": "h\u00e4lytett\u00e4isiin", "passive_neg": "ei h\u00e4lytett\u00e4isi"}, "imp": {"2s": "h\u00e4lyt\u00e4", "2p": "h\u00e4lytt\u00e4k\u00e4\u00e4"}, "part": {"pres": {"active": "h\u00e4lytt\u00e4v\u00e4", "passive": "h\u00e4lytett\u00e4v\u00e4"}, "past": {"active": "h\u00e4lytt\u00e4nyt", "passive": "h\u00e4lytetty"}, "agent": {"positive": "h\u00e4lytt\u00e4m\u00e4", "negative": "h\u00e4lytt\u00e4m\u00e4t\u00f6n"}}, "inf": {"ine": "h\u00e4lytt\u00e4m\u00e4ss\u00e4", "ela": "h\u00e4lytt\u00e4m\u00e4st\u00e4", "ill": "h\u00e4lytt\u00e4m\u00e4\u00e4n", "ade": "h\u00e4lytt\u00e4m\u00e4ll\u00e4", "abe": "h\u00e4lytt\u00e4m\u00e4tt\u00e4", "nom": "h\u00e4lytt\u00e4minen"}}}}, {"verb": "tiedottaa", "verb_data": {"pos": "3680", "freq": "0.002718", "forms": {"pres": {"1s": "tiedotan", "1p": "tiedotamme", "2s": "tiedotat", "2p": "tiedotatte", "3s": "tiedottaa", "3p": "tiedottavat", "passive_pos": "tiedotetaan", "passive_neg": "ei tiedoteta"}, "past": {"1s": "tiedotin", "1p": "tiedotimme", "2s": "tiedotit", "2p": "tiedotitte", "3s": "tiedotti", "3p": "tiedottivat", "passive_pos": "tiedotettiin", "passive_neg": "ei tiedotettu"}, "cond": {"1s": "tiedottaisin", "1p": "tiedottaisimme", "2s": "tiedottaisit", "2p": "tiedottaisitte", "3s": "tiedottaisi", "3p": "tiedottaisivat", "passive_pos": "tiedotettaisiin", "passive_neg": "ei tiedotettaisi"}, "imp": {"2s": "tiedota", "2p": "tiedottakaa"}, "part": {"pres": {"active": "tiedottava", "passive": "tiedotettava"}, "past": {"active": "tiedottanut", "passive": "tiedotettu"}, "agent": {"positive": "tiedottama", "negative": "tiedottamaton"}}, "inf": {"ine": "tiedottamassa", "ela": "tiedottamasta", "ill": "tiedottamaan", "ade": "tiedottamalla", "abe": "tiedottamatta", "nom": "tiedottaminen"}}}}, {"verb": "vauhdittaa", "verb_data": {"pos": "3682", "freq": "0.002717", "forms": {"pres": {"1s": "vauhditan", "1p": "vauhditamme", "2s": "vauhditat", "2p": "vauhditatte", "3s": "vauhdittaa", "3p": "vauhdittavat", "passive_pos": "vauhditetaan", "passive_neg": "ei vauhditeta"}, "past": {"1s": "vauhditin", "1p": "vauhditimme", "2s": "vauhditit", "2p": "vauhdititte", "3s": "vauhditti", "3p": "vauhdittivat", "passive_pos": "vauhditettiin", "passive_neg": "ei vauhditettu"}, "cond": {"1s": "vauhdittaisin", "1p": "vauhdittaisimme", "2s": "vauhdittaisit", "2p": "vauhdittaisitte", "3s": "vauhdittaisi", "3p": "vauhdittaisivat", "passive_pos": "vauhditettaisiin", "passive_neg": "ei vauhditettaisi"}, "imp": {"2s": "vauhdita", "2p": "vauhdittakaa"}, "part": {"pres": {"active": "vauhdittava", "passive": "vauhditettava"}, "past": {"active": "vauhdittanut", "passive": "vauhditettu"}, "agent": {"positive": "vauhdittama", "negative": "vauhdittamaton"}}, "inf": {"ine": "vauhdittamassa", "ela": "vauhdittamasta", "ill": "vauhdittamaan", "ade": "vauhdittamalla", "abe": "vauhdittamatta", "nom": "vauhdittaminen"}}}}, {"verb": "painua", "verb_data": {"pos": "3684", "freq": "0.002715", "forms": {"pres": {"1s": "painun", "1p": "painumme", "2s": "painut", "2p": "painutte", "3s": "painuu", "3p": "painuvat", "passive_pos": "painutaan", "passive_neg": "ei painuta"}, "past": {"1s": "painuin", "1p": "painuimme", "2s": "painuit", "2p": "painuitte", "3s": "painui", "3p": "painuivat", "passive_pos": "painuttiin", "passive_neg": "ei painuttu"}, "cond": {"1s": "painuisin", "1p": "painuisimme", "2s": "painuisit", "2p": "painuisitte", "3s": "painuisi", "3p": "painuisivat", "passive_pos": "painuttaisiin", "passive_neg": "ei painuttaisi"}, "imp": {"2s": "painu", "2p": "painukaa"}, "part": {"pres": {"active": "painuva", "passive": "painuttava"}, "past": {"active": "painunut", "passive": "painuttu"}, "agent": {"positive": "painuma", "negative": "painumaton"}}, "inf": {"ine": "painumassa", "ela": "painumasta", "ill": "painumaan", "ade": "painumalla", "abe": "painumatta", "nom": "painuminen"}}}}, {"verb": "pilata", "verb_data": {"pos": "3685", "freq": "0.002715", "forms": {"pres": {"1s": "pilaan", "1p": "pilaamme", "2s": "pilaat", "2p": "pilaatte", "3s": "pilaa", "3p": "pilaavat", "passive_pos": "pilataan", "passive_neg": "ei pilata"}, "past": {"1s": "pilasin", "1p": "pilasimme", "2s": "pilasit", "2p": "pilasitte", "3s": "pilasi", "3p": "pilasivat", "passive_pos": "pilattiin", "passive_neg": "ei pilattu"}, "cond": {"1s": "pilaisin", "1p": "pilaisimme", "2s": "pilaisit", "2p": "pilaisitte", "3s": "pilaisi", "3p": "pilaisivat", "passive_pos": "pilattaisiin", "passive_neg": "ei pilattaisi"}, "imp": {"2s": "pilaa", "2p": "pilatkaa"}, "part": {"pres": {"active": "pilaava", "passive": "pilattava"}, "past": {"active": "pilannut", "passive": "pilattu"}, "agent": {"positive": "pilaama", "negative": "pilaamaton"}}, "inf": {"ine": "pilaamassa", "ela": "pilaamasta", "ill": "pilaamaan", "ade": "pilaamalla", "abe": "pilaamatta", "nom": "pilaaminen"}}}}, {"verb": "lev\u00e4t\u00e4", "verb_data": {"pos": "3695", "freq": "0.002703", "forms": {"pres": {"1s": "lep\u00e4\u00e4n", "1p": "lep\u00e4\u00e4mme", "2s": "lep\u00e4\u00e4t", "2p": "lep\u00e4\u00e4tte", "3s": "lep\u00e4\u00e4", "3p": "lep\u00e4\u00e4v\u00e4t", "passive_pos": "lev\u00e4t\u00e4\u00e4n", "passive_neg": "ei lev\u00e4t\u00e4"}, "past": {"1s": "lep\u00e4sin", "1p": "lep\u00e4simme", "2s": "lep\u00e4sit", "2p": "lep\u00e4sitte", "3s": "lep\u00e4si", "3p": "lep\u00e4siv\u00e4t", "passive_pos": "lev\u00e4ttiin", "passive_neg": "ei lev\u00e4tty"}, "cond": {"1s": "lep\u00e4isin", "1p": "lep\u00e4isimme", "2s": "lep\u00e4isit", "2p": "lep\u00e4isitte", "3s": "lep\u00e4isi", "3p": "lep\u00e4isiv\u00e4t", "passive_pos": "lev\u00e4tt\u00e4isiin", "passive_neg": "ei lev\u00e4tt\u00e4isi"}, "imp": {"2s": "lep\u00e4\u00e4", "2p": "lev\u00e4tk\u00e4\u00e4"}, "part": {"pres": {"active": "lep\u00e4\u00e4v\u00e4", "passive": "lev\u00e4tt\u00e4v\u00e4"}, "past": {"active": "lev\u00e4nnyt", "passive": "lev\u00e4tty"}, "agent": {"positive": "lep\u00e4\u00e4m\u00e4", "negative": "lep\u00e4\u00e4m\u00e4t\u00f6n"}}, "inf": {"ine": "lep\u00e4\u00e4m\u00e4ss\u00e4", "ela": "lep\u00e4\u00e4m\u00e4st\u00e4", "ill": "lep\u00e4\u00e4m\u00e4\u00e4n", "ade": "lep\u00e4\u00e4m\u00e4ll\u00e4", "abe": "lep\u00e4\u00e4m\u00e4tt\u00e4", "nom": "lep\u00e4\u00e4minen"}}}}, {"verb": "toivottaa", "verb_data": {"pos": "3702", "freq": "0.002696", "forms": {"pres": {"1s": "toivotan", "1p": "toivotamme", "2s": "toivotat", "2p": "toivotatte", "3s": "toivottaa", "3p": "toivottavat", "passive_pos": "toivotetaan", "passive_neg": "ei toivoteta"}, "past": {"1s": "toivotin", "1p": "toivotimme", "2s": "toivotit", "2p": "toivotitte", "3s": "toivotti", "3p": "toivottivat", "passive_pos": "toivotettiin", "passive_neg": "ei toivotettu"}, "cond": {"1s": "toivottaisin", "1p": "toivottaisimme", "2s": "toivottaisit", "2p": "toivottaisitte", "3s": "toivottaisi", "3p": "toivottaisivat", "passive_pos": "toivotettaisiin", "passive_neg": "ei toivotettaisi"}, "imp": {"2s": "toivota", "2p": "toivottakaa"}, "part": {"pres": {"active": "toivottava", "passive": "toivotettava"}, "past": {"active": "toivottanut", "passive": "toivotettu"}, "agent": {"positive": "toivottama", "negative": "toivottamaton"}}, "inf": {"ine": "toivottamassa", "ela": "toivottamasta", "ill": "toivottamaan", "ade": "toivottamalla", "abe": "toivottamatta", "nom": "toivottaminen"}}}}, {"verb": "erottua", "verb_data": {"pos": "3711", "freq": "0.002689", "forms": {"pres": {"1s": "erotun", "1p": "erotumme", "2s": "erotut", "2p": "erotutte", "3s": "erottuu", "3p": "erottuvat", "passive_pos": "erotutaan", "passive_neg": "ei erotuta"}, "past": {"1s": "erotuin", "1p": "erotuimme", "2s": "erotuit", "2p": "erotuitte", "3s": "erottui", "3p": "erottuivat", "passive_pos": "erotuttiin", "passive_neg": "ei erotuttu"}, "cond": {"1s": "erottuisin", "1p": "erottuisimme", "2s": "erottuisit", "2p": "erottuisitte", "3s": "erottuisi", "3p": "erottuisivat", "passive_pos": "erotuttaisiin", "passive_neg": "ei erotuttaisi"}, "imp": {"2s": "erotu", "2p": "erottukaa"}, "part": {"pres": {"active": "erottuva", "passive": "erotuttava"}, "past": {"active": "erottunut", "passive": "erotuttu"}, "agent": {"positive": "erottuma", "negative": "erottumaton"}}, "inf": {"ine": "erottumassa", "ela": "erottumasta", "ill": "erottumaan", "ade": "erottumalla", "abe": "erottumatta", "nom": "erottuminen"}}}}, {"verb": "muokata", "verb_data": {"pos": "3712", "freq": "0.002686", "forms": {"pres": {"1s": "muokkaan", "1p": "muokkaamme", "2s": "muokkaat", "2p": "muokkaatte", "3s": "muokkaa", "3p": "muokkaavat", "passive_pos": "muokataan", "passive_neg": "ei muokata"}, "past": {"1s": "muokkasin", "1p": "muokkasimme", "2s": "muokkasit", "2p": "muokkasitte", "3s": "muokkasi", "3p": "muokkasivat", "passive_pos": "muokattiin", "passive_neg": "ei muokattu"}, "cond": {"1s": "muokkaisin", "1p": "muokkaisimme", "2s": "muokkaisit", "2p": "muokkaisitte", "3s": "muokkaisi", "3p": "muokkaisivat", "passive_pos": "muokattaisiin", "passive_neg": "ei muokattaisi"}, "imp": {"2s": "muokkaa", "2p": "muokatkaa"}, "part": {"pres": {"active": "muokkaava", "passive": "muokattava"}, "past": {"active": "muokannut", "passive": "muokattu"}, "agent": {"positive": "muokkaama", "negative": "muokkaamaton"}}, "inf": {"ine": "muokkaamassa", "ela": "muokkaamasta", "ill": "muokkaamaan", "ade": "muokkaamalla", "abe": "muokkaamatta", "nom": "muokkaaminen"}}}}, {"verb": "vakuuttua", "verb_data": {"pos": "3729", "freq": "0.002667", "forms": {"pres": {"1s": "vakuutun", "1p": "vakuutumme", "2s": "vakuutut", "2p": "vakuututte", "3s": "vakuuttuu", "3p": "vakuuttuvat", "passive_pos": "vakuututaan", "passive_neg": "ei vakuututa"}, "past": {"1s": "vakuutuin", "1p": "vakuutuimme", "2s": "vakuutuit", "2p": "vakuutuitte", "3s": "vakuuttui", "3p": "vakuuttuivat", "passive_pos": "vakuututtiin", "passive_neg": "ei vakuututtu"}, "cond": {"1s": "vakuuttuisin", "1p": "vakuuttuisimme", "2s": "vakuuttuisit", "2p": "vakuuttuisitte", "3s": "vakuuttuisi", "3p": "vakuuttuisivat", "passive_pos": "vakuututtaisiin", "passive_neg": "ei vakuututtaisi"}, "imp": {"2s": "vakuutu", "2p": "vakuuttukaa"}, "part": {"pres": {"active": "vakuuttuva", "passive": "vakuututtava"}, "past": {"active": "vakuuttunut", "passive": "vakuututtu"}, "agent": {"positive": "vakuuttuma", "negative": "vakuuttumaton"}}, "inf": {"ine": "vakuuttumassa", "ela": "vakuuttumasta", "ill": "vakuuttumaan", "ade": "vakuuttumalla", "abe": "vakuuttumatta", "nom": "vakuuttuminen"}}}}, {"verb": "heikenty\u00e4", "verb_data": {"pos": "3730", "freq": "0.002666", "forms": {"pres": {"1s": "heikennyn", "1p": "heikennymme", "2s": "heikennyt", "2p": "heikennytte", "3s": "heikentyy", "3p": "heikentyv\u00e4t", "passive_pos": "heikennyt\u00e4\u00e4n", "passive_neg": "ei heikennyt\u00e4"}, "past": {"1s": "heikennyin", "1p": "heikennyimme", "2s": "heikennyit", "2p": "heikennyitte", "3s": "heikentyi", "3p": "heikentyiv\u00e4t", "passive_pos": "heikennyttiin", "passive_neg": "ei heikennytty"}, "cond": {"1s": "heikentyisin", "1p": "heikentyisimme", "2s": "heikentyisit", "2p": "heikentyisitte", "3s": "heikentyisi", "3p": "heikentyisiv\u00e4t", "passive_pos": "heikennytt\u00e4isiin", "passive_neg": "ei heikennytt\u00e4isi"}, "imp": {"2s": "heikenny", "2p": "heikentyk\u00e4\u00e4"}, "part": {"pres": {"active": "heikentyv\u00e4", "passive": "heikennytt\u00e4v\u00e4"}, "past": {"active": "heikentynyt", "passive": "heikennytty"}, "agent": {"positive": "heikentym\u00e4", "negative": "heikentym\u00e4t\u00f6n"}}, "inf": {"ine": "heikentym\u00e4ss\u00e4", "ela": "heikentym\u00e4st\u00e4", "ill": "heikentym\u00e4\u00e4n", "ade": "heikentym\u00e4ll\u00e4", "abe": "heikentym\u00e4tt\u00e4", "nom": "heikentyminen"}}}}, {"verb": "kohentaa", "verb_data": {"pos": "3737", "freq": "0.002659", "forms": {"pres": {"1s": "kohennan", "1p": "kohennamme", "2s": "kohennat", "2p": "kohennatte", "3s": "kohentaa", "3p": "kohentavat", "passive_pos": "kohennetaan", "passive_neg": "ei kohenneta"}, "past": {"1s": "kohensin", "1p": "kohensimme", "2s": "kohensit", "2p": "kohensitte", "3s": "kohensi", "3p": "kohensivat", "passive_pos": "kohennettiin", "passive_neg": "ei kohennettu"}, "cond": {"1s": "kohentaisin", "1p": "kohentaisimme", "2s": "kohentaisit", "2p": "kohentaisitte", "3s": "kohentaisi", "3p": "kohentaisivat", "passive_pos": "kohennettaisiin", "passive_neg": "ei kohennettaisi"}, "imp": {"2s": "kohenna", "2p": "kohentakaa"}, "part": {"pres": {"active": "kohentava", "passive": "kohennettava"}, "past": {"active": "kohentanut", "passive": "kohennettu"}, "agent": {"positive": "kohentama", "negative": "kohentamaton"}}, "inf": {"ine": "kohentamassa", "ela": "kohentamasta", "ill": "kohentamaan", "ade": "kohentamalla", "abe": "kohentamatta", "nom": "kohentaminen"}}}}, {"verb": "rakentua", "verb_data": {"pos": "3742", "freq": "0.002655", "forms": {"pres": {"1s": "rakennun", "1p": "rakennumme", "2s": "rakennut", "2p": "rakennutte", "3s": "rakentuu", "3p": "rakentuvat", "passive_pos": "rakennutaan", "passive_neg": "ei rakennuta"}, "past": {"1s": "rakennuin", "1p": "rakennuimme", "2s": "rakennuit", "2p": "rakennuitte", "3s": "rakentui", "3p": "rakentuivat", "passive_pos": "rakennuttiin", "passive_neg": "ei rakennuttu"}, "cond": {"1s": "rakentuisin", "1p": "rakentuisimme", "2s": "rakentuisit", "2p": "rakentuisitte", "3s": "rakentuisi", "3p": "rakentuisivat", "passive_pos": "rakennuttaisiin", "passive_neg": "ei rakennuttaisi"}, "imp": {"2s": "rakennu", "2p": "rakentukaa"}, "part": {"pres": {"active": "rakentuva", "passive": "rakennuttava"}, "past": {"active": "rakentunut", "passive": "rakennuttu"}, "agent": {"positive": "rakentuma", "negative": "rakentumaton"}}, "inf": {"ine": "rakentumassa", "ela": "rakentumasta", "ill": "rakentumaan", "ade": "rakentumalla", "abe": "rakentumatta", "nom": "rakentuminen"}}}}, {"verb": "poikia", "verb_data": {"pos": "3743", "freq": "0.002654", "forms": {"pres": {"1s": "poi\u2019in", "1p": "poi\u2019imme", "2s": "poi\u2019it", "2p": "poi\u2019itte", "3s": "poikii", "3p": "poikivat", "passive_pos": "poi\u2019itaan", "passive_neg": "ei poi\u2019ita"}, "past": {"1s": "poi\u2019in", "1p": "poi\u2019imme", "2s": "poi\u2019it", "2p": "poi\u2019itte", "3s": "poiki", "3p": "poikivat", "passive_pos": "poi\u2019ittiin", "passive_neg": "ei poi\u2019ittu"}, "cond": {"1s": "poikisin", "1p": "poikisimme", "2s": "poikisit", "2p": "poikisitte", "3s": "poikisi", "3p": "poikisivat", "passive_pos": "poi\u2019ittaisiin", "passive_neg": "ei poi\u2019ittaisi"}, "imp": {"2s": "poi\u2019i", "2p": "poikikaa"}, "part": {"pres": {"active": "poikiva", "passive": "poi\u2019ittava"}, "past": {"active": "poikinut", "passive": "poi\u2019ittu"}, "agent": {"positive": "poikima", "negative": "poikimaton"}}, "inf": {"ine": "poikimassa", "ela": "poikimasta", "ill": "poikimaan", "ade": "poikimalla", "abe": "poikimatta", "nom": "poikiminen"}}}}, {"verb": "kustantaa", "verb_data": {"pos": "3746", "freq": "0.00265", "forms": {"pres": {"1s": "kustannan", "1p": "kustannamme", "2s": "kustannat", "2p": "kustannatte", "3s": "kustantaa", "3p": "kustantavat", "passive_pos": "kustannetaan", "passive_neg": "ei kustanneta"}, "past": {"1s": "kustansin", "1p": "kustansimme", "2s": "kustansit", "2p": "kustansitte", "3s": "kustansi", "3p": "kustansivat", "passive_pos": "kustannettiin", "passive_neg": "ei kustannettu"}, "cond": {"1s": "kustantaisin", "1p": "kustantaisimme", "2s": "kustantaisit", "2p": "kustantaisitte", "3s": "kustantaisi", "3p": "kustantaisivat", "passive_pos": "kustannettaisiin", "passive_neg": "ei kustannettaisi"}, "imp": {"2s": "kustanna", "2p": "kustantakaa"}, "part": {"pres": {"active": "kustantava", "passive": "kustannettava"}, "past": {"active": "kustantanut", "passive": "kustannettu"}, "agent": {"positive": "kustantama", "negative": "kustantamaton"}}, "inf": {"ine": "kustantamassa", "ela": "kustantamasta", "ill": "kustantamaan", "ade": "kustantamalla", "abe": "kustantamatta", "nom": "kustantaminen"}}}}, {"verb": "velvoittaa", "verb_data": {"pos": "3763", "freq": "0.002637", "forms": {"pres": {"1s": "velvoitan", "1p": "velvoitamme", "2s": "velvoitat", "2p": "velvoitatte", "3s": "velvoittaa", "3p": "velvoittavat", "passive_pos": "velvoitetaan", "passive_neg": "ei velvoiteta"}, "past": {"1s": "velvoitin", "1p": "velvoitimme", "2s": "velvoitit", "2p": "velvoititte", "3s": "velvoitti", "3p": "velvoittivat", "passive_pos": "velvoitettiin", "passive_neg": "ei velvoitettu"}, "cond": {"1s": "velvoittaisin", "1p": "velvoittaisimme", "2s": "velvoittaisit", "2p": "velvoittaisitte", "3s": "velvoittaisi", "3p": "velvoittaisivat", "passive_pos": "velvoitettaisiin", "passive_neg": "ei velvoitettaisi"}, "imp": {"2s": "velvoita", "2p": "velvoittakaa"}, "part": {"pres": {"active": "velvoittava", "passive": "velvoitettava"}, "past": {"active": "velvoittanut", "passive": "velvoitettu"}, "agent": {"positive": "velvoittama", "negative": "velvoittamaton"}}, "inf": {"ine": "velvoittamassa", "ela": "velvoittamasta", "ill": "velvoittamaan", "ade": "velvoittamalla", "abe": "velvoittamatta", "nom": "velvoittaminen"}}}}, {"verb": "pakata", "verb_data": {"pos": "3766", "freq": "0.002635", "forms": {"pres": {"1s": "pakkaan", "1p": "pakkaamme", "2s": "pakkaat", "2p": "pakkaatte", "3s": "pakkaa", "3p": "pakkaavat", "passive_pos": "pakataan", "passive_neg": "ei pakata"}, "past": {"1s": "pakkasin", "1p": "pakkasimme", "2s": "pakkasit", "2p": "pakkasitte", "3s": "pakkasi", "3p": "pakkasivat", "passive_pos": "pakattiin", "passive_neg": "ei pakattu"}, "cond": {"1s": "pakkaisin", "1p": "pakkaisimme", "2s": "pakkaisit", "2p": "pakkaisitte", "3s": "pakkaisi", "3p": "pakkaisivat", "passive_pos": "pakattaisiin", "passive_neg": "ei pakattaisi"}, "imp": {"2s": "pakkaa", "2p": "pakatkaa"}, "part": {"pres": {"active": "pakkaava", "passive": "pakattava"}, "past": {"active": "pakannut", "passive": "pakattu"}, "agent": {"positive": "pakkaama", "negative": "pakkaamaton"}}, "inf": {"ine": "pakkaamassa", "ela": "pakkaamasta", "ill": "pakkaamaan", "ade": "pakkaamalla", "abe": "pakkaamatta", "nom": "pakkaaminen"}}}}, {"verb": "sopeutua", "verb_data": {"pos": "3769", "freq": "0.002633", "forms": {"pres": {"1s": "sopeudun", "1p": "sopeudumme", "2s": "sopeudut", "2p": "sopeudutte", "3s": "sopeutuu", "3p": "sopeutuvat", "passive_pos": "sopeudutaan", "passive_neg": "ei sopeuduta"}, "past": {"1s": "sopeuduin", "1p": "sopeuduimme", "2s": "sopeuduit", "2p": "sopeuduitte", "3s": "sopeutui", "3p": "sopeutuivat", "passive_pos": "sopeuduttiin", "passive_neg": "ei sopeuduttu"}, "cond": {"1s": "sopeutuisin", "1p": "sopeutuisimme", "2s": "sopeutuisit", "2p": "sopeutuisitte", "3s": "sopeutuisi", "3p": "sopeutuisivat", "passive_pos": "sopeuduttaisiin", "passive_neg": "ei sopeuduttaisi"}, "imp": {"2s": "sopeudu", "2p": "sopeutukaa"}, "part": {"pres": {"active": "sopeutuva", "passive": "sopeuduttava"}, "past": {"active": "sopeutunut", "passive": "sopeuduttu"}, "agent": {"positive": "sopeutuma", "negative": "sopeutumaton"}}, "inf": {"ine": "sopeutumassa", "ela": "sopeutumasta", "ill": "sopeutumaan", "ade": "sopeutumalla", "abe": "sopeutumatta", "nom": "sopeutuminen"}}}}, {"verb": "rangaista", "verb_data": {"pos": "3772", "freq": "0.002632", "forms": {"pres": {"1s": "rankaisen", "1p": "rankaisemme", "2s": "rankaiset", "2p": "rankaisette", "3s": "rankaisee", "3p": "rankaisevat", "passive_pos": "rangaistaan", "passive_neg": "ei rangaista"}, "past": {"1s": "rankaisin", "1p": "rankaisimme", "2s": "rankaisit", "2p": "rankaisitte", "3s": "rankaisi", "3p": "rankaisivat", "passive_pos": "rangaistiin", "passive_neg": "ei rangaistu"}, "cond": {"1s": "rankaisisin", "1p": "rankaisisimme", "2s": "rankaisisit", "2p": "rankaisisitte", "3s": "rankaisisi", "3p": "rankaisisivat", "passive_pos": "rangaistaisiin", "passive_neg": "ei rangaistaisi"}, "imp": {"2s": "rankaise", "2p": "rangaiskaa"}, "part": {"pres": {"active": "rankaiseva", "passive": "rangaistava"}, "past": {"active": "rangaissut", "passive": "rangaistu"}, "agent": {"positive": "rankaisema", "negative": "rankaisematon"}}, "inf": {"ine": "rankaisemassa", "ela": "rankaisemasta", "ill": "rankaisemaan", "ade": "rankaisemalla", "abe": "rankaisematta", "nom": "rankaiseminen"}}}}, {"verb": "valloittaa", "verb_data": {"pos": "3777", "freq": "0.00263", "forms": {"pres": {"1s": "valloitan", "1p": "valloitamme", "2s": "valloitat", "2p": "valloitatte", "3s": "valloittaa", "3p": "valloittavat", "passive_pos": "valloitetaan", "passive_neg": "ei valloiteta"}, "past": {"1s": "valloitin", "1p": "valloitimme", "2s": "valloitit", "2p": "valloititte", "3s": "valloitti", "3p": "valloittivat", "passive_pos": "valloitettiin", "passive_neg": "ei valloitettu"}, "cond": {"1s": "valloittaisin", "1p": "valloittaisimme", "2s": "valloittaisit", "2p": "valloittaisitte", "3s": "valloittaisi", "3p": "valloittaisivat", "passive_pos": "valloitettaisiin", "passive_neg": "ei valloitettaisi"}, "imp": {"2s": "valloita", "2p": "valloittakaa"}, "part": {"pres": {"active": "valloittava", "passive": "valloitettava"}, "past": {"active": "valloittanut", "passive": "valloitettu"}, "agent": {"positive": "valloittama", "negative": "valloittamaton"}}, "inf": {"ine": "valloittamassa", "ela": "valloittamasta", "ill": "valloittamaan", "ade": "valloittamalla", "abe": "valloittamatta", "nom": "valloittaminen"}}}}, {"verb": "viljell\u00e4", "verb_data": {"pos": "3785", "freq": "0.002625", "forms": {"pres": {"1s": "viljelen", "1p": "viljelemme", "2s": "viljelet", "2p": "viljelette", "3s": "viljelee", "3p": "viljelev\u00e4t", "passive_pos": "viljell\u00e4\u00e4n", "passive_neg": "ei viljell\u00e4"}, "past": {"1s": "viljelin", "1p": "viljelimme", "2s": "viljelit", "2p": "viljelitte", "3s": "viljeli", "3p": "viljeliv\u00e4t", "passive_pos": "viljeltiin", "passive_neg": "ei viljelty"}, "cond": {"1s": "viljelisin", "1p": "viljelisimme", "2s": "viljelisit", "2p": "viljelisitte", "3s": "viljelisi", "3p": "viljelisiv\u00e4t", "passive_pos": "viljelt\u00e4isiin", "passive_neg": "ei viljelt\u00e4isi"}, "imp": {"2s": "viljele", "2p": "viljelk\u00e4\u00e4"}, "part": {"pres": {"active": "viljelev\u00e4", "passive": "viljelt\u00e4v\u00e4"}, "past": {"active": "viljellyt", "passive": "viljelty"}, "agent": {"positive": "viljelem\u00e4", "negative": "viljelem\u00e4t\u00f6n"}}, "inf": {"ine": "viljelem\u00e4ss\u00e4", "ela": "viljelem\u00e4st\u00e4", "ill": "viljelem\u00e4\u00e4n", "ade": "viljelem\u00e4ll\u00e4", "abe": "viljelem\u00e4tt\u00e4", "nom": "viljeleminen"}}}}, {"verb": "aleta", "verb_data": {"pos": "3786", "freq": "0.002623", "forms": {"pres": {"1s": "alenen", "1p": "alenemme", "2s": "alenet", "2p": "alenette", "3s": "alenee", "3p": "alenevat", "passive_pos": "aletaan", "passive_neg": "ei aleta"}, "past": {"1s": "alenin", "1p": "alenimme", "2s": "alenit", "2p": "alenitte", "3s": "aleni", "3p": "alenivat", "passive_pos": "alettiin", "passive_neg": "ei alettu"}, "cond": {"1s": "alenisin", "1p": "alenisimme", "2s": "alenisit", "2p": "alenisitte", "3s": "alenisi", "3p": "alenisivat", "passive_pos": "alettaisiin", "passive_neg": "ei alettaisi"}, "imp": {"2s": "alene", "2p": "aletkaa"}, "part": {"pres": {"active": "aleneva", "passive": "alettava"}, "past": {"active": "alennut", "passive": "alettu"}, "agent": {"positive": "alenema", "negative": "alenematon"}}, "inf": {"ine": "alenemassa", "ela": "alenemasta", "ill": "alenemaan", "ade": "alenemalla", "abe": "alenematta", "nom": "aleneminen"}}}}, {"verb": "puhjeta", "verb_data": {"pos": "3794", "freq": "0.002616", "forms": {"pres": {"1s": "puhkean", "1p": "puhkeamme", "2s": "puhkeat", "2p": "puhkeatte", "3s": "puhkeaa", "3p": "puhkeavat", "passive_pos": "puhjetaan", "passive_neg": "ei puhjeta"}, "past": {"1s": "puhkesin", "1p": "puhkesimme", "2s": "puhkesit", "2p": "puhkesitte", "3s": "puhkesi", "3p": "puhkesivat", "passive_pos": "puhjettiin", "passive_neg": "ei puhjettu"}, "cond": {"1s": "puhkeisin", "1p": "puhkeisimme", "2s": "puhkeisit", "2p": "puhkeisitte", "3s": "puhkeisi", "3p": "puhkeisivat", "passive_pos": "puhjettaisiin", "passive_neg": "ei puhjettaisi"}, "imp": {"2s": "puhkea", "2p": "puhjetkaa"}, "part": {"pres": {"active": "puhkeava", "passive": "puhjettava"}, "past": {"active": "puhjennut", "passive": "puhjettu"}, "agent": {"positive": "puhkeama", "negative": "puhkeamaton"}}, "inf": {"ine": "puhkeamassa", "ela": "puhkeamasta", "ill": "puhkeamaan", "ade": "puhkeamalla", "abe": "puhkeamatta", "nom": "puhkeaminen"}}}}, {"verb": "analysoida", "verb_data": {"pos": "3797", "freq": "0.002615", "forms": {"pres": {"1s": "analysoin", "1p": "analysoimme", "2s": "analysoit", "2p": "analysoitte", "3s": "analysoi", "3p": "analysoivat", "passive_pos": "analysoidaan", "passive_neg": "ei analysoida"}, "past": {"1s": "analysoin", "1p": "analysoimme", "2s": "analysoit", "2p": "analysoitte", "3s": "analysoi", "3p": "analysoivat", "passive_pos": "analysoitiin", "passive_neg": "ei analysoitu"}, "cond": {"1s": "analysoisin", "1p": "analysoisimme", "2s": "analysoisit", "2p": "analysoisitte", "3s": "analysoisi", "3p": "analysoisivat", "passive_pos": "analysoitaisiin", "passive_neg": "ei analysoitaisi"}, "imp": {"2s": "analysoi", "2p": "analysoikaa"}, "part": {"pres": {"active": "analysoiva", "passive": "analysoitava"}, "past": {"active": "analysoinut", "passive": "analysoitu"}, "agent": {"positive": "analysoima", "negative": "analysoimaton"}}, "inf": {"ine": "analysoimassa", "ela": "analysoimasta", "ill": "analysoimaan", "ade": "analysoimalla", "abe": "analysoimatta", "nom": "analysoiminen"}}}}, {"verb": "ilmaantua", "verb_data": {"pos": "3798", "freq": "0.002615", "forms": {"pres": {"1s": "ilmaannun", "1p": "ilmaannumme", "2s": "ilmaannut", "2p": "ilmaannutte", "3s": "ilmaantuu", "3p": "ilmaantuvat", "passive_pos": "ilmaannutaan", "passive_neg": "ei ilmaannuta"}, "past": {"1s": "ilmaannuin", "1p": "ilmaannuimme", "2s": "ilmaannuit", "2p": "ilmaannuitte", "3s": "ilmaantui", "3p": "ilmaantuivat", "passive_pos": "ilmaannuttiin", "passive_neg": "ei ilmaannuttu"}, "cond": {"1s": "ilmaantuisin", "1p": "ilmaantuisimme", "2s": "ilmaantuisit", "2p": "ilmaantuisitte", "3s": "ilmaantuisi", "3p": "ilmaantuisivat", "passive_pos": "ilmaannuttaisiin", "passive_neg": "ei ilmaannuttaisi"}, "imp": {"2s": "ilmaannu", "2p": "ilmaantukaa"}, "part": {"pres": {"active": "ilmaantuva", "passive": "ilmaannuttava"}, "past": {"active": "ilmaantunut", "passive": "ilmaannuttu"}, "agent": {"positive": "ilmaantuma", "negative": "ilmaantumaton"}}, "inf": {"ine": "ilmaantumassa", "ela": "ilmaantumasta", "ill": "ilmaantumaan", "ade": "ilmaantumalla", "abe": "ilmaantumatta", "nom": "ilmaantuminen"}}}}, {"verb": "kartoittaa", "verb_data": {"pos": "3804", "freq": "0.002611", "forms": {"pres": {"1s": "kartoitan", "1p": "kartoitamme", "2s": "kartoitat", "2p": "kartoitatte", "3s": "kartoittaa", "3p": "kartoittavat", "passive_pos": "kartoitetaan", "passive_neg": "ei kartoiteta"}, "past": {"1s": "kartoitin", "1p": "kartoitimme", "2s": "kartoitit", "2p": "kartoititte", "3s": "kartoitti", "3p": "kartoittivat", "passive_pos": "kartoitettiin", "passive_neg": "ei kartoitettu"}, "cond": {"1s": "kartoittaisin", "1p": "kartoittaisimme", "2s": "kartoittaisit", "2p": "kartoittaisitte", "3s": "kartoittaisi", "3p": "kartoittaisivat", "passive_pos": "kartoitettaisiin", "passive_neg": "ei kartoitettaisi"}, "imp": {"2s": "kartoita", "2p": "kartoittakaa"}, "part": {"pres": {"active": "kartoittava", "passive": "kartoitettava"}, "past": {"active": "kartoittanut", "passive": "kartoitettu"}, "agent": {"positive": "kartoittama", "negative": "kartoittamaton"}}, "inf": {"ine": "kartoittamassa", "ela": "kartoittamasta", "ill": "kartoittamaan", "ade": "kartoittamalla", "abe": "kartoittamatta", "nom": "kartoittaminen"}}}}, {"verb": "kohdistaa", "verb_data": {"pos": "3817", "freq": "0.002599", "forms": {"pres": {"1s": "kohdistan", "1p": "kohdistamme", "2s": "kohdistat", "2p": "kohdistatte", "3s": "kohdistaa", "3p": "kohdistavat", "passive_pos": "kohdistetaan", "passive_neg": "ei kohdisteta"}, "past": {"1s": "kohdistin", "1p": "kohdistimme", "2s": "kohdistit", "2p": "kohdistitte", "3s": "kohdisti", "3p": "kohdistivat", "passive_pos": "kohdistettiin", "passive_neg": "ei kohdistettu"}, "cond": {"1s": "kohdistaisin", "1p": "kohdistaisimme", "2s": "kohdistaisit", "2p": "kohdistaisitte", "3s": "kohdistaisi", "3p": "kohdistaisivat", "passive_pos": "kohdistettaisiin", "passive_neg": "ei kohdistettaisi"}, "imp": {"2s": "kohdista", "2p": "kohdistakaa"}, "part": {"pres": {"active": "kohdistava", "passive": "kohdistettava"}, "past": {"active": "kohdistanut", "passive": "kohdistettu"}, "agent": {"positive": "kohdistama", "negative": "kohdistamaton"}}, "inf": {"ine": "kohdistamassa", "ela": "kohdistamasta", "ill": "kohdistamaan", "ade": "kohdistamalla", "abe": "kohdistamatta", "nom": "kohdistaminen"}}}}, {"verb": "lyhent\u00e4\u00e4", "verb_data": {"pos": "3839", "freq": "0.002586", "forms": {"pres": {"1s": "lyhenn\u00e4n", "1p": "lyhenn\u00e4mme", "2s": "lyhenn\u00e4t", "2p": "lyhenn\u00e4tte", "3s": "lyhent\u00e4\u00e4", "3p": "lyhent\u00e4v\u00e4t", "passive_pos": "lyhennet\u00e4\u00e4n", "passive_neg": "ei lyhennet\u00e4"}, "past": {"1s": "lyhensin", "1p": "lyhensimme", "2s": "lyhensit", "2p": "lyhensitte", "3s": "lyhensi", "3p": "lyhensiv\u00e4t", "passive_pos": "lyhennettiin", "passive_neg": "ei lyhennetty"}, "cond": {"1s": "lyhent\u00e4isin", "1p": "lyhent\u00e4isimme", "2s": "lyhent\u00e4isit", "2p": "lyhent\u00e4isitte", "3s": "lyhent\u00e4isi", "3p": "lyhent\u00e4isiv\u00e4t", "passive_pos": "lyhennett\u00e4isiin", "passive_neg": "ei lyhennett\u00e4isi"}, "imp": {"2s": "lyhenn\u00e4", "2p": "lyhent\u00e4k\u00e4\u00e4"}, "part": {"pres": {"active": "lyhent\u00e4v\u00e4", "passive": "lyhennett\u00e4v\u00e4"}, "past": {"active": "lyhent\u00e4nyt", "passive": "lyhennetty"}, "agent": {"positive": "lyhent\u00e4m\u00e4", "negative": "lyhent\u00e4m\u00e4t\u00f6n"}}, "inf": {"ine": "lyhent\u00e4m\u00e4ss\u00e4", "ela": "lyhent\u00e4m\u00e4st\u00e4", "ill": "lyhent\u00e4m\u00e4\u00e4n", "ade": "lyhent\u00e4m\u00e4ll\u00e4", "abe": "lyhent\u00e4m\u00e4tt\u00e4", "nom": "lyhent\u00e4minen"}}}}, {"verb": "jakautua", "verb_data": {"pos": "3841", "freq": "0.002584", "forms": {"pres": {"1s": "jakaudun", "1p": "jakaudumme", "2s": "jakaudut", "2p": "jakaudutte", "3s": "jakautuu", "3p": "jakautuvat", "passive_pos": "jakaudutaan", "passive_neg": "ei jakauduta"}, "past": {"1s": "jakauduin", "1p": "jakauduimme", "2s": "jakauduit", "2p": "jakauduitte", "3s": "jakautui", "3p": "jakautuivat", "passive_pos": "jakauduttiin", "passive_neg": "ei jakauduttu"}, "cond": {"1s": "jakautuisin", "1p": "jakautuisimme", "2s": "jakautuisit", "2p": "jakautuisitte", "3s": "jakautuisi", "3p": "jakautuisivat", "passive_pos": "jakauduttaisiin", "passive_neg": "ei jakauduttaisi"}, "imp": {"2s": "jakaudu", "2p": "jakautukaa"}, "part": {"pres": {"active": "jakautuva", "passive": "jakauduttava"}, "past": {"active": "jakautunut", "passive": "jakauduttu"}, "agent": {"positive": "jakautuma", "negative": "jakautumaton"}}, "inf": {"ine": "jakautumassa", "ela": "jakautumasta", "ill": "jakautumaan", "ade": "jakautumalla", "abe": "jakautumatta", "nom": "jakautuminen"}}}}, {"verb": "lukeutua", "verb_data": {"pos": "3848", "freq": "0.002572", "forms": {"pres": {"1s": "lukeudun", "1p": "lukeudumme", "2s": "lukeudut", "2p": "lukeudutte", "3s": "lukeutuu", "3p": "lukeutuvat", "passive_pos": "lukeudutaan", "passive_neg": "ei lukeuduta"}, "past": {"1s": "lukeuduin", "1p": "lukeuduimme", "2s": "lukeuduit", "2p": "lukeuduitte", "3s": "lukeutui", "3p": "lukeutuivat", "passive_pos": "lukeuduttiin", "passive_neg": "ei lukeuduttu"}, "cond": {"1s": "lukeutuisin", "1p": "lukeutuisimme", "2s": "lukeutuisit", "2p": "lukeutuisitte", "3s": "lukeutuisi", "3p": "lukeutuisivat", "passive_pos": "lukeuduttaisiin", "passive_neg": "ei lukeuduttaisi"}, "imp": {"2s": "lukeudu", "2p": "lukeutukaa"}, "part": {"pres": {"active": "lukeutuva", "passive": "lukeuduttava"}, "past": {"active": "lukeutunut", "passive": "lukeuduttu"}, "agent": {"positive": "lukeutuma", "negative": "lukeutumaton"}}, "inf": {"ine": "lukeutumassa", "ela": "lukeutumasta", "ill": "lukeutumaan", "ade": "lukeutumalla", "abe": "lukeutumatta", "nom": "lukeutuminen"}}}}, {"verb": "pienent\u00e4\u00e4", "verb_data": {"pos": "3851", "freq": "0.00257", "forms": {"pres": {"1s": "pienenn\u00e4n", "1p": "pienenn\u00e4mme", "2s": "pienenn\u00e4t", "2p": "pienenn\u00e4tte", "3s": "pienent\u00e4\u00e4", "3p": "pienent\u00e4v\u00e4t", "passive_pos": "pienennet\u00e4\u00e4n", "passive_neg": "ei pienennet\u00e4"}, "past": {"1s": "pienensin", "1p": "pienensimme", "2s": "pienensit", "2p": "pienensitte", "3s": "pienensi", "3p": "pienensiv\u00e4t", "passive_pos": "pienennettiin", "passive_neg": "ei pienennetty"}, "cond": {"1s": "pienent\u00e4isin", "1p": "pienent\u00e4isimme", "2s": "pienent\u00e4isit", "2p": "pienent\u00e4isitte", "3s": "pienent\u00e4isi", "3p": "pienent\u00e4isiv\u00e4t", "passive_pos": "pienennett\u00e4isiin", "passive_neg": "ei pienennett\u00e4isi"}, "imp": {"2s": "pienenn\u00e4", "2p": "pienent\u00e4k\u00e4\u00e4"}, "part": {"pres": {"active": "pienent\u00e4v\u00e4", "passive": "pienennett\u00e4v\u00e4"}, "past": {"active": "pienent\u00e4nyt", "passive": "pienennetty"}, "agent": {"positive": "pienent\u00e4m\u00e4", "negative": "pienent\u00e4m\u00e4t\u00f6n"}}, "inf": {"ine": "pienent\u00e4m\u00e4ss\u00e4", "ela": "pienent\u00e4m\u00e4st\u00e4", "ill": "pienent\u00e4m\u00e4\u00e4n", "ade": "pienent\u00e4m\u00e4ll\u00e4", "abe": "pienent\u00e4m\u00e4tt\u00e4", "nom": "pienent\u00e4minen"}}}}, {"verb": "vaarantaa", "verb_data": {"pos": "3867", "freq": "0.002559", "forms": {"pres": {"1s": "vaarannan", "1p": "vaarannamme", "2s": "vaarannat", "2p": "vaarannatte", "3s": "vaarantaa", "3p": "vaarantavat", "passive_pos": "vaarannetaan", "passive_neg": "ei vaaranneta"}, "past": {"1s": "vaaransin", "1p": "vaaransimme", "2s": "vaaransit", "2p": "vaaransitte", "3s": "vaaransi", "3p": "vaaransivat", "passive_pos": "vaarannettiin", "passive_neg": "ei vaarannettu"}, "cond": {"1s": "vaarantaisin", "1p": "vaarantaisimme", "2s": "vaarantaisit", "2p": "vaarantaisitte", "3s": "vaarantaisi", "3p": "vaarantaisivat", "passive_pos": "vaarannettaisiin", "passive_neg": "ei vaarannettaisi"}, "imp": {"2s": "vaaranna", "2p": "vaarantakaa"}, "part": {"pres": {"active": "vaarantava", "passive": "vaarannettava"}, "past": {"active": "vaarantanut", "passive": "vaarannettu"}, "agent": {"positive": "vaarantama", "negative": "vaarantamaton"}}, "inf": {"ine": "vaarantamassa", "ela": "vaarantamasta", "ill": "vaarantamaan", "ade": "vaarantamalla", "abe": "vaarantamatta", "nom": "vaarantaminen"}}}}, {"verb": "puoltaa", "verb_data": {"pos": "3869", "freq": "0.002557", "forms": {"pres": {"1s": "puollan", "1p": "puollamme", "2s": "puollat", "2p": "puollatte", "3s": "puoltaa", "3p": "puoltavat", "passive_pos": "puolletaan", "passive_neg": "ei puolleta"}, "past": {"1s": "puolsin", "1p": "puolsimme", "2s": "puolsit", "2p": "puolsitte", "3s": "puolsi", "3p": "puolsivat", "passive_pos": "puollettiin", "passive_neg": "ei puollettu"}, "cond": {"1s": "puoltaisin", "1p": "puoltaisimme", "2s": "puoltaisit", "2p": "puoltaisitte", "3s": "puoltaisi", "3p": "puoltaisivat", "passive_pos": "puollettaisiin", "passive_neg": "ei puollettaisi"}, "imp": {"2s": "puolla", "2p": "puoltakaa"}, "part": {"pres": {"active": "puoltava", "passive": "puollettava"}, "past": {"active": "puoltanut", "passive": "puollettu"}, "agent": {"positive": "puoltama", "negative": "puoltamaton"}}, "inf": {"ine": "puoltamassa", "ela": "puoltamasta", "ill": "puoltamaan", "ade": "puoltamalla", "abe": "puoltamatta", "nom": "puoltaminen"}}}}, {"verb": "varoa", "verb_data": {"pos": "3872", "freq": "0.002555", "forms": {"pres": {"1s": "varon", "1p": "varomme", "2s": "varot", "2p": "varotte", "3s": "varoo", "3p": "varovat", "passive_pos": "varotaan", "passive_neg": "ei varota"}, "past": {"1s": "varoin", "1p": "varoimme", "2s": "varoit", "2p": "varoitte", "3s": "varoi", "3p": "varoivat", "passive_pos": "varottiin", "passive_neg": "ei varottu"}, "cond": {"1s": "varoisin", "1p": "varoisimme", "2s": "varoisit", "2p": "varoisitte", "3s": "varoisi", "3p": "varoisivat", "passive_pos": "varottaisiin", "passive_neg": "ei varottaisi"}, "imp": {"2s": "varo", "2p": "varokaa"}, "part": {"pres": {"active": "varova", "passive": "varottava"}, "past": {"active": "varonut", "passive": "varottu"}, "agent": {"positive": "varoma", "negative": "varomaton"}}, "inf": {"ine": "varomassa", "ela": "varomasta", "ill": "varomaan", "ade": "varomalla", "abe": "varomatta", "nom": "varominen"}}}}, {"verb": "hiipua", "verb_data": {"pos": "3883", "freq": "0.002536", "forms": {"pres": {"1s": "hiivun", "1p": "hiivumme", "2s": "hiivut", "2p": "hiivutte", "3s": "hiipuu", "3p": "hiipuvat", "passive_pos": "hiivutaan", "passive_neg": "ei hiivuta"}, "past": {"1s": "hiivuin", "1p": "hiivuimme", "2s": "hiivuit", "2p": "hiivuitte", "3s": "hiipui", "3p": "hiipuivat", "passive_pos": "hiivuttiin", "passive_neg": "ei hiivuttu"}, "cond": {"1s": "hiipuisin", "1p": "hiipuisimme", "2s": "hiipuisit", "2p": "hiipuisitte", "3s": "hiipuisi", "3p": "hiipuisivat", "passive_pos": "hiivuttaisiin", "passive_neg": "ei hiivuttaisi"}, "imp": {"2s": "hiivu", "2p": "hiipukaa"}, "part": {"pres": {"active": "hiipuva", "passive": "hiivuttava"}, "past": {"active": "hiipunut", "passive": "hiivuttu"}, "agent": {"positive": "hiipuma", "negative": "hiipumaton"}}, "inf": {"ine": "hiipumassa", "ela": "hiipumasta", "ill": "hiipumaan", "ade": "hiipumalla", "abe": "hiipumatta", "nom": "hiipuminen"}}}}, {"verb": "pommittaa", "verb_data": {"pos": "3886", "freq": "0.002535", "forms": {"pres": {"1s": "pommitan", "1p": "pommitamme", "2s": "pommitat", "2p": "pommitatte", "3s": "pommittaa", "3p": "pommittavat", "passive_pos": "pommitetaan", "passive_neg": "ei pommiteta"}, "past": {"1s": "pommitin", "1p": "pommitimme", "2s": "pommitit", "2p": "pommititte", "3s": "pommitti", "3p": "pommittivat", "passive_pos": "pommitettiin", "passive_neg": "ei pommitettu"}, "cond": {"1s": "pommittaisin", "1p": "pommittaisimme", "2s": "pommittaisit", "2p": "pommittaisitte", "3s": "pommittaisi", "3p": "pommittaisivat", "passive_pos": "pommitettaisiin", "passive_neg": "ei pommitettaisi"}, "imp": {"2s": "pommita", "2p": "pommittakaa"}, "part": {"pres": {"active": "pommittava", "passive": "pommitettava"}, "past": {"active": "pommittanut", "passive": "pommitettu"}, "agent": {"positive": "pommittama", "negative": "pommittamaton"}}, "inf": {"ine": "pommittamassa", "ela": "pommittamasta", "ill": "pommittamaan", "ade": "pommittamalla", "abe": "pommittamatta", "nom": "pommittaminen"}}}}, {"verb": "hioa", "verb_data": {"pos": "3889", "freq": "0.002533", "forms": {"pres": {"1s": "hion", "1p": "hiomme", "2s": "hiot", "2p": "hiotte", "3s": "hioo", "3p": "hiovat", "passive_pos": "hiotaan", "passive_neg": "ei hiota"}, "past": {"1s": "hioin", "1p": "hioimme", "2s": "hioit", "2p": "hioitte", "3s": "hioi", "3p": "hioivat", "passive_pos": "hiottiin", "passive_neg": "ei hiottu"}, "cond": {"1s": "hioisin", "1p": "hioisimme", "2s": "hioisit", "2p": "hioisitte", "3s": "hioisi", "3p": "hioisivat", "passive_pos": "hiottaisiin", "passive_neg": "ei hiottaisi"}, "imp": {"2s": "hio", "2p": "hiokaa"}, "part": {"pres": {"active": "hiova", "passive": "hiottava"}, "past": {"active": "hionut", "passive": "hiottu"}, "agent": {"positive": "hioma", "negative": "hiomaton"}}, "inf": {"ine": "hiomassa", "ela": "hiomasta", "ill": "hiomaan", "ade": "hiomalla", "abe": "hiomatta", "nom": "hiominen"}}}}, {"verb": "k\u00e4ytt\u00e4yty\u00e4", "verb_data": {"pos": "3893", "freq": "0.00253", "forms": {"pres": {"1s": "k\u00e4ytt\u00e4ydyn", "1p": "k\u00e4ytt\u00e4ydymme", "2s": "k\u00e4ytt\u00e4ydyt", "2p": "k\u00e4ytt\u00e4ydytte", "3s": "k\u00e4ytt\u00e4ytyy", "3p": "k\u00e4ytt\u00e4ytyv\u00e4t", "passive_pos": "k\u00e4ytt\u00e4ydyt\u00e4\u00e4n", "passive_neg": "ei k\u00e4ytt\u00e4ydyt\u00e4"}, "past": {"1s": "k\u00e4ytt\u00e4ydyin", "1p": "k\u00e4ytt\u00e4ydyimme", "2s": "k\u00e4ytt\u00e4ydyit", "2p": "k\u00e4ytt\u00e4ydyitte", "3s": "k\u00e4ytt\u00e4ytyi", "3p": "k\u00e4ytt\u00e4ytyiv\u00e4t", "passive_pos": "k\u00e4ytt\u00e4ydyttiin", "passive_neg": "ei k\u00e4ytt\u00e4ydytty"}, "cond": {"1s": "k\u00e4ytt\u00e4ytyisin", "1p": "k\u00e4ytt\u00e4ytyisimme", "2s": "k\u00e4ytt\u00e4ytyisit", "2p": "k\u00e4ytt\u00e4ytyisitte", "3s": "k\u00e4ytt\u00e4ytyisi", "3p": "k\u00e4ytt\u00e4ytyisiv\u00e4t", "passive_pos": "k\u00e4ytt\u00e4ydytt\u00e4isiin", "passive_neg": "ei k\u00e4ytt\u00e4ydytt\u00e4isi"}, "imp": {"2s": "k\u00e4ytt\u00e4ydy", "2p": "k\u00e4ytt\u00e4ytyk\u00e4\u00e4"}, "part": {"pres": {"active": "k\u00e4ytt\u00e4ytyv\u00e4", "passive": "k\u00e4ytt\u00e4ydytt\u00e4v\u00e4"}, "past": {"active": "k\u00e4ytt\u00e4ytynyt", "passive": "k\u00e4ytt\u00e4ydytty"}, "agent": {"positive": "k\u00e4ytt\u00e4ytym\u00e4", "negative": "k\u00e4ytt\u00e4ytym\u00e4t\u00f6n"}}, "inf": {"ine": "k\u00e4ytt\u00e4ytym\u00e4ss\u00e4", "ela": "k\u00e4ytt\u00e4ytym\u00e4st\u00e4", "ill": "k\u00e4ytt\u00e4ytym\u00e4\u00e4n", "ade": "k\u00e4ytt\u00e4ytym\u00e4ll\u00e4", "abe": "k\u00e4ytt\u00e4ytym\u00e4tt\u00e4", "nom": "k\u00e4ytt\u00e4ytyminen"}}}}, {"verb": "tyk\u00e4t\u00e4", "verb_data": {"pos": "3900", "freq": "0.002526", "forms": {"pres": {"1s": "tykk\u00e4\u00e4n", "1p": "tykk\u00e4\u00e4mme", "2s": "tykk\u00e4\u00e4t", "2p": "tykk\u00e4\u00e4tte", "3s": "tykk\u00e4\u00e4", "3p": "tykk\u00e4\u00e4v\u00e4t", "passive_pos": "tyk\u00e4t\u00e4\u00e4n", "passive_neg": "ei tyk\u00e4t\u00e4"}, "past": {"1s": "tykk\u00e4sin", "1p": "tykk\u00e4simme", "2s": "tykk\u00e4sit", "2p": "tykk\u00e4sitte", "3s": "tykk\u00e4si", "3p": "tykk\u00e4siv\u00e4t", "passive_pos": "tyk\u00e4ttiin", "passive_neg": "ei tyk\u00e4tty"}, "cond": {"1s": "tykk\u00e4isin", "1p": "tykk\u00e4isimme", "2s": "tykk\u00e4isit", "2p": "tykk\u00e4isitte", "3s": "tykk\u00e4isi", "3p": "tykk\u00e4isiv\u00e4t", "passive_pos": "tyk\u00e4tt\u00e4isiin", "passive_neg": "ei tyk\u00e4tt\u00e4isi"}, "imp": {"2s": "tykk\u00e4\u00e4", "2p": "tyk\u00e4tk\u00e4\u00e4"}, "part": {"pres": {"active": "tykk\u00e4\u00e4v\u00e4", "passive": "tyk\u00e4tt\u00e4v\u00e4"}, "past": {"active": "tyk\u00e4nnyt", "passive": "tyk\u00e4tty"}, "agent": {"positive": "tykk\u00e4\u00e4m\u00e4", "negative": "tykk\u00e4\u00e4m\u00e4t\u00f6n"}}, "inf": {"ine": "tykk\u00e4\u00e4m\u00e4ss\u00e4", "ela": "tykk\u00e4\u00e4m\u00e4st\u00e4", "ill": "tykk\u00e4\u00e4m\u00e4\u00e4n", "ade": "tykk\u00e4\u00e4m\u00e4ll\u00e4", "abe": "tykk\u00e4\u00e4m\u00e4tt\u00e4", "nom": "tykk\u00e4\u00e4minen"}}}}, {"verb": "supistaa", "verb_data": {"pos": "3920", "freq": "0.002511", "forms": {"pres": {"1s": "supistan", "1p": "supistamme", "2s": "supistat", "2p": "supistatte", "3s": "supistaa", "3p": "supistavat", "passive_pos": "supistetaan", "passive_neg": "ei supisteta"}, "past": {"1s": "supistin", "1p": "supistimme", "2s": "supistit", "2p": "supistitte", "3s": "supisti", "3p": "supistivat", "passive_pos": "supistettiin", "passive_neg": "ei supistettu"}, "cond": {"1s": "supistaisin", "1p": "supistaisimme", "2s": "supistaisit", "2p": "supistaisitte", "3s": "supistaisi", "3p": "supistaisivat", "passive_pos": "supistettaisiin", "passive_neg": "ei supistettaisi"}, "imp": {"2s": "supista", "2p": "supistakaa"}, "part": {"pres": {"active": "supistava", "passive": "supistettava"}, "past": {"active": "supistanut", "passive": "supistettu"}, "agent": {"positive": "supistama", "negative": "supistamaton"}}, "inf": {"ine": "supistamassa", "ela": "supistamasta", "ill": "supistamaan", "ade": "supistamalla", "abe": "supistamatta", "nom": "supistaminen"}}}}, {"verb": "maata", "verb_data": {"pos": "3927", "freq": "0.002504", "forms": {"pres": {"1s": "makaan", "1p": "makaamme", "2s": "makaat", "2p": "makaatte", "3s": "makaa", "3p": "makaavat", "passive_pos": "maataan", "passive_neg": "ei maata"}, "past": {"1s": "makasin", "1p": "makasimme", "2s": "makasit", "2p": "makasitte", "3s": "makasi", "3p": "makasivat", "passive_pos": "maattiin", "passive_neg": "ei maattu"}, "cond": {"1s": "makaisin", "1p": "makaisimme", "2s": "makaisit", "2p": "makaisitte", "3s": "makaisi", "3p": "makaisivat", "passive_pos": "maattaisiin", "passive_neg": "ei maattaisi"}, "imp": {"2s": "makaa", "2p": "maatkaa"}, "part": {"pres": {"active": "makaava", "passive": "maattava"}, "past": {"active": "maannut", "passive": "maattu"}, "agent": {"positive": "makaama", "negative": "makaamaton"}}, "inf": {"ine": "makaamassa", "ela": "makaamasta", "ill": "makaamaan", "ade": "makaamalla", "abe": "makaamatta", "nom": "makaaminen"}}}}, {"verb": "mieli\u00e4", "verb_data": {"pos": "3928", "freq": "0.002504", "forms": {"pres": {"1s": "mielin", "1p": "mielimme", "2s": "mielit", "2p": "mielitte", "3s": "mielii", "3p": "mieliv\u00e4t", "passive_pos": "mielit\u00e4\u00e4n", "passive_neg": "ei mielit\u00e4"}, "past": {"1s": "mielin", "1p": "mielimme", "2s": "mielit", "2p": "mielitte", "3s": "mieli", "3p": "mieliv\u00e4t", "passive_pos": "mielittiin", "passive_neg": "ei mielitty"}, "cond": {"1s": "mielisin", "1p": "mielisimme", "2s": "mielisit", "2p": "mielisitte", "3s": "mielisi", "3p": "mielisiv\u00e4t", "passive_pos": "mielitt\u00e4isiin", "passive_neg": "ei mielitt\u00e4isi"}, "imp": {"2s": "mieli", "2p": "mielik\u00e4\u00e4"}, "part": {"pres": {"active": "mieliv\u00e4", "passive": "mielitt\u00e4v\u00e4"}, "past": {"active": "mielinyt", "passive": "mielitty"}, "agent": {"positive": "mielim\u00e4", "negative": "mielim\u00e4t\u00f6n"}}, "inf": {"ine": "mielim\u00e4ss\u00e4", "ela": "mielim\u00e4st\u00e4", "ill": "mielim\u00e4\u00e4n", "ade": "mielim\u00e4ll\u00e4", "abe": "mielim\u00e4tt\u00e4", "nom": "mieliminen"}}}}, {"verb": "mainostaa", "verb_data": {"pos": "3934", "freq": "0.002497", "forms": {"pres": {"1s": "mainostan", "1p": "mainostamme", "2s": "mainostat", "2p": "mainostatte", "3s": "mainostaa", "3p": "mainostavat", "passive_pos": "mainostetaan", "passive_neg": "ei mainosteta"}, "past": {"1s": "mainostin", "1p": "mainostimme", "2s": "mainostit", "2p": "mainostitte", "3s": "mainosti", "3p": "mainostivat", "passive_pos": "mainostettiin", "passive_neg": "ei mainostettu"}, "cond": {"1s": "mainostaisin", "1p": "mainostaisimme", "2s": "mainostaisit", "2p": "mainostaisitte", "3s": "mainostaisi", "3p": "mainostaisivat", "passive_pos": "mainostettaisiin", "passive_neg": "ei mainostettaisi"}, "imp": {"2s": "mainosta", "2p": "mainostakaa"}, "part": {"pres": {"active": "mainostava", "passive": "mainostettava"}, "past": {"active": "mainostanut", "passive": "mainostettu"}, "agent": {"positive": "mainostama", "negative": "mainostamaton"}}, "inf": {"ine": "mainostamassa", "ela": "mainostamasta", "ill": "mainostamaan", "ade": "mainostamalla", "abe": "mainostamatta", "nom": "mainostaminen"}}}}, {"verb": "suoda", "verb_data": {"pos": "3935", "freq": "0.002497", "forms": {"pres": {"1s": "suon", "1p": "suomme", "2s": "suot", "2p": "suotte", "3s": "suo", "3p": "suovat", "passive_pos": "suodaan", "passive_neg": "ei suoda"}, "past": {"1s": "soin", "1p": "soimme", "2s": "soit", "2p": "soitte", "3s": "soi", "3p": "soivat", "passive_pos": "suotiin", "passive_neg": "ei suotu"}, "cond": {"1s": "soisin", "1p": "soisimme", "2s": "soisit", "2p": "soisitte", "3s": "soisi", "3p": "soisivat", "passive_pos": "suotaisiin", "passive_neg": "ei suotaisi"}, "imp": {"2s": "suo", "2p": "suokaa"}, "part": {"pres": {"active": "suova", "passive": "suotava"}, "past": {"active": "suonut", "passive": "suotu"}, "agent": {"positive": "suoma", "negative": "suomaton"}}, "inf": {"ine": "suomassa", "ela": "suomasta", "ill": "suomaan", "ade": "suomalla", "abe": "suomatta", "nom": "suominen"}}}}, {"verb": "haaveilla", "verb_data": {"pos": "3943", "freq": "0.002491", "forms": {"pres": {"1s": "haaveilen", "1p": "haaveilemme", "2s": "haaveilet", "2p": "haaveilette", "3s": "haaveilee", "3p": "haaveilevat", "passive_pos": "haaveillaan", "passive_neg": "ei haaveilla"}, "past": {"1s": "haaveilin", "1p": "haaveilimme", "2s": "haaveilit", "2p": "haaveilitte", "3s": "haaveili", "3p": "haaveilivat", "passive_pos": "haaveiltiin", "passive_neg": "ei haaveiltu"}, "cond": {"1s": "haaveilisin", "1p": "haaveilisimme", "2s": "haaveilisit", "2p": "haaveilisitte", "3s": "haaveilisi", "3p": "haaveilisivat", "passive_pos": "haaveiltaisiin", "passive_neg": "ei haaveiltaisi"}, "imp": {"2s": "haaveile", "2p": "haaveilkaa"}, "part": {"pres": {"active": "haaveileva", "passive": "haaveiltava"}, "past": {"active": "haaveillut", "passive": "haaveiltu"}, "agent": {"positive": "haaveilema", "negative": "haaveilematon"}}, "inf": {"ine": "haaveilemassa", "ela": "haaveilemasta", "ill": "haaveilemaan", "ade": "haaveilemalla", "abe": "haaveilematta", "nom": "haaveileminen"}}}}, {"verb": "laukoa", "verb_data": {"pos": "3946", "freq": "0.002489", "forms": {"pres": {"1s": "lauon", "1p": "lauomme", "2s": "lauot", "2p": "lauotte", "3s": "laukoo", "3p": "laukovat", "passive_pos": "lauotaan", "passive_neg": "ei lauota"}, "past": {"1s": "lauoin", "1p": "lauoimme", "2s": "lauoit", "2p": "lauoitte", "3s": "laukoi", "3p": "laukoivat", "passive_pos": "lauottiin", "passive_neg": "ei lauottu"}, "cond": {"1s": "laukoisin", "1p": "laukoisimme", "2s": "laukoisit", "2p": "laukoisitte", "3s": "laukoisi", "3p": "laukoisivat", "passive_pos": "lauottaisiin", "passive_neg": "ei lauottaisi"}, "imp": {"2s": "lauo", "2p": "laukokaa"}, "part": {"pres": {"active": "laukova", "passive": "lauottava"}, "past": {"active": "laukonut", "passive": "lauottu"}, "agent": {"positive": "laukoma", "negative": "laukomaton"}}, "inf": {"ine": "laukomassa", "ela": "laukomasta", "ill": "laukomaan", "ade": "laukomalla", "abe": "laukomatta", "nom": "laukominen"}}}}, {"verb": "peruuttaa", "verb_data": {"pos": "3947", "freq": "0.002489", "forms": {"pres": {"1s": "peruutan", "1p": "peruutamme", "2s": "peruutat", "2p": "peruutatte", "3s": "peruuttaa", "3p": "peruuttavat", "passive_pos": "peruutetaan", "passive_neg": "ei peruuteta"}, "past": {"1s": "peruutin", "1p": "peruutimme", "2s": "peruutit", "2p": "peruutitte", "3s": "peruutti", "3p": "peruuttivat", "passive_pos": "peruutettiin", "passive_neg": "ei peruutettu"}, "cond": {"1s": "peruuttaisin", "1p": "peruuttaisimme", "2s": "peruuttaisit", "2p": "peruuttaisitte", "3s": "peruuttaisi", "3p": "peruuttaisivat", "passive_pos": "peruutettaisiin", "passive_neg": "ei peruutettaisi"}, "imp": {"2s": "peruuta", "2p": "peruuttakaa"}, "part": {"pres": {"active": "peruuttava", "passive": "peruutettava"}, "past": {"active": "peruuttanut", "passive": "peruutettu"}, "agent": {"positive": "peruuttama", "negative": "peruuttamaton"}}, "inf": {"ine": "peruuttamassa", "ela": "peruuttamasta", "ill": "peruuttamaan", "ade": "peruuttamalla", "abe": "peruuttamatta", "nom": "peruuttaminen"}}}}, {"verb": "verottaa", "verb_data": {"pos": "3963", "freq": "0.002475", "forms": {"pres": {"1s": "verotan", "1p": "verotamme", "2s": "verotat", "2p": "verotatte", "3s": "verottaa", "3p": "verottavat", "passive_pos": "verotetaan", "passive_neg": "ei veroteta"}, "past": {"1s": "verotin", "1p": "verotimme", "2s": "verotit", "2p": "verotitte", "3s": "verotti", "3p": "verottivat", "passive_pos": "verotettiin", "passive_neg": "ei verotettu"}, "cond": {"1s": "verottaisin", "1p": "verottaisimme", "2s": "verottaisit", "2p": "verottaisitte", "3s": "verottaisi", "3p": "verottaisivat", "passive_pos": "verotettaisiin", "passive_neg": "ei verotettaisi"}, "imp": {"2s": "verota", "2p": "verottakaa"}, "part": {"pres": {"active": "verottava", "passive": "verotettava"}, "past": {"active": "verottanut", "passive": "verotettu"}, "agent": {"positive": "verottama", "negative": "verottamaton"}}, "inf": {"ine": "verottamassa", "ela": "verottamasta", "ill": "verottamaan", "ade": "verottamalla", "abe": "verottamatta", "nom": "verottaminen"}}}}, {"verb": "naureskella", "verb_data": {"pos": "3968", "freq": "0.002472", "forms": {"pres": {"1s": "naureskelen", "1p": "naureskelemme", "2s": "naureskelet", "2p": "naureskelette", "3s": "naureskelee", "3p": "naureskelevat", "passive_pos": "naureskellaan", "passive_neg": "ei naureskella"}, "past": {"1s": "naureskelin", "1p": "naureskelimme", "2s": "naureskelit", "2p": "naureskelitte", "3s": "naureskeli", "3p": "naureskelivat", "passive_pos": "naureskeltiin", "passive_neg": "ei naureskeltu"}, "cond": {"1s": "naureskelisin", "1p": "naureskelisimme", "2s": "naureskelisit", "2p": "naureskelisitte", "3s": "naureskelisi", "3p": "naureskelisivat", "passive_pos": "naureskeltaisiin", "passive_neg": "ei naureskeltaisi"}, "imp": {"2s": "naureskele", "2p": "naureskelkaa"}, "part": {"pres": {"active": "naureskeleva", "passive": "naureskeltava"}, "past": {"active": "naureskellut", "passive": "naureskeltu"}, "agent": {"positive": "naureskelema", "negative": "naureskelematon"}}, "inf": {"ine": "naureskelemassa", "ela": "naureskelemasta", "ill": "naureskelemaan", "ade": "naureskelemalla", "abe": "naureskelematta", "nom": "naureskeleminen"}}}}, {"verb": "h\u00e4mm\u00e4stytt\u00e4\u00e4", "verb_data": {"pos": "3971", "freq": "0.00247", "forms": {"pres": {"1s": "h\u00e4mm\u00e4styt\u00e4n", "1p": "h\u00e4mm\u00e4styt\u00e4mme", "2s": "h\u00e4mm\u00e4styt\u00e4t", "2p": "h\u00e4mm\u00e4styt\u00e4tte", "3s": "h\u00e4mm\u00e4stytt\u00e4\u00e4", "3p": "h\u00e4mm\u00e4stytt\u00e4v\u00e4t", "passive_pos": "h\u00e4mm\u00e4stytet\u00e4\u00e4n", "passive_neg": "ei h\u00e4mm\u00e4stytet\u00e4"}, "past": {"1s": "h\u00e4mm\u00e4stytin", "1p": "h\u00e4mm\u00e4stytimme", "2s": "h\u00e4mm\u00e4stytit", "2p": "h\u00e4mm\u00e4stytitte", "3s": "h\u00e4mm\u00e4stytti", "3p": "h\u00e4mm\u00e4styttiv\u00e4t", "passive_pos": "h\u00e4mm\u00e4stytettiin", "passive_neg": "ei h\u00e4mm\u00e4stytetty"}, "cond": {"1s": "h\u00e4mm\u00e4stytt\u00e4isin", "1p": "h\u00e4mm\u00e4stytt\u00e4isimme", "2s": "h\u00e4mm\u00e4stytt\u00e4isit", "2p": "h\u00e4mm\u00e4stytt\u00e4isitte", "3s": "h\u00e4mm\u00e4stytt\u00e4isi", "3p": "h\u00e4mm\u00e4stytt\u00e4isiv\u00e4t", "passive_pos": "h\u00e4mm\u00e4stytett\u00e4isiin", "passive_neg": "ei h\u00e4mm\u00e4stytett\u00e4isi"}, "imp": {"2s": "h\u00e4mm\u00e4styt\u00e4", "2p": "h\u00e4mm\u00e4stytt\u00e4k\u00e4\u00e4"}, "part": {"pres": {"active": "h\u00e4mm\u00e4stytt\u00e4v\u00e4", "passive": "h\u00e4mm\u00e4stytett\u00e4v\u00e4"}, "past": {"active": "h\u00e4mm\u00e4stytt\u00e4nyt", "passive": "h\u00e4mm\u00e4stytetty"}, "agent": {"positive": "h\u00e4mm\u00e4stytt\u00e4m\u00e4", "negative": "h\u00e4mm\u00e4stytt\u00e4m\u00e4t\u00f6n"}}, "inf": {"ine": "h\u00e4mm\u00e4stytt\u00e4m\u00e4ss\u00e4", "ela": "h\u00e4mm\u00e4stytt\u00e4m\u00e4st\u00e4", "ill": "h\u00e4mm\u00e4stytt\u00e4m\u00e4\u00e4n", "ade": "h\u00e4mm\u00e4stytt\u00e4m\u00e4ll\u00e4", "abe": "h\u00e4mm\u00e4stytt\u00e4m\u00e4tt\u00e4", "nom": "h\u00e4mm\u00e4stytt\u00e4minen"}}}}, {"verb": "hillit\u00e4", "verb_data": {"pos": "3981", "freq": "0.002462", "forms": {"pres": {"1s": "hillitsen", "1p": "hillitsemme", "2s": "hillitset", "2p": "hillitsette", "3s": "hillitsee", "3p": "hillitsev\u00e4t", "passive_pos": "hillit\u00e4\u00e4n", "passive_neg": "ei hillit\u00e4"}, "past": {"1s": "hillitsin", "1p": "hillitsimme", "2s": "hillitsit", "2p": "hillitsitte", "3s": "hillitsi", "3p": "hillitsiv\u00e4t", "passive_pos": "hillittiin", "passive_neg": "ei hillitty"}, "cond": {"1s": "hillitsisin", "1p": "hillitsisimme", "2s": "hillitsisit", "2p": "hillitsisitte", "3s": "hillitsisi", "3p": "hillitsisiv\u00e4t", "passive_pos": "hillitt\u00e4isiin", "passive_neg": "ei hillitt\u00e4isi"}, "imp": {"2s": "hillitse", "2p": "hillitk\u00e4\u00e4"}, "part": {"pres": {"active": "hillitsev\u00e4", "passive": "hillitt\u00e4v\u00e4"}, "past": {"active": "hillinnyt", "passive": "hillitty"}, "agent": {"positive": "hillitsem\u00e4", "negative": "hillitsem\u00e4t\u00f6n"}}, "inf": {"ine": "hillitsem\u00e4ss\u00e4", "ela": "hillitsem\u00e4st\u00e4", "ill": "hillitsem\u00e4\u00e4n", "ade": "hillitsem\u00e4ll\u00e4", "abe": "hillitsem\u00e4tt\u00e4", "nom": "hillitseminen"}}}}, {"verb": "sairastaa", "verb_data": {"pos": "3984", "freq": "0.002458", "forms": {"pres": {"1s": "sairastan", "1p": "sairastamme", "2s": "sairastat", "2p": "sairastatte", "3s": "sairastaa", "3p": "sairastavat", "passive_pos": "sairastetaan", "passive_neg": "ei sairasteta"}, "past": {"1s": "sairastin", "1p": "sairastimme", "2s": "sairastit", "2p": "sairastitte", "3s": "sairasti", "3p": "sairastivat", "passive_pos": "sairastettiin", "passive_neg": "ei sairastettu"}, "cond": {"1s": "sairastaisin", "1p": "sairastaisimme", "2s": "sairastaisit", "2p": "sairastaisitte", "3s": "sairastaisi", "3p": "sairastaisivat", "passive_pos": "sairastettaisiin", "passive_neg": "ei sairastettaisi"}, "imp": {"2s": "sairasta", "2p": "sairastakaa"}, "part": {"pres": {"active": "sairastava", "passive": "sairastettava"}, "past": {"active": "sairastanut", "passive": "sairastettu"}, "agent": {"positive": "sairastama", "negative": "sairastamaton"}}, "inf": {"ine": "sairastamassa", "ela": "sairastamasta", "ill": "sairastamaan", "ade": "sairastamalla", "abe": "sairastamatta", "nom": "sairastaminen"}}}}, {"verb": "ylist\u00e4\u00e4", "verb_data": {"pos": "3993", "freq": "0.002451", "forms": {"pres": {"1s": "ylist\u00e4n", "1p": "ylist\u00e4mme", "2s": "ylist\u00e4t", "2p": "ylist\u00e4tte", "3s": "ylist\u00e4\u00e4", "3p": "ylist\u00e4v\u00e4t", "passive_pos": "ylistet\u00e4\u00e4n", "passive_neg": "ei ylistet\u00e4"}, "past": {"1s": "ylistin", "1p": "ylistimme", "2s": "ylistit", "2p": "ylistitte", "3s": "ylisti", "3p": "ylistiv\u00e4t", "passive_pos": "ylistettiin", "passive_neg": "ei ylistetty"}, "cond": {"1s": "ylist\u00e4isin", "1p": "ylist\u00e4isimme", "2s": "ylist\u00e4isit", "2p": "ylist\u00e4isitte", "3s": "ylist\u00e4isi", "3p": "ylist\u00e4isiv\u00e4t", "passive_pos": "ylistett\u00e4isiin", "passive_neg": "ei ylistett\u00e4isi"}, "imp": {"2s": "ylist\u00e4", "2p": "ylist\u00e4k\u00e4\u00e4"}, "part": {"pres": {"active": "ylist\u00e4v\u00e4", "passive": "ylistett\u00e4v\u00e4"}, "past": {"active": "ylist\u00e4nyt", "passive": "ylistetty"}, "agent": {"positive": "ylist\u00e4m\u00e4", "negative": "ylist\u00e4m\u00e4t\u00f6n"}}, "inf": {"ine": "ylist\u00e4m\u00e4ss\u00e4", "ela": "ylist\u00e4m\u00e4st\u00e4", "ill": "ylist\u00e4m\u00e4\u00e4n", "ade": "ylist\u00e4m\u00e4ll\u00e4", "abe": "ylist\u00e4m\u00e4tt\u00e4", "nom": "ylist\u00e4minen"}}}}, {"verb": "yll\u00e4tty\u00e4", "verb_data": {"pos": "4004", "freq": "0.00244", "forms": {"pres": {"1s": "yll\u00e4tyn", "1p": "yll\u00e4tymme", "2s": "yll\u00e4tyt", "2p": "yll\u00e4tytte", "3s": "yll\u00e4ttyy", "3p": "yll\u00e4ttyv\u00e4t", "passive_pos": "yll\u00e4tyt\u00e4\u00e4n", "passive_neg": "ei yll\u00e4tyt\u00e4"}, "past": {"1s": "yll\u00e4tyin", "1p": "yll\u00e4tyimme", "2s": "yll\u00e4tyit", "2p": "yll\u00e4tyitte", "3s": "yll\u00e4ttyi", "3p": "yll\u00e4ttyiv\u00e4t", "passive_pos": "yll\u00e4tyttiin", "passive_neg": "ei yll\u00e4tytty"}, "cond": {"1s": "yll\u00e4ttyisin", "1p": "yll\u00e4ttyisimme", "2s": "yll\u00e4ttyisit", "2p": "yll\u00e4ttyisitte", "3s": "yll\u00e4ttyisi", "3p": "yll\u00e4ttyisiv\u00e4t", "passive_pos": "yll\u00e4tytt\u00e4isiin", "passive_neg": "ei yll\u00e4tytt\u00e4isi"}, "imp": {"2s": "yll\u00e4ty", "2p": "yll\u00e4ttyk\u00e4\u00e4"}, "part": {"pres": {"active": "yll\u00e4ttyv\u00e4", "passive": "yll\u00e4tytt\u00e4v\u00e4"}, "past": {"active": "yll\u00e4ttynyt", "passive": "yll\u00e4tytty"}, "agent": {"positive": "yll\u00e4ttym\u00e4", "negative": "yll\u00e4ttym\u00e4t\u00f6n"}}, "inf": {"ine": "yll\u00e4ttym\u00e4ss\u00e4", "ela": "yll\u00e4ttym\u00e4st\u00e4", "ill": "yll\u00e4ttym\u00e4\u00e4n", "ade": "yll\u00e4ttym\u00e4ll\u00e4", "abe": "yll\u00e4ttym\u00e4tt\u00e4", "nom": "yll\u00e4ttyminen"}}}}, {"verb": "investoida", "verb_data": {"pos": "4009", "freq": "0.002431", "forms": {"pres": {"1s": "investoin", "1p": "investoimme", "2s": "investoit", "2p": "investoitte", "3s": "investoi", "3p": "investoivat", "passive_pos": "investoidaan", "passive_neg": "ei investoida"}, "past": {"1s": "investoin", "1p": "investoimme", "2s": "investoit", "2p": "investoitte", "3s": "investoi", "3p": "investoivat", "passive_pos": "investoitiin", "passive_neg": "ei investoitu"}, "cond": {"1s": "investoisin", "1p": "investoisimme", "2s": "investoisit", "2p": "investoisitte", "3s": "investoisi", "3p": "investoisivat", "passive_pos": "investoitaisiin", "passive_neg": "ei investoitaisi"}, "imp": {"2s": "investoi", "2p": "investoikaa"}, "part": {"pres": {"active": "investoiva", "passive": "investoitava"}, "past": {"active": "investoinut", "passive": "investoitu"}, "agent": {"positive": "investoima", "negative": "investoimaton"}}, "inf": {"ine": "investoimassa", "ela": "investoimasta", "ill": "investoimaan", "ade": "investoimalla", "abe": "investoimatta", "nom": "investoiminen"}}}}, {"verb": "vakiintua", "verb_data": {"pos": "4014", "freq": "0.002428", "forms": {"pres": {"1s": "vakiinnun", "1p": "vakiinnumme", "2s": "vakiinnut", "2p": "vakiinnutte", "3s": "vakiintuu", "3p": "vakiintuvat", "passive_pos": "vakiinnutaan", "passive_neg": "ei vakiinnuta"}, "past": {"1s": "vakiinnuin", "1p": "vakiinnuimme", "2s": "vakiinnuit", "2p": "vakiinnuitte", "3s": "vakiintui", "3p": "vakiintuivat", "passive_pos": "vakiinnuttiin", "passive_neg": "ei vakiinnuttu"}, "cond": {"1s": "vakiintuisin", "1p": "vakiintuisimme", "2s": "vakiintuisit", "2p": "vakiintuisitte", "3s": "vakiintuisi", "3p": "vakiintuisivat", "passive_pos": "vakiinnuttaisiin", "passive_neg": "ei vakiinnuttaisi"}, "imp": {"2s": "vakiinnu", "2p": "vakiintukaa"}, "part": {"pres": {"active": "vakiintuva", "passive": "vakiinnuttava"}, "past": {"active": "vakiintunut", "passive": "vakiinnuttu"}, "agent": {"positive": "vakiintuma", "negative": "vakiintumaton"}}, "inf": {"ine": "vakiintumassa", "ela": "vakiintumasta", "ill": "vakiintumaan", "ade": "vakiintumalla", "abe": "vakiintumatta", "nom": "vakiintuminen"}}}}, {"verb": "kytke\u00e4", "verb_data": {"pos": "4041", "freq": "0.002411", "forms": {"pres": {"1s": "kytken", "1p": "kytkemme", "2s": "kytket", "2p": "kytkette", "3s": "kytkee", "3p": "kytkev\u00e4t", "passive_pos": "kytket\u00e4\u00e4n", "passive_neg": "ei kytket\u00e4"}, "past": {"1s": "kytkin", "1p": "kytkimme", "2s": "kytkit", "2p": "kytkitte", "3s": "kytki", "3p": "kytkiv\u00e4t", "passive_pos": "kytkettiin", "passive_neg": "ei kytketty"}, "cond": {"1s": "kytkisin", "1p": "kytkisimme", "2s": "kytkisit", "2p": "kytkisitte", "3s": "kytkisi", "3p": "kytkisiv\u00e4t", "passive_pos": "kytkett\u00e4isiin", "passive_neg": "ei kytkett\u00e4isi"}, "imp": {"2s": "kytke", "2p": "kytkek\u00e4\u00e4"}, "part": {"pres": {"active": "kytkev\u00e4", "passive": "kytkett\u00e4v\u00e4"}, "past": {"active": "kytkenyt", "passive": "kytketty"}, "agent": {"positive": "kytkem\u00e4", "negative": "kytkem\u00e4t\u00f6n"}}, "inf": {"ine": "kytkem\u00e4ss\u00e4", "ela": "kytkem\u00e4st\u00e4", "ill": "kytkem\u00e4\u00e4n", "ade": "kytkem\u00e4ll\u00e4", "abe": "kytkem\u00e4tt\u00e4", "nom": "kytkeminen"}}}}, {"verb": "myh\u00e4ill\u00e4", "verb_data": {"pos": "4042", "freq": "0.002411", "forms": {"pres": {"1s": "myh\u00e4ilen", "1p": "myh\u00e4ilemme", "2s": "myh\u00e4ilet", "2p": "myh\u00e4ilette", "3s": "myh\u00e4ilee", "3p": "myh\u00e4ilev\u00e4t", "passive_pos": "myh\u00e4ill\u00e4\u00e4n", "passive_neg": "ei myh\u00e4ill\u00e4"}, "past": {"1s": "myh\u00e4ilin", "1p": "myh\u00e4ilimme", "2s": "myh\u00e4ilit", "2p": "myh\u00e4ilitte", "3s": "myh\u00e4ili", "3p": "myh\u00e4iliv\u00e4t", "passive_pos": "myh\u00e4iltiin", "passive_neg": "ei myh\u00e4ilty"}, "cond": {"1s": "myh\u00e4ilisin", "1p": "myh\u00e4ilisimme", "2s": "myh\u00e4ilisit", "2p": "myh\u00e4ilisitte", "3s": "myh\u00e4ilisi", "3p": "myh\u00e4ilisiv\u00e4t", "passive_pos": "myh\u00e4ilt\u00e4isiin", "passive_neg": "ei myh\u00e4ilt\u00e4isi"}, "imp": {"2s": "myh\u00e4ile", "2p": "myh\u00e4ilk\u00e4\u00e4"}, "part": {"pres": {"active": "myh\u00e4ilev\u00e4", "passive": "myh\u00e4ilt\u00e4v\u00e4"}, "past": {"active": "myh\u00e4illyt", "passive": "myh\u00e4ilty"}, "agent": {"positive": "myh\u00e4ilem\u00e4", "negative": "myh\u00e4ilem\u00e4t\u00f6n"}}, "inf": {"ine": "myh\u00e4ilem\u00e4ss\u00e4", "ela": "myh\u00e4ilem\u00e4st\u00e4", "ill": "myh\u00e4ilem\u00e4\u00e4n", "ade": "myh\u00e4ilem\u00e4ll\u00e4", "abe": "myh\u00e4ilem\u00e4tt\u00e4", "nom": "myh\u00e4ileminen"}}}}, {"verb": "v\u00e4\u00e4nt\u00e4\u00e4", "verb_data": {"pos": "4043", "freq": "0.002411", "forms": {"pres": {"1s": "v\u00e4\u00e4nn\u00e4n", "1p": "v\u00e4\u00e4nn\u00e4mme", "2s": "v\u00e4\u00e4nn\u00e4t", "2p": "v\u00e4\u00e4nn\u00e4tte", "3s": "v\u00e4\u00e4nt\u00e4\u00e4", "3p": "v\u00e4\u00e4nt\u00e4v\u00e4t", "passive_pos": "v\u00e4\u00e4nnet\u00e4\u00e4n", "passive_neg": "ei v\u00e4\u00e4nnet\u00e4"}, "past": {"1s": "v\u00e4\u00e4nsin", "1p": "v\u00e4\u00e4nsimme", "2s": "v\u00e4\u00e4nsit", "2p": "v\u00e4\u00e4nsitte", "3s": "v\u00e4\u00e4nsi", "3p": "v\u00e4\u00e4nsiv\u00e4t", "passive_pos": "v\u00e4\u00e4nnettiin", "passive_neg": "ei v\u00e4\u00e4nnetty"}, "cond": {"1s": "v\u00e4\u00e4nt\u00e4isin", "1p": "v\u00e4\u00e4nt\u00e4isimme", "2s": "v\u00e4\u00e4nt\u00e4isit", "2p": "v\u00e4\u00e4nt\u00e4isitte", "3s": "v\u00e4\u00e4nt\u00e4isi", "3p": "v\u00e4\u00e4nt\u00e4isiv\u00e4t", "passive_pos": "v\u00e4\u00e4nnett\u00e4isiin", "passive_neg": "ei v\u00e4\u00e4nnett\u00e4isi"}, "imp": {"2s": "v\u00e4\u00e4nn\u00e4", "2p": "v\u00e4\u00e4nt\u00e4k\u00e4\u00e4"}, "part": {"pres": {"active": "v\u00e4\u00e4nt\u00e4v\u00e4", "passive": "v\u00e4\u00e4nnett\u00e4v\u00e4"}, "past": {"active": "v\u00e4\u00e4nt\u00e4nyt", "passive": "v\u00e4\u00e4nnetty"}, "agent": {"positive": "v\u00e4\u00e4nt\u00e4m\u00e4", "negative": "v\u00e4\u00e4nt\u00e4m\u00e4t\u00f6n"}}, "inf": {"ine": "v\u00e4\u00e4nt\u00e4m\u00e4ss\u00e4", "ela": "v\u00e4\u00e4nt\u00e4m\u00e4st\u00e4", "ill": "v\u00e4\u00e4nt\u00e4m\u00e4\u00e4n", "ade": "v\u00e4\u00e4nt\u00e4m\u00e4ll\u00e4", "abe": "v\u00e4\u00e4nt\u00e4m\u00e4tt\u00e4", "nom": "v\u00e4\u00e4nt\u00e4minen"}}}}, {"verb": "koettaa", "verb_data": {"pos": "4058", "freq": "0.002401", "forms": {"pres": {"1s": "koetan", "1p": "koetamme", "2s": "koetat", "2p": "koetatte", "3s": "koettaa", "3p": "koettavat", "passive_pos": "koetetaan", "passive_neg": "ei koeteta"}, "past": {"1s": "koetin", "1p": "koetimme", "2s": "koetit", "2p": "koetitte", "3s": "koetti", "3p": "koettivat", "passive_pos": "koetettiin", "passive_neg": "ei koetettu"}, "cond": {"1s": "koettaisin", "1p": "koettaisimme", "2s": "koettaisit", "2p": "koettaisitte", "3s": "koettaisi", "3p": "koettaisivat", "passive_pos": "koetettaisiin", "passive_neg": "ei koetettaisi"}, "imp": {"2s": "koeta", "2p": "koettakaa"}, "part": {"pres": {"active": "koettava", "passive": "koetettava"}, "past": {"active": "koettanut", "passive": "koetettu"}, "agent": {"positive": "koettama", "negative": "koettamaton"}}, "inf": {"ine": "koettamassa", "ela": "koettamasta", "ill": "koettamaan", "ade": "koettamalla", "abe": "koettamatta", "nom": "koettaminen"}}}}, {"verb": "kallistua", "verb_data": {"pos": "4060", "freq": "0.002399", "forms": {"pres": {"1s": "kallistun", "1p": "kallistumme", "2s": "kallistut", "2p": "kallistutte", "3s": "kallistuu", "3p": "kallistuvat", "passive_pos": "kallistutaan", "passive_neg": "ei kallistuta"}, "past": {"1s": "kallistuin", "1p": "kallistuimme", "2s": "kallistuit", "2p": "kallistuitte", "3s": "kallistui", "3p": "kallistuivat", "passive_pos": "kallistuttiin", "passive_neg": "ei kallistuttu"}, "cond": {"1s": "kallistuisin", "1p": "kallistuisimme", "2s": "kallistuisit", "2p": "kallistuisitte", "3s": "kallistuisi", "3p": "kallistuisivat", "passive_pos": "kallistuttaisiin", "passive_neg": "ei kallistuttaisi"}, "imp": {"2s": "kallistu", "2p": "kallistukaa"}, "part": {"pres": {"active": "kallistuva", "passive": "kallistuttava"}, "past": {"active": "kallistunut", "passive": "kallistuttu"}, "agent": {"positive": "kallistuma", "negative": "kallistumaton"}}, "inf": {"ine": "kallistumassa", "ela": "kallistumasta", "ill": "kallistumaan", "ade": "kallistumalla", "abe": "kallistumatta", "nom": "kallistuminen"}}}}, {"verb": "murtaa", "verb_data": {"pos": "4066", "freq": "0.00239", "forms": {"pres": {"1s": "murran", "1p": "murramme", "2s": "murrat", "2p": "murratte", "3s": "murtaa", "3p": "murtavat", "passive_pos": "murretaan", "passive_neg": "ei murreta"}, "past": {"1s": "mursin", "1p": "mursimme", "2s": "mursit", "2p": "mursitte", "3s": "mursi", "3p": "mursivat", "passive_pos": "murrettiin", "passive_neg": "ei murrettu"}, "cond": {"1s": "murtaisin", "1p": "murtaisimme", "2s": "murtaisit", "2p": "murtaisitte", "3s": "murtaisi", "3p": "murtaisivat", "passive_pos": "murrettaisiin", "passive_neg": "ei murrettaisi"}, "imp": {"2s": "murra", "2p": "murtakaa"}, "part": {"pres": {"active": "murtava", "passive": "murrettava"}, "past": {"active": "murtanut", "passive": "murrettu"}, "agent": {"positive": "murtama", "negative": "murtamaton"}}, "inf": {"ine": "murtamassa", "ela": "murtamasta", "ill": "murtamaan", "ade": "murtamalla", "abe": "murtamatta", "nom": "murtaminen"}}}}, {"verb": "nostattaa", "verb_data": {"pos": "4071", "freq": "0.002389", "forms": {"pres": {"1s": "nostatan", "1p": "nostatamme", "2s": "nostatat", "2p": "nostatatte", "3s": "nostattaa", "3p": "nostattavat", "passive_pos": "nostatetaan", "passive_neg": "ei nostateta"}, "past": {"1s": "nostatin", "1p": "nostatimme", "2s": "nostatit", "2p": "nostatitte", "3s": "nostatti", "3p": "nostattivat", "passive_pos": "nostatettiin", "passive_neg": "ei nostatettu"}, "cond": {"1s": "nostattaisin", "1p": "nostattaisimme", "2s": "nostattaisit", "2p": "nostattaisitte", "3s": "nostattaisi", "3p": "nostattaisivat", "passive_pos": "nostatettaisiin", "passive_neg": "ei nostatettaisi"}, "imp": {"2s": "nostata", "2p": "nostattakaa"}, "part": {"pres": {"active": "nostattava", "passive": "nostatettava"}, "past": {"active": "nostattanut", "passive": "nostatettu"}, "agent": {"positive": "nostattama", "negative": "nostattamaton"}}, "inf": {"ine": "nostattamassa", "ela": "nostattamasta", "ill": "nostattamaan", "ade": "nostattamalla", "abe": "nostattamatta", "nom": "nostattaminen"}}}}, {"verb": "painostaa", "verb_data": {"pos": "4074", "freq": "0.002387", "forms": {"pres": {"1s": "painostan", "1p": "painostamme", "2s": "painostat", "2p": "painostatte", "3s": "painostaa", "3p": "painostavat", "passive_pos": "painostetaan", "passive_neg": "ei painosteta"}, "past": {"1s": "painostin", "1p": "painostimme", "2s": "painostit", "2p": "painostitte", "3s": "painosti", "3p": "painostivat", "passive_pos": "painostettiin", "passive_neg": "ei painostettu"}, "cond": {"1s": "painostaisin", "1p": "painostaisimme", "2s": "painostaisit", "2p": "painostaisitte", "3s": "painostaisi", "3p": "painostaisivat", "passive_pos": "painostettaisiin", "passive_neg": "ei painostettaisi"}, "imp": {"2s": "painosta", "2p": "painostakaa"}, "part": {"pres": {"active": "painostava", "passive": "painostettava"}, "past": {"active": "painostanut", "passive": "painostettu"}, "agent": {"positive": "painostama", "negative": "painostamaton"}}, "inf": {"ine": "painostamassa", "ela": "painostamasta", "ill": "painostamaan", "ade": "painostamalla", "abe": "painostamatta", "nom": "painostaminen"}}}}, {"verb": "h\u00e4vitt\u00e4\u00e4", "verb_data": {"pos": "4078", "freq": "0.002384", "forms": {"pres": {"1s": "h\u00e4vit\u00e4n", "1p": "h\u00e4vit\u00e4mme", "2s": "h\u00e4vit\u00e4t", "2p": "h\u00e4vit\u00e4tte", "3s": "h\u00e4vitt\u00e4\u00e4", "3p": "h\u00e4vitt\u00e4v\u00e4t", "passive_pos": "h\u00e4vitet\u00e4\u00e4n", "passive_neg": "ei h\u00e4vitet\u00e4"}, "past": {"1s": "h\u00e4vitin", "1p": "h\u00e4vitimme", "2s": "h\u00e4vitit", "2p": "h\u00e4vititte", "3s": "h\u00e4vitti", "3p": "h\u00e4vittiv\u00e4t", "passive_pos": "h\u00e4vitettiin", "passive_neg": "ei h\u00e4vitetty"}, "cond": {"1s": "h\u00e4vitt\u00e4isin", "1p": "h\u00e4vitt\u00e4isimme", "2s": "h\u00e4vitt\u00e4isit", "2p": "h\u00e4vitt\u00e4isitte", "3s": "h\u00e4vitt\u00e4isi", "3p": "h\u00e4vitt\u00e4isiv\u00e4t", "passive_pos": "h\u00e4vitett\u00e4isiin", "passive_neg": "ei h\u00e4vitett\u00e4isi"}, "imp": {"2s": "h\u00e4vit\u00e4", "2p": "h\u00e4vitt\u00e4k\u00e4\u00e4"}, "part": {"pres": {"active": "h\u00e4vitt\u00e4v\u00e4", "passive": "h\u00e4vitett\u00e4v\u00e4"}, "past": {"active": "h\u00e4vitt\u00e4nyt", "passive": "h\u00e4vitetty"}, "agent": {"positive": "h\u00e4vitt\u00e4m\u00e4", "negative": "h\u00e4vitt\u00e4m\u00e4t\u00f6n"}}, "inf": {"ine": "h\u00e4vitt\u00e4m\u00e4ss\u00e4", "ela": "h\u00e4vitt\u00e4m\u00e4st\u00e4", "ill": "h\u00e4vitt\u00e4m\u00e4\u00e4n", "ade": "h\u00e4vitt\u00e4m\u00e4ll\u00e4", "abe": "h\u00e4vitt\u00e4m\u00e4tt\u00e4", "nom": "h\u00e4vitt\u00e4minen"}}}}, {"verb": "kyll\u00e4sty\u00e4", "verb_data": {"pos": "4083", "freq": "0.00238", "forms": {"pres": {"1s": "kyll\u00e4styn", "1p": "kyll\u00e4stymme", "2s": "kyll\u00e4styt", "2p": "kyll\u00e4stytte", "3s": "kyll\u00e4styy", "3p": "kyll\u00e4styv\u00e4t", "passive_pos": "kyll\u00e4styt\u00e4\u00e4n", "passive_neg": "ei kyll\u00e4styt\u00e4"}, "past": {"1s": "kyll\u00e4styin", "1p": "kyll\u00e4styimme", "2s": "kyll\u00e4styit", "2p": "kyll\u00e4styitte", "3s": "kyll\u00e4styi", "3p": "kyll\u00e4styiv\u00e4t", "passive_pos": "kyll\u00e4styttiin", "passive_neg": "ei kyll\u00e4stytty"}, "cond": {"1s": "kyll\u00e4styisin", "1p": "kyll\u00e4styisimme", "2s": "kyll\u00e4styisit", "2p": "kyll\u00e4styisitte", "3s": "kyll\u00e4styisi", "3p": "kyll\u00e4styisiv\u00e4t", "passive_pos": "kyll\u00e4stytt\u00e4isiin", "passive_neg": "ei kyll\u00e4stytt\u00e4isi"}, "imp": {"2s": "kyll\u00e4sty", "2p": "kyll\u00e4styk\u00e4\u00e4"}, "part": {"pres": {"active": "kyll\u00e4styv\u00e4", "passive": "kyll\u00e4stytt\u00e4v\u00e4"}, "past": {"active": "kyll\u00e4stynyt", "passive": "kyll\u00e4stytty"}, "agent": {"positive": "kyll\u00e4stym\u00e4", "negative": "kyll\u00e4stym\u00e4t\u00f6n"}}, "inf": {"ine": "kyll\u00e4stym\u00e4ss\u00e4", "ela": "kyll\u00e4stym\u00e4st\u00e4", "ill": "kyll\u00e4stym\u00e4\u00e4n", "ade": "kyll\u00e4stym\u00e4ll\u00e4", "abe": "kyll\u00e4stym\u00e4tt\u00e4", "nom": "kyll\u00e4styminen"}}}}, {"verb": "joustaa", "verb_data": {"pos": "4098", "freq": "0.002367", "forms": {"pres": {"1s": "joustan", "1p": "joustamme", "2s": "joustat", "2p": "joustatte", "3s": "joustaa", "3p": "joustavat", "passive_pos": "joustetaan", "passive_neg": "ei jousteta"}, "past": {"1s": "joustin", "1p": "joustimme", "2s": "joustit", "2p": "joustitte", "3s": "jousti", "3p": "joustivat", "passive_pos": "joustettiin", "passive_neg": "ei joustettu"}, "cond": {"1s": "joustaisin", "1p": "joustaisimme", "2s": "joustaisit", "2p": "joustaisitte", "3s": "joustaisi", "3p": "joustaisivat", "passive_pos": "joustettaisiin", "passive_neg": "ei joustettaisi"}, "imp": {"2s": "jousta", "2p": "joustakaa"}, "part": {"pres": {"active": "joustava", "passive": "joustettava"}, "past": {"active": "joustanut", "passive": "joustettu"}, "agent": {"positive": "joustama", "negative": "joustamaton"}}, "inf": {"ine": "joustamassa", "ela": "joustamasta", "ill": "joustamaan", "ade": "joustamalla", "abe": "joustamatta", "nom": "joustaminen"}}}}, {"verb": "jutella", "verb_data": {"pos": "4124", "freq": "0.00235", "forms": {"pres": {"1s": "juttelen", "1p": "juttelemme", "2s": "juttelet", "2p": "juttelette", "3s": "juttelee", "3p": "juttelevat", "passive_pos": "jutellaan", "passive_neg": "ei jutella"}, "past": {"1s": "juttelin", "1p": "juttelimme", "2s": "juttelit", "2p": "juttelitte", "3s": "jutteli", "3p": "juttelivat", "passive_pos": "juteltiin", "passive_neg": "ei juteltu"}, "cond": {"1s": "juttelisin", "1p": "juttelisimme", "2s": "juttelisit", "2p": "juttelisitte", "3s": "juttelisi", "3p": "juttelisivat", "passive_pos": "juteltaisiin", "passive_neg": "ei juteltaisi"}, "imp": {"2s": "juttele", "2p": "jutelkaa"}, "part": {"pres": {"active": "jutteleva", "passive": "juteltava"}, "past": {"active": "jutellut", "passive": "juteltu"}, "agent": {"positive": "juttelema", "negative": "juttelematon"}}, "inf": {"ine": "juttelemassa", "ela": "juttelemasta", "ill": "juttelemaan", "ade": "juttelemalla", "abe": "juttelematta", "nom": "jutteleminen"}}}}, {"verb": "kiteytt\u00e4\u00e4", "verb_data": {"pos": "4141", "freq": "0.002343", "forms": {"pres": {"1s": "kiteyt\u00e4n", "1p": "kiteyt\u00e4mme", "2s": "kiteyt\u00e4t", "2p": "kiteyt\u00e4tte", "3s": "kiteytt\u00e4\u00e4", "3p": "kiteytt\u00e4v\u00e4t", "passive_pos": "kiteytet\u00e4\u00e4n", "passive_neg": "ei kiteytet\u00e4"}, "past": {"1s": "kiteytin", "1p": "kiteytimme", "2s": "kiteytit", "2p": "kiteytitte", "3s": "kiteytti", "3p": "kiteyttiv\u00e4t", "passive_pos": "kiteytettiin", "passive_neg": "ei kiteytetty"}, "cond": {"1s": "kiteytt\u00e4isin", "1p": "kiteytt\u00e4isimme", "2s": "kiteytt\u00e4isit", "2p": "kiteytt\u00e4isitte", "3s": "kiteytt\u00e4isi", "3p": "kiteytt\u00e4isiv\u00e4t", "passive_pos": "kiteytett\u00e4isiin", "passive_neg": "ei kiteytett\u00e4isi"}, "imp": {"2s": "kiteyt\u00e4", "2p": "kiteytt\u00e4k\u00e4\u00e4"}, "part": {"pres": {"active": "kiteytt\u00e4v\u00e4", "passive": "kiteytett\u00e4v\u00e4"}, "past": {"active": "kiteytt\u00e4nyt", "passive": "kiteytetty"}, "agent": {"positive": "kiteytt\u00e4m\u00e4", "negative": "kiteytt\u00e4m\u00e4t\u00f6n"}}, "inf": {"ine": "kiteytt\u00e4m\u00e4ss\u00e4", "ela": "kiteytt\u00e4m\u00e4st\u00e4", "ill": "kiteytt\u00e4m\u00e4\u00e4n", "ade": "kiteytt\u00e4m\u00e4ll\u00e4", "abe": "kiteytt\u00e4m\u00e4tt\u00e4", "nom": "kiteytt\u00e4minen"}}}}, {"verb": "selvitell\u00e4", "verb_data": {"pos": "4151", "freq": "0.002336", "forms": {"pres": {"1s": "selvittelen", "1p": "selvittelemme", "2s": "selvittelet", "2p": "selvittelette", "3s": "selvittelee", "3p": "selvittelev\u00e4t", "passive_pos": "selvitell\u00e4\u00e4n", "passive_neg": "ei selvitell\u00e4"}, "past": {"1s": "selvittelin", "1p": "selvittelimme", "2s": "selvittelit", "2p": "selvittelitte", "3s": "selvitteli", "3p": "selvitteliv\u00e4t", "passive_pos": "selviteltiin", "passive_neg": "ei selvitelty"}, "cond": {"1s": "selvittelisin", "1p": "selvittelisimme", "2s": "selvittelisit", "2p": "selvittelisitte", "3s": "selvittelisi", "3p": "selvittelisiv\u00e4t", "passive_pos": "selvitelt\u00e4isiin", "passive_neg": "ei selvitelt\u00e4isi"}, "imp": {"2s": "selvittele", "2p": "selvitelk\u00e4\u00e4"}, "part": {"pres": {"active": "selvittelev\u00e4", "passive": "selvitelt\u00e4v\u00e4"}, "past": {"active": "selvitellyt", "passive": "selvitelty"}, "agent": {"positive": "selvittelem\u00e4", "negative": "selvittelem\u00e4t\u00f6n"}}, "inf": {"ine": "selvittelem\u00e4ss\u00e4", "ela": "selvittelem\u00e4st\u00e4", "ill": "selvittelem\u00e4\u00e4n", "ade": "selvittelem\u00e4ll\u00e4", "abe": "selvittelem\u00e4tt\u00e4", "nom": "selvitteleminen"}}}}, {"verb": "anoa", "verb_data": {"pos": "4159", "freq": "0.002331", "forms": {"pres": {"1s": "anon", "1p": "anomme", "2s": "anot", "2p": "anotte", "3s": "anoo", "3p": "anovat", "passive_pos": "anotaan", "passive_neg": "ei anota"}, "past": {"1s": "anoin", "1p": "anoimme", "2s": "anoit", "2p": "anoitte", "3s": "anoi", "3p": "anoivat", "passive_pos": "anottiin", "passive_neg": "ei anottu"}, "cond": {"1s": "anoisin", "1p": "anoisimme", "2s": "anoisit", "2p": "anoisitte", "3s": "anoisi", "3p": "anoisivat", "passive_pos": "anottaisiin", "passive_neg": "ei anottaisi"}, "imp": {"2s": "ano", "2p": "anokaa"}, "part": {"pres": {"active": "anova", "passive": "anottava"}, "past": {"active": "anonut", "passive": "anottu"}, "agent": {"positive": "anoma", "negative": "anomaton"}}, "inf": {"ine": "anomassa", "ela": "anomasta", "ill": "anomaan", "ade": "anomalla", "abe": "anomatta", "nom": "anominen"}}}}, {"verb": "j\u00e4rjest\u00e4yty\u00e4", "verb_data": {"pos": "4168", "freq": "0.002326", "forms": {"pres": {"1s": "j\u00e4rjest\u00e4ydyn", "1p": "j\u00e4rjest\u00e4ydymme", "2s": "j\u00e4rjest\u00e4ydyt", "2p": "j\u00e4rjest\u00e4ydytte", "3s": "j\u00e4rjest\u00e4ytyy", "3p": "j\u00e4rjest\u00e4ytyv\u00e4t", "passive_pos": "j\u00e4rjest\u00e4ydyt\u00e4\u00e4n", "passive_neg": "ei j\u00e4rjest\u00e4ydyt\u00e4"}, "past": {"1s": "j\u00e4rjest\u00e4ydyin", "1p": "j\u00e4rjest\u00e4ydyimme", "2s": "j\u00e4rjest\u00e4ydyit", "2p": "j\u00e4rjest\u00e4ydyitte", "3s": "j\u00e4rjest\u00e4ytyi", "3p": "j\u00e4rjest\u00e4ytyiv\u00e4t", "passive_pos": "j\u00e4rjest\u00e4ydyttiin", "passive_neg": "ei j\u00e4rjest\u00e4ydytty"}, "cond": {"1s": "j\u00e4rjest\u00e4ytyisin", "1p": "j\u00e4rjest\u00e4ytyisimme", "2s": "j\u00e4rjest\u00e4ytyisit", "2p": "j\u00e4rjest\u00e4ytyisitte", "3s": "j\u00e4rjest\u00e4ytyisi", "3p": "j\u00e4rjest\u00e4ytyisiv\u00e4t", "passive_pos": "j\u00e4rjest\u00e4ydytt\u00e4isiin", "passive_neg": "ei j\u00e4rjest\u00e4ydytt\u00e4isi"}, "imp": {"2s": "j\u00e4rjest\u00e4ydy", "2p": "j\u00e4rjest\u00e4ytyk\u00e4\u00e4"}, "part": {"pres": {"active": "j\u00e4rjest\u00e4ytyv\u00e4", "passive": "j\u00e4rjest\u00e4ydytt\u00e4v\u00e4"}, "past": {"active": "j\u00e4rjest\u00e4ytynyt", "passive": "j\u00e4rjest\u00e4ydytty"}, "agent": {"positive": "j\u00e4rjest\u00e4ytym\u00e4", "negative": "j\u00e4rjest\u00e4ytym\u00e4t\u00f6n"}}, "inf": {"ine": "j\u00e4rjest\u00e4ytym\u00e4ss\u00e4", "ela": "j\u00e4rjest\u00e4ytym\u00e4st\u00e4", "ill": "j\u00e4rjest\u00e4ytym\u00e4\u00e4n", "ade": "j\u00e4rjest\u00e4ytym\u00e4ll\u00e4", "abe": "j\u00e4rjest\u00e4ytym\u00e4tt\u00e4", "nom": "j\u00e4rjest\u00e4ytyminen"}}}}, {"verb": "tyhjent\u00e4\u00e4", "verb_data": {"pos": "4175", "freq": "0.002319", "forms": {"pres": {"1s": "tyhjenn\u00e4n", "1p": "tyhjenn\u00e4mme", "2s": "tyhjenn\u00e4t", "2p": "tyhjenn\u00e4tte", "3s": "tyhjent\u00e4\u00e4", "3p": "tyhjent\u00e4v\u00e4t", "passive_pos": "tyhjennet\u00e4\u00e4n", "passive_neg": "ei tyhjennet\u00e4"}, "past": {"1s": "tyhjensin", "1p": "tyhjensimme", "2s": "tyhjensit", "2p": "tyhjensitte", "3s": "tyhjensi", "3p": "tyhjensiv\u00e4t", "passive_pos": "tyhjennettiin", "passive_neg": "ei tyhjennetty"}, "cond": {"1s": "tyhjent\u00e4isin", "1p": "tyhjent\u00e4isimme", "2s": "tyhjent\u00e4isit", "2p": "tyhjent\u00e4isitte", "3s": "tyhjent\u00e4isi", "3p": "tyhjent\u00e4isiv\u00e4t", "passive_pos": "tyhjennett\u00e4isiin", "passive_neg": "ei tyhjennett\u00e4isi"}, "imp": {"2s": "tyhjenn\u00e4", "2p": "tyhjent\u00e4k\u00e4\u00e4"}, "part": {"pres": {"active": "tyhjent\u00e4v\u00e4", "passive": "tyhjennett\u00e4v\u00e4"}, "past": {"active": "tyhjent\u00e4nyt", "passive": "tyhjennetty"}, "agent": {"positive": "tyhjent\u00e4m\u00e4", "negative": "tyhjent\u00e4m\u00e4t\u00f6n"}}, "inf": {"ine": "tyhjent\u00e4m\u00e4ss\u00e4", "ela": "tyhjent\u00e4m\u00e4st\u00e4", "ill": "tyhjent\u00e4m\u00e4\u00e4n", "ade": "tyhjent\u00e4m\u00e4ll\u00e4", "abe": "tyhjent\u00e4m\u00e4tt\u00e4", "nom": "tyhjent\u00e4minen"}}}}, {"verb": "helpottua", "verb_data": {"pos": "4212", "freq": "0.002297", "forms": {"pres": {"1s": "helpotun", "1p": "helpotumme", "2s": "helpotut", "2p": "helpotutte", "3s": "helpottuu", "3p": "helpottuvat", "passive_pos": "helpotutaan", "passive_neg": "ei helpotuta"}, "past": {"1s": "helpotuin", "1p": "helpotuimme", "2s": "helpotuit", "2p": "helpotuitte", "3s": "helpottui", "3p": "helpottuivat", "passive_pos": "helpotuttiin", "passive_neg": "ei helpotuttu"}, "cond": {"1s": "helpottuisin", "1p": "helpottuisimme", "2s": "helpottuisit", "2p": "helpottuisitte", "3s": "helpottuisi", "3p": "helpottuisivat", "passive_pos": "helpotuttaisiin", "passive_neg": "ei helpotuttaisi"}, "imp": {"2s": "helpotu", "2p": "helpottukaa"}, "part": {"pres": {"active": "helpottuva", "passive": "helpotuttava"}, "past": {"active": "helpottunut", "passive": "helpotuttu"}, "agent": {"positive": "helpottuma", "negative": "helpottumaton"}}, "inf": {"ine": "helpottumassa", "ela": "helpottumasta", "ill": "helpottumaan", "ade": "helpottumalla", "abe": "helpottumatta", "nom": "helpottuminen"}}}}, {"verb": "lakata", "verb_data": {"pos": "4219", "freq": "0.002288", "forms": {"pres": {"1s": "lakkaan", "1p": "lakkaamme", "2s": "lakkaat", "2p": "lakkaatte", "3s": "lakkaa", "3p": "lakkaavat", "passive_pos": "lakataan", "passive_neg": "ei lakata"}, "past": {"1s": "lakkasin", "1p": "lakkasimme", "2s": "lakkasit", "2p": "lakkasitte", "3s": "lakkasi", "3p": "lakkasivat", "passive_pos": "lakattiin", "passive_neg": "ei lakattu"}, "cond": {"1s": "lakkaisin", "1p": "lakkaisimme", "2s": "lakkaisit", "2p": "lakkaisitte", "3s": "lakkaisi", "3p": "lakkaisivat", "passive_pos": "lakattaisiin", "passive_neg": "ei lakattaisi"}, "imp": {"2s": "lakkaa", "2p": "lakatkaa"}, "part": {"pres": {"active": "lakkaava", "passive": "lakattava"}, "past": {"active": "lakannut", "passive": "lakattu"}, "agent": {"positive": "lakkaama", "negative": "lakkaamaton"}}, "inf": {"ine": "lakkaamassa", "ela": "lakkaamasta", "ill": "lakkaamaan", "ade": "lakkaamalla", "abe": "lakkaamatta", "nom": "lakkaaminen"}}}}, {"verb": "puristaa", "verb_data": {"pos": "4233", "freq": "0.00228", "forms": {"pres": {"1s": "puristan", "1p": "puristamme", "2s": "puristat", "2p": "puristatte", "3s": "puristaa", "3p": "puristavat", "passive_pos": "puristetaan", "passive_neg": "ei puristeta"}, "past": {"1s": "puristin", "1p": "puristimme", "2s": "puristit", "2p": "puristitte", "3s": "puristi", "3p": "puristivat", "passive_pos": "puristettiin", "passive_neg": "ei puristettu"}, "cond": {"1s": "puristaisin", "1p": "puristaisimme", "2s": "puristaisit", "2p": "puristaisitte", "3s": "puristaisi", "3p": "puristaisivat", "passive_pos": "puristettaisiin", "passive_neg": "ei puristettaisi"}, "imp": {"2s": "purista", "2p": "puristakaa"}, "part": {"pres": {"active": "puristava", "passive": "puristettava"}, "past": {"active": "puristanut", "passive": "puristettu"}, "agent": {"positive": "puristama", "negative": "puristamaton"}}, "inf": {"ine": "puristamassa", "ela": "puristamasta", "ill": "puristamaan", "ade": "puristamalla", "abe": "puristamatta", "nom": "puristaminen"}}}}, {"verb": "kiri\u00e4", "verb_data": {"pos": "4239", "freq": "0.002277", "forms": {"pres": {"1s": "kirin", "1p": "kirimme", "2s": "kirit", "2p": "kiritte", "3s": "kirii", "3p": "kiriv\u00e4t", "passive_pos": "kirit\u00e4\u00e4n", "passive_neg": "ei kirit\u00e4"}, "past": {"1s": "kirin", "1p": "kirimme", "2s": "kirit", "2p": "kiritte", "3s": "kiri", "3p": "kiriv\u00e4t", "passive_pos": "kirittiin", "passive_neg": "ei kiritty"}, "cond": {"1s": "kirisin", "1p": "kirisimme", "2s": "kirisit", "2p": "kirisitte", "3s": "kirisi", "3p": "kirisiv\u00e4t", "passive_pos": "kiritt\u00e4isiin", "passive_neg": "ei kiritt\u00e4isi"}, "imp": {"2s": "kiri", "2p": "kirik\u00e4\u00e4"}, "part": {"pres": {"active": "kiriv\u00e4", "passive": "kiritt\u00e4v\u00e4"}, "past": {"active": "kirinyt", "passive": "kiritty"}, "agent": {"positive": "kirim\u00e4", "negative": "kirim\u00e4t\u00f6n"}}, "inf": {"ine": "kirim\u00e4ss\u00e4", "ela": "kirim\u00e4st\u00e4", "ill": "kirim\u00e4\u00e4n", "ade": "kirim\u00e4ll\u00e4", "abe": "kirim\u00e4tt\u00e4", "nom": "kiriminen"}}}}, {"verb": "liittoutua", "verb_data": {"pos": "4246", "freq": "0.00227", "forms": {"pres": {"1s": "liittoudun", "1p": "liittoudumme", "2s": "liittoudut", "2p": "liittoudutte", "3s": "liittoutuu", "3p": "liittoutuvat", "passive_pos": "liittoudutaan", "passive_neg": "ei liittouduta"}, "past": {"1s": "liittouduin", "1p": "liittouduimme", "2s": "liittouduit", "2p": "liittouduitte", "3s": "liittoutui", "3p": "liittoutuivat", "passive_pos": "liittouduttiin", "passive_neg": "ei liittouduttu"}, "cond": {"1s": "liittoutuisin", "1p": "liittoutuisimme", "2s": "liittoutuisit", "2p": "liittoutuisitte", "3s": "liittoutuisi", "3p": "liittoutuisivat", "passive_pos": "liittouduttaisiin", "passive_neg": "ei liittouduttaisi"}, "imp": {"2s": "liittoudu", "2p": "liittoutukaa"}, "part": {"pres": {"active": "liittoutuva", "passive": "liittouduttava"}, "past": {"active": "liittoutunut", "passive": "liittouduttu"}, "agent": {"positive": "liittoutuma", "negative": "liittoutumaton"}}, "inf": {"ine": "liittoutumassa", "ela": "liittoutumasta", "ill": "liittoutumaan", "ade": "liittoutumalla", "abe": "liittoutumatta", "nom": "liittoutuminen"}}}}, {"verb": "omaksua", "verb_data": {"pos": "4247", "freq": "0.00227", "forms": {"pres": {"1s": "omaksun", "1p": "omaksumme", "2s": "omaksut", "2p": "omaksutte", "3s": "omaksuu", "3p": "omaksuvat", "passive_pos": "omaksutaan", "passive_neg": "ei omaksuta"}, "past": {"1s": "omaksuin", "1p": "omaksuimme", "2s": "omaksuit", "2p": "omaksuitte", "3s": "omaksui", "3p": "omaksuivat", "passive_pos": "omaksuttiin", "passive_neg": "ei omaksuttu"}, "cond": {"1s": "omaksuisin", "1p": "omaksuisimme", "2s": "omaksuisit", "2p": "omaksuisitte", "3s": "omaksuisi", "3p": "omaksuisivat", "passive_pos": "omaksuttaisiin", "passive_neg": "ei omaksuttaisi"}, "imp": {"2s": "omaksu", "2p": "omaksukaa"}, "part": {"pres": {"active": "omaksuva", "passive": "omaksuttava"}, "past": {"active": "omaksunut", "passive": "omaksuttu"}, "agent": {"positive": "omaksuma", "negative": "omaksumaton"}}, "inf": {"ine": "omaksumassa", "ela": "omaksumasta", "ill": "omaksumaan", "ade": "omaksumalla", "abe": "omaksumatta", "nom": "omaksuminen"}}}}, {"verb": "kritisoida", "verb_data": {"pos": "4271", "freq": "0.002254", "forms": {"pres": {"1s": "kritisoin", "1p": "kritisoimme", "2s": "kritisoit", "2p": "kritisoitte", "3s": "kritisoi", "3p": "kritisoivat", "passive_pos": "kritisoidaan", "passive_neg": "ei kritisoida"}, "past": {"1s": "kritisoin", "1p": "kritisoimme", "2s": "kritisoit", "2p": "kritisoitte", "3s": "kritisoi", "3p": "kritisoivat", "passive_pos": "kritisoitiin", "passive_neg": "ei kritisoitu"}, "cond": {"1s": "kritisoisin", "1p": "kritisoisimme", "2s": "kritisoisit", "2p": "kritisoisitte", "3s": "kritisoisi", "3p": "kritisoisivat", "passive_pos": "kritisoitaisiin", "passive_neg": "ei kritisoitaisi"}, "imp": {"2s": "kritisoi", "2p": "kritisoikaa"}, "part": {"pres": {"active": "kritisoiva", "passive": "kritisoitava"}, "past": {"active": "kritisoinut", "passive": "kritisoitu"}, "agent": {"positive": "kritisoima", "negative": "kritisoimaton"}}, "inf": {"ine": "kritisoimassa", "ela": "kritisoimasta", "ill": "kritisoimaan", "ade": "kritisoimalla", "abe": "kritisoimatta", "nom": "kritisoiminen"}}}}, {"verb": "itke\u00e4", "verb_data": {"pos": "4275", "freq": "0.002249", "forms": {"pres": {"1s": "itken", "1p": "itkemme", "2s": "itket", "2p": "itkette", "3s": "itkee", "3p": "itkev\u00e4t", "passive_pos": "itket\u00e4\u00e4n", "passive_neg": "ei itket\u00e4"}, "past": {"1s": "itkin", "1p": "itkimme", "2s": "itkit", "2p": "itkitte", "3s": "itki", "3p": "itkiv\u00e4t", "passive_pos": "itkettiin", "passive_neg": "ei itketty"}, "cond": {"1s": "itkisin", "1p": "itkisimme", "2s": "itkisit", "2p": "itkisitte", "3s": "itkisi", "3p": "itkisiv\u00e4t", "passive_pos": "itkett\u00e4isiin", "passive_neg": "ei itkett\u00e4isi"}, "imp": {"2s": "itke", "2p": "itkek\u00e4\u00e4"}, "part": {"pres": {"active": "itkev\u00e4", "passive": "itkett\u00e4v\u00e4"}, "past": {"active": "itkenyt", "passive": "itketty"}, "agent": {"positive": "itkem\u00e4", "negative": "itkem\u00e4t\u00f6n"}}, "inf": {"ine": "itkem\u00e4ss\u00e4", "ela": "itkem\u00e4st\u00e4", "ill": "itkem\u00e4\u00e4n", "ade": "itkem\u00e4ll\u00e4", "abe": "itkem\u00e4tt\u00e4", "nom": "itkeminen"}}}}, {"verb": "kivuta", "verb_data": {"pos": "4285", "freq": "0.002239", "forms": {"pres": {"1s": "kipuan", "1p": "kipuamme", "2s": "kipuat", "2p": "kipuatte", "3s": "kipuaa", "3p": "kipuavat", "passive_pos": "kivutaan", "passive_neg": "ei kivuta"}, "past": {"1s": "kipusin", "1p": "kipusimme", "2s": "kipusit", "2p": "kipusitte", "3s": "kipusi", "3p": "kipusivat", "passive_pos": "kivuttiin", "passive_neg": "ei kivuttu"}, "cond": {"1s": "kipuisin", "1p": "kipuisimme", "2s": "kipuisit", "2p": "kipuisitte", "3s": "kipuisi", "3p": "kipuisivat", "passive_pos": "kivuttaisiin", "passive_neg": "ei kivuttaisi"}, "imp": {"2s": "kipua", "2p": "kivutkaa"}, "part": {"pres": {"active": "kipuava", "passive": "kivuttava"}, "past": {"active": "kivunnut", "passive": "kivuttu"}, "agent": {"positive": "kipuama", "negative": "kipuamaton"}}, "inf": {"ine": "kipuamassa", "ela": "kipuamasta", "ill": "kipuamaan", "ade": "kipuamalla", "abe": "kipuamatta", "nom": "kipuaminen"}}}}, {"verb": "kypsy\u00e4", "verb_data": {"pos": "4298", "freq": "0.002231", "forms": {"pres": {"1s": "kypsyn", "1p": "kypsymme", "2s": "kypsyt", "2p": "kypsytte", "3s": "kypsyy", "3p": "kypsyv\u00e4t", "passive_pos": "kypsyt\u00e4\u00e4n", "passive_neg": "ei kypsyt\u00e4"}, "past": {"1s": "kypsyin", "1p": "kypsyimme", "2s": "kypsyit", "2p": "kypsyitte", "3s": "kypsyi", "3p": "kypsyiv\u00e4t", "passive_pos": "kypsyttiin", "passive_neg": "ei kypsytty"}, "cond": {"1s": "kypsyisin", "1p": "kypsyisimme", "2s": "kypsyisit", "2p": "kypsyisitte", "3s": "kypsyisi", "3p": "kypsyisiv\u00e4t", "passive_pos": "kypsytt\u00e4isiin", "passive_neg": "ei kypsytt\u00e4isi"}, "imp": {"2s": "kypsy", "2p": "kypsyk\u00e4\u00e4"}, "part": {"pres": {"active": "kypsyv\u00e4", "passive": "kypsytt\u00e4v\u00e4"}, "past": {"active": "kypsynyt", "passive": "kypsytty"}, "agent": {"positive": "kypsym\u00e4", "negative": "kypsym\u00e4t\u00f6n"}}, "inf": {"ine": "kypsym\u00e4ss\u00e4", "ela": "kypsym\u00e4st\u00e4", "ill": "kypsym\u00e4\u00e4n", "ade": "kypsym\u00e4ll\u00e4", "abe": "kypsym\u00e4tt\u00e4", "nom": "kypsyminen"}}}}, {"verb": "\u00e4rsytt\u00e4\u00e4", "verb_data": {"pos": "4306", "freq": "0.002227", "forms": {"pres": {"1s": "\u00e4rsyt\u00e4n", "1p": "\u00e4rsyt\u00e4mme", "2s": "\u00e4rsyt\u00e4t", "2p": "\u00e4rsyt\u00e4tte", "3s": "\u00e4rsytt\u00e4\u00e4", "3p": "\u00e4rsytt\u00e4v\u00e4t", "passive_pos": "\u00e4rsytet\u00e4\u00e4n", "passive_neg": "ei \u00e4rsytet\u00e4"}, "past": {"1s": "\u00e4rsytin", "1p": "\u00e4rsytimme", "2s": "\u00e4rsytit", "2p": "\u00e4rsytitte", "3s": "\u00e4rsytti", "3p": "\u00e4rsyttiv\u00e4t", "passive_pos": "\u00e4rsytettiin", "passive_neg": "ei \u00e4rsytetty"}, "cond": {"1s": "\u00e4rsytt\u00e4isin", "1p": "\u00e4rsytt\u00e4isimme", "2s": "\u00e4rsytt\u00e4isit", "2p": "\u00e4rsytt\u00e4isitte", "3s": "\u00e4rsytt\u00e4isi", "3p": "\u00e4rsytt\u00e4isiv\u00e4t", "passive_pos": "\u00e4rsytett\u00e4isiin", "passive_neg": "ei \u00e4rsytett\u00e4isi"}, "imp": {"2s": "\u00e4rsyt\u00e4", "2p": "\u00e4rsytt\u00e4k\u00e4\u00e4"}, "part": {"pres": {"active": "\u00e4rsytt\u00e4v\u00e4", "passive": "\u00e4rsytett\u00e4v\u00e4"}, "past": {"active": "\u00e4rsytt\u00e4nyt", "passive": "\u00e4rsytetty"}, "agent": {"positive": "\u00e4rsytt\u00e4m\u00e4", "negative": "\u00e4rsytt\u00e4m\u00e4t\u00f6n"}}, "inf": {"ine": "\u00e4rsytt\u00e4m\u00e4ss\u00e4", "ela": "\u00e4rsytt\u00e4m\u00e4st\u00e4", "ill": "\u00e4rsytt\u00e4m\u00e4\u00e4n", "ade": "\u00e4rsytt\u00e4m\u00e4ll\u00e4", "abe": "\u00e4rsytt\u00e4m\u00e4tt\u00e4", "nom": "\u00e4rsytt\u00e4minen"}}}}, {"verb": "huipentua", "verb_data": {"pos": "4319", "freq": "0.00222", "forms": {"pres": {"1s": "huipennun", "1p": "huipennumme", "2s": "huipennut", "2p": "huipennutte", "3s": "huipentuu", "3p": "huipentuvat", "passive_pos": "huipennutaan", "passive_neg": "ei huipennuta"}, "past": {"1s": "huipennuin", "1p": "huipennuimme", "2s": "huipennuit", "2p": "huipennuitte", "3s": "huipentui", "3p": "huipentuivat", "passive_pos": "huipennuttiin", "passive_neg": "ei huipennuttu"}, "cond": {"1s": "huipentuisin", "1p": "huipentuisimme", "2s": "huipentuisit", "2p": "huipentuisitte", "3s": "huipentuisi", "3p": "huipentuisivat", "passive_pos": "huipennuttaisiin", "passive_neg": "ei huipennuttaisi"}, "imp": {"2s": "huipennu", "2p": "huipentukaa"}, "part": {"pres": {"active": "huipentuva", "passive": "huipennuttava"}, "past": {"active": "huipentunut", "passive": "huipennuttu"}, "agent": {"positive": "huipentuma", "negative": "huipentumaton"}}, "inf": {"ine": "huipentumassa", "ela": "huipentumasta", "ill": "huipentumaan", "ade": "huipentumalla", "abe": "huipentumatta", "nom": "huipentuminen"}}}}, {"verb": "sulaa", "verb_data": {"pos": "4323", "freq": "0.002219", "forms": {"pres": {"1s": "sulan", "1p": "sulamme", "2s": "sulat", "2p": "sulatte", "3s": "sulaa", "3p": "sulavat", "passive_pos": "suletaan", "passive_neg": "ei suleta"}, "past": {"1s": "sulin", "1p": "sulimme", "2s": "sulit", "2p": "sulitte", "3s": "suli", "3p": "sulivat", "passive_pos": "sulettiin", "passive_neg": "ei sulettu"}, "cond": {"1s": "sulaisin", "1p": "sulaisimme", "2s": "sulaisit", "2p": "sulaisitte", "3s": "sulaisi", "3p": "sulaisivat", "passive_pos": "sulettaisiin", "passive_neg": "ei sulettaisi"}, "imp": {"2s": "sula", "2p": "sulakaa"}, "part": {"pres": {"active": "sulava", "passive": "sulettava"}, "past": {"active": "sulanut", "passive": "sulettu"}, "agent": {"positive": "sulama", "negative": "sulamaton"}}, "inf": {"ine": "sulamassa", "ela": "sulamasta", "ill": "sulamaan", "ade": "sulamalla", "abe": "sulamatta", "nom": "sulaminen"}}}}, {"verb": "puhuttaa", "verb_data": {"pos": "4331", "freq": "0.002214", "forms": {"pres": {"1s": "puhutan", "1p": "puhutamme", "2s": "puhutat", "2p": "puhutatte", "3s": "puhuttaa", "3p": "puhuttavat", "passive_pos": "puhutetaan", "passive_neg": "ei puhuteta"}, "past": {"1s": "puhutin", "1p": "puhutimme", "2s": "puhutit", "2p": "puhutitte", "3s": "puhutti", "3p": "puhuttivat", "passive_pos": "puhutettiin", "passive_neg": "ei puhutettu"}, "cond": {"1s": "puhuttaisin", "1p": "puhuttaisimme", "2s": "puhuttaisit", "2p": "puhuttaisitte", "3s": "puhuttaisi", "3p": "puhuttaisivat", "passive_pos": "puhutettaisiin", "passive_neg": "ei puhutettaisi"}, "imp": {"2s": "puhuta", "2p": "puhuttakaa"}, "part": {"pres": {"active": "puhuttava", "passive": "puhutettava"}, "past": {"active": "puhuttanut", "passive": "puhutettu"}, "agent": {"positive": "puhuttama", "negative": "puhuttamaton"}}, "inf": {"ine": "puhuttamassa", "ela": "puhuttamasta", "ill": "puhuttamaan", "ade": "puhuttamalla", "abe": "puhuttamatta", "nom": "puhuttaminen"}}}}, {"verb": "sotkea", "verb_data": {"pos": "4333", "freq": "0.002214", "forms": {"pres": {"1s": "sotken", "1p": "sotkemme", "2s": "sotket", "2p": "sotkette", "3s": "sotkee", "3p": "sotkevat", "passive_pos": "sotketaan", "passive_neg": "ei sotketa"}, "past": {"1s": "sotkin", "1p": "sotkimme", "2s": "sotkit", "2p": "sotkitte", "3s": "sotki", "3p": "sotkivat", "passive_pos": "sotkettiin", "passive_neg": "ei sotkettu"}, "cond": {"1s": "sotkisin", "1p": "sotkisimme", "2s": "sotkisit", "2p": "sotkisitte", "3s": "sotkisi", "3p": "sotkisivat", "passive_pos": "sotkettaisiin", "passive_neg": "ei sotkettaisi"}, "imp": {"2s": "sotke", "2p": "sotkekaa"}, "part": {"pres": {"active": "sotkeva", "passive": "sotkettava"}, "past": {"active": "sotkenut", "passive": "sotkettu"}, "agent": {"positive": "sotkema", "negative": "sotkematon"}}, "inf": {"ine": "sotkemassa", "ela": "sotkemasta", "ill": "sotkemaan", "ade": "sotkemalla", "abe": "sotkematta", "nom": "sotkeminen"}}}}, {"verb": "murhata", "verb_data": {"pos": "4341", "freq": "0.002209", "forms": {"pres": {"1s": "murhaan", "1p": "murhaamme", "2s": "murhaat", "2p": "murhaatte", "3s": "murhaa", "3p": "murhaavat", "passive_pos": "murhataan", "passive_neg": "ei murhata"}, "past": {"1s": "murhasin", "1p": "murhasimme", "2s": "murhasit", "2p": "murhasitte", "3s": "murhasi", "3p": "murhasivat", "passive_pos": "murhattiin", "passive_neg": "ei murhattu"}, "cond": {"1s": "murhaisin", "1p": "murhaisimme", "2s": "murhaisit", "2p": "murhaisitte", "3s": "murhaisi", "3p": "murhaisivat", "passive_pos": "murhattaisiin", "passive_neg": "ei murhattaisi"}, "imp": {"2s": "murhaa", "2p": "murhatkaa"}, "part": {"pres": {"active": "murhaava", "passive": "murhattava"}, "past": {"active": "murhannut", "passive": "murhattu"}, "agent": {"positive": "murhaama", "negative": "murhaamaton"}}, "inf": {"ine": "murhaamassa", "ela": "murhaamasta", "ill": "murhaamaan", "ade": "murhaamalla", "abe": "murhaamatta", "nom": "murhaaminen"}}}}, {"verb": "j\u00e4rkytt\u00e4\u00e4", "verb_data": {"pos": "4364", "freq": "0.002192", "forms": {"pres": {"1s": "j\u00e4rkyt\u00e4n", "1p": "j\u00e4rkyt\u00e4mme", "2s": "j\u00e4rkyt\u00e4t", "2p": "j\u00e4rkyt\u00e4tte", "3s": "j\u00e4rkytt\u00e4\u00e4", "3p": "j\u00e4rkytt\u00e4v\u00e4t", "passive_pos": "j\u00e4rkytet\u00e4\u00e4n", "passive_neg": "ei j\u00e4rkytet\u00e4"}, "past": {"1s": "j\u00e4rkytin", "1p": "j\u00e4rkytimme", "2s": "j\u00e4rkytit", "2p": "j\u00e4rkytitte", "3s": "j\u00e4rkytti", "3p": "j\u00e4rkyttiv\u00e4t", "passive_pos": "j\u00e4rkytettiin", "passive_neg": "ei j\u00e4rkytetty"}, "cond": {"1s": "j\u00e4rkytt\u00e4isin", "1p": "j\u00e4rkytt\u00e4isimme", "2s": "j\u00e4rkytt\u00e4isit", "2p": "j\u00e4rkytt\u00e4isitte", "3s": "j\u00e4rkytt\u00e4isi", "3p": "j\u00e4rkytt\u00e4isiv\u00e4t", "passive_pos": "j\u00e4rkytett\u00e4isiin", "passive_neg": "ei j\u00e4rkytett\u00e4isi"}, "imp": {"2s": "j\u00e4rkyt\u00e4", "2p": "j\u00e4rkytt\u00e4k\u00e4\u00e4"}, "part": {"pres": {"active": "j\u00e4rkytt\u00e4v\u00e4", "passive": "j\u00e4rkytett\u00e4v\u00e4"}, "past": {"active": "j\u00e4rkytt\u00e4nyt", "passive": "j\u00e4rkytetty"}, "agent": {"positive": "j\u00e4rkytt\u00e4m\u00e4", "negative": "j\u00e4rkytt\u00e4m\u00e4t\u00f6n"}}, "inf": {"ine": "j\u00e4rkytt\u00e4m\u00e4ss\u00e4", "ela": "j\u00e4rkytt\u00e4m\u00e4st\u00e4", "ill": "j\u00e4rkytt\u00e4m\u00e4\u00e4n", "ade": "j\u00e4rkytt\u00e4m\u00e4ll\u00e4", "abe": "j\u00e4rkytt\u00e4m\u00e4tt\u00e4", "nom": "j\u00e4rkytt\u00e4minen"}}}}, {"verb": "s\u00e4\u00e4sty\u00e4", "verb_data": {"pos": "4366", "freq": "0.00219", "forms": {"pres": {"1s": "s\u00e4\u00e4styn", "1p": "s\u00e4\u00e4stymme", "2s": "s\u00e4\u00e4styt", "2p": "s\u00e4\u00e4stytte", "3s": "s\u00e4\u00e4styy", "3p": "s\u00e4\u00e4styv\u00e4t", "passive_pos": "s\u00e4\u00e4styt\u00e4\u00e4n", "passive_neg": "ei s\u00e4\u00e4styt\u00e4"}, "past": {"1s": "s\u00e4\u00e4styin", "1p": "s\u00e4\u00e4styimme", "2s": "s\u00e4\u00e4styit", "2p": "s\u00e4\u00e4styitte", "3s": "s\u00e4\u00e4styi", "3p": "s\u00e4\u00e4styiv\u00e4t", "passive_pos": "s\u00e4\u00e4styttiin", "passive_neg": "ei s\u00e4\u00e4stytty"}, "cond": {"1s": "s\u00e4\u00e4styisin", "1p": "s\u00e4\u00e4styisimme", "2s": "s\u00e4\u00e4styisit", "2p": "s\u00e4\u00e4styisitte", "3s": "s\u00e4\u00e4styisi", "3p": "s\u00e4\u00e4styisiv\u00e4t", "passive_pos": "s\u00e4\u00e4stytt\u00e4isiin", "passive_neg": "ei s\u00e4\u00e4stytt\u00e4isi"}, "imp": {"2s": "s\u00e4\u00e4sty", "2p": "s\u00e4\u00e4styk\u00e4\u00e4"}, "part": {"pres": {"active": "s\u00e4\u00e4styv\u00e4", "passive": "s\u00e4\u00e4stytt\u00e4v\u00e4"}, "past": {"active": "s\u00e4\u00e4stynyt", "passive": "s\u00e4\u00e4stytty"}, "agent": {"positive": "s\u00e4\u00e4stym\u00e4", "negative": "s\u00e4\u00e4stym\u00e4t\u00f6n"}}, "inf": {"ine": "s\u00e4\u00e4stym\u00e4ss\u00e4", "ela": "s\u00e4\u00e4stym\u00e4st\u00e4", "ill": "s\u00e4\u00e4stym\u00e4\u00e4n", "ade": "s\u00e4\u00e4stym\u00e4ll\u00e4", "abe": "s\u00e4\u00e4stym\u00e4tt\u00e4", "nom": "s\u00e4\u00e4styminen"}}}}, {"verb": "ty\u00f6st\u00e4\u00e4", "verb_data": {"pos": "4388", "freq": "0.00218", "forms": {"pres": {"1s": "ty\u00f6st\u00e4n", "1p": "ty\u00f6st\u00e4mme", "2s": "ty\u00f6st\u00e4t", "2p": "ty\u00f6st\u00e4tte", "3s": "ty\u00f6st\u00e4\u00e4", "3p": "ty\u00f6st\u00e4v\u00e4t", "passive_pos": "ty\u00f6stet\u00e4\u00e4n", "passive_neg": "ei ty\u00f6stet\u00e4"}, "past": {"1s": "ty\u00f6stin", "1p": "ty\u00f6stimme", "2s": "ty\u00f6stit", "2p": "ty\u00f6stitte", "3s": "ty\u00f6sti", "3p": "ty\u00f6stiv\u00e4t", "passive_pos": "ty\u00f6stettiin", "passive_neg": "ei ty\u00f6stetty"}, "cond": {"1s": "ty\u00f6st\u00e4isin", "1p": "ty\u00f6st\u00e4isimme", "2s": "ty\u00f6st\u00e4isit", "2p": "ty\u00f6st\u00e4isitte", "3s": "ty\u00f6st\u00e4isi", "3p": "ty\u00f6st\u00e4isiv\u00e4t", "passive_pos": "ty\u00f6stett\u00e4isiin", "passive_neg": "ei ty\u00f6stett\u00e4isi"}, "imp": {"2s": "ty\u00f6st\u00e4", "2p": "ty\u00f6st\u00e4k\u00e4\u00e4"}, "part": {"pres": {"active": "ty\u00f6st\u00e4v\u00e4", "passive": "ty\u00f6stett\u00e4v\u00e4"}, "past": {"active": "ty\u00f6st\u00e4nyt", "passive": "ty\u00f6stetty"}, "agent": {"positive": "ty\u00f6st\u00e4m\u00e4", "negative": "ty\u00f6st\u00e4m\u00e4t\u00f6n"}}, "inf": {"ine": "ty\u00f6st\u00e4m\u00e4ss\u00e4", "ela": "ty\u00f6st\u00e4m\u00e4st\u00e4", "ill": "ty\u00f6st\u00e4m\u00e4\u00e4n", "ade": "ty\u00f6st\u00e4m\u00e4ll\u00e4", "abe": "ty\u00f6st\u00e4m\u00e4tt\u00e4", "nom": "ty\u00f6st\u00e4minen"}}}}, {"verb": "laajentua", "verb_data": {"pos": "4395", "freq": "0.002173", "forms": {"pres": {"1s": "laajennun", "1p": "laajennumme", "2s": "laajennut", "2p": "laajennutte", "3s": "laajentuu", "3p": "laajentuvat", "passive_pos": "laajennutaan", "passive_neg": "ei laajennuta"}, "past": {"1s": "laajennuin", "1p": "laajennuimme", "2s": "laajennuit", "2p": "laajennuitte", "3s": "laajentui", "3p": "laajentuivat", "passive_pos": "laajennuttiin", "passive_neg": "ei laajennuttu"}, "cond": {"1s": "laajentuisin", "1p": "laajentuisimme", "2s": "laajentuisit", "2p": "laajentuisitte", "3s": "laajentuisi", "3p": "laajentuisivat", "passive_pos": "laajennuttaisiin", "passive_neg": "ei laajennuttaisi"}, "imp": {"2s": "laajennu", "2p": "laajentukaa"}, "part": {"pres": {"active": "laajentuva", "passive": "laajennuttava"}, "past": {"active": "laajentunut", "passive": "laajennuttu"}, "agent": {"positive": "laajentuma", "negative": "laajentumaton"}}, "inf": {"ine": "laajentumassa", "ela": "laajentumasta", "ill": "laajentumaan", "ade": "laajentumalla", "abe": "laajentumatta", "nom": "laajentuminen"}}}}, {"verb": "pohjautua", "verb_data": {"pos": "4396", "freq": "0.002173", "forms": {"pres": {"1s": "pohjaudun", "1p": "pohjaudumme", "2s": "pohjaudut", "2p": "pohjaudutte", "3s": "pohjautuu", "3p": "pohjautuvat", "passive_pos": "pohjaudutaan", "passive_neg": "ei pohjauduta"}, "past": {"1s": "pohjauduin", "1p": "pohjauduimme", "2s": "pohjauduit", "2p": "pohjauduitte", "3s": "pohjautui", "3p": "pohjautuivat", "passive_pos": "pohjauduttiin", "passive_neg": "ei pohjauduttu"}, "cond": {"1s": "pohjautuisin", "1p": "pohjautuisimme", "2s": "pohjautuisit", "2p": "pohjautuisitte", "3s": "pohjautuisi", "3p": "pohjautuisivat", "passive_pos": "pohjauduttaisiin", "passive_neg": "ei pohjauduttaisi"}, "imp": {"2s": "pohjaudu", "2p": "pohjautukaa"}, "part": {"pres": {"active": "pohjautuva", "passive": "pohjauduttava"}, "past": {"active": "pohjautunut", "passive": "pohjauduttu"}, "agent": {"positive": "pohjautuma", "negative": "pohjautumaton"}}, "inf": {"ine": "pohjautumassa", "ela": "pohjautumasta", "ill": "pohjautumaan", "ade": "pohjautumalla", "abe": "pohjautumatta", "nom": "pohjautuminen"}}}}, {"verb": "miehitt\u00e4\u00e4", "verb_data": {"pos": "4405", "freq": "0.002164", "forms": {"pres": {"1s": "miehit\u00e4n", "1p": "miehit\u00e4mme", "2s": "miehit\u00e4t", "2p": "miehit\u00e4tte", "3s": "miehitt\u00e4\u00e4", "3p": "miehitt\u00e4v\u00e4t", "passive_pos": "miehitet\u00e4\u00e4n", "passive_neg": "ei miehitet\u00e4"}, "past": {"1s": "miehitin", "1p": "miehitimme", "2s": "miehitit", "2p": "miehititte", "3s": "miehitti", "3p": "miehittiv\u00e4t", "passive_pos": "miehitettiin", "passive_neg": "ei miehitetty"}, "cond": {"1s": "miehitt\u00e4isin", "1p": "miehitt\u00e4isimme", "2s": "miehitt\u00e4isit", "2p": "miehitt\u00e4isitte", "3s": "miehitt\u00e4isi", "3p": "miehitt\u00e4isiv\u00e4t", "passive_pos": "miehitett\u00e4isiin", "passive_neg": "ei miehitett\u00e4isi"}, "imp": {"2s": "miehit\u00e4", "2p": "miehitt\u00e4k\u00e4\u00e4"}, "part": {"pres": {"active": "miehitt\u00e4v\u00e4", "passive": "miehitett\u00e4v\u00e4"}, "past": {"active": "miehitt\u00e4nyt", "passive": "miehitetty"}, "agent": {"positive": "miehitt\u00e4m\u00e4", "negative": "miehitt\u00e4m\u00e4t\u00f6n"}}, "inf": {"ine": "miehitt\u00e4m\u00e4ss\u00e4", "ela": "miehitt\u00e4m\u00e4st\u00e4", "ill": "miehitt\u00e4m\u00e4\u00e4n", "ade": "miehitt\u00e4m\u00e4ll\u00e4", "abe": "miehitt\u00e4m\u00e4tt\u00e4", "nom": "miehitt\u00e4minen"}}}}, {"verb": "listata", "verb_data": {"pos": "4429", "freq": "0.002149", "forms": {"pres": {"1s": "listaan", "1p": "listaamme", "2s": "listaat", "2p": "listaatte", "3s": "listaa", "3p": "listaavat", "passive_pos": "listataan", "passive_neg": "ei listata"}, "past": {"1s": "listasin", "1p": "listasimme", "2s": "listasit", "2p": "listasitte", "3s": "listasi", "3p": "listasivat", "passive_pos": "listattiin", "passive_neg": "ei listattu"}, "cond": {"1s": "listaisin", "1p": "listaisimme", "2s": "listaisit", "2p": "listaisitte", "3s": "listaisi", "3p": "listaisivat", "passive_pos": "listattaisiin", "passive_neg": "ei listattaisi"}, "imp": {"2s": "listaa", "2p": "listatkaa"}, "part": {"pres": {"active": "listaava", "passive": "listattava"}, "past": {"active": "listannut", "passive": "listattu"}, "agent": {"positive": "listaama", "negative": "listaamaton"}}, "inf": {"ine": "listaamassa", "ela": "listaamasta", "ill": "listaamaan", "ade": "listaamalla", "abe": "listaamatta", "nom": "listaaminen"}}}}, {"verb": "raportoida", "verb_data": {"pos": "4442", "freq": "0.002139", "forms": {"pres": {"1s": "raportoin", "1p": "raportoimme", "2s": "raportoit", "2p": "raportoitte", "3s": "raportoi", "3p": "raportoivat", "passive_pos": "raportoidaan", "passive_neg": "ei raportoida"}, "past": {"1s": "raportoin", "1p": "raportoimme", "2s": "raportoit", "2p": "raportoitte", "3s": "raportoi", "3p": "raportoivat", "passive_pos": "raportoitiin", "passive_neg": "ei raportoitu"}, "cond": {"1s": "raportoisin", "1p": "raportoisimme", "2s": "raportoisit", "2p": "raportoisitte", "3s": "raportoisi", "3p": "raportoisivat", "passive_pos": "raportoitaisiin", "passive_neg": "ei raportoitaisi"}, "imp": {"2s": "raportoi", "2p": "raportoikaa"}, "part": {"pres": {"active": "raportoiva", "passive": "raportoitava"}, "past": {"active": "raportoinut", "passive": "raportoitu"}, "agent": {"positive": "raportoima", "negative": "raportoimaton"}}, "inf": {"ine": "raportoimassa", "ela": "raportoimasta", "ill": "raportoimaan", "ade": "raportoimalla", "abe": "raportoimatta", "nom": "raportoiminen"}}}}, {"verb": "vaieta", "verb_data": {"pos": "4449", "freq": "0.002136", "forms": {"pres": {"1s": "vaikenen", "1p": "vaikenemme", "2s": "vaikenet", "2p": "vaikenette", "3s": "vaikenee", "3p": "vaikenevat", "passive_pos": "vaietaan", "passive_neg": "ei vaieta"}, "past": {"1s": "vaikenin", "1p": "vaikenimme", "2s": "vaikenit", "2p": "vaikenitte", "3s": "vaikeni", "3p": "vaikenivat", "passive_pos": "vaiettiin", "passive_neg": "ei vaiettu"}, "cond": {"1s": "vaikenisin", "1p": "vaikenisimme", "2s": "vaikenisit", "2p": "vaikenisitte", "3s": "vaikenisi", "3p": "vaikenisivat", "passive_pos": "vaiettaisiin", "passive_neg": "ei vaiettaisi"}, "imp": {"2s": "vaikene", "2p": "vaietkaa"}, "part": {"pres": {"active": "vaikeneva", "passive": "vaiettava"}, "past": {"active": "vaiennut", "passive": "vaiettu"}, "agent": {"positive": "vaikenema", "negative": "vaikenematon"}}, "inf": {"ine": "vaikenemassa", "ela": "vaikenemasta", "ill": "vaikenemaan", "ade": "vaikenemalla", "abe": "vaikenematta", "nom": "vaikeneminen"}}}}, {"verb": "ilahduttaa", "verb_data": {"pos": "4452", "freq": "0.002132", "forms": {"pres": {"1s": "ilahdutan", "1p": "ilahdutamme", "2s": "ilahdutat", "2p": "ilahdutatte", "3s": "ilahduttaa", "3p": "ilahduttavat", "passive_pos": "ilahdutetaan", "passive_neg": "ei ilahduteta"}, "past": {"1s": "ilahdutin", "1p": "ilahdutimme", "2s": "ilahdutit", "2p": "ilahdutitte", "3s": "ilahdutti", "3p": "ilahduttivat", "passive_pos": "ilahdutettiin", "passive_neg": "ei ilahdutettu"}, "cond": {"1s": "ilahduttaisin", "1p": "ilahduttaisimme", "2s": "ilahduttaisit", "2p": "ilahduttaisitte", "3s": "ilahduttaisi", "3p": "ilahduttaisivat", "passive_pos": "ilahdutettaisiin", "passive_neg": "ei ilahdutettaisi"}, "imp": {"2s": "ilahduta", "2p": "ilahduttakaa"}, "part": {"pres": {"active": "ilahduttava", "passive": "ilahdutettava"}, "past": {"active": "ilahduttanut", "passive": "ilahdutettu"}, "agent": {"positive": "ilahduttama", "negative": "ilahduttamaton"}}, "inf": {"ine": "ilahduttamassa", "ela": "ilahduttamasta", "ill": "ilahduttamaan", "ade": "ilahduttamalla", "abe": "ilahduttamatta", "nom": "ilahduttaminen"}}}}, {"verb": "valaista", "verb_data": {"pos": "4457", "freq": "0.002129", "forms": {"pres": {"1s": "valaisen", "1p": "valaisemme", "2s": "valaiset", "2p": "valaisette", "3s": "valaisee", "3p": "valaisevat", "passive_pos": "valaistaan", "passive_neg": "ei valaista"}, "past": {"1s": "valaisin", "1p": "valaisimme", "2s": "valaisit", "2p": "valaisitte", "3s": "valaisi", "3p": "valaisivat", "passive_pos": "valaistiin", "passive_neg": "ei valaistu"}, "cond": {"1s": "valaisisin", "1p": "valaisisimme", "2s": "valaisisit", "2p": "valaisisitte", "3s": "valaisisi", "3p": "valaisisivat", "passive_pos": "valaistaisiin", "passive_neg": "ei valaistaisi"}, "imp": {"2s": "valaise", "2p": "valaiskaa"}, "part": {"pres": {"active": "valaiseva", "passive": "valaistava"}, "past": {"active": "valaissut", "passive": "valaistu"}, "agent": {"positive": "valaisema", "negative": "valaisematon"}}, "inf": {"ine": "valaisemassa", "ela": "valaisemasta", "ill": "valaisemaan", "ade": "valaisemalla", "abe": "valaisematta", "nom": "valaiseminen"}}}}, {"verb": "keitt\u00e4\u00e4", "verb_data": {"pos": "4459", "freq": "0.002127", "forms": {"pres": {"1s": "keit\u00e4n", "1p": "keit\u00e4mme", "2s": "keit\u00e4t", "2p": "keit\u00e4tte", "3s": "keitt\u00e4\u00e4", "3p": "keitt\u00e4v\u00e4t", "passive_pos": "keitet\u00e4\u00e4n", "passive_neg": "ei keitet\u00e4"}, "past": {"1s": "keitin", "1p": "keitimme", "2s": "keitit", "2p": "keititte", "3s": "keitti", "3p": "keittiv\u00e4t", "passive_pos": "keitettiin", "passive_neg": "ei keitetty"}, "cond": {"1s": "keitt\u00e4isin", "1p": "keitt\u00e4isimme", "2s": "keitt\u00e4isit", "2p": "keitt\u00e4isitte", "3s": "keitt\u00e4isi", "3p": "keitt\u00e4isiv\u00e4t", "passive_pos": "keitett\u00e4isiin", "passive_neg": "ei keitett\u00e4isi"}, "imp": {"2s": "keit\u00e4", "2p": "keitt\u00e4k\u00e4\u00e4"}, "part": {"pres": {"active": "keitt\u00e4v\u00e4", "passive": "keitett\u00e4v\u00e4"}, "past": {"active": "keitt\u00e4nyt", "passive": "keitetty"}, "agent": {"positive": "keitt\u00e4m\u00e4", "negative": "keitt\u00e4m\u00e4t\u00f6n"}}, "inf": {"ine": "keitt\u00e4m\u00e4ss\u00e4", "ela": "keitt\u00e4m\u00e4st\u00e4", "ill": "keitt\u00e4m\u00e4\u00e4n", "ade": "keitt\u00e4m\u00e4ll\u00e4", "abe": "keitt\u00e4m\u00e4tt\u00e4", "nom": "keitt\u00e4minen"}}}}, {"verb": "s\u00e4\u00e4dell\u00e4", "verb_data": {"pos": "4465", "freq": "0.002125", "forms": {"pres": {"1s": "s\u00e4\u00e4telen", "1p": "s\u00e4\u00e4telemme", "2s": "s\u00e4\u00e4telet", "2p": "s\u00e4\u00e4telette", "3s": "s\u00e4\u00e4telee", "3p": "s\u00e4\u00e4telev\u00e4t", "passive_pos": "s\u00e4\u00e4dell\u00e4\u00e4n", "passive_neg": "ei s\u00e4\u00e4dell\u00e4"}, "past": {"1s": "s\u00e4\u00e4telin", "1p": "s\u00e4\u00e4telimme", "2s": "s\u00e4\u00e4telit", "2p": "s\u00e4\u00e4telitte", "3s": "s\u00e4\u00e4teli", "3p": "s\u00e4\u00e4teliv\u00e4t", "passive_pos": "s\u00e4\u00e4deltiin", "passive_neg": "ei s\u00e4\u00e4delty"}, "cond": {"1s": "s\u00e4\u00e4telisin", "1p": "s\u00e4\u00e4telisimme", "2s": "s\u00e4\u00e4telisit", "2p": "s\u00e4\u00e4telisitte", "3s": "s\u00e4\u00e4telisi", "3p": "s\u00e4\u00e4telisiv\u00e4t", "passive_pos": "s\u00e4\u00e4delt\u00e4isiin", "passive_neg": "ei s\u00e4\u00e4delt\u00e4isi"}, "imp": {"2s": "s\u00e4\u00e4tele", "2p": "s\u00e4\u00e4delk\u00e4\u00e4"}, "part": {"pres": {"active": "s\u00e4\u00e4telev\u00e4", "passive": "s\u00e4\u00e4delt\u00e4v\u00e4"}, "past": {"active": "s\u00e4\u00e4dellyt", "passive": "s\u00e4\u00e4delty"}, "agent": {"positive": "s\u00e4\u00e4telem\u00e4", "negative": "s\u00e4\u00e4telem\u00e4t\u00f6n"}}, "inf": {"ine": "s\u00e4\u00e4telem\u00e4ss\u00e4", "ela": "s\u00e4\u00e4telem\u00e4st\u00e4", "ill": "s\u00e4\u00e4telem\u00e4\u00e4n", "ade": "s\u00e4\u00e4telem\u00e4ll\u00e4", "abe": "s\u00e4\u00e4telem\u00e4tt\u00e4", "nom": "s\u00e4\u00e4teleminen"}}}}, {"verb": "esitt\u00e4yty\u00e4", "verb_data": {"pos": "4467", "freq": "0.002124", "forms": {"pres": {"1s": "esitt\u00e4ydyn", "1p": "esitt\u00e4ydymme", "2s": "esitt\u00e4ydyt", "2p": "esitt\u00e4ydytte", "3s": "esitt\u00e4ytyy", "3p": "esitt\u00e4ytyv\u00e4t", "passive_pos": "esitt\u00e4ydyt\u00e4\u00e4n", "passive_neg": "ei esitt\u00e4ydyt\u00e4"}, "past": {"1s": "esitt\u00e4ydyin", "1p": "esitt\u00e4ydyimme", "2s": "esitt\u00e4ydyit", "2p": "esitt\u00e4ydyitte", "3s": "esitt\u00e4ytyi", "3p": "esitt\u00e4ytyiv\u00e4t", "passive_pos": "esitt\u00e4ydyttiin", "passive_neg": "ei esitt\u00e4ydytty"}, "cond": {"1s": "esitt\u00e4ytyisin", "1p": "esitt\u00e4ytyisimme", "2s": "esitt\u00e4ytyisit", "2p": "esitt\u00e4ytyisitte", "3s": "esitt\u00e4ytyisi", "3p": "esitt\u00e4ytyisiv\u00e4t", "passive_pos": "esitt\u00e4ydytt\u00e4isiin", "passive_neg": "ei esitt\u00e4ydytt\u00e4isi"}, "imp": {"2s": "esitt\u00e4ydy", "2p": "esitt\u00e4ytyk\u00e4\u00e4"}, "part": {"pres": {"active": "esitt\u00e4ytyv\u00e4", "passive": "esitt\u00e4ydytt\u00e4v\u00e4"}, "past": {"active": "esitt\u00e4ytynyt", "passive": "esitt\u00e4ydytty"}, "agent": {"positive": "esitt\u00e4ytym\u00e4", "negative": "esitt\u00e4ytym\u00e4t\u00f6n"}}, "inf": {"ine": "esitt\u00e4ytym\u00e4ss\u00e4", "ela": "esitt\u00e4ytym\u00e4st\u00e4", "ill": "esitt\u00e4ytym\u00e4\u00e4n", "ade": "esitt\u00e4ytym\u00e4ll\u00e4", "abe": "esitt\u00e4ytym\u00e4tt\u00e4", "nom": "esitt\u00e4ytyminen"}}}}, {"verb": "tarjoilla", "verb_data": {"pos": "4486", "freq": "0.002113", "forms": {"pres": {"1s": "tarjoilen", "1p": "tarjoilemme", "2s": "tarjoilet", "2p": "tarjoilette", "3s": "tarjoilee", "3p": "tarjoilevat", "passive_pos": "tarjoillaan", "passive_neg": "ei tarjoilla"}, "past": {"1s": "tarjoilin", "1p": "tarjoilimme", "2s": "tarjoilit", "2p": "tarjoilitte", "3s": "tarjoili", "3p": "tarjoilivat", "passive_pos": "tarjoiltiin", "passive_neg": "ei tarjoiltu"}, "cond": {"1s": "tarjoilisin", "1p": "tarjoilisimme", "2s": "tarjoilisit", "2p": "tarjoilisitte", "3s": "tarjoilisi", "3p": "tarjoilisivat", "passive_pos": "tarjoiltaisiin", "passive_neg": "ei tarjoiltaisi"}, "imp": {"2s": "tarjoile", "2p": "tarjoilkaa"}, "part": {"pres": {"active": "tarjoileva", "passive": "tarjoiltava"}, "past": {"active": "tarjoillut", "passive": "tarjoiltu"}, "agent": {"positive": "tarjoilema", "negative": "tarjoilematon"}}, "inf": {"ine": "tarjoilemassa", "ela": "tarjoilemasta", "ill": "tarjoilemaan", "ade": "tarjoilemalla", "abe": "tarjoilematta", "nom": "tarjoileminen"}}}}, {"verb": "kiihdytt\u00e4\u00e4", "verb_data": {"pos": "4497", "freq": "0.0021", "forms": {"pres": {"1s": "kiihdyt\u00e4n", "1p": "kiihdyt\u00e4mme", "2s": "kiihdyt\u00e4t", "2p": "kiihdyt\u00e4tte", "3s": "kiihdytt\u00e4\u00e4", "3p": "kiihdytt\u00e4v\u00e4t", "passive_pos": "kiihdytet\u00e4\u00e4n", "passive_neg": "ei kiihdytet\u00e4"}, "past": {"1s": "kiihdytin", "1p": "kiihdytimme", "2s": "kiihdytit", "2p": "kiihdytitte", "3s": "kiihdytti", "3p": "kiihdyttiv\u00e4t", "passive_pos": "kiihdytettiin", "passive_neg": "ei kiihdytetty"}, "cond": {"1s": "kiihdytt\u00e4isin", "1p": "kiihdytt\u00e4isimme", "2s": "kiihdytt\u00e4isit", "2p": "kiihdytt\u00e4isitte", "3s": "kiihdytt\u00e4isi", "3p": "kiihdytt\u00e4isiv\u00e4t", "passive_pos": "kiihdytett\u00e4isiin", "passive_neg": "ei kiihdytett\u00e4isi"}, "imp": {"2s": "kiihdyt\u00e4", "2p": "kiihdytt\u00e4k\u00e4\u00e4"}, "part": {"pres": {"active": "kiihdytt\u00e4v\u00e4", "passive": "kiihdytett\u00e4v\u00e4"}, "past": {"active": "kiihdytt\u00e4nyt", "passive": "kiihdytetty"}, "agent": {"positive": "kiihdytt\u00e4m\u00e4", "negative": "kiihdytt\u00e4m\u00e4t\u00f6n"}}, "inf": {"ine": "kiihdytt\u00e4m\u00e4ss\u00e4", "ela": "kiihdytt\u00e4m\u00e4st\u00e4", "ill": "kiihdytt\u00e4m\u00e4\u00e4n", "ade": "kiihdytt\u00e4m\u00e4ll\u00e4", "abe": "kiihdytt\u00e4m\u00e4tt\u00e4", "nom": "kiihdytt\u00e4minen"}}}}, {"verb": "polkea", "verb_data": {"pos": "4499", "freq": "0.0021", "forms": {"pres": {"1s": "poljen", "1p": "poljemme", "2s": "poljet", "2p": "poljette", "3s": "polkee", "3p": "polkevat", "passive_pos": "poljetaan", "passive_neg": "ei poljeta"}, "past": {"1s": "poljin", "1p": "poljimme", "2s": "poljit", "2p": "poljitte", "3s": "polki", "3p": "polkivat", "passive_pos": "poljettiin", "passive_neg": "ei poljettu"}, "cond": {"1s": "polkisin", "1p": "polkisimme", "2s": "polkisit", "2p": "polkisitte", "3s": "polkisi", "3p": "polkisivat", "passive_pos": "poljettaisiin", "passive_neg": "ei poljettaisi"}, "imp": {"2s": "polje", "2p": "polkekaa"}, "part": {"pres": {"active": "polkeva", "passive": "poljettava"}, "past": {"active": "polkenut", "passive": "poljettu"}, "agent": {"positive": "polkema", "negative": "polkematon"}}, "inf": {"ine": "polkemassa", "ela": "polkemasta", "ill": "polkemaan", "ade": "polkemalla", "abe": "polkematta", "nom": "polkeminen"}}}}, {"verb": "riehua", "verb_data": {"pos": "4500", "freq": "0.0021", "forms": {"pres": {"1s": "riehun", "1p": "riehumme", "2s": "riehut", "2p": "riehutte", "3s": "riehuu", "3p": "riehuvat", "passive_pos": "riehutaan", "passive_neg": "ei riehuta"}, "past": {"1s": "riehuin", "1p": "riehuimme", "2s": "riehuit", "2p": "riehuitte", "3s": "riehui", "3p": "riehuivat", "passive_pos": "riehuttiin", "passive_neg": "ei riehuttu"}, "cond": {"1s": "riehuisin", "1p": "riehuisimme", "2s": "riehuisit", "2p": "riehuisitte", "3s": "riehuisi", "3p": "riehuisivat", "passive_pos": "riehuttaisiin", "passive_neg": "ei riehuttaisi"}, "imp": {"2s": "riehu", "2p": "riehukaa"}, "part": {"pres": {"active": "riehuva", "passive": "riehuttava"}, "past": {"active": "riehunut", "passive": "riehuttu"}, "agent": {"positive": "riehuma", "negative": "riehumaton"}}, "inf": {"ine": "riehumassa", "ela": "riehumasta", "ill": "riehumaan", "ade": "riehumalla", "abe": "riehumatta", "nom": "riehuminen"}}}}, {"verb": "vieh\u00e4tt\u00e4\u00e4", "verb_data": {"pos": "4508", "freq": "0.002096", "forms": {"pres": {"1s": "vieh\u00e4t\u00e4n", "1p": "vieh\u00e4t\u00e4mme", "2s": "vieh\u00e4t\u00e4t", "2p": "vieh\u00e4t\u00e4tte", "3s": "vieh\u00e4tt\u00e4\u00e4", "3p": "vieh\u00e4tt\u00e4v\u00e4t", "passive_pos": "vieh\u00e4tet\u00e4\u00e4n", "passive_neg": "ei vieh\u00e4tet\u00e4"}, "past": {"1s": "vieh\u00e4tin", "1p": "vieh\u00e4timme", "2s": "vieh\u00e4tit", "2p": "vieh\u00e4titte", "3s": "vieh\u00e4tti", "3p": "vieh\u00e4ttiv\u00e4t", "passive_pos": "vieh\u00e4tettiin", "passive_neg": "ei vieh\u00e4tetty"}, "cond": {"1s": "vieh\u00e4tt\u00e4isin", "1p": "vieh\u00e4tt\u00e4isimme", "2s": "vieh\u00e4tt\u00e4isit", "2p": "vieh\u00e4tt\u00e4isitte", "3s": "vieh\u00e4tt\u00e4isi", "3p": "vieh\u00e4tt\u00e4isiv\u00e4t", "passive_pos": "vieh\u00e4tett\u00e4isiin", "passive_neg": "ei vieh\u00e4tett\u00e4isi"}, "imp": {"2s": "vieh\u00e4t\u00e4", "2p": "vieh\u00e4tt\u00e4k\u00e4\u00e4"}, "part": {"pres": {"active": "vieh\u00e4tt\u00e4v\u00e4", "passive": "vieh\u00e4tett\u00e4v\u00e4"}, "past": {"active": "vieh\u00e4tt\u00e4nyt", "passive": "vieh\u00e4tetty"}, "agent": {"positive": "vieh\u00e4tt\u00e4m\u00e4", "negative": "vieh\u00e4tt\u00e4m\u00e4t\u00f6n"}}, "inf": {"ine": "vieh\u00e4tt\u00e4m\u00e4ss\u00e4", "ela": "vieh\u00e4tt\u00e4m\u00e4st\u00e4", "ill": "vieh\u00e4tt\u00e4m\u00e4\u00e4n", "ade": "vieh\u00e4tt\u00e4m\u00e4ll\u00e4", "abe": "vieh\u00e4tt\u00e4m\u00e4tt\u00e4", "nom": "vieh\u00e4tt\u00e4minen"}}}}, {"verb": "hirvitt\u00e4\u00e4", "verb_data": {"pos": "4525", "freq": "0.002085", "forms": {"pres": {"1s": "hirvit\u00e4n", "1p": "hirvit\u00e4mme", "2s": "hirvit\u00e4t", "2p": "hirvit\u00e4tte", "3s": "hirvitt\u00e4\u00e4", "3p": "hirvitt\u00e4v\u00e4t", "passive_pos": "hirvitet\u00e4\u00e4n", "passive_neg": "ei hirvitet\u00e4"}, "past": {"1s": "hirvitin", "1p": "hirvitimme", "2s": "hirvitit", "2p": "hirvititte", "3s": "hirvitti", "3p": "hirvittiv\u00e4t", "passive_pos": "hirvitettiin", "passive_neg": "ei hirvitetty"}, "cond": {"1s": "hirvitt\u00e4isin", "1p": "hirvitt\u00e4isimme", "2s": "hirvitt\u00e4isit", "2p": "hirvitt\u00e4isitte", "3s": "hirvitt\u00e4isi", "3p": "hirvitt\u00e4isiv\u00e4t", "passive_pos": "hirvitett\u00e4isiin", "passive_neg": "ei hirvitett\u00e4isi"}, "imp": {"2s": "hirvit\u00e4", "2p": "hirvitt\u00e4k\u00e4\u00e4"}, "part": {"pres": {"active": "hirvitt\u00e4v\u00e4", "passive": "hirvitett\u00e4v\u00e4"}, "past": {"active": "hirvitt\u00e4nyt", "passive": "hirvitetty"}, "agent": {"positive": "hirvitt\u00e4m\u00e4", "negative": "hirvitt\u00e4m\u00e4t\u00f6n"}}, "inf": {"ine": "hirvitt\u00e4m\u00e4ss\u00e4", "ela": "hirvitt\u00e4m\u00e4st\u00e4", "ill": "hirvitt\u00e4m\u00e4\u00e4n", "ade": "hirvitt\u00e4m\u00e4ll\u00e4", "abe": "hirvitt\u00e4m\u00e4tt\u00e4", "nom": "hirvitt\u00e4minen"}}}}, {"verb": "niell\u00e4", "verb_data": {"pos": "4543", "freq": "0.002076", "forms": {"pres": {"1s": "nielen", "1p": "nielemme", "2s": "nielet", "2p": "nielette", "3s": "nielee", "3p": "nielev\u00e4t", "passive_pos": "niell\u00e4\u00e4n", "passive_neg": "ei niell\u00e4"}, "past": {"1s": "nielin", "1p": "nielimme", "2s": "nielit", "2p": "nielitte", "3s": "nieli", "3p": "nieliv\u00e4t", "passive_pos": "nieltiin", "passive_neg": "ei nielty"}, "cond": {"1s": "nielisin", "1p": "nielisimme", "2s": "nielisit", "2p": "nielisitte", "3s": "nielisi", "3p": "nielisiv\u00e4t", "passive_pos": "nielt\u00e4isiin", "passive_neg": "ei nielt\u00e4isi"}, "imp": {"2s": "niele", "2p": "nielk\u00e4\u00e4"}, "part": {"pres": {"active": "nielev\u00e4", "passive": "nielt\u00e4v\u00e4"}, "past": {"active": "niellyt", "passive": "nielty"}, "agent": {"positive": "nielem\u00e4", "negative": "nielem\u00e4t\u00f6n"}}, "inf": {"ine": "nielem\u00e4ss\u00e4", "ela": "nielem\u00e4st\u00e4", "ill": "nielem\u00e4\u00e4n", "ade": "nielem\u00e4ll\u00e4", "abe": "nielem\u00e4tt\u00e4", "nom": "nieleminen"}}}}, {"verb": "paikata", "verb_data": {"pos": "4544", "freq": "0.002076", "forms": {"pres": {"1s": "paikkaan", "1p": "paikkaamme", "2s": "paikkaat", "2p": "paikkaatte", "3s": "paikkaa", "3p": "paikkaavat", "passive_pos": "paikataan", "passive_neg": "ei paikata"}, "past": {"1s": "paikkasin", "1p": "paikkasimme", "2s": "paikkasit", "2p": "paikkasitte", "3s": "paikkasi", "3p": "paikkasivat", "passive_pos": "paikattiin", "passive_neg": "ei paikattu"}, "cond": {"1s": "paikkaisin", "1p": "paikkaisimme", "2s": "paikkaisit", "2p": "paikkaisitte", "3s": "paikkaisi", "3p": "paikkaisivat", "passive_pos": "paikattaisiin", "passive_neg": "ei paikattaisi"}, "imp": {"2s": "paikkaa", "2p": "paikatkaa"}, "part": {"pres": {"active": "paikkaava", "passive": "paikattava"}, "past": {"active": "paikannut", "passive": "paikattu"}, "agent": {"positive": "paikkaama", "negative": "paikkaamaton"}}, "inf": {"ine": "paikkaamassa", "ela": "paikkaamasta", "ill": "paikkaamaan", "ade": "paikkaamalla", "abe": "paikkaamatta", "nom": "paikkaaminen"}}}}, {"verb": "vannoa", "verb_data": {"pos": "4587", "freq": "0.002047", "forms": {"pres": {"1s": "vannon", "1p": "vannomme", "2s": "vannot", "2p": "vannotte", "3s": "vannoo", "3p": "vannovat", "passive_pos": "vannotaan", "passive_neg": "ei vannota"}, "past": {"1s": "vannoin", "1p": "vannoimme", "2s": "vannoit", "2p": "vannoitte", "3s": "vannoi", "3p": "vannoivat", "passive_pos": "vannottiin", "passive_neg": "ei vannottu"}, "cond": {"1s": "vannoisin", "1p": "vannoisimme", "2s": "vannoisit", "2p": "vannoisitte", "3s": "vannoisi", "3p": "vannoisivat", "passive_pos": "vannottaisiin", "passive_neg": "ei vannottaisi"}, "imp": {"2s": "vanno", "2p": "vannokaa"}, "part": {"pres": {"active": "vannova", "passive": "vannottava"}, "past": {"active": "vannonut", "passive": "vannottu"}, "agent": {"positive": "vannoma", "negative": "vannomaton"}}, "inf": {"ine": "vannomassa", "ela": "vannomasta", "ill": "vannomaan", "ade": "vannomalla", "abe": "vannomatta", "nom": "vannominen"}}}}, {"verb": "luistella", "verb_data": {"pos": "4592", "freq": "0.002044", "forms": {"pres": {"1s": "luistelen", "1p": "luistelemme", "2s": "luistelet", "2p": "luistelette", "3s": "luistelee", "3p": "luistelevat", "passive_pos": "luistellaan", "passive_neg": "ei luistella"}, "past": {"1s": "luistelin", "1p": "luistelimme", "2s": "luistelit", "2p": "luistelitte", "3s": "luisteli", "3p": "luistelivat", "passive_pos": "luisteltiin", "passive_neg": "ei luisteltu"}, "cond": {"1s": "luistelisin", "1p": "luistelisimme", "2s": "luistelisit", "2p": "luistelisitte", "3s": "luistelisi", "3p": "luistelisivat", "passive_pos": "luisteltaisiin", "passive_neg": "ei luisteltaisi"}, "imp": {"2s": "luistele", "2p": "luistelkaa"}, "part": {"pres": {"active": "luisteleva", "passive": "luisteltava"}, "past": {"active": "luistellut", "passive": "luisteltu"}, "agent": {"positive": "luistelema", "negative": "luistelematon"}}, "inf": {"ine": "luistelemassa", "ela": "luistelemasta", "ill": "luistelemaan", "ade": "luistelemalla", "abe": "luistelematta", "nom": "luisteleminen"}}}}, {"verb": "siivota", "verb_data": {"pos": "4602", "freq": "0.002037", "forms": {"pres": {"1s": "siivoan", "1p": "siivoamme", "2s": "siivoat", "2p": "siivoatte", "3s": "siivoaa", "3p": "siivoavat", "passive_pos": "siivotaan", "passive_neg": "ei siivota"}, "past": {"1s": "siivosin", "1p": "siivosimme", "2s": "siivosit", "2p": "siivositte", "3s": "siivosi", "3p": "siivosivat", "passive_pos": "siivottiin", "passive_neg": "ei siivottu"}, "cond": {"1s": "siivoaisin", "1p": "siivoaisimme", "2s": "siivoaisit", "2p": "siivoaisitte", "3s": "siivoaisi", "3p": "siivoaisivat", "passive_pos": "siivottaisiin", "passive_neg": "ei siivottaisi"}, "imp": {"2s": "siivoa", "2p": "siivotkaa"}, "part": {"pres": {"active": "siivoava", "passive": "siivottava"}, "past": {"active": "siivonnut", "passive": "siivottu"}, "agent": {"positive": "siivoama", "negative": "siivoamaton"}}, "inf": {"ine": "siivoamassa", "ela": "siivoamasta", "ill": "siivoamaan", "ade": "siivoamalla", "abe": "siivoamatta", "nom": "siivoaminen"}}}}, {"verb": "kiinnostua", "verb_data": {"pos": "4613", "freq": "0.002028", "forms": {"pres": {"1s": "kiinnostun", "1p": "kiinnostumme", "2s": "kiinnostut", "2p": "kiinnostutte", "3s": "kiinnostuu", "3p": "kiinnostuvat", "passive_pos": "kiinnostutaan", "passive_neg": "ei kiinnostuta"}, "past": {"1s": "kiinnostuin", "1p": "kiinnostuimme", "2s": "kiinnostuit", "2p": "kiinnostuitte", "3s": "kiinnostui", "3p": "kiinnostuivat", "passive_pos": "kiinnostuttiin", "passive_neg": "ei kiinnostuttu"}, "cond": {"1s": "kiinnostuisin", "1p": "kiinnostuisimme", "2s": "kiinnostuisit", "2p": "kiinnostuisitte", "3s": "kiinnostuisi", "3p": "kiinnostuisivat", "passive_pos": "kiinnostuttaisiin", "passive_neg": "ei kiinnostuttaisi"}, "imp": {"2s": "kiinnostu", "2p": "kiinnostukaa"}, "part": {"pres": {"active": "kiinnostuva", "passive": "kiinnostuttava"}, "past": {"active": "kiinnostunut", "passive": "kiinnostuttu"}, "agent": {"positive": "kiinnostuma", "negative": "kiinnostumaton"}}, "inf": {"ine": "kiinnostumassa", "ela": "kiinnostumasta", "ill": "kiinnostumaan", "ade": "kiinnostumalla", "abe": "kiinnostumatta", "nom": "kiinnostuminen"}}}}, {"verb": "syrj\u00e4ytt\u00e4\u00e4", "verb_data": {"pos": "4618", "freq": "0.002025", "forms": {"pres": {"1s": "syrj\u00e4yt\u00e4n", "1p": "syrj\u00e4yt\u00e4mme", "2s": "syrj\u00e4yt\u00e4t", "2p": "syrj\u00e4yt\u00e4tte", "3s": "syrj\u00e4ytt\u00e4\u00e4", "3p": "syrj\u00e4ytt\u00e4v\u00e4t", "passive_pos": "syrj\u00e4ytet\u00e4\u00e4n", "passive_neg": "ei syrj\u00e4ytet\u00e4"}, "past": {"1s": "syrj\u00e4ytin", "1p": "syrj\u00e4ytimme", "2s": "syrj\u00e4ytit", "2p": "syrj\u00e4ytitte", "3s": "syrj\u00e4ytti", "3p": "syrj\u00e4yttiv\u00e4t", "passive_pos": "syrj\u00e4ytettiin", "passive_neg": "ei syrj\u00e4ytetty"}, "cond": {"1s": "syrj\u00e4ytt\u00e4isin", "1p": "syrj\u00e4ytt\u00e4isimme", "2s": "syrj\u00e4ytt\u00e4isit", "2p": "syrj\u00e4ytt\u00e4isitte", "3s": "syrj\u00e4ytt\u00e4isi", "3p": "syrj\u00e4ytt\u00e4isiv\u00e4t", "passive_pos": "syrj\u00e4ytett\u00e4isiin", "passive_neg": "ei syrj\u00e4ytett\u00e4isi"}, "imp": {"2s": "syrj\u00e4yt\u00e4", "2p": "syrj\u00e4ytt\u00e4k\u00e4\u00e4"}, "part": {"pres": {"active": "syrj\u00e4ytt\u00e4v\u00e4", "passive": "syrj\u00e4ytett\u00e4v\u00e4"}, "past": {"active": "syrj\u00e4ytt\u00e4nyt", "passive": "syrj\u00e4ytetty"}, "agent": {"positive": "syrj\u00e4ytt\u00e4m\u00e4", "negative": "syrj\u00e4ytt\u00e4m\u00e4t\u00f6n"}}, "inf": {"ine": "syrj\u00e4ytt\u00e4m\u00e4ss\u00e4", "ela": "syrj\u00e4ytt\u00e4m\u00e4st\u00e4", "ill": "syrj\u00e4ytt\u00e4m\u00e4\u00e4n", "ade": "syrj\u00e4ytt\u00e4m\u00e4ll\u00e4", "abe": "syrj\u00e4ytt\u00e4m\u00e4tt\u00e4", "nom": "syrj\u00e4ytt\u00e4minen"}}}}, {"verb": "mahtaa", "verb_data": {"pos": "4620", "freq": "0.002023", "forms": {"pres": {"1s": "mahdan", "1p": "mahdamme", "2s": "mahdat", "2p": "mahdatte", "3s": "mahtaa", "3p": "mahtavat", "passive_pos": "mahdetaan", "passive_neg": "ei mahdeta"}, "past": {"1s": "mahdoin", "1p": "mahdoimme", "2s": "mahdoit", "2p": "mahdoitte", "3s": "mahtoi", "3p": "mahtoivat", "passive_pos": "mahdettiin", "passive_neg": "ei mahdettu"}, "cond": {"1s": "mahtaisin", "1p": "mahtaisimme", "2s": "mahtaisit", "2p": "mahtaisitte", "3s": "mahtaisi", "3p": "mahtaisivat", "passive_pos": "mahdettaisiin", "passive_neg": "ei mahdettaisi"}, "imp": {"2s": "mahda", "2p": "mahtakaa"}, "part": {"pres": {"active": "mahtava", "passive": "mahdettava"}, "past": {"active": "mahtanut", "passive": "mahdettu"}, "agent": {"positive": "mahtama", "negative": "mahtamaton"}}, "inf": {"ine": "mahtamassa", "ela": "mahtamasta", "ill": "mahtamaan", "ade": "mahtamalla", "abe": "mahtamatta", "nom": "mahtaminen"}}}}, {"verb": "karkottaa", "verb_data": {"pos": "4624", "freq": "0.00202", "forms": {"pres": {"1s": "karkotan", "1p": "karkotamme", "2s": "karkotat", "2p": "karkotatte", "3s": "karkottaa", "3p": "karkottavat", "passive_pos": "karkotetaan", "passive_neg": "ei karkoteta"}, "past": {"1s": "karkotin", "1p": "karkotimme", "2s": "karkotit", "2p": "karkotitte", "3s": "karkotti", "3p": "karkottivat", "passive_pos": "karkotettiin", "passive_neg": "ei karkotettu"}, "cond": {"1s": "karkottaisin", "1p": "karkottaisimme", "2s": "karkottaisit", "2p": "karkottaisitte", "3s": "karkottaisi", "3p": "karkottaisivat", "passive_pos": "karkotettaisiin", "passive_neg": "ei karkotettaisi"}, "imp": {"2s": "karkota", "2p": "karkottakaa"}, "part": {"pres": {"active": "karkottava", "passive": "karkotettava"}, "past": {"active": "karkottanut", "passive": "karkotettu"}, "agent": {"positive": "karkottama", "negative": "karkottamaton"}}, "inf": {"ine": "karkottamassa", "ela": "karkottamasta", "ill": "karkottamaan", "ade": "karkottamalla", "abe": "karkottamatta", "nom": "karkottaminen"}}}}, {"verb": "huoata", "verb_data": {"pos": "4630", "freq": "0.002017", "forms": {"pres": {"1s": "huokaan", "1p": "huokaamme", "2s": "huokaat", "2p": "huokaatte", "3s": "huokaa", "3p": "huokaavat", "passive_pos": "huoataan", "passive_neg": "ei huoata"}, "past": {"1s": "huokasin", "1p": "huokasimme", "2s": "huokasit", "2p": "huokasitte", "3s": "huokasi", "3p": "huokasivat", "passive_pos": "huoattiin", "passive_neg": "ei huoattu"}, "cond": {"1s": "huokaisin", "1p": "huokaisimme", "2s": "huokaisit", "2p": "huokaisitte", "3s": "huokaisi", "3p": "huokaisivat", "passive_pos": "huoattaisiin", "passive_neg": "ei huoattaisi"}, "imp": {"2s": "huokaa", "2p": "huoatkaa"}, "part": {"pres": {"active": "huokaava", "passive": "huoattava"}, "past": {"active": "huoannut", "passive": "huoattu"}, "agent": {"positive": "huokaama", "negative": "huokaamaton"}}, "inf": {"ine": "huokaamassa", "ela": "huokaamasta", "ill": "huokaamaan", "ade": "huokaamalla", "abe": "huokaamatta", "nom": "huokaaminen"}}}}, {"verb": "painottua", "verb_data": {"pos": "4667", "freq": "0.001998", "forms": {"pres": {"1s": "painotun", "1p": "painotumme", "2s": "painotut", "2p": "painotutte", "3s": "painottuu", "3p": "painottuvat", "passive_pos": "painotutaan", "passive_neg": "ei painotuta"}, "past": {"1s": "painotuin", "1p": "painotuimme", "2s": "painotuit", "2p": "painotuitte", "3s": "painottui", "3p": "painottuivat", "passive_pos": "painotuttiin", "passive_neg": "ei painotuttu"}, "cond": {"1s": "painottuisin", "1p": "painottuisimme", "2s": "painottuisit", "2p": "painottuisitte", "3s": "painottuisi", "3p": "painottuisivat", "passive_pos": "painotuttaisiin", "passive_neg": "ei painotuttaisi"}, "imp": {"2s": "painotu", "2p": "painottukaa"}, "part": {"pres": {"active": "painottuva", "passive": "painotuttava"}, "past": {"active": "painottunut", "passive": "painotuttu"}, "agent": {"positive": "painottuma", "negative": "painottumaton"}}, "inf": {"ine": "painottumassa", "ela": "painottumasta", "ill": "painottumaan", "ade": "painottumalla", "abe": "painottumatta", "nom": "painottuminen"}}}}, {"verb": "enn\u00e4tt\u00e4\u00e4", "verb_data": {"pos": "4696", "freq": "0.001986", "forms": {"pres": {"1s": "enn\u00e4t\u00e4n", "1p": "enn\u00e4t\u00e4mme", "2s": "enn\u00e4t\u00e4t", "2p": "enn\u00e4t\u00e4tte", "3s": "enn\u00e4tt\u00e4\u00e4", "3p": "enn\u00e4tt\u00e4v\u00e4t", "passive_pos": "enn\u00e4tet\u00e4\u00e4n", "passive_neg": "ei enn\u00e4tet\u00e4"}, "past": {"1s": "enn\u00e4tin", "1p": "enn\u00e4timme", "2s": "enn\u00e4tit", "2p": "enn\u00e4titte", "3s": "enn\u00e4tti", "3p": "enn\u00e4ttiv\u00e4t", "passive_pos": "enn\u00e4tettiin", "passive_neg": "ei enn\u00e4tetty"}, "cond": {"1s": "enn\u00e4tt\u00e4isin", "1p": "enn\u00e4tt\u00e4isimme", "2s": "enn\u00e4tt\u00e4isit", "2p": "enn\u00e4tt\u00e4isitte", "3s": "enn\u00e4tt\u00e4isi", "3p": "enn\u00e4tt\u00e4isiv\u00e4t", "passive_pos": "enn\u00e4tett\u00e4isiin", "passive_neg": "ei enn\u00e4tett\u00e4isi"}, "imp": {"2s": "enn\u00e4t\u00e4", "2p": "enn\u00e4tt\u00e4k\u00e4\u00e4"}, "part": {"pres": {"active": "enn\u00e4tt\u00e4v\u00e4", "passive": "enn\u00e4tett\u00e4v\u00e4"}, "past": {"active": "enn\u00e4tt\u00e4nyt", "passive": "enn\u00e4tetty"}, "agent": {"positive": "enn\u00e4tt\u00e4m\u00e4", "negative": "enn\u00e4tt\u00e4m\u00e4t\u00f6n"}}, "inf": {"ine": "enn\u00e4tt\u00e4m\u00e4ss\u00e4", "ela": "enn\u00e4tt\u00e4m\u00e4st\u00e4", "ill": "enn\u00e4tt\u00e4m\u00e4\u00e4n", "ade": "enn\u00e4tt\u00e4m\u00e4ll\u00e4", "abe": "enn\u00e4tt\u00e4m\u00e4tt\u00e4", "nom": "enn\u00e4tt\u00e4minen"}}}}, {"verb": "malttaa", "verb_data": {"pos": "4703", "freq": "0.001983", "forms": {"pres": {"1s": "maltan", "1p": "maltamme", "2s": "maltat", "2p": "maltatte", "3s": "malttaa", "3p": "malttavat", "passive_pos": "maltetaan", "passive_neg": "ei malteta"}, "past": {"1s": "maltoin", "1p": "maltoimme", "2s": "maltoit", "2p": "maltoitte", "3s": "malttoi", "3p": "malttoivat", "passive_pos": "maltettiin", "passive_neg": "ei maltettu"}, "cond": {"1s": "malttaisin", "1p": "malttaisimme", "2s": "malttaisit", "2p": "malttaisitte", "3s": "malttaisi", "3p": "malttaisivat", "passive_pos": "maltettaisiin", "passive_neg": "ei maltettaisi"}, "imp": {"2s": "malta", "2p": "malttakaa"}, "part": {"pres": {"active": "malttava", "passive": "maltettava"}, "past": {"active": "malttanut", "passive": "maltettu"}, "agent": {"positive": "malttama", "negative": "malttamaton"}}, "inf": {"ine": "malttamassa", "ela": "malttamasta", "ill": "malttamaan", "ade": "malttamalla", "abe": "malttamatta", "nom": "malttaminen"}}}}, {"verb": "per\u00e4t\u00e4", "verb_data": {"pos": "4706", "freq": "0.001983", "forms": {"pres": {"1s": "per\u00e4\u00e4n", "1p": "per\u00e4\u00e4mme", "2s": "per\u00e4\u00e4t", "2p": "per\u00e4\u00e4tte", "3s": "per\u00e4\u00e4", "3p": "per\u00e4\u00e4v\u00e4t", "passive_pos": "per\u00e4t\u00e4\u00e4n", "passive_neg": "ei per\u00e4t\u00e4"}, "past": {"1s": "per\u00e4sin", "1p": "per\u00e4simme", "2s": "per\u00e4sit", "2p": "per\u00e4sitte", "3s": "per\u00e4si", "3p": "per\u00e4siv\u00e4t", "passive_pos": "per\u00e4ttiin", "passive_neg": "ei per\u00e4tty"}, "cond": {"1s": "per\u00e4isin", "1p": "per\u00e4isimme", "2s": "per\u00e4isit", "2p": "per\u00e4isitte", "3s": "per\u00e4isi", "3p": "per\u00e4isiv\u00e4t", "passive_pos": "per\u00e4tt\u00e4isiin", "passive_neg": "ei per\u00e4tt\u00e4isi"}, "imp": {"2s": "per\u00e4\u00e4", "2p": "per\u00e4tk\u00e4\u00e4"}, "part": {"pres": {"active": "per\u00e4\u00e4v\u00e4", "passive": "per\u00e4tt\u00e4v\u00e4"}, "past": {"active": "per\u00e4nnyt", "passive": "per\u00e4tty"}, "agent": {"positive": "per\u00e4\u00e4m\u00e4", "negative": "per\u00e4\u00e4m\u00e4t\u00f6n"}}, "inf": {"ine": "per\u00e4\u00e4m\u00e4ss\u00e4", "ela": "per\u00e4\u00e4m\u00e4st\u00e4", "ill": "per\u00e4\u00e4m\u00e4\u00e4n", "ade": "per\u00e4\u00e4m\u00e4ll\u00e4", "abe": "per\u00e4\u00e4m\u00e4tt\u00e4", "nom": "per\u00e4\u00e4minen"}}}}, {"verb": "is\u00e4nn\u00f6id\u00e4", "verb_data": {"pos": "4708", "freq": "0.001981", "forms": {"pres": {"1s": "is\u00e4nn\u00f6itsen", "1p": "is\u00e4nn\u00f6itsemme", "2s": "is\u00e4nn\u00f6itset", "2p": "is\u00e4nn\u00f6itsette", "3s": "is\u00e4nn\u00f6itsee", "3p": "is\u00e4nn\u00f6itsev\u00e4t", "passive_pos": "is\u00e4nn\u00f6id\u00e4\u00e4n", "passive_neg": "ei is\u00e4nn\u00f6id\u00e4"}, "past": {"1s": "is\u00e4nn\u00f6itsin", "1p": "is\u00e4nn\u00f6itsimme", "2s": "is\u00e4nn\u00f6itsit", "2p": "is\u00e4nn\u00f6itsitte", "3s": "is\u00e4nn\u00f6itsi", "3p": "is\u00e4nn\u00f6itsiv\u00e4t", "passive_pos": "is\u00e4nn\u00f6itiin", "passive_neg": "ei is\u00e4nn\u00f6ity"}, "cond": {"1s": "is\u00e4nn\u00f6itsisin", "1p": "is\u00e4nn\u00f6itsisimme", "2s": "is\u00e4nn\u00f6itsisit", "2p": "is\u00e4nn\u00f6itsisitte", "3s": "is\u00e4nn\u00f6itsisi", "3p": "is\u00e4nn\u00f6itsisiv\u00e4t", "passive_pos": "is\u00e4nn\u00f6it\u00e4isiin", "passive_neg": "ei is\u00e4nn\u00f6it\u00e4isi"}, "imp": {"2s": "is\u00e4nn\u00f6itse", "2p": "is\u00e4nn\u00f6ik\u00e4\u00e4"}, "part": {"pres": {"active": "is\u00e4nn\u00f6itsev\u00e4", "passive": "is\u00e4nn\u00f6it\u00e4v\u00e4"}, "past": {"active": "is\u00e4nn\u00f6inyt", "passive": "is\u00e4nn\u00f6ity"}, "agent": {"positive": "is\u00e4nn\u00f6itsem\u00e4", "negative": "is\u00e4nn\u00f6itsem\u00e4t\u00f6n"}}, "inf": {"ine": "is\u00e4nn\u00f6itsem\u00e4ss\u00e4", "ela": "is\u00e4nn\u00f6itsem\u00e4st\u00e4", "ill": "is\u00e4nn\u00f6itsem\u00e4\u00e4n", "ade": "is\u00e4nn\u00f6itsem\u00e4ll\u00e4", "abe": "is\u00e4nn\u00f6itsem\u00e4tt\u00e4", "nom": "is\u00e4nn\u00f6itseminen"}}}}, {"verb": "oivaltaa", "verb_data": {"pos": "4714", "freq": "0.001979", "forms": {"pres": {"1s": "oivallan", "1p": "oivallamme", "2s": "oivallat", "2p": "oivallatte", "3s": "oivaltaa", "3p": "oivaltavat", "passive_pos": "oivalletaan", "passive_neg": "ei oivalleta"}, "past": {"1s": "oivalsin", "1p": "oivalsimme", "2s": "oivalsit", "2p": "oivalsitte", "3s": "oivalsi", "3p": "oivalsivat", "passive_pos": "oivallettiin", "passive_neg": "ei oivallettu"}, "cond": {"1s": "oivaltaisin", "1p": "oivaltaisimme", "2s": "oivaltaisit", "2p": "oivaltaisitte", "3s": "oivaltaisi", "3p": "oivaltaisivat", "passive_pos": "oivallettaisiin", "passive_neg": "ei oivallettaisi"}, "imp": {"2s": "oivalla", "2p": "oivaltakaa"}, "part": {"pres": {"active": "oivaltava", "passive": "oivallettava"}, "past": {"active": "oivaltanut", "passive": "oivallettu"}, "agent": {"positive": "oivaltama", "negative": "oivaltamaton"}}, "inf": {"ine": "oivaltamassa", "ela": "oivaltamasta", "ill": "oivaltamaan", "ade": "oivaltamalla", "abe": "oivaltamatta", "nom": "oivaltaminen"}}}}, {"verb": "uudistua", "verb_data": {"pos": "4728", "freq": "0.001976", "forms": {"pres": {"1s": "uudistun", "1p": "uudistumme", "2s": "uudistut", "2p": "uudistutte", "3s": "uudistuu", "3p": "uudistuvat", "passive_pos": "uudistutaan", "passive_neg": "ei uudistuta"}, "past": {"1s": "uudistuin", "1p": "uudistuimme", "2s": "uudistuit", "2p": "uudistuitte", "3s": "uudistui", "3p": "uudistuivat", "passive_pos": "uudistuttiin", "passive_neg": "ei uudistuttu"}, "cond": {"1s": "uudistuisin", "1p": "uudistuisimme", "2s": "uudistuisit", "2p": "uudistuisitte", "3s": "uudistuisi", "3p": "uudistuisivat", "passive_pos": "uudistuttaisiin", "passive_neg": "ei uudistuttaisi"}, "imp": {"2s": "uudistu", "2p": "uudistukaa"}, "part": {"pres": {"active": "uudistuva", "passive": "uudistuttava"}, "past": {"active": "uudistunut", "passive": "uudistuttu"}, "agent": {"positive": "uudistuma", "negative": "uudistumaton"}}, "inf": {"ine": "uudistumassa", "ela": "uudistumasta", "ill": "uudistumaan", "ade": "uudistumalla", "abe": "uudistumatta", "nom": "uudistuminen"}}}}, {"verb": "kisata", "verb_data": {"pos": "4735", "freq": "0.001971", "forms": {"pres": {"1s": "kisaan", "1p": "kisaamme", "2s": "kisaat", "2p": "kisaatte", "3s": "kisaa", "3p": "kisaavat", "passive_pos": "kisataan", "passive_neg": "ei kisata"}, "past": {"1s": "kisasin", "1p": "kisasimme", "2s": "kisasit", "2p": "kisasitte", "3s": "kisasi", "3p": "kisasivat", "passive_pos": "kisattiin", "passive_neg": "ei kisattu"}, "cond": {"1s": "kisaisin", "1p": "kisaisimme", "2s": "kisaisit", "2p": "kisaisitte", "3s": "kisaisi", "3p": "kisaisivat", "passive_pos": "kisattaisiin", "passive_neg": "ei kisattaisi"}, "imp": {"2s": "kisaa", "2p": "kisatkaa"}, "part": {"pres": {"active": "kisaava", "passive": "kisattava"}, "past": {"active": "kisannut", "passive": "kisattu"}, "agent": {"positive": "kisaama", "negative": "kisaamaton"}}, "inf": {"ine": "kisaamassa", "ela": "kisaamasta", "ill": "kisaamaan", "ade": "kisaamalla", "abe": "kisaamatta", "nom": "kisaaminen"}}}}, {"verb": "irrottaa", "verb_data": {"pos": "4744", "freq": "0.001966", "forms": {"pres": {"1s": "irrotan", "1p": "irrotamme", "2s": "irrotat", "2p": "irrotatte", "3s": "irrottaa", "3p": "irrottavat", "passive_pos": "irrotetaan", "passive_neg": "ei irroteta"}, "past": {"1s": "irrotin", "1p": "irrotimme", "2s": "irrotit", "2p": "irrotitte", "3s": "irrotti", "3p": "irrottivat", "passive_pos": "irrotettiin", "passive_neg": "ei irrotettu"}, "cond": {"1s": "irrottaisin", "1p": "irrottaisimme", "2s": "irrottaisit", "2p": "irrottaisitte", "3s": "irrottaisi", "3p": "irrottaisivat", "passive_pos": "irrotettaisiin", "passive_neg": "ei irrotettaisi"}, "imp": {"2s": "irrota", "2p": "irrottakaa"}, "part": {"pres": {"active": "irrottava", "passive": "irrotettava"}, "past": {"active": "irrottanut", "passive": "irrotettu"}, "agent": {"positive": "irrottama", "negative": "irrottamaton"}}, "inf": {"ine": "irrottamassa", "ela": "irrottamasta", "ill": "irrottamaan", "ade": "irrottamalla", "abe": "irrottamatta", "nom": "irrottaminen"}}}}, {"verb": "kevent\u00e4\u00e4", "verb_data": {"pos": "4745", "freq": "0.001966", "forms": {"pres": {"1s": "kevenn\u00e4n", "1p": "kevenn\u00e4mme", "2s": "kevenn\u00e4t", "2p": "kevenn\u00e4tte", "3s": "kevent\u00e4\u00e4", "3p": "kevent\u00e4v\u00e4t", "passive_pos": "kevennet\u00e4\u00e4n", "passive_neg": "ei kevennet\u00e4"}, "past": {"1s": "kevensin", "1p": "kevensimme", "2s": "kevensit", "2p": "kevensitte", "3s": "kevensi", "3p": "kevensiv\u00e4t", "passive_pos": "kevennettiin", "passive_neg": "ei kevennetty"}, "cond": {"1s": "kevent\u00e4isin", "1p": "kevent\u00e4isimme", "2s": "kevent\u00e4isit", "2p": "kevent\u00e4isitte", "3s": "kevent\u00e4isi", "3p": "kevent\u00e4isiv\u00e4t", "passive_pos": "kevennett\u00e4isiin", "passive_neg": "ei kevennett\u00e4isi"}, "imp": {"2s": "kevenn\u00e4", "2p": "kevent\u00e4k\u00e4\u00e4"}, "part": {"pres": {"active": "kevent\u00e4v\u00e4", "passive": "kevennett\u00e4v\u00e4"}, "past": {"active": "kevent\u00e4nyt", "passive": "kevennetty"}, "agent": {"positive": "kevent\u00e4m\u00e4", "negative": "kevent\u00e4m\u00e4t\u00f6n"}}, "inf": {"ine": "kevent\u00e4m\u00e4ss\u00e4", "ela": "kevent\u00e4m\u00e4st\u00e4", "ill": "kevent\u00e4m\u00e4\u00e4n", "ade": "kevent\u00e4m\u00e4ll\u00e4", "abe": "kevent\u00e4m\u00e4tt\u00e4", "nom": "kevent\u00e4minen"}}}}, {"verb": "ladata", "verb_data": {"pos": "4748", "freq": "0.001964", "forms": {"pres": {"1s": "lataan", "1p": "lataamme", "2s": "lataat", "2p": "lataatte", "3s": "lataa", "3p": "lataavat", "passive_pos": "ladataan", "passive_neg": "ei ladata"}, "past": {"1s": "latasin", "1p": "latasimme", "2s": "latasit", "2p": "latasitte", "3s": "latasi", "3p": "latasivat", "passive_pos": "ladattiin", "passive_neg": "ei ladattu"}, "cond": {"1s": "lataisin", "1p": "lataisimme", "2s": "lataisit", "2p": "lataisitte", "3s": "lataisi", "3p": "lataisivat", "passive_pos": "ladattaisiin", "passive_neg": "ei ladattaisi"}, "imp": {"2s": "lataa", "2p": "ladatkaa"}, "part": {"pres": {"active": "lataava", "passive": "ladattava"}, "past": {"active": "ladannut", "passive": "ladattu"}, "agent": {"positive": "lataama", "negative": "lataamaton"}}, "inf": {"ine": "lataamassa", "ela": "lataamasta", "ill": "lataamaan", "ade": "lataamalla", "abe": "lataamatta", "nom": "lataaminen"}}}}, {"verb": "puuhata", "verb_data": {"pos": "4777", "freq": "0.001945", "forms": {"pres": {"1s": "puuhaan", "1p": "puuhaamme", "2s": "puuhaat", "2p": "puuhaatte", "3s": "puuhaa", "3p": "puuhaavat", "passive_pos": "puuhataan", "passive_neg": "ei puuhata"}, "past": {"1s": "puuhasin", "1p": "puuhasimme", "2s": "puuhasit", "2p": "puuhasitte", "3s": "puuhasi", "3p": "puuhasivat", "passive_pos": "puuhattiin", "passive_neg": "ei puuhattu"}, "cond": {"1s": "puuhaisin", "1p": "puuhaisimme", "2s": "puuhaisit", "2p": "puuhaisitte", "3s": "puuhaisi", "3p": "puuhaisivat", "passive_pos": "puuhattaisiin", "passive_neg": "ei puuhattaisi"}, "imp": {"2s": "puuhaa", "2p": "puuhatkaa"}, "part": {"pres": {"active": "puuhaava", "passive": "puuhattava"}, "past": {"active": "puuhannut", "passive": "puuhattu"}, "agent": {"positive": "puuhaama", "negative": "puuhaamaton"}}, "inf": {"ine": "puuhaamassa", "ela": "puuhaamasta", "ill": "puuhaamaan", "ade": "puuhaamalla", "abe": "puuhaamatta", "nom": "puuhaaminen"}}}}, {"verb": "viritt\u00e4\u00e4", "verb_data": {"pos": "4780", "freq": "0.001944", "forms": {"pres": {"1s": "virit\u00e4n", "1p": "virit\u00e4mme", "2s": "virit\u00e4t", "2p": "virit\u00e4tte", "3s": "viritt\u00e4\u00e4", "3p": "viritt\u00e4v\u00e4t", "passive_pos": "viritet\u00e4\u00e4n", "passive_neg": "ei viritet\u00e4"}, "past": {"1s": "viritin", "1p": "viritimme", "2s": "viritit", "2p": "virititte", "3s": "viritti", "3p": "virittiv\u00e4t", "passive_pos": "viritettiin", "passive_neg": "ei viritetty"}, "cond": {"1s": "viritt\u00e4isin", "1p": "viritt\u00e4isimme", "2s": "viritt\u00e4isit", "2p": "viritt\u00e4isitte", "3s": "viritt\u00e4isi", "3p": "viritt\u00e4isiv\u00e4t", "passive_pos": "viritett\u00e4isiin", "passive_neg": "ei viritett\u00e4isi"}, "imp": {"2s": "virit\u00e4", "2p": "viritt\u00e4k\u00e4\u00e4"}, "part": {"pres": {"active": "viritt\u00e4v\u00e4", "passive": "viritett\u00e4v\u00e4"}, "past": {"active": "viritt\u00e4nyt", "passive": "viritetty"}, "agent": {"positive": "viritt\u00e4m\u00e4", "negative": "viritt\u00e4m\u00e4t\u00f6n"}}, "inf": {"ine": "viritt\u00e4m\u00e4ss\u00e4", "ela": "viritt\u00e4m\u00e4st\u00e4", "ill": "viritt\u00e4m\u00e4\u00e4n", "ade": "viritt\u00e4m\u00e4ll\u00e4", "abe": "viritt\u00e4m\u00e4tt\u00e4", "nom": "viritt\u00e4minen"}}}}, {"verb": "piill\u00e4", "verb_data": {"pos": "4783", "freq": "0.00194", "forms": {"pres": {"1s": "piilen", "1p": "piilemme", "2s": "piilet", "2p": "piilette", "3s": "piilee", "3p": "piilev\u00e4t", "passive_pos": "piill\u00e4\u00e4n", "passive_neg": "ei piill\u00e4"}, "past": {"1s": "piilin", "1p": "piilimme", "2s": "piilit", "2p": "piilitte", "3s": "piili", "3p": "piiliv\u00e4t", "passive_pos": "piiltiin", "passive_neg": "ei piilty"}, "cond": {"1s": "piilisin", "1p": "piilisimme", "2s": "piilisit", "2p": "piilisitte", "3s": "piilisi", "3p": "piilisiv\u00e4t", "passive_pos": "piilt\u00e4isiin", "passive_neg": "ei piilt\u00e4isi"}, "imp": {"2s": "piile", "2p": "piilk\u00e4\u00e4"}, "part": {"pres": {"active": "piilev\u00e4", "passive": "piilt\u00e4v\u00e4"}, "past": {"active": "piillyt", "passive": "piilty"}, "agent": {"positive": "piilem\u00e4", "negative": "piilem\u00e4t\u00f6n"}}, "inf": {"ine": "piilem\u00e4ss\u00e4", "ela": "piilem\u00e4st\u00e4", "ill": "piilem\u00e4\u00e4n", "ade": "piilem\u00e4ll\u00e4", "abe": "piilem\u00e4tt\u00e4", "nom": "piileminen"}}}}, {"verb": "luotsata", "verb_data": {"pos": "4792", "freq": "0.001937", "forms": {"pres": {"1s": "luotsaan", "1p": "luotsaamme", "2s": "luotsaat", "2p": "luotsaatte", "3s": "luotsaa", "3p": "luotsaavat", "passive_pos": "luotsataan", "passive_neg": "ei luotsata"}, "past": {"1s": "luotsasin", "1p": "luotsasimme", "2s": "luotsasit", "2p": "luotsasitte", "3s": "luotsasi", "3p": "luotsasivat", "passive_pos": "luotsattiin", "passive_neg": "ei luotsattu"}, "cond": {"1s": "luotsaisin", "1p": "luotsaisimme", "2s": "luotsaisit", "2p": "luotsaisitte", "3s": "luotsaisi", "3p": "luotsaisivat", "passive_pos": "luotsattaisiin", "passive_neg": "ei luotsattaisi"}, "imp": {"2s": "luotsaa", "2p": "luotsatkaa"}, "part": {"pres": {"active": "luotsaava", "passive": "luotsattava"}, "past": {"active": "luotsannut", "passive": "luotsattu"}, "agent": {"positive": "luotsaama", "negative": "luotsaamaton"}}, "inf": {"ine": "luotsaamassa", "ela": "luotsaamasta", "ill": "luotsaamaan", "ade": "luotsaamalla", "abe": "luotsaamatta", "nom": "luotsaaminen"}}}}, {"verb": "pahoitella", "verb_data": {"pos": "4821", "freq": "0.001925", "forms": {"pres": {"1s": "pahoittelen", "1p": "pahoittelemme", "2s": "pahoittelet", "2p": "pahoittelette", "3s": "pahoittelee", "3p": "pahoittelevat", "passive_pos": "pahoitellaan", "passive_neg": "ei pahoitella"}, "past": {"1s": "pahoittelin", "1p": "pahoittelimme", "2s": "pahoittelit", "2p": "pahoittelitte", "3s": "pahoitteli", "3p": "pahoittelivat", "passive_pos": "pahoiteltiin", "passive_neg": "ei pahoiteltu"}, "cond": {"1s": "pahoittelisin", "1p": "pahoittelisimme", "2s": "pahoittelisit", "2p": "pahoittelisitte", "3s": "pahoittelisi", "3p": "pahoittelisivat", "passive_pos": "pahoiteltaisiin", "passive_neg": "ei pahoiteltaisi"}, "imp": {"2s": "pahoittele", "2p": "pahoitelkaa"}, "part": {"pres": {"active": "pahoitteleva", "passive": "pahoiteltava"}, "past": {"active": "pahoitellut", "passive": "pahoiteltu"}, "agent": {"positive": "pahoittelema", "negative": "pahoittelematon"}}, "inf": {"ine": "pahoittelemassa", "ela": "pahoittelemasta", "ill": "pahoittelemaan", "ade": "pahoittelemalla", "abe": "pahoittelematta", "nom": "pahoitteleminen"}}}}, {"verb": "vartioida", "verb_data": {"pos": "4831", "freq": "0.001921", "forms": {"pres": {"1s": "vartioin", "1p": "vartioimme", "2s": "vartioit", "2p": "vartioitte", "3s": "vartioi", "3p": "vartioivat", "passive_pos": "vartioidaan", "passive_neg": "ei vartioida"}, "past": {"1s": "vartioin", "1p": "vartioimme", "2s": "vartioit", "2p": "vartioitte", "3s": "vartioi", "3p": "vartioivat", "passive_pos": "vartioitiin", "passive_neg": "ei vartioitu"}, "cond": {"1s": "vartioisin", "1p": "vartioisimme", "2s": "vartioisit", "2p": "vartioisitte", "3s": "vartioisi", "3p": "vartioisivat", "passive_pos": "vartioitaisiin", "passive_neg": "ei vartioitaisi"}, "imp": {"2s": "vartioi", "2p": "vartioikaa"}, "part": {"pres": {"active": "vartioiva", "passive": "vartioitava"}, "past": {"active": "vartioinut", "passive": "vartioitu"}, "agent": {"positive": "vartioima", "negative": "vartioimaton"}}, "inf": {"ine": "vartioimassa", "ela": "vartioimasta", "ill": "vartioimaan", "ade": "vartioimalla", "abe": "vartioimatta", "nom": "vartioiminen"}}}}, {"verb": "vihki\u00e4", "verb_data": {"pos": "4836", "freq": "0.00192", "forms": {"pres": {"1s": "vihin", "1p": "vihimme", "2s": "vihit", "2p": "vihitte", "3s": "vihkii", "3p": "vihkiv\u00e4t", "passive_pos": "vihit\u00e4\u00e4n", "passive_neg": "ei vihit\u00e4"}, "past": {"1s": "vihin", "1p": "vihimme", "2s": "vihit", "2p": "vihitte", "3s": "vihki", "3p": "vihkiv\u00e4t", "passive_pos": "vihittiin", "passive_neg": "ei vihitty"}, "cond": {"1s": "vihkisin", "1p": "vihkisimme", "2s": "vihkisit", "2p": "vihkisitte", "3s": "vihkisi", "3p": "vihkisiv\u00e4t", "passive_pos": "vihitt\u00e4isiin", "passive_neg": "ei vihitt\u00e4isi"}, "imp": {"2s": "vihi", "2p": "vihkik\u00e4\u00e4"}, "part": {"pres": {"active": "vihkiv\u00e4", "passive": "vihitt\u00e4v\u00e4"}, "past": {"active": "vihkinyt", "passive": "vihitty"}, "agent": {"positive": "vihkim\u00e4", "negative": "vihkim\u00e4t\u00f6n"}}, "inf": {"ine": "vihkim\u00e4ss\u00e4", "ela": "vihkim\u00e4st\u00e4", "ill": "vihkim\u00e4\u00e4n", "ade": "vihkim\u00e4ll\u00e4", "abe": "vihkim\u00e4tt\u00e4", "nom": "vihkiminen"}}}}, {"verb": "ratkoa", "verb_data": {"pos": "4853", "freq": "0.001913", "forms": {"pres": {"1s": "ratkon", "1p": "ratkomme", "2s": "ratkot", "2p": "ratkotte", "3s": "ratkoo", "3p": "ratkovat", "passive_pos": "ratkotaan", "passive_neg": "ei ratkota"}, "past": {"1s": "ratkoin", "1p": "ratkoimme", "2s": "ratkoit", "2p": "ratkoitte", "3s": "ratkoi", "3p": "ratkoivat", "passive_pos": "ratkottiin", "passive_neg": "ei ratkottu"}, "cond": {"1s": "ratkoisin", "1p": "ratkoisimme", "2s": "ratkoisit", "2p": "ratkoisitte", "3s": "ratkoisi", "3p": "ratkoisivat", "passive_pos": "ratkottaisiin", "passive_neg": "ei ratkottaisi"}, "imp": {"2s": "ratko", "2p": "ratkokaa"}, "part": {"pres": {"active": "ratkova", "passive": "ratkottava"}, "past": {"active": "ratkonut", "passive": "ratkottu"}, "agent": {"positive": "ratkoma", "negative": "ratkomaton"}}, "inf": {"ine": "ratkomassa", "ela": "ratkomasta", "ill": "ratkomaan", "ade": "ratkomalla", "abe": "ratkomatta", "nom": "ratkominen"}}}}, {"verb": "hidastua", "verb_data": {"pos": "4855", "freq": "0.001911", "forms": {"pres": {"1s": "hidastun", "1p": "hidastumme", "2s": "hidastut", "2p": "hidastutte", "3s": "hidastuu", "3p": "hidastuvat", "passive_pos": "hidastutaan", "passive_neg": "ei hidastuta"}, "past": {"1s": "hidastuin", "1p": "hidastuimme", "2s": "hidastuit", "2p": "hidastuitte", "3s": "hidastui", "3p": "hidastuivat", "passive_pos": "hidastuttiin", "passive_neg": "ei hidastuttu"}, "cond": {"1s": "hidastuisin", "1p": "hidastuisimme", "2s": "hidastuisit", "2p": "hidastuisitte", "3s": "hidastuisi", "3p": "hidastuisivat", "passive_pos": "hidastuttaisiin", "passive_neg": "ei hidastuttaisi"}, "imp": {"2s": "hidastu", "2p": "hidastukaa"}, "part": {"pres": {"active": "hidastuva", "passive": "hidastuttava"}, "past": {"active": "hidastunut", "passive": "hidastuttu"}, "agent": {"positive": "hidastuma", "negative": "hidastumaton"}}, "inf": {"ine": "hidastumassa", "ela": "hidastumasta", "ill": "hidastumaan", "ade": "hidastumalla", "abe": "hidastumatta", "nom": "hidastuminen"}}}}, {"verb": "v\u00e4h\u00e4tell\u00e4", "verb_data": {"pos": "4860", "freq": "0.001911", "forms": {"pres": {"1s": "v\u00e4h\u00e4ttelen", "1p": "v\u00e4h\u00e4ttelemme", "2s": "v\u00e4h\u00e4ttelet", "2p": "v\u00e4h\u00e4ttelette", "3s": "v\u00e4h\u00e4ttelee", "3p": "v\u00e4h\u00e4ttelev\u00e4t", "passive_pos": "v\u00e4h\u00e4tell\u00e4\u00e4n", "passive_neg": "ei v\u00e4h\u00e4tell\u00e4"}, "past": {"1s": "v\u00e4h\u00e4ttelin", "1p": "v\u00e4h\u00e4ttelimme", "2s": "v\u00e4h\u00e4ttelit", "2p": "v\u00e4h\u00e4ttelitte", "3s": "v\u00e4h\u00e4tteli", "3p": "v\u00e4h\u00e4tteliv\u00e4t", "passive_pos": "v\u00e4h\u00e4teltiin", "passive_neg": "ei v\u00e4h\u00e4telty"}, "cond": {"1s": "v\u00e4h\u00e4ttelisin", "1p": "v\u00e4h\u00e4ttelisimme", "2s": "v\u00e4h\u00e4ttelisit", "2p": "v\u00e4h\u00e4ttelisitte", "3s": "v\u00e4h\u00e4ttelisi", "3p": "v\u00e4h\u00e4ttelisiv\u00e4t", "passive_pos": "v\u00e4h\u00e4telt\u00e4isiin", "passive_neg": "ei v\u00e4h\u00e4telt\u00e4isi"}, "imp": {"2s": "v\u00e4h\u00e4ttele", "2p": "v\u00e4h\u00e4telk\u00e4\u00e4"}, "part": {"pres": {"active": "v\u00e4h\u00e4ttelev\u00e4", "passive": "v\u00e4h\u00e4telt\u00e4v\u00e4"}, "past": {"active": "v\u00e4h\u00e4tellyt", "passive": "v\u00e4h\u00e4telty"}, "agent": {"positive": "v\u00e4h\u00e4ttelem\u00e4", "negative": "v\u00e4h\u00e4ttelem\u00e4t\u00f6n"}}, "inf": {"ine": "v\u00e4h\u00e4ttelem\u00e4ss\u00e4", "ela": "v\u00e4h\u00e4ttelem\u00e4st\u00e4", "ill": "v\u00e4h\u00e4ttelem\u00e4\u00e4n", "ade": "v\u00e4h\u00e4ttelem\u00e4ll\u00e4", "abe": "v\u00e4h\u00e4ttelem\u00e4tt\u00e4", "nom": "v\u00e4h\u00e4tteleminen"}}}}, {"verb": "koittaa", "verb_data": {"pos": "4861", "freq": "0.00191", "forms": {"pres": {"1s": "koitan", "1p": "koitamme", "2s": "koitat", "2p": "koitatte", "3s": "koittaa", "3p": "koittavat", "passive_pos": "koitetaan", "passive_neg": "ei koiteta"}, "past": {"1s": "koitin", "1p": "koitimme", "2s": "koitit", "2p": "koititte", "3s": "koitti", "3p": "koittivat", "passive_pos": "koitettiin", "passive_neg": "ei koitettu"}, "cond": {"1s": "koittaisin", "1p": "koittaisimme", "2s": "koittaisit", "2p": "koittaisitte", "3s": "koittaisi", "3p": "koittaisivat", "passive_pos": "koitettaisiin", "passive_neg": "ei koitettaisi"}, "imp": {"2s": "koita", "2p": "koittakaa"}, "part": {"pres": {"active": "koittava", "passive": "koitettava"}, "past": {"active": "koittanut", "passive": "koitettu"}, "agent": {"positive": "koittama", "negative": "koittamaton"}}, "inf": {"ine": "koittamassa", "ela": "koittamasta", "ill": "koittamaan", "ade": "koittamalla", "abe": "koittamatta", "nom": "koittaminen"}}}}, {"verb": "vuotaa", "verb_data": {"pos": "4863", "freq": "0.00191", "forms": {"pres": {"1s": "vuodan", "1p": "vuodamme", "2s": "vuodat", "2p": "vuodatte", "3s": "vuotaa", "3p": "vuotavat", "passive_pos": "vuodetaan", "passive_neg": "ei vuodeta"}, "past": {"1s": "vuosin", "1p": "vuosimme", "2s": "vuosit", "2p": "vuositte", "3s": "vuosi", "3p": "vuosivat", "passive_pos": "vuodettiin", "passive_neg": "ei vuodettu"}, "cond": {"1s": "vuotaisin", "1p": "vuotaisimme", "2s": "vuotaisit", "2p": "vuotaisitte", "3s": "vuotaisi", "3p": "vuotaisivat", "passive_pos": "vuodettaisiin", "passive_neg": "ei vuodettaisi"}, "imp": {"2s": "vuoda", "2p": "vuotakaa"}, "part": {"pres": {"active": "vuotava", "passive": "vuodettava"}, "past": {"active": "vuotanut", "passive": "vuodettu"}, "agent": {"positive": "vuotama", "negative": "vuotamaton"}}, "inf": {"ine": "vuotamassa", "ela": "vuotamasta", "ill": "vuotamaan", "ade": "vuotamalla", "abe": "vuotamatta", "nom": "vuotaminen"}}}}, {"verb": "raivata", "verb_data": {"pos": "4866", "freq": "0.001906", "forms": {"pres": {"1s": "raivaan", "1p": "raivaamme", "2s": "raivaat", "2p": "raivaatte", "3s": "raivaa", "3p": "raivaavat", "passive_pos": "raivataan", "passive_neg": "ei raivata"}, "past": {"1s": "raivasin", "1p": "raivasimme", "2s": "raivasit", "2p": "raivasitte", "3s": "raivasi", "3p": "raivasivat", "passive_pos": "raivattiin", "passive_neg": "ei raivattu"}, "cond": {"1s": "raivaisin", "1p": "raivaisimme", "2s": "raivaisit", "2p": "raivaisitte", "3s": "raivaisi", "3p": "raivaisivat", "passive_pos": "raivattaisiin", "passive_neg": "ei raivattaisi"}, "imp": {"2s": "raivaa", "2p": "raivatkaa"}, "part": {"pres": {"active": "raivaava", "passive": "raivattava"}, "past": {"active": "raivannut", "passive": "raivattu"}, "agent": {"positive": "raivaama", "negative": "raivaamaton"}}, "inf": {"ine": "raivaamassa", "ela": "raivaamasta", "ill": "raivaamaan", "ade": "raivaamalla", "abe": "raivaamatta", "nom": "raivaaminen"}}}}, {"verb": "antautua", "verb_data": {"pos": "4869", "freq": "0.001904", "forms": {"pres": {"1s": "antaudun", "1p": "antaudumme", "2s": "antaudut", "2p": "antaudutte", "3s": "antautuu", "3p": "antautuvat", "passive_pos": "antaudutaan", "passive_neg": "ei antauduta"}, "past": {"1s": "antauduin", "1p": "antauduimme", "2s": "antauduit", "2p": "antauduitte", "3s": "antautui", "3p": "antautuivat", "passive_pos": "antauduttiin", "passive_neg": "ei antauduttu"}, "cond": {"1s": "antautuisin", "1p": "antautuisimme", "2s": "antautuisit", "2p": "antautuisitte", "3s": "antautuisi", "3p": "antautuisivat", "passive_pos": "antauduttaisiin", "passive_neg": "ei antauduttaisi"}, "imp": {"2s": "antaudu", "2p": "antautukaa"}, "part": {"pres": {"active": "antautuva", "passive": "antauduttava"}, "past": {"active": "antautunut", "passive": "antauduttu"}, "agent": {"positive": "antautuma", "negative": "antautumaton"}}, "inf": {"ine": "antautumassa", "ela": "antautumasta", "ill": "antautumaan", "ade": "antautumalla", "abe": "antautumatta", "nom": "antautuminen"}}}}, {"verb": "tarkentaa", "verb_data": {"pos": "4871", "freq": "0.001904", "forms": {"pres": {"1s": "tarkennan", "1p": "tarkennamme", "2s": "tarkennat", "2p": "tarkennatte", "3s": "tarkentaa", "3p": "tarkentavat", "passive_pos": "tarkennetaan", "passive_neg": "ei tarkenneta"}, "past": {"1s": "tarkensin", "1p": "tarkensimme", "2s": "tarkensit", "2p": "tarkensitte", "3s": "tarkensi", "3p": "tarkensivat", "passive_pos": "tarkennettiin", "passive_neg": "ei tarkennettu"}, "cond": {"1s": "tarkentaisin", "1p": "tarkentaisimme", "2s": "tarkentaisit", "2p": "tarkentaisitte", "3s": "tarkentaisi", "3p": "tarkentaisivat", "passive_pos": "tarkennettaisiin", "passive_neg": "ei tarkennettaisi"}, "imp": {"2s": "tarkenna", "2p": "tarkentakaa"}, "part": {"pres": {"active": "tarkentava", "passive": "tarkennettava"}, "past": {"active": "tarkentanut", "passive": "tarkennettu"}, "agent": {"positive": "tarkentama", "negative": "tarkentamaton"}}, "inf": {"ine": "tarkentamassa", "ela": "tarkentamasta", "ill": "tarkentamaan", "ade": "tarkentamalla", "abe": "tarkentamatta", "nom": "tarkentaminen"}}}}, {"verb": "ruokkia", "verb_data": {"pos": "4882", "freq": "0.001896", "forms": {"pres": {"1s": "ruokin", "1p": "ruokimme", "2s": "ruokit", "2p": "ruokitte", "3s": "ruokkii", "3p": "ruokkivat", "passive_pos": "ruokitaan", "passive_neg": "ei ruokita"}, "past": {"1s": "ruokin", "1p": "ruokimme", "2s": "ruokit", "2p": "ruokitte", "3s": "ruokki", "3p": "ruokkivat", "passive_pos": "ruokittiin", "passive_neg": "ei ruokittu"}, "cond": {"1s": "ruokkisin", "1p": "ruokkisimme", "2s": "ruokkisit", "2p": "ruokkisitte", "3s": "ruokkisi", "3p": "ruokkisivat", "passive_pos": "ruokittaisiin", "passive_neg": "ei ruokittaisi"}, "imp": {"2s": "ruoki", "2p": "ruokkikaa"}, "part": {"pres": {"active": "ruokkiva", "passive": "ruokittava"}, "past": {"active": "ruokkinut", "passive": "ruokittu"}, "agent": {"positive": "ruokkima", "negative": "ruokkimaton"}}, "inf": {"ine": "ruokkimassa", "ela": "ruokkimasta", "ill": "ruokkimaan", "ade": "ruokkimalla", "abe": "ruokkimatta", "nom": "ruokkiminen"}}}}, {"verb": "murtua", "verb_data": {"pos": "4884", "freq": "0.001894", "forms": {"pres": {"1s": "murrun", "1p": "murrumme", "2s": "murrut", "2p": "murrutte", "3s": "murtuu", "3p": "murtuvat", "passive_pos": "murrutaan", "passive_neg": "ei murruta"}, "past": {"1s": "murruin", "1p": "murruimme", "2s": "murruit", "2p": "murruitte", "3s": "murtui", "3p": "murtuivat", "passive_pos": "murruttiin", "passive_neg": "ei murruttu"}, "cond": {"1s": "murtuisin", "1p": "murtuisimme", "2s": "murtuisit", "2p": "murtuisitte", "3s": "murtuisi", "3p": "murtuisivat", "passive_pos": "murruttaisiin", "passive_neg": "ei murruttaisi"}, "imp": {"2s": "murru", "2p": "murtukaa"}, "part": {"pres": {"active": "murtuva", "passive": "murruttava"}, "past": {"active": "murtunut", "passive": "murruttu"}, "agent": {"positive": "murtuma", "negative": "murtumaton"}}, "inf": {"ine": "murtumassa", "ela": "murtumasta", "ill": "murtumaan", "ade": "murtumalla", "abe": "murtumatta", "nom": "murtuminen"}}}}, {"verb": "jalostaa", "verb_data": {"pos": "4897", "freq": "0.001889", "forms": {"pres": {"1s": "jalostan", "1p": "jalostamme", "2s": "jalostat", "2p": "jalostatte", "3s": "jalostaa", "3p": "jalostavat", "passive_pos": "jalostetaan", "passive_neg": "ei jalosteta"}, "past": {"1s": "jalostin", "1p": "jalostimme", "2s": "jalostit", "2p": "jalostitte", "3s": "jalosti", "3p": "jalostivat", "passive_pos": "jalostettiin", "passive_neg": "ei jalostettu"}, "cond": {"1s": "jalostaisin", "1p": "jalostaisimme", "2s": "jalostaisit", "2p": "jalostaisitte", "3s": "jalostaisi", "3p": "jalostaisivat", "passive_pos": "jalostettaisiin", "passive_neg": "ei jalostettaisi"}, "imp": {"2s": "jalosta", "2p": "jalostakaa"}, "part": {"pres": {"active": "jalostava", "passive": "jalostettava"}, "past": {"active": "jalostanut", "passive": "jalostettu"}, "agent": {"positive": "jalostama", "negative": "jalostamaton"}}, "inf": {"ine": "jalostamassa", "ela": "jalostamasta", "ill": "jalostamaan", "ade": "jalostamalla", "abe": "jalostamatta", "nom": "jalostaminen"}}}}, {"verb": "nopeuttaa", "verb_data": {"pos": "4898", "freq": "0.001889", "forms": {"pres": {"1s": "nopeutan", "1p": "nopeutamme", "2s": "nopeutat", "2p": "nopeutatte", "3s": "nopeuttaa", "3p": "nopeuttavat", "passive_pos": "nopeutetaan", "passive_neg": "ei nopeuteta"}, "past": {"1s": "nopeutin", "1p": "nopeutimme", "2s": "nopeutit", "2p": "nopeutitte", "3s": "nopeutti", "3p": "nopeuttivat", "passive_pos": "nopeutettiin", "passive_neg": "ei nopeutettu"}, "cond": {"1s": "nopeuttaisin", "1p": "nopeuttaisimme", "2s": "nopeuttaisit", "2p": "nopeuttaisitte", "3s": "nopeuttaisi", "3p": "nopeuttaisivat", "passive_pos": "nopeutettaisiin", "passive_neg": "ei nopeutettaisi"}, "imp": {"2s": "nopeuta", "2p": "nopeuttakaa"}, "part": {"pres": {"active": "nopeuttava", "passive": "nopeutettava"}, "past": {"active": "nopeuttanut", "passive": "nopeutettu"}, "agent": {"positive": "nopeuttama", "negative": "nopeuttamaton"}}, "inf": {"ine": "nopeuttamassa", "ela": "nopeuttamasta", "ill": "nopeuttamaan", "ade": "nopeuttamalla", "abe": "nopeuttamatta", "nom": "nopeuttaminen"}}}}, {"verb": "noteerata", "verb_data": {"pos": "4905", "freq": "0.001887", "forms": {"pres": {"1s": "noteeraan", "1p": "noteeraamme", "2s": "noteeraat", "2p": "noteeraatte", "3s": "noteeraa", "3p": "noteeraavat", "passive_pos": "noteerataan", "passive_neg": "ei noteerata"}, "past": {"1s": "noteerasin", "1p": "noteerasimme", "2s": "noteerasit", "2p": "noteerasitte", "3s": "noteerasi", "3p": "noteerasivat", "passive_pos": "noteerattiin", "passive_neg": "ei noteerattu"}, "cond": {"1s": "noteeraisin", "1p": "noteeraisimme", "2s": "noteeraisit", "2p": "noteeraisitte", "3s": "noteeraisi", "3p": "noteeraisivat", "passive_pos": "noteerattaisiin", "passive_neg": "ei noteerattaisi"}, "imp": {"2s": "noteeraa", "2p": "noteeratkaa"}, "part": {"pres": {"active": "noteeraava", "passive": "noteerattava"}, "past": {"active": "noteerannut", "passive": "noteerattu"}, "agent": {"positive": "noteeraama", "negative": "noteeraamaton"}}, "inf": {"ine": "noteeraamassa", "ela": "noteeraamasta", "ill": "noteeraamaan", "ade": "noteeraamalla", "abe": "noteeraamatta", "nom": "noteeraaminen"}}}}, {"verb": "erist\u00e4\u00e4", "verb_data": {"pos": "4922", "freq": "0.001876", "forms": {"pres": {"1s": "erist\u00e4n", "1p": "erist\u00e4mme", "2s": "erist\u00e4t", "2p": "erist\u00e4tte", "3s": "erist\u00e4\u00e4", "3p": "erist\u00e4v\u00e4t", "passive_pos": "eristet\u00e4\u00e4n", "passive_neg": "ei eristet\u00e4"}, "past": {"1s": "eristin", "1p": "eristimme", "2s": "eristit", "2p": "eristitte", "3s": "eristi", "3p": "eristiv\u00e4t", "passive_pos": "eristettiin", "passive_neg": "ei eristetty"}, "cond": {"1s": "erist\u00e4isin", "1p": "erist\u00e4isimme", "2s": "erist\u00e4isit", "2p": "erist\u00e4isitte", "3s": "erist\u00e4isi", "3p": "erist\u00e4isiv\u00e4t", "passive_pos": "eristett\u00e4isiin", "passive_neg": "ei eristett\u00e4isi"}, "imp": {"2s": "erist\u00e4", "2p": "erist\u00e4k\u00e4\u00e4"}, "part": {"pres": {"active": "erist\u00e4v\u00e4", "passive": "eristett\u00e4v\u00e4"}, "past": {"active": "erist\u00e4nyt", "passive": "eristetty"}, "agent": {"positive": "erist\u00e4m\u00e4", "negative": "erist\u00e4m\u00e4t\u00f6n"}}, "inf": {"ine": "erist\u00e4m\u00e4ss\u00e4", "ela": "erist\u00e4m\u00e4st\u00e4", "ill": "erist\u00e4m\u00e4\u00e4n", "ade": "erist\u00e4m\u00e4ll\u00e4", "abe": "erist\u00e4m\u00e4tt\u00e4", "nom": "erist\u00e4minen"}}}}, {"verb": "startata", "verb_data": {"pos": "4936", "freq": "0.001869", "forms": {"pres": {"1s": "starttaan", "1p": "starttaamme", "2s": "starttaat", "2p": "starttaatte", "3s": "starttaa", "3p": "starttaavat", "passive_pos": "startataan", "passive_neg": "ei startata"}, "past": {"1s": "starttasin", "1p": "starttasimme", "2s": "starttasit", "2p": "starttasitte", "3s": "starttasi", "3p": "starttasivat", "passive_pos": "startattiin", "passive_neg": "ei startattu"}, "cond": {"1s": "starttaisin", "1p": "starttaisimme", "2s": "starttaisit", "2p": "starttaisitte", "3s": "starttaisi", "3p": "starttaisivat", "passive_pos": "startattaisiin", "passive_neg": "ei startattaisi"}, "imp": {"2s": "starttaa", "2p": "startatkaa"}, "part": {"pres": {"active": "starttaava", "passive": "startattava"}, "past": {"active": "startannut", "passive": "startattu"}, "agent": {"positive": "starttaama", "negative": "starttaamaton"}}, "inf": {"ine": "starttaamassa", "ela": "starttaamasta", "ill": "starttaamaan", "ade": "starttaamalla", "abe": "starttaamatta", "nom": "starttaaminen"}}}}, {"verb": "tienata", "verb_data": {"pos": "4945", "freq": "0.001864", "forms": {"pres": {"1s": "tienaan", "1p": "tienaamme", "2s": "tienaat", "2p": "tienaatte", "3s": "tienaa", "3p": "tienaavat", "passive_pos": "tienataan", "passive_neg": "ei tienata"}, "past": {"1s": "tienasin", "1p": "tienasimme", "2s": "tienasit", "2p": "tienasitte", "3s": "tienasi", "3p": "tienasivat", "passive_pos": "tienattiin", "passive_neg": "ei tienattu"}, "cond": {"1s": "tienaisin", "1p": "tienaisimme", "2s": "tienaisit", "2p": "tienaisitte", "3s": "tienaisi", "3p": "tienaisivat", "passive_pos": "tienattaisiin", "passive_neg": "ei tienattaisi"}, "imp": {"2s": "tienaa", "2p": "tienatkaa"}, "part": {"pres": {"active": "tienaava", "passive": "tienattava"}, "past": {"active": "tienannut", "passive": "tienattu"}, "agent": {"positive": "tienaama", "negative": "tienaamaton"}}, "inf": {"ine": "tienaamassa", "ela": "tienaamasta", "ill": "tienaamaan", "ade": "tienaamalla", "abe": "tienaamatta", "nom": "tienaaminen"}}}}, {"verb": "tiedustella", "verb_data": {"pos": "4950", "freq": "0.00186", "forms": {"pres": {"1s": "tiedustelen", "1p": "tiedustelemme", "2s": "tiedustelet", "2p": "tiedustelette", "3s": "tiedustelee", "3p": "tiedustelevat", "passive_pos": "tiedustellaan", "passive_neg": "ei tiedustella"}, "past": {"1s": "tiedustelin", "1p": "tiedustelimme", "2s": "tiedustelit", "2p": "tiedustelitte", "3s": "tiedusteli", "3p": "tiedustelivat", "passive_pos": "tiedusteltiin", "passive_neg": "ei tiedusteltu"}, "cond": {"1s": "tiedustelisin", "1p": "tiedustelisimme", "2s": "tiedustelisit", "2p": "tiedustelisitte", "3s": "tiedustelisi", "3p": "tiedustelisivat", "passive_pos": "tiedusteltaisiin", "passive_neg": "ei tiedusteltaisi"}, "imp": {"2s": "tiedustele", "2p": "tiedustelkaa"}, "part": {"pres": {"active": "tiedusteleva", "passive": "tiedusteltava"}, "past": {"active": "tiedustellut", "passive": "tiedusteltu"}, "agent": {"positive": "tiedustelema", "negative": "tiedustelematon"}}, "inf": {"ine": "tiedustelemassa", "ela": "tiedustelemasta", "ill": "tiedustelemaan", "ade": "tiedustelemalla", "abe": "tiedustelematta", "nom": "tiedusteleminen"}}}}, {"verb": "juhlistaa", "verb_data": {"pos": "4952", "freq": "0.001859", "forms": {"pres": {"1s": "juhlistan", "1p": "juhlistamme", "2s": "juhlistat", "2p": "juhlistatte", "3s": "juhlistaa", "3p": "juhlistavat", "passive_pos": "juhlistetaan", "passive_neg": "ei juhlisteta"}, "past": {"1s": "juhlistin", "1p": "juhlistimme", "2s": "juhlistit", "2p": "juhlistitte", "3s": "juhlisti", "3p": "juhlistivat", "passive_pos": "juhlistettiin", "passive_neg": "ei juhlistettu"}, "cond": {"1s": "juhlistaisin", "1p": "juhlistaisimme", "2s": "juhlistaisit", "2p": "juhlistaisitte", "3s": "juhlistaisi", "3p": "juhlistaisivat", "passive_pos": "juhlistettaisiin", "passive_neg": "ei juhlistettaisi"}, "imp": {"2s": "juhlista", "2p": "juhlistakaa"}, "part": {"pres": {"active": "juhlistava", "passive": "juhlistettava"}, "past": {"active": "juhlistanut", "passive": "juhlistettu"}, "agent": {"positive": "juhlistama", "negative": "juhlistamaton"}}, "inf": {"ine": "juhlistamassa", "ela": "juhlistamasta", "ill": "juhlistamaan", "ade": "juhlistamalla", "abe": "juhlistamatta", "nom": "juhlistaminen"}}}}, {"verb": "puida", "verb_data": {"pos": "4956", "freq": "0.001855", "forms": {"pres": {"1s": "puin", "1p": "puimme", "2s": "puit", "2p": "puitte", "3s": "pui", "3p": "puivat", "passive_pos": "puidaan", "passive_neg": "ei puida"}, "past": {"1s": "puin", "1p": "puimme", "2s": "puit", "2p": "puitte", "3s": "pui", "3p": "puivat", "passive_pos": "puitiin", "passive_neg": "ei puitu"}, "cond": {"1s": "puisin", "1p": "puisimme", "2s": "puisit", "2p": "puisitte", "3s": "puisi", "3p": "puisivat", "passive_pos": "puitaisiin", "passive_neg": "ei puitaisi"}, "imp": {"2s": "pui", "2p": "puikaa"}, "part": {"pres": {"active": "puiva", "passive": "puitava"}, "past": {"active": "puinut", "passive": "puitu"}, "agent": {"positive": "puima", "negative": "puimaton"}}, "inf": {"ine": "puimassa", "ela": "puimasta", "ill": "puimaan", "ade": "puimalla", "abe": "puimatta", "nom": "puiminen"}}}}, {"verb": "kukkia", "verb_data": {"pos": "4969", "freq": "0.001848", "forms": {"pres": {"1s": "kukin", "1p": "kukimme", "2s": "kukit", "2p": "kukitte", "3s": "kukkii", "3p": "kukkivat", "passive_pos": "kukitaan", "passive_neg": "ei kukita"}, "past": {"1s": "kukin", "1p": "kukimme", "2s": "kukit", "2p": "kukitte", "3s": "kukki", "3p": "kukkivat", "passive_pos": "kukittiin", "passive_neg": "ei kukittu"}, "cond": {"1s": "kukkisin", "1p": "kukkisimme", "2s": "kukkisit", "2p": "kukkisitte", "3s": "kukkisi", "3p": "kukkisivat", "passive_pos": "kukittaisiin", "passive_neg": "ei kukittaisi"}, "imp": {"2s": "kuki", "2p": "kukkikaa"}, "part": {"pres": {"active": "kukkiva", "passive": "kukittava"}, "past": {"active": "kukkinut", "passive": "kukittu"}, "agent": {"positive": "kukkima", "negative": "kukkimaton"}}, "inf": {"ine": "kukkimassa", "ela": "kukkimasta", "ill": "kukkimaan", "ade": "kukkimalla", "abe": "kukkimatta", "nom": "kukkiminen"}}}}, {"verb": "tuumata", "verb_data": {"pos": "4972", "freq": "0.001848", "forms": {"pres": {"1s": "tuumaan", "1p": "tuumaamme", "2s": "tuumaat", "2p": "tuumaatte", "3s": "tuumaa", "3p": "tuumaavat", "passive_pos": "tuumataan", "passive_neg": "ei tuumata"}, "past": {"1s": "tuumasin", "1p": "tuumasimme", "2s": "tuumasit", "2p": "tuumasitte", "3s": "tuumasi", "3p": "tuumasivat", "passive_pos": "tuumattiin", "passive_neg": "ei tuumattu"}, "cond": {"1s": "tuumaisin", "1p": "tuumaisimme", "2s": "tuumaisit", "2p": "tuumaisitte", "3s": "tuumaisi", "3p": "tuumaisivat", "passive_pos": "tuumattaisiin", "passive_neg": "ei tuumattaisi"}, "imp": {"2s": "tuumaa", "2p": "tuumatkaa"}, "part": {"pres": {"active": "tuumaava", "passive": "tuumattava"}, "past": {"active": "tuumannut", "passive": "tuumattu"}, "agent": {"positive": "tuumaama", "negative": "tuumaamaton"}}, "inf": {"ine": "tuumaamassa", "ela": "tuumaamasta", "ill": "tuumaamaan", "ade": "tuumaamalla", "abe": "tuumaamatta", "nom": "tuumaaminen"}}}}, {"verb": "edisty\u00e4", "verb_data": {"pos": "4976", "freq": "0.001845", "forms": {"pres": {"1s": "edistyn", "1p": "edistymme", "2s": "edistyt", "2p": "edistytte", "3s": "edistyy", "3p": "edistyv\u00e4t", "passive_pos": "edistyt\u00e4\u00e4n", "passive_neg": "ei edistyt\u00e4"}, "past": {"1s": "edistyin", "1p": "edistyimme", "2s": "edistyit", "2p": "edistyitte", "3s": "edistyi", "3p": "edistyiv\u00e4t", "passive_pos": "edistyttiin", "passive_neg": "ei edistytty"}, "cond": {"1s": "edistyisin", "1p": "edistyisimme", "2s": "edistyisit", "2p": "edistyisitte", "3s": "edistyisi", "3p": "edistyisiv\u00e4t", "passive_pos": "edistytt\u00e4isiin", "passive_neg": "ei edistytt\u00e4isi"}, "imp": {"2s": "edisty", "2p": "edistyk\u00e4\u00e4"}, "part": {"pres": {"active": "edistyv\u00e4", "passive": "edistytt\u00e4v\u00e4"}, "past": {"active": "edistynyt", "passive": "edistytty"}, "agent": {"positive": "edistym\u00e4", "negative": "edistym\u00e4t\u00f6n"}}, "inf": {"ine": "edistym\u00e4ss\u00e4", "ela": "edistym\u00e4st\u00e4", "ill": "edistym\u00e4\u00e4n", "ade": "edistym\u00e4ll\u00e4", "abe": "edistym\u00e4tt\u00e4", "nom": "edistyminen"}}}}, {"verb": "pukea", "verb_data": {"pos": "4978", "freq": "0.001845", "forms": {"pres": {"1s": "puen", "1p": "puemme", "2s": "puet", "2p": "puette", "3s": "pukee", "3p": "pukevat", "passive_pos": "puetaan", "passive_neg": "ei pueta"}, "past": {"1s": "puin", "1p": "puimme", "2s": "puit", "2p": "puitte", "3s": "puki", "3p": "pukivat", "passive_pos": "puettiin", "passive_neg": "ei puettu"}, "cond": {"1s": "pukisin", "1p": "pukisimme", "2s": "pukisit", "2p": "pukisitte", "3s": "pukisi", "3p": "pukisivat", "passive_pos": "puettaisiin", "passive_neg": "ei puettaisi"}, "imp": {"2s": "pue", "2p": "pukekaa"}, "part": {"pres": {"active": "pukeva", "passive": "puettava"}, "past": {"active": "pukenut", "passive": "puettu"}, "agent": {"positive": "pukema", "negative": "pukematon"}}, "inf": {"ine": "pukemassa", "ela": "pukemasta", "ill": "pukemaan", "ade": "pukemalla", "abe": "pukematta", "nom": "pukeminen"}}}}, {"verb": "suomentaa", "verb_data": {"pos": "5008", "freq": "0.00183", "forms": {"pres": {"1s": "suomennan", "1p": "suomennamme", "2s": "suomennat", "2p": "suomennatte", "3s": "suomentaa", "3p": "suomentavat", "passive_pos": "suomennetaan", "passive_neg": "ei suomenneta"}, "past": {"1s": "suomensin", "1p": "suomensimme", "2s": "suomensit", "2p": "suomensitte", "3s": "suomensi", "3p": "suomensivat", "passive_pos": "suomennettiin", "passive_neg": "ei suomennettu"}, "cond": {"1s": "suomentaisin", "1p": "suomentaisimme", "2s": "suomentaisit", "2p": "suomentaisitte", "3s": "suomentaisi", "3p": "suomentaisivat", "passive_pos": "suomennettaisiin", "passive_neg": "ei suomennettaisi"}, "imp": {"2s": "suomenna", "2p": "suomentakaa"}, "part": {"pres": {"active": "suomentava", "passive": "suomennettava"}, "past": {"active": "suomentanut", "passive": "suomennettu"}, "agent": {"positive": "suomentama", "negative": "suomentamaton"}}, "inf": {"ine": "suomentamassa", "ela": "suomentamasta", "ill": "suomentamaan", "ade": "suomentamalla", "abe": "suomentamatta", "nom": "suomentaminen"}}}}, {"verb": "havitella", "verb_data": {"pos": "5012", "freq": "0.001826", "forms": {"pres": {"1s": "havittelen", "1p": "havittelemme", "2s": "havittelet", "2p": "havittelette", "3s": "havittelee", "3p": "havittelevat", "passive_pos": "havitellaan", "passive_neg": "ei havitella"}, "past": {"1s": "havittelin", "1p": "havittelimme", "2s": "havittelit", "2p": "havittelitte", "3s": "havitteli", "3p": "havittelivat", "passive_pos": "haviteltiin", "passive_neg": "ei haviteltu"}, "cond": {"1s": "havittelisin", "1p": "havittelisimme", "2s": "havittelisit", "2p": "havittelisitte", "3s": "havittelisi", "3p": "havittelisivat", "passive_pos": "haviteltaisiin", "passive_neg": "ei haviteltaisi"}, "imp": {"2s": "havittele", "2p": "havitelkaa"}, "part": {"pres": {"active": "havitteleva", "passive": "haviteltava"}, "past": {"active": "havitellut", "passive": "haviteltu"}, "agent": {"positive": "havittelema", "negative": "havittelematon"}}, "inf": {"ine": "havittelemassa", "ela": "havittelemasta", "ill": "havittelemaan", "ade": "havittelemalla", "abe": "havittelematta", "nom": "havitteleminen"}}}}, {"verb": "tippua", "verb_data": {"pos": "5031", "freq": "0.00182", "forms": {"pres": {"1s": "tipun", "1p": "tipumme", "2s": "tiput", "2p": "tiputte", "3s": "tippuu", "3p": "tippuvat", "passive_pos": "tiputaan", "passive_neg": "ei tiputa"}, "past": {"1s": "tipuin", "1p": "tipuimme", "2s": "tipuit", "2p": "tipuitte", "3s": "tippui", "3p": "tippuivat", "passive_pos": "tiputtiin", "passive_neg": "ei tiputtu"}, "cond": {"1s": "tippuisin", "1p": "tippuisimme", "2s": "tippuisit", "2p": "tippuisitte", "3s": "tippuisi", "3p": "tippuisivat", "passive_pos": "tiputtaisiin", "passive_neg": "ei tiputtaisi"}, "imp": {"2s": "tipu", "2p": "tippukaa"}, "part": {"pres": {"active": "tippuva", "passive": "tiputtava"}, "past": {"active": "tippunut", "passive": "tiputtu"}, "agent": {"positive": "tippuma", "negative": "tippumaton"}}, "inf": {"ine": "tippumassa", "ela": "tippumasta", "ill": "tippumaan", "ade": "tippumalla", "abe": "tippumatta", "nom": "tippuminen"}}}}, {"verb": "h\u00e4mm\u00e4stell\u00e4", "verb_data": {"pos": "5036", "freq": "0.001816", "forms": {"pres": {"1s": "h\u00e4mm\u00e4stelen", "1p": "h\u00e4mm\u00e4stelemme", "2s": "h\u00e4mm\u00e4stelet", "2p": "h\u00e4mm\u00e4stelette", "3s": "h\u00e4mm\u00e4stelee", "3p": "h\u00e4mm\u00e4stelev\u00e4t", "passive_pos": "h\u00e4mm\u00e4stell\u00e4\u00e4n", "passive_neg": "ei h\u00e4mm\u00e4stell\u00e4"}, "past": {"1s": "h\u00e4mm\u00e4stelin", "1p": "h\u00e4mm\u00e4stelimme", "2s": "h\u00e4mm\u00e4stelit", "2p": "h\u00e4mm\u00e4stelitte", "3s": "h\u00e4mm\u00e4steli", "3p": "h\u00e4mm\u00e4steliv\u00e4t", "passive_pos": "h\u00e4mm\u00e4steltiin", "passive_neg": "ei h\u00e4mm\u00e4stelty"}, "cond": {"1s": "h\u00e4mm\u00e4stelisin", "1p": "h\u00e4mm\u00e4stelisimme", "2s": "h\u00e4mm\u00e4stelisit", "2p": "h\u00e4mm\u00e4stelisitte", "3s": "h\u00e4mm\u00e4stelisi", "3p": "h\u00e4mm\u00e4stelisiv\u00e4t", "passive_pos": "h\u00e4mm\u00e4stelt\u00e4isiin", "passive_neg": "ei h\u00e4mm\u00e4stelt\u00e4isi"}, "imp": {"2s": "h\u00e4mm\u00e4stele", "2p": "h\u00e4mm\u00e4stelk\u00e4\u00e4"}, "part": {"pres": {"active": "h\u00e4mm\u00e4stelev\u00e4", "passive": "h\u00e4mm\u00e4stelt\u00e4v\u00e4"}, "past": {"active": "h\u00e4mm\u00e4stellyt", "passive": "h\u00e4mm\u00e4stelty"}, "agent": {"positive": "h\u00e4mm\u00e4stelem\u00e4", "negative": "h\u00e4mm\u00e4stelem\u00e4t\u00f6n"}}, "inf": {"ine": "h\u00e4mm\u00e4stelem\u00e4ss\u00e4", "ela": "h\u00e4mm\u00e4stelem\u00e4st\u00e4", "ill": "h\u00e4mm\u00e4stelem\u00e4\u00e4n", "ade": "h\u00e4mm\u00e4stelem\u00e4ll\u00e4", "abe": "h\u00e4mm\u00e4stelem\u00e4tt\u00e4", "nom": "h\u00e4mm\u00e4steleminen"}}}}, {"verb": "pohdiskella", "verb_data": {"pos": "5037", "freq": "0.001816", "forms": {"pres": {"1s": "pohdiskelen", "1p": "pohdiskelemme", "2s": "pohdiskelet", "2p": "pohdiskelette", "3s": "pohdiskelee", "3p": "pohdiskelevat", "passive_pos": "pohdiskellaan", "passive_neg": "ei pohdiskella"}, "past": {"1s": "pohdiskelin", "1p": "pohdiskelimme", "2s": "pohdiskelit", "2p": "pohdiskelitte", "3s": "pohdiskeli", "3p": "pohdiskelivat", "passive_pos": "pohdiskeltiin", "passive_neg": "ei pohdiskeltu"}, "cond": {"1s": "pohdiskelisin", "1p": "pohdiskelisimme", "2s": "pohdiskelisit", "2p": "pohdiskelisitte", "3s": "pohdiskelisi", "3p": "pohdiskelisivat", "passive_pos": "pohdiskeltaisiin", "passive_neg": "ei pohdiskeltaisi"}, "imp": {"2s": "pohdiskele", "2p": "pohdiskelkaa"}, "part": {"pres": {"active": "pohdiskeleva", "passive": "pohdiskeltava"}, "past": {"active": "pohdiskellut", "passive": "pohdiskeltu"}, "agent": {"positive": "pohdiskelema", "negative": "pohdiskelematon"}}, "inf": {"ine": "pohdiskelemassa", "ela": "pohdiskelemasta", "ill": "pohdiskelemaan", "ade": "pohdiskelemalla", "abe": "pohdiskelematta", "nom": "pohdiskeleminen"}}}}, {"verb": "tukkia", "verb_data": {"pos": "5040", "freq": "0.001816", "forms": {"pres": {"1s": "tukin", "1p": "tukimme", "2s": "tukit", "2p": "tukitte", "3s": "tukkii", "3p": "tukkivat", "passive_pos": "tukitaan", "passive_neg": "ei tukita"}, "past": {"1s": "tukin", "1p": "tukimme", "2s": "tukit", "2p": "tukitte", "3s": "tukki", "3p": "tukkivat", "passive_pos": "tukittiin", "passive_neg": "ei tukittu"}, "cond": {"1s": "tukkisin", "1p": "tukkisimme", "2s": "tukkisit", "2p": "tukkisitte", "3s": "tukkisi", "3p": "tukkisivat", "passive_pos": "tukittaisiin", "passive_neg": "ei tukittaisi"}, "imp": {"2s": "tuki", "2p": "tukkikaa"}, "part": {"pres": {"active": "tukkiva", "passive": "tukittava"}, "past": {"active": "tukkinut", "passive": "tukittu"}, "agent": {"positive": "tukkima", "negative": "tukkimaton"}}, "inf": {"ine": "tukkimassa", "ela": "tukkimasta", "ill": "tukkimaan", "ade": "tukkimalla", "abe": "tukkimatta", "nom": "tukkiminen"}}}}, {"verb": "linjata", "verb_data": {"pos": "5041", "freq": "0.001814", "forms": {"pres": {"1s": "linjaan", "1p": "linjaamme", "2s": "linjaat", "2p": "linjaatte", "3s": "linjaa", "3p": "linjaavat", "passive_pos": "linjataan", "passive_neg": "ei linjata"}, "past": {"1s": "linjasin", "1p": "linjasimme", "2s": "linjasit", "2p": "linjasitte", "3s": "linjasi", "3p": "linjasivat", "passive_pos": "linjattiin", "passive_neg": "ei linjattu"}, "cond": {"1s": "linjaisin", "1p": "linjaisimme", "2s": "linjaisit", "2p": "linjaisitte", "3s": "linjaisi", "3p": "linjaisivat", "passive_pos": "linjattaisiin", "passive_neg": "ei linjattaisi"}, "imp": {"2s": "linjaa", "2p": "linjatkaa"}, "part": {"pres": {"active": "linjaava", "passive": "linjattava"}, "past": {"active": "linjannut", "passive": "linjattu"}, "agent": {"positive": "linjaama", "negative": "linjaamaton"}}, "inf": {"ine": "linjaamassa", "ela": "linjaamasta", "ill": "linjaamaan", "ade": "linjaamalla", "abe": "linjaamatta", "nom": "linjaaminen"}}}}, {"verb": "povata", "verb_data": {"pos": "5070", "freq": "0.001799", "forms": {"pres": {"1s": "povaan", "1p": "povaamme", "2s": "povaat", "2p": "povaatte", "3s": "povaa", "3p": "povaavat", "passive_pos": "povataan", "passive_neg": "ei povata"}, "past": {"1s": "povasin", "1p": "povasimme", "2s": "povasit", "2p": "povasitte", "3s": "povasi", "3p": "povasivat", "passive_pos": "povattiin", "passive_neg": "ei povattu"}, "cond": {"1s": "povaisin", "1p": "povaisimme", "2s": "povaisit", "2p": "povaisitte", "3s": "povaisi", "3p": "povaisivat", "passive_pos": "povattaisiin", "passive_neg": "ei povattaisi"}, "imp": {"2s": "povaa", "2p": "povatkaa"}, "part": {"pres": {"active": "povaava", "passive": "povattava"}, "past": {"active": "povannut", "passive": "povattu"}, "agent": {"positive": "povaama", "negative": "povaamaton"}}, "inf": {"ine": "povaamassa", "ela": "povaamasta", "ill": "povaamaan", "ade": "povaamalla", "abe": "povaamatta", "nom": "povaaminen"}}}}, {"verb": "sy\u00f6ksy\u00e4", "verb_data": {"pos": "5071", "freq": "0.001799", "forms": {"pres": {"1s": "sy\u00f6ksyn", "1p": "sy\u00f6ksymme", "2s": "sy\u00f6ksyt", "2p": "sy\u00f6ksytte", "3s": "sy\u00f6ksyy", "3p": "sy\u00f6ksyv\u00e4t", "passive_pos": "sy\u00f6ksyt\u00e4\u00e4n", "passive_neg": "ei sy\u00f6ksyt\u00e4"}, "past": {"1s": "sy\u00f6ksyin", "1p": "sy\u00f6ksyimme", "2s": "sy\u00f6ksyit", "2p": "sy\u00f6ksyitte", "3s": "sy\u00f6ksyi", "3p": "sy\u00f6ksyiv\u00e4t", "passive_pos": "sy\u00f6ksyttiin", "passive_neg": "ei sy\u00f6ksytty"}, "cond": {"1s": "sy\u00f6ksyisin", "1p": "sy\u00f6ksyisimme", "2s": "sy\u00f6ksyisit", "2p": "sy\u00f6ksyisitte", "3s": "sy\u00f6ksyisi", "3p": "sy\u00f6ksyisiv\u00e4t", "passive_pos": "sy\u00f6ksytt\u00e4isiin", "passive_neg": "ei sy\u00f6ksytt\u00e4isi"}, "imp": {"2s": "sy\u00f6ksy", "2p": "sy\u00f6ksyk\u00e4\u00e4"}, "part": {"pres": {"active": "sy\u00f6ksyv\u00e4", "passive": "sy\u00f6ksytt\u00e4v\u00e4"}, "past": {"active": "sy\u00f6ksynyt", "passive": "sy\u00f6ksytty"}, "agent": {"positive": "sy\u00f6ksym\u00e4", "negative": "sy\u00f6ksym\u00e4t\u00f6n"}}, "inf": {"ine": "sy\u00f6ksym\u00e4ss\u00e4", "ela": "sy\u00f6ksym\u00e4st\u00e4", "ill": "sy\u00f6ksym\u00e4\u00e4n", "ade": "sy\u00f6ksym\u00e4ll\u00e4", "abe": "sy\u00f6ksym\u00e4tt\u00e4", "nom": "sy\u00f6ksyminen"}}}}, {"verb": "roikkua", "verb_data": {"pos": "5082", "freq": "0.001792", "forms": {"pres": {"1s": "roikun", "1p": "roikumme", "2s": "roikut", "2p": "roikutte", "3s": "roikkuu", "3p": "roikkuvat", "passive_pos": "roikutaan", "passive_neg": "ei roikuta"}, "past": {"1s": "roikuin", "1p": "roikuimme", "2s": "roikuit", "2p": "roikuitte", "3s": "roikkui", "3p": "roikkuivat", "passive_pos": "roikuttiin", "passive_neg": "ei roikuttu"}, "cond": {"1s": "roikkuisin", "1p": "roikkuisimme", "2s": "roikkuisit", "2p": "roikkuisitte", "3s": "roikkuisi", "3p": "roikkuisivat", "passive_pos": "roikuttaisiin", "passive_neg": "ei roikuttaisi"}, "imp": {"2s": "roiku", "2p": "roikkukaa"}, "part": {"pres": {"active": "roikkuva", "passive": "roikuttava"}, "past": {"active": "roikkunut", "passive": "roikuttu"}, "agent": {"positive": "roikkuma", "negative": "roikkumaton"}}, "inf": {"ine": "roikkumassa", "ela": "roikkumasta", "ill": "roikkumaan", "ade": "roikkumalla", "abe": "roikkumatta", "nom": "roikkuminen"}}}}, {"verb": "takavarikoida", "verb_data": {"pos": "5087", "freq": "0.001791", "forms": {"pres": {"1s": "takavarikoitsen", "1p": "takavarikoitsemme", "2s": "takavarikoitset", "2p": "takavarikoitsette", "3s": "takavarikoitsee", "3p": "takavarikoitsevat", "passive_pos": "takavarikoidaan", "passive_neg": "ei takavarikoida"}, "past": {"1s": "takavarikoitsin", "1p": "takavarikoitsimme", "2s": "takavarikoitsit", "2p": "takavarikoitsitte", "3s": "takavarikoitsi", "3p": "takavarikoitsivat", "passive_pos": "takavarikoitiin", "passive_neg": "ei takavarikoitu"}, "cond": {"1s": "takavarikoitsisin", "1p": "takavarikoitsisimme", "2s": "takavarikoitsisit", "2p": "takavarikoitsisitte", "3s": "takavarikoitsisi", "3p": "takavarikoitsisivat", "passive_pos": "takavarikoitaisiin", "passive_neg": "ei takavarikoitaisi"}, "imp": {"2s": "takavarikoitse", "2p": "takavarikoikaa"}, "part": {"pres": {"active": "takavarikoitseva", "passive": "takavarikoitava"}, "past": {"active": "takavarikoinut", "passive": "takavarikoitu"}, "agent": {"positive": "takavarikoitsema", "negative": "takavarikoitsematon"}}, "inf": {"ine": "takavarikoitsemassa", "ela": "takavarikoitsemasta", "ill": "takavarikoitsemaan", "ade": "takavarikoitsemalla", "abe": "takavarikoitsematta", "nom": "takavarikoitseminen"}}}}, {"verb": "jarruttaa", "verb_data": {"pos": "5090", "freq": "0.001789", "forms": {"pres": {"1s": "jarrutan", "1p": "jarrutamme", "2s": "jarrutat", "2p": "jarrutatte", "3s": "jarruttaa", "3p": "jarruttavat", "passive_pos": "jarrutetaan", "passive_neg": "ei jarruteta"}, "past": {"1s": "jarrutin", "1p": "jarrutimme", "2s": "jarrutit", "2p": "jarrutitte", "3s": "jarrutti", "3p": "jarruttivat", "passive_pos": "jarrutettiin", "passive_neg": "ei jarrutettu"}, "cond": {"1s": "jarruttaisin", "1p": "jarruttaisimme", "2s": "jarruttaisit", "2p": "jarruttaisitte", "3s": "jarruttaisi", "3p": "jarruttaisivat", "passive_pos": "jarrutettaisiin", "passive_neg": "ei jarrutettaisi"}, "imp": {"2s": "jarruta", "2p": "jarruttakaa"}, "part": {"pres": {"active": "jarruttava", "passive": "jarrutettava"}, "past": {"active": "jarruttanut", "passive": "jarrutettu"}, "agent": {"positive": "jarruttama", "negative": "jarruttamaton"}}, "inf": {"ine": "jarruttamassa", "ela": "jarruttamasta", "ill": "jarruttamaan", "ade": "jarruttamalla", "abe": "jarruttamatta", "nom": "jarruttaminen"}}}}, {"verb": "varttua", "verb_data": {"pos": "5094", "freq": "0.001787", "forms": {"pres": {"1s": "vartun", "1p": "vartumme", "2s": "vartut", "2p": "vartutte", "3s": "varttuu", "3p": "varttuvat", "passive_pos": "vartutaan", "passive_neg": "ei vartuta"}, "past": {"1s": "vartuin", "1p": "vartuimme", "2s": "vartuit", "2p": "vartuitte", "3s": "varttui", "3p": "varttuivat", "passive_pos": "vartuttiin", "passive_neg": "ei vartuttu"}, "cond": {"1s": "varttuisin", "1p": "varttuisimme", "2s": "varttuisit", "2p": "varttuisitte", "3s": "varttuisi", "3p": "varttuisivat", "passive_pos": "vartuttaisiin", "passive_neg": "ei vartuttaisi"}, "imp": {"2s": "vartu", "2p": "varttukaa"}, "part": {"pres": {"active": "varttuva", "passive": "vartuttava"}, "past": {"active": "varttunut", "passive": "vartuttu"}, "agent": {"positive": "varttuma", "negative": "varttumaton"}}, "inf": {"ine": "varttumassa", "ela": "varttumasta", "ill": "varttumaan", "ade": "varttumalla", "abe": "varttumatta", "nom": "varttuminen"}}}}, {"verb": "kasata", "verb_data": {"pos": "5100", "freq": "0.001784", "forms": {"pres": {"1s": "kasaan", "1p": "kasaamme", "2s": "kasaat", "2p": "kasaatte", "3s": "kasaa", "3p": "kasaavat", "passive_pos": "kasataan", "passive_neg": "ei kasata"}, "past": {"1s": "kasasin", "1p": "kasasimme", "2s": "kasasit", "2p": "kasasitte", "3s": "kasasi", "3p": "kasasivat", "passive_pos": "kasattiin", "passive_neg": "ei kasattu"}, "cond": {"1s": "kasaisin", "1p": "kasaisimme", "2s": "kasaisit", "2p": "kasaisitte", "3s": "kasaisi", "3p": "kasaisivat", "passive_pos": "kasattaisiin", "passive_neg": "ei kasattaisi"}, "imp": {"2s": "kasaa", "2p": "kasatkaa"}, "part": {"pres": {"active": "kasaava", "passive": "kasattava"}, "past": {"active": "kasannut", "passive": "kasattu"}, "agent": {"positive": "kasaama", "negative": "kasaamaton"}}, "inf": {"ine": "kasaamassa", "ela": "kasaamasta", "ill": "kasaamaan", "ade": "kasaamalla", "abe": "kasaamatta", "nom": "kasaaminen"}}}}, {"verb": "tiivisty\u00e4", "verb_data": {"pos": "5105", "freq": "0.001782", "forms": {"pres": {"1s": "tiivistyn", "1p": "tiivistymme", "2s": "tiivistyt", "2p": "tiivistytte", "3s": "tiivistyy", "3p": "tiivistyv\u00e4t", "passive_pos": "tiivistyt\u00e4\u00e4n", "passive_neg": "ei tiivistyt\u00e4"}, "past": {"1s": "tiivistyin", "1p": "tiivistyimme", "2s": "tiivistyit", "2p": "tiivistyitte", "3s": "tiivistyi", "3p": "tiivistyiv\u00e4t", "passive_pos": "tiivistyttiin", "passive_neg": "ei tiivistytty"}, "cond": {"1s": "tiivistyisin", "1p": "tiivistyisimme", "2s": "tiivistyisit", "2p": "tiivistyisitte", "3s": "tiivistyisi", "3p": "tiivistyisiv\u00e4t", "passive_pos": "tiivistytt\u00e4isiin", "passive_neg": "ei tiivistytt\u00e4isi"}, "imp": {"2s": "tiivisty", "2p": "tiivistyk\u00e4\u00e4"}, "part": {"pres": {"active": "tiivistyv\u00e4", "passive": "tiivistytt\u00e4v\u00e4"}, "past": {"active": "tiivistynyt", "passive": "tiivistytty"}, "agent": {"positive": "tiivistym\u00e4", "negative": "tiivistym\u00e4t\u00f6n"}}, "inf": {"ine": "tiivistym\u00e4ss\u00e4", "ela": "tiivistym\u00e4st\u00e4", "ill": "tiivistym\u00e4\u00e4n", "ade": "tiivistym\u00e4ll\u00e4", "abe": "tiivistym\u00e4tt\u00e4", "nom": "tiivistyminen"}}}}, {"verb": "vanhentua", "verb_data": {"pos": "5118", "freq": "0.001775", "forms": {"pres": {"1s": "vanhennun", "1p": "vanhennumme", "2s": "vanhennut", "2p": "vanhennutte", "3s": "vanhentuu", "3p": "vanhentuvat", "passive_pos": "vanhennutaan", "passive_neg": "ei vanhennuta"}, "past": {"1s": "vanhennuin", "1p": "vanhennuimme", "2s": "vanhennuit", "2p": "vanhennuitte", "3s": "vanhentui", "3p": "vanhentuivat", "passive_pos": "vanhennuttiin", "passive_neg": "ei vanhennuttu"}, "cond": {"1s": "vanhentuisin", "1p": "vanhentuisimme", "2s": "vanhentuisit", "2p": "vanhentuisitte", "3s": "vanhentuisi", "3p": "vanhentuisivat", "passive_pos": "vanhennuttaisiin", "passive_neg": "ei vanhennuttaisi"}, "imp": {"2s": "vanhennu", "2p": "vanhentukaa"}, "part": {"pres": {"active": "vanhentuva", "passive": "vanhennuttava"}, "past": {"active": "vanhentunut", "passive": "vanhennuttu"}, "agent": {"positive": "vanhentuma", "negative": "vanhentumaton"}}, "inf": {"ine": "vanhentumassa", "ela": "vanhentumasta", "ill": "vanhentumaan", "ade": "vanhentumalla", "abe": "vanhentumatta", "nom": "vanhentuminen"}}}}, {"verb": "t\u00e4sment\u00e4\u00e4", "verb_data": {"pos": "5120", "freq": "0.001774", "forms": {"pres": {"1s": "t\u00e4smenn\u00e4n", "1p": "t\u00e4smenn\u00e4mme", "2s": "t\u00e4smenn\u00e4t", "2p": "t\u00e4smenn\u00e4tte", "3s": "t\u00e4sment\u00e4\u00e4", "3p": "t\u00e4sment\u00e4v\u00e4t", "passive_pos": "t\u00e4smennet\u00e4\u00e4n", "passive_neg": "ei t\u00e4smennet\u00e4"}, "past": {"1s": "t\u00e4smensin", "1p": "t\u00e4smensimme", "2s": "t\u00e4smensit", "2p": "t\u00e4smensitte", "3s": "t\u00e4smensi", "3p": "t\u00e4smensiv\u00e4t", "passive_pos": "t\u00e4smennettiin", "passive_neg": "ei t\u00e4smennetty"}, "cond": {"1s": "t\u00e4sment\u00e4isin", "1p": "t\u00e4sment\u00e4isimme", "2s": "t\u00e4sment\u00e4isit", "2p": "t\u00e4sment\u00e4isitte", "3s": "t\u00e4sment\u00e4isi", "3p": "t\u00e4sment\u00e4isiv\u00e4t", "passive_pos": "t\u00e4smennett\u00e4isiin", "passive_neg": "ei t\u00e4smennett\u00e4isi"}, "imp": {"2s": "t\u00e4smenn\u00e4", "2p": "t\u00e4sment\u00e4k\u00e4\u00e4"}, "part": {"pres": {"active": "t\u00e4sment\u00e4v\u00e4", "passive": "t\u00e4smennett\u00e4v\u00e4"}, "past": {"active": "t\u00e4sment\u00e4nyt", "passive": "t\u00e4smennetty"}, "agent": {"positive": "t\u00e4sment\u00e4m\u00e4", "negative": "t\u00e4sment\u00e4m\u00e4t\u00f6n"}}, "inf": {"ine": "t\u00e4sment\u00e4m\u00e4ss\u00e4", "ela": "t\u00e4sment\u00e4m\u00e4st\u00e4", "ill": "t\u00e4sment\u00e4m\u00e4\u00e4n", "ade": "t\u00e4sment\u00e4m\u00e4ll\u00e4", "abe": "t\u00e4sment\u00e4m\u00e4tt\u00e4", "nom": "t\u00e4sment\u00e4minen"}}}}, {"verb": "v\u00e4isty\u00e4", "verb_data": {"pos": "5122", "freq": "0.001772", "forms": {"pres": {"1s": "v\u00e4istyn", "1p": "v\u00e4istymme", "2s": "v\u00e4istyt", "2p": "v\u00e4istytte", "3s": "v\u00e4istyy", "3p": "v\u00e4istyv\u00e4t", "passive_pos": "v\u00e4istyt\u00e4\u00e4n", "passive_neg": "ei v\u00e4istyt\u00e4"}, "past": {"1s": "v\u00e4istyin", "1p": "v\u00e4istyimme", "2s": "v\u00e4istyit", "2p": "v\u00e4istyitte", "3s": "v\u00e4istyi", "3p": "v\u00e4istyiv\u00e4t", "passive_pos": "v\u00e4istyttiin", "passive_neg": "ei v\u00e4istytty"}, "cond": {"1s": "v\u00e4istyisin", "1p": "v\u00e4istyisimme", "2s": "v\u00e4istyisit", "2p": "v\u00e4istyisitte", "3s": "v\u00e4istyisi", "3p": "v\u00e4istyisiv\u00e4t", "passive_pos": "v\u00e4istytt\u00e4isiin", "passive_neg": "ei v\u00e4istytt\u00e4isi"}, "imp": {"2s": "v\u00e4isty", "2p": "v\u00e4istyk\u00e4\u00e4"}, "part": {"pres": {"active": "v\u00e4istyv\u00e4", "passive": "v\u00e4istytt\u00e4v\u00e4"}, "past": {"active": "v\u00e4istynyt", "passive": "v\u00e4istytty"}, "agent": {"positive": "v\u00e4istym\u00e4", "negative": "v\u00e4istym\u00e4t\u00f6n"}}, "inf": {"ine": "v\u00e4istym\u00e4ss\u00e4", "ela": "v\u00e4istym\u00e4st\u00e4", "ill": "v\u00e4istym\u00e4\u00e4n", "ade": "v\u00e4istym\u00e4ll\u00e4", "abe": "v\u00e4istym\u00e4tt\u00e4", "nom": "v\u00e4istyminen"}}}}, {"verb": "ime\u00e4", "verb_data": {"pos": "5127", "freq": "0.001769", "forms": {"pres": {"1s": "imen", "1p": "imemme", "2s": "imet", "2p": "imette", "3s": "imee", "3p": "imev\u00e4t", "passive_pos": "imet\u00e4\u00e4n", "passive_neg": "ei imet\u00e4"}, "past": {"1s": "imin", "1p": "imimme", "2s": "imit", "2p": "imitte", "3s": "imi", "3p": "imiv\u00e4t", "passive_pos": "imettiin", "passive_neg": "ei imetty"}, "cond": {"1s": "imisin", "1p": "imisimme", "2s": "imisit", "2p": "imisitte", "3s": "imisi", "3p": "imisiv\u00e4t", "passive_pos": "imett\u00e4isiin", "passive_neg": "ei imett\u00e4isi"}, "imp": {"2s": "ime", "2p": "imek\u00e4\u00e4"}, "part": {"pres": {"active": "imev\u00e4", "passive": "imett\u00e4v\u00e4"}, "past": {"active": "imenyt", "passive": "imetty"}, "agent": {"positive": "imem\u00e4", "negative": "imem\u00e4t\u00f6n"}}, "inf": {"ine": "imem\u00e4ss\u00e4", "ela": "imem\u00e4st\u00e4", "ill": "imem\u00e4\u00e4n", "ade": "imem\u00e4ll\u00e4", "abe": "imem\u00e4tt\u00e4", "nom": "imeminen"}}}}, {"verb": "tarjoutua", "verb_data": {"pos": "5131", "freq": "0.001769", "forms": {"pres": {"1s": "tarjoudun", "1p": "tarjoudumme", "2s": "tarjoudut", "2p": "tarjoudutte", "3s": "tarjoutuu", "3p": "tarjoutuvat", "passive_pos": "tarjoudutaan", "passive_neg": "ei tarjouduta"}, "past": {"1s": "tarjouduin", "1p": "tarjouduimme", "2s": "tarjouduit", "2p": "tarjouduitte", "3s": "tarjoutui", "3p": "tarjoutuivat", "passive_pos": "tarjouduttiin", "passive_neg": "ei tarjouduttu"}, "cond": {"1s": "tarjoutuisin", "1p": "tarjoutuisimme", "2s": "tarjoutuisit", "2p": "tarjoutuisitte", "3s": "tarjoutuisi", "3p": "tarjoutuisivat", "passive_pos": "tarjouduttaisiin", "passive_neg": "ei tarjouduttaisi"}, "imp": {"2s": "tarjoudu", "2p": "tarjoutukaa"}, "part": {"pres": {"active": "tarjoutuva", "passive": "tarjouduttava"}, "past": {"active": "tarjoutunut", "passive": "tarjouduttu"}, "agent": {"positive": "tarjoutuma", "negative": "tarjoutumaton"}}, "inf": {"ine": "tarjoutumassa", "ela": "tarjoutumasta", "ill": "tarjoutumaan", "ade": "tarjoutumalla", "abe": "tarjoutumatta", "nom": "tarjoutuminen"}}}}, {"verb": "ajella", "verb_data": {"pos": "5142", "freq": "0.00176", "forms": {"pres": {"1s": "ajelen", "1p": "ajelemme", "2s": "ajelet", "2p": "ajelette", "3s": "ajelee", "3p": "ajelevat", "passive_pos": "ajellaan", "passive_neg": "ei ajella"}, "past": {"1s": "ajelin", "1p": "ajelimme", "2s": "ajelit", "2p": "ajelitte", "3s": "ajeli", "3p": "ajelivat", "passive_pos": "ajeltiin", "passive_neg": "ei ajeltu"}, "cond": {"1s": "ajelisin", "1p": "ajelisimme", "2s": "ajelisit", "2p": "ajelisitte", "3s": "ajelisi", "3p": "ajelisivat", "passive_pos": "ajeltaisiin", "passive_neg": "ei ajeltaisi"}, "imp": {"2s": "ajele", "2p": "ajelkaa"}, "part": {"pres": {"active": "ajeleva", "passive": "ajeltava"}, "past": {"active": "ajellut", "passive": "ajeltu"}, "agent": {"positive": "ajelema", "negative": "ajelematon"}}, "inf": {"ine": "ajelemassa", "ela": "ajelemasta", "ill": "ajelemaan", "ade": "ajelemalla", "abe": "ajelematta", "nom": "ajeleminen"}}}}, {"verb": "edesmenn\u00e4", "verb_data": {"pos": "5147", "freq": "0.001758", "forms": {"pres": {"1s": "edesmenen", "1p": "edesmenemme", "2s": "edesmenet", "2p": "edesmenette", "3s": "edesmenee", "3p": "edesmenev\u00e4t", "passive_pos": "edesmenn\u00e4\u00e4n", "passive_neg": "ei edesmenn\u00e4"}, "past": {"1s": "edesmenin", "1p": "edesmenimme", "2s": "edesmenit", "2p": "edesmenitte", "3s": "edesmeni", "3p": "edesmeniv\u00e4t", "passive_pos": "edesmentiin", "passive_neg": "ei edesmenty"}, "cond": {"1s": "edesmenisin", "1p": "edesmenisimme", "2s": "edesmenisit", "2p": "edesmenisitte", "3s": "edesmenisi", "3p": "edesmenisiv\u00e4t", "passive_pos": "edesment\u00e4isiin", "passive_neg": "ei edesment\u00e4isi"}, "imp": {"2s": "edesmene", "2p": "edesmenk\u00e4\u00e4"}, "part": {"pres": {"active": "edesmenev\u00e4", "passive": "edesment\u00e4v\u00e4"}, "past": {"active": "edesmennyt", "passive": "edesmenty"}, "agent": {"positive": "edesmenem\u00e4", "negative": "edesmenem\u00e4t\u00f6n"}}, "inf": {"ine": "edesmenem\u00e4ss\u00e4", "ela": "edesmenem\u00e4st\u00e4", "ill": "edesmenem\u00e4\u00e4n", "ade": "edesmenem\u00e4ll\u00e4", "abe": "edesmenem\u00e4tt\u00e4", "nom": "edesmeneminen"}}}}, {"verb": "viestitt\u00e4\u00e4", "verb_data": {"pos": "5151", "freq": "0.001758", "forms": {"pres": {"1s": "viestit\u00e4n", "1p": "viestit\u00e4mme", "2s": "viestit\u00e4t", "2p": "viestit\u00e4tte", "3s": "viestitt\u00e4\u00e4", "3p": "viestitt\u00e4v\u00e4t", "passive_pos": "viestitet\u00e4\u00e4n", "passive_neg": "ei viestitet\u00e4"}, "past": {"1s": "viestitin", "1p": "viestitimme", "2s": "viestitit", "2p": "viestititte", "3s": "viestitti", "3p": "viestittiv\u00e4t", "passive_pos": "viestitettiin", "passive_neg": "ei viestitetty"}, "cond": {"1s": "viestitt\u00e4isin", "1p": "viestitt\u00e4isimme", "2s": "viestitt\u00e4isit", "2p": "viestitt\u00e4isitte", "3s": "viestitt\u00e4isi", "3p": "viestitt\u00e4isiv\u00e4t", "passive_pos": "viestitett\u00e4isiin", "passive_neg": "ei viestitett\u00e4isi"}, "imp": {"2s": "viestit\u00e4", "2p": "viestitt\u00e4k\u00e4\u00e4"}, "part": {"pres": {"active": "viestitt\u00e4v\u00e4", "passive": "viestitett\u00e4v\u00e4"}, "past": {"active": "viestitt\u00e4nyt", "passive": "viestitetty"}, "agent": {"positive": "viestitt\u00e4m\u00e4", "negative": "viestitt\u00e4m\u00e4t\u00f6n"}}, "inf": {"ine": "viestitt\u00e4m\u00e4ss\u00e4", "ela": "viestitt\u00e4m\u00e4st\u00e4", "ill": "viestitt\u00e4m\u00e4\u00e4n", "ade": "viestitt\u00e4m\u00e4ll\u00e4", "abe": "viestitt\u00e4m\u00e4tt\u00e4", "nom": "viestitt\u00e4minen"}}}}, {"verb": "punnita", "verb_data": {"pos": "5154", "freq": "0.001757", "forms": {"pres": {"1s": "punnitsen", "1p": "punnitsemme", "2s": "punnitset", "2p": "punnitsette", "3s": "punnitsee", "3p": "punnitsevat", "passive_pos": "punnitaan", "passive_neg": "ei punnita"}, "past": {"1s": "punnitsin", "1p": "punnitsimme", "2s": "punnitsit", "2p": "punnitsitte", "3s": "punnitsi", "3p": "punnitsivat", "passive_pos": "punnittiin", "passive_neg": "ei punnittu"}, "cond": {"1s": "punnitsisin", "1p": "punnitsisimme", "2s": "punnitsisit", "2p": "punnitsisitte", "3s": "punnitsisi", "3p": "punnitsisivat", "passive_pos": "punnittaisiin", "passive_neg": "ei punnittaisi"}, "imp": {"2s": "punnitse", "2p": "punnitkaa"}, "part": {"pres": {"active": "punnitseva", "passive": "punnittava"}, "past": {"active": "punninnut", "passive": "punnittu"}, "agent": {"positive": "punnitsema", "negative": "punnitsematon"}}, "inf": {"ine": "punnitsemassa", "ela": "punnitsemasta", "ill": "punnitsemaan", "ade": "punnitsemalla", "abe": "punnitsematta", "nom": "punnitseminen"}}}}, {"verb": "sammuttaa", "verb_data": {"pos": "5155", "freq": "0.001757", "forms": {"pres": {"1s": "sammutan", "1p": "sammutamme", "2s": "sammutat", "2p": "sammutatte", "3s": "sammuttaa", "3p": "sammuttavat", "passive_pos": "sammutetaan", "passive_neg": "ei sammuteta"}, "past": {"1s": "sammutin", "1p": "sammutimme", "2s": "sammutit", "2p": "sammutitte", "3s": "sammutti", "3p": "sammuttivat", "passive_pos": "sammutettiin", "passive_neg": "ei sammutettu"}, "cond": {"1s": "sammuttaisin", "1p": "sammuttaisimme", "2s": "sammuttaisit", "2p": "sammuttaisitte", "3s": "sammuttaisi", "3p": "sammuttaisivat", "passive_pos": "sammutettaisiin", "passive_neg": "ei sammutettaisi"}, "imp": {"2s": "sammuta", "2p": "sammuttakaa"}, "part": {"pres": {"active": "sammuttava", "passive": "sammutettava"}, "past": {"active": "sammuttanut", "passive": "sammutettu"}, "agent": {"positive": "sammuttama", "negative": "sammuttamaton"}}, "inf": {"ine": "sammuttamassa", "ela": "sammuttamasta", "ill": "sammuttamaan", "ade": "sammuttamalla", "abe": "sammuttamatta", "nom": "sammuttaminen"}}}}, {"verb": "h\u00e4mment\u00e4\u00e4", "verb_data": {"pos": "5170", "freq": "0.00175", "forms": {"pres": {"1s": "h\u00e4mmenn\u00e4n", "1p": "h\u00e4mmenn\u00e4mme", "2s": "h\u00e4mmenn\u00e4t", "2p": "h\u00e4mmenn\u00e4tte", "3s": "h\u00e4mment\u00e4\u00e4", "3p": "h\u00e4mment\u00e4v\u00e4t", "passive_pos": "h\u00e4mmennet\u00e4\u00e4n", "passive_neg": "ei h\u00e4mmennet\u00e4"}, "past": {"1s": "h\u00e4mmensin", "1p": "h\u00e4mmensimme", "2s": "h\u00e4mmensit", "2p": "h\u00e4mmensitte", "3s": "h\u00e4mmensi", "3p": "h\u00e4mmensiv\u00e4t", "passive_pos": "h\u00e4mmennettiin", "passive_neg": "ei h\u00e4mmennetty"}, "cond": {"1s": "h\u00e4mment\u00e4isin", "1p": "h\u00e4mment\u00e4isimme", "2s": "h\u00e4mment\u00e4isit", "2p": "h\u00e4mment\u00e4isitte", "3s": "h\u00e4mment\u00e4isi", "3p": "h\u00e4mment\u00e4isiv\u00e4t", "passive_pos": "h\u00e4mmennett\u00e4isiin", "passive_neg": "ei h\u00e4mmennett\u00e4isi"}, "imp": {"2s": "h\u00e4mmenn\u00e4", "2p": "h\u00e4mment\u00e4k\u00e4\u00e4"}, "part": {"pres": {"active": "h\u00e4mment\u00e4v\u00e4", "passive": "h\u00e4mmennett\u00e4v\u00e4"}, "past": {"active": "h\u00e4mment\u00e4nyt", "passive": "h\u00e4mmennetty"}, "agent": {"positive": "h\u00e4mment\u00e4m\u00e4", "negative": "h\u00e4mment\u00e4m\u00e4t\u00f6n"}}, "inf": {"ine": "h\u00e4mment\u00e4m\u00e4ss\u00e4", "ela": "h\u00e4mment\u00e4m\u00e4st\u00e4", "ill": "h\u00e4mment\u00e4m\u00e4\u00e4n", "ade": "h\u00e4mment\u00e4m\u00e4ll\u00e4", "abe": "h\u00e4mment\u00e4m\u00e4tt\u00e4", "nom": "h\u00e4mment\u00e4minen"}}}}, {"verb": "maustaa", "verb_data": {"pos": "5178", "freq": "0.001748", "forms": {"pres": {"1s": "maustan", "1p": "maustamme", "2s": "maustat", "2p": "maustatte", "3s": "maustaa", "3p": "maustavat", "passive_pos": "maustetaan", "passive_neg": "ei mausteta"}, "past": {"1s": "maustoin", "1p": "maustoimme", "2s": "maustoit", "2p": "maustoitte", "3s": "maustoi", "3p": "maustoivat", "passive_pos": "maustettiin", "passive_neg": "ei maustettu"}, "cond": {"1s": "maustaisin", "1p": "maustaisimme", "2s": "maustaisit", "2p": "maustaisitte", "3s": "maustaisi", "3p": "maustaisivat", "passive_pos": "maustettaisiin", "passive_neg": "ei maustettaisi"}, "imp": {"2s": "mausta", "2p": "maustakaa"}, "part": {"pres": {"active": "maustava", "passive": "maustettava"}, "past": {"active": "maustanut", "passive": "maustettu"}, "agent": {"positive": "maustama", "negative": "maustamaton"}}, "inf": {"ine": "maustamassa", "ela": "maustamasta", "ill": "maustamaan", "ade": "maustamalla", "abe": "maustamatta", "nom": "maustaminen"}}}}, {"verb": "jonottaa", "verb_data": {"pos": "5197", "freq": "0.00174", "forms": {"pres": {"1s": "jonotan", "1p": "jonotamme", "2s": "jonotat", "2p": "jonotatte", "3s": "jonottaa", "3p": "jonottavat", "passive_pos": "jonotetaan", "passive_neg": "ei jonoteta"}, "past": {"1s": "jonotin", "1p": "jonotimme", "2s": "jonotit", "2p": "jonotitte", "3s": "jonotti", "3p": "jonottivat", "passive_pos": "jonotettiin", "passive_neg": "ei jonotettu"}, "cond": {"1s": "jonottaisin", "1p": "jonottaisimme", "2s": "jonottaisit", "2p": "jonottaisitte", "3s": "jonottaisi", "3p": "jonottaisivat", "passive_pos": "jonotettaisiin", "passive_neg": "ei jonotettaisi"}, "imp": {"2s": "jonota", "2p": "jonottakaa"}, "part": {"pres": {"active": "jonottava", "passive": "jonotettava"}, "past": {"active": "jonottanut", "passive": "jonotettu"}, "agent": {"positive": "jonottama", "negative": "jonottamaton"}}, "inf": {"ine": "jonottamassa", "ela": "jonottamasta", "ill": "jonottamaan", "ade": "jonottamalla", "abe": "jonottamatta", "nom": "jonottaminen"}}}}, {"verb": "kierrell\u00e4", "verb_data": {"pos": "5200", "freq": "0.001738", "forms": {"pres": {"1s": "kiertelen", "1p": "kiertelemme", "2s": "kiertelet", "2p": "kiertelette", "3s": "kiertelee", "3p": "kiertelev\u00e4t", "passive_pos": "kierrell\u00e4\u00e4n", "passive_neg": "ei kierrell\u00e4"}, "past": {"1s": "kiertelin", "1p": "kiertelimme", "2s": "kiertelit", "2p": "kiertelitte", "3s": "kierteli", "3p": "kierteliv\u00e4t", "passive_pos": "kierreltiin", "passive_neg": "ei kierrelty"}, "cond": {"1s": "kiertelisin", "1p": "kiertelisimme", "2s": "kiertelisit", "2p": "kiertelisitte", "3s": "kiertelisi", "3p": "kiertelisiv\u00e4t", "passive_pos": "kierrelt\u00e4isiin", "passive_neg": "ei kierrelt\u00e4isi"}, "imp": {"2s": "kiertele", "2p": "kierrelk\u00e4\u00e4"}, "part": {"pres": {"active": "kiertelev\u00e4", "passive": "kierrelt\u00e4v\u00e4"}, "past": {"active": "kierrellyt", "passive": "kierrelty"}, "agent": {"positive": "kiertelem\u00e4", "negative": "kiertelem\u00e4t\u00f6n"}}, "inf": {"ine": "kiertelem\u00e4ss\u00e4", "ela": "kiertelem\u00e4st\u00e4", "ill": "kiertelem\u00e4\u00e4n", "ade": "kiertelem\u00e4ll\u00e4", "abe": "kiertelem\u00e4tt\u00e4", "nom": "kierteleminen"}}}}, {"verb": "hajottaa", "verb_data": {"pos": "5213", "freq": "0.001733", "forms": {"pres": {"1s": "hajotan", "1p": "hajotamme", "2s": "hajotat", "2p": "hajotatte", "3s": "hajottaa", "3p": "hajottavat", "passive_pos": "hajotetaan", "passive_neg": "ei hajoteta"}, "past": {"1s": "hajotin", "1p": "hajotimme", "2s": "hajotit", "2p": "hajotitte", "3s": "hajotti", "3p": "hajottivat", "passive_pos": "hajotettiin", "passive_neg": "ei hajotettu"}, "cond": {"1s": "hajottaisin", "1p": "hajottaisimme", "2s": "hajottaisit", "2p": "hajottaisitte", "3s": "hajottaisi", "3p": "hajottaisivat", "passive_pos": "hajotettaisiin", "passive_neg": "ei hajotettaisi"}, "imp": {"2s": "hajota", "2p": "hajottakaa"}, "part": {"pres": {"active": "hajottava", "passive": "hajotettava"}, "past": {"active": "hajottanut", "passive": "hajotettu"}, "agent": {"positive": "hajottama", "negative": "hajottamaton"}}, "inf": {"ine": "hajottamassa", "ela": "hajottamasta", "ill": "hajottamaan", "ade": "hajottamalla", "abe": "hajottamatta", "nom": "hajottaminen"}}}}, {"verb": "valottaa", "verb_data": {"pos": "5226", "freq": "0.001729", "forms": {"pres": {"1s": "valotan", "1p": "valotamme", "2s": "valotat", "2p": "valotatte", "3s": "valottaa", "3p": "valottavat", "passive_pos": "valotetaan", "passive_neg": "ei valoteta"}, "past": {"1s": "valotin", "1p": "valotimme", "2s": "valotit", "2p": "valotitte", "3s": "valotti", "3p": "valottivat", "passive_pos": "valotettiin", "passive_neg": "ei valotettu"}, "cond": {"1s": "valottaisin", "1p": "valottaisimme", "2s": "valottaisit", "2p": "valottaisitte", "3s": "valottaisi", "3p": "valottaisivat", "passive_pos": "valotettaisiin", "passive_neg": "ei valotettaisi"}, "imp": {"2s": "valota", "2p": "valottakaa"}, "part": {"pres": {"active": "valottava", "passive": "valotettava"}, "past": {"active": "valottanut", "passive": "valotettu"}, "agent": {"positive": "valottama", "negative": "valottamaton"}}, "inf": {"ine": "valottamassa", "ela": "valottamasta", "ill": "valottamaan", "ade": "valottamalla", "abe": "valottamatta", "nom": "valottaminen"}}}}, {"verb": "kaventaa", "verb_data": {"pos": "5228", "freq": "0.001728", "forms": {"pres": {"1s": "kavennan", "1p": "kavennamme", "2s": "kavennat", "2p": "kavennatte", "3s": "kaventaa", "3p": "kaventavat", "passive_pos": "kavennetaan", "passive_neg": "ei kavenneta"}, "past": {"1s": "kavensin", "1p": "kavensimme", "2s": "kavensit", "2p": "kavensitte", "3s": "kavensi", "3p": "kavensivat", "passive_pos": "kavennettiin", "passive_neg": "ei kavennettu"}, "cond": {"1s": "kaventaisin", "1p": "kaventaisimme", "2s": "kaventaisit", "2p": "kaventaisitte", "3s": "kaventaisi", "3p": "kaventaisivat", "passive_pos": "kavennettaisiin", "passive_neg": "ei kavennettaisi"}, "imp": {"2s": "kavenna", "2p": "kaventakaa"}, "part": {"pres": {"active": "kaventava", "passive": "kavennettava"}, "past": {"active": "kaventanut", "passive": "kavennettu"}, "agent": {"positive": "kaventama", "negative": "kaventamaton"}}, "inf": {"ine": "kaventamassa", "ela": "kaventamasta", "ill": "kaventamaan", "ade": "kaventamalla", "abe": "kaventamatta", "nom": "kaventaminen"}}}}, {"verb": "kaksinkertaistua", "verb_data": {"pos": "5230", "freq": "0.001726", "forms": {"pres": {"1s": "kaksinkertaistun", "1p": "kaksinkertaistumme", "2s": "kaksinkertaistut", "2p": "kaksinkertaistutte", "3s": "kaksinkertaistuu", "3p": "kaksinkertaistuvat", "passive_pos": "kaksinkertaistutaan", "passive_neg": "ei kaksinkertaistuta"}, "past": {"1s": "kaksinkertaistuin", "1p": "kaksinkertaistuimme", "2s": "kaksinkertaistuit", "2p": "kaksinkertaistuitte", "3s": "kaksinkertaistui", "3p": "kaksinkertaistuivat", "passive_pos": "kaksinkertaistuttiin", "passive_neg": "ei kaksinkertaistuttu"}, "cond": {"1s": "kaksinkertaistuisin", "1p": "kaksinkertaistuisimme", "2s": "kaksinkertaistuisit", "2p": "kaksinkertaistuisitte", "3s": "kaksinkertaistuisi", "3p": "kaksinkertaistuisivat", "passive_pos": "kaksinkertaistuttaisiin", "passive_neg": "ei kaksinkertaistuttaisi"}, "imp": {"2s": "kaksinkertaistu", "2p": "kaksinkertaistukaa"}, "part": {"pres": {"active": "kaksinkertaistuva", "passive": "kaksinkertaistuttava"}, "past": {"active": "kaksinkertaistunut", "passive": "kaksinkertaistuttu"}, "agent": {"positive": "kaksinkertaistuma", "negative": "kaksinkertaistumaton"}}, "inf": {"ine": "kaksinkertaistumassa", "ela": "kaksinkertaistumasta", "ill": "kaksinkertaistumaan", "ade": "kaksinkertaistumalla", "abe": "kaksinkertaistumatta", "nom": "kaksinkertaistuminen"}}}}, {"verb": "juontaa", "verb_data": {"pos": "5237", "freq": "0.001723", "forms": {"pres": {"1s": "juonnan", "1p": "juonnamme", "2s": "juonnat", "2p": "juonnatte", "3s": "juontaa", "3p": "juontavat", "passive_pos": "juonnetaan", "passive_neg": "ei juonneta"}, "past": {"1s": "juonsin", "1p": "juonsimme", "2s": "juonsit", "2p": "juonsitte", "3s": "juonsi", "3p": "juonsivat", "passive_pos": "juonnettiin", "passive_neg": "ei juonnettu"}, "cond": {"1s": "juontaisin", "1p": "juontaisimme", "2s": "juontaisit", "2p": "juontaisitte", "3s": "juontaisi", "3p": "juontaisivat", "passive_pos": "juonnettaisiin", "passive_neg": "ei juonnettaisi"}, "imp": {"2s": "juonna", "2p": "juontakaa"}, "part": {"pres": {"active": "juontava", "passive": "juonnettava"}, "past": {"active": "juontanut", "passive": "juonnettu"}, "agent": {"positive": "juontama", "negative": "juontamaton"}}, "inf": {"ine": "juontamassa", "ela": "juontamasta", "ill": "juontamaan", "ade": "juontamalla", "abe": "juontamatta", "nom": "juontaminen"}}}}, {"verb": "nojata", "verb_data": {"pos": "5238", "freq": "0.001723", "forms": {"pres": {"1s": "nojaan", "1p": "nojaamme", "2s": "nojaat", "2p": "nojaatte", "3s": "nojaa", "3p": "nojaavat", "passive_pos": "nojataan", "passive_neg": "ei nojata"}, "past": {"1s": "nojasin", "1p": "nojasimme", "2s": "nojasit", "2p": "nojasitte", "3s": "nojasi", "3p": "nojasivat", "passive_pos": "nojattiin", "passive_neg": "ei nojattu"}, "cond": {"1s": "nojaisin", "1p": "nojaisimme", "2s": "nojaisit", "2p": "nojaisitte", "3s": "nojaisi", "3p": "nojaisivat", "passive_pos": "nojattaisiin", "passive_neg": "ei nojattaisi"}, "imp": {"2s": "nojaa", "2p": "nojatkaa"}, "part": {"pres": {"active": "nojaava", "passive": "nojattava"}, "past": {"active": "nojannut", "passive": "nojattu"}, "agent": {"positive": "nojaama", "negative": "nojaamaton"}}, "inf": {"ine": "nojaamassa", "ela": "nojaamasta", "ill": "nojaamaan", "ade": "nojaamalla", "abe": "nojaamatta", "nom": "nojaaminen"}}}}, {"verb": "tiedostaa", "verb_data": {"pos": "5249", "freq": "0.001718", "forms": {"pres": {"1s": "tiedostan", "1p": "tiedostamme", "2s": "tiedostat", "2p": "tiedostatte", "3s": "tiedostaa", "3p": "tiedostavat", "passive_pos": "tiedostetaan", "passive_neg": "ei tiedosteta"}, "past": {"1s": "tiedostin", "1p": "tiedostimme", "2s": "tiedostit", "2p": "tiedostitte", "3s": "tiedosti", "3p": "tiedostivat", "passive_pos": "tiedostettiin", "passive_neg": "ei tiedostettu"}, "cond": {"1s": "tiedostaisin", "1p": "tiedostaisimme", "2s": "tiedostaisit", "2p": "tiedostaisitte", "3s": "tiedostaisi", "3p": "tiedostaisivat", "passive_pos": "tiedostettaisiin", "passive_neg": "ei tiedostettaisi"}, "imp": {"2s": "tiedosta", "2p": "tiedostakaa"}, "part": {"pres": {"active": "tiedostava", "passive": "tiedostettava"}, "past": {"active": "tiedostanut", "passive": "tiedostettu"}, "agent": {"positive": "tiedostama", "negative": "tiedostamaton"}}, "inf": {"ine": "tiedostamassa", "ela": "tiedostamasta", "ill": "tiedostamaan", "ade": "tiedostamalla", "abe": "tiedostamatta", "nom": "tiedostaminen"}}}}, {"verb": "l\u00e4mmet\u00e4", "verb_data": {"pos": "5254", "freq": "0.001714", "forms": {"pres": {"1s": "l\u00e4mpenen", "1p": "l\u00e4mpenemme", "2s": "l\u00e4mpenet", "2p": "l\u00e4mpenette", "3s": "l\u00e4mpenee", "3p": "l\u00e4mpenev\u00e4t", "passive_pos": "l\u00e4mmet\u00e4\u00e4n", "passive_neg": "ei l\u00e4mmet\u00e4"}, "past": {"1s": "l\u00e4mpenin", "1p": "l\u00e4mpenimme", "2s": "l\u00e4mpenit", "2p": "l\u00e4mpenitte", "3s": "l\u00e4mpeni", "3p": "l\u00e4mpeniv\u00e4t", "passive_pos": "l\u00e4mmettiin", "passive_neg": "ei l\u00e4mmetty"}, "cond": {"1s": "l\u00e4mpenisin", "1p": "l\u00e4mpenisimme", "2s": "l\u00e4mpenisit", "2p": "l\u00e4mpenisitte", "3s": "l\u00e4mpenisi", "3p": "l\u00e4mpenisiv\u00e4t", "passive_pos": "l\u00e4mmett\u00e4isiin", "passive_neg": "ei l\u00e4mmett\u00e4isi"}, "imp": {"2s": "l\u00e4mpene", "2p": "l\u00e4mmetk\u00e4\u00e4"}, "part": {"pres": {"active": "l\u00e4mpenev\u00e4", "passive": "l\u00e4mmett\u00e4v\u00e4"}, "past": {"active": "l\u00e4mmennyt", "passive": "l\u00e4mmetty"}, "agent": {"positive": "l\u00e4mpenem\u00e4", "negative": "l\u00e4mpenem\u00e4t\u00f6n"}}, "inf": {"ine": "l\u00e4mpenem\u00e4ss\u00e4", "ela": "l\u00e4mpenem\u00e4st\u00e4", "ill": "l\u00e4mpenem\u00e4\u00e4n", "ade": "l\u00e4mpenem\u00e4ll\u00e4", "abe": "l\u00e4mpenem\u00e4tt\u00e4", "nom": "l\u00e4mpeneminen"}}}}, {"verb": "evakuoida", "verb_data": {"pos": "5260", "freq": "0.001711", "forms": {"pres": {"1s": "evakuoin", "1p": "evakuoimme", "2s": "evakuoit", "2p": "evakuoitte", "3s": "evakuoi", "3p": "evakuoivat", "passive_pos": "evakuoidaan", "passive_neg": "ei evakuoida"}, "past": {"1s": "evakuoin", "1p": "evakuoimme", "2s": "evakuoit", "2p": "evakuoitte", "3s": "evakuoi", "3p": "evakuoivat", "passive_pos": "evakuoitiin", "passive_neg": "ei evakuoitu"}, "cond": {"1s": "evakuoisin", "1p": "evakuoisimme", "2s": "evakuoisit", "2p": "evakuoisitte", "3s": "evakuoisi", "3p": "evakuoisivat", "passive_pos": "evakuoitaisiin", "passive_neg": "ei evakuoitaisi"}, "imp": {"2s": "evakuoi", "2p": "evakuoikaa"}, "part": {"pres": {"active": "evakuoiva", "passive": "evakuoitava"}, "past": {"active": "evakuoinut", "passive": "evakuoitu"}, "agent": {"positive": "evakuoima", "negative": "evakuoimaton"}}, "inf": {"ine": "evakuoimassa", "ela": "evakuoimasta", "ill": "evakuoimaan", "ade": "evakuoimalla", "abe": "evakuoimatta", "nom": "evakuoiminen"}}}}, {"verb": "palautua", "verb_data": {"pos": "5263", "freq": "0.001711", "forms": {"pres": {"1s": "palaudun", "1p": "palaudumme", "2s": "palaudut", "2p": "palaudutte", "3s": "palautuu", "3p": "palautuvat", "passive_pos": "palaudutaan", "passive_neg": "ei palauduta"}, "past": {"1s": "palauduin", "1p": "palauduimme", "2s": "palauduit", "2p": "palauduitte", "3s": "palautui", "3p": "palautuivat", "passive_pos": "palauduttiin", "passive_neg": "ei palauduttu"}, "cond": {"1s": "palautuisin", "1p": "palautuisimme", "2s": "palautuisit", "2p": "palautuisitte", "3s": "palautuisi", "3p": "palautuisivat", "passive_pos": "palauduttaisiin", "passive_neg": "ei palauduttaisi"}, "imp": {"2s": "palaudu", "2p": "palautukaa"}, "part": {"pres": {"active": "palautuva", "passive": "palauduttava"}, "past": {"active": "palautunut", "passive": "palauduttu"}, "agent": {"positive": "palautuma", "negative": "palautumaton"}}, "inf": {"ine": "palautumassa", "ela": "palautumasta", "ill": "palautumaan", "ade": "palautumalla", "abe": "palautumatta", "nom": "palautuminen"}}}}, {"verb": "haukkua", "verb_data": {"pos": "5270", "freq": "0.001707", "forms": {"pres": {"1s": "haukun", "1p": "haukumme", "2s": "haukut", "2p": "haukutte", "3s": "haukkuu", "3p": "haukkuvat", "passive_pos": "haukutaan", "passive_neg": "ei haukuta"}, "past": {"1s": "haukuin", "1p": "haukuimme", "2s": "haukuit", "2p": "haukuitte", "3s": "haukkui", "3p": "haukkuivat", "passive_pos": "haukuttiin", "passive_neg": "ei haukuttu"}, "cond": {"1s": "haukkuisin", "1p": "haukkuisimme", "2s": "haukkuisit", "2p": "haukkuisitte", "3s": "haukkuisi", "3p": "haukkuisivat", "passive_pos": "haukuttaisiin", "passive_neg": "ei haukuttaisi"}, "imp": {"2s": "hauku", "2p": "haukkukaa"}, "part": {"pres": {"active": "haukkuva", "passive": "haukuttava"}, "past": {"active": "haukkunut", "passive": "haukuttu"}, "agent": {"positive": "haukkuma", "negative": "haukkumaton"}}, "inf": {"ine": "haukkumassa", "ela": "haukkumasta", "ill": "haukkumaan", "ade": "haukkumalla", "abe": "haukkumatta", "nom": "haukkuminen"}}}}, {"verb": "tervehti\u00e4", "verb_data": {"pos": "5271", "freq": "0.001707", "forms": {"pres": {"1s": "tervehdin", "1p": "tervehdimme", "2s": "tervehdit", "2p": "tervehditte", "3s": "tervehtii", "3p": "tervehtiv\u00e4t", "passive_pos": "tervehdit\u00e4\u00e4n", "passive_neg": "ei tervehdit\u00e4"}, "past": {"1s": "tervehdin", "1p": "tervehdimme", "2s": "tervehdit", "2p": "tervehditte", "3s": "tervehti", "3p": "tervehtiv\u00e4t", "passive_pos": "tervehdittiin", "passive_neg": "ei tervehditty"}, "cond": {"1s": "tervehtisin", "1p": "tervehtisimme", "2s": "tervehtisit", "2p": "tervehtisitte", "3s": "tervehtisi", "3p": "tervehtisiv\u00e4t", "passive_pos": "tervehditt\u00e4isiin", "passive_neg": "ei tervehditt\u00e4isi"}, "imp": {"2s": "tervehdi", "2p": "tervehtik\u00e4\u00e4"}, "part": {"pres": {"active": "tervehtiv\u00e4", "passive": "tervehditt\u00e4v\u00e4"}, "past": {"active": "tervehtinyt", "passive": "tervehditty"}, "agent": {"positive": "tervehtim\u00e4", "negative": "tervehtim\u00e4t\u00f6n"}}, "inf": {"ine": "tervehtim\u00e4ss\u00e4", "ela": "tervehtim\u00e4st\u00e4", "ill": "tervehtim\u00e4\u00e4n", "ade": "tervehtim\u00e4ll\u00e4", "abe": "tervehtim\u00e4tt\u00e4", "nom": "tervehtiminen"}}}}, {"verb": "voimaantulla", "verb_data": {"pos": "5284", "freq": "0.001701", "forms": {"pres": {"1s": "voimaantulen", "1p": "voimaantulemme", "2s": "voimaantulet", "2p": "voimaantulette", "3s": "voimaantulee", "3p": "voimaantulevat", "passive_pos": "voimaantullaan", "passive_neg": "ei voimaantulla"}, "past": {"1s": "voimaantulin", "1p": "voimaantulimme", "2s": "voimaantulit", "2p": "voimaantulitte", "3s": "voimaantuli", "3p": "voimaantulivat", "passive_pos": "voimaantultiin", "passive_neg": "ei voimaantultu"}, "cond": {"1s": "voimaantulisin", "1p": "voimaantulisimme", "2s": "voimaantulisit", "2p": "voimaantulisitte", "3s": "voimaantulisi", "3p": "voimaantulisivat", "passive_pos": "voimaantultaisiin", "passive_neg": "ei voimaantultaisi"}, "imp": {"2s": "voimaantule", "2p": "voimaantulkaa"}, "part": {"pres": {"active": "voimaantuleva", "passive": "voimaantultava"}, "past": {"active": "voimaantullut", "passive": "voimaantultu"}, "agent": {"positive": "voimaantulema", "negative": "voimaantulematon"}}, "inf": {"ine": "voimaantulemassa", "ela": "voimaantulemasta", "ill": "voimaantulemaan", "ade": "voimaantulemalla", "abe": "voimaantulematta", "nom": "voimaantuleminen"}}}}, {"verb": "eksy\u00e4", "verb_data": {"pos": "5285", "freq": "0.001699", "forms": {"pres": {"1s": "eksyn", "1p": "eksymme", "2s": "eksyt", "2p": "eksytte", "3s": "eksyy", "3p": "eksyv\u00e4t", "passive_pos": "eksyt\u00e4\u00e4n", "passive_neg": "ei eksyt\u00e4"}, "past": {"1s": "eksyin", "1p": "eksyimme", "2s": "eksyit", "2p": "eksyitte", "3s": "eksyi", "3p": "eksyiv\u00e4t", "passive_pos": "eksyttiin", "passive_neg": "ei eksytty"}, "cond": {"1s": "eksyisin", "1p": "eksyisimme", "2s": "eksyisit", "2p": "eksyisitte", "3s": "eksyisi", "3p": "eksyisiv\u00e4t", "passive_pos": "eksytt\u00e4isiin", "passive_neg": "ei eksytt\u00e4isi"}, "imp": {"2s": "eksy", "2p": "eksyk\u00e4\u00e4"}, "part": {"pres": {"active": "eksyv\u00e4", "passive": "eksytt\u00e4v\u00e4"}, "past": {"active": "eksynyt", "passive": "eksytty"}, "agent": {"positive": "eksym\u00e4", "negative": "eksym\u00e4t\u00f6n"}}, "inf": {"ine": "eksym\u00e4ss\u00e4", "ela": "eksym\u00e4st\u00e4", "ill": "eksym\u00e4\u00e4n", "ade": "eksym\u00e4ll\u00e4", "abe": "eksym\u00e4tt\u00e4", "nom": "eksyminen"}}}}, {"verb": "rajoittua", "verb_data": {"pos": "5293", "freq": "0.001697", "forms": {"pres": {"1s": "rajoitun", "1p": "rajoitumme", "2s": "rajoitut", "2p": "rajoitutte", "3s": "rajoittuu", "3p": "rajoittuvat", "passive_pos": "rajoitutaan", "passive_neg": "ei rajoituta"}, "past": {"1s": "rajoituin", "1p": "rajoituimme", "2s": "rajoituit", "2p": "rajoituitte", "3s": "rajoittui", "3p": "rajoittuivat", "passive_pos": "rajoituttiin", "passive_neg": "ei rajoituttu"}, "cond": {"1s": "rajoittuisin", "1p": "rajoittuisimme", "2s": "rajoittuisit", "2p": "rajoittuisitte", "3s": "rajoittuisi", "3p": "rajoittuisivat", "passive_pos": "rajoituttaisiin", "passive_neg": "ei rajoituttaisi"}, "imp": {"2s": "rajoitu", "2p": "rajoittukaa"}, "part": {"pres": {"active": "rajoittuva", "passive": "rajoituttava"}, "past": {"active": "rajoittunut", "passive": "rajoituttu"}, "agent": {"positive": "rajoittuma", "negative": "rajoittumaton"}}, "inf": {"ine": "rajoittumassa", "ela": "rajoittumasta", "ill": "rajoittumaan", "ade": "rajoittumalla", "abe": "rajoittumatta", "nom": "rajoittuminen"}}}}, {"verb": "laukaista", "verb_data": {"pos": "5299", "freq": "0.001694", "forms": {"pres": {"1s": "laukaisen", "1p": "laukaisemme", "2s": "laukaiset", "2p": "laukaisette", "3s": "laukaisee", "3p": "laukaisevat", "passive_pos": "laukaistaan", "passive_neg": "ei laukaista"}, "past": {"1s": "laukaisin", "1p": "laukaisimme", "2s": "laukaisit", "2p": "laukaisitte", "3s": "laukaisi", "3p": "laukaisivat", "passive_pos": "laukaistiin", "passive_neg": "ei laukaistu"}, "cond": {"1s": "laukaisisin", "1p": "laukaisisimme", "2s": "laukaisisit", "2p": "laukaisisitte", "3s": "laukaisisi", "3p": "laukaisisivat", "passive_pos": "laukaistaisiin", "passive_neg": "ei laukaistaisi"}, "imp": {"2s": "laukaise", "2p": "laukaiskaa"}, "part": {"pres": {"active": "laukaiseva", "passive": "laukaistava"}, "past": {"active": "laukaissut", "passive": "laukaistu"}, "agent": {"positive": "laukaisema", "negative": "laukaisematon"}}, "inf": {"ine": "laukaisemassa", "ela": "laukaisemasta", "ill": "laukaisemaan", "ade": "laukaisemalla", "abe": "laukaisematta", "nom": "laukaiseminen"}}}}, {"verb": "rauhoittua", "verb_data": {"pos": "5316", "freq": "0.001689", "forms": {"pres": {"1s": "rauhoitun", "1p": "rauhoitumme", "2s": "rauhoitut", "2p": "rauhoitutte", "3s": "rauhoittuu", "3p": "rauhoittuvat", "passive_pos": "rauhoitutaan", "passive_neg": "ei rauhoituta"}, "past": {"1s": "rauhoituin", "1p": "rauhoituimme", "2s": "rauhoituit", "2p": "rauhoituitte", "3s": "rauhoittui", "3p": "rauhoittuivat", "passive_pos": "rauhoituttiin", "passive_neg": "ei rauhoituttu"}, "cond": {"1s": "rauhoittuisin", "1p": "rauhoittuisimme", "2s": "rauhoittuisit", "2p": "rauhoittuisitte", "3s": "rauhoittuisi", "3p": "rauhoittuisivat", "passive_pos": "rauhoituttaisiin", "passive_neg": "ei rauhoituttaisi"}, "imp": {"2s": "rauhoitu", "2p": "rauhoittukaa"}, "part": {"pres": {"active": "rauhoittuva", "passive": "rauhoituttava"}, "past": {"active": "rauhoittunut", "passive": "rauhoituttu"}, "agent": {"positive": "rauhoittuma", "negative": "rauhoittumaton"}}, "inf": {"ine": "rauhoittumassa", "ela": "rauhoittumasta", "ill": "rauhoittumaan", "ade": "rauhoittumalla", "abe": "rauhoittumatta", "nom": "rauhoittuminen"}}}}, {"verb": "siunata", "verb_data": {"pos": "5321", "freq": "0.001685", "forms": {"pres": {"1s": "siunaan", "1p": "siunaamme", "2s": "siunaat", "2p": "siunaatte", "3s": "siunaa", "3p": "siunaavat", "passive_pos": "siunataan", "passive_neg": "ei siunata"}, "past": {"1s": "siunasin", "1p": "siunasimme", "2s": "siunasit", "2p": "siunasitte", "3s": "siunasi", "3p": "siunasivat", "passive_pos": "siunattiin", "passive_neg": "ei siunattu"}, "cond": {"1s": "siunaisin", "1p": "siunaisimme", "2s": "siunaisit", "2p": "siunaisitte", "3s": "siunaisi", "3p": "siunaisivat", "passive_pos": "siunattaisiin", "passive_neg": "ei siunattaisi"}, "imp": {"2s": "siunaa", "2p": "siunatkaa"}, "part": {"pres": {"active": "siunaava", "passive": "siunattava"}, "past": {"active": "siunannut", "passive": "siunattu"}, "agent": {"positive": "siunaama", "negative": "siunaamaton"}}, "inf": {"ine": "siunaamassa", "ela": "siunaamasta", "ill": "siunaamaan", "ade": "siunaamalla", "abe": "siunaamatta", "nom": "siunaaminen"}}}}, {"verb": "potea", "verb_data": {"pos": "5334", "freq": "0.00168", "forms": {"pres": {"1s": "poden", "1p": "podemme", "2s": "podet", "2p": "podette", "3s": "potee", "3p": "potevat", "passive_pos": "podetaan", "passive_neg": "ei podeta"}, "past": {"1s": "podin", "1p": "podimme", "2s": "podit", "2p": "poditte", "3s": "poti", "3p": "potivat", "passive_pos": "podettiin", "passive_neg": "ei podettu"}, "cond": {"1s": "potisin", "1p": "potisimme", "2s": "potisit", "2p": "potisitte", "3s": "potisi", "3p": "potisivat", "passive_pos": "podettaisiin", "passive_neg": "ei podettaisi"}, "imp": {"2s": "pode", "2p": "potekaa"}, "part": {"pres": {"active": "poteva", "passive": "podettava"}, "past": {"active": "potenut", "passive": "podettu"}, "agent": {"positive": "potema", "negative": "potematon"}}, "inf": {"ine": "potemassa", "ela": "potemasta", "ill": "potemaan", "ade": "potemalla", "abe": "potematta", "nom": "poteminen"}}}}, {"verb": "mielt\u00e4\u00e4", "verb_data": {"pos": "5349", "freq": "0.001673", "forms": {"pres": {"1s": "miell\u00e4n", "1p": "miell\u00e4mme", "2s": "miell\u00e4t", "2p": "miell\u00e4tte", "3s": "mielt\u00e4\u00e4", "3p": "mielt\u00e4v\u00e4t", "passive_pos": "miellet\u00e4\u00e4n", "passive_neg": "ei miellet\u00e4"}, "past": {"1s": "mielsin", "1p": "mielsimme", "2s": "mielsit", "2p": "mielsitte", "3s": "mielsi", "3p": "mielsiv\u00e4t", "passive_pos": "miellettiin", "passive_neg": "ei mielletty"}, "cond": {"1s": "mielt\u00e4isin", "1p": "mielt\u00e4isimme", "2s": "mielt\u00e4isit", "2p": "mielt\u00e4isitte", "3s": "mielt\u00e4isi", "3p": "mielt\u00e4isiv\u00e4t", "passive_pos": "miellett\u00e4isiin", "passive_neg": "ei miellett\u00e4isi"}, "imp": {"2s": "miell\u00e4", "2p": "mielt\u00e4k\u00e4\u00e4"}, "part": {"pres": {"active": "mielt\u00e4v\u00e4", "passive": "miellett\u00e4v\u00e4"}, "past": {"active": "mielt\u00e4nyt", "passive": "mielletty"}, "agent": {"positive": "mielt\u00e4m\u00e4", "negative": "mielt\u00e4m\u00e4t\u00f6n"}}, "inf": {"ine": "mielt\u00e4m\u00e4ss\u00e4", "ela": "mielt\u00e4m\u00e4st\u00e4", "ill": "mielt\u00e4m\u00e4\u00e4n", "ade": "mielt\u00e4m\u00e4ll\u00e4", "abe": "mielt\u00e4m\u00e4tt\u00e4", "nom": "mielt\u00e4minen"}}}}, {"verb": "k\u00e4ske\u00e4", "verb_data": {"pos": "5356", "freq": "0.00167", "forms": {"pres": {"1s": "k\u00e4sken", "1p": "k\u00e4skemme", "2s": "k\u00e4sket", "2p": "k\u00e4skette", "3s": "k\u00e4skee", "3p": "k\u00e4skev\u00e4t", "passive_pos": "k\u00e4sket\u00e4\u00e4n", "passive_neg": "ei k\u00e4sket\u00e4"}, "past": {"1s": "k\u00e4skin", "1p": "k\u00e4skimme", "2s": "k\u00e4skit", "2p": "k\u00e4skitte", "3s": "k\u00e4ski", "3p": "k\u00e4skiv\u00e4t", "passive_pos": "k\u00e4skettiin", "passive_neg": "ei k\u00e4sketty"}, "cond": {"1s": "k\u00e4skisin", "1p": "k\u00e4skisimme", "2s": "k\u00e4skisit", "2p": "k\u00e4skisitte", "3s": "k\u00e4skisi", "3p": "k\u00e4skisiv\u00e4t", "passive_pos": "k\u00e4skett\u00e4isiin", "passive_neg": "ei k\u00e4skett\u00e4isi"}, "imp": {"2s": "k\u00e4ske", "2p": "k\u00e4skek\u00e4\u00e4"}, "part": {"pres": {"active": "k\u00e4skev\u00e4", "passive": "k\u00e4skett\u00e4v\u00e4"}, "past": {"active": "k\u00e4skenyt", "passive": "k\u00e4sketty"}, "agent": {"positive": "k\u00e4skem\u00e4", "negative": "k\u00e4skem\u00e4t\u00f6n"}}, "inf": {"ine": "k\u00e4skem\u00e4ss\u00e4", "ela": "k\u00e4skem\u00e4st\u00e4", "ill": "k\u00e4skem\u00e4\u00e4n", "ade": "k\u00e4skem\u00e4ll\u00e4", "abe": "k\u00e4skem\u00e4tt\u00e4", "nom": "k\u00e4skeminen"}}}}, {"verb": "kiivet\u00e4", "verb_data": {"pos": "5366", "freq": "0.001667", "forms": {"pres": {"1s": "kiipe\u00e4n", "1p": "kiipe\u00e4mme", "2s": "kiipe\u00e4t", "2p": "kiipe\u00e4tte", "3s": "kiipe\u00e4\u00e4", "3p": "kiipe\u00e4v\u00e4t", "passive_pos": "kiivet\u00e4\u00e4n", "passive_neg": "ei kiivet\u00e4"}, "past": {"1s": "kiipesin", "1p": "kiipesimme", "2s": "kiipesit", "2p": "kiipesitte", "3s": "kiipesi", "3p": "kiipesiv\u00e4t", "passive_pos": "kiivettiin", "passive_neg": "ei kiivetty"}, "cond": {"1s": "kiipeisin", "1p": "kiipeisimme", "2s": "kiipeisit", "2p": "kiipeisitte", "3s": "kiipeisi", "3p": "kiipeisiv\u00e4t", "passive_pos": "kiivett\u00e4isiin", "passive_neg": "ei kiivett\u00e4isi"}, "imp": {"2s": "kiipe\u00e4", "2p": "kiivetk\u00e4\u00e4"}, "part": {"pres": {"active": "kiipe\u00e4v\u00e4", "passive": "kiivett\u00e4v\u00e4"}, "past": {"active": "kiivennyt", "passive": "kiivetty"}, "agent": {"positive": "kiipe\u00e4m\u00e4", "negative": "kiipe\u00e4m\u00e4t\u00f6n"}}, "inf": {"ine": "kiipe\u00e4m\u00e4ss\u00e4", "ela": "kiipe\u00e4m\u00e4st\u00e4", "ill": "kiipe\u00e4m\u00e4\u00e4n", "ade": "kiipe\u00e4m\u00e4ll\u00e4", "abe": "kiipe\u00e4m\u00e4tt\u00e4", "nom": "kiipe\u00e4minen"}}}}, {"verb": "sanella", "verb_data": {"pos": "5379", "freq": "0.001663", "forms": {"pres": {"1s": "sanelen", "1p": "sanelemme", "2s": "sanelet", "2p": "sanelette", "3s": "sanelee", "3p": "sanelevat", "passive_pos": "sanellaan", "passive_neg": "ei sanella"}, "past": {"1s": "sanelin", "1p": "sanelimme", "2s": "sanelit", "2p": "sanelitte", "3s": "saneli", "3p": "sanelivat", "passive_pos": "saneltiin", "passive_neg": "ei saneltu"}, "cond": {"1s": "sanelisin", "1p": "sanelisimme", "2s": "sanelisit", "2p": "sanelisitte", "3s": "sanelisi", "3p": "sanelisivat", "passive_pos": "saneltaisiin", "passive_neg": "ei saneltaisi"}, "imp": {"2s": "sanele", "2p": "sanelkaa"}, "part": {"pres": {"active": "saneleva", "passive": "saneltava"}, "past": {"active": "sanellut", "passive": "saneltu"}, "agent": {"positive": "sanelema", "negative": "sanelematon"}}, "inf": {"ine": "sanelemassa", "ela": "sanelemasta", "ill": "sanelemaan", "ade": "sanelemalla", "abe": "sanelematta", "nom": "saneleminen"}}}}, {"verb": "upottaa", "verb_data": {"pos": "5381", "freq": "0.001663", "forms": {"pres": {"1s": "upotan", "1p": "upotamme", "2s": "upotat", "2p": "upotatte", "3s": "upottaa", "3p": "upottavat", "passive_pos": "upotetaan", "passive_neg": "ei upoteta"}, "past": {"1s": "upotin", "1p": "upotimme", "2s": "upotit", "2p": "upotitte", "3s": "upotti", "3p": "upottivat", "passive_pos": "upotettiin", "passive_neg": "ei upotettu"}, "cond": {"1s": "upottaisin", "1p": "upottaisimme", "2s": "upottaisit", "2p": "upottaisitte", "3s": "upottaisi", "3p": "upottaisivat", "passive_pos": "upotettaisiin", "passive_neg": "ei upotettaisi"}, "imp": {"2s": "upota", "2p": "upottakaa"}, "part": {"pres": {"active": "upottava", "passive": "upotettava"}, "past": {"active": "upottanut", "passive": "upotettu"}, "agent": {"positive": "upottama", "negative": "upottamaton"}}, "inf": {"ine": "upottamassa", "ela": "upottamasta", "ill": "upottamaan", "ade": "upottamalla", "abe": "upottamatta", "nom": "upottaminen"}}}}, {"verb": "vaurioitua", "verb_data": {"pos": "5385", "freq": "0.001662", "forms": {"pres": {"1s": "vaurioidun", "1p": "vaurioidumme", "2s": "vaurioidut", "2p": "vaurioidutte", "3s": "vaurioituu", "3p": "vaurioituvat", "passive_pos": "vaurioidutaan", "passive_neg": "ei vaurioiduta"}, "past": {"1s": "vaurioiduin", "1p": "vaurioiduimme", "2s": "vaurioiduit", "2p": "vaurioiduitte", "3s": "vaurioitui", "3p": "vaurioituivat", "passive_pos": "vaurioiduttiin", "passive_neg": "ei vaurioiduttu"}, "cond": {"1s": "vaurioituisin", "1p": "vaurioituisimme", "2s": "vaurioituisit", "2p": "vaurioituisitte", "3s": "vaurioituisi", "3p": "vaurioituisivat", "passive_pos": "vaurioiduttaisiin", "passive_neg": "ei vaurioiduttaisi"}, "imp": {"2s": "vaurioidu", "2p": "vaurioitukaa"}, "part": {"pres": {"active": "vaurioituva", "passive": "vaurioiduttava"}, "past": {"active": "vaurioitunut", "passive": "vaurioiduttu"}, "agent": {"positive": "vaurioituma", "negative": "vaurioitumaton"}}, "inf": {"ine": "vaurioitumassa", "ela": "vaurioitumasta", "ill": "vaurioitumaan", "ade": "vaurioitumalla", "abe": "vaurioitumatta", "nom": "vaurioituminen"}}}}, {"verb": "salata", "verb_data": {"pos": "5393", "freq": "0.001658", "forms": {"pres": {"1s": "vaurioidun", "1p": "vaurioidumme", "2s": "vaurioidut", "2p": "vaurioidutte", "3s": "vaurioituu", "3p": "vaurioituvat", "passive_pos": "vaurioidutaan", "passive_neg": "ei vaurioiduta"}, "past": {"1s": "vaurioiduin", "1p": "vaurioiduimme", "2s": "vaurioiduit", "2p": "vaurioiduitte", "3s": "vaurioitui", "3p": "vaurioituivat", "passive_pos": "vaurioiduttiin", "passive_neg": "ei vaurioiduttu"}, "cond": {"1s": "vaurioituisin", "1p": "vaurioituisimme", "2s": "vaurioituisit", "2p": "vaurioituisitte", "3s": "vaurioituisi", "3p": "vaurioituisivat", "passive_pos": "vaurioiduttaisiin", "passive_neg": "ei vaurioiduttaisi"}, "imp": {"2s": "vaurioidu", "2p": "vaurioitukaa"}, "part": {"pres": {"active": "vaurioituva", "passive": "vaurioiduttava"}, "past": {"active": "vaurioitunut", "passive": "vaurioiduttu"}, "agent": {"positive": "vaurioituma", "negative": "vaurioitumaton"}}, "inf": {"ine": "vaurioitumassa", "ela": "vaurioitumasta", "ill": "vaurioitumaan", "ade": "vaurioitumalla", "abe": "vaurioitumatta", "nom": "vaurioituminen"}}}}, {"verb": "kaapata", "verb_data": {"pos": "5396", "freq": "0.001656", "forms": {"pres": {"1s": "kaappaan", "1p": "kaappaamme", "2s": "kaappaat", "2p": "kaappaatte", "3s": "kaappaa", "3p": "kaappaavat", "passive_pos": "kaapataan", "passive_neg": "ei kaapata"}, "past": {"1s": "kaappasin", "1p": "kaappasimme", "2s": "kaappasit", "2p": "kaappasitte", "3s": "kaappasi", "3p": "kaappasivat", "passive_pos": "kaapattiin", "passive_neg": "ei kaapattu"}, "cond": {"1s": "kaappaisin", "1p": "kaappaisimme", "2s": "kaappaisit", "2p": "kaappaisitte", "3s": "kaappaisi", "3p": "kaappaisivat", "passive_pos": "kaapattaisiin", "passive_neg": "ei kaapattaisi"}, "imp": {"2s": "kaappaa", "2p": "kaapatkaa"}, "part": {"pres": {"active": "kaappaava", "passive": "kaapattava"}, "past": {"active": "kaapannut", "passive": "kaapattu"}, "agent": {"positive": "kaappaama", "negative": "kaappaamaton"}}, "inf": {"ine": "kaappaamassa", "ela": "kaappaamasta", "ill": "kaappaamaan", "ade": "kaappaamalla", "abe": "kaappaamatta", "nom": "kaappaaminen"}}}}, {"verb": "langeta", "verb_data": {"pos": "5398", "freq": "0.001656", "forms": {"pres": {"1s": "lankean", "1p": "lankeamme", "2s": "lankeat", "2p": "lankeatte", "3s": "lankeaa", "3p": "lankeavat", "passive_pos": "langetaan", "passive_neg": "ei langeta"}, "past": {"1s": "lankesin", "1p": "lankesimme", "2s": "lankesit", "2p": "lankesitte", "3s": "lankesi", "3p": "lankesivat", "passive_pos": "langettiin", "passive_neg": "ei langettu"}, "cond": {"1s": "lankeisin", "1p": "lankeisimme", "2s": "lankeisit", "2p": "lankeisitte", "3s": "lankeisi", "3p": "lankeisivat", "passive_pos": "langettaisiin", "passive_neg": "ei langettaisi"}, "imp": {"2s": "lankea", "2p": "langetkaa"}, "part": {"pres": {"active": "lankeava", "passive": "langettava"}, "past": {"active": "langennut", "passive": "langettu"}, "agent": {"positive": "lankeama", "negative": "lankeamaton"}}, "inf": {"ine": "lankeamassa", "ela": "lankeamasta", "ill": "lankeamaan", "ade": "lankeamalla", "abe": "lankeamatta", "nom": "lankeaminen"}}}}, {"verb": "ker\u00e4\u00e4nty\u00e4", "verb_data": {"pos": "5403", "freq": "0.001653", "forms": {"pres": {"1s": "ker\u00e4\u00e4nnyn", "1p": "ker\u00e4\u00e4nnymme", "2s": "ker\u00e4\u00e4nnyt", "2p": "ker\u00e4\u00e4nnytte", "3s": "ker\u00e4\u00e4ntyy", "3p": "ker\u00e4\u00e4ntyv\u00e4t", "passive_pos": "ker\u00e4\u00e4nnyt\u00e4\u00e4n", "passive_neg": "ei ker\u00e4\u00e4nnyt\u00e4"}, "past": {"1s": "ker\u00e4\u00e4nnyin", "1p": "ker\u00e4\u00e4nnyimme", "2s": "ker\u00e4\u00e4nnyit", "2p": "ker\u00e4\u00e4nnyitte", "3s": "ker\u00e4\u00e4ntyi", "3p": "ker\u00e4\u00e4ntyiv\u00e4t", "passive_pos": "ker\u00e4\u00e4nnyttiin", "passive_neg": "ei ker\u00e4\u00e4nnytty"}, "cond": {"1s": "ker\u00e4\u00e4ntyisin", "1p": "ker\u00e4\u00e4ntyisimme", "2s": "ker\u00e4\u00e4ntyisit", "2p": "ker\u00e4\u00e4ntyisitte", "3s": "ker\u00e4\u00e4ntyisi", "3p": "ker\u00e4\u00e4ntyisiv\u00e4t", "passive_pos": "ker\u00e4\u00e4nnytt\u00e4isiin", "passive_neg": "ei ker\u00e4\u00e4nnytt\u00e4isi"}, "imp": {"2s": "ker\u00e4\u00e4nny", "2p": "ker\u00e4\u00e4ntyk\u00e4\u00e4"}, "part": {"pres": {"active": "ker\u00e4\u00e4ntyv\u00e4", "passive": "ker\u00e4\u00e4nnytt\u00e4v\u00e4"}, "past": {"active": "ker\u00e4\u00e4ntynyt", "passive": "ker\u00e4\u00e4nnytty"}, "agent": {"positive": "ker\u00e4\u00e4ntym\u00e4", "negative": "ker\u00e4\u00e4ntym\u00e4t\u00f6n"}}, "inf": {"ine": "ker\u00e4\u00e4ntym\u00e4ss\u00e4", "ela": "ker\u00e4\u00e4ntym\u00e4st\u00e4", "ill": "ker\u00e4\u00e4ntym\u00e4\u00e4n", "ade": "ker\u00e4\u00e4ntym\u00e4ll\u00e4", "abe": "ker\u00e4\u00e4ntym\u00e4tt\u00e4", "nom": "ker\u00e4\u00e4ntyminen"}}}}, {"verb": "vahingoittaa", "verb_data": {"pos": "5415", "freq": "0.00165", "forms": {"pres": {"1s": "vahingoitan", "1p": "vahingoitamme", "2s": "vahingoitat", "2p": "vahingoitatte", "3s": "vahingoittaa", "3p": "vahingoittavat", "passive_pos": "vahingoitetaan", "passive_neg": "ei vahingoiteta"}, "past": {"1s": "vahingoitin", "1p": "vahingoitimme", "2s": "vahingoitit", "2p": "vahingoititte", "3s": "vahingoitti", "3p": "vahingoittivat", "passive_pos": "vahingoitettiin", "passive_neg": "ei vahingoitettu"}, "cond": {"1s": "vahingoittaisin", "1p": "vahingoittaisimme", "2s": "vahingoittaisit", "2p": "vahingoittaisitte", "3s": "vahingoittaisi", "3p": "vahingoittaisivat", "passive_pos": "vahingoitettaisiin", "passive_neg": "ei vahingoitettaisi"}, "imp": {"2s": "vahingoita", "2p": "vahingoittakaa"}, "part": {"pres": {"active": "vahingoittava", "passive": "vahingoitettava"}, "past": {"active": "vahingoittanut", "passive": "vahingoitettu"}, "agent": {"positive": "vahingoittama", "negative": "vahingoittamaton"}}, "inf": {"ine": "vahingoittamassa", "ela": "vahingoittamasta", "ill": "vahingoittamaan", "ade": "vahingoittamalla", "abe": "vahingoittamatta", "nom": "vahingoittaminen"}}}}, {"verb": "kohottaa", "verb_data": {"pos": "5417", "freq": "0.001648", "forms": {"pres": {"1s": "kohotan", "1p": "kohotamme", "2s": "kohotat", "2p": "kohotatte", "3s": "kohottaa", "3p": "kohottavat", "passive_pos": "kohotetaan", "passive_neg": "ei kohoteta"}, "past": {"1s": "kohotin", "1p": "kohotimme", "2s": "kohotit", "2p": "kohotitte", "3s": "kohotti", "3p": "kohottivat", "passive_pos": "kohotettiin", "passive_neg": "ei kohotettu"}, "cond": {"1s": "kohottaisin", "1p": "kohottaisimme", "2s": "kohottaisit", "2p": "kohottaisitte", "3s": "kohottaisi", "3p": "kohottaisivat", "passive_pos": "kohotettaisiin", "passive_neg": "ei kohotettaisi"}, "imp": {"2s": "kohota", "2p": "kohottakaa"}, "part": {"pres": {"active": "kohottava", "passive": "kohotettava"}, "past": {"active": "kohottanut", "passive": "kohotettu"}, "agent": {"positive": "kohottama", "negative": "kohottamaton"}}, "inf": {"ine": "kohottamassa", "ela": "kohottamasta", "ill": "kohottamaan", "ade": "kohottamalla", "abe": "kohottamatta", "nom": "kohottaminen"}}}}, {"verb": "hehkuttaa", "verb_data": {"pos": "5442", "freq": "0.001641", "forms": {"pres": {"1s": "hehkutan", "1p": "hehkutamme", "2s": "hehkutat", "2p": "hehkutatte", "3s": "hehkuttaa", "3p": "hehkuttavat", "passive_pos": "hehkutetaan", "passive_neg": "ei hehkuteta"}, "past": {"1s": "hehkutin", "1p": "hehkutimme", "2s": "hehkutit", "2p": "hehkutitte", "3s": "hehkutti", "3p": "hehkuttivat", "passive_pos": "hehkutettiin", "passive_neg": "ei hehkutettu"}, "cond": {"1s": "hehkuttaisin", "1p": "hehkuttaisimme", "2s": "hehkuttaisit", "2p": "hehkuttaisitte", "3s": "hehkuttaisi", "3p": "hehkuttaisivat", "passive_pos": "hehkutettaisiin", "passive_neg": "ei hehkutettaisi"}, "imp": {"2s": "hehkuta", "2p": "hehkuttakaa"}, "part": {"pres": {"active": "hehkuttava", "passive": "hehkutettava"}, "past": {"active": "hehkuttanut", "passive": "hehkutettu"}, "agent": {"positive": "hehkuttama", "negative": "hehkuttamaton"}}, "inf": {"ine": "hehkuttamassa", "ela": "hehkuttamasta", "ill": "hehkuttamaan", "ade": "hehkuttamalla", "abe": "hehkuttamatta", "nom": "hehkuttaminen"}}}}, {"verb": "vanheta", "verb_data": {"pos": "5447", "freq": "0.001641", "forms": {"pres": {"1s": "vanhenen", "1p": "vanhenemme", "2s": "vanhenet", "2p": "vanhenette", "3s": "vanhenee", "3p": "vanhenevat", "passive_pos": "vanhetaan", "passive_neg": "ei vanheta"}, "past": {"1s": "vanhenin", "1p": "vanhenimme", "2s": "vanhenit", "2p": "vanhenitte", "3s": "vanheni", "3p": "vanhenivat", "passive_pos": "vanhettiin", "passive_neg": "ei vanhettu"}, "cond": {"1s": "vanhenisin", "1p": "vanhenisimme", "2s": "vanhenisit", "2p": "vanhenisitte", "3s": "vanhenisi", "3p": "vanhenisivat", "passive_pos": "vanhettaisiin", "passive_neg": "ei vanhettaisi"}, "imp": {"2s": "vanhene", "2p": "vanhetkaa"}, "part": {"pres": {"active": "vanheneva", "passive": "vanhettava"}, "past": {"active": "vanhennut", "passive": "vanhettu"}, "agent": {"positive": "vanhenema", "negative": "vanhenematon"}}, "inf": {"ine": "vanhenemassa", "ela": "vanhenemasta", "ill": "vanhenemaan", "ade": "vanhenemalla", "abe": "vanhenematta", "nom": "vanheneminen"}}}}, {"verb": "ahdistaa", "verb_data": {"pos": "5449", "freq": "0.001639", "forms": {"pres": {"1s": "ahdistan", "1p": "ahdistamme", "2s": "ahdistat", "2p": "ahdistatte", "3s": "ahdistaa", "3p": "ahdistavat", "passive_pos": "ahdistetaan", "passive_neg": "ei ahdisteta"}, "past": {"1s": "ahdistin", "1p": "ahdistimme", "2s": "ahdistit", "2p": "ahdistitte", "3s": "ahdisti", "3p": "ahdistivat", "passive_pos": "ahdistettiin", "passive_neg": "ei ahdistettu"}, "cond": {"1s": "ahdistaisin", "1p": "ahdistaisimme", "2s": "ahdistaisit", "2p": "ahdistaisitte", "3s": "ahdistaisi", "3p": "ahdistaisivat", "passive_pos": "ahdistettaisiin", "passive_neg": "ei ahdistettaisi"}, "imp": {"2s": "ahdista", "2p": "ahdistakaa"}, "part": {"pres": {"active": "ahdistava", "passive": "ahdistettava"}, "past": {"active": "ahdistanut", "passive": "ahdistettu"}, "agent": {"positive": "ahdistama", "negative": "ahdistamaton"}}, "inf": {"ine": "ahdistamassa", "ela": "ahdistamasta", "ill": "ahdistamaan", "ade": "ahdistamalla", "abe": "ahdistamatta", "nom": "ahdistaminen"}}}}, {"verb": "uhrata", "verb_data": {"pos": "5493", "freq": "0.001621", "forms": {"pres": {"1s": "uhraan", "1p": "uhraamme", "2s": "uhraat", "2p": "uhraatte", "3s": "uhraa", "3p": "uhraavat", "passive_pos": "uhrataan", "passive_neg": "ei uhrata"}, "past": {"1s": "uhrasin", "1p": "uhrasimme", "2s": "uhrasit", "2p": "uhrasitte", "3s": "uhrasi", "3p": "uhrasivat", "passive_pos": "uhrattiin", "passive_neg": "ei uhrattu"}, "cond": {"1s": "uhraisin", "1p": "uhraisimme", "2s": "uhraisit", "2p": "uhraisitte", "3s": "uhraisi", "3p": "uhraisivat", "passive_pos": "uhrattaisiin", "passive_neg": "ei uhrattaisi"}, "imp": {"2s": "uhraa", "2p": "uhratkaa"}, "part": {"pres": {"active": "uhraava", "passive": "uhrattava"}, "past": {"active": "uhrannut", "passive": "uhrattu"}, "agent": {"positive": "uhraama", "negative": "uhraamaton"}}, "inf": {"ine": "uhraamassa", "ela": "uhraamasta", "ill": "uhraamaan", "ade": "uhraamalla", "abe": "uhraamatta", "nom": "uhraaminen"}}}}, {"verb": "piitata", "verb_data": {"pos": "5533", "freq": "0.001604", "forms": {"pres": {"1s": "piittaan", "1p": "piittaamme", "2s": "piittaat", "2p": "piittaatte", "3s": "piittaa", "3p": "piittaavat", "passive_pos": "piitataan", "passive_neg": "ei piitata"}, "past": {"1s": "piittasin", "1p": "piittasimme", "2s": "piittasit", "2p": "piittasitte", "3s": "piittasi", "3p": "piittasivat", "passive_pos": "piitattiin", "passive_neg": "ei piitattu"}, "cond": {"1s": "piittaisin", "1p": "piittaisimme", "2s": "piittaisit", "2p": "piittaisitte", "3s": "piittaisi", "3p": "piittaisivat", "passive_pos": "piitattaisiin", "passive_neg": "ei piitattaisi"}, "imp": {"2s": "piittaa", "2p": "piitatkaa"}, "part": {"pres": {"active": "piittaava", "passive": "piitattava"}, "past": {"active": "piitannut", "passive": "piitattu"}, "agent": {"positive": "piittaama", "negative": "piittaamaton"}}, "inf": {"ine": "piittaamassa", "ela": "piittaamasta", "ill": "piittaamaan", "ade": "piittaamalla", "abe": "piittaamatta", "nom": "piittaaminen"}}}}, {"verb": "kaavoittaa", "verb_data": {"pos": "5540", "freq": "0.001602", "forms": {"pres": {"1s": "kaavoitan", "1p": "kaavoitamme", "2s": "kaavoitat", "2p": "kaavoitatte", "3s": "kaavoittaa", "3p": "kaavoittavat", "passive_pos": "kaavoitetaan", "passive_neg": "ei kaavoiteta"}, "past": {"1s": "kaavoitin", "1p": "kaavoitimme", "2s": "kaavoitit", "2p": "kaavoititte", "3s": "kaavoitti", "3p": "kaavoittivat", "passive_pos": "kaavoitettiin", "passive_neg": "ei kaavoitettu"}, "cond": {"1s": "kaavoittaisin", "1p": "kaavoittaisimme", "2s": "kaavoittaisit", "2p": "kaavoittaisitte", "3s": "kaavoittaisi", "3p": "kaavoittaisivat", "passive_pos": "kaavoitettaisiin", "passive_neg": "ei kaavoitettaisi"}, "imp": {"2s": "kaavoita", "2p": "kaavoittakaa"}, "part": {"pres": {"active": "kaavoittava", "passive": "kaavoitettava"}, "past": {"active": "kaavoittanut", "passive": "kaavoitettu"}, "agent": {"positive": "kaavoittama", "negative": "kaavoittamaton"}}, "inf": {"ine": "kaavoittamassa", "ela": "kaavoittamasta", "ill": "kaavoittamaan", "ade": "kaavoittamalla", "abe": "kaavoittamatta", "nom": "kaavoittaminen"}}}}, {"verb": "rakastua", "verb_data": {"pos": "5542", "freq": "0.001602", "forms": {"pres": {"1s": "rakastun", "1p": "rakastumme", "2s": "rakastut", "2p": "rakastutte", "3s": "rakastuu", "3p": "rakastuvat", "passive_pos": "rakastutaan", "passive_neg": "ei rakastuta"}, "past": {"1s": "rakastuin", "1p": "rakastuimme", "2s": "rakastuit", "2p": "rakastuitte", "3s": "rakastui", "3p": "rakastuivat", "passive_pos": "rakastuttiin", "passive_neg": "ei rakastuttu"}, "cond": {"1s": "rakastuisin", "1p": "rakastuisimme", "2s": "rakastuisit", "2p": "rakastuisitte", "3s": "rakastuisi", "3p": "rakastuisivat", "passive_pos": "rakastuttaisiin", "passive_neg": "ei rakastuttaisi"}, "imp": {"2s": "rakastu", "2p": "rakastukaa"}, "part": {"pres": {"active": "rakastuva", "passive": "rakastuttava"}, "past": {"active": "rakastunut", "passive": "rakastuttu"}, "agent": {"positive": "rakastuma", "negative": "rakastumaton"}}, "inf": {"ine": "rakastumassa", "ela": "rakastumasta", "ill": "rakastumaan", "ade": "rakastumalla", "abe": "rakastumatta", "nom": "rakastuminen"}}}}, {"verb": "paisua", "verb_data": {"pos": "5569", "freq": "0.001594", "forms": {"pres": {"1s": "paisun", "1p": "paisumme", "2s": "paisut", "2p": "paisutte", "3s": "paisuu", "3p": "paisuvat", "passive_pos": "paisutaan", "passive_neg": "ei paisuta"}, "past": {"1s": "paisuin", "1p": "paisuimme", "2s": "paisuit", "2p": "paisuitte", "3s": "paisui", "3p": "paisuivat", "passive_pos": "paisuttiin", "passive_neg": "ei paisuttu"}, "cond": {"1s": "paisuisin", "1p": "paisuisimme", "2s": "paisuisit", "2p": "paisuisitte", "3s": "paisuisi", "3p": "paisuisivat", "passive_pos": "paisuttaisiin", "passive_neg": "ei paisuttaisi"}, "imp": {"2s": "paisu", "2p": "paisukaa"}, "part": {"pres": {"active": "paisuva", "passive": "paisuttava"}, "past": {"active": "paisunut", "passive": "paisuttu"}, "agent": {"positive": "paisuma", "negative": "paisumaton"}}, "inf": {"ine": "paisumassa", "ela": "paisumasta", "ill": "paisumaan", "ade": "paisumalla", "abe": "paisumatta", "nom": "paisuminen"}}}}, {"verb": "sammua", "verb_data": {"pos": "5570", "freq": "0.001594", "forms": {"pres": {"1s": "sammun", "1p": "sammumme", "2s": "sammut", "2p": "sammutte", "3s": "sammuu", "3p": "sammuvat", "passive_pos": "sammutaan", "passive_neg": "ei sammuta"}, "past": {"1s": "sammuin", "1p": "sammuimme", "2s": "sammuit", "2p": "sammuitte", "3s": "sammui", "3p": "sammuivat", "passive_pos": "sammuttiin", "passive_neg": "ei sammuttu"}, "cond": {"1s": "sammuisin", "1p": "sammuisimme", "2s": "sammuisit", "2p": "sammuisitte", "3s": "sammuisi", "3p": "sammuisivat", "passive_pos": "sammuttaisiin", "passive_neg": "ei sammuttaisi"}, "imp": {"2s": "sammu", "2p": "sammukaa"}, "part": {"pres": {"active": "sammuva", "passive": "sammuttava"}, "past": {"active": "sammunut", "passive": "sammuttu"}, "agent": {"positive": "sammuma", "negative": "sammumaton"}}, "inf": {"ine": "sammumassa", "ela": "sammumasta", "ill": "sammumaan", "ade": "sammumalla", "abe": "sammumatta", "nom": "sammuminen"}}}}, {"verb": "uusiutua", "verb_data": {"pos": "5577", "freq": "0.001592", "forms": {"pres": {"1s": "uusiudun", "1p": "uusiudumme", "2s": "uusiudut", "2p": "uusiudutte", "3s": "uusiutuu", "3p": "uusiutuvat", "passive_pos": "uusiudutaan", "passive_neg": "ei uusiuduta"}, "past": {"1s": "uusiuduin", "1p": "uusiuduimme", "2s": "uusiuduit", "2p": "uusiuduitte", "3s": "uusiutui", "3p": "uusiutuivat", "passive_pos": "uusiuduttiin", "passive_neg": "ei uusiuduttu"}, "cond": {"1s": "uusiutuisin", "1p": "uusiutuisimme", "2s": "uusiutuisit", "2p": "uusiutuisitte", "3s": "uusiutuisi", "3p": "uusiutuisivat", "passive_pos": "uusiuduttaisiin", "passive_neg": "ei uusiuduttaisi"}, "imp": {"2s": "uusiudu", "2p": "uusiutukaa"}, "part": {"pres": {"active": "uusiutuva", "passive": "uusiuduttava"}, "past": {"active": "uusiutunut", "passive": "uusiuduttu"}, "agent": {"positive": "uusiutuma", "negative": "uusiutumaton"}}, "inf": {"ine": "uusiutumassa", "ela": "uusiutumasta", "ill": "uusiutumaan", "ade": "uusiutumalla", "abe": "uusiutumatta", "nom": "uusiutuminen"}}}}, {"verb": "murskata", "verb_data": {"pos": "5588", "freq": "0.001587", "forms": {"pres": {"1s": "murskaan", "1p": "murskaamme", "2s": "murskaat", "2p": "murskaatte", "3s": "murskaa", "3p": "murskaavat", "passive_pos": "murskataan", "passive_neg": "ei murskata"}, "past": {"1s": "murskasin", "1p": "murskasimme", "2s": "murskasit", "2p": "murskasitte", "3s": "murskasi", "3p": "murskasivat", "passive_pos": "murskattiin", "passive_neg": "ei murskattu"}, "cond": {"1s": "murskaisin", "1p": "murskaisimme", "2s": "murskaisit", "2p": "murskaisitte", "3s": "murskaisi", "3p": "murskaisivat", "passive_pos": "murskattaisiin", "passive_neg": "ei murskattaisi"}, "imp": {"2s": "murskaa", "2p": "murskatkaa"}, "part": {"pres": {"active": "murskaava", "passive": "murskattava"}, "past": {"active": "murskannut", "passive": "murskattu"}, "agent": {"positive": "murskaama", "negative": "murskaamaton"}}, "inf": {"ine": "murskaamassa", "ela": "murskaamasta", "ill": "murskaamaan", "ade": "murskaamalla", "abe": "murskaamatta", "nom": "murskaaminen"}}}}, {"verb": "ry\u00f6st\u00e4\u00e4", "verb_data": {"pos": "5602", "freq": "0.001583", "forms": {"pres": {"1s": "ry\u00f6st\u00e4n", "1p": "ry\u00f6st\u00e4mme", "2s": "ry\u00f6st\u00e4t", "2p": "ry\u00f6st\u00e4tte", "3s": "ry\u00f6st\u00e4\u00e4", "3p": "ry\u00f6st\u00e4v\u00e4t", "passive_pos": "ry\u00f6stet\u00e4\u00e4n", "passive_neg": "ei ry\u00f6stet\u00e4"}, "past": {"1s": "ry\u00f6stin", "1p": "ry\u00f6stimme", "2s": "ry\u00f6stit", "2p": "ry\u00f6stitte", "3s": "ry\u00f6sti", "3p": "ry\u00f6stiv\u00e4t", "passive_pos": "ry\u00f6stettiin", "passive_neg": "ei ry\u00f6stetty"}, "cond": {"1s": "ry\u00f6st\u00e4isin", "1p": "ry\u00f6st\u00e4isimme", "2s": "ry\u00f6st\u00e4isit", "2p": "ry\u00f6st\u00e4isitte", "3s": "ry\u00f6st\u00e4isi", "3p": "ry\u00f6st\u00e4isiv\u00e4t", "passive_pos": "ry\u00f6stett\u00e4isiin", "passive_neg": "ei ry\u00f6stett\u00e4isi"}, "imp": {"2s": "ry\u00f6st\u00e4", "2p": "ry\u00f6st\u00e4k\u00e4\u00e4"}, "part": {"pres": {"active": "ry\u00f6st\u00e4v\u00e4", "passive": "ry\u00f6stett\u00e4v\u00e4"}, "past": {"active": "ry\u00f6st\u00e4nyt", "passive": "ry\u00f6stetty"}, "agent": {"positive": "ry\u00f6st\u00e4m\u00e4", "negative": "ry\u00f6st\u00e4m\u00e4t\u00f6n"}}, "inf": {"ine": "ry\u00f6st\u00e4m\u00e4ss\u00e4", "ela": "ry\u00f6st\u00e4m\u00e4st\u00e4", "ill": "ry\u00f6st\u00e4m\u00e4\u00e4n", "ade": "ry\u00f6st\u00e4m\u00e4ll\u00e4", "abe": "ry\u00f6st\u00e4m\u00e4tt\u00e4", "nom": "ry\u00f6st\u00e4minen"}}}}, {"verb": "kuivua", "verb_data": {"pos": "5610", "freq": "0.00158", "forms": {"pres": {"1s": "kuivun", "1p": "kuivumme", "2s": "kuivut", "2p": "kuivutte", "3s": "kuivuu", "3p": "kuivuvat", "passive_pos": "kuivutaan", "passive_neg": "ei kuivuta"}, "past": {"1s": "kuivuin", "1p": "kuivuimme", "2s": "kuivuit", "2p": "kuivuitte", "3s": "kuivui", "3p": "kuivuivat", "passive_pos": "kuivuttiin", "passive_neg": "ei kuivuttu"}, "cond": {"1s": "kuivuisin", "1p": "kuivuisimme", "2s": "kuivuisit", "2p": "kuivuisitte", "3s": "kuivuisi", "3p": "kuivuisivat", "passive_pos": "kuivuttaisiin", "passive_neg": "ei kuivuttaisi"}, "imp": {"2s": "kuivu", "2p": "kuivukaa"}, "part": {"pres": {"active": "kuivuva", "passive": "kuivuttava"}, "past": {"active": "kuivunut", "passive": "kuivuttu"}, "agent": {"positive": "kuivuma", "negative": "kuivumaton"}}, "inf": {"ine": "kuivumassa", "ela": "kuivumasta", "ill": "kuivumaan", "ade": "kuivumalla", "abe": "kuivumatta", "nom": "kuivuminen"}}}}, {"verb": "uupua", "verb_data": {"pos": "5613", "freq": "0.00158", "forms": {"pres": {"1s": "uuvun", "1p": "uuvumme", "2s": "uuvut", "2p": "uuvutte", "3s": "uupuu", "3p": "uupuvat", "passive_pos": "uuvutaan", "passive_neg": "ei uuvuta"}, "past": {"1s": "uuvuin", "1p": "uuvuimme", "2s": "uuvuit", "2p": "uuvuitte", "3s": "uupui", "3p": "uupuivat", "passive_pos": "uuvuttiin", "passive_neg": "ei uuvuttu"}, "cond": {"1s": "uupuisin", "1p": "uupuisimme", "2s": "uupuisit", "2p": "uupuisitte", "3s": "uupuisi", "3p": "uupuisivat", "passive_pos": "uuvuttaisiin", "passive_neg": "ei uuvuttaisi"}, "imp": {"2s": "uuvu", "2p": "uupukaa"}, "part": {"pres": {"active": "uupuva", "passive": "uuvuttava"}, "past": {"active": "uupunut", "passive": "uuvuttu"}, "agent": {"positive": "uupuma", "negative": "uupumaton"}}, "inf": {"ine": "uupumassa", "ela": "uupumasta", "ill": "uupumaan", "ade": "uupumalla", "abe": "uupumatta", "nom": "uupuminen"}}}}, {"verb": "veikata", "verb_data": {"pos": "5614", "freq": "0.00158", "forms": {"pres": {"1s": "veikkaan", "1p": "veikkaamme", "2s": "veikkaat", "2p": "veikkaatte", "3s": "veikkaa", "3p": "veikkaavat", "passive_pos": "veikataan", "passive_neg": "ei veikata"}, "past": {"1s": "veikkasin", "1p": "veikkasimme", "2s": "veikkasit", "2p": "veikkasitte", "3s": "veikkasi", "3p": "veikkasivat", "passive_pos": "veikattiin", "passive_neg": "ei veikattu"}, "cond": {"1s": "veikkaisin", "1p": "veikkaisimme", "2s": "veikkaisit", "2p": "veikkaisitte", "3s": "veikkaisi", "3p": "veikkaisivat", "passive_pos": "veikattaisiin", "passive_neg": "ei veikattaisi"}, "imp": {"2s": "veikkaa", "2p": "veikatkaa"}, "part": {"pres": {"active": "veikkaava", "passive": "veikattava"}, "past": {"active": "veikannut", "passive": "veikattu"}, "agent": {"positive": "veikkaama", "negative": "veikkaamaton"}}, "inf": {"ine": "veikkaamassa", "ela": "veikkaamasta", "ill": "veikkaamaan", "ade": "veikkaamalla", "abe": "veikkaamatta", "nom": "veikkaaminen"}}}}, {"verb": "summata", "verb_data": {"pos": "5619", "freq": "0.001578", "forms": {"pres": {"1s": "summaan", "1p": "summaamme", "2s": "summaat", "2p": "summaatte", "3s": "summaa", "3p": "summaavat", "passive_pos": "summataan", "passive_neg": "ei summata"}, "past": {"1s": "summasin", "1p": "summasimme", "2s": "summasit", "2p": "summasitte", "3s": "summasi", "3p": "summasivat", "passive_pos": "summattiin", "passive_neg": "ei summattu"}, "cond": {"1s": "summaisin", "1p": "summaisimme", "2s": "summaisit", "2p": "summaisitte", "3s": "summaisi", "3p": "summaisivat", "passive_pos": "summattaisiin", "passive_neg": "ei summattaisi"}, "imp": {"2s": "summaa", "2p": "summatkaa"}, "part": {"pres": {"active": "summaava", "passive": "summattava"}, "past": {"active": "summannut", "passive": "summattu"}, "agent": {"positive": "summaama", "negative": "summaamaton"}}, "inf": {"ine": "summaamassa", "ela": "summaamasta", "ill": "summaamaan", "ade": "summaamalla", "abe": "summaamatta", "nom": "summaaminen"}}}}, {"verb": "lupailla", "verb_data": {"pos": "5624", "freq": "0.001577", "forms": {"pres": {"1s": "lupailen", "1p": "lupailemme", "2s": "lupailet", "2p": "lupailette", "3s": "lupailee", "3p": "lupailevat", "passive_pos": "lupaillaan", "passive_neg": "ei lupailla"}, "past": {"1s": "lupailin", "1p": "lupailimme", "2s": "lupailit", "2p": "lupailitte", "3s": "lupaili", "3p": "lupailivat", "passive_pos": "lupailtiin", "passive_neg": "ei lupailtu"}, "cond": {"1s": "lupailisin", "1p": "lupailisimme", "2s": "lupailisit", "2p": "lupailisitte", "3s": "lupailisi", "3p": "lupailisivat", "passive_pos": "lupailtaisiin", "passive_neg": "ei lupailtaisi"}, "imp": {"2s": "lupaile", "2p": "lupailkaa"}, "part": {"pres": {"active": "lupaileva", "passive": "lupailtava"}, "past": {"active": "lupaillut", "passive": "lupailtu"}, "agent": {"positive": "lupailema", "negative": "lupailematon"}}, "inf": {"ine": "lupailemassa", "ela": "lupailemasta", "ill": "lupailemaan", "ade": "lupailemalla", "abe": "lupailematta", "nom": "lupaileminen"}}}}, {"verb": "saastua", "verb_data": {"pos": "5625", "freq": "0.001577", "forms": {"pres": {"1s": "saastun", "1p": "saastumme", "2s": "saastut", "2p": "saastutte", "3s": "saastuu", "3p": "saastuvat", "passive_pos": "saastutaan", "passive_neg": "ei saastuta"}, "past": {"1s": "saastuin", "1p": "saastuimme", "2s": "saastuit", "2p": "saastuitte", "3s": "saastui", "3p": "saastuivat", "passive_pos": "saastuttiin", "passive_neg": "ei saastuttu"}, "cond": {"1s": "saastuisin", "1p": "saastuisimme", "2s": "saastuisit", "2p": "saastuisitte", "3s": "saastuisi", "3p": "saastuisivat", "passive_pos": "saastuttaisiin", "passive_neg": "ei saastuttaisi"}, "imp": {"2s": "saastu", "2p": "saastukaa"}, "part": {"pres": {"active": "saastuva", "passive": "saastuttava"}, "past": {"active": "saastunut", "passive": "saastuttu"}, "agent": {"positive": "saastuma", "negative": "saastumaton"}}, "inf": {"ine": "saastumassa", "ela": "saastumasta", "ill": "saastumaan", "ade": "saastumalla", "abe": "saastumatta", "nom": "saastuminen"}}}}, {"verb": "erehty\u00e4", "verb_data": {"pos": "5635", "freq": "0.001571", "forms": {"pres": {"1s": "erehdyn", "1p": "erehdymme", "2s": "erehdyt", "2p": "erehdytte", "3s": "erehtyy", "3p": "erehtyv\u00e4t", "passive_pos": "erehdyt\u00e4\u00e4n", "passive_neg": "ei erehdyt\u00e4"}, "past": {"1s": "erehdyin", "1p": "erehdyimme", "2s": "erehdyit", "2p": "erehdyitte", "3s": "erehtyi", "3p": "erehtyiv\u00e4t", "passive_pos": "erehdyttiin", "passive_neg": "ei erehdytty"}, "cond": {"1s": "erehtyisin", "1p": "erehtyisimme", "2s": "erehtyisit", "2p": "erehtyisitte", "3s": "erehtyisi", "3p": "erehtyisiv\u00e4t", "passive_pos": "erehdytt\u00e4isiin", "passive_neg": "ei erehdytt\u00e4isi"}, "imp": {"2s": "erehdy", "2p": "erehtyk\u00e4\u00e4"}, "part": {"pres": {"active": "erehtyv\u00e4", "passive": "erehdytt\u00e4v\u00e4"}, "past": {"active": "erehtynyt", "passive": "erehdytty"}, "agent": {"positive": "erehtym\u00e4", "negative": "erehtym\u00e4t\u00f6n"}}, "inf": {"ine": "erehtym\u00e4ss\u00e4", "ela": "erehtym\u00e4st\u00e4", "ill": "erehtym\u00e4\u00e4n", "ade": "erehtym\u00e4ll\u00e4", "abe": "erehtym\u00e4tt\u00e4", "nom": "erehtyminen"}}}}, {"verb": "riisua", "verb_data": {"pos": "5638", "freq": "0.001571", "forms": {"pres": {"1s": "riisun", "1p": "riisumme", "2s": "riisut", "2p": "riisutte", "3s": "riisuu", "3p": "riisuvat", "passive_pos": "riisutaan", "passive_neg": "ei riisuta"}, "past": {"1s": "riisuin", "1p": "riisuimme", "2s": "riisuit", "2p": "riisuitte", "3s": "riisui", "3p": "riisuivat", "passive_pos": "riisuttiin", "passive_neg": "ei riisuttu"}, "cond": {"1s": "riisuisin", "1p": "riisuisimme", "2s": "riisuisit", "2p": "riisuisitte", "3s": "riisuisi", "3p": "riisuisivat", "passive_pos": "riisuttaisiin", "passive_neg": "ei riisuttaisi"}, "imp": {"2s": "riisu", "2p": "riisukaa"}, "part": {"pres": {"active": "riisuva", "passive": "riisuttava"}, "past": {"active": "riisunut", "passive": "riisuttu"}, "agent": {"positive": "riisuma", "negative": "riisumaton"}}, "inf": {"ine": "riisumassa", "ela": "riisumasta", "ill": "riisumaan", "ade": "riisumalla", "abe": "riisumatta", "nom": "riisuminen"}}}}, {"verb": "s\u00e4est\u00e4\u00e4", "verb_data": {"pos": "5640", "freq": "0.00157", "forms": {"pres": {"1s": "s\u00e4est\u00e4n", "1p": "s\u00e4est\u00e4mme", "2s": "s\u00e4est\u00e4t", "2p": "s\u00e4est\u00e4tte", "3s": "s\u00e4est\u00e4\u00e4", "3p": "s\u00e4est\u00e4v\u00e4t", "passive_pos": "s\u00e4estet\u00e4\u00e4n", "passive_neg": "ei s\u00e4estet\u00e4"}, "past": {"1s": "s\u00e4estin", "1p": "s\u00e4estimme", "2s": "s\u00e4estit", "2p": "s\u00e4estitte", "3s": "s\u00e4esti", "3p": "s\u00e4estiv\u00e4t", "passive_pos": "s\u00e4estettiin", "passive_neg": "ei s\u00e4estetty"}, "cond": {"1s": "s\u00e4est\u00e4isin", "1p": "s\u00e4est\u00e4isimme", "2s": "s\u00e4est\u00e4isit", "2p": "s\u00e4est\u00e4isitte", "3s": "s\u00e4est\u00e4isi", "3p": "s\u00e4est\u00e4isiv\u00e4t", "passive_pos": "s\u00e4estett\u00e4isiin", "passive_neg": "ei s\u00e4estett\u00e4isi"}, "imp": {"2s": "s\u00e4est\u00e4", "2p": "s\u00e4est\u00e4k\u00e4\u00e4"}, "part": {"pres": {"active": "s\u00e4est\u00e4v\u00e4", "passive": "s\u00e4estett\u00e4v\u00e4"}, "past": {"active": "s\u00e4est\u00e4nyt", "passive": "s\u00e4estetty"}, "agent": {"positive": "s\u00e4est\u00e4m\u00e4", "negative": "s\u00e4est\u00e4m\u00e4t\u00f6n"}}, "inf": {"ine": "s\u00e4est\u00e4m\u00e4ss\u00e4", "ela": "s\u00e4est\u00e4m\u00e4st\u00e4", "ill": "s\u00e4est\u00e4m\u00e4\u00e4n", "ade": "s\u00e4est\u00e4m\u00e4ll\u00e4", "abe": "s\u00e4est\u00e4m\u00e4tt\u00e4", "nom": "s\u00e4est\u00e4minen"}}}}, {"verb": "liikenn\u00f6id\u00e4", "verb_data": {"pos": "5643", "freq": "0.001568", "forms": {"pres": {"1s": "liikenn\u00f6itsen", "1p": "liikenn\u00f6itsemme", "2s": "liikenn\u00f6itset", "2p": "liikenn\u00f6itsette", "3s": "liikenn\u00f6itsee", "3p": "liikenn\u00f6itsev\u00e4t", "passive_pos": "liikenn\u00f6id\u00e4\u00e4n", "passive_neg": "ei liikenn\u00f6id\u00e4"}, "past": {"1s": "liikenn\u00f6itsin", "1p": "liikenn\u00f6itsimme", "2s": "liikenn\u00f6itsit", "2p": "liikenn\u00f6itsitte", "3s": "liikenn\u00f6itsi", "3p": "liikenn\u00f6itsiv\u00e4t", "passive_pos": "liikenn\u00f6itiin", "passive_neg": "ei liikenn\u00f6ity"}, "cond": {"1s": "liikenn\u00f6itsisin", "1p": "liikenn\u00f6itsisimme", "2s": "liikenn\u00f6itsisit", "2p": "liikenn\u00f6itsisitte", "3s": "liikenn\u00f6itsisi", "3p": "liikenn\u00f6itsisiv\u00e4t", "passive_pos": "liikenn\u00f6it\u00e4isiin", "passive_neg": "ei liikenn\u00f6it\u00e4isi"}, "imp": {"2s": "liikenn\u00f6itse", "2p": "liikenn\u00f6ik\u00e4\u00e4"}, "part": {"pres": {"active": "liikenn\u00f6itsev\u00e4", "passive": "liikenn\u00f6it\u00e4v\u00e4"}, "past": {"active": "liikenn\u00f6inyt", "passive": "liikenn\u00f6ity"}, "agent": {"positive": "liikenn\u00f6itsem\u00e4", "negative": "liikenn\u00f6itsem\u00e4t\u00f6n"}}, "inf": {"ine": "liikenn\u00f6itsem\u00e4ss\u00e4", "ela": "liikenn\u00f6itsem\u00e4st\u00e4", "ill": "liikenn\u00f6itsem\u00e4\u00e4n", "ade": "liikenn\u00f6itsem\u00e4ll\u00e4", "abe": "liikenn\u00f6itsem\u00e4tt\u00e4", "nom": "liikenn\u00f6itseminen"}}}}, {"verb": "potkia", "verb_data": {"pos": "5656", "freq": "0.001565", "forms": {"pres": {"1s": "potkin", "1p": "potkimme", "2s": "potkit", "2p": "potkitte", "3s": "potkii", "3p": "potkivat", "passive_pos": "potkitaan", "passive_neg": "ei potkita"}, "past": {"1s": "potkin", "1p": "potkimme", "2s": "potkit", "2p": "potkitte", "3s": "potki", "3p": "potkivat", "passive_pos": "potkittiin", "passive_neg": "ei potkittu"}, "cond": {"1s": "potkisin", "1p": "potkisimme", "2s": "potkisit", "2p": "potkisitte", "3s": "potkisi", "3p": "potkisivat", "passive_pos": "potkittaisiin", "passive_neg": "ei potkittaisi"}, "imp": {"2s": "potki", "2p": "potkikaa"}, "part": {"pres": {"active": "potkiva", "passive": "potkittava"}, "past": {"active": "potkinut", "passive": "potkittu"}, "agent": {"positive": "potkima", "negative": "potkimaton"}}, "inf": {"ine": "potkimassa", "ela": "potkimasta", "ill": "potkimaan", "ade": "potkimalla", "abe": "potkimatta", "nom": "potkiminen"}}}}, {"verb": "patistaa", "verb_data": {"pos": "5662", "freq": "0.001561", "forms": {"pres": {"1s": "patistan", "1p": "patistamme", "2s": "patistat", "2p": "patistatte", "3s": "patistaa", "3p": "patistavat", "passive_pos": "patistetaan", "passive_neg": "ei patisteta"}, "past": {"1s": "patistin", "1p": "patistimme", "2s": "patistit", "2p": "patistitte", "3s": "patisti", "3p": "patistivat", "passive_pos": "patistettiin", "passive_neg": "ei patistettu"}, "cond": {"1s": "patistaisin", "1p": "patistaisimme", "2s": "patistaisit", "2p": "patistaisitte", "3s": "patistaisi", "3p": "patistaisivat", "passive_pos": "patistettaisiin", "passive_neg": "ei patistettaisi"}, "imp": {"2s": "patista", "2p": "patistakaa"}, "part": {"pres": {"active": "patistava", "passive": "patistettava"}, "past": {"active": "patistanut", "passive": "patistettu"}, "agent": {"positive": "patistama", "negative": "patistamaton"}}, "inf": {"ine": "patistamassa", "ela": "patistamasta", "ill": "patistamaan", "ade": "patistamalla", "abe": "patistamatta", "nom": "patistaminen"}}}}, {"verb": "hermostua", "verb_data": {"pos": "5665", "freq": "0.00156", "forms": {"pres": {"1s": "hermostun", "1p": "hermostumme", "2s": "hermostut", "2p": "hermostutte", "3s": "hermostuu", "3p": "hermostuvat", "passive_pos": "hermostutaan", "passive_neg": "ei hermostuta"}, "past": {"1s": "hermostuin", "1p": "hermostuimme", "2s": "hermostuit", "2p": "hermostuitte", "3s": "hermostui", "3p": "hermostuivat", "passive_pos": "hermostuttiin", "passive_neg": "ei hermostuttu"}, "cond": {"1s": "hermostuisin", "1p": "hermostuisimme", "2s": "hermostuisit", "2p": "hermostuisitte", "3s": "hermostuisi", "3p": "hermostuisivat", "passive_pos": "hermostuttaisiin", "passive_neg": "ei hermostuttaisi"}, "imp": {"2s": "hermostu", "2p": "hermostukaa"}, "part": {"pres": {"active": "hermostuva", "passive": "hermostuttava"}, "past": {"active": "hermostunut", "passive": "hermostuttu"}, "agent": {"positive": "hermostuma", "negative": "hermostumaton"}}, "inf": {"ine": "hermostumassa", "ela": "hermostumasta", "ill": "hermostumaan", "ade": "hermostumalla", "abe": "hermostumatta", "nom": "hermostuminen"}}}}, {"verb": "ihastella", "verb_data": {"pos": "5666", "freq": "0.00156", "forms": {"pres": {"1s": "ihastelen", "1p": "ihastelemme", "2s": "ihastelet", "2p": "ihastelette", "3s": "ihastelee", "3p": "ihastelevat", "passive_pos": "ihastellaan", "passive_neg": "ei ihastella"}, "past": {"1s": "ihastelin", "1p": "ihastelimme", "2s": "ihastelit", "2p": "ihastelitte", "3s": "ihasteli", "3p": "ihastelivat", "passive_pos": "ihasteltiin", "passive_neg": "ei ihasteltu"}, "cond": {"1s": "ihastelisin", "1p": "ihastelisimme", "2s": "ihastelisit", "2p": "ihastelisitte", "3s": "ihastelisi", "3p": "ihastelisivat", "passive_pos": "ihasteltaisiin", "passive_neg": "ei ihasteltaisi"}, "imp": {"2s": "ihastele", "2p": "ihastelkaa"}, "part": {"pres": {"active": "ihasteleva", "passive": "ihasteltava"}, "past": {"active": "ihastellut", "passive": "ihasteltu"}, "agent": {"positive": "ihastelema", "negative": "ihastelematon"}}, "inf": {"ine": "ihastelemassa", "ela": "ihastelemasta", "ill": "ihastelemaan", "ade": "ihastelemalla", "abe": "ihastelematta", "nom": "ihasteleminen"}}}}, {"verb": "organisoida", "verb_data": {"pos": "5669", "freq": "0.00156", "forms": {"pres": {"1s": "organisoin", "1p": "organisoimme", "2s": "organisoit", "2p": "organisoitte", "3s": "organisoi", "3p": "organisoivat", "passive_pos": "organisoidaan", "passive_neg": "ei organisoida"}, "past": {"1s": "organisoin", "1p": "organisoimme", "2s": "organisoit", "2p": "organisoitte", "3s": "organisoi", "3p": "organisoivat", "passive_pos": "organisoitiin", "passive_neg": "ei organisoitu"}, "cond": {"1s": "organisoisin", "1p": "organisoisimme", "2s": "organisoisit", "2p": "organisoisitte", "3s": "organisoisi", "3p": "organisoisivat", "passive_pos": "organisoitaisiin", "passive_neg": "ei organisoitaisi"}, "imp": {"2s": "organisoi", "2p": "organisoikaa"}, "part": {"pres": {"active": "organisoiva", "passive": "organisoitava"}, "past": {"active": "organisoinut", "passive": "organisoitu"}, "agent": {"positive": "organisoima", "negative": "organisoimaton"}}, "inf": {"ine": "organisoimassa", "ela": "organisoimasta", "ill": "organisoimaan", "ade": "organisoimalla", "abe": "organisoimatta", "nom": "organisoiminen"}}}}, {"verb": "paheksua", "verb_data": {"pos": "5677", "freq": "0.001558", "forms": {"pres": {"1s": "paheksun", "1p": "paheksumme", "2s": "paheksut", "2p": "paheksutte", "3s": "paheksuu", "3p": "paheksuvat", "passive_pos": "paheksutaan", "passive_neg": "ei paheksuta"}, "past": {"1s": "paheksuin", "1p": "paheksuimme", "2s": "paheksuit", "2p": "paheksuitte", "3s": "paheksui", "3p": "paheksuivat", "passive_pos": "paheksuttiin", "passive_neg": "ei paheksuttu"}, "cond": {"1s": "paheksuisin", "1p": "paheksuisimme", "2s": "paheksuisit", "2p": "paheksuisitte", "3s": "paheksuisi", "3p": "paheksuisivat", "passive_pos": "paheksuttaisiin", "passive_neg": "ei paheksuttaisi"}, "imp": {"2s": "paheksu", "2p": "paheksukaa"}, "part": {"pres": {"active": "paheksuva", "passive": "paheksuttava"}, "past": {"active": "paheksunut", "passive": "paheksuttu"}, "agent": {"positive": "paheksuma", "negative": "paheksumaton"}}, "inf": {"ine": "paheksumassa", "ela": "paheksumasta", "ill": "paheksumaan", "ade": "paheksumalla", "abe": "paheksumatta", "nom": "paheksuminen"}}}}, {"verb": "p\u00e4ivyst\u00e4\u00e4", "verb_data": {"pos": "5678", "freq": "0.001558", "forms": {"pres": {"1s": "p\u00e4ivyst\u00e4n", "1p": "p\u00e4ivyst\u00e4mme", "2s": "p\u00e4ivyst\u00e4t", "2p": "p\u00e4ivyst\u00e4tte", "3s": "p\u00e4ivyst\u00e4\u00e4", "3p": "p\u00e4ivyst\u00e4v\u00e4t", "passive_pos": "p\u00e4ivystet\u00e4\u00e4n", "passive_neg": "ei p\u00e4ivystet\u00e4"}, "past": {"1s": "p\u00e4ivystin", "1p": "p\u00e4ivystimme", "2s": "p\u00e4ivystit", "2p": "p\u00e4ivystitte", "3s": "p\u00e4ivysti", "3p": "p\u00e4ivystiv\u00e4t", "passive_pos": "p\u00e4ivystettiin", "passive_neg": "ei p\u00e4ivystetty"}, "cond": {"1s": "p\u00e4ivyst\u00e4isin", "1p": "p\u00e4ivyst\u00e4isimme", "2s": "p\u00e4ivyst\u00e4isit", "2p": "p\u00e4ivyst\u00e4isitte", "3s": "p\u00e4ivyst\u00e4isi", "3p": "p\u00e4ivyst\u00e4isiv\u00e4t", "passive_pos": "p\u00e4ivystett\u00e4isiin", "passive_neg": "ei p\u00e4ivystett\u00e4isi"}, "imp": {"2s": "p\u00e4ivyst\u00e4", "2p": "p\u00e4ivyst\u00e4k\u00e4\u00e4"}, "part": {"pres": {"active": "p\u00e4ivyst\u00e4v\u00e4", "passive": "p\u00e4ivystett\u00e4v\u00e4"}, "past": {"active": "p\u00e4ivyst\u00e4nyt", "passive": "p\u00e4ivystetty"}, "agent": {"positive": "p\u00e4ivyst\u00e4m\u00e4", "negative": "p\u00e4ivyst\u00e4m\u00e4t\u00f6n"}}, "inf": {"ine": "p\u00e4ivyst\u00e4m\u00e4ss\u00e4", "ela": "p\u00e4ivyst\u00e4m\u00e4st\u00e4", "ill": "p\u00e4ivyst\u00e4m\u00e4\u00e4n", "ade": "p\u00e4ivyst\u00e4m\u00e4ll\u00e4", "abe": "p\u00e4ivyst\u00e4m\u00e4tt\u00e4", "nom": "p\u00e4ivyst\u00e4minen"}}}}, {"verb": "tuijottaa", "verb_data": {"pos": "5687", "freq": "0.001556", "forms": {"pres": {"1s": "tuijotan", "1p": "tuijotamme", "2s": "tuijotat", "2p": "tuijotatte", "3s": "tuijottaa", "3p": "tuijottavat", "passive_pos": "tuijotetaan", "passive_neg": "ei tuijoteta"}, "past": {"1s": "tuijotin", "1p": "tuijotimme", "2s": "tuijotit", "2p": "tuijotitte", "3s": "tuijotti", "3p": "tuijottivat", "passive_pos": "tuijotettiin", "passive_neg": "ei tuijotettu"}, "cond": {"1s": "tuijottaisin", "1p": "tuijottaisimme", "2s": "tuijottaisit", "2p": "tuijottaisitte", "3s": "tuijottaisi", "3p": "tuijottaisivat", "passive_pos": "tuijotettaisiin", "passive_neg": "ei tuijotettaisi"}, "imp": {"2s": "tuijota", "2p": "tuijottakaa"}, "part": {"pres": {"active": "tuijottava", "passive": "tuijotettava"}, "past": {"active": "tuijottanut", "passive": "tuijotettu"}, "agent": {"positive": "tuijottama", "negative": "tuijottamaton"}}, "inf": {"ine": "tuijottamassa", "ela": "tuijottamasta", "ill": "tuijottamaan", "ade": "tuijottamalla", "abe": "tuijottamatta", "nom": "tuijottaminen"}}}}, {"verb": "naurattaa", "verb_data": {"pos": "5689", "freq": "0.001554", "forms": {"pres": {"1s": "nauratan", "1p": "nauratamme", "2s": "nauratat", "2p": "nauratatte", "3s": "naurattaa", "3p": "naurattavat", "passive_pos": "nauratetaan", "passive_neg": "ei naurateta"}, "past": {"1s": "nauratin", "1p": "nauratimme", "2s": "nauratit", "2p": "nauratitte", "3s": "nauratti", "3p": "naurattivat", "passive_pos": "nauratettiin", "passive_neg": "ei nauratettu"}, "cond": {"1s": "naurattaisin", "1p": "naurattaisimme", "2s": "naurattaisit", "2p": "naurattaisitte", "3s": "naurattaisi", "3p": "naurattaisivat", "passive_pos": "nauratettaisiin", "passive_neg": "ei nauratettaisi"}, "imp": {"2s": "naurata", "2p": "naurattakaa"}, "part": {"pres": {"active": "naurattava", "passive": "nauratettava"}, "past": {"active": "naurattanut", "passive": "nauratettu"}, "agent": {"positive": "naurattama", "negative": "naurattamaton"}}, "inf": {"ine": "naurattamassa", "ela": "naurattamasta", "ill": "naurattamaan", "ade": "naurattamalla", "abe": "naurattamatta", "nom": "naurattaminen"}}}}, {"verb": "kunnostautua", "verb_data": {"pos": "5699", "freq": "0.001551", "forms": {"pres": {"1s": "kunnostaudun", "1p": "kunnostaudumme", "2s": "kunnostaudut", "2p": "kunnostaudutte", "3s": "kunnostautuu", "3p": "kunnostautuvat", "passive_pos": "kunnostaudutaan", "passive_neg": "ei kunnostauduta"}, "past": {"1s": "kunnostauduin", "1p": "kunnostauduimme", "2s": "kunnostauduit", "2p": "kunnostauduitte", "3s": "kunnostautui", "3p": "kunnostautuivat", "passive_pos": "kunnostauduttiin", "passive_neg": "ei kunnostauduttu"}, "cond": {"1s": "kunnostautuisin", "1p": "kunnostautuisimme", "2s": "kunnostautuisit", "2p": "kunnostautuisitte", "3s": "kunnostautuisi", "3p": "kunnostautuisivat", "passive_pos": "kunnostauduttaisiin", "passive_neg": "ei kunnostauduttaisi"}, "imp": {"2s": "kunnostaudu", "2p": "kunnostautukaa"}, "part": {"pres": {"active": "kunnostautuva", "passive": "kunnostauduttava"}, "past": {"active": "kunnostautunut", "passive": "kunnostauduttu"}, "agent": {"positive": "kunnostautuma", "negative": "kunnostautumaton"}}, "inf": {"ine": "kunnostautumassa", "ela": "kunnostautumasta", "ill": "kunnostautumaan", "ade": "kunnostautumalla", "abe": "kunnostautumatta", "nom": "kunnostautuminen"}}}}, {"verb": "viipy\u00e4", "verb_data": {"pos": "5702", "freq": "0.001551", "forms": {"pres": {"1s": "viivyn", "1p": "viivymme", "2s": "viivyt", "2p": "viivytte", "3s": "viipyy", "3p": "viipyv\u00e4t", "passive_pos": "viivyt\u00e4\u00e4n", "passive_neg": "ei viivyt\u00e4"}, "past": {"1s": "viivyin", "1p": "viivyimme", "2s": "viivyit", "2p": "viivyitte", "3s": "viipyi", "3p": "viipyiv\u00e4t", "passive_pos": "viivyttiin", "passive_neg": "ei viivytty"}, "cond": {"1s": "viipyisin", "1p": "viipyisimme", "2s": "viipyisit", "2p": "viipyisitte", "3s": "viipyisi", "3p": "viipyisiv\u00e4t", "passive_pos": "viivytt\u00e4isiin", "passive_neg": "ei viivytt\u00e4isi"}, "imp": {"2s": "viivy", "2p": "viipyk\u00e4\u00e4"}, "part": {"pres": {"active": "viipyv\u00e4", "passive": "viivytt\u00e4v\u00e4"}, "past": {"active": "viipynyt", "passive": "viivytty"}, "agent": {"positive": "viipym\u00e4", "negative": "viipym\u00e4t\u00f6n"}}, "inf": {"ine": "viipym\u00e4ss\u00e4", "ela": "viipym\u00e4st\u00e4", "ill": "viipym\u00e4\u00e4n", "ade": "viipym\u00e4ll\u00e4", "abe": "viipym\u00e4tt\u00e4", "nom": "viipyminen"}}}}, {"verb": "kutistua", "verb_data": {"pos": "5706", "freq": "0.001546", "forms": {"pres": {"1s": "kutistun", "1p": "kutistumme", "2s": "kutistut", "2p": "kutistutte", "3s": "kutistuu", "3p": "kutistuvat", "passive_pos": "kutistutaan", "passive_neg": "ei kutistuta"}, "past": {"1s": "kutistuin", "1p": "kutistuimme", "2s": "kutistuit", "2p": "kutistuitte", "3s": "kutistui", "3p": "kutistuivat", "passive_pos": "kutistuttiin", "passive_neg": "ei kutistuttu"}, "cond": {"1s": "kutistuisin", "1p": "kutistuisimme", "2s": "kutistuisit", "2p": "kutistuisitte", "3s": "kutistuisi", "3p": "kutistuisivat", "passive_pos": "kutistuttaisiin", "passive_neg": "ei kutistuttaisi"}, "imp": {"2s": "kutistu", "2p": "kutistukaa"}, "part": {"pres": {"active": "kutistuva", "passive": "kutistuttava"}, "past": {"active": "kutistunut", "passive": "kutistuttu"}, "agent": {"positive": "kutistuma", "negative": "kutistumaton"}}, "inf": {"ine": "kutistumassa", "ela": "kutistumasta", "ill": "kutistumaan", "ade": "kutistumalla", "abe": "kutistumatta", "nom": "kutistuminen"}}}}, {"verb": "jyr\u00e4t\u00e4", "verb_data": {"pos": "5718", "freq": "0.001541", "forms": {"pres": {"1s": "jyr\u00e4\u00e4n", "1p": "jyr\u00e4\u00e4mme", "2s": "jyr\u00e4\u00e4t", "2p": "jyr\u00e4\u00e4tte", "3s": "jyr\u00e4\u00e4", "3p": "jyr\u00e4\u00e4v\u00e4t", "passive_pos": "jyr\u00e4t\u00e4\u00e4n", "passive_neg": "ei jyr\u00e4t\u00e4"}, "past": {"1s": "jyr\u00e4sin", "1p": "jyr\u00e4simme", "2s": "jyr\u00e4sit", "2p": "jyr\u00e4sitte", "3s": "jyr\u00e4si", "3p": "jyr\u00e4siv\u00e4t", "passive_pos": "jyr\u00e4ttiin", "passive_neg": "ei jyr\u00e4tty"}, "cond": {"1s": "jyr\u00e4isin", "1p": "jyr\u00e4isimme", "2s": "jyr\u00e4isit", "2p": "jyr\u00e4isitte", "3s": "jyr\u00e4isi", "3p": "jyr\u00e4isiv\u00e4t", "passive_pos": "jyr\u00e4tt\u00e4isiin", "passive_neg": "ei jyr\u00e4tt\u00e4isi"}, "imp": {"2s": "jyr\u00e4\u00e4", "2p": "jyr\u00e4tk\u00e4\u00e4"}, "part": {"pres": {"active": "jyr\u00e4\u00e4v\u00e4", "passive": "jyr\u00e4tt\u00e4v\u00e4"}, "past": {"active": "jyr\u00e4nnyt", "passive": "jyr\u00e4tty"}, "agent": {"positive": "jyr\u00e4\u00e4m\u00e4", "negative": "jyr\u00e4\u00e4m\u00e4t\u00f6n"}}, "inf": {"ine": "jyr\u00e4\u00e4m\u00e4ss\u00e4", "ela": "jyr\u00e4\u00e4m\u00e4st\u00e4", "ill": "jyr\u00e4\u00e4m\u00e4\u00e4n", "ade": "jyr\u00e4\u00e4m\u00e4ll\u00e4", "abe": "jyr\u00e4\u00e4m\u00e4tt\u00e4", "nom": "jyr\u00e4\u00e4minen"}}}}, {"verb": "k\u00e4tke\u00e4", "verb_data": {"pos": "5719", "freq": "0.001541", "forms": {"pres": {"1s": "k\u00e4tken", "1p": "k\u00e4tkemme", "2s": "k\u00e4tket", "2p": "k\u00e4tkette", "3s": "k\u00e4tkee", "3p": "k\u00e4tkev\u00e4t", "passive_pos": "k\u00e4tket\u00e4\u00e4n", "passive_neg": "ei k\u00e4tket\u00e4"}, "past": {"1s": "k\u00e4tkin", "1p": "k\u00e4tkimme", "2s": "k\u00e4tkit", "2p": "k\u00e4tkitte", "3s": "k\u00e4tki", "3p": "k\u00e4tkiv\u00e4t", "passive_pos": "k\u00e4tkettiin", "passive_neg": "ei k\u00e4tketty"}, "cond": {"1s": "k\u00e4tkisin", "1p": "k\u00e4tkisimme", "2s": "k\u00e4tkisit", "2p": "k\u00e4tkisitte", "3s": "k\u00e4tkisi", "3p": "k\u00e4tkisiv\u00e4t", "passive_pos": "k\u00e4tkett\u00e4isiin", "passive_neg": "ei k\u00e4tkett\u00e4isi"}, "imp": {"2s": "k\u00e4tke", "2p": "k\u00e4tkek\u00e4\u00e4"}, "part": {"pres": {"active": "k\u00e4tkev\u00e4", "passive": "k\u00e4tkett\u00e4v\u00e4"}, "past": {"active": "k\u00e4tkenyt", "passive": "k\u00e4tketty"}, "agent": {"positive": "k\u00e4tkem\u00e4", "negative": "k\u00e4tkem\u00e4t\u00f6n"}}, "inf": {"ine": "k\u00e4tkem\u00e4ss\u00e4", "ela": "k\u00e4tkem\u00e4st\u00e4", "ill": "k\u00e4tkem\u00e4\u00e4n", "ade": "k\u00e4tkem\u00e4ll\u00e4", "abe": "k\u00e4tkem\u00e4tt\u00e4", "nom": "k\u00e4tkeminen"}}}}, {"verb": "j\u00e4\u00e4ty\u00e4", "verb_data": {"pos": "5729", "freq": "0.001536", "forms": {"pres": {"1s": "j\u00e4\u00e4dyn", "1p": "j\u00e4\u00e4dymme", "2s": "j\u00e4\u00e4dyt", "2p": "j\u00e4\u00e4dytte", "3s": "j\u00e4\u00e4tyy", "3p": "j\u00e4\u00e4tyv\u00e4t", "passive_pos": "j\u00e4\u00e4dyt\u00e4\u00e4n", "passive_neg": "ei j\u00e4\u00e4dyt\u00e4"}, "past": {"1s": "j\u00e4\u00e4dyin", "1p": "j\u00e4\u00e4dyimme", "2s": "j\u00e4\u00e4dyit", "2p": "j\u00e4\u00e4dyitte", "3s": "j\u00e4\u00e4tyi", "3p": "j\u00e4\u00e4tyiv\u00e4t", "passive_pos": "j\u00e4\u00e4dyttiin", "passive_neg": "ei j\u00e4\u00e4dytty"}, "cond": {"1s": "j\u00e4\u00e4tyisin", "1p": "j\u00e4\u00e4tyisimme", "2s": "j\u00e4\u00e4tyisit", "2p": "j\u00e4\u00e4tyisitte", "3s": "j\u00e4\u00e4tyisi", "3p": "j\u00e4\u00e4tyisiv\u00e4t", "passive_pos": "j\u00e4\u00e4dytt\u00e4isiin", "passive_neg": "ei j\u00e4\u00e4dytt\u00e4isi"}, "imp": {"2s": "j\u00e4\u00e4dy", "2p": "j\u00e4\u00e4tyk\u00e4\u00e4"}, "part": {"pres": {"active": "j\u00e4\u00e4tyv\u00e4", "passive": "j\u00e4\u00e4dytt\u00e4v\u00e4"}, "past": {"active": "j\u00e4\u00e4tynyt", "passive": "j\u00e4\u00e4dytty"}, "agent": {"positive": "j\u00e4\u00e4tym\u00e4", "negative": "j\u00e4\u00e4tym\u00e4t\u00f6n"}}, "inf": {"ine": "j\u00e4\u00e4tym\u00e4ss\u00e4", "ela": "j\u00e4\u00e4tym\u00e4st\u00e4", "ill": "j\u00e4\u00e4tym\u00e4\u00e4n", "ade": "j\u00e4\u00e4tym\u00e4ll\u00e4", "abe": "j\u00e4\u00e4tym\u00e4tt\u00e4", "nom": "j\u00e4\u00e4tyminen"}}}}, {"verb": "hukata", "verb_data": {"pos": "5764", "freq": "0.001521", "forms": {"pres": {"1s": "hukkaan", "1p": "hukkaamme", "2s": "hukkaat", "2p": "hukkaatte", "3s": "hukkaa", "3p": "hukkaavat", "passive_pos": "hukataan", "passive_neg": "ei hukata"}, "past": {"1s": "hukkasin", "1p": "hukkasimme", "2s": "hukkasit", "2p": "hukkasitte", "3s": "hukkasi", "3p": "hukkasivat", "passive_pos": "hukattiin", "passive_neg": "ei hukattu"}, "cond": {"1s": "hukkaisin", "1p": "hukkaisimme", "2s": "hukkaisit", "2p": "hukkaisitte", "3s": "hukkaisi", "3p": "hukkaisivat", "passive_pos": "hukattaisiin", "passive_neg": "ei hukattaisi"}, "imp": {"2s": "hukkaa", "2p": "hukatkaa"}, "part": {"pres": {"active": "hukkaava", "passive": "hukattava"}, "past": {"active": "hukannut", "passive": "hukattu"}, "agent": {"positive": "hukkaama", "negative": "hukkaamaton"}}, "inf": {"ine": "hukkaamassa", "ela": "hukkaamasta", "ill": "hukkaamaan", "ade": "hukkaamalla", "abe": "hukkaamatta", "nom": "hukkaaminen"}}}}, {"verb": "purkautua", "verb_data": {"pos": "5767", "freq": "0.001521", "forms": {"pres": {"1s": "purkaudun", "1p": "purkaudumme", "2s": "purkaudut", "2p": "purkaudutte", "3s": "purkautuu", "3p": "purkautuvat", "passive_pos": "purkaudutaan", "passive_neg": "ei purkauduta"}, "past": {"1s": "purkauduin", "1p": "purkauduimme", "2s": "purkauduit", "2p": "purkauduitte", "3s": "purkautui", "3p": "purkautuivat", "passive_pos": "purkauduttiin", "passive_neg": "ei purkauduttu"}, "cond": {"1s": "purkautuisin", "1p": "purkautuisimme", "2s": "purkautuisit", "2p": "purkautuisitte", "3s": "purkautuisi", "3p": "purkautuisivat", "passive_pos": "purkauduttaisiin", "passive_neg": "ei purkauduttaisi"}, "imp": {"2s": "purkaudu", "2p": "purkautukaa"}, "part": {"pres": {"active": "purkautuva", "passive": "purkauduttava"}, "past": {"active": "purkautunut", "passive": "purkauduttu"}, "agent": {"positive": "purkautuma", "negative": "purkautumaton"}}, "inf": {"ine": "purkautumassa", "ela": "purkautumasta", "ill": "purkautumaan", "ade": "purkautumalla", "abe": "purkautumatta", "nom": "purkautuminen"}}}}, {"verb": "viihdytt\u00e4\u00e4", "verb_data": {"pos": "5779", "freq": "0.001517", "forms": {"pres": {"1s": "viihdyt\u00e4n", "1p": "viihdyt\u00e4mme", "2s": "viihdyt\u00e4t", "2p": "viihdyt\u00e4tte", "3s": "viihdytt\u00e4\u00e4", "3p": "viihdytt\u00e4v\u00e4t", "passive_pos": "viihdytet\u00e4\u00e4n", "passive_neg": "ei viihdytet\u00e4"}, "past": {"1s": "viihdytin", "1p": "viihdytimme", "2s": "viihdytit", "2p": "viihdytitte", "3s": "viihdytti", "3p": "viihdyttiv\u00e4t", "passive_pos": "viihdytettiin", "passive_neg": "ei viihdytetty"}, "cond": {"1s": "viihdytt\u00e4isin", "1p": "viihdytt\u00e4isimme", "2s": "viihdytt\u00e4isit", "2p": "viihdytt\u00e4isitte", "3s": "viihdytt\u00e4isi", "3p": "viihdytt\u00e4isiv\u00e4t", "passive_pos": "viihdytett\u00e4isiin", "passive_neg": "ei viihdytett\u00e4isi"}, "imp": {"2s": "viihdyt\u00e4", "2p": "viihdytt\u00e4k\u00e4\u00e4"}, "part": {"pres": {"active": "viihdytt\u00e4v\u00e4", "passive": "viihdytett\u00e4v\u00e4"}, "past": {"active": "viihdytt\u00e4nyt", "passive": "viihdytetty"}, "agent": {"positive": "viihdytt\u00e4m\u00e4", "negative": "viihdytt\u00e4m\u00e4t\u00f6n"}}, "inf": {"ine": "viihdytt\u00e4m\u00e4ss\u00e4", "ela": "viihdytt\u00e4m\u00e4st\u00e4", "ill": "viihdytt\u00e4m\u00e4\u00e4n", "ade": "viihdytt\u00e4m\u00e4ll\u00e4", "abe": "viihdytt\u00e4m\u00e4tt\u00e4", "nom": "viihdytt\u00e4minen"}}}}, {"verb": "selostaa", "verb_data": {"pos": "5804", "freq": "0.00151", "forms": {"pres": {"1s": "selostan", "1p": "selostamme", "2s": "selostat", "2p": "selostatte", "3s": "selostaa", "3p": "selostavat", "passive_pos": "selostetaan", "passive_neg": "ei selosteta"}, "past": {"1s": "selostin", "1p": "selostimme", "2s": "selostit", "2p": "selostitte", "3s": "selosti", "3p": "selostivat", "passive_pos": "selostettiin", "passive_neg": "ei selostettu"}, "cond": {"1s": "selostaisin", "1p": "selostaisimme", "2s": "selostaisit", "2p": "selostaisitte", "3s": "selostaisi", "3p": "selostaisivat", "passive_pos": "selostettaisiin", "passive_neg": "ei selostettaisi"}, "imp": {"2s": "selosta", "2p": "selostakaa"}, "part": {"pres": {"active": "selostava", "passive": "selostettava"}, "past": {"active": "selostanut", "passive": "selostettu"}, "agent": {"positive": "selostama", "negative": "selostamaton"}}, "inf": {"ine": "selostamassa", "ela": "selostamasta", "ill": "selostamaan", "ade": "selostamalla", "abe": "selostamatta", "nom": "selostaminen"}}}}, {"verb": "langettaa", "verb_data": {"pos": "5807", "freq": "0.001509", "forms": {"pres": {"1s": "langetan", "1p": "langetamme", "2s": "langetat", "2p": "langetatte", "3s": "langettaa", "3p": "langettavat", "passive_pos": "langetetaan", "passive_neg": "ei langeteta"}, "past": {"1s": "langetin", "1p": "langetimme", "2s": "langetit", "2p": "langetitte", "3s": "langetti", "3p": "langettivat", "passive_pos": "langetettiin", "passive_neg": "ei langetettu"}, "cond": {"1s": "langettaisin", "1p": "langettaisimme", "2s": "langettaisit", "2p": "langettaisitte", "3s": "langettaisi", "3p": "langettaisivat", "passive_pos": "langetettaisiin", "passive_neg": "ei langetettaisi"}, "imp": {"2s": "langeta", "2p": "langettakaa"}, "part": {"pres": {"active": "langettava", "passive": "langetettava"}, "past": {"active": "langettanut", "passive": "langetettu"}, "agent": {"positive": "langettama", "negative": "langettamaton"}}, "inf": {"ine": "langettamassa", "ela": "langettamasta", "ill": "langettamaan", "ade": "langettamalla", "abe": "langettamatta", "nom": "langettaminen"}}}}, {"verb": "meinata", "verb_data": {"pos": "5808", "freq": "0.001509", "forms": {"pres": {"1s": "meinaan", "1p": "meinaamme", "2s": "meinaat", "2p": "meinaatte", "3s": "meinaa", "3p": "meinaavat", "passive_pos": "meinataan", "passive_neg": "ei meinata"}, "past": {"1s": "meinasin", "1p": "meinasimme", "2s": "meinasit", "2p": "meinasitte", "3s": "meinasi", "3p": "meinasivat", "passive_pos": "meinattiin", "passive_neg": "ei meinattu"}, "cond": {"1s": "meinaisin", "1p": "meinaisimme", "2s": "meinaisit", "2p": "meinaisitte", "3s": "meinaisi", "3p": "meinaisivat", "passive_pos": "meinattaisiin", "passive_neg": "ei meinattaisi"}, "imp": {"2s": "meinaa", "2p": "meinatkaa"}, "part": {"pres": {"active": "meinaava", "passive": "meinattava"}, "past": {"active": "meinannut", "passive": "meinattu"}, "agent": {"positive": "meinaama", "negative": "meinaamaton"}}, "inf": {"ine": "meinaamassa", "ela": "meinaamasta", "ill": "meinaamaan", "ade": "meinaamalla", "abe": "meinaamatta", "nom": "meinaaminen"}}}}, {"verb": "valitella", "verb_data": {"pos": "5842", "freq": "0.001497", "forms": {"pres": {"1s": "valittelen", "1p": "valittelemme", "2s": "valittelet", "2p": "valittelette", "3s": "valittelee", "3p": "valittelevat", "passive_pos": "valitellaan", "passive_neg": "ei valitella"}, "past": {"1s": "valittelin", "1p": "valittelimme", "2s": "valittelit", "2p": "valittelitte", "3s": "valitteli", "3p": "valittelivat", "passive_pos": "valiteltiin", "passive_neg": "ei valiteltu"}, "cond": {"1s": "valittelisin", "1p": "valittelisimme", "2s": "valittelisit", "2p": "valittelisitte", "3s": "valittelisi", "3p": "valittelisivat", "passive_pos": "valiteltaisiin", "passive_neg": "ei valiteltaisi"}, "imp": {"2s": "valittele", "2p": "valitelkaa"}, "part": {"pres": {"active": "valitteleva", "passive": "valiteltava"}, "past": {"active": "valitellut", "passive": "valiteltu"}, "agent": {"positive": "valittelema", "negative": "valittelematon"}}, "inf": {"ine": "valittelemassa", "ela": "valittelemasta", "ill": "valittelemaan", "ade": "valittelemalla", "abe": "valittelematta", "nom": "valitteleminen"}}}}, {"verb": "puskea", "verb_data": {"pos": "5843", "freq": "0.001495", "forms": {"pres": {"1s": "pusken", "1p": "puskemme", "2s": "pusket", "2p": "puskette", "3s": "puskee", "3p": "puskevat", "passive_pos": "pusketaan", "passive_neg": "ei pusketa"}, "past": {"1s": "puskin", "1p": "puskimme", "2s": "puskit", "2p": "puskitte", "3s": "puski", "3p": "puskivat", "passive_pos": "puskettiin", "passive_neg": "ei puskettu"}, "cond": {"1s": "puskisin", "1p": "puskisimme", "2s": "puskisit", "2p": "puskisitte", "3s": "puskisi", "3p": "puskisivat", "passive_pos": "puskettaisiin", "passive_neg": "ei puskettaisi"}, "imp": {"2s": "puske", "2p": "puskekaa"}, "part": {"pres": {"active": "puskeva", "passive": "puskettava"}, "past": {"active": "puskenut", "passive": "puskettu"}, "agent": {"positive": "puskema", "negative": "puskematon"}}, "inf": {"ine": "puskemassa", "ela": "puskemasta", "ill": "puskemaan", "ade": "puskemalla", "abe": "puskematta", "nom": "puskeminen"}}}}, {"verb": "ajoittua", "verb_data": {"pos": "5847", "freq": "0.001493", "forms": {"pres": {"1s": "ajoitun", "1p": "ajoitumme", "2s": "ajoitut", "2p": "ajoitutte", "3s": "ajoittuu", "3p": "ajoittuvat", "passive_pos": "ajoitutaan", "passive_neg": "ei ajoituta"}, "past": {"1s": "ajoituin", "1p": "ajoituimme", "2s": "ajoituit", "2p": "ajoituitte", "3s": "ajoittui", "3p": "ajoittuivat", "passive_pos": "ajoituttiin", "passive_neg": "ei ajoituttu"}, "cond": {"1s": "ajoittuisin", "1p": "ajoittuisimme", "2s": "ajoittuisit", "2p": "ajoittuisitte", "3s": "ajoittuisi", "3p": "ajoittuisivat", "passive_pos": "ajoituttaisiin", "passive_neg": "ei ajoituttaisi"}, "imp": {"2s": "ajoitu", "2p": "ajoittukaa"}, "part": {"pres": {"active": "ajoittuva", "passive": "ajoituttava"}, "past": {"active": "ajoittunut", "passive": "ajoituttu"}, "agent": {"positive": "ajoittuma", "negative": "ajoittumaton"}}, "inf": {"ine": "ajoittumassa", "ela": "ajoittumasta", "ill": "ajoittumaan", "ade": "ajoittumalla", "abe": "ajoittumatta", "nom": "ajoittuminen"}}}}, {"verb": "aistia", "verb_data": {"pos": "5864", "freq": "0.001488", "forms": {"pres": {"1s": "aistin", "1p": "aistimme", "2s": "aistit", "2p": "aistitte", "3s": "aistii", "3p": "aistivat", "passive_pos": "aistitaan", "passive_neg": "ei aistita"}, "past": {"1s": "aistin", "1p": "aistimme", "2s": "aistit", "2p": "aistitte", "3s": "aisti", "3p": "aistivat", "passive_pos": "aistittiin", "passive_neg": "ei aistittu"}, "cond": {"1s": "aistisin", "1p": "aistisimme", "2s": "aistisit", "2p": "aistisitte", "3s": "aistisi", "3p": "aistisivat", "passive_pos": "aistittaisiin", "passive_neg": "ei aistittaisi"}, "imp": {"2s": "aisti", "2p": "aistikaa"}, "part": {"pres": {"active": "aistiva", "passive": "aistittava"}, "past": {"active": "aistinut", "passive": "aistittu"}, "agent": {"positive": "aistima", "negative": "aistimaton"}}, "inf": {"ine": "aistimassa", "ela": "aistimasta", "ill": "aistimaan", "ade": "aistimalla", "abe": "aistimatta", "nom": "aistiminen"}}}}, {"verb": "kalastaa", "verb_data": {"pos": "5867", "freq": "0.001488", "forms": {"pres": {"1s": "kalastan", "1p": "kalastamme", "2s": "kalastat", "2p": "kalastatte", "3s": "kalastaa", "3p": "kalastavat", "passive_pos": "kalastetaan", "passive_neg": "ei kalasteta"}, "past": {"1s": "kalastin", "1p": "kalastimme", "2s": "kalastit", "2p": "kalastitte", "3s": "kalasti", "3p": "kalastivat", "passive_pos": "kalastettiin", "passive_neg": "ei kalastettu"}, "cond": {"1s": "kalastaisin", "1p": "kalastaisimme", "2s": "kalastaisit", "2p": "kalastaisitte", "3s": "kalastaisi", "3p": "kalastaisivat", "passive_pos": "kalastettaisiin", "passive_neg": "ei kalastettaisi"}, "imp": {"2s": "kalasta", "2p": "kalastakaa"}, "part": {"pres": {"active": "kalastava", "passive": "kalastettava"}, "past": {"active": "kalastanut", "passive": "kalastettu"}, "agent": {"positive": "kalastama", "negative": "kalastamaton"}}, "inf": {"ine": "kalastamassa", "ela": "kalastamasta", "ill": "kalastamaan", "ade": "kalastamalla", "abe": "kalastamatta", "nom": "kalastaminen"}}}}, {"verb": "pident\u00e4\u00e4", "verb_data": {"pos": "5870", "freq": "0.001488", "forms": {"pres": {"1s": "pidenn\u00e4n", "1p": "pidenn\u00e4mme", "2s": "pidenn\u00e4t", "2p": "pidenn\u00e4tte", "3s": "pident\u00e4\u00e4", "3p": "pident\u00e4v\u00e4t", "passive_pos": "pidennet\u00e4\u00e4n", "passive_neg": "ei pidennet\u00e4"}, "past": {"1s": "pidensin", "1p": "pidensimme", "2s": "pidensit", "2p": "pidensitte", "3s": "pidensi", "3p": "pidensiv\u00e4t", "passive_pos": "pidennettiin", "passive_neg": "ei pidennetty"}, "cond": {"1s": "pident\u00e4isin", "1p": "pident\u00e4isimme", "2s": "pident\u00e4isit", "2p": "pident\u00e4isitte", "3s": "pident\u00e4isi", "3p": "pident\u00e4isiv\u00e4t", "passive_pos": "pidennett\u00e4isiin", "passive_neg": "ei pidennett\u00e4isi"}, "imp": {"2s": "pidenn\u00e4", "2p": "pident\u00e4k\u00e4\u00e4"}, "part": {"pres": {"active": "pident\u00e4v\u00e4", "passive": "pidennett\u00e4v\u00e4"}, "past": {"active": "pident\u00e4nyt", "passive": "pidennetty"}, "agent": {"positive": "pident\u00e4m\u00e4", "negative": "pident\u00e4m\u00e4t\u00f6n"}}, "inf": {"ine": "pident\u00e4m\u00e4ss\u00e4", "ela": "pident\u00e4m\u00e4st\u00e4", "ill": "pident\u00e4m\u00e4\u00e4n", "ade": "pident\u00e4m\u00e4ll\u00e4", "abe": "pident\u00e4m\u00e4tt\u00e4", "nom": "pident\u00e4minen"}}}}, {"verb": "hoitua", "verb_data": {"pos": "5872", "freq": "0.001487", "forms": {"pres": {"1s": "hoidun", "1p": "hoidumme", "2s": "hoidut", "2p": "hoidutte", "3s": "hoituu", "3p": "hoituvat", "passive_pos": "hoidutaan", "passive_neg": "ei hoiduta"}, "past": {"1s": "hoiduin", "1p": "hoiduimme", "2s": "hoiduit", "2p": "hoiduitte", "3s": "hoitui", "3p": "hoituivat", "passive_pos": "hoiduttiin", "passive_neg": "ei hoiduttu"}, "cond": {"1s": "hoituisin", "1p": "hoituisimme", "2s": "hoituisit", "2p": "hoituisitte", "3s": "hoituisi", "3p": "hoituisivat", "passive_pos": "hoiduttaisiin", "passive_neg": "ei hoiduttaisi"}, "imp": {"2s": "hoidu", "2p": "hoitukaa"}, "part": {"pres": {"active": "hoituva", "passive": "hoiduttava"}, "past": {"active": "hoitunut", "passive": "hoiduttu"}, "agent": {"positive": "hoituma", "negative": "hoitumaton"}}, "inf": {"ine": "hoitumassa", "ela": "hoitumasta", "ill": "hoitumaan", "ade": "hoitumalla", "abe": "hoitumatta", "nom": "hoituminen"}}}}, {"verb": "huvittaa", "verb_data": {"pos": "5884", "freq": "0.001483", "forms": {"pres": {"1s": "huvitan", "1p": "huvitamme", "2s": "huvitat", "2p": "huvitatte", "3s": "huvittaa", "3p": "huvittavat", "passive_pos": "huvitetaan", "passive_neg": "ei huviteta"}, "past": {"1s": "huvitin", "1p": "huvitimme", "2s": "huvitit", "2p": "huvititte", "3s": "huvitti", "3p": "huvittivat", "passive_pos": "huvitettiin", "passive_neg": "ei huvitettu"}, "cond": {"1s": "huvittaisin", "1p": "huvittaisimme", "2s": "huvittaisit", "2p": "huvittaisitte", "3s": "huvittaisi", "3p": "huvittaisivat", "passive_pos": "huvitettaisiin", "passive_neg": "ei huvitettaisi"}, "imp": {"2s": "huvita", "2p": "huvittakaa"}, "part": {"pres": {"active": "huvittava", "passive": "huvitettava"}, "past": {"active": "huvittanut", "passive": "huvitettu"}, "agent": {"positive": "huvittama", "negative": "huvittamaton"}}, "inf": {"ine": "huvittamassa", "ela": "huvittamasta", "ill": "huvittamaan", "ade": "huvittamalla", "abe": "huvittamatta", "nom": "huvittaminen"}}}}, {"verb": "m\u00e4\u00e4ritt\u00e4\u00e4", "verb_data": {"pos": "5889", "freq": "0.001481", "forms": {"pres": {"1s": "m\u00e4\u00e4rit\u00e4n", "1p": "m\u00e4\u00e4rit\u00e4mme", "2s": "m\u00e4\u00e4rit\u00e4t", "2p": "m\u00e4\u00e4rit\u00e4tte", "3s": "m\u00e4\u00e4ritt\u00e4\u00e4", "3p": "m\u00e4\u00e4ritt\u00e4v\u00e4t", "passive_pos": "m\u00e4\u00e4ritet\u00e4\u00e4n", "passive_neg": "ei m\u00e4\u00e4ritet\u00e4"}, "past": {"1s": "m\u00e4\u00e4ritin", "1p": "m\u00e4\u00e4ritimme", "2s": "m\u00e4\u00e4ritit", "2p": "m\u00e4\u00e4rititte", "3s": "m\u00e4\u00e4ritti", "3p": "m\u00e4\u00e4rittiv\u00e4t", "passive_pos": "m\u00e4\u00e4ritettiin", "passive_neg": "ei m\u00e4\u00e4ritetty"}, "cond": {"1s": "m\u00e4\u00e4ritt\u00e4isin", "1p": "m\u00e4\u00e4ritt\u00e4isimme", "2s": "m\u00e4\u00e4ritt\u00e4isit", "2p": "m\u00e4\u00e4ritt\u00e4isitte", "3s": "m\u00e4\u00e4ritt\u00e4isi", "3p": "m\u00e4\u00e4ritt\u00e4isiv\u00e4t", "passive_pos": "m\u00e4\u00e4ritett\u00e4isiin", "passive_neg": "ei m\u00e4\u00e4ritett\u00e4isi"}, "imp": {"2s": "m\u00e4\u00e4rit\u00e4", "2p": "m\u00e4\u00e4ritt\u00e4k\u00e4\u00e4"}, "part": {"pres": {"active": "m\u00e4\u00e4ritt\u00e4v\u00e4", "passive": "m\u00e4\u00e4ritett\u00e4v\u00e4"}, "past": {"active": "m\u00e4\u00e4ritt\u00e4nyt", "passive": "m\u00e4\u00e4ritetty"}, "agent": {"positive": "m\u00e4\u00e4ritt\u00e4m\u00e4", "negative": "m\u00e4\u00e4ritt\u00e4m\u00e4t\u00f6n"}}, "inf": {"ine": "m\u00e4\u00e4ritt\u00e4m\u00e4ss\u00e4", "ela": "m\u00e4\u00e4ritt\u00e4m\u00e4st\u00e4", "ill": "m\u00e4\u00e4ritt\u00e4m\u00e4\u00e4n", "ade": "m\u00e4\u00e4ritt\u00e4m\u00e4ll\u00e4", "abe": "m\u00e4\u00e4ritt\u00e4m\u00e4tt\u00e4", "nom": "m\u00e4\u00e4ritt\u00e4minen"}}}}, {"verb": "hehkua", "verb_data": {"pos": "5899", "freq": "0.001478", "forms": {"pres": {"1s": "hehkun", "1p": "hehkumme", "2s": "hehkut", "2p": "hehkutte", "3s": "hehkuu", "3p": "hehkuvat", "passive_pos": "hehkutaan", "passive_neg": "ei hehkuta"}, "past": {"1s": "hehkuin", "1p": "hehkuimme", "2s": "hehkuit", "2p": "hehkuitte", "3s": "hehkui", "3p": "hehkuivat", "passive_pos": "hehkuttiin", "passive_neg": "ei hehkuttu"}, "cond": {"1s": "hehkuisin", "1p": "hehkuisimme", "2s": "hehkuisit", "2p": "hehkuisitte", "3s": "hehkuisi", "3p": "hehkuisivat", "passive_pos": "hehkuttaisiin", "passive_neg": "ei hehkuttaisi"}, "imp": {"2s": "hehku", "2p": "hehkukaa"}, "part": {"pres": {"active": "hehkuva", "passive": "hehkuttava"}, "past": {"active": "hehkunut", "passive": "hehkuttu"}, "agent": {"positive": "hehkuma", "negative": "hehkumaton"}}, "inf": {"ine": "hehkumassa", "ela": "hehkumasta", "ill": "hehkumaan", "ade": "hehkumalla", "abe": "hehkumatta", "nom": "hehkuminen"}}}}, {"verb": "kelpuuttaa", "verb_data": {"pos": "5900", "freq": "0.001478", "forms": {"pres": {"1s": "kelpuutan", "1p": "kelpuutamme", "2s": "kelpuutat", "2p": "kelpuutatte", "3s": "kelpuuttaa", "3p": "kelpuuttavat", "passive_pos": "kelpuutetaan", "passive_neg": "ei kelpuuteta"}, "past": {"1s": "kelpuutin", "1p": "kelpuutimme", "2s": "kelpuutit", "2p": "kelpuutitte", "3s": "kelpuutti", "3p": "kelpuuttivat", "passive_pos": "kelpuutettiin", "passive_neg": "ei kelpuutettu"}, "cond": {"1s": "kelpuuttaisin", "1p": "kelpuuttaisimme", "2s": "kelpuuttaisit", "2p": "kelpuuttaisitte", "3s": "kelpuuttaisi", "3p": "kelpuuttaisivat", "passive_pos": "kelpuutettaisiin", "passive_neg": "ei kelpuutettaisi"}, "imp": {"2s": "kelpuuta", "2p": "kelpuuttakaa"}, "part": {"pres": {"active": "kelpuuttava", "passive": "kelpuutettava"}, "past": {"active": "kelpuuttanut", "passive": "kelpuutettu"}, "agent": {"positive": "kelpuuttama", "negative": "kelpuuttamaton"}}, "inf": {"ine": "kelpuuttamassa", "ela": "kelpuuttamasta", "ill": "kelpuuttamaan", "ade": "kelpuuttamalla", "abe": "kelpuuttamatta", "nom": "kelpuuttaminen"}}}}, {"verb": "heilua", "verb_data": {"pos": "5902", "freq": "0.001476", "forms": {"pres": {"1s": "heilun", "1p": "heilumme", "2s": "heilut", "2p": "heilutte", "3s": "heiluu", "3p": "heiluvat", "passive_pos": "heilutaan", "passive_neg": "ei heiluta"}, "past": {"1s": "heiluin", "1p": "heiluimme", "2s": "heiluit", "2p": "heiluitte", "3s": "heilui", "3p": "heiluivat", "passive_pos": "heiluttiin", "passive_neg": "ei heiluttu"}, "cond": {"1s": "heiluisin", "1p": "heiluisimme", "2s": "heiluisit", "2p": "heiluisitte", "3s": "heiluisi", "3p": "heiluisivat", "passive_pos": "heiluttaisiin", "passive_neg": "ei heiluttaisi"}, "imp": {"2s": "heilu", "2p": "heilukaa"}, "part": {"pres": {"active": "heiluva", "passive": "heiluttava"}, "past": {"active": "heilunut", "passive": "heiluttu"}, "agent": {"positive": "heiluma", "negative": "heilumaton"}}, "inf": {"ine": "heilumassa", "ela": "heilumasta", "ill": "heilumaan", "ade": "heilumalla", "abe": "heilumatta", "nom": "heiluminen"}}}}, {"verb": "surra", "verb_data": {"pos": "5920", "freq": "0.001471", "forms": {"pres": {"1s": "suren", "1p": "suremme", "2s": "suret", "2p": "surette", "3s": "suree", "3p": "surevat", "passive_pos": "surraan", "passive_neg": "ei surra"}, "past": {"1s": "surin", "1p": "surimme", "2s": "surit", "2p": "suritte", "3s": "suri", "3p": "surivat", "passive_pos": "surtiin", "passive_neg": "ei surtu"}, "cond": {"1s": "surisin", "1p": "surisimme", "2s": "surisit", "2p": "surisitte", "3s": "surisi", "3p": "surisivat", "passive_pos": "surtaisiin", "passive_neg": "ei surtaisi"}, "imp": {"2s": "sure", "2p": "surkaa"}, "part": {"pres": {"active": "sureva", "passive": "surtava"}, "past": {"active": "surrut", "passive": "surtu"}, "agent": {"positive": "surema", "negative": "surematon"}}, "inf": {"ine": "suremassa", "ela": "suremasta", "ill": "suremaan", "ade": "suremalla", "abe": "surematta", "nom": "sureminen"}}}}, {"verb": "tiukentaa", "verb_data": {"pos": "5921", "freq": "0.001471", "forms": {"pres": {"1s": "tiukennan", "1p": "tiukennamme", "2s": "tiukennat", "2p": "tiukennatte", "3s": "tiukentaa", "3p": "tiukentavat", "passive_pos": "tiukennetaan", "passive_neg": "ei tiukenneta"}, "past": {"1s": "tiukensin", "1p": "tiukensimme", "2s": "tiukensit", "2p": "tiukensitte", "3s": "tiukensi", "3p": "tiukensivat", "passive_pos": "tiukennettiin", "passive_neg": "ei tiukennettu"}, "cond": {"1s": "tiukentaisin", "1p": "tiukentaisimme", "2s": "tiukentaisit", "2p": "tiukentaisitte", "3s": "tiukentaisi", "3p": "tiukentaisivat", "passive_pos": "tiukennettaisiin", "passive_neg": "ei tiukennettaisi"}, "imp": {"2s": "tiukenna", "2p": "tiukentakaa"}, "part": {"pres": {"active": "tiukentava", "passive": "tiukennettava"}, "past": {"active": "tiukentanut", "passive": "tiukennettu"}, "agent": {"positive": "tiukentama", "negative": "tiukentamaton"}}, "inf": {"ine": "tiukentamassa", "ela": "tiukentamasta", "ill": "tiukentamaan", "ade": "tiukentamalla", "abe": "tiukentamatta", "nom": "tiukentaminen"}}}}, {"verb": "valaa", "verb_data": {"pos": "5927", "freq": "0.00147", "forms": {"pres": {"1s": "valan", "1p": "valamme", "2s": "valat", "2p": "valatte", "3s": "valaa", "3p": "valavat", "passive_pos": "valetaan", "passive_neg": "ei valeta"}, "past": {"1s": "valoin", "1p": "valoimme", "2s": "valoit", "2p": "valoitte", "3s": "valoi", "3p": "valoivat", "passive_pos": "valettiin", "passive_neg": "ei valettu"}, "cond": {"1s": "valaisin", "1p": "valaisimme", "2s": "valaisit", "2p": "valaisitte", "3s": "valaisi", "3p": "valaisivat", "passive_pos": "valettaisiin", "passive_neg": "ei valettaisi"}, "imp": {"2s": "vala", "2p": "valakaa"}, "part": {"pres": {"active": "valava", "passive": "valettava"}, "past": {"active": "valanut", "passive": "valettu"}, "agent": {"positive": "valama", "negative": "valamaton"}}, "inf": {"ine": "valamassa", "ela": "valamasta", "ill": "valamaan", "ade": "valamalla", "abe": "valamatta", "nom": "valaminen"}}}}, {"verb": "leipoa", "verb_data": {"pos": "5929", "freq": "0.001468", "forms": {"pres": {"1s": "leivon", "1p": "leivomme", "2s": "leivot", "2p": "leivotte", "3s": "leipoo", "3p": "leipovat", "passive_pos": "leivotaan", "passive_neg": "ei leivota"}, "past": {"1s": "leivoin", "1p": "leivoimme", "2s": "leivoit", "2p": "leivoitte", "3s": "leipoi", "3p": "leipoivat", "passive_pos": "leivottiin", "passive_neg": "ei leivottu"}, "cond": {"1s": "leipoisin", "1p": "leipoisimme", "2s": "leipoisit", "2p": "leipoisitte", "3s": "leipoisi", "3p": "leipoisivat", "passive_pos": "leivottaisiin", "passive_neg": "ei leivottaisi"}, "imp": {"2s": "leivo", "2p": "leipokaa"}, "part": {"pres": {"active": "leipova", "passive": "leivottava"}, "past": {"active": "leiponut", "passive": "leivottu"}, "agent": {"positive": "leipoma", "negative": "leipomaton"}}, "inf": {"ine": "leipomassa", "ela": "leipomasta", "ill": "leipomaan", "ade": "leipomalla", "abe": "leipomatta", "nom": "leipominen"}}}}, {"verb": "ojentaa", "verb_data": {"pos": "5931", "freq": "0.001468", "forms": {"pres": {"1s": "ojennan", "1p": "ojennamme", "2s": "ojennat", "2p": "ojennatte", "3s": "ojentaa", "3p": "ojentavat", "passive_pos": "ojennetaan", "passive_neg": "ei ojenneta"}, "past": {"1s": "ojensin", "1p": "ojensimme", "2s": "ojensit", "2p": "ojensitte", "3s": "ojensi", "3p": "ojensivat", "passive_pos": "ojennettiin", "passive_neg": "ei ojennettu"}, "cond": {"1s": "ojentaisin", "1p": "ojentaisimme", "2s": "ojentaisit", "2p": "ojentaisitte", "3s": "ojentaisi", "3p": "ojentaisivat", "passive_pos": "ojennettaisiin", "passive_neg": "ei ojennettaisi"}, "imp": {"2s": "ojenna", "2p": "ojentakaa"}, "part": {"pres": {"active": "ojentava", "passive": "ojennettava"}, "past": {"active": "ojentanut", "passive": "ojennettu"}, "agent": {"positive": "ojentama", "negative": "ojentamaton"}}, "inf": {"ine": "ojentamassa", "ela": "ojentamasta", "ill": "ojentamaan", "ade": "ojentamalla", "abe": "ojentamatta", "nom": "ojentaminen"}}}}, {"verb": "suunnistaa", "verb_data": {"pos": "5950", "freq": "0.001463", "forms": {"pres": {"1s": "suunnistan", "1p": "suunnistamme", "2s": "suunnistat", "2p": "suunnistatte", "3s": "suunnistaa", "3p": "suunnistavat", "passive_pos": "suunnistetaan", "passive_neg": "ei suunnisteta"}, "past": {"1s": "suunnistin", "1p": "suunnistimme", "2s": "suunnistit", "2p": "suunnistitte", "3s": "suunnisti", "3p": "suunnistivat", "passive_pos": "suunnistettiin", "passive_neg": "ei suunnistettu"}, "cond": {"1s": "suunnistaisin", "1p": "suunnistaisimme", "2s": "suunnistaisit", "2p": "suunnistaisitte", "3s": "suunnistaisi", "3p": "suunnistaisivat", "passive_pos": "suunnistettaisiin", "passive_neg": "ei suunnistettaisi"}, "imp": {"2s": "suunnista", "2p": "suunnistakaa"}, "part": {"pres": {"active": "suunnistava", "passive": "suunnistettava"}, "past": {"active": "suunnistanut", "passive": "suunnistettu"}, "agent": {"positive": "suunnistama", "negative": "suunnistamaton"}}, "inf": {"ine": "suunnistamassa", "ela": "suunnistamasta", "ill": "suunnistamaan", "ade": "suunnistamalla", "abe": "suunnistamatta", "nom": "suunnistaminen"}}}}, {"verb": "pirist\u00e4\u00e4", "verb_data": {"pos": "5956", "freq": "0.001459", "forms": {"pres": {"1s": "pirist\u00e4n", "1p": "pirist\u00e4mme", "2s": "pirist\u00e4t", "2p": "pirist\u00e4tte", "3s": "pirist\u00e4\u00e4", "3p": "pirist\u00e4v\u00e4t", "passive_pos": "piristet\u00e4\u00e4n", "passive_neg": "ei piristet\u00e4"}, "past": {"1s": "piristin", "1p": "piristimme", "2s": "piristit", "2p": "piristitte", "3s": "piristi", "3p": "piristiv\u00e4t", "passive_pos": "piristettiin", "passive_neg": "ei piristetty"}, "cond": {"1s": "pirist\u00e4isin", "1p": "pirist\u00e4isimme", "2s": "pirist\u00e4isit", "2p": "pirist\u00e4isitte", "3s": "pirist\u00e4isi", "3p": "pirist\u00e4isiv\u00e4t", "passive_pos": "piristett\u00e4isiin", "passive_neg": "ei piristett\u00e4isi"}, "imp": {"2s": "pirist\u00e4", "2p": "pirist\u00e4k\u00e4\u00e4"}, "part": {"pres": {"active": "pirist\u00e4v\u00e4", "passive": "piristett\u00e4v\u00e4"}, "past": {"active": "pirist\u00e4nyt", "passive": "piristetty"}, "agent": {"positive": "pirist\u00e4m\u00e4", "negative": "pirist\u00e4m\u00e4t\u00f6n"}}, "inf": {"ine": "pirist\u00e4m\u00e4ss\u00e4", "ela": "pirist\u00e4m\u00e4st\u00e4", "ill": "pirist\u00e4m\u00e4\u00e4n", "ade": "pirist\u00e4m\u00e4ll\u00e4", "abe": "pirist\u00e4m\u00e4tt\u00e4", "nom": "pirist\u00e4minen"}}}}, {"verb": "purjehtia", "verb_data": {"pos": "5957", "freq": "0.001459", "forms": {"pres": {"1s": "purjehdin", "1p": "purjehdimme", "2s": "purjehdit", "2p": "purjehditte", "3s": "purjehtii", "3p": "purjehtivat", "passive_pos": "purjehditaan", "passive_neg": "ei purjehdita"}, "past": {"1s": "purjehdin", "1p": "purjehdimme", "2s": "purjehdit", "2p": "purjehditte", "3s": "purjehti", "3p": "purjehtivat", "passive_pos": "purjehdittiin", "passive_neg": "ei purjehdittu"}, "cond": {"1s": "purjehtisin", "1p": "purjehtisimme", "2s": "purjehtisit", "2p": "purjehtisitte", "3s": "purjehtisi", "3p": "purjehtisivat", "passive_pos": "purjehdittaisiin", "passive_neg": "ei purjehdittaisi"}, "imp": {"2s": "purjehdi", "2p": "purjehtikaa"}, "part": {"pres": {"active": "purjehtiva", "passive": "purjehdittava"}, "past": {"active": "purjehtinut", "passive": "purjehdittu"}, "agent": {"positive": "purjehtima", "negative": "purjehtimaton"}}, "inf": {"ine": "purjehtimassa", "ela": "purjehtimasta", "ill": "purjehtimaan", "ade": "purjehtimalla", "abe": "purjehtimatta", "nom": "purjehtiminen"}}}}, {"verb": "soitella", "verb_data": {"pos": "5963", "freq": "0.001458", "forms": {"pres": {"1s": "soittelen", "1p": "soittelemme", "2s": "soittelet", "2p": "soittelette", "3s": "soittelee", "3p": "soittelevat", "passive_pos": "soitellaan", "passive_neg": "ei soitella"}, "past": {"1s": "soittelin", "1p": "soittelimme", "2s": "soittelit", "2p": "soittelitte", "3s": "soitteli", "3p": "soittelivat", "passive_pos": "soiteltiin", "passive_neg": "ei soiteltu"}, "cond": {"1s": "soittelisin", "1p": "soittelisimme", "2s": "soittelisit", "2p": "soittelisitte", "3s": "soittelisi", "3p": "soittelisivat", "passive_pos": "soiteltaisiin", "passive_neg": "ei soiteltaisi"}, "imp": {"2s": "soittele", "2p": "soitelkaa"}, "part": {"pres": {"active": "soitteleva", "passive": "soiteltava"}, "past": {"active": "soitellut", "passive": "soiteltu"}, "agent": {"positive": "soittelema", "negative": "soittelematon"}}, "inf": {"ine": "soittelemassa", "ela": "soittelemasta", "ill": "soittelemaan", "ade": "soittelemalla", "abe": "soittelematta", "nom": "soitteleminen"}}}}, {"verb": "mets\u00e4st\u00e4\u00e4", "verb_data": {"pos": "5968", "freq": "0.001456", "forms": {"pres": {"1s": "mets\u00e4st\u00e4n", "1p": "mets\u00e4st\u00e4mme", "2s": "mets\u00e4st\u00e4t", "2p": "mets\u00e4st\u00e4tte", "3s": "mets\u00e4st\u00e4\u00e4", "3p": "mets\u00e4st\u00e4v\u00e4t", "passive_pos": "mets\u00e4stet\u00e4\u00e4n", "passive_neg": "ei mets\u00e4stet\u00e4"}, "past": {"1s": "mets\u00e4stin", "1p": "mets\u00e4stimme", "2s": "mets\u00e4stit", "2p": "mets\u00e4stitte", "3s": "mets\u00e4sti", "3p": "mets\u00e4stiv\u00e4t", "passive_pos": "mets\u00e4stettiin", "passive_neg": "ei mets\u00e4stetty"}, "cond": {"1s": "mets\u00e4st\u00e4isin", "1p": "mets\u00e4st\u00e4isimme", "2s": "mets\u00e4st\u00e4isit", "2p": "mets\u00e4st\u00e4isitte", "3s": "mets\u00e4st\u00e4isi", "3p": "mets\u00e4st\u00e4isiv\u00e4t", "passive_pos": "mets\u00e4stett\u00e4isiin", "passive_neg": "ei mets\u00e4stett\u00e4isi"}, "imp": {"2s": "mets\u00e4st\u00e4", "2p": "mets\u00e4st\u00e4k\u00e4\u00e4"}, "part": {"pres": {"active": "mets\u00e4st\u00e4v\u00e4", "passive": "mets\u00e4stett\u00e4v\u00e4"}, "past": {"active": "mets\u00e4st\u00e4nyt", "passive": "mets\u00e4stetty"}, "agent": {"positive": "mets\u00e4st\u00e4m\u00e4", "negative": "mets\u00e4st\u00e4m\u00e4t\u00f6n"}}, "inf": {"ine": "mets\u00e4st\u00e4m\u00e4ss\u00e4", "ela": "mets\u00e4st\u00e4m\u00e4st\u00e4", "ill": "mets\u00e4st\u00e4m\u00e4\u00e4n", "ade": "mets\u00e4st\u00e4m\u00e4ll\u00e4", "abe": "mets\u00e4st\u00e4m\u00e4tt\u00e4", "nom": "mets\u00e4st\u00e4minen"}}}}, {"verb": "piipahtaa", "verb_data": {"pos": "5981", "freq": "0.001453", "forms": {"pres": {"1s": "piipahdan", "1p": "piipahdamme", "2s": "piipahdat", "2p": "piipahdatte", "3s": "piipahtaa", "3p": "piipahtavat", "passive_pos": "piipahdetaan", "passive_neg": "ei piipahdeta"}, "past": {"1s": "piipahdin", "1p": "piipahdimme", "2s": "piipahdit", "2p": "piipahditte", "3s": "piipahti", "3p": "piipahtivat", "passive_pos": "piipahdettiin", "passive_neg": "ei piipahdettu"}, "cond": {"1s": "piipahtaisin", "1p": "piipahtaisimme", "2s": "piipahtaisit", "2p": "piipahtaisitte", "3s": "piipahtaisi", "3p": "piipahtaisivat", "passive_pos": "piipahdettaisiin", "passive_neg": "ei piipahdettaisi"}, "imp": {"2s": "piipahda", "2p": "piipahtakaa"}, "part": {"pres": {"active": "piipahtava", "passive": "piipahdettava"}, "past": {"active": "piipahtanut", "passive": "piipahdettu"}, "agent": {"positive": "piipahtama", "negative": "piipahtamaton"}}, "inf": {"ine": "piipahtamassa", "ela": "piipahtamasta", "ill": "piipahtamaan", "ade": "piipahtamalla", "abe": "piipahtamatta", "nom": "piipahtaminen"}}}}, {"verb": "heitt\u00e4yty\u00e4", "verb_data": {"pos": "5985", "freq": "0.001451", "forms": {"pres": {"1s": "heitt\u00e4ydyn", "1p": "heitt\u00e4ydymme", "2s": "heitt\u00e4ydyt", "2p": "heitt\u00e4ydytte", "3s": "heitt\u00e4ytyy", "3p": "heitt\u00e4ytyv\u00e4t", "passive_pos": "heitt\u00e4ydyt\u00e4\u00e4n", "passive_neg": "ei heitt\u00e4ydyt\u00e4"}, "past": {"1s": "heitt\u00e4ydyin", "1p": "heitt\u00e4ydyimme", "2s": "heitt\u00e4ydyit", "2p": "heitt\u00e4ydyitte", "3s": "heitt\u00e4ytyi", "3p": "heitt\u00e4ytyiv\u00e4t", "passive_pos": "heitt\u00e4ydyttiin", "passive_neg": "ei heitt\u00e4ydytty"}, "cond": {"1s": "heitt\u00e4ytyisin", "1p": "heitt\u00e4ytyisimme", "2s": "heitt\u00e4ytyisit", "2p": "heitt\u00e4ytyisitte", "3s": "heitt\u00e4ytyisi", "3p": "heitt\u00e4ytyisiv\u00e4t", "passive_pos": "heitt\u00e4ydytt\u00e4isiin", "passive_neg": "ei heitt\u00e4ydytt\u00e4isi"}, "imp": {"2s": "heitt\u00e4ydy", "2p": "heitt\u00e4ytyk\u00e4\u00e4"}, "part": {"pres": {"active": "heitt\u00e4ytyv\u00e4", "passive": "heitt\u00e4ydytt\u00e4v\u00e4"}, "past": {"active": "heitt\u00e4ytynyt", "passive": "heitt\u00e4ydytty"}, "agent": {"positive": "heitt\u00e4ytym\u00e4", "negative": "heitt\u00e4ytym\u00e4t\u00f6n"}}, "inf": {"ine": "heitt\u00e4ytym\u00e4ss\u00e4", "ela": "heitt\u00e4ytym\u00e4st\u00e4", "ill": "heitt\u00e4ytym\u00e4\u00e4n", "ade": "heitt\u00e4ytym\u00e4ll\u00e4", "abe": "heitt\u00e4ytym\u00e4tt\u00e4", "nom": "heitt\u00e4ytyminen"}}}}, {"verb": "menetell\u00e4", "verb_data": {"pos": "5986", "freq": "0.001451", "forms": {"pres": {"1s": "menettelen", "1p": "menettelemme", "2s": "menettelet", "2p": "menettelette", "3s": "menettelee", "3p": "menettelev\u00e4t", "passive_pos": "menetell\u00e4\u00e4n", "passive_neg": "ei menetell\u00e4"}, "past": {"1s": "menettelin", "1p": "menettelimme", "2s": "menettelit", "2p": "menettelitte", "3s": "menetteli", "3p": "menetteliv\u00e4t", "passive_pos": "meneteltiin", "passive_neg": "ei menetelty"}, "cond": {"1s": "menettelisin", "1p": "menettelisimme", "2s": "menettelisit", "2p": "menettelisitte", "3s": "menettelisi", "3p": "menettelisiv\u00e4t", "passive_pos": "menetelt\u00e4isiin", "passive_neg": "ei menetelt\u00e4isi"}, "imp": {"2s": "menettele", "2p": "menetelk\u00e4\u00e4"}, "part": {"pres": {"active": "menettelev\u00e4", "passive": "menetelt\u00e4v\u00e4"}, "past": {"active": "menetellyt", "passive": "menetelty"}, "agent": {"positive": "menettelem\u00e4", "negative": "menettelem\u00e4t\u00f6n"}}, "inf": {"ine": "menettelem\u00e4ss\u00e4", "ela": "menettelem\u00e4st\u00e4", "ill": "menettelem\u00e4\u00e4n", "ade": "menettelem\u00e4ll\u00e4", "abe": "menettelem\u00e4tt\u00e4", "nom": "menetteleminen"}}}}, {"verb": "hellitt\u00e4\u00e4", "verb_data": {"pos": "6001", "freq": "0.001446", "forms": {"pres": {"1s": "hellit\u00e4n", "1p": "hellit\u00e4mme", "2s": "hellit\u00e4t", "2p": "hellit\u00e4tte", "3s": "hellitt\u00e4\u00e4", "3p": "hellitt\u00e4v\u00e4t", "passive_pos": "hellitet\u00e4\u00e4n", "passive_neg": "ei hellitet\u00e4"}, "past": {"1s": "hellitin", "1p": "hellitimme", "2s": "hellitit", "2p": "hellititte", "3s": "hellitti", "3p": "hellittiv\u00e4t", "passive_pos": "hellitettiin", "passive_neg": "ei hellitetty"}, "cond": {"1s": "hellitt\u00e4isin", "1p": "hellitt\u00e4isimme", "2s": "hellitt\u00e4isit", "2p": "hellitt\u00e4isitte", "3s": "hellitt\u00e4isi", "3p": "hellitt\u00e4isiv\u00e4t", "passive_pos": "hellitett\u00e4isiin", "passive_neg": "ei hellitett\u00e4isi"}, "imp": {"2s": "hellit\u00e4", "2p": "hellitt\u00e4k\u00e4\u00e4"}, "part": {"pres": {"active": "hellitt\u00e4v\u00e4", "passive": "hellitett\u00e4v\u00e4"}, "past": {"active": "hellitt\u00e4nyt", "passive": "hellitetty"}, "agent": {"positive": "hellitt\u00e4m\u00e4", "negative": "hellitt\u00e4m\u00e4t\u00f6n"}}, "inf": {"ine": "hellitt\u00e4m\u00e4ss\u00e4", "ela": "hellitt\u00e4m\u00e4st\u00e4", "ill": "hellitt\u00e4m\u00e4\u00e4n", "ade": "hellitt\u00e4m\u00e4ll\u00e4", "abe": "hellitt\u00e4m\u00e4tt\u00e4", "nom": "hellitt\u00e4minen"}}}}, {"verb": "tilitt\u00e4\u00e4", "verb_data": {"pos": "6003", "freq": "0.001446", "forms": {"pres": {"1s": "tilit\u00e4n", "1p": "tilit\u00e4mme", "2s": "tilit\u00e4t", "2p": "tilit\u00e4tte", "3s": "tilitt\u00e4\u00e4", "3p": "tilitt\u00e4v\u00e4t", "passive_pos": "tilitet\u00e4\u00e4n", "passive_neg": "ei tilitet\u00e4"}, "past": {"1s": "tilitin", "1p": "tilitimme", "2s": "tilitit", "2p": "tilititte", "3s": "tilitti", "3p": "tilittiv\u00e4t", "passive_pos": "tilitettiin", "passive_neg": "ei tilitetty"}, "cond": {"1s": "tilitt\u00e4isin", "1p": "tilitt\u00e4isimme", "2s": "tilitt\u00e4isit", "2p": "tilitt\u00e4isitte", "3s": "tilitt\u00e4isi", "3p": "tilitt\u00e4isiv\u00e4t", "passive_pos": "tilitett\u00e4isiin", "passive_neg": "ei tilitett\u00e4isi"}, "imp": {"2s": "tilit\u00e4", "2p": "tilitt\u00e4k\u00e4\u00e4"}, "part": {"pres": {"active": "tilitt\u00e4v\u00e4", "passive": "tilitett\u00e4v\u00e4"}, "past": {"active": "tilitt\u00e4nyt", "passive": "tilitetty"}, "agent": {"positive": "tilitt\u00e4m\u00e4", "negative": "tilitt\u00e4m\u00e4t\u00f6n"}}, "inf": {"ine": "tilitt\u00e4m\u00e4ss\u00e4", "ela": "tilitt\u00e4m\u00e4st\u00e4", "ill": "tilitt\u00e4m\u00e4\u00e4n", "ade": "tilitt\u00e4m\u00e4ll\u00e4", "abe": "tilitt\u00e4m\u00e4tt\u00e4", "nom": "tilitt\u00e4minen"}}}}, {"verb": "sis\u00e4llytt\u00e4\u00e4", "verb_data": {"pos": "6010", "freq": "0.001442", "forms": {"pres": {"1s": "sis\u00e4llyt\u00e4n", "1p": "sis\u00e4llyt\u00e4mme", "2s": "sis\u00e4llyt\u00e4t", "2p": "sis\u00e4llyt\u00e4tte", "3s": "sis\u00e4llytt\u00e4\u00e4", "3p": "sis\u00e4llytt\u00e4v\u00e4t", "passive_pos": "sis\u00e4llytet\u00e4\u00e4n", "passive_neg": "ei sis\u00e4llytet\u00e4"}, "past": {"1s": "sis\u00e4llytin", "1p": "sis\u00e4llytimme", "2s": "sis\u00e4llytit", "2p": "sis\u00e4llytitte", "3s": "sis\u00e4llytti", "3p": "sis\u00e4llyttiv\u00e4t", "passive_pos": "sis\u00e4llytettiin", "passive_neg": "ei sis\u00e4llytetty"}, "cond": {"1s": "sis\u00e4llytt\u00e4isin", "1p": "sis\u00e4llytt\u00e4isimme", "2s": "sis\u00e4llytt\u00e4isit", "2p": "sis\u00e4llytt\u00e4isitte", "3s": "sis\u00e4llytt\u00e4isi", "3p": "sis\u00e4llytt\u00e4isiv\u00e4t", "passive_pos": "sis\u00e4llytett\u00e4isiin", "passive_neg": "ei sis\u00e4llytett\u00e4isi"}, "imp": {"2s": "sis\u00e4llyt\u00e4", "2p": "sis\u00e4llytt\u00e4k\u00e4\u00e4"}, "part": {"pres": {"active": "sis\u00e4llytt\u00e4v\u00e4", "passive": "sis\u00e4llytett\u00e4v\u00e4"}, "past": {"active": "sis\u00e4llytt\u00e4nyt", "passive": "sis\u00e4llytetty"}, "agent": {"positive": "sis\u00e4llytt\u00e4m\u00e4", "negative": "sis\u00e4llytt\u00e4m\u00e4t\u00f6n"}}, "inf": {"ine": "sis\u00e4llytt\u00e4m\u00e4ss\u00e4", "ela": "sis\u00e4llytt\u00e4m\u00e4st\u00e4", "ill": "sis\u00e4llytt\u00e4m\u00e4\u00e4n", "ade": "sis\u00e4llytt\u00e4m\u00e4ll\u00e4", "abe": "sis\u00e4llytt\u00e4m\u00e4tt\u00e4", "nom": "sis\u00e4llytt\u00e4minen"}}}}, {"verb": "laskeskella", "verb_data": {"pos": "6013", "freq": "0.001441", "forms": {"pres": {"1s": "laskeskelen", "1p": "laskeskelemme", "2s": "laskeskelet", "2p": "laskeskelette", "3s": "laskeskelee", "3p": "laskeskelevat", "passive_pos": "laskeskellaan", "passive_neg": "ei laskeskella"}, "past": {"1s": "laskeskelin", "1p": "laskeskelimme", "2s": "laskeskelit", "2p": "laskeskelitte", "3s": "laskeskeli", "3p": "laskeskelivat", "passive_pos": "laskeskeltiin", "passive_neg": "ei laskeskeltu"}, "cond": {"1s": "laskeskelisin", "1p": "laskeskelisimme", "2s": "laskeskelisit", "2p": "laskeskelisitte", "3s": "laskeskelisi", "3p": "laskeskelisivat", "passive_pos": "laskeskeltaisiin", "passive_neg": "ei laskeskeltaisi"}, "imp": {"2s": "laskeskele", "2p": "laskeskelkaa"}, "part": {"pres": {"active": "laskeskeleva", "passive": "laskeskeltava"}, "past": {"active": "laskeskellut", "passive": "laskeskeltu"}, "agent": {"positive": "laskeskelema", "negative": "laskeskelematon"}}, "inf": {"ine": "laskeskelemassa", "ela": "laskeskelemasta", "ill": "laskeskelemaan", "ade": "laskeskelemalla", "abe": "laskeskelematta", "nom": "laskeskeleminen"}}}}, {"verb": "tallentaa", "verb_data": {"pos": "6017", "freq": "0.001441", "forms": {"pres": {"1s": "tallennan", "1p": "tallennamme", "2s": "tallennat", "2p": "tallennatte", "3s": "tallentaa", "3p": "tallentavat", "passive_pos": "tallennetaan", "passive_neg": "ei tallenneta"}, "past": {"1s": "tallensin", "1p": "tallensimme", "2s": "tallensit", "2p": "tallensitte", "3s": "tallensi", "3p": "tallensivat", "passive_pos": "tallennettiin", "passive_neg": "ei tallennettu"}, "cond": {"1s": "tallentaisin", "1p": "tallentaisimme", "2s": "tallentaisit", "2p": "tallentaisitte", "3s": "tallentaisi", "3p": "tallentaisivat", "passive_pos": "tallennettaisiin", "passive_neg": "ei tallennettaisi"}, "imp": {"2s": "tallenna", "2p": "tallentakaa"}, "part": {"pres": {"active": "tallentava", "passive": "tallennettava"}, "past": {"active": "tallentanut", "passive": "tallennettu"}, "agent": {"positive": "tallentama", "negative": "tallentamaton"}}, "inf": {"ine": "tallentamassa", "ela": "tallentamasta", "ill": "tallentamaan", "ade": "tallentamalla", "abe": "tallentamatta", "nom": "tallentaminen"}}}}, {"verb": "v\u00e4itell\u00e4", "verb_data": {"pos": "6018", "freq": "0.001441", "forms": {"pres": {"1s": "v\u00e4ittelen", "1p": "v\u00e4ittelemme", "2s": "v\u00e4ittelet", "2p": "v\u00e4ittelette", "3s": "v\u00e4ittelee", "3p": "v\u00e4ittelev\u00e4t", "passive_pos": "v\u00e4itell\u00e4\u00e4n", "passive_neg": "ei v\u00e4itell\u00e4"}, "past": {"1s": "v\u00e4ittelin", "1p": "v\u00e4ittelimme", "2s": "v\u00e4ittelit", "2p": "v\u00e4ittelitte", "3s": "v\u00e4itteli", "3p": "v\u00e4itteliv\u00e4t", "passive_pos": "v\u00e4iteltiin", "passive_neg": "ei v\u00e4itelty"}, "cond": {"1s": "v\u00e4ittelisin", "1p": "v\u00e4ittelisimme", "2s": "v\u00e4ittelisit", "2p": "v\u00e4ittelisitte", "3s": "v\u00e4ittelisi", "3p": "v\u00e4ittelisiv\u00e4t", "passive_pos": "v\u00e4itelt\u00e4isiin", "passive_neg": "ei v\u00e4itelt\u00e4isi"}, "imp": {"2s": "v\u00e4ittele", "2p": "v\u00e4itelk\u00e4\u00e4"}, "part": {"pres": {"active": "v\u00e4ittelev\u00e4", "passive": "v\u00e4itelt\u00e4v\u00e4"}, "past": {"active": "v\u00e4itellyt", "passive": "v\u00e4itelty"}, "agent": {"positive": "v\u00e4ittelem\u00e4", "negative": "v\u00e4ittelem\u00e4t\u00f6n"}}, "inf": {"ine": "v\u00e4ittelem\u00e4ss\u00e4", "ela": "v\u00e4ittelem\u00e4st\u00e4", "ill": "v\u00e4ittelem\u00e4\u00e4n", "ade": "v\u00e4ittelem\u00e4ll\u00e4", "abe": "v\u00e4ittelem\u00e4tt\u00e4", "nom": "v\u00e4itteleminen"}}}}, {"verb": "kuultaa", "verb_data": {"pos": "6032", "freq": "0.001437", "forms": {"pres": {"1s": "kuullan", "1p": "kuullamme", "2s": "kuullat", "2p": "kuullatte", "3s": "kuultaa", "3p": "kuultavat", "passive_pos": "kuulletaan", "passive_neg": "ei kuulleta"}, "past": {"1s": "kuulsin", "1p": "kuulsimme", "2s": "kuulsit", "2p": "kuulsitte", "3s": "kuulsi", "3p": "kuulsivat", "passive_pos": "kuullettiin", "passive_neg": "ei kuullettu"}, "cond": {"1s": "kuultaisin", "1p": "kuultaisimme", "2s": "kuultaisit", "2p": "kuultaisitte", "3s": "kuultaisi", "3p": "kuultaisivat", "passive_pos": "kuullettaisiin", "passive_neg": "ei kuullettaisi"}, "imp": {"2s": "kuulla", "2p": "kuultakaa"}, "part": {"pres": {"active": "kuultava", "passive": "kuullettava"}, "past": {"active": "kuultanut", "passive": "kuullettu"}, "agent": {"positive": "kuultama", "negative": "kuultamaton"}}, "inf": {"ine": "kuultamassa", "ela": "kuultamasta", "ill": "kuultamaan", "ade": "kuultamalla", "abe": "kuultamatta", "nom": "kuultaminen"}}}}, {"verb": "alittaa", "verb_data": {"pos": "6043", "freq": "0.001434", "forms": {"pres": {"1s": "alitan", "1p": "alitamme", "2s": "alitat", "2p": "alitatte", "3s": "alittaa", "3p": "alittavat", "passive_pos": "alitetaan", "passive_neg": "ei aliteta"}, "past": {"1s": "alitin", "1p": "alitimme", "2s": "alitit", "2p": "alititte", "3s": "alitti", "3p": "alittivat", "passive_pos": "alitettiin", "passive_neg": "ei alitettu"}, "cond": {"1s": "alittaisin", "1p": "alittaisimme", "2s": "alittaisit", "2p": "alittaisitte", "3s": "alittaisi", "3p": "alittaisivat", "passive_pos": "alitettaisiin", "passive_neg": "ei alitettaisi"}, "imp": {"2s": "alita", "2p": "alittakaa"}, "part": {"pres": {"active": "alittava", "passive": "alitettava"}, "past": {"active": "alittanut", "passive": "alitettu"}, "agent": {"positive": "alittama", "negative": "alittamaton"}}, "inf": {"ine": "alittamassa", "ela": "alittamasta", "ill": "alittamaan", "ade": "alittamalla", "abe": "alittamatta", "nom": "alittaminen"}}}}, {"verb": "katua", "verb_data": {"pos": "6044", "freq": "0.001434", "forms": {"pres": {"1s": "kadun", "1p": "kadumme", "2s": "kadut", "2p": "kadutte", "3s": "katuu", "3p": "katuvat", "passive_pos": "kadutaan", "passive_neg": "ei kaduta"}, "past": {"1s": "kaduin", "1p": "kaduimme", "2s": "kaduit", "2p": "kaduitte", "3s": "katui", "3p": "katuivat", "passive_pos": "kaduttiin", "passive_neg": "ei kaduttu"}, "cond": {"1s": "katuisin", "1p": "katuisimme", "2s": "katuisit", "2p": "katuisitte", "3s": "katuisi", "3p": "katuisivat", "passive_pos": "kaduttaisiin", "passive_neg": "ei kaduttaisi"}, "imp": {"2s": "kadu", "2p": "katukaa"}, "part": {"pres": {"active": "katuva", "passive": "kaduttava"}, "past": {"active": "katunut", "passive": "kaduttu"}, "agent": {"positive": "katuma", "negative": "katumaton"}}, "inf": {"ine": "katumassa", "ela": "katumasta", "ill": "katumaan", "ade": "katumalla", "abe": "katumatta", "nom": "katuminen"}}}}, {"verb": "kummastella", "verb_data": {"pos": "6054", "freq": "0.00143", "forms": {"pres": {"1s": "kummastelen", "1p": "kummastelemme", "2s": "kummastelet", "2p": "kummastelette", "3s": "kummastelee", "3p": "kummastelevat", "passive_pos": "kummastellaan", "passive_neg": "ei kummastella"}, "past": {"1s": "kummastelin", "1p": "kummastelimme", "2s": "kummastelit", "2p": "kummastelitte", "3s": "kummasteli", "3p": "kummastelivat", "passive_pos": "kummasteltiin", "passive_neg": "ei kummasteltu"}, "cond": {"1s": "kummastelisin", "1p": "kummastelisimme", "2s": "kummastelisit", "2p": "kummastelisitte", "3s": "kummastelisi", "3p": "kummastelisivat", "passive_pos": "kummasteltaisiin", "passive_neg": "ei kummasteltaisi"}, "imp": {"2s": "kummastele", "2p": "kummastelkaa"}, "part": {"pres": {"active": "kummasteleva", "passive": "kummasteltava"}, "past": {"active": "kummastellut", "passive": "kummasteltu"}, "agent": {"positive": "kummastelema", "negative": "kummastelematon"}}, "inf": {"ine": "kummastelemassa", "ela": "kummastelemasta", "ill": "kummastelemaan", "ade": "kummastelemalla", "abe": "kummastelematta", "nom": "kummasteleminen"}}}}, {"verb": "huveta", "verb_data": {"pos": "6067", "freq": "0.001424", "forms": {"pres": {"1s": "hupenen", "1p": "hupenemme", "2s": "hupenet", "2p": "hupenette", "3s": "hupenee", "3p": "hupenevat", "passive_pos": "huvetaan", "passive_neg": "ei huveta"}, "past": {"1s": "hupenin", "1p": "hupenimme", "2s": "hupenit", "2p": "hupenitte", "3s": "hupeni", "3p": "hupenivat", "passive_pos": "huvettiin", "passive_neg": "ei huvettu"}, "cond": {"1s": "hupenisin", "1p": "hupenisimme", "2s": "hupenisit", "2p": "hupenisitte", "3s": "hupenisi", "3p": "hupenisivat", "passive_pos": "huvettaisiin", "passive_neg": "ei huvettaisi"}, "imp": {"2s": "hupene", "2p": "huvetkaa"}, "part": {"pres": {"active": "hupeneva", "passive": "huvettava"}, "past": {"active": "huvennut", "passive": "huvettu"}, "agent": {"positive": "hupenema", "negative": "hupenematon"}}, "inf": {"ine": "hupenemassa", "ela": "hupenemasta", "ill": "hupenemaan", "ade": "hupenemalla", "abe": "hupenematta", "nom": "hupeneminen"}}}}, {"verb": "varteenottaa", "verb_data": {"pos": "6071", "freq": "0.001424", "forms": {"pres": {"1s": "varteenotan", "1p": "varteenotamme", "2s": "varteenotat", "2p": "varteenotatte", "3s": "varteenottaa", "3p": "varteenottavat", "passive_pos": "varteenotetaan", "passive_neg": "ei varteenoteta"}, "past": {"1s": "varteenotin", "1p": "varteenotimme", "2s": "varteenotit", "2p": "varteenotitte", "3s": "varteenotti", "3p": "varteenottivat", "passive_pos": "varteenotettiin", "passive_neg": "ei varteenotettu"}, "cond": {"1s": "varteenottaisin", "1p": "varteenottaisimme", "2s": "varteenottaisit", "2p": "varteenottaisitte", "3s": "varteenottaisi", "3p": "varteenottaisivat", "passive_pos": "varteenotettaisiin", "passive_neg": "ei varteenotettaisi"}, "imp": {"2s": "varteenota", "2p": "varteenottakaa"}, "part": {"pres": {"active": "varteenottava", "passive": "varteenotettava"}, "past": {"active": "varteenottanut", "passive": "varteenotettu"}, "agent": {"positive": "varteenottama", "negative": "varteenottamaton"}}, "inf": {"ine": "varteenottamassa", "ela": "varteenottamasta", "ill": "varteenottamaan", "ade": "varteenottamalla", "abe": "varteenottamatta", "nom": "varteenottaminen"}}}}, {"verb": "tulittaa", "verb_data": {"pos": "6079", "freq": "0.001422", "forms": {"pres": {"1s": "tulitan", "1p": "tulitamme", "2s": "tulitat", "2p": "tulitatte", "3s": "tulittaa", "3p": "tulittavat", "passive_pos": "tulitetaan", "passive_neg": "ei tuliteta"}, "past": {"1s": "tulitin", "1p": "tulitimme", "2s": "tulitit", "2p": "tulititte", "3s": "tulitti", "3p": "tulittivat", "passive_pos": "tulitettiin", "passive_neg": "ei tulitettu"}, "cond": {"1s": "tulittaisin", "1p": "tulittaisimme", "2s": "tulittaisit", "2p": "tulittaisitte", "3s": "tulittaisi", "3p": "tulittaisivat", "passive_pos": "tulitettaisiin", "passive_neg": "ei tulitettaisi"}, "imp": {"2s": "tulita", "2p": "tulittakaa"}, "part": {"pres": {"active": "tulittava", "passive": "tulitettava"}, "past": {"active": "tulittanut", "passive": "tulitettu"}, "agent": {"positive": "tulittama", "negative": "tulittamaton"}}, "inf": {"ine": "tulittamassa", "ela": "tulittamasta", "ill": "tulittamaan", "ade": "tulittamalla", "abe": "tulittamatta", "nom": "tulittaminen"}}}}, {"verb": "lohduttaa", "verb_data": {"pos": "6085", "freq": "0.001419", "forms": {"pres": {"1s": "lohdutan", "1p": "lohdutamme", "2s": "lohdutat", "2p": "lohdutatte", "3s": "lohduttaa", "3p": "lohduttavat", "passive_pos": "lohdutetaan", "passive_neg": "ei lohduteta"}, "past": {"1s": "lohdutin", "1p": "lohdutimme", "2s": "lohdutit", "2p": "lohdutitte", "3s": "lohdutti", "3p": "lohduttivat", "passive_pos": "lohdutettiin", "passive_neg": "ei lohdutettu"}, "cond": {"1s": "lohduttaisin", "1p": "lohduttaisimme", "2s": "lohduttaisit", "2p": "lohduttaisitte", "3s": "lohduttaisi", "3p": "lohduttaisivat", "passive_pos": "lohdutettaisiin", "passive_neg": "ei lohdutettaisi"}, "imp": {"2s": "lohduta", "2p": "lohduttakaa"}, "part": {"pres": {"active": "lohduttava", "passive": "lohdutettava"}, "past": {"active": "lohduttanut", "passive": "lohdutettu"}, "agent": {"positive": "lohduttama", "negative": "lohduttamaton"}}, "inf": {"ine": "lohduttamassa", "ela": "lohduttamasta", "ill": "lohduttamaan", "ade": "lohduttamalla", "abe": "lohduttamatta", "nom": "lohduttaminen"}}}}, {"verb": "takoa", "verb_data": {"pos": "6102", "freq": "0.001415", "forms": {"pres": {"1s": "taon", "1p": "taomme", "2s": "taot", "2p": "taotte", "3s": "takoo", "3p": "takovat", "passive_pos": "taotaan", "passive_neg": "ei taota"}, "past": {"1s": "taoin", "1p": "taoimme", "2s": "taoit", "2p": "taoitte", "3s": "takoi", "3p": "takoivat", "passive_pos": "taottiin", "passive_neg": "ei taottu"}, "cond": {"1s": "takoisin", "1p": "takoisimme", "2s": "takoisit", "2p": "takoisitte", "3s": "takoisi", "3p": "takoisivat", "passive_pos": "taottaisiin", "passive_neg": "ei taottaisi"}, "imp": {"2s": "tao", "2p": "takokaa"}, "part": {"pres": {"active": "takova", "passive": "taottava"}, "past": {"active": "takonut", "passive": "taottu"}, "agent": {"positive": "takoma", "negative": "takomaton"}}, "inf": {"ine": "takomassa", "ela": "takomasta", "ill": "takomaan", "ade": "takomalla", "abe": "takomatta", "nom": "takominen"}}}}, {"verb": "kruunata", "verb_data": {"pos": "6104", "freq": "0.001413", "forms": {"pres": {"1s": "kruunaan", "1p": "kruunaamme", "2s": "kruunaat", "2p": "kruunaatte", "3s": "kruunaa", "3p": "kruunaavat", "passive_pos": "kruunataan", "passive_neg": "ei kruunata"}, "past": {"1s": "kruunasin", "1p": "kruunasimme", "2s": "kruunasit", "2p": "kruunasitte", "3s": "kruunasi", "3p": "kruunasivat", "passive_pos": "kruunattiin", "passive_neg": "ei kruunattu"}, "cond": {"1s": "kruunaisin", "1p": "kruunaisimme", "2s": "kruunaisit", "2p": "kruunaisitte", "3s": "kruunaisi", "3p": "kruunaisivat", "passive_pos": "kruunattaisiin", "passive_neg": "ei kruunattaisi"}, "imp": {"2s": "kruunaa", "2p": "kruunatkaa"}, "part": {"pres": {"active": "kruunaava", "passive": "kruunattava"}, "past": {"active": "kruunannut", "passive": "kruunattu"}, "agent": {"positive": "kruunaama", "negative": "kruunaamaton"}}, "inf": {"ine": "kruunaamassa", "ela": "kruunaamasta", "ill": "kruunaamaan", "ade": "kruunaamalla", "abe": "kruunaamatta", "nom": "kruunaaminen"}}}}, {"verb": "viitsi\u00e4", "verb_data": {"pos": "6107", "freq": "0.001412", "forms": {"pres": {"1s": "viitsin", "1p": "viitsimme", "2s": "viitsit", "2p": "viitsitte", "3s": "viitsii", "3p": "viitsiv\u00e4t", "passive_pos": "viitsit\u00e4\u00e4n", "passive_neg": "ei viitsit\u00e4"}, "past": {"1s": "viitsin", "1p": "viitsimme", "2s": "viitsit", "2p": "viitsitte", "3s": "viitsi", "3p": "viitsiv\u00e4t", "passive_pos": "viitsittiin", "passive_neg": "ei viitsitty"}, "cond": {"1s": "viitsisin", "1p": "viitsisimme", "2s": "viitsisit", "2p": "viitsisitte", "3s": "viitsisi", "3p": "viitsisiv\u00e4t", "passive_pos": "viitsitt\u00e4isiin", "passive_neg": "ei viitsitt\u00e4isi"}, "imp": {"2s": "viitsi", "2p": "viitsik\u00e4\u00e4"}, "part": {"pres": {"active": "viitsiv\u00e4", "passive": "viitsitt\u00e4v\u00e4"}, "past": {"active": "viitsinyt", "passive": "viitsitty"}, "agent": {"positive": "viitsim\u00e4", "negative": "viitsim\u00e4t\u00f6n"}}, "inf": {"ine": "viitsim\u00e4ss\u00e4", "ela": "viitsim\u00e4st\u00e4", "ill": "viitsim\u00e4\u00e4n", "ade": "viitsim\u00e4ll\u00e4", "abe": "viitsim\u00e4tt\u00e4", "nom": "viitsiminen"}}}}, {"verb": "ihastua", "verb_data": {"pos": "6109", "freq": "0.00141", "forms": {"pres": {"1s": "ihastun", "1p": "ihastumme", "2s": "ihastut", "2p": "ihastutte", "3s": "ihastuu", "3p": "ihastuvat", "passive_pos": "ihastutaan", "passive_neg": "ei ihastuta"}, "past": {"1s": "ihastuin", "1p": "ihastuimme", "2s": "ihastuit", "2p": "ihastuitte", "3s": "ihastui", "3p": "ihastuivat", "passive_pos": "ihastuttiin", "passive_neg": "ei ihastuttu"}, "cond": {"1s": "ihastuisin", "1p": "ihastuisimme", "2s": "ihastuisit", "2p": "ihastuisitte", "3s": "ihastuisi", "3p": "ihastuisivat", "passive_pos": "ihastuttaisiin", "passive_neg": "ei ihastuttaisi"}, "imp": {"2s": "ihastu", "2p": "ihastukaa"}, "part": {"pres": {"active": "ihastuva", "passive": "ihastuttava"}, "past": {"active": "ihastunut", "passive": "ihastuttu"}, "agent": {"positive": "ihastuma", "negative": "ihastumaton"}}, "inf": {"ine": "ihastumassa", "ela": "ihastumasta", "ill": "ihastumaan", "ade": "ihastumalla", "abe": "ihastumatta", "nom": "ihastuminen"}}}}, {"verb": "heijastaa", "verb_data": {"pos": "6124", "freq": "0.001407", "forms": {"pres": {"1s": "heijastan", "1p": "heijastamme", "2s": "heijastat", "2p": "heijastatte", "3s": "heijastaa", "3p": "heijastavat", "passive_pos": "heijastetaan", "passive_neg": "ei heijasteta"}, "past": {"1s": "heijastin", "1p": "heijastimme", "2s": "heijastit", "2p": "heijastitte", "3s": "heijasti", "3p": "heijastivat", "passive_pos": "heijastettiin", "passive_neg": "ei heijastettu"}, "cond": {"1s": "heijastaisin", "1p": "heijastaisimme", "2s": "heijastaisit", "2p": "heijastaisitte", "3s": "heijastaisi", "3p": "heijastaisivat", "passive_pos": "heijastettaisiin", "passive_neg": "ei heijastettaisi"}, "imp": {"2s": "heijasta", "2p": "heijastakaa"}, "part": {"pres": {"active": "heijastava", "passive": "heijastettava"}, "past": {"active": "heijastanut", "passive": "heijastettu"}, "agent": {"positive": "heijastama", "negative": "heijastamaton"}}, "inf": {"ine": "heijastamassa", "ela": "heijastamasta", "ill": "heijastamaan", "ade": "heijastamalla", "abe": "heijastamatta", "nom": "heijastaminen"}}}}, {"verb": "lievent\u00e4\u00e4", "verb_data": {"pos": "6125", "freq": "0.001407", "forms": {"pres": {"1s": "lievenn\u00e4n", "1p": "lievenn\u00e4mme", "2s": "lievenn\u00e4t", "2p": "lievenn\u00e4tte", "3s": "lievent\u00e4\u00e4", "3p": "lievent\u00e4v\u00e4t", "passive_pos": "lievennet\u00e4\u00e4n", "passive_neg": "ei lievennet\u00e4"}, "past": {"1s": "lievensin", "1p": "lievensimme", "2s": "lievensit", "2p": "lievensitte", "3s": "lievensi", "3p": "lievensiv\u00e4t", "passive_pos": "lievennettiin", "passive_neg": "ei lievennetty"}, "cond": {"1s": "lievent\u00e4isin", "1p": "lievent\u00e4isimme", "2s": "lievent\u00e4isit", "2p": "lievent\u00e4isitte", "3s": "lievent\u00e4isi", "3p": "lievent\u00e4isiv\u00e4t", "passive_pos": "lievennett\u00e4isiin", "passive_neg": "ei lievennett\u00e4isi"}, "imp": {"2s": "lievenn\u00e4", "2p": "lievent\u00e4k\u00e4\u00e4"}, "part": {"pres": {"active": "lievent\u00e4v\u00e4", "passive": "lievennett\u00e4v\u00e4"}, "past": {"active": "lievent\u00e4nyt", "passive": "lievennetty"}, "agent": {"positive": "lievent\u00e4m\u00e4", "negative": "lievent\u00e4m\u00e4t\u00f6n"}}, "inf": {"ine": "lievent\u00e4m\u00e4ss\u00e4", "ela": "lievent\u00e4m\u00e4st\u00e4", "ill": "lievent\u00e4m\u00e4\u00e4n", "ade": "lievent\u00e4m\u00e4ll\u00e4", "abe": "lievent\u00e4m\u00e4tt\u00e4", "nom": "lievent\u00e4minen"}}}}, {"verb": "liikuttaa", "verb_data": {"pos": "6126", "freq": "0.001407", "forms": {"pres": {"1s": "liikutan", "1p": "liikutamme", "2s": "liikutat", "2p": "liikutatte", "3s": "liikuttaa", "3p": "liikuttavat", "passive_pos": "liikutetaan", "passive_neg": "ei liikuteta"}, "past": {"1s": "liikutin", "1p": "liikutimme", "2s": "liikutit", "2p": "liikutitte", "3s": "liikutti", "3p": "liikuttivat", "passive_pos": "liikutettiin", "passive_neg": "ei liikutettu"}, "cond": {"1s": "liikuttaisin", "1p": "liikuttaisimme", "2s": "liikuttaisit", "2p": "liikuttaisitte", "3s": "liikuttaisi", "3p": "liikuttaisivat", "passive_pos": "liikutettaisiin", "passive_neg": "ei liikutettaisi"}, "imp": {"2s": "liikuta", "2p": "liikuttakaa"}, "part": {"pres": {"active": "liikuttava", "passive": "liikutettava"}, "past": {"active": "liikuttanut", "passive": "liikutettu"}, "agent": {"positive": "liikuttama", "negative": "liikuttamaton"}}, "inf": {"ine": "liikuttamassa", "ela": "liikuttamasta", "ill": "liikuttamaan", "ade": "liikuttamalla", "abe": "liikuttamatta", "nom": "liikuttaminen"}}}}, {"verb": "remontoida", "verb_data": {"pos": "6130", "freq": "0.001407", "forms": {"pres": {"1s": "remontoin", "1p": "remontoimme", "2s": "remontoit", "2p": "remontoitte", "3s": "remontoi", "3p": "remontoivat", "passive_pos": "remontoidaan", "passive_neg": "ei remontoida"}, "past": {"1s": "remontoin", "1p": "remontoimme", "2s": "remontoit", "2p": "remontoitte", "3s": "remontoi", "3p": "remontoivat", "passive_pos": "remontoitiin", "passive_neg": "ei remontoitu"}, "cond": {"1s": "remontoisin", "1p": "remontoisimme", "2s": "remontoisit", "2p": "remontoisitte", "3s": "remontoisi", "3p": "remontoisivat", "passive_pos": "remontoitaisiin", "passive_neg": "ei remontoitaisi"}, "imp": {"2s": "remontoi", "2p": "remontoikaa"}, "part": {"pres": {"active": "remontoiva", "passive": "remontoitava"}, "past": {"active": "remontoinut", "passive": "remontoitu"}, "agent": {"positive": "remontoima", "negative": "remontoimaton"}}, "inf": {"ine": "remontoimassa", "ela": "remontoimasta", "ill": "remontoimaan", "ade": "remontoimalla", "abe": "remontoimatta", "nom": "remontoiminen"}}}}, {"verb": "pyyhki\u00e4", "verb_data": {"pos": "6156", "freq": "0.0014", "forms": {"pres": {"1s": "pyyhin", "1p": "pyyhimme", "2s": "pyyhit", "2p": "pyyhitte", "3s": "pyyhkii", "3p": "pyyhkiv\u00e4t", "passive_pos": "pyyhit\u00e4\u00e4n", "passive_neg": "ei pyyhit\u00e4"}, "past": {"1s": "pyyhin", "1p": "pyyhimme", "2s": "pyyhit", "2p": "pyyhitte", "3s": "pyyhki", "3p": "pyyhkiv\u00e4t", "passive_pos": "pyyhittiin", "passive_neg": "ei pyyhitty"}, "cond": {"1s": "pyyhkisin", "1p": "pyyhkisimme", "2s": "pyyhkisit", "2p": "pyyhkisitte", "3s": "pyyhkisi", "3p": "pyyhkisiv\u00e4t", "passive_pos": "pyyhitt\u00e4isiin", "passive_neg": "ei pyyhitt\u00e4isi"}, "imp": {"2s": "pyyhi", "2p": "pyyhkik\u00e4\u00e4"}, "part": {"pres": {"active": "pyyhkiv\u00e4", "passive": "pyyhitt\u00e4v\u00e4"}, "past": {"active": "pyyhkinyt", "passive": "pyyhitty"}, "agent": {"positive": "pyyhkim\u00e4", "negative": "pyyhkim\u00e4t\u00f6n"}}, "inf": {"ine": "pyyhkim\u00e4ss\u00e4", "ela": "pyyhkim\u00e4st\u00e4", "ill": "pyyhkim\u00e4\u00e4n", "ade": "pyyhkim\u00e4ll\u00e4", "abe": "pyyhkim\u00e4tt\u00e4", "nom": "pyyhkiminen"}}}}, {"verb": "jahdata", "verb_data": {"pos": "6165", "freq": "0.001396", "forms": {"pres": {"1s": "jahtaan", "1p": "jahtaamme", "2s": "jahtaat", "2p": "jahtaatte", "3s": "jahtaa", "3p": "jahtaavat", "passive_pos": "jahdataan", "passive_neg": "ei jahdata"}, "past": {"1s": "jahtasin", "1p": "jahtasimme", "2s": "jahtasit", "2p": "jahtasitte", "3s": "jahtasi", "3p": "jahtasivat", "passive_pos": "jahdattiin", "passive_neg": "ei jahdattu"}, "cond": {"1s": "jahtaisin", "1p": "jahtaisimme", "2s": "jahtaisit", "2p": "jahtaisitte", "3s": "jahtaisi", "3p": "jahtaisivat", "passive_pos": "jahdattaisiin", "passive_neg": "ei jahdattaisi"}, "imp": {"2s": "jahtaa", "2p": "jahdatkaa"}, "part": {"pres": {"active": "jahtaava", "passive": "jahdattava"}, "past": {"active": "jahdannut", "passive": "jahdattu"}, "agent": {"positive": "jahtaama", "negative": "jahtaamaton"}}, "inf": {"ine": "jahtaamassa", "ela": "jahtaamasta", "ill": "jahtaamaan", "ade": "jahtaamalla", "abe": "jahtaamatta", "nom": "jahtaaminen"}}}}, {"verb": "asioida", "verb_data": {"pos": "6169", "freq": "0.001395", "forms": {"pres": {"1s": "asioin", "1p": "asioimme", "2s": "asioit", "2p": "asioitte", "3s": "asioi", "3p": "asioivat", "passive_pos": "asioidaan", "passive_neg": "ei asioida"}, "past": {"1s": "asioin", "1p": "asioimme", "2s": "asioit", "2p": "asioitte", "3s": "asioi", "3p": "asioivat", "passive_pos": "asioitiin", "passive_neg": "ei asioitu"}, "cond": {"1s": "asioisin", "1p": "asioisimme", "2s": "asioisit", "2p": "asioisitte", "3s": "asioisi", "3p": "asioisivat", "passive_pos": "asioitaisiin", "passive_neg": "ei asioitaisi"}, "imp": {"2s": "asioi", "2p": "asioikaa"}, "part": {"pres": {"active": "asioiva", "passive": "asioitava"}, "past": {"active": "asioinut", "passive": "asioitu"}, "agent": {"positive": "asioima", "negative": "asioimaton"}}, "inf": {"ine": "asioimassa", "ela": "asioimasta", "ill": "asioimaan", "ade": "asioimalla", "abe": "asioimatta", "nom": "asioiminen"}}}}, {"verb": "painia", "verb_data": {"pos": "6171", "freq": "0.001395", "forms": {"pres": {"1s": "painin", "1p": "painimme", "2s": "painit", "2p": "painitte", "3s": "painii", "3p": "painivat", "passive_pos": "painitaan", "passive_neg": "ei painita"}, "past": {"1s": "painin", "1p": "painimme", "2s": "painit", "2p": "painitte", "3s": "paini", "3p": "painivat", "passive_pos": "painittiin", "passive_neg": "ei painittu"}, "cond": {"1s": "painisin", "1p": "painisimme", "2s": "painisit", "2p": "painisitte", "3s": "painisi", "3p": "painisivat", "passive_pos": "painittaisiin", "passive_neg": "ei painittaisi"}, "imp": {"2s": "paini", "2p": "painikaa"}, "part": {"pres": {"active": "painiva", "passive": "painittava"}, "past": {"active": "paininut", "passive": "painittu"}, "agent": {"positive": "painima", "negative": "painimaton"}}, "inf": {"ine": "painimassa", "ela": "painimasta", "ill": "painimaan", "ade": "painimalla", "abe": "painimatta", "nom": "painiminen"}}}}, {"verb": "puhutella", "verb_data": {"pos": "6173", "freq": "0.001395", "forms": {"pres": {"1s": "puhuttelen", "1p": "puhuttelemme", "2s": "puhuttelet", "2p": "puhuttelette", "3s": "puhuttelee", "3p": "puhuttelevat", "passive_pos": "puhutellaan", "passive_neg": "ei puhutella"}, "past": {"1s": "puhuttelin", "1p": "puhuttelimme", "2s": "puhuttelit", "2p": "puhuttelitte", "3s": "puhutteli", "3p": "puhuttelivat", "passive_pos": "puhuteltiin", "passive_neg": "ei puhuteltu"}, "cond": {"1s": "puhuttelisin", "1p": "puhuttelisimme", "2s": "puhuttelisit", "2p": "puhuttelisitte", "3s": "puhuttelisi", "3p": "puhuttelisivat", "passive_pos": "puhuteltaisiin", "passive_neg": "ei puhuteltaisi"}, "imp": {"2s": "puhuttele", "2p": "puhutelkaa"}, "part": {"pres": {"active": "puhutteleva", "passive": "puhuteltava"}, "past": {"active": "puhutellut", "passive": "puhuteltu"}, "agent": {"positive": "puhuttelema", "negative": "puhuttelematon"}}, "inf": {"ine": "puhuttelemassa", "ela": "puhuttelemasta", "ill": "puhuttelemaan", "ade": "puhuttelemalla", "abe": "puhuttelematta", "nom": "puhutteleminen"}}}}, {"verb": "tehota", "verb_data": {"pos": "6183", "freq": "0.001393", "forms": {"pres": {"1s": "tehoan", "1p": "tehoamme", "2s": "tehoat", "2p": "tehoatte", "3s": "tehoaa", "3p": "tehoavat", "passive_pos": "tehotaan", "passive_neg": "ei tehota"}, "past": {"1s": "tehosin", "1p": "tehosimme", "2s": "tehosit", "2p": "tehositte", "3s": "tehosi", "3p": "tehosivat", "passive_pos": "tehottiin", "passive_neg": "ei tehottu"}, "cond": {"1s": "tehoisin", "1p": "tehoisimme", "2s": "tehoisit", "2p": "tehoisitte", "3s": "tehoisi", "3p": "tehoisivat", "passive_pos": "tehottaisiin", "passive_neg": "ei tehottaisi"}, "imp": {"2s": "tehoa", "2p": "tehotkaa"}, "part": {"pres": {"active": "tehoava", "passive": "tehottava"}, "past": {"active": "tehonnut", "passive": "tehottu"}, "agent": {"positive": "tehoama", "negative": "tehoamaton"}}, "inf": {"ine": "tehoamassa", "ela": "tehoamasta", "ill": "tehoamaan", "ade": "tehoamalla", "abe": "tehoamatta", "nom": "tehoaminen"}}}}, {"verb": "sulattaa", "verb_data": {"pos": "6191", "freq": "0.001391", "forms": {"pres": {"1s": "sulatan", "1p": "sulatamme", "2s": "sulatat", "2p": "sulatatte", "3s": "sulattaa", "3p": "sulattavat", "passive_pos": "sulatetaan", "passive_neg": "ei sulateta"}, "past": {"1s": "sulatin", "1p": "sulatimme", "2s": "sulatit", "2p": "sulatitte", "3s": "sulatti", "3p": "sulattivat", "passive_pos": "sulatettiin", "passive_neg": "ei sulatettu"}, "cond": {"1s": "sulattaisin", "1p": "sulattaisimme", "2s": "sulattaisit", "2p": "sulattaisitte", "3s": "sulattaisi", "3p": "sulattaisivat", "passive_pos": "sulatettaisiin", "passive_neg": "ei sulatettaisi"}, "imp": {"2s": "sulata", "2p": "sulattakaa"}, "part": {"pres": {"active": "sulattava", "passive": "sulatettava"}, "past": {"active": "sulattanut", "passive": "sulatettu"}, "agent": {"positive": "sulattama", "negative": "sulattamaton"}}, "inf": {"ine": "sulattamassa", "ela": "sulattamasta", "ill": "sulattamaan", "ade": "sulattamalla", "abe": "sulattamatta", "nom": "sulattaminen"}}}}, {"verb": "ylitty\u00e4", "verb_data": {"pos": "6208", "freq": "0.001386", "forms": {"pres": {"1s": "ylityn", "1p": "ylitymme", "2s": "ylityt", "2p": "ylitytte", "3s": "ylittyy", "3p": "ylittyv\u00e4t", "passive_pos": "ylityt\u00e4\u00e4n", "passive_neg": "ei ylityt\u00e4"}, "past": {"1s": "ylityin", "1p": "ylityimme", "2s": "ylityit", "2p": "ylityitte", "3s": "ylittyi", "3p": "ylittyiv\u00e4t", "passive_pos": "ylityttiin", "passive_neg": "ei ylitytty"}, "cond": {"1s": "ylittyisin", "1p": "ylittyisimme", "2s": "ylittyisit", "2p": "ylittyisitte", "3s": "ylittyisi", "3p": "ylittyisiv\u00e4t", "passive_pos": "ylitytt\u00e4isiin", "passive_neg": "ei ylitytt\u00e4isi"}, "imp": {"2s": "ylity", "2p": "ylittyk\u00e4\u00e4"}, "part": {"pres": {"active": "ylittyv\u00e4", "passive": "ylitytt\u00e4v\u00e4"}, "past": {"active": "ylittynyt", "passive": "ylitytty"}, "agent": {"positive": "ylittym\u00e4", "negative": "ylittym\u00e4t\u00f6n"}}, "inf": {"ine": "ylittym\u00e4ss\u00e4", "ela": "ylittym\u00e4st\u00e4", "ill": "ylittym\u00e4\u00e4n", "ade": "ylittym\u00e4ll\u00e4", "abe": "ylittym\u00e4tt\u00e4", "nom": "ylittyminen"}}}}, {"verb": "kuivata", "verb_data": {"pos": "6221", "freq": "0.001381", "forms": {"pres": {"1s": "kuivaan", "1p": "kuivaamme", "2s": "kuivaat", "2p": "kuivaatte", "3s": "kuivaa", "3p": "kuivaavat", "passive_pos": "kuivataan", "passive_neg": "ei kuivata"}, "past": {"1s": "kuivasin", "1p": "kuivasimme", "2s": "kuivasit", "2p": "kuivasitte", "3s": "kuivasi", "3p": "kuivasivat", "passive_pos": "kuivattiin", "passive_neg": "ei kuivattu"}, "cond": {"1s": "kuivaisin", "1p": "kuivaisimme", "2s": "kuivaisit", "2p": "kuivaisitte", "3s": "kuivaisi", "3p": "kuivaisivat", "passive_pos": "kuivattaisiin", "passive_neg": "ei kuivattaisi"}, "imp": {"2s": "kuivaa", "2p": "kuivatkaa"}, "part": {"pres": {"active": "kuivaava", "passive": "kuivattava"}, "past": {"active": "kuivannut", "passive": "kuivattu"}, "agent": {"positive": "kuivaama", "negative": "kuivaamaton"}}, "inf": {"ine": "kuivaamassa", "ela": "kuivaamasta", "ill": "kuivaamaan", "ade": "kuivaamalla", "abe": "kuivaamatta", "nom": "kuivaaminen"}}}}, {"verb": "j\u00e4rjestell\u00e4", "verb_data": {"pos": "6235", "freq": "0.001378", "forms": {"pres": {"1s": "j\u00e4rjestelen", "1p": "j\u00e4rjestelemme", "2s": "j\u00e4rjestelet", "2p": "j\u00e4rjestelette", "3s": "j\u00e4rjestelee", "3p": "j\u00e4rjestelev\u00e4t", "passive_pos": "j\u00e4rjestell\u00e4\u00e4n", "passive_neg": "ei j\u00e4rjestell\u00e4"}, "past": {"1s": "j\u00e4rjestelin", "1p": "j\u00e4rjestelimme", "2s": "j\u00e4rjestelit", "2p": "j\u00e4rjestelitte", "3s": "j\u00e4rjesteli", "3p": "j\u00e4rjesteliv\u00e4t", "passive_pos": "j\u00e4rjesteltiin", "passive_neg": "ei j\u00e4rjestelty"}, "cond": {"1s": "j\u00e4rjestelisin", "1p": "j\u00e4rjestelisimme", "2s": "j\u00e4rjestelisit", "2p": "j\u00e4rjestelisitte", "3s": "j\u00e4rjestelisi", "3p": "j\u00e4rjestelisiv\u00e4t", "passive_pos": "j\u00e4rjestelt\u00e4isiin", "passive_neg": "ei j\u00e4rjestelt\u00e4isi"}, "imp": {"2s": "j\u00e4rjestele", "2p": "j\u00e4rjestelk\u00e4\u00e4"}, "part": {"pres": {"active": "j\u00e4rjestelev\u00e4", "passive": "j\u00e4rjestelt\u00e4v\u00e4"}, "past": {"active": "j\u00e4rjestellyt", "passive": "j\u00e4rjestelty"}, "agent": {"positive": "j\u00e4rjestelem\u00e4", "negative": "j\u00e4rjestelem\u00e4t\u00f6n"}}, "inf": {"ine": "j\u00e4rjestelem\u00e4ss\u00e4", "ela": "j\u00e4rjestelem\u00e4st\u00e4", "ill": "j\u00e4rjestelem\u00e4\u00e4n", "ade": "j\u00e4rjestelem\u00e4ll\u00e4", "abe": "j\u00e4rjestelem\u00e4tt\u00e4", "nom": "j\u00e4rjesteleminen"}}}}, {"verb": "varoitella", "verb_data": {"pos": "6237", "freq": "0.001378", "forms": {"pres": {"1s": "varoittelen", "1p": "varoittelemme", "2s": "varoittelet", "2p": "varoittelette", "3s": "varoittelee", "3p": "varoittelevat", "passive_pos": "varoitellaan", "passive_neg": "ei varoitella"}, "past": {"1s": "varoittelin", "1p": "varoittelimme", "2s": "varoittelit", "2p": "varoittelitte", "3s": "varoitteli", "3p": "varoittelivat", "passive_pos": "varoiteltiin", "passive_neg": "ei varoiteltu"}, "cond": {"1s": "varoittelisin", "1p": "varoittelisimme", "2s": "varoittelisit", "2p": "varoittelisitte", "3s": "varoittelisi", "3p": "varoittelisivat", "passive_pos": "varoiteltaisiin", "passive_neg": "ei varoiteltaisi"}, "imp": {"2s": "varoittele", "2p": "varoitelkaa"}, "part": {"pres": {"active": "varoitteleva", "passive": "varoiteltava"}, "past": {"active": "varoitellut", "passive": "varoiteltu"}, "agent": {"positive": "varoittelema", "negative": "varoittelematon"}}, "inf": {"ine": "varoittelemassa", "ela": "varoittelemasta", "ill": "varoittelemaan", "ade": "varoittelemalla", "abe": "varoittelematta", "nom": "varoitteleminen"}}}}, {"verb": "j\u00e4rjesty\u00e4", "verb_data": {"pos": "6239", "freq": "0.001376", "forms": {"pres": {"1s": "j\u00e4rjestyn", "1p": "j\u00e4rjestymme", "2s": "j\u00e4rjestyt", "2p": "j\u00e4rjestytte", "3s": "j\u00e4rjestyy", "3p": "j\u00e4rjestyv\u00e4t", "passive_pos": "j\u00e4rjestyt\u00e4\u00e4n", "passive_neg": "ei j\u00e4rjestyt\u00e4"}, "past": {"1s": "j\u00e4rjestyin", "1p": "j\u00e4rjestyimme", "2s": "j\u00e4rjestyit", "2p": "j\u00e4rjestyitte", "3s": "j\u00e4rjestyi", "3p": "j\u00e4rjestyiv\u00e4t", "passive_pos": "j\u00e4rjestyttiin", "passive_neg": "ei j\u00e4rjestytty"}, "cond": {"1s": "j\u00e4rjestyisin", "1p": "j\u00e4rjestyisimme", "2s": "j\u00e4rjestyisit", "2p": "j\u00e4rjestyisitte", "3s": "j\u00e4rjestyisi", "3p": "j\u00e4rjestyisiv\u00e4t", "passive_pos": "j\u00e4rjestytt\u00e4isiin", "passive_neg": "ei j\u00e4rjestytt\u00e4isi"}, "imp": {"2s": "j\u00e4rjesty", "2p": "j\u00e4rjestyk\u00e4\u00e4"}, "part": {"pres": {"active": "j\u00e4rjestyv\u00e4", "passive": "j\u00e4rjestytt\u00e4v\u00e4"}, "past": {"active": "j\u00e4rjestynyt", "passive": "j\u00e4rjestytty"}, "agent": {"positive": "j\u00e4rjestym\u00e4", "negative": "j\u00e4rjestym\u00e4t\u00f6n"}}, "inf": {"ine": "j\u00e4rjestym\u00e4ss\u00e4", "ela": "j\u00e4rjestym\u00e4st\u00e4", "ill": "j\u00e4rjestym\u00e4\u00e4n", "ade": "j\u00e4rjestym\u00e4ll\u00e4", "abe": "j\u00e4rjestym\u00e4tt\u00e4", "nom": "j\u00e4rjestyminen"}}}}, {"verb": "j\u00e4\u00e4dytt\u00e4\u00e4", "verb_data": {"pos": "6240", "freq": "0.001376", "forms": {"pres": {"1s": "j\u00e4\u00e4dyt\u00e4n", "1p": "j\u00e4\u00e4dyt\u00e4mme", "2s": "j\u00e4\u00e4dyt\u00e4t", "2p": "j\u00e4\u00e4dyt\u00e4tte", "3s": "j\u00e4\u00e4dytt\u00e4\u00e4", "3p": "j\u00e4\u00e4dytt\u00e4v\u00e4t", "passive_pos": "j\u00e4\u00e4dytet\u00e4\u00e4n", "passive_neg": "ei j\u00e4\u00e4dytet\u00e4"}, "past": {"1s": "j\u00e4\u00e4dytin", "1p": "j\u00e4\u00e4dytimme", "2s": "j\u00e4\u00e4dytit", "2p": "j\u00e4\u00e4dytitte", "3s": "j\u00e4\u00e4dytti", "3p": "j\u00e4\u00e4dyttiv\u00e4t", "passive_pos": "j\u00e4\u00e4dytettiin", "passive_neg": "ei j\u00e4\u00e4dytetty"}, "cond": {"1s": "j\u00e4\u00e4dytt\u00e4isin", "1p": "j\u00e4\u00e4dytt\u00e4isimme", "2s": "j\u00e4\u00e4dytt\u00e4isit", "2p": "j\u00e4\u00e4dytt\u00e4isitte", "3s": "j\u00e4\u00e4dytt\u00e4isi", "3p": "j\u00e4\u00e4dytt\u00e4isiv\u00e4t", "passive_pos": "j\u00e4\u00e4dytett\u00e4isiin", "passive_neg": "ei j\u00e4\u00e4dytett\u00e4isi"}, "imp": {"2s": "j\u00e4\u00e4dyt\u00e4", "2p": "j\u00e4\u00e4dytt\u00e4k\u00e4\u00e4"}, "part": {"pres": {"active": "j\u00e4\u00e4dytt\u00e4v\u00e4", "passive": "j\u00e4\u00e4dytett\u00e4v\u00e4"}, "past": {"active": "j\u00e4\u00e4dytt\u00e4nyt", "passive": "j\u00e4\u00e4dytetty"}, "agent": {"positive": "j\u00e4\u00e4dytt\u00e4m\u00e4", "negative": "j\u00e4\u00e4dytt\u00e4m\u00e4t\u00f6n"}}, "inf": {"ine": "j\u00e4\u00e4dytt\u00e4m\u00e4ss\u00e4", "ela": "j\u00e4\u00e4dytt\u00e4m\u00e4st\u00e4", "ill": "j\u00e4\u00e4dytt\u00e4m\u00e4\u00e4n", "ade": "j\u00e4\u00e4dytt\u00e4m\u00e4ll\u00e4", "abe": "j\u00e4\u00e4dytt\u00e4m\u00e4tt\u00e4", "nom": "j\u00e4\u00e4dytt\u00e4minen"}}}}, {"verb": "kyseenalaistaa", "verb_data": {"pos": "6241", "freq": "0.001376", "forms": {"pres": {"1s": "kyseenalaistan", "1p": "kyseenalaistamme", "2s": "kyseenalaistat", "2p": "kyseenalaistatte", "3s": "kyseenalaistaa", "3p": "kyseenalaistavat", "passive_pos": "kyseenalaistetaan", "passive_neg": "ei kyseenalaisteta"}, "past": {"1s": "kyseenalaistin", "1p": "kyseenalaistimme", "2s": "kyseenalaistit", "2p": "kyseenalaistitte", "3s": "kyseenalaisti", "3p": "kyseenalaistivat", "passive_pos": "kyseenalaistettiin", "passive_neg": "ei kyseenalaistettu"}, "cond": {"1s": "kyseenalaistaisin", "1p": "kyseenalaistaisimme", "2s": "kyseenalaistaisit", "2p": "kyseenalaistaisitte", "3s": "kyseenalaistaisi", "3p": "kyseenalaistaisivat", "passive_pos": "kyseenalaistettaisiin", "passive_neg": "ei kyseenalaistettaisi"}, "imp": {"2s": "kyseenalaista", "2p": "kyseenalaistakaa"}, "part": {"pres": {"active": "kyseenalaistava", "passive": "kyseenalaistettava"}, "past": {"active": "kyseenalaistanut", "passive": "kyseenalaistettu"}, "agent": {"positive": "kyseenalaistama", "negative": "kyseenalaistamaton"}}, "inf": {"ine": "kyseenalaistamassa", "ela": "kyseenalaistamasta", "ill": "kyseenalaistamaan", "ade": "kyseenalaistamalla", "abe": "kyseenalaistamatta", "nom": "kyseenalaistaminen"}}}}, {"verb": "heitell\u00e4", "verb_data": {"pos": "6251", "freq": "0.001373", "forms": {"pres": {"1s": "heittelen", "1p": "heittelemme", "2s": "heittelet", "2p": "heittelette", "3s": "heittelee", "3p": "heittelev\u00e4t", "passive_pos": "heitell\u00e4\u00e4n", "passive_neg": "ei heitell\u00e4"}, "past": {"1s": "heittelin", "1p": "heittelimme", "2s": "heittelit", "2p": "heittelitte", "3s": "heitteli", "3p": "heitteliv\u00e4t", "passive_pos": "heiteltiin", "passive_neg": "ei heitelty"}, "cond": {"1s": "heittelisin", "1p": "heittelisimme", "2s": "heittelisit", "2p": "heittelisitte", "3s": "heittelisi", "3p": "heittelisiv\u00e4t", "passive_pos": "heitelt\u00e4isiin", "passive_neg": "ei heitelt\u00e4isi"}, "imp": {"2s": "heittele", "2p": "heitelk\u00e4\u00e4"}, "part": {"pres": {"active": "heittelev\u00e4", "passive": "heitelt\u00e4v\u00e4"}, "past": {"active": "heitellyt", "passive": "heitelty"}, "agent": {"positive": "heittelem\u00e4", "negative": "heittelem\u00e4t\u00f6n"}}, "inf": {"ine": "heittelem\u00e4ss\u00e4", "ela": "heittelem\u00e4st\u00e4", "ill": "heittelem\u00e4\u00e4n", "ade": "heittelem\u00e4ll\u00e4", "abe": "heittelem\u00e4tt\u00e4", "nom": "heitteleminen"}}}}, {"verb": "levytt\u00e4\u00e4", "verb_data": {"pos": "6254", "freq": "0.001373", "forms": {"pres": {"1s": "levyt\u00e4n", "1p": "levyt\u00e4mme", "2s": "levyt\u00e4t", "2p": "levyt\u00e4tte", "3s": "levytt\u00e4\u00e4", "3p": "levytt\u00e4v\u00e4t", "passive_pos": "levytet\u00e4\u00e4n", "passive_neg": "ei levytet\u00e4"}, "past": {"1s": "levytin", "1p": "levytimme", "2s": "levytit", "2p": "levytitte", "3s": "levytti", "3p": "levyttiv\u00e4t", "passive_pos": "levytettiin", "passive_neg": "ei levytetty"}, "cond": {"1s": "levytt\u00e4isin", "1p": "levytt\u00e4isimme", "2s": "levytt\u00e4isit", "2p": "levytt\u00e4isitte", "3s": "levytt\u00e4isi", "3p": "levytt\u00e4isiv\u00e4t", "passive_pos": "levytett\u00e4isiin", "passive_neg": "ei levytett\u00e4isi"}, "imp": {"2s": "levyt\u00e4", "2p": "levytt\u00e4k\u00e4\u00e4"}, "part": {"pres": {"active": "levytt\u00e4v\u00e4", "passive": "levytett\u00e4v\u00e4"}, "past": {"active": "levytt\u00e4nyt", "passive": "levytetty"}, "agent": {"positive": "levytt\u00e4m\u00e4", "negative": "levytt\u00e4m\u00e4t\u00f6n"}}, "inf": {"ine": "levytt\u00e4m\u00e4ss\u00e4", "ela": "levytt\u00e4m\u00e4st\u00e4", "ill": "levytt\u00e4m\u00e4\u00e4n", "ade": "levytt\u00e4m\u00e4ll\u00e4", "abe": "levytt\u00e4m\u00e4tt\u00e4", "nom": "levytt\u00e4minen"}}}}, {"verb": "hy\u00f6dytt\u00e4\u00e4", "verb_data": {"pos": "6276", "freq": "0.001366", "forms": {"pres": {"1s": "hy\u00f6dyt\u00e4n", "1p": "hy\u00f6dyt\u00e4mme", "2s": "hy\u00f6dyt\u00e4t", "2p": "hy\u00f6dyt\u00e4tte", "3s": "hy\u00f6dytt\u00e4\u00e4", "3p": "hy\u00f6dytt\u00e4v\u00e4t", "passive_pos": "hy\u00f6dytet\u00e4\u00e4n", "passive_neg": "ei hy\u00f6dytet\u00e4"}, "past": {"1s": "hy\u00f6dytin", "1p": "hy\u00f6dytimme", "2s": "hy\u00f6dytit", "2p": "hy\u00f6dytitte", "3s": "hy\u00f6dytti", "3p": "hy\u00f6dyttiv\u00e4t", "passive_pos": "hy\u00f6dytettiin", "passive_neg": "ei hy\u00f6dytetty"}, "cond": {"1s": "hy\u00f6dytt\u00e4isin", "1p": "hy\u00f6dytt\u00e4isimme", "2s": "hy\u00f6dytt\u00e4isit", "2p": "hy\u00f6dytt\u00e4isitte", "3s": "hy\u00f6dytt\u00e4isi", "3p": "hy\u00f6dytt\u00e4isiv\u00e4t", "passive_pos": "hy\u00f6dytett\u00e4isiin", "passive_neg": "ei hy\u00f6dytett\u00e4isi"}, "imp": {"2s": "hy\u00f6dyt\u00e4", "2p": "hy\u00f6dytt\u00e4k\u00e4\u00e4"}, "part": {"pres": {"active": "hy\u00f6dytt\u00e4v\u00e4", "passive": "hy\u00f6dytett\u00e4v\u00e4"}, "past": {"active": "hy\u00f6dytt\u00e4nyt", "passive": "hy\u00f6dytetty"}, "agent": {"positive": "hy\u00f6dytt\u00e4m\u00e4", "negative": "hy\u00f6dytt\u00e4m\u00e4t\u00f6n"}}, "inf": {"ine": "hy\u00f6dytt\u00e4m\u00e4ss\u00e4", "ela": "hy\u00f6dytt\u00e4m\u00e4st\u00e4", "ill": "hy\u00f6dytt\u00e4m\u00e4\u00e4n", "ade": "hy\u00f6dytt\u00e4m\u00e4ll\u00e4", "abe": "hy\u00f6dytt\u00e4m\u00e4tt\u00e4", "nom": "hy\u00f6dytt\u00e4minen"}}}}, {"verb": "pienenty\u00e4", "verb_data": {"pos": "6278", "freq": "0.001366", "forms": {"pres": {"1s": "pienennyn", "1p": "pienennymme", "2s": "pienennyt", "2p": "pienennytte", "3s": "pienentyy", "3p": "pienentyv\u00e4t", "passive_pos": "pienennyt\u00e4\u00e4n", "passive_neg": "ei pienennyt\u00e4"}, "past": {"1s": "pienennyin", "1p": "pienennyimme", "2s": "pienennyit", "2p": "pienennyitte", "3s": "pienentyi", "3p": "pienentyiv\u00e4t", "passive_pos": "pienennyttiin", "passive_neg": "ei pienennytty"}, "cond": {"1s": "pienentyisin", "1p": "pienentyisimme", "2s": "pienentyisit", "2p": "pienentyisitte", "3s": "pienentyisi", "3p": "pienentyisiv\u00e4t", "passive_pos": "pienennytt\u00e4isiin", "passive_neg": "ei pienennytt\u00e4isi"}, "imp": {"2s": "pienenny", "2p": "pienentyk\u00e4\u00e4"}, "part": {"pres": {"active": "pienentyv\u00e4", "passive": "pienennytt\u00e4v\u00e4"}, "past": {"active": "pienentynyt", "passive": "pienennytty"}, "agent": {"positive": "pienentym\u00e4", "negative": "pienentym\u00e4t\u00f6n"}}, "inf": {"ine": "pienentym\u00e4ss\u00e4", "ela": "pienentym\u00e4st\u00e4", "ill": "pienentym\u00e4\u00e4n", "ade": "pienentym\u00e4ll\u00e4", "abe": "pienentym\u00e4tt\u00e4", "nom": "pienentyminen"}}}}, {"verb": "rynn\u00e4t\u00e4", "verb_data": {"pos": "6298", "freq": "0.001359", "forms": {"pres": {"1s": "rynt\u00e4\u00e4n", "1p": "rynt\u00e4\u00e4mme", "2s": "rynt\u00e4\u00e4t", "2p": "rynt\u00e4\u00e4tte", "3s": "rynt\u00e4\u00e4", "3p": "rynt\u00e4\u00e4v\u00e4t", "passive_pos": "rynn\u00e4t\u00e4\u00e4n", "passive_neg": "ei rynn\u00e4t\u00e4"}, "past": {"1s": "rynt\u00e4sin", "1p": "rynt\u00e4simme", "2s": "rynt\u00e4sit", "2p": "rynt\u00e4sitte", "3s": "rynt\u00e4si", "3p": "rynt\u00e4siv\u00e4t", "passive_pos": "rynn\u00e4ttiin", "passive_neg": "ei rynn\u00e4tty"}, "cond": {"1s": "rynt\u00e4isin", "1p": "rynt\u00e4isimme", "2s": "rynt\u00e4isit", "2p": "rynt\u00e4isitte", "3s": "rynt\u00e4isi", "3p": "rynt\u00e4isiv\u00e4t", "passive_pos": "rynn\u00e4tt\u00e4isiin", "passive_neg": "ei rynn\u00e4tt\u00e4isi"}, "imp": {"2s": "rynt\u00e4\u00e4", "2p": "rynn\u00e4tk\u00e4\u00e4"}, "part": {"pres": {"active": "rynt\u00e4\u00e4v\u00e4", "passive": "rynn\u00e4tt\u00e4v\u00e4"}, "past": {"active": "rynn\u00e4nnyt", "passive": "rynn\u00e4tty"}, "agent": {"positive": "rynt\u00e4\u00e4m\u00e4", "negative": "rynt\u00e4\u00e4m\u00e4t\u00f6n"}}, "inf": {"ine": "rynt\u00e4\u00e4m\u00e4ss\u00e4", "ela": "rynt\u00e4\u00e4m\u00e4st\u00e4", "ill": "rynt\u00e4\u00e4m\u00e4\u00e4n", "ade": "rynt\u00e4\u00e4m\u00e4ll\u00e4", "abe": "rynt\u00e4\u00e4m\u00e4tt\u00e4", "nom": "rynt\u00e4\u00e4minen"}}}}, {"verb": "hahmottaa", "verb_data": {"pos": "6301", "freq": "0.001357", "forms": {"pres": {"1s": "hahmotan", "1p": "hahmotamme", "2s": "hahmotat", "2p": "hahmotatte", "3s": "hahmottaa", "3p": "hahmottavat", "passive_pos": "hahmotetaan", "passive_neg": "ei hahmoteta"}, "past": {"1s": "hahmotin", "1p": "hahmotimme", "2s": "hahmotit", "2p": "hahmotitte", "3s": "hahmotti", "3p": "hahmottivat", "passive_pos": "hahmotettiin", "passive_neg": "ei hahmotettu"}, "cond": {"1s": "hahmottaisin", "1p": "hahmottaisimme", "2s": "hahmottaisit", "2p": "hahmottaisitte", "3s": "hahmottaisi", "3p": "hahmottaisivat", "passive_pos": "hahmotettaisiin", "passive_neg": "ei hahmotettaisi"}, "imp": {"2s": "hahmota", "2p": "hahmottakaa"}, "part": {"pres": {"active": "hahmottava", "passive": "hahmotettava"}, "past": {"active": "hahmottanut", "passive": "hahmotettu"}, "agent": {"positive": "hahmottama", "negative": "hahmottamaton"}}, "inf": {"ine": "hahmottamassa", "ela": "hahmottamasta", "ill": "hahmottamaan", "ade": "hahmottamalla", "abe": "hahmottamatta", "nom": "hahmottaminen"}}}}, {"verb": "tunkea", "verb_data": {"pos": "6307", "freq": "0.001357", "forms": {"pres": {"1s": "tungen", "1p": "tungemme", "2s": "tunget", "2p": "tungette", "3s": "tunkee", "3p": "tunkevat", "passive_pos": "tungetaan", "passive_neg": "ei tungeta"}, "past": {"1s": "tungin", "1p": "tungimme", "2s": "tungit", "2p": "tungitte", "3s": "tunki", "3p": "tunkivat", "passive_pos": "tungettiin", "passive_neg": "ei tungettu"}, "cond": {"1s": "tunkisin", "1p": "tunkisimme", "2s": "tunkisit", "2p": "tunkisitte", "3s": "tunkisi", "3p": "tunkisivat", "passive_pos": "tungettaisiin", "passive_neg": "ei tungettaisi"}, "imp": {"2s": "tunge", "2p": "tunkekaa"}, "part": {"pres": {"active": "tunkeva", "passive": "tungettava"}, "past": {"active": "tunkenut", "passive": "tungettu"}, "agent": {"positive": "tunkema", "negative": "tunkematon"}}, "inf": {"ine": "tunkemassa", "ela": "tunkemasta", "ill": "tunkemaan", "ade": "tunkemalla", "abe": "tunkematta", "nom": "tunkeminen"}}}}, {"verb": "vaeltaa", "verb_data": {"pos": "6308", "freq": "0.001357", "forms": {"pres": {"1s": "vaellan", "1p": "vaellamme", "2s": "vaellat", "2p": "vaellatte", "3s": "vaeltaa", "3p": "vaeltavat", "passive_pos": "vaelletaan", "passive_neg": "ei vaelleta"}, "past": {"1s": "vaelsin", "1p": "vaelsimme", "2s": "vaelsit", "2p": "vaelsitte", "3s": "vaelsi", "3p": "vaelsivat", "passive_pos": "vaellettiin", "passive_neg": "ei vaellettu"}, "cond": {"1s": "vaeltaisin", "1p": "vaeltaisimme", "2s": "vaeltaisit", "2p": "vaeltaisitte", "3s": "vaeltaisi", "3p": "vaeltaisivat", "passive_pos": "vaellettaisiin", "passive_neg": "ei vaellettaisi"}, "imp": {"2s": "vaella", "2p": "vaeltakaa"}, "part": {"pres": {"active": "vaeltava", "passive": "vaellettava"}, "past": {"active": "vaeltanut", "passive": "vaellettu"}, "agent": {"positive": "vaeltama", "negative": "vaeltamaton"}}, "inf": {"ine": "vaeltamassa", "ela": "vaeltamasta", "ill": "vaeltamaan", "ade": "vaeltamalla", "abe": "vaeltamatta", "nom": "vaeltaminen"}}}}, {"verb": "ponnistaa", "verb_data": {"pos": "6322", "freq": "0.001352", "forms": {"pres": {"1s": "ponnistan", "1p": "ponnistamme", "2s": "ponnistat", "2p": "ponnistatte", "3s": "ponnistaa", "3p": "ponnistavat", "passive_pos": "ponnistetaan", "passive_neg": "ei ponnisteta"}, "past": {"1s": "ponnistin", "1p": "ponnistimme", "2s": "ponnistit", "2p": "ponnistitte", "3s": "ponnisti", "3p": "ponnistivat", "passive_pos": "ponnistettiin", "passive_neg": "ei ponnistettu"}, "cond": {"1s": "ponnistaisin", "1p": "ponnistaisimme", "2s": "ponnistaisit", "2p": "ponnistaisitte", "3s": "ponnistaisi", "3p": "ponnistaisivat", "passive_pos": "ponnistettaisiin", "passive_neg": "ei ponnistettaisi"}, "imp": {"2s": "ponnista", "2p": "ponnistakaa"}, "part": {"pres": {"active": "ponnistava", "passive": "ponnistettava"}, "past": {"active": "ponnistanut", "passive": "ponnistettu"}, "agent": {"positive": "ponnistama", "negative": "ponnistamaton"}}, "inf": {"ine": "ponnistamassa", "ela": "ponnistamasta", "ill": "ponnistamaan", "ade": "ponnistamalla", "abe": "ponnistamatta", "nom": "ponnistaminen"}}}}, {"verb": "ideoida", "verb_data": {"pos": "6337", "freq": "0.001349", "forms": {"pres": {"1s": "ideoin", "1p": "ideoimme", "2s": "ideoit", "2p": "ideoitte", "3s": "ideoi", "3p": "ideoivat", "passive_pos": "ideoidaan", "passive_neg": "ei ideoida"}, "past": {"1s": "ideoin", "1p": "ideoimme", "2s": "ideoit", "2p": "ideoitte", "3s": "ideoi", "3p": "ideoivat", "passive_pos": "ideoitiin", "passive_neg": "ei ideoitu"}, "cond": {"1s": "ideoisin", "1p": "ideoisimme", "2s": "ideoisit", "2p": "ideoisitte", "3s": "ideoisi", "3p": "ideoisivat", "passive_pos": "ideoitaisiin", "passive_neg": "ei ideoitaisi"}, "imp": {"2s": "ideoi", "2p": "ideoikaa"}, "part": {"pres": {"active": "ideoiva", "passive": "ideoitava"}, "past": {"active": "ideoinut", "passive": "ideoitu"}, "agent": {"positive": "ideoima", "negative": "ideoimaton"}}, "inf": {"ine": "ideoimassa", "ela": "ideoimasta", "ill": "ideoimaan", "ade": "ideoimalla", "abe": "ideoimatta", "nom": "ideoiminen"}}}}, {"verb": "n\u00e4ytt\u00e4yty\u00e4", "verb_data": {"pos": "6348", "freq": "0.001347", "forms": {"pres": {"1s": "n\u00e4ytt\u00e4ydyn", "1p": "n\u00e4ytt\u00e4ydymme", "2s": "n\u00e4ytt\u00e4ydyt", "2p": "n\u00e4ytt\u00e4ydytte", "3s": "n\u00e4ytt\u00e4ytyy", "3p": "n\u00e4ytt\u00e4ytyv\u00e4t", "passive_pos": "n\u00e4ytt\u00e4ydyt\u00e4\u00e4n", "passive_neg": "ei n\u00e4ytt\u00e4ydyt\u00e4"}, "past": {"1s": "n\u00e4ytt\u00e4ydyin", "1p": "n\u00e4ytt\u00e4ydyimme", "2s": "n\u00e4ytt\u00e4ydyit", "2p": "n\u00e4ytt\u00e4ydyitte", "3s": "n\u00e4ytt\u00e4ytyi", "3p": "n\u00e4ytt\u00e4ytyiv\u00e4t", "passive_pos": "n\u00e4ytt\u00e4ydyttiin", "passive_neg": "ei n\u00e4ytt\u00e4ydytty"}, "cond": {"1s": "n\u00e4ytt\u00e4ytyisin", "1p": "n\u00e4ytt\u00e4ytyisimme", "2s": "n\u00e4ytt\u00e4ytyisit", "2p": "n\u00e4ytt\u00e4ytyisitte", "3s": "n\u00e4ytt\u00e4ytyisi", "3p": "n\u00e4ytt\u00e4ytyisiv\u00e4t", "passive_pos": "n\u00e4ytt\u00e4ydytt\u00e4isiin", "passive_neg": "ei n\u00e4ytt\u00e4ydytt\u00e4isi"}, "imp": {"2s": "n\u00e4ytt\u00e4ydy", "2p": "n\u00e4ytt\u00e4ytyk\u00e4\u00e4"}, "part": {"pres": {"active": "n\u00e4ytt\u00e4ytyv\u00e4", "passive": "n\u00e4ytt\u00e4ydytt\u00e4v\u00e4"}, "past": {"active": "n\u00e4ytt\u00e4ytynyt", "passive": "n\u00e4ytt\u00e4ydytty"}, "agent": {"positive": "n\u00e4ytt\u00e4ytym\u00e4", "negative": "n\u00e4ytt\u00e4ytym\u00e4t\u00f6n"}}, "inf": {"ine": "n\u00e4ytt\u00e4ytym\u00e4ss\u00e4", "ela": "n\u00e4ytt\u00e4ytym\u00e4st\u00e4", "ill": "n\u00e4ytt\u00e4ytym\u00e4\u00e4n", "ade": "n\u00e4ytt\u00e4ytym\u00e4ll\u00e4", "abe": "n\u00e4ytt\u00e4ytym\u00e4tt\u00e4", "nom": "n\u00e4ytt\u00e4ytyminen"}}}}, {"verb": "suosittaa", "verb_data": {"pos": "6355", "freq": "0.001346", "forms": {"pres": {"1s": "suositan", "1p": "suositamme", "2s": "suositat", "2p": "suositatte", "3s": "suosittaa", "3p": "suosittavat", "passive_pos": "suositetaan", "passive_neg": "ei suositeta"}, "past": {"1s": "suositin", "1p": "suositimme", "2s": "suositit", "2p": "suosititte", "3s": "suositti", "3p": "suosittivat", "passive_pos": "suositettiin", "passive_neg": "ei suositettu"}, "cond": {"1s": "suosittaisin", "1p": "suosittaisimme", "2s": "suosittaisit", "2p": "suosittaisitte", "3s": "suosittaisi", "3p": "suosittaisivat", "passive_pos": "suositettaisiin", "passive_neg": "ei suositettaisi"}, "imp": {"2s": "suosita", "2p": "suosittakaa"}, "part": {"pres": {"active": "suosittava", "passive": "suositettava"}, "past": {"active": "suosittanut", "passive": "suositettu"}, "agent": {"positive": "suosittama", "negative": "suosittamaton"}}, "inf": {"ine": "suosittamassa", "ela": "suosittamasta", "ill": "suosittamaan", "ade": "suosittamalla", "abe": "suosittamatta", "nom": "suosittaminen"}}}}, {"verb": "m\u00e4\u00e4r\u00e4yty\u00e4", "verb_data": {"pos": "6383", "freq": "0.001335", "forms": {"pres": {"1s": "m\u00e4\u00e4r\u00e4ydyn", "1p": "m\u00e4\u00e4r\u00e4ydymme", "2s": "m\u00e4\u00e4r\u00e4ydyt", "2p": "m\u00e4\u00e4r\u00e4ydytte", "3s": "m\u00e4\u00e4r\u00e4ytyy", "3p": "m\u00e4\u00e4r\u00e4ytyv\u00e4t", "passive_pos": "m\u00e4\u00e4r\u00e4ydyt\u00e4\u00e4n", "passive_neg": "ei m\u00e4\u00e4r\u00e4ydyt\u00e4"}, "past": {"1s": "m\u00e4\u00e4r\u00e4ydyin", "1p": "m\u00e4\u00e4r\u00e4ydyimme", "2s": "m\u00e4\u00e4r\u00e4ydyit", "2p": "m\u00e4\u00e4r\u00e4ydyitte", "3s": "m\u00e4\u00e4r\u00e4ytyi", "3p": "m\u00e4\u00e4r\u00e4ytyiv\u00e4t", "passive_pos": "m\u00e4\u00e4r\u00e4ydyttiin", "passive_neg": "ei m\u00e4\u00e4r\u00e4ydytty"}, "cond": {"1s": "m\u00e4\u00e4r\u00e4ytyisin", "1p": "m\u00e4\u00e4r\u00e4ytyisimme", "2s": "m\u00e4\u00e4r\u00e4ytyisit", "2p": "m\u00e4\u00e4r\u00e4ytyisitte", "3s": "m\u00e4\u00e4r\u00e4ytyisi", "3p": "m\u00e4\u00e4r\u00e4ytyisiv\u00e4t", "passive_pos": "m\u00e4\u00e4r\u00e4ydytt\u00e4isiin", "passive_neg": "ei m\u00e4\u00e4r\u00e4ydytt\u00e4isi"}, "imp": {"2s": "m\u00e4\u00e4r\u00e4ydy", "2p": "m\u00e4\u00e4r\u00e4ytyk\u00e4\u00e4"}, "part": {"pres": {"active": "m\u00e4\u00e4r\u00e4ytyv\u00e4", "passive": "m\u00e4\u00e4r\u00e4ydytt\u00e4v\u00e4"}, "past": {"active": "m\u00e4\u00e4r\u00e4ytynyt", "passive": "m\u00e4\u00e4r\u00e4ydytty"}, "agent": {"positive": "m\u00e4\u00e4r\u00e4ytym\u00e4", "negative": "m\u00e4\u00e4r\u00e4ytym\u00e4t\u00f6n"}}, "inf": {"ine": "m\u00e4\u00e4r\u00e4ytym\u00e4ss\u00e4", "ela": "m\u00e4\u00e4r\u00e4ytym\u00e4st\u00e4", "ill": "m\u00e4\u00e4r\u00e4ytym\u00e4\u00e4n", "ade": "m\u00e4\u00e4r\u00e4ytym\u00e4ll\u00e4", "abe": "m\u00e4\u00e4r\u00e4ytym\u00e4tt\u00e4", "nom": "m\u00e4\u00e4r\u00e4ytyminen"}}}}, {"verb": "konsertoida", "verb_data": {"pos": "6400", "freq": "0.00133", "forms": {"pres": {"1s": "konsertoin", "1p": "konsertoimme", "2s": "konsertoit", "2p": "konsertoitte", "3s": "konsertoi", "3p": "konsertoivat", "passive_pos": "konsertoidaan", "passive_neg": "ei konsertoida"}, "past": {"1s": "konsertoin", "1p": "konsertoimme", "2s": "konsertoit", "2p": "konsertoitte", "3s": "konsertoi", "3p": "konsertoivat", "passive_pos": "konsertoitiin", "passive_neg": "ei konsertoitu"}, "cond": {"1s": "konsertoisin", "1p": "konsertoisimme", "2s": "konsertoisit", "2p": "konsertoisitte", "3s": "konsertoisi", "3p": "konsertoisivat", "passive_pos": "konsertoitaisiin", "passive_neg": "ei konsertoitaisi"}, "imp": {"2s": "konsertoi", "2p": "konsertoikaa"}, "part": {"pres": {"active": "konsertoiva", "passive": "konsertoitava"}, "past": {"active": "konsertoinut", "passive": "konsertoitu"}, "agent": {"positive": "konsertoima", "negative": "konsertoimaton"}}, "inf": {"ine": "konsertoimassa", "ela": "konsertoimasta", "ill": "konsertoimaan", "ade": "konsertoimalla", "abe": "konsertoimatta", "nom": "konsertoiminen"}}}}, {"verb": "kuvastaa", "verb_data": {"pos": "6401", "freq": "0.00133", "forms": {"pres": {"1s": "kuvastan", "1p": "kuvastamme", "2s": "kuvastat", "2p": "kuvastatte", "3s": "kuvastaa", "3p": "kuvastavat", "passive_pos": "kuvastetaan", "passive_neg": "ei kuvasteta"}, "past": {"1s": "kuvastin", "1p": "kuvastimme", "2s": "kuvastit", "2p": "kuvastitte", "3s": "kuvasti", "3p": "kuvastivat", "passive_pos": "kuvastettiin", "passive_neg": "ei kuvastettu"}, "cond": {"1s": "kuvastaisin", "1p": "kuvastaisimme", "2s": "kuvastaisit", "2p": "kuvastaisitte", "3s": "kuvastaisi", "3p": "kuvastaisivat", "passive_pos": "kuvastettaisiin", "passive_neg": "ei kuvastettaisi"}, "imp": {"2s": "kuvasta", "2p": "kuvastakaa"}, "part": {"pres": {"active": "kuvastava", "passive": "kuvastettava"}, "past": {"active": "kuvastanut", "passive": "kuvastettu"}, "agent": {"positive": "kuvastama", "negative": "kuvastamaton"}}, "inf": {"ine": "kuvastamassa", "ela": "kuvastamasta", "ill": "kuvastamaan", "ade": "kuvastamalla", "abe": "kuvastamatta", "nom": "kuvastaminen"}}}}, {"verb": "selitty\u00e4", "verb_data": {"pos": "6403", "freq": "0.00133", "forms": {"pres": {"1s": "selityn", "1p": "selitymme", "2s": "selityt", "2p": "selitytte", "3s": "selittyy", "3p": "selittyv\u00e4t", "passive_pos": "selityt\u00e4\u00e4n", "passive_neg": "ei selityt\u00e4"}, "past": {"1s": "selityin", "1p": "selityimme", "2s": "selityit", "2p": "selityitte", "3s": "selittyi", "3p": "selittyiv\u00e4t", "passive_pos": "selityttiin", "passive_neg": "ei selitytty"}, "cond": {"1s": "selittyisin", "1p": "selittyisimme", "2s": "selittyisit", "2p": "selittyisitte", "3s": "selittyisi", "3p": "selittyisiv\u00e4t", "passive_pos": "selitytt\u00e4isiin", "passive_neg": "ei selitytt\u00e4isi"}, "imp": {"2s": "selity", "2p": "selittyk\u00e4\u00e4"}, "part": {"pres": {"active": "selittyv\u00e4", "passive": "selitytt\u00e4v\u00e4"}, "past": {"active": "selittynyt", "passive": "selitytty"}, "agent": {"positive": "selittym\u00e4", "negative": "selittym\u00e4t\u00f6n"}}, "inf": {"ine": "selittym\u00e4ss\u00e4", "ela": "selittym\u00e4st\u00e4", "ill": "selittym\u00e4\u00e4n", "ade": "selittym\u00e4ll\u00e4", "abe": "selittym\u00e4tt\u00e4", "nom": "selittyminen"}}}}, {"verb": "treenata", "verb_data": {"pos": "6420", "freq": "0.001327", "forms": {"pres": {"1s": "treenaan", "1p": "treenaamme", "2s": "treenaat", "2p": "treenaatte", "3s": "treenaa", "3p": "treenaavat", "passive_pos": "treenataan", "passive_neg": "ei treenata"}, "past": {"1s": "treenasin", "1p": "treenasimme", "2s": "treenasit", "2p": "treenasitte", "3s": "treenasi", "3p": "treenasivat", "passive_pos": "treenattiin", "passive_neg": "ei treenattu"}, "cond": {"1s": "treenaisin", "1p": "treenaisimme", "2s": "treenaisit", "2p": "treenaisitte", "3s": "treenaisi", "3p": "treenaisivat", "passive_pos": "treenattaisiin", "passive_neg": "ei treenattaisi"}, "imp": {"2s": "treenaa", "2p": "treenatkaa"}, "part": {"pres": {"active": "treenaava", "passive": "treenattava"}, "past": {"active": "treenannut", "passive": "treenattu"}, "agent": {"positive": "treenaama", "negative": "treenaamaton"}}, "inf": {"ine": "treenaamassa", "ela": "treenaamasta", "ill": "treenaamaan", "ade": "treenaamalla", "abe": "treenaamatta", "nom": "treenaaminen"}}}}, {"verb": "liioitella", "verb_data": {"pos": "6425", "freq": "0.001325", "forms": {"pres": {"1s": "liioittelen", "1p": "liioittelemme", "2s": "liioittelet", "2p": "liioittelette", "3s": "liioittelee", "3p": "liioittelevat", "passive_pos": "liioitellaan", "passive_neg": "ei liioitella"}, "past": {"1s": "liioittelin", "1p": "liioittelimme", "2s": "liioittelit", "2p": "liioittelitte", "3s": "liioitteli", "3p": "liioittelivat", "passive_pos": "liioiteltiin", "passive_neg": "ei liioiteltu"}, "cond": {"1s": "liioittelisin", "1p": "liioittelisimme", "2s": "liioittelisit", "2p": "liioittelisitte", "3s": "liioittelisi", "3p": "liioittelisivat", "passive_pos": "liioiteltaisiin", "passive_neg": "ei liioiteltaisi"}, "imp": {"2s": "liioittele", "2p": "liioitelkaa"}, "part": {"pres": {"active": "liioitteleva", "passive": "liioiteltava"}, "past": {"active": "liioitellut", "passive": "liioiteltu"}, "agent": {"positive": "liioittelema", "negative": "liioittelematon"}}, "inf": {"ine": "liioittelemassa", "ela": "liioittelemasta", "ill": "liioittelemaan", "ade": "liioittelemalla", "abe": "liioittelematta", "nom": "liioitteleminen"}}}}, {"verb": "suistua", "verb_data": {"pos": "6428", "freq": "0.001325", "forms": {"pres": {"1s": "suistun", "1p": "suistumme", "2s": "suistut", "2p": "suistutte", "3s": "suistuu", "3p": "suistuvat", "passive_pos": "suistutaan", "passive_neg": "ei suistuta"}, "past": {"1s": "suistuin", "1p": "suistuimme", "2s": "suistuit", "2p": "suistuitte", "3s": "suistui", "3p": "suistuivat", "passive_pos": "suistuttiin", "passive_neg": "ei suistuttu"}, "cond": {"1s": "suistuisin", "1p": "suistuisimme", "2s": "suistuisit", "2p": "suistuisitte", "3s": "suistuisi", "3p": "suistuisivat", "passive_pos": "suistuttaisiin", "passive_neg": "ei suistuttaisi"}, "imp": {"2s": "suistu", "2p": "suistukaa"}, "part": {"pres": {"active": "suistuva", "passive": "suistuttava"}, "past": {"active": "suistunut", "passive": "suistuttu"}, "agent": {"positive": "suistuma", "negative": "suistumaton"}}, "inf": {"ine": "suistumassa", "ela": "suistumasta", "ill": "suistumaan", "ade": "suistumalla", "abe": "suistumatta", "nom": "suistuminen"}}}}, {"verb": "jauhaa", "verb_data": {"pos": "6437", "freq": "0.001322", "forms": {"pres": {"1s": "jauhan", "1p": "jauhamme", "2s": "jauhat", "2p": "jauhatte", "3s": "jauhaa", "3p": "jauhavat", "passive_pos": "jauhetaan", "passive_neg": "ei jauheta"}, "past": {"1s": "jauhoin", "1p": "jauhoimme", "2s": "jauhoit", "2p": "jauhoitte", "3s": "jauhoi", "3p": "jauhoivat", "passive_pos": "jauhettiin", "passive_neg": "ei jauhettu"}, "cond": {"1s": "jauhaisin", "1p": "jauhaisimme", "2s": "jauhaisit", "2p": "jauhaisitte", "3s": "jauhaisi", "3p": "jauhaisivat", "passive_pos": "jauhettaisiin", "passive_neg": "ei jauhettaisi"}, "imp": {"2s": "jauha", "2p": "jauhakaa"}, "part": {"pres": {"active": "jauhava", "passive": "jauhettava"}, "past": {"active": "jauhanut", "passive": "jauhettu"}, "agent": {"positive": "jauhama", "negative": "jauhamaton"}}, "inf": {"ine": "jauhamassa", "ela": "jauhamasta", "ill": "jauhamaan", "ade": "jauhamalla", "abe": "jauhamatta", "nom": "jauhaminen"}}}}, {"verb": "siepata", "verb_data": {"pos": "6450", "freq": "0.00132", "forms": {"pres": {"1s": "sieppaan", "1p": "sieppaamme", "2s": "sieppaat", "2p": "sieppaatte", "3s": "sieppaa", "3p": "sieppaavat", "passive_pos": "siepataan", "passive_neg": "ei siepata"}, "past": {"1s": "sieppasin", "1p": "sieppasimme", "2s": "sieppasit", "2p": "sieppasitte", "3s": "sieppasi", "3p": "sieppasivat", "passive_pos": "siepattiin", "passive_neg": "ei siepattu"}, "cond": {"1s": "sieppaisin", "1p": "sieppaisimme", "2s": "sieppaisit", "2p": "sieppaisitte", "3s": "sieppaisi", "3p": "sieppaisivat", "passive_pos": "siepattaisiin", "passive_neg": "ei siepattaisi"}, "imp": {"2s": "sieppaa", "2p": "siepatkaa"}, "part": {"pres": {"active": "sieppaava", "passive": "siepattava"}, "past": {"active": "siepannut", "passive": "siepattu"}, "agent": {"positive": "sieppaama", "negative": "sieppaamaton"}}, "inf": {"ine": "sieppaamassa", "ela": "sieppaamasta", "ill": "sieppaamaan", "ade": "sieppaamalla", "abe": "sieppaamatta", "nom": "sieppaaminen"}}}}, {"verb": "tulvia", "verb_data": {"pos": "6451", "freq": "0.00132", "forms": {"pres": {"1s": "tulvin", "1p": "tulvimme", "2s": "tulvit", "2p": "tulvitte", "3s": "tulvii", "3p": "tulvivat", "passive_pos": "tulvitaan", "passive_neg": "ei tulvita"}, "past": {"1s": "tulvin", "1p": "tulvimme", "2s": "tulvit", "2p": "tulvitte", "3s": "tulvi", "3p": "tulvivat", "passive_pos": "tulvittiin", "passive_neg": "ei tulvittu"}, "cond": {"1s": "tulvisin", "1p": "tulvisimme", "2s": "tulvisit", "2p": "tulvisitte", "3s": "tulvisi", "3p": "tulvisivat", "passive_pos": "tulvittaisiin", "passive_neg": "ei tulvittaisi"}, "imp": {"2s": "tulvi", "2p": "tulvikaa"}, "part": {"pres": {"active": "tulviva", "passive": "tulvittava"}, "past": {"active": "tulvinut", "passive": "tulvittu"}, "agent": {"positive": "tulvima", "negative": "tulvimaton"}}, "inf": {"ine": "tulvimassa", "ela": "tulvimasta", "ill": "tulvimaan", "ade": "tulvimalla", "abe": "tulvimatta", "nom": "tulviminen"}}}}, {"verb": "lomauttaa", "verb_data": {"pos": "6458", "freq": "0.001318", "forms": {"pres": {"1s": "lomautan", "1p": "lomautamme", "2s": "lomautat", "2p": "lomautatte", "3s": "lomauttaa", "3p": "lomauttavat", "passive_pos": "lomautetaan", "passive_neg": "ei lomauteta"}, "past": {"1s": "lomautin", "1p": "lomautimme", "2s": "lomautit", "2p": "lomautitte", "3s": "lomautti", "3p": "lomauttivat", "passive_pos": "lomautettiin", "passive_neg": "ei lomautettu"}, "cond": {"1s": "lomauttaisin", "1p": "lomauttaisimme", "2s": "lomauttaisit", "2p": "lomauttaisitte", "3s": "lomauttaisi", "3p": "lomauttaisivat", "passive_pos": "lomautettaisiin", "passive_neg": "ei lomautettaisi"}, "imp": {"2s": "lomauta", "2p": "lomauttakaa"}, "part": {"pres": {"active": "lomauttava", "passive": "lomautettava"}, "past": {"active": "lomauttanut", "passive": "lomautettu"}, "agent": {"positive": "lomauttama", "negative": "lomauttamaton"}}, "inf": {"ine": "lomauttamassa", "ela": "lomauttamasta", "ill": "lomauttamaan", "ade": "lomauttamalla", "abe": "lomauttamatta", "nom": "lomauttaminen"}}}}, {"verb": "v\u00e4ist\u00e4\u00e4", "verb_data": {"pos": "6463", "freq": "0.001318", "forms": {"pres": {"1s": "v\u00e4ist\u00e4n", "1p": "v\u00e4ist\u00e4mme", "2s": "v\u00e4ist\u00e4t", "2p": "v\u00e4ist\u00e4tte", "3s": "v\u00e4ist\u00e4\u00e4", "3p": "v\u00e4ist\u00e4v\u00e4t", "passive_pos": "v\u00e4istet\u00e4\u00e4n", "passive_neg": "ei v\u00e4istet\u00e4"}, "past": {"1s": "v\u00e4istin", "1p": "v\u00e4istimme", "2s": "v\u00e4istit", "2p": "v\u00e4istitte", "3s": "v\u00e4isti", "3p": "v\u00e4istiv\u00e4t", "passive_pos": "v\u00e4istettiin", "passive_neg": "ei v\u00e4istetty"}, "cond": {"1s": "v\u00e4ist\u00e4isin", "1p": "v\u00e4ist\u00e4isimme", "2s": "v\u00e4ist\u00e4isit", "2p": "v\u00e4ist\u00e4isitte", "3s": "v\u00e4ist\u00e4isi", "3p": "v\u00e4ist\u00e4isiv\u00e4t", "passive_pos": "v\u00e4istett\u00e4isiin", "passive_neg": "ei v\u00e4istett\u00e4isi"}, "imp": {"2s": "v\u00e4ist\u00e4", "2p": "v\u00e4ist\u00e4k\u00e4\u00e4"}, "part": {"pres": {"active": "v\u00e4ist\u00e4v\u00e4", "passive": "v\u00e4istett\u00e4v\u00e4"}, "past": {"active": "v\u00e4ist\u00e4nyt", "passive": "v\u00e4istetty"}, "agent": {"positive": "v\u00e4ist\u00e4m\u00e4", "negative": "v\u00e4ist\u00e4m\u00e4t\u00f6n"}}, "inf": {"ine": "v\u00e4ist\u00e4m\u00e4ss\u00e4", "ela": "v\u00e4ist\u00e4m\u00e4st\u00e4", "ill": "v\u00e4ist\u00e4m\u00e4\u00e4n", "ade": "v\u00e4ist\u00e4m\u00e4ll\u00e4", "abe": "v\u00e4ist\u00e4m\u00e4tt\u00e4", "nom": "v\u00e4ist\u00e4minen"}}}}, {"verb": "aloitella", "verb_data": {"pos": "6464", "freq": "0.001317", "forms": {"pres": {"1s": "aloittelen", "1p": "aloittelemme", "2s": "aloittelet", "2p": "aloittelette", "3s": "aloittelee", "3p": "aloittelevat", "passive_pos": "aloitellaan", "passive_neg": "ei aloitella"}, "past": {"1s": "aloittelin", "1p": "aloittelimme", "2s": "aloittelit", "2p": "aloittelitte", "3s": "aloitteli", "3p": "aloittelivat", "passive_pos": "aloiteltiin", "passive_neg": "ei aloiteltu"}, "cond": {"1s": "aloittelisin", "1p": "aloittelisimme", "2s": "aloittelisit", "2p": "aloittelisitte", "3s": "aloittelisi", "3p": "aloittelisivat", "passive_pos": "aloiteltaisiin", "passive_neg": "ei aloiteltaisi"}, "imp": {"2s": "aloittele", "2p": "aloitelkaa"}, "part": {"pres": {"active": "aloitteleva", "passive": "aloiteltava"}, "past": {"active": "aloitellut", "passive": "aloiteltu"}, "agent": {"positive": "aloittelema", "negative": "aloittelematon"}}, "inf": {"ine": "aloittelemassa", "ela": "aloittelemasta", "ill": "aloittelemaan", "ade": "aloittelemalla", "abe": "aloittelematta", "nom": "aloitteleminen"}}}}, {"verb": "juuttua", "verb_data": {"pos": "6467", "freq": "0.001317", "forms": {"pres": {"1s": "juutun", "1p": "juutumme", "2s": "juutut", "2p": "juututte", "3s": "juuttuu", "3p": "juuttuvat", "passive_pos": "juututaan", "passive_neg": "ei juututa"}, "past": {"1s": "juutuin", "1p": "juutuimme", "2s": "juutuit", "2p": "juutuitte", "3s": "juuttui", "3p": "juuttuivat", "passive_pos": "juututtiin", "passive_neg": "ei juututtu"}, "cond": {"1s": "juuttuisin", "1p": "juuttuisimme", "2s": "juuttuisit", "2p": "juuttuisitte", "3s": "juuttuisi", "3p": "juuttuisivat", "passive_pos": "juututtaisiin", "passive_neg": "ei juututtaisi"}, "imp": {"2s": "juutu", "2p": "juuttukaa"}, "part": {"pres": {"active": "juuttuva", "passive": "juututtava"}, "past": {"active": "juuttunut", "passive": "juututtu"}, "agent": {"positive": "juuttuma", "negative": "juuttumaton"}}, "inf": {"ine": "juuttumassa", "ela": "juuttumasta", "ill": "juuttumaan", "ade": "juuttumalla", "abe": "juuttumatta", "nom": "juuttuminen"}}}}, {"verb": "kilpailuttaa", "verb_data": {"pos": "6469", "freq": "0.001317", "forms": {"pres": {"1s": "kilpailutan", "1p": "kilpailutamme", "2s": "kilpailutat", "2p": "kilpailutatte", "3s": "kilpailuttaa", "3p": "kilpailuttavat", "passive_pos": "kilpailutetaan", "passive_neg": "ei kilpailuteta"}, "past": {"1s": "kilpailutin", "1p": "kilpailutimme", "2s": "kilpailutit", "2p": "kilpailutitte", "3s": "kilpailutti", "3p": "kilpailuttivat", "passive_pos": "kilpailutettiin", "passive_neg": "ei kilpailutettu"}, "cond": {"1s": "kilpailuttaisin", "1p": "kilpailuttaisimme", "2s": "kilpailuttaisit", "2p": "kilpailuttaisitte", "3s": "kilpailuttaisi", "3p": "kilpailuttaisivat", "passive_pos": "kilpailutettaisiin", "passive_neg": "ei kilpailutettaisi"}, "imp": {"2s": "kilpailuta", "2p": "kilpailuttakaa"}, "part": {"pres": {"active": "kilpailuttava", "passive": "kilpailutettava"}, "past": {"active": "kilpailuttanut", "passive": "kilpailutettu"}, "agent": {"positive": "kilpailuttama", "negative": "kilpailuttamaton"}}, "inf": {"ine": "kilpailuttamassa", "ela": "kilpailuttamasta", "ill": "kilpailuttamaan", "ade": "kilpailuttamalla", "abe": "kilpailuttamatta", "nom": "kilpailuttaminen"}}}}, {"verb": "yhteenlaskea", "verb_data": {"pos": "6473", "freq": "0.001317", "forms": {"pres": {"1s": "yhteenlasken", "1p": "yhteenlaskemme", "2s": "yhteenlasket", "2p": "yhteenlaskette", "3s": "yhteenlaskee", "3p": "yhteenlaskevat", "passive_pos": "yhteenlasketaan", "passive_neg": "ei yhteenlasketa"}, "past": {"1s": "yhteenlaskin", "1p": "yhteenlaskimme", "2s": "yhteenlaskit", "2p": "yhteenlaskitte", "3s": "yhteenlaski", "3p": "yhteenlaskivat", "passive_pos": "yhteenlaskettiin", "passive_neg": "ei yhteenlaskettu"}, "cond": {"1s": "yhteenlaskisin", "1p": "yhteenlaskisimme", "2s": "yhteenlaskisit", "2p": "yhteenlaskisitte", "3s": "yhteenlaskisi", "3p": "yhteenlaskisivat", "passive_pos": "yhteenlaskettaisiin", "passive_neg": "ei yhteenlaskettaisi"}, "imp": {"2s": "yhteenlaske", "2p": "yhteenlaskekaa"}, "part": {"pres": {"active": "yhteenlaskeva", "passive": "yhteenlaskettava"}, "past": {"active": "yhteenlaskenut", "passive": "yhteenlaskettu"}, "agent": {"positive": "yhteenlaskema", "negative": "yhteenlaskematon"}}, "inf": {"ine": "yhteenlaskemassa", "ela": "yhteenlaskemasta", "ill": "yhteenlaskemaan", "ade": "yhteenlaskemalla", "abe": "yhteenlaskematta", "nom": "yhteenlaskeminen"}}}}, {"verb": "lenn\u00e4tt\u00e4\u00e4", "verb_data": {"pos": "6475", "freq": "0.001315", "forms": {"pres": {"1s": "lenn\u00e4t\u00e4n", "1p": "lenn\u00e4t\u00e4mme", "2s": "lenn\u00e4t\u00e4t", "2p": "lenn\u00e4t\u00e4tte", "3s": "lenn\u00e4tt\u00e4\u00e4", "3p": "lenn\u00e4tt\u00e4v\u00e4t", "passive_pos": "lenn\u00e4tet\u00e4\u00e4n", "passive_neg": "ei lenn\u00e4tet\u00e4"}, "past": {"1s": "lenn\u00e4tin", "1p": "lenn\u00e4timme", "2s": "lenn\u00e4tit", "2p": "lenn\u00e4titte", "3s": "lenn\u00e4tti", "3p": "lenn\u00e4ttiv\u00e4t", "passive_pos": "lenn\u00e4tettiin", "passive_neg": "ei lenn\u00e4tetty"}, "cond": {"1s": "lenn\u00e4tt\u00e4isin", "1p": "lenn\u00e4tt\u00e4isimme", "2s": "lenn\u00e4tt\u00e4isit", "2p": "lenn\u00e4tt\u00e4isitte", "3s": "lenn\u00e4tt\u00e4isi", "3p": "lenn\u00e4tt\u00e4isiv\u00e4t", "passive_pos": "lenn\u00e4tett\u00e4isiin", "passive_neg": "ei lenn\u00e4tett\u00e4isi"}, "imp": {"2s": "lenn\u00e4t\u00e4", "2p": "lenn\u00e4tt\u00e4k\u00e4\u00e4"}, "part": {"pres": {"active": "lenn\u00e4tt\u00e4v\u00e4", "passive": "lenn\u00e4tett\u00e4v\u00e4"}, "past": {"active": "lenn\u00e4tt\u00e4nyt", "passive": "lenn\u00e4tetty"}, "agent": {"positive": "lenn\u00e4tt\u00e4m\u00e4", "negative": "lenn\u00e4tt\u00e4m\u00e4t\u00f6n"}}, "inf": {"ine": "lenn\u00e4tt\u00e4m\u00e4ss\u00e4", "ela": "lenn\u00e4tt\u00e4m\u00e4st\u00e4", "ill": "lenn\u00e4tt\u00e4m\u00e4\u00e4n", "ade": "lenn\u00e4tt\u00e4m\u00e4ll\u00e4", "abe": "lenn\u00e4tt\u00e4m\u00e4tt\u00e4", "nom": "lenn\u00e4tt\u00e4minen"}}}}, {"verb": "viritell\u00e4", "verb_data": {"pos": "6478", "freq": "0.001315", "forms": {"pres": {"1s": "virittelen", "1p": "virittelemme", "2s": "virittelet", "2p": "virittelette", "3s": "virittelee", "3p": "virittelev\u00e4t", "passive_pos": "viritell\u00e4\u00e4n", "passive_neg": "ei viritell\u00e4"}, "past": {"1s": "virittelin", "1p": "virittelimme", "2s": "virittelit", "2p": "virittelitte", "3s": "viritteli", "3p": "viritteliv\u00e4t", "passive_pos": "viriteltiin", "passive_neg": "ei viritelty"}, "cond": {"1s": "virittelisin", "1p": "virittelisimme", "2s": "virittelisit", "2p": "virittelisitte", "3s": "virittelisi", "3p": "virittelisiv\u00e4t", "passive_pos": "viritelt\u00e4isiin", "passive_neg": "ei viritelt\u00e4isi"}, "imp": {"2s": "virittele", "2p": "viritelk\u00e4\u00e4"}, "part": {"pres": {"active": "virittelev\u00e4", "passive": "viritelt\u00e4v\u00e4"}, "past": {"active": "viritellyt", "passive": "viritelty"}, "agent": {"positive": "virittelem\u00e4", "negative": "virittelem\u00e4t\u00f6n"}}, "inf": {"ine": "virittelem\u00e4ss\u00e4", "ela": "virittelem\u00e4st\u00e4", "ill": "virittelem\u00e4\u00e4n", "ade": "virittelem\u00e4ll\u00e4", "abe": "virittelem\u00e4tt\u00e4", "nom": "viritteleminen"}}}}, {"verb": "johdattaa", "verb_data": {"pos": "6508", "freq": "0.001306", "forms": {"pres": {"1s": "johdatan", "1p": "johdatamme", "2s": "johdatat", "2p": "johdatatte", "3s": "johdattaa", "3p": "johdattavat", "passive_pos": "johdatetaan", "passive_neg": "ei johdateta"}, "past": {"1s": "johdatin", "1p": "johdatimme", "2s": "johdatit", "2p": "johdatitte", "3s": "johdatti", "3p": "johdattivat", "passive_pos": "johdatettiin", "passive_neg": "ei johdatettu"}, "cond": {"1s": "johdattaisin", "1p": "johdattaisimme", "2s": "johdattaisit", "2p": "johdattaisitte", "3s": "johdattaisi", "3p": "johdattaisivat", "passive_pos": "johdatettaisiin", "passive_neg": "ei johdatettaisi"}, "imp": {"2s": "johdata", "2p": "johdattakaa"}, "part": {"pres": {"active": "johdattava", "passive": "johdatettava"}, "past": {"active": "johdattanut", "passive": "johdatettu"}, "agent": {"positive": "johdattama", "negative": "johdattamaton"}}, "inf": {"ine": "johdattamassa", "ela": "johdattamasta", "ill": "johdattamaan", "ade": "johdattamalla", "abe": "johdattamatta", "nom": "johdattaminen"}}}}, {"verb": "l\u00e4p\u00e4ist\u00e4", "verb_data": {"pos": "6528", "freq": "0.001301", "forms": {"pres": {"1s": "l\u00e4p\u00e4isen", "1p": "l\u00e4p\u00e4isemme", "2s": "l\u00e4p\u00e4iset", "2p": "l\u00e4p\u00e4isette", "3s": "l\u00e4p\u00e4isee", "3p": "l\u00e4p\u00e4isev\u00e4t", "passive_pos": "l\u00e4p\u00e4ist\u00e4\u00e4n", "passive_neg": "ei l\u00e4p\u00e4ist\u00e4"}, "past": {"1s": "l\u00e4p\u00e4isin", "1p": "l\u00e4p\u00e4isimme", "2s": "l\u00e4p\u00e4isit", "2p": "l\u00e4p\u00e4isitte", "3s": "l\u00e4p\u00e4isi", "3p": "l\u00e4p\u00e4isiv\u00e4t", "passive_pos": "l\u00e4p\u00e4istiin", "passive_neg": "ei l\u00e4p\u00e4isty"}, "cond": {"1s": "l\u00e4p\u00e4isisin", "1p": "l\u00e4p\u00e4isisimme", "2s": "l\u00e4p\u00e4isisit", "2p": "l\u00e4p\u00e4isisitte", "3s": "l\u00e4p\u00e4isisi", "3p": "l\u00e4p\u00e4isisiv\u00e4t", "passive_pos": "l\u00e4p\u00e4ist\u00e4isiin", "passive_neg": "ei l\u00e4p\u00e4ist\u00e4isi"}, "imp": {"2s": "l\u00e4p\u00e4ise", "2p": "l\u00e4p\u00e4isk\u00e4\u00e4"}, "part": {"pres": {"active": "l\u00e4p\u00e4isev\u00e4", "passive": "l\u00e4p\u00e4ist\u00e4v\u00e4"}, "past": {"active": "l\u00e4p\u00e4issyt", "passive": "l\u00e4p\u00e4isty"}, "agent": {"positive": "l\u00e4p\u00e4isem\u00e4", "negative": "l\u00e4p\u00e4isem\u00e4t\u00f6n"}}, "inf": {"ine": "l\u00e4p\u00e4isem\u00e4ss\u00e4", "ela": "l\u00e4p\u00e4isem\u00e4st\u00e4", "ill": "l\u00e4p\u00e4isem\u00e4\u00e4n", "ade": "l\u00e4p\u00e4isem\u00e4ll\u00e4", "abe": "l\u00e4p\u00e4isem\u00e4tt\u00e4", "nom": "l\u00e4p\u00e4iseminen"}}}}, {"verb": "venytt\u00e4\u00e4", "verb_data": {"pos": "6557", "freq": "0.001296", "forms": {"pres": {"1s": "venyt\u00e4n", "1p": "venyt\u00e4mme", "2s": "venyt\u00e4t", "2p": "venyt\u00e4tte", "3s": "venytt\u00e4\u00e4", "3p": "venytt\u00e4v\u00e4t", "passive_pos": "venytet\u00e4\u00e4n", "passive_neg": "ei venytet\u00e4"}, "past": {"1s": "venytin", "1p": "venytimme", "2s": "venytit", "2p": "venytitte", "3s": "venytti", "3p": "venyttiv\u00e4t", "passive_pos": "venytettiin", "passive_neg": "ei venytetty"}, "cond": {"1s": "venytt\u00e4isin", "1p": "venytt\u00e4isimme", "2s": "venytt\u00e4isit", "2p": "venytt\u00e4isitte", "3s": "venytt\u00e4isi", "3p": "venytt\u00e4isiv\u00e4t", "passive_pos": "venytett\u00e4isiin", "passive_neg": "ei venytett\u00e4isi"}, "imp": {"2s": "venyt\u00e4", "2p": "venytt\u00e4k\u00e4\u00e4"}, "part": {"pres": {"active": "venytt\u00e4v\u00e4", "passive": "venytett\u00e4v\u00e4"}, "past": {"active": "venytt\u00e4nyt", "passive": "venytetty"}, "agent": {"positive": "venytt\u00e4m\u00e4", "negative": "venytt\u00e4m\u00e4t\u00f6n"}}, "inf": {"ine": "venytt\u00e4m\u00e4ss\u00e4", "ela": "venytt\u00e4m\u00e4st\u00e4", "ill": "venytt\u00e4m\u00e4\u00e4n", "ade": "venytt\u00e4m\u00e4ll\u00e4", "abe": "venytt\u00e4m\u00e4tt\u00e4", "nom": "venytt\u00e4minen"}}}}, {"verb": "kierr\u00e4tt\u00e4\u00e4", "verb_data": {"pos": "6565", "freq": "0.001293", "forms": {"pres": {"1s": "kierr\u00e4t\u00e4n", "1p": "kierr\u00e4t\u00e4mme", "2s": "kierr\u00e4t\u00e4t", "2p": "kierr\u00e4t\u00e4tte", "3s": "kierr\u00e4tt\u00e4\u00e4", "3p": "kierr\u00e4tt\u00e4v\u00e4t", "passive_pos": "kierr\u00e4tet\u00e4\u00e4n", "passive_neg": "ei kierr\u00e4tet\u00e4"}, "past": {"1s": "kierr\u00e4tin", "1p": "kierr\u00e4timme", "2s": "kierr\u00e4tit", "2p": "kierr\u00e4titte", "3s": "kierr\u00e4tti", "3p": "kierr\u00e4ttiv\u00e4t", "passive_pos": "kierr\u00e4tettiin", "passive_neg": "ei kierr\u00e4tetty"}, "cond": {"1s": "kierr\u00e4tt\u00e4isin", "1p": "kierr\u00e4tt\u00e4isimme", "2s": "kierr\u00e4tt\u00e4isit", "2p": "kierr\u00e4tt\u00e4isitte", "3s": "kierr\u00e4tt\u00e4isi", "3p": "kierr\u00e4tt\u00e4isiv\u00e4t", "passive_pos": "kierr\u00e4tett\u00e4isiin", "passive_neg": "ei kierr\u00e4tett\u00e4isi"}, "imp": {"2s": "kierr\u00e4t\u00e4", "2p": "kierr\u00e4tt\u00e4k\u00e4\u00e4"}, "part": {"pres": {"active": "kierr\u00e4tt\u00e4v\u00e4", "passive": "kierr\u00e4tett\u00e4v\u00e4"}, "past": {"active": "kierr\u00e4tt\u00e4nyt", "passive": "kierr\u00e4tetty"}, "agent": {"positive": "kierr\u00e4tt\u00e4m\u00e4", "negative": "kierr\u00e4tt\u00e4m\u00e4t\u00f6n"}}, "inf": {"ine": "kierr\u00e4tt\u00e4m\u00e4ss\u00e4", "ela": "kierr\u00e4tt\u00e4m\u00e4st\u00e4", "ill": "kierr\u00e4tt\u00e4m\u00e4\u00e4n", "ade": "kierr\u00e4tt\u00e4m\u00e4ll\u00e4", "abe": "kierr\u00e4tt\u00e4m\u00e4tt\u00e4", "nom": "kierr\u00e4tt\u00e4minen"}}}}, {"verb": "askarruttaa", "verb_data": {"pos": "6580", "freq": "0.001288", "forms": {"pres": {"1s": "askarrutan", "1p": "askarrutamme", "2s": "askarrutat", "2p": "askarrutatte", "3s": "askarruttaa", "3p": "askarruttavat", "passive_pos": "askarrutetaan", "passive_neg": "ei askarruteta"}, "past": {"1s": "askarrutin", "1p": "askarrutimme", "2s": "askarrutit", "2p": "askarrutitte", "3s": "askarrutti", "3p": "askarruttivat", "passive_pos": "askarrutettiin", "passive_neg": "ei askarrutettu"}, "cond": {"1s": "askarruttaisin", "1p": "askarruttaisimme", "2s": "askarruttaisit", "2p": "askarruttaisitte", "3s": "askarruttaisi", "3p": "askarruttaisivat", "passive_pos": "askarrutettaisiin", "passive_neg": "ei askarrutettaisi"}, "imp": {"2s": "askarruta", "2p": "askarruttakaa"}, "part": {"pres": {"active": "askarruttava", "passive": "askarrutettava"}, "past": {"active": "askarruttanut", "passive": "askarrutettu"}, "agent": {"positive": "askarruttama", "negative": "askarruttamaton"}}, "inf": {"ine": "askarruttamassa", "ela": "askarruttamasta", "ill": "askarruttamaan", "ade": "askarruttamalla", "abe": "askarruttamatta", "nom": "askarruttaminen"}}}}, {"verb": "sivuta", "verb_data": {"pos": "6589", "freq": "0.001286", "forms": {"pres": {"1s": "sivuan", "1p": "sivuamme", "2s": "sivuat", "2p": "sivuatte", "3s": "sivuaa", "3p": "sivuavat", "passive_pos": "sivutaan", "passive_neg": "ei sivuta"}, "past": {"1s": "sivusin", "1p": "sivusimme", "2s": "sivusit", "2p": "sivusitte", "3s": "sivusi", "3p": "sivusivat", "passive_pos": "sivuttiin", "passive_neg": "ei sivuttu"}, "cond": {"1s": "sivuisin", "1p": "sivuisimme", "2s": "sivuisit", "2p": "sivuisitte", "3s": "sivuisi", "3p": "sivuisivat", "passive_pos": "sivuttaisiin", "passive_neg": "ei sivuttaisi"}, "imp": {"2s": "sivua", "2p": "sivutkaa"}, "part": {"pres": {"active": "sivuava", "passive": "sivuttava"}, "past": {"active": "sivunnut", "passive": "sivuttu"}, "agent": {"positive": "sivuama", "negative": "sivuamaton"}}, "inf": {"ine": "sivuamassa", "ela": "sivuamasta", "ill": "sivuamaan", "ade": "sivuamalla", "abe": "sivuamatta", "nom": "sivuaminen"}}}}, {"verb": "kohentua", "verb_data": {"pos": "6593", "freq": "0.001284", "forms": {"pres": {"1s": "kohennun", "1p": "kohennumme", "2s": "kohennut", "2p": "kohennutte", "3s": "kohentuu", "3p": "kohentuvat", "passive_pos": "kohennutaan", "passive_neg": "ei kohennuta"}, "past": {"1s": "kohennuin", "1p": "kohennuimme", "2s": "kohennuit", "2p": "kohennuitte", "3s": "kohentui", "3p": "kohentuivat", "passive_pos": "kohennuttiin", "passive_neg": "ei kohennuttu"}, "cond": {"1s": "kohentuisin", "1p": "kohentuisimme", "2s": "kohentuisit", "2p": "kohentuisitte", "3s": "kohentuisi", "3p": "kohentuisivat", "passive_pos": "kohennuttaisiin", "passive_neg": "ei kohennuttaisi"}, "imp": {"2s": "kohennu", "2p": "kohentukaa"}, "part": {"pres": {"active": "kohentuva", "passive": "kohennuttava"}, "past": {"active": "kohentunut", "passive": "kohennuttu"}, "agent": {"positive": "kohentuma", "negative": "kohentumaton"}}, "inf": {"ine": "kohentumassa", "ela": "kohentumasta", "ill": "kohentumaan", "ade": "kohentumalla", "abe": "kohentumatta", "nom": "kohentuminen"}}}}, {"verb": "kuulustella", "verb_data": {"pos": "6602", "freq": "0.001283", "forms": {"pres": {"1s": "kuulustelen", "1p": "kuulustelemme", "2s": "kuulustelet", "2p": "kuulustelette", "3s": "kuulustelee", "3p": "kuulustelevat", "passive_pos": "kuulustellaan", "passive_neg": "ei kuulustella"}, "past": {"1s": "kuulustelin", "1p": "kuulustelimme", "2s": "kuulustelit", "2p": "kuulustelitte", "3s": "kuulusteli", "3p": "kuulustelivat", "passive_pos": "kuulusteltiin", "passive_neg": "ei kuulusteltu"}, "cond": {"1s": "kuulustelisin", "1p": "kuulustelisimme", "2s": "kuulustelisit", "2p": "kuulustelisitte", "3s": "kuulustelisi", "3p": "kuulustelisivat", "passive_pos": "kuulusteltaisiin", "passive_neg": "ei kuulusteltaisi"}, "imp": {"2s": "kuulustele", "2p": "kuulustelkaa"}, "part": {"pres": {"active": "kuulusteleva", "passive": "kuulusteltava"}, "past": {"active": "kuulustellut", "passive": "kuulusteltu"}, "agent": {"positive": "kuulustelema", "negative": "kuulustelematon"}}, "inf": {"ine": "kuulustelemassa", "ela": "kuulustelemasta", "ill": "kuulustelemaan", "ade": "kuulustelemalla", "abe": "kuulustelematta", "nom": "kuulusteleminen"}}}}, {"verb": "risti\u00e4", "verb_data": {"pos": "6607", "freq": "0.001283", "forms": {"pres": {"1s": "ristin", "1p": "ristimme", "2s": "ristit", "2p": "ristitte", "3s": "ristii", "3p": "ristiv\u00e4t", "passive_pos": "ristit\u00e4\u00e4n", "passive_neg": "ei ristit\u00e4"}, "past": {"1s": "ristin", "1p": "ristimme", "2s": "ristit", "2p": "ristitte", "3s": "risti", "3p": "ristiv\u00e4t", "passive_pos": "ristittiin", "passive_neg": "ei ristitty"}, "cond": {"1s": "ristisin", "1p": "ristisimme", "2s": "ristisit", "2p": "ristisitte", "3s": "ristisi", "3p": "ristisiv\u00e4t", "passive_pos": "ristitt\u00e4isiin", "passive_neg": "ei ristitt\u00e4isi"}, "imp": {"2s": "risti", "2p": "ristik\u00e4\u00e4"}, "part": {"pres": {"active": "ristiv\u00e4", "passive": "ristitt\u00e4v\u00e4"}, "past": {"active": "ristinyt", "passive": "ristitty"}, "agent": {"positive": "ristim\u00e4", "negative": "ristim\u00e4t\u00f6n"}}, "inf": {"ine": "ristim\u00e4ss\u00e4", "ela": "ristim\u00e4st\u00e4", "ill": "ristim\u00e4\u00e4n", "ade": "ristim\u00e4ll\u00e4", "abe": "ristim\u00e4tt\u00e4", "nom": "ristiminen"}}}}, {"verb": "komentaa", "verb_data": {"pos": "6621", "freq": "0.001279", "forms": {"pres": {"1s": "komennan", "1p": "komennamme", "2s": "komennat", "2p": "komennatte", "3s": "komentaa", "3p": "komentavat", "passive_pos": "komennetaan", "passive_neg": "ei komenneta"}, "past": {"1s": "komensin", "1p": "komensimme", "2s": "komensit", "2p": "komensitte", "3s": "komensi", "3p": "komensivat", "passive_pos": "komennettiin", "passive_neg": "ei komennettu"}, "cond": {"1s": "komentaisin", "1p": "komentaisimme", "2s": "komentaisit", "2p": "komentaisitte", "3s": "komentaisi", "3p": "komentaisivat", "passive_pos": "komennettaisiin", "passive_neg": "ei komennettaisi"}, "imp": {"2s": "komenna", "2p": "komentakaa"}, "part": {"pres": {"active": "komentava", "passive": "komennettava"}, "past": {"active": "komentanut", "passive": "komennettu"}, "agent": {"positive": "komentama", "negative": "komentamaton"}}, "inf": {"ine": "komentamassa", "ela": "komentamasta", "ill": "komentamaan", "ade": "komentamalla", "abe": "komentamatta", "nom": "komentaminen"}}}}, {"verb": "ammentaa", "verb_data": {"pos": "6623", "freq": "0.001278", "forms": {"pres": {"1s": "ammennan", "1p": "ammennamme", "2s": "ammennat", "2p": "ammennatte", "3s": "ammentaa", "3p": "ammentavat", "passive_pos": "ammennetaan", "passive_neg": "ei ammenneta"}, "past": {"1s": "ammensin", "1p": "ammensimme", "2s": "ammensit", "2p": "ammensitte", "3s": "ammensi", "3p": "ammensivat", "passive_pos": "ammennettiin", "passive_neg": "ei ammennettu"}, "cond": {"1s": "ammentaisin", "1p": "ammentaisimme", "2s": "ammentaisit", "2p": "ammentaisitte", "3s": "ammentaisi", "3p": "ammentaisivat", "passive_pos": "ammennettaisiin", "passive_neg": "ei ammennettaisi"}, "imp": {"2s": "ammenna", "2p": "ammentakaa"}, "part": {"pres": {"active": "ammentava", "passive": "ammennettava"}, "past": {"active": "ammentanut", "passive": "ammennettu"}, "agent": {"positive": "ammentama", "negative": "ammentamaton"}}, "inf": {"ine": "ammentamassa", "ela": "ammentamasta", "ill": "ammentamaan", "ade": "ammentamalla", "abe": "ammentamatta", "nom": "ammentaminen"}}}}, {"verb": "rohjeta", "verb_data": {"pos": "6631", "freq": "0.001278", "forms": {"pres": {"1s": "rohkenen", "1p": "rohkenemme", "2s": "rohkenet", "2p": "rohkenette", "3s": "rohkenee", "3p": "rohkenevat", "passive_pos": "rohjetaan", "passive_neg": "ei rohjeta"}, "past": {"1s": "rohkenin", "1p": "rohkenimme", "2s": "rohkenit", "2p": "rohkenitte", "3s": "rohkeni", "3p": "rohkenivat", "passive_pos": "rohjettiin", "passive_neg": "ei rohjettu"}, "cond": {"1s": "rohkenisin", "1p": "rohkenisimme", "2s": "rohkenisit", "2p": "rohkenisitte", "3s": "rohkenisi", "3p": "rohkenisivat", "passive_pos": "rohjettaisiin", "passive_neg": "ei rohjettaisi"}, "imp": {"2s": "rohkene", "2p": "rohjetkaa"}, "part": {"pres": {"active": "rohkeneva", "passive": "rohjettava"}, "past": {"active": "rohjennut", "passive": "rohjettu"}, "agent": {"positive": "rohkenema", "negative": "rohkenematon"}}, "inf": {"ine": "rohkenemassa", "ela": "rohkenemasta", "ill": "rohkenemaan", "ade": "rohkenemalla", "abe": "rohkenematta", "nom": "rohkeneminen"}}}}, {"verb": "hengitt\u00e4\u00e4", "verb_data": {"pos": "6634", "freq": "0.001276", "forms": {"pres": {"1s": "hengit\u00e4n", "1p": "hengit\u00e4mme", "2s": "hengit\u00e4t", "2p": "hengit\u00e4tte", "3s": "hengitt\u00e4\u00e4", "3p": "hengitt\u00e4v\u00e4t", "passive_pos": "hengitet\u00e4\u00e4n", "passive_neg": "ei hengitet\u00e4"}, "past": {"1s": "hengitin", "1p": "hengitimme", "2s": "hengitit", "2p": "hengititte", "3s": "hengitti", "3p": "hengittiv\u00e4t", "passive_pos": "hengitettiin", "passive_neg": "ei hengitetty"}, "cond": {"1s": "hengitt\u00e4isin", "1p": "hengitt\u00e4isimme", "2s": "hengitt\u00e4isit", "2p": "hengitt\u00e4isitte", "3s": "hengitt\u00e4isi", "3p": "hengitt\u00e4isiv\u00e4t", "passive_pos": "hengitett\u00e4isiin", "passive_neg": "ei hengitett\u00e4isi"}, "imp": {"2s": "hengit\u00e4", "2p": "hengitt\u00e4k\u00e4\u00e4"}, "part": {"pres": {"active": "hengitt\u00e4v\u00e4", "passive": "hengitett\u00e4v\u00e4"}, "past": {"active": "hengitt\u00e4nyt", "passive": "hengitetty"}, "agent": {"positive": "hengitt\u00e4m\u00e4", "negative": "hengitt\u00e4m\u00e4t\u00f6n"}}, "inf": {"ine": "hengitt\u00e4m\u00e4ss\u00e4", "ela": "hengitt\u00e4m\u00e4st\u00e4", "ill": "hengitt\u00e4m\u00e4\u00e4n", "ade": "hengitt\u00e4m\u00e4ll\u00e4", "abe": "hengitt\u00e4m\u00e4tt\u00e4", "nom": "hengitt\u00e4minen"}}}}, {"verb": "r\u00e4j\u00e4ytt\u00e4\u00e4", "verb_data": {"pos": "6635", "freq": "0.001276", "forms": {"pres": {"1s": "r\u00e4j\u00e4yt\u00e4n", "1p": "r\u00e4j\u00e4yt\u00e4mme", "2s": "r\u00e4j\u00e4yt\u00e4t", "2p": "r\u00e4j\u00e4yt\u00e4tte", "3s": "r\u00e4j\u00e4ytt\u00e4\u00e4", "3p": "r\u00e4j\u00e4ytt\u00e4v\u00e4t", "passive_pos": "r\u00e4j\u00e4ytet\u00e4\u00e4n", "passive_neg": "ei r\u00e4j\u00e4ytet\u00e4"}, "past": {"1s": "r\u00e4j\u00e4ytin", "1p": "r\u00e4j\u00e4ytimme", "2s": "r\u00e4j\u00e4ytit", "2p": "r\u00e4j\u00e4ytitte", "3s": "r\u00e4j\u00e4ytti", "3p": "r\u00e4j\u00e4yttiv\u00e4t", "passive_pos": "r\u00e4j\u00e4ytettiin", "passive_neg": "ei r\u00e4j\u00e4ytetty"}, "cond": {"1s": "r\u00e4j\u00e4ytt\u00e4isin", "1p": "r\u00e4j\u00e4ytt\u00e4isimme", "2s": "r\u00e4j\u00e4ytt\u00e4isit", "2p": "r\u00e4j\u00e4ytt\u00e4isitte", "3s": "r\u00e4j\u00e4ytt\u00e4isi", "3p": "r\u00e4j\u00e4ytt\u00e4isiv\u00e4t", "passive_pos": "r\u00e4j\u00e4ytett\u00e4isiin", "passive_neg": "ei r\u00e4j\u00e4ytett\u00e4isi"}, "imp": {"2s": "r\u00e4j\u00e4yt\u00e4", "2p": "r\u00e4j\u00e4ytt\u00e4k\u00e4\u00e4"}, "part": {"pres": {"active": "r\u00e4j\u00e4ytt\u00e4v\u00e4", "passive": "r\u00e4j\u00e4ytett\u00e4v\u00e4"}, "past": {"active": "r\u00e4j\u00e4ytt\u00e4nyt", "passive": "r\u00e4j\u00e4ytetty"}, "agent": {"positive": "r\u00e4j\u00e4ytt\u00e4m\u00e4", "negative": "r\u00e4j\u00e4ytt\u00e4m\u00e4t\u00f6n"}}, "inf": {"ine": "r\u00e4j\u00e4ytt\u00e4m\u00e4ss\u00e4", "ela": "r\u00e4j\u00e4ytt\u00e4m\u00e4st\u00e4", "ill": "r\u00e4j\u00e4ytt\u00e4m\u00e4\u00e4n", "ade": "r\u00e4j\u00e4ytt\u00e4m\u00e4ll\u00e4", "abe": "r\u00e4j\u00e4ytt\u00e4m\u00e4tt\u00e4", "nom": "r\u00e4j\u00e4ytt\u00e4minen"}}}}, {"verb": "ratsastaa", "verb_data": {"pos": "6641", "freq": "0.001274", "forms": {"pres": {"1s": "ratsastan", "1p": "ratsastamme", "2s": "ratsastat", "2p": "ratsastatte", "3s": "ratsastaa", "3p": "ratsastavat", "passive_pos": "ratsastetaan", "passive_neg": "ei ratsasteta"}, "past": {"1s": "ratsastin", "1p": "ratsastimme", "2s": "ratsastit", "2p": "ratsastitte", "3s": "ratsasti", "3p": "ratsastivat", "passive_pos": "ratsastettiin", "passive_neg": "ei ratsastettu"}, "cond": {"1s": "ratsastaisin", "1p": "ratsastaisimme", "2s": "ratsastaisit", "2p": "ratsastaisitte", "3s": "ratsastaisi", "3p": "ratsastaisivat", "passive_pos": "ratsastettaisiin", "passive_neg": "ei ratsastettaisi"}, "imp": {"2s": "ratsasta", "2p": "ratsastakaa"}, "part": {"pres": {"active": "ratsastava", "passive": "ratsastettava"}, "past": {"active": "ratsastanut", "passive": "ratsastettu"}, "agent": {"positive": "ratsastama", "negative": "ratsastamaton"}}, "inf": {"ine": "ratsastamassa", "ela": "ratsastamasta", "ill": "ratsastamaan", "ade": "ratsastamalla", "abe": "ratsastamatta", "nom": "ratsastaminen"}}}}, {"verb": "viiv\u00e4sty\u00e4", "verb_data": {"pos": "6653", "freq": "0.001272", "forms": {"pres": {"1s": "viiv\u00e4styn", "1p": "viiv\u00e4stymme", "2s": "viiv\u00e4styt", "2p": "viiv\u00e4stytte", "3s": "viiv\u00e4styy", "3p": "viiv\u00e4styv\u00e4t", "passive_pos": "viiv\u00e4styt\u00e4\u00e4n", "passive_neg": "ei viiv\u00e4styt\u00e4"}, "past": {"1s": "viiv\u00e4styin", "1p": "viiv\u00e4styimme", "2s": "viiv\u00e4styit", "2p": "viiv\u00e4styitte", "3s": "viiv\u00e4styi", "3p": "viiv\u00e4styiv\u00e4t", "passive_pos": "viiv\u00e4styttiin", "passive_neg": "ei viiv\u00e4stytty"}, "cond": {"1s": "viiv\u00e4styisin", "1p": "viiv\u00e4styisimme", "2s": "viiv\u00e4styisit", "2p": "viiv\u00e4styisitte", "3s": "viiv\u00e4styisi", "3p": "viiv\u00e4styisiv\u00e4t", "passive_pos": "viiv\u00e4stytt\u00e4isiin", "passive_neg": "ei viiv\u00e4stytt\u00e4isi"}, "imp": {"2s": "viiv\u00e4sty", "2p": "viiv\u00e4styk\u00e4\u00e4"}, "part": {"pres": {"active": "viiv\u00e4styv\u00e4", "passive": "viiv\u00e4stytt\u00e4v\u00e4"}, "past": {"active": "viiv\u00e4stynyt", "passive": "viiv\u00e4stytty"}, "agent": {"positive": "viiv\u00e4stym\u00e4", "negative": "viiv\u00e4stym\u00e4t\u00f6n"}}, "inf": {"ine": "viiv\u00e4stym\u00e4ss\u00e4", "ela": "viiv\u00e4stym\u00e4st\u00e4", "ill": "viiv\u00e4stym\u00e4\u00e4n", "ade": "viiv\u00e4stym\u00e4ll\u00e4", "abe": "viiv\u00e4stym\u00e4tt\u00e4", "nom": "viiv\u00e4styminen"}}}}, {"verb": "koordinoida", "verb_data": {"pos": "6660", "freq": "0.001271", "forms": {"pres": {"1s": "koordinoin", "1p": "koordinoimme", "2s": "koordinoit", "2p": "koordinoitte", "3s": "koordinoi", "3p": "koordinoivat", "passive_pos": "koordinoidaan", "passive_neg": "ei koordinoida"}, "past": {"1s": "koordinoin", "1p": "koordinoimme", "2s": "koordinoit", "2p": "koordinoitte", "3s": "koordinoi", "3p": "koordinoivat", "passive_pos": "koordinoitiin", "passive_neg": "ei koordinoitu"}, "cond": {"1s": "koordinoisin", "1p": "koordinoisimme", "2s": "koordinoisit", "2p": "koordinoisitte", "3s": "koordinoisi", "3p": "koordinoisivat", "passive_pos": "koordinoitaisiin", "passive_neg": "ei koordinoitaisi"}, "imp": {"2s": "koordinoi", "2p": "koordinoikaa"}, "part": {"pres": {"active": "koordinoiva", "passive": "koordinoitava"}, "past": {"active": "koordinoinut", "passive": "koordinoitu"}, "agent": {"positive": "koordinoima", "negative": "koordinoimaton"}}, "inf": {"ine": "koordinoimassa", "ela": "koordinoimasta", "ill": "koordinoimaan", "ade": "koordinoimalla", "abe": "koordinoimatta", "nom": "koordinoiminen"}}}}, {"verb": "alistaa", "verb_data": {"pos": "6675", "freq": "0.001266", "forms": {"pres": {"1s": "alistan", "1p": "alistamme", "2s": "alistat", "2p": "alistatte", "3s": "alistaa", "3p": "alistavat", "passive_pos": "alistetaan", "passive_neg": "ei alisteta"}, "past": {"1s": "alistin", "1p": "alistimme", "2s": "alistit", "2p": "alistitte", "3s": "alisti", "3p": "alistivat", "passive_pos": "alistettiin", "passive_neg": "ei alistettu"}, "cond": {"1s": "alistaisin", "1p": "alistaisimme", "2s": "alistaisit", "2p": "alistaisitte", "3s": "alistaisi", "3p": "alistaisivat", "passive_pos": "alistettaisiin", "passive_neg": "ei alistettaisi"}, "imp": {"2s": "alista", "2p": "alistakaa"}, "part": {"pres": {"active": "alistava", "passive": "alistettava"}, "past": {"active": "alistanut", "passive": "alistettu"}, "agent": {"positive": "alistama", "negative": "alistamaton"}}, "inf": {"ine": "alistamassa", "ela": "alistamasta", "ill": "alistamaan", "ade": "alistamalla", "abe": "alistamatta", "nom": "alistaminen"}}}}, {"verb": "vihjata", "verb_data": {"pos": "6686", "freq": "0.001264", "forms": {"pres": {"1s": "vihjaan", "1p": "vihjaamme", "2s": "vihjaat", "2p": "vihjaatte", "3s": "vihjaa", "3p": "vihjaavat", "passive_pos": "vihjataan", "passive_neg": "ei vihjata"}, "past": {"1s": "vihjasin", "1p": "vihjasimme", "2s": "vihjasit", "2p": "vihjasitte", "3s": "vihjasi", "3p": "vihjasivat", "passive_pos": "vihjattiin", "passive_neg": "ei vihjattu"}, "cond": {"1s": "vihjaisin", "1p": "vihjaisimme", "2s": "vihjaisit", "2p": "vihjaisitte", "3s": "vihjaisi", "3p": "vihjaisivat", "passive_pos": "vihjattaisiin", "passive_neg": "ei vihjattaisi"}, "imp": {"2s": "vihjaa", "2p": "vihjatkaa"}, "part": {"pres": {"active": "vihjaava", "passive": "vihjattava"}, "past": {"active": "vihjannut", "passive": "vihjattu"}, "agent": {"positive": "vihjaama", "negative": "vihjaamaton"}}, "inf": {"ine": "vihjaamassa", "ela": "vihjaamasta", "ill": "vihjaamaan", "ade": "vihjaamalla", "abe": "vihjaamatta", "nom": "vihjaaminen"}}}}, {"verb": "murtautua", "verb_data": {"pos": "6711", "freq": "0.001257", "forms": {"pres": {"1s": "murtaudun", "1p": "murtaudumme", "2s": "murtaudut", "2p": "murtaudutte", "3s": "murtautuu", "3p": "murtautuvat", "passive_pos": "murtaudutaan", "passive_neg": "ei murtauduta"}, "past": {"1s": "murtauduin", "1p": "murtauduimme", "2s": "murtauduit", "2p": "murtauduitte", "3s": "murtautui", "3p": "murtautuivat", "passive_pos": "murtauduttiin", "passive_neg": "ei murtauduttu"}, "cond": {"1s": "murtautuisin", "1p": "murtautuisimme", "2s": "murtautuisit", "2p": "murtautuisitte", "3s": "murtautuisi", "3p": "murtautuisivat", "passive_pos": "murtauduttaisiin", "passive_neg": "ei murtauduttaisi"}, "imp": {"2s": "murtaudu", "2p": "murtautukaa"}, "part": {"pres": {"active": "murtautuva", "passive": "murtauduttava"}, "past": {"active": "murtautunut", "passive": "murtauduttu"}, "agent": {"positive": "murtautuma", "negative": "murtautumaton"}}, "inf": {"ine": "murtautumassa", "ela": "murtautumasta", "ill": "murtautumaan", "ade": "murtautumalla", "abe": "murtautumatta", "nom": "murtautuminen"}}}}, {"verb": "v\u00e4litty\u00e4", "verb_data": {"pos": "6719", "freq": "0.001255", "forms": {"pres": {"1s": "v\u00e4lityn", "1p": "v\u00e4litymme", "2s": "v\u00e4lityt", "2p": "v\u00e4litytte", "3s": "v\u00e4littyy", "3p": "v\u00e4littyv\u00e4t", "passive_pos": "v\u00e4lityt\u00e4\u00e4n", "passive_neg": "ei v\u00e4lityt\u00e4"}, "past": {"1s": "v\u00e4lityin", "1p": "v\u00e4lityimme", "2s": "v\u00e4lityit", "2p": "v\u00e4lityitte", "3s": "v\u00e4littyi", "3p": "v\u00e4littyiv\u00e4t", "passive_pos": "v\u00e4lityttiin", "passive_neg": "ei v\u00e4litytty"}, "cond": {"1s": "v\u00e4littyisin", "1p": "v\u00e4littyisimme", "2s": "v\u00e4littyisit", "2p": "v\u00e4littyisitte", "3s": "v\u00e4littyisi", "3p": "v\u00e4littyisiv\u00e4t", "passive_pos": "v\u00e4litytt\u00e4isiin", "passive_neg": "ei v\u00e4litytt\u00e4isi"}, "imp": {"2s": "v\u00e4lity", "2p": "v\u00e4littyk\u00e4\u00e4"}, "part": {"pres": {"active": "v\u00e4littyv\u00e4", "passive": "v\u00e4litytt\u00e4v\u00e4"}, "past": {"active": "v\u00e4littynyt", "passive": "v\u00e4litytty"}, "agent": {"positive": "v\u00e4littym\u00e4", "negative": "v\u00e4littym\u00e4t\u00f6n"}}, "inf": {"ine": "v\u00e4littym\u00e4ss\u00e4", "ela": "v\u00e4littym\u00e4st\u00e4", "ill": "v\u00e4littym\u00e4\u00e4n", "ade": "v\u00e4littym\u00e4ll\u00e4", "abe": "v\u00e4littym\u00e4tt\u00e4", "nom": "v\u00e4littyminen"}}}}, {"verb": "vaivautua", "verb_data": {"pos": "6741", "freq": "0.001249", "forms": {"pres": {"1s": "vaivaudun", "1p": "vaivaudumme", "2s": "vaivaudut", "2p": "vaivaudutte", "3s": "vaivautuu", "3p": "vaivautuvat", "passive_pos": "vaivaudutaan", "passive_neg": "ei vaivauduta"}, "past": {"1s": "vaivauduin", "1p": "vaivauduimme", "2s": "vaivauduit", "2p": "vaivauduitte", "3s": "vaivautui", "3p": "vaivautuivat", "passive_pos": "vaivauduttiin", "passive_neg": "ei vaivauduttu"}, "cond": {"1s": "vaivautuisin", "1p": "vaivautuisimme", "2s": "vaivautuisit", "2p": "vaivautuisitte", "3s": "vaivautuisi", "3p": "vaivautuisivat", "passive_pos": "vaivauduttaisiin", "passive_neg": "ei vaivauduttaisi"}, "imp": {"2s": "vaivaudu", "2p": "vaivautukaa"}, "part": {"pres": {"active": "vaivautuva", "passive": "vaivauduttava"}, "past": {"active": "vaivautunut", "passive": "vaivauduttu"}, "agent": {"positive": "vaivautuma", "negative": "vaivautumaton"}}, "inf": {"ine": "vaivautumassa", "ela": "vaivautumasta", "ill": "vaivautumaan", "ade": "vaivautumalla", "abe": "vaivautumatta", "nom": "vaivautuminen"}}}}, {"verb": "edesauttaa", "verb_data": {"pos": "6751", "freq": "0.001245", "forms": {"pres": {"1s": "edesautan", "1p": "edesautamme", "2s": "edesautat", "2p": "edesautatte", "3s": "edesauttaa", "3p": "edesauttavat", "passive_pos": "edesautetaan", "passive_neg": "ei edesauteta"}, "past": {"1s": "edesautoin", "1p": "edesautoimme", "2s": "edesautoit", "2p": "edesautoitte", "3s": "edesauttoi", "3p": "edesauttoivat", "passive_pos": "edesautettiin", "passive_neg": "ei edesautettu"}, "cond": {"1s": "edesauttaisin", "1p": "edesauttaisimme", "2s": "edesauttaisit", "2p": "edesauttaisitte", "3s": "edesauttaisi", "3p": "edesauttaisivat", "passive_pos": "edesautettaisiin", "passive_neg": "ei edesautettaisi"}, "imp": {"2s": "edesauta", "2p": "edesauttakaa"}, "part": {"pres": {"active": "edesauttava", "passive": "edesautettava"}, "past": {"active": "edesauttanut", "passive": "edesautettu"}, "agent": {"positive": "edesauttama", "negative": "edesauttamaton"}}, "inf": {"ine": "edesauttamassa", "ela": "edesauttamasta", "ill": "edesauttamaan", "ade": "edesauttamalla", "abe": "edesauttamatta", "nom": "edesauttaminen"}}}}, {"verb": "murehtia", "verb_data": {"pos": "6752", "freq": "0.001245", "forms": {"pres": {"1s": "murehdin", "1p": "murehdimme", "2s": "murehdit", "2p": "murehditte", "3s": "murehtii", "3p": "murehtivat", "passive_pos": "murehditaan", "passive_neg": "ei murehdita"}, "past": {"1s": "murehdin", "1p": "murehdimme", "2s": "murehdit", "2p": "murehditte", "3s": "murehti", "3p": "murehtivat", "passive_pos": "murehdittiin", "passive_neg": "ei murehdittu"}, "cond": {"1s": "murehtisin", "1p": "murehtisimme", "2s": "murehtisit", "2p": "murehtisitte", "3s": "murehtisi", "3p": "murehtisivat", "passive_pos": "murehdittaisiin", "passive_neg": "ei murehdittaisi"}, "imp": {"2s": "murehdi", "2p": "murehtikaa"}, "part": {"pres": {"active": "murehtiva", "passive": "murehdittava"}, "past": {"active": "murehtinut", "passive": "murehdittu"}, "agent": {"positive": "murehtima", "negative": "murehtimaton"}}, "inf": {"ine": "murehtimassa", "ela": "murehtimasta", "ill": "murehtimaan", "ade": "murehtimalla", "abe": "murehtimatta", "nom": "murehtiminen"}}}}, {"verb": "saneerata", "verb_data": {"pos": "6758", "freq": "0.001244", "forms": {"pres": {"1s": "saneeraan", "1p": "saneeraamme", "2s": "saneeraat", "2p": "saneeraatte", "3s": "saneeraa", "3p": "saneeraavat", "passive_pos": "saneerataan", "passive_neg": "ei saneerata"}, "past": {"1s": "saneerasin", "1p": "saneerasimme", "2s": "saneerasit", "2p": "saneerasitte", "3s": "saneerasi", "3p": "saneerasivat", "passive_pos": "saneerattiin", "passive_neg": "ei saneerattu"}, "cond": {"1s": "saneeraisin", "1p": "saneeraisimme", "2s": "saneeraisit", "2p": "saneeraisitte", "3s": "saneeraisi", "3p": "saneeraisivat", "passive_pos": "saneerattaisiin", "passive_neg": "ei saneerattaisi"}, "imp": {"2s": "saneeraa", "2p": "saneeratkaa"}, "part": {"pres": {"active": "saneeraava", "passive": "saneerattava"}, "past": {"active": "saneerannut", "passive": "saneerattu"}, "agent": {"positive": "saneeraama", "negative": "saneeraamaton"}}, "inf": {"ine": "saneeraamassa", "ela": "saneeraamasta", "ill": "saneeraamaan", "ade": "saneeraamalla", "abe": "saneeraamatta", "nom": "saneeraaminen"}}}}, {"verb": "selvent\u00e4\u00e4", "verb_data": {"pos": "6782", "freq": "0.001235", "forms": {"pres": {"1s": "selvenn\u00e4n", "1p": "selvenn\u00e4mme", "2s": "selvenn\u00e4t", "2p": "selvenn\u00e4tte", "3s": "selvent\u00e4\u00e4", "3p": "selvent\u00e4v\u00e4t", "passive_pos": "selvennet\u00e4\u00e4n", "passive_neg": "ei selvennet\u00e4"}, "past": {"1s": "selvensin", "1p": "selvensimme", "2s": "selvensit", "2p": "selvensitte", "3s": "selvensi", "3p": "selvensiv\u00e4t", "passive_pos": "selvennettiin", "passive_neg": "ei selvennetty"}, "cond": {"1s": "selvent\u00e4isin", "1p": "selvent\u00e4isimme", "2s": "selvent\u00e4isit", "2p": "selvent\u00e4isitte", "3s": "selvent\u00e4isi", "3p": "selvent\u00e4isiv\u00e4t", "passive_pos": "selvennett\u00e4isiin", "passive_neg": "ei selvennett\u00e4isi"}, "imp": {"2s": "selvenn\u00e4", "2p": "selvent\u00e4k\u00e4\u00e4"}, "part": {"pres": {"active": "selvent\u00e4v\u00e4", "passive": "selvennett\u00e4v\u00e4"}, "past": {"active": "selvent\u00e4nyt", "passive": "selvennetty"}, "agent": {"positive": "selvent\u00e4m\u00e4", "negative": "selvent\u00e4m\u00e4t\u00f6n"}}, "inf": {"ine": "selvent\u00e4m\u00e4ss\u00e4", "ela": "selvent\u00e4m\u00e4st\u00e4", "ill": "selvent\u00e4m\u00e4\u00e4n", "ade": "selvent\u00e4m\u00e4ll\u00e4", "abe": "selvent\u00e4m\u00e4tt\u00e4", "nom": "selvent\u00e4minen"}}}}, {"verb": "voimistua", "verb_data": {"pos": "6784", "freq": "0.001235", "forms": {"pres": {"1s": "voimistun", "1p": "voimistumme", "2s": "voimistut", "2p": "voimistutte", "3s": "voimistuu", "3p": "voimistuvat", "passive_pos": "voimistutaan", "passive_neg": "ei voimistuta"}, "past": {"1s": "voimistuin", "1p": "voimistuimme", "2s": "voimistuit", "2p": "voimistuitte", "3s": "voimistui", "3p": "voimistuivat", "passive_pos": "voimistuttiin", "passive_neg": "ei voimistuttu"}, "cond": {"1s": "voimistuisin", "1p": "voimistuisimme", "2s": "voimistuisit", "2p": "voimistuisitte", "3s": "voimistuisi", "3p": "voimistuisivat", "passive_pos": "voimistuttaisiin", "passive_neg": "ei voimistuttaisi"}, "imp": {"2s": "voimistu", "2p": "voimistukaa"}, "part": {"pres": {"active": "voimistuva", "passive": "voimistuttava"}, "past": {"active": "voimistunut", "passive": "voimistuttu"}, "agent": {"positive": "voimistuma", "negative": "voimistumaton"}}, "inf": {"ine": "voimistumassa", "ela": "voimistumasta", "ill": "voimistumaan", "ade": "voimistumalla", "abe": "voimistumatta", "nom": "voimistuminen"}}}}, {"verb": "kylv\u00e4\u00e4", "verb_data": {"pos": "6787", "freq": "0.001233", "forms": {"pres": {"1s": "kylv\u00e4n", "1p": "kylv\u00e4mme", "2s": "kylv\u00e4t", "2p": "kylv\u00e4tte", "3s": "kylv\u00e4\u00e4", "3p": "kylv\u00e4v\u00e4t", "passive_pos": "kylvet\u00e4\u00e4n", "passive_neg": "ei kylvet\u00e4"}, "past": {"1s": "kylvin", "1p": "kylvimme", "2s": "kylvit", "2p": "kylvitte", "3s": "kylvi", "3p": "kylviv\u00e4t", "passive_pos": "kylvettiin", "passive_neg": "ei kylvetty"}, "cond": {"1s": "kylv\u00e4isin", "1p": "kylv\u00e4isimme", "2s": "kylv\u00e4isit", "2p": "kylv\u00e4isitte", "3s": "kylv\u00e4isi", "3p": "kylv\u00e4isiv\u00e4t", "passive_pos": "kylvett\u00e4isiin", "passive_neg": "ei kylvett\u00e4isi"}, "imp": {"2s": "kylv\u00e4", "2p": "kylv\u00e4k\u00e4\u00e4"}, "part": {"pres": {"active": "kylv\u00e4v\u00e4", "passive": "kylvett\u00e4v\u00e4"}, "past": {"active": "kylv\u00e4nyt", "passive": "kylvetty"}, "agent": {"positive": "kylv\u00e4m\u00e4", "negative": "kylv\u00e4m\u00e4t\u00f6n"}}, "inf": {"ine": "kylv\u00e4m\u00e4ss\u00e4", "ela": "kylv\u00e4m\u00e4st\u00e4", "ill": "kylv\u00e4m\u00e4\u00e4n", "ade": "kylv\u00e4m\u00e4ll\u00e4", "abe": "kylv\u00e4m\u00e4tt\u00e4", "nom": "kylv\u00e4minen"}}}}, {"verb": "sulkeutua", "verb_data": {"pos": "6796", "freq": "0.001232", "forms": {"pres": {"1s": "sulkeudun", "1p": "sulkeudumme", "2s": "sulkeudut", "2p": "sulkeudutte", "3s": "sulkeutuu", "3p": "sulkeutuvat", "passive_pos": "sulkeudutaan", "passive_neg": "ei sulkeuduta"}, "past": {"1s": "sulkeuduin", "1p": "sulkeuduimme", "2s": "sulkeuduit", "2p": "sulkeuduitte", "3s": "sulkeutui", "3p": "sulkeutuivat", "passive_pos": "sulkeuduttiin", "passive_neg": "ei sulkeuduttu"}, "cond": {"1s": "sulkeutuisin", "1p": "sulkeutuisimme", "2s": "sulkeutuisit", "2p": "sulkeutuisitte", "3s": "sulkeutuisi", "3p": "sulkeutuisivat", "passive_pos": "sulkeuduttaisiin", "passive_neg": "ei sulkeuduttaisi"}, "imp": {"2s": "sulkeudu", "2p": "sulkeutukaa"}, "part": {"pres": {"active": "sulkeutuva", "passive": "sulkeuduttava"}, "past": {"active": "sulkeutunut", "passive": "sulkeuduttu"}, "agent": {"positive": "sulkeutuma", "negative": "sulkeutumaton"}}, "inf": {"ine": "sulkeutumassa", "ela": "sulkeutumasta", "ill": "sulkeutumaan", "ade": "sulkeutumalla", "abe": "sulkeutumatta", "nom": "sulkeutuminen"}}}}, {"verb": "otella", "verb_data": {"pos": "6804", "freq": "0.00123", "forms": {"pres": {"1s": "ottelen", "1p": "ottelemme", "2s": "ottelet", "2p": "ottelette", "3s": "ottelee", "3p": "ottelevat", "passive_pos": "otellaan", "passive_neg": "ei otella"}, "past": {"1s": "ottelin", "1p": "ottelimme", "2s": "ottelit", "2p": "ottelitte", "3s": "otteli", "3p": "ottelivat", "passive_pos": "oteltiin", "passive_neg": "ei oteltu"}, "cond": {"1s": "ottelisin", "1p": "ottelisimme", "2s": "ottelisit", "2p": "ottelisitte", "3s": "ottelisi", "3p": "ottelisivat", "passive_pos": "oteltaisiin", "passive_neg": "ei oteltaisi"}, "imp": {"2s": "ottele", "2p": "otelkaa"}, "part": {"pres": {"active": "otteleva", "passive": "oteltava"}, "past": {"active": "otellut", "passive": "oteltu"}, "agent": {"positive": "ottelema", "negative": "ottelematon"}}, "inf": {"ine": "ottelemassa", "ela": "ottelemasta", "ill": "ottelemaan", "ade": "ottelemalla", "abe": "ottelematta", "nom": "otteleminen"}}}}, {"verb": "sukeltaa", "verb_data": {"pos": "6808", "freq": "0.00123", "forms": {"pres": {"1s": "sukellan", "1p": "sukellamme", "2s": "sukellat", "2p": "sukellatte", "3s": "sukeltaa", "3p": "sukeltavat", "passive_pos": "sukelletaan", "passive_neg": "ei sukelleta"}, "past": {"1s": "sukelsin", "1p": "sukelsimme", "2s": "sukelsit", "2p": "sukelsitte", "3s": "sukelsi", "3p": "sukelsivat", "passive_pos": "sukellettiin", "passive_neg": "ei sukellettu"}, "cond": {"1s": "sukeltaisin", "1p": "sukeltaisimme", "2s": "sukeltaisit", "2p": "sukeltaisitte", "3s": "sukeltaisi", "3p": "sukeltaisivat", "passive_pos": "sukellettaisiin", "passive_neg": "ei sukellettaisi"}, "imp": {"2s": "sukella", "2p": "sukeltakaa"}, "part": {"pres": {"active": "sukeltava", "passive": "sukellettava"}, "past": {"active": "sukeltanut", "passive": "sukellettu"}, "agent": {"positive": "sukeltama", "negative": "sukeltamaton"}}, "inf": {"ine": "sukeltamassa", "ela": "sukeltamasta", "ill": "sukeltamaan", "ade": "sukeltamalla", "abe": "sukeltamatta", "nom": "sukeltaminen"}}}}, {"verb": "syrj\u00e4yty\u00e4", "verb_data": {"pos": "6809", "freq": "0.00123", "forms": {"pres": {"1s": "syrj\u00e4ydyn", "1p": "syrj\u00e4ydymme", "2s": "syrj\u00e4ydyt", "2p": "syrj\u00e4ydytte", "3s": "syrj\u00e4ytyy", "3p": "syrj\u00e4ytyv\u00e4t", "passive_pos": "syrj\u00e4ydyt\u00e4\u00e4n", "passive_neg": "ei syrj\u00e4ydyt\u00e4"}, "past": {"1s": "syrj\u00e4ydyin", "1p": "syrj\u00e4ydyimme", "2s": "syrj\u00e4ydyit", "2p": "syrj\u00e4ydyitte", "3s": "syrj\u00e4ytyi", "3p": "syrj\u00e4ytyiv\u00e4t", "passive_pos": "syrj\u00e4ydyttiin", "passive_neg": "ei syrj\u00e4ydytty"}, "cond": {"1s": "syrj\u00e4ytyisin", "1p": "syrj\u00e4ytyisimme", "2s": "syrj\u00e4ytyisit", "2p": "syrj\u00e4ytyisitte", "3s": "syrj\u00e4ytyisi", "3p": "syrj\u00e4ytyisiv\u00e4t", "passive_pos": "syrj\u00e4ydytt\u00e4isiin", "passive_neg": "ei syrj\u00e4ydytt\u00e4isi"}, "imp": {"2s": "syrj\u00e4ydy", "2p": "syrj\u00e4ytyk\u00e4\u00e4"}, "part": {"pres": {"active": "syrj\u00e4ytyv\u00e4", "passive": "syrj\u00e4ydytt\u00e4v\u00e4"}, "past": {"active": "syrj\u00e4ytynyt", "passive": "syrj\u00e4ydytty"}, "agent": {"positive": "syrj\u00e4ytym\u00e4", "negative": "syrj\u00e4ytym\u00e4t\u00f6n"}}, "inf": {"ine": "syrj\u00e4ytym\u00e4ss\u00e4", "ela": "syrj\u00e4ytym\u00e4st\u00e4", "ill": "syrj\u00e4ytym\u00e4\u00e4n", "ade": "syrj\u00e4ytym\u00e4ll\u00e4", "abe": "syrj\u00e4ytym\u00e4tt\u00e4", "nom": "syrj\u00e4ytyminen"}}}}, {"verb": "aseistaa", "verb_data": {"pos": "6813", "freq": "0.001228", "forms": {"pres": {"1s": "aseistan", "1p": "aseistamme", "2s": "aseistat", "2p": "aseistatte", "3s": "aseistaa", "3p": "aseistavat", "passive_pos": "aseistetaan", "passive_neg": "ei aseisteta"}, "past": {"1s": "aseistin", "1p": "aseistimme", "2s": "aseistit", "2p": "aseistitte", "3s": "aseisti", "3p": "aseistivat", "passive_pos": "aseistettiin", "passive_neg": "ei aseistettu"}, "cond": {"1s": "aseistaisin", "1p": "aseistaisimme", "2s": "aseistaisit", "2p": "aseistaisitte", "3s": "aseistaisi", "3p": "aseistaisivat", "passive_pos": "aseistettaisiin", "passive_neg": "ei aseistettaisi"}, "imp": {"2s": "aseista", "2p": "aseistakaa"}, "part": {"pres": {"active": "aseistava", "passive": "aseistettava"}, "past": {"active": "aseistanut", "passive": "aseistettu"}, "agent": {"positive": "aseistama", "negative": "aseistamaton"}}, "inf": {"ine": "aseistamassa", "ela": "aseistamasta", "ill": "aseistamaan", "ade": "aseistamalla", "abe": "aseistamatta", "nom": "aseistaminen"}}}}, {"verb": "haikailla", "verb_data": {"pos": "6814", "freq": "0.001228", "forms": {"pres": {"1s": "haikailen", "1p": "haikailemme", "2s": "haikailet", "2p": "haikailette", "3s": "haikailee", "3p": "haikailevat", "passive_pos": "haikaillaan", "passive_neg": "ei haikailla"}, "past": {"1s": "haikailin", "1p": "haikailimme", "2s": "haikailit", "2p": "haikailitte", "3s": "haikaili", "3p": "haikailivat", "passive_pos": "haikailtiin", "passive_neg": "ei haikailtu"}, "cond": {"1s": "haikailisin", "1p": "haikailisimme", "2s": "haikailisit", "2p": "haikailisitte", "3s": "haikailisi", "3p": "haikailisivat", "passive_pos": "haikailtaisiin", "passive_neg": "ei haikailtaisi"}, "imp": {"2s": "haikaile", "2p": "haikailkaa"}, "part": {"pres": {"active": "haikaileva", "passive": "haikailtava"}, "past": {"active": "haikaillut", "passive": "haikailtu"}, "agent": {"positive": "haikailema", "negative": "haikailematon"}}, "inf": {"ine": "haikailemassa", "ela": "haikailemasta", "ill": "haikailemaan", "ade": "haikailemalla", "abe": "haikailematta", "nom": "haikaileminen"}}}}, {"verb": "sovitella", "verb_data": {"pos": "6834", "freq": "0.001225", "forms": {"pres": {"1s": "sovittelen", "1p": "sovittelemme", "2s": "sovittelet", "2p": "sovittelette", "3s": "sovittelee", "3p": "sovittelevat", "passive_pos": "sovitellaan", "passive_neg": "ei sovitella"}, "past": {"1s": "sovittelin", "1p": "sovittelimme", "2s": "sovittelit", "2p": "sovittelitte", "3s": "sovitteli", "3p": "sovittelivat", "passive_pos": "soviteltiin", "passive_neg": "ei soviteltu"}, "cond": {"1s": "sovittelisin", "1p": "sovittelisimme", "2s": "sovittelisit", "2p": "sovittelisitte", "3s": "sovittelisi", "3p": "sovittelisivat", "passive_pos": "soviteltaisiin", "passive_neg": "ei soviteltaisi"}, "imp": {"2s": "sovittele", "2p": "sovitelkaa"}, "part": {"pres": {"active": "sovitteleva", "passive": "soviteltava"}, "past": {"active": "sovitellut", "passive": "soviteltu"}, "agent": {"positive": "sovittelema", "negative": "sovittelematon"}}, "inf": {"ine": "sovittelemassa", "ela": "sovittelemasta", "ill": "sovittelemaan", "ade": "sovittelemalla", "abe": "sovittelematta", "nom": "sovitteleminen"}}}}, {"verb": "tapella", "verb_data": {"pos": "6839", "freq": "0.001223", "forms": {"pres": {"1s": "tappelen", "1p": "tappelemme", "2s": "tappelet", "2p": "tappelette", "3s": "tappelee", "3p": "tappelevat", "passive_pos": "tapellaan", "passive_neg": "ei tapella"}, "past": {"1s": "tappelin", "1p": "tappelimme", "2s": "tappelit", "2p": "tappelitte", "3s": "tappeli", "3p": "tappelivat", "passive_pos": "tapeltiin", "passive_neg": "ei tapeltu"}, "cond": {"1s": "tappelisin", "1p": "tappelisimme", "2s": "tappelisit", "2p": "tappelisitte", "3s": "tappelisi", "3p": "tappelisivat", "passive_pos": "tapeltaisiin", "passive_neg": "ei tapeltaisi"}, "imp": {"2s": "tappele", "2p": "tapelkaa"}, "part": {"pres": {"active": "tappeleva", "passive": "tapeltava"}, "past": {"active": "tapellut", "passive": "tapeltu"}, "agent": {"positive": "tappelema", "negative": "tappelematon"}}, "inf": {"ine": "tappelemassa", "ela": "tappelemasta", "ill": "tappelemaan", "ade": "tappelemalla", "abe": "tappelematta", "nom": "tappeleminen"}}}}, {"verb": "onnitella", "verb_data": {"pos": "6846", "freq": "0.001221", "forms": {"pres": {"1s": "onnittelen", "1p": "onnittelemme", "2s": "onnittelet", "2p": "onnittelette", "3s": "onnittelee", "3p": "onnittelevat", "passive_pos": "onnitellaan", "passive_neg": "ei onnitella"}, "past": {"1s": "onnittelin", "1p": "onnittelimme", "2s": "onnittelit", "2p": "onnittelitte", "3s": "onnitteli", "3p": "onnittelivat", "passive_pos": "onniteltiin", "passive_neg": "ei onniteltu"}, "cond": {"1s": "onnittelisin", "1p": "onnittelisimme", "2s": "onnittelisit", "2p": "onnittelisitte", "3s": "onnittelisi", "3p": "onnittelisivat", "passive_pos": "onniteltaisiin", "passive_neg": "ei onniteltaisi"}, "imp": {"2s": "onnittele", "2p": "onnitelkaa"}, "part": {"pres": {"active": "onnitteleva", "passive": "onniteltava"}, "past": {"active": "onnitellut", "passive": "onniteltu"}, "agent": {"positive": "onnittelema", "negative": "onnittelematon"}}, "inf": {"ine": "onnittelemassa", "ela": "onnittelemasta", "ill": "onnittelemaan", "ade": "onnittelemalla", "abe": "onnittelematta", "nom": "onnitteleminen"}}}}, {"verb": "horjua", "verb_data": {"pos": "6854", "freq": "0.001218", "forms": {"pres": {"1s": "horjun", "1p": "horjumme", "2s": "horjut", "2p": "horjutte", "3s": "horjuu", "3p": "horjuvat", "passive_pos": "horjutaan", "passive_neg": "ei horjuta"}, "past": {"1s": "horjuin", "1p": "horjuimme", "2s": "horjuit", "2p": "horjuitte", "3s": "horjui", "3p": "horjuivat", "passive_pos": "horjuttiin", "passive_neg": "ei horjuttu"}, "cond": {"1s": "horjuisin", "1p": "horjuisimme", "2s": "horjuisit", "2p": "horjuisitte", "3s": "horjuisi", "3p": "horjuisivat", "passive_pos": "horjuttaisiin", "passive_neg": "ei horjuttaisi"}, "imp": {"2s": "horju", "2p": "horjukaa"}, "part": {"pres": {"active": "horjuva", "passive": "horjuttava"}, "past": {"active": "horjunut", "passive": "horjuttu"}, "agent": {"positive": "horjuma", "negative": "horjumaton"}}, "inf": {"ine": "horjumassa", "ela": "horjumasta", "ill": "horjumaan", "ade": "horjumalla", "abe": "horjumatta", "nom": "horjuminen"}}}}, {"verb": "taittua", "verb_data": {"pos": "6860", "freq": "0.001218", "forms": {"pres": {"1s": "taitun", "1p": "taitumme", "2s": "taitut", "2p": "taitutte", "3s": "taittuu", "3p": "taittuvat", "passive_pos": "taitutaan", "passive_neg": "ei taituta"}, "past": {"1s": "taituin", "1p": "taituimme", "2s": "taituit", "2p": "taituitte", "3s": "taittui", "3p": "taittuivat", "passive_pos": "taituttiin", "passive_neg": "ei taituttu"}, "cond": {"1s": "taittuisin", "1p": "taittuisimme", "2s": "taittuisit", "2p": "taittuisitte", "3s": "taittuisi", "3p": "taittuisivat", "passive_pos": "taituttaisiin", "passive_neg": "ei taituttaisi"}, "imp": {"2s": "taitu", "2p": "taittukaa"}, "part": {"pres": {"active": "taittuva", "passive": "taituttava"}, "past": {"active": "taittunut", "passive": "taituttu"}, "agent": {"positive": "taittuma", "negative": "taittumaton"}}, "inf": {"ine": "taittumassa", "ela": "taittumasta", "ill": "taittumaan", "ade": "taittumalla", "abe": "taittumatta", "nom": "taittuminen"}}}}, {"verb": "karttua", "verb_data": {"pos": "6867", "freq": "0.001216", "forms": {"pres": {"1s": "kartun", "1p": "kartumme", "2s": "kartut", "2p": "kartutte", "3s": "karttuu", "3p": "karttuvat", "passive_pos": "kartutaan", "passive_neg": "ei kartuta"}, "past": {"1s": "kartuin", "1p": "kartuimme", "2s": "kartuit", "2p": "kartuitte", "3s": "karttui", "3p": "karttuivat", "passive_pos": "kartuttiin", "passive_neg": "ei kartuttu"}, "cond": {"1s": "karttuisin", "1p": "karttuisimme", "2s": "karttuisit", "2p": "karttuisitte", "3s": "karttuisi", "3p": "karttuisivat", "passive_pos": "kartuttaisiin", "passive_neg": "ei kartuttaisi"}, "imp": {"2s": "kartu", "2p": "karttukaa"}, "part": {"pres": {"active": "karttuva", "passive": "kartuttava"}, "past": {"active": "karttunut", "passive": "kartuttu"}, "agent": {"positive": "karttuma", "negative": "karttumaton"}}, "inf": {"ine": "karttumassa", "ela": "karttumasta", "ill": "karttumaan", "ade": "karttumalla", "abe": "karttumatta", "nom": "karttuminen"}}}}, {"verb": "ihmetytt\u00e4\u00e4", "verb_data": {"pos": "6876", "freq": "0.001215", "forms": {"pres": {"1s": "ihmetyt\u00e4n", "1p": "ihmetyt\u00e4mme", "2s": "ihmetyt\u00e4t", "2p": "ihmetyt\u00e4tte", "3s": "ihmetytt\u00e4\u00e4", "3p": "ihmetytt\u00e4v\u00e4t", "passive_pos": "ihmetytet\u00e4\u00e4n", "passive_neg": "ei ihmetytet\u00e4"}, "past": {"1s": "ihmetytin", "1p": "ihmetytimme", "2s": "ihmetytit", "2p": "ihmetytitte", "3s": "ihmetytti", "3p": "ihmetyttiv\u00e4t", "passive_pos": "ihmetytettiin", "passive_neg": "ei ihmetytetty"}, "cond": {"1s": "ihmetytt\u00e4isin", "1p": "ihmetytt\u00e4isimme", "2s": "ihmetytt\u00e4isit", "2p": "ihmetytt\u00e4isitte", "3s": "ihmetytt\u00e4isi", "3p": "ihmetytt\u00e4isiv\u00e4t", "passive_pos": "ihmetytett\u00e4isiin", "passive_neg": "ei ihmetytett\u00e4isi"}, "imp": {"2s": "ihmetyt\u00e4", "2p": "ihmetytt\u00e4k\u00e4\u00e4"}, "part": {"pres": {"active": "ihmetytt\u00e4v\u00e4", "passive": "ihmetytett\u00e4v\u00e4"}, "past": {"active": "ihmetytt\u00e4nyt", "passive": "ihmetytetty"}, "agent": {"positive": "ihmetytt\u00e4m\u00e4", "negative": "ihmetytt\u00e4m\u00e4t\u00f6n"}}, "inf": {"ine": "ihmetytt\u00e4m\u00e4ss\u00e4", "ela": "ihmetytt\u00e4m\u00e4st\u00e4", "ill": "ihmetytt\u00e4m\u00e4\u00e4n", "ade": "ihmetytt\u00e4m\u00e4ll\u00e4", "abe": "ihmetytt\u00e4m\u00e4tt\u00e4", "nom": "ihmetytt\u00e4minen"}}}}, {"verb": "katsastaa", "verb_data": {"pos": "6877", "freq": "0.001215", "forms": {"pres": {"1s": "katsastan", "1p": "katsastamme", "2s": "katsastat", "2p": "katsastatte", "3s": "katsastaa", "3p": "katsastavat", "passive_pos": "katsastetaan", "passive_neg": "ei katsasteta"}, "past": {"1s": "katsastin", "1p": "katsastimme", "2s": "katsastit", "2p": "katsastitte", "3s": "katsasti", "3p": "katsastivat", "passive_pos": "katsastettiin", "passive_neg": "ei katsastettu"}, "cond": {"1s": "katsastaisin", "1p": "katsastaisimme", "2s": "katsastaisit", "2p": "katsastaisitte", "3s": "katsastaisi", "3p": "katsastaisivat", "passive_pos": "katsastettaisiin", "passive_neg": "ei katsastettaisi"}, "imp": {"2s": "katsasta", "2p": "katsastakaa"}, "part": {"pres": {"active": "katsastava", "passive": "katsastettava"}, "past": {"active": "katsastanut", "passive": "katsastettu"}, "agent": {"positive": "katsastama", "negative": "katsastamaton"}}, "inf": {"ine": "katsastamassa", "ela": "katsastamasta", "ill": "katsastamaan", "ade": "katsastamalla", "abe": "katsastamatta", "nom": "katsastaminen"}}}}, {"verb": "viesti\u00e4", "verb_data": {"pos": "6882", "freq": "0.001215", "forms": {"pres": {"1s": "viestin", "1p": "viestimme", "2s": "viestit", "2p": "viestitte", "3s": "viestii", "3p": "viestiv\u00e4t", "passive_pos": "viestit\u00e4\u00e4n", "passive_neg": "ei viestit\u00e4"}, "past": {"1s": "viestin", "1p": "viestimme", "2s": "viestit", "2p": "viestitte", "3s": "viesti", "3p": "viestiv\u00e4t", "passive_pos": "viestittiin", "passive_neg": "ei viestitty"}, "cond": {"1s": "viestisin", "1p": "viestisimme", "2s": "viestisit", "2p": "viestisitte", "3s": "viestisi", "3p": "viestisiv\u00e4t", "passive_pos": "viestitt\u00e4isiin", "passive_neg": "ei viestitt\u00e4isi"}, "imp": {"2s": "viesti", "2p": "viestik\u00e4\u00e4"}, "part": {"pres": {"active": "viestiv\u00e4", "passive": "viestitt\u00e4v\u00e4"}, "past": {"active": "viestinyt", "passive": "viestitty"}, "agent": {"positive": "viestim\u00e4", "negative": "viestim\u00e4t\u00f6n"}}, "inf": {"ine": "viestim\u00e4ss\u00e4", "ela": "viestim\u00e4st\u00e4", "ill": "viestim\u00e4\u00e4n", "ade": "viestim\u00e4ll\u00e4", "abe": "viestim\u00e4tt\u00e4", "nom": "viestiminen"}}}}, {"verb": "anastaa", "verb_data": {"pos": "6883", "freq": "0.001213", "forms": {"pres": {"1s": "anastan", "1p": "anastamme", "2s": "anastat", "2p": "anastatte", "3s": "anastaa", "3p": "anastavat", "passive_pos": "anastetaan", "passive_neg": "ei anasteta"}, "past": {"1s": "anastin", "1p": "anastimme", "2s": "anastit", "2p": "anastitte", "3s": "anasti", "3p": "anastivat", "passive_pos": "anastettiin", "passive_neg": "ei anastettu"}, "cond": {"1s": "anastaisin", "1p": "anastaisimme", "2s": "anastaisit", "2p": "anastaisitte", "3s": "anastaisi", "3p": "anastaisivat", "passive_pos": "anastettaisiin", "passive_neg": "ei anastettaisi"}, "imp": {"2s": "anasta", "2p": "anastakaa"}, "part": {"pres": {"active": "anastava", "passive": "anastettava"}, "past": {"active": "anastanut", "passive": "anastettu"}, "agent": {"positive": "anastama", "negative": "anastamaton"}}, "inf": {"ine": "anastamassa", "ela": "anastamasta", "ill": "anastamaan", "ade": "anastamalla", "abe": "anastamatta", "nom": "anastaminen"}}}}, {"verb": "koheta", "verb_data": {"pos": "6888", "freq": "0.001213", "forms": {"pres": {"1s": "kohenen", "1p": "kohenemme", "2s": "kohenet", "2p": "kohenette", "3s": "kohenee", "3p": "kohenevat", "passive_pos": "kohetaan", "passive_neg": "ei koheta"}, "past": {"1s": "kohenin", "1p": "kohenimme", "2s": "kohenit", "2p": "kohenitte", "3s": "koheni", "3p": "kohenivat", "passive_pos": "kohettiin", "passive_neg": "ei kohettu"}, "cond": {"1s": "kohenisin", "1p": "kohenisimme", "2s": "kohenisit", "2p": "kohenisitte", "3s": "kohenisi", "3p": "kohenisivat", "passive_pos": "kohettaisiin", "passive_neg": "ei kohettaisi"}, "imp": {"2s": "kohene", "2p": "kohetkaa"}, "part": {"pres": {"active": "koheneva", "passive": "kohettava"}, "past": {"active": "kohennut", "passive": "kohettu"}, "agent": {"positive": "kohenema", "negative": "kohenematon"}}, "inf": {"ine": "kohenemassa", "ela": "kohenemasta", "ill": "kohenemaan", "ade": "kohenemalla", "abe": "kohenematta", "nom": "koheneminen"}}}}, {"verb": "pohjustaa", "verb_data": {"pos": "6890", "freq": "0.001213", "forms": {"pres": {"1s": "pohjustan", "1p": "pohjustamme", "2s": "pohjustat", "2p": "pohjustatte", "3s": "pohjustaa", "3p": "pohjustavat", "passive_pos": "pohjustetaan", "passive_neg": "ei pohjusteta"}, "past": {"1s": "pohjustin", "1p": "pohjustimme", "2s": "pohjustit", "2p": "pohjustitte", "3s": "pohjusti", "3p": "pohjustivat", "passive_pos": "pohjustettiin", "passive_neg": "ei pohjustettu"}, "cond": {"1s": "pohjustaisin", "1p": "pohjustaisimme", "2s": "pohjustaisit", "2p": "pohjustaisitte", "3s": "pohjustaisi", "3p": "pohjustaisivat", "passive_pos": "pohjustettaisiin", "passive_neg": "ei pohjustettaisi"}, "imp": {"2s": "pohjusta", "2p": "pohjustakaa"}, "part": {"pres": {"active": "pohjustava", "passive": "pohjustettava"}, "past": {"active": "pohjustanut", "passive": "pohjustettu"}, "agent": {"positive": "pohjustama", "negative": "pohjustamaton"}}, "inf": {"ine": "pohjustamassa", "ela": "pohjustamasta", "ill": "pohjustamaan", "ade": "pohjustamalla", "abe": "pohjustamatta", "nom": "pohjustaminen"}}}}, {"verb": "arveluttaa", "verb_data": {"pos": "6891", "freq": "0.001211", "forms": {"pres": {"1s": "arvelutan", "1p": "arvelutamme", "2s": "arvelutat", "2p": "arvelutatte", "3s": "arveluttaa", "3p": "arveluttavat", "passive_pos": "arvelutetaan", "passive_neg": "ei arveluteta"}, "past": {"1s": "arvelutin", "1p": "arvelutimme", "2s": "arvelutit", "2p": "arvelutitte", "3s": "arvelutti", "3p": "arveluttivat", "passive_pos": "arvelutettiin", "passive_neg": "ei arvelutettu"}, "cond": {"1s": "arveluttaisin", "1p": "arveluttaisimme", "2s": "arveluttaisit", "2p": "arveluttaisitte", "3s": "arveluttaisi", "3p": "arveluttaisivat", "passive_pos": "arvelutettaisiin", "passive_neg": "ei arvelutettaisi"}, "imp": {"2s": "arveluta", "2p": "arveluttakaa"}, "part": {"pres": {"active": "arveluttava", "passive": "arvelutettava"}, "past": {"active": "arveluttanut", "passive": "arvelutettu"}, "agent": {"positive": "arveluttama", "negative": "arveluttamaton"}}, "inf": {"ine": "arveluttamassa", "ela": "arveluttamasta", "ill": "arveluttamaan", "ade": "arveluttamalla", "abe": "arveluttamatta", "nom": "arveluttaminen"}}}}, {"verb": "siivitt\u00e4\u00e4", "verb_data": {"pos": "6896", "freq": "0.001211", "forms": {"pres": {"1s": "siivit\u00e4n", "1p": "siivit\u00e4mme", "2s": "siivit\u00e4t", "2p": "siivit\u00e4tte", "3s": "siivitt\u00e4\u00e4", "3p": "siivitt\u00e4v\u00e4t", "passive_pos": "siivitet\u00e4\u00e4n", "passive_neg": "ei siivitet\u00e4"}, "past": {"1s": "siivitin", "1p": "siivitimme", "2s": "siivitit", "2p": "siivititte", "3s": "siivitti", "3p": "siivittiv\u00e4t", "passive_pos": "siivitettiin", "passive_neg": "ei siivitetty"}, "cond": {"1s": "siivitt\u00e4isin", "1p": "siivitt\u00e4isimme", "2s": "siivitt\u00e4isit", "2p": "siivitt\u00e4isitte", "3s": "siivitt\u00e4isi", "3p": "siivitt\u00e4isiv\u00e4t", "passive_pos": "siivitett\u00e4isiin", "passive_neg": "ei siivitett\u00e4isi"}, "imp": {"2s": "siivit\u00e4", "2p": "siivitt\u00e4k\u00e4\u00e4"}, "part": {"pres": {"active": "siivitt\u00e4v\u00e4", "passive": "siivitett\u00e4v\u00e4"}, "past": {"active": "siivitt\u00e4nyt", "passive": "siivitetty"}, "agent": {"positive": "siivitt\u00e4m\u00e4", "negative": "siivitt\u00e4m\u00e4t\u00f6n"}}, "inf": {"ine": "siivitt\u00e4m\u00e4ss\u00e4", "ela": "siivitt\u00e4m\u00e4st\u00e4", "ill": "siivitt\u00e4m\u00e4\u00e4n", "ade": "siivitt\u00e4m\u00e4ll\u00e4", "abe": "siivitt\u00e4m\u00e4tt\u00e4", "nom": "siivitt\u00e4minen"}}}}, {"verb": "muotoutua", "verb_data": {"pos": "6912", "freq": "0.001208", "forms": {"pres": {"1s": "muotoudun", "1p": "muotoudumme", "2s": "muotoudut", "2p": "muotoudutte", "3s": "muotoutuu", "3p": "muotoutuvat", "passive_pos": "muotoudutaan", "passive_neg": "ei muotouduta"}, "past": {"1s": "muotouduin", "1p": "muotouduimme", "2s": "muotouduit", "2p": "muotouduitte", "3s": "muotoutui", "3p": "muotoutuivat", "passive_pos": "muotouduttiin", "passive_neg": "ei muotouduttu"}, "cond": {"1s": "muotoutuisin", "1p": "muotoutuisimme", "2s": "muotoutuisit", "2p": "muotoutuisitte", "3s": "muotoutuisi", "3p": "muotoutuisivat", "passive_pos": "muotouduttaisiin", "passive_neg": "ei muotouduttaisi"}, "imp": {"2s": "muotoudu", "2p": "muotoutukaa"}, "part": {"pres": {"active": "muotoutuva", "passive": "muotouduttava"}, "past": {"active": "muotoutunut", "passive": "muotouduttu"}, "agent": {"positive": "muotoutuma", "negative": "muotoutumaton"}}, "inf": {"ine": "muotoutumassa", "ela": "muotoutumasta", "ill": "muotoutumaan", "ade": "muotoutumalla", "abe": "muotoutumatta", "nom": "muotoutuminen"}}}}, {"verb": "sotia", "verb_data": {"pos": "6922", "freq": "0.001206", "forms": {"pres": {"1s": "sodin", "1p": "sodimme", "2s": "sodit", "2p": "soditte", "3s": "sotii", "3p": "sotivat", "passive_pos": "soditaan", "passive_neg": "ei sodita"}, "past": {"1s": "sodin", "1p": "sodimme", "2s": "sodit", "2p": "soditte", "3s": "soti", "3p": "sotivat", "passive_pos": "sodittiin", "passive_neg": "ei sodittu"}, "cond": {"1s": "sotisin", "1p": "sotisimme", "2s": "sotisit", "2p": "sotisitte", "3s": "sotisi", "3p": "sotisivat", "passive_pos": "sodittaisiin", "passive_neg": "ei sodittaisi"}, "imp": {"2s": "sodi", "2p": "sotikaa"}, "part": {"pres": {"active": "sotiva", "passive": "sodittava"}, "past": {"active": "sotinut", "passive": "sodittu"}, "agent": {"positive": "sotima", "negative": "sotimaton"}}, "inf": {"ine": "sotimassa", "ela": "sotimasta", "ill": "sotimaan", "ade": "sotimalla", "abe": "sotimatta", "nom": "sotiminen"}}}}, {"verb": "kulkeutua", "verb_data": {"pos": "6945", "freq": "0.001198", "forms": {"pres": {"1s": "kulkeudun", "1p": "kulkeudumme", "2s": "kulkeudut", "2p": "kulkeudutte", "3s": "kulkeutuu", "3p": "kulkeutuvat", "passive_pos": "kulkeudutaan", "passive_neg": "ei kulkeuduta"}, "past": {"1s": "kulkeuduin", "1p": "kulkeuduimme", "2s": "kulkeuduit", "2p": "kulkeuduitte", "3s": "kulkeutui", "3p": "kulkeutuivat", "passive_pos": "kulkeuduttiin", "passive_neg": "ei kulkeuduttu"}, "cond": {"1s": "kulkeutuisin", "1p": "kulkeutuisimme", "2s": "kulkeutuisit", "2p": "kulkeutuisitte", "3s": "kulkeutuisi", "3p": "kulkeutuisivat", "passive_pos": "kulkeuduttaisiin", "passive_neg": "ei kulkeuduttaisi"}, "imp": {"2s": "kulkeudu", "2p": "kulkeutukaa"}, "part": {"pres": {"active": "kulkeutuva", "passive": "kulkeuduttava"}, "past": {"active": "kulkeutunut", "passive": "kulkeuduttu"}, "agent": {"positive": "kulkeutuma", "negative": "kulkeutumaton"}}, "inf": {"ine": "kulkeutumassa", "ela": "kulkeutumasta", "ill": "kulkeutumaan", "ade": "kulkeutumalla", "abe": "kulkeutumatta", "nom": "kulkeutuminen"}}}}, {"verb": "kuoria", "verb_data": {"pos": "6946", "freq": "0.001198", "forms": {"pres": {"1s": "kuorin", "1p": "kuorimme", "2s": "kuorit", "2p": "kuoritte", "3s": "kuorii", "3p": "kuorivat", "passive_pos": "kuoritaan", "passive_neg": "ei kuorita"}, "past": {"1s": "kuorin", "1p": "kuorimme", "2s": "kuorit", "2p": "kuoritte", "3s": "kuori", "3p": "kuorivat", "passive_pos": "kuorittiin", "passive_neg": "ei kuorittu"}, "cond": {"1s": "kuorisin", "1p": "kuorisimme", "2s": "kuorisit", "2p": "kuorisitte", "3s": "kuorisi", "3p": "kuorisivat", "passive_pos": "kuorittaisiin", "passive_neg": "ei kuorittaisi"}, "imp": {"2s": "kuori", "2p": "kuorikaa"}, "part": {"pres": {"active": "kuoriva", "passive": "kuorittava"}, "past": {"active": "kuorinut", "passive": "kuorittu"}, "agent": {"positive": "kuorima", "negative": "kuorimaton"}}, "inf": {"ine": "kuorimassa", "ela": "kuorimasta", "ill": "kuorimaan", "ade": "kuorimalla", "abe": "kuorimatta", "nom": "kuoriminen"}}}}, {"verb": "k\u00e4rjisty\u00e4", "verb_data": {"pos": "6947", "freq": "0.001198", "forms": {"pres": {"1s": "k\u00e4rjistyn", "1p": "k\u00e4rjistymme", "2s": "k\u00e4rjistyt", "2p": "k\u00e4rjistytte", "3s": "k\u00e4rjistyy", "3p": "k\u00e4rjistyv\u00e4t", "passive_pos": "k\u00e4rjistyt\u00e4\u00e4n", "passive_neg": "ei k\u00e4rjistyt\u00e4"}, "past": {"1s": "k\u00e4rjistyin", "1p": "k\u00e4rjistyimme", "2s": "k\u00e4rjistyit", "2p": "k\u00e4rjistyitte", "3s": "k\u00e4rjistyi", "3p": "k\u00e4rjistyiv\u00e4t", "passive_pos": "k\u00e4rjistyttiin", "passive_neg": "ei k\u00e4rjistytty"}, "cond": {"1s": "k\u00e4rjistyisin", "1p": "k\u00e4rjistyisimme", "2s": "k\u00e4rjistyisit", "2p": "k\u00e4rjistyisitte", "3s": "k\u00e4rjistyisi", "3p": "k\u00e4rjistyisiv\u00e4t", "passive_pos": "k\u00e4rjistytt\u00e4isiin", "passive_neg": "ei k\u00e4rjistytt\u00e4isi"}, "imp": {"2s": "k\u00e4rjisty", "2p": "k\u00e4rjistyk\u00e4\u00e4"}, "part": {"pres": {"active": "k\u00e4rjistyv\u00e4", "passive": "k\u00e4rjistytt\u00e4v\u00e4"}, "past": {"active": "k\u00e4rjistynyt", "passive": "k\u00e4rjistytty"}, "agent": {"positive": "k\u00e4rjistym\u00e4", "negative": "k\u00e4rjistym\u00e4t\u00f6n"}}, "inf": {"ine": "k\u00e4rjistym\u00e4ss\u00e4", "ela": "k\u00e4rjistym\u00e4st\u00e4", "ill": "k\u00e4rjistym\u00e4\u00e4n", "ade": "k\u00e4rjistym\u00e4ll\u00e4", "abe": "k\u00e4rjistym\u00e4tt\u00e4", "nom": "k\u00e4rjistyminen"}}}}, {"verb": "varjostaa", "verb_data": {"pos": "6957", "freq": "0.001198", "forms": {"pres": {"1s": "varjostan", "1p": "varjostamme", "2s": "varjostat", "2p": "varjostatte", "3s": "varjostaa", "3p": "varjostavat", "passive_pos": "varjostetaan", "passive_neg": "ei varjosteta"}, "past": {"1s": "varjostin", "1p": "varjostimme", "2s": "varjostit", "2p": "varjostitte", "3s": "varjosti", "3p": "varjostivat", "passive_pos": "varjostettiin", "passive_neg": "ei varjostettu"}, "cond": {"1s": "varjostaisin", "1p": "varjostaisimme", "2s": "varjostaisit", "2p": "varjostaisitte", "3s": "varjostaisi", "3p": "varjostaisivat", "passive_pos": "varjostettaisiin", "passive_neg": "ei varjostettaisi"}, "imp": {"2s": "varjosta", "2p": "varjostakaa"}, "part": {"pres": {"active": "varjostava", "passive": "varjostettava"}, "past": {"active": "varjostanut", "passive": "varjostettu"}, "agent": {"positive": "varjostama", "negative": "varjostamaton"}}, "inf": {"ine": "varjostamassa", "ela": "varjostamasta", "ill": "varjostamaan", "ade": "varjostamalla", "abe": "varjostamatta", "nom": "varjostaminen"}}}}, {"verb": "v\u00e4\u00e4rent\u00e4\u00e4", "verb_data": {"pos": "6958", "freq": "0.001198", "forms": {"pres": {"1s": "v\u00e4\u00e4renn\u00e4n", "1p": "v\u00e4\u00e4renn\u00e4mme", "2s": "v\u00e4\u00e4renn\u00e4t", "2p": "v\u00e4\u00e4renn\u00e4tte", "3s": "v\u00e4\u00e4rent\u00e4\u00e4", "3p": "v\u00e4\u00e4rent\u00e4v\u00e4t", "passive_pos": "v\u00e4\u00e4rennet\u00e4\u00e4n", "passive_neg": "ei v\u00e4\u00e4rennet\u00e4"}, "past": {"1s": "v\u00e4\u00e4rensin", "1p": "v\u00e4\u00e4rensimme", "2s": "v\u00e4\u00e4rensit", "2p": "v\u00e4\u00e4rensitte", "3s": "v\u00e4\u00e4rensi", "3p": "v\u00e4\u00e4rensiv\u00e4t", "passive_pos": "v\u00e4\u00e4rennettiin", "passive_neg": "ei v\u00e4\u00e4rennetty"}, "cond": {"1s": "v\u00e4\u00e4rent\u00e4isin", "1p": "v\u00e4\u00e4rent\u00e4isimme", "2s": "v\u00e4\u00e4rent\u00e4isit", "2p": "v\u00e4\u00e4rent\u00e4isitte", "3s": "v\u00e4\u00e4rent\u00e4isi", "3p": "v\u00e4\u00e4rent\u00e4isiv\u00e4t", "passive_pos": "v\u00e4\u00e4rennett\u00e4isiin", "passive_neg": "ei v\u00e4\u00e4rennett\u00e4isi"}, "imp": {"2s": "v\u00e4\u00e4renn\u00e4", "2p": "v\u00e4\u00e4rent\u00e4k\u00e4\u00e4"}, "part": {"pres": {"active": "v\u00e4\u00e4rent\u00e4v\u00e4", "passive": "v\u00e4\u00e4rennett\u00e4v\u00e4"}, "past": {"active": "v\u00e4\u00e4rent\u00e4nyt", "passive": "v\u00e4\u00e4rennetty"}, "agent": {"positive": "v\u00e4\u00e4rent\u00e4m\u00e4", "negative": "v\u00e4\u00e4rent\u00e4m\u00e4t\u00f6n"}}, "inf": {"ine": "v\u00e4\u00e4rent\u00e4m\u00e4ss\u00e4", "ela": "v\u00e4\u00e4rent\u00e4m\u00e4st\u00e4", "ill": "v\u00e4\u00e4rent\u00e4m\u00e4\u00e4n", "ade": "v\u00e4\u00e4rent\u00e4m\u00e4ll\u00e4", "abe": "v\u00e4\u00e4rent\u00e4m\u00e4tt\u00e4", "nom": "v\u00e4\u00e4rent\u00e4minen"}}}}, {"verb": "kastaa", "verb_data": {"pos": "6974", "freq": "0.001193", "forms": {"pres": {"1s": "kastan", "1p": "kastamme", "2s": "kastat", "2p": "kastatte", "3s": "kastaa", "3p": "kastavat", "passive_pos": "kastetaan", "passive_neg": "ei kasteta"}, "past": {"1s": "kastoin", "1p": "kastoimme", "2s": "kastoit", "2p": "kastoitte", "3s": "kastoi", "3p": "kastoivat", "passive_pos": "kastettiin", "passive_neg": "ei kastettu"}, "cond": {"1s": "kastaisin", "1p": "kastaisimme", "2s": "kastaisit", "2p": "kastaisitte", "3s": "kastaisi", "3p": "kastaisivat", "passive_pos": "kastettaisiin", "passive_neg": "ei kastettaisi"}, "imp": {"2s": "kasta", "2p": "kastakaa"}, "part": {"pres": {"active": "kastava", "passive": "kastettava"}, "past": {"active": "kastanut", "passive": "kastettu"}, "agent": {"positive": "kastama", "negative": "kastamaton"}}, "inf": {"ine": "kastamassa", "ela": "kastamasta", "ill": "kastamaan", "ade": "kastamalla", "abe": "kastamatta", "nom": "kastaminen"}}}}, {"verb": "rakennuttaa", "verb_data": {"pos": "6975", "freq": "0.001193", "forms": {"pres": {"1s": "rakennutan", "1p": "rakennutamme", "2s": "rakennutat", "2p": "rakennutatte", "3s": "rakennuttaa", "3p": "rakennuttavat", "passive_pos": "rakennutetaan", "passive_neg": "ei rakennuteta"}, "past": {"1s": "rakennutin", "1p": "rakennutimme", "2s": "rakennutit", "2p": "rakennutitte", "3s": "rakennutti", "3p": "rakennuttivat", "passive_pos": "rakennutettiin", "passive_neg": "ei rakennutettu"}, "cond": {"1s": "rakennuttaisin", "1p": "rakennuttaisimme", "2s": "rakennuttaisit", "2p": "rakennuttaisitte", "3s": "rakennuttaisi", "3p": "rakennuttaisivat", "passive_pos": "rakennutettaisiin", "passive_neg": "ei rakennutettaisi"}, "imp": {"2s": "rakennuta", "2p": "rakennuttakaa"}, "part": {"pres": {"active": "rakennuttava", "passive": "rakennutettava"}, "past": {"active": "rakennuttanut", "passive": "rakennutettu"}, "agent": {"positive": "rakennuttama", "negative": "rakennuttamaton"}}, "inf": {"ine": "rakennuttamassa", "ela": "rakennuttamasta", "ill": "rakennuttamaan", "ade": "rakennuttamalla", "abe": "rakennuttamatta", "nom": "rakennuttaminen"}}}}, {"verb": "jakaantua", "verb_data": {"pos": "6981", "freq": "0.001191", "forms": {"pres": {"1s": "jakaannun", "1p": "jakaannumme", "2s": "jakaannut", "2p": "jakaannutte", "3s": "jakaantuu", "3p": "jakaantuvat", "passive_pos": "jakaannutaan", "passive_neg": "ei jakaannuta"}, "past": {"1s": "jakaannuin", "1p": "jakaannuimme", "2s": "jakaannuit", "2p": "jakaannuitte", "3s": "jakaantui", "3p": "jakaantuivat", "passive_pos": "jakaannuttiin", "passive_neg": "ei jakaannuttu"}, "cond": {"1s": "jakaantuisin", "1p": "jakaantuisimme", "2s": "jakaantuisit", "2p": "jakaantuisitte", "3s": "jakaantuisi", "3p": "jakaantuisivat", "passive_pos": "jakaannuttaisiin", "passive_neg": "ei jakaannuttaisi"}, "imp": {"2s": "jakaannu", "2p": "jakaantukaa"}, "part": {"pres": {"active": "jakaantuva", "passive": "jakaannuttava"}, "past": {"active": "jakaantunut", "passive": "jakaannuttu"}, "agent": {"positive": "jakaantuma", "negative": "jakaantumaton"}}, "inf": {"ine": "jakaantumassa", "ela": "jakaantumasta", "ill": "jakaantumaan", "ade": "jakaantumalla", "abe": "jakaantumatta", "nom": "jakaantuminen"}}}}, {"verb": "asuttaa", "verb_data": {"pos": "6989", "freq": "0.001189", "forms": {"pres": {"1s": "asutan", "1p": "asutamme", "2s": "asutat", "2p": "asutatte", "3s": "asuttaa", "3p": "asuttavat", "passive_pos": "asutetaan", "passive_neg": "ei asuteta"}, "past": {"1s": "asutin", "1p": "asutimme", "2s": "asutit", "2p": "asutitte", "3s": "asutti", "3p": "asuttivat", "passive_pos": "asutettiin", "passive_neg": "ei asutettu"}, "cond": {"1s": "asuttaisin", "1p": "asuttaisimme", "2s": "asuttaisit", "2p": "asuttaisitte", "3s": "asuttaisi", "3p": "asuttaisivat", "passive_pos": "asutettaisiin", "passive_neg": "ei asutettaisi"}, "imp": {"2s": "asuta", "2p": "asuttakaa"}, "part": {"pres": {"active": "asuttava", "passive": "asutettava"}, "past": {"active": "asuttanut", "passive": "asutettu"}, "agent": {"positive": "asuttama", "negative": "asuttamaton"}}, "inf": {"ine": "asuttamassa", "ela": "asuttamasta", "ill": "asuttamaan", "ade": "asuttamalla", "abe": "asuttamatta", "nom": "asuttaminen"}}}}, {"verb": "lupautua", "verb_data": {"pos": "6993", "freq": "0.001189", "forms": {"pres": {"1s": "lupaudun", "1p": "lupaudumme", "2s": "lupaudut", "2p": "lupaudutte", "3s": "lupautuu", "3p": "lupautuvat", "passive_pos": "lupaudutaan", "passive_neg": "ei lupauduta"}, "past": {"1s": "lupauduin", "1p": "lupauduimme", "2s": "lupauduit", "2p": "lupauduitte", "3s": "lupautui", "3p": "lupautuivat", "passive_pos": "lupauduttiin", "passive_neg": "ei lupauduttu"}, "cond": {"1s": "lupautuisin", "1p": "lupautuisimme", "2s": "lupautuisit", "2p": "lupautuisitte", "3s": "lupautuisi", "3p": "lupautuisivat", "passive_pos": "lupauduttaisiin", "passive_neg": "ei lupauduttaisi"}, "imp": {"2s": "lupaudu", "2p": "lupautukaa"}, "part": {"pres": {"active": "lupautuva", "passive": "lupauduttava"}, "past": {"active": "lupautunut", "passive": "lupauduttu"}, "agent": {"positive": "lupautuma", "negative": "lupautumaton"}}, "inf": {"ine": "lupautumassa", "ela": "lupautumasta", "ill": "lupautumaan", "ade": "lupautumalla", "abe": "lupautumatta", "nom": "lupautuminen"}}}}, {"verb": "itsen\u00e4isty\u00e4", "verb_data": {"pos": "7004", "freq": "0.001186", "forms": {"pres": {"1s": "itsen\u00e4istyn", "1p": "itsen\u00e4istymme", "2s": "itsen\u00e4istyt", "2p": "itsen\u00e4istytte", "3s": "itsen\u00e4istyy", "3p": "itsen\u00e4istyv\u00e4t", "passive_pos": "itsen\u00e4istyt\u00e4\u00e4n", "passive_neg": "ei itsen\u00e4istyt\u00e4"}, "past": {"1s": "itsen\u00e4istyin", "1p": "itsen\u00e4istyimme", "2s": "itsen\u00e4istyit", "2p": "itsen\u00e4istyitte", "3s": "itsen\u00e4istyi", "3p": "itsen\u00e4istyiv\u00e4t", "passive_pos": "itsen\u00e4istyttiin", "passive_neg": "ei itsen\u00e4istytty"}, "cond": {"1s": "itsen\u00e4istyisin", "1p": "itsen\u00e4istyisimme", "2s": "itsen\u00e4istyisit", "2p": "itsen\u00e4istyisitte", "3s": "itsen\u00e4istyisi", "3p": "itsen\u00e4istyisiv\u00e4t", "passive_pos": "itsen\u00e4istytt\u00e4isiin", "passive_neg": "ei itsen\u00e4istytt\u00e4isi"}, "imp": {"2s": "itsen\u00e4isty", "2p": "itsen\u00e4istyk\u00e4\u00e4"}, "part": {"pres": {"active": "itsen\u00e4istyv\u00e4", "passive": "itsen\u00e4istytt\u00e4v\u00e4"}, "past": {"active": "itsen\u00e4istynyt", "passive": "itsen\u00e4istytty"}, "agent": {"positive": "itsen\u00e4istym\u00e4", "negative": "itsen\u00e4istym\u00e4t\u00f6n"}}, "inf": {"ine": "itsen\u00e4istym\u00e4ss\u00e4", "ela": "itsen\u00e4istym\u00e4st\u00e4", "ill": "itsen\u00e4istym\u00e4\u00e4n", "ade": "itsen\u00e4istym\u00e4ll\u00e4", "abe": "itsen\u00e4istym\u00e4tt\u00e4", "nom": "itsen\u00e4istyminen"}}}}, {"verb": "laantua", "verb_data": {"pos": "7006", "freq": "0.001186", "forms": {"pres": {"1s": "laannun", "1p": "laannumme", "2s": "laannut", "2p": "laannutte", "3s": "laantuu", "3p": "laantuvat", "passive_pos": "laannutaan", "passive_neg": "ei laannuta"}, "past": {"1s": "laannuin", "1p": "laannuimme", "2s": "laannuit", "2p": "laannuitte", "3s": "laantui", "3p": "laantuivat", "passive_pos": "laannuttiin", "passive_neg": "ei laannuttu"}, "cond": {"1s": "laantuisin", "1p": "laantuisimme", "2s": "laantuisit", "2p": "laantuisitte", "3s": "laantuisi", "3p": "laantuisivat", "passive_pos": "laannuttaisiin", "passive_neg": "ei laannuttaisi"}, "imp": {"2s": "laannu", "2p": "laantukaa"}, "part": {"pres": {"active": "laantuva", "passive": "laannuttava"}, "past": {"active": "laantunut", "passive": "laannuttu"}, "agent": {"positive": "laantuma", "negative": "laantumaton"}}, "inf": {"ine": "laantumassa", "ela": "laantumasta", "ill": "laantumaan", "ade": "laantumalla", "abe": "laantumatta", "nom": "laantuminen"}}}}, {"verb": "sinnitell\u00e4", "verb_data": {"pos": "7026", "freq": "0.001181", "forms": {"pres": {"1s": "sinnittelen", "1p": "sinnittelemme", "2s": "sinnittelet", "2p": "sinnittelette", "3s": "sinnittelee", "3p": "sinnittelev\u00e4t", "passive_pos": "sinnitell\u00e4\u00e4n", "passive_neg": "ei sinnitell\u00e4"}, "past": {"1s": "sinnittelin", "1p": "sinnittelimme", "2s": "sinnittelit", "2p": "sinnittelitte", "3s": "sinnitteli", "3p": "sinnitteliv\u00e4t", "passive_pos": "sinniteltiin", "passive_neg": "ei sinnitelty"}, "cond": {"1s": "sinnittelisin", "1p": "sinnittelisimme", "2s": "sinnittelisit", "2p": "sinnittelisitte", "3s": "sinnittelisi", "3p": "sinnittelisiv\u00e4t", "passive_pos": "sinnitelt\u00e4isiin", "passive_neg": "ei sinnitelt\u00e4isi"}, "imp": {"2s": "sinnittele", "2p": "sinnitelk\u00e4\u00e4"}, "part": {"pres": {"active": "sinnittelev\u00e4", "passive": "sinnitelt\u00e4v\u00e4"}, "past": {"active": "sinnitellyt", "passive": "sinnitelty"}, "agent": {"positive": "sinnittelem\u00e4", "negative": "sinnittelem\u00e4t\u00f6n"}}, "inf": {"ine": "sinnittelem\u00e4ss\u00e4", "ela": "sinnittelem\u00e4st\u00e4", "ill": "sinnittelem\u00e4\u00e4n", "ade": "sinnittelem\u00e4ll\u00e4", "abe": "sinnittelem\u00e4tt\u00e4", "nom": "sinnitteleminen"}}}}, {"verb": "aprikoida", "verb_data": {"pos": "7041", "freq": "0.001176", "forms": {"pres": {"1s": "aprikoitsen", "1p": "aprikoitsemme", "2s": "aprikoitset", "2p": "aprikoitsette", "3s": "aprikoitsee", "3p": "aprikoitsevat", "passive_pos": "aprikoidaan", "passive_neg": "ei aprikoida"}, "past": {"1s": "aprikoitsin", "1p": "aprikoitsimme", "2s": "aprikoitsit", "2p": "aprikoitsitte", "3s": "aprikoitsi", "3p": "aprikoitsivat", "passive_pos": "aprikoitiin", "passive_neg": "ei aprikoitu"}, "cond": {"1s": "aprikoitsisin", "1p": "aprikoitsisimme", "2s": "aprikoitsisit", "2p": "aprikoitsisitte", "3s": "aprikoitsisi", "3p": "aprikoitsisivat", "passive_pos": "aprikoitaisiin", "passive_neg": "ei aprikoitaisi"}, "imp": {"2s": "aprikoitse", "2p": "aprikoikaa"}, "part": {"pres": {"active": "aprikoitseva", "passive": "aprikoitava"}, "past": {"active": "aprikoinut", "passive": "aprikoitu"}, "agent": {"positive": "aprikoitsema", "negative": "aprikoitsematon"}}, "inf": {"ine": "aprikoitsemassa", "ela": "aprikoitsemasta", "ill": "aprikoitsemaan", "ade": "aprikoitsemalla", "abe": "aprikoitsematta", "nom": "aprikoitseminen"}}}}, {"verb": "uhkailla", "verb_data": {"pos": "7051", "freq": "0.001174", "forms": {"pres": {"1s": "uhkailen", "1p": "uhkailemme", "2s": "uhkailet", "2p": "uhkailette", "3s": "uhkailee", "3p": "uhkailevat", "passive_pos": "uhkaillaan", "passive_neg": "ei uhkailla"}, "past": {"1s": "uhkailin", "1p": "uhkailimme", "2s": "uhkailit", "2p": "uhkailitte", "3s": "uhkaili", "3p": "uhkailivat", "passive_pos": "uhkailtiin", "passive_neg": "ei uhkailtu"}, "cond": {"1s": "uhkailisin", "1p": "uhkailisimme", "2s": "uhkailisit", "2p": "uhkailisitte", "3s": "uhkailisi", "3p": "uhkailisivat", "passive_pos": "uhkailtaisiin", "passive_neg": "ei uhkailtaisi"}, "imp": {"2s": "uhkaile", "2p": "uhkailkaa"}, "part": {"pres": {"active": "uhkaileva", "passive": "uhkailtava"}, "past": {"active": "uhkaillut", "passive": "uhkailtu"}, "agent": {"positive": "uhkailema", "negative": "uhkailematon"}}, "inf": {"ine": "uhkailemassa", "ela": "uhkailemasta", "ill": "uhkailemaan", "ade": "uhkailemalla", "abe": "uhkailematta", "nom": "uhkaileminen"}}}}]